<mediawiki xmlns="http://www.mediawiki.org/xml/export-0.10/" xmlns:xsi="http://www.w3.org/2001/XMLSchema-instance" xsi:schemaLocation="http://www.mediawiki.org/xml/export-0.10/ http://www.mediawiki.org/xml/export-0.10.xsd" version="0.10" xml:lang="bg">
  <siteinfo>
    <sitename>Уикиречник</sitename>
    <dbname>bgwiktionary</dbname>
    <base>https://bg.wiktionary.org/wiki/%D0%A3%D0%B8%D0%BA%D0%B8%D1%80%D0%B5%D1%87%D0%BD%D0%B8%D0%BA:%D0%9D%D0%B0%D1%87%D0%B0%D0%BB%D0%BD%D0%B0_%D1%81%D1%82%D1%80%D0%B0%D0%BD%D0%B8%D1%86%D0%B0</base>
    <generator>MediaWiki 1.42.0-wmf.18</generator>
    <case>case-sensitive</case>
    <namespaces>
      <namespace key="-2" case="case-sensitive">Медия</namespace>
      <namespace key="-1" case="first-letter">Специални</namespace>
      <namespace key="0" case="case-sensitive" />
      <namespace key="1" case="case-sensitive">Беседа</namespace>
      <namespace key="2" case="first-letter">Потребител</namespace>
      <namespace key="3" case="first-letter">Потребител беседа</namespace>
      <namespace key="4" case="case-sensitive">Уикиречник</namespace>
      <namespace key="5" case="case-sensitive">Уикиречник беседа</namespace>
      <namespace key="6" case="case-sensitive">Файл</namespace>
      <namespace key="7" case="case-sensitive">Файл беседа</namespace>
      <namespace key="8" case="first-letter">МедияУики</namespace>
      <namespace key="9" case="first-letter">МедияУики беседа</namespace>
      <namespace key="10" case="case-sensitive">Шаблон</namespace>
      <namespace key="11" case="case-sensitive">Шаблон беседа</namespace>
      <namespace key="12" case="case-sensitive">Помощ</namespace>
      <namespace key="13" case="case-sensitive">Помощ беседа</namespace>
      <namespace key="14" case="case-sensitive">Категория</namespace>
      <namespace key="15" case="case-sensitive">Категория беседа</namespace>
      <namespace key="100" case="case-sensitive">Словоформи</namespace>
      <namespace key="101" case="case-sensitive">Словоформи беседа</namespace>
      <namespace key="710" case="case-sensitive">TimedText</namespace>
      <namespace key="711" case="case-sensitive">TimedText talk</namespace>
      <namespace key="828" case="case-sensitive">Модул</namespace>
      <namespace key="829" case="case-sensitive">Модул беседа</namespace>
      <namespace key="2300" case="case-sensitive">Gadget</namespace>
      <namespace key="2301" case="case-sensitive">Gadget talk</namespace>
      <namespace key="2302" case="case-sensitive">Gadget definition</namespace>
      <namespace key="2303" case="case-sensitive">Gadget definition talk</namespace>
    </namespaces>
  </siteinfo>
  <page>
    <title>Шаблон:Словоформи/лавирам</title>
    <ns>10</ns>
    <id>508242</id>
    <revision>
      <id>540222</id>
      <timestamp>2005-05-10T11:42:22Z</timestamp>
      <contributor>
        <username>Bgbot</username>
        <id>83</id>
      </contributor>
      <comment>Борислав: Шаблон със словоформи</comment>
      <model>wikitext</model>
      <format>text/x-wiki</format>
      <text bytes="19908" xml:space="preserve">{{Шаблон:Словоформи/Глагол|
  ОСНОВНА ФОРМА = лавирам
| СЕГ.ВР., 1Л., ЕД.Ч. = ла·ви·рам
| СЕГ.ВР., 1Л., МН.Ч. = ла·ви·ра·ме
| СЕГ.ВР., 2Л., ЕД.Ч. = ла·ви·раш
| СЕГ.ВР., 2Л., МН.Ч. = ла·ви·ра·те
| СЕГ.ВР., 3Л., ЕД.Ч. = ла·ви·ра
| СЕГ.ВР., 3Л., МН.Ч. = ла·ви·рат
| МИН.СВ.ВР., 1Л., ЕД.Ч. = ла·ви·рах
| МИН.СВ.ВР., 1Л., МН.Ч. = ла·ви·рах·ме
| МИН.СВ.ВР., 2Л., ЕД.Ч. = ла·ви·ра
| МИН.СВ.ВР., 2Л., МН.Ч. = ла·ви·рах·те
| МИН.СВ.ВР., 3Л., ЕД.Ч. = ла·ви·ра
| МИН.СВ.ВР., 3Л., МН.Ч. = ла·ви·ра·ха
| МИН.НЕСВ.ВР., 1Л., ЕД.Ч. = ла·ви·рах
| МИН.НЕСВ.ВР., 1Л., МН.Ч. = ла·ви·рах·ме
| МИН.НЕСВ.ВР., 2Л., ЕД.Ч. = ла·ви·ра·ше
| МИН.НЕСВ.ВР., 2Л., МН.Ч. = ла·ви·рах·те
| МИН.НЕСВ.ВР., 3Л., ЕД.Ч. = ла·ви·ра·ше
| МИН.НЕСВ.ВР., 3Л., МН.Ч. = ла·ви·ра·ха
| МИН.НЕОПР.ВР., 1Л., ЕД.Ч., М.Р. = лавирал съм
| МИН.НЕОПР.ВР., 1Л., ЕД.Ч., Ж.Р. = лавирала съм
| МИН.НЕОПР.ВР., 1Л., ЕД.Ч., СР.Р. = лавирало съм
| МИН.НЕОПР.ВР., 1Л., МН.Ч. = лавирали сме
| МИН.НЕОПР.ВР., 2Л., ЕД.Ч., М.Р. = лавирал си
| МИН.НЕОПР.ВР., 2Л., ЕД.Ч., Ж.Р. = лавирала си
| МИН.НЕОПР.ВР., 2Л., ЕД.Ч., СР.Р. = лавирало си
| МИН.НЕОПР.ВР., 2Л., МН.Ч. = лавирали сте
| МИН.НЕОПР.ВР., 3Л., ЕД.Ч., М.Р. = лавирал е
| МИН.НЕОПР.ВР., 3Л., ЕД.Ч., Ж.Р. = лавирала е
| МИН.НЕОПР.ВР., 3Л., ЕД.Ч., СР.Р. = лавирало е
| МИН.НЕОПР.ВР., 3Л., МН.Ч. = лавирали са
| МИН.ПРЕД.ВР., 1Л., ЕД.Ч., М.Р. = бях лавирал
| МИН.ПРЕД.ВР., 1Л., ЕД.Ч., Ж.Р. = бях лавирала
| МИН.ПРЕД.ВР., 1Л., ЕД.Ч., СР.Р. = бях лавирало
| МИН.ПРЕД.ВР., 1Л., МН.Ч. = бяхме лавирали
| МИН.ПРЕД.ВР., 2Л., ЕД.Ч., М.Р. = беше лавирал
| МИН.ПРЕД.ВР., 2Л., ЕД.Ч., Ж.Р. = беше лавирала
| МИН.ПРЕД.ВР., 2Л., ЕД.Ч., СР.Р. = беше лавирало
| МИН.ПРЕД.ВР., 2Л., МН.Ч. = бяхте лавирали
| МИН.ПРЕД.ВР., 3Л., ЕД.Ч., М.Р. = беше лавирал
| МИН.ПРЕД.ВР., 3Л., ЕД.Ч., Ж.Р. = беше лавирала
| МИН.ПРЕД.ВР., 3Л., ЕД.Ч., СР.Р. = беше лавирало
| МИН.ПРЕД.ВР., 3Л., МН.Ч. = бяха лавирали
| БЪД.ВР., 1Л., ЕД.Ч. = ще лавирам
| БЪД.ВР., 1Л., МН.Ч. = ще лавираме
| БЪД.ВР., 2Л., ЕД.Ч. = ще лавираш
| БЪД.ВР., 2Л., МН.Ч. = ще лавирате
| БЪД.ВР., 3Л., ЕД.Ч. = ще лавира
| БЪД.ВР., 3Л., МН.Ч. = ще лавират
| БЪД.ПРЕД.ВР., 1Л., ЕД.Ч., М.Р. = ще съм лавирал
| БЪД.ПРЕД.ВР., 1Л., ЕД.Ч., Ж.Р. = ще съм лавирала
| БЪД.ПРЕД.ВР., 1Л., ЕД.Ч., СР.Р. = ще съм лавирало
| БЪД.ПРЕД.ВР., 1Л., МН.Ч. = ще сме лавирали
| БЪД.ПРЕД.ВР., 2Л., ЕД.Ч., М.Р. = ще си лавирал
| БЪД.ПРЕД.ВР., 2Л., ЕД.Ч., Ж.Р. = ще си лавирала
| БЪД.ПРЕД.ВР., 2Л., ЕД.Ч., СР.Р. = ще си лавирало
| БЪД.ПРЕД.ВР., 2Л., МН.Ч. = ще сте лавирали
| БЪД.ПРЕД.ВР., 3Л., ЕД.Ч., М.Р. = ще е лавирал
| БЪД.ПРЕД.ВР., 3Л., ЕД.Ч., Ж.Р. = ще е лавирала
| БЪД.ПРЕД.ВР., 3Л., ЕД.Ч., СР.Р. = ще е лавирало
| БЪД.ПРЕД.ВР., 3Л., МН.Ч. = ще са лавирали
| БЪД.ВР. В МИН., 1Л., ЕД.Ч. = щях да лавирам
| БЪД.ВР. В МИН., 1Л., МН.Ч. = щяхме да лавираме
| БЪД.ВР. В МИН., 2Л., ЕД.Ч. = щеше да лавираш
| БЪД.ВР. В МИН., 2Л., МН.Ч. = щяхте да лавирате
| БЪД.ВР. В МИН., 3Л., ЕД.Ч. = щеше да лавира
| БЪД.ВР. В МИН., 3Л., МН.Ч. = щяха да лавират
| БЪД.ПРЕД.ВР. В МИН., 1Л., ЕД.Ч., М.Р. = щях да съм лавирал
| БЪД.ПРЕД.ВР. В МИН., 1Л., ЕД.Ч., Ж.Р. = щях да съм лавирала
| БЪД.ПРЕД.ВР. В МИН., 1Л., ЕД.Ч., СР.Р. = щях да съм лавирало
| БЪД.ПРЕД.ВР. В МИН., 1Л., МН.Ч. = щяхме да сме лавирали
| БЪД.ПРЕД.ВР. В МИН., 2Л., ЕД.Ч., М.Р. = щеше да си лавирал
| БЪД.ПРЕД.ВР. В МИН., 2Л., ЕД.Ч., Ж.Р. = щеше да си лавирала
| БЪД.ПРЕД.ВР. В МИН., 2Л., ЕД.Ч., СР.Р. = щеше да си лавирало
| БЪД.ПРЕД.ВР. В МИН., 2Л., МН.Ч. = щяхте да сте лавирали
| БЪД.ПРЕД.ВР. В МИН., 3Л., ЕД.Ч., М.Р. = щеше да е лавирал
| БЪД.ПРЕД.ВР. В МИН., 3Л., ЕД.Ч., Ж.Р. = щеше да е лавирала
| БЪД.ПРЕД.ВР. В МИН., 3Л., ЕД.Ч., СР.Р. = щеше да е лавирало
| БЪД.ПРЕД.ВР. В МИН., 3Л., МН.Ч. = щяха да са лавирали
| ПР.НАКЛ., СЕГ.ВР., 1Л., ЕД.Ч., М.Р. = лавирал съм
| ПР.НАКЛ., СЕГ.ВР., 1Л., ЕД.Ч., Ж.Р. = лавирала съм
| ПР.НАКЛ., СЕГ.ВР., 1Л., ЕД.Ч., СР.Р. = лавирало съм
| ПР.НАКЛ., СЕГ.ВР., 1Л., МН.Ч. = лавирали сме
| ПР.НАКЛ., СЕГ.ВР., 2Л., ЕД.Ч., М.Р. = лавирал си
| ПР.НАКЛ., СЕГ.ВР., 2Л., ЕД.Ч., Ж.Р. = лавирала си
| ПР.НАКЛ., СЕГ.ВР., 2Л., ЕД.Ч., СР.Р. = лавирало си
| ПР.НАКЛ., СЕГ.ВР., 2Л., МН.Ч. = лавирали сте
| ПР.НАКЛ., СЕГ.ВР., 3Л., ЕД.Ч., М.Р. = лавирал (е)
| ПР.НАКЛ., СЕГ.ВР., 3Л., ЕД.Ч., Ж.Р. = лавирала (е)
| ПР.НАКЛ., СЕГ.ВР., 3Л., ЕД.Ч., СР.Р. = лавирало (е)
| ПР.НАКЛ., СЕГ.ВР., 3Л., МН.Ч. = лавирали (са)
| ПР.НАКЛ., МИН.СВ.ВР., 1Л., ЕД.Ч., М.Р. = лавирал съм
| ПР.НАКЛ., МИН.СВ.ВР., 1Л., ЕД.Ч., Ж.Р. = лавирала съм
| ПР.НАКЛ., МИН.СВ.ВР., 1Л., ЕД.Ч., СР.Р. = лавирало съм
| ПР.НАКЛ., МИН.СВ.ВР., 1Л., МН.Ч. = лавирали сме
| ПР.НАКЛ., МИН.СВ.ВР., 2Л., ЕД.Ч., М.Р. = лавирал си
| ПР.НАКЛ., МИН.СВ.ВР., 2Л., ЕД.Ч., Ж.Р. = лавирала си
| ПР.НАКЛ., МИН.СВ.ВР., 2Л., ЕД.Ч., СР.Р. = лавирало си
| ПР.НАКЛ., МИН.СВ.ВР., 2Л., МН.Ч. = лавирали сте
| ПР.НАКЛ., МИН.СВ.ВР., 3Л., ЕД.Ч., М.Р. = лавирал (е)
| ПР.НАКЛ., МИН.СВ.ВР., 3Л., ЕД.Ч., Ж.Р. = лавирала (е)
| ПР.НАКЛ., МИН.СВ.ВР., 3Л., ЕД.Ч., СР.Р. = лавирало (е)
| ПР.НАКЛ., МИН.СВ.ВР., 3Л., МН.Ч. = лавирали (са)
| ПР.НАКЛ., МИН.НЕОПР.ВР., 1Л., ЕД.Ч., М.Р. = бил съм лавирал
| ПР.НАКЛ., МИН.НЕОПР.ВР., 1Л., ЕД.Ч., Ж.Р. = била съм лавирала
| ПР.НАКЛ., МИН.НЕОПР.ВР., 1Л., ЕД.Ч., СР.Р. = било съм лавирало
| ПР.НАКЛ., МИН.НЕОПР.ВР., 1Л., МН.Ч. = били сме лавирали
| ПР.НАКЛ., МИН.НЕОПР.ВР., 2Л., ЕД.Ч., М.Р. = бил си лавирал
| ПР.НАКЛ., МИН.НЕОПР.ВР., 2Л., ЕД.Ч., Ж.Р. = била си лавирала
| ПР.НАКЛ., МИН.НЕОПР.ВР., 2Л., ЕД.Ч., СР.Р. = било си лавирало
| ПР.НАКЛ., МИН.НЕОПР.ВР., 2Л., МН.Ч. = били сте лавирали
| ПР.НАКЛ., МИН.НЕОПР.ВР., 3Л., ЕД.Ч., М.Р. = бил (е) лавирал
| ПР.НАКЛ., МИН.НЕОПР.ВР., 3Л., ЕД.Ч., Ж.Р. = била (е) лавирала
| ПР.НАКЛ., МИН.НЕОПР.ВР., 3Л., ЕД.Ч., СР.Р. = било (е) лавирало
| ПР.НАКЛ., МИН.НЕОПР.ВР., 3Л., МН.Ч. = били (са) лавирали
| ПР.НАКЛ., БЪД.ВР., 1Л., ЕД.Ч., М.Р. = щял съм да лавирам
| ПР.НАКЛ., БЪД.ВР., 1Л., ЕД.Ч., Ж.Р. = щяла съм да лавирам
| ПР.НАКЛ., БЪД.ВР., 1Л., ЕД.Ч., СР.Р. = щяло съм да лавирам
| ПР.НАКЛ., БЪД.ВР., 1Л., МН.Ч. = щели сме да лавираме
| ПР.НАКЛ., БЪД.ВР., 2Л., ЕД.Ч., М.Р. = щял си да лавираш
| ПР.НАКЛ., БЪД.ВР., 2Л., ЕД.Ч., Ж.Р. = щяла си да лавираш
| ПР.НАКЛ., БЪД.ВР., 2Л., ЕД.Ч., СР.Р. = щяло си да лавираш
| ПР.НАКЛ., БЪД.ВР., 2Л., МН.Ч. = щели сте да лавирате
| ПР.НАКЛ., БЪД.ВР., 3Л., ЕД.Ч., М.Р. = щял (е) да лавира
| ПР.НАКЛ., БЪД.ВР., 3Л., ЕД.Ч., Ж.Р. = щяла (е) да лавира
| ПР.НАКЛ., БЪД.ВР., 3Л., ЕД.Ч., СР.Р. = щяло (е) да лавира
| ПР.НАКЛ., БЪД.ВР., 3Л., МН.Ч. = щели (са) да лавират
| ПР.НАКЛ., БЪД.ПРЕД.ВР., 1Л., ЕД.Ч., М.Р. = щял съм да съм лавирал
| ПР.НАКЛ., БЪД.ПРЕД.ВР., 1Л., ЕД.Ч., Ж.Р. = щяла съм да съм лавирала
| ПР.НАКЛ., БЪД.ПРЕД.ВР., 1Л., ЕД.Ч., СР.Р. = щяло съм да съм лавирало
| ПР.НАКЛ., БЪД.ПРЕД.ВР., 1Л., МН.Ч. = щели сме да сме лавирали
| ПР.НАКЛ., БЪД.ПРЕД.ВР., 2Л., ЕД.Ч., М.Р. = щял си да си лавирал
| ПР.НАКЛ., БЪД.ПРЕД.ВР., 2Л., ЕД.Ч., Ж.Р. = щяла си да си лавирала
| ПР.НАКЛ., БЪД.ПРЕД.ВР., 2Л., ЕД.Ч., СР.Р. = щяло си да си лавирало
| ПР.НАКЛ., БЪД.ПРЕД.ВР., 2Л., МН.Ч. = щели сте да сте лавирали
| ПР.НАКЛ., БЪД.ПРЕД.ВР., 3Л., ЕД.Ч., М.Р. = щял (е) да е лавирал
| ПР.НАКЛ., БЪД.ПРЕД.ВР., 3Л., ЕД.Ч., Ж.Р. = щяла (е) да е лавирала
| ПР.НАКЛ., БЪД.ПРЕД.ВР., 3Л., ЕД.Ч., СР.Р. = щяло (е) да е лавирало
| ПР.НАКЛ., БЪД.ПРЕД.ВР., 3Л., МН.Ч. = щели (са) да са лавирали
| УСЛОВНО НАКЛОНЕНИЕ, 1Л., ЕД.Ч., М.Р. = бих лавирал
| УСЛОВНО НАКЛОНЕНИЕ, 1Л., ЕД.Ч., Ж.Р. = бих лавирала
| УСЛОВНО НАКЛОНЕНИЕ, 1Л., ЕД.Ч., СР.Р. = бих лавирало
| УСЛОВНО НАКЛОНЕНИЕ, 1Л., МН.Ч. = бихме лавирали
| УСЛОВНО НАКЛОНЕНИЕ, 2Л., ЕД.Ч., М.Р. = би лавирал
| УСЛОВНО НАКЛОНЕНИЕ, 2Л., ЕД.Ч., Ж.Р. = би лавирала
| УСЛОВНО НАКЛОНЕНИЕ, 2Л., ЕД.Ч., СР.Р. = би лавирало
| УСЛОВНО НАКЛОНЕНИЕ, 2Л., МН.Ч. = бихте лавирали
| УСЛОВНО НАКЛОНЕНИЕ, 3Л., ЕД.Ч., М.Р. = би лавирал
| УСЛОВНО НАКЛОНЕНИЕ, 3Л., ЕД.Ч., Ж.Р. = би лавирала
| УСЛОВНО НАКЛОНЕНИЕ, 3Л., ЕД.Ч., СР.Р. = би лавирало
| УСЛОВНО НАКЛОНЕНИЕ, 3Л., МН.Ч. = биха лавирали
| ПОВЕЛИТЕЛНО НАКЛОНЕНИЕ, ЕД.Ч. = ла·ви·рай
| ПОВЕЛИТЕЛНО НАКЛОНЕНИЕ, МН.Ч. = ла·ви·рай·те
| МИН.СТРАД.ПРИЧ. М.Р. = ла·ви·ран
| МИН.СТРАД.ПРИЧ. М.Р. НЕПЪЛЕН ЧЛЕН = ла·ви·ра·ния
| МИН.СТРАД.ПРИЧ. М.Р. ПЪЛЕН ЧЛЕН = ла·ви·ра·ни·ят
| МИН.СТРАД.ПРИЧ. Ж.Р. = ла·ви·ра·на
| МИН.СТРАД.ПРИЧ. Ж.Р. ЧЛЕН = ла·ви·ра·на·та
| МИН.СТРАД.ПРИЧ. СР.Р. = ла·ви·ра·но
| МИН.СТРАД.ПРИЧ. СР.Р. ЧЛЕН = ла·ви·ра·но·то
| МИН.СТРАД.ПРИЧ. МН.Ч. = ла·ви·ра·ни
| МИН.СТРАД.ПРИЧ. МН.Ч. ЧЛЕН = ла·ви·ра·ни·те
| МИН.ДЕЯТ.СВ.ПРИЧ. М.Р. = ла·ви·рал
| МИН.ДЕЯТ.СВ.ПРИЧ. М.Р. НЕПЪЛЕН ЧЛЕН = ла·ви·ра·лия
| МИН.ДЕЯТ.СВ.ПРИЧ. М.Р. ПЪЛЕН ЧЛЕН = ла·ви·ра·ли·ят
| МИН.ДЕЯТ.СВ.ПРИЧ. Ж.Р. = ла·ви·ра·ла
| МИН.ДЕЯТ.СВ.ПРИЧ. Ж.Р. ЧЛЕН = ла·ви·ра·ла·та
| МИН.ДЕЯТ.СВ.ПРИЧ. СР.Р. = ла·ви·ра·ло
| МИН.ДЕЯТ.СВ.ПРИЧ. СР.Р. ЧЛЕН = ла·ви·ра·ло·то
| МИН.ДЕЯТ.СВ.ПРИЧ. МН.Ч. = ла·ви·ра·ли
| МИН.ДЕЯТ.СВ.ПРИЧ. МН.Ч. ЧЛЕН = ла·ви·ра·ли·те
| МИН.ДЕЯТ.НЕСВ.ПРИЧ. М.Р. = ла·ви·рал
| МИН.ДЕЯТ.НЕСВ.ПРИЧ. М.Р. НЕПЪЛЕН ЧЛЕН = ла·ви·ра·лия
| МИН.ДЕЯТ.НЕСВ.ПРИЧ. М.Р. ПЪЛЕН ЧЛЕН = ла·ви·ра·ли·ят
| МИН.ДЕЯТ.НЕСВ.ПРИЧ. Ж.Р. = ла·ви·ра·ла
| МИН.ДЕЯТ.НЕСВ.ПРИЧ. Ж.Р. ЧЛЕН = ла·ви·ра·ла·та
| МИН.ДЕЯТ.НЕСВ.ПРИЧ. СР.Р. = ла·ви·ра·ло
| МИН.ДЕЯТ.НЕСВ.ПРИЧ. СР.Р. ЧЛЕН = ла·ви·ра·ло·то
| МИН.ДЕЯТ.НЕСВ.ПРИЧ. МН.Ч. = ла·ви·ра·ли
| МИН.ДЕЯТ.НЕСВ.ПРИЧ. МН.Ч. ЧЛЕН = ла·ви·ра·ли·те
| СЕГ.ДЕЯТ.ПРИЧ. М.Р. = ла·ви·ращ
| СЕГ.ДЕЯТ.ПРИЧ. М.Р. НЕПЪЛЕН ЧЛЕН = ла·ви·ра·щия
| СЕГ.ДЕЯТ.ПРИЧ. М.Р. ПЪЛЕН ЧЛЕН = ла·ви·ра·щи·ят
| СЕГ.ДЕЯТ.ПРИЧ. Ж.Р. = ла·ви·ра·ща
| СЕГ.ДЕЯТ.ПРИЧ. Ж.Р. ЧЛЕН = ла·ви·ра·ща·та
| СЕГ.ДЕЯТ.ПРИЧ. СР.Р. = ла·ви·ра·що
| СЕГ.ДЕЯТ.ПРИЧ. СР.Р. ЧЛЕН = ла·ви·ра·що·то
| СЕГ.ДЕЯТ.ПРИЧ. МН.Ч. = ла·ви·ра·щи
| СЕГ.ДЕЯТ.ПРИЧ. МН.Ч. ЧЛЕН = ла·ви·ра·щи·те
| ДЕЕПРИЧАСТИЕ = ла·ви·рай·ки
| СКРИТИ ПРЕПРАТКИ = 
[[лавирам]],
[[лавираш]],
[[лавира]],
[[лавираме]],
[[лавирате]],
[[лавират]],
[[лавирах]],
[[лавирахме]],
[[лавирахте]],
[[лавираха]],
[[лавираше]],
[[лавирай]],
[[лавирайте]],
[[лавирал]],
[[лавиралия]],
[[лавиралият]],
[[лавирала]],
[[лавиралата]],
[[лавирало]],
[[лавиралото]],
[[лавирали]],
[[лавиралите]],
[[лавиран]],
[[лавирания]],
[[лавираният]],
[[лавирана]],
[[лавираната]],
[[лавирано]],
[[лавираното]],
[[лавирани]],
[[лавираните]],
[[лавиращ]],
[[лавиращия]],
[[лавиращият]],
[[лавираща]],
[[лавиращата]],
[[лавиращо]],
[[лавиращото]],
[[лавиращи]],
[[лавиращите]],
[[лавирайки]],
[[лавирал съм]],
[[лавирала съм]],
[[лавирало съм]],
[[лавирали сме]],
[[лавирал си]],
[[лавирала си]],
[[лавирало си]],
[[лавирали сте]],
[[лавирал е]],
[[лавирала е]],
[[лавирало е]],
[[лавирали са]],
[[бях лавирал]],
[[бях лавирала]],
[[бях лавирало]],
[[бяхме лавирали]],
[[беше лавирал]],
[[беше лавирала]],
[[беше лавирало]],
[[бяхте лавирали]],
[[бяха лавирали]],
[[ще лавирам]],
[[ще лавираме]],
[[ще лавираш]],
[[ще лавирате]],
[[ще лавира]],
[[ще лавират]],
[[ще съм лавирал]],
[[ще съм лавирала]],
[[ще съм лавирало]],
[[ще сме лавирали]],
[[ще си лавирал]],
[[ще си лавирала]],
[[ще си лавирало]],
[[ще сте лавирали]],
[[ще е лавирал]],
[[ще е лавирала]],
[[ще е лавирало]],
[[ще са лавирали]],
[[щях да лавирам]],
[[щяхме да лавираме]],
[[щеше да лавираш]],
[[щяхте да лавирате]],
[[щеше да лавира]],
[[щяха да лавират]],
[[щях да съм лавирал]],
[[щях да съм лавирала]],
[[щях да съм лавирало]],
[[щяхме да сме лавирали]],
[[щеше да си лавирал]],
[[щеше да си лавирала]],
[[щеше да си лавирало]],
[[щяхте да сте лавирали]],
[[щеше да е лавирал]],
[[щеше да е лавирала]],
[[щеше да е лавирало]],
[[щяха да са лавирали]],
[[бил съм лавирал]],
[[била съм лавирала]],
[[било съм лавирало]],
[[били сме лавирали]],
[[бил си лавирал]],
[[била си лавирала]],
[[било си лавирало]],
[[били сте лавирали]],
[[бил е лавирал]],
[[била е лавирала]],
[[било е лавирало]],
[[били са лавирали]],
[[щял съм да лавирам]],
[[щяла съм да лавирам]],
[[щяло съм да лавирам]],
[[щели сме да лавираме]],
[[щял си да лавираш]],
[[щяла си да лавираш]],
[[щяло си да лавираш]],
[[щели сте да лавирате]],
[[щял да лавира]],
[[щяла да лавира]],
[[щяло да лавира]],
[[щели да лавират]],
[[щял е да лавира]],
[[щяла е да лавира]],
[[щяло е да лавира]],
[[щели са да лавират]],
[[щял съм да съм лавирал]],
[[щяла съм да съм лавирала]],
[[щяло съм да съм лавирало]],
[[щели сме да сме лавирали]],
[[щял си да си лавирал]],
[[щяла си да си лавирала]],
[[щяло си да си лавирало]],
[[щели сте да сте лавирали]],
[[щял да е лавирал]],
[[щяла да е лавирала]],
[[щяло да е лавирало]],
[[щели да са лавирали]],
[[щял е да е лавирал]],
[[щяла е да е лавирала]],
[[щяло е да е лавирало]],
[[щели са да са лавирали]],
[[бих лавирал]],
[[бих лавирала]],
[[бих лавирало]],
[[бихме лавирали]],
[[би лавирал]],
[[би лавирала]],
[[би лавирало]],
[[бихте лавирали]],
[[биха лавирали]],
}}</text>
      <sha1>dffbc2adl5388041gojmkvp1otz3trx</sha1>
    </revision>
  </page>
  <page>
    <title>Шаблон:Словоформи/лагерувам</title>
    <ns>10</ns>
    <id>508252</id>
    <revision>
      <id>540232</id>
      <timestamp>2005-05-10T11:43:18Z</timestamp>
      <contributor>
        <username>Bgbot</username>
        <id>83</id>
      </contributor>
      <comment>Борислав: Шаблон със словоформи</comment>
      <model>wikitext</model>
      <format>text/x-wiki</format>
      <text bytes="21386" xml:space="preserve">{{Шаблон:Словоформи/Глагол|
  ОСНОВНА ФОРМА = лагерувам
| СЕГ.ВР., 1Л., ЕД.Ч. = ла·ге·ру·вам
| СЕГ.ВР., 1Л., МН.Ч. = ла·ге·ру·ва·ме
| СЕГ.ВР., 2Л., ЕД.Ч. = ла·ге·ру·ваш
| СЕГ.ВР., 2Л., МН.Ч. = ла·ге·ру·ва·те
| СЕГ.ВР., 3Л., ЕД.Ч. = ла·ге·ру·ва
| СЕГ.ВР., 3Л., МН.Ч. = ла·ге·ру·ват
| МИН.СВ.ВР., 1Л., ЕД.Ч. = ла·ге·ру·вах
| МИН.СВ.ВР., 1Л., МН.Ч. = ла·ге·ру·вах·ме
| МИН.СВ.ВР., 2Л., ЕД.Ч. = ла·ге·ру·ва
| МИН.СВ.ВР., 2Л., МН.Ч. = ла·ге·ру·вах·те
| МИН.СВ.ВР., 3Л., ЕД.Ч. = ла·ге·ру·ва
| МИН.СВ.ВР., 3Л., МН.Ч. = ла·ге·ру·ва·ха
| МИН.НЕСВ.ВР., 1Л., ЕД.Ч. = ла·ге·ру·вах
| МИН.НЕСВ.ВР., 1Л., МН.Ч. = ла·ге·ру·вах·ме
| МИН.НЕСВ.ВР., 2Л., ЕД.Ч. = ла·ге·ру·ва·ше
| МИН.НЕСВ.ВР., 2Л., МН.Ч. = ла·ге·ру·вах·те
| МИН.НЕСВ.ВР., 3Л., ЕД.Ч. = ла·ге·ру·ва·ше
| МИН.НЕСВ.ВР., 3Л., МН.Ч. = ла·ге·ру·ва·ха
| МИН.НЕОПР.ВР., 1Л., ЕД.Ч., М.Р. = лагерувал съм
| МИН.НЕОПР.ВР., 1Л., ЕД.Ч., Ж.Р. = лагерувала съм
| МИН.НЕОПР.ВР., 1Л., ЕД.Ч., СР.Р. = лагерувало съм
| МИН.НЕОПР.ВР., 1Л., МН.Ч. = лагерували сме
| МИН.НЕОПР.ВР., 2Л., ЕД.Ч., М.Р. = лагерувал си
| МИН.НЕОПР.ВР., 2Л., ЕД.Ч., Ж.Р. = лагерувала си
| МИН.НЕОПР.ВР., 2Л., ЕД.Ч., СР.Р. = лагерувало си
| МИН.НЕОПР.ВР., 2Л., МН.Ч. = лагерували сте
| МИН.НЕОПР.ВР., 3Л., ЕД.Ч., М.Р. = лагерувал е
| МИН.НЕОПР.ВР., 3Л., ЕД.Ч., Ж.Р. = лагерувала е
| МИН.НЕОПР.ВР., 3Л., ЕД.Ч., СР.Р. = лагерувало е
| МИН.НЕОПР.ВР., 3Л., МН.Ч. = лагерували са
| МИН.ПРЕД.ВР., 1Л., ЕД.Ч., М.Р. = бях лагерувал
| МИН.ПРЕД.ВР., 1Л., ЕД.Ч., Ж.Р. = бях лагерувала
| МИН.ПРЕД.ВР., 1Л., ЕД.Ч., СР.Р. = бях лагерувало
| МИН.ПРЕД.ВР., 1Л., МН.Ч. = бяхме лагерували
| МИН.ПРЕД.ВР., 2Л., ЕД.Ч., М.Р. = беше лагерувал
| МИН.ПРЕД.ВР., 2Л., ЕД.Ч., Ж.Р. = беше лагерувала
| МИН.ПРЕД.ВР., 2Л., ЕД.Ч., СР.Р. = беше лагерувало
| МИН.ПРЕД.ВР., 2Л., МН.Ч. = бяхте лагерували
| МИН.ПРЕД.ВР., 3Л., ЕД.Ч., М.Р. = беше лагерувал
| МИН.ПРЕД.ВР., 3Л., ЕД.Ч., Ж.Р. = беше лагерувала
| МИН.ПРЕД.ВР., 3Л., ЕД.Ч., СР.Р. = беше лагерувало
| МИН.ПРЕД.ВР., 3Л., МН.Ч. = бяха лагерували
| БЪД.ВР., 1Л., ЕД.Ч. = ще лагерувам
| БЪД.ВР., 1Л., МН.Ч. = ще лагеруваме
| БЪД.ВР., 2Л., ЕД.Ч. = ще лагеруваш
| БЪД.ВР., 2Л., МН.Ч. = ще лагерувате
| БЪД.ВР., 3Л., ЕД.Ч. = ще лагерува
| БЪД.ВР., 3Л., МН.Ч. = ще лагеруват
| БЪД.ПРЕД.ВР., 1Л., ЕД.Ч., М.Р. = ще съм лагерувал
| БЪД.ПРЕД.ВР., 1Л., ЕД.Ч., Ж.Р. = ще съм лагерувала
| БЪД.ПРЕД.ВР., 1Л., ЕД.Ч., СР.Р. = ще съм лагерувало
| БЪД.ПРЕД.ВР., 1Л., МН.Ч. = ще сме лагерували
| БЪД.ПРЕД.ВР., 2Л., ЕД.Ч., М.Р. = ще си лагерувал
| БЪД.ПРЕД.ВР., 2Л., ЕД.Ч., Ж.Р. = ще си лагерувала
| БЪД.ПРЕД.ВР., 2Л., ЕД.Ч., СР.Р. = ще си лагерувало
| БЪД.ПРЕД.ВР., 2Л., МН.Ч. = ще сте лагерували
| БЪД.ПРЕД.ВР., 3Л., ЕД.Ч., М.Р. = ще е лагерувал
| БЪД.ПРЕД.ВР., 3Л., ЕД.Ч., Ж.Р. = ще е лагерувала
| БЪД.ПРЕД.ВР., 3Л., ЕД.Ч., СР.Р. = ще е лагерувало
| БЪД.ПРЕД.ВР., 3Л., МН.Ч. = ще са лагерували
| БЪД.ВР. В МИН., 1Л., ЕД.Ч. = щях да лагерувам
| БЪД.ВР. В МИН., 1Л., МН.Ч. = щяхме да лагеруваме
| БЪД.ВР. В МИН., 2Л., ЕД.Ч. = щеше да лагеруваш
| БЪД.ВР. В МИН., 2Л., МН.Ч. = щяхте да лагерувате
| БЪД.ВР. В МИН., 3Л., ЕД.Ч. = щеше да лагерува
| БЪД.ВР. В МИН., 3Л., МН.Ч. = щяха да лагеруват
| БЪД.ПРЕД.ВР. В МИН., 1Л., ЕД.Ч., М.Р. = щях да съм лагерувал
| БЪД.ПРЕД.ВР. В МИН., 1Л., ЕД.Ч., Ж.Р. = щях да съм лагерувала
| БЪД.ПРЕД.ВР. В МИН., 1Л., ЕД.Ч., СР.Р. = щях да съм лагерувало
| БЪД.ПРЕД.ВР. В МИН., 1Л., МН.Ч. = щяхме да сме лагерували
| БЪД.ПРЕД.ВР. В МИН., 2Л., ЕД.Ч., М.Р. = щеше да си лагерувал
| БЪД.ПРЕД.ВР. В МИН., 2Л., ЕД.Ч., Ж.Р. = щеше да си лагерувала
| БЪД.ПРЕД.ВР. В МИН., 2Л., ЕД.Ч., СР.Р. = щеше да си лагерувало
| БЪД.ПРЕД.ВР. В МИН., 2Л., МН.Ч. = щяхте да сте лагерували
| БЪД.ПРЕД.ВР. В МИН., 3Л., ЕД.Ч., М.Р. = щеше да е лагерувал
| БЪД.ПРЕД.ВР. В МИН., 3Л., ЕД.Ч., Ж.Р. = щеше да е лагерувала
| БЪД.ПРЕД.ВР. В МИН., 3Л., ЕД.Ч., СР.Р. = щеше да е лагерувало
| БЪД.ПРЕД.ВР. В МИН., 3Л., МН.Ч. = щяха да са лагерували
| ПР.НАКЛ., СЕГ.ВР., 1Л., ЕД.Ч., М.Р. = лагерувал съм
| ПР.НАКЛ., СЕГ.ВР., 1Л., ЕД.Ч., Ж.Р. = лагерувала съм
| ПР.НАКЛ., СЕГ.ВР., 1Л., ЕД.Ч., СР.Р. = лагерувало съм
| ПР.НАКЛ., СЕГ.ВР., 1Л., МН.Ч. = лагерували сме
| ПР.НАКЛ., СЕГ.ВР., 2Л., ЕД.Ч., М.Р. = лагерувал си
| ПР.НАКЛ., СЕГ.ВР., 2Л., ЕД.Ч., Ж.Р. = лагерувала си
| ПР.НАКЛ., СЕГ.ВР., 2Л., ЕД.Ч., СР.Р. = лагерувало си
| ПР.НАКЛ., СЕГ.ВР., 2Л., МН.Ч. = лагерували сте
| ПР.НАКЛ., СЕГ.ВР., 3Л., ЕД.Ч., М.Р. = лагерувал (е)
| ПР.НАКЛ., СЕГ.ВР., 3Л., ЕД.Ч., Ж.Р. = лагерувала (е)
| ПР.НАКЛ., СЕГ.ВР., 3Л., ЕД.Ч., СР.Р. = лагерувало (е)
| ПР.НАКЛ., СЕГ.ВР., 3Л., МН.Ч. = лагерували (са)
| ПР.НАКЛ., МИН.СВ.ВР., 1Л., ЕД.Ч., М.Р. = лагерувал съм
| ПР.НАКЛ., МИН.СВ.ВР., 1Л., ЕД.Ч., Ж.Р. = лагерувала съм
| ПР.НАКЛ., МИН.СВ.ВР., 1Л., ЕД.Ч., СР.Р. = лагерувало съм
| ПР.НАКЛ., МИН.СВ.ВР., 1Л., МН.Ч. = лагерували сме
| ПР.НАКЛ., МИН.СВ.ВР., 2Л., ЕД.Ч., М.Р. = лагерувал си
| ПР.НАКЛ., МИН.СВ.ВР., 2Л., ЕД.Ч., Ж.Р. = лагерувала си
| ПР.НАКЛ., МИН.СВ.ВР., 2Л., ЕД.Ч., СР.Р. = лагерувало си
| ПР.НАКЛ., МИН.СВ.ВР., 2Л., МН.Ч. = лагерували сте
| ПР.НАКЛ., МИН.СВ.ВР., 3Л., ЕД.Ч., М.Р. = лагерувал (е)
| ПР.НАКЛ., МИН.СВ.ВР., 3Л., ЕД.Ч., Ж.Р. = лагерувала (е)
| ПР.НАКЛ., МИН.СВ.ВР., 3Л., ЕД.Ч., СР.Р. = лагерувало (е)
| ПР.НАКЛ., МИН.СВ.ВР., 3Л., МН.Ч. = лагерували (са)
| ПР.НАКЛ., МИН.НЕОПР.ВР., 1Л., ЕД.Ч., М.Р. = бил съм лагерувал
| ПР.НАКЛ., МИН.НЕОПР.ВР., 1Л., ЕД.Ч., Ж.Р. = била съм лагерувала
| ПР.НАКЛ., МИН.НЕОПР.ВР., 1Л., ЕД.Ч., СР.Р. = било съм лагерувало
| ПР.НАКЛ., МИН.НЕОПР.ВР., 1Л., МН.Ч. = били сме лагерували
| ПР.НАКЛ., МИН.НЕОПР.ВР., 2Л., ЕД.Ч., М.Р. = бил си лагерувал
| ПР.НАКЛ., МИН.НЕОПР.ВР., 2Л., ЕД.Ч., Ж.Р. = била си лагерувала
| ПР.НАКЛ., МИН.НЕОПР.ВР., 2Л., ЕД.Ч., СР.Р. = било си лагерувало
| ПР.НАКЛ., МИН.НЕОПР.ВР., 2Л., МН.Ч. = били сте лагерували
| ПР.НАКЛ., МИН.НЕОПР.ВР., 3Л., ЕД.Ч., М.Р. = бил (е) лагерувал
| ПР.НАКЛ., МИН.НЕОПР.ВР., 3Л., ЕД.Ч., Ж.Р. = била (е) лагерувала
| ПР.НАКЛ., МИН.НЕОПР.ВР., 3Л., ЕД.Ч., СР.Р. = било (е) лагерувало
| ПР.НАКЛ., МИН.НЕОПР.ВР., 3Л., МН.Ч. = били (са) лагерували
| ПР.НАКЛ., БЪД.ВР., 1Л., ЕД.Ч., М.Р. = щял съм да лагерувам
| ПР.НАКЛ., БЪД.ВР., 1Л., ЕД.Ч., Ж.Р. = щяла съм да лагерувам
| ПР.НАКЛ., БЪД.ВР., 1Л., ЕД.Ч., СР.Р. = щяло съм да лагерувам
| ПР.НАКЛ., БЪД.ВР., 1Л., МН.Ч. = щели сме да лагеруваме
| ПР.НАКЛ., БЪД.ВР., 2Л., ЕД.Ч., М.Р. = щял си да лагеруваш
| ПР.НАКЛ., БЪД.ВР., 2Л., ЕД.Ч., Ж.Р. = щяла си да лагеруваш
| ПР.НАКЛ., БЪД.ВР., 2Л., ЕД.Ч., СР.Р. = щяло си да лагеруваш
| ПР.НАКЛ., БЪД.ВР., 2Л., МН.Ч. = щели сте да лагерувате
| ПР.НАКЛ., БЪД.ВР., 3Л., ЕД.Ч., М.Р. = щял (е) да лагерува
| ПР.НАКЛ., БЪД.ВР., 3Л., ЕД.Ч., Ж.Р. = щяла (е) да лагерува
| ПР.НАКЛ., БЪД.ВР., 3Л., ЕД.Ч., СР.Р. = щяло (е) да лагерува
| ПР.НАКЛ., БЪД.ВР., 3Л., МН.Ч. = щели (са) да лагеруват
| ПР.НАКЛ., БЪД.ПРЕД.ВР., 1Л., ЕД.Ч., М.Р. = щял съм да съм лагерувал
| ПР.НАКЛ., БЪД.ПРЕД.ВР., 1Л., ЕД.Ч., Ж.Р. = щяла съм да съм лагерувала
| ПР.НАКЛ., БЪД.ПРЕД.ВР., 1Л., ЕД.Ч., СР.Р. = щяло съм да съм лагерувало
| ПР.НАКЛ., БЪД.ПРЕД.ВР., 1Л., МН.Ч. = щели сме да сме лагерували
| ПР.НАКЛ., БЪД.ПРЕД.ВР., 2Л., ЕД.Ч., М.Р. = щял си да си лагерувал
| ПР.НАКЛ., БЪД.ПРЕД.ВР., 2Л., ЕД.Ч., Ж.Р. = щяла си да си лагерувала
| ПР.НАКЛ., БЪД.ПРЕД.ВР., 2Л., ЕД.Ч., СР.Р. = щяло си да си лагерувало
| ПР.НАКЛ., БЪД.ПРЕД.ВР., 2Л., МН.Ч. = щели сте да сте лагерували
| ПР.НАКЛ., БЪД.ПРЕД.ВР., 3Л., ЕД.Ч., М.Р. = щял (е) да е лагерувал
| ПР.НАКЛ., БЪД.ПРЕД.ВР., 3Л., ЕД.Ч., Ж.Р. = щяла (е) да е лагерувала
| ПР.НАКЛ., БЪД.ПРЕД.ВР., 3Л., ЕД.Ч., СР.Р. = щяло (е) да е лагерувало
| ПР.НАКЛ., БЪД.ПРЕД.ВР., 3Л., МН.Ч. = щели (са) да са лагерували
| УСЛОВНО НАКЛОНЕНИЕ, 1Л., ЕД.Ч., М.Р. = бих лагерувал
| УСЛОВНО НАКЛОНЕНИЕ, 1Л., ЕД.Ч., Ж.Р. = бих лагерувала
| УСЛОВНО НАКЛОНЕНИЕ, 1Л., ЕД.Ч., СР.Р. = бих лагерувало
| УСЛОВНО НАКЛОНЕНИЕ, 1Л., МН.Ч. = бихме лагерували
| УСЛОВНО НАКЛОНЕНИЕ, 2Л., ЕД.Ч., М.Р. = би лагерувал
| УСЛОВНО НАКЛОНЕНИЕ, 2Л., ЕД.Ч., Ж.Р. = би лагерувала
| УСЛОВНО НАКЛОНЕНИЕ, 2Л., ЕД.Ч., СР.Р. = би лагерувало
| УСЛОВНО НАКЛОНЕНИЕ, 2Л., МН.Ч. = бихте лагерували
| УСЛОВНО НАКЛОНЕНИЕ, 3Л., ЕД.Ч., М.Р. = би лагерувал
| УСЛОВНО НАКЛОНЕНИЕ, 3Л., ЕД.Ч., Ж.Р. = би лагерувала
| УСЛОВНО НАКЛОНЕНИЕ, 3Л., ЕД.Ч., СР.Р. = би лагерувало
| УСЛОВНО НАКЛОНЕНИЕ, 3Л., МН.Ч. = биха лагерували
| ПОВЕЛИТЕЛНО НАКЛОНЕНИЕ, ЕД.Ч. = ла·ге·ру·вай
| ПОВЕЛИТЕЛНО НАКЛОНЕНИЕ, МН.Ч. = ла·ге·ру·вай·те
| МИН.СТРАД.ПРИЧ. М.Р. = ла·ге·ру·ван
| МИН.СТРАД.ПРИЧ. М.Р. НЕПЪЛЕН ЧЛЕН = ла·ге·ру·ва·ния
| МИН.СТРАД.ПРИЧ. М.Р. ПЪЛЕН ЧЛЕН = ла·ге·ру·ва·ни·ят
| МИН.СТРАД.ПРИЧ. Ж.Р. = ла·ге·ру·ва·на
| МИН.СТРАД.ПРИЧ. Ж.Р. ЧЛЕН = ла·ге·ру·ва·на·та
| МИН.СТРАД.ПРИЧ. СР.Р. = ла·ге·ру·ва·но
| МИН.СТРАД.ПРИЧ. СР.Р. ЧЛЕН = ла·ге·ру·ва·но·то
| МИН.СТРАД.ПРИЧ. МН.Ч. = ла·ге·ру·ва·ни
| МИН.СТРАД.ПРИЧ. МН.Ч. ЧЛЕН = ла·ге·ру·ва·ни·те
| МИН.ДЕЯТ.СВ.ПРИЧ. М.Р. = ла·ге·ру·вал
| МИН.ДЕЯТ.СВ.ПРИЧ. М.Р. НЕПЪЛЕН ЧЛЕН = ла·ге·ру·ва·лия
| МИН.ДЕЯТ.СВ.ПРИЧ. М.Р. ПЪЛЕН ЧЛЕН = ла·ге·ру·ва·ли·ят
| МИН.ДЕЯТ.СВ.ПРИЧ. Ж.Р. = ла·ге·ру·ва·ла
| МИН.ДЕЯТ.СВ.ПРИЧ. Ж.Р. ЧЛЕН = ла·ге·ру·ва·ла·та
| МИН.ДЕЯТ.СВ.ПРИЧ. СР.Р. = ла·ге·ру·ва·ло
| МИН.ДЕЯТ.СВ.ПРИЧ. СР.Р. ЧЛЕН = ла·ге·ру·ва·ло·то
| МИН.ДЕЯТ.СВ.ПРИЧ. МН.Ч. = ла·ге·ру·ва·ли
| МИН.ДЕЯТ.СВ.ПРИЧ. МН.Ч. ЧЛЕН = ла·ге·ру·ва·ли·те
| МИН.ДЕЯТ.НЕСВ.ПРИЧ. М.Р. = ла·ге·ру·вал
| МИН.ДЕЯТ.НЕСВ.ПРИЧ. М.Р. НЕПЪЛЕН ЧЛЕН = ла·ге·ру·ва·лия
| МИН.ДЕЯТ.НЕСВ.ПРИЧ. М.Р. ПЪЛЕН ЧЛЕН = ла·ге·ру·ва·ли·ят
| МИН.ДЕЯТ.НЕСВ.ПРИЧ. Ж.Р. = ла·ге·ру·ва·ла
| МИН.ДЕЯТ.НЕСВ.ПРИЧ. Ж.Р. ЧЛЕН = ла·ге·ру·ва·ла·та
| МИН.ДЕЯТ.НЕСВ.ПРИЧ. СР.Р. = ла·ге·ру·ва·ло
| МИН.ДЕЯТ.НЕСВ.ПРИЧ. СР.Р. ЧЛЕН = ла·ге·ру·ва·ло·то
| МИН.ДЕЯТ.НЕСВ.ПРИЧ. МН.Ч. = ла·ге·ру·ва·ли
| МИН.ДЕЯТ.НЕСВ.ПРИЧ. МН.Ч. ЧЛЕН = ла·ге·ру·ва·ли·те
| СЕГ.ДЕЯТ.ПРИЧ. М.Р. = ла·ге·ру·ващ
| СЕГ.ДЕЯТ.ПРИЧ. М.Р. НЕПЪЛЕН ЧЛЕН = ла·ге·ру·ва·щия
| СЕГ.ДЕЯТ.ПРИЧ. М.Р. ПЪЛЕН ЧЛЕН = ла·ге·ру·ва·щи·ят
| СЕГ.ДЕЯТ.ПРИЧ. Ж.Р. = ла·ге·ру·ва·ща
| СЕГ.ДЕЯТ.ПРИЧ. Ж.Р. ЧЛЕН = ла·ге·ру·ва·ща·та
| СЕГ.ДЕЯТ.ПРИЧ. СР.Р. = ла·ге·ру·ва·що
| СЕГ.ДЕЯТ.ПРИЧ. СР.Р. ЧЛЕН = ла·ге·ру·ва·що·то
| СЕГ.ДЕЯТ.ПРИЧ. МН.Ч. = ла·ге·ру·ва·щи
| СЕГ.ДЕЯТ.ПРИЧ. МН.Ч. ЧЛЕН = ла·ге·ру·ва·щи·те
| ДЕЕПРИЧАСТИЕ = ла·ге·ру·вай·ки
| СКРИТИ ПРЕПРАТКИ = 
[[лагерувам]],
[[лагеруваш]],
[[лагерува]],
[[лагеруваме]],
[[лагерувате]],
[[лагеруват]],
[[лагерувах]],
[[лагерувахме]],
[[лагерувахте]],
[[лагеруваха]],
[[лагеруваше]],
[[лагерувай]],
[[лагерувайте]],
[[лагерувал]],
[[лагерувалия]],
[[лагерувалият]],
[[лагерувала]],
[[лагерувалата]],
[[лагерувало]],
[[лагерувалото]],
[[лагерували]],
[[лагерувалите]],
[[лагеруван]],
[[лагерувания]],
[[лагеруваният]],
[[лагерувана]],
[[лагеруваната]],
[[лагерувано]],
[[лагеруваното]],
[[лагерувани]],
[[лагеруваните]],
[[лагеруващ]],
[[лагеруващия]],
[[лагеруващият]],
[[лагеруваща]],
[[лагеруващата]],
[[лагеруващо]],
[[лагеруващото]],
[[лагеруващи]],
[[лагеруващите]],
[[лагерувайки]],
[[лагерувал съм]],
[[лагерувала съм]],
[[лагерувало съм]],
[[лагерували сме]],
[[лагерувал си]],
[[лагерувала си]],
[[лагерувало си]],
[[лагерували сте]],
[[лагерувал е]],
[[лагерувала е]],
[[лагерувало е]],
[[лагерували са]],
[[бях лагерувал]],
[[бях лагерувала]],
[[бях лагерувало]],
[[бяхме лагерували]],
[[беше лагерувал]],
[[беше лагерувала]],
[[беше лагерувало]],
[[бяхте лагерували]],
[[бяха лагерували]],
[[ще лагерувам]],
[[ще лагеруваме]],
[[ще лагеруваш]],
[[ще лагерувате]],
[[ще лагерува]],
[[ще лагеруват]],
[[ще съм лагерувал]],
[[ще съм лагерувала]],
[[ще съм лагерувало]],
[[ще сме лагерували]],
[[ще си лагерувал]],
[[ще си лагерувала]],
[[ще си лагерувало]],
[[ще сте лагерували]],
[[ще е лагерувал]],
[[ще е лагерувала]],
[[ще е лагерувало]],
[[ще са лагерували]],
[[щях да лагерувам]],
[[щяхме да лагеруваме]],
[[щеше да лагеруваш]],
[[щяхте да лагерувате]],
[[щеше да лагерува]],
[[щяха да лагеруват]],
[[щях да съм лагерувал]],
[[щях да съм лагерувала]],
[[щях да съм лагерувало]],
[[щяхме да сме лагерували]],
[[щеше да си лагерувал]],
[[щеше да си лагерувала]],
[[щеше да си лагерувало]],
[[щяхте да сте лагерували]],
[[щеше да е лагерувал]],
[[щеше да е лагерувала]],
[[щеше да е лагерувало]],
[[щяха да са лагерували]],
[[бил съм лагерувал]],
[[била съм лагерувала]],
[[било съм лагерувало]],
[[били сме лагерували]],
[[бил си лагерувал]],
[[била си лагерувала]],
[[било си лагерувало]],
[[били сте лагерували]],
[[бил е лагерувал]],
[[била е лагерувала]],
[[било е лагерувало]],
[[били са лагерували]],
[[щял съм да лагерувам]],
[[щяла съм да лагерувам]],
[[щяло съм да лагерувам]],
[[щели сме да лагеруваме]],
[[щял си да лагеруваш]],
[[щяла си да лагеруваш]],
[[щяло си да лагеруваш]],
[[щели сте да лагерувате]],
[[щял да лагерува]],
[[щяла да лагерува]],
[[щяло да лагерува]],
[[щели да лагеруват]],
[[щял е да лагерува]],
[[щяла е да лагерува]],
[[щяло е да лагерува]],
[[щели са да лагеруват]],
[[щял съм да съм лагерувал]],
[[щяла съм да съм лагерувала]],
[[щяло съм да съм лагерувало]],
[[щели сме да сме лагерували]],
[[щял си да си лагерувал]],
[[щяла си да си лагерувала]],
[[щяло си да си лагерувало]],
[[щели сте да сте лагерували]],
[[щял да е лагерувал]],
[[щяла да е лагерувала]],
[[щяло да е лагерувало]],
[[щели да са лагерували]],
[[щял е да е лагерувал]],
[[щяла е да е лагерувала]],
[[щяло е да е лагерувало]],
[[щели са да са лагерували]],
[[бих лагерувал]],
[[бих лагерувала]],
[[бих лагерувало]],
[[бихме лагерували]],
[[би лагерувал]],
[[би лагерувала]],
[[би лагерувало]],
[[бихте лагерували]],
[[биха лагерували]],
}}</text>
      <sha1>cjmyrwd9ni5vfeda7chqbvtywn9w5xb</sha1>
    </revision>
  </page>
  <page>
    <title>Шаблон:Словоформи/лазарувам</title>
    <ns>10</ns>
    <id>508264</id>
    <revision>
      <id>540244</id>
      <timestamp>2005-05-10T11:44:21Z</timestamp>
      <contributor>
        <username>Bgbot</username>
        <id>83</id>
      </contributor>
      <comment>Борислав: Шаблон със словоформи</comment>
      <model>wikitext</model>
      <format>text/x-wiki</format>
      <text bytes="21386" xml:space="preserve">{{Шаблон:Словоформи/Глагол|
  ОСНОВНА ФОРМА = лазарувам
| СЕГ.ВР., 1Л., ЕД.Ч. = ла·за·ру·вам
| СЕГ.ВР., 1Л., МН.Ч. = ла·за·ру·ва·ме
| СЕГ.ВР., 2Л., ЕД.Ч. = ла·за·ру·ваш
| СЕГ.ВР., 2Л., МН.Ч. = ла·за·ру·ва·те
| СЕГ.ВР., 3Л., ЕД.Ч. = ла·за·ру·ва
| СЕГ.ВР., 3Л., МН.Ч. = ла·за·ру·ват
| МИН.СВ.ВР., 1Л., ЕД.Ч. = ла·за·ру·вах
| МИН.СВ.ВР., 1Л., МН.Ч. = ла·за·ру·вах·ме
| МИН.СВ.ВР., 2Л., ЕД.Ч. = ла·за·ру·ва
| МИН.СВ.ВР., 2Л., МН.Ч. = ла·за·ру·вах·те
| МИН.СВ.ВР., 3Л., ЕД.Ч. = ла·за·ру·ва
| МИН.СВ.ВР., 3Л., МН.Ч. = ла·за·ру·ва·ха
| МИН.НЕСВ.ВР., 1Л., ЕД.Ч. = ла·за·ру·вах
| МИН.НЕСВ.ВР., 1Л., МН.Ч. = ла·за·ру·вах·ме
| МИН.НЕСВ.ВР., 2Л., ЕД.Ч. = ла·за·ру·ва·ше
| МИН.НЕСВ.ВР., 2Л., МН.Ч. = ла·за·ру·вах·те
| МИН.НЕСВ.ВР., 3Л., ЕД.Ч. = ла·за·ру·ва·ше
| МИН.НЕСВ.ВР., 3Л., МН.Ч. = ла·за·ру·ва·ха
| МИН.НЕОПР.ВР., 1Л., ЕД.Ч., М.Р. = лазарувал съм
| МИН.НЕОПР.ВР., 1Л., ЕД.Ч., Ж.Р. = лазарувала съм
| МИН.НЕОПР.ВР., 1Л., ЕД.Ч., СР.Р. = лазарувало съм
| МИН.НЕОПР.ВР., 1Л., МН.Ч. = лазарували сме
| МИН.НЕОПР.ВР., 2Л., ЕД.Ч., М.Р. = лазарувал си
| МИН.НЕОПР.ВР., 2Л., ЕД.Ч., Ж.Р. = лазарувала си
| МИН.НЕОПР.ВР., 2Л., ЕД.Ч., СР.Р. = лазарувало си
| МИН.НЕОПР.ВР., 2Л., МН.Ч. = лазарували сте
| МИН.НЕОПР.ВР., 3Л., ЕД.Ч., М.Р. = лазарувал е
| МИН.НЕОПР.ВР., 3Л., ЕД.Ч., Ж.Р. = лазарувала е
| МИН.НЕОПР.ВР., 3Л., ЕД.Ч., СР.Р. = лазарувало е
| МИН.НЕОПР.ВР., 3Л., МН.Ч. = лазарували са
| МИН.ПРЕД.ВР., 1Л., ЕД.Ч., М.Р. = бях лазарувал
| МИН.ПРЕД.ВР., 1Л., ЕД.Ч., Ж.Р. = бях лазарувала
| МИН.ПРЕД.ВР., 1Л., ЕД.Ч., СР.Р. = бях лазарувало
| МИН.ПРЕД.ВР., 1Л., МН.Ч. = бяхме лазарували
| МИН.ПРЕД.ВР., 2Л., ЕД.Ч., М.Р. = беше лазарувал
| МИН.ПРЕД.ВР., 2Л., ЕД.Ч., Ж.Р. = беше лазарувала
| МИН.ПРЕД.ВР., 2Л., ЕД.Ч., СР.Р. = беше лазарувало
| МИН.ПРЕД.ВР., 2Л., МН.Ч. = бяхте лазарували
| МИН.ПРЕД.ВР., 3Л., ЕД.Ч., М.Р. = беше лазарувал
| МИН.ПРЕД.ВР., 3Л., ЕД.Ч., Ж.Р. = беше лазарувала
| МИН.ПРЕД.ВР., 3Л., ЕД.Ч., СР.Р. = беше лазарувало
| МИН.ПРЕД.ВР., 3Л., МН.Ч. = бяха лазарували
| БЪД.ВР., 1Л., ЕД.Ч. = ще лазарувам
| БЪД.ВР., 1Л., МН.Ч. = ще лазаруваме
| БЪД.ВР., 2Л., ЕД.Ч. = ще лазаруваш
| БЪД.ВР., 2Л., МН.Ч. = ще лазарувате
| БЪД.ВР., 3Л., ЕД.Ч. = ще лазарува
| БЪД.ВР., 3Л., МН.Ч. = ще лазаруват
| БЪД.ПРЕД.ВР., 1Л., ЕД.Ч., М.Р. = ще съм лазарувал
| БЪД.ПРЕД.ВР., 1Л., ЕД.Ч., Ж.Р. = ще съм лазарувала
| БЪД.ПРЕД.ВР., 1Л., ЕД.Ч., СР.Р. = ще съм лазарувало
| БЪД.ПРЕД.ВР., 1Л., МН.Ч. = ще сме лазарували
| БЪД.ПРЕД.ВР., 2Л., ЕД.Ч., М.Р. = ще си лазарувал
| БЪД.ПРЕД.ВР., 2Л., ЕД.Ч., Ж.Р. = ще си лазарувала
| БЪД.ПРЕД.ВР., 2Л., ЕД.Ч., СР.Р. = ще си лазарувало
| БЪД.ПРЕД.ВР., 2Л., МН.Ч. = ще сте лазарували
| БЪД.ПРЕД.ВР., 3Л., ЕД.Ч., М.Р. = ще е лазарувал
| БЪД.ПРЕД.ВР., 3Л., ЕД.Ч., Ж.Р. = ще е лазарувала
| БЪД.ПРЕД.ВР., 3Л., ЕД.Ч., СР.Р. = ще е лазарувало
| БЪД.ПРЕД.ВР., 3Л., МН.Ч. = ще са лазарували
| БЪД.ВР. В МИН., 1Л., ЕД.Ч. = щях да лазарувам
| БЪД.ВР. В МИН., 1Л., МН.Ч. = щяхме да лазаруваме
| БЪД.ВР. В МИН., 2Л., ЕД.Ч. = щеше да лазаруваш
| БЪД.ВР. В МИН., 2Л., МН.Ч. = щяхте да лазарувате
| БЪД.ВР. В МИН., 3Л., ЕД.Ч. = щеше да лазарува
| БЪД.ВР. В МИН., 3Л., МН.Ч. = щяха да лазаруват
| БЪД.ПРЕД.ВР. В МИН., 1Л., ЕД.Ч., М.Р. = щях да съм лазарувал
| БЪД.ПРЕД.ВР. В МИН., 1Л., ЕД.Ч., Ж.Р. = щях да съм лазарувала
| БЪД.ПРЕД.ВР. В МИН., 1Л., ЕД.Ч., СР.Р. = щях да съм лазарувало
| БЪД.ПРЕД.ВР. В МИН., 1Л., МН.Ч. = щяхме да сме лазарували
| БЪД.ПРЕД.ВР. В МИН., 2Л., ЕД.Ч., М.Р. = щеше да си лазарувал
| БЪД.ПРЕД.ВР. В МИН., 2Л., ЕД.Ч., Ж.Р. = щеше да си лазарувала
| БЪД.ПРЕД.ВР. В МИН., 2Л., ЕД.Ч., СР.Р. = щеше да си лазарувало
| БЪД.ПРЕД.ВР. В МИН., 2Л., МН.Ч. = щяхте да сте лазарували
| БЪД.ПРЕД.ВР. В МИН., 3Л., ЕД.Ч., М.Р. = щеше да е лазарувал
| БЪД.ПРЕД.ВР. В МИН., 3Л., ЕД.Ч., Ж.Р. = щеше да е лазарувала
| БЪД.ПРЕД.ВР. В МИН., 3Л., ЕД.Ч., СР.Р. = щеше да е лазарувало
| БЪД.ПРЕД.ВР. В МИН., 3Л., МН.Ч. = щяха да са лазарували
| ПР.НАКЛ., СЕГ.ВР., 1Л., ЕД.Ч., М.Р. = лазарувал съм
| ПР.НАКЛ., СЕГ.ВР., 1Л., ЕД.Ч., Ж.Р. = лазарувала съм
| ПР.НАКЛ., СЕГ.ВР., 1Л., ЕД.Ч., СР.Р. = лазарувало съм
| ПР.НАКЛ., СЕГ.ВР., 1Л., МН.Ч. = лазарували сме
| ПР.НАКЛ., СЕГ.ВР., 2Л., ЕД.Ч., М.Р. = лазарувал си
| ПР.НАКЛ., СЕГ.ВР., 2Л., ЕД.Ч., Ж.Р. = лазарувала си
| ПР.НАКЛ., СЕГ.ВР., 2Л., ЕД.Ч., СР.Р. = лазарувало си
| ПР.НАКЛ., СЕГ.ВР., 2Л., МН.Ч. = лазарували сте
| ПР.НАКЛ., СЕГ.ВР., 3Л., ЕД.Ч., М.Р. = лазарувал (е)
| ПР.НАКЛ., СЕГ.ВР., 3Л., ЕД.Ч., Ж.Р. = лазарувала (е)
| ПР.НАКЛ., СЕГ.ВР., 3Л., ЕД.Ч., СР.Р. = лазарувало (е)
| ПР.НАКЛ., СЕГ.ВР., 3Л., МН.Ч. = лазарували (са)
| ПР.НАКЛ., МИН.СВ.ВР., 1Л., ЕД.Ч., М.Р. = лазарувал съм
| ПР.НАКЛ., МИН.СВ.ВР., 1Л., ЕД.Ч., Ж.Р. = лазарувала съм
| ПР.НАКЛ., МИН.СВ.ВР., 1Л., ЕД.Ч., СР.Р. = лазарувало съм
| ПР.НАКЛ., МИН.СВ.ВР., 1Л., МН.Ч. = лазарували сме
| ПР.НАКЛ., МИН.СВ.ВР., 2Л., ЕД.Ч., М.Р. = лазарувал си
| ПР.НАКЛ., МИН.СВ.ВР., 2Л., ЕД.Ч., Ж.Р. = лазарувала си
| ПР.НАКЛ., МИН.СВ.ВР., 2Л., ЕД.Ч., СР.Р. = лазарувало си
| ПР.НАКЛ., МИН.СВ.ВР., 2Л., МН.Ч. = лазарували сте
| ПР.НАКЛ., МИН.СВ.ВР., 3Л., ЕД.Ч., М.Р. = лазарувал (е)
| ПР.НАКЛ., МИН.СВ.ВР., 3Л., ЕД.Ч., Ж.Р. = лазарувала (е)
| ПР.НАКЛ., МИН.СВ.ВР., 3Л., ЕД.Ч., СР.Р. = лазарувало (е)
| ПР.НАКЛ., МИН.СВ.ВР., 3Л., МН.Ч. = лазарували (са)
| ПР.НАКЛ., МИН.НЕОПР.ВР., 1Л., ЕД.Ч., М.Р. = бил съм лазарувал
| ПР.НАКЛ., МИН.НЕОПР.ВР., 1Л., ЕД.Ч., Ж.Р. = била съм лазарувала
| ПР.НАКЛ., МИН.НЕОПР.ВР., 1Л., ЕД.Ч., СР.Р. = било съм лазарувало
| ПР.НАКЛ., МИН.НЕОПР.ВР., 1Л., МН.Ч. = били сме лазарували
| ПР.НАКЛ., МИН.НЕОПР.ВР., 2Л., ЕД.Ч., М.Р. = бил си лазарувал
| ПР.НАКЛ., МИН.НЕОПР.ВР., 2Л., ЕД.Ч., Ж.Р. = била си лазарувала
| ПР.НАКЛ., МИН.НЕОПР.ВР., 2Л., ЕД.Ч., СР.Р. = било си лазарувало
| ПР.НАКЛ., МИН.НЕОПР.ВР., 2Л., МН.Ч. = били сте лазарували
| ПР.НАКЛ., МИН.НЕОПР.ВР., 3Л., ЕД.Ч., М.Р. = бил (е) лазарувал
| ПР.НАКЛ., МИН.НЕОПР.ВР., 3Л., ЕД.Ч., Ж.Р. = била (е) лазарувала
| ПР.НАКЛ., МИН.НЕОПР.ВР., 3Л., ЕД.Ч., СР.Р. = било (е) лазарувало
| ПР.НАКЛ., МИН.НЕОПР.ВР., 3Л., МН.Ч. = били (са) лазарували
| ПР.НАКЛ., БЪД.ВР., 1Л., ЕД.Ч., М.Р. = щял съм да лазарувам
| ПР.НАКЛ., БЪД.ВР., 1Л., ЕД.Ч., Ж.Р. = щяла съм да лазарувам
| ПР.НАКЛ., БЪД.ВР., 1Л., ЕД.Ч., СР.Р. = щяло съм да лазарувам
| ПР.НАКЛ., БЪД.ВР., 1Л., МН.Ч. = щели сме да лазаруваме
| ПР.НАКЛ., БЪД.ВР., 2Л., ЕД.Ч., М.Р. = щял си да лазаруваш
| ПР.НАКЛ., БЪД.ВР., 2Л., ЕД.Ч., Ж.Р. = щяла си да лазаруваш
| ПР.НАКЛ., БЪД.ВР., 2Л., ЕД.Ч., СР.Р. = щяло си да лазаруваш
| ПР.НАКЛ., БЪД.ВР., 2Л., МН.Ч. = щели сте да лазарувате
| ПР.НАКЛ., БЪД.ВР., 3Л., ЕД.Ч., М.Р. = щял (е) да лазарува
| ПР.НАКЛ., БЪД.ВР., 3Л., ЕД.Ч., Ж.Р. = щяла (е) да лазарува
| ПР.НАКЛ., БЪД.ВР., 3Л., ЕД.Ч., СР.Р. = щяло (е) да лазарува
| ПР.НАКЛ., БЪД.ВР., 3Л., МН.Ч. = щели (са) да лазаруват
| ПР.НАКЛ., БЪД.ПРЕД.ВР., 1Л., ЕД.Ч., М.Р. = щял съм да съм лазарувал
| ПР.НАКЛ., БЪД.ПРЕД.ВР., 1Л., ЕД.Ч., Ж.Р. = щяла съм да съм лазарувала
| ПР.НАКЛ., БЪД.ПРЕД.ВР., 1Л., ЕД.Ч., СР.Р. = щяло съм да съм лазарувало
| ПР.НАКЛ., БЪД.ПРЕД.ВР., 1Л., МН.Ч. = щели сме да сме лазарували
| ПР.НАКЛ., БЪД.ПРЕД.ВР., 2Л., ЕД.Ч., М.Р. = щял си да си лазарувал
| ПР.НАКЛ., БЪД.ПРЕД.ВР., 2Л., ЕД.Ч., Ж.Р. = щяла си да си лазарувала
| ПР.НАКЛ., БЪД.ПРЕД.ВР., 2Л., ЕД.Ч., СР.Р. = щяло си да си лазарувало
| ПР.НАКЛ., БЪД.ПРЕД.ВР., 2Л., МН.Ч. = щели сте да сте лазарували
| ПР.НАКЛ., БЪД.ПРЕД.ВР., 3Л., ЕД.Ч., М.Р. = щял (е) да е лазарувал
| ПР.НАКЛ., БЪД.ПРЕД.ВР., 3Л., ЕД.Ч., Ж.Р. = щяла (е) да е лазарувала
| ПР.НАКЛ., БЪД.ПРЕД.ВР., 3Л., ЕД.Ч., СР.Р. = щяло (е) да е лазарувало
| ПР.НАКЛ., БЪД.ПРЕД.ВР., 3Л., МН.Ч. = щели (са) да са лазарували
| УСЛОВНО НАКЛОНЕНИЕ, 1Л., ЕД.Ч., М.Р. = бих лазарувал
| УСЛОВНО НАКЛОНЕНИЕ, 1Л., ЕД.Ч., Ж.Р. = бих лазарувала
| УСЛОВНО НАКЛОНЕНИЕ, 1Л., ЕД.Ч., СР.Р. = бих лазарувало
| УСЛОВНО НАКЛОНЕНИЕ, 1Л., МН.Ч. = бихме лазарували
| УСЛОВНО НАКЛОНЕНИЕ, 2Л., ЕД.Ч., М.Р. = би лазарувал
| УСЛОВНО НАКЛОНЕНИЕ, 2Л., ЕД.Ч., Ж.Р. = би лазарувала
| УСЛОВНО НАКЛОНЕНИЕ, 2Л., ЕД.Ч., СР.Р. = би лазарувало
| УСЛОВНО НАКЛОНЕНИЕ, 2Л., МН.Ч. = бихте лазарували
| УСЛОВНО НАКЛОНЕНИЕ, 3Л., ЕД.Ч., М.Р. = би лазарувал
| УСЛОВНО НАКЛОНЕНИЕ, 3Л., ЕД.Ч., Ж.Р. = би лазарувала
| УСЛОВНО НАКЛОНЕНИЕ, 3Л., ЕД.Ч., СР.Р. = би лазарувало
| УСЛОВНО НАКЛОНЕНИЕ, 3Л., МН.Ч. = биха лазарували
| ПОВЕЛИТЕЛНО НАКЛОНЕНИЕ, ЕД.Ч. = ла·за·ру·вай
| ПОВЕЛИТЕЛНО НАКЛОНЕНИЕ, МН.Ч. = ла·за·ру·вай·те
| МИН.СТРАД.ПРИЧ. М.Р. = ла·за·ру·ван
| МИН.СТРАД.ПРИЧ. М.Р. НЕПЪЛЕН ЧЛЕН = ла·за·ру·ва·ния
| МИН.СТРАД.ПРИЧ. М.Р. ПЪЛЕН ЧЛЕН = ла·за·ру·ва·ни·ят
| МИН.СТРАД.ПРИЧ. Ж.Р. = ла·за·ру·ва·на
| МИН.СТРАД.ПРИЧ. Ж.Р. ЧЛЕН = ла·за·ру·ва·на·та
| МИН.СТРАД.ПРИЧ. СР.Р. = ла·за·ру·ва·но
| МИН.СТРАД.ПРИЧ. СР.Р. ЧЛЕН = ла·за·ру·ва·но·то
| МИН.СТРАД.ПРИЧ. МН.Ч. = ла·за·ру·ва·ни
| МИН.СТРАД.ПРИЧ. МН.Ч. ЧЛЕН = ла·за·ру·ва·ни·те
| МИН.ДЕЯТ.СВ.ПРИЧ. М.Р. = ла·за·ру·вал
| МИН.ДЕЯТ.СВ.ПРИЧ. М.Р. НЕПЪЛЕН ЧЛЕН = ла·за·ру·ва·лия
| МИН.ДЕЯТ.СВ.ПРИЧ. М.Р. ПЪЛЕН ЧЛЕН = ла·за·ру·ва·ли·ят
| МИН.ДЕЯТ.СВ.ПРИЧ. Ж.Р. = ла·за·ру·ва·ла
| МИН.ДЕЯТ.СВ.ПРИЧ. Ж.Р. ЧЛЕН = ла·за·ру·ва·ла·та
| МИН.ДЕЯТ.СВ.ПРИЧ. СР.Р. = ла·за·ру·ва·ло
| МИН.ДЕЯТ.СВ.ПРИЧ. СР.Р. ЧЛЕН = ла·за·ру·ва·ло·то
| МИН.ДЕЯТ.СВ.ПРИЧ. МН.Ч. = ла·за·ру·ва·ли
| МИН.ДЕЯТ.СВ.ПРИЧ. МН.Ч. ЧЛЕН = ла·за·ру·ва·ли·те
| МИН.ДЕЯТ.НЕСВ.ПРИЧ. М.Р. = ла·за·ру·вал
| МИН.ДЕЯТ.НЕСВ.ПРИЧ. М.Р. НЕПЪЛЕН ЧЛЕН = ла·за·ру·ва·лия
| МИН.ДЕЯТ.НЕСВ.ПРИЧ. М.Р. ПЪЛЕН ЧЛЕН = ла·за·ру·ва·ли·ят
| МИН.ДЕЯТ.НЕСВ.ПРИЧ. Ж.Р. = ла·за·ру·ва·ла
| МИН.ДЕЯТ.НЕСВ.ПРИЧ. Ж.Р. ЧЛЕН = ла·за·ру·ва·ла·та
| МИН.ДЕЯТ.НЕСВ.ПРИЧ. СР.Р. = ла·за·ру·ва·ло
| МИН.ДЕЯТ.НЕСВ.ПРИЧ. СР.Р. ЧЛЕН = ла·за·ру·ва·ло·то
| МИН.ДЕЯТ.НЕСВ.ПРИЧ. МН.Ч. = ла·за·ру·ва·ли
| МИН.ДЕЯТ.НЕСВ.ПРИЧ. МН.Ч. ЧЛЕН = ла·за·ру·ва·ли·те
| СЕГ.ДЕЯТ.ПРИЧ. М.Р. = ла·за·ру·ващ
| СЕГ.ДЕЯТ.ПРИЧ. М.Р. НЕПЪЛЕН ЧЛЕН = ла·за·ру·ва·щия
| СЕГ.ДЕЯТ.ПРИЧ. М.Р. ПЪЛЕН ЧЛЕН = ла·за·ру·ва·щи·ят
| СЕГ.ДЕЯТ.ПРИЧ. Ж.Р. = ла·за·ру·ва·ща
| СЕГ.ДЕЯТ.ПРИЧ. Ж.Р. ЧЛЕН = ла·за·ру·ва·ща·та
| СЕГ.ДЕЯТ.ПРИЧ. СР.Р. = ла·за·ру·ва·що
| СЕГ.ДЕЯТ.ПРИЧ. СР.Р. ЧЛЕН = ла·за·ру·ва·що·то
| СЕГ.ДЕЯТ.ПРИЧ. МН.Ч. = ла·за·ру·ва·щи
| СЕГ.ДЕЯТ.ПРИЧ. МН.Ч. ЧЛЕН = ла·за·ру·ва·щи·те
| ДЕЕПРИЧАСТИЕ = ла·за·ру·вай·ки
| СКРИТИ ПРЕПРАТКИ = 
[[лазарувам]],
[[лазаруваш]],
[[лазарува]],
[[лазаруваме]],
[[лазарувате]],
[[лазаруват]],
[[лазарувах]],
[[лазарувахме]],
[[лазарувахте]],
[[лазаруваха]],
[[лазаруваше]],
[[лазарувай]],
[[лазарувайте]],
[[лазарувал]],
[[лазарувалия]],
[[лазарувалият]],
[[лазарувала]],
[[лазарувалата]],
[[лазарувало]],
[[лазарувалото]],
[[лазарували]],
[[лазарувалите]],
[[лазаруван]],
[[лазарувания]],
[[лазаруваният]],
[[лазарувана]],
[[лазаруваната]],
[[лазарувано]],
[[лазаруваното]],
[[лазарувани]],
[[лазаруваните]],
[[лазаруващ]],
[[лазаруващия]],
[[лазаруващият]],
[[лазаруваща]],
[[лазаруващата]],
[[лазаруващо]],
[[лазаруващото]],
[[лазаруващи]],
[[лазаруващите]],
[[лазарувайки]],
[[лазарувал съм]],
[[лазарувала съм]],
[[лазарувало съм]],
[[лазарували сме]],
[[лазарувал си]],
[[лазарувала си]],
[[лазарувало си]],
[[лазарували сте]],
[[лазарувал е]],
[[лазарувала е]],
[[лазарувало е]],
[[лазарували са]],
[[бях лазарувал]],
[[бях лазарувала]],
[[бях лазарувало]],
[[бяхме лазарували]],
[[беше лазарувал]],
[[беше лазарувала]],
[[беше лазарувало]],
[[бяхте лазарували]],
[[бяха лазарували]],
[[ще лазарувам]],
[[ще лазаруваме]],
[[ще лазаруваш]],
[[ще лазарувате]],
[[ще лазарува]],
[[ще лазаруват]],
[[ще съм лазарувал]],
[[ще съм лазарувала]],
[[ще съм лазарувало]],
[[ще сме лазарували]],
[[ще си лазарувал]],
[[ще си лазарувала]],
[[ще си лазарувало]],
[[ще сте лазарували]],
[[ще е лазарувал]],
[[ще е лазарувала]],
[[ще е лазарувало]],
[[ще са лазарували]],
[[щях да лазарувам]],
[[щяхме да лазаруваме]],
[[щеше да лазаруваш]],
[[щяхте да лазарувате]],
[[щеше да лазарува]],
[[щяха да лазаруват]],
[[щях да съм лазарувал]],
[[щях да съм лазарувала]],
[[щях да съм лазарувало]],
[[щяхме да сме лазарували]],
[[щеше да си лазарувал]],
[[щеше да си лазарувала]],
[[щеше да си лазарувало]],
[[щяхте да сте лазарували]],
[[щеше да е лазарувал]],
[[щеше да е лазарувала]],
[[щеше да е лазарувало]],
[[щяха да са лазарували]],
[[бил съм лазарувал]],
[[била съм лазарувала]],
[[било съм лазарувало]],
[[били сме лазарували]],
[[бил си лазарувал]],
[[била си лазарувала]],
[[било си лазарувало]],
[[били сте лазарували]],
[[бил е лазарувал]],
[[била е лазарувала]],
[[било е лазарувало]],
[[били са лазарували]],
[[щял съм да лазарувам]],
[[щяла съм да лазарувам]],
[[щяло съм да лазарувам]],
[[щели сме да лазаруваме]],
[[щял си да лазаруваш]],
[[щяла си да лазаруваш]],
[[щяло си да лазаруваш]],
[[щели сте да лазарувате]],
[[щял да лазарува]],
[[щяла да лазарува]],
[[щяло да лазарува]],
[[щели да лазаруват]],
[[щял е да лазарува]],
[[щяла е да лазарува]],
[[щяло е да лазарува]],
[[щели са да лазаруват]],
[[щял съм да съм лазарувал]],
[[щяла съм да съм лазарувала]],
[[щяло съм да съм лазарувало]],
[[щели сме да сме лазарували]],
[[щял си да си лазарувал]],
[[щяла си да си лазарувала]],
[[щяло си да си лазарувало]],
[[щели сте да сте лазарували]],
[[щял да е лазарувал]],
[[щяла да е лазарувала]],
[[щяло да е лазарувало]],
[[щели да са лазарували]],
[[щял е да е лазарувал]],
[[щяла е да е лазарувала]],
[[щяло е да е лазарувало]],
[[щели са да са лазарували]],
[[бих лазарувал]],
[[бих лазарувала]],
[[бих лазарувало]],
[[бихме лазарували]],
[[би лазарувал]],
[[би лазарувала]],
[[би лазарувало]],
[[бихте лазарували]],
[[биха лазарували]],
}}</text>
      <sha1>a2prphpgj6a4cydzops0u5skju9qxd1</sha1>
    </revision>
  </page>
  <page>
    <title>Шаблон:Словоформи/лазя</title>
    <ns>10</ns>
    <id>438318</id>
    <revision>
      <id>470300</id>
      <timestamp>2005-05-07T14:09:11Z</timestamp>
      <contributor>
        <username>Bgbot</username>
        <id>83</id>
      </contributor>
      <comment>Борислав: Шаблон със словоформи</comment>
      <model>wikitext</model>
      <format>text/x-wiki</format>
      <text bytes="18890" xml:space="preserve">{{Шаблон:Словоформи/Глагол|
  ОСНОВНА ФОРМА = лазя
| СЕГ.ВР., 1Л., ЕД.Ч. = ла·зя
| СЕГ.ВР., 1Л., МН.Ч. = ла·зим
| СЕГ.ВР., 2Л., ЕД.Ч. = ла·зиш
| СЕГ.ВР., 2Л., МН.Ч. = ла·зи·те
| СЕГ.ВР., 3Л., ЕД.Ч. = ла·зи
| СЕГ.ВР., 3Л., МН.Ч. = ла·зят
| МИН.СВ.ВР., 1Л., ЕД.Ч. = ла·зих
| МИН.СВ.ВР., 1Л., МН.Ч. = ла·зих·ме
| МИН.СВ.ВР., 2Л., ЕД.Ч. = ла·зи
| МИН.СВ.ВР., 2Л., МН.Ч. = ла·зих·те
| МИН.СВ.ВР., 3Л., ЕД.Ч. = ла·зи
| МИН.СВ.ВР., 3Л., МН.Ч. = ла·зи·ха
| МИН.НЕСВ.ВР., 1Л., ЕД.Ч. = ла·зех
| МИН.НЕСВ.ВР., 1Л., МН.Ч. = ла·зех·ме
| МИН.НЕСВ.ВР., 2Л., ЕД.Ч. = ла·зе·ше
| МИН.НЕСВ.ВР., 2Л., МН.Ч. = ла·зех·те
| МИН.НЕСВ.ВР., 3Л., ЕД.Ч. = ла·зе·ше
| МИН.НЕСВ.ВР., 3Л., МН.Ч. = ла·зе·ха
| МИН.НЕОПР.ВР., 1Л., ЕД.Ч., М.Р. = лазил съм
| МИН.НЕОПР.ВР., 1Л., ЕД.Ч., Ж.Р. = лазила съм
| МИН.НЕОПР.ВР., 1Л., ЕД.Ч., СР.Р. = лазило съм
| МИН.НЕОПР.ВР., 1Л., МН.Ч. = лазили сме
| МИН.НЕОПР.ВР., 2Л., ЕД.Ч., М.Р. = лазил си
| МИН.НЕОПР.ВР., 2Л., ЕД.Ч., Ж.Р. = лазила си
| МИН.НЕОПР.ВР., 2Л., ЕД.Ч., СР.Р. = лазило си
| МИН.НЕОПР.ВР., 2Л., МН.Ч. = лазили сте
| МИН.НЕОПР.ВР., 3Л., ЕД.Ч., М.Р. = лазил е
| МИН.НЕОПР.ВР., 3Л., ЕД.Ч., Ж.Р. = лазила е
| МИН.НЕОПР.ВР., 3Л., ЕД.Ч., СР.Р. = лазило е
| МИН.НЕОПР.ВР., 3Л., МН.Ч. = лазили са
| МИН.ПРЕД.ВР., 1Л., ЕД.Ч., М.Р. = бях лазил
| МИН.ПРЕД.ВР., 1Л., ЕД.Ч., Ж.Р. = бях лазила
| МИН.ПРЕД.ВР., 1Л., ЕД.Ч., СР.Р. = бях лазило
| МИН.ПРЕД.ВР., 1Л., МН.Ч. = бяхме лазили
| МИН.ПРЕД.ВР., 2Л., ЕД.Ч., М.Р. = беше лазил
| МИН.ПРЕД.ВР., 2Л., ЕД.Ч., Ж.Р. = беше лазила
| МИН.ПРЕД.ВР., 2Л., ЕД.Ч., СР.Р. = беше лазило
| МИН.ПРЕД.ВР., 2Л., МН.Ч. = бяхте лазили
| МИН.ПРЕД.ВР., 3Л., ЕД.Ч., М.Р. = беше лазил
| МИН.ПРЕД.ВР., 3Л., ЕД.Ч., Ж.Р. = беше лазила
| МИН.ПРЕД.ВР., 3Л., ЕД.Ч., СР.Р. = беше лазило
| МИН.ПРЕД.ВР., 3Л., МН.Ч. = бяха лазили
| БЪД.ВР., 1Л., ЕД.Ч. = ще лазя
| БЪД.ВР., 1Л., МН.Ч. = ще лазим
| БЪД.ВР., 2Л., ЕД.Ч. = ще лазиш
| БЪД.ВР., 2Л., МН.Ч. = ще лазите
| БЪД.ВР., 3Л., ЕД.Ч. = ще лази
| БЪД.ВР., 3Л., МН.Ч. = ще лазят
| БЪД.ПРЕД.ВР., 1Л., ЕД.Ч., М.Р. = ще съм лазил
| БЪД.ПРЕД.ВР., 1Л., ЕД.Ч., Ж.Р. = ще съм лазила
| БЪД.ПРЕД.ВР., 1Л., ЕД.Ч., СР.Р. = ще съм лазило
| БЪД.ПРЕД.ВР., 1Л., МН.Ч. = ще сме лазили
| БЪД.ПРЕД.ВР., 2Л., ЕД.Ч., М.Р. = ще си лазил
| БЪД.ПРЕД.ВР., 2Л., ЕД.Ч., Ж.Р. = ще си лазила
| БЪД.ПРЕД.ВР., 2Л., ЕД.Ч., СР.Р. = ще си лазило
| БЪД.ПРЕД.ВР., 2Л., МН.Ч. = ще сте лазили
| БЪД.ПРЕД.ВР., 3Л., ЕД.Ч., М.Р. = ще е лазил
| БЪД.ПРЕД.ВР., 3Л., ЕД.Ч., Ж.Р. = ще е лазила
| БЪД.ПРЕД.ВР., 3Л., ЕД.Ч., СР.Р. = ще е лазило
| БЪД.ПРЕД.ВР., 3Л., МН.Ч. = ще са лазили
| БЪД.ВР. В МИН., 1Л., ЕД.Ч. = щях да лазя
| БЪД.ВР. В МИН., 1Л., МН.Ч. = щяхме да лазим
| БЪД.ВР. В МИН., 2Л., ЕД.Ч. = щеше да лазиш
| БЪД.ВР. В МИН., 2Л., МН.Ч. = щяхте да лазите
| БЪД.ВР. В МИН., 3Л., ЕД.Ч. = щеше да лази
| БЪД.ВР. В МИН., 3Л., МН.Ч. = щяха да лазят
| БЪД.ПРЕД.ВР. В МИН., 1Л., ЕД.Ч., М.Р. = щях да съм лазил
| БЪД.ПРЕД.ВР. В МИН., 1Л., ЕД.Ч., Ж.Р. = щях да съм лазила
| БЪД.ПРЕД.ВР. В МИН., 1Л., ЕД.Ч., СР.Р. = щях да съм лазило
| БЪД.ПРЕД.ВР. В МИН., 1Л., МН.Ч. = щяхме да сме лазили
| БЪД.ПРЕД.ВР. В МИН., 2Л., ЕД.Ч., М.Р. = щеше да си лазил
| БЪД.ПРЕД.ВР. В МИН., 2Л., ЕД.Ч., Ж.Р. = щеше да си лазила
| БЪД.ПРЕД.ВР. В МИН., 2Л., ЕД.Ч., СР.Р. = щеше да си лазило
| БЪД.ПРЕД.ВР. В МИН., 2Л., МН.Ч. = щяхте да сте лазили
| БЪД.ПРЕД.ВР. В МИН., 3Л., ЕД.Ч., М.Р. = щеше да е лазил
| БЪД.ПРЕД.ВР. В МИН., 3Л., ЕД.Ч., Ж.Р. = щеше да е лазила
| БЪД.ПРЕД.ВР. В МИН., 3Л., ЕД.Ч., СР.Р. = щеше да е лазило
| БЪД.ПРЕД.ВР. В МИН., 3Л., МН.Ч. = щяха да са лазили
| ПР.НАКЛ., СЕГ.ВР., 1Л., ЕД.Ч., М.Р. = лазел съм
| ПР.НАКЛ., СЕГ.ВР., 1Л., ЕД.Ч., Ж.Р. = лазела съм
| ПР.НАКЛ., СЕГ.ВР., 1Л., ЕД.Ч., СР.Р. = лазело съм
| ПР.НАКЛ., СЕГ.ВР., 1Л., МН.Ч. = лазели сме
| ПР.НАКЛ., СЕГ.ВР., 2Л., ЕД.Ч., М.Р. = лазел си
| ПР.НАКЛ., СЕГ.ВР., 2Л., ЕД.Ч., Ж.Р. = лазела си
| ПР.НАКЛ., СЕГ.ВР., 2Л., ЕД.Ч., СР.Р. = лазело си
| ПР.НАКЛ., СЕГ.ВР., 2Л., МН.Ч. = лазели сте
| ПР.НАКЛ., СЕГ.ВР., 3Л., ЕД.Ч., М.Р. = лазел (е)
| ПР.НАКЛ., СЕГ.ВР., 3Л., ЕД.Ч., Ж.Р. = лазела (е)
| ПР.НАКЛ., СЕГ.ВР., 3Л., ЕД.Ч., СР.Р. = лазело (е)
| ПР.НАКЛ., СЕГ.ВР., 3Л., МН.Ч. = лазели (са)
| ПР.НАКЛ., МИН.СВ.ВР., 1Л., ЕД.Ч., М.Р. = лазил съм
| ПР.НАКЛ., МИН.СВ.ВР., 1Л., ЕД.Ч., Ж.Р. = лазила съм
| ПР.НАКЛ., МИН.СВ.ВР., 1Л., ЕД.Ч., СР.Р. = лазило съм
| ПР.НАКЛ., МИН.СВ.ВР., 1Л., МН.Ч. = лазили сме
| ПР.НАКЛ., МИН.СВ.ВР., 2Л., ЕД.Ч., М.Р. = лазил си
| ПР.НАКЛ., МИН.СВ.ВР., 2Л., ЕД.Ч., Ж.Р. = лазила си
| ПР.НАКЛ., МИН.СВ.ВР., 2Л., ЕД.Ч., СР.Р. = лазило си
| ПР.НАКЛ., МИН.СВ.ВР., 2Л., МН.Ч. = лазили сте
| ПР.НАКЛ., МИН.СВ.ВР., 3Л., ЕД.Ч., М.Р. = лазил (е)
| ПР.НАКЛ., МИН.СВ.ВР., 3Л., ЕД.Ч., Ж.Р. = лазила (е)
| ПР.НАКЛ., МИН.СВ.ВР., 3Л., ЕД.Ч., СР.Р. = лазило (е)
| ПР.НАКЛ., МИН.СВ.ВР., 3Л., МН.Ч. = лазили (са)
| ПР.НАКЛ., МИН.НЕОПР.ВР., 1Л., ЕД.Ч., М.Р. = бил съм лазил
| ПР.НАКЛ., МИН.НЕОПР.ВР., 1Л., ЕД.Ч., Ж.Р. = била съм лазила
| ПР.НАКЛ., МИН.НЕОПР.ВР., 1Л., ЕД.Ч., СР.Р. = било съм лазило
| ПР.НАКЛ., МИН.НЕОПР.ВР., 1Л., МН.Ч. = били сме лазили
| ПР.НАКЛ., МИН.НЕОПР.ВР., 2Л., ЕД.Ч., М.Р. = бил си лазил
| ПР.НАКЛ., МИН.НЕОПР.ВР., 2Л., ЕД.Ч., Ж.Р. = била си лазила
| ПР.НАКЛ., МИН.НЕОПР.ВР., 2Л., ЕД.Ч., СР.Р. = било си лазило
| ПР.НАКЛ., МИН.НЕОПР.ВР., 2Л., МН.Ч. = били сте лазили
| ПР.НАКЛ., МИН.НЕОПР.ВР., 3Л., ЕД.Ч., М.Р. = бил (е) лазил
| ПР.НАКЛ., МИН.НЕОПР.ВР., 3Л., ЕД.Ч., Ж.Р. = била (е) лазила
| ПР.НАКЛ., МИН.НЕОПР.ВР., 3Л., ЕД.Ч., СР.Р. = било (е) лазило
| ПР.НАКЛ., МИН.НЕОПР.ВР., 3Л., МН.Ч. = били (са) лазили
| ПР.НАКЛ., БЪД.ВР., 1Л., ЕД.Ч., М.Р. = щял съм да лазя
| ПР.НАКЛ., БЪД.ВР., 1Л., ЕД.Ч., Ж.Р. = щяла съм да лазя
| ПР.НАКЛ., БЪД.ВР., 1Л., ЕД.Ч., СР.Р. = щяло съм да лазя
| ПР.НАКЛ., БЪД.ВР., 1Л., МН.Ч. = щели сме да лазим
| ПР.НАКЛ., БЪД.ВР., 2Л., ЕД.Ч., М.Р. = щял си да лазиш
| ПР.НАКЛ., БЪД.ВР., 2Л., ЕД.Ч., Ж.Р. = щяла си да лазиш
| ПР.НАКЛ., БЪД.ВР., 2Л., ЕД.Ч., СР.Р. = щяло си да лазиш
| ПР.НАКЛ., БЪД.ВР., 2Л., МН.Ч. = щели сте да лазите
| ПР.НАКЛ., БЪД.ВР., 3Л., ЕД.Ч., М.Р. = щял (е) да лази
| ПР.НАКЛ., БЪД.ВР., 3Л., ЕД.Ч., Ж.Р. = щяла (е) да лази
| ПР.НАКЛ., БЪД.ВР., 3Л., ЕД.Ч., СР.Р. = щяло (е) да лази
| ПР.НАКЛ., БЪД.ВР., 3Л., МН.Ч. = щели (са) да лазят
| ПР.НАКЛ., БЪД.ПРЕД.ВР., 1Л., ЕД.Ч., М.Р. = щял съм да съм лазил
| ПР.НАКЛ., БЪД.ПРЕД.ВР., 1Л., ЕД.Ч., Ж.Р. = щяла съм да съм лазила
| ПР.НАКЛ., БЪД.ПРЕД.ВР., 1Л., ЕД.Ч., СР.Р. = щяло съм да съм лазило
| ПР.НАКЛ., БЪД.ПРЕД.ВР., 1Л., МН.Ч. = щели сме да сме лазили
| ПР.НАКЛ., БЪД.ПРЕД.ВР., 2Л., ЕД.Ч., М.Р. = щял си да си лазил
| ПР.НАКЛ., БЪД.ПРЕД.ВР., 2Л., ЕД.Ч., Ж.Р. = щяла си да си лазила
| ПР.НАКЛ., БЪД.ПРЕД.ВР., 2Л., ЕД.Ч., СР.Р. = щяло си да си лазило
| ПР.НАКЛ., БЪД.ПРЕД.ВР., 2Л., МН.Ч. = щели сте да сте лазили
| ПР.НАКЛ., БЪД.ПРЕД.ВР., 3Л., ЕД.Ч., М.Р. = щял (е) да е лазил
| ПР.НАКЛ., БЪД.ПРЕД.ВР., 3Л., ЕД.Ч., Ж.Р. = щяла (е) да е лазила
| ПР.НАКЛ., БЪД.ПРЕД.ВР., 3Л., ЕД.Ч., СР.Р. = щяло (е) да е лазило
| ПР.НАКЛ., БЪД.ПРЕД.ВР., 3Л., МН.Ч. = щели (са) да са лазили
| УСЛОВНО НАКЛОНЕНИЕ, 1Л., ЕД.Ч., М.Р. = бих лазил
| УСЛОВНО НАКЛОНЕНИЕ, 1Л., ЕД.Ч., Ж.Р. = бих лазила
| УСЛОВНО НАКЛОНЕНИЕ, 1Л., ЕД.Ч., СР.Р. = бих лазило
| УСЛОВНО НАКЛОНЕНИЕ, 1Л., МН.Ч. = бихме лазили
| УСЛОВНО НАКЛОНЕНИЕ, 2Л., ЕД.Ч., М.Р. = би лазил
| УСЛОВНО НАКЛОНЕНИЕ, 2Л., ЕД.Ч., Ж.Р. = би лазила
| УСЛОВНО НАКЛОНЕНИЕ, 2Л., ЕД.Ч., СР.Р. = би лазило
| УСЛОВНО НАКЛОНЕНИЕ, 2Л., МН.Ч. = бихте лазили
| УСЛОВНО НАКЛОНЕНИЕ, 3Л., ЕД.Ч., М.Р. = би лазил
| УСЛОВНО НАКЛОНЕНИЕ, 3Л., ЕД.Ч., Ж.Р. = би лазила
| УСЛОВНО НАКЛОНЕНИЕ, 3Л., ЕД.Ч., СР.Р. = би лазило
| УСЛОВНО НАКЛОНЕНИЕ, 3Л., МН.Ч. = биха лазили
| ПОВЕЛИТЕЛНО НАКЛОНЕНИЕ, ЕД.Ч. = ла·зи
| ПОВЕЛИТЕЛНО НАКЛОНЕНИЕ, МН.Ч. = ла·зе·те
| МИН.СТРАД.ПРИЧ. М.Р. = ла·зен
| МИН.СТРАД.ПРИЧ. М.Р. НЕПЪЛЕН ЧЛЕН = ла·зе·ния
| МИН.СТРАД.ПРИЧ. М.Р. ПЪЛЕН ЧЛЕН = ла·зе·ни·ят
| МИН.СТРАД.ПРИЧ. Ж.Р. = ла·зе·на
| МИН.СТРАД.ПРИЧ. Ж.Р. ЧЛЕН = ла·зе·на·та
| МИН.СТРАД.ПРИЧ. СР.Р. = ла·зе·но
| МИН.СТРАД.ПРИЧ. СР.Р. ЧЛЕН = ла·зе·но·то
| МИН.СТРАД.ПРИЧ. МН.Ч. = ла·зе·ни
| МИН.СТРАД.ПРИЧ. МН.Ч. ЧЛЕН = ла·зе·ни·те
| МИН.ДЕЯТ.СВ.ПРИЧ. М.Р. = ла·зил
| МИН.ДЕЯТ.СВ.ПРИЧ. М.Р. НЕПЪЛЕН ЧЛЕН = ла·зи·лия
| МИН.ДЕЯТ.СВ.ПРИЧ. М.Р. ПЪЛЕН ЧЛЕН = ла·зи·ли·ят
| МИН.ДЕЯТ.СВ.ПРИЧ. Ж.Р. = ла·зи·ла
| МИН.ДЕЯТ.СВ.ПРИЧ. Ж.Р. ЧЛЕН = ла·зи·ла·та
| МИН.ДЕЯТ.СВ.ПРИЧ. СР.Р. = ла·зи·ло
| МИН.ДЕЯТ.СВ.ПРИЧ. СР.Р. ЧЛЕН = ла·зи·ло·то
| МИН.ДЕЯТ.СВ.ПРИЧ. МН.Ч. = ла·зи·ли
| МИН.ДЕЯТ.СВ.ПРИЧ. МН.Ч. ЧЛЕН = ла·зи·ли·те
| МИН.ДЕЯТ.НЕСВ.ПРИЧ. М.Р. = ла·зел
| МИН.ДЕЯТ.НЕСВ.ПРИЧ. М.Р. НЕПЪЛЕН ЧЛЕН = ла·зе·лия
| МИН.ДЕЯТ.НЕСВ.ПРИЧ. М.Р. ПЪЛЕН ЧЛЕН = ла·зе·ли·ят
| МИН.ДЕЯТ.НЕСВ.ПРИЧ. Ж.Р. = ла·зе·ла
| МИН.ДЕЯТ.НЕСВ.ПРИЧ. Ж.Р. ЧЛЕН = ла·зе·ла·та
| МИН.ДЕЯТ.НЕСВ.ПРИЧ. СР.Р. = ла·зе·ло
| МИН.ДЕЯТ.НЕСВ.ПРИЧ. СР.Р. ЧЛЕН = ла·зе·ло·то
| МИН.ДЕЯТ.НЕСВ.ПРИЧ. МН.Ч. = ла·зе·ли
| МИН.ДЕЯТ.НЕСВ.ПРИЧ. МН.Ч. ЧЛЕН = ла·зе·ли·те
| СЕГ.ДЕЯТ.ПРИЧ. М.Р. = ла·зещ
| СЕГ.ДЕЯТ.ПРИЧ. М.Р. НЕПЪЛЕН ЧЛЕН = ла·зе·щия
| СЕГ.ДЕЯТ.ПРИЧ. М.Р. ПЪЛЕН ЧЛЕН = ла·зе·щи·ят
| СЕГ.ДЕЯТ.ПРИЧ. Ж.Р. = ла·зе·ща
| СЕГ.ДЕЯТ.ПРИЧ. Ж.Р. ЧЛЕН = ла·зе·ща·та
| СЕГ.ДЕЯТ.ПРИЧ. СР.Р. = ла·зе·що
| СЕГ.ДЕЯТ.ПРИЧ. СР.Р. ЧЛЕН = ла·зе·що·то
| СЕГ.ДЕЯТ.ПРИЧ. МН.Ч. = ла·зе·щи
| СЕГ.ДЕЯТ.ПРИЧ. МН.Ч. ЧЛЕН = ла·зе·щи·те
| ДЕЕПРИЧАСТИЕ = ла·зей·ки
| СКРИТИ ПРЕПРАТКИ = 
[[лазя]],
[[лазиш]],
[[лази]],
[[лазим]],
[[лазите]],
[[лазят]],
[[лазих]],
[[лазихме]],
[[лазихте]],
[[лазиха]],
[[лазех]],
[[лазеше]],
[[лазехме]],
[[лазехте]],
[[лазеха]],
[[лазете]],
[[лазил]],
[[лазилия]],
[[лазилият]],
[[лазила]],
[[лазилата]],
[[лазило]],
[[лазилото]],
[[лазили]],
[[лазилите]],
[[лазел]],
[[лазелия]],
[[лазелият]],
[[лазела]],
[[лазелата]],
[[лазело]],
[[лазелото]],
[[лазели]],
[[лазелите]],
[[лазен]],
[[лазения]],
[[лазеният]],
[[лазена]],
[[лазената]],
[[лазено]],
[[лазеното]],
[[лазени]],
[[лазените]],
[[лазещ]],
[[лазещия]],
[[лазещият]],
[[лазеща]],
[[лазещата]],
[[лазещо]],
[[лазещото]],
[[лазещи]],
[[лазещите]],
[[лазейки]],
[[лазил съм]],
[[лазила съм]],
[[лазило съм]],
[[лазили сме]],
[[лазил си]],
[[лазила си]],
[[лазило си]],
[[лазили сте]],
[[лазил е]],
[[лазила е]],
[[лазило е]],
[[лазили са]],
[[бях лазил]],
[[бях лазила]],
[[бях лазило]],
[[бяхме лазили]],
[[беше лазил]],
[[беше лазила]],
[[беше лазило]],
[[бяхте лазили]],
[[бяха лазили]],
[[ще лазя]],
[[ще лазим]],
[[ще лазиш]],
[[ще лазите]],
[[ще лази]],
[[ще лазят]],
[[ще съм лазил]],
[[ще съм лазила]],
[[ще съм лазило]],
[[ще сме лазили]],
[[ще си лазил]],
[[ще си лазила]],
[[ще си лазило]],
[[ще сте лазили]],
[[ще е лазил]],
[[ще е лазила]],
[[ще е лазило]],
[[ще са лазили]],
[[щях да лазя]],
[[щяхме да лазим]],
[[щеше да лазиш]],
[[щяхте да лазите]],
[[щеше да лази]],
[[щяха да лазят]],
[[щях да съм лазил]],
[[щях да съм лазила]],
[[щях да съм лазило]],
[[щяхме да сме лазили]],
[[щеше да си лазил]],
[[щеше да си лазила]],
[[щеше да си лазило]],
[[щяхте да сте лазили]],
[[щеше да е лазил]],
[[щеше да е лазила]],
[[щеше да е лазило]],
[[щяха да са лазили]],
[[лазел съм]],
[[лазела съм]],
[[лазело съм]],
[[лазели сме]],
[[лазел си]],
[[лазела си]],
[[лазело си]],
[[лазели сте]],
[[лазел е]],
[[лазела е]],
[[лазело е]],
[[лазели са]],
[[бил съм лазил]],
[[била съм лазила]],
[[било съм лазило]],
[[били сме лазили]],
[[бил си лазил]],
[[била си лазила]],
[[било си лазило]],
[[били сте лазили]],
[[бил е лазил]],
[[била е лазила]],
[[било е лазило]],
[[били са лазили]],
[[щял съм да лазя]],
[[щяла съм да лазя]],
[[щяло съм да лазя]],
[[щели сме да лазим]],
[[щял си да лазиш]],
[[щяла си да лазиш]],
[[щяло си да лазиш]],
[[щели сте да лазите]],
[[щял да лази]],
[[щяла да лази]],
[[щяло да лази]],
[[щели да лазят]],
[[щял е да лази]],
[[щяла е да лази]],
[[щяло е да лази]],
[[щели са да лазят]],
[[щял съм да съм лазил]],
[[щяла съм да съм лазила]],
[[щяло съм да съм лазило]],
[[щели сме да сме лазили]],
[[щял си да си лазил]],
[[щяла си да си лазила]],
[[щяло си да си лазило]],
[[щели сте да сте лазили]],
[[щял да е лазил]],
[[щяла да е лазила]],
[[щяло да е лазило]],
[[щели да са лазили]],
[[щял е да е лазил]],
[[щяла е да е лазила]],
[[щяло е да е лазило]],
[[щели са да са лазили]],
[[бих лазил]],
[[бих лазила]],
[[бих лазило]],
[[бихме лазили]],
[[би лазил]],
[[би лазила]],
[[би лазило]],
[[бихте лазили]],
[[биха лазили]],
}}</text>
      <sha1>c8x8da6gr6d20poa99cquteooedoxl5</sha1>
    </revision>
  </page>
  <page>
    <title>Шаблон:Словоформи/лайвам</title>
    <ns>10</ns>
    <id>508273</id>
    <revision>
      <id>540253</id>
      <timestamp>2005-05-10T11:44:51Z</timestamp>
      <contributor>
        <username>Bgbot</username>
        <id>83</id>
      </contributor>
      <comment>Борислав: Шаблон със словоформи</comment>
      <model>wikitext</model>
      <format>text/x-wiki</format>
      <text bytes="19112" xml:space="preserve">{{Шаблон:Словоформи/Глагол|
  ОСНОВНА ФОРМА = лайвам
| СЕГ.ВР., 1Л., ЕД.Ч. = лай·вам
| СЕГ.ВР., 1Л., МН.Ч. = лай·ва·ме
| СЕГ.ВР., 2Л., ЕД.Ч. = лай·ваш
| СЕГ.ВР., 2Л., МН.Ч. = лай·ва·те
| СЕГ.ВР., 3Л., ЕД.Ч. = лай·ва
| СЕГ.ВР., 3Л., МН.Ч. = лай·ват
| МИН.СВ.ВР., 1Л., ЕД.Ч. = лай·вах
| МИН.СВ.ВР., 1Л., МН.Ч. = лай·вах·ме
| МИН.СВ.ВР., 2Л., ЕД.Ч. = лай·ва
| МИН.СВ.ВР., 2Л., МН.Ч. = лай·вах·те
| МИН.СВ.ВР., 3Л., ЕД.Ч. = лай·ва
| МИН.СВ.ВР., 3Л., МН.Ч. = лай·ва·ха
| МИН.НЕСВ.ВР., 1Л., ЕД.Ч. = лай·вах
| МИН.НЕСВ.ВР., 1Л., МН.Ч. = лай·вах·ме
| МИН.НЕСВ.ВР., 2Л., ЕД.Ч. = лай·ва·ше
| МИН.НЕСВ.ВР., 2Л., МН.Ч. = лай·вах·те
| МИН.НЕСВ.ВР., 3Л., ЕД.Ч. = лай·ва·ше
| МИН.НЕСВ.ВР., 3Л., МН.Ч. = лай·ва·ха
| МИН.НЕОПР.ВР., 1Л., ЕД.Ч., М.Р. = лайвал съм
| МИН.НЕОПР.ВР., 1Л., ЕД.Ч., Ж.Р. = лайвала съм
| МИН.НЕОПР.ВР., 1Л., ЕД.Ч., СР.Р. = лайвало съм
| МИН.НЕОПР.ВР., 1Л., МН.Ч. = лайвали сме
| МИН.НЕОПР.ВР., 2Л., ЕД.Ч., М.Р. = лайвал си
| МИН.НЕОПР.ВР., 2Л., ЕД.Ч., Ж.Р. = лайвала си
| МИН.НЕОПР.ВР., 2Л., ЕД.Ч., СР.Р. = лайвало си
| МИН.НЕОПР.ВР., 2Л., МН.Ч. = лайвали сте
| МИН.НЕОПР.ВР., 3Л., ЕД.Ч., М.Р. = лайвал е
| МИН.НЕОПР.ВР., 3Л., ЕД.Ч., Ж.Р. = лайвала е
| МИН.НЕОПР.ВР., 3Л., ЕД.Ч., СР.Р. = лайвало е
| МИН.НЕОПР.ВР., 3Л., МН.Ч. = лайвали са
| МИН.ПРЕД.ВР., 1Л., ЕД.Ч., М.Р. = бях лайвал
| МИН.ПРЕД.ВР., 1Л., ЕД.Ч., Ж.Р. = бях лайвала
| МИН.ПРЕД.ВР., 1Л., ЕД.Ч., СР.Р. = бях лайвало
| МИН.ПРЕД.ВР., 1Л., МН.Ч. = бяхме лайвали
| МИН.ПРЕД.ВР., 2Л., ЕД.Ч., М.Р. = беше лайвал
| МИН.ПРЕД.ВР., 2Л., ЕД.Ч., Ж.Р. = беше лайвала
| МИН.ПРЕД.ВР., 2Л., ЕД.Ч., СР.Р. = беше лайвало
| МИН.ПРЕД.ВР., 2Л., МН.Ч. = бяхте лайвали
| МИН.ПРЕД.ВР., 3Л., ЕД.Ч., М.Р. = беше лайвал
| МИН.ПРЕД.ВР., 3Л., ЕД.Ч., Ж.Р. = беше лайвала
| МИН.ПРЕД.ВР., 3Л., ЕД.Ч., СР.Р. = беше лайвало
| МИН.ПРЕД.ВР., 3Л., МН.Ч. = бяха лайвали
| БЪД.ВР., 1Л., ЕД.Ч. = ще лайвам
| БЪД.ВР., 1Л., МН.Ч. = ще лайваме
| БЪД.ВР., 2Л., ЕД.Ч. = ще лайваш
| БЪД.ВР., 2Л., МН.Ч. = ще лайвате
| БЪД.ВР., 3Л., ЕД.Ч. = ще лайва
| БЪД.ВР., 3Л., МН.Ч. = ще лайват
| БЪД.ПРЕД.ВР., 1Л., ЕД.Ч., М.Р. = ще съм лайвал
| БЪД.ПРЕД.ВР., 1Л., ЕД.Ч., Ж.Р. = ще съм лайвала
| БЪД.ПРЕД.ВР., 1Л., ЕД.Ч., СР.Р. = ще съм лайвало
| БЪД.ПРЕД.ВР., 1Л., МН.Ч. = ще сме лайвали
| БЪД.ПРЕД.ВР., 2Л., ЕД.Ч., М.Р. = ще си лайвал
| БЪД.ПРЕД.ВР., 2Л., ЕД.Ч., Ж.Р. = ще си лайвала
| БЪД.ПРЕД.ВР., 2Л., ЕД.Ч., СР.Р. = ще си лайвало
| БЪД.ПРЕД.ВР., 2Л., МН.Ч. = ще сте лайвали
| БЪД.ПРЕД.ВР., 3Л., ЕД.Ч., М.Р. = ще е лайвал
| БЪД.ПРЕД.ВР., 3Л., ЕД.Ч., Ж.Р. = ще е лайвала
| БЪД.ПРЕД.ВР., 3Л., ЕД.Ч., СР.Р. = ще е лайвало
| БЪД.ПРЕД.ВР., 3Л., МН.Ч. = ще са лайвали
| БЪД.ВР. В МИН., 1Л., ЕД.Ч. = щях да лайвам
| БЪД.ВР. В МИН., 1Л., МН.Ч. = щяхме да лайваме
| БЪД.ВР. В МИН., 2Л., ЕД.Ч. = щеше да лайваш
| БЪД.ВР. В МИН., 2Л., МН.Ч. = щяхте да лайвате
| БЪД.ВР. В МИН., 3Л., ЕД.Ч. = щеше да лайва
| БЪД.ВР. В МИН., 3Л., МН.Ч. = щяха да лайват
| БЪД.ПРЕД.ВР. В МИН., 1Л., ЕД.Ч., М.Р. = щях да съм лайвал
| БЪД.ПРЕД.ВР. В МИН., 1Л., ЕД.Ч., Ж.Р. = щях да съм лайвала
| БЪД.ПРЕД.ВР. В МИН., 1Л., ЕД.Ч., СР.Р. = щях да съм лайвало
| БЪД.ПРЕД.ВР. В МИН., 1Л., МН.Ч. = щяхме да сме лайвали
| БЪД.ПРЕД.ВР. В МИН., 2Л., ЕД.Ч., М.Р. = щеше да си лайвал
| БЪД.ПРЕД.ВР. В МИН., 2Л., ЕД.Ч., Ж.Р. = щеше да си лайвала
| БЪД.ПРЕД.ВР. В МИН., 2Л., ЕД.Ч., СР.Р. = щеше да си лайвало
| БЪД.ПРЕД.ВР. В МИН., 2Л., МН.Ч. = щяхте да сте лайвали
| БЪД.ПРЕД.ВР. В МИН., 3Л., ЕД.Ч., М.Р. = щеше да е лайвал
| БЪД.ПРЕД.ВР. В МИН., 3Л., ЕД.Ч., Ж.Р. = щеше да е лайвала
| БЪД.ПРЕД.ВР. В МИН., 3Л., ЕД.Ч., СР.Р. = щеше да е лайвало
| БЪД.ПРЕД.ВР. В МИН., 3Л., МН.Ч. = щяха да са лайвали
| ПР.НАКЛ., СЕГ.ВР., 1Л., ЕД.Ч., М.Р. = лайвал съм
| ПР.НАКЛ., СЕГ.ВР., 1Л., ЕД.Ч., Ж.Р. = лайвала съм
| ПР.НАКЛ., СЕГ.ВР., 1Л., ЕД.Ч., СР.Р. = лайвало съм
| ПР.НАКЛ., СЕГ.ВР., 1Л., МН.Ч. = лайвали сме
| ПР.НАКЛ., СЕГ.ВР., 2Л., ЕД.Ч., М.Р. = лайвал си
| ПР.НАКЛ., СЕГ.ВР., 2Л., ЕД.Ч., Ж.Р. = лайвала си
| ПР.НАКЛ., СЕГ.ВР., 2Л., ЕД.Ч., СР.Р. = лайвало си
| ПР.НАКЛ., СЕГ.ВР., 2Л., МН.Ч. = лайвали сте
| ПР.НАКЛ., СЕГ.ВР., 3Л., ЕД.Ч., М.Р. = лайвал (е)
| ПР.НАКЛ., СЕГ.ВР., 3Л., ЕД.Ч., Ж.Р. = лайвала (е)
| ПР.НАКЛ., СЕГ.ВР., 3Л., ЕД.Ч., СР.Р. = лайвало (е)
| ПР.НАКЛ., СЕГ.ВР., 3Л., МН.Ч. = лайвали (са)
| ПР.НАКЛ., МИН.СВ.ВР., 1Л., ЕД.Ч., М.Р. = лайвал съм
| ПР.НАКЛ., МИН.СВ.ВР., 1Л., ЕД.Ч., Ж.Р. = лайвала съм
| ПР.НАКЛ., МИН.СВ.ВР., 1Л., ЕД.Ч., СР.Р. = лайвало съм
| ПР.НАКЛ., МИН.СВ.ВР., 1Л., МН.Ч. = лайвали сме
| ПР.НАКЛ., МИН.СВ.ВР., 2Л., ЕД.Ч., М.Р. = лайвал си
| ПР.НАКЛ., МИН.СВ.ВР., 2Л., ЕД.Ч., Ж.Р. = лайвала си
| ПР.НАКЛ., МИН.СВ.ВР., 2Л., ЕД.Ч., СР.Р. = лайвало си
| ПР.НАКЛ., МИН.СВ.ВР., 2Л., МН.Ч. = лайвали сте
| ПР.НАКЛ., МИН.СВ.ВР., 3Л., ЕД.Ч., М.Р. = лайвал (е)
| ПР.НАКЛ., МИН.СВ.ВР., 3Л., ЕД.Ч., Ж.Р. = лайвала (е)
| ПР.НАКЛ., МИН.СВ.ВР., 3Л., ЕД.Ч., СР.Р. = лайвало (е)
| ПР.НАКЛ., МИН.СВ.ВР., 3Л., МН.Ч. = лайвали (са)
| ПР.НАКЛ., МИН.НЕОПР.ВР., 1Л., ЕД.Ч., М.Р. = бил съм лайвал
| ПР.НАКЛ., МИН.НЕОПР.ВР., 1Л., ЕД.Ч., Ж.Р. = била съм лайвала
| ПР.НАКЛ., МИН.НЕОПР.ВР., 1Л., ЕД.Ч., СР.Р. = било съм лайвало
| ПР.НАКЛ., МИН.НЕОПР.ВР., 1Л., МН.Ч. = били сме лайвали
| ПР.НАКЛ., МИН.НЕОПР.ВР., 2Л., ЕД.Ч., М.Р. = бил си лайвал
| ПР.НАКЛ., МИН.НЕОПР.ВР., 2Л., ЕД.Ч., Ж.Р. = била си лайвала
| ПР.НАКЛ., МИН.НЕОПР.ВР., 2Л., ЕД.Ч., СР.Р. = било си лайвало
| ПР.НАКЛ., МИН.НЕОПР.ВР., 2Л., МН.Ч. = били сте лайвали
| ПР.НАКЛ., МИН.НЕОПР.ВР., 3Л., ЕД.Ч., М.Р. = бил (е) лайвал
| ПР.НАКЛ., МИН.НЕОПР.ВР., 3Л., ЕД.Ч., Ж.Р. = била (е) лайвала
| ПР.НАКЛ., МИН.НЕОПР.ВР., 3Л., ЕД.Ч., СР.Р. = било (е) лайвало
| ПР.НАКЛ., МИН.НЕОПР.ВР., 3Л., МН.Ч. = били (са) лайвали
| ПР.НАКЛ., БЪД.ВР., 1Л., ЕД.Ч., М.Р. = щял съм да лайвам
| ПР.НАКЛ., БЪД.ВР., 1Л., ЕД.Ч., Ж.Р. = щяла съм да лайвам
| ПР.НАКЛ., БЪД.ВР., 1Л., ЕД.Ч., СР.Р. = щяло съм да лайвам
| ПР.НАКЛ., БЪД.ВР., 1Л., МН.Ч. = щели сме да лайваме
| ПР.НАКЛ., БЪД.ВР., 2Л., ЕД.Ч., М.Р. = щял си да лайваш
| ПР.НАКЛ., БЪД.ВР., 2Л., ЕД.Ч., Ж.Р. = щяла си да лайваш
| ПР.НАКЛ., БЪД.ВР., 2Л., ЕД.Ч., СР.Р. = щяло си да лайваш
| ПР.НАКЛ., БЪД.ВР., 2Л., МН.Ч. = щели сте да лайвате
| ПР.НАКЛ., БЪД.ВР., 3Л., ЕД.Ч., М.Р. = щял (е) да лайва
| ПР.НАКЛ., БЪД.ВР., 3Л., ЕД.Ч., Ж.Р. = щяла (е) да лайва
| ПР.НАКЛ., БЪД.ВР., 3Л., ЕД.Ч., СР.Р. = щяло (е) да лайва
| ПР.НАКЛ., БЪД.ВР., 3Л., МН.Ч. = щели (са) да лайват
| ПР.НАКЛ., БЪД.ПРЕД.ВР., 1Л., ЕД.Ч., М.Р. = щял съм да съм лайвал
| ПР.НАКЛ., БЪД.ПРЕД.ВР., 1Л., ЕД.Ч., Ж.Р. = щяла съм да съм лайвала
| ПР.НАКЛ., БЪД.ПРЕД.ВР., 1Л., ЕД.Ч., СР.Р. = щяло съм да съм лайвало
| ПР.НАКЛ., БЪД.ПРЕД.ВР., 1Л., МН.Ч. = щели сме да сме лайвали
| ПР.НАКЛ., БЪД.ПРЕД.ВР., 2Л., ЕД.Ч., М.Р. = щял си да си лайвал
| ПР.НАКЛ., БЪД.ПРЕД.ВР., 2Л., ЕД.Ч., Ж.Р. = щяла си да си лайвала
| ПР.НАКЛ., БЪД.ПРЕД.ВР., 2Л., ЕД.Ч., СР.Р. = щяло си да си лайвало
| ПР.НАКЛ., БЪД.ПРЕД.ВР., 2Л., МН.Ч. = щели сте да сте лайвали
| ПР.НАКЛ., БЪД.ПРЕД.ВР., 3Л., ЕД.Ч., М.Р. = щял (е) да е лайвал
| ПР.НАКЛ., БЪД.ПРЕД.ВР., 3Л., ЕД.Ч., Ж.Р. = щяла (е) да е лайвала
| ПР.НАКЛ., БЪД.ПРЕД.ВР., 3Л., ЕД.Ч., СР.Р. = щяло (е) да е лайвало
| ПР.НАКЛ., БЪД.ПРЕД.ВР., 3Л., МН.Ч. = щели (са) да са лайвали
| УСЛОВНО НАКЛОНЕНИЕ, 1Л., ЕД.Ч., М.Р. = бих лайвал
| УСЛОВНО НАКЛОНЕНИЕ, 1Л., ЕД.Ч., Ж.Р. = бих лайвала
| УСЛОВНО НАКЛОНЕНИЕ, 1Л., ЕД.Ч., СР.Р. = бих лайвало
| УСЛОВНО НАКЛОНЕНИЕ, 1Л., МН.Ч. = бихме лайвали
| УСЛОВНО НАКЛОНЕНИЕ, 2Л., ЕД.Ч., М.Р. = би лайвал
| УСЛОВНО НАКЛОНЕНИЕ, 2Л., ЕД.Ч., Ж.Р. = би лайвала
| УСЛОВНО НАКЛОНЕНИЕ, 2Л., ЕД.Ч., СР.Р. = би лайвало
| УСЛОВНО НАКЛОНЕНИЕ, 2Л., МН.Ч. = бихте лайвали
| УСЛОВНО НАКЛОНЕНИЕ, 3Л., ЕД.Ч., М.Р. = би лайвал
| УСЛОВНО НАКЛОНЕНИЕ, 3Л., ЕД.Ч., Ж.Р. = би лайвала
| УСЛОВНО НАКЛОНЕНИЕ, 3Л., ЕД.Ч., СР.Р. = би лайвало
| УСЛОВНО НАКЛОНЕНИЕ, 3Л., МН.Ч. = биха лайвали
| ПОВЕЛИТЕЛНО НАКЛОНЕНИЕ, ЕД.Ч. = лай·вай
| ПОВЕЛИТЕЛНО НАКЛОНЕНИЕ, МН.Ч. = лай·вай·те
| МИН.СТРАД.ПРИЧ. М.Р. = лай·ван
| МИН.СТРАД.ПРИЧ. М.Р. НЕПЪЛЕН ЧЛЕН = лай·ва·ния
| МИН.СТРАД.ПРИЧ. М.Р. ПЪЛЕН ЧЛЕН = лай·ва·ни·ят
| МИН.СТРАД.ПРИЧ. Ж.Р. = лай·ва·на
| МИН.СТРАД.ПРИЧ. Ж.Р. ЧЛЕН = лай·ва·на·та
| МИН.СТРАД.ПРИЧ. СР.Р. = лай·ва·но
| МИН.СТРАД.ПРИЧ. СР.Р. ЧЛЕН = лай·ва·но·то
| МИН.СТРАД.ПРИЧ. МН.Ч. = лай·ва·ни
| МИН.СТРАД.ПРИЧ. МН.Ч. ЧЛЕН = лай·ва·ни·те
| МИН.ДЕЯТ.СВ.ПРИЧ. М.Р. = лай·вал
| МИН.ДЕЯТ.СВ.ПРИЧ. М.Р. НЕПЪЛЕН ЧЛЕН = лай·ва·лия
| МИН.ДЕЯТ.СВ.ПРИЧ. М.Р. ПЪЛЕН ЧЛЕН = лай·ва·ли·ят
| МИН.ДЕЯТ.СВ.ПРИЧ. Ж.Р. = лай·ва·ла
| МИН.ДЕЯТ.СВ.ПРИЧ. Ж.Р. ЧЛЕН = лай·ва·ла·та
| МИН.ДЕЯТ.СВ.ПРИЧ. СР.Р. = лай·ва·ло
| МИН.ДЕЯТ.СВ.ПРИЧ. СР.Р. ЧЛЕН = лай·ва·ло·то
| МИН.ДЕЯТ.СВ.ПРИЧ. МН.Ч. = лай·ва·ли
| МИН.ДЕЯТ.СВ.ПРИЧ. МН.Ч. ЧЛЕН = лай·ва·ли·те
| МИН.ДЕЯТ.НЕСВ.ПРИЧ. М.Р. = лай·вал
| МИН.ДЕЯТ.НЕСВ.ПРИЧ. М.Р. НЕПЪЛЕН ЧЛЕН = лай·ва·лия
| МИН.ДЕЯТ.НЕСВ.ПРИЧ. М.Р. ПЪЛЕН ЧЛЕН = лай·ва·ли·ят
| МИН.ДЕЯТ.НЕСВ.ПРИЧ. Ж.Р. = лай·ва·ла
| МИН.ДЕЯТ.НЕСВ.ПРИЧ. Ж.Р. ЧЛЕН = лай·ва·ла·та
| МИН.ДЕЯТ.НЕСВ.ПРИЧ. СР.Р. = лай·ва·ло
| МИН.ДЕЯТ.НЕСВ.ПРИЧ. СР.Р. ЧЛЕН = лай·ва·ло·то
| МИН.ДЕЯТ.НЕСВ.ПРИЧ. МН.Ч. = лай·ва·ли
| МИН.ДЕЯТ.НЕСВ.ПРИЧ. МН.Ч. ЧЛЕН = лай·ва·ли·те
| СЕГ.ДЕЯТ.ПРИЧ. М.Р. = лай·ващ
| СЕГ.ДЕЯТ.ПРИЧ. М.Р. НЕПЪЛЕН ЧЛЕН = лай·ва·щия
| СЕГ.ДЕЯТ.ПРИЧ. М.Р. ПЪЛЕН ЧЛЕН = лай·ва·щи·ят
| СЕГ.ДЕЯТ.ПРИЧ. Ж.Р. = лай·ва·ща
| СЕГ.ДЕЯТ.ПРИЧ. Ж.Р. ЧЛЕН = лай·ва·ща·та
| СЕГ.ДЕЯТ.ПРИЧ. СР.Р. = лай·ва·що
| СЕГ.ДЕЯТ.ПРИЧ. СР.Р. ЧЛЕН = лай·ва·що·то
| СЕГ.ДЕЯТ.ПРИЧ. МН.Ч. = лай·ва·щи
| СЕГ.ДЕЯТ.ПРИЧ. МН.Ч. ЧЛЕН = лай·ва·щи·те
| ДЕЕПРИЧАСТИЕ = лай·вай·ки
| СКРИТИ ПРЕПРАТКИ = 
[[лайвам]],
[[лайваш]],
[[лайва]],
[[лайваме]],
[[лайвате]],
[[лайват]],
[[лайвах]],
[[лайвахме]],
[[лайвахте]],
[[лайваха]],
[[лайваше]],
[[лайвай]],
[[лайвайте]],
[[лайвал]],
[[лайвалия]],
[[лайвалият]],
[[лайвала]],
[[лайвалата]],
[[лайвало]],
[[лайвалото]],
[[лайвали]],
[[лайвалите]],
[[лайван]],
[[лайвания]],
[[лайваният]],
[[лайвана]],
[[лайваната]],
[[лайвано]],
[[лайваното]],
[[лайвани]],
[[лайваните]],
[[лайващ]],
[[лайващия]],
[[лайващият]],
[[лайваща]],
[[лайващата]],
[[лайващо]],
[[лайващото]],
[[лайващи]],
[[лайващите]],
[[лайвайки]],
[[лайвал съм]],
[[лайвала съм]],
[[лайвало съм]],
[[лайвали сме]],
[[лайвал си]],
[[лайвала си]],
[[лайвало си]],
[[лайвали сте]],
[[лайвал е]],
[[лайвала е]],
[[лайвало е]],
[[лайвали са]],
[[бях лайвал]],
[[бях лайвала]],
[[бях лайвало]],
[[бяхме лайвали]],
[[беше лайвал]],
[[беше лайвала]],
[[беше лайвало]],
[[бяхте лайвали]],
[[бяха лайвали]],
[[ще лайвам]],
[[ще лайваме]],
[[ще лайваш]],
[[ще лайвате]],
[[ще лайва]],
[[ще лайват]],
[[ще съм лайвал]],
[[ще съм лайвала]],
[[ще съм лайвало]],
[[ще сме лайвали]],
[[ще си лайвал]],
[[ще си лайвала]],
[[ще си лайвало]],
[[ще сте лайвали]],
[[ще е лайвал]],
[[ще е лайвала]],
[[ще е лайвало]],
[[ще са лайвали]],
[[щях да лайвам]],
[[щяхме да лайваме]],
[[щеше да лайваш]],
[[щяхте да лайвате]],
[[щеше да лайва]],
[[щяха да лайват]],
[[щях да съм лайвал]],
[[щях да съм лайвала]],
[[щях да съм лайвало]],
[[щяхме да сме лайвали]],
[[щеше да си лайвал]],
[[щеше да си лайвала]],
[[щеше да си лайвало]],
[[щяхте да сте лайвали]],
[[щеше да е лайвал]],
[[щеше да е лайвала]],
[[щеше да е лайвало]],
[[щяха да са лайвали]],
[[бил съм лайвал]],
[[била съм лайвала]],
[[било съм лайвало]],
[[били сме лайвали]],
[[бил си лайвал]],
[[била си лайвала]],
[[било си лайвало]],
[[били сте лайвали]],
[[бил е лайвал]],
[[била е лайвала]],
[[било е лайвало]],
[[били са лайвали]],
[[щял съм да лайвам]],
[[щяла съм да лайвам]],
[[щяло съм да лайвам]],
[[щели сме да лайваме]],
[[щял си да лайваш]],
[[щяла си да лайваш]],
[[щяло си да лайваш]],
[[щели сте да лайвате]],
[[щял да лайва]],
[[щяла да лайва]],
[[щяло да лайва]],
[[щели да лайват]],
[[щял е да лайва]],
[[щяла е да лайва]],
[[щяло е да лайва]],
[[щели са да лайват]],
[[щял съм да съм лайвал]],
[[щяла съм да съм лайвала]],
[[щяло съм да съм лайвало]],
[[щели сме да сме лайвали]],
[[щял си да си лайвал]],
[[щяла си да си лайвала]],
[[щяло си да си лайвало]],
[[щели сте да сте лайвали]],
[[щял да е лайвал]],
[[щяла да е лайвала]],
[[щяло да е лайвало]],
[[щели да са лайвали]],
[[щял е да е лайвал]],
[[щяла е да е лайвала]],
[[щяло е да е лайвало]],
[[щели са да са лайвали]],
[[бих лайвал]],
[[бих лайвала]],
[[бих лайвало]],
[[бихме лайвали]],
[[би лайвал]],
[[би лайвала]],
[[би лайвало]],
[[бихте лайвали]],
[[биха лайвали]],
}}</text>
      <sha1>5iwpozfurjr0bm93kbeow3riqkhec0e</sha1>
    </revision>
  </page>
  <page>
    <title>Шаблон:Словоформи/лакейнича</title>
    <ns>10</ns>
    <id>461211</id>
    <revision>
      <id>493193</id>
      <timestamp>2005-05-08T11:28:56Z</timestamp>
      <contributor>
        <username>Bgbot</username>
        <id>83</id>
      </contributor>
      <comment>Борислав: Шаблон със словоформи</comment>
      <model>wikitext</model>
      <format>text/x-wiki</format>
      <text bytes="22768" xml:space="preserve">{{Шаблон:Словоформи/Глагол|
  ОСНОВНА ФОРМА = лакейнича
| СЕГ.ВР., 1Л., ЕД.Ч. = ла·кей·ни·ча
| СЕГ.ВР., 1Л., МН.Ч. = ла·кей·ни·чим
| СЕГ.ВР., 2Л., ЕД.Ч. = ла·кей·ни·чиш
| СЕГ.ВР., 2Л., МН.Ч. = ла·кей·ни·чи·те
| СЕГ.ВР., 3Л., ЕД.Ч. = ла·кей·ни·чи
| СЕГ.ВР., 3Л., МН.Ч. = ла·кей·ни·чат
| МИН.СВ.ВР., 1Л., ЕД.Ч. = ла·кей·ни·чих
| МИН.СВ.ВР., 1Л., МН.Ч. = ла·кей·ни·чих·ме
| МИН.СВ.ВР., 2Л., ЕД.Ч. = ла·кей·ни·чи
| МИН.СВ.ВР., 2Л., МН.Ч. = ла·кей·ни·чих·те
| МИН.СВ.ВР., 3Л., ЕД.Ч. = ла·кей·ни·чи
| МИН.СВ.ВР., 3Л., МН.Ч. = ла·кей·ни·чи·ха
| МИН.НЕСВ.ВР., 1Л., ЕД.Ч. = ла·кей·ни·чех
| МИН.НЕСВ.ВР., 1Л., МН.Ч. = ла·кей·ни·чех·ме
| МИН.НЕСВ.ВР., 2Л., ЕД.Ч. = ла·кей·ни·че·ше
| МИН.НЕСВ.ВР., 2Л., МН.Ч. = ла·кей·ни·чех·те
| МИН.НЕСВ.ВР., 3Л., ЕД.Ч. = ла·кей·ни·че·ше
| МИН.НЕСВ.ВР., 3Л., МН.Ч. = ла·кей·ни·че·ха
| МИН.НЕОПР.ВР., 1Л., ЕД.Ч., М.Р. = лакейничил съм
| МИН.НЕОПР.ВР., 1Л., ЕД.Ч., Ж.Р. = лакейничила съм
| МИН.НЕОПР.ВР., 1Л., ЕД.Ч., СР.Р. = лакейничило съм
| МИН.НЕОПР.ВР., 1Л., МН.Ч. = лакейничили сме
| МИН.НЕОПР.ВР., 2Л., ЕД.Ч., М.Р. = лакейничил си
| МИН.НЕОПР.ВР., 2Л., ЕД.Ч., Ж.Р. = лакейничила си
| МИН.НЕОПР.ВР., 2Л., ЕД.Ч., СР.Р. = лакейничило си
| МИН.НЕОПР.ВР., 2Л., МН.Ч. = лакейничили сте
| МИН.НЕОПР.ВР., 3Л., ЕД.Ч., М.Р. = лакейничил е
| МИН.НЕОПР.ВР., 3Л., ЕД.Ч., Ж.Р. = лакейничила е
| МИН.НЕОПР.ВР., 3Л., ЕД.Ч., СР.Р. = лакейничило е
| МИН.НЕОПР.ВР., 3Л., МН.Ч. = лакейничили са
| МИН.ПРЕД.ВР., 1Л., ЕД.Ч., М.Р. = бях лакейничил
| МИН.ПРЕД.ВР., 1Л., ЕД.Ч., Ж.Р. = бях лакейничила
| МИН.ПРЕД.ВР., 1Л., ЕД.Ч., СР.Р. = бях лакейничило
| МИН.ПРЕД.ВР., 1Л., МН.Ч. = бяхме лакейничили
| МИН.ПРЕД.ВР., 2Л., ЕД.Ч., М.Р. = беше лакейничил
| МИН.ПРЕД.ВР., 2Л., ЕД.Ч., Ж.Р. = беше лакейничила
| МИН.ПРЕД.ВР., 2Л., ЕД.Ч., СР.Р. = беше лакейничило
| МИН.ПРЕД.ВР., 2Л., МН.Ч. = бяхте лакейничили
| МИН.ПРЕД.ВР., 3Л., ЕД.Ч., М.Р. = беше лакейничил
| МИН.ПРЕД.ВР., 3Л., ЕД.Ч., Ж.Р. = беше лакейничила
| МИН.ПРЕД.ВР., 3Л., ЕД.Ч., СР.Р. = беше лакейничило
| МИН.ПРЕД.ВР., 3Л., МН.Ч. = бяха лакейничили
| БЪД.ВР., 1Л., ЕД.Ч. = ще лакейнича
| БЪД.ВР., 1Л., МН.Ч. = ще лакейничим
| БЪД.ВР., 2Л., ЕД.Ч. = ще лакейничиш
| БЪД.ВР., 2Л., МН.Ч. = ще лакейничите
| БЪД.ВР., 3Л., ЕД.Ч. = ще лакейничи
| БЪД.ВР., 3Л., МН.Ч. = ще лакейничат
| БЪД.ПРЕД.ВР., 1Л., ЕД.Ч., М.Р. = ще съм лакейничил
| БЪД.ПРЕД.ВР., 1Л., ЕД.Ч., Ж.Р. = ще съм лакейничила
| БЪД.ПРЕД.ВР., 1Л., ЕД.Ч., СР.Р. = ще съм лакейничило
| БЪД.ПРЕД.ВР., 1Л., МН.Ч. = ще сме лакейничили
| БЪД.ПРЕД.ВР., 2Л., ЕД.Ч., М.Р. = ще си лакейничил
| БЪД.ПРЕД.ВР., 2Л., ЕД.Ч., Ж.Р. = ще си лакейничила
| БЪД.ПРЕД.ВР., 2Л., ЕД.Ч., СР.Р. = ще си лакейничило
| БЪД.ПРЕД.ВР., 2Л., МН.Ч. = ще сте лакейничили
| БЪД.ПРЕД.ВР., 3Л., ЕД.Ч., М.Р. = ще е лакейничил
| БЪД.ПРЕД.ВР., 3Л., ЕД.Ч., Ж.Р. = ще е лакейничила
| БЪД.ПРЕД.ВР., 3Л., ЕД.Ч., СР.Р. = ще е лакейничило
| БЪД.ПРЕД.ВР., 3Л., МН.Ч. = ще са лакейничили
| БЪД.ВР. В МИН., 1Л., ЕД.Ч. = щях да лакейнича
| БЪД.ВР. В МИН., 1Л., МН.Ч. = щяхме да лакейничим
| БЪД.ВР. В МИН., 2Л., ЕД.Ч. = щеше да лакейничиш
| БЪД.ВР. В МИН., 2Л., МН.Ч. = щяхте да лакейничите
| БЪД.ВР. В МИН., 3Л., ЕД.Ч. = щеше да лакейничи
| БЪД.ВР. В МИН., 3Л., МН.Ч. = щяха да лакейничат
| БЪД.ПРЕД.ВР. В МИН., 1Л., ЕД.Ч., М.Р. = щях да съм лакейничил
| БЪД.ПРЕД.ВР. В МИН., 1Л., ЕД.Ч., Ж.Р. = щях да съм лакейничила
| БЪД.ПРЕД.ВР. В МИН., 1Л., ЕД.Ч., СР.Р. = щях да съм лакейничило
| БЪД.ПРЕД.ВР. В МИН., 1Л., МН.Ч. = щяхме да сме лакейничили
| БЪД.ПРЕД.ВР. В МИН., 2Л., ЕД.Ч., М.Р. = щеше да си лакейничил
| БЪД.ПРЕД.ВР. В МИН., 2Л., ЕД.Ч., Ж.Р. = щеше да си лакейничила
| БЪД.ПРЕД.ВР. В МИН., 2Л., ЕД.Ч., СР.Р. = щеше да си лакейничило
| БЪД.ПРЕД.ВР. В МИН., 2Л., МН.Ч. = щяхте да сте лакейничили
| БЪД.ПРЕД.ВР. В МИН., 3Л., ЕД.Ч., М.Р. = щеше да е лакейничил
| БЪД.ПРЕД.ВР. В МИН., 3Л., ЕД.Ч., Ж.Р. = щеше да е лакейничила
| БЪД.ПРЕД.ВР. В МИН., 3Л., ЕД.Ч., СР.Р. = щеше да е лакейничило
| БЪД.ПРЕД.ВР. В МИН., 3Л., МН.Ч. = щяха да са лакейничили
| ПР.НАКЛ., СЕГ.ВР., 1Л., ЕД.Ч., М.Р. = лакейничел съм
| ПР.НАКЛ., СЕГ.ВР., 1Л., ЕД.Ч., Ж.Р. = лакейничела съм
| ПР.НАКЛ., СЕГ.ВР., 1Л., ЕД.Ч., СР.Р. = лакейничело съм
| ПР.НАКЛ., СЕГ.ВР., 1Л., МН.Ч. = лакейничели сме
| ПР.НАКЛ., СЕГ.ВР., 2Л., ЕД.Ч., М.Р. = лакейничел си
| ПР.НАКЛ., СЕГ.ВР., 2Л., ЕД.Ч., Ж.Р. = лакейничела си
| ПР.НАКЛ., СЕГ.ВР., 2Л., ЕД.Ч., СР.Р. = лакейничело си
| ПР.НАКЛ., СЕГ.ВР., 2Л., МН.Ч. = лакейничели сте
| ПР.НАКЛ., СЕГ.ВР., 3Л., ЕД.Ч., М.Р. = лакейничел (е)
| ПР.НАКЛ., СЕГ.ВР., 3Л., ЕД.Ч., Ж.Р. = лакейничела (е)
| ПР.НАКЛ., СЕГ.ВР., 3Л., ЕД.Ч., СР.Р. = лакейничело (е)
| ПР.НАКЛ., СЕГ.ВР., 3Л., МН.Ч. = лакейничели (са)
| ПР.НАКЛ., МИН.СВ.ВР., 1Л., ЕД.Ч., М.Р. = лакейничил съм
| ПР.НАКЛ., МИН.СВ.ВР., 1Л., ЕД.Ч., Ж.Р. = лакейничила съм
| ПР.НАКЛ., МИН.СВ.ВР., 1Л., ЕД.Ч., СР.Р. = лакейничило съм
| ПР.НАКЛ., МИН.СВ.ВР., 1Л., МН.Ч. = лакейничили сме
| ПР.НАКЛ., МИН.СВ.ВР., 2Л., ЕД.Ч., М.Р. = лакейничил си
| ПР.НАКЛ., МИН.СВ.ВР., 2Л., ЕД.Ч., Ж.Р. = лакейничила си
| ПР.НАКЛ., МИН.СВ.ВР., 2Л., ЕД.Ч., СР.Р. = лакейничило си
| ПР.НАКЛ., МИН.СВ.ВР., 2Л., МН.Ч. = лакейничили сте
| ПР.НАКЛ., МИН.СВ.ВР., 3Л., ЕД.Ч., М.Р. = лакейничил (е)
| ПР.НАКЛ., МИН.СВ.ВР., 3Л., ЕД.Ч., Ж.Р. = лакейничила (е)
| ПР.НАКЛ., МИН.СВ.ВР., 3Л., ЕД.Ч., СР.Р. = лакейничило (е)
| ПР.НАКЛ., МИН.СВ.ВР., 3Л., МН.Ч. = лакейничили (са)
| ПР.НАКЛ., МИН.НЕОПР.ВР., 1Л., ЕД.Ч., М.Р. = бил съм лакейничил
| ПР.НАКЛ., МИН.НЕОПР.ВР., 1Л., ЕД.Ч., Ж.Р. = била съм лакейничила
| ПР.НАКЛ., МИН.НЕОПР.ВР., 1Л., ЕД.Ч., СР.Р. = било съм лакейничило
| ПР.НАКЛ., МИН.НЕОПР.ВР., 1Л., МН.Ч. = били сме лакейничили
| ПР.НАКЛ., МИН.НЕОПР.ВР., 2Л., ЕД.Ч., М.Р. = бил си лакейничил
| ПР.НАКЛ., МИН.НЕОПР.ВР., 2Л., ЕД.Ч., Ж.Р. = била си лакейничила
| ПР.НАКЛ., МИН.НЕОПР.ВР., 2Л., ЕД.Ч., СР.Р. = било си лакейничило
| ПР.НАКЛ., МИН.НЕОПР.ВР., 2Л., МН.Ч. = били сте лакейничили
| ПР.НАКЛ., МИН.НЕОПР.ВР., 3Л., ЕД.Ч., М.Р. = бил (е) лакейничил
| ПР.НАКЛ., МИН.НЕОПР.ВР., 3Л., ЕД.Ч., Ж.Р. = била (е) лакейничила
| ПР.НАКЛ., МИН.НЕОПР.ВР., 3Л., ЕД.Ч., СР.Р. = било (е) лакейничило
| ПР.НАКЛ., МИН.НЕОПР.ВР., 3Л., МН.Ч. = били (са) лакейничили
| ПР.НАКЛ., БЪД.ВР., 1Л., ЕД.Ч., М.Р. = щял съм да лакейнича
| ПР.НАКЛ., БЪД.ВР., 1Л., ЕД.Ч., Ж.Р. = щяла съм да лакейнича
| ПР.НАКЛ., БЪД.ВР., 1Л., ЕД.Ч., СР.Р. = щяло съм да лакейнича
| ПР.НАКЛ., БЪД.ВР., 1Л., МН.Ч. = щели сме да лакейничим
| ПР.НАКЛ., БЪД.ВР., 2Л., ЕД.Ч., М.Р. = щял си да лакейничиш
| ПР.НАКЛ., БЪД.ВР., 2Л., ЕД.Ч., Ж.Р. = щяла си да лакейничиш
| ПР.НАКЛ., БЪД.ВР., 2Л., ЕД.Ч., СР.Р. = щяло си да лакейничиш
| ПР.НАКЛ., БЪД.ВР., 2Л., МН.Ч. = щели сте да лакейничите
| ПР.НАКЛ., БЪД.ВР., 3Л., ЕД.Ч., М.Р. = щял (е) да лакейничи
| ПР.НАКЛ., БЪД.ВР., 3Л., ЕД.Ч., Ж.Р. = щяла (е) да лакейничи
| ПР.НАКЛ., БЪД.ВР., 3Л., ЕД.Ч., СР.Р. = щяло (е) да лакейничи
| ПР.НАКЛ., БЪД.ВР., 3Л., МН.Ч. = щели (са) да лакейничат
| ПР.НАКЛ., БЪД.ПРЕД.ВР., 1Л., ЕД.Ч., М.Р. = щял съм да съм лакейничил
| ПР.НАКЛ., БЪД.ПРЕД.ВР., 1Л., ЕД.Ч., Ж.Р. = щяла съм да съм лакейничила
| ПР.НАКЛ., БЪД.ПРЕД.ВР., 1Л., ЕД.Ч., СР.Р. = щяло съм да съм лакейничило
| ПР.НАКЛ., БЪД.ПРЕД.ВР., 1Л., МН.Ч. = щели сме да сме лакейничили
| ПР.НАКЛ., БЪД.ПРЕД.ВР., 2Л., ЕД.Ч., М.Р. = щял си да си лакейничил
| ПР.НАКЛ., БЪД.ПРЕД.ВР., 2Л., ЕД.Ч., Ж.Р. = щяла си да си лакейничила
| ПР.НАКЛ., БЪД.ПРЕД.ВР., 2Л., ЕД.Ч., СР.Р. = щяло си да си лакейничило
| ПР.НАКЛ., БЪД.ПРЕД.ВР., 2Л., МН.Ч. = щели сте да сте лакейничили
| ПР.НАКЛ., БЪД.ПРЕД.ВР., 3Л., ЕД.Ч., М.Р. = щял (е) да е лакейничил
| ПР.НАКЛ., БЪД.ПРЕД.ВР., 3Л., ЕД.Ч., Ж.Р. = щяла (е) да е лакейничила
| ПР.НАКЛ., БЪД.ПРЕД.ВР., 3Л., ЕД.Ч., СР.Р. = щяло (е) да е лакейничило
| ПР.НАКЛ., БЪД.ПРЕД.ВР., 3Л., МН.Ч. = щели (са) да са лакейничили
| УСЛОВНО НАКЛОНЕНИЕ, 1Л., ЕД.Ч., М.Р. = бих лакейничил
| УСЛОВНО НАКЛОНЕНИЕ, 1Л., ЕД.Ч., Ж.Р. = бих лакейничила
| УСЛОВНО НАКЛОНЕНИЕ, 1Л., ЕД.Ч., СР.Р. = бих лакейничило
| УСЛОВНО НАКЛОНЕНИЕ, 1Л., МН.Ч. = бихме лакейничили
| УСЛОВНО НАКЛОНЕНИЕ, 2Л., ЕД.Ч., М.Р. = би лакейничил
| УСЛОВНО НАКЛОНЕНИЕ, 2Л., ЕД.Ч., Ж.Р. = би лакейничила
| УСЛОВНО НАКЛОНЕНИЕ, 2Л., ЕД.Ч., СР.Р. = би лакейничило
| УСЛОВНО НАКЛОНЕНИЕ, 2Л., МН.Ч. = бихте лакейничили
| УСЛОВНО НАКЛОНЕНИЕ, 3Л., ЕД.Ч., М.Р. = би лакейничил
| УСЛОВНО НАКЛОНЕНИЕ, 3Л., ЕД.Ч., Ж.Р. = би лакейничила
| УСЛОВНО НАКЛОНЕНИЕ, 3Л., ЕД.Ч., СР.Р. = би лакейничило
| УСЛОВНО НАКЛОНЕНИЕ, 3Л., МН.Ч. = биха лакейничили
| ПОВЕЛИТЕЛНО НАКЛОНЕНИЕ, ЕД.Ч. = ла·кей·ни·чи
| ПОВЕЛИТЕЛНО НАКЛОНЕНИЕ, МН.Ч. = ла·кей·ни·че·те
| МИН.СТРАД.ПРИЧ. М.Р. = ла·кей·ни·чен
| МИН.СТРАД.ПРИЧ. М.Р. НЕПЪЛЕН ЧЛЕН = ла·кей·ни·че·ния
| МИН.СТРАД.ПРИЧ. М.Р. ПЪЛЕН ЧЛЕН = ла·кей·ни·че·ни·ят
| МИН.СТРАД.ПРИЧ. Ж.Р. = ла·кей·ни·че·на
| МИН.СТРАД.ПРИЧ. Ж.Р. ЧЛЕН = ла·кей·ни·че·на·та
| МИН.СТРАД.ПРИЧ. СР.Р. = ла·кей·ни·че·но
| МИН.СТРАД.ПРИЧ. СР.Р. ЧЛЕН = ла·кей·ни·че·но·то
| МИН.СТРАД.ПРИЧ. МН.Ч. = ла·кей·ни·че·ни
| МИН.СТРАД.ПРИЧ. МН.Ч. ЧЛЕН = ла·кей·ни·че·ни·те
| МИН.ДЕЯТ.СВ.ПРИЧ. М.Р. = ла·кей·ни·чил
| МИН.ДЕЯТ.СВ.ПРИЧ. М.Р. НЕПЪЛЕН ЧЛЕН = ла·кей·ни·чи·лия
| МИН.ДЕЯТ.СВ.ПРИЧ. М.Р. ПЪЛЕН ЧЛЕН = ла·кей·ни·чи·ли·ят
| МИН.ДЕЯТ.СВ.ПРИЧ. Ж.Р. = ла·кей·ни·чи·ла
| МИН.ДЕЯТ.СВ.ПРИЧ. Ж.Р. ЧЛЕН = ла·кей·ни·чи·ла·та
| МИН.ДЕЯТ.СВ.ПРИЧ. СР.Р. = ла·кей·ни·чи·ло
| МИН.ДЕЯТ.СВ.ПРИЧ. СР.Р. ЧЛЕН = ла·кей·ни·чи·ло·то
| МИН.ДЕЯТ.СВ.ПРИЧ. МН.Ч. = ла·кей·ни·чи·ли
| МИН.ДЕЯТ.СВ.ПРИЧ. МН.Ч. ЧЛЕН = ла·кей·ни·чи·ли·те
| МИН.ДЕЯТ.НЕСВ.ПРИЧ. М.Р. = ла·кей·ни·чел
| МИН.ДЕЯТ.НЕСВ.ПРИЧ. М.Р. НЕПЪЛЕН ЧЛЕН = ла·кей·ни·че·лия
| МИН.ДЕЯТ.НЕСВ.ПРИЧ. М.Р. ПЪЛЕН ЧЛЕН = ла·кей·ни·че·ли·ят
| МИН.ДЕЯТ.НЕСВ.ПРИЧ. Ж.Р. = ла·кей·ни·че·ла
| МИН.ДЕЯТ.НЕСВ.ПРИЧ. Ж.Р. ЧЛЕН = ла·кей·ни·че·ла·та
| МИН.ДЕЯТ.НЕСВ.ПРИЧ. СР.Р. = ла·кей·ни·че·ло
| МИН.ДЕЯТ.НЕСВ.ПРИЧ. СР.Р. ЧЛЕН = ла·кей·ни·че·ло·то
| МИН.ДЕЯТ.НЕСВ.ПРИЧ. МН.Ч. = ла·кей·ни·че·ли
| МИН.ДЕЯТ.НЕСВ.ПРИЧ. МН.Ч. ЧЛЕН = ла·кей·ни·че·ли·те
| СЕГ.ДЕЯТ.ПРИЧ. М.Р. = ла·кей·ни·чещ
| СЕГ.ДЕЯТ.ПРИЧ. М.Р. НЕПЪЛЕН ЧЛЕН = ла·кей·ни·че·щия
| СЕГ.ДЕЯТ.ПРИЧ. М.Р. ПЪЛЕН ЧЛЕН = ла·кей·ни·че·щи·ят
| СЕГ.ДЕЯТ.ПРИЧ. Ж.Р. = ла·кей·ни·че·ща
| СЕГ.ДЕЯТ.ПРИЧ. Ж.Р. ЧЛЕН = ла·кей·ни·че·ща·та
| СЕГ.ДЕЯТ.ПРИЧ. СР.Р. = ла·кей·ни·че·що
| СЕГ.ДЕЯТ.ПРИЧ. СР.Р. ЧЛЕН = ла·кей·ни·че·що·то
| СЕГ.ДЕЯТ.ПРИЧ. МН.Ч. = ла·кей·ни·че·щи
| СЕГ.ДЕЯТ.ПРИЧ. МН.Ч. ЧЛЕН = ла·кей·ни·че·щи·те
| ДЕЕПРИЧАСТИЕ = ла·кей·ни·чей·ки
| СКРИТИ ПРЕПРАТКИ = 
[[лакейнича]],
[[лакейничиш]],
[[лакейничи]],
[[лакейничим]],
[[лакейничите]],
[[лакейничат]],
[[лакейничих]],
[[лакейничихме]],
[[лакейничихте]],
[[лакейничиха]],
[[лакейничех]],
[[лакейничеше]],
[[лакейничехме]],
[[лакейничехте]],
[[лакейничеха]],
[[лакейничете]],
[[лакейничил]],
[[лакейничилия]],
[[лакейничилият]],
[[лакейничила]],
[[лакейничилата]],
[[лакейничило]],
[[лакейничилото]],
[[лакейничили]],
[[лакейничилите]],
[[лакейничел]],
[[лакейничелия]],
[[лакейничелият]],
[[лакейничела]],
[[лакейничелата]],
[[лакейничело]],
[[лакейничелото]],
[[лакейничели]],
[[лакейничелите]],
[[лакейничен]],
[[лакейничения]],
[[лакейниченият]],
[[лакейничена]],
[[лакейничената]],
[[лакейничено]],
[[лакейниченото]],
[[лакейничени]],
[[лакейничените]],
[[лакейничещ]],
[[лакейничещия]],
[[лакейничещият]],
[[лакейничеща]],
[[лакейничещата]],
[[лакейничещо]],
[[лакейничещото]],
[[лакейничещи]],
[[лакейничещите]],
[[лакейничейки]],
[[лакейничил съм]],
[[лакейничила съм]],
[[лакейничило съм]],
[[лакейничили сме]],
[[лакейничил си]],
[[лакейничила си]],
[[лакейничило си]],
[[лакейничили сте]],
[[лакейничил е]],
[[лакейничила е]],
[[лакейничило е]],
[[лакейничили са]],
[[бях лакейничил]],
[[бях лакейничила]],
[[бях лакейничило]],
[[бяхме лакейничили]],
[[беше лакейничил]],
[[беше лакейничила]],
[[беше лакейничило]],
[[бяхте лакейничили]],
[[бяха лакейничили]],
[[ще лакейнича]],
[[ще лакейничим]],
[[ще лакейничиш]],
[[ще лакейничите]],
[[ще лакейничи]],
[[ще лакейничат]],
[[ще съм лакейничил]],
[[ще съм лакейничила]],
[[ще съм лакейничило]],
[[ще сме лакейничили]],
[[ще си лакейничил]],
[[ще си лакейничила]],
[[ще си лакейничило]],
[[ще сте лакейничили]],
[[ще е лакейничил]],
[[ще е лакейничила]],
[[ще е лакейничило]],
[[ще са лакейничили]],
[[щях да лакейнича]],
[[щяхме да лакейничим]],
[[щеше да лакейничиш]],
[[щяхте да лакейничите]],
[[щеше да лакейничи]],
[[щяха да лакейничат]],
[[щях да съм лакейничил]],
[[щях да съм лакейничила]],
[[щях да съм лакейничило]],
[[щяхме да сме лакейничили]],
[[щеше да си лакейничил]],
[[щеше да си лакейничила]],
[[щеше да си лакейничило]],
[[щяхте да сте лакейничили]],
[[щеше да е лакейничил]],
[[щеше да е лакейничила]],
[[щеше да е лакейничило]],
[[щяха да са лакейничили]],
[[лакейничел съм]],
[[лакейничела съм]],
[[лакейничело съм]],
[[лакейничели сме]],
[[лакейничел си]],
[[лакейничела си]],
[[лакейничело си]],
[[лакейничели сте]],
[[лакейничел е]],
[[лакейничела е]],
[[лакейничело е]],
[[лакейничели са]],
[[бил съм лакейничил]],
[[била съм лакейничила]],
[[било съм лакейничило]],
[[били сме лакейничили]],
[[бил си лакейничил]],
[[била си лакейничила]],
[[било си лакейничило]],
[[били сте лакейничили]],
[[бил е лакейничил]],
[[била е лакейничила]],
[[било е лакейничило]],
[[били са лакейничили]],
[[щял съм да лакейнича]],
[[щяла съм да лакейнича]],
[[щяло съм да лакейнича]],
[[щели сме да лакейничим]],
[[щял си да лакейничиш]],
[[щяла си да лакейничиш]],
[[щяло си да лакейничиш]],
[[щели сте да лакейничите]],
[[щял да лакейничи]],
[[щяла да лакейничи]],
[[щяло да лакейничи]],
[[щели да лакейничат]],
[[щял е да лакейничи]],
[[щяла е да лакейничи]],
[[щяло е да лакейничи]],
[[щели са да лакейничат]],
[[щял съм да съм лакейничил]],
[[щяла съм да съм лакейничила]],
[[щяло съм да съм лакейничило]],
[[щели сме да сме лакейничили]],
[[щял си да си лакейничил]],
[[щяла си да си лакейничила]],
[[щяло си да си лакейничило]],
[[щели сте да сте лакейничили]],
[[щял да е лакейничил]],
[[щяла да е лакейничила]],
[[щяло да е лакейничило]],
[[щели да са лакейничили]],
[[щял е да е лакейничил]],
[[щяла е да е лакейничила]],
[[щяло е да е лакейничило]],
[[щели са да са лакейничили]],
[[бих лакейничил]],
[[бих лакейничила]],
[[бих лакейничило]],
[[бихме лакейничили]],
[[би лакейничил]],
[[би лакейничила]],
[[би лакейничило]],
[[бихте лакейничили]],
[[биха лакейничили]],
}}</text>
      <sha1>suesi9wnvx2xts6v377ss9pb6wgmewb</sha1>
    </revision>
  </page>
  <page>
    <title>Шаблон:Словоформи/лакействам</title>
    <ns>10</ns>
    <id>508283</id>
    <revision>
      <id>540263</id>
      <timestamp>2005-05-10T11:45:31Z</timestamp>
      <contributor>
        <username>Bgbot</username>
        <id>83</id>
      </contributor>
      <comment>Борислав: Шаблон със словоформи</comment>
      <model>wikitext</model>
      <format>text/x-wiki</format>
      <text bytes="22068" xml:space="preserve">{{Шаблон:Словоформи/Глагол|
  ОСНОВНА ФОРМА = лакействам
| СЕГ.ВР., 1Л., ЕД.Ч. = ла·кейс·т·вам
| СЕГ.ВР., 1Л., МН.Ч. = ла·кейс·т·ва·ме
| СЕГ.ВР., 2Л., ЕД.Ч. = ла·кейс·т·ваш
| СЕГ.ВР., 2Л., МН.Ч. = ла·кейс·т·ва·те
| СЕГ.ВР., 3Л., ЕД.Ч. = ла·кейс·т·ва
| СЕГ.ВР., 3Л., МН.Ч. = ла·кейс·т·ват
| МИН.СВ.ВР., 1Л., ЕД.Ч. = ла·кейс·т·вах
| МИН.СВ.ВР., 1Л., МН.Ч. = ла·кейс·т·вах·ме
| МИН.СВ.ВР., 2Л., ЕД.Ч. = ла·кейс·т·ва
| МИН.СВ.ВР., 2Л., МН.Ч. = ла·кейс·т·вах·те
| МИН.СВ.ВР., 3Л., ЕД.Ч. = ла·кейс·т·ва
| МИН.СВ.ВР., 3Л., МН.Ч. = ла·кейс·т·ва·ха
| МИН.НЕСВ.ВР., 1Л., ЕД.Ч. = ла·кейс·т·вах
| МИН.НЕСВ.ВР., 1Л., МН.Ч. = ла·кейс·т·вах·ме
| МИН.НЕСВ.ВР., 2Л., ЕД.Ч. = ла·кейс·т·ва·ше
| МИН.НЕСВ.ВР., 2Л., МН.Ч. = ла·кейс·т·вах·те
| МИН.НЕСВ.ВР., 3Л., ЕД.Ч. = ла·кейс·т·ва·ше
| МИН.НЕСВ.ВР., 3Л., МН.Ч. = ла·кейс·т·ва·ха
| МИН.НЕОПР.ВР., 1Л., ЕД.Ч., М.Р. = лакействал съм
| МИН.НЕОПР.ВР., 1Л., ЕД.Ч., Ж.Р. = лакействала съм
| МИН.НЕОПР.ВР., 1Л., ЕД.Ч., СР.Р. = лакействало съм
| МИН.НЕОПР.ВР., 1Л., МН.Ч. = лакействали сме
| МИН.НЕОПР.ВР., 2Л., ЕД.Ч., М.Р. = лакействал си
| МИН.НЕОПР.ВР., 2Л., ЕД.Ч., Ж.Р. = лакействала си
| МИН.НЕОПР.ВР., 2Л., ЕД.Ч., СР.Р. = лакействало си
| МИН.НЕОПР.ВР., 2Л., МН.Ч. = лакействали сте
| МИН.НЕОПР.ВР., 3Л., ЕД.Ч., М.Р. = лакействал е
| МИН.НЕОПР.ВР., 3Л., ЕД.Ч., Ж.Р. = лакействала е
| МИН.НЕОПР.ВР., 3Л., ЕД.Ч., СР.Р. = лакействало е
| МИН.НЕОПР.ВР., 3Л., МН.Ч. = лакействали са
| МИН.ПРЕД.ВР., 1Л., ЕД.Ч., М.Р. = бях лакействал
| МИН.ПРЕД.ВР., 1Л., ЕД.Ч., Ж.Р. = бях лакействала
| МИН.ПРЕД.ВР., 1Л., ЕД.Ч., СР.Р. = бях лакействало
| МИН.ПРЕД.ВР., 1Л., МН.Ч. = бяхме лакействали
| МИН.ПРЕД.ВР., 2Л., ЕД.Ч., М.Р. = беше лакействал
| МИН.ПРЕД.ВР., 2Л., ЕД.Ч., Ж.Р. = беше лакействала
| МИН.ПРЕД.ВР., 2Л., ЕД.Ч., СР.Р. = беше лакействало
| МИН.ПРЕД.ВР., 2Л., МН.Ч. = бяхте лакействали
| МИН.ПРЕД.ВР., 3Л., ЕД.Ч., М.Р. = беше лакействал
| МИН.ПРЕД.ВР., 3Л., ЕД.Ч., Ж.Р. = беше лакействала
| МИН.ПРЕД.ВР., 3Л., ЕД.Ч., СР.Р. = беше лакействало
| МИН.ПРЕД.ВР., 3Л., МН.Ч. = бяха лакействали
| БЪД.ВР., 1Л., ЕД.Ч. = ще лакействам
| БЪД.ВР., 1Л., МН.Ч. = ще лакействаме
| БЪД.ВР., 2Л., ЕД.Ч. = ще лакействаш
| БЪД.ВР., 2Л., МН.Ч. = ще лакействате
| БЪД.ВР., 3Л., ЕД.Ч. = ще лакейства
| БЪД.ВР., 3Л., МН.Ч. = ще лакействат
| БЪД.ПРЕД.ВР., 1Л., ЕД.Ч., М.Р. = ще съм лакействал
| БЪД.ПРЕД.ВР., 1Л., ЕД.Ч., Ж.Р. = ще съм лакействала
| БЪД.ПРЕД.ВР., 1Л., ЕД.Ч., СР.Р. = ще съм лакействало
| БЪД.ПРЕД.ВР., 1Л., МН.Ч. = ще сме лакействали
| БЪД.ПРЕД.ВР., 2Л., ЕД.Ч., М.Р. = ще си лакействал
| БЪД.ПРЕД.ВР., 2Л., ЕД.Ч., Ж.Р. = ще си лакействала
| БЪД.ПРЕД.ВР., 2Л., ЕД.Ч., СР.Р. = ще си лакействало
| БЪД.ПРЕД.ВР., 2Л., МН.Ч. = ще сте лакействали
| БЪД.ПРЕД.ВР., 3Л., ЕД.Ч., М.Р. = ще е лакействал
| БЪД.ПРЕД.ВР., 3Л., ЕД.Ч., Ж.Р. = ще е лакействала
| БЪД.ПРЕД.ВР., 3Л., ЕД.Ч., СР.Р. = ще е лакействало
| БЪД.ПРЕД.ВР., 3Л., МН.Ч. = ще са лакействали
| БЪД.ВР. В МИН., 1Л., ЕД.Ч. = щях да лакействам
| БЪД.ВР. В МИН., 1Л., МН.Ч. = щяхме да лакействаме
| БЪД.ВР. В МИН., 2Л., ЕД.Ч. = щеше да лакействаш
| БЪД.ВР. В МИН., 2Л., МН.Ч. = щяхте да лакействате
| БЪД.ВР. В МИН., 3Л., ЕД.Ч. = щеше да лакейства
| БЪД.ВР. В МИН., 3Л., МН.Ч. = щяха да лакействат
| БЪД.ПРЕД.ВР. В МИН., 1Л., ЕД.Ч., М.Р. = щях да съм лакействал
| БЪД.ПРЕД.ВР. В МИН., 1Л., ЕД.Ч., Ж.Р. = щях да съм лакействала
| БЪД.ПРЕД.ВР. В МИН., 1Л., ЕД.Ч., СР.Р. = щях да съм лакействало
| БЪД.ПРЕД.ВР. В МИН., 1Л., МН.Ч. = щяхме да сме лакействали
| БЪД.ПРЕД.ВР. В МИН., 2Л., ЕД.Ч., М.Р. = щеше да си лакействал
| БЪД.ПРЕД.ВР. В МИН., 2Л., ЕД.Ч., Ж.Р. = щеше да си лакействала
| БЪД.ПРЕД.ВР. В МИН., 2Л., ЕД.Ч., СР.Р. = щеше да си лакействало
| БЪД.ПРЕД.ВР. В МИН., 2Л., МН.Ч. = щяхте да сте лакействали
| БЪД.ПРЕД.ВР. В МИН., 3Л., ЕД.Ч., М.Р. = щеше да е лакействал
| БЪД.ПРЕД.ВР. В МИН., 3Л., ЕД.Ч., Ж.Р. = щеше да е лакействала
| БЪД.ПРЕД.ВР. В МИН., 3Л., ЕД.Ч., СР.Р. = щеше да е лакействало
| БЪД.ПРЕД.ВР. В МИН., 3Л., МН.Ч. = щяха да са лакействали
| ПР.НАКЛ., СЕГ.ВР., 1Л., ЕД.Ч., М.Р. = лакействал съм
| ПР.НАКЛ., СЕГ.ВР., 1Л., ЕД.Ч., Ж.Р. = лакействала съм
| ПР.НАКЛ., СЕГ.ВР., 1Л., ЕД.Ч., СР.Р. = лакействало съм
| ПР.НАКЛ., СЕГ.ВР., 1Л., МН.Ч. = лакействали сме
| ПР.НАКЛ., СЕГ.ВР., 2Л., ЕД.Ч., М.Р. = лакействал си
| ПР.НАКЛ., СЕГ.ВР., 2Л., ЕД.Ч., Ж.Р. = лакействала си
| ПР.НАКЛ., СЕГ.ВР., 2Л., ЕД.Ч., СР.Р. = лакействало си
| ПР.НАКЛ., СЕГ.ВР., 2Л., МН.Ч. = лакействали сте
| ПР.НАКЛ., СЕГ.ВР., 3Л., ЕД.Ч., М.Р. = лакействал (е)
| ПР.НАКЛ., СЕГ.ВР., 3Л., ЕД.Ч., Ж.Р. = лакействала (е)
| ПР.НАКЛ., СЕГ.ВР., 3Л., ЕД.Ч., СР.Р. = лакействало (е)
| ПР.НАКЛ., СЕГ.ВР., 3Л., МН.Ч. = лакействали (са)
| ПР.НАКЛ., МИН.СВ.ВР., 1Л., ЕД.Ч., М.Р. = лакействал съм
| ПР.НАКЛ., МИН.СВ.ВР., 1Л., ЕД.Ч., Ж.Р. = лакействала съм
| ПР.НАКЛ., МИН.СВ.ВР., 1Л., ЕД.Ч., СР.Р. = лакействало съм
| ПР.НАКЛ., МИН.СВ.ВР., 1Л., МН.Ч. = лакействали сме
| ПР.НАКЛ., МИН.СВ.ВР., 2Л., ЕД.Ч., М.Р. = лакействал си
| ПР.НАКЛ., МИН.СВ.ВР., 2Л., ЕД.Ч., Ж.Р. = лакействала си
| ПР.НАКЛ., МИН.СВ.ВР., 2Л., ЕД.Ч., СР.Р. = лакействало си
| ПР.НАКЛ., МИН.СВ.ВР., 2Л., МН.Ч. = лакействали сте
| ПР.НАКЛ., МИН.СВ.ВР., 3Л., ЕД.Ч., М.Р. = лакействал (е)
| ПР.НАКЛ., МИН.СВ.ВР., 3Л., ЕД.Ч., Ж.Р. = лакействала (е)
| ПР.НАКЛ., МИН.СВ.ВР., 3Л., ЕД.Ч., СР.Р. = лакействало (е)
| ПР.НАКЛ., МИН.СВ.ВР., 3Л., МН.Ч. = лакействали (са)
| ПР.НАКЛ., МИН.НЕОПР.ВР., 1Л., ЕД.Ч., М.Р. = бил съм лакействал
| ПР.НАКЛ., МИН.НЕОПР.ВР., 1Л., ЕД.Ч., Ж.Р. = била съм лакействала
| ПР.НАКЛ., МИН.НЕОПР.ВР., 1Л., ЕД.Ч., СР.Р. = било съм лакействало
| ПР.НАКЛ., МИН.НЕОПР.ВР., 1Л., МН.Ч. = били сме лакействали
| ПР.НАКЛ., МИН.НЕОПР.ВР., 2Л., ЕД.Ч., М.Р. = бил си лакействал
| ПР.НАКЛ., МИН.НЕОПР.ВР., 2Л., ЕД.Ч., Ж.Р. = била си лакействала
| ПР.НАКЛ., МИН.НЕОПР.ВР., 2Л., ЕД.Ч., СР.Р. = било си лакействало
| ПР.НАКЛ., МИН.НЕОПР.ВР., 2Л., МН.Ч. = били сте лакействали
| ПР.НАКЛ., МИН.НЕОПР.ВР., 3Л., ЕД.Ч., М.Р. = бил (е) лакействал
| ПР.НАКЛ., МИН.НЕОПР.ВР., 3Л., ЕД.Ч., Ж.Р. = била (е) лакействала
| ПР.НАКЛ., МИН.НЕОПР.ВР., 3Л., ЕД.Ч., СР.Р. = било (е) лакействало
| ПР.НАКЛ., МИН.НЕОПР.ВР., 3Л., МН.Ч. = били (са) лакействали
| ПР.НАКЛ., БЪД.ВР., 1Л., ЕД.Ч., М.Р. = щял съм да лакействам
| ПР.НАКЛ., БЪД.ВР., 1Л., ЕД.Ч., Ж.Р. = щяла съм да лакействам
| ПР.НАКЛ., БЪД.ВР., 1Л., ЕД.Ч., СР.Р. = щяло съм да лакействам
| ПР.НАКЛ., БЪД.ВР., 1Л., МН.Ч. = щели сме да лакействаме
| ПР.НАКЛ., БЪД.ВР., 2Л., ЕД.Ч., М.Р. = щял си да лакействаш
| ПР.НАКЛ., БЪД.ВР., 2Л., ЕД.Ч., Ж.Р. = щяла си да лакействаш
| ПР.НАКЛ., БЪД.ВР., 2Л., ЕД.Ч., СР.Р. = щяло си да лакействаш
| ПР.НАКЛ., БЪД.ВР., 2Л., МН.Ч. = щели сте да лакействате
| ПР.НАКЛ., БЪД.ВР., 3Л., ЕД.Ч., М.Р. = щял (е) да лакейства
| ПР.НАКЛ., БЪД.ВР., 3Л., ЕД.Ч., Ж.Р. = щяла (е) да лакейства
| ПР.НАКЛ., БЪД.ВР., 3Л., ЕД.Ч., СР.Р. = щяло (е) да лакейства
| ПР.НАКЛ., БЪД.ВР., 3Л., МН.Ч. = щели (са) да лакействат
| ПР.НАКЛ., БЪД.ПРЕД.ВР., 1Л., ЕД.Ч., М.Р. = щял съм да съм лакействал
| ПР.НАКЛ., БЪД.ПРЕД.ВР., 1Л., ЕД.Ч., Ж.Р. = щяла съм да съм лакействала
| ПР.НАКЛ., БЪД.ПРЕД.ВР., 1Л., ЕД.Ч., СР.Р. = щяло съм да съм лакействало
| ПР.НАКЛ., БЪД.ПРЕД.ВР., 1Л., МН.Ч. = щели сме да сме лакействали
| ПР.НАКЛ., БЪД.ПРЕД.ВР., 2Л., ЕД.Ч., М.Р. = щял си да си лакействал
| ПР.НАКЛ., БЪД.ПРЕД.ВР., 2Л., ЕД.Ч., Ж.Р. = щяла си да си лакействала
| ПР.НАКЛ., БЪД.ПРЕД.ВР., 2Л., ЕД.Ч., СР.Р. = щяло си да си лакействало
| ПР.НАКЛ., БЪД.ПРЕД.ВР., 2Л., МН.Ч. = щели сте да сте лакействали
| ПР.НАКЛ., БЪД.ПРЕД.ВР., 3Л., ЕД.Ч., М.Р. = щял (е) да е лакействал
| ПР.НАКЛ., БЪД.ПРЕД.ВР., 3Л., ЕД.Ч., Ж.Р. = щяла (е) да е лакействала
| ПР.НАКЛ., БЪД.ПРЕД.ВР., 3Л., ЕД.Ч., СР.Р. = щяло (е) да е лакействало
| ПР.НАКЛ., БЪД.ПРЕД.ВР., 3Л., МН.Ч. = щели (са) да са лакействали
| УСЛОВНО НАКЛОНЕНИЕ, 1Л., ЕД.Ч., М.Р. = бих лакействал
| УСЛОВНО НАКЛОНЕНИЕ, 1Л., ЕД.Ч., Ж.Р. = бих лакействала
| УСЛОВНО НАКЛОНЕНИЕ, 1Л., ЕД.Ч., СР.Р. = бих лакействало
| УСЛОВНО НАКЛОНЕНИЕ, 1Л., МН.Ч. = бихме лакействали
| УСЛОВНО НАКЛОНЕНИЕ, 2Л., ЕД.Ч., М.Р. = би лакействал
| УСЛОВНО НАКЛОНЕНИЕ, 2Л., ЕД.Ч., Ж.Р. = би лакействала
| УСЛОВНО НАКЛОНЕНИЕ, 2Л., ЕД.Ч., СР.Р. = би лакействало
| УСЛОВНО НАКЛОНЕНИЕ, 2Л., МН.Ч. = бихте лакействали
| УСЛОВНО НАКЛОНЕНИЕ, 3Л., ЕД.Ч., М.Р. = би лакействал
| УСЛОВНО НАКЛОНЕНИЕ, 3Л., ЕД.Ч., Ж.Р. = би лакействала
| УСЛОВНО НАКЛОНЕНИЕ, 3Л., ЕД.Ч., СР.Р. = би лакействало
| УСЛОВНО НАКЛОНЕНИЕ, 3Л., МН.Ч. = биха лакействали
| ПОВЕЛИТЕЛНО НАКЛОНЕНИЕ, ЕД.Ч. = ла·кейс·т·вай
| ПОВЕЛИТЕЛНО НАКЛОНЕНИЕ, МН.Ч. = ла·кейс·т·вай·те
| МИН.СТРАД.ПРИЧ. М.Р. = ла·кейс·т·ван
| МИН.СТРАД.ПРИЧ. М.Р. НЕПЪЛЕН ЧЛЕН = ла·кейс·т·ва·ния
| МИН.СТРАД.ПРИЧ. М.Р. ПЪЛЕН ЧЛЕН = ла·кейс·т·ва·ни·ят
| МИН.СТРАД.ПРИЧ. Ж.Р. = ла·кейс·т·ва·на
| МИН.СТРАД.ПРИЧ. Ж.Р. ЧЛЕН = ла·кейс·т·ва·на·та
| МИН.СТРАД.ПРИЧ. СР.Р. = ла·кейс·т·ва·но
| МИН.СТРАД.ПРИЧ. СР.Р. ЧЛЕН = ла·кейс·т·ва·но·то
| МИН.СТРАД.ПРИЧ. МН.Ч. = ла·кейс·т·ва·ни
| МИН.СТРАД.ПРИЧ. МН.Ч. ЧЛЕН = ла·кейс·т·ва·ни·те
| МИН.ДЕЯТ.СВ.ПРИЧ. М.Р. = ла·кейс·т·вал
| МИН.ДЕЯТ.СВ.ПРИЧ. М.Р. НЕПЪЛЕН ЧЛЕН = ла·кейс·т·ва·лия
| МИН.ДЕЯТ.СВ.ПРИЧ. М.Р. ПЪЛЕН ЧЛЕН = ла·кейс·т·ва·ли·ят
| МИН.ДЕЯТ.СВ.ПРИЧ. Ж.Р. = ла·кейс·т·ва·ла
| МИН.ДЕЯТ.СВ.ПРИЧ. Ж.Р. ЧЛЕН = ла·кейс·т·ва·ла·та
| МИН.ДЕЯТ.СВ.ПРИЧ. СР.Р. = ла·кейс·т·ва·ло
| МИН.ДЕЯТ.СВ.ПРИЧ. СР.Р. ЧЛЕН = ла·кейс·т·ва·ло·то
| МИН.ДЕЯТ.СВ.ПРИЧ. МН.Ч. = ла·кейс·т·ва·ли
| МИН.ДЕЯТ.СВ.ПРИЧ. МН.Ч. ЧЛЕН = ла·кейс·т·ва·ли·те
| МИН.ДЕЯТ.НЕСВ.ПРИЧ. М.Р. = ла·кейс·т·вал
| МИН.ДЕЯТ.НЕСВ.ПРИЧ. М.Р. НЕПЪЛЕН ЧЛЕН = ла·кейс·т·ва·лия
| МИН.ДЕЯТ.НЕСВ.ПРИЧ. М.Р. ПЪЛЕН ЧЛЕН = ла·кейс·т·ва·ли·ят
| МИН.ДЕЯТ.НЕСВ.ПРИЧ. Ж.Р. = ла·кейс·т·ва·ла
| МИН.ДЕЯТ.НЕСВ.ПРИЧ. Ж.Р. ЧЛЕН = ла·кейс·т·ва·ла·та
| МИН.ДЕЯТ.НЕСВ.ПРИЧ. СР.Р. = ла·кейс·т·ва·ло
| МИН.ДЕЯТ.НЕСВ.ПРИЧ. СР.Р. ЧЛЕН = ла·кейс·т·ва·ло·то
| МИН.ДЕЯТ.НЕСВ.ПРИЧ. МН.Ч. = ла·кейс·т·ва·ли
| МИН.ДЕЯТ.НЕСВ.ПРИЧ. МН.Ч. ЧЛЕН = ла·кейс·т·ва·ли·те
| СЕГ.ДЕЯТ.ПРИЧ. М.Р. = ла·кейс·т·ващ
| СЕГ.ДЕЯТ.ПРИЧ. М.Р. НЕПЪЛЕН ЧЛЕН = ла·кейс·т·ва·щия
| СЕГ.ДЕЯТ.ПРИЧ. М.Р. ПЪЛЕН ЧЛЕН = ла·кейс·т·ва·щи·ят
| СЕГ.ДЕЯТ.ПРИЧ. Ж.Р. = ла·кейс·т·ва·ща
| СЕГ.ДЕЯТ.ПРИЧ. Ж.Р. ЧЛЕН = ла·кейс·т·ва·ща·та
| СЕГ.ДЕЯТ.ПРИЧ. СР.Р. = ла·кейс·т·ва·що
| СЕГ.ДЕЯТ.ПРИЧ. СР.Р. ЧЛЕН = ла·кейс·т·ва·що·то
| СЕГ.ДЕЯТ.ПРИЧ. МН.Ч. = ла·кейс·т·ва·щи
| СЕГ.ДЕЯТ.ПРИЧ. МН.Ч. ЧЛЕН = ла·кейс·т·ва·щи·те
| ДЕЕПРИЧАСТИЕ = ла·кейс·т·вай·ки
| СКРИТИ ПРЕПРАТКИ = 
[[лакействам]],
[[лакействаш]],
[[лакейства]],
[[лакействаме]],
[[лакействате]],
[[лакействат]],
[[лакействах]],
[[лакействахме]],
[[лакействахте]],
[[лакействаха]],
[[лакействаше]],
[[лакействай]],
[[лакействайте]],
[[лакействал]],
[[лакействалия]],
[[лакействалият]],
[[лакействала]],
[[лакействалата]],
[[лакействало]],
[[лакействалото]],
[[лакействали]],
[[лакействалите]],
[[лакействан]],
[[лакействания]],
[[лакействаният]],
[[лакействана]],
[[лакействаната]],
[[лакействано]],
[[лакействаното]],
[[лакействани]],
[[лакействаните]],
[[лакействащ]],
[[лакействащия]],
[[лакействащият]],
[[лакействаща]],
[[лакействащата]],
[[лакействащо]],
[[лакействащото]],
[[лакействащи]],
[[лакействащите]],
[[лакействайки]],
[[лакействал съм]],
[[лакействала съм]],
[[лакействало съм]],
[[лакействали сме]],
[[лакействал си]],
[[лакействала си]],
[[лакействало си]],
[[лакействали сте]],
[[лакействал е]],
[[лакействала е]],
[[лакействало е]],
[[лакействали са]],
[[бях лакействал]],
[[бях лакействала]],
[[бях лакействало]],
[[бяхме лакействали]],
[[беше лакействал]],
[[беше лакействала]],
[[беше лакействало]],
[[бяхте лакействали]],
[[бяха лакействали]],
[[ще лакействам]],
[[ще лакействаме]],
[[ще лакействаш]],
[[ще лакействате]],
[[ще лакейства]],
[[ще лакействат]],
[[ще съм лакействал]],
[[ще съм лакействала]],
[[ще съм лакействало]],
[[ще сме лакействали]],
[[ще си лакействал]],
[[ще си лакействала]],
[[ще си лакействало]],
[[ще сте лакействали]],
[[ще е лакействал]],
[[ще е лакействала]],
[[ще е лакействало]],
[[ще са лакействали]],
[[щях да лакействам]],
[[щяхме да лакействаме]],
[[щеше да лакействаш]],
[[щяхте да лакействате]],
[[щеше да лакейства]],
[[щяха да лакействат]],
[[щях да съм лакействал]],
[[щях да съм лакействала]],
[[щях да съм лакействало]],
[[щяхме да сме лакействали]],
[[щеше да си лакействал]],
[[щеше да си лакействала]],
[[щеше да си лакействало]],
[[щяхте да сте лакействали]],
[[щеше да е лакействал]],
[[щеше да е лакействала]],
[[щеше да е лакействало]],
[[щяха да са лакействали]],
[[бил съм лакействал]],
[[била съм лакействала]],
[[било съм лакействало]],
[[били сме лакействали]],
[[бил си лакействал]],
[[била си лакействала]],
[[било си лакействало]],
[[били сте лакействали]],
[[бил е лакействал]],
[[била е лакействала]],
[[било е лакействало]],
[[били са лакействали]],
[[щял съм да лакействам]],
[[щяла съм да лакействам]],
[[щяло съм да лакействам]],
[[щели сме да лакействаме]],
[[щял си да лакействаш]],
[[щяла си да лакействаш]],
[[щяло си да лакействаш]],
[[щели сте да лакействате]],
[[щял да лакейства]],
[[щяла да лакейства]],
[[щяло да лакейства]],
[[щели да лакействат]],
[[щял е да лакейства]],
[[щяла е да лакейства]],
[[щяло е да лакейства]],
[[щели са да лакействат]],
[[щял съм да съм лакействал]],
[[щяла съм да съм лакействала]],
[[щяло съм да съм лакействало]],
[[щели сме да сме лакействали]],
[[щял си да си лакействал]],
[[щяла си да си лакействала]],
[[щяло си да си лакействало]],
[[щели сте да сте лакействали]],
[[щял да е лакействал]],
[[щяла да е лакействала]],
[[щяло да е лакействало]],
[[щели да са лакействали]],
[[щял е да е лакействал]],
[[щяла е да е лакействала]],
[[щяло е да е лакействало]],
[[щели са да са лакействали]],
[[бих лакействал]],
[[бих лакействала]],
[[бих лакействало]],
[[бихме лакействали]],
[[би лакействал]],
[[би лакействала]],
[[би лакействало]],
[[бихте лакействали]],
[[биха лакействали]],
}}</text>
      <sha1>rdg1ebfrk22s1wkepuvef0inlgvg3tx</sha1>
    </revision>
  </page>
  <page>
    <title>Шаблон:Словоформи/лакирам</title>
    <ns>10</ns>
    <id>508293</id>
    <revision>
      <id>540273</id>
      <timestamp>2005-05-10T11:46:03Z</timestamp>
      <contributor>
        <username>Bgbot</username>
        <id>83</id>
      </contributor>
      <comment>Борислав: Шаблон със словоформи</comment>
      <model>wikitext</model>
      <format>text/x-wiki</format>
      <text bytes="19908" xml:space="preserve">{{Шаблон:Словоформи/Глагол|
  ОСНОВНА ФОРМА = лакирам
| СЕГ.ВР., 1Л., ЕД.Ч. = ла·ки·рам
| СЕГ.ВР., 1Л., МН.Ч. = ла·ки·ра·ме
| СЕГ.ВР., 2Л., ЕД.Ч. = ла·ки·раш
| СЕГ.ВР., 2Л., МН.Ч. = ла·ки·ра·те
| СЕГ.ВР., 3Л., ЕД.Ч. = ла·ки·ра
| СЕГ.ВР., 3Л., МН.Ч. = ла·ки·рат
| МИН.СВ.ВР., 1Л., ЕД.Ч. = ла·ки·рах
| МИН.СВ.ВР., 1Л., МН.Ч. = ла·ки·рах·ме
| МИН.СВ.ВР., 2Л., ЕД.Ч. = ла·ки·ра
| МИН.СВ.ВР., 2Л., МН.Ч. = ла·ки·рах·те
| МИН.СВ.ВР., 3Л., ЕД.Ч. = ла·ки·ра
| МИН.СВ.ВР., 3Л., МН.Ч. = ла·ки·ра·ха
| МИН.НЕСВ.ВР., 1Л., ЕД.Ч. = ла·ки·рах
| МИН.НЕСВ.ВР., 1Л., МН.Ч. = ла·ки·рах·ме
| МИН.НЕСВ.ВР., 2Л., ЕД.Ч. = ла·ки·ра·ше
| МИН.НЕСВ.ВР., 2Л., МН.Ч. = ла·ки·рах·те
| МИН.НЕСВ.ВР., 3Л., ЕД.Ч. = ла·ки·ра·ше
| МИН.НЕСВ.ВР., 3Л., МН.Ч. = ла·ки·ра·ха
| МИН.НЕОПР.ВР., 1Л., ЕД.Ч., М.Р. = лакирал съм
| МИН.НЕОПР.ВР., 1Л., ЕД.Ч., Ж.Р. = лакирала съм
| МИН.НЕОПР.ВР., 1Л., ЕД.Ч., СР.Р. = лакирало съм
| МИН.НЕОПР.ВР., 1Л., МН.Ч. = лакирали сме
| МИН.НЕОПР.ВР., 2Л., ЕД.Ч., М.Р. = лакирал си
| МИН.НЕОПР.ВР., 2Л., ЕД.Ч., Ж.Р. = лакирала си
| МИН.НЕОПР.ВР., 2Л., ЕД.Ч., СР.Р. = лакирало си
| МИН.НЕОПР.ВР., 2Л., МН.Ч. = лакирали сте
| МИН.НЕОПР.ВР., 3Л., ЕД.Ч., М.Р. = лакирал е
| МИН.НЕОПР.ВР., 3Л., ЕД.Ч., Ж.Р. = лакирала е
| МИН.НЕОПР.ВР., 3Л., ЕД.Ч., СР.Р. = лакирало е
| МИН.НЕОПР.ВР., 3Л., МН.Ч. = лакирали са
| МИН.ПРЕД.ВР., 1Л., ЕД.Ч., М.Р. = бях лакирал
| МИН.ПРЕД.ВР., 1Л., ЕД.Ч., Ж.Р. = бях лакирала
| МИН.ПРЕД.ВР., 1Л., ЕД.Ч., СР.Р. = бях лакирало
| МИН.ПРЕД.ВР., 1Л., МН.Ч. = бяхме лакирали
| МИН.ПРЕД.ВР., 2Л., ЕД.Ч., М.Р. = беше лакирал
| МИН.ПРЕД.ВР., 2Л., ЕД.Ч., Ж.Р. = беше лакирала
| МИН.ПРЕД.ВР., 2Л., ЕД.Ч., СР.Р. = беше лакирало
| МИН.ПРЕД.ВР., 2Л., МН.Ч. = бяхте лакирали
| МИН.ПРЕД.ВР., 3Л., ЕД.Ч., М.Р. = беше лакирал
| МИН.ПРЕД.ВР., 3Л., ЕД.Ч., Ж.Р. = беше лакирала
| МИН.ПРЕД.ВР., 3Л., ЕД.Ч., СР.Р. = беше лакирало
| МИН.ПРЕД.ВР., 3Л., МН.Ч. = бяха лакирали
| БЪД.ВР., 1Л., ЕД.Ч. = ще лакирам
| БЪД.ВР., 1Л., МН.Ч. = ще лакираме
| БЪД.ВР., 2Л., ЕД.Ч. = ще лакираш
| БЪД.ВР., 2Л., МН.Ч. = ще лакирате
| БЪД.ВР., 3Л., ЕД.Ч. = ще лакира
| БЪД.ВР., 3Л., МН.Ч. = ще лакират
| БЪД.ПРЕД.ВР., 1Л., ЕД.Ч., М.Р. = ще съм лакирал
| БЪД.ПРЕД.ВР., 1Л., ЕД.Ч., Ж.Р. = ще съм лакирала
| БЪД.ПРЕД.ВР., 1Л., ЕД.Ч., СР.Р. = ще съм лакирало
| БЪД.ПРЕД.ВР., 1Л., МН.Ч. = ще сме лакирали
| БЪД.ПРЕД.ВР., 2Л., ЕД.Ч., М.Р. = ще си лакирал
| БЪД.ПРЕД.ВР., 2Л., ЕД.Ч., Ж.Р. = ще си лакирала
| БЪД.ПРЕД.ВР., 2Л., ЕД.Ч., СР.Р. = ще си лакирало
| БЪД.ПРЕД.ВР., 2Л., МН.Ч. = ще сте лакирали
| БЪД.ПРЕД.ВР., 3Л., ЕД.Ч., М.Р. = ще е лакирал
| БЪД.ПРЕД.ВР., 3Л., ЕД.Ч., Ж.Р. = ще е лакирала
| БЪД.ПРЕД.ВР., 3Л., ЕД.Ч., СР.Р. = ще е лакирало
| БЪД.ПРЕД.ВР., 3Л., МН.Ч. = ще са лакирали
| БЪД.ВР. В МИН., 1Л., ЕД.Ч. = щях да лакирам
| БЪД.ВР. В МИН., 1Л., МН.Ч. = щяхме да лакираме
| БЪД.ВР. В МИН., 2Л., ЕД.Ч. = щеше да лакираш
| БЪД.ВР. В МИН., 2Л., МН.Ч. = щяхте да лакирате
| БЪД.ВР. В МИН., 3Л., ЕД.Ч. = щеше да лакира
| БЪД.ВР. В МИН., 3Л., МН.Ч. = щяха да лакират
| БЪД.ПРЕД.ВР. В МИН., 1Л., ЕД.Ч., М.Р. = щях да съм лакирал
| БЪД.ПРЕД.ВР. В МИН., 1Л., ЕД.Ч., Ж.Р. = щях да съм лакирала
| БЪД.ПРЕД.ВР. В МИН., 1Л., ЕД.Ч., СР.Р. = щях да съм лакирало
| БЪД.ПРЕД.ВР. В МИН., 1Л., МН.Ч. = щяхме да сме лакирали
| БЪД.ПРЕД.ВР. В МИН., 2Л., ЕД.Ч., М.Р. = щеше да си лакирал
| БЪД.ПРЕД.ВР. В МИН., 2Л., ЕД.Ч., Ж.Р. = щеше да си лакирала
| БЪД.ПРЕД.ВР. В МИН., 2Л., ЕД.Ч., СР.Р. = щеше да си лакирало
| БЪД.ПРЕД.ВР. В МИН., 2Л., МН.Ч. = щяхте да сте лакирали
| БЪД.ПРЕД.ВР. В МИН., 3Л., ЕД.Ч., М.Р. = щеше да е лакирал
| БЪД.ПРЕД.ВР. В МИН., 3Л., ЕД.Ч., Ж.Р. = щеше да е лакирала
| БЪД.ПРЕД.ВР. В МИН., 3Л., ЕД.Ч., СР.Р. = щеше да е лакирало
| БЪД.ПРЕД.ВР. В МИН., 3Л., МН.Ч. = щяха да са лакирали
| ПР.НАКЛ., СЕГ.ВР., 1Л., ЕД.Ч., М.Р. = лакирал съм
| ПР.НАКЛ., СЕГ.ВР., 1Л., ЕД.Ч., Ж.Р. = лакирала съм
| ПР.НАКЛ., СЕГ.ВР., 1Л., ЕД.Ч., СР.Р. = лакирало съм
| ПР.НАКЛ., СЕГ.ВР., 1Л., МН.Ч. = лакирали сме
| ПР.НАКЛ., СЕГ.ВР., 2Л., ЕД.Ч., М.Р. = лакирал си
| ПР.НАКЛ., СЕГ.ВР., 2Л., ЕД.Ч., Ж.Р. = лакирала си
| ПР.НАКЛ., СЕГ.ВР., 2Л., ЕД.Ч., СР.Р. = лакирало си
| ПР.НАКЛ., СЕГ.ВР., 2Л., МН.Ч. = лакирали сте
| ПР.НАКЛ., СЕГ.ВР., 3Л., ЕД.Ч., М.Р. = лакирал (е)
| ПР.НАКЛ., СЕГ.ВР., 3Л., ЕД.Ч., Ж.Р. = лакирала (е)
| ПР.НАКЛ., СЕГ.ВР., 3Л., ЕД.Ч., СР.Р. = лакирало (е)
| ПР.НАКЛ., СЕГ.ВР., 3Л., МН.Ч. = лакирали (са)
| ПР.НАКЛ., МИН.СВ.ВР., 1Л., ЕД.Ч., М.Р. = лакирал съм
| ПР.НАКЛ., МИН.СВ.ВР., 1Л., ЕД.Ч., Ж.Р. = лакирала съм
| ПР.НАКЛ., МИН.СВ.ВР., 1Л., ЕД.Ч., СР.Р. = лакирало съм
| ПР.НАКЛ., МИН.СВ.ВР., 1Л., МН.Ч. = лакирали сме
| ПР.НАКЛ., МИН.СВ.ВР., 2Л., ЕД.Ч., М.Р. = лакирал си
| ПР.НАКЛ., МИН.СВ.ВР., 2Л., ЕД.Ч., Ж.Р. = лакирала си
| ПР.НАКЛ., МИН.СВ.ВР., 2Л., ЕД.Ч., СР.Р. = лакирало си
| ПР.НАКЛ., МИН.СВ.ВР., 2Л., МН.Ч. = лакирали сте
| ПР.НАКЛ., МИН.СВ.ВР., 3Л., ЕД.Ч., М.Р. = лакирал (е)
| ПР.НАКЛ., МИН.СВ.ВР., 3Л., ЕД.Ч., Ж.Р. = лакирала (е)
| ПР.НАКЛ., МИН.СВ.ВР., 3Л., ЕД.Ч., СР.Р. = лакирало (е)
| ПР.НАКЛ., МИН.СВ.ВР., 3Л., МН.Ч. = лакирали (са)
| ПР.НАКЛ., МИН.НЕОПР.ВР., 1Л., ЕД.Ч., М.Р. = бил съм лакирал
| ПР.НАКЛ., МИН.НЕОПР.ВР., 1Л., ЕД.Ч., Ж.Р. = била съм лакирала
| ПР.НАКЛ., МИН.НЕОПР.ВР., 1Л., ЕД.Ч., СР.Р. = било съм лакирало
| ПР.НАКЛ., МИН.НЕОПР.ВР., 1Л., МН.Ч. = били сме лакирали
| ПР.НАКЛ., МИН.НЕОПР.ВР., 2Л., ЕД.Ч., М.Р. = бил си лакирал
| ПР.НАКЛ., МИН.НЕОПР.ВР., 2Л., ЕД.Ч., Ж.Р. = била си лакирала
| ПР.НАКЛ., МИН.НЕОПР.ВР., 2Л., ЕД.Ч., СР.Р. = било си лакирало
| ПР.НАКЛ., МИН.НЕОПР.ВР., 2Л., МН.Ч. = били сте лакирали
| ПР.НАКЛ., МИН.НЕОПР.ВР., 3Л., ЕД.Ч., М.Р. = бил (е) лакирал
| ПР.НАКЛ., МИН.НЕОПР.ВР., 3Л., ЕД.Ч., Ж.Р. = била (е) лакирала
| ПР.НАКЛ., МИН.НЕОПР.ВР., 3Л., ЕД.Ч., СР.Р. = било (е) лакирало
| ПР.НАКЛ., МИН.НЕОПР.ВР., 3Л., МН.Ч. = били (са) лакирали
| ПР.НАКЛ., БЪД.ВР., 1Л., ЕД.Ч., М.Р. = щял съм да лакирам
| ПР.НАКЛ., БЪД.ВР., 1Л., ЕД.Ч., Ж.Р. = щяла съм да лакирам
| ПР.НАКЛ., БЪД.ВР., 1Л., ЕД.Ч., СР.Р. = щяло съм да лакирам
| ПР.НАКЛ., БЪД.ВР., 1Л., МН.Ч. = щели сме да лакираме
| ПР.НАКЛ., БЪД.ВР., 2Л., ЕД.Ч., М.Р. = щял си да лакираш
| ПР.НАКЛ., БЪД.ВР., 2Л., ЕД.Ч., Ж.Р. = щяла си да лакираш
| ПР.НАКЛ., БЪД.ВР., 2Л., ЕД.Ч., СР.Р. = щяло си да лакираш
| ПР.НАКЛ., БЪД.ВР., 2Л., МН.Ч. = щели сте да лакирате
| ПР.НАКЛ., БЪД.ВР., 3Л., ЕД.Ч., М.Р. = щял (е) да лакира
| ПР.НАКЛ., БЪД.ВР., 3Л., ЕД.Ч., Ж.Р. = щяла (е) да лакира
| ПР.НАКЛ., БЪД.ВР., 3Л., ЕД.Ч., СР.Р. = щяло (е) да лакира
| ПР.НАКЛ., БЪД.ВР., 3Л., МН.Ч. = щели (са) да лакират
| ПР.НАКЛ., БЪД.ПРЕД.ВР., 1Л., ЕД.Ч., М.Р. = щял съм да съм лакирал
| ПР.НАКЛ., БЪД.ПРЕД.ВР., 1Л., ЕД.Ч., Ж.Р. = щяла съм да съм лакирала
| ПР.НАКЛ., БЪД.ПРЕД.ВР., 1Л., ЕД.Ч., СР.Р. = щяло съм да съм лакирало
| ПР.НАКЛ., БЪД.ПРЕД.ВР., 1Л., МН.Ч. = щели сме да сме лакирали
| ПР.НАКЛ., БЪД.ПРЕД.ВР., 2Л., ЕД.Ч., М.Р. = щял си да си лакирал
| ПР.НАКЛ., БЪД.ПРЕД.ВР., 2Л., ЕД.Ч., Ж.Р. = щяла си да си лакирала
| ПР.НАКЛ., БЪД.ПРЕД.ВР., 2Л., ЕД.Ч., СР.Р. = щяло си да си лакирало
| ПР.НАКЛ., БЪД.ПРЕД.ВР., 2Л., МН.Ч. = щели сте да сте лакирали
| ПР.НАКЛ., БЪД.ПРЕД.ВР., 3Л., ЕД.Ч., М.Р. = щял (е) да е лакирал
| ПР.НАКЛ., БЪД.ПРЕД.ВР., 3Л., ЕД.Ч., Ж.Р. = щяла (е) да е лакирала
| ПР.НАКЛ., БЪД.ПРЕД.ВР., 3Л., ЕД.Ч., СР.Р. = щяло (е) да е лакирало
| ПР.НАКЛ., БЪД.ПРЕД.ВР., 3Л., МН.Ч. = щели (са) да са лакирали
| УСЛОВНО НАКЛОНЕНИЕ, 1Л., ЕД.Ч., М.Р. = бих лакирал
| УСЛОВНО НАКЛОНЕНИЕ, 1Л., ЕД.Ч., Ж.Р. = бих лакирала
| УСЛОВНО НАКЛОНЕНИЕ, 1Л., ЕД.Ч., СР.Р. = бих лакирало
| УСЛОВНО НАКЛОНЕНИЕ, 1Л., МН.Ч. = бихме лакирали
| УСЛОВНО НАКЛОНЕНИЕ, 2Л., ЕД.Ч., М.Р. = би лакирал
| УСЛОВНО НАКЛОНЕНИЕ, 2Л., ЕД.Ч., Ж.Р. = би лакирала
| УСЛОВНО НАКЛОНЕНИЕ, 2Л., ЕД.Ч., СР.Р. = би лакирало
| УСЛОВНО НАКЛОНЕНИЕ, 2Л., МН.Ч. = бихте лакирали
| УСЛОВНО НАКЛОНЕНИЕ, 3Л., ЕД.Ч., М.Р. = би лакирал
| УСЛОВНО НАКЛОНЕНИЕ, 3Л., ЕД.Ч., Ж.Р. = би лакирала
| УСЛОВНО НАКЛОНЕНИЕ, 3Л., ЕД.Ч., СР.Р. = би лакирало
| УСЛОВНО НАКЛОНЕНИЕ, 3Л., МН.Ч. = биха лакирали
| ПОВЕЛИТЕЛНО НАКЛОНЕНИЕ, ЕД.Ч. = ла·ки·рай
| ПОВЕЛИТЕЛНО НАКЛОНЕНИЕ, МН.Ч. = ла·ки·рай·те
| МИН.СТРАД.ПРИЧ. М.Р. = ла·ки·ран
| МИН.СТРАД.ПРИЧ. М.Р. НЕПЪЛЕН ЧЛЕН = ла·ки·ра·ния
| МИН.СТРАД.ПРИЧ. М.Р. ПЪЛЕН ЧЛЕН = ла·ки·ра·ни·ят
| МИН.СТРАД.ПРИЧ. Ж.Р. = ла·ки·ра·на
| МИН.СТРАД.ПРИЧ. Ж.Р. ЧЛЕН = ла·ки·ра·на·та
| МИН.СТРАД.ПРИЧ. СР.Р. = ла·ки·ра·но
| МИН.СТРАД.ПРИЧ. СР.Р. ЧЛЕН = ла·ки·ра·но·то
| МИН.СТРАД.ПРИЧ. МН.Ч. = ла·ки·ра·ни
| МИН.СТРАД.ПРИЧ. МН.Ч. ЧЛЕН = ла·ки·ра·ни·те
| МИН.ДЕЯТ.СВ.ПРИЧ. М.Р. = ла·ки·рал
| МИН.ДЕЯТ.СВ.ПРИЧ. М.Р. НЕПЪЛЕН ЧЛЕН = ла·ки·ра·лия
| МИН.ДЕЯТ.СВ.ПРИЧ. М.Р. ПЪЛЕН ЧЛЕН = ла·ки·ра·ли·ят
| МИН.ДЕЯТ.СВ.ПРИЧ. Ж.Р. = ла·ки·ра·ла
| МИН.ДЕЯТ.СВ.ПРИЧ. Ж.Р. ЧЛЕН = ла·ки·ра·ла·та
| МИН.ДЕЯТ.СВ.ПРИЧ. СР.Р. = ла·ки·ра·ло
| МИН.ДЕЯТ.СВ.ПРИЧ. СР.Р. ЧЛЕН = ла·ки·ра·ло·то
| МИН.ДЕЯТ.СВ.ПРИЧ. МН.Ч. = ла·ки·ра·ли
| МИН.ДЕЯТ.СВ.ПРИЧ. МН.Ч. ЧЛЕН = ла·ки·ра·ли·те
| МИН.ДЕЯТ.НЕСВ.ПРИЧ. М.Р. = ла·ки·рал
| МИН.ДЕЯТ.НЕСВ.ПРИЧ. М.Р. НЕПЪЛЕН ЧЛЕН = ла·ки·ра·лия
| МИН.ДЕЯТ.НЕСВ.ПРИЧ. М.Р. ПЪЛЕН ЧЛЕН = ла·ки·ра·ли·ят
| МИН.ДЕЯТ.НЕСВ.ПРИЧ. Ж.Р. = ла·ки·ра·ла
| МИН.ДЕЯТ.НЕСВ.ПРИЧ. Ж.Р. ЧЛЕН = ла·ки·ра·ла·та
| МИН.ДЕЯТ.НЕСВ.ПРИЧ. СР.Р. = ла·ки·ра·ло
| МИН.ДЕЯТ.НЕСВ.ПРИЧ. СР.Р. ЧЛЕН = ла·ки·ра·ло·то
| МИН.ДЕЯТ.НЕСВ.ПРИЧ. МН.Ч. = ла·ки·ра·ли
| МИН.ДЕЯТ.НЕСВ.ПРИЧ. МН.Ч. ЧЛЕН = ла·ки·ра·ли·те
| СЕГ.ДЕЯТ.ПРИЧ. М.Р. = ла·ки·ращ
| СЕГ.ДЕЯТ.ПРИЧ. М.Р. НЕПЪЛЕН ЧЛЕН = ла·ки·ра·щия
| СЕГ.ДЕЯТ.ПРИЧ. М.Р. ПЪЛЕН ЧЛЕН = ла·ки·ра·щи·ят
| СЕГ.ДЕЯТ.ПРИЧ. Ж.Р. = ла·ки·ра·ща
| СЕГ.ДЕЯТ.ПРИЧ. Ж.Р. ЧЛЕН = ла·ки·ра·ща·та
| СЕГ.ДЕЯТ.ПРИЧ. СР.Р. = ла·ки·ра·що
| СЕГ.ДЕЯТ.ПРИЧ. СР.Р. ЧЛЕН = ла·ки·ра·що·то
| СЕГ.ДЕЯТ.ПРИЧ. МН.Ч. = ла·ки·ра·щи
| СЕГ.ДЕЯТ.ПРИЧ. МН.Ч. ЧЛЕН = ла·ки·ра·щи·те
| ДЕЕПРИЧАСТИЕ = ла·ки·рай·ки
| СКРИТИ ПРЕПРАТКИ = 
[[лакирам]],
[[лакираш]],
[[лакира]],
[[лакираме]],
[[лакирате]],
[[лакират]],
[[лакирах]],
[[лакирахме]],
[[лакирахте]],
[[лакираха]],
[[лакираше]],
[[лакирай]],
[[лакирайте]],
[[лакирал]],
[[лакиралия]],
[[лакиралият]],
[[лакирала]],
[[лакиралата]],
[[лакирало]],
[[лакиралото]],
[[лакирали]],
[[лакиралите]],
[[лакиран]],
[[лакирания]],
[[лакираният]],
[[лакирана]],
[[лакираната]],
[[лакирано]],
[[лакираното]],
[[лакирани]],
[[лакираните]],
[[лакиращ]],
[[лакиращия]],
[[лакиращият]],
[[лакираща]],
[[лакиращата]],
[[лакиращо]],
[[лакиращото]],
[[лакиращи]],
[[лакиращите]],
[[лакирайки]],
[[лакирал съм]],
[[лакирала съм]],
[[лакирало съм]],
[[лакирали сме]],
[[лакирал си]],
[[лакирала си]],
[[лакирало си]],
[[лакирали сте]],
[[лакирал е]],
[[лакирала е]],
[[лакирало е]],
[[лакирали са]],
[[бях лакирал]],
[[бях лакирала]],
[[бях лакирало]],
[[бяхме лакирали]],
[[беше лакирал]],
[[беше лакирала]],
[[беше лакирало]],
[[бяхте лакирали]],
[[бяха лакирали]],
[[ще лакирам]],
[[ще лакираме]],
[[ще лакираш]],
[[ще лакирате]],
[[ще лакира]],
[[ще лакират]],
[[ще съм лакирал]],
[[ще съм лакирала]],
[[ще съм лакирало]],
[[ще сме лакирали]],
[[ще си лакирал]],
[[ще си лакирала]],
[[ще си лакирало]],
[[ще сте лакирали]],
[[ще е лакирал]],
[[ще е лакирала]],
[[ще е лакирало]],
[[ще са лакирали]],
[[щях да лакирам]],
[[щяхме да лакираме]],
[[щеше да лакираш]],
[[щяхте да лакирате]],
[[щеше да лакира]],
[[щяха да лакират]],
[[щях да съм лакирал]],
[[щях да съм лакирала]],
[[щях да съм лакирало]],
[[щяхме да сме лакирали]],
[[щеше да си лакирал]],
[[щеше да си лакирала]],
[[щеше да си лакирало]],
[[щяхте да сте лакирали]],
[[щеше да е лакирал]],
[[щеше да е лакирала]],
[[щеше да е лакирало]],
[[щяха да са лакирали]],
[[бил съм лакирал]],
[[била съм лакирала]],
[[било съм лакирало]],
[[били сме лакирали]],
[[бил си лакирал]],
[[била си лакирала]],
[[било си лакирало]],
[[били сте лакирали]],
[[бил е лакирал]],
[[била е лакирала]],
[[било е лакирало]],
[[били са лакирали]],
[[щял съм да лакирам]],
[[щяла съм да лакирам]],
[[щяло съм да лакирам]],
[[щели сме да лакираме]],
[[щял си да лакираш]],
[[щяла си да лакираш]],
[[щяло си да лакираш]],
[[щели сте да лакирате]],
[[щял да лакира]],
[[щяла да лакира]],
[[щяло да лакира]],
[[щели да лакират]],
[[щял е да лакира]],
[[щяла е да лакира]],
[[щяло е да лакира]],
[[щели са да лакират]],
[[щял съм да съм лакирал]],
[[щяла съм да съм лакирала]],
[[щяло съм да съм лакирало]],
[[щели сме да сме лакирали]],
[[щял си да си лакирал]],
[[щяла си да си лакирала]],
[[щяло си да си лакирало]],
[[щели сте да сте лакирали]],
[[щял да е лакирал]],
[[щяла да е лакирала]],
[[щяло да е лакирало]],
[[щели да са лакирали]],
[[щял е да е лакирал]],
[[щяла е да е лакирала]],
[[щяло е да е лакирало]],
[[щели са да са лакирали]],
[[бих лакирал]],
[[бих лакирала]],
[[бих лакирало]],
[[бихме лакирали]],
[[би лакирал]],
[[би лакирала]],
[[би лакирало]],
[[бихте лакирали]],
[[биха лакирали]],
}}</text>
      <sha1>s5og0mhz7r5yb4weped7jmk3dchdfgu</sha1>
    </revision>
  </page>
  <page>
    <title>Шаблон:Словоформи/лакомя</title>
    <ns>10</ns>
    <id>450577</id>
    <revision>
      <id>482559</id>
      <timestamp>2005-05-07T21:13:17Z</timestamp>
      <contributor>
        <username>Bgbot</username>
        <id>83</id>
      </contributor>
      <comment>Борислав: Шаблон със словоформи</comment>
      <model>wikitext</model>
      <format>text/x-wiki</format>
      <text bytes="20464" xml:space="preserve">{{Шаблон:Словоформи/Глагол|
  ОСНОВНА ФОРМА = лакомя
| СЕГ.ВР., 1Л., ЕД.Ч. = ла·ко·мя
| СЕГ.ВР., 1Л., МН.Ч. = ла·ко·мим
| СЕГ.ВР., 2Л., ЕД.Ч. = ла·ко·миш
| СЕГ.ВР., 2Л., МН.Ч. = ла·ко·ми·те
| СЕГ.ВР., 3Л., ЕД.Ч. = ла·ко·ми
| СЕГ.ВР., 3Л., МН.Ч. = ла·ко·мят
| МИН.СВ.ВР., 1Л., ЕД.Ч. = ла·ко·мих
| МИН.СВ.ВР., 1Л., МН.Ч. = ла·ко·мих·ме
| МИН.СВ.ВР., 2Л., ЕД.Ч. = ла·ко·ми
| МИН.СВ.ВР., 2Л., МН.Ч. = ла·ко·мих·те
| МИН.СВ.ВР., 3Л., ЕД.Ч. = ла·ко·ми
| МИН.СВ.ВР., 3Л., МН.Ч. = ла·ко·ми·ха
| МИН.НЕСВ.ВР., 1Л., ЕД.Ч. = ла·ко·мях
| МИН.НЕСВ.ВР., 1Л., МН.Ч. = ла·ко·мях·ме
| МИН.НЕСВ.ВР., 2Л., ЕД.Ч. = ла·ко·ме·ше
| МИН.НЕСВ.ВР., 2Л., МН.Ч. = ла·ко·мях·те
| МИН.НЕСВ.ВР., 3Л., ЕД.Ч. = ла·ко·ме·ше
| МИН.НЕСВ.ВР., 3Л., МН.Ч. = ла·ко·мя·ха
| МИН.НЕОПР.ВР., 1Л., ЕД.Ч., М.Р. = лакомил съм
| МИН.НЕОПР.ВР., 1Л., ЕД.Ч., Ж.Р. = лакомила съм
| МИН.НЕОПР.ВР., 1Л., ЕД.Ч., СР.Р. = лакомило съм
| МИН.НЕОПР.ВР., 1Л., МН.Ч. = лакомили сме
| МИН.НЕОПР.ВР., 2Л., ЕД.Ч., М.Р. = лакомил си
| МИН.НЕОПР.ВР., 2Л., ЕД.Ч., Ж.Р. = лакомила си
| МИН.НЕОПР.ВР., 2Л., ЕД.Ч., СР.Р. = лакомило си
| МИН.НЕОПР.ВР., 2Л., МН.Ч. = лакомили сте
| МИН.НЕОПР.ВР., 3Л., ЕД.Ч., М.Р. = лакомил е
| МИН.НЕОПР.ВР., 3Л., ЕД.Ч., Ж.Р. = лакомила е
| МИН.НЕОПР.ВР., 3Л., ЕД.Ч., СР.Р. = лакомило е
| МИН.НЕОПР.ВР., 3Л., МН.Ч. = лакомили са
| МИН.ПРЕД.ВР., 1Л., ЕД.Ч., М.Р. = бях лакомил
| МИН.ПРЕД.ВР., 1Л., ЕД.Ч., Ж.Р. = бях лакомила
| МИН.ПРЕД.ВР., 1Л., ЕД.Ч., СР.Р. = бях лакомило
| МИН.ПРЕД.ВР., 1Л., МН.Ч. = бяхме лакомили
| МИН.ПРЕД.ВР., 2Л., ЕД.Ч., М.Р. = беше лакомил
| МИН.ПРЕД.ВР., 2Л., ЕД.Ч., Ж.Р. = беше лакомила
| МИН.ПРЕД.ВР., 2Л., ЕД.Ч., СР.Р. = беше лакомило
| МИН.ПРЕД.ВР., 2Л., МН.Ч. = бяхте лакомили
| МИН.ПРЕД.ВР., 3Л., ЕД.Ч., М.Р. = беше лакомил
| МИН.ПРЕД.ВР., 3Л., ЕД.Ч., Ж.Р. = беше лакомила
| МИН.ПРЕД.ВР., 3Л., ЕД.Ч., СР.Р. = беше лакомило
| МИН.ПРЕД.ВР., 3Л., МН.Ч. = бяха лакомили
| БЪД.ВР., 1Л., ЕД.Ч. = ще лакомя
| БЪД.ВР., 1Л., МН.Ч. = ще лакомим
| БЪД.ВР., 2Л., ЕД.Ч. = ще лакомиш
| БЪД.ВР., 2Л., МН.Ч. = ще лакомите
| БЪД.ВР., 3Л., ЕД.Ч. = ще лакоми
| БЪД.ВР., 3Л., МН.Ч. = ще лакомят
| БЪД.ПРЕД.ВР., 1Л., ЕД.Ч., М.Р. = ще съм лакомил
| БЪД.ПРЕД.ВР., 1Л., ЕД.Ч., Ж.Р. = ще съм лакомила
| БЪД.ПРЕД.ВР., 1Л., ЕД.Ч., СР.Р. = ще съм лакомило
| БЪД.ПРЕД.ВР., 1Л., МН.Ч. = ще сме лакомили
| БЪД.ПРЕД.ВР., 2Л., ЕД.Ч., М.Р. = ще си лакомил
| БЪД.ПРЕД.ВР., 2Л., ЕД.Ч., Ж.Р. = ще си лакомила
| БЪД.ПРЕД.ВР., 2Л., ЕД.Ч., СР.Р. = ще си лакомило
| БЪД.ПРЕД.ВР., 2Л., МН.Ч. = ще сте лакомили
| БЪД.ПРЕД.ВР., 3Л., ЕД.Ч., М.Р. = ще е лакомил
| БЪД.ПРЕД.ВР., 3Л., ЕД.Ч., Ж.Р. = ще е лакомила
| БЪД.ПРЕД.ВР., 3Л., ЕД.Ч., СР.Р. = ще е лакомило
| БЪД.ПРЕД.ВР., 3Л., МН.Ч. = ще са лакомили
| БЪД.ВР. В МИН., 1Л., ЕД.Ч. = щях да лакомя
| БЪД.ВР. В МИН., 1Л., МН.Ч. = щяхме да лакомим
| БЪД.ВР. В МИН., 2Л., ЕД.Ч. = щеше да лакомиш
| БЪД.ВР. В МИН., 2Л., МН.Ч. = щяхте да лакомите
| БЪД.ВР. В МИН., 3Л., ЕД.Ч. = щеше да лакоми
| БЪД.ВР. В МИН., 3Л., МН.Ч. = щяха да лакомят
| БЪД.ПРЕД.ВР. В МИН., 1Л., ЕД.Ч., М.Р. = щях да съм лакомил
| БЪД.ПРЕД.ВР. В МИН., 1Л., ЕД.Ч., Ж.Р. = щях да съм лакомила
| БЪД.ПРЕД.ВР. В МИН., 1Л., ЕД.Ч., СР.Р. = щях да съм лакомило
| БЪД.ПРЕД.ВР. В МИН., 1Л., МН.Ч. = щяхме да сме лакомили
| БЪД.ПРЕД.ВР. В МИН., 2Л., ЕД.Ч., М.Р. = щеше да си лакомил
| БЪД.ПРЕД.ВР. В МИН., 2Л., ЕД.Ч., Ж.Р. = щеше да си лакомила
| БЪД.ПРЕД.ВР. В МИН., 2Л., ЕД.Ч., СР.Р. = щеше да си лакомило
| БЪД.ПРЕД.ВР. В МИН., 2Л., МН.Ч. = щяхте да сте лакомили
| БЪД.ПРЕД.ВР. В МИН., 3Л., ЕД.Ч., М.Р. = щеше да е лакомил
| БЪД.ПРЕД.ВР. В МИН., 3Л., ЕД.Ч., Ж.Р. = щеше да е лакомила
| БЪД.ПРЕД.ВР. В МИН., 3Л., ЕД.Ч., СР.Р. = щеше да е лакомило
| БЪД.ПРЕД.ВР. В МИН., 3Л., МН.Ч. = щяха да са лакомили
| ПР.НАКЛ., СЕГ.ВР., 1Л., ЕД.Ч., М.Р. = лакомял съм
| ПР.НАКЛ., СЕГ.ВР., 1Л., ЕД.Ч., Ж.Р. = лакомяла съм
| ПР.НАКЛ., СЕГ.ВР., 1Л., ЕД.Ч., СР.Р. = лакомяло съм
| ПР.НАКЛ., СЕГ.ВР., 1Л., МН.Ч. = лакомели сме
| ПР.НАКЛ., СЕГ.ВР., 2Л., ЕД.Ч., М.Р. = лакомял си
| ПР.НАКЛ., СЕГ.ВР., 2Л., ЕД.Ч., Ж.Р. = лакомяла си
| ПР.НАКЛ., СЕГ.ВР., 2Л., ЕД.Ч., СР.Р. = лакомяло си
| ПР.НАКЛ., СЕГ.ВР., 2Л., МН.Ч. = лакомели сте
| ПР.НАКЛ., СЕГ.ВР., 3Л., ЕД.Ч., М.Р. = лакомял (е)
| ПР.НАКЛ., СЕГ.ВР., 3Л., ЕД.Ч., Ж.Р. = лакомяла (е)
| ПР.НАКЛ., СЕГ.ВР., 3Л., ЕД.Ч., СР.Р. = лакомяло (е)
| ПР.НАКЛ., СЕГ.ВР., 3Л., МН.Ч. = лакомели (са)
| ПР.НАКЛ., МИН.СВ.ВР., 1Л., ЕД.Ч., М.Р. = лакомил съм
| ПР.НАКЛ., МИН.СВ.ВР., 1Л., ЕД.Ч., Ж.Р. = лакомила съм
| ПР.НАКЛ., МИН.СВ.ВР., 1Л., ЕД.Ч., СР.Р. = лакомило съм
| ПР.НАКЛ., МИН.СВ.ВР., 1Л., МН.Ч. = лакомили сме
| ПР.НАКЛ., МИН.СВ.ВР., 2Л., ЕД.Ч., М.Р. = лакомил си
| ПР.НАКЛ., МИН.СВ.ВР., 2Л., ЕД.Ч., Ж.Р. = лакомила си
| ПР.НАКЛ., МИН.СВ.ВР., 2Л., ЕД.Ч., СР.Р. = лакомило си
| ПР.НАКЛ., МИН.СВ.ВР., 2Л., МН.Ч. = лакомили сте
| ПР.НАКЛ., МИН.СВ.ВР., 3Л., ЕД.Ч., М.Р. = лакомил (е)
| ПР.НАКЛ., МИН.СВ.ВР., 3Л., ЕД.Ч., Ж.Р. = лакомила (е)
| ПР.НАКЛ., МИН.СВ.ВР., 3Л., ЕД.Ч., СР.Р. = лакомило (е)
| ПР.НАКЛ., МИН.СВ.ВР., 3Л., МН.Ч. = лакомили (са)
| ПР.НАКЛ., МИН.НЕОПР.ВР., 1Л., ЕД.Ч., М.Р. = бил съм лакомил
| ПР.НАКЛ., МИН.НЕОПР.ВР., 1Л., ЕД.Ч., Ж.Р. = била съм лакомила
| ПР.НАКЛ., МИН.НЕОПР.ВР., 1Л., ЕД.Ч., СР.Р. = било съм лакомило
| ПР.НАКЛ., МИН.НЕОПР.ВР., 1Л., МН.Ч. = били сме лакомили
| ПР.НАКЛ., МИН.НЕОПР.ВР., 2Л., ЕД.Ч., М.Р. = бил си лакомил
| ПР.НАКЛ., МИН.НЕОПР.ВР., 2Л., ЕД.Ч., Ж.Р. = била си лакомила
| ПР.НАКЛ., МИН.НЕОПР.ВР., 2Л., ЕД.Ч., СР.Р. = било си лакомило
| ПР.НАКЛ., МИН.НЕОПР.ВР., 2Л., МН.Ч. = били сте лакомили
| ПР.НАКЛ., МИН.НЕОПР.ВР., 3Л., ЕД.Ч., М.Р. = бил (е) лакомил
| ПР.НАКЛ., МИН.НЕОПР.ВР., 3Л., ЕД.Ч., Ж.Р. = била (е) лакомила
| ПР.НАКЛ., МИН.НЕОПР.ВР., 3Л., ЕД.Ч., СР.Р. = било (е) лакомило
| ПР.НАКЛ., МИН.НЕОПР.ВР., 3Л., МН.Ч. = били (са) лакомили
| ПР.НАКЛ., БЪД.ВР., 1Л., ЕД.Ч., М.Р. = щял съм да лакомя
| ПР.НАКЛ., БЪД.ВР., 1Л., ЕД.Ч., Ж.Р. = щяла съм да лакомя
| ПР.НАКЛ., БЪД.ВР., 1Л., ЕД.Ч., СР.Р. = щяло съм да лакомя
| ПР.НАКЛ., БЪД.ВР., 1Л., МН.Ч. = щели сме да лакомим
| ПР.НАКЛ., БЪД.ВР., 2Л., ЕД.Ч., М.Р. = щял си да лакомиш
| ПР.НАКЛ., БЪД.ВР., 2Л., ЕД.Ч., Ж.Р. = щяла си да лакомиш
| ПР.НАКЛ., БЪД.ВР., 2Л., ЕД.Ч., СР.Р. = щяло си да лакомиш
| ПР.НАКЛ., БЪД.ВР., 2Л., МН.Ч. = щели сте да лакомите
| ПР.НАКЛ., БЪД.ВР., 3Л., ЕД.Ч., М.Р. = щял (е) да лакоми
| ПР.НАКЛ., БЪД.ВР., 3Л., ЕД.Ч., Ж.Р. = щяла (е) да лакоми
| ПР.НАКЛ., БЪД.ВР., 3Л., ЕД.Ч., СР.Р. = щяло (е) да лакоми
| ПР.НАКЛ., БЪД.ВР., 3Л., МН.Ч. = щели (са) да лакомят
| ПР.НАКЛ., БЪД.ПРЕД.ВР., 1Л., ЕД.Ч., М.Р. = щял съм да съм лакомил
| ПР.НАКЛ., БЪД.ПРЕД.ВР., 1Л., ЕД.Ч., Ж.Р. = щяла съм да съм лакомила
| ПР.НАКЛ., БЪД.ПРЕД.ВР., 1Л., ЕД.Ч., СР.Р. = щяло съм да съм лакомило
| ПР.НАКЛ., БЪД.ПРЕД.ВР., 1Л., МН.Ч. = щели сме да сме лакомили
| ПР.НАКЛ., БЪД.ПРЕД.ВР., 2Л., ЕД.Ч., М.Р. = щял си да си лакомил
| ПР.НАКЛ., БЪД.ПРЕД.ВР., 2Л., ЕД.Ч., Ж.Р. = щяла си да си лакомила
| ПР.НАКЛ., БЪД.ПРЕД.ВР., 2Л., ЕД.Ч., СР.Р. = щяло си да си лакомило
| ПР.НАКЛ., БЪД.ПРЕД.ВР., 2Л., МН.Ч. = щели сте да сте лакомили
| ПР.НАКЛ., БЪД.ПРЕД.ВР., 3Л., ЕД.Ч., М.Р. = щял (е) да е лакомил
| ПР.НАКЛ., БЪД.ПРЕД.ВР., 3Л., ЕД.Ч., Ж.Р. = щяла (е) да е лакомила
| ПР.НАКЛ., БЪД.ПРЕД.ВР., 3Л., ЕД.Ч., СР.Р. = щяло (е) да е лакомило
| ПР.НАКЛ., БЪД.ПРЕД.ВР., 3Л., МН.Ч. = щели (са) да са лакомили
| УСЛОВНО НАКЛОНЕНИЕ, 1Л., ЕД.Ч., М.Р. = бих лакомил
| УСЛОВНО НАКЛОНЕНИЕ, 1Л., ЕД.Ч., Ж.Р. = бих лакомила
| УСЛОВНО НАКЛОНЕНИЕ, 1Л., ЕД.Ч., СР.Р. = бих лакомило
| УСЛОВНО НАКЛОНЕНИЕ, 1Л., МН.Ч. = бихме лакомили
| УСЛОВНО НАКЛОНЕНИЕ, 2Л., ЕД.Ч., М.Р. = би лакомил
| УСЛОВНО НАКЛОНЕНИЕ, 2Л., ЕД.Ч., Ж.Р. = би лакомила
| УСЛОВНО НАКЛОНЕНИЕ, 2Л., ЕД.Ч., СР.Р. = би лакомило
| УСЛОВНО НАКЛОНЕНИЕ, 2Л., МН.Ч. = бихте лакомили
| УСЛОВНО НАКЛОНЕНИЕ, 3Л., ЕД.Ч., М.Р. = би лакомил
| УСЛОВНО НАКЛОНЕНИЕ, 3Л., ЕД.Ч., Ж.Р. = би лакомила
| УСЛОВНО НАКЛОНЕНИЕ, 3Л., ЕД.Ч., СР.Р. = би лакомило
| УСЛОВНО НАКЛОНЕНИЕ, 3Л., МН.Ч. = биха лакомили
| ПОВЕЛИТЕЛНО НАКЛОНЕНИЕ, ЕД.Ч. = ла·ко·ми
| ПОВЕЛИТЕЛНО НАКЛОНЕНИЕ, МН.Ч. = ла·ко·ме·те
| МИН.СТРАД.ПРИЧ. М.Р. = ла·ко·мен
| МИН.СТРАД.ПРИЧ. М.Р. НЕПЪЛЕН ЧЛЕН = ла·ко·ме·ния
| МИН.СТРАД.ПРИЧ. М.Р. ПЪЛЕН ЧЛЕН = ла·ко·ме·ни·ят
| МИН.СТРАД.ПРИЧ. Ж.Р. = ла·ко·ме·на
| МИН.СТРАД.ПРИЧ. Ж.Р. ЧЛЕН = ла·ко·ме·на·та
| МИН.СТРАД.ПРИЧ. СР.Р. = ла·ко·ме·но
| МИН.СТРАД.ПРИЧ. СР.Р. ЧЛЕН = ла·ко·ме·но·то
| МИН.СТРАД.ПРИЧ. МН.Ч. = ла·ко·ме·ни
| МИН.СТРАД.ПРИЧ. МН.Ч. ЧЛЕН = ла·ко·ме·ни·те
| МИН.ДЕЯТ.СВ.ПРИЧ. М.Р. = ла·ко·мил
| МИН.ДЕЯТ.СВ.ПРИЧ. М.Р. НЕПЪЛЕН ЧЛЕН = ла·ко·ми·лия
| МИН.ДЕЯТ.СВ.ПРИЧ. М.Р. ПЪЛЕН ЧЛЕН = ла·ко·ми·ли·ят
| МИН.ДЕЯТ.СВ.ПРИЧ. Ж.Р. = ла·ко·ми·ла
| МИН.ДЕЯТ.СВ.ПРИЧ. Ж.Р. ЧЛЕН = ла·ко·ми·ла·та
| МИН.ДЕЯТ.СВ.ПРИЧ. СР.Р. = ла·ко·ми·ло
| МИН.ДЕЯТ.СВ.ПРИЧ. СР.Р. ЧЛЕН = ла·ко·ми·ло·то
| МИН.ДЕЯТ.СВ.ПРИЧ. МН.Ч. = ла·ко·ми·ли
| МИН.ДЕЯТ.СВ.ПРИЧ. МН.Ч. ЧЛЕН = ла·ко·ми·ли·те
| МИН.ДЕЯТ.НЕСВ.ПРИЧ. М.Р. = ла·ко·мял
| МИН.ДЕЯТ.НЕСВ.ПРИЧ. М.Р. НЕПЪЛЕН ЧЛЕН = ла·ко·мя·лия
| МИН.ДЕЯТ.НЕСВ.ПРИЧ. М.Р. ПЪЛЕН ЧЛЕН = ла·ко·мя·ли·ят
| МИН.ДЕЯТ.НЕСВ.ПРИЧ. Ж.Р. = ла·ко·мя·ла
| МИН.ДЕЯТ.НЕСВ.ПРИЧ. Ж.Р. ЧЛЕН = ла·ко·мя·ла·та
| МИН.ДЕЯТ.НЕСВ.ПРИЧ. СР.Р. = ла·ко·мя·ло
| МИН.ДЕЯТ.НЕСВ.ПРИЧ. СР.Р. ЧЛЕН = ла·ко·мя·ло·то
| МИН.ДЕЯТ.НЕСВ.ПРИЧ. МН.Ч. = ла·ко·ме·ли
| МИН.ДЕЯТ.НЕСВ.ПРИЧ. МН.Ч. ЧЛЕН = ла·ко·ме·ли·те
| СЕГ.ДЕЯТ.ПРИЧ. М.Р. = ла·ко·мящ
| СЕГ.ДЕЯТ.ПРИЧ. М.Р. НЕПЪЛЕН ЧЛЕН = ла·ко·мя·щия
| СЕГ.ДЕЯТ.ПРИЧ. М.Р. ПЪЛЕН ЧЛЕН = ла·ко·мя·щи·ят
| СЕГ.ДЕЯТ.ПРИЧ. Ж.Р. = ла·ко·мя·ща
| СЕГ.ДЕЯТ.ПРИЧ. Ж.Р. ЧЛЕН = ла·ко·мя·ща·та
| СЕГ.ДЕЯТ.ПРИЧ. СР.Р. = ла·ко·мя·що
| СЕГ.ДЕЯТ.ПРИЧ. СР.Р. ЧЛЕН = ла·ко·мя·що·то
| СЕГ.ДЕЯТ.ПРИЧ. МН.Ч. = ла·ко·мя·щи
| СЕГ.ДЕЯТ.ПРИЧ. МН.Ч. ЧЛЕН = ла·ко·мя·щи·те
| ДЕЕПРИЧАСТИЕ = ла·ко·мей·ки
| СКРИТИ ПРЕПРАТКИ = 
[[лакомя]],
[[лакомиш]],
[[лакоми]],
[[лакомим]],
[[лакомите]],
[[лакомят]],
[[лакомих]],
[[лакомихме]],
[[лакомихте]],
[[лакомиха]],
[[лакомях]],
[[лакомеше]],
[[лакомяхме]],
[[лакомяхте]],
[[лакомяха]],
[[лакомете]],
[[лакомил]],
[[лакомилия]],
[[лакомилият]],
[[лакомила]],
[[лакомилата]],
[[лакомило]],
[[лакомилото]],
[[лакомили]],
[[лакомилите]],
[[лакомял]],
[[лакомялия]],
[[лакомялият]],
[[лакомяла]],
[[лакомялата]],
[[лакомяло]],
[[лакомялото]],
[[лакомели]],
[[лакомелите]],
[[лакомен]],
[[лакомения]],
[[лакоменият]],
[[лакомена]],
[[лакомената]],
[[лакомено]],
[[лакоменото]],
[[лакомени]],
[[лакомените]],
[[лакомящ]],
[[лакомящия]],
[[лакомящият]],
[[лакомяща]],
[[лакомящата]],
[[лакомящо]],
[[лакомящото]],
[[лакомящи]],
[[лакомящите]],
[[лакомейки]],
[[лакомил съм]],
[[лакомила съм]],
[[лакомило съм]],
[[лакомили сме]],
[[лакомил си]],
[[лакомила си]],
[[лакомило си]],
[[лакомили сте]],
[[лакомил е]],
[[лакомила е]],
[[лакомило е]],
[[лакомили са]],
[[бях лакомил]],
[[бях лакомила]],
[[бях лакомило]],
[[бяхме лакомили]],
[[беше лакомил]],
[[беше лакомила]],
[[беше лакомило]],
[[бяхте лакомили]],
[[бяха лакомили]],
[[ще лакомя]],
[[ще лакомим]],
[[ще лакомиш]],
[[ще лакомите]],
[[ще лакоми]],
[[ще лакомят]],
[[ще съм лакомил]],
[[ще съм лакомила]],
[[ще съм лакомило]],
[[ще сме лакомили]],
[[ще си лакомил]],
[[ще си лакомила]],
[[ще си лакомило]],
[[ще сте лакомили]],
[[ще е лакомил]],
[[ще е лакомила]],
[[ще е лакомило]],
[[ще са лакомили]],
[[щях да лакомя]],
[[щяхме да лакомим]],
[[щеше да лакомиш]],
[[щяхте да лакомите]],
[[щеше да лакоми]],
[[щяха да лакомят]],
[[щях да съм лакомил]],
[[щях да съм лакомила]],
[[щях да съм лакомило]],
[[щяхме да сме лакомили]],
[[щеше да си лакомил]],
[[щеше да си лакомила]],
[[щеше да си лакомило]],
[[щяхте да сте лакомили]],
[[щеше да е лакомил]],
[[щеше да е лакомила]],
[[щеше да е лакомило]],
[[щяха да са лакомили]],
[[лакомял съм]],
[[лакомяла съм]],
[[лакомяло съм]],
[[лакомели сме]],
[[лакомял си]],
[[лакомяла си]],
[[лакомяло си]],
[[лакомели сте]],
[[лакомял е]],
[[лакомяла е]],
[[лакомяло е]],
[[лакомели са]],
[[бил съм лакомил]],
[[била съм лакомила]],
[[било съм лакомило]],
[[били сме лакомили]],
[[бил си лакомил]],
[[била си лакомила]],
[[било си лакомило]],
[[били сте лакомили]],
[[бил е лакомил]],
[[била е лакомила]],
[[било е лакомило]],
[[били са лакомили]],
[[щял съм да лакомя]],
[[щяла съм да лакомя]],
[[щяло съм да лакомя]],
[[щели сме да лакомим]],
[[щял си да лакомиш]],
[[щяла си да лакомиш]],
[[щяло си да лакомиш]],
[[щели сте да лакомите]],
[[щял да лакоми]],
[[щяла да лакоми]],
[[щяло да лакоми]],
[[щели да лакомят]],
[[щял е да лакоми]],
[[щяла е да лакоми]],
[[щяло е да лакоми]],
[[щели са да лакомят]],
[[щял съм да съм лакомил]],
[[щяла съм да съм лакомила]],
[[щяло съм да съм лакомило]],
[[щели сме да сме лакомили]],
[[щял си да си лакомил]],
[[щяла си да си лакомила]],
[[щяло си да си лакомило]],
[[щели сте да сте лакомили]],
[[щял да е лакомил]],
[[щяла да е лакомила]],
[[щяло да е лакомило]],
[[щели да са лакомили]],
[[щял е да е лакомил]],
[[щяла е да е лакомила]],
[[щяло е да е лакомило]],
[[щели са да са лакомили]],
[[бих лакомил]],
[[бих лакомила]],
[[бих лакомило]],
[[бихме лакомили]],
[[би лакомил]],
[[би лакомила]],
[[би лакомило]],
[[бихте лакомили]],
[[биха лакомили]],
}}</text>
      <sha1>n2d0gowxx5ca5tz83884sa24dww8gum</sha1>
    </revision>
  </page>
  <page>
    <title>Шаблон:Словоформи/ламинирам</title>
    <ns>10</ns>
    <id>508299</id>
    <revision>
      <id>540279</id>
      <timestamp>2005-05-10T11:46:30Z</timestamp>
      <contributor>
        <username>Bgbot</username>
        <id>83</id>
      </contributor>
      <comment>Борислав: Шаблон със словоформи</comment>
      <model>wikitext</model>
      <format>text/x-wiki</format>
      <text bytes="21386" xml:space="preserve">{{Шаблон:Словоформи/Глагол|
  ОСНОВНА ФОРМА = ламинирам
| СЕГ.ВР., 1Л., ЕД.Ч. = ла·ми·ни·рам
| СЕГ.ВР., 1Л., МН.Ч. = ла·ми·ни·ра·ме
| СЕГ.ВР., 2Л., ЕД.Ч. = ла·ми·ни·раш
| СЕГ.ВР., 2Л., МН.Ч. = ла·ми·ни·ра·те
| СЕГ.ВР., 3Л., ЕД.Ч. = ла·ми·ни·ра
| СЕГ.ВР., 3Л., МН.Ч. = ла·ми·ни·рат
| МИН.СВ.ВР., 1Л., ЕД.Ч. = ла·ми·ни·рах
| МИН.СВ.ВР., 1Л., МН.Ч. = ла·ми·ни·рах·ме
| МИН.СВ.ВР., 2Л., ЕД.Ч. = ла·ми·ни·ра
| МИН.СВ.ВР., 2Л., МН.Ч. = ла·ми·ни·рах·те
| МИН.СВ.ВР., 3Л., ЕД.Ч. = ла·ми·ни·ра
| МИН.СВ.ВР., 3Л., МН.Ч. = ла·ми·ни·ра·ха
| МИН.НЕСВ.ВР., 1Л., ЕД.Ч. = ла·ми·ни·рах
| МИН.НЕСВ.ВР., 1Л., МН.Ч. = ла·ми·ни·рах·ме
| МИН.НЕСВ.ВР., 2Л., ЕД.Ч. = ла·ми·ни·ра·ше
| МИН.НЕСВ.ВР., 2Л., МН.Ч. = ла·ми·ни·рах·те
| МИН.НЕСВ.ВР., 3Л., ЕД.Ч. = ла·ми·ни·ра·ше
| МИН.НЕСВ.ВР., 3Л., МН.Ч. = ла·ми·ни·ра·ха
| МИН.НЕОПР.ВР., 1Л., ЕД.Ч., М.Р. = ламинирал съм
| МИН.НЕОПР.ВР., 1Л., ЕД.Ч., Ж.Р. = ламинирала съм
| МИН.НЕОПР.ВР., 1Л., ЕД.Ч., СР.Р. = ламинирало съм
| МИН.НЕОПР.ВР., 1Л., МН.Ч. = ламинирали сме
| МИН.НЕОПР.ВР., 2Л., ЕД.Ч., М.Р. = ламинирал си
| МИН.НЕОПР.ВР., 2Л., ЕД.Ч., Ж.Р. = ламинирала си
| МИН.НЕОПР.ВР., 2Л., ЕД.Ч., СР.Р. = ламинирало си
| МИН.НЕОПР.ВР., 2Л., МН.Ч. = ламинирали сте
| МИН.НЕОПР.ВР., 3Л., ЕД.Ч., М.Р. = ламинирал е
| МИН.НЕОПР.ВР., 3Л., ЕД.Ч., Ж.Р. = ламинирала е
| МИН.НЕОПР.ВР., 3Л., ЕД.Ч., СР.Р. = ламинирало е
| МИН.НЕОПР.ВР., 3Л., МН.Ч. = ламинирали са
| МИН.ПРЕД.ВР., 1Л., ЕД.Ч., М.Р. = бях ламинирал
| МИН.ПРЕД.ВР., 1Л., ЕД.Ч., Ж.Р. = бях ламинирала
| МИН.ПРЕД.ВР., 1Л., ЕД.Ч., СР.Р. = бях ламинирало
| МИН.ПРЕД.ВР., 1Л., МН.Ч. = бяхме ламинирали
| МИН.ПРЕД.ВР., 2Л., ЕД.Ч., М.Р. = беше ламинирал
| МИН.ПРЕД.ВР., 2Л., ЕД.Ч., Ж.Р. = беше ламинирала
| МИН.ПРЕД.ВР., 2Л., ЕД.Ч., СР.Р. = беше ламинирало
| МИН.ПРЕД.ВР., 2Л., МН.Ч. = бяхте ламинирали
| МИН.ПРЕД.ВР., 3Л., ЕД.Ч., М.Р. = беше ламинирал
| МИН.ПРЕД.ВР., 3Л., ЕД.Ч., Ж.Р. = беше ламинирала
| МИН.ПРЕД.ВР., 3Л., ЕД.Ч., СР.Р. = беше ламинирало
| МИН.ПРЕД.ВР., 3Л., МН.Ч. = бяха ламинирали
| БЪД.ВР., 1Л., ЕД.Ч. = ще ламинирам
| БЪД.ВР., 1Л., МН.Ч. = ще ламинираме
| БЪД.ВР., 2Л., ЕД.Ч. = ще ламинираш
| БЪД.ВР., 2Л., МН.Ч. = ще ламинирате
| БЪД.ВР., 3Л., ЕД.Ч. = ще ламинира
| БЪД.ВР., 3Л., МН.Ч. = ще ламинират
| БЪД.ПРЕД.ВР., 1Л., ЕД.Ч., М.Р. = ще съм ламинирал
| БЪД.ПРЕД.ВР., 1Л., ЕД.Ч., Ж.Р. = ще съм ламинирала
| БЪД.ПРЕД.ВР., 1Л., ЕД.Ч., СР.Р. = ще съм ламинирало
| БЪД.ПРЕД.ВР., 1Л., МН.Ч. = ще сме ламинирали
| БЪД.ПРЕД.ВР., 2Л., ЕД.Ч., М.Р. = ще си ламинирал
| БЪД.ПРЕД.ВР., 2Л., ЕД.Ч., Ж.Р. = ще си ламинирала
| БЪД.ПРЕД.ВР., 2Л., ЕД.Ч., СР.Р. = ще си ламинирало
| БЪД.ПРЕД.ВР., 2Л., МН.Ч. = ще сте ламинирали
| БЪД.ПРЕД.ВР., 3Л., ЕД.Ч., М.Р. = ще е ламинирал
| БЪД.ПРЕД.ВР., 3Л., ЕД.Ч., Ж.Р. = ще е ламинирала
| БЪД.ПРЕД.ВР., 3Л., ЕД.Ч., СР.Р. = ще е ламинирало
| БЪД.ПРЕД.ВР., 3Л., МН.Ч. = ще са ламинирали
| БЪД.ВР. В МИН., 1Л., ЕД.Ч. = щях да ламинирам
| БЪД.ВР. В МИН., 1Л., МН.Ч. = щяхме да ламинираме
| БЪД.ВР. В МИН., 2Л., ЕД.Ч. = щеше да ламинираш
| БЪД.ВР. В МИН., 2Л., МН.Ч. = щяхте да ламинирате
| БЪД.ВР. В МИН., 3Л., ЕД.Ч. = щеше да ламинира
| БЪД.ВР. В МИН., 3Л., МН.Ч. = щяха да ламинират
| БЪД.ПРЕД.ВР. В МИН., 1Л., ЕД.Ч., М.Р. = щях да съм ламинирал
| БЪД.ПРЕД.ВР. В МИН., 1Л., ЕД.Ч., Ж.Р. = щях да съм ламинирала
| БЪД.ПРЕД.ВР. В МИН., 1Л., ЕД.Ч., СР.Р. = щях да съм ламинирало
| БЪД.ПРЕД.ВР. В МИН., 1Л., МН.Ч. = щяхме да сме ламинирали
| БЪД.ПРЕД.ВР. В МИН., 2Л., ЕД.Ч., М.Р. = щеше да си ламинирал
| БЪД.ПРЕД.ВР. В МИН., 2Л., ЕД.Ч., Ж.Р. = щеше да си ламинирала
| БЪД.ПРЕД.ВР. В МИН., 2Л., ЕД.Ч., СР.Р. = щеше да си ламинирало
| БЪД.ПРЕД.ВР. В МИН., 2Л., МН.Ч. = щяхте да сте ламинирали
| БЪД.ПРЕД.ВР. В МИН., 3Л., ЕД.Ч., М.Р. = щеше да е ламинирал
| БЪД.ПРЕД.ВР. В МИН., 3Л., ЕД.Ч., Ж.Р. = щеше да е ламинирала
| БЪД.ПРЕД.ВР. В МИН., 3Л., ЕД.Ч., СР.Р. = щеше да е ламинирало
| БЪД.ПРЕД.ВР. В МИН., 3Л., МН.Ч. = щяха да са ламинирали
| ПР.НАКЛ., СЕГ.ВР., 1Л., ЕД.Ч., М.Р. = ламинирал съм
| ПР.НАКЛ., СЕГ.ВР., 1Л., ЕД.Ч., Ж.Р. = ламинирала съм
| ПР.НАКЛ., СЕГ.ВР., 1Л., ЕД.Ч., СР.Р. = ламинирало съм
| ПР.НАКЛ., СЕГ.ВР., 1Л., МН.Ч. = ламинирали сме
| ПР.НАКЛ., СЕГ.ВР., 2Л., ЕД.Ч., М.Р. = ламинирал си
| ПР.НАКЛ., СЕГ.ВР., 2Л., ЕД.Ч., Ж.Р. = ламинирала си
| ПР.НАКЛ., СЕГ.ВР., 2Л., ЕД.Ч., СР.Р. = ламинирало си
| ПР.НАКЛ., СЕГ.ВР., 2Л., МН.Ч. = ламинирали сте
| ПР.НАКЛ., СЕГ.ВР., 3Л., ЕД.Ч., М.Р. = ламинирал (е)
| ПР.НАКЛ., СЕГ.ВР., 3Л., ЕД.Ч., Ж.Р. = ламинирала (е)
| ПР.НАКЛ., СЕГ.ВР., 3Л., ЕД.Ч., СР.Р. = ламинирало (е)
| ПР.НАКЛ., СЕГ.ВР., 3Л., МН.Ч. = ламинирали (са)
| ПР.НАКЛ., МИН.СВ.ВР., 1Л., ЕД.Ч., М.Р. = ламинирал съм
| ПР.НАКЛ., МИН.СВ.ВР., 1Л., ЕД.Ч., Ж.Р. = ламинирала съм
| ПР.НАКЛ., МИН.СВ.ВР., 1Л., ЕД.Ч., СР.Р. = ламинирало съм
| ПР.НАКЛ., МИН.СВ.ВР., 1Л., МН.Ч. = ламинирали сме
| ПР.НАКЛ., МИН.СВ.ВР., 2Л., ЕД.Ч., М.Р. = ламинирал си
| ПР.НАКЛ., МИН.СВ.ВР., 2Л., ЕД.Ч., Ж.Р. = ламинирала си
| ПР.НАКЛ., МИН.СВ.ВР., 2Л., ЕД.Ч., СР.Р. = ламинирало си
| ПР.НАКЛ., МИН.СВ.ВР., 2Л., МН.Ч. = ламинирали сте
| ПР.НАКЛ., МИН.СВ.ВР., 3Л., ЕД.Ч., М.Р. = ламинирал (е)
| ПР.НАКЛ., МИН.СВ.ВР., 3Л., ЕД.Ч., Ж.Р. = ламинирала (е)
| ПР.НАКЛ., МИН.СВ.ВР., 3Л., ЕД.Ч., СР.Р. = ламинирало (е)
| ПР.НАКЛ., МИН.СВ.ВР., 3Л., МН.Ч. = ламинирали (са)
| ПР.НАКЛ., МИН.НЕОПР.ВР., 1Л., ЕД.Ч., М.Р. = бил съм ламинирал
| ПР.НАКЛ., МИН.НЕОПР.ВР., 1Л., ЕД.Ч., Ж.Р. = била съм ламинирала
| ПР.НАКЛ., МИН.НЕОПР.ВР., 1Л., ЕД.Ч., СР.Р. = било съм ламинирало
| ПР.НАКЛ., МИН.НЕОПР.ВР., 1Л., МН.Ч. = били сме ламинирали
| ПР.НАКЛ., МИН.НЕОПР.ВР., 2Л., ЕД.Ч., М.Р. = бил си ламинирал
| ПР.НАКЛ., МИН.НЕОПР.ВР., 2Л., ЕД.Ч., Ж.Р. = била си ламинирала
| ПР.НАКЛ., МИН.НЕОПР.ВР., 2Л., ЕД.Ч., СР.Р. = било си ламинирало
| ПР.НАКЛ., МИН.НЕОПР.ВР., 2Л., МН.Ч. = били сте ламинирали
| ПР.НАКЛ., МИН.НЕОПР.ВР., 3Л., ЕД.Ч., М.Р. = бил (е) ламинирал
| ПР.НАКЛ., МИН.НЕОПР.ВР., 3Л., ЕД.Ч., Ж.Р. = била (е) ламинирала
| ПР.НАКЛ., МИН.НЕОПР.ВР., 3Л., ЕД.Ч., СР.Р. = било (е) ламинирало
| ПР.НАКЛ., МИН.НЕОПР.ВР., 3Л., МН.Ч. = били (са) ламинирали
| ПР.НАКЛ., БЪД.ВР., 1Л., ЕД.Ч., М.Р. = щял съм да ламинирам
| ПР.НАКЛ., БЪД.ВР., 1Л., ЕД.Ч., Ж.Р. = щяла съм да ламинирам
| ПР.НАКЛ., БЪД.ВР., 1Л., ЕД.Ч., СР.Р. = щяло съм да ламинирам
| ПР.НАКЛ., БЪД.ВР., 1Л., МН.Ч. = щели сме да ламинираме
| ПР.НАКЛ., БЪД.ВР., 2Л., ЕД.Ч., М.Р. = щял си да ламинираш
| ПР.НАКЛ., БЪД.ВР., 2Л., ЕД.Ч., Ж.Р. = щяла си да ламинираш
| ПР.НАКЛ., БЪД.ВР., 2Л., ЕД.Ч., СР.Р. = щяло си да ламинираш
| ПР.НАКЛ., БЪД.ВР., 2Л., МН.Ч. = щели сте да ламинирате
| ПР.НАКЛ., БЪД.ВР., 3Л., ЕД.Ч., М.Р. = щял (е) да ламинира
| ПР.НАКЛ., БЪД.ВР., 3Л., ЕД.Ч., Ж.Р. = щяла (е) да ламинира
| ПР.НАКЛ., БЪД.ВР., 3Л., ЕД.Ч., СР.Р. = щяло (е) да ламинира
| ПР.НАКЛ., БЪД.ВР., 3Л., МН.Ч. = щели (са) да ламинират
| ПР.НАКЛ., БЪД.ПРЕД.ВР., 1Л., ЕД.Ч., М.Р. = щял съм да съм ламинирал
| ПР.НАКЛ., БЪД.ПРЕД.ВР., 1Л., ЕД.Ч., Ж.Р. = щяла съм да съм ламинирала
| ПР.НАКЛ., БЪД.ПРЕД.ВР., 1Л., ЕД.Ч., СР.Р. = щяло съм да съм ламинирало
| ПР.НАКЛ., БЪД.ПРЕД.ВР., 1Л., МН.Ч. = щели сме да сме ламинирали
| ПР.НАКЛ., БЪД.ПРЕД.ВР., 2Л., ЕД.Ч., М.Р. = щял си да си ламинирал
| ПР.НАКЛ., БЪД.ПРЕД.ВР., 2Л., ЕД.Ч., Ж.Р. = щяла си да си ламинирала
| ПР.НАКЛ., БЪД.ПРЕД.ВР., 2Л., ЕД.Ч., СР.Р. = щяло си да си ламинирало
| ПР.НАКЛ., БЪД.ПРЕД.ВР., 2Л., МН.Ч. = щели сте да сте ламинирали
| ПР.НАКЛ., БЪД.ПРЕД.ВР., 3Л., ЕД.Ч., М.Р. = щял (е) да е ламинирал
| ПР.НАКЛ., БЪД.ПРЕД.ВР., 3Л., ЕД.Ч., Ж.Р. = щяла (е) да е ламинирала
| ПР.НАКЛ., БЪД.ПРЕД.ВР., 3Л., ЕД.Ч., СР.Р. = щяло (е) да е ламинирало
| ПР.НАКЛ., БЪД.ПРЕД.ВР., 3Л., МН.Ч. = щели (са) да са ламинирали
| УСЛОВНО НАКЛОНЕНИЕ, 1Л., ЕД.Ч., М.Р. = бих ламинирал
| УСЛОВНО НАКЛОНЕНИЕ, 1Л., ЕД.Ч., Ж.Р. = бих ламинирала
| УСЛОВНО НАКЛОНЕНИЕ, 1Л., ЕД.Ч., СР.Р. = бих ламинирало
| УСЛОВНО НАКЛОНЕНИЕ, 1Л., МН.Ч. = бихме ламинирали
| УСЛОВНО НАКЛОНЕНИЕ, 2Л., ЕД.Ч., М.Р. = би ламинирал
| УСЛОВНО НАКЛОНЕНИЕ, 2Л., ЕД.Ч., Ж.Р. = би ламинирала
| УСЛОВНО НАКЛОНЕНИЕ, 2Л., ЕД.Ч., СР.Р. = би ламинирало
| УСЛОВНО НАКЛОНЕНИЕ, 2Л., МН.Ч. = бихте ламинирали
| УСЛОВНО НАКЛОНЕНИЕ, 3Л., ЕД.Ч., М.Р. = би ламинирал
| УСЛОВНО НАКЛОНЕНИЕ, 3Л., ЕД.Ч., Ж.Р. = би ламинирала
| УСЛОВНО НАКЛОНЕНИЕ, 3Л., ЕД.Ч., СР.Р. = би ламинирало
| УСЛОВНО НАКЛОНЕНИЕ, 3Л., МН.Ч. = биха ламинирали
| ПОВЕЛИТЕЛНО НАКЛОНЕНИЕ, ЕД.Ч. = ла·ми·ни·рай
| ПОВЕЛИТЕЛНО НАКЛОНЕНИЕ, МН.Ч. = ла·ми·ни·рай·те
| МИН.СТРАД.ПРИЧ. М.Р. = ла·ми·ни·ран
| МИН.СТРАД.ПРИЧ. М.Р. НЕПЪЛЕН ЧЛЕН = ла·ми·ни·ра·ния
| МИН.СТРАД.ПРИЧ. М.Р. ПЪЛЕН ЧЛЕН = ла·ми·ни·ра·ни·ят
| МИН.СТРАД.ПРИЧ. Ж.Р. = ла·ми·ни·ра·на
| МИН.СТРАД.ПРИЧ. Ж.Р. ЧЛЕН = ла·ми·ни·ра·на·та
| МИН.СТРАД.ПРИЧ. СР.Р. = ла·ми·ни·ра·но
| МИН.СТРАД.ПРИЧ. СР.Р. ЧЛЕН = ла·ми·ни·ра·но·то
| МИН.СТРАД.ПРИЧ. МН.Ч. = ла·ми·ни·ра·ни
| МИН.СТРАД.ПРИЧ. МН.Ч. ЧЛЕН = ла·ми·ни·ра·ни·те
| МИН.ДЕЯТ.СВ.ПРИЧ. М.Р. = ла·ми·ни·рал
| МИН.ДЕЯТ.СВ.ПРИЧ. М.Р. НЕПЪЛЕН ЧЛЕН = ла·ми·ни·ра·лия
| МИН.ДЕЯТ.СВ.ПРИЧ. М.Р. ПЪЛЕН ЧЛЕН = ла·ми·ни·ра·ли·ят
| МИН.ДЕЯТ.СВ.ПРИЧ. Ж.Р. = ла·ми·ни·ра·ла
| МИН.ДЕЯТ.СВ.ПРИЧ. Ж.Р. ЧЛЕН = ла·ми·ни·ра·ла·та
| МИН.ДЕЯТ.СВ.ПРИЧ. СР.Р. = ла·ми·ни·ра·ло
| МИН.ДЕЯТ.СВ.ПРИЧ. СР.Р. ЧЛЕН = ла·ми·ни·ра·ло·то
| МИН.ДЕЯТ.СВ.ПРИЧ. МН.Ч. = ла·ми·ни·ра·ли
| МИН.ДЕЯТ.СВ.ПРИЧ. МН.Ч. ЧЛЕН = ла·ми·ни·ра·ли·те
| МИН.ДЕЯТ.НЕСВ.ПРИЧ. М.Р. = ла·ми·ни·рал
| МИН.ДЕЯТ.НЕСВ.ПРИЧ. М.Р. НЕПЪЛЕН ЧЛЕН = ла·ми·ни·ра·лия
| МИН.ДЕЯТ.НЕСВ.ПРИЧ. М.Р. ПЪЛЕН ЧЛЕН = ла·ми·ни·ра·ли·ят
| МИН.ДЕЯТ.НЕСВ.ПРИЧ. Ж.Р. = ла·ми·ни·ра·ла
| МИН.ДЕЯТ.НЕСВ.ПРИЧ. Ж.Р. ЧЛЕН = ла·ми·ни·ра·ла·та
| МИН.ДЕЯТ.НЕСВ.ПРИЧ. СР.Р. = ла·ми·ни·ра·ло
| МИН.ДЕЯТ.НЕСВ.ПРИЧ. СР.Р. ЧЛЕН = ла·ми·ни·ра·ло·то
| МИН.ДЕЯТ.НЕСВ.ПРИЧ. МН.Ч. = ла·ми·ни·ра·ли
| МИН.ДЕЯТ.НЕСВ.ПРИЧ. МН.Ч. ЧЛЕН = ла·ми·ни·ра·ли·те
| СЕГ.ДЕЯТ.ПРИЧ. М.Р. = ла·ми·ни·ращ
| СЕГ.ДЕЯТ.ПРИЧ. М.Р. НЕПЪЛЕН ЧЛЕН = ла·ми·ни·ра·щия
| СЕГ.ДЕЯТ.ПРИЧ. М.Р. ПЪЛЕН ЧЛЕН = ла·ми·ни·ра·щи·ят
| СЕГ.ДЕЯТ.ПРИЧ. Ж.Р. = ла·ми·ни·ра·ща
| СЕГ.ДЕЯТ.ПРИЧ. Ж.Р. ЧЛЕН = ла·ми·ни·ра·ща·та
| СЕГ.ДЕЯТ.ПРИЧ. СР.Р. = ла·ми·ни·ра·що
| СЕГ.ДЕЯТ.ПРИЧ. СР.Р. ЧЛЕН = ла·ми·ни·ра·що·то
| СЕГ.ДЕЯТ.ПРИЧ. МН.Ч. = ла·ми·ни·ра·щи
| СЕГ.ДЕЯТ.ПРИЧ. МН.Ч. ЧЛЕН = ла·ми·ни·ра·щи·те
| ДЕЕПРИЧАСТИЕ = ла·ми·ни·рай·ки
| СКРИТИ ПРЕПРАТКИ = 
[[ламинирам]],
[[ламинираш]],
[[ламинира]],
[[ламинираме]],
[[ламинирате]],
[[ламинират]],
[[ламинирах]],
[[ламинирахме]],
[[ламинирахте]],
[[ламинираха]],
[[ламинираше]],
[[ламинирай]],
[[ламинирайте]],
[[ламинирал]],
[[ламиниралия]],
[[ламиниралият]],
[[ламинирала]],
[[ламиниралата]],
[[ламинирало]],
[[ламиниралото]],
[[ламинирали]],
[[ламиниралите]],
[[ламиниран]],
[[ламинирания]],
[[ламинираният]],
[[ламинирана]],
[[ламинираната]],
[[ламинирано]],
[[ламинираното]],
[[ламинирани]],
[[ламинираните]],
[[ламиниращ]],
[[ламиниращия]],
[[ламиниращият]],
[[ламинираща]],
[[ламиниращата]],
[[ламиниращо]],
[[ламиниращото]],
[[ламиниращи]],
[[ламиниращите]],
[[ламинирайки]],
[[ламинирал съм]],
[[ламинирала съм]],
[[ламинирало съм]],
[[ламинирали сме]],
[[ламинирал си]],
[[ламинирала си]],
[[ламинирало си]],
[[ламинирали сте]],
[[ламинирал е]],
[[ламинирала е]],
[[ламинирало е]],
[[ламинирали са]],
[[бях ламинирал]],
[[бях ламинирала]],
[[бях ламинирало]],
[[бяхме ламинирали]],
[[беше ламинирал]],
[[беше ламинирала]],
[[беше ламинирало]],
[[бяхте ламинирали]],
[[бяха ламинирали]],
[[ще ламинирам]],
[[ще ламинираме]],
[[ще ламинираш]],
[[ще ламинирате]],
[[ще ламинира]],
[[ще ламинират]],
[[ще съм ламинирал]],
[[ще съм ламинирала]],
[[ще съм ламинирало]],
[[ще сме ламинирали]],
[[ще си ламинирал]],
[[ще си ламинирала]],
[[ще си ламинирало]],
[[ще сте ламинирали]],
[[ще е ламинирал]],
[[ще е ламинирала]],
[[ще е ламинирало]],
[[ще са ламинирали]],
[[щях да ламинирам]],
[[щяхме да ламинираме]],
[[щеше да ламинираш]],
[[щяхте да ламинирате]],
[[щеше да ламинира]],
[[щяха да ламинират]],
[[щях да съм ламинирал]],
[[щях да съм ламинирала]],
[[щях да съм ламинирало]],
[[щяхме да сме ламинирали]],
[[щеше да си ламинирал]],
[[щеше да си ламинирала]],
[[щеше да си ламинирало]],
[[щяхте да сте ламинирали]],
[[щеше да е ламинирал]],
[[щеше да е ламинирала]],
[[щеше да е ламинирало]],
[[щяха да са ламинирали]],
[[бил съм ламинирал]],
[[била съм ламинирала]],
[[било съм ламинирало]],
[[били сме ламинирали]],
[[бил си ламинирал]],
[[била си ламинирала]],
[[било си ламинирало]],
[[били сте ламинирали]],
[[бил е ламинирал]],
[[била е ламинирала]],
[[било е ламинирало]],
[[били са ламинирали]],
[[щял съм да ламинирам]],
[[щяла съм да ламинирам]],
[[щяло съм да ламинирам]],
[[щели сме да ламинираме]],
[[щял си да ламинираш]],
[[щяла си да ламинираш]],
[[щяло си да ламинираш]],
[[щели сте да ламинирате]],
[[щял да ламинира]],
[[щяла да ламинира]],
[[щяло да ламинира]],
[[щели да ламинират]],
[[щял е да ламинира]],
[[щяла е да ламинира]],
[[щяло е да ламинира]],
[[щели са да ламинират]],
[[щял съм да съм ламинирал]],
[[щяла съм да съм ламинирала]],
[[щяло съм да съм ламинирало]],
[[щели сме да сме ламинирали]],
[[щял си да си ламинирал]],
[[щяла си да си ламинирала]],
[[щяло си да си ламинирало]],
[[щели сте да сте ламинирали]],
[[щял да е ламинирал]],
[[щяла да е ламинирала]],
[[щяло да е ламинирало]],
[[щели да са ламинирали]],
[[щял е да е ламинирал]],
[[щяла е да е ламинирала]],
[[щяло е да е ламинирало]],
[[щели са да са ламинирали]],
[[бих ламинирал]],
[[бих ламинирала]],
[[бих ламинирало]],
[[бихме ламинирали]],
[[би ламинирал]],
[[би ламинирала]],
[[би ламинирало]],
[[бихте ламинирали]],
[[биха ламинирали]],
}}</text>
      <sha1>ebxje76esmj3sctel4orv9uba9lnuhq</sha1>
    </revision>
  </page>
  <page>
    <title>Шаблон:Словоформи/ламтя</title>
    <ns>10</ns>
    <id>450586</id>
    <revision>
      <id>482568</id>
      <timestamp>2005-05-07T21:12:51Z</timestamp>
      <contributor>
        <username>Bgbot</username>
        <id>83</id>
      </contributor>
      <comment>Борислав: Шаблон със словоформи</comment>
      <model>wikitext</model>
      <format>text/x-wiki</format>
      <text bytes="19620" xml:space="preserve">{{Шаблон:Словоформи/Глагол|
  ОСНОВНА ФОРМА = ламтя
| СЕГ.ВР., 1Л., ЕД.Ч. = лам·тя
| СЕГ.ВР., 1Л., МН.Ч. = лам·тим
| СЕГ.ВР., 2Л., ЕД.Ч. = лам·тиш
| СЕГ.ВР., 2Л., МН.Ч. = лам·ти·те
| СЕГ.ВР., 3Л., ЕД.Ч. = лам·ти
| СЕГ.ВР., 3Л., МН.Ч. = лам·тят
| МИН.СВ.ВР., 1Л., ЕД.Ч. = лам·тих
| МИН.СВ.ВР., 1Л., МН.Ч. = лам·тих·ме
| МИН.СВ.ВР., 2Л., ЕД.Ч. = лам·ти
| МИН.СВ.ВР., 2Л., МН.Ч. = лам·тих·те
| МИН.СВ.ВР., 3Л., ЕД.Ч. = лам·ти
| МИН.СВ.ВР., 3Л., МН.Ч. = лам·ти·ха
| МИН.НЕСВ.ВР., 1Л., ЕД.Ч. = лам·тях
| МИН.НЕСВ.ВР., 1Л., МН.Ч. = лам·тях·ме
| МИН.НЕСВ.ВР., 2Л., ЕД.Ч. = лам·те·ше
| МИН.НЕСВ.ВР., 2Л., МН.Ч. = лам·тях·те
| МИН.НЕСВ.ВР., 3Л., ЕД.Ч. = лам·те·ше
| МИН.НЕСВ.ВР., 3Л., МН.Ч. = лам·тя·ха
| МИН.НЕОПР.ВР., 1Л., ЕД.Ч., М.Р. = ламтил съм
| МИН.НЕОПР.ВР., 1Л., ЕД.Ч., Ж.Р. = ламтила съм
| МИН.НЕОПР.ВР., 1Л., ЕД.Ч., СР.Р. = ламтило съм
| МИН.НЕОПР.ВР., 1Л., МН.Ч. = ламтили сме
| МИН.НЕОПР.ВР., 2Л., ЕД.Ч., М.Р. = ламтил си
| МИН.НЕОПР.ВР., 2Л., ЕД.Ч., Ж.Р. = ламтила си
| МИН.НЕОПР.ВР., 2Л., ЕД.Ч., СР.Р. = ламтило си
| МИН.НЕОПР.ВР., 2Л., МН.Ч. = ламтили сте
| МИН.НЕОПР.ВР., 3Л., ЕД.Ч., М.Р. = ламтил е
| МИН.НЕОПР.ВР., 3Л., ЕД.Ч., Ж.Р. = ламтила е
| МИН.НЕОПР.ВР., 3Л., ЕД.Ч., СР.Р. = ламтило е
| МИН.НЕОПР.ВР., 3Л., МН.Ч. = ламтили са
| МИН.ПРЕД.ВР., 1Л., ЕД.Ч., М.Р. = бях ламтил
| МИН.ПРЕД.ВР., 1Л., ЕД.Ч., Ж.Р. = бях ламтила
| МИН.ПРЕД.ВР., 1Л., ЕД.Ч., СР.Р. = бях ламтило
| МИН.ПРЕД.ВР., 1Л., МН.Ч. = бяхме ламтили
| МИН.ПРЕД.ВР., 2Л., ЕД.Ч., М.Р. = беше ламтил
| МИН.ПРЕД.ВР., 2Л., ЕД.Ч., Ж.Р. = беше ламтила
| МИН.ПРЕД.ВР., 2Л., ЕД.Ч., СР.Р. = беше ламтило
| МИН.ПРЕД.ВР., 2Л., МН.Ч. = бяхте ламтили
| МИН.ПРЕД.ВР., 3Л., ЕД.Ч., М.Р. = беше ламтил
| МИН.ПРЕД.ВР., 3Л., ЕД.Ч., Ж.Р. = беше ламтила
| МИН.ПРЕД.ВР., 3Л., ЕД.Ч., СР.Р. = беше ламтило
| МИН.ПРЕД.ВР., 3Л., МН.Ч. = бяха ламтили
| БЪД.ВР., 1Л., ЕД.Ч. = ще ламтя
| БЪД.ВР., 1Л., МН.Ч. = ще ламтим
| БЪД.ВР., 2Л., ЕД.Ч. = ще ламтиш
| БЪД.ВР., 2Л., МН.Ч. = ще ламтите
| БЪД.ВР., 3Л., ЕД.Ч. = ще ламти
| БЪД.ВР., 3Л., МН.Ч. = ще ламтят
| БЪД.ПРЕД.ВР., 1Л., ЕД.Ч., М.Р. = ще съм ламтил
| БЪД.ПРЕД.ВР., 1Л., ЕД.Ч., Ж.Р. = ще съм ламтила
| БЪД.ПРЕД.ВР., 1Л., ЕД.Ч., СР.Р. = ще съм ламтило
| БЪД.ПРЕД.ВР., 1Л., МН.Ч. = ще сме ламтили
| БЪД.ПРЕД.ВР., 2Л., ЕД.Ч., М.Р. = ще си ламтил
| БЪД.ПРЕД.ВР., 2Л., ЕД.Ч., Ж.Р. = ще си ламтила
| БЪД.ПРЕД.ВР., 2Л., ЕД.Ч., СР.Р. = ще си ламтило
| БЪД.ПРЕД.ВР., 2Л., МН.Ч. = ще сте ламтили
| БЪД.ПРЕД.ВР., 3Л., ЕД.Ч., М.Р. = ще е ламтил
| БЪД.ПРЕД.ВР., 3Л., ЕД.Ч., Ж.Р. = ще е ламтила
| БЪД.ПРЕД.ВР., 3Л., ЕД.Ч., СР.Р. = ще е ламтило
| БЪД.ПРЕД.ВР., 3Л., МН.Ч. = ще са ламтили
| БЪД.ВР. В МИН., 1Л., ЕД.Ч. = щях да ламтя
| БЪД.ВР. В МИН., 1Л., МН.Ч. = щяхме да ламтим
| БЪД.ВР. В МИН., 2Л., ЕД.Ч. = щеше да ламтиш
| БЪД.ВР. В МИН., 2Л., МН.Ч. = щяхте да ламтите
| БЪД.ВР. В МИН., 3Л., ЕД.Ч. = щеше да ламти
| БЪД.ВР. В МИН., 3Л., МН.Ч. = щяха да ламтят
| БЪД.ПРЕД.ВР. В МИН., 1Л., ЕД.Ч., М.Р. = щях да съм ламтил
| БЪД.ПРЕД.ВР. В МИН., 1Л., ЕД.Ч., Ж.Р. = щях да съм ламтила
| БЪД.ПРЕД.ВР. В МИН., 1Л., ЕД.Ч., СР.Р. = щях да съм ламтило
| БЪД.ПРЕД.ВР. В МИН., 1Л., МН.Ч. = щяхме да сме ламтили
| БЪД.ПРЕД.ВР. В МИН., 2Л., ЕД.Ч., М.Р. = щеше да си ламтил
| БЪД.ПРЕД.ВР. В МИН., 2Л., ЕД.Ч., Ж.Р. = щеше да си ламтила
| БЪД.ПРЕД.ВР. В МИН., 2Л., ЕД.Ч., СР.Р. = щеше да си ламтило
| БЪД.ПРЕД.ВР. В МИН., 2Л., МН.Ч. = щяхте да сте ламтили
| БЪД.ПРЕД.ВР. В МИН., 3Л., ЕД.Ч., М.Р. = щеше да е ламтил
| БЪД.ПРЕД.ВР. В МИН., 3Л., ЕД.Ч., Ж.Р. = щеше да е ламтила
| БЪД.ПРЕД.ВР. В МИН., 3Л., ЕД.Ч., СР.Р. = щеше да е ламтило
| БЪД.ПРЕД.ВР. В МИН., 3Л., МН.Ч. = щяха да са ламтили
| ПР.НАКЛ., СЕГ.ВР., 1Л., ЕД.Ч., М.Р. = ламтял съм
| ПР.НАКЛ., СЕГ.ВР., 1Л., ЕД.Ч., Ж.Р. = ламтяла съм
| ПР.НАКЛ., СЕГ.ВР., 1Л., ЕД.Ч., СР.Р. = ламтяло съм
| ПР.НАКЛ., СЕГ.ВР., 1Л., МН.Ч. = ламтели сме
| ПР.НАКЛ., СЕГ.ВР., 2Л., ЕД.Ч., М.Р. = ламтял си
| ПР.НАКЛ., СЕГ.ВР., 2Л., ЕД.Ч., Ж.Р. = ламтяла си
| ПР.НАКЛ., СЕГ.ВР., 2Л., ЕД.Ч., СР.Р. = ламтяло си
| ПР.НАКЛ., СЕГ.ВР., 2Л., МН.Ч. = ламтели сте
| ПР.НАКЛ., СЕГ.ВР., 3Л., ЕД.Ч., М.Р. = ламтял (е)
| ПР.НАКЛ., СЕГ.ВР., 3Л., ЕД.Ч., Ж.Р. = ламтяла (е)
| ПР.НАКЛ., СЕГ.ВР., 3Л., ЕД.Ч., СР.Р. = ламтяло (е)
| ПР.НАКЛ., СЕГ.ВР., 3Л., МН.Ч. = ламтели (са)
| ПР.НАКЛ., МИН.СВ.ВР., 1Л., ЕД.Ч., М.Р. = ламтил съм
| ПР.НАКЛ., МИН.СВ.ВР., 1Л., ЕД.Ч., Ж.Р. = ламтила съм
| ПР.НАКЛ., МИН.СВ.ВР., 1Л., ЕД.Ч., СР.Р. = ламтило съм
| ПР.НАКЛ., МИН.СВ.ВР., 1Л., МН.Ч. = ламтили сме
| ПР.НАКЛ., МИН.СВ.ВР., 2Л., ЕД.Ч., М.Р. = ламтил си
| ПР.НАКЛ., МИН.СВ.ВР., 2Л., ЕД.Ч., Ж.Р. = ламтила си
| ПР.НАКЛ., МИН.СВ.ВР., 2Л., ЕД.Ч., СР.Р. = ламтило си
| ПР.НАКЛ., МИН.СВ.ВР., 2Л., МН.Ч. = ламтили сте
| ПР.НАКЛ., МИН.СВ.ВР., 3Л., ЕД.Ч., М.Р. = ламтил (е)
| ПР.НАКЛ., МИН.СВ.ВР., 3Л., ЕД.Ч., Ж.Р. = ламтила (е)
| ПР.НАКЛ., МИН.СВ.ВР., 3Л., ЕД.Ч., СР.Р. = ламтило (е)
| ПР.НАКЛ., МИН.СВ.ВР., 3Л., МН.Ч. = ламтили (са)
| ПР.НАКЛ., МИН.НЕОПР.ВР., 1Л., ЕД.Ч., М.Р. = бил съм ламтил
| ПР.НАКЛ., МИН.НЕОПР.ВР., 1Л., ЕД.Ч., Ж.Р. = била съм ламтила
| ПР.НАКЛ., МИН.НЕОПР.ВР., 1Л., ЕД.Ч., СР.Р. = било съм ламтило
| ПР.НАКЛ., МИН.НЕОПР.ВР., 1Л., МН.Ч. = били сме ламтили
| ПР.НАКЛ., МИН.НЕОПР.ВР., 2Л., ЕД.Ч., М.Р. = бил си ламтил
| ПР.НАКЛ., МИН.НЕОПР.ВР., 2Л., ЕД.Ч., Ж.Р. = била си ламтила
| ПР.НАКЛ., МИН.НЕОПР.ВР., 2Л., ЕД.Ч., СР.Р. = било си ламтило
| ПР.НАКЛ., МИН.НЕОПР.ВР., 2Л., МН.Ч. = били сте ламтили
| ПР.НАКЛ., МИН.НЕОПР.ВР., 3Л., ЕД.Ч., М.Р. = бил (е) ламтил
| ПР.НАКЛ., МИН.НЕОПР.ВР., 3Л., ЕД.Ч., Ж.Р. = била (е) ламтила
| ПР.НАКЛ., МИН.НЕОПР.ВР., 3Л., ЕД.Ч., СР.Р. = било (е) ламтило
| ПР.НАКЛ., МИН.НЕОПР.ВР., 3Л., МН.Ч. = били (са) ламтили
| ПР.НАКЛ., БЪД.ВР., 1Л., ЕД.Ч., М.Р. = щял съм да ламтя
| ПР.НАКЛ., БЪД.ВР., 1Л., ЕД.Ч., Ж.Р. = щяла съм да ламтя
| ПР.НАКЛ., БЪД.ВР., 1Л., ЕД.Ч., СР.Р. = щяло съм да ламтя
| ПР.НАКЛ., БЪД.ВР., 1Л., МН.Ч. = щели сме да ламтим
| ПР.НАКЛ., БЪД.ВР., 2Л., ЕД.Ч., М.Р. = щял си да ламтиш
| ПР.НАКЛ., БЪД.ВР., 2Л., ЕД.Ч., Ж.Р. = щяла си да ламтиш
| ПР.НАКЛ., БЪД.ВР., 2Л., ЕД.Ч., СР.Р. = щяло си да ламтиш
| ПР.НАКЛ., БЪД.ВР., 2Л., МН.Ч. = щели сте да ламтите
| ПР.НАКЛ., БЪД.ВР., 3Л., ЕД.Ч., М.Р. = щял (е) да ламти
| ПР.НАКЛ., БЪД.ВР., 3Л., ЕД.Ч., Ж.Р. = щяла (е) да ламти
| ПР.НАКЛ., БЪД.ВР., 3Л., ЕД.Ч., СР.Р. = щяло (е) да ламти
| ПР.НАКЛ., БЪД.ВР., 3Л., МН.Ч. = щели (са) да ламтят
| ПР.НАКЛ., БЪД.ПРЕД.ВР., 1Л., ЕД.Ч., М.Р. = щял съм да съм ламтил
| ПР.НАКЛ., БЪД.ПРЕД.ВР., 1Л., ЕД.Ч., Ж.Р. = щяла съм да съм ламтила
| ПР.НАКЛ., БЪД.ПРЕД.ВР., 1Л., ЕД.Ч., СР.Р. = щяло съм да съм ламтило
| ПР.НАКЛ., БЪД.ПРЕД.ВР., 1Л., МН.Ч. = щели сме да сме ламтили
| ПР.НАКЛ., БЪД.ПРЕД.ВР., 2Л., ЕД.Ч., М.Р. = щял си да си ламтил
| ПР.НАКЛ., БЪД.ПРЕД.ВР., 2Л., ЕД.Ч., Ж.Р. = щяла си да си ламтила
| ПР.НАКЛ., БЪД.ПРЕД.ВР., 2Л., ЕД.Ч., СР.Р. = щяло си да си ламтило
| ПР.НАКЛ., БЪД.ПРЕД.ВР., 2Л., МН.Ч. = щели сте да сте ламтили
| ПР.НАКЛ., БЪД.ПРЕД.ВР., 3Л., ЕД.Ч., М.Р. = щял (е) да е ламтил
| ПР.НАКЛ., БЪД.ПРЕД.ВР., 3Л., ЕД.Ч., Ж.Р. = щяла (е) да е ламтила
| ПР.НАКЛ., БЪД.ПРЕД.ВР., 3Л., ЕД.Ч., СР.Р. = щяло (е) да е ламтило
| ПР.НАКЛ., БЪД.ПРЕД.ВР., 3Л., МН.Ч. = щели (са) да са ламтили
| УСЛОВНО НАКЛОНЕНИЕ, 1Л., ЕД.Ч., М.Р. = бих ламтил
| УСЛОВНО НАКЛОНЕНИЕ, 1Л., ЕД.Ч., Ж.Р. = бих ламтила
| УСЛОВНО НАКЛОНЕНИЕ, 1Л., ЕД.Ч., СР.Р. = бих ламтило
| УСЛОВНО НАКЛОНЕНИЕ, 1Л., МН.Ч. = бихме ламтили
| УСЛОВНО НАКЛОНЕНИЕ, 2Л., ЕД.Ч., М.Р. = би ламтил
| УСЛОВНО НАКЛОНЕНИЕ, 2Л., ЕД.Ч., Ж.Р. = би ламтила
| УСЛОВНО НАКЛОНЕНИЕ, 2Л., ЕД.Ч., СР.Р. = би ламтило
| УСЛОВНО НАКЛОНЕНИЕ, 2Л., МН.Ч. = бихте ламтили
| УСЛОВНО НАКЛОНЕНИЕ, 3Л., ЕД.Ч., М.Р. = би ламтил
| УСЛОВНО НАКЛОНЕНИЕ, 3Л., ЕД.Ч., Ж.Р. = би ламтила
| УСЛОВНО НАКЛОНЕНИЕ, 3Л., ЕД.Ч., СР.Р. = би ламтило
| УСЛОВНО НАКЛОНЕНИЕ, 3Л., МН.Ч. = биха ламтили
| ПОВЕЛИТЕЛНО НАКЛОНЕНИЕ, ЕД.Ч. = лам·ти
| ПОВЕЛИТЕЛНО НАКЛОНЕНИЕ, МН.Ч. = лам·те·те
| МИН.СТРАД.ПРИЧ. М.Р. = лам·тен
| МИН.СТРАД.ПРИЧ. М.Р. НЕПЪЛЕН ЧЛЕН = лам·те·ния
| МИН.СТРАД.ПРИЧ. М.Р. ПЪЛЕН ЧЛЕН = лам·те·ни·ят
| МИН.СТРАД.ПРИЧ. Ж.Р. = лам·те·на
| МИН.СТРАД.ПРИЧ. Ж.Р. ЧЛЕН = лам·те·на·та
| МИН.СТРАД.ПРИЧ. СР.Р. = лам·те·но
| МИН.СТРАД.ПРИЧ. СР.Р. ЧЛЕН = лам·те·но·то
| МИН.СТРАД.ПРИЧ. МН.Ч. = лам·те·ни
| МИН.СТРАД.ПРИЧ. МН.Ч. ЧЛЕН = лам·те·ни·те
| МИН.ДЕЯТ.СВ.ПРИЧ. М.Р. = лам·тил
| МИН.ДЕЯТ.СВ.ПРИЧ. М.Р. НЕПЪЛЕН ЧЛЕН = лам·ти·лия
| МИН.ДЕЯТ.СВ.ПРИЧ. М.Р. ПЪЛЕН ЧЛЕН = лам·ти·ли·ят
| МИН.ДЕЯТ.СВ.ПРИЧ. Ж.Р. = лам·ти·ла
| МИН.ДЕЯТ.СВ.ПРИЧ. Ж.Р. ЧЛЕН = лам·ти·ла·та
| МИН.ДЕЯТ.СВ.ПРИЧ. СР.Р. = лам·ти·ло
| МИН.ДЕЯТ.СВ.ПРИЧ. СР.Р. ЧЛЕН = лам·ти·ло·то
| МИН.ДЕЯТ.СВ.ПРИЧ. МН.Ч. = лам·ти·ли
| МИН.ДЕЯТ.СВ.ПРИЧ. МН.Ч. ЧЛЕН = лам·ти·ли·те
| МИН.ДЕЯТ.НЕСВ.ПРИЧ. М.Р. = лам·тял
| МИН.ДЕЯТ.НЕСВ.ПРИЧ. М.Р. НЕПЪЛЕН ЧЛЕН = лам·тя·лия
| МИН.ДЕЯТ.НЕСВ.ПРИЧ. М.Р. ПЪЛЕН ЧЛЕН = лам·тя·ли·ят
| МИН.ДЕЯТ.НЕСВ.ПРИЧ. Ж.Р. = лам·тя·ла
| МИН.ДЕЯТ.НЕСВ.ПРИЧ. Ж.Р. ЧЛЕН = лам·тя·ла·та
| МИН.ДЕЯТ.НЕСВ.ПРИЧ. СР.Р. = лам·тя·ло
| МИН.ДЕЯТ.НЕСВ.ПРИЧ. СР.Р. ЧЛЕН = лам·тя·ло·то
| МИН.ДЕЯТ.НЕСВ.ПРИЧ. МН.Ч. = лам·те·ли
| МИН.ДЕЯТ.НЕСВ.ПРИЧ. МН.Ч. ЧЛЕН = лам·те·ли·те
| СЕГ.ДЕЯТ.ПРИЧ. М.Р. = лам·тящ
| СЕГ.ДЕЯТ.ПРИЧ. М.Р. НЕПЪЛЕН ЧЛЕН = лам·тя·щия
| СЕГ.ДЕЯТ.ПРИЧ. М.Р. ПЪЛЕН ЧЛЕН = лам·тя·щи·ят
| СЕГ.ДЕЯТ.ПРИЧ. Ж.Р. = лам·тя·ща
| СЕГ.ДЕЯТ.ПРИЧ. Ж.Р. ЧЛЕН = лам·тя·ща·та
| СЕГ.ДЕЯТ.ПРИЧ. СР.Р. = лам·тя·що
| СЕГ.ДЕЯТ.ПРИЧ. СР.Р. ЧЛЕН = лам·тя·що·то
| СЕГ.ДЕЯТ.ПРИЧ. МН.Ч. = лам·тя·щи
| СЕГ.ДЕЯТ.ПРИЧ. МН.Ч. ЧЛЕН = лам·тя·щи·те
| ДЕЕПРИЧАСТИЕ = лам·тей·ки
| СКРИТИ ПРЕПРАТКИ = 
[[ламтя]],
[[ламтиш]],
[[ламти]],
[[ламтим]],
[[ламтите]],
[[ламтят]],
[[ламтих]],
[[ламтихме]],
[[ламтихте]],
[[ламтиха]],
[[ламтях]],
[[ламтеше]],
[[ламтяхме]],
[[ламтяхте]],
[[ламтяха]],
[[ламтете]],
[[ламтил]],
[[ламтилия]],
[[ламтилият]],
[[ламтила]],
[[ламтилата]],
[[ламтило]],
[[ламтилото]],
[[ламтили]],
[[ламтилите]],
[[ламтял]],
[[ламтялия]],
[[ламтялият]],
[[ламтяла]],
[[ламтялата]],
[[ламтяло]],
[[ламтялото]],
[[ламтели]],
[[ламтелите]],
[[ламтен]],
[[ламтения]],
[[ламтеният]],
[[ламтена]],
[[ламтената]],
[[ламтено]],
[[ламтеното]],
[[ламтени]],
[[ламтените]],
[[ламтящ]],
[[ламтящия]],
[[ламтящият]],
[[ламтяща]],
[[ламтящата]],
[[ламтящо]],
[[ламтящото]],
[[ламтящи]],
[[ламтящите]],
[[ламтейки]],
[[ламтил съм]],
[[ламтила съм]],
[[ламтило съм]],
[[ламтили сме]],
[[ламтил си]],
[[ламтила си]],
[[ламтило си]],
[[ламтили сте]],
[[ламтил е]],
[[ламтила е]],
[[ламтило е]],
[[ламтили са]],
[[бях ламтил]],
[[бях ламтила]],
[[бях ламтило]],
[[бяхме ламтили]],
[[беше ламтил]],
[[беше ламтила]],
[[беше ламтило]],
[[бяхте ламтили]],
[[бяха ламтили]],
[[ще ламтя]],
[[ще ламтим]],
[[ще ламтиш]],
[[ще ламтите]],
[[ще ламти]],
[[ще ламтят]],
[[ще съм ламтил]],
[[ще съм ламтила]],
[[ще съм ламтило]],
[[ще сме ламтили]],
[[ще си ламтил]],
[[ще си ламтила]],
[[ще си ламтило]],
[[ще сте ламтили]],
[[ще е ламтил]],
[[ще е ламтила]],
[[ще е ламтило]],
[[ще са ламтили]],
[[щях да ламтя]],
[[щяхме да ламтим]],
[[щеше да ламтиш]],
[[щяхте да ламтите]],
[[щеше да ламти]],
[[щяха да ламтят]],
[[щях да съм ламтил]],
[[щях да съм ламтила]],
[[щях да съм ламтило]],
[[щяхме да сме ламтили]],
[[щеше да си ламтил]],
[[щеше да си ламтила]],
[[щеше да си ламтило]],
[[щяхте да сте ламтили]],
[[щеше да е ламтил]],
[[щеше да е ламтила]],
[[щеше да е ламтило]],
[[щяха да са ламтили]],
[[ламтял съм]],
[[ламтяла съм]],
[[ламтяло съм]],
[[ламтели сме]],
[[ламтял си]],
[[ламтяла си]],
[[ламтяло си]],
[[ламтели сте]],
[[ламтял е]],
[[ламтяла е]],
[[ламтяло е]],
[[ламтели са]],
[[бил съм ламтил]],
[[била съм ламтила]],
[[било съм ламтило]],
[[били сме ламтили]],
[[бил си ламтил]],
[[била си ламтила]],
[[било си ламтило]],
[[били сте ламтили]],
[[бил е ламтил]],
[[била е ламтила]],
[[било е ламтило]],
[[били са ламтили]],
[[щял съм да ламтя]],
[[щяла съм да ламтя]],
[[щяло съм да ламтя]],
[[щели сме да ламтим]],
[[щял си да ламтиш]],
[[щяла си да ламтиш]],
[[щяло си да ламтиш]],
[[щели сте да ламтите]],
[[щял да ламти]],
[[щяла да ламти]],
[[щяло да ламти]],
[[щели да ламтят]],
[[щял е да ламти]],
[[щяла е да ламти]],
[[щяло е да ламти]],
[[щели са да ламтят]],
[[щял съм да съм ламтил]],
[[щяла съм да съм ламтила]],
[[щяло съм да съм ламтило]],
[[щели сме да сме ламтили]],
[[щял си да си ламтил]],
[[щяла си да си ламтила]],
[[щяло си да си ламтило]],
[[щели сте да сте ламтили]],
[[щял да е ламтил]],
[[щяла да е ламтила]],
[[щяло да е ламтило]],
[[щели да са ламтили]],
[[щял е да е ламтил]],
[[щяла е да е ламтила]],
[[щяло е да е ламтило]],
[[щели са да са ламтили]],
[[бих ламтил]],
[[бих ламтила]],
[[бих ламтило]],
[[бихме ламтили]],
[[би ламтил]],
[[би ламтила]],
[[би ламтило]],
[[бихте ламтили]],
[[биха ламтили]],
}}</text>
      <sha1>9u3wltifx6cvcizltqwl7votx0q65gy</sha1>
    </revision>
  </page>
  <page>
    <title>Шаблон:Словоформи/лансирам</title>
    <ns>10</ns>
    <id>508307</id>
    <revision>
      <id>540287</id>
      <timestamp>2005-05-10T11:46:52Z</timestamp>
      <contributor>
        <username>Bgbot</username>
        <id>83</id>
      </contributor>
      <comment>Борислав: Шаблон със словоформи</comment>
      <model>wikitext</model>
      <format>text/x-wiki</format>
      <text bytes="20590" xml:space="preserve">{{Шаблон:Словоформи/Глагол|
  ОСНОВНА ФОРМА = лансирам
| СЕГ.ВР., 1Л., ЕД.Ч. = лан·си·рам
| СЕГ.ВР., 1Л., МН.Ч. = лан·си·ра·ме
| СЕГ.ВР., 2Л., ЕД.Ч. = лан·си·раш
| СЕГ.ВР., 2Л., МН.Ч. = лан·си·ра·те
| СЕГ.ВР., 3Л., ЕД.Ч. = лан·си·ра
| СЕГ.ВР., 3Л., МН.Ч. = лан·си·рат
| МИН.СВ.ВР., 1Л., ЕД.Ч. = лан·си·рах
| МИН.СВ.ВР., 1Л., МН.Ч. = лан·си·рах·ме
| МИН.СВ.ВР., 2Л., ЕД.Ч. = лан·си·ра
| МИН.СВ.ВР., 2Л., МН.Ч. = лан·си·рах·те
| МИН.СВ.ВР., 3Л., ЕД.Ч. = лан·си·ра
| МИН.СВ.ВР., 3Л., МН.Ч. = лан·си·ра·ха
| МИН.НЕСВ.ВР., 1Л., ЕД.Ч. = лан·си·рах
| МИН.НЕСВ.ВР., 1Л., МН.Ч. = лан·си·рах·ме
| МИН.НЕСВ.ВР., 2Л., ЕД.Ч. = лан·си·ра·ше
| МИН.НЕСВ.ВР., 2Л., МН.Ч. = лан·си·рах·те
| МИН.НЕСВ.ВР., 3Л., ЕД.Ч. = лан·си·ра·ше
| МИН.НЕСВ.ВР., 3Л., МН.Ч. = лан·си·ра·ха
| МИН.НЕОПР.ВР., 1Л., ЕД.Ч., М.Р. = лансирал съм
| МИН.НЕОПР.ВР., 1Л., ЕД.Ч., Ж.Р. = лансирала съм
| МИН.НЕОПР.ВР., 1Л., ЕД.Ч., СР.Р. = лансирало съм
| МИН.НЕОПР.ВР., 1Л., МН.Ч. = лансирали сме
| МИН.НЕОПР.ВР., 2Л., ЕД.Ч., М.Р. = лансирал си
| МИН.НЕОПР.ВР., 2Л., ЕД.Ч., Ж.Р. = лансирала си
| МИН.НЕОПР.ВР., 2Л., ЕД.Ч., СР.Р. = лансирало си
| МИН.НЕОПР.ВР., 2Л., МН.Ч. = лансирали сте
| МИН.НЕОПР.ВР., 3Л., ЕД.Ч., М.Р. = лансирал е
| МИН.НЕОПР.ВР., 3Л., ЕД.Ч., Ж.Р. = лансирала е
| МИН.НЕОПР.ВР., 3Л., ЕД.Ч., СР.Р. = лансирало е
| МИН.НЕОПР.ВР., 3Л., МН.Ч. = лансирали са
| МИН.ПРЕД.ВР., 1Л., ЕД.Ч., М.Р. = бях лансирал
| МИН.ПРЕД.ВР., 1Л., ЕД.Ч., Ж.Р. = бях лансирала
| МИН.ПРЕД.ВР., 1Л., ЕД.Ч., СР.Р. = бях лансирало
| МИН.ПРЕД.ВР., 1Л., МН.Ч. = бяхме лансирали
| МИН.ПРЕД.ВР., 2Л., ЕД.Ч., М.Р. = беше лансирал
| МИН.ПРЕД.ВР., 2Л., ЕД.Ч., Ж.Р. = беше лансирала
| МИН.ПРЕД.ВР., 2Л., ЕД.Ч., СР.Р. = беше лансирало
| МИН.ПРЕД.ВР., 2Л., МН.Ч. = бяхте лансирали
| МИН.ПРЕД.ВР., 3Л., ЕД.Ч., М.Р. = беше лансирал
| МИН.ПРЕД.ВР., 3Л., ЕД.Ч., Ж.Р. = беше лансирала
| МИН.ПРЕД.ВР., 3Л., ЕД.Ч., СР.Р. = беше лансирало
| МИН.ПРЕД.ВР., 3Л., МН.Ч. = бяха лансирали
| БЪД.ВР., 1Л., ЕД.Ч. = ще лансирам
| БЪД.ВР., 1Л., МН.Ч. = ще лансираме
| БЪД.ВР., 2Л., ЕД.Ч. = ще лансираш
| БЪД.ВР., 2Л., МН.Ч. = ще лансирате
| БЪД.ВР., 3Л., ЕД.Ч. = ще лансира
| БЪД.ВР., 3Л., МН.Ч. = ще лансират
| БЪД.ПРЕД.ВР., 1Л., ЕД.Ч., М.Р. = ще съм лансирал
| БЪД.ПРЕД.ВР., 1Л., ЕД.Ч., Ж.Р. = ще съм лансирала
| БЪД.ПРЕД.ВР., 1Л., ЕД.Ч., СР.Р. = ще съм лансирало
| БЪД.ПРЕД.ВР., 1Л., МН.Ч. = ще сме лансирали
| БЪД.ПРЕД.ВР., 2Л., ЕД.Ч., М.Р. = ще си лансирал
| БЪД.ПРЕД.ВР., 2Л., ЕД.Ч., Ж.Р. = ще си лансирала
| БЪД.ПРЕД.ВР., 2Л., ЕД.Ч., СР.Р. = ще си лансирало
| БЪД.ПРЕД.ВР., 2Л., МН.Ч. = ще сте лансирали
| БЪД.ПРЕД.ВР., 3Л., ЕД.Ч., М.Р. = ще е лансирал
| БЪД.ПРЕД.ВР., 3Л., ЕД.Ч., Ж.Р. = ще е лансирала
| БЪД.ПРЕД.ВР., 3Л., ЕД.Ч., СР.Р. = ще е лансирало
| БЪД.ПРЕД.ВР., 3Л., МН.Ч. = ще са лансирали
| БЪД.ВР. В МИН., 1Л., ЕД.Ч. = щях да лансирам
| БЪД.ВР. В МИН., 1Л., МН.Ч. = щяхме да лансираме
| БЪД.ВР. В МИН., 2Л., ЕД.Ч. = щеше да лансираш
| БЪД.ВР. В МИН., 2Л., МН.Ч. = щяхте да лансирате
| БЪД.ВР. В МИН., 3Л., ЕД.Ч. = щеше да лансира
| БЪД.ВР. В МИН., 3Л., МН.Ч. = щяха да лансират
| БЪД.ПРЕД.ВР. В МИН., 1Л., ЕД.Ч., М.Р. = щях да съм лансирал
| БЪД.ПРЕД.ВР. В МИН., 1Л., ЕД.Ч., Ж.Р. = щях да съм лансирала
| БЪД.ПРЕД.ВР. В МИН., 1Л., ЕД.Ч., СР.Р. = щях да съм лансирало
| БЪД.ПРЕД.ВР. В МИН., 1Л., МН.Ч. = щяхме да сме лансирали
| БЪД.ПРЕД.ВР. В МИН., 2Л., ЕД.Ч., М.Р. = щеше да си лансирал
| БЪД.ПРЕД.ВР. В МИН., 2Л., ЕД.Ч., Ж.Р. = щеше да си лансирала
| БЪД.ПРЕД.ВР. В МИН., 2Л., ЕД.Ч., СР.Р. = щеше да си лансирало
| БЪД.ПРЕД.ВР. В МИН., 2Л., МН.Ч. = щяхте да сте лансирали
| БЪД.ПРЕД.ВР. В МИН., 3Л., ЕД.Ч., М.Р. = щеше да е лансирал
| БЪД.ПРЕД.ВР. В МИН., 3Л., ЕД.Ч., Ж.Р. = щеше да е лансирала
| БЪД.ПРЕД.ВР. В МИН., 3Л., ЕД.Ч., СР.Р. = щеше да е лансирало
| БЪД.ПРЕД.ВР. В МИН., 3Л., МН.Ч. = щяха да са лансирали
| ПР.НАКЛ., СЕГ.ВР., 1Л., ЕД.Ч., М.Р. = лансирал съм
| ПР.НАКЛ., СЕГ.ВР., 1Л., ЕД.Ч., Ж.Р. = лансирала съм
| ПР.НАКЛ., СЕГ.ВР., 1Л., ЕД.Ч., СР.Р. = лансирало съм
| ПР.НАКЛ., СЕГ.ВР., 1Л., МН.Ч. = лансирали сме
| ПР.НАКЛ., СЕГ.ВР., 2Л., ЕД.Ч., М.Р. = лансирал си
| ПР.НАКЛ., СЕГ.ВР., 2Л., ЕД.Ч., Ж.Р. = лансирала си
| ПР.НАКЛ., СЕГ.ВР., 2Л., ЕД.Ч., СР.Р. = лансирало си
| ПР.НАКЛ., СЕГ.ВР., 2Л., МН.Ч. = лансирали сте
| ПР.НАКЛ., СЕГ.ВР., 3Л., ЕД.Ч., М.Р. = лансирал (е)
| ПР.НАКЛ., СЕГ.ВР., 3Л., ЕД.Ч., Ж.Р. = лансирала (е)
| ПР.НАКЛ., СЕГ.ВР., 3Л., ЕД.Ч., СР.Р. = лансирало (е)
| ПР.НАКЛ., СЕГ.ВР., 3Л., МН.Ч. = лансирали (са)
| ПР.НАКЛ., МИН.СВ.ВР., 1Л., ЕД.Ч., М.Р. = лансирал съм
| ПР.НАКЛ., МИН.СВ.ВР., 1Л., ЕД.Ч., Ж.Р. = лансирала съм
| ПР.НАКЛ., МИН.СВ.ВР., 1Л., ЕД.Ч., СР.Р. = лансирало съм
| ПР.НАКЛ., МИН.СВ.ВР., 1Л., МН.Ч. = лансирали сме
| ПР.НАКЛ., МИН.СВ.ВР., 2Л., ЕД.Ч., М.Р. = лансирал си
| ПР.НАКЛ., МИН.СВ.ВР., 2Л., ЕД.Ч., Ж.Р. = лансирала си
| ПР.НАКЛ., МИН.СВ.ВР., 2Л., ЕД.Ч., СР.Р. = лансирало си
| ПР.НАКЛ., МИН.СВ.ВР., 2Л., МН.Ч. = лансирали сте
| ПР.НАКЛ., МИН.СВ.ВР., 3Л., ЕД.Ч., М.Р. = лансирал (е)
| ПР.НАКЛ., МИН.СВ.ВР., 3Л., ЕД.Ч., Ж.Р. = лансирала (е)
| ПР.НАКЛ., МИН.СВ.ВР., 3Л., ЕД.Ч., СР.Р. = лансирало (е)
| ПР.НАКЛ., МИН.СВ.ВР., 3Л., МН.Ч. = лансирали (са)
| ПР.НАКЛ., МИН.НЕОПР.ВР., 1Л., ЕД.Ч., М.Р. = бил съм лансирал
| ПР.НАКЛ., МИН.НЕОПР.ВР., 1Л., ЕД.Ч., Ж.Р. = била съм лансирала
| ПР.НАКЛ., МИН.НЕОПР.ВР., 1Л., ЕД.Ч., СР.Р. = било съм лансирало
| ПР.НАКЛ., МИН.НЕОПР.ВР., 1Л., МН.Ч. = били сме лансирали
| ПР.НАКЛ., МИН.НЕОПР.ВР., 2Л., ЕД.Ч., М.Р. = бил си лансирал
| ПР.НАКЛ., МИН.НЕОПР.ВР., 2Л., ЕД.Ч., Ж.Р. = била си лансирала
| ПР.НАКЛ., МИН.НЕОПР.ВР., 2Л., ЕД.Ч., СР.Р. = било си лансирало
| ПР.НАКЛ., МИН.НЕОПР.ВР., 2Л., МН.Ч. = били сте лансирали
| ПР.НАКЛ., МИН.НЕОПР.ВР., 3Л., ЕД.Ч., М.Р. = бил (е) лансирал
| ПР.НАКЛ., МИН.НЕОПР.ВР., 3Л., ЕД.Ч., Ж.Р. = била (е) лансирала
| ПР.НАКЛ., МИН.НЕОПР.ВР., 3Л., ЕД.Ч., СР.Р. = било (е) лансирало
| ПР.НАКЛ., МИН.НЕОПР.ВР., 3Л., МН.Ч. = били (са) лансирали
| ПР.НАКЛ., БЪД.ВР., 1Л., ЕД.Ч., М.Р. = щял съм да лансирам
| ПР.НАКЛ., БЪД.ВР., 1Л., ЕД.Ч., Ж.Р. = щяла съм да лансирам
| ПР.НАКЛ., БЪД.ВР., 1Л., ЕД.Ч., СР.Р. = щяло съм да лансирам
| ПР.НАКЛ., БЪД.ВР., 1Л., МН.Ч. = щели сме да лансираме
| ПР.НАКЛ., БЪД.ВР., 2Л., ЕД.Ч., М.Р. = щял си да лансираш
| ПР.НАКЛ., БЪД.ВР., 2Л., ЕД.Ч., Ж.Р. = щяла си да лансираш
| ПР.НАКЛ., БЪД.ВР., 2Л., ЕД.Ч., СР.Р. = щяло си да лансираш
| ПР.НАКЛ., БЪД.ВР., 2Л., МН.Ч. = щели сте да лансирате
| ПР.НАКЛ., БЪД.ВР., 3Л., ЕД.Ч., М.Р. = щял (е) да лансира
| ПР.НАКЛ., БЪД.ВР., 3Л., ЕД.Ч., Ж.Р. = щяла (е) да лансира
| ПР.НАКЛ., БЪД.ВР., 3Л., ЕД.Ч., СР.Р. = щяло (е) да лансира
| ПР.НАКЛ., БЪД.ВР., 3Л., МН.Ч. = щели (са) да лансират
| ПР.НАКЛ., БЪД.ПРЕД.ВР., 1Л., ЕД.Ч., М.Р. = щял съм да съм лансирал
| ПР.НАКЛ., БЪД.ПРЕД.ВР., 1Л., ЕД.Ч., Ж.Р. = щяла съм да съм лансирала
| ПР.НАКЛ., БЪД.ПРЕД.ВР., 1Л., ЕД.Ч., СР.Р. = щяло съм да съм лансирало
| ПР.НАКЛ., БЪД.ПРЕД.ВР., 1Л., МН.Ч. = щели сме да сме лансирали
| ПР.НАКЛ., БЪД.ПРЕД.ВР., 2Л., ЕД.Ч., М.Р. = щял си да си лансирал
| ПР.НАКЛ., БЪД.ПРЕД.ВР., 2Л., ЕД.Ч., Ж.Р. = щяла си да си лансирала
| ПР.НАКЛ., БЪД.ПРЕД.ВР., 2Л., ЕД.Ч., СР.Р. = щяло си да си лансирало
| ПР.НАКЛ., БЪД.ПРЕД.ВР., 2Л., МН.Ч. = щели сте да сте лансирали
| ПР.НАКЛ., БЪД.ПРЕД.ВР., 3Л., ЕД.Ч., М.Р. = щял (е) да е лансирал
| ПР.НАКЛ., БЪД.ПРЕД.ВР., 3Л., ЕД.Ч., Ж.Р. = щяла (е) да е лансирала
| ПР.НАКЛ., БЪД.ПРЕД.ВР., 3Л., ЕД.Ч., СР.Р. = щяло (е) да е лансирало
| ПР.НАКЛ., БЪД.ПРЕД.ВР., 3Л., МН.Ч. = щели (са) да са лансирали
| УСЛОВНО НАКЛОНЕНИЕ, 1Л., ЕД.Ч., М.Р. = бих лансирал
| УСЛОВНО НАКЛОНЕНИЕ, 1Л., ЕД.Ч., Ж.Р. = бих лансирала
| УСЛОВНО НАКЛОНЕНИЕ, 1Л., ЕД.Ч., СР.Р. = бих лансирало
| УСЛОВНО НАКЛОНЕНИЕ, 1Л., МН.Ч. = бихме лансирали
| УСЛОВНО НАКЛОНЕНИЕ, 2Л., ЕД.Ч., М.Р. = би лансирал
| УСЛОВНО НАКЛОНЕНИЕ, 2Л., ЕД.Ч., Ж.Р. = би лансирала
| УСЛОВНО НАКЛОНЕНИЕ, 2Л., ЕД.Ч., СР.Р. = би лансирало
| УСЛОВНО НАКЛОНЕНИЕ, 2Л., МН.Ч. = бихте лансирали
| УСЛОВНО НАКЛОНЕНИЕ, 3Л., ЕД.Ч., М.Р. = би лансирал
| УСЛОВНО НАКЛОНЕНИЕ, 3Л., ЕД.Ч., Ж.Р. = би лансирала
| УСЛОВНО НАКЛОНЕНИЕ, 3Л., ЕД.Ч., СР.Р. = би лансирало
| УСЛОВНО НАКЛОНЕНИЕ, 3Л., МН.Ч. = биха лансирали
| ПОВЕЛИТЕЛНО НАКЛОНЕНИЕ, ЕД.Ч. = лан·си·рай
| ПОВЕЛИТЕЛНО НАКЛОНЕНИЕ, МН.Ч. = лан·си·рай·те
| МИН.СТРАД.ПРИЧ. М.Р. = лан·си·ран
| МИН.СТРАД.ПРИЧ. М.Р. НЕПЪЛЕН ЧЛЕН = лан·си·ра·ния
| МИН.СТРАД.ПРИЧ. М.Р. ПЪЛЕН ЧЛЕН = лан·си·ра·ни·ят
| МИН.СТРАД.ПРИЧ. Ж.Р. = лан·си·ра·на
| МИН.СТРАД.ПРИЧ. Ж.Р. ЧЛЕН = лан·си·ра·на·та
| МИН.СТРАД.ПРИЧ. СР.Р. = лан·си·ра·но
| МИН.СТРАД.ПРИЧ. СР.Р. ЧЛЕН = лан·си·ра·но·то
| МИН.СТРАД.ПРИЧ. МН.Ч. = лан·си·ра·ни
| МИН.СТРАД.ПРИЧ. МН.Ч. ЧЛЕН = лан·си·ра·ни·те
| МИН.ДЕЯТ.СВ.ПРИЧ. М.Р. = лан·си·рал
| МИН.ДЕЯТ.СВ.ПРИЧ. М.Р. НЕПЪЛЕН ЧЛЕН = лан·си·ра·лия
| МИН.ДЕЯТ.СВ.ПРИЧ. М.Р. ПЪЛЕН ЧЛЕН = лан·си·ра·ли·ят
| МИН.ДЕЯТ.СВ.ПРИЧ. Ж.Р. = лан·си·ра·ла
| МИН.ДЕЯТ.СВ.ПРИЧ. Ж.Р. ЧЛЕН = лан·си·ра·ла·та
| МИН.ДЕЯТ.СВ.ПРИЧ. СР.Р. = лан·си·ра·ло
| МИН.ДЕЯТ.СВ.ПРИЧ. СР.Р. ЧЛЕН = лан·си·ра·ло·то
| МИН.ДЕЯТ.СВ.ПРИЧ. МН.Ч. = лан·си·ра·ли
| МИН.ДЕЯТ.СВ.ПРИЧ. МН.Ч. ЧЛЕН = лан·си·ра·ли·те
| МИН.ДЕЯТ.НЕСВ.ПРИЧ. М.Р. = лан·си·рал
| МИН.ДЕЯТ.НЕСВ.ПРИЧ. М.Р. НЕПЪЛЕН ЧЛЕН = лан·си·ра·лия
| МИН.ДЕЯТ.НЕСВ.ПРИЧ. М.Р. ПЪЛЕН ЧЛЕН = лан·си·ра·ли·ят
| МИН.ДЕЯТ.НЕСВ.ПРИЧ. Ж.Р. = лан·си·ра·ла
| МИН.ДЕЯТ.НЕСВ.ПРИЧ. Ж.Р. ЧЛЕН = лан·си·ра·ла·та
| МИН.ДЕЯТ.НЕСВ.ПРИЧ. СР.Р. = лан·си·ра·ло
| МИН.ДЕЯТ.НЕСВ.ПРИЧ. СР.Р. ЧЛЕН = лан·си·ра·ло·то
| МИН.ДЕЯТ.НЕСВ.ПРИЧ. МН.Ч. = лан·си·ра·ли
| МИН.ДЕЯТ.НЕСВ.ПРИЧ. МН.Ч. ЧЛЕН = лан·си·ра·ли·те
| СЕГ.ДЕЯТ.ПРИЧ. М.Р. = лан·си·ращ
| СЕГ.ДЕЯТ.ПРИЧ. М.Р. НЕПЪЛЕН ЧЛЕН = лан·си·ра·щия
| СЕГ.ДЕЯТ.ПРИЧ. М.Р. ПЪЛЕН ЧЛЕН = лан·си·ра·щи·ят
| СЕГ.ДЕЯТ.ПРИЧ. Ж.Р. = лан·си·ра·ща
| СЕГ.ДЕЯТ.ПРИЧ. Ж.Р. ЧЛЕН = лан·си·ра·ща·та
| СЕГ.ДЕЯТ.ПРИЧ. СР.Р. = лан·си·ра·що
| СЕГ.ДЕЯТ.ПРИЧ. СР.Р. ЧЛЕН = лан·си·ра·що·то
| СЕГ.ДЕЯТ.ПРИЧ. МН.Ч. = лан·си·ра·щи
| СЕГ.ДЕЯТ.ПРИЧ. МН.Ч. ЧЛЕН = лан·си·ра·щи·те
| ДЕЕПРИЧАСТИЕ = лан·си·рай·ки
| СКРИТИ ПРЕПРАТКИ = 
[[лансирам]],
[[лансираш]],
[[лансира]],
[[лансираме]],
[[лансирате]],
[[лансират]],
[[лансирах]],
[[лансирахме]],
[[лансирахте]],
[[лансираха]],
[[лансираше]],
[[лансирай]],
[[лансирайте]],
[[лансирал]],
[[лансиралия]],
[[лансиралият]],
[[лансирала]],
[[лансиралата]],
[[лансирало]],
[[лансиралото]],
[[лансирали]],
[[лансиралите]],
[[лансиран]],
[[лансирания]],
[[лансираният]],
[[лансирана]],
[[лансираната]],
[[лансирано]],
[[лансираното]],
[[лансирани]],
[[лансираните]],
[[лансиращ]],
[[лансиращия]],
[[лансиращият]],
[[лансираща]],
[[лансиращата]],
[[лансиращо]],
[[лансиращото]],
[[лансиращи]],
[[лансиращите]],
[[лансирайки]],
[[лансирал съм]],
[[лансирала съм]],
[[лансирало съм]],
[[лансирали сме]],
[[лансирал си]],
[[лансирала си]],
[[лансирало си]],
[[лансирали сте]],
[[лансирал е]],
[[лансирала е]],
[[лансирало е]],
[[лансирали са]],
[[бях лансирал]],
[[бях лансирала]],
[[бях лансирало]],
[[бяхме лансирали]],
[[беше лансирал]],
[[беше лансирала]],
[[беше лансирало]],
[[бяхте лансирали]],
[[бяха лансирали]],
[[ще лансирам]],
[[ще лансираме]],
[[ще лансираш]],
[[ще лансирате]],
[[ще лансира]],
[[ще лансират]],
[[ще съм лансирал]],
[[ще съм лансирала]],
[[ще съм лансирало]],
[[ще сме лансирали]],
[[ще си лансирал]],
[[ще си лансирала]],
[[ще си лансирало]],
[[ще сте лансирали]],
[[ще е лансирал]],
[[ще е лансирала]],
[[ще е лансирало]],
[[ще са лансирали]],
[[щях да лансирам]],
[[щяхме да лансираме]],
[[щеше да лансираш]],
[[щяхте да лансирате]],
[[щеше да лансира]],
[[щяха да лансират]],
[[щях да съм лансирал]],
[[щях да съм лансирала]],
[[щях да съм лансирало]],
[[щяхме да сме лансирали]],
[[щеше да си лансирал]],
[[щеше да си лансирала]],
[[щеше да си лансирало]],
[[щяхте да сте лансирали]],
[[щеше да е лансирал]],
[[щеше да е лансирала]],
[[щеше да е лансирало]],
[[щяха да са лансирали]],
[[бил съм лансирал]],
[[била съм лансирала]],
[[било съм лансирало]],
[[били сме лансирали]],
[[бил си лансирал]],
[[била си лансирала]],
[[било си лансирало]],
[[били сте лансирали]],
[[бил е лансирал]],
[[била е лансирала]],
[[било е лансирало]],
[[били са лансирали]],
[[щял съм да лансирам]],
[[щяла съм да лансирам]],
[[щяло съм да лансирам]],
[[щели сме да лансираме]],
[[щял си да лансираш]],
[[щяла си да лансираш]],
[[щяло си да лансираш]],
[[щели сте да лансирате]],
[[щял да лансира]],
[[щяла да лансира]],
[[щяло да лансира]],
[[щели да лансират]],
[[щял е да лансира]],
[[щяла е да лансира]],
[[щяло е да лансира]],
[[щели са да лансират]],
[[щял съм да съм лансирал]],
[[щяла съм да съм лансирала]],
[[щяло съм да съм лансирало]],
[[щели сме да сме лансирали]],
[[щял си да си лансирал]],
[[щяла си да си лансирала]],
[[щяло си да си лансирало]],
[[щели сте да сте лансирали]],
[[щял да е лансирал]],
[[щяла да е лансирала]],
[[щяло да е лансирало]],
[[щели да са лансирали]],
[[щял е да е лансирал]],
[[щяла е да е лансирала]],
[[щяло е да е лансирало]],
[[щели са да са лансирали]],
[[бих лансирал]],
[[бих лансирала]],
[[бих лансирало]],
[[бихме лансирали]],
[[би лансирал]],
[[би лансирала]],
[[би лансирало]],
[[бихте лансирали]],
[[биха лансирали]],
}}</text>
      <sha1>rpaoq7l8bpwamg5wszznvspcpvs72j2</sha1>
    </revision>
  </page>
  <page>
    <title>Шаблон:Словоформи/лапам</title>
    <ns>10</ns>
    <id>508321</id>
    <revision>
      <id>540301</id>
      <timestamp>2005-05-10T11:47:34Z</timestamp>
      <contributor>
        <username>Bgbot</username>
        <id>83</id>
      </contributor>
      <comment>Борислав: Шаблон със словоформи</comment>
      <model>wikitext</model>
      <format>text/x-wiki</format>
      <text bytes="18430" xml:space="preserve">{{Шаблон:Словоформи/Глагол|
  ОСНОВНА ФОРМА = лапам
| СЕГ.ВР., 1Л., ЕД.Ч. = ла·пам
| СЕГ.ВР., 1Л., МН.Ч. = ла·па·ме
| СЕГ.ВР., 2Л., ЕД.Ч. = ла·паш
| СЕГ.ВР., 2Л., МН.Ч. = ла·па·те
| СЕГ.ВР., 3Л., ЕД.Ч. = ла·па
| СЕГ.ВР., 3Л., МН.Ч. = ла·пат
| МИН.СВ.ВР., 1Л., ЕД.Ч. = ла·пах
| МИН.СВ.ВР., 1Л., МН.Ч. = ла·пах·ме
| МИН.СВ.ВР., 2Л., ЕД.Ч. = ла·па
| МИН.СВ.ВР., 2Л., МН.Ч. = ла·пах·те
| МИН.СВ.ВР., 3Л., ЕД.Ч. = ла·па
| МИН.СВ.ВР., 3Л., МН.Ч. = ла·па·ха
| МИН.НЕСВ.ВР., 1Л., ЕД.Ч. = ла·пах
| МИН.НЕСВ.ВР., 1Л., МН.Ч. = ла·пах·ме
| МИН.НЕСВ.ВР., 2Л., ЕД.Ч. = ла·па·ше
| МИН.НЕСВ.ВР., 2Л., МН.Ч. = ла·пах·те
| МИН.НЕСВ.ВР., 3Л., ЕД.Ч. = ла·па·ше
| МИН.НЕСВ.ВР., 3Л., МН.Ч. = ла·па·ха
| МИН.НЕОПР.ВР., 1Л., ЕД.Ч., М.Р. = лапал съм
| МИН.НЕОПР.ВР., 1Л., ЕД.Ч., Ж.Р. = лапала съм
| МИН.НЕОПР.ВР., 1Л., ЕД.Ч., СР.Р. = лапало съм
| МИН.НЕОПР.ВР., 1Л., МН.Ч. = лапали сме
| МИН.НЕОПР.ВР., 2Л., ЕД.Ч., М.Р. = лапал си
| МИН.НЕОПР.ВР., 2Л., ЕД.Ч., Ж.Р. = лапала си
| МИН.НЕОПР.ВР., 2Л., ЕД.Ч., СР.Р. = лапало си
| МИН.НЕОПР.ВР., 2Л., МН.Ч. = лапали сте
| МИН.НЕОПР.ВР., 3Л., ЕД.Ч., М.Р. = лапал е
| МИН.НЕОПР.ВР., 3Л., ЕД.Ч., Ж.Р. = лапала е
| МИН.НЕОПР.ВР., 3Л., ЕД.Ч., СР.Р. = лапало е
| МИН.НЕОПР.ВР., 3Л., МН.Ч. = лапали са
| МИН.ПРЕД.ВР., 1Л., ЕД.Ч., М.Р. = бях лапал
| МИН.ПРЕД.ВР., 1Л., ЕД.Ч., Ж.Р. = бях лапала
| МИН.ПРЕД.ВР., 1Л., ЕД.Ч., СР.Р. = бях лапало
| МИН.ПРЕД.ВР., 1Л., МН.Ч. = бяхме лапали
| МИН.ПРЕД.ВР., 2Л., ЕД.Ч., М.Р. = беше лапал
| МИН.ПРЕД.ВР., 2Л., ЕД.Ч., Ж.Р. = беше лапала
| МИН.ПРЕД.ВР., 2Л., ЕД.Ч., СР.Р. = беше лапало
| МИН.ПРЕД.ВР., 2Л., МН.Ч. = бяхте лапали
| МИН.ПРЕД.ВР., 3Л., ЕД.Ч., М.Р. = беше лапал
| МИН.ПРЕД.ВР., 3Л., ЕД.Ч., Ж.Р. = беше лапала
| МИН.ПРЕД.ВР., 3Л., ЕД.Ч., СР.Р. = беше лапало
| МИН.ПРЕД.ВР., 3Л., МН.Ч. = бяха лапали
| БЪД.ВР., 1Л., ЕД.Ч. = ще лапам
| БЪД.ВР., 1Л., МН.Ч. = ще лапаме
| БЪД.ВР., 2Л., ЕД.Ч. = ще лапаш
| БЪД.ВР., 2Л., МН.Ч. = ще лапате
| БЪД.ВР., 3Л., ЕД.Ч. = ще лапа
| БЪД.ВР., 3Л., МН.Ч. = ще лапат
| БЪД.ПРЕД.ВР., 1Л., ЕД.Ч., М.Р. = ще съм лапал
| БЪД.ПРЕД.ВР., 1Л., ЕД.Ч., Ж.Р. = ще съм лапала
| БЪД.ПРЕД.ВР., 1Л., ЕД.Ч., СР.Р. = ще съм лапало
| БЪД.ПРЕД.ВР., 1Л., МН.Ч. = ще сме лапали
| БЪД.ПРЕД.ВР., 2Л., ЕД.Ч., М.Р. = ще си лапал
| БЪД.ПРЕД.ВР., 2Л., ЕД.Ч., Ж.Р. = ще си лапала
| БЪД.ПРЕД.ВР., 2Л., ЕД.Ч., СР.Р. = ще си лапало
| БЪД.ПРЕД.ВР., 2Л., МН.Ч. = ще сте лапали
| БЪД.ПРЕД.ВР., 3Л., ЕД.Ч., М.Р. = ще е лапал
| БЪД.ПРЕД.ВР., 3Л., ЕД.Ч., Ж.Р. = ще е лапала
| БЪД.ПРЕД.ВР., 3Л., ЕД.Ч., СР.Р. = ще е лапало
| БЪД.ПРЕД.ВР., 3Л., МН.Ч. = ще са лапали
| БЪД.ВР. В МИН., 1Л., ЕД.Ч. = щях да лапам
| БЪД.ВР. В МИН., 1Л., МН.Ч. = щяхме да лапаме
| БЪД.ВР. В МИН., 2Л., ЕД.Ч. = щеше да лапаш
| БЪД.ВР. В МИН., 2Л., МН.Ч. = щяхте да лапате
| БЪД.ВР. В МИН., 3Л., ЕД.Ч. = щеше да лапа
| БЪД.ВР. В МИН., 3Л., МН.Ч. = щяха да лапат
| БЪД.ПРЕД.ВР. В МИН., 1Л., ЕД.Ч., М.Р. = щях да съм лапал
| БЪД.ПРЕД.ВР. В МИН., 1Л., ЕД.Ч., Ж.Р. = щях да съм лапала
| БЪД.ПРЕД.ВР. В МИН., 1Л., ЕД.Ч., СР.Р. = щях да съм лапало
| БЪД.ПРЕД.ВР. В МИН., 1Л., МН.Ч. = щяхме да сме лапали
| БЪД.ПРЕД.ВР. В МИН., 2Л., ЕД.Ч., М.Р. = щеше да си лапал
| БЪД.ПРЕД.ВР. В МИН., 2Л., ЕД.Ч., Ж.Р. = щеше да си лапала
| БЪД.ПРЕД.ВР. В МИН., 2Л., ЕД.Ч., СР.Р. = щеше да си лапало
| БЪД.ПРЕД.ВР. В МИН., 2Л., МН.Ч. = щяхте да сте лапали
| БЪД.ПРЕД.ВР. В МИН., 3Л., ЕД.Ч., М.Р. = щеше да е лапал
| БЪД.ПРЕД.ВР. В МИН., 3Л., ЕД.Ч., Ж.Р. = щеше да е лапала
| БЪД.ПРЕД.ВР. В МИН., 3Л., ЕД.Ч., СР.Р. = щеше да е лапало
| БЪД.ПРЕД.ВР. В МИН., 3Л., МН.Ч. = щяха да са лапали
| ПР.НАКЛ., СЕГ.ВР., 1Л., ЕД.Ч., М.Р. = лапал съм
| ПР.НАКЛ., СЕГ.ВР., 1Л., ЕД.Ч., Ж.Р. = лапала съм
| ПР.НАКЛ., СЕГ.ВР., 1Л., ЕД.Ч., СР.Р. = лапало съм
| ПР.НАКЛ., СЕГ.ВР., 1Л., МН.Ч. = лапали сме
| ПР.НАКЛ., СЕГ.ВР., 2Л., ЕД.Ч., М.Р. = лапал си
| ПР.НАКЛ., СЕГ.ВР., 2Л., ЕД.Ч., Ж.Р. = лапала си
| ПР.НАКЛ., СЕГ.ВР., 2Л., ЕД.Ч., СР.Р. = лапало си
| ПР.НАКЛ., СЕГ.ВР., 2Л., МН.Ч. = лапали сте
| ПР.НАКЛ., СЕГ.ВР., 3Л., ЕД.Ч., М.Р. = лапал (е)
| ПР.НАКЛ., СЕГ.ВР., 3Л., ЕД.Ч., Ж.Р. = лапала (е)
| ПР.НАКЛ., СЕГ.ВР., 3Л., ЕД.Ч., СР.Р. = лапало (е)
| ПР.НАКЛ., СЕГ.ВР., 3Л., МН.Ч. = лапали (са)
| ПР.НАКЛ., МИН.СВ.ВР., 1Л., ЕД.Ч., М.Р. = лапал съм
| ПР.НАКЛ., МИН.СВ.ВР., 1Л., ЕД.Ч., Ж.Р. = лапала съм
| ПР.НАКЛ., МИН.СВ.ВР., 1Л., ЕД.Ч., СР.Р. = лапало съм
| ПР.НАКЛ., МИН.СВ.ВР., 1Л., МН.Ч. = лапали сме
| ПР.НАКЛ., МИН.СВ.ВР., 2Л., ЕД.Ч., М.Р. = лапал си
| ПР.НАКЛ., МИН.СВ.ВР., 2Л., ЕД.Ч., Ж.Р. = лапала си
| ПР.НАКЛ., МИН.СВ.ВР., 2Л., ЕД.Ч., СР.Р. = лапало си
| ПР.НАКЛ., МИН.СВ.ВР., 2Л., МН.Ч. = лапали сте
| ПР.НАКЛ., МИН.СВ.ВР., 3Л., ЕД.Ч., М.Р. = лапал (е)
| ПР.НАКЛ., МИН.СВ.ВР., 3Л., ЕД.Ч., Ж.Р. = лапала (е)
| ПР.НАКЛ., МИН.СВ.ВР., 3Л., ЕД.Ч., СР.Р. = лапало (е)
| ПР.НАКЛ., МИН.СВ.ВР., 3Л., МН.Ч. = лапали (са)
| ПР.НАКЛ., МИН.НЕОПР.ВР., 1Л., ЕД.Ч., М.Р. = бил съм лапал
| ПР.НАКЛ., МИН.НЕОПР.ВР., 1Л., ЕД.Ч., Ж.Р. = била съм лапала
| ПР.НАКЛ., МИН.НЕОПР.ВР., 1Л., ЕД.Ч., СР.Р. = било съм лапало
| ПР.НАКЛ., МИН.НЕОПР.ВР., 1Л., МН.Ч. = били сме лапали
| ПР.НАКЛ., МИН.НЕОПР.ВР., 2Л., ЕД.Ч., М.Р. = бил си лапал
| ПР.НАКЛ., МИН.НЕОПР.ВР., 2Л., ЕД.Ч., Ж.Р. = била си лапала
| ПР.НАКЛ., МИН.НЕОПР.ВР., 2Л., ЕД.Ч., СР.Р. = било си лапало
| ПР.НАКЛ., МИН.НЕОПР.ВР., 2Л., МН.Ч. = били сте лапали
| ПР.НАКЛ., МИН.НЕОПР.ВР., 3Л., ЕД.Ч., М.Р. = бил (е) лапал
| ПР.НАКЛ., МИН.НЕОПР.ВР., 3Л., ЕД.Ч., Ж.Р. = била (е) лапала
| ПР.НАКЛ., МИН.НЕОПР.ВР., 3Л., ЕД.Ч., СР.Р. = било (е) лапало
| ПР.НАКЛ., МИН.НЕОПР.ВР., 3Л., МН.Ч. = били (са) лапали
| ПР.НАКЛ., БЪД.ВР., 1Л., ЕД.Ч., М.Р. = щял съм да лапам
| ПР.НАКЛ., БЪД.ВР., 1Л., ЕД.Ч., Ж.Р. = щяла съм да лапам
| ПР.НАКЛ., БЪД.ВР., 1Л., ЕД.Ч., СР.Р. = щяло съм да лапам
| ПР.НАКЛ., БЪД.ВР., 1Л., МН.Ч. = щели сме да лапаме
| ПР.НАКЛ., БЪД.ВР., 2Л., ЕД.Ч., М.Р. = щял си да лапаш
| ПР.НАКЛ., БЪД.ВР., 2Л., ЕД.Ч., Ж.Р. = щяла си да лапаш
| ПР.НАКЛ., БЪД.ВР., 2Л., ЕД.Ч., СР.Р. = щяло си да лапаш
| ПР.НАКЛ., БЪД.ВР., 2Л., МН.Ч. = щели сте да лапате
| ПР.НАКЛ., БЪД.ВР., 3Л., ЕД.Ч., М.Р. = щял (е) да лапа
| ПР.НАКЛ., БЪД.ВР., 3Л., ЕД.Ч., Ж.Р. = щяла (е) да лапа
| ПР.НАКЛ., БЪД.ВР., 3Л., ЕД.Ч., СР.Р. = щяло (е) да лапа
| ПР.НАКЛ., БЪД.ВР., 3Л., МН.Ч. = щели (са) да лапат
| ПР.НАКЛ., БЪД.ПРЕД.ВР., 1Л., ЕД.Ч., М.Р. = щял съм да съм лапал
| ПР.НАКЛ., БЪД.ПРЕД.ВР., 1Л., ЕД.Ч., Ж.Р. = щяла съм да съм лапала
| ПР.НАКЛ., БЪД.ПРЕД.ВР., 1Л., ЕД.Ч., СР.Р. = щяло съм да съм лапало
| ПР.НАКЛ., БЪД.ПРЕД.ВР., 1Л., МН.Ч. = щели сме да сме лапали
| ПР.НАКЛ., БЪД.ПРЕД.ВР., 2Л., ЕД.Ч., М.Р. = щял си да си лапал
| ПР.НАКЛ., БЪД.ПРЕД.ВР., 2Л., ЕД.Ч., Ж.Р. = щяла си да си лапала
| ПР.НАКЛ., БЪД.ПРЕД.ВР., 2Л., ЕД.Ч., СР.Р. = щяло си да си лапало
| ПР.НАКЛ., БЪД.ПРЕД.ВР., 2Л., МН.Ч. = щели сте да сте лапали
| ПР.НАКЛ., БЪД.ПРЕД.ВР., 3Л., ЕД.Ч., М.Р. = щял (е) да е лапал
| ПР.НАКЛ., БЪД.ПРЕД.ВР., 3Л., ЕД.Ч., Ж.Р. = щяла (е) да е лапала
| ПР.НАКЛ., БЪД.ПРЕД.ВР., 3Л., ЕД.Ч., СР.Р. = щяло (е) да е лапало
| ПР.НАКЛ., БЪД.ПРЕД.ВР., 3Л., МН.Ч. = щели (са) да са лапали
| УСЛОВНО НАКЛОНЕНИЕ, 1Л., ЕД.Ч., М.Р. = бих лапал
| УСЛОВНО НАКЛОНЕНИЕ, 1Л., ЕД.Ч., Ж.Р. = бих лапала
| УСЛОВНО НАКЛОНЕНИЕ, 1Л., ЕД.Ч., СР.Р. = бих лапало
| УСЛОВНО НАКЛОНЕНИЕ, 1Л., МН.Ч. = бихме лапали
| УСЛОВНО НАКЛОНЕНИЕ, 2Л., ЕД.Ч., М.Р. = би лапал
| УСЛОВНО НАКЛОНЕНИЕ, 2Л., ЕД.Ч., Ж.Р. = би лапала
| УСЛОВНО НАКЛОНЕНИЕ, 2Л., ЕД.Ч., СР.Р. = би лапало
| УСЛОВНО НАКЛОНЕНИЕ, 2Л., МН.Ч. = бихте лапали
| УСЛОВНО НАКЛОНЕНИЕ, 3Л., ЕД.Ч., М.Р. = би лапал
| УСЛОВНО НАКЛОНЕНИЕ, 3Л., ЕД.Ч., Ж.Р. = би лапала
| УСЛОВНО НАКЛОНЕНИЕ, 3Л., ЕД.Ч., СР.Р. = би лапало
| УСЛОВНО НАКЛОНЕНИЕ, 3Л., МН.Ч. = биха лапали
| ПОВЕЛИТЕЛНО НАКЛОНЕНИЕ, ЕД.Ч. = ла·пай
| ПОВЕЛИТЕЛНО НАКЛОНЕНИЕ, МН.Ч. = ла·пай·те
| МИН.СТРАД.ПРИЧ. М.Р. = ла·пан
| МИН.СТРАД.ПРИЧ. М.Р. НЕПЪЛЕН ЧЛЕН = ла·па·ния
| МИН.СТРАД.ПРИЧ. М.Р. ПЪЛЕН ЧЛЕН = ла·па·ни·ят
| МИН.СТРАД.ПРИЧ. Ж.Р. = ла·па·на
| МИН.СТРАД.ПРИЧ. Ж.Р. ЧЛЕН = ла·па·на·та
| МИН.СТРАД.ПРИЧ. СР.Р. = ла·па·но
| МИН.СТРАД.ПРИЧ. СР.Р. ЧЛЕН = ла·па·но·то
| МИН.СТРАД.ПРИЧ. МН.Ч. = ла·па·ни
| МИН.СТРАД.ПРИЧ. МН.Ч. ЧЛЕН = ла·па·ни·те
| МИН.ДЕЯТ.СВ.ПРИЧ. М.Р. = ла·пал
| МИН.ДЕЯТ.СВ.ПРИЧ. М.Р. НЕПЪЛЕН ЧЛЕН = ла·па·лия
| МИН.ДЕЯТ.СВ.ПРИЧ. М.Р. ПЪЛЕН ЧЛЕН = ла·па·ли·ят
| МИН.ДЕЯТ.СВ.ПРИЧ. Ж.Р. = ла·па·ла
| МИН.ДЕЯТ.СВ.ПРИЧ. Ж.Р. ЧЛЕН = ла·па·ла·та
| МИН.ДЕЯТ.СВ.ПРИЧ. СР.Р. = ла·па·ло
| МИН.ДЕЯТ.СВ.ПРИЧ. СР.Р. ЧЛЕН = ла·па·ло·то
| МИН.ДЕЯТ.СВ.ПРИЧ. МН.Ч. = ла·па·ли
| МИН.ДЕЯТ.СВ.ПРИЧ. МН.Ч. ЧЛЕН = ла·па·ли·те
| МИН.ДЕЯТ.НЕСВ.ПРИЧ. М.Р. = ла·пал
| МИН.ДЕЯТ.НЕСВ.ПРИЧ. М.Р. НЕПЪЛЕН ЧЛЕН = ла·па·лия
| МИН.ДЕЯТ.НЕСВ.ПРИЧ. М.Р. ПЪЛЕН ЧЛЕН = ла·па·ли·ят
| МИН.ДЕЯТ.НЕСВ.ПРИЧ. Ж.Р. = ла·па·ла
| МИН.ДЕЯТ.НЕСВ.ПРИЧ. Ж.Р. ЧЛЕН = ла·па·ла·та
| МИН.ДЕЯТ.НЕСВ.ПРИЧ. СР.Р. = ла·па·ло
| МИН.ДЕЯТ.НЕСВ.ПРИЧ. СР.Р. ЧЛЕН = ла·па·ло·то
| МИН.ДЕЯТ.НЕСВ.ПРИЧ. МН.Ч. = ла·па·ли
| МИН.ДЕЯТ.НЕСВ.ПРИЧ. МН.Ч. ЧЛЕН = ла·па·ли·те
| СЕГ.ДЕЯТ.ПРИЧ. М.Р. = ла·пащ
| СЕГ.ДЕЯТ.ПРИЧ. М.Р. НЕПЪЛЕН ЧЛЕН = ла·па·щия
| СЕГ.ДЕЯТ.ПРИЧ. М.Р. ПЪЛЕН ЧЛЕН = ла·па·щи·ят
| СЕГ.ДЕЯТ.ПРИЧ. Ж.Р. = ла·па·ща
| СЕГ.ДЕЯТ.ПРИЧ. Ж.Р. ЧЛЕН = ла·па·ща·та
| СЕГ.ДЕЯТ.ПРИЧ. СР.Р. = ла·па·що
| СЕГ.ДЕЯТ.ПРИЧ. СР.Р. ЧЛЕН = ла·па·що·то
| СЕГ.ДЕЯТ.ПРИЧ. МН.Ч. = ла·па·щи
| СЕГ.ДЕЯТ.ПРИЧ. МН.Ч. ЧЛЕН = ла·па·щи·те
| ДЕЕПРИЧАСТИЕ = ла·пай·ки
| СКРИТИ ПРЕПРАТКИ = 
[[лапам]],
[[лапаш]],
[[лапа]],
[[лапаме]],
[[лапате]],
[[лапат]],
[[лапах]],
[[лапахме]],
[[лапахте]],
[[лапаха]],
[[лапаше]],
[[лапай]],
[[лапайте]],
[[лапал]],
[[лапалия]],
[[лапалият]],
[[лапала]],
[[лапалата]],
[[лапало]],
[[лапалото]],
[[лапали]],
[[лапалите]],
[[лапан]],
[[лапания]],
[[лапаният]],
[[лапана]],
[[лапаната]],
[[лапано]],
[[лапаното]],
[[лапани]],
[[лапаните]],
[[лапащ]],
[[лапащия]],
[[лапащият]],
[[лапаща]],
[[лапащата]],
[[лапащо]],
[[лапащото]],
[[лапащи]],
[[лапащите]],
[[лапайки]],
[[лапал съм]],
[[лапала съм]],
[[лапало съм]],
[[лапали сме]],
[[лапал си]],
[[лапала си]],
[[лапало си]],
[[лапали сте]],
[[лапал е]],
[[лапала е]],
[[лапало е]],
[[лапали са]],
[[бях лапал]],
[[бях лапала]],
[[бях лапало]],
[[бяхме лапали]],
[[беше лапал]],
[[беше лапала]],
[[беше лапало]],
[[бяхте лапали]],
[[бяха лапали]],
[[ще лапам]],
[[ще лапаме]],
[[ще лапаш]],
[[ще лапате]],
[[ще лапа]],
[[ще лапат]],
[[ще съм лапал]],
[[ще съм лапала]],
[[ще съм лапало]],
[[ще сме лапали]],
[[ще си лапал]],
[[ще си лапала]],
[[ще си лапало]],
[[ще сте лапали]],
[[ще е лапал]],
[[ще е лапала]],
[[ще е лапало]],
[[ще са лапали]],
[[щях да лапам]],
[[щяхме да лапаме]],
[[щеше да лапаш]],
[[щяхте да лапате]],
[[щеше да лапа]],
[[щяха да лапат]],
[[щях да съм лапал]],
[[щях да съм лапала]],
[[щях да съм лапало]],
[[щяхме да сме лапали]],
[[щеше да си лапал]],
[[щеше да си лапала]],
[[щеше да си лапало]],
[[щяхте да сте лапали]],
[[щеше да е лапал]],
[[щеше да е лапала]],
[[щеше да е лапало]],
[[щяха да са лапали]],
[[бил съм лапал]],
[[била съм лапала]],
[[било съм лапало]],
[[били сме лапали]],
[[бил си лапал]],
[[била си лапала]],
[[било си лапало]],
[[били сте лапали]],
[[бил е лапал]],
[[била е лапала]],
[[било е лапало]],
[[били са лапали]],
[[щял съм да лапам]],
[[щяла съм да лапам]],
[[щяло съм да лапам]],
[[щели сме да лапаме]],
[[щял си да лапаш]],
[[щяла си да лапаш]],
[[щяло си да лапаш]],
[[щели сте да лапате]],
[[щял да лапа]],
[[щяла да лапа]],
[[щяло да лапа]],
[[щели да лапат]],
[[щял е да лапа]],
[[щяла е да лапа]],
[[щяло е да лапа]],
[[щели са да лапат]],
[[щял съм да съм лапал]],
[[щяла съм да съм лапала]],
[[щяло съм да съм лапало]],
[[щели сме да сме лапали]],
[[щял си да си лапал]],
[[щяла си да си лапала]],
[[щяло си да си лапало]],
[[щели сте да сте лапали]],
[[щял да е лапал]],
[[щяла да е лапала]],
[[щяло да е лапало]],
[[щели да са лапали]],
[[щял е да е лапал]],
[[щяла е да е лапала]],
[[щяло е да е лапало]],
[[щели са да са лапали]],
[[бих лапал]],
[[бих лапала]],
[[бих лапало]],
[[бихме лапали]],
[[би лапал]],
[[би лапала]],
[[би лапало]],
[[бихте лапали]],
[[биха лапали]],
}}</text>
      <sha1>26ix31rrozc90vdigo4cani9zj93gjg</sha1>
    </revision>
  </page>
  <page>
    <title>Шаблон:Словоформи/лапвам</title>
    <ns>10</ns>
    <id>508329</id>
    <revision>
      <id>540309</id>
      <timestamp>2005-05-10T11:47:53Z</timestamp>
      <contributor>
        <username>Bgbot</username>
        <id>83</id>
      </contributor>
      <comment>Борислав: Шаблон със словоформи</comment>
      <model>wikitext</model>
      <format>text/x-wiki</format>
      <text bytes="19112" xml:space="preserve">{{Шаблон:Словоформи/Глагол|
  ОСНОВНА ФОРМА = лапвам
| СЕГ.ВР., 1Л., ЕД.Ч. = лап·вам
| СЕГ.ВР., 1Л., МН.Ч. = лап·ва·ме
| СЕГ.ВР., 2Л., ЕД.Ч. = лап·ваш
| СЕГ.ВР., 2Л., МН.Ч. = лап·ва·те
| СЕГ.ВР., 3Л., ЕД.Ч. = лап·ва
| СЕГ.ВР., 3Л., МН.Ч. = лап·ват
| МИН.СВ.ВР., 1Л., ЕД.Ч. = лап·вах
| МИН.СВ.ВР., 1Л., МН.Ч. = лап·вах·ме
| МИН.СВ.ВР., 2Л., ЕД.Ч. = лап·ва
| МИН.СВ.ВР., 2Л., МН.Ч. = лап·вах·те
| МИН.СВ.ВР., 3Л., ЕД.Ч. = лап·ва
| МИН.СВ.ВР., 3Л., МН.Ч. = лап·ва·ха
| МИН.НЕСВ.ВР., 1Л., ЕД.Ч. = лап·вах
| МИН.НЕСВ.ВР., 1Л., МН.Ч. = лап·вах·ме
| МИН.НЕСВ.ВР., 2Л., ЕД.Ч. = лап·ва·ше
| МИН.НЕСВ.ВР., 2Л., МН.Ч. = лап·вах·те
| МИН.НЕСВ.ВР., 3Л., ЕД.Ч. = лап·ва·ше
| МИН.НЕСВ.ВР., 3Л., МН.Ч. = лап·ва·ха
| МИН.НЕОПР.ВР., 1Л., ЕД.Ч., М.Р. = лапвал съм
| МИН.НЕОПР.ВР., 1Л., ЕД.Ч., Ж.Р. = лапвала съм
| МИН.НЕОПР.ВР., 1Л., ЕД.Ч., СР.Р. = лапвало съм
| МИН.НЕОПР.ВР., 1Л., МН.Ч. = лапвали сме
| МИН.НЕОПР.ВР., 2Л., ЕД.Ч., М.Р. = лапвал си
| МИН.НЕОПР.ВР., 2Л., ЕД.Ч., Ж.Р. = лапвала си
| МИН.НЕОПР.ВР., 2Л., ЕД.Ч., СР.Р. = лапвало си
| МИН.НЕОПР.ВР., 2Л., МН.Ч. = лапвали сте
| МИН.НЕОПР.ВР., 3Л., ЕД.Ч., М.Р. = лапвал е
| МИН.НЕОПР.ВР., 3Л., ЕД.Ч., Ж.Р. = лапвала е
| МИН.НЕОПР.ВР., 3Л., ЕД.Ч., СР.Р. = лапвало е
| МИН.НЕОПР.ВР., 3Л., МН.Ч. = лапвали са
| МИН.ПРЕД.ВР., 1Л., ЕД.Ч., М.Р. = бях лапвал
| МИН.ПРЕД.ВР., 1Л., ЕД.Ч., Ж.Р. = бях лапвала
| МИН.ПРЕД.ВР., 1Л., ЕД.Ч., СР.Р. = бях лапвало
| МИН.ПРЕД.ВР., 1Л., МН.Ч. = бяхме лапвали
| МИН.ПРЕД.ВР., 2Л., ЕД.Ч., М.Р. = беше лапвал
| МИН.ПРЕД.ВР., 2Л., ЕД.Ч., Ж.Р. = беше лапвала
| МИН.ПРЕД.ВР., 2Л., ЕД.Ч., СР.Р. = беше лапвало
| МИН.ПРЕД.ВР., 2Л., МН.Ч. = бяхте лапвали
| МИН.ПРЕД.ВР., 3Л., ЕД.Ч., М.Р. = беше лапвал
| МИН.ПРЕД.ВР., 3Л., ЕД.Ч., Ж.Р. = беше лапвала
| МИН.ПРЕД.ВР., 3Л., ЕД.Ч., СР.Р. = беше лапвало
| МИН.ПРЕД.ВР., 3Л., МН.Ч. = бяха лапвали
| БЪД.ВР., 1Л., ЕД.Ч. = ще лапвам
| БЪД.ВР., 1Л., МН.Ч. = ще лапваме
| БЪД.ВР., 2Л., ЕД.Ч. = ще лапваш
| БЪД.ВР., 2Л., МН.Ч. = ще лапвате
| БЪД.ВР., 3Л., ЕД.Ч. = ще лапва
| БЪД.ВР., 3Л., МН.Ч. = ще лапват
| БЪД.ПРЕД.ВР., 1Л., ЕД.Ч., М.Р. = ще съм лапвал
| БЪД.ПРЕД.ВР., 1Л., ЕД.Ч., Ж.Р. = ще съм лапвала
| БЪД.ПРЕД.ВР., 1Л., ЕД.Ч., СР.Р. = ще съм лапвало
| БЪД.ПРЕД.ВР., 1Л., МН.Ч. = ще сме лапвали
| БЪД.ПРЕД.ВР., 2Л., ЕД.Ч., М.Р. = ще си лапвал
| БЪД.ПРЕД.ВР., 2Л., ЕД.Ч., Ж.Р. = ще си лапвала
| БЪД.ПРЕД.ВР., 2Л., ЕД.Ч., СР.Р. = ще си лапвало
| БЪД.ПРЕД.ВР., 2Л., МН.Ч. = ще сте лапвали
| БЪД.ПРЕД.ВР., 3Л., ЕД.Ч., М.Р. = ще е лапвал
| БЪД.ПРЕД.ВР., 3Л., ЕД.Ч., Ж.Р. = ще е лапвала
| БЪД.ПРЕД.ВР., 3Л., ЕД.Ч., СР.Р. = ще е лапвало
| БЪД.ПРЕД.ВР., 3Л., МН.Ч. = ще са лапвали
| БЪД.ВР. В МИН., 1Л., ЕД.Ч. = щях да лапвам
| БЪД.ВР. В МИН., 1Л., МН.Ч. = щяхме да лапваме
| БЪД.ВР. В МИН., 2Л., ЕД.Ч. = щеше да лапваш
| БЪД.ВР. В МИН., 2Л., МН.Ч. = щяхте да лапвате
| БЪД.ВР. В МИН., 3Л., ЕД.Ч. = щеше да лапва
| БЪД.ВР. В МИН., 3Л., МН.Ч. = щяха да лапват
| БЪД.ПРЕД.ВР. В МИН., 1Л., ЕД.Ч., М.Р. = щях да съм лапвал
| БЪД.ПРЕД.ВР. В МИН., 1Л., ЕД.Ч., Ж.Р. = щях да съм лапвала
| БЪД.ПРЕД.ВР. В МИН., 1Л., ЕД.Ч., СР.Р. = щях да съм лапвало
| БЪД.ПРЕД.ВР. В МИН., 1Л., МН.Ч. = щяхме да сме лапвали
| БЪД.ПРЕД.ВР. В МИН., 2Л., ЕД.Ч., М.Р. = щеше да си лапвал
| БЪД.ПРЕД.ВР. В МИН., 2Л., ЕД.Ч., Ж.Р. = щеше да си лапвала
| БЪД.ПРЕД.ВР. В МИН., 2Л., ЕД.Ч., СР.Р. = щеше да си лапвало
| БЪД.ПРЕД.ВР. В МИН., 2Л., МН.Ч. = щяхте да сте лапвали
| БЪД.ПРЕД.ВР. В МИН., 3Л., ЕД.Ч., М.Р. = щеше да е лапвал
| БЪД.ПРЕД.ВР. В МИН., 3Л., ЕД.Ч., Ж.Р. = щеше да е лапвала
| БЪД.ПРЕД.ВР. В МИН., 3Л., ЕД.Ч., СР.Р. = щеше да е лапвало
| БЪД.ПРЕД.ВР. В МИН., 3Л., МН.Ч. = щяха да са лапвали
| ПР.НАКЛ., СЕГ.ВР., 1Л., ЕД.Ч., М.Р. = лапвал съм
| ПР.НАКЛ., СЕГ.ВР., 1Л., ЕД.Ч., Ж.Р. = лапвала съм
| ПР.НАКЛ., СЕГ.ВР., 1Л., ЕД.Ч., СР.Р. = лапвало съм
| ПР.НАКЛ., СЕГ.ВР., 1Л., МН.Ч. = лапвали сме
| ПР.НАКЛ., СЕГ.ВР., 2Л., ЕД.Ч., М.Р. = лапвал си
| ПР.НАКЛ., СЕГ.ВР., 2Л., ЕД.Ч., Ж.Р. = лапвала си
| ПР.НАКЛ., СЕГ.ВР., 2Л., ЕД.Ч., СР.Р. = лапвало си
| ПР.НАКЛ., СЕГ.ВР., 2Л., МН.Ч. = лапвали сте
| ПР.НАКЛ., СЕГ.ВР., 3Л., ЕД.Ч., М.Р. = лапвал (е)
| ПР.НАКЛ., СЕГ.ВР., 3Л., ЕД.Ч., Ж.Р. = лапвала (е)
| ПР.НАКЛ., СЕГ.ВР., 3Л., ЕД.Ч., СР.Р. = лапвало (е)
| ПР.НАКЛ., СЕГ.ВР., 3Л., МН.Ч. = лапвали (са)
| ПР.НАКЛ., МИН.СВ.ВР., 1Л., ЕД.Ч., М.Р. = лапвал съм
| ПР.НАКЛ., МИН.СВ.ВР., 1Л., ЕД.Ч., Ж.Р. = лапвала съм
| ПР.НАКЛ., МИН.СВ.ВР., 1Л., ЕД.Ч., СР.Р. = лапвало съм
| ПР.НАКЛ., МИН.СВ.ВР., 1Л., МН.Ч. = лапвали сме
| ПР.НАКЛ., МИН.СВ.ВР., 2Л., ЕД.Ч., М.Р. = лапвал си
| ПР.НАКЛ., МИН.СВ.ВР., 2Л., ЕД.Ч., Ж.Р. = лапвала си
| ПР.НАКЛ., МИН.СВ.ВР., 2Л., ЕД.Ч., СР.Р. = лапвало си
| ПР.НАКЛ., МИН.СВ.ВР., 2Л., МН.Ч. = лапвали сте
| ПР.НАКЛ., МИН.СВ.ВР., 3Л., ЕД.Ч., М.Р. = лапвал (е)
| ПР.НАКЛ., МИН.СВ.ВР., 3Л., ЕД.Ч., Ж.Р. = лапвала (е)
| ПР.НАКЛ., МИН.СВ.ВР., 3Л., ЕД.Ч., СР.Р. = лапвало (е)
| ПР.НАКЛ., МИН.СВ.ВР., 3Л., МН.Ч. = лапвали (са)
| ПР.НАКЛ., МИН.НЕОПР.ВР., 1Л., ЕД.Ч., М.Р. = бил съм лапвал
| ПР.НАКЛ., МИН.НЕОПР.ВР., 1Л., ЕД.Ч., Ж.Р. = била съм лапвала
| ПР.НАКЛ., МИН.НЕОПР.ВР., 1Л., ЕД.Ч., СР.Р. = било съм лапвало
| ПР.НАКЛ., МИН.НЕОПР.ВР., 1Л., МН.Ч. = били сме лапвали
| ПР.НАКЛ., МИН.НЕОПР.ВР., 2Л., ЕД.Ч., М.Р. = бил си лапвал
| ПР.НАКЛ., МИН.НЕОПР.ВР., 2Л., ЕД.Ч., Ж.Р. = била си лапвала
| ПР.НАКЛ., МИН.НЕОПР.ВР., 2Л., ЕД.Ч., СР.Р. = било си лапвало
| ПР.НАКЛ., МИН.НЕОПР.ВР., 2Л., МН.Ч. = били сте лапвали
| ПР.НАКЛ., МИН.НЕОПР.ВР., 3Л., ЕД.Ч., М.Р. = бил (е) лапвал
| ПР.НАКЛ., МИН.НЕОПР.ВР., 3Л., ЕД.Ч., Ж.Р. = била (е) лапвала
| ПР.НАКЛ., МИН.НЕОПР.ВР., 3Л., ЕД.Ч., СР.Р. = било (е) лапвало
| ПР.НАКЛ., МИН.НЕОПР.ВР., 3Л., МН.Ч. = били (са) лапвали
| ПР.НАКЛ., БЪД.ВР., 1Л., ЕД.Ч., М.Р. = щял съм да лапвам
| ПР.НАКЛ., БЪД.ВР., 1Л., ЕД.Ч., Ж.Р. = щяла съм да лапвам
| ПР.НАКЛ., БЪД.ВР., 1Л., ЕД.Ч., СР.Р. = щяло съм да лапвам
| ПР.НАКЛ., БЪД.ВР., 1Л., МН.Ч. = щели сме да лапваме
| ПР.НАКЛ., БЪД.ВР., 2Л., ЕД.Ч., М.Р. = щял си да лапваш
| ПР.НАКЛ., БЪД.ВР., 2Л., ЕД.Ч., Ж.Р. = щяла си да лапваш
| ПР.НАКЛ., БЪД.ВР., 2Л., ЕД.Ч., СР.Р. = щяло си да лапваш
| ПР.НАКЛ., БЪД.ВР., 2Л., МН.Ч. = щели сте да лапвате
| ПР.НАКЛ., БЪД.ВР., 3Л., ЕД.Ч., М.Р. = щял (е) да лапва
| ПР.НАКЛ., БЪД.ВР., 3Л., ЕД.Ч., Ж.Р. = щяла (е) да лапва
| ПР.НАКЛ., БЪД.ВР., 3Л., ЕД.Ч., СР.Р. = щяло (е) да лапва
| ПР.НАКЛ., БЪД.ВР., 3Л., МН.Ч. = щели (са) да лапват
| ПР.НАКЛ., БЪД.ПРЕД.ВР., 1Л., ЕД.Ч., М.Р. = щял съм да съм лапвал
| ПР.НАКЛ., БЪД.ПРЕД.ВР., 1Л., ЕД.Ч., Ж.Р. = щяла съм да съм лапвала
| ПР.НАКЛ., БЪД.ПРЕД.ВР., 1Л., ЕД.Ч., СР.Р. = щяло съм да съм лапвало
| ПР.НАКЛ., БЪД.ПРЕД.ВР., 1Л., МН.Ч. = щели сме да сме лапвали
| ПР.НАКЛ., БЪД.ПРЕД.ВР., 2Л., ЕД.Ч., М.Р. = щял си да си лапвал
| ПР.НАКЛ., БЪД.ПРЕД.ВР., 2Л., ЕД.Ч., Ж.Р. = щяла си да си лапвала
| ПР.НАКЛ., БЪД.ПРЕД.ВР., 2Л., ЕД.Ч., СР.Р. = щяло си да си лапвало
| ПР.НАКЛ., БЪД.ПРЕД.ВР., 2Л., МН.Ч. = щели сте да сте лапвали
| ПР.НАКЛ., БЪД.ПРЕД.ВР., 3Л., ЕД.Ч., М.Р. = щял (е) да е лапвал
| ПР.НАКЛ., БЪД.ПРЕД.ВР., 3Л., ЕД.Ч., Ж.Р. = щяла (е) да е лапвала
| ПР.НАКЛ., БЪД.ПРЕД.ВР., 3Л., ЕД.Ч., СР.Р. = щяло (е) да е лапвало
| ПР.НАКЛ., БЪД.ПРЕД.ВР., 3Л., МН.Ч. = щели (са) да са лапвали
| УСЛОВНО НАКЛОНЕНИЕ, 1Л., ЕД.Ч., М.Р. = бих лапвал
| УСЛОВНО НАКЛОНЕНИЕ, 1Л., ЕД.Ч., Ж.Р. = бих лапвала
| УСЛОВНО НАКЛОНЕНИЕ, 1Л., ЕД.Ч., СР.Р. = бих лапвало
| УСЛОВНО НАКЛОНЕНИЕ, 1Л., МН.Ч. = бихме лапвали
| УСЛОВНО НАКЛОНЕНИЕ, 2Л., ЕД.Ч., М.Р. = би лапвал
| УСЛОВНО НАКЛОНЕНИЕ, 2Л., ЕД.Ч., Ж.Р. = би лапвала
| УСЛОВНО НАКЛОНЕНИЕ, 2Л., ЕД.Ч., СР.Р. = би лапвало
| УСЛОВНО НАКЛОНЕНИЕ, 2Л., МН.Ч. = бихте лапвали
| УСЛОВНО НАКЛОНЕНИЕ, 3Л., ЕД.Ч., М.Р. = би лапвал
| УСЛОВНО НАКЛОНЕНИЕ, 3Л., ЕД.Ч., Ж.Р. = би лапвала
| УСЛОВНО НАКЛОНЕНИЕ, 3Л., ЕД.Ч., СР.Р. = би лапвало
| УСЛОВНО НАКЛОНЕНИЕ, 3Л., МН.Ч. = биха лапвали
| ПОВЕЛИТЕЛНО НАКЛОНЕНИЕ, ЕД.Ч. = лап·вай
| ПОВЕЛИТЕЛНО НАКЛОНЕНИЕ, МН.Ч. = лап·вай·те
| МИН.СТРАД.ПРИЧ. М.Р. = лап·ван
| МИН.СТРАД.ПРИЧ. М.Р. НЕПЪЛЕН ЧЛЕН = лап·ва·ния
| МИН.СТРАД.ПРИЧ. М.Р. ПЪЛЕН ЧЛЕН = лап·ва·ни·ят
| МИН.СТРАД.ПРИЧ. Ж.Р. = лап·ва·на
| МИН.СТРАД.ПРИЧ. Ж.Р. ЧЛЕН = лап·ва·на·та
| МИН.СТРАД.ПРИЧ. СР.Р. = лап·ва·но
| МИН.СТРАД.ПРИЧ. СР.Р. ЧЛЕН = лап·ва·но·то
| МИН.СТРАД.ПРИЧ. МН.Ч. = лап·ва·ни
| МИН.СТРАД.ПРИЧ. МН.Ч. ЧЛЕН = лап·ва·ни·те
| МИН.ДЕЯТ.СВ.ПРИЧ. М.Р. = лап·вал
| МИН.ДЕЯТ.СВ.ПРИЧ. М.Р. НЕПЪЛЕН ЧЛЕН = лап·ва·лия
| МИН.ДЕЯТ.СВ.ПРИЧ. М.Р. ПЪЛЕН ЧЛЕН = лап·ва·ли·ят
| МИН.ДЕЯТ.СВ.ПРИЧ. Ж.Р. = лап·ва·ла
| МИН.ДЕЯТ.СВ.ПРИЧ. Ж.Р. ЧЛЕН = лап·ва·ла·та
| МИН.ДЕЯТ.СВ.ПРИЧ. СР.Р. = лап·ва·ло
| МИН.ДЕЯТ.СВ.ПРИЧ. СР.Р. ЧЛЕН = лап·ва·ло·то
| МИН.ДЕЯТ.СВ.ПРИЧ. МН.Ч. = лап·ва·ли
| МИН.ДЕЯТ.СВ.ПРИЧ. МН.Ч. ЧЛЕН = лап·ва·ли·те
| МИН.ДЕЯТ.НЕСВ.ПРИЧ. М.Р. = лап·вал
| МИН.ДЕЯТ.НЕСВ.ПРИЧ. М.Р. НЕПЪЛЕН ЧЛЕН = лап·ва·лия
| МИН.ДЕЯТ.НЕСВ.ПРИЧ. М.Р. ПЪЛЕН ЧЛЕН = лап·ва·ли·ят
| МИН.ДЕЯТ.НЕСВ.ПРИЧ. Ж.Р. = лап·ва·ла
| МИН.ДЕЯТ.НЕСВ.ПРИЧ. Ж.Р. ЧЛЕН = лап·ва·ла·та
| МИН.ДЕЯТ.НЕСВ.ПРИЧ. СР.Р. = лап·ва·ло
| МИН.ДЕЯТ.НЕСВ.ПРИЧ. СР.Р. ЧЛЕН = лап·ва·ло·то
| МИН.ДЕЯТ.НЕСВ.ПРИЧ. МН.Ч. = лап·ва·ли
| МИН.ДЕЯТ.НЕСВ.ПРИЧ. МН.Ч. ЧЛЕН = лап·ва·ли·те
| СЕГ.ДЕЯТ.ПРИЧ. М.Р. = лап·ващ
| СЕГ.ДЕЯТ.ПРИЧ. М.Р. НЕПЪЛЕН ЧЛЕН = лап·ва·щия
| СЕГ.ДЕЯТ.ПРИЧ. М.Р. ПЪЛЕН ЧЛЕН = лап·ва·щи·ят
| СЕГ.ДЕЯТ.ПРИЧ. Ж.Р. = лап·ва·ща
| СЕГ.ДЕЯТ.ПРИЧ. Ж.Р. ЧЛЕН = лап·ва·ща·та
| СЕГ.ДЕЯТ.ПРИЧ. СР.Р. = лап·ва·що
| СЕГ.ДЕЯТ.ПРИЧ. СР.Р. ЧЛЕН = лап·ва·що·то
| СЕГ.ДЕЯТ.ПРИЧ. МН.Ч. = лап·ва·щи
| СЕГ.ДЕЯТ.ПРИЧ. МН.Ч. ЧЛЕН = лап·ва·щи·те
| ДЕЕПРИЧАСТИЕ = лап·вай·ки
| СКРИТИ ПРЕПРАТКИ = 
[[лапвам]],
[[лапваш]],
[[лапва]],
[[лапваме]],
[[лапвате]],
[[лапват]],
[[лапвах]],
[[лапвахме]],
[[лапвахте]],
[[лапваха]],
[[лапваше]],
[[лапвай]],
[[лапвайте]],
[[лапвал]],
[[лапвалия]],
[[лапвалият]],
[[лапвала]],
[[лапвалата]],
[[лапвало]],
[[лапвалото]],
[[лапвали]],
[[лапвалите]],
[[лапван]],
[[лапвания]],
[[лапваният]],
[[лапвана]],
[[лапваната]],
[[лапвано]],
[[лапваното]],
[[лапвани]],
[[лапваните]],
[[лапващ]],
[[лапващия]],
[[лапващият]],
[[лапваща]],
[[лапващата]],
[[лапващо]],
[[лапващото]],
[[лапващи]],
[[лапващите]],
[[лапвайки]],
[[лапвал съм]],
[[лапвала съм]],
[[лапвало съм]],
[[лапвали сме]],
[[лапвал си]],
[[лапвала си]],
[[лапвало си]],
[[лапвали сте]],
[[лапвал е]],
[[лапвала е]],
[[лапвало е]],
[[лапвали са]],
[[бях лапвал]],
[[бях лапвала]],
[[бях лапвало]],
[[бяхме лапвали]],
[[беше лапвал]],
[[беше лапвала]],
[[беше лапвало]],
[[бяхте лапвали]],
[[бяха лапвали]],
[[ще лапвам]],
[[ще лапваме]],
[[ще лапваш]],
[[ще лапвате]],
[[ще лапва]],
[[ще лапват]],
[[ще съм лапвал]],
[[ще съм лапвала]],
[[ще съм лапвало]],
[[ще сме лапвали]],
[[ще си лапвал]],
[[ще си лапвала]],
[[ще си лапвало]],
[[ще сте лапвали]],
[[ще е лапвал]],
[[ще е лапвала]],
[[ще е лапвало]],
[[ще са лапвали]],
[[щях да лапвам]],
[[щяхме да лапваме]],
[[щеше да лапваш]],
[[щяхте да лапвате]],
[[щеше да лапва]],
[[щяха да лапват]],
[[щях да съм лапвал]],
[[щях да съм лапвала]],
[[щях да съм лапвало]],
[[щяхме да сме лапвали]],
[[щеше да си лапвал]],
[[щеше да си лапвала]],
[[щеше да си лапвало]],
[[щяхте да сте лапвали]],
[[щеше да е лапвал]],
[[щеше да е лапвала]],
[[щеше да е лапвало]],
[[щяха да са лапвали]],
[[бил съм лапвал]],
[[била съм лапвала]],
[[било съм лапвало]],
[[били сме лапвали]],
[[бил си лапвал]],
[[била си лапвала]],
[[било си лапвало]],
[[били сте лапвали]],
[[бил е лапвал]],
[[била е лапвала]],
[[било е лапвало]],
[[били са лапвали]],
[[щял съм да лапвам]],
[[щяла съм да лапвам]],
[[щяло съм да лапвам]],
[[щели сме да лапваме]],
[[щял си да лапваш]],
[[щяла си да лапваш]],
[[щяло си да лапваш]],
[[щели сте да лапвате]],
[[щял да лапва]],
[[щяла да лапва]],
[[щяло да лапва]],
[[щели да лапват]],
[[щял е да лапва]],
[[щяла е да лапва]],
[[щяло е да лапва]],
[[щели са да лапват]],
[[щял съм да съм лапвал]],
[[щяла съм да съм лапвала]],
[[щяло съм да съм лапвало]],
[[щели сме да сме лапвали]],
[[щял си да си лапвал]],
[[щяла си да си лапвала]],
[[щяло си да си лапвало]],
[[щели сте да сте лапвали]],
[[щял да е лапвал]],
[[щяла да е лапвала]],
[[щяло да е лапвало]],
[[щели да са лапвали]],
[[щял е да е лапвал]],
[[щяла е да е лапвала]],
[[щяло е да е лапвало]],
[[щели са да са лапвали]],
[[бих лапвал]],
[[бих лапвала]],
[[бих лапвало]],
[[бихме лапвали]],
[[би лапвал]],
[[би лапвала]],
[[би лапвало]],
[[бихте лапвали]],
[[биха лапвали]],
}}</text>
      <sha1>le8lb73wkc47pshtb7b9xydv93c5x0v</sha1>
    </revision>
  </page>
  <page>
    <title>Шаблон:Словоформи/лапна</title>
    <ns>10</ns>
    <id>394612</id>
    <revision>
      <id>426642</id>
      <parentid>9601</parentid>
      <timestamp>2005-05-06T17:58:41Z</timestamp>
      <contributor>
        <username>Bgbot</username>
        <id>83</id>
      </contributor>
      <comment>Борислав: Шаблон със словоформи</comment>
      <model>wikitext</model>
      <format>text/x-wiki</format>
      <text bytes="19206" xml:space="preserve">{{Шаблон:Словоформи/Глагол|
  ОСНОВНА ФОРМА = лапна
| СЕГ.ВР., 1Л., ЕД.Ч. = лап·на
| СЕГ.ВР., 1Л., МН.Ч. = лап·нем
| СЕГ.ВР., 2Л., ЕД.Ч. = лап·неш
| СЕГ.ВР., 2Л., МН.Ч. = лап·не·те
| СЕГ.ВР., 3Л., ЕД.Ч. = лап·не
| СЕГ.ВР., 3Л., МН.Ч. = лап·нат
| МИН.СВ.ВР., 1Л., ЕД.Ч. = лап·нах
| МИН.СВ.ВР., 1Л., МН.Ч. = лап·нах·ме
| МИН.СВ.ВР., 2Л., ЕД.Ч. = лап·на
| МИН.СВ.ВР., 2Л., МН.Ч. = лап·нах·те
| МИН.СВ.ВР., 3Л., ЕД.Ч. = лап·на
| МИН.СВ.ВР., 3Л., МН.Ч. = лап·на·ха
| МИН.НЕСВ.ВР., 1Л., ЕД.Ч. = лап·нех
| МИН.НЕСВ.ВР., 1Л., МН.Ч. = лап·нех·ме
| МИН.НЕСВ.ВР., 2Л., ЕД.Ч. = лап·не·ше
| МИН.НЕСВ.ВР., 2Л., МН.Ч. = лап·нех·те
| МИН.НЕСВ.ВР., 3Л., ЕД.Ч. = лап·не·ше
| МИН.НЕСВ.ВР., 3Л., МН.Ч. = лап·не·ха
| МИН.НЕОПР.ВР., 1Л., ЕД.Ч., М.Р. = лапнал съм
| МИН.НЕОПР.ВР., 1Л., ЕД.Ч., Ж.Р. = лапнала съм
| МИН.НЕОПР.ВР., 1Л., ЕД.Ч., СР.Р. = лапнало съм
| МИН.НЕОПР.ВР., 1Л., МН.Ч. = лапнали сме
| МИН.НЕОПР.ВР., 2Л., ЕД.Ч., М.Р. = лапнал си
| МИН.НЕОПР.ВР., 2Л., ЕД.Ч., Ж.Р. = лапнала си
| МИН.НЕОПР.ВР., 2Л., ЕД.Ч., СР.Р. = лапнало си
| МИН.НЕОПР.ВР., 2Л., МН.Ч. = лапнали сте
| МИН.НЕОПР.ВР., 3Л., ЕД.Ч., М.Р. = лапнал е
| МИН.НЕОПР.ВР., 3Л., ЕД.Ч., Ж.Р. = лапнала е
| МИН.НЕОПР.ВР., 3Л., ЕД.Ч., СР.Р. = лапнало е
| МИН.НЕОПР.ВР., 3Л., МН.Ч. = лапнали са
| МИН.ПРЕД.ВР., 1Л., ЕД.Ч., М.Р. = бях лапнал
| МИН.ПРЕД.ВР., 1Л., ЕД.Ч., Ж.Р. = бях лапнала
| МИН.ПРЕД.ВР., 1Л., ЕД.Ч., СР.Р. = бях лапнало
| МИН.ПРЕД.ВР., 1Л., МН.Ч. = бяхме лапнали
| МИН.ПРЕД.ВР., 2Л., ЕД.Ч., М.Р. = беше лапнал
| МИН.ПРЕД.ВР., 2Л., ЕД.Ч., Ж.Р. = беше лапнала
| МИН.ПРЕД.ВР., 2Л., ЕД.Ч., СР.Р. = беше лапнало
| МИН.ПРЕД.ВР., 2Л., МН.Ч. = бяхте лапнали
| МИН.ПРЕД.ВР., 3Л., ЕД.Ч., М.Р. = беше лапнал
| МИН.ПРЕД.ВР., 3Л., ЕД.Ч., Ж.Р. = беше лапнала
| МИН.ПРЕД.ВР., 3Л., ЕД.Ч., СР.Р. = беше лапнало
| МИН.ПРЕД.ВР., 3Л., МН.Ч. = бяха лапнали
| БЪД.ВР., 1Л., ЕД.Ч. = ще лапна
| БЪД.ВР., 1Л., МН.Ч. = ще лапнем
| БЪД.ВР., 2Л., ЕД.Ч. = ще лапнеш
| БЪД.ВР., 2Л., МН.Ч. = ще лапнете
| БЪД.ВР., 3Л., ЕД.Ч. = ще лапне
| БЪД.ВР., 3Л., МН.Ч. = ще лапнат
| БЪД.ПРЕД.ВР., 1Л., ЕД.Ч., М.Р. = ще съм лапнал
| БЪД.ПРЕД.ВР., 1Л., ЕД.Ч., Ж.Р. = ще съм лапнала
| БЪД.ПРЕД.ВР., 1Л., ЕД.Ч., СР.Р. = ще съм лапнало
| БЪД.ПРЕД.ВР., 1Л., МН.Ч. = ще сме лапнали
| БЪД.ПРЕД.ВР., 2Л., ЕД.Ч., М.Р. = ще си лапнал
| БЪД.ПРЕД.ВР., 2Л., ЕД.Ч., Ж.Р. = ще си лапнала
| БЪД.ПРЕД.ВР., 2Л., ЕД.Ч., СР.Р. = ще си лапнало
| БЪД.ПРЕД.ВР., 2Л., МН.Ч. = ще сте лапнали
| БЪД.ПРЕД.ВР., 3Л., ЕД.Ч., М.Р. = ще е лапнал
| БЪД.ПРЕД.ВР., 3Л., ЕД.Ч., Ж.Р. = ще е лапнала
| БЪД.ПРЕД.ВР., 3Л., ЕД.Ч., СР.Р. = ще е лапнало
| БЪД.ПРЕД.ВР., 3Л., МН.Ч. = ще са лапнали
| БЪД.ВР. В МИН., 1Л., ЕД.Ч. = щях да лапна
| БЪД.ВР. В МИН., 1Л., МН.Ч. = щяхме да лапнем
| БЪД.ВР. В МИН., 2Л., ЕД.Ч. = щеше да лапнеш
| БЪД.ВР. В МИН., 2Л., МН.Ч. = щяхте да лапнете
| БЪД.ВР. В МИН., 3Л., ЕД.Ч. = щеше да лапне
| БЪД.ВР. В МИН., 3Л., МН.Ч. = щяха да лапнат
| БЪД.ПРЕД.ВР. В МИН., 1Л., ЕД.Ч., М.Р. = щях да съм лапнал
| БЪД.ПРЕД.ВР. В МИН., 1Л., ЕД.Ч., Ж.Р. = щях да съм лапнала
| БЪД.ПРЕД.ВР. В МИН., 1Л., ЕД.Ч., СР.Р. = щях да съм лапнало
| БЪД.ПРЕД.ВР. В МИН., 1Л., МН.Ч. = щяхме да сме лапнали
| БЪД.ПРЕД.ВР. В МИН., 2Л., ЕД.Ч., М.Р. = щеше да си лапнал
| БЪД.ПРЕД.ВР. В МИН., 2Л., ЕД.Ч., Ж.Р. = щеше да си лапнала
| БЪД.ПРЕД.ВР. В МИН., 2Л., ЕД.Ч., СР.Р. = щеше да си лапнало
| БЪД.ПРЕД.ВР. В МИН., 2Л., МН.Ч. = щяхте да сте лапнали
| БЪД.ПРЕД.ВР. В МИН., 3Л., ЕД.Ч., М.Р. = щеше да е лапнал
| БЪД.ПРЕД.ВР. В МИН., 3Л., ЕД.Ч., Ж.Р. = щеше да е лапнала
| БЪД.ПРЕД.ВР. В МИН., 3Л., ЕД.Ч., СР.Р. = щеше да е лапнало
| БЪД.ПРЕД.ВР. В МИН., 3Л., МН.Ч. = щяха да са лапнали
| ПР.НАКЛ., СЕГ.ВР., 1Л., ЕД.Ч., М.Р. = лапнел съм
| ПР.НАКЛ., СЕГ.ВР., 1Л., ЕД.Ч., Ж.Р. = лапнела съм
| ПР.НАКЛ., СЕГ.ВР., 1Л., ЕД.Ч., СР.Р. = лапнело съм
| ПР.НАКЛ., СЕГ.ВР., 1Л., МН.Ч. = лапнели сме
| ПР.НАКЛ., СЕГ.ВР., 2Л., ЕД.Ч., М.Р. = лапнел си
| ПР.НАКЛ., СЕГ.ВР., 2Л., ЕД.Ч., Ж.Р. = лапнела си
| ПР.НАКЛ., СЕГ.ВР., 2Л., ЕД.Ч., СР.Р. = лапнело си
| ПР.НАКЛ., СЕГ.ВР., 2Л., МН.Ч. = лапнели сте
| ПР.НАКЛ., СЕГ.ВР., 3Л., ЕД.Ч., М.Р. = лапнел (е)
| ПР.НАКЛ., СЕГ.ВР., 3Л., ЕД.Ч., Ж.Р. = лапнела (е)
| ПР.НАКЛ., СЕГ.ВР., 3Л., ЕД.Ч., СР.Р. = лапнело (е)
| ПР.НАКЛ., СЕГ.ВР., 3Л., МН.Ч. = лапнели (са)
| ПР.НАКЛ., МИН.СВ.ВР., 1Л., ЕД.Ч., М.Р. = лапнал съм
| ПР.НАКЛ., МИН.СВ.ВР., 1Л., ЕД.Ч., Ж.Р. = лапнала съм
| ПР.НАКЛ., МИН.СВ.ВР., 1Л., ЕД.Ч., СР.Р. = лапнало съм
| ПР.НАКЛ., МИН.СВ.ВР., 1Л., МН.Ч. = лапнали сме
| ПР.НАКЛ., МИН.СВ.ВР., 2Л., ЕД.Ч., М.Р. = лапнал си
| ПР.НАКЛ., МИН.СВ.ВР., 2Л., ЕД.Ч., Ж.Р. = лапнала си
| ПР.НАКЛ., МИН.СВ.ВР., 2Л., ЕД.Ч., СР.Р. = лапнало си
| ПР.НАКЛ., МИН.СВ.ВР., 2Л., МН.Ч. = лапнали сте
| ПР.НАКЛ., МИН.СВ.ВР., 3Л., ЕД.Ч., М.Р. = лапнал (е)
| ПР.НАКЛ., МИН.СВ.ВР., 3Л., ЕД.Ч., Ж.Р. = лапнала (е)
| ПР.НАКЛ., МИН.СВ.ВР., 3Л., ЕД.Ч., СР.Р. = лапнало (е)
| ПР.НАКЛ., МИН.СВ.ВР., 3Л., МН.Ч. = лапнали (са)
| ПР.НАКЛ., МИН.НЕОПР.ВР., 1Л., ЕД.Ч., М.Р. = бил съм лапнал
| ПР.НАКЛ., МИН.НЕОПР.ВР., 1Л., ЕД.Ч., Ж.Р. = била съм лапнала
| ПР.НАКЛ., МИН.НЕОПР.ВР., 1Л., ЕД.Ч., СР.Р. = било съм лапнало
| ПР.НАКЛ., МИН.НЕОПР.ВР., 1Л., МН.Ч. = били сме лапнали
| ПР.НАКЛ., МИН.НЕОПР.ВР., 2Л., ЕД.Ч., М.Р. = бил си лапнал
| ПР.НАКЛ., МИН.НЕОПР.ВР., 2Л., ЕД.Ч., Ж.Р. = била си лапнала
| ПР.НАКЛ., МИН.НЕОПР.ВР., 2Л., ЕД.Ч., СР.Р. = било си лапнало
| ПР.НАКЛ., МИН.НЕОПР.ВР., 2Л., МН.Ч. = били сте лапнали
| ПР.НАКЛ., МИН.НЕОПР.ВР., 3Л., ЕД.Ч., М.Р. = бил (е) лапнал
| ПР.НАКЛ., МИН.НЕОПР.ВР., 3Л., ЕД.Ч., Ж.Р. = била (е) лапнала
| ПР.НАКЛ., МИН.НЕОПР.ВР., 3Л., ЕД.Ч., СР.Р. = било (е) лапнало
| ПР.НАКЛ., МИН.НЕОПР.ВР., 3Л., МН.Ч. = били (са) лапнали
| ПР.НАКЛ., БЪД.ВР., 1Л., ЕД.Ч., М.Р. = щял съм да лапна
| ПР.НАКЛ., БЪД.ВР., 1Л., ЕД.Ч., Ж.Р. = щяла съм да лапна
| ПР.НАКЛ., БЪД.ВР., 1Л., ЕД.Ч., СР.Р. = щяло съм да лапна
| ПР.НАКЛ., БЪД.ВР., 1Л., МН.Ч. = щели сме да лапнем
| ПР.НАКЛ., БЪД.ВР., 2Л., ЕД.Ч., М.Р. = щял си да лапнеш
| ПР.НАКЛ., БЪД.ВР., 2Л., ЕД.Ч., Ж.Р. = щяла си да лапнеш
| ПР.НАКЛ., БЪД.ВР., 2Л., ЕД.Ч., СР.Р. = щяло си да лапнеш
| ПР.НАКЛ., БЪД.ВР., 2Л., МН.Ч. = щели сте да лапнете
| ПР.НАКЛ., БЪД.ВР., 3Л., ЕД.Ч., М.Р. = щял (е) да лапне
| ПР.НАКЛ., БЪД.ВР., 3Л., ЕД.Ч., Ж.Р. = щяла (е) да лапне
| ПР.НАКЛ., БЪД.ВР., 3Л., ЕД.Ч., СР.Р. = щяло (е) да лапне
| ПР.НАКЛ., БЪД.ВР., 3Л., МН.Ч. = щели (са) да лапнат
| ПР.НАКЛ., БЪД.ПРЕД.ВР., 1Л., ЕД.Ч., М.Р. = щял съм да съм лапнал
| ПР.НАКЛ., БЪД.ПРЕД.ВР., 1Л., ЕД.Ч., Ж.Р. = щяла съм да съм лапнала
| ПР.НАКЛ., БЪД.ПРЕД.ВР., 1Л., ЕД.Ч., СР.Р. = щяло съм да съм лапнало
| ПР.НАКЛ., БЪД.ПРЕД.ВР., 1Л., МН.Ч. = щели сме да сме лапнали
| ПР.НАКЛ., БЪД.ПРЕД.ВР., 2Л., ЕД.Ч., М.Р. = щял си да си лапнал
| ПР.НАКЛ., БЪД.ПРЕД.ВР., 2Л., ЕД.Ч., Ж.Р. = щяла си да си лапнала
| ПР.НАКЛ., БЪД.ПРЕД.ВР., 2Л., ЕД.Ч., СР.Р. = щяло си да си лапнало
| ПР.НАКЛ., БЪД.ПРЕД.ВР., 2Л., МН.Ч. = щели сте да сте лапнали
| ПР.НАКЛ., БЪД.ПРЕД.ВР., 3Л., ЕД.Ч., М.Р. = щял (е) да е лапнал
| ПР.НАКЛ., БЪД.ПРЕД.ВР., 3Л., ЕД.Ч., Ж.Р. = щяла (е) да е лапнала
| ПР.НАКЛ., БЪД.ПРЕД.ВР., 3Л., ЕД.Ч., СР.Р. = щяло (е) да е лапнало
| ПР.НАКЛ., БЪД.ПРЕД.ВР., 3Л., МН.Ч. = щели (са) да са лапнали
| УСЛОВНО НАКЛОНЕНИЕ, 1Л., ЕД.Ч., М.Р. = бих лапнал
| УСЛОВНО НАКЛОНЕНИЕ, 1Л., ЕД.Ч., Ж.Р. = бих лапнала
| УСЛОВНО НАКЛОНЕНИЕ, 1Л., ЕД.Ч., СР.Р. = бих лапнало
| УСЛОВНО НАКЛОНЕНИЕ, 1Л., МН.Ч. = бихме лапнали
| УСЛОВНО НАКЛОНЕНИЕ, 2Л., ЕД.Ч., М.Р. = би лапнал
| УСЛОВНО НАКЛОНЕНИЕ, 2Л., ЕД.Ч., Ж.Р. = би лапнала
| УСЛОВНО НАКЛОНЕНИЕ, 2Л., ЕД.Ч., СР.Р. = би лапнало
| УСЛОВНО НАКЛОНЕНИЕ, 2Л., МН.Ч. = бихте лапнали
| УСЛОВНО НАКЛОНЕНИЕ, 3Л., ЕД.Ч., М.Р. = би лапнал
| УСЛОВНО НАКЛОНЕНИЕ, 3Л., ЕД.Ч., Ж.Р. = би лапнала
| УСЛОВНО НАКЛОНЕНИЕ, 3Л., ЕД.Ч., СР.Р. = би лапнало
| УСЛОВНО НАКЛОНЕНИЕ, 3Л., МН.Ч. = биха лапнали
| ПОВЕЛИТЕЛНО НАКЛОНЕНИЕ, ЕД.Ч. = лап·ни
| ПОВЕЛИТЕЛНО НАКЛОНЕНИЕ, МН.Ч. = лап·не·те
| МИН.СТРАД.ПРИЧ. М.Р. = лап·нат
| МИН.СТРАД.ПРИЧ. М.Р. НЕПЪЛЕН ЧЛЕН = лап·на·тия
| МИН.СТРАД.ПРИЧ. М.Р. ПЪЛЕН ЧЛЕН = лап·на·ти·ят
| МИН.СТРАД.ПРИЧ. Ж.Р. = лап·на·та
| МИН.СТРАД.ПРИЧ. Ж.Р. ЧЛЕН = лап·на·та·та
| МИН.СТРАД.ПРИЧ. СР.Р. = лап·на·то
| МИН.СТРАД.ПРИЧ. СР.Р. ЧЛЕН = лап·на·то·то
| МИН.СТРАД.ПРИЧ. МН.Ч. = лап·на·ти
| МИН.СТРАД.ПРИЧ. МН.Ч. ЧЛЕН = лап·на·ти·те
| МИН.ДЕЯТ.СВ.ПРИЧ. М.Р. = лап·нал
| МИН.ДЕЯТ.СВ.ПРИЧ. М.Р. НЕПЪЛЕН ЧЛЕН = лап·на·лия
| МИН.ДЕЯТ.СВ.ПРИЧ. М.Р. ПЪЛЕН ЧЛЕН = лап·на·ли·ят
| МИН.ДЕЯТ.СВ.ПРИЧ. Ж.Р. = лап·на·ла
| МИН.ДЕЯТ.СВ.ПРИЧ. Ж.Р. ЧЛЕН = лап·на·ла·та
| МИН.ДЕЯТ.СВ.ПРИЧ. СР.Р. = лап·на·ло
| МИН.ДЕЯТ.СВ.ПРИЧ. СР.Р. ЧЛЕН = лап·на·ло·то
| МИН.ДЕЯТ.СВ.ПРИЧ. МН.Ч. = лап·на·ли
| МИН.ДЕЯТ.СВ.ПРИЧ. МН.Ч. ЧЛЕН = лап·на·ли·те
| МИН.ДЕЯТ.НЕСВ.ПРИЧ. М.Р. = лап·нел
| МИН.ДЕЯТ.НЕСВ.ПРИЧ. М.Р. НЕПЪЛЕН ЧЛЕН = лап·не·лия
| МИН.ДЕЯТ.НЕСВ.ПРИЧ. М.Р. ПЪЛЕН ЧЛЕН = лап·не·ли·ят
| МИН.ДЕЯТ.НЕСВ.ПРИЧ. Ж.Р. = лап·не·ла
| МИН.ДЕЯТ.НЕСВ.ПРИЧ. Ж.Р. ЧЛЕН = лап·не·ла·та
| МИН.ДЕЯТ.НЕСВ.ПРИЧ. СР.Р. = лап·не·ло
| МИН.ДЕЯТ.НЕСВ.ПРИЧ. СР.Р. ЧЛЕН = лап·не·ло·то
| МИН.ДЕЯТ.НЕСВ.ПРИЧ. МН.Ч. = лап·не·ли
| МИН.ДЕЯТ.НЕСВ.ПРИЧ. МН.Ч. ЧЛЕН = лап·не·ли·те
| СЕГ.ДЕЯТ.ПРИЧ. М.Р. = —
| СЕГ.ДЕЯТ.ПРИЧ. М.Р. НЕПЪЛЕН ЧЛЕН = —
| СЕГ.ДЕЯТ.ПРИЧ. М.Р. ПЪЛЕН ЧЛЕН = —
| СЕГ.ДЕЯТ.ПРИЧ. Ж.Р. = —
| СЕГ.ДЕЯТ.ПРИЧ. Ж.Р. ЧЛЕН = —
| СЕГ.ДЕЯТ.ПРИЧ. СР.Р. = —
| СЕГ.ДЕЯТ.ПРИЧ. СР.Р. ЧЛЕН = —
| СЕГ.ДЕЯТ.ПРИЧ. МН.Ч. = —
| СЕГ.ДЕЯТ.ПРИЧ. МН.Ч. ЧЛЕН = —
| ДЕЕПРИЧАСТИЕ = —
| СКРИТИ ПРЕПРАТКИ = 
[[лапна]],
[[лапнеш]],
[[лапне]],
[[лапнем]],
[[лапнете]],
[[лапнат]],
[[лапнах]],
[[лапнахме]],
[[лапнахте]],
[[лапнаха]],
[[лапнех]],
[[лапнеше]],
[[лапнехме]],
[[лапнехте]],
[[лапнеха]],
[[лапни]],
[[лапнал]],
[[лапналия]],
[[лапналият]],
[[лапнала]],
[[лапналата]],
[[лапнало]],
[[лапналото]],
[[лапнали]],
[[лапналите]],
[[лапнел]],
[[лапнелия]],
[[лапнелият]],
[[лапнела]],
[[лапнелата]],
[[лапнело]],
[[лапнелото]],
[[лапнели]],
[[лапнелите]],
[[лапнатия]],
[[лапнатият]],
[[лапната]],
[[лапнатата]],
[[лапнато]],
[[лапнатото]],
[[лапнати]],
[[лапнатите]],
[[лапнал съм]],
[[лапнала съм]],
[[лапнало съм]],
[[лапнали сме]],
[[лапнал си]],
[[лапнала си]],
[[лапнало си]],
[[лапнали сте]],
[[лапнал е]],
[[лапнала е]],
[[лапнало е]],
[[лапнали са]],
[[бях лапнал]],
[[бях лапнала]],
[[бях лапнало]],
[[бяхме лапнали]],
[[беше лапнал]],
[[беше лапнала]],
[[беше лапнало]],
[[бяхте лапнали]],
[[бяха лапнали]],
[[ще лапна]],
[[ще лапнем]],
[[ще лапнеш]],
[[ще лапнете]],
[[ще лапне]],
[[ще лапнат]],
[[ще съм лапнал]],
[[ще съм лапнала]],
[[ще съм лапнало]],
[[ще сме лапнали]],
[[ще си лапнал]],
[[ще си лапнала]],
[[ще си лапнало]],
[[ще сте лапнали]],
[[ще е лапнал]],
[[ще е лапнала]],
[[ще е лапнало]],
[[ще са лапнали]],
[[щях да лапна]],
[[щяхме да лапнем]],
[[щеше да лапнеш]],
[[щяхте да лапнете]],
[[щеше да лапне]],
[[щяха да лапнат]],
[[щях да съм лапнал]],
[[щях да съм лапнала]],
[[щях да съм лапнало]],
[[щяхме да сме лапнали]],
[[щеше да си лапнал]],
[[щеше да си лапнала]],
[[щеше да си лапнало]],
[[щяхте да сте лапнали]],
[[щеше да е лапнал]],
[[щеше да е лапнала]],
[[щеше да е лапнало]],
[[щяха да са лапнали]],
[[лапнел съм]],
[[лапнела съм]],
[[лапнело съм]],
[[лапнели сме]],
[[лапнел си]],
[[лапнела си]],
[[лапнело си]],
[[лапнели сте]],
[[лапнел е]],
[[лапнела е]],
[[лапнело е]],
[[лапнели са]],
[[бил съм лапнал]],
[[била съм лапнала]],
[[било съм лапнало]],
[[били сме лапнали]],
[[бил си лапнал]],
[[била си лапнала]],
[[било си лапнало]],
[[били сте лапнали]],
[[бил е лапнал]],
[[била е лапнала]],
[[било е лапнало]],
[[били са лапнали]],
[[щял съм да лапна]],
[[щяла съм да лапна]],
[[щяло съм да лапна]],
[[щели сме да лапнем]],
[[щял си да лапнеш]],
[[щяла си да лапнеш]],
[[щяло си да лапнеш]],
[[щели сте да лапнете]],
[[щял да лапне]],
[[щяла да лапне]],
[[щяло да лапне]],
[[щели да лапнат]],
[[щял е да лапне]],
[[щяла е да лапне]],
[[щяло е да лапне]],
[[щели са да лапнат]],
[[щял съм да съм лапнал]],
[[щяла съм да съм лапнала]],
[[щяло съм да съм лапнало]],
[[щели сме да сме лапнали]],
[[щял си да си лапнал]],
[[щяла си да си лапнала]],
[[щяло си да си лапнало]],
[[щели сте да сте лапнали]],
[[щял да е лапнал]],
[[щяла да е лапнала]],
[[щяло да е лапнало]],
[[щели да са лапнали]],
[[щял е да е лапнал]],
[[щяла е да е лапнала]],
[[щяло е да е лапнало]],
[[щели са да са лапнали]],
[[бих лапнал]],
[[бих лапнала]],
[[бих лапнало]],
[[бихме лапнали]],
[[би лапнал]],
[[би лапнала]],
[[би лапнало]],
[[бихте лапнали]],
[[биха лапнали]],
}}</text>
      <sha1>ssg9sk8gablft7cxjhk7ffsfp4h2x9s</sha1>
    </revision>
  </page>
  <page>
    <title>Шаблон:Словоформи/ласкателствам</title>
    <ns>10</ns>
    <id>508338</id>
    <revision>
      <id>540318</id>
      <timestamp>2005-05-10T11:48:20Z</timestamp>
      <contributor>
        <username>Bgbot</username>
        <id>83</id>
      </contributor>
      <comment>Борислав: Шаблон със словоформи</comment>
      <model>wikitext</model>
      <format>text/x-wiki</format>
      <text bytes="24342" xml:space="preserve">{{Шаблон:Словоформи/Глагол|
  ОСНОВНА ФОРМА = ласкателствам
| СЕГ.ВР., 1Л., ЕД.Ч. = лас·ка·тел·с·т·вам
| СЕГ.ВР., 1Л., МН.Ч. = лас·ка·тел·с·т·ва·ме
| СЕГ.ВР., 2Л., ЕД.Ч. = лас·ка·тел·с·т·ваш
| СЕГ.ВР., 2Л., МН.Ч. = лас·ка·тел·с·т·ва·те
| СЕГ.ВР., 3Л., ЕД.Ч. = лас·ка·тел·с·т·ва
| СЕГ.ВР., 3Л., МН.Ч. = лас·ка·тел·с·т·ват
| МИН.СВ.ВР., 1Л., ЕД.Ч. = лас·ка·тел·с·т·вах
| МИН.СВ.ВР., 1Л., МН.Ч. = лас·ка·тел·с·т·вах·ме
| МИН.СВ.ВР., 2Л., ЕД.Ч. = лас·ка·тел·с·т·ва
| МИН.СВ.ВР., 2Л., МН.Ч. = лас·ка·тел·с·т·вах·те
| МИН.СВ.ВР., 3Л., ЕД.Ч. = лас·ка·тел·с·т·ва
| МИН.СВ.ВР., 3Л., МН.Ч. = лас·ка·тел·с·т·ва·ха
| МИН.НЕСВ.ВР., 1Л., ЕД.Ч. = лас·ка·тел·с·т·вах
| МИН.НЕСВ.ВР., 1Л., МН.Ч. = лас·ка·тел·с·т·вах·ме
| МИН.НЕСВ.ВР., 2Л., ЕД.Ч. = лас·ка·тел·с·т·ва·ше
| МИН.НЕСВ.ВР., 2Л., МН.Ч. = лас·ка·тел·с·т·вах·те
| МИН.НЕСВ.ВР., 3Л., ЕД.Ч. = лас·ка·тел·с·т·ва·ше
| МИН.НЕСВ.ВР., 3Л., МН.Ч. = лас·ка·тел·с·т·ва·ха
| МИН.НЕОПР.ВР., 1Л., ЕД.Ч., М.Р. = ласкателствал съм
| МИН.НЕОПР.ВР., 1Л., ЕД.Ч., Ж.Р. = ласкателствала съм
| МИН.НЕОПР.ВР., 1Л., ЕД.Ч., СР.Р. = ласкателствало съм
| МИН.НЕОПР.ВР., 1Л., МН.Ч. = ласкателствали сме
| МИН.НЕОПР.ВР., 2Л., ЕД.Ч., М.Р. = ласкателствал си
| МИН.НЕОПР.ВР., 2Л., ЕД.Ч., Ж.Р. = ласкателствала си
| МИН.НЕОПР.ВР., 2Л., ЕД.Ч., СР.Р. = ласкателствало си
| МИН.НЕОПР.ВР., 2Л., МН.Ч. = ласкателствали сте
| МИН.НЕОПР.ВР., 3Л., ЕД.Ч., М.Р. = ласкателствал е
| МИН.НЕОПР.ВР., 3Л., ЕД.Ч., Ж.Р. = ласкателствала е
| МИН.НЕОПР.ВР., 3Л., ЕД.Ч., СР.Р. = ласкателствало е
| МИН.НЕОПР.ВР., 3Л., МН.Ч. = ласкателствали са
| МИН.ПРЕД.ВР., 1Л., ЕД.Ч., М.Р. = бях ласкателствал
| МИН.ПРЕД.ВР., 1Л., ЕД.Ч., Ж.Р. = бях ласкателствала
| МИН.ПРЕД.ВР., 1Л., ЕД.Ч., СР.Р. = бях ласкателствало
| МИН.ПРЕД.ВР., 1Л., МН.Ч. = бяхме ласкателствали
| МИН.ПРЕД.ВР., 2Л., ЕД.Ч., М.Р. = беше ласкателствал
| МИН.ПРЕД.ВР., 2Л., ЕД.Ч., Ж.Р. = беше ласкателствала
| МИН.ПРЕД.ВР., 2Л., ЕД.Ч., СР.Р. = беше ласкателствало
| МИН.ПРЕД.ВР., 2Л., МН.Ч. = бяхте ласкателствали
| МИН.ПРЕД.ВР., 3Л., ЕД.Ч., М.Р. = беше ласкателствал
| МИН.ПРЕД.ВР., 3Л., ЕД.Ч., Ж.Р. = беше ласкателствала
| МИН.ПРЕД.ВР., 3Л., ЕД.Ч., СР.Р. = беше ласкателствало
| МИН.ПРЕД.ВР., 3Л., МН.Ч. = бяха ласкателствали
| БЪД.ВР., 1Л., ЕД.Ч. = ще ласкателствам
| БЪД.ВР., 1Л., МН.Ч. = ще ласкателстваме
| БЪД.ВР., 2Л., ЕД.Ч. = ще ласкателстваш
| БЪД.ВР., 2Л., МН.Ч. = ще ласкателствате
| БЪД.ВР., 3Л., ЕД.Ч. = ще ласкателства
| БЪД.ВР., 3Л., МН.Ч. = ще ласкателстват
| БЪД.ПРЕД.ВР., 1Л., ЕД.Ч., М.Р. = ще съм ласкателствал
| БЪД.ПРЕД.ВР., 1Л., ЕД.Ч., Ж.Р. = ще съм ласкателствала
| БЪД.ПРЕД.ВР., 1Л., ЕД.Ч., СР.Р. = ще съм ласкателствало
| БЪД.ПРЕД.ВР., 1Л., МН.Ч. = ще сме ласкателствали
| БЪД.ПРЕД.ВР., 2Л., ЕД.Ч., М.Р. = ще си ласкателствал
| БЪД.ПРЕД.ВР., 2Л., ЕД.Ч., Ж.Р. = ще си ласкателствала
| БЪД.ПРЕД.ВР., 2Л., ЕД.Ч., СР.Р. = ще си ласкателствало
| БЪД.ПРЕД.ВР., 2Л., МН.Ч. = ще сте ласкателствали
| БЪД.ПРЕД.ВР., 3Л., ЕД.Ч., М.Р. = ще е ласкателствал
| БЪД.ПРЕД.ВР., 3Л., ЕД.Ч., Ж.Р. = ще е ласкателствала
| БЪД.ПРЕД.ВР., 3Л., ЕД.Ч., СР.Р. = ще е ласкателствало
| БЪД.ПРЕД.ВР., 3Л., МН.Ч. = ще са ласкателствали
| БЪД.ВР. В МИН., 1Л., ЕД.Ч. = щях да ласкателствам
| БЪД.ВР. В МИН., 1Л., МН.Ч. = щяхме да ласкателстваме
| БЪД.ВР. В МИН., 2Л., ЕД.Ч. = щеше да ласкателстваш
| БЪД.ВР. В МИН., 2Л., МН.Ч. = щяхте да ласкателствате
| БЪД.ВР. В МИН., 3Л., ЕД.Ч. = щеше да ласкателства
| БЪД.ВР. В МИН., 3Л., МН.Ч. = щяха да ласкателстват
| БЪД.ПРЕД.ВР. В МИН., 1Л., ЕД.Ч., М.Р. = щях да съм ласкателствал
| БЪД.ПРЕД.ВР. В МИН., 1Л., ЕД.Ч., Ж.Р. = щях да съм ласкателствала
| БЪД.ПРЕД.ВР. В МИН., 1Л., ЕД.Ч., СР.Р. = щях да съм ласкателствало
| БЪД.ПРЕД.ВР. В МИН., 1Л., МН.Ч. = щяхме да сме ласкателствали
| БЪД.ПРЕД.ВР. В МИН., 2Л., ЕД.Ч., М.Р. = щеше да си ласкателствал
| БЪД.ПРЕД.ВР. В МИН., 2Л., ЕД.Ч., Ж.Р. = щеше да си ласкателствала
| БЪД.ПРЕД.ВР. В МИН., 2Л., ЕД.Ч., СР.Р. = щеше да си ласкателствало
| БЪД.ПРЕД.ВР. В МИН., 2Л., МН.Ч. = щяхте да сте ласкателствали
| БЪД.ПРЕД.ВР. В МИН., 3Л., ЕД.Ч., М.Р. = щеше да е ласкателствал
| БЪД.ПРЕД.ВР. В МИН., 3Л., ЕД.Ч., Ж.Р. = щеше да е ласкателствала
| БЪД.ПРЕД.ВР. В МИН., 3Л., ЕД.Ч., СР.Р. = щеше да е ласкателствало
| БЪД.ПРЕД.ВР. В МИН., 3Л., МН.Ч. = щяха да са ласкателствали
| ПР.НАКЛ., СЕГ.ВР., 1Л., ЕД.Ч., М.Р. = ласкателствал съм
| ПР.НАКЛ., СЕГ.ВР., 1Л., ЕД.Ч., Ж.Р. = ласкателствала съм
| ПР.НАКЛ., СЕГ.ВР., 1Л., ЕД.Ч., СР.Р. = ласкателствало съм
| ПР.НАКЛ., СЕГ.ВР., 1Л., МН.Ч. = ласкателствали сме
| ПР.НАКЛ., СЕГ.ВР., 2Л., ЕД.Ч., М.Р. = ласкателствал си
| ПР.НАКЛ., СЕГ.ВР., 2Л., ЕД.Ч., Ж.Р. = ласкателствала си
| ПР.НАКЛ., СЕГ.ВР., 2Л., ЕД.Ч., СР.Р. = ласкателствало си
| ПР.НАКЛ., СЕГ.ВР., 2Л., МН.Ч. = ласкателствали сте
| ПР.НАКЛ., СЕГ.ВР., 3Л., ЕД.Ч., М.Р. = ласкателствал (е)
| ПР.НАКЛ., СЕГ.ВР., 3Л., ЕД.Ч., Ж.Р. = ласкателствала (е)
| ПР.НАКЛ., СЕГ.ВР., 3Л., ЕД.Ч., СР.Р. = ласкателствало (е)
| ПР.НАКЛ., СЕГ.ВР., 3Л., МН.Ч. = ласкателствали (са)
| ПР.НАКЛ., МИН.СВ.ВР., 1Л., ЕД.Ч., М.Р. = ласкателствал съм
| ПР.НАКЛ., МИН.СВ.ВР., 1Л., ЕД.Ч., Ж.Р. = ласкателствала съм
| ПР.НАКЛ., МИН.СВ.ВР., 1Л., ЕД.Ч., СР.Р. = ласкателствало съм
| ПР.НАКЛ., МИН.СВ.ВР., 1Л., МН.Ч. = ласкателствали сме
| ПР.НАКЛ., МИН.СВ.ВР., 2Л., ЕД.Ч., М.Р. = ласкателствал си
| ПР.НАКЛ., МИН.СВ.ВР., 2Л., ЕД.Ч., Ж.Р. = ласкателствала си
| ПР.НАКЛ., МИН.СВ.ВР., 2Л., ЕД.Ч., СР.Р. = ласкателствало си
| ПР.НАКЛ., МИН.СВ.ВР., 2Л., МН.Ч. = ласкателствали сте
| ПР.НАКЛ., МИН.СВ.ВР., 3Л., ЕД.Ч., М.Р. = ласкателствал (е)
| ПР.НАКЛ., МИН.СВ.ВР., 3Л., ЕД.Ч., Ж.Р. = ласкателствала (е)
| ПР.НАКЛ., МИН.СВ.ВР., 3Л., ЕД.Ч., СР.Р. = ласкателствало (е)
| ПР.НАКЛ., МИН.СВ.ВР., 3Л., МН.Ч. = ласкателствали (са)
| ПР.НАКЛ., МИН.НЕОПР.ВР., 1Л., ЕД.Ч., М.Р. = бил съм ласкателствал
| ПР.НАКЛ., МИН.НЕОПР.ВР., 1Л., ЕД.Ч., Ж.Р. = била съм ласкателствала
| ПР.НАКЛ., МИН.НЕОПР.ВР., 1Л., ЕД.Ч., СР.Р. = било съм ласкателствало
| ПР.НАКЛ., МИН.НЕОПР.ВР., 1Л., МН.Ч. = били сме ласкателствали
| ПР.НАКЛ., МИН.НЕОПР.ВР., 2Л., ЕД.Ч., М.Р. = бил си ласкателствал
| ПР.НАКЛ., МИН.НЕОПР.ВР., 2Л., ЕД.Ч., Ж.Р. = била си ласкателствала
| ПР.НАКЛ., МИН.НЕОПР.ВР., 2Л., ЕД.Ч., СР.Р. = било си ласкателствало
| ПР.НАКЛ., МИН.НЕОПР.ВР., 2Л., МН.Ч. = били сте ласкателствали
| ПР.НАКЛ., МИН.НЕОПР.ВР., 3Л., ЕД.Ч., М.Р. = бил (е) ласкателствал
| ПР.НАКЛ., МИН.НЕОПР.ВР., 3Л., ЕД.Ч., Ж.Р. = била (е) ласкателствала
| ПР.НАКЛ., МИН.НЕОПР.ВР., 3Л., ЕД.Ч., СР.Р. = било (е) ласкателствало
| ПР.НАКЛ., МИН.НЕОПР.ВР., 3Л., МН.Ч. = били (са) ласкателствали
| ПР.НАКЛ., БЪД.ВР., 1Л., ЕД.Ч., М.Р. = щял съм да ласкателствам
| ПР.НАКЛ., БЪД.ВР., 1Л., ЕД.Ч., Ж.Р. = щяла съм да ласкателствам
| ПР.НАКЛ., БЪД.ВР., 1Л., ЕД.Ч., СР.Р. = щяло съм да ласкателствам
| ПР.НАКЛ., БЪД.ВР., 1Л., МН.Ч. = щели сме да ласкателстваме
| ПР.НАКЛ., БЪД.ВР., 2Л., ЕД.Ч., М.Р. = щял си да ласкателстваш
| ПР.НАКЛ., БЪД.ВР., 2Л., ЕД.Ч., Ж.Р. = щяла си да ласкателстваш
| ПР.НАКЛ., БЪД.ВР., 2Л., ЕД.Ч., СР.Р. = щяло си да ласкателстваш
| ПР.НАКЛ., БЪД.ВР., 2Л., МН.Ч. = щели сте да ласкателствате
| ПР.НАКЛ., БЪД.ВР., 3Л., ЕД.Ч., М.Р. = щял (е) да ласкателства
| ПР.НАКЛ., БЪД.ВР., 3Л., ЕД.Ч., Ж.Р. = щяла (е) да ласкателства
| ПР.НАКЛ., БЪД.ВР., 3Л., ЕД.Ч., СР.Р. = щяло (е) да ласкателства
| ПР.НАКЛ., БЪД.ВР., 3Л., МН.Ч. = щели (са) да ласкателстват
| ПР.НАКЛ., БЪД.ПРЕД.ВР., 1Л., ЕД.Ч., М.Р. = щял съм да съм ласкателствал
| ПР.НАКЛ., БЪД.ПРЕД.ВР., 1Л., ЕД.Ч., Ж.Р. = щяла съм да съм ласкателствала
| ПР.НАКЛ., БЪД.ПРЕД.ВР., 1Л., ЕД.Ч., СР.Р. = щяло съм да съм ласкателствало
| ПР.НАКЛ., БЪД.ПРЕД.ВР., 1Л., МН.Ч. = щели сме да сме ласкателствали
| ПР.НАКЛ., БЪД.ПРЕД.ВР., 2Л., ЕД.Ч., М.Р. = щял си да си ласкателствал
| ПР.НАКЛ., БЪД.ПРЕД.ВР., 2Л., ЕД.Ч., Ж.Р. = щяла си да си ласкателствала
| ПР.НАКЛ., БЪД.ПРЕД.ВР., 2Л., ЕД.Ч., СР.Р. = щяло си да си ласкателствало
| ПР.НАКЛ., БЪД.ПРЕД.ВР., 2Л., МН.Ч. = щели сте да сте ласкателствали
| ПР.НАКЛ., БЪД.ПРЕД.ВР., 3Л., ЕД.Ч., М.Р. = щял (е) да е ласкателствал
| ПР.НАКЛ., БЪД.ПРЕД.ВР., 3Л., ЕД.Ч., Ж.Р. = щяла (е) да е ласкателствала
| ПР.НАКЛ., БЪД.ПРЕД.ВР., 3Л., ЕД.Ч., СР.Р. = щяло (е) да е ласкателствало
| ПР.НАКЛ., БЪД.ПРЕД.ВР., 3Л., МН.Ч. = щели (са) да са ласкателствали
| УСЛОВНО НАКЛОНЕНИЕ, 1Л., ЕД.Ч., М.Р. = бих ласкателствал
| УСЛОВНО НАКЛОНЕНИЕ, 1Л., ЕД.Ч., Ж.Р. = бих ласкателствала
| УСЛОВНО НАКЛОНЕНИЕ, 1Л., ЕД.Ч., СР.Р. = бих ласкателствало
| УСЛОВНО НАКЛОНЕНИЕ, 1Л., МН.Ч. = бихме ласкателствали
| УСЛОВНО НАКЛОНЕНИЕ, 2Л., ЕД.Ч., М.Р. = би ласкателствал
| УСЛОВНО НАКЛОНЕНИЕ, 2Л., ЕД.Ч., Ж.Р. = би ласкателствала
| УСЛОВНО НАКЛОНЕНИЕ, 2Л., ЕД.Ч., СР.Р. = би ласкателствало
| УСЛОВНО НАКЛОНЕНИЕ, 2Л., МН.Ч. = бихте ласкателствали
| УСЛОВНО НАКЛОНЕНИЕ, 3Л., ЕД.Ч., М.Р. = би ласкателствал
| УСЛОВНО НАКЛОНЕНИЕ, 3Л., ЕД.Ч., Ж.Р. = би ласкателствала
| УСЛОВНО НАКЛОНЕНИЕ, 3Л., ЕД.Ч., СР.Р. = би ласкателствало
| УСЛОВНО НАКЛОНЕНИЕ, 3Л., МН.Ч. = биха ласкателствали
| ПОВЕЛИТЕЛНО НАКЛОНЕНИЕ, ЕД.Ч. = лас·ка·тел·с·т·вай
| ПОВЕЛИТЕЛНО НАКЛОНЕНИЕ, МН.Ч. = лас·ка·тел·с·т·вай·те
| МИН.СТРАД.ПРИЧ. М.Р. = лас·ка·тел·с·т·ван
| МИН.СТРАД.ПРИЧ. М.Р. НЕПЪЛЕН ЧЛЕН = лас·ка·тел·с·т·ва·ния
| МИН.СТРАД.ПРИЧ. М.Р. ПЪЛЕН ЧЛЕН = лас·ка·тел·с·т·ва·ни·ят
| МИН.СТРАД.ПРИЧ. Ж.Р. = лас·ка·тел·с·т·ва·на
| МИН.СТРАД.ПРИЧ. Ж.Р. ЧЛЕН = лас·ка·тел·с·т·ва·на·та
| МИН.СТРАД.ПРИЧ. СР.Р. = лас·ка·тел·с·т·ва·но
| МИН.СТРАД.ПРИЧ. СР.Р. ЧЛЕН = лас·ка·тел·с·т·ва·но·то
| МИН.СТРАД.ПРИЧ. МН.Ч. = лас·ка·тел·с·т·ва·ни
| МИН.СТРАД.ПРИЧ. МН.Ч. ЧЛЕН = лас·ка·тел·с·т·ва·ни·те
| МИН.ДЕЯТ.СВ.ПРИЧ. М.Р. = лас·ка·тел·с·т·вал
| МИН.ДЕЯТ.СВ.ПРИЧ. М.Р. НЕПЪЛЕН ЧЛЕН = лас·ка·тел·с·т·ва·лия
| МИН.ДЕЯТ.СВ.ПРИЧ. М.Р. ПЪЛЕН ЧЛЕН = лас·ка·тел·с·т·ва·ли·ят
| МИН.ДЕЯТ.СВ.ПРИЧ. Ж.Р. = лас·ка·тел·с·т·ва·ла
| МИН.ДЕЯТ.СВ.ПРИЧ. Ж.Р. ЧЛЕН = лас·ка·тел·с·т·ва·ла·та
| МИН.ДЕЯТ.СВ.ПРИЧ. СР.Р. = лас·ка·тел·с·т·ва·ло
| МИН.ДЕЯТ.СВ.ПРИЧ. СР.Р. ЧЛЕН = лас·ка·тел·с·т·ва·ло·то
| МИН.ДЕЯТ.СВ.ПРИЧ. МН.Ч. = лас·ка·тел·с·т·ва·ли
| МИН.ДЕЯТ.СВ.ПРИЧ. МН.Ч. ЧЛЕН = лас·ка·тел·с·т·ва·ли·те
| МИН.ДЕЯТ.НЕСВ.ПРИЧ. М.Р. = лас·ка·тел·с·т·вал
| МИН.ДЕЯТ.НЕСВ.ПРИЧ. М.Р. НЕПЪЛЕН ЧЛЕН = лас·ка·тел·с·т·ва·лия
| МИН.ДЕЯТ.НЕСВ.ПРИЧ. М.Р. ПЪЛЕН ЧЛЕН = лас·ка·тел·с·т·ва·ли·ят
| МИН.ДЕЯТ.НЕСВ.ПРИЧ. Ж.Р. = лас·ка·тел·с·т·ва·ла
| МИН.ДЕЯТ.НЕСВ.ПРИЧ. Ж.Р. ЧЛЕН = лас·ка·тел·с·т·ва·ла·та
| МИН.ДЕЯТ.НЕСВ.ПРИЧ. СР.Р. = лас·ка·тел·с·т·ва·ло
| МИН.ДЕЯТ.НЕСВ.ПРИЧ. СР.Р. ЧЛЕН = лас·ка·тел·с·т·ва·ло·то
| МИН.ДЕЯТ.НЕСВ.ПРИЧ. МН.Ч. = лас·ка·тел·с·т·ва·ли
| МИН.ДЕЯТ.НЕСВ.ПРИЧ. МН.Ч. ЧЛЕН = лас·ка·тел·с·т·ва·ли·те
| СЕГ.ДЕЯТ.ПРИЧ. М.Р. = лас·ка·тел·с·т·ващ
| СЕГ.ДЕЯТ.ПРИЧ. М.Р. НЕПЪЛЕН ЧЛЕН = лас·ка·тел·с·т·ва·щия
| СЕГ.ДЕЯТ.ПРИЧ. М.Р. ПЪЛЕН ЧЛЕН = лас·ка·тел·с·т·ва·щи·ят
| СЕГ.ДЕЯТ.ПРИЧ. Ж.Р. = лас·ка·тел·с·т·ва·ща
| СЕГ.ДЕЯТ.ПРИЧ. Ж.Р. ЧЛЕН = лас·ка·тел·с·т·ва·ща·та
| СЕГ.ДЕЯТ.ПРИЧ. СР.Р. = лас·ка·тел·с·т·ва·що
| СЕГ.ДЕЯТ.ПРИЧ. СР.Р. ЧЛЕН = лас·ка·тел·с·т·ва·що·то
| СЕГ.ДЕЯТ.ПРИЧ. МН.Ч. = лас·ка·тел·с·т·ва·щи
| СЕГ.ДЕЯТ.ПРИЧ. МН.Ч. ЧЛЕН = лас·ка·тел·с·т·ва·щи·те
| ДЕЕПРИЧАСТИЕ = лас·ка·тел·с·т·вай·ки
| СКРИТИ ПРЕПРАТКИ = 
[[ласкателствам]],
[[ласкателстваш]],
[[ласкателства]],
[[ласкателстваме]],
[[ласкателствате]],
[[ласкателстват]],
[[ласкателствах]],
[[ласкателствахме]],
[[ласкателствахте]],
[[ласкателстваха]],
[[ласкателстваше]],
[[ласкателствай]],
[[ласкателствайте]],
[[ласкателствал]],
[[ласкателствалия]],
[[ласкателствалият]],
[[ласкателствала]],
[[ласкателствалата]],
[[ласкателствало]],
[[ласкателствалото]],
[[ласкателствали]],
[[ласкателствалите]],
[[ласкателстван]],
[[ласкателствания]],
[[ласкателстваният]],
[[ласкателствана]],
[[ласкателстваната]],
[[ласкателствано]],
[[ласкателстваното]],
[[ласкателствани]],
[[ласкателстваните]],
[[ласкателстващ]],
[[ласкателстващия]],
[[ласкателстващият]],
[[ласкателстваща]],
[[ласкателстващата]],
[[ласкателстващо]],
[[ласкателстващото]],
[[ласкателстващи]],
[[ласкателстващите]],
[[ласкателствайки]],
[[ласкателствал съм]],
[[ласкателствала съм]],
[[ласкателствало съм]],
[[ласкателствали сме]],
[[ласкателствал си]],
[[ласкателствала си]],
[[ласкателствало си]],
[[ласкателствали сте]],
[[ласкателствал е]],
[[ласкателствала е]],
[[ласкателствало е]],
[[ласкателствали са]],
[[бях ласкателствал]],
[[бях ласкателствала]],
[[бях ласкателствало]],
[[бяхме ласкателствали]],
[[беше ласкателствал]],
[[беше ласкателствала]],
[[беше ласкателствало]],
[[бяхте ласкателствали]],
[[бяха ласкателствали]],
[[ще ласкателствам]],
[[ще ласкателстваме]],
[[ще ласкателстваш]],
[[ще ласкателствате]],
[[ще ласкателства]],
[[ще ласкателстват]],
[[ще съм ласкателствал]],
[[ще съм ласкателствала]],
[[ще съм ласкателствало]],
[[ще сме ласкателствали]],
[[ще си ласкателствал]],
[[ще си ласкателствала]],
[[ще си ласкателствало]],
[[ще сте ласкателствали]],
[[ще е ласкателствал]],
[[ще е ласкателствала]],
[[ще е ласкателствало]],
[[ще са ласкателствали]],
[[щях да ласкателствам]],
[[щяхме да ласкателстваме]],
[[щеше да ласкателстваш]],
[[щяхте да ласкателствате]],
[[щеше да ласкателства]],
[[щяха да ласкателстват]],
[[щях да съм ласкателствал]],
[[щях да съм ласкателствала]],
[[щях да съм ласкателствало]],
[[щяхме да сме ласкателствали]],
[[щеше да си ласкателствал]],
[[щеше да си ласкателствала]],
[[щеше да си ласкателствало]],
[[щяхте да сте ласкателствали]],
[[щеше да е ласкателствал]],
[[щеше да е ласкателствала]],
[[щеше да е ласкателствало]],
[[щяха да са ласкателствали]],
[[бил съм ласкателствал]],
[[била съм ласкателствала]],
[[било съм ласкателствало]],
[[били сме ласкателствали]],
[[бил си ласкателствал]],
[[била си ласкателствала]],
[[било си ласкателствало]],
[[били сте ласкателствали]],
[[бил е ласкателствал]],
[[била е ласкателствала]],
[[било е ласкателствало]],
[[били са ласкателствали]],
[[щял съм да ласкателствам]],
[[щяла съм да ласкателствам]],
[[щяло съм да ласкателствам]],
[[щели сме да ласкателстваме]],
[[щял си да ласкателстваш]],
[[щяла си да ласкателстваш]],
[[щяло си да ласкателстваш]],
[[щели сте да ласкателствате]],
[[щял да ласкателства]],
[[щяла да ласкателства]],
[[щяло да ласкателства]],
[[щели да ласкателстват]],
[[щял е да ласкателства]],
[[щяла е да ласкателства]],
[[щяло е да ласкателства]],
[[щели са да ласкателстват]],
[[щял съм да съм ласкателствал]],
[[щяла съм да съм ласкателствала]],
[[щяло съм да съм ласкателствало]],
[[щели сме да сме ласкателствали]],
[[щял си да си ласкателствал]],
[[щяла си да си ласкателствала]],
[[щяло си да си ласкателствало]],
[[щели сте да сте ласкателствали]],
[[щял да е ласкателствал]],
[[щяла да е ласкателствала]],
[[щяло да е ласкателствало]],
[[щели да са ласкателствали]],
[[щял е да е ласкателствал]],
[[щяла е да е ласкателствала]],
[[щяло е да е ласкателствало]],
[[щели са да са ласкателствали]],
[[бих ласкателствал]],
[[бих ласкателствала]],
[[бих ласкателствало]],
[[бихме ласкателствали]],
[[би ласкателствал]],
[[би ласкателствала]],
[[би ласкателствало]],
[[бихте ласкателствали]],
[[биха ласкателствали]],
}}</text>
      <sha1>54c2o7lwrt0kozy394lgfeljg18s1z8</sha1>
    </revision>
  </page>
  <page>
    <title>Шаблон:Словоформи/лаская</title>
    <ns>10</ns>
    <id>408265</id>
    <revision>
      <id>440247</id>
      <parentid>10944</parentid>
      <timestamp>2005-05-07T08:55:32Z</timestamp>
      <contributor>
        <username>Bgbot</username>
        <id>83</id>
      </contributor>
      <comment>Борислав: Шаблон със словоформи</comment>
      <model>wikitext</model>
      <format>text/x-wiki</format>
      <text bytes="19994" xml:space="preserve">{{Шаблон:Словоформи/Глагол|
  ОСНОВНА ФОРМА = лаская
| СЕГ.ВР., 1Л., ЕД.Ч. = лас·кая
| СЕГ.ВР., 1Л., МН.Ч. = лас·ка·ем
| СЕГ.ВР., 2Л., ЕД.Ч. = лас·ка·еш
| СЕГ.ВР., 2Л., МН.Ч. = лас·ка·е·те
| СЕГ.ВР., 3Л., ЕД.Ч. = лас·кае
| СЕГ.ВР., 3Л., МН.Ч. = лас·ка·ят
| МИН.СВ.ВР., 1Л., ЕД.Ч. = лас·ках
| МИН.СВ.ВР., 1Л., МН.Ч. = лас·ках·ме
| МИН.СВ.ВР., 2Л., ЕД.Ч. = лас·ка
| МИН.СВ.ВР., 2Л., МН.Ч. = лас·ках·те
| МИН.СВ.ВР., 3Л., ЕД.Ч. = лас·ка
| МИН.СВ.ВР., 3Л., МН.Ч. = лас·ка·ха
| МИН.НЕСВ.ВР., 1Л., ЕД.Ч. = лас·ка·ех
| МИН.НЕСВ.ВР., 1Л., МН.Ч. = лас·ка·ех·ме
| МИН.НЕСВ.ВР., 2Л., ЕД.Ч. = лас·ка·е·ше
| МИН.НЕСВ.ВР., 2Л., МН.Ч. = лас·ка·ех·те
| МИН.НЕСВ.ВР., 3Л., ЕД.Ч. = лас·ка·е·ше
| МИН.НЕСВ.ВР., 3Л., МН.Ч. = лас·ка·е·ха
| МИН.НЕОПР.ВР., 1Л., ЕД.Ч., М.Р. = ласкал съм
| МИН.НЕОПР.ВР., 1Л., ЕД.Ч., Ж.Р. = ласкала съм
| МИН.НЕОПР.ВР., 1Л., ЕД.Ч., СР.Р. = ласкало съм
| МИН.НЕОПР.ВР., 1Л., МН.Ч. = ласкали сме
| МИН.НЕОПР.ВР., 2Л., ЕД.Ч., М.Р. = ласкал си
| МИН.НЕОПР.ВР., 2Л., ЕД.Ч., Ж.Р. = ласкала си
| МИН.НЕОПР.ВР., 2Л., ЕД.Ч., СР.Р. = ласкало си
| МИН.НЕОПР.ВР., 2Л., МН.Ч. = ласкали сте
| МИН.НЕОПР.ВР., 3Л., ЕД.Ч., М.Р. = ласкал е
| МИН.НЕОПР.ВР., 3Л., ЕД.Ч., Ж.Р. = ласкала е
| МИН.НЕОПР.ВР., 3Л., ЕД.Ч., СР.Р. = ласкало е
| МИН.НЕОПР.ВР., 3Л., МН.Ч. = ласкали са
| МИН.ПРЕД.ВР., 1Л., ЕД.Ч., М.Р. = бях ласкал
| МИН.ПРЕД.ВР., 1Л., ЕД.Ч., Ж.Р. = бях ласкала
| МИН.ПРЕД.ВР., 1Л., ЕД.Ч., СР.Р. = бях ласкало
| МИН.ПРЕД.ВР., 1Л., МН.Ч. = бяхме ласкали
| МИН.ПРЕД.ВР., 2Л., ЕД.Ч., М.Р. = беше ласкал
| МИН.ПРЕД.ВР., 2Л., ЕД.Ч., Ж.Р. = беше ласкала
| МИН.ПРЕД.ВР., 2Л., ЕД.Ч., СР.Р. = беше ласкало
| МИН.ПРЕД.ВР., 2Л., МН.Ч. = бяхте ласкали
| МИН.ПРЕД.ВР., 3Л., ЕД.Ч., М.Р. = беше ласкал
| МИН.ПРЕД.ВР., 3Л., ЕД.Ч., Ж.Р. = беше ласкала
| МИН.ПРЕД.ВР., 3Л., ЕД.Ч., СР.Р. = беше ласкало
| МИН.ПРЕД.ВР., 3Л., МН.Ч. = бяха ласкали
| БЪД.ВР., 1Л., ЕД.Ч. = ще лаская
| БЪД.ВР., 1Л., МН.Ч. = ще ласкаем
| БЪД.ВР., 2Л., ЕД.Ч. = ще ласкаеш
| БЪД.ВР., 2Л., МН.Ч. = ще ласкаете
| БЪД.ВР., 3Л., ЕД.Ч. = ще ласкае
| БЪД.ВР., 3Л., МН.Ч. = ще ласкаят
| БЪД.ПРЕД.ВР., 1Л., ЕД.Ч., М.Р. = ще съм ласкал
| БЪД.ПРЕД.ВР., 1Л., ЕД.Ч., Ж.Р. = ще съм ласкала
| БЪД.ПРЕД.ВР., 1Л., ЕД.Ч., СР.Р. = ще съм ласкало
| БЪД.ПРЕД.ВР., 1Л., МН.Ч. = ще сме ласкали
| БЪД.ПРЕД.ВР., 2Л., ЕД.Ч., М.Р. = ще си ласкал
| БЪД.ПРЕД.ВР., 2Л., ЕД.Ч., Ж.Р. = ще си ласкала
| БЪД.ПРЕД.ВР., 2Л., ЕД.Ч., СР.Р. = ще си ласкало
| БЪД.ПРЕД.ВР., 2Л., МН.Ч. = ще сте ласкали
| БЪД.ПРЕД.ВР., 3Л., ЕД.Ч., М.Р. = ще е ласкал
| БЪД.ПРЕД.ВР., 3Л., ЕД.Ч., Ж.Р. = ще е ласкала
| БЪД.ПРЕД.ВР., 3Л., ЕД.Ч., СР.Р. = ще е ласкало
| БЪД.ПРЕД.ВР., 3Л., МН.Ч. = ще са ласкали
| БЪД.ВР. В МИН., 1Л., ЕД.Ч. = щях да лаская
| БЪД.ВР. В МИН., 1Л., МН.Ч. = щяхме да ласкаем
| БЪД.ВР. В МИН., 2Л., ЕД.Ч. = щеше да ласкаеш
| БЪД.ВР. В МИН., 2Л., МН.Ч. = щяхте да ласкаете
| БЪД.ВР. В МИН., 3Л., ЕД.Ч. = щеше да ласкае
| БЪД.ВР. В МИН., 3Л., МН.Ч. = щяха да ласкаят
| БЪД.ПРЕД.ВР. В МИН., 1Л., ЕД.Ч., М.Р. = щях да съм ласкал
| БЪД.ПРЕД.ВР. В МИН., 1Л., ЕД.Ч., Ж.Р. = щях да съм ласкала
| БЪД.ПРЕД.ВР. В МИН., 1Л., ЕД.Ч., СР.Р. = щях да съм ласкало
| БЪД.ПРЕД.ВР. В МИН., 1Л., МН.Ч. = щяхме да сме ласкали
| БЪД.ПРЕД.ВР. В МИН., 2Л., ЕД.Ч., М.Р. = щеше да си ласкал
| БЪД.ПРЕД.ВР. В МИН., 2Л., ЕД.Ч., Ж.Р. = щеше да си ласкала
| БЪД.ПРЕД.ВР. В МИН., 2Л., ЕД.Ч., СР.Р. = щеше да си ласкало
| БЪД.ПРЕД.ВР. В МИН., 2Л., МН.Ч. = щяхте да сте ласкали
| БЪД.ПРЕД.ВР. В МИН., 3Л., ЕД.Ч., М.Р. = щеше да е ласкал
| БЪД.ПРЕД.ВР. В МИН., 3Л., ЕД.Ч., Ж.Р. = щеше да е ласкала
| БЪД.ПРЕД.ВР. В МИН., 3Л., ЕД.Ч., СР.Р. = щеше да е ласкало
| БЪД.ПРЕД.ВР. В МИН., 3Л., МН.Ч. = щяха да са ласкали
| ПР.НАКЛ., СЕГ.ВР., 1Л., ЕД.Ч., М.Р. = ласкаел съм
| ПР.НАКЛ., СЕГ.ВР., 1Л., ЕД.Ч., Ж.Р. = ласкаела съм
| ПР.НАКЛ., СЕГ.ВР., 1Л., ЕД.Ч., СР.Р. = ласкаело съм
| ПР.НАКЛ., СЕГ.ВР., 1Л., МН.Ч. = ласкаели сме
| ПР.НАКЛ., СЕГ.ВР., 2Л., ЕД.Ч., М.Р. = ласкаел си
| ПР.НАКЛ., СЕГ.ВР., 2Л., ЕД.Ч., Ж.Р. = ласкаела си
| ПР.НАКЛ., СЕГ.ВР., 2Л., ЕД.Ч., СР.Р. = ласкаело си
| ПР.НАКЛ., СЕГ.ВР., 2Л., МН.Ч. = ласкаели сте
| ПР.НАКЛ., СЕГ.ВР., 3Л., ЕД.Ч., М.Р. = ласкаел (е)
| ПР.НАКЛ., СЕГ.ВР., 3Л., ЕД.Ч., Ж.Р. = ласкаела (е)
| ПР.НАКЛ., СЕГ.ВР., 3Л., ЕД.Ч., СР.Р. = ласкаело (е)
| ПР.НАКЛ., СЕГ.ВР., 3Л., МН.Ч. = ласкаели (са)
| ПР.НАКЛ., МИН.СВ.ВР., 1Л., ЕД.Ч., М.Р. = ласкал съм
| ПР.НАКЛ., МИН.СВ.ВР., 1Л., ЕД.Ч., Ж.Р. = ласкала съм
| ПР.НАКЛ., МИН.СВ.ВР., 1Л., ЕД.Ч., СР.Р. = ласкало съм
| ПР.НАКЛ., МИН.СВ.ВР., 1Л., МН.Ч. = ласкали сме
| ПР.НАКЛ., МИН.СВ.ВР., 2Л., ЕД.Ч., М.Р. = ласкал си
| ПР.НАКЛ., МИН.СВ.ВР., 2Л., ЕД.Ч., Ж.Р. = ласкала си
| ПР.НАКЛ., МИН.СВ.ВР., 2Л., ЕД.Ч., СР.Р. = ласкало си
| ПР.НАКЛ., МИН.СВ.ВР., 2Л., МН.Ч. = ласкали сте
| ПР.НАКЛ., МИН.СВ.ВР., 3Л., ЕД.Ч., М.Р. = ласкал (е)
| ПР.НАКЛ., МИН.СВ.ВР., 3Л., ЕД.Ч., Ж.Р. = ласкала (е)
| ПР.НАКЛ., МИН.СВ.ВР., 3Л., ЕД.Ч., СР.Р. = ласкало (е)
| ПР.НАКЛ., МИН.СВ.ВР., 3Л., МН.Ч. = ласкали (са)
| ПР.НАКЛ., МИН.НЕОПР.ВР., 1Л., ЕД.Ч., М.Р. = бил съм ласкал
| ПР.НАКЛ., МИН.НЕОПР.ВР., 1Л., ЕД.Ч., Ж.Р. = била съм ласкала
| ПР.НАКЛ., МИН.НЕОПР.ВР., 1Л., ЕД.Ч., СР.Р. = било съм ласкало
| ПР.НАКЛ., МИН.НЕОПР.ВР., 1Л., МН.Ч. = били сме ласкали
| ПР.НАКЛ., МИН.НЕОПР.ВР., 2Л., ЕД.Ч., М.Р. = бил си ласкал
| ПР.НАКЛ., МИН.НЕОПР.ВР., 2Л., ЕД.Ч., Ж.Р. = била си ласкала
| ПР.НАКЛ., МИН.НЕОПР.ВР., 2Л., ЕД.Ч., СР.Р. = било си ласкало
| ПР.НАКЛ., МИН.НЕОПР.ВР., 2Л., МН.Ч. = били сте ласкали
| ПР.НАКЛ., МИН.НЕОПР.ВР., 3Л., ЕД.Ч., М.Р. = бил (е) ласкал
| ПР.НАКЛ., МИН.НЕОПР.ВР., 3Л., ЕД.Ч., Ж.Р. = била (е) ласкала
| ПР.НАКЛ., МИН.НЕОПР.ВР., 3Л., ЕД.Ч., СР.Р. = било (е) ласкало
| ПР.НАКЛ., МИН.НЕОПР.ВР., 3Л., МН.Ч. = били (са) ласкали
| ПР.НАКЛ., БЪД.ВР., 1Л., ЕД.Ч., М.Р. = щял съм да лаская
| ПР.НАКЛ., БЪД.ВР., 1Л., ЕД.Ч., Ж.Р. = щяла съм да лаская
| ПР.НАКЛ., БЪД.ВР., 1Л., ЕД.Ч., СР.Р. = щяло съм да лаская
| ПР.НАКЛ., БЪД.ВР., 1Л., МН.Ч. = щели сме да ласкаем
| ПР.НАКЛ., БЪД.ВР., 2Л., ЕД.Ч., М.Р. = щял си да ласкаеш
| ПР.НАКЛ., БЪД.ВР., 2Л., ЕД.Ч., Ж.Р. = щяла си да ласкаеш
| ПР.НАКЛ., БЪД.ВР., 2Л., ЕД.Ч., СР.Р. = щяло си да ласкаеш
| ПР.НАКЛ., БЪД.ВР., 2Л., МН.Ч. = щели сте да ласкаете
| ПР.НАКЛ., БЪД.ВР., 3Л., ЕД.Ч., М.Р. = щял (е) да ласкае
| ПР.НАКЛ., БЪД.ВР., 3Л., ЕД.Ч., Ж.Р. = щяла (е) да ласкае
| ПР.НАКЛ., БЪД.ВР., 3Л., ЕД.Ч., СР.Р. = щяло (е) да ласкае
| ПР.НАКЛ., БЪД.ВР., 3Л., МН.Ч. = щели (са) да ласкаят
| ПР.НАКЛ., БЪД.ПРЕД.ВР., 1Л., ЕД.Ч., М.Р. = щял съм да съм ласкал
| ПР.НАКЛ., БЪД.ПРЕД.ВР., 1Л., ЕД.Ч., Ж.Р. = щяла съм да съм ласкала
| ПР.НАКЛ., БЪД.ПРЕД.ВР., 1Л., ЕД.Ч., СР.Р. = щяло съм да съм ласкало
| ПР.НАКЛ., БЪД.ПРЕД.ВР., 1Л., МН.Ч. = щели сме да сме ласкали
| ПР.НАКЛ., БЪД.ПРЕД.ВР., 2Л., ЕД.Ч., М.Р. = щял си да си ласкал
| ПР.НАКЛ., БЪД.ПРЕД.ВР., 2Л., ЕД.Ч., Ж.Р. = щяла си да си ласкала
| ПР.НАКЛ., БЪД.ПРЕД.ВР., 2Л., ЕД.Ч., СР.Р. = щяло си да си ласкало
| ПР.НАКЛ., БЪД.ПРЕД.ВР., 2Л., МН.Ч. = щели сте да сте ласкали
| ПР.НАКЛ., БЪД.ПРЕД.ВР., 3Л., ЕД.Ч., М.Р. = щял (е) да е ласкал
| ПР.НАКЛ., БЪД.ПРЕД.ВР., 3Л., ЕД.Ч., Ж.Р. = щяла (е) да е ласкала
| ПР.НАКЛ., БЪД.ПРЕД.ВР., 3Л., ЕД.Ч., СР.Р. = щяло (е) да е ласкало
| ПР.НАКЛ., БЪД.ПРЕД.ВР., 3Л., МН.Ч. = щели (са) да са ласкали
| УСЛОВНО НАКЛОНЕНИЕ, 1Л., ЕД.Ч., М.Р. = бих ласкал
| УСЛОВНО НАКЛОНЕНИЕ, 1Л., ЕД.Ч., Ж.Р. = бих ласкала
| УСЛОВНО НАКЛОНЕНИЕ, 1Л., ЕД.Ч., СР.Р. = бих ласкало
| УСЛОВНО НАКЛОНЕНИЕ, 1Л., МН.Ч. = бихме ласкали
| УСЛОВНО НАКЛОНЕНИЕ, 2Л., ЕД.Ч., М.Р. = би ласкал
| УСЛОВНО НАКЛОНЕНИЕ, 2Л., ЕД.Ч., Ж.Р. = би ласкала
| УСЛОВНО НАКЛОНЕНИЕ, 2Л., ЕД.Ч., СР.Р. = би ласкало
| УСЛОВНО НАКЛОНЕНИЕ, 2Л., МН.Ч. = бихте ласкали
| УСЛОВНО НАКЛОНЕНИЕ, 3Л., ЕД.Ч., М.Р. = би ласкал
| УСЛОВНО НАКЛОНЕНИЕ, 3Л., ЕД.Ч., Ж.Р. = би ласкала
| УСЛОВНО НАКЛОНЕНИЕ, 3Л., ЕД.Ч., СР.Р. = би ласкало
| УСЛОВНО НАКЛОНЕНИЕ, 3Л., МН.Ч. = биха ласкали
| ПОВЕЛИТЕЛНО НАКЛОНЕНИЕ, ЕД.Ч. = лас·кай
| ПОВЕЛИТЕЛНО НАКЛОНЕНИЕ, МН.Ч. = лас·кай·те
| МИН.СТРАД.ПРИЧ. М.Р. = лас·кан
| МИН.СТРАД.ПРИЧ. М.Р. НЕПЪЛЕН ЧЛЕН = лас·ка·ния
| МИН.СТРАД.ПРИЧ. М.Р. ПЪЛЕН ЧЛЕН = лас·ка·ни·ят
| МИН.СТРАД.ПРИЧ. Ж.Р. = лас·ка·на
| МИН.СТРАД.ПРИЧ. Ж.Р. ЧЛЕН = лас·ка·на·та
| МИН.СТРАД.ПРИЧ. СР.Р. = лас·ка·но
| МИН.СТРАД.ПРИЧ. СР.Р. ЧЛЕН = лас·ка·но·то
| МИН.СТРАД.ПРИЧ. МН.Ч. = лас·ка·ни
| МИН.СТРАД.ПРИЧ. МН.Ч. ЧЛЕН = лас·ка·ни·те
| МИН.ДЕЯТ.СВ.ПРИЧ. М.Р. = лас·кал
| МИН.ДЕЯТ.СВ.ПРИЧ. М.Р. НЕПЪЛЕН ЧЛЕН = лас·ка·лия
| МИН.ДЕЯТ.СВ.ПРИЧ. М.Р. ПЪЛЕН ЧЛЕН = лас·ка·ли·ят
| МИН.ДЕЯТ.СВ.ПРИЧ. Ж.Р. = лас·ка·ла
| МИН.ДЕЯТ.СВ.ПРИЧ. Ж.Р. ЧЛЕН = лас·ка·ла·та
| МИН.ДЕЯТ.СВ.ПРИЧ. СР.Р. = лас·ка·ло
| МИН.ДЕЯТ.СВ.ПРИЧ. СР.Р. ЧЛЕН = лас·ка·ло·то
| МИН.ДЕЯТ.СВ.ПРИЧ. МН.Ч. = лас·ка·ли
| МИН.ДЕЯТ.СВ.ПРИЧ. МН.Ч. ЧЛЕН = лас·ка·ли·те
| МИН.ДЕЯТ.НЕСВ.ПРИЧ. М.Р. = лас·ка·ел
| МИН.ДЕЯТ.НЕСВ.ПРИЧ. М.Р. НЕПЪЛЕН ЧЛЕН = лас·ка·е·лия
| МИН.ДЕЯТ.НЕСВ.ПРИЧ. М.Р. ПЪЛЕН ЧЛЕН = лас·ка·е·ли·ят
| МИН.ДЕЯТ.НЕСВ.ПРИЧ. Ж.Р. = лас·ка·е·ла
| МИН.ДЕЯТ.НЕСВ.ПРИЧ. Ж.Р. ЧЛЕН = лас·ка·е·ла·та
| МИН.ДЕЯТ.НЕСВ.ПРИЧ. СР.Р. = лас·ка·е·ло
| МИН.ДЕЯТ.НЕСВ.ПРИЧ. СР.Р. ЧЛЕН = лас·ка·е·ло·то
| МИН.ДЕЯТ.НЕСВ.ПРИЧ. МН.Ч. = лас·ка·е·ли
| МИН.ДЕЯТ.НЕСВ.ПРИЧ. МН.Ч. ЧЛЕН = лас·ка·е·ли·те
| СЕГ.ДЕЯТ.ПРИЧ. М.Р. = лас·ка·ещ
| СЕГ.ДЕЯТ.ПРИЧ. М.Р. НЕПЪЛЕН ЧЛЕН = лас·ка·е·щия
| СЕГ.ДЕЯТ.ПРИЧ. М.Р. ПЪЛЕН ЧЛЕН = лас·ка·е·щи·ят
| СЕГ.ДЕЯТ.ПРИЧ. Ж.Р. = лас·ка·е·ща
| СЕГ.ДЕЯТ.ПРИЧ. Ж.Р. ЧЛЕН = лас·ка·е·ща·та
| СЕГ.ДЕЯТ.ПРИЧ. СР.Р. = лас·ка·е·що
| СЕГ.ДЕЯТ.ПРИЧ. СР.Р. ЧЛЕН = лас·ка·е·що·то
| СЕГ.ДЕЯТ.ПРИЧ. МН.Ч. = лас·ка·е·щи
| СЕГ.ДЕЯТ.ПРИЧ. МН.Ч. ЧЛЕН = лас·ка·е·щи·те
| ДЕЕПРИЧАСТИЕ = лас·ка·ей·ки
| СКРИТИ ПРЕПРАТКИ = 
[[лаская]],
[[ласкаеш]],
[[ласкае]],
[[ласкаем]],
[[ласкаете]],
[[ласкаят]],
[[ласках]],
[[ласка]],
[[ласкахме]],
[[ласкахте]],
[[ласкаха]],
[[ласкаех]],
[[ласкаеше]],
[[ласкаехме]],
[[ласкаехте]],
[[ласкаеха]],
[[ласкай]],
[[ласкайте]],
[[ласкал]],
[[ласкалия]],
[[ласкалият]],
[[ласкала]],
[[ласкалата]],
[[ласкало]],
[[ласкалото]],
[[ласкали]],
[[ласкалите]],
[[ласкаел]],
[[ласкаелия]],
[[ласкаелият]],
[[ласкаела]],
[[ласкаелата]],
[[ласкаело]],
[[ласкаелото]],
[[ласкаели]],
[[ласкаелите]],
[[ласкан]],
[[ласкания]],
[[ласканият]],
[[ласкана]],
[[ласканата]],
[[ласкано]],
[[ласканото]],
[[ласкани]],
[[ласканите]],
[[ласкаещ]],
[[ласкаещия]],
[[ласкаещият]],
[[ласкаеща]],
[[ласкаещата]],
[[ласкаещо]],
[[ласкаещото]],
[[ласкаещи]],
[[ласкаещите]],
[[ласкаейки]],
[[ласкал съм]],
[[ласкала съм]],
[[ласкало съм]],
[[ласкали сме]],
[[ласкал си]],
[[ласкала си]],
[[ласкало си]],
[[ласкали сте]],
[[ласкал е]],
[[ласкала е]],
[[ласкало е]],
[[ласкали са]],
[[бях ласкал]],
[[бях ласкала]],
[[бях ласкало]],
[[бяхме ласкали]],
[[беше ласкал]],
[[беше ласкала]],
[[беше ласкало]],
[[бяхте ласкали]],
[[бяха ласкали]],
[[ще лаская]],
[[ще ласкаем]],
[[ще ласкаеш]],
[[ще ласкаете]],
[[ще ласкае]],
[[ще ласкаят]],
[[ще съм ласкал]],
[[ще съм ласкала]],
[[ще съм ласкало]],
[[ще сме ласкали]],
[[ще си ласкал]],
[[ще си ласкала]],
[[ще си ласкало]],
[[ще сте ласкали]],
[[ще е ласкал]],
[[ще е ласкала]],
[[ще е ласкало]],
[[ще са ласкали]],
[[щях да лаская]],
[[щяхме да ласкаем]],
[[щеше да ласкаеш]],
[[щяхте да ласкаете]],
[[щеше да ласкае]],
[[щяха да ласкаят]],
[[щях да съм ласкал]],
[[щях да съм ласкала]],
[[щях да съм ласкало]],
[[щяхме да сме ласкали]],
[[щеше да си ласкал]],
[[щеше да си ласкала]],
[[щеше да си ласкало]],
[[щяхте да сте ласкали]],
[[щеше да е ласкал]],
[[щеше да е ласкала]],
[[щеше да е ласкало]],
[[щяха да са ласкали]],
[[ласкаел съм]],
[[ласкаела съм]],
[[ласкаело съм]],
[[ласкаели сме]],
[[ласкаел си]],
[[ласкаела си]],
[[ласкаело си]],
[[ласкаели сте]],
[[ласкаел е]],
[[ласкаела е]],
[[ласкаело е]],
[[ласкаели са]],
[[бил съм ласкал]],
[[била съм ласкала]],
[[било съм ласкало]],
[[били сме ласкали]],
[[бил си ласкал]],
[[била си ласкала]],
[[било си ласкало]],
[[били сте ласкали]],
[[бил е ласкал]],
[[била е ласкала]],
[[било е ласкало]],
[[били са ласкали]],
[[щял съм да лаская]],
[[щяла съм да лаская]],
[[щяло съм да лаская]],
[[щели сме да ласкаем]],
[[щял си да ласкаеш]],
[[щяла си да ласкаеш]],
[[щяло си да ласкаеш]],
[[щели сте да ласкаете]],
[[щял да ласкае]],
[[щяла да ласкае]],
[[щяло да ласкае]],
[[щели да ласкаят]],
[[щял е да ласкае]],
[[щяла е да ласкае]],
[[щяло е да ласкае]],
[[щели са да ласкаят]],
[[щял съм да съм ласкал]],
[[щяла съм да съм ласкала]],
[[щяло съм да съм ласкало]],
[[щели сме да сме ласкали]],
[[щял си да си ласкал]],
[[щяла си да си ласкала]],
[[щяло си да си ласкало]],
[[щели сте да сте ласкали]],
[[щял да е ласкал]],
[[щяла да е ласкала]],
[[щяло да е ласкало]],
[[щели да са ласкали]],
[[щял е да е ласкал]],
[[щяла е да е ласкала]],
[[щяло е да е ласкало]],
[[щели са да са ласкали]],
[[бих ласкал]],
[[бих ласкала]],
[[бих ласкало]],
[[бихме ласкали]],
[[би ласкал]],
[[би ласкала]],
[[би ласкало]],
[[бихте ласкали]],
[[биха ласкали]],
}}</text>
      <sha1>jzo4r0upyb8sutqofk6it7q1ghbrtm1</sha1>
    </revision>
  </page>
  <page>
    <title>Шаблон:Словоформи/латинизирам</title>
    <ns>10</ns>
    <id>508351</id>
    <revision>
      <id>540331</id>
      <timestamp>2005-05-10T11:48:52Z</timestamp>
      <contributor>
        <username>Bgbot</username>
        <id>83</id>
      </contributor>
      <comment>Борислав: Шаблон със словоформи</comment>
      <model>wikitext</model>
      <format>text/x-wiki</format>
      <text bytes="22864" xml:space="preserve">{{Шаблон:Словоформи/Глагол|
  ОСНОВНА ФОРМА = латинизирам
| СЕГ.ВР., 1Л., ЕД.Ч. = ла·ти·ни·зи·рам
| СЕГ.ВР., 1Л., МН.Ч. = ла·ти·ни·зи·ра·ме
| СЕГ.ВР., 2Л., ЕД.Ч. = ла·ти·ни·зи·раш
| СЕГ.ВР., 2Л., МН.Ч. = ла·ти·ни·зи·ра·те
| СЕГ.ВР., 3Л., ЕД.Ч. = ла·ти·ни·зи·ра
| СЕГ.ВР., 3Л., МН.Ч. = ла·ти·ни·зи·рат
| МИН.СВ.ВР., 1Л., ЕД.Ч. = ла·ти·ни·зи·рах
| МИН.СВ.ВР., 1Л., МН.Ч. = ла·ти·ни·зи·рах·ме
| МИН.СВ.ВР., 2Л., ЕД.Ч. = ла·ти·ни·зи·ра
| МИН.СВ.ВР., 2Л., МН.Ч. = ла·ти·ни·зи·рах·те
| МИН.СВ.ВР., 3Л., ЕД.Ч. = ла·ти·ни·зи·ра
| МИН.СВ.ВР., 3Л., МН.Ч. = ла·ти·ни·зи·ра·ха
| МИН.НЕСВ.ВР., 1Л., ЕД.Ч. = ла·ти·ни·зи·рах
| МИН.НЕСВ.ВР., 1Л., МН.Ч. = ла·ти·ни·зи·рах·ме
| МИН.НЕСВ.ВР., 2Л., ЕД.Ч. = ла·ти·ни·зи·ра·ше
| МИН.НЕСВ.ВР., 2Л., МН.Ч. = ла·ти·ни·зи·рах·те
| МИН.НЕСВ.ВР., 3Л., ЕД.Ч. = ла·ти·ни·зи·ра·ше
| МИН.НЕСВ.ВР., 3Л., МН.Ч. = ла·ти·ни·зи·ра·ха
| МИН.НЕОПР.ВР., 1Л., ЕД.Ч., М.Р. = латинизирал съм
| МИН.НЕОПР.ВР., 1Л., ЕД.Ч., Ж.Р. = латинизирала съм
| МИН.НЕОПР.ВР., 1Л., ЕД.Ч., СР.Р. = латинизирало съм
| МИН.НЕОПР.ВР., 1Л., МН.Ч. = латинизирали сме
| МИН.НЕОПР.ВР., 2Л., ЕД.Ч., М.Р. = латинизирал си
| МИН.НЕОПР.ВР., 2Л., ЕД.Ч., Ж.Р. = латинизирала си
| МИН.НЕОПР.ВР., 2Л., ЕД.Ч., СР.Р. = латинизирало си
| МИН.НЕОПР.ВР., 2Л., МН.Ч. = латинизирали сте
| МИН.НЕОПР.ВР., 3Л., ЕД.Ч., М.Р. = латинизирал е
| МИН.НЕОПР.ВР., 3Л., ЕД.Ч., Ж.Р. = латинизирала е
| МИН.НЕОПР.ВР., 3Л., ЕД.Ч., СР.Р. = латинизирало е
| МИН.НЕОПР.ВР., 3Л., МН.Ч. = латинизирали са
| МИН.ПРЕД.ВР., 1Л., ЕД.Ч., М.Р. = бях латинизирал
| МИН.ПРЕД.ВР., 1Л., ЕД.Ч., Ж.Р. = бях латинизирала
| МИН.ПРЕД.ВР., 1Л., ЕД.Ч., СР.Р. = бях латинизирало
| МИН.ПРЕД.ВР., 1Л., МН.Ч. = бяхме латинизирали
| МИН.ПРЕД.ВР., 2Л., ЕД.Ч., М.Р. = беше латинизирал
| МИН.ПРЕД.ВР., 2Л., ЕД.Ч., Ж.Р. = беше латинизирала
| МИН.ПРЕД.ВР., 2Л., ЕД.Ч., СР.Р. = беше латинизирало
| МИН.ПРЕД.ВР., 2Л., МН.Ч. = бяхте латинизирали
| МИН.ПРЕД.ВР., 3Л., ЕД.Ч., М.Р. = беше латинизирал
| МИН.ПРЕД.ВР., 3Л., ЕД.Ч., Ж.Р. = беше латинизирала
| МИН.ПРЕД.ВР., 3Л., ЕД.Ч., СР.Р. = беше латинизирало
| МИН.ПРЕД.ВР., 3Л., МН.Ч. = бяха латинизирали
| БЪД.ВР., 1Л., ЕД.Ч. = ще латинизирам
| БЪД.ВР., 1Л., МН.Ч. = ще латинизираме
| БЪД.ВР., 2Л., ЕД.Ч. = ще латинизираш
| БЪД.ВР., 2Л., МН.Ч. = ще латинизирате
| БЪД.ВР., 3Л., ЕД.Ч. = ще латинизира
| БЪД.ВР., 3Л., МН.Ч. = ще латинизират
| БЪД.ПРЕД.ВР., 1Л., ЕД.Ч., М.Р. = ще съм латинизирал
| БЪД.ПРЕД.ВР., 1Л., ЕД.Ч., Ж.Р. = ще съм латинизирала
| БЪД.ПРЕД.ВР., 1Л., ЕД.Ч., СР.Р. = ще съм латинизирало
| БЪД.ПРЕД.ВР., 1Л., МН.Ч. = ще сме латинизирали
| БЪД.ПРЕД.ВР., 2Л., ЕД.Ч., М.Р. = ще си латинизирал
| БЪД.ПРЕД.ВР., 2Л., ЕД.Ч., Ж.Р. = ще си латинизирала
| БЪД.ПРЕД.ВР., 2Л., ЕД.Ч., СР.Р. = ще си латинизирало
| БЪД.ПРЕД.ВР., 2Л., МН.Ч. = ще сте латинизирали
| БЪД.ПРЕД.ВР., 3Л., ЕД.Ч., М.Р. = ще е латинизирал
| БЪД.ПРЕД.ВР., 3Л., ЕД.Ч., Ж.Р. = ще е латинизирала
| БЪД.ПРЕД.ВР., 3Л., ЕД.Ч., СР.Р. = ще е латинизирало
| БЪД.ПРЕД.ВР., 3Л., МН.Ч. = ще са латинизирали
| БЪД.ВР. В МИН., 1Л., ЕД.Ч. = щях да латинизирам
| БЪД.ВР. В МИН., 1Л., МН.Ч. = щяхме да латинизираме
| БЪД.ВР. В МИН., 2Л., ЕД.Ч. = щеше да латинизираш
| БЪД.ВР. В МИН., 2Л., МН.Ч. = щяхте да латинизирате
| БЪД.ВР. В МИН., 3Л., ЕД.Ч. = щеше да латинизира
| БЪД.ВР. В МИН., 3Л., МН.Ч. = щяха да латинизират
| БЪД.ПРЕД.ВР. В МИН., 1Л., ЕД.Ч., М.Р. = щях да съм латинизирал
| БЪД.ПРЕД.ВР. В МИН., 1Л., ЕД.Ч., Ж.Р. = щях да съм латинизирала
| БЪД.ПРЕД.ВР. В МИН., 1Л., ЕД.Ч., СР.Р. = щях да съм латинизирало
| БЪД.ПРЕД.ВР. В МИН., 1Л., МН.Ч. = щяхме да сме латинизирали
| БЪД.ПРЕД.ВР. В МИН., 2Л., ЕД.Ч., М.Р. = щеше да си латинизирал
| БЪД.ПРЕД.ВР. В МИН., 2Л., ЕД.Ч., Ж.Р. = щеше да си латинизирала
| БЪД.ПРЕД.ВР. В МИН., 2Л., ЕД.Ч., СР.Р. = щеше да си латинизирало
| БЪД.ПРЕД.ВР. В МИН., 2Л., МН.Ч. = щяхте да сте латинизирали
| БЪД.ПРЕД.ВР. В МИН., 3Л., ЕД.Ч., М.Р. = щеше да е латинизирал
| БЪД.ПРЕД.ВР. В МИН., 3Л., ЕД.Ч., Ж.Р. = щеше да е латинизирала
| БЪД.ПРЕД.ВР. В МИН., 3Л., ЕД.Ч., СР.Р. = щеше да е латинизирало
| БЪД.ПРЕД.ВР. В МИН., 3Л., МН.Ч. = щяха да са латинизирали
| ПР.НАКЛ., СЕГ.ВР., 1Л., ЕД.Ч., М.Р. = латинизирал съм
| ПР.НАКЛ., СЕГ.ВР., 1Л., ЕД.Ч., Ж.Р. = латинизирала съм
| ПР.НАКЛ., СЕГ.ВР., 1Л., ЕД.Ч., СР.Р. = латинизирало съм
| ПР.НАКЛ., СЕГ.ВР., 1Л., МН.Ч. = латинизирали сме
| ПР.НАКЛ., СЕГ.ВР., 2Л., ЕД.Ч., М.Р. = латинизирал си
| ПР.НАКЛ., СЕГ.ВР., 2Л., ЕД.Ч., Ж.Р. = латинизирала си
| ПР.НАКЛ., СЕГ.ВР., 2Л., ЕД.Ч., СР.Р. = латинизирало си
| ПР.НАКЛ., СЕГ.ВР., 2Л., МН.Ч. = латинизирали сте
| ПР.НАКЛ., СЕГ.ВР., 3Л., ЕД.Ч., М.Р. = латинизирал (е)
| ПР.НАКЛ., СЕГ.ВР., 3Л., ЕД.Ч., Ж.Р. = латинизирала (е)
| ПР.НАКЛ., СЕГ.ВР., 3Л., ЕД.Ч., СР.Р. = латинизирало (е)
| ПР.НАКЛ., СЕГ.ВР., 3Л., МН.Ч. = латинизирали (са)
| ПР.НАКЛ., МИН.СВ.ВР., 1Л., ЕД.Ч., М.Р. = латинизирал съм
| ПР.НАКЛ., МИН.СВ.ВР., 1Л., ЕД.Ч., Ж.Р. = латинизирала съм
| ПР.НАКЛ., МИН.СВ.ВР., 1Л., ЕД.Ч., СР.Р. = латинизирало съм
| ПР.НАКЛ., МИН.СВ.ВР., 1Л., МН.Ч. = латинизирали сме
| ПР.НАКЛ., МИН.СВ.ВР., 2Л., ЕД.Ч., М.Р. = латинизирал си
| ПР.НАКЛ., МИН.СВ.ВР., 2Л., ЕД.Ч., Ж.Р. = латинизирала си
| ПР.НАКЛ., МИН.СВ.ВР., 2Л., ЕД.Ч., СР.Р. = латинизирало си
| ПР.НАКЛ., МИН.СВ.ВР., 2Л., МН.Ч. = латинизирали сте
| ПР.НАКЛ., МИН.СВ.ВР., 3Л., ЕД.Ч., М.Р. = латинизирал (е)
| ПР.НАКЛ., МИН.СВ.ВР., 3Л., ЕД.Ч., Ж.Р. = латинизирала (е)
| ПР.НАКЛ., МИН.СВ.ВР., 3Л., ЕД.Ч., СР.Р. = латинизирало (е)
| ПР.НАКЛ., МИН.СВ.ВР., 3Л., МН.Ч. = латинизирали (са)
| ПР.НАКЛ., МИН.НЕОПР.ВР., 1Л., ЕД.Ч., М.Р. = бил съм латинизирал
| ПР.НАКЛ., МИН.НЕОПР.ВР., 1Л., ЕД.Ч., Ж.Р. = била съм латинизирала
| ПР.НАКЛ., МИН.НЕОПР.ВР., 1Л., ЕД.Ч., СР.Р. = било съм латинизирало
| ПР.НАКЛ., МИН.НЕОПР.ВР., 1Л., МН.Ч. = били сме латинизирали
| ПР.НАКЛ., МИН.НЕОПР.ВР., 2Л., ЕД.Ч., М.Р. = бил си латинизирал
| ПР.НАКЛ., МИН.НЕОПР.ВР., 2Л., ЕД.Ч., Ж.Р. = била си латинизирала
| ПР.НАКЛ., МИН.НЕОПР.ВР., 2Л., ЕД.Ч., СР.Р. = било си латинизирало
| ПР.НАКЛ., МИН.НЕОПР.ВР., 2Л., МН.Ч. = били сте латинизирали
| ПР.НАКЛ., МИН.НЕОПР.ВР., 3Л., ЕД.Ч., М.Р. = бил (е) латинизирал
| ПР.НАКЛ., МИН.НЕОПР.ВР., 3Л., ЕД.Ч., Ж.Р. = била (е) латинизирала
| ПР.НАКЛ., МИН.НЕОПР.ВР., 3Л., ЕД.Ч., СР.Р. = било (е) латинизирало
| ПР.НАКЛ., МИН.НЕОПР.ВР., 3Л., МН.Ч. = били (са) латинизирали
| ПР.НАКЛ., БЪД.ВР., 1Л., ЕД.Ч., М.Р. = щял съм да латинизирам
| ПР.НАКЛ., БЪД.ВР., 1Л., ЕД.Ч., Ж.Р. = щяла съм да латинизирам
| ПР.НАКЛ., БЪД.ВР., 1Л., ЕД.Ч., СР.Р. = щяло съм да латинизирам
| ПР.НАКЛ., БЪД.ВР., 1Л., МН.Ч. = щели сме да латинизираме
| ПР.НАКЛ., БЪД.ВР., 2Л., ЕД.Ч., М.Р. = щял си да латинизираш
| ПР.НАКЛ., БЪД.ВР., 2Л., ЕД.Ч., Ж.Р. = щяла си да латинизираш
| ПР.НАКЛ., БЪД.ВР., 2Л., ЕД.Ч., СР.Р. = щяло си да латинизираш
| ПР.НАКЛ., БЪД.ВР., 2Л., МН.Ч. = щели сте да латинизирате
| ПР.НАКЛ., БЪД.ВР., 3Л., ЕД.Ч., М.Р. = щял (е) да латинизира
| ПР.НАКЛ., БЪД.ВР., 3Л., ЕД.Ч., Ж.Р. = щяла (е) да латинизира
| ПР.НАКЛ., БЪД.ВР., 3Л., ЕД.Ч., СР.Р. = щяло (е) да латинизира
| ПР.НАКЛ., БЪД.ВР., 3Л., МН.Ч. = щели (са) да латинизират
| ПР.НАКЛ., БЪД.ПРЕД.ВР., 1Л., ЕД.Ч., М.Р. = щял съм да съм латинизирал
| ПР.НАКЛ., БЪД.ПРЕД.ВР., 1Л., ЕД.Ч., Ж.Р. = щяла съм да съм латинизирала
| ПР.НАКЛ., БЪД.ПРЕД.ВР., 1Л., ЕД.Ч., СР.Р. = щяло съм да съм латинизирало
| ПР.НАКЛ., БЪД.ПРЕД.ВР., 1Л., МН.Ч. = щели сме да сме латинизирали
| ПР.НАКЛ., БЪД.ПРЕД.ВР., 2Л., ЕД.Ч., М.Р. = щял си да си латинизирал
| ПР.НАКЛ., БЪД.ПРЕД.ВР., 2Л., ЕД.Ч., Ж.Р. = щяла си да си латинизирала
| ПР.НАКЛ., БЪД.ПРЕД.ВР., 2Л., ЕД.Ч., СР.Р. = щяло си да си латинизирало
| ПР.НАКЛ., БЪД.ПРЕД.ВР., 2Л., МН.Ч. = щели сте да сте латинизирали
| ПР.НАКЛ., БЪД.ПРЕД.ВР., 3Л., ЕД.Ч., М.Р. = щял (е) да е латинизирал
| ПР.НАКЛ., БЪД.ПРЕД.ВР., 3Л., ЕД.Ч., Ж.Р. = щяла (е) да е латинизирала
| ПР.НАКЛ., БЪД.ПРЕД.ВР., 3Л., ЕД.Ч., СР.Р. = щяло (е) да е латинизирало
| ПР.НАКЛ., БЪД.ПРЕД.ВР., 3Л., МН.Ч. = щели (са) да са латинизирали
| УСЛОВНО НАКЛОНЕНИЕ, 1Л., ЕД.Ч., М.Р. = бих латинизирал
| УСЛОВНО НАКЛОНЕНИЕ, 1Л., ЕД.Ч., Ж.Р. = бих латинизирала
| УСЛОВНО НАКЛОНЕНИЕ, 1Л., ЕД.Ч., СР.Р. = бих латинизирало
| УСЛОВНО НАКЛОНЕНИЕ, 1Л., МН.Ч. = бихме латинизирали
| УСЛОВНО НАКЛОНЕНИЕ, 2Л., ЕД.Ч., М.Р. = би латинизирал
| УСЛОВНО НАКЛОНЕНИЕ, 2Л., ЕД.Ч., Ж.Р. = би латинизирала
| УСЛОВНО НАКЛОНЕНИЕ, 2Л., ЕД.Ч., СР.Р. = би латинизирало
| УСЛОВНО НАКЛОНЕНИЕ, 2Л., МН.Ч. = бихте латинизирали
| УСЛОВНО НАКЛОНЕНИЕ, 3Л., ЕД.Ч., М.Р. = би латинизирал
| УСЛОВНО НАКЛОНЕНИЕ, 3Л., ЕД.Ч., Ж.Р. = би латинизирала
| УСЛОВНО НАКЛОНЕНИЕ, 3Л., ЕД.Ч., СР.Р. = би латинизирало
| УСЛОВНО НАКЛОНЕНИЕ, 3Л., МН.Ч. = биха латинизирали
| ПОВЕЛИТЕЛНО НАКЛОНЕНИЕ, ЕД.Ч. = ла·ти·ни·зи·рай
| ПОВЕЛИТЕЛНО НАКЛОНЕНИЕ, МН.Ч. = ла·ти·ни·зи·рай·те
| МИН.СТРАД.ПРИЧ. М.Р. = ла·ти·ни·зи·ран
| МИН.СТРАД.ПРИЧ. М.Р. НЕПЪЛЕН ЧЛЕН = ла·ти·ни·зи·ра·ния
| МИН.СТРАД.ПРИЧ. М.Р. ПЪЛЕН ЧЛЕН = ла·ти·ни·зи·ра·ни·ят
| МИН.СТРАД.ПРИЧ. Ж.Р. = ла·ти·ни·зи·ра·на
| МИН.СТРАД.ПРИЧ. Ж.Р. ЧЛЕН = ла·ти·ни·зи·ра·на·та
| МИН.СТРАД.ПРИЧ. СР.Р. = ла·ти·ни·зи·ра·но
| МИН.СТРАД.ПРИЧ. СР.Р. ЧЛЕН = ла·ти·ни·зи·ра·но·то
| МИН.СТРАД.ПРИЧ. МН.Ч. = ла·ти·ни·зи·ра·ни
| МИН.СТРАД.ПРИЧ. МН.Ч. ЧЛЕН = ла·ти·ни·зи·ра·ни·те
| МИН.ДЕЯТ.СВ.ПРИЧ. М.Р. = ла·ти·ни·зи·рал
| МИН.ДЕЯТ.СВ.ПРИЧ. М.Р. НЕПЪЛЕН ЧЛЕН = ла·ти·ни·зи·ра·лия
| МИН.ДЕЯТ.СВ.ПРИЧ. М.Р. ПЪЛЕН ЧЛЕН = ла·ти·ни·зи·ра·ли·ят
| МИН.ДЕЯТ.СВ.ПРИЧ. Ж.Р. = ла·ти·ни·зи·ра·ла
| МИН.ДЕЯТ.СВ.ПРИЧ. Ж.Р. ЧЛЕН = ла·ти·ни·зи·ра·ла·та
| МИН.ДЕЯТ.СВ.ПРИЧ. СР.Р. = ла·ти·ни·зи·ра·ло
| МИН.ДЕЯТ.СВ.ПРИЧ. СР.Р. ЧЛЕН = ла·ти·ни·зи·ра·ло·то
| МИН.ДЕЯТ.СВ.ПРИЧ. МН.Ч. = ла·ти·ни·зи·ра·ли
| МИН.ДЕЯТ.СВ.ПРИЧ. МН.Ч. ЧЛЕН = ла·ти·ни·зи·ра·ли·те
| МИН.ДЕЯТ.НЕСВ.ПРИЧ. М.Р. = ла·ти·ни·зи·рал
| МИН.ДЕЯТ.НЕСВ.ПРИЧ. М.Р. НЕПЪЛЕН ЧЛЕН = ла·ти·ни·зи·ра·лия
| МИН.ДЕЯТ.НЕСВ.ПРИЧ. М.Р. ПЪЛЕН ЧЛЕН = ла·ти·ни·зи·ра·ли·ят
| МИН.ДЕЯТ.НЕСВ.ПРИЧ. Ж.Р. = ла·ти·ни·зи·ра·ла
| МИН.ДЕЯТ.НЕСВ.ПРИЧ. Ж.Р. ЧЛЕН = ла·ти·ни·зи·ра·ла·та
| МИН.ДЕЯТ.НЕСВ.ПРИЧ. СР.Р. = ла·ти·ни·зи·ра·ло
| МИН.ДЕЯТ.НЕСВ.ПРИЧ. СР.Р. ЧЛЕН = ла·ти·ни·зи·ра·ло·то
| МИН.ДЕЯТ.НЕСВ.ПРИЧ. МН.Ч. = ла·ти·ни·зи·ра·ли
| МИН.ДЕЯТ.НЕСВ.ПРИЧ. МН.Ч. ЧЛЕН = ла·ти·ни·зи·ра·ли·те
| СЕГ.ДЕЯТ.ПРИЧ. М.Р. = ла·ти·ни·зи·ращ
| СЕГ.ДЕЯТ.ПРИЧ. М.Р. НЕПЪЛЕН ЧЛЕН = ла·ти·ни·зи·ра·щия
| СЕГ.ДЕЯТ.ПРИЧ. М.Р. ПЪЛЕН ЧЛЕН = ла·ти·ни·зи·ра·щи·ят
| СЕГ.ДЕЯТ.ПРИЧ. Ж.Р. = ла·ти·ни·зи·ра·ща
| СЕГ.ДЕЯТ.ПРИЧ. Ж.Р. ЧЛЕН = ла·ти·ни·зи·ра·ща·та
| СЕГ.ДЕЯТ.ПРИЧ. СР.Р. = ла·ти·ни·зи·ра·що
| СЕГ.ДЕЯТ.ПРИЧ. СР.Р. ЧЛЕН = ла·ти·ни·зи·ра·що·то
| СЕГ.ДЕЯТ.ПРИЧ. МН.Ч. = ла·ти·ни·зи·ра·щи
| СЕГ.ДЕЯТ.ПРИЧ. МН.Ч. ЧЛЕН = ла·ти·ни·зи·ра·щи·те
| ДЕЕПРИЧАСТИЕ = ла·ти·ни·зи·рай·ки
| СКРИТИ ПРЕПРАТКИ = 
[[латинизирам]],
[[латинизираш]],
[[латинизира]],
[[латинизираме]],
[[латинизирате]],
[[латинизират]],
[[латинизирах]],
[[латинизирахме]],
[[латинизирахте]],
[[латинизираха]],
[[латинизираше]],
[[латинизирай]],
[[латинизирайте]],
[[латинизирал]],
[[латинизиралия]],
[[латинизиралият]],
[[латинизирала]],
[[латинизиралата]],
[[латинизирало]],
[[латинизиралото]],
[[латинизирали]],
[[латинизиралите]],
[[латинизиран]],
[[латинизирания]],
[[латинизираният]],
[[латинизирана]],
[[латинизираната]],
[[латинизирано]],
[[латинизираното]],
[[латинизирани]],
[[латинизираните]],
[[латинизиращ]],
[[латинизиращия]],
[[латинизиращият]],
[[латинизираща]],
[[латинизиращата]],
[[латинизиращо]],
[[латинизиращото]],
[[латинизиращи]],
[[латинизиращите]],
[[латинизирайки]],
[[латинизирал съм]],
[[латинизирала съм]],
[[латинизирало съм]],
[[латинизирали сме]],
[[латинизирал си]],
[[латинизирала си]],
[[латинизирало си]],
[[латинизирали сте]],
[[латинизирал е]],
[[латинизирала е]],
[[латинизирало е]],
[[латинизирали са]],
[[бях латинизирал]],
[[бях латинизирала]],
[[бях латинизирало]],
[[бяхме латинизирали]],
[[беше латинизирал]],
[[беше латинизирала]],
[[беше латинизирало]],
[[бяхте латинизирали]],
[[бяха латинизирали]],
[[ще латинизирам]],
[[ще латинизираме]],
[[ще латинизираш]],
[[ще латинизирате]],
[[ще латинизира]],
[[ще латинизират]],
[[ще съм латинизирал]],
[[ще съм латинизирала]],
[[ще съм латинизирало]],
[[ще сме латинизирали]],
[[ще си латинизирал]],
[[ще си латинизирала]],
[[ще си латинизирало]],
[[ще сте латинизирали]],
[[ще е латинизирал]],
[[ще е латинизирала]],
[[ще е латинизирало]],
[[ще са латинизирали]],
[[щях да латинизирам]],
[[щяхме да латинизираме]],
[[щеше да латинизираш]],
[[щяхте да латинизирате]],
[[щеше да латинизира]],
[[щяха да латинизират]],
[[щях да съм латинизирал]],
[[щях да съм латинизирала]],
[[щях да съм латинизирало]],
[[щяхме да сме латинизирали]],
[[щеше да си латинизирал]],
[[щеше да си латинизирала]],
[[щеше да си латинизирало]],
[[щяхте да сте латинизирали]],
[[щеше да е латинизирал]],
[[щеше да е латинизирала]],
[[щеше да е латинизирало]],
[[щяха да са латинизирали]],
[[бил съм латинизирал]],
[[била съм латинизирала]],
[[било съм латинизирало]],
[[били сме латинизирали]],
[[бил си латинизирал]],
[[била си латинизирала]],
[[било си латинизирало]],
[[били сте латинизирали]],
[[бил е латинизирал]],
[[била е латинизирала]],
[[било е латинизирало]],
[[били са латинизирали]],
[[щял съм да латинизирам]],
[[щяла съм да латинизирам]],
[[щяло съм да латинизирам]],
[[щели сме да латинизираме]],
[[щял си да латинизираш]],
[[щяла си да латинизираш]],
[[щяло си да латинизираш]],
[[щели сте да латинизирате]],
[[щял да латинизира]],
[[щяла да латинизира]],
[[щяло да латинизира]],
[[щели да латинизират]],
[[щял е да латинизира]],
[[щяла е да латинизира]],
[[щяло е да латинизира]],
[[щели са да латинизират]],
[[щял съм да съм латинизирал]],
[[щяла съм да съм латинизирала]],
[[щяло съм да съм латинизирало]],
[[щели сме да сме латинизирали]],
[[щял си да си латинизирал]],
[[щяла си да си латинизирала]],
[[щяло си да си латинизирало]],
[[щели сте да сте латинизирали]],
[[щял да е латинизирал]],
[[щяла да е латинизирала]],
[[щяло да е латинизирало]],
[[щели да са латинизирали]],
[[щял е да е латинизирал]],
[[щяла е да е латинизирала]],
[[щяло е да е латинизирало]],
[[щели са да са латинизирали]],
[[бих латинизирал]],
[[бих латинизирала]],
[[бих латинизирало]],
[[бихме латинизирали]],
[[би латинизирал]],
[[би латинизирала]],
[[би латинизирало]],
[[бихте латинизирали]],
[[биха латинизирали]],
}}</text>
      <sha1>i7bzhxb1ywl7r54qviz6scbkxdht5ob</sha1>
    </revision>
  </page>
  <page>
    <title>Шаблон:Словоформи/лашкам</title>
    <ns>10</ns>
    <id>508363</id>
    <revision>
      <id>540343</id>
      <timestamp>2005-05-10T11:49:34Z</timestamp>
      <contributor>
        <username>Bgbot</username>
        <id>83</id>
      </contributor>
      <comment>Борислав: Шаблон със словоформи</comment>
      <model>wikitext</model>
      <format>text/x-wiki</format>
      <text bytes="19112" xml:space="preserve">{{Шаблон:Словоформи/Глагол|
  ОСНОВНА ФОРМА = лашкам
| СЕГ.ВР., 1Л., ЕД.Ч. = лаш·кам
| СЕГ.ВР., 1Л., МН.Ч. = лаш·ка·ме
| СЕГ.ВР., 2Л., ЕД.Ч. = лаш·каш
| СЕГ.ВР., 2Л., МН.Ч. = лаш·ка·те
| СЕГ.ВР., 3Л., ЕД.Ч. = лаш·ка
| СЕГ.ВР., 3Л., МН.Ч. = лаш·кат
| МИН.СВ.ВР., 1Л., ЕД.Ч. = лаш·ках
| МИН.СВ.ВР., 1Л., МН.Ч. = лаш·ках·ме
| МИН.СВ.ВР., 2Л., ЕД.Ч. = лаш·ка
| МИН.СВ.ВР., 2Л., МН.Ч. = лаш·ках·те
| МИН.СВ.ВР., 3Л., ЕД.Ч. = лаш·ка
| МИН.СВ.ВР., 3Л., МН.Ч. = лаш·ка·ха
| МИН.НЕСВ.ВР., 1Л., ЕД.Ч. = лаш·ках
| МИН.НЕСВ.ВР., 1Л., МН.Ч. = лаш·ках·ме
| МИН.НЕСВ.ВР., 2Л., ЕД.Ч. = лаш·ка·ше
| МИН.НЕСВ.ВР., 2Л., МН.Ч. = лаш·ках·те
| МИН.НЕСВ.ВР., 3Л., ЕД.Ч. = лаш·ка·ше
| МИН.НЕСВ.ВР., 3Л., МН.Ч. = лаш·ка·ха
| МИН.НЕОПР.ВР., 1Л., ЕД.Ч., М.Р. = лашкал съм
| МИН.НЕОПР.ВР., 1Л., ЕД.Ч., Ж.Р. = лашкала съм
| МИН.НЕОПР.ВР., 1Л., ЕД.Ч., СР.Р. = лашкало съм
| МИН.НЕОПР.ВР., 1Л., МН.Ч. = лашкали сме
| МИН.НЕОПР.ВР., 2Л., ЕД.Ч., М.Р. = лашкал си
| МИН.НЕОПР.ВР., 2Л., ЕД.Ч., Ж.Р. = лашкала си
| МИН.НЕОПР.ВР., 2Л., ЕД.Ч., СР.Р. = лашкало си
| МИН.НЕОПР.ВР., 2Л., МН.Ч. = лашкали сте
| МИН.НЕОПР.ВР., 3Л., ЕД.Ч., М.Р. = лашкал е
| МИН.НЕОПР.ВР., 3Л., ЕД.Ч., Ж.Р. = лашкала е
| МИН.НЕОПР.ВР., 3Л., ЕД.Ч., СР.Р. = лашкало е
| МИН.НЕОПР.ВР., 3Л., МН.Ч. = лашкали са
| МИН.ПРЕД.ВР., 1Л., ЕД.Ч., М.Р. = бях лашкал
| МИН.ПРЕД.ВР., 1Л., ЕД.Ч., Ж.Р. = бях лашкала
| МИН.ПРЕД.ВР., 1Л., ЕД.Ч., СР.Р. = бях лашкало
| МИН.ПРЕД.ВР., 1Л., МН.Ч. = бяхме лашкали
| МИН.ПРЕД.ВР., 2Л., ЕД.Ч., М.Р. = беше лашкал
| МИН.ПРЕД.ВР., 2Л., ЕД.Ч., Ж.Р. = беше лашкала
| МИН.ПРЕД.ВР., 2Л., ЕД.Ч., СР.Р. = беше лашкало
| МИН.ПРЕД.ВР., 2Л., МН.Ч. = бяхте лашкали
| МИН.ПРЕД.ВР., 3Л., ЕД.Ч., М.Р. = беше лашкал
| МИН.ПРЕД.ВР., 3Л., ЕД.Ч., Ж.Р. = беше лашкала
| МИН.ПРЕД.ВР., 3Л., ЕД.Ч., СР.Р. = беше лашкало
| МИН.ПРЕД.ВР., 3Л., МН.Ч. = бяха лашкали
| БЪД.ВР., 1Л., ЕД.Ч. = ще лашкам
| БЪД.ВР., 1Л., МН.Ч. = ще лашкаме
| БЪД.ВР., 2Л., ЕД.Ч. = ще лашкаш
| БЪД.ВР., 2Л., МН.Ч. = ще лашкате
| БЪД.ВР., 3Л., ЕД.Ч. = ще лашка
| БЪД.ВР., 3Л., МН.Ч. = ще лашкат
| БЪД.ПРЕД.ВР., 1Л., ЕД.Ч., М.Р. = ще съм лашкал
| БЪД.ПРЕД.ВР., 1Л., ЕД.Ч., Ж.Р. = ще съм лашкала
| БЪД.ПРЕД.ВР., 1Л., ЕД.Ч., СР.Р. = ще съм лашкало
| БЪД.ПРЕД.ВР., 1Л., МН.Ч. = ще сме лашкали
| БЪД.ПРЕД.ВР., 2Л., ЕД.Ч., М.Р. = ще си лашкал
| БЪД.ПРЕД.ВР., 2Л., ЕД.Ч., Ж.Р. = ще си лашкала
| БЪД.ПРЕД.ВР., 2Л., ЕД.Ч., СР.Р. = ще си лашкало
| БЪД.ПРЕД.ВР., 2Л., МН.Ч. = ще сте лашкали
| БЪД.ПРЕД.ВР., 3Л., ЕД.Ч., М.Р. = ще е лашкал
| БЪД.ПРЕД.ВР., 3Л., ЕД.Ч., Ж.Р. = ще е лашкала
| БЪД.ПРЕД.ВР., 3Л., ЕД.Ч., СР.Р. = ще е лашкало
| БЪД.ПРЕД.ВР., 3Л., МН.Ч. = ще са лашкали
| БЪД.ВР. В МИН., 1Л., ЕД.Ч. = щях да лашкам
| БЪД.ВР. В МИН., 1Л., МН.Ч. = щяхме да лашкаме
| БЪД.ВР. В МИН., 2Л., ЕД.Ч. = щеше да лашкаш
| БЪД.ВР. В МИН., 2Л., МН.Ч. = щяхте да лашкате
| БЪД.ВР. В МИН., 3Л., ЕД.Ч. = щеше да лашка
| БЪД.ВР. В МИН., 3Л., МН.Ч. = щяха да лашкат
| БЪД.ПРЕД.ВР. В МИН., 1Л., ЕД.Ч., М.Р. = щях да съм лашкал
| БЪД.ПРЕД.ВР. В МИН., 1Л., ЕД.Ч., Ж.Р. = щях да съм лашкала
| БЪД.ПРЕД.ВР. В МИН., 1Л., ЕД.Ч., СР.Р. = щях да съм лашкало
| БЪД.ПРЕД.ВР. В МИН., 1Л., МН.Ч. = щяхме да сме лашкали
| БЪД.ПРЕД.ВР. В МИН., 2Л., ЕД.Ч., М.Р. = щеше да си лашкал
| БЪД.ПРЕД.ВР. В МИН., 2Л., ЕД.Ч., Ж.Р. = щеше да си лашкала
| БЪД.ПРЕД.ВР. В МИН., 2Л., ЕД.Ч., СР.Р. = щеше да си лашкало
| БЪД.ПРЕД.ВР. В МИН., 2Л., МН.Ч. = щяхте да сте лашкали
| БЪД.ПРЕД.ВР. В МИН., 3Л., ЕД.Ч., М.Р. = щеше да е лашкал
| БЪД.ПРЕД.ВР. В МИН., 3Л., ЕД.Ч., Ж.Р. = щеше да е лашкала
| БЪД.ПРЕД.ВР. В МИН., 3Л., ЕД.Ч., СР.Р. = щеше да е лашкало
| БЪД.ПРЕД.ВР. В МИН., 3Л., МН.Ч. = щяха да са лашкали
| ПР.НАКЛ., СЕГ.ВР., 1Л., ЕД.Ч., М.Р. = лашкал съм
| ПР.НАКЛ., СЕГ.ВР., 1Л., ЕД.Ч., Ж.Р. = лашкала съм
| ПР.НАКЛ., СЕГ.ВР., 1Л., ЕД.Ч., СР.Р. = лашкало съм
| ПР.НАКЛ., СЕГ.ВР., 1Л., МН.Ч. = лашкали сме
| ПР.НАКЛ., СЕГ.ВР., 2Л., ЕД.Ч., М.Р. = лашкал си
| ПР.НАКЛ., СЕГ.ВР., 2Л., ЕД.Ч., Ж.Р. = лашкала си
| ПР.НАКЛ., СЕГ.ВР., 2Л., ЕД.Ч., СР.Р. = лашкало си
| ПР.НАКЛ., СЕГ.ВР., 2Л., МН.Ч. = лашкали сте
| ПР.НАКЛ., СЕГ.ВР., 3Л., ЕД.Ч., М.Р. = лашкал (е)
| ПР.НАКЛ., СЕГ.ВР., 3Л., ЕД.Ч., Ж.Р. = лашкала (е)
| ПР.НАКЛ., СЕГ.ВР., 3Л., ЕД.Ч., СР.Р. = лашкало (е)
| ПР.НАКЛ., СЕГ.ВР., 3Л., МН.Ч. = лашкали (са)
| ПР.НАКЛ., МИН.СВ.ВР., 1Л., ЕД.Ч., М.Р. = лашкал съм
| ПР.НАКЛ., МИН.СВ.ВР., 1Л., ЕД.Ч., Ж.Р. = лашкала съм
| ПР.НАКЛ., МИН.СВ.ВР., 1Л., ЕД.Ч., СР.Р. = лашкало съм
| ПР.НАКЛ., МИН.СВ.ВР., 1Л., МН.Ч. = лашкали сме
| ПР.НАКЛ., МИН.СВ.ВР., 2Л., ЕД.Ч., М.Р. = лашкал си
| ПР.НАКЛ., МИН.СВ.ВР., 2Л., ЕД.Ч., Ж.Р. = лашкала си
| ПР.НАКЛ., МИН.СВ.ВР., 2Л., ЕД.Ч., СР.Р. = лашкало си
| ПР.НАКЛ., МИН.СВ.ВР., 2Л., МН.Ч. = лашкали сте
| ПР.НАКЛ., МИН.СВ.ВР., 3Л., ЕД.Ч., М.Р. = лашкал (е)
| ПР.НАКЛ., МИН.СВ.ВР., 3Л., ЕД.Ч., Ж.Р. = лашкала (е)
| ПР.НАКЛ., МИН.СВ.ВР., 3Л., ЕД.Ч., СР.Р. = лашкало (е)
| ПР.НАКЛ., МИН.СВ.ВР., 3Л., МН.Ч. = лашкали (са)
| ПР.НАКЛ., МИН.НЕОПР.ВР., 1Л., ЕД.Ч., М.Р. = бил съм лашкал
| ПР.НАКЛ., МИН.НЕОПР.ВР., 1Л., ЕД.Ч., Ж.Р. = била съм лашкала
| ПР.НАКЛ., МИН.НЕОПР.ВР., 1Л., ЕД.Ч., СР.Р. = било съм лашкало
| ПР.НАКЛ., МИН.НЕОПР.ВР., 1Л., МН.Ч. = били сме лашкали
| ПР.НАКЛ., МИН.НЕОПР.ВР., 2Л., ЕД.Ч., М.Р. = бил си лашкал
| ПР.НАКЛ., МИН.НЕОПР.ВР., 2Л., ЕД.Ч., Ж.Р. = била си лашкала
| ПР.НАКЛ., МИН.НЕОПР.ВР., 2Л., ЕД.Ч., СР.Р. = било си лашкало
| ПР.НАКЛ., МИН.НЕОПР.ВР., 2Л., МН.Ч. = били сте лашкали
| ПР.НАКЛ., МИН.НЕОПР.ВР., 3Л., ЕД.Ч., М.Р. = бил (е) лашкал
| ПР.НАКЛ., МИН.НЕОПР.ВР., 3Л., ЕД.Ч., Ж.Р. = била (е) лашкала
| ПР.НАКЛ., МИН.НЕОПР.ВР., 3Л., ЕД.Ч., СР.Р. = било (е) лашкало
| ПР.НАКЛ., МИН.НЕОПР.ВР., 3Л., МН.Ч. = били (са) лашкали
| ПР.НАКЛ., БЪД.ВР., 1Л., ЕД.Ч., М.Р. = щял съм да лашкам
| ПР.НАКЛ., БЪД.ВР., 1Л., ЕД.Ч., Ж.Р. = щяла съм да лашкам
| ПР.НАКЛ., БЪД.ВР., 1Л., ЕД.Ч., СР.Р. = щяло съм да лашкам
| ПР.НАКЛ., БЪД.ВР., 1Л., МН.Ч. = щели сме да лашкаме
| ПР.НАКЛ., БЪД.ВР., 2Л., ЕД.Ч., М.Р. = щял си да лашкаш
| ПР.НАКЛ., БЪД.ВР., 2Л., ЕД.Ч., Ж.Р. = щяла си да лашкаш
| ПР.НАКЛ., БЪД.ВР., 2Л., ЕД.Ч., СР.Р. = щяло си да лашкаш
| ПР.НАКЛ., БЪД.ВР., 2Л., МН.Ч. = щели сте да лашкате
| ПР.НАКЛ., БЪД.ВР., 3Л., ЕД.Ч., М.Р. = щял (е) да лашка
| ПР.НАКЛ., БЪД.ВР., 3Л., ЕД.Ч., Ж.Р. = щяла (е) да лашка
| ПР.НАКЛ., БЪД.ВР., 3Л., ЕД.Ч., СР.Р. = щяло (е) да лашка
| ПР.НАКЛ., БЪД.ВР., 3Л., МН.Ч. = щели (са) да лашкат
| ПР.НАКЛ., БЪД.ПРЕД.ВР., 1Л., ЕД.Ч., М.Р. = щял съм да съм лашкал
| ПР.НАКЛ., БЪД.ПРЕД.ВР., 1Л., ЕД.Ч., Ж.Р. = щяла съм да съм лашкала
| ПР.НАКЛ., БЪД.ПРЕД.ВР., 1Л., ЕД.Ч., СР.Р. = щяло съм да съм лашкало
| ПР.НАКЛ., БЪД.ПРЕД.ВР., 1Л., МН.Ч. = щели сме да сме лашкали
| ПР.НАКЛ., БЪД.ПРЕД.ВР., 2Л., ЕД.Ч., М.Р. = щял си да си лашкал
| ПР.НАКЛ., БЪД.ПРЕД.ВР., 2Л., ЕД.Ч., Ж.Р. = щяла си да си лашкала
| ПР.НАКЛ., БЪД.ПРЕД.ВР., 2Л., ЕД.Ч., СР.Р. = щяло си да си лашкало
| ПР.НАКЛ., БЪД.ПРЕД.ВР., 2Л., МН.Ч. = щели сте да сте лашкали
| ПР.НАКЛ., БЪД.ПРЕД.ВР., 3Л., ЕД.Ч., М.Р. = щял (е) да е лашкал
| ПР.НАКЛ., БЪД.ПРЕД.ВР., 3Л., ЕД.Ч., Ж.Р. = щяла (е) да е лашкала
| ПР.НАКЛ., БЪД.ПРЕД.ВР., 3Л., ЕД.Ч., СР.Р. = щяло (е) да е лашкало
| ПР.НАКЛ., БЪД.ПРЕД.ВР., 3Л., МН.Ч. = щели (са) да са лашкали
| УСЛОВНО НАКЛОНЕНИЕ, 1Л., ЕД.Ч., М.Р. = бих лашкал
| УСЛОВНО НАКЛОНЕНИЕ, 1Л., ЕД.Ч., Ж.Р. = бих лашкала
| УСЛОВНО НАКЛОНЕНИЕ, 1Л., ЕД.Ч., СР.Р. = бих лашкало
| УСЛОВНО НАКЛОНЕНИЕ, 1Л., МН.Ч. = бихме лашкали
| УСЛОВНО НАКЛОНЕНИЕ, 2Л., ЕД.Ч., М.Р. = би лашкал
| УСЛОВНО НАКЛОНЕНИЕ, 2Л., ЕД.Ч., Ж.Р. = би лашкала
| УСЛОВНО НАКЛОНЕНИЕ, 2Л., ЕД.Ч., СР.Р. = би лашкало
| УСЛОВНО НАКЛОНЕНИЕ, 2Л., МН.Ч. = бихте лашкали
| УСЛОВНО НАКЛОНЕНИЕ, 3Л., ЕД.Ч., М.Р. = би лашкал
| УСЛОВНО НАКЛОНЕНИЕ, 3Л., ЕД.Ч., Ж.Р. = би лашкала
| УСЛОВНО НАКЛОНЕНИЕ, 3Л., ЕД.Ч., СР.Р. = би лашкало
| УСЛОВНО НАКЛОНЕНИЕ, 3Л., МН.Ч. = биха лашкали
| ПОВЕЛИТЕЛНО НАКЛОНЕНИЕ, ЕД.Ч. = лаш·кай
| ПОВЕЛИТЕЛНО НАКЛОНЕНИЕ, МН.Ч. = лаш·кай·те
| МИН.СТРАД.ПРИЧ. М.Р. = лаш·кан
| МИН.СТРАД.ПРИЧ. М.Р. НЕПЪЛЕН ЧЛЕН = лаш·ка·ния
| МИН.СТРАД.ПРИЧ. М.Р. ПЪЛЕН ЧЛЕН = лаш·ка·ни·ят
| МИН.СТРАД.ПРИЧ. Ж.Р. = лаш·ка·на
| МИН.СТРАД.ПРИЧ. Ж.Р. ЧЛЕН = лаш·ка·на·та
| МИН.СТРАД.ПРИЧ. СР.Р. = лаш·ка·но
| МИН.СТРАД.ПРИЧ. СР.Р. ЧЛЕН = лаш·ка·но·то
| МИН.СТРАД.ПРИЧ. МН.Ч. = лаш·ка·ни
| МИН.СТРАД.ПРИЧ. МН.Ч. ЧЛЕН = лаш·ка·ни·те
| МИН.ДЕЯТ.СВ.ПРИЧ. М.Р. = лаш·кал
| МИН.ДЕЯТ.СВ.ПРИЧ. М.Р. НЕПЪЛЕН ЧЛЕН = лаш·ка·лия
| МИН.ДЕЯТ.СВ.ПРИЧ. М.Р. ПЪЛЕН ЧЛЕН = лаш·ка·ли·ят
| МИН.ДЕЯТ.СВ.ПРИЧ. Ж.Р. = лаш·ка·ла
| МИН.ДЕЯТ.СВ.ПРИЧ. Ж.Р. ЧЛЕН = лаш·ка·ла·та
| МИН.ДЕЯТ.СВ.ПРИЧ. СР.Р. = лаш·ка·ло
| МИН.ДЕЯТ.СВ.ПРИЧ. СР.Р. ЧЛЕН = лаш·ка·ло·то
| МИН.ДЕЯТ.СВ.ПРИЧ. МН.Ч. = лаш·ка·ли
| МИН.ДЕЯТ.СВ.ПРИЧ. МН.Ч. ЧЛЕН = лаш·ка·ли·те
| МИН.ДЕЯТ.НЕСВ.ПРИЧ. М.Р. = лаш·кал
| МИН.ДЕЯТ.НЕСВ.ПРИЧ. М.Р. НЕПЪЛЕН ЧЛЕН = лаш·ка·лия
| МИН.ДЕЯТ.НЕСВ.ПРИЧ. М.Р. ПЪЛЕН ЧЛЕН = лаш·ка·ли·ят
| МИН.ДЕЯТ.НЕСВ.ПРИЧ. Ж.Р. = лаш·ка·ла
| МИН.ДЕЯТ.НЕСВ.ПРИЧ. Ж.Р. ЧЛЕН = лаш·ка·ла·та
| МИН.ДЕЯТ.НЕСВ.ПРИЧ. СР.Р. = лаш·ка·ло
| МИН.ДЕЯТ.НЕСВ.ПРИЧ. СР.Р. ЧЛЕН = лаш·ка·ло·то
| МИН.ДЕЯТ.НЕСВ.ПРИЧ. МН.Ч. = лаш·ка·ли
| МИН.ДЕЯТ.НЕСВ.ПРИЧ. МН.Ч. ЧЛЕН = лаш·ка·ли·те
| СЕГ.ДЕЯТ.ПРИЧ. М.Р. = лаш·кащ
| СЕГ.ДЕЯТ.ПРИЧ. М.Р. НЕПЪЛЕН ЧЛЕН = лаш·ка·щия
| СЕГ.ДЕЯТ.ПРИЧ. М.Р. ПЪЛЕН ЧЛЕН = лаш·ка·щи·ят
| СЕГ.ДЕЯТ.ПРИЧ. Ж.Р. = лаш·ка·ща
| СЕГ.ДЕЯТ.ПРИЧ. Ж.Р. ЧЛЕН = лаш·ка·ща·та
| СЕГ.ДЕЯТ.ПРИЧ. СР.Р. = лаш·ка·що
| СЕГ.ДЕЯТ.ПРИЧ. СР.Р. ЧЛЕН = лаш·ка·що·то
| СЕГ.ДЕЯТ.ПРИЧ. МН.Ч. = лаш·ка·щи
| СЕГ.ДЕЯТ.ПРИЧ. МН.Ч. ЧЛЕН = лаш·ка·щи·те
| ДЕЕПРИЧАСТИЕ = лаш·кай·ки
| СКРИТИ ПРЕПРАТКИ = 
[[лашкам]],
[[лашкаш]],
[[лашка]],
[[лашкаме]],
[[лашкате]],
[[лашкат]],
[[лашках]],
[[лашкахме]],
[[лашкахте]],
[[лашкаха]],
[[лашкаше]],
[[лашкай]],
[[лашкайте]],
[[лашкал]],
[[лашкалия]],
[[лашкалият]],
[[лашкала]],
[[лашкалата]],
[[лашкало]],
[[лашкалото]],
[[лашкали]],
[[лашкалите]],
[[лашкан]],
[[лашкания]],
[[лашканият]],
[[лашкана]],
[[лашканата]],
[[лашкано]],
[[лашканото]],
[[лашкани]],
[[лашканите]],
[[лашкащ]],
[[лашкащия]],
[[лашкащият]],
[[лашкаща]],
[[лашкащата]],
[[лашкащо]],
[[лашкащото]],
[[лашкащи]],
[[лашкащите]],
[[лашкайки]],
[[лашкал съм]],
[[лашкала съм]],
[[лашкало съм]],
[[лашкали сме]],
[[лашкал си]],
[[лашкала си]],
[[лашкало си]],
[[лашкали сте]],
[[лашкал е]],
[[лашкала е]],
[[лашкало е]],
[[лашкали са]],
[[бях лашкал]],
[[бях лашкала]],
[[бях лашкало]],
[[бяхме лашкали]],
[[беше лашкал]],
[[беше лашкала]],
[[беше лашкало]],
[[бяхте лашкали]],
[[бяха лашкали]],
[[ще лашкам]],
[[ще лашкаме]],
[[ще лашкаш]],
[[ще лашкате]],
[[ще лашка]],
[[ще лашкат]],
[[ще съм лашкал]],
[[ще съм лашкала]],
[[ще съм лашкало]],
[[ще сме лашкали]],
[[ще си лашкал]],
[[ще си лашкала]],
[[ще си лашкало]],
[[ще сте лашкали]],
[[ще е лашкал]],
[[ще е лашкала]],
[[ще е лашкало]],
[[ще са лашкали]],
[[щях да лашкам]],
[[щяхме да лашкаме]],
[[щеше да лашкаш]],
[[щяхте да лашкате]],
[[щеше да лашка]],
[[щяха да лашкат]],
[[щях да съм лашкал]],
[[щях да съм лашкала]],
[[щях да съм лашкало]],
[[щяхме да сме лашкали]],
[[щеше да си лашкал]],
[[щеше да си лашкала]],
[[щеше да си лашкало]],
[[щяхте да сте лашкали]],
[[щеше да е лашкал]],
[[щеше да е лашкала]],
[[щеше да е лашкало]],
[[щяха да са лашкали]],
[[бил съм лашкал]],
[[била съм лашкала]],
[[било съм лашкало]],
[[били сме лашкали]],
[[бил си лашкал]],
[[била си лашкала]],
[[било си лашкало]],
[[били сте лашкали]],
[[бил е лашкал]],
[[била е лашкала]],
[[било е лашкало]],
[[били са лашкали]],
[[щял съм да лашкам]],
[[щяла съм да лашкам]],
[[щяло съм да лашкам]],
[[щели сме да лашкаме]],
[[щял си да лашкаш]],
[[щяла си да лашкаш]],
[[щяло си да лашкаш]],
[[щели сте да лашкате]],
[[щял да лашка]],
[[щяла да лашка]],
[[щяло да лашка]],
[[щели да лашкат]],
[[щял е да лашка]],
[[щяла е да лашка]],
[[щяло е да лашка]],
[[щели са да лашкат]],
[[щял съм да съм лашкал]],
[[щяла съм да съм лашкала]],
[[щяло съм да съм лашкало]],
[[щели сме да сме лашкали]],
[[щял си да си лашкал]],
[[щяла си да си лашкала]],
[[щяло си да си лашкало]],
[[щели сте да сте лашкали]],
[[щял да е лашкал]],
[[щяла да е лашкала]],
[[щяло да е лашкало]],
[[щели да са лашкали]],
[[щял е да е лашкал]],
[[щяла е да е лашкала]],
[[щяло е да е лашкало]],
[[щели са да са лашкали]],
[[бих лашкал]],
[[бих лашкала]],
[[бих лашкало]],
[[бихме лашкали]],
[[би лашкал]],
[[би лашкала]],
[[би лашкало]],
[[бихте лашкали]],
[[биха лашкали]],
}}</text>
      <sha1>bqoc2uutr7xmxrq2r3b4hxlmje5g8jb</sha1>
    </revision>
  </page>
  <page>
    <title>Шаблон:Словоформи/лая</title>
    <ns>10</ns>
    <id>409636</id>
    <revision>
      <id>441618</id>
      <parentid>11062</parentid>
      <timestamp>2005-05-07T09:11:44Z</timestamp>
      <contributor>
        <username>Bgbot</username>
        <id>83</id>
      </contributor>
      <comment>Борислав: Шаблон със словоформи</comment>
      <model>wikitext</model>
      <format>text/x-wiki</format>
      <text bytes="17879" xml:space="preserve">{{Шаблон:Словоформи/Глагол|
  ОСНОВНА ФОРМА = лая
| СЕГ.ВР., 1Л., ЕД.Ч. = лая
| СЕГ.ВР., 1Л., МН.Ч. = ла·ем
| СЕГ.ВР., 2Л., ЕД.Ч. = ла·еш
| СЕГ.ВР., 2Л., МН.Ч. = ла·е·те
| СЕГ.ВР., 3Л., ЕД.Ч. = лае
| СЕГ.ВР., 3Л., МН.Ч. = ла·ят
| МИН.СВ.ВР., 1Л., ЕД.Ч. = ла·ях
| МИН.СВ.ВР., 1Л., МН.Ч. = ла·ях·ме
| МИН.СВ.ВР., 2Л., ЕД.Ч. = лая
| МИН.СВ.ВР., 2Л., МН.Ч. = ла·ях·те
| МИН.СВ.ВР., 3Л., ЕД.Ч. = лая
| МИН.СВ.ВР., 3Л., МН.Ч. = ла·я·ха
| МИН.НЕСВ.ВР., 1Л., ЕД.Ч. = ла·ех
| МИН.НЕСВ.ВР., 1Л., МН.Ч. = ла·ех·ме
| МИН.НЕСВ.ВР., 2Л., ЕД.Ч. = ла·е·ше
| МИН.НЕСВ.ВР., 2Л., МН.Ч. = ла·ех·те
| МИН.НЕСВ.ВР., 3Л., ЕД.Ч. = ла·е·ше
| МИН.НЕСВ.ВР., 3Л., МН.Ч. = ла·е·ха
| МИН.НЕОПР.ВР., 1Л., ЕД.Ч., М.Р. = лаял съм
| МИН.НЕОПР.ВР., 1Л., ЕД.Ч., Ж.Р. = лаяла съм
| МИН.НЕОПР.ВР., 1Л., ЕД.Ч., СР.Р. = лаяло съм
| МИН.НЕОПР.ВР., 1Л., МН.Ч. = лаяли сме
| МИН.НЕОПР.ВР., 2Л., ЕД.Ч., М.Р. = лаял си
| МИН.НЕОПР.ВР., 2Л., ЕД.Ч., Ж.Р. = лаяла си
| МИН.НЕОПР.ВР., 2Л., ЕД.Ч., СР.Р. = лаяло си
| МИН.НЕОПР.ВР., 2Л., МН.Ч. = лаяли сте
| МИН.НЕОПР.ВР., 3Л., ЕД.Ч., М.Р. = лаял е
| МИН.НЕОПР.ВР., 3Л., ЕД.Ч., Ж.Р. = лаяла е
| МИН.НЕОПР.ВР., 3Л., ЕД.Ч., СР.Р. = лаяло е
| МИН.НЕОПР.ВР., 3Л., МН.Ч. = лаяли са
| МИН.ПРЕД.ВР., 1Л., ЕД.Ч., М.Р. = бях лаял
| МИН.ПРЕД.ВР., 1Л., ЕД.Ч., Ж.Р. = бях лаяла
| МИН.ПРЕД.ВР., 1Л., ЕД.Ч., СР.Р. = бях лаяло
| МИН.ПРЕД.ВР., 1Л., МН.Ч. = бяхме лаяли
| МИН.ПРЕД.ВР., 2Л., ЕД.Ч., М.Р. = беше лаял
| МИН.ПРЕД.ВР., 2Л., ЕД.Ч., Ж.Р. = беше лаяла
| МИН.ПРЕД.ВР., 2Л., ЕД.Ч., СР.Р. = беше лаяло
| МИН.ПРЕД.ВР., 2Л., МН.Ч. = бяхте лаяли
| МИН.ПРЕД.ВР., 3Л., ЕД.Ч., М.Р. = беше лаял
| МИН.ПРЕД.ВР., 3Л., ЕД.Ч., Ж.Р. = беше лаяла
| МИН.ПРЕД.ВР., 3Л., ЕД.Ч., СР.Р. = беше лаяло
| МИН.ПРЕД.ВР., 3Л., МН.Ч. = бяха лаяли
| БЪД.ВР., 1Л., ЕД.Ч. = ще лая
| БЪД.ВР., 1Л., МН.Ч. = ще лаем
| БЪД.ВР., 2Л., ЕД.Ч. = ще лаеш
| БЪД.ВР., 2Л., МН.Ч. = ще лаете
| БЪД.ВР., 3Л., ЕД.Ч. = ще лае
| БЪД.ВР., 3Л., МН.Ч. = ще лаят
| БЪД.ПРЕД.ВР., 1Л., ЕД.Ч., М.Р. = ще съм лаял
| БЪД.ПРЕД.ВР., 1Л., ЕД.Ч., Ж.Р. = ще съм лаяла
| БЪД.ПРЕД.ВР., 1Л., ЕД.Ч., СР.Р. = ще съм лаяло
| БЪД.ПРЕД.ВР., 1Л., МН.Ч. = ще сме лаяли
| БЪД.ПРЕД.ВР., 2Л., ЕД.Ч., М.Р. = ще си лаял
| БЪД.ПРЕД.ВР., 2Л., ЕД.Ч., Ж.Р. = ще си лаяла
| БЪД.ПРЕД.ВР., 2Л., ЕД.Ч., СР.Р. = ще си лаяло
| БЪД.ПРЕД.ВР., 2Л., МН.Ч. = ще сте лаяли
| БЪД.ПРЕД.ВР., 3Л., ЕД.Ч., М.Р. = ще е лаял
| БЪД.ПРЕД.ВР., 3Л., ЕД.Ч., Ж.Р. = ще е лаяла
| БЪД.ПРЕД.ВР., 3Л., ЕД.Ч., СР.Р. = ще е лаяло
| БЪД.ПРЕД.ВР., 3Л., МН.Ч. = ще са лаяли
| БЪД.ВР. В МИН., 1Л., ЕД.Ч. = щях да лая
| БЪД.ВР. В МИН., 1Л., МН.Ч. = щяхме да лаем
| БЪД.ВР. В МИН., 2Л., ЕД.Ч. = щеше да лаеш
| БЪД.ВР. В МИН., 2Л., МН.Ч. = щяхте да лаете
| БЪД.ВР. В МИН., 3Л., ЕД.Ч. = щеше да лае
| БЪД.ВР. В МИН., 3Л., МН.Ч. = щяха да лаят
| БЪД.ПРЕД.ВР. В МИН., 1Л., ЕД.Ч., М.Р. = щях да съм лаял
| БЪД.ПРЕД.ВР. В МИН., 1Л., ЕД.Ч., Ж.Р. = щях да съм лаяла
| БЪД.ПРЕД.ВР. В МИН., 1Л., ЕД.Ч., СР.Р. = щях да съм лаяло
| БЪД.ПРЕД.ВР. В МИН., 1Л., МН.Ч. = щяхме да сме лаяли
| БЪД.ПРЕД.ВР. В МИН., 2Л., ЕД.Ч., М.Р. = щеше да си лаял
| БЪД.ПРЕД.ВР. В МИН., 2Л., ЕД.Ч., Ж.Р. = щеше да си лаяла
| БЪД.ПРЕД.ВР. В МИН., 2Л., ЕД.Ч., СР.Р. = щеше да си лаяло
| БЪД.ПРЕД.ВР. В МИН., 2Л., МН.Ч. = щяхте да сте лаяли
| БЪД.ПРЕД.ВР. В МИН., 3Л., ЕД.Ч., М.Р. = щеше да е лаял
| БЪД.ПРЕД.ВР. В МИН., 3Л., ЕД.Ч., Ж.Р. = щеше да е лаяла
| БЪД.ПРЕД.ВР. В МИН., 3Л., ЕД.Ч., СР.Р. = щеше да е лаяло
| БЪД.ПРЕД.ВР. В МИН., 3Л., МН.Ч. = щяха да са лаяли
| ПР.НАКЛ., СЕГ.ВР., 1Л., ЕД.Ч., М.Р. = лаел съм
| ПР.НАКЛ., СЕГ.ВР., 1Л., ЕД.Ч., Ж.Р. = лаела съм
| ПР.НАКЛ., СЕГ.ВР., 1Л., ЕД.Ч., СР.Р. = лаело съм
| ПР.НАКЛ., СЕГ.ВР., 1Л., МН.Ч. = лаели сме
| ПР.НАКЛ., СЕГ.ВР., 2Л., ЕД.Ч., М.Р. = лаел си
| ПР.НАКЛ., СЕГ.ВР., 2Л., ЕД.Ч., Ж.Р. = лаела си
| ПР.НАКЛ., СЕГ.ВР., 2Л., ЕД.Ч., СР.Р. = лаело си
| ПР.НАКЛ., СЕГ.ВР., 2Л., МН.Ч. = лаели сте
| ПР.НАКЛ., СЕГ.ВР., 3Л., ЕД.Ч., М.Р. = лаел (е)
| ПР.НАКЛ., СЕГ.ВР., 3Л., ЕД.Ч., Ж.Р. = лаела (е)
| ПР.НАКЛ., СЕГ.ВР., 3Л., ЕД.Ч., СР.Р. = лаело (е)
| ПР.НАКЛ., СЕГ.ВР., 3Л., МН.Ч. = лаели (са)
| ПР.НАКЛ., МИН.СВ.ВР., 1Л., ЕД.Ч., М.Р. = лаял съм
| ПР.НАКЛ., МИН.СВ.ВР., 1Л., ЕД.Ч., Ж.Р. = лаяла съм
| ПР.НАКЛ., МИН.СВ.ВР., 1Л., ЕД.Ч., СР.Р. = лаяло съм
| ПР.НАКЛ., МИН.СВ.ВР., 1Л., МН.Ч. = лаяли сме
| ПР.НАКЛ., МИН.СВ.ВР., 2Л., ЕД.Ч., М.Р. = лаял си
| ПР.НАКЛ., МИН.СВ.ВР., 2Л., ЕД.Ч., Ж.Р. = лаяла си
| ПР.НАКЛ., МИН.СВ.ВР., 2Л., ЕД.Ч., СР.Р. = лаяло си
| ПР.НАКЛ., МИН.СВ.ВР., 2Л., МН.Ч. = лаяли сте
| ПР.НАКЛ., МИН.СВ.ВР., 3Л., ЕД.Ч., М.Р. = лаял (е)
| ПР.НАКЛ., МИН.СВ.ВР., 3Л., ЕД.Ч., Ж.Р. = лаяла (е)
| ПР.НАКЛ., МИН.СВ.ВР., 3Л., ЕД.Ч., СР.Р. = лаяло (е)
| ПР.НАКЛ., МИН.СВ.ВР., 3Л., МН.Ч. = лаяли (са)
| ПР.НАКЛ., МИН.НЕОПР.ВР., 1Л., ЕД.Ч., М.Р. = бил съм лаял
| ПР.НАКЛ., МИН.НЕОПР.ВР., 1Л., ЕД.Ч., Ж.Р. = била съм лаяла
| ПР.НАКЛ., МИН.НЕОПР.ВР., 1Л., ЕД.Ч., СР.Р. = било съм лаяло
| ПР.НАКЛ., МИН.НЕОПР.ВР., 1Л., МН.Ч. = били сме лаяли
| ПР.НАКЛ., МИН.НЕОПР.ВР., 2Л., ЕД.Ч., М.Р. = бил си лаял
| ПР.НАКЛ., МИН.НЕОПР.ВР., 2Л., ЕД.Ч., Ж.Р. = била си лаяла
| ПР.НАКЛ., МИН.НЕОПР.ВР., 2Л., ЕД.Ч., СР.Р. = било си лаяло
| ПР.НАКЛ., МИН.НЕОПР.ВР., 2Л., МН.Ч. = били сте лаяли
| ПР.НАКЛ., МИН.НЕОПР.ВР., 3Л., ЕД.Ч., М.Р. = бил (е) лаял
| ПР.НАКЛ., МИН.НЕОПР.ВР., 3Л., ЕД.Ч., Ж.Р. = била (е) лаяла
| ПР.НАКЛ., МИН.НЕОПР.ВР., 3Л., ЕД.Ч., СР.Р. = било (е) лаяло
| ПР.НАКЛ., МИН.НЕОПР.ВР., 3Л., МН.Ч. = били (са) лаяли
| ПР.НАКЛ., БЪД.ВР., 1Л., ЕД.Ч., М.Р. = щял съм да лая
| ПР.НАКЛ., БЪД.ВР., 1Л., ЕД.Ч., Ж.Р. = щяла съм да лая
| ПР.НАКЛ., БЪД.ВР., 1Л., ЕД.Ч., СР.Р. = щяло съм да лая
| ПР.НАКЛ., БЪД.ВР., 1Л., МН.Ч. = щели сме да лаем
| ПР.НАКЛ., БЪД.ВР., 2Л., ЕД.Ч., М.Р. = щял си да лаеш
| ПР.НАКЛ., БЪД.ВР., 2Л., ЕД.Ч., Ж.Р. = щяла си да лаеш
| ПР.НАКЛ., БЪД.ВР., 2Л., ЕД.Ч., СР.Р. = щяло си да лаеш
| ПР.НАКЛ., БЪД.ВР., 2Л., МН.Ч. = щели сте да лаете
| ПР.НАКЛ., БЪД.ВР., 3Л., ЕД.Ч., М.Р. = щял (е) да лае
| ПР.НАКЛ., БЪД.ВР., 3Л., ЕД.Ч., Ж.Р. = щяла (е) да лае
| ПР.НАКЛ., БЪД.ВР., 3Л., ЕД.Ч., СР.Р. = щяло (е) да лае
| ПР.НАКЛ., БЪД.ВР., 3Л., МН.Ч. = щели (са) да лаят
| ПР.НАКЛ., БЪД.ПРЕД.ВР., 1Л., ЕД.Ч., М.Р. = щял съм да съм лаял
| ПР.НАКЛ., БЪД.ПРЕД.ВР., 1Л., ЕД.Ч., Ж.Р. = щяла съм да съм лаяла
| ПР.НАКЛ., БЪД.ПРЕД.ВР., 1Л., ЕД.Ч., СР.Р. = щяло съм да съм лаяло
| ПР.НАКЛ., БЪД.ПРЕД.ВР., 1Л., МН.Ч. = щели сме да сме лаяли
| ПР.НАКЛ., БЪД.ПРЕД.ВР., 2Л., ЕД.Ч., М.Р. = щял си да си лаял
| ПР.НАКЛ., БЪД.ПРЕД.ВР., 2Л., ЕД.Ч., Ж.Р. = щяла си да си лаяла
| ПР.НАКЛ., БЪД.ПРЕД.ВР., 2Л., ЕД.Ч., СР.Р. = щяло си да си лаяло
| ПР.НАКЛ., БЪД.ПРЕД.ВР., 2Л., МН.Ч. = щели сте да сте лаяли
| ПР.НАКЛ., БЪД.ПРЕД.ВР., 3Л., ЕД.Ч., М.Р. = щял (е) да е лаял
| ПР.НАКЛ., БЪД.ПРЕД.ВР., 3Л., ЕД.Ч., Ж.Р. = щяла (е) да е лаяла
| ПР.НАКЛ., БЪД.ПРЕД.ВР., 3Л., ЕД.Ч., СР.Р. = щяло (е) да е лаяло
| ПР.НАКЛ., БЪД.ПРЕД.ВР., 3Л., МН.Ч. = щели (са) да са лаяли
| УСЛОВНО НАКЛОНЕНИЕ, 1Л., ЕД.Ч., М.Р. = бих лаял
| УСЛОВНО НАКЛОНЕНИЕ, 1Л., ЕД.Ч., Ж.Р. = бих лаяла
| УСЛОВНО НАКЛОНЕНИЕ, 1Л., ЕД.Ч., СР.Р. = бих лаяло
| УСЛОВНО НАКЛОНЕНИЕ, 1Л., МН.Ч. = бихме лаяли
| УСЛОВНО НАКЛОНЕНИЕ, 2Л., ЕД.Ч., М.Р. = би лаял
| УСЛОВНО НАКЛОНЕНИЕ, 2Л., ЕД.Ч., Ж.Р. = би лаяла
| УСЛОВНО НАКЛОНЕНИЕ, 2Л., ЕД.Ч., СР.Р. = би лаяло
| УСЛОВНО НАКЛОНЕНИЕ, 2Л., МН.Ч. = бихте лаяли
| УСЛОВНО НАКЛОНЕНИЕ, 3Л., ЕД.Ч., М.Р. = би лаял
| УСЛОВНО НАКЛОНЕНИЕ, 3Л., ЕД.Ч., Ж.Р. = би лаяла
| УСЛОВНО НАКЛОНЕНИЕ, 3Л., ЕД.Ч., СР.Р. = би лаяло
| УСЛОВНО НАКЛОНЕНИЕ, 3Л., МН.Ч. = биха лаяли
| ПОВЕЛИТЕЛНО НАКЛОНЕНИЕ, ЕД.Ч. = лай
| ПОВЕЛИТЕЛНО НАКЛОНЕНИЕ, МН.Ч. = лай·те
| МИН.СТРАД.ПРИЧ. М.Р. = —
| МИН.СТРАД.ПРИЧ. М.Р. НЕПЪЛЕН ЧЛЕН = —
| МИН.СТРАД.ПРИЧ. М.Р. ПЪЛЕН ЧЛЕН = —
| МИН.СТРАД.ПРИЧ. Ж.Р. = —
| МИН.СТРАД.ПРИЧ. Ж.Р. ЧЛЕН = —
| МИН.СТРАД.ПРИЧ. СР.Р. = —
| МИН.СТРАД.ПРИЧ. СР.Р. ЧЛЕН = —
| МИН.СТРАД.ПРИЧ. МН.Ч. = —
| МИН.СТРАД.ПРИЧ. МН.Ч. ЧЛЕН = —
| МИН.ДЕЯТ.СВ.ПРИЧ. М.Р. = ла·ял
| МИН.ДЕЯТ.СВ.ПРИЧ. М.Р. НЕПЪЛЕН ЧЛЕН = ла·я·лия
| МИН.ДЕЯТ.СВ.ПРИЧ. М.Р. ПЪЛЕН ЧЛЕН = ла·я·ли·ят
| МИН.ДЕЯТ.СВ.ПРИЧ. Ж.Р. = ла·я·ла
| МИН.ДЕЯТ.СВ.ПРИЧ. Ж.Р. ЧЛЕН = ла·я·ла·та
| МИН.ДЕЯТ.СВ.ПРИЧ. СР.Р. = ла·я·ло
| МИН.ДЕЯТ.СВ.ПРИЧ. СР.Р. ЧЛЕН = ла·я·ло·то
| МИН.ДЕЯТ.СВ.ПРИЧ. МН.Ч. = ла·я·ли
| МИН.ДЕЯТ.СВ.ПРИЧ. МН.Ч. ЧЛЕН = ла·я·ли·те
| МИН.ДЕЯТ.НЕСВ.ПРИЧ. М.Р. = ла·ел
| МИН.ДЕЯТ.НЕСВ.ПРИЧ. М.Р. НЕПЪЛЕН ЧЛЕН = ла·е·лия
| МИН.ДЕЯТ.НЕСВ.ПРИЧ. М.Р. ПЪЛЕН ЧЛЕН = ла·е·ли·ят
| МИН.ДЕЯТ.НЕСВ.ПРИЧ. Ж.Р. = ла·е·ла
| МИН.ДЕЯТ.НЕСВ.ПРИЧ. Ж.Р. ЧЛЕН = ла·е·ла·та
| МИН.ДЕЯТ.НЕСВ.ПРИЧ. СР.Р. = ла·е·ло
| МИН.ДЕЯТ.НЕСВ.ПРИЧ. СР.Р. ЧЛЕН = ла·е·ло·то
| МИН.ДЕЯТ.НЕСВ.ПРИЧ. МН.Ч. = ла·е·ли
| МИН.ДЕЯТ.НЕСВ.ПРИЧ. МН.Ч. ЧЛЕН = ла·е·ли·те
| СЕГ.ДЕЯТ.ПРИЧ. М.Р. = ла·ещ
| СЕГ.ДЕЯТ.ПРИЧ. М.Р. НЕПЪЛЕН ЧЛЕН = ла·е·щия
| СЕГ.ДЕЯТ.ПРИЧ. М.Р. ПЪЛЕН ЧЛЕН = ла·е·щи·ят
| СЕГ.ДЕЯТ.ПРИЧ. Ж.Р. = ла·е·ща
| СЕГ.ДЕЯТ.ПРИЧ. Ж.Р. ЧЛЕН = ла·е·ща·та
| СЕГ.ДЕЯТ.ПРИЧ. СР.Р. = ла·е·що
| СЕГ.ДЕЯТ.ПРИЧ. СР.Р. ЧЛЕН = ла·е·що·то
| СЕГ.ДЕЯТ.ПРИЧ. МН.Ч. = ла·е·щи
| СЕГ.ДЕЯТ.ПРИЧ. МН.Ч. ЧЛЕН = ла·е·щи·те
| ДЕЕПРИЧАСТИЕ = ла·ей·ки
| СКРИТИ ПРЕПРАТКИ = 
[[лая]],
[[лаеш]],
[[лае]],
[[лаем]],
[[лаете]],
[[лаят]],
[[лаях]],
[[лаяхме]],
[[лаяхте]],
[[лаяха]],
[[лаех]],
[[лаеше]],
[[лаехме]],
[[лаехте]],
[[лаеха]],
[[лай]],
[[лайте]],
[[лаял]],
[[лаялия]],
[[лаялият]],
[[лаяла]],
[[лаялата]],
[[лаяло]],
[[лаялото]],
[[лаяли]],
[[лаялите]],
[[лаел]],
[[лаелия]],
[[лаелият]],
[[лаела]],
[[лаелата]],
[[лаело]],
[[лаелото]],
[[лаели]],
[[лаелите]],
[[лаещ]],
[[лаещия]],
[[лаещият]],
[[лаеща]],
[[лаещата]],
[[лаещо]],
[[лаещото]],
[[лаещи]],
[[лаещите]],
[[лаейки]],
[[лаял съм]],
[[лаяла съм]],
[[лаяло съм]],
[[лаяли сме]],
[[лаял си]],
[[лаяла си]],
[[лаяло си]],
[[лаяли сте]],
[[лаял е]],
[[лаяла е]],
[[лаяло е]],
[[лаяли са]],
[[бях лаял]],
[[бях лаяла]],
[[бях лаяло]],
[[бяхме лаяли]],
[[беше лаял]],
[[беше лаяла]],
[[беше лаяло]],
[[бяхте лаяли]],
[[бяха лаяли]],
[[ще лая]],
[[ще лаем]],
[[ще лаеш]],
[[ще лаете]],
[[ще лае]],
[[ще лаят]],
[[ще съм лаял]],
[[ще съм лаяла]],
[[ще съм лаяло]],
[[ще сме лаяли]],
[[ще си лаял]],
[[ще си лаяла]],
[[ще си лаяло]],
[[ще сте лаяли]],
[[ще е лаял]],
[[ще е лаяла]],
[[ще е лаяло]],
[[ще са лаяли]],
[[щях да лая]],
[[щяхме да лаем]],
[[щеше да лаеш]],
[[щяхте да лаете]],
[[щеше да лае]],
[[щяха да лаят]],
[[щях да съм лаял]],
[[щях да съм лаяла]],
[[щях да съм лаяло]],
[[щяхме да сме лаяли]],
[[щеше да си лаял]],
[[щеше да си лаяла]],
[[щеше да си лаяло]],
[[щяхте да сте лаяли]],
[[щеше да е лаял]],
[[щеше да е лаяла]],
[[щеше да е лаяло]],
[[щяха да са лаяли]],
[[лаел съм]],
[[лаела съм]],
[[лаело съм]],
[[лаели сме]],
[[лаел си]],
[[лаела си]],
[[лаело си]],
[[лаели сте]],
[[лаел е]],
[[лаела е]],
[[лаело е]],
[[лаели са]],
[[бил съм лаял]],
[[била съм лаяла]],
[[било съм лаяло]],
[[били сме лаяли]],
[[бил си лаял]],
[[била си лаяла]],
[[било си лаяло]],
[[били сте лаяли]],
[[бил е лаял]],
[[била е лаяла]],
[[било е лаяло]],
[[били са лаяли]],
[[щял съм да лая]],
[[щяла съм да лая]],
[[щяло съм да лая]],
[[щели сме да лаем]],
[[щял си да лаеш]],
[[щяла си да лаеш]],
[[щяло си да лаеш]],
[[щели сте да лаете]],
[[щял да лае]],
[[щяла да лае]],
[[щяло да лае]],
[[щели да лаят]],
[[щял е да лае]],
[[щяла е да лае]],
[[щяло е да лае]],
[[щели са да лаят]],
[[щял съм да съм лаял]],
[[щяла съм да съм лаяла]],
[[щяло съм да съм лаяло]],
[[щели сме да сме лаяли]],
[[щял си да си лаял]],
[[щяла си да си лаяла]],
[[щяло си да си лаяло]],
[[щели сте да сте лаяли]],
[[щял да е лаял]],
[[щяла да е лаяла]],
[[щяло да е лаяло]],
[[щели да са лаяли]],
[[щял е да е лаял]],
[[щяла е да е лаяла]],
[[щяло е да е лаяло]],
[[щели са да са лаяли]],
[[бих лаял]],
[[бих лаяла]],
[[бих лаяло]],
[[бихме лаяли]],
[[би лаял]],
[[би лаяла]],
[[би лаяло]],
[[бихте лаяли]],
[[биха лаяли]],
}}</text>
      <sha1>pqrasdjtf43a2o2plxan5ric9k8p0ap</sha1>
    </revision>
  </page>
  <page>
    <title>Шаблон:Словоформи/легализирам</title>
    <ns>10</ns>
    <id>508370</id>
    <revision>
      <id>540350</id>
      <timestamp>2005-05-10T11:50:23Z</timestamp>
      <contributor>
        <username>Bgbot</username>
        <id>83</id>
      </contributor>
      <comment>Борислав: Шаблон със словоформи</comment>
      <model>wikitext</model>
      <format>text/x-wiki</format>
      <text bytes="22864" xml:space="preserve">{{Шаблон:Словоформи/Глагол|
  ОСНОВНА ФОРМА = легализирам
| СЕГ.ВР., 1Л., ЕД.Ч. = ле·га·ли·зи·рам
| СЕГ.ВР., 1Л., МН.Ч. = ле·га·ли·зи·ра·ме
| СЕГ.ВР., 2Л., ЕД.Ч. = ле·га·ли·зи·раш
| СЕГ.ВР., 2Л., МН.Ч. = ле·га·ли·зи·ра·те
| СЕГ.ВР., 3Л., ЕД.Ч. = ле·га·ли·зи·ра
| СЕГ.ВР., 3Л., МН.Ч. = ле·га·ли·зи·рат
| МИН.СВ.ВР., 1Л., ЕД.Ч. = ле·га·ли·зи·рах
| МИН.СВ.ВР., 1Л., МН.Ч. = ле·га·ли·зи·рах·ме
| МИН.СВ.ВР., 2Л., ЕД.Ч. = ле·га·ли·зи·ра
| МИН.СВ.ВР., 2Л., МН.Ч. = ле·га·ли·зи·рах·те
| МИН.СВ.ВР., 3Л., ЕД.Ч. = ле·га·ли·зи·ра
| МИН.СВ.ВР., 3Л., МН.Ч. = ле·га·ли·зи·ра·ха
| МИН.НЕСВ.ВР., 1Л., ЕД.Ч. = ле·га·ли·зи·рах
| МИН.НЕСВ.ВР., 1Л., МН.Ч. = ле·га·ли·зи·рах·ме
| МИН.НЕСВ.ВР., 2Л., ЕД.Ч. = ле·га·ли·зи·ра·ше
| МИН.НЕСВ.ВР., 2Л., МН.Ч. = ле·га·ли·зи·рах·те
| МИН.НЕСВ.ВР., 3Л., ЕД.Ч. = ле·га·ли·зи·ра·ше
| МИН.НЕСВ.ВР., 3Л., МН.Ч. = ле·га·ли·зи·ра·ха
| МИН.НЕОПР.ВР., 1Л., ЕД.Ч., М.Р. = легализирал съм
| МИН.НЕОПР.ВР., 1Л., ЕД.Ч., Ж.Р. = легализирала съм
| МИН.НЕОПР.ВР., 1Л., ЕД.Ч., СР.Р. = легализирало съм
| МИН.НЕОПР.ВР., 1Л., МН.Ч. = легализирали сме
| МИН.НЕОПР.ВР., 2Л., ЕД.Ч., М.Р. = легализирал си
| МИН.НЕОПР.ВР., 2Л., ЕД.Ч., Ж.Р. = легализирала си
| МИН.НЕОПР.ВР., 2Л., ЕД.Ч., СР.Р. = легализирало си
| МИН.НЕОПР.ВР., 2Л., МН.Ч. = легализирали сте
| МИН.НЕОПР.ВР., 3Л., ЕД.Ч., М.Р. = легализирал е
| МИН.НЕОПР.ВР., 3Л., ЕД.Ч., Ж.Р. = легализирала е
| МИН.НЕОПР.ВР., 3Л., ЕД.Ч., СР.Р. = легализирало е
| МИН.НЕОПР.ВР., 3Л., МН.Ч. = легализирали са
| МИН.ПРЕД.ВР., 1Л., ЕД.Ч., М.Р. = бях легализирал
| МИН.ПРЕД.ВР., 1Л., ЕД.Ч., Ж.Р. = бях легализирала
| МИН.ПРЕД.ВР., 1Л., ЕД.Ч., СР.Р. = бях легализирало
| МИН.ПРЕД.ВР., 1Л., МН.Ч. = бяхме легализирали
| МИН.ПРЕД.ВР., 2Л., ЕД.Ч., М.Р. = беше легализирал
| МИН.ПРЕД.ВР., 2Л., ЕД.Ч., Ж.Р. = беше легализирала
| МИН.ПРЕД.ВР., 2Л., ЕД.Ч., СР.Р. = беше легализирало
| МИН.ПРЕД.ВР., 2Л., МН.Ч. = бяхте легализирали
| МИН.ПРЕД.ВР., 3Л., ЕД.Ч., М.Р. = беше легализирал
| МИН.ПРЕД.ВР., 3Л., ЕД.Ч., Ж.Р. = беше легализирала
| МИН.ПРЕД.ВР., 3Л., ЕД.Ч., СР.Р. = беше легализирало
| МИН.ПРЕД.ВР., 3Л., МН.Ч. = бяха легализирали
| БЪД.ВР., 1Л., ЕД.Ч. = ще легализирам
| БЪД.ВР., 1Л., МН.Ч. = ще легализираме
| БЪД.ВР., 2Л., ЕД.Ч. = ще легализираш
| БЪД.ВР., 2Л., МН.Ч. = ще легализирате
| БЪД.ВР., 3Л., ЕД.Ч. = ще легализира
| БЪД.ВР., 3Л., МН.Ч. = ще легализират
| БЪД.ПРЕД.ВР., 1Л., ЕД.Ч., М.Р. = ще съм легализирал
| БЪД.ПРЕД.ВР., 1Л., ЕД.Ч., Ж.Р. = ще съм легализирала
| БЪД.ПРЕД.ВР., 1Л., ЕД.Ч., СР.Р. = ще съм легализирало
| БЪД.ПРЕД.ВР., 1Л., МН.Ч. = ще сме легализирали
| БЪД.ПРЕД.ВР., 2Л., ЕД.Ч., М.Р. = ще си легализирал
| БЪД.ПРЕД.ВР., 2Л., ЕД.Ч., Ж.Р. = ще си легализирала
| БЪД.ПРЕД.ВР., 2Л., ЕД.Ч., СР.Р. = ще си легализирало
| БЪД.ПРЕД.ВР., 2Л., МН.Ч. = ще сте легализирали
| БЪД.ПРЕД.ВР., 3Л., ЕД.Ч., М.Р. = ще е легализирал
| БЪД.ПРЕД.ВР., 3Л., ЕД.Ч., Ж.Р. = ще е легализирала
| БЪД.ПРЕД.ВР., 3Л., ЕД.Ч., СР.Р. = ще е легализирало
| БЪД.ПРЕД.ВР., 3Л., МН.Ч. = ще са легализирали
| БЪД.ВР. В МИН., 1Л., ЕД.Ч. = щях да легализирам
| БЪД.ВР. В МИН., 1Л., МН.Ч. = щяхме да легализираме
| БЪД.ВР. В МИН., 2Л., ЕД.Ч. = щеше да легализираш
| БЪД.ВР. В МИН., 2Л., МН.Ч. = щяхте да легализирате
| БЪД.ВР. В МИН., 3Л., ЕД.Ч. = щеше да легализира
| БЪД.ВР. В МИН., 3Л., МН.Ч. = щяха да легализират
| БЪД.ПРЕД.ВР. В МИН., 1Л., ЕД.Ч., М.Р. = щях да съм легализирал
| БЪД.ПРЕД.ВР. В МИН., 1Л., ЕД.Ч., Ж.Р. = щях да съм легализирала
| БЪД.ПРЕД.ВР. В МИН., 1Л., ЕД.Ч., СР.Р. = щях да съм легализирало
| БЪД.ПРЕД.ВР. В МИН., 1Л., МН.Ч. = щяхме да сме легализирали
| БЪД.ПРЕД.ВР. В МИН., 2Л., ЕД.Ч., М.Р. = щеше да си легализирал
| БЪД.ПРЕД.ВР. В МИН., 2Л., ЕД.Ч., Ж.Р. = щеше да си легализирала
| БЪД.ПРЕД.ВР. В МИН., 2Л., ЕД.Ч., СР.Р. = щеше да си легализирало
| БЪД.ПРЕД.ВР. В МИН., 2Л., МН.Ч. = щяхте да сте легализирали
| БЪД.ПРЕД.ВР. В МИН., 3Л., ЕД.Ч., М.Р. = щеше да е легализирал
| БЪД.ПРЕД.ВР. В МИН., 3Л., ЕД.Ч., Ж.Р. = щеше да е легализирала
| БЪД.ПРЕД.ВР. В МИН., 3Л., ЕД.Ч., СР.Р. = щеше да е легализирало
| БЪД.ПРЕД.ВР. В МИН., 3Л., МН.Ч. = щяха да са легализирали
| ПР.НАКЛ., СЕГ.ВР., 1Л., ЕД.Ч., М.Р. = легализирал съм
| ПР.НАКЛ., СЕГ.ВР., 1Л., ЕД.Ч., Ж.Р. = легализирала съм
| ПР.НАКЛ., СЕГ.ВР., 1Л., ЕД.Ч., СР.Р. = легализирало съм
| ПР.НАКЛ., СЕГ.ВР., 1Л., МН.Ч. = легализирали сме
| ПР.НАКЛ., СЕГ.ВР., 2Л., ЕД.Ч., М.Р. = легализирал си
| ПР.НАКЛ., СЕГ.ВР., 2Л., ЕД.Ч., Ж.Р. = легализирала си
| ПР.НАКЛ., СЕГ.ВР., 2Л., ЕД.Ч., СР.Р. = легализирало си
| ПР.НАКЛ., СЕГ.ВР., 2Л., МН.Ч. = легализирали сте
| ПР.НАКЛ., СЕГ.ВР., 3Л., ЕД.Ч., М.Р. = легализирал (е)
| ПР.НАКЛ., СЕГ.ВР., 3Л., ЕД.Ч., Ж.Р. = легализирала (е)
| ПР.НАКЛ., СЕГ.ВР., 3Л., ЕД.Ч., СР.Р. = легализирало (е)
| ПР.НАКЛ., СЕГ.ВР., 3Л., МН.Ч. = легализирали (са)
| ПР.НАКЛ., МИН.СВ.ВР., 1Л., ЕД.Ч., М.Р. = легализирал съм
| ПР.НАКЛ., МИН.СВ.ВР., 1Л., ЕД.Ч., Ж.Р. = легализирала съм
| ПР.НАКЛ., МИН.СВ.ВР., 1Л., ЕД.Ч., СР.Р. = легализирало съм
| ПР.НАКЛ., МИН.СВ.ВР., 1Л., МН.Ч. = легализирали сме
| ПР.НАКЛ., МИН.СВ.ВР., 2Л., ЕД.Ч., М.Р. = легализирал си
| ПР.НАКЛ., МИН.СВ.ВР., 2Л., ЕД.Ч., Ж.Р. = легализирала си
| ПР.НАКЛ., МИН.СВ.ВР., 2Л., ЕД.Ч., СР.Р. = легализирало си
| ПР.НАКЛ., МИН.СВ.ВР., 2Л., МН.Ч. = легализирали сте
| ПР.НАКЛ., МИН.СВ.ВР., 3Л., ЕД.Ч., М.Р. = легализирал (е)
| ПР.НАКЛ., МИН.СВ.ВР., 3Л., ЕД.Ч., Ж.Р. = легализирала (е)
| ПР.НАКЛ., МИН.СВ.ВР., 3Л., ЕД.Ч., СР.Р. = легализирало (е)
| ПР.НАКЛ., МИН.СВ.ВР., 3Л., МН.Ч. = легализирали (са)
| ПР.НАКЛ., МИН.НЕОПР.ВР., 1Л., ЕД.Ч., М.Р. = бил съм легализирал
| ПР.НАКЛ., МИН.НЕОПР.ВР., 1Л., ЕД.Ч., Ж.Р. = била съм легализирала
| ПР.НАКЛ., МИН.НЕОПР.ВР., 1Л., ЕД.Ч., СР.Р. = било съм легализирало
| ПР.НАКЛ., МИН.НЕОПР.ВР., 1Л., МН.Ч. = били сме легализирали
| ПР.НАКЛ., МИН.НЕОПР.ВР., 2Л., ЕД.Ч., М.Р. = бил си легализирал
| ПР.НАКЛ., МИН.НЕОПР.ВР., 2Л., ЕД.Ч., Ж.Р. = била си легализирала
| ПР.НАКЛ., МИН.НЕОПР.ВР., 2Л., ЕД.Ч., СР.Р. = било си легализирало
| ПР.НАКЛ., МИН.НЕОПР.ВР., 2Л., МН.Ч. = били сте легализирали
| ПР.НАКЛ., МИН.НЕОПР.ВР., 3Л., ЕД.Ч., М.Р. = бил (е) легализирал
| ПР.НАКЛ., МИН.НЕОПР.ВР., 3Л., ЕД.Ч., Ж.Р. = била (е) легализирала
| ПР.НАКЛ., МИН.НЕОПР.ВР., 3Л., ЕД.Ч., СР.Р. = било (е) легализирало
| ПР.НАКЛ., МИН.НЕОПР.ВР., 3Л., МН.Ч. = били (са) легализирали
| ПР.НАКЛ., БЪД.ВР., 1Л., ЕД.Ч., М.Р. = щял съм да легализирам
| ПР.НАКЛ., БЪД.ВР., 1Л., ЕД.Ч., Ж.Р. = щяла съм да легализирам
| ПР.НАКЛ., БЪД.ВР., 1Л., ЕД.Ч., СР.Р. = щяло съм да легализирам
| ПР.НАКЛ., БЪД.ВР., 1Л., МН.Ч. = щели сме да легализираме
| ПР.НАКЛ., БЪД.ВР., 2Л., ЕД.Ч., М.Р. = щял си да легализираш
| ПР.НАКЛ., БЪД.ВР., 2Л., ЕД.Ч., Ж.Р. = щяла си да легализираш
| ПР.НАКЛ., БЪД.ВР., 2Л., ЕД.Ч., СР.Р. = щяло си да легализираш
| ПР.НАКЛ., БЪД.ВР., 2Л., МН.Ч. = щели сте да легализирате
| ПР.НАКЛ., БЪД.ВР., 3Л., ЕД.Ч., М.Р. = щял (е) да легализира
| ПР.НАКЛ., БЪД.ВР., 3Л., ЕД.Ч., Ж.Р. = щяла (е) да легализира
| ПР.НАКЛ., БЪД.ВР., 3Л., ЕД.Ч., СР.Р. = щяло (е) да легализира
| ПР.НАКЛ., БЪД.ВР., 3Л., МН.Ч. = щели (са) да легализират
| ПР.НАКЛ., БЪД.ПРЕД.ВР., 1Л., ЕД.Ч., М.Р. = щял съм да съм легализирал
| ПР.НАКЛ., БЪД.ПРЕД.ВР., 1Л., ЕД.Ч., Ж.Р. = щяла съм да съм легализирала
| ПР.НАКЛ., БЪД.ПРЕД.ВР., 1Л., ЕД.Ч., СР.Р. = щяло съм да съм легализирало
| ПР.НАКЛ., БЪД.ПРЕД.ВР., 1Л., МН.Ч. = щели сме да сме легализирали
| ПР.НАКЛ., БЪД.ПРЕД.ВР., 2Л., ЕД.Ч., М.Р. = щял си да си легализирал
| ПР.НАКЛ., БЪД.ПРЕД.ВР., 2Л., ЕД.Ч., Ж.Р. = щяла си да си легализирала
| ПР.НАКЛ., БЪД.ПРЕД.ВР., 2Л., ЕД.Ч., СР.Р. = щяло си да си легализирало
| ПР.НАКЛ., БЪД.ПРЕД.ВР., 2Л., МН.Ч. = щели сте да сте легализирали
| ПР.НАКЛ., БЪД.ПРЕД.ВР., 3Л., ЕД.Ч., М.Р. = щял (е) да е легализирал
| ПР.НАКЛ., БЪД.ПРЕД.ВР., 3Л., ЕД.Ч., Ж.Р. = щяла (е) да е легализирала
| ПР.НАКЛ., БЪД.ПРЕД.ВР., 3Л., ЕД.Ч., СР.Р. = щяло (е) да е легализирало
| ПР.НАКЛ., БЪД.ПРЕД.ВР., 3Л., МН.Ч. = щели (са) да са легализирали
| УСЛОВНО НАКЛОНЕНИЕ, 1Л., ЕД.Ч., М.Р. = бих легализирал
| УСЛОВНО НАКЛОНЕНИЕ, 1Л., ЕД.Ч., Ж.Р. = бих легализирала
| УСЛОВНО НАКЛОНЕНИЕ, 1Л., ЕД.Ч., СР.Р. = бих легализирало
| УСЛОВНО НАКЛОНЕНИЕ, 1Л., МН.Ч. = бихме легализирали
| УСЛОВНО НАКЛОНЕНИЕ, 2Л., ЕД.Ч., М.Р. = би легализирал
| УСЛОВНО НАКЛОНЕНИЕ, 2Л., ЕД.Ч., Ж.Р. = би легализирала
| УСЛОВНО НАКЛОНЕНИЕ, 2Л., ЕД.Ч., СР.Р. = би легализирало
| УСЛОВНО НАКЛОНЕНИЕ, 2Л., МН.Ч. = бихте легализирали
| УСЛОВНО НАКЛОНЕНИЕ, 3Л., ЕД.Ч., М.Р. = би легализирал
| УСЛОВНО НАКЛОНЕНИЕ, 3Л., ЕД.Ч., Ж.Р. = би легализирала
| УСЛОВНО НАКЛОНЕНИЕ, 3Л., ЕД.Ч., СР.Р. = би легализирало
| УСЛОВНО НАКЛОНЕНИЕ, 3Л., МН.Ч. = биха легализирали
| ПОВЕЛИТЕЛНО НАКЛОНЕНИЕ, ЕД.Ч. = ле·га·ли·зи·рай
| ПОВЕЛИТЕЛНО НАКЛОНЕНИЕ, МН.Ч. = ле·га·ли·зи·рай·те
| МИН.СТРАД.ПРИЧ. М.Р. = ле·га·ли·зи·ран
| МИН.СТРАД.ПРИЧ. М.Р. НЕПЪЛЕН ЧЛЕН = ле·га·ли·зи·ра·ния
| МИН.СТРАД.ПРИЧ. М.Р. ПЪЛЕН ЧЛЕН = ле·га·ли·зи·ра·ни·ят
| МИН.СТРАД.ПРИЧ. Ж.Р. = ле·га·ли·зи·ра·на
| МИН.СТРАД.ПРИЧ. Ж.Р. ЧЛЕН = ле·га·ли·зи·ра·на·та
| МИН.СТРАД.ПРИЧ. СР.Р. = ле·га·ли·зи·ра·но
| МИН.СТРАД.ПРИЧ. СР.Р. ЧЛЕН = ле·га·ли·зи·ра·но·то
| МИН.СТРАД.ПРИЧ. МН.Ч. = ле·га·ли·зи·ра·ни
| МИН.СТРАД.ПРИЧ. МН.Ч. ЧЛЕН = ле·га·ли·зи·ра·ни·те
| МИН.ДЕЯТ.СВ.ПРИЧ. М.Р. = ле·га·ли·зи·рал
| МИН.ДЕЯТ.СВ.ПРИЧ. М.Р. НЕПЪЛЕН ЧЛЕН = ле·га·ли·зи·ра·лия
| МИН.ДЕЯТ.СВ.ПРИЧ. М.Р. ПЪЛЕН ЧЛЕН = ле·га·ли·зи·ра·ли·ят
| МИН.ДЕЯТ.СВ.ПРИЧ. Ж.Р. = ле·га·ли·зи·ра·ла
| МИН.ДЕЯТ.СВ.ПРИЧ. Ж.Р. ЧЛЕН = ле·га·ли·зи·ра·ла·та
| МИН.ДЕЯТ.СВ.ПРИЧ. СР.Р. = ле·га·ли·зи·ра·ло
| МИН.ДЕЯТ.СВ.ПРИЧ. СР.Р. ЧЛЕН = ле·га·ли·зи·ра·ло·то
| МИН.ДЕЯТ.СВ.ПРИЧ. МН.Ч. = ле·га·ли·зи·ра·ли
| МИН.ДЕЯТ.СВ.ПРИЧ. МН.Ч. ЧЛЕН = ле·га·ли·зи·ра·ли·те
| МИН.ДЕЯТ.НЕСВ.ПРИЧ. М.Р. = ле·га·ли·зи·рал
| МИН.ДЕЯТ.НЕСВ.ПРИЧ. М.Р. НЕПЪЛЕН ЧЛЕН = ле·га·ли·зи·ра·лия
| МИН.ДЕЯТ.НЕСВ.ПРИЧ. М.Р. ПЪЛЕН ЧЛЕН = ле·га·ли·зи·ра·ли·ят
| МИН.ДЕЯТ.НЕСВ.ПРИЧ. Ж.Р. = ле·га·ли·зи·ра·ла
| МИН.ДЕЯТ.НЕСВ.ПРИЧ. Ж.Р. ЧЛЕН = ле·га·ли·зи·ра·ла·та
| МИН.ДЕЯТ.НЕСВ.ПРИЧ. СР.Р. = ле·га·ли·зи·ра·ло
| МИН.ДЕЯТ.НЕСВ.ПРИЧ. СР.Р. ЧЛЕН = ле·га·ли·зи·ра·ло·то
| МИН.ДЕЯТ.НЕСВ.ПРИЧ. МН.Ч. = ле·га·ли·зи·ра·ли
| МИН.ДЕЯТ.НЕСВ.ПРИЧ. МН.Ч. ЧЛЕН = ле·га·ли·зи·ра·ли·те
| СЕГ.ДЕЯТ.ПРИЧ. М.Р. = ле·га·ли·зи·ращ
| СЕГ.ДЕЯТ.ПРИЧ. М.Р. НЕПЪЛЕН ЧЛЕН = ле·га·ли·зи·ра·щия
| СЕГ.ДЕЯТ.ПРИЧ. М.Р. ПЪЛЕН ЧЛЕН = ле·га·ли·зи·ра·щи·ят
| СЕГ.ДЕЯТ.ПРИЧ. Ж.Р. = ле·га·ли·зи·ра·ща
| СЕГ.ДЕЯТ.ПРИЧ. Ж.Р. ЧЛЕН = ле·га·ли·зи·ра·ща·та
| СЕГ.ДЕЯТ.ПРИЧ. СР.Р. = ле·га·ли·зи·ра·що
| СЕГ.ДЕЯТ.ПРИЧ. СР.Р. ЧЛЕН = ле·га·ли·зи·ра·що·то
| СЕГ.ДЕЯТ.ПРИЧ. МН.Ч. = ле·га·ли·зи·ра·щи
| СЕГ.ДЕЯТ.ПРИЧ. МН.Ч. ЧЛЕН = ле·га·ли·зи·ра·щи·те
| ДЕЕПРИЧАСТИЕ = ле·га·ли·зи·рай·ки
| СКРИТИ ПРЕПРАТКИ = 
[[легализирам]],
[[легализираш]],
[[легализира]],
[[легализираме]],
[[легализирате]],
[[легализират]],
[[легализирах]],
[[легализирахме]],
[[легализирахте]],
[[легализираха]],
[[легализираше]],
[[легализирай]],
[[легализирайте]],
[[легализирал]],
[[легализиралия]],
[[легализиралият]],
[[легализирала]],
[[легализиралата]],
[[легализирало]],
[[легализиралото]],
[[легализирали]],
[[легализиралите]],
[[легализиран]],
[[легализирания]],
[[легализираният]],
[[легализирана]],
[[легализираната]],
[[легализирано]],
[[легализираното]],
[[легализирани]],
[[легализираните]],
[[легализиращ]],
[[легализиращия]],
[[легализиращият]],
[[легализираща]],
[[легализиращата]],
[[легализиращо]],
[[легализиращото]],
[[легализиращи]],
[[легализиращите]],
[[легализирайки]],
[[легализирал съм]],
[[легализирала съм]],
[[легализирало съм]],
[[легализирали сме]],
[[легализирал си]],
[[легализирала си]],
[[легализирало си]],
[[легализирали сте]],
[[легализирал е]],
[[легализирала е]],
[[легализирало е]],
[[легализирали са]],
[[бях легализирал]],
[[бях легализирала]],
[[бях легализирало]],
[[бяхме легализирали]],
[[беше легализирал]],
[[беше легализирала]],
[[беше легализирало]],
[[бяхте легализирали]],
[[бяха легализирали]],
[[ще легализирам]],
[[ще легализираме]],
[[ще легализираш]],
[[ще легализирате]],
[[ще легализира]],
[[ще легализират]],
[[ще съм легализирал]],
[[ще съм легализирала]],
[[ще съм легализирало]],
[[ще сме легализирали]],
[[ще си легализирал]],
[[ще си легализирала]],
[[ще си легализирало]],
[[ще сте легализирали]],
[[ще е легализирал]],
[[ще е легализирала]],
[[ще е легализирало]],
[[ще са легализирали]],
[[щях да легализирам]],
[[щяхме да легализираме]],
[[щеше да легализираш]],
[[щяхте да легализирате]],
[[щеше да легализира]],
[[щяха да легализират]],
[[щях да съм легализирал]],
[[щях да съм легализирала]],
[[щях да съм легализирало]],
[[щяхме да сме легализирали]],
[[щеше да си легализирал]],
[[щеше да си легализирала]],
[[щеше да си легализирало]],
[[щяхте да сте легализирали]],
[[щеше да е легализирал]],
[[щеше да е легализирала]],
[[щеше да е легализирало]],
[[щяха да са легализирали]],
[[бил съм легализирал]],
[[била съм легализирала]],
[[било съм легализирало]],
[[били сме легализирали]],
[[бил си легализирал]],
[[била си легализирала]],
[[било си легализирало]],
[[били сте легализирали]],
[[бил е легализирал]],
[[била е легализирала]],
[[било е легализирало]],
[[били са легализирали]],
[[щял съм да легализирам]],
[[щяла съм да легализирам]],
[[щяло съм да легализирам]],
[[щели сме да легализираме]],
[[щял си да легализираш]],
[[щяла си да легализираш]],
[[щяло си да легализираш]],
[[щели сте да легализирате]],
[[щял да легализира]],
[[щяла да легализира]],
[[щяло да легализира]],
[[щели да легализират]],
[[щял е да легализира]],
[[щяла е да легализира]],
[[щяло е да легализира]],
[[щели са да легализират]],
[[щял съм да съм легализирал]],
[[щяла съм да съм легализирала]],
[[щяло съм да съм легализирало]],
[[щели сме да сме легализирали]],
[[щял си да си легализирал]],
[[щяла си да си легализирала]],
[[щяло си да си легализирало]],
[[щели сте да сте легализирали]],
[[щял да е легализирал]],
[[щяла да е легализирала]],
[[щяло да е легализирало]],
[[щели да са легализирали]],
[[щял е да е легализирал]],
[[щяла е да е легализирала]],
[[щяло е да е легализирало]],
[[щели са да са легализирали]],
[[бих легализирал]],
[[бих легализирала]],
[[бих легализирало]],
[[бихме легализирали]],
[[би легализирал]],
[[би легализирала]],
[[би легализирало]],
[[бихте легализирали]],
[[биха легализирали]],
}}</text>
      <sha1>2rozui3vgmll825ch2yqgtu834r3pyy</sha1>
    </revision>
  </page>
  <page>
    <title>Шаблон:Словоформи/легитимирам</title>
    <ns>10</ns>
    <id>508383</id>
    <revision>
      <id>540363</id>
      <timestamp>2005-05-10T11:51:04Z</timestamp>
      <contributor>
        <username>Bgbot</username>
        <id>83</id>
      </contributor>
      <comment>Борислав: Шаблон със словоформи</comment>
      <model>wikitext</model>
      <format>text/x-wiki</format>
      <text bytes="22864" xml:space="preserve">{{Шаблон:Словоформи/Глагол|
  ОСНОВНА ФОРМА = легитимирам
| СЕГ.ВР., 1Л., ЕД.Ч. = ле·ги·ти·ми·рам
| СЕГ.ВР., 1Л., МН.Ч. = ле·ги·ти·ми·ра·ме
| СЕГ.ВР., 2Л., ЕД.Ч. = ле·ги·ти·ми·раш
| СЕГ.ВР., 2Л., МН.Ч. = ле·ги·ти·ми·ра·те
| СЕГ.ВР., 3Л., ЕД.Ч. = ле·ги·ти·ми·ра
| СЕГ.ВР., 3Л., МН.Ч. = ле·ги·ти·ми·рат
| МИН.СВ.ВР., 1Л., ЕД.Ч. = ле·ги·ти·ми·рах
| МИН.СВ.ВР., 1Л., МН.Ч. = ле·ги·ти·ми·рах·ме
| МИН.СВ.ВР., 2Л., ЕД.Ч. = ле·ги·ти·ми·ра
| МИН.СВ.ВР., 2Л., МН.Ч. = ле·ги·ти·ми·рах·те
| МИН.СВ.ВР., 3Л., ЕД.Ч. = ле·ги·ти·ми·ра
| МИН.СВ.ВР., 3Л., МН.Ч. = ле·ги·ти·ми·ра·ха
| МИН.НЕСВ.ВР., 1Л., ЕД.Ч. = ле·ги·ти·ми·рах
| МИН.НЕСВ.ВР., 1Л., МН.Ч. = ле·ги·ти·ми·рах·ме
| МИН.НЕСВ.ВР., 2Л., ЕД.Ч. = ле·ги·ти·ми·ра·ше
| МИН.НЕСВ.ВР., 2Л., МН.Ч. = ле·ги·ти·ми·рах·те
| МИН.НЕСВ.ВР., 3Л., ЕД.Ч. = ле·ги·ти·ми·ра·ше
| МИН.НЕСВ.ВР., 3Л., МН.Ч. = ле·ги·ти·ми·ра·ха
| МИН.НЕОПР.ВР., 1Л., ЕД.Ч., М.Р. = легитимирал съм
| МИН.НЕОПР.ВР., 1Л., ЕД.Ч., Ж.Р. = легитимирала съм
| МИН.НЕОПР.ВР., 1Л., ЕД.Ч., СР.Р. = легитимирало съм
| МИН.НЕОПР.ВР., 1Л., МН.Ч. = легитимирали сме
| МИН.НЕОПР.ВР., 2Л., ЕД.Ч., М.Р. = легитимирал си
| МИН.НЕОПР.ВР., 2Л., ЕД.Ч., Ж.Р. = легитимирала си
| МИН.НЕОПР.ВР., 2Л., ЕД.Ч., СР.Р. = легитимирало си
| МИН.НЕОПР.ВР., 2Л., МН.Ч. = легитимирали сте
| МИН.НЕОПР.ВР., 3Л., ЕД.Ч., М.Р. = легитимирал е
| МИН.НЕОПР.ВР., 3Л., ЕД.Ч., Ж.Р. = легитимирала е
| МИН.НЕОПР.ВР., 3Л., ЕД.Ч., СР.Р. = легитимирало е
| МИН.НЕОПР.ВР., 3Л., МН.Ч. = легитимирали са
| МИН.ПРЕД.ВР., 1Л., ЕД.Ч., М.Р. = бях легитимирал
| МИН.ПРЕД.ВР., 1Л., ЕД.Ч., Ж.Р. = бях легитимирала
| МИН.ПРЕД.ВР., 1Л., ЕД.Ч., СР.Р. = бях легитимирало
| МИН.ПРЕД.ВР., 1Л., МН.Ч. = бяхме легитимирали
| МИН.ПРЕД.ВР., 2Л., ЕД.Ч., М.Р. = беше легитимирал
| МИН.ПРЕД.ВР., 2Л., ЕД.Ч., Ж.Р. = беше легитимирала
| МИН.ПРЕД.ВР., 2Л., ЕД.Ч., СР.Р. = беше легитимирало
| МИН.ПРЕД.ВР., 2Л., МН.Ч. = бяхте легитимирали
| МИН.ПРЕД.ВР., 3Л., ЕД.Ч., М.Р. = беше легитимирал
| МИН.ПРЕД.ВР., 3Л., ЕД.Ч., Ж.Р. = беше легитимирала
| МИН.ПРЕД.ВР., 3Л., ЕД.Ч., СР.Р. = беше легитимирало
| МИН.ПРЕД.ВР., 3Л., МН.Ч. = бяха легитимирали
| БЪД.ВР., 1Л., ЕД.Ч. = ще легитимирам
| БЪД.ВР., 1Л., МН.Ч. = ще легитимираме
| БЪД.ВР., 2Л., ЕД.Ч. = ще легитимираш
| БЪД.ВР., 2Л., МН.Ч. = ще легитимирате
| БЪД.ВР., 3Л., ЕД.Ч. = ще легитимира
| БЪД.ВР., 3Л., МН.Ч. = ще легитимират
| БЪД.ПРЕД.ВР., 1Л., ЕД.Ч., М.Р. = ще съм легитимирал
| БЪД.ПРЕД.ВР., 1Л., ЕД.Ч., Ж.Р. = ще съм легитимирала
| БЪД.ПРЕД.ВР., 1Л., ЕД.Ч., СР.Р. = ще съм легитимирало
| БЪД.ПРЕД.ВР., 1Л., МН.Ч. = ще сме легитимирали
| БЪД.ПРЕД.ВР., 2Л., ЕД.Ч., М.Р. = ще си легитимирал
| БЪД.ПРЕД.ВР., 2Л., ЕД.Ч., Ж.Р. = ще си легитимирала
| БЪД.ПРЕД.ВР., 2Л., ЕД.Ч., СР.Р. = ще си легитимирало
| БЪД.ПРЕД.ВР., 2Л., МН.Ч. = ще сте легитимирали
| БЪД.ПРЕД.ВР., 3Л., ЕД.Ч., М.Р. = ще е легитимирал
| БЪД.ПРЕД.ВР., 3Л., ЕД.Ч., Ж.Р. = ще е легитимирала
| БЪД.ПРЕД.ВР., 3Л., ЕД.Ч., СР.Р. = ще е легитимирало
| БЪД.ПРЕД.ВР., 3Л., МН.Ч. = ще са легитимирали
| БЪД.ВР. В МИН., 1Л., ЕД.Ч. = щях да легитимирам
| БЪД.ВР. В МИН., 1Л., МН.Ч. = щяхме да легитимираме
| БЪД.ВР. В МИН., 2Л., ЕД.Ч. = щеше да легитимираш
| БЪД.ВР. В МИН., 2Л., МН.Ч. = щяхте да легитимирате
| БЪД.ВР. В МИН., 3Л., ЕД.Ч. = щеше да легитимира
| БЪД.ВР. В МИН., 3Л., МН.Ч. = щяха да легитимират
| БЪД.ПРЕД.ВР. В МИН., 1Л., ЕД.Ч., М.Р. = щях да съм легитимирал
| БЪД.ПРЕД.ВР. В МИН., 1Л., ЕД.Ч., Ж.Р. = щях да съм легитимирала
| БЪД.ПРЕД.ВР. В МИН., 1Л., ЕД.Ч., СР.Р. = щях да съм легитимирало
| БЪД.ПРЕД.ВР. В МИН., 1Л., МН.Ч. = щяхме да сме легитимирали
| БЪД.ПРЕД.ВР. В МИН., 2Л., ЕД.Ч., М.Р. = щеше да си легитимирал
| БЪД.ПРЕД.ВР. В МИН., 2Л., ЕД.Ч., Ж.Р. = щеше да си легитимирала
| БЪД.ПРЕД.ВР. В МИН., 2Л., ЕД.Ч., СР.Р. = щеше да си легитимирало
| БЪД.ПРЕД.ВР. В МИН., 2Л., МН.Ч. = щяхте да сте легитимирали
| БЪД.ПРЕД.ВР. В МИН., 3Л., ЕД.Ч., М.Р. = щеше да е легитимирал
| БЪД.ПРЕД.ВР. В МИН., 3Л., ЕД.Ч., Ж.Р. = щеше да е легитимирала
| БЪД.ПРЕД.ВР. В МИН., 3Л., ЕД.Ч., СР.Р. = щеше да е легитимирало
| БЪД.ПРЕД.ВР. В МИН., 3Л., МН.Ч. = щяха да са легитимирали
| ПР.НАКЛ., СЕГ.ВР., 1Л., ЕД.Ч., М.Р. = легитимирал съм
| ПР.НАКЛ., СЕГ.ВР., 1Л., ЕД.Ч., Ж.Р. = легитимирала съм
| ПР.НАКЛ., СЕГ.ВР., 1Л., ЕД.Ч., СР.Р. = легитимирало съм
| ПР.НАКЛ., СЕГ.ВР., 1Л., МН.Ч. = легитимирали сме
| ПР.НАКЛ., СЕГ.ВР., 2Л., ЕД.Ч., М.Р. = легитимирал си
| ПР.НАКЛ., СЕГ.ВР., 2Л., ЕД.Ч., Ж.Р. = легитимирала си
| ПР.НАКЛ., СЕГ.ВР., 2Л., ЕД.Ч., СР.Р. = легитимирало си
| ПР.НАКЛ., СЕГ.ВР., 2Л., МН.Ч. = легитимирали сте
| ПР.НАКЛ., СЕГ.ВР., 3Л., ЕД.Ч., М.Р. = легитимирал (е)
| ПР.НАКЛ., СЕГ.ВР., 3Л., ЕД.Ч., Ж.Р. = легитимирала (е)
| ПР.НАКЛ., СЕГ.ВР., 3Л., ЕД.Ч., СР.Р. = легитимирало (е)
| ПР.НАКЛ., СЕГ.ВР., 3Л., МН.Ч. = легитимирали (са)
| ПР.НАКЛ., МИН.СВ.ВР., 1Л., ЕД.Ч., М.Р. = легитимирал съм
| ПР.НАКЛ., МИН.СВ.ВР., 1Л., ЕД.Ч., Ж.Р. = легитимирала съм
| ПР.НАКЛ., МИН.СВ.ВР., 1Л., ЕД.Ч., СР.Р. = легитимирало съм
| ПР.НАКЛ., МИН.СВ.ВР., 1Л., МН.Ч. = легитимирали сме
| ПР.НАКЛ., МИН.СВ.ВР., 2Л., ЕД.Ч., М.Р. = легитимирал си
| ПР.НАКЛ., МИН.СВ.ВР., 2Л., ЕД.Ч., Ж.Р. = легитимирала си
| ПР.НАКЛ., МИН.СВ.ВР., 2Л., ЕД.Ч., СР.Р. = легитимирало си
| ПР.НАКЛ., МИН.СВ.ВР., 2Л., МН.Ч. = легитимирали сте
| ПР.НАКЛ., МИН.СВ.ВР., 3Л., ЕД.Ч., М.Р. = легитимирал (е)
| ПР.НАКЛ., МИН.СВ.ВР., 3Л., ЕД.Ч., Ж.Р. = легитимирала (е)
| ПР.НАКЛ., МИН.СВ.ВР., 3Л., ЕД.Ч., СР.Р. = легитимирало (е)
| ПР.НАКЛ., МИН.СВ.ВР., 3Л., МН.Ч. = легитимирали (са)
| ПР.НАКЛ., МИН.НЕОПР.ВР., 1Л., ЕД.Ч., М.Р. = бил съм легитимирал
| ПР.НАКЛ., МИН.НЕОПР.ВР., 1Л., ЕД.Ч., Ж.Р. = била съм легитимирала
| ПР.НАКЛ., МИН.НЕОПР.ВР., 1Л., ЕД.Ч., СР.Р. = било съм легитимирало
| ПР.НАКЛ., МИН.НЕОПР.ВР., 1Л., МН.Ч. = били сме легитимирали
| ПР.НАКЛ., МИН.НЕОПР.ВР., 2Л., ЕД.Ч., М.Р. = бил си легитимирал
| ПР.НАКЛ., МИН.НЕОПР.ВР., 2Л., ЕД.Ч., Ж.Р. = била си легитимирала
| ПР.НАКЛ., МИН.НЕОПР.ВР., 2Л., ЕД.Ч., СР.Р. = било си легитимирало
| ПР.НАКЛ., МИН.НЕОПР.ВР., 2Л., МН.Ч. = били сте легитимирали
| ПР.НАКЛ., МИН.НЕОПР.ВР., 3Л., ЕД.Ч., М.Р. = бил (е) легитимирал
| ПР.НАКЛ., МИН.НЕОПР.ВР., 3Л., ЕД.Ч., Ж.Р. = била (е) легитимирала
| ПР.НАКЛ., МИН.НЕОПР.ВР., 3Л., ЕД.Ч., СР.Р. = било (е) легитимирало
| ПР.НАКЛ., МИН.НЕОПР.ВР., 3Л., МН.Ч. = били (са) легитимирали
| ПР.НАКЛ., БЪД.ВР., 1Л., ЕД.Ч., М.Р. = щял съм да легитимирам
| ПР.НАКЛ., БЪД.ВР., 1Л., ЕД.Ч., Ж.Р. = щяла съм да легитимирам
| ПР.НАКЛ., БЪД.ВР., 1Л., ЕД.Ч., СР.Р. = щяло съм да легитимирам
| ПР.НАКЛ., БЪД.ВР., 1Л., МН.Ч. = щели сме да легитимираме
| ПР.НАКЛ., БЪД.ВР., 2Л., ЕД.Ч., М.Р. = щял си да легитимираш
| ПР.НАКЛ., БЪД.ВР., 2Л., ЕД.Ч., Ж.Р. = щяла си да легитимираш
| ПР.НАКЛ., БЪД.ВР., 2Л., ЕД.Ч., СР.Р. = щяло си да легитимираш
| ПР.НАКЛ., БЪД.ВР., 2Л., МН.Ч. = щели сте да легитимирате
| ПР.НАКЛ., БЪД.ВР., 3Л., ЕД.Ч., М.Р. = щял (е) да легитимира
| ПР.НАКЛ., БЪД.ВР., 3Л., ЕД.Ч., Ж.Р. = щяла (е) да легитимира
| ПР.НАКЛ., БЪД.ВР., 3Л., ЕД.Ч., СР.Р. = щяло (е) да легитимира
| ПР.НАКЛ., БЪД.ВР., 3Л., МН.Ч. = щели (са) да легитимират
| ПР.НАКЛ., БЪД.ПРЕД.ВР., 1Л., ЕД.Ч., М.Р. = щял съм да съм легитимирал
| ПР.НАКЛ., БЪД.ПРЕД.ВР., 1Л., ЕД.Ч., Ж.Р. = щяла съм да съм легитимирала
| ПР.НАКЛ., БЪД.ПРЕД.ВР., 1Л., ЕД.Ч., СР.Р. = щяло съм да съм легитимирало
| ПР.НАКЛ., БЪД.ПРЕД.ВР., 1Л., МН.Ч. = щели сме да сме легитимирали
| ПР.НАКЛ., БЪД.ПРЕД.ВР., 2Л., ЕД.Ч., М.Р. = щял си да си легитимирал
| ПР.НАКЛ., БЪД.ПРЕД.ВР., 2Л., ЕД.Ч., Ж.Р. = щяла си да си легитимирала
| ПР.НАКЛ., БЪД.ПРЕД.ВР., 2Л., ЕД.Ч., СР.Р. = щяло си да си легитимирало
| ПР.НАКЛ., БЪД.ПРЕД.ВР., 2Л., МН.Ч. = щели сте да сте легитимирали
| ПР.НАКЛ., БЪД.ПРЕД.ВР., 3Л., ЕД.Ч., М.Р. = щял (е) да е легитимирал
| ПР.НАКЛ., БЪД.ПРЕД.ВР., 3Л., ЕД.Ч., Ж.Р. = щяла (е) да е легитимирала
| ПР.НАКЛ., БЪД.ПРЕД.ВР., 3Л., ЕД.Ч., СР.Р. = щяло (е) да е легитимирало
| ПР.НАКЛ., БЪД.ПРЕД.ВР., 3Л., МН.Ч. = щели (са) да са легитимирали
| УСЛОВНО НАКЛОНЕНИЕ, 1Л., ЕД.Ч., М.Р. = бих легитимирал
| УСЛОВНО НАКЛОНЕНИЕ, 1Л., ЕД.Ч., Ж.Р. = бих легитимирала
| УСЛОВНО НАКЛОНЕНИЕ, 1Л., ЕД.Ч., СР.Р. = бих легитимирало
| УСЛОВНО НАКЛОНЕНИЕ, 1Л., МН.Ч. = бихме легитимирали
| УСЛОВНО НАКЛОНЕНИЕ, 2Л., ЕД.Ч., М.Р. = би легитимирал
| УСЛОВНО НАКЛОНЕНИЕ, 2Л., ЕД.Ч., Ж.Р. = би легитимирала
| УСЛОВНО НАКЛОНЕНИЕ, 2Л., ЕД.Ч., СР.Р. = би легитимирало
| УСЛОВНО НАКЛОНЕНИЕ, 2Л., МН.Ч. = бихте легитимирали
| УСЛОВНО НАКЛОНЕНИЕ, 3Л., ЕД.Ч., М.Р. = би легитимирал
| УСЛОВНО НАКЛОНЕНИЕ, 3Л., ЕД.Ч., Ж.Р. = би легитимирала
| УСЛОВНО НАКЛОНЕНИЕ, 3Л., ЕД.Ч., СР.Р. = би легитимирало
| УСЛОВНО НАКЛОНЕНИЕ, 3Л., МН.Ч. = биха легитимирали
| ПОВЕЛИТЕЛНО НАКЛОНЕНИЕ, ЕД.Ч. = ле·ги·ти·ми·рай
| ПОВЕЛИТЕЛНО НАКЛОНЕНИЕ, МН.Ч. = ле·ги·ти·ми·рай·те
| МИН.СТРАД.ПРИЧ. М.Р. = ле·ги·ти·ми·ран
| МИН.СТРАД.ПРИЧ. М.Р. НЕПЪЛЕН ЧЛЕН = ле·ги·ти·ми·ра·ния
| МИН.СТРАД.ПРИЧ. М.Р. ПЪЛЕН ЧЛЕН = ле·ги·ти·ми·ра·ни·ят
| МИН.СТРАД.ПРИЧ. Ж.Р. = ле·ги·ти·ми·ра·на
| МИН.СТРАД.ПРИЧ. Ж.Р. ЧЛЕН = ле·ги·ти·ми·ра·на·та
| МИН.СТРАД.ПРИЧ. СР.Р. = ле·ги·ти·ми·ра·но
| МИН.СТРАД.ПРИЧ. СР.Р. ЧЛЕН = ле·ги·ти·ми·ра·но·то
| МИН.СТРАД.ПРИЧ. МН.Ч. = ле·ги·ти·ми·ра·ни
| МИН.СТРАД.ПРИЧ. МН.Ч. ЧЛЕН = ле·ги·ти·ми·ра·ни·те
| МИН.ДЕЯТ.СВ.ПРИЧ. М.Р. = ле·ги·ти·ми·рал
| МИН.ДЕЯТ.СВ.ПРИЧ. М.Р. НЕПЪЛЕН ЧЛЕН = ле·ги·ти·ми·ра·лия
| МИН.ДЕЯТ.СВ.ПРИЧ. М.Р. ПЪЛЕН ЧЛЕН = ле·ги·ти·ми·ра·ли·ят
| МИН.ДЕЯТ.СВ.ПРИЧ. Ж.Р. = ле·ги·ти·ми·ра·ла
| МИН.ДЕЯТ.СВ.ПРИЧ. Ж.Р. ЧЛЕН = ле·ги·ти·ми·ра·ла·та
| МИН.ДЕЯТ.СВ.ПРИЧ. СР.Р. = ле·ги·ти·ми·ра·ло
| МИН.ДЕЯТ.СВ.ПРИЧ. СР.Р. ЧЛЕН = ле·ги·ти·ми·ра·ло·то
| МИН.ДЕЯТ.СВ.ПРИЧ. МН.Ч. = ле·ги·ти·ми·ра·ли
| МИН.ДЕЯТ.СВ.ПРИЧ. МН.Ч. ЧЛЕН = ле·ги·ти·ми·ра·ли·те
| МИН.ДЕЯТ.НЕСВ.ПРИЧ. М.Р. = ле·ги·ти·ми·рал
| МИН.ДЕЯТ.НЕСВ.ПРИЧ. М.Р. НЕПЪЛЕН ЧЛЕН = ле·ги·ти·ми·ра·лия
| МИН.ДЕЯТ.НЕСВ.ПРИЧ. М.Р. ПЪЛЕН ЧЛЕН = ле·ги·ти·ми·ра·ли·ят
| МИН.ДЕЯТ.НЕСВ.ПРИЧ. Ж.Р. = ле·ги·ти·ми·ра·ла
| МИН.ДЕЯТ.НЕСВ.ПРИЧ. Ж.Р. ЧЛЕН = ле·ги·ти·ми·ра·ла·та
| МИН.ДЕЯТ.НЕСВ.ПРИЧ. СР.Р. = ле·ги·ти·ми·ра·ло
| МИН.ДЕЯТ.НЕСВ.ПРИЧ. СР.Р. ЧЛЕН = ле·ги·ти·ми·ра·ло·то
| МИН.ДЕЯТ.НЕСВ.ПРИЧ. МН.Ч. = ле·ги·ти·ми·ра·ли
| МИН.ДЕЯТ.НЕСВ.ПРИЧ. МН.Ч. ЧЛЕН = ле·ги·ти·ми·ра·ли·те
| СЕГ.ДЕЯТ.ПРИЧ. М.Р. = ле·ги·ти·ми·ращ
| СЕГ.ДЕЯТ.ПРИЧ. М.Р. НЕПЪЛЕН ЧЛЕН = ле·ги·ти·ми·ра·щия
| СЕГ.ДЕЯТ.ПРИЧ. М.Р. ПЪЛЕН ЧЛЕН = ле·ги·ти·ми·ра·щи·ят
| СЕГ.ДЕЯТ.ПРИЧ. Ж.Р. = ле·ги·ти·ми·ра·ща
| СЕГ.ДЕЯТ.ПРИЧ. Ж.Р. ЧЛЕН = ле·ги·ти·ми·ра·ща·та
| СЕГ.ДЕЯТ.ПРИЧ. СР.Р. = ле·ги·ти·ми·ра·що
| СЕГ.ДЕЯТ.ПРИЧ. СР.Р. ЧЛЕН = ле·ги·ти·ми·ра·що·то
| СЕГ.ДЕЯТ.ПРИЧ. МН.Ч. = ле·ги·ти·ми·ра·щи
| СЕГ.ДЕЯТ.ПРИЧ. МН.Ч. ЧЛЕН = ле·ги·ти·ми·ра·щи·те
| ДЕЕПРИЧАСТИЕ = ле·ги·ти·ми·рай·ки
| СКРИТИ ПРЕПРАТКИ = 
[[легитимирам]],
[[легитимираш]],
[[легитимира]],
[[легитимираме]],
[[легитимирате]],
[[легитимират]],
[[легитимирах]],
[[легитимирахме]],
[[легитимирахте]],
[[легитимираха]],
[[легитимираше]],
[[легитимирай]],
[[легитимирайте]],
[[легитимирал]],
[[легитимиралия]],
[[легитимиралият]],
[[легитимирала]],
[[легитимиралата]],
[[легитимирало]],
[[легитимиралото]],
[[легитимирали]],
[[легитимиралите]],
[[легитимиран]],
[[легитимирания]],
[[легитимираният]],
[[легитимирана]],
[[легитимираната]],
[[легитимирано]],
[[легитимираното]],
[[легитимирани]],
[[легитимираните]],
[[легитимиращ]],
[[легитимиращия]],
[[легитимиращият]],
[[легитимираща]],
[[легитимиращата]],
[[легитимиращо]],
[[легитимиращото]],
[[легитимиращи]],
[[легитимиращите]],
[[легитимирайки]],
[[легитимирал съм]],
[[легитимирала съм]],
[[легитимирало съм]],
[[легитимирали сме]],
[[легитимирал си]],
[[легитимирала си]],
[[легитимирало си]],
[[легитимирали сте]],
[[легитимирал е]],
[[легитимирала е]],
[[легитимирало е]],
[[легитимирали са]],
[[бях легитимирал]],
[[бях легитимирала]],
[[бях легитимирало]],
[[бяхме легитимирали]],
[[беше легитимирал]],
[[беше легитимирала]],
[[беше легитимирало]],
[[бяхте легитимирали]],
[[бяха легитимирали]],
[[ще легитимирам]],
[[ще легитимираме]],
[[ще легитимираш]],
[[ще легитимирате]],
[[ще легитимира]],
[[ще легитимират]],
[[ще съм легитимирал]],
[[ще съм легитимирала]],
[[ще съм легитимирало]],
[[ще сме легитимирали]],
[[ще си легитимирал]],
[[ще си легитимирала]],
[[ще си легитимирало]],
[[ще сте легитимирали]],
[[ще е легитимирал]],
[[ще е легитимирала]],
[[ще е легитимирало]],
[[ще са легитимирали]],
[[щях да легитимирам]],
[[щяхме да легитимираме]],
[[щеше да легитимираш]],
[[щяхте да легитимирате]],
[[щеше да легитимира]],
[[щяха да легитимират]],
[[щях да съм легитимирал]],
[[щях да съм легитимирала]],
[[щях да съм легитимирало]],
[[щяхме да сме легитимирали]],
[[щеше да си легитимирал]],
[[щеше да си легитимирала]],
[[щеше да си легитимирало]],
[[щяхте да сте легитимирали]],
[[щеше да е легитимирал]],
[[щеше да е легитимирала]],
[[щеше да е легитимирало]],
[[щяха да са легитимирали]],
[[бил съм легитимирал]],
[[била съм легитимирала]],
[[било съм легитимирало]],
[[били сме легитимирали]],
[[бил си легитимирал]],
[[била си легитимирала]],
[[било си легитимирало]],
[[били сте легитимирали]],
[[бил е легитимирал]],
[[била е легитимирала]],
[[било е легитимирало]],
[[били са легитимирали]],
[[щял съм да легитимирам]],
[[щяла съм да легитимирам]],
[[щяло съм да легитимирам]],
[[щели сме да легитимираме]],
[[щял си да легитимираш]],
[[щяла си да легитимираш]],
[[щяло си да легитимираш]],
[[щели сте да легитимирате]],
[[щял да легитимира]],
[[щяла да легитимира]],
[[щяло да легитимира]],
[[щели да легитимират]],
[[щял е да легитимира]],
[[щяла е да легитимира]],
[[щяло е да легитимира]],
[[щели са да легитимират]],
[[щял съм да съм легитимирал]],
[[щяла съм да съм легитимирала]],
[[щяло съм да съм легитимирало]],
[[щели сме да сме легитимирали]],
[[щял си да си легитимирал]],
[[щяла си да си легитимирала]],
[[щяло си да си легитимирало]],
[[щели сте да сте легитимирали]],
[[щял да е легитимирал]],
[[щяла да е легитимирала]],
[[щяло да е легитимирало]],
[[щели да са легитимирали]],
[[щял е да е легитимирал]],
[[щяла е да е легитимирала]],
[[щяло е да е легитимирало]],
[[щели са да са легитимирали]],
[[бих легитимирал]],
[[бих легитимирала]],
[[бих легитимирало]],
[[бихме легитимирали]],
[[би легитимирал]],
[[би легитимирала]],
[[би легитимирало]],
[[бихте легитимирали]],
[[биха легитимирали]],
}}</text>
      <sha1>oykhnaoxmtkdlgzdubpbxckue4dtiop</sha1>
    </revision>
  </page>
  <page>
    <title>Шаблон:Словоформи/легна</title>
    <ns>10</ns>
    <id>394617</id>
    <revision>
      <id>426647</id>
      <parentid>9602</parentid>
      <timestamp>2005-05-06T17:58:53Z</timestamp>
      <contributor>
        <username>Bgbot</username>
        <id>83</id>
      </contributor>
      <comment>Борислав: Шаблон със словоформи</comment>
      <model>wikitext</model>
      <format>text/x-wiki</format>
      <text bytes="19206" xml:space="preserve">{{Шаблон:Словоформи/Глагол|
  ОСНОВНА ФОРМА = легна
| СЕГ.ВР., 1Л., ЕД.Ч. = лег·на
| СЕГ.ВР., 1Л., МН.Ч. = лег·нем
| СЕГ.ВР., 2Л., ЕД.Ч. = лег·неш
| СЕГ.ВР., 2Л., МН.Ч. = лег·не·те
| СЕГ.ВР., 3Л., ЕД.Ч. = лег·не
| СЕГ.ВР., 3Л., МН.Ч. = лег·нат
| МИН.СВ.ВР., 1Л., ЕД.Ч. = лег·нах
| МИН.СВ.ВР., 1Л., МН.Ч. = лег·нах·ме
| МИН.СВ.ВР., 2Л., ЕД.Ч. = лег·на
| МИН.СВ.ВР., 2Л., МН.Ч. = лег·нах·те
| МИН.СВ.ВР., 3Л., ЕД.Ч. = лег·на
| МИН.СВ.ВР., 3Л., МН.Ч. = лег·на·ха
| МИН.НЕСВ.ВР., 1Л., ЕД.Ч. = лег·нех
| МИН.НЕСВ.ВР., 1Л., МН.Ч. = лег·нех·ме
| МИН.НЕСВ.ВР., 2Л., ЕД.Ч. = лег·не·ше
| МИН.НЕСВ.ВР., 2Л., МН.Ч. = лег·нех·те
| МИН.НЕСВ.ВР., 3Л., ЕД.Ч. = лег·не·ше
| МИН.НЕСВ.ВР., 3Л., МН.Ч. = лег·не·ха
| МИН.НЕОПР.ВР., 1Л., ЕД.Ч., М.Р. = легнал съм
| МИН.НЕОПР.ВР., 1Л., ЕД.Ч., Ж.Р. = легнала съм
| МИН.НЕОПР.ВР., 1Л., ЕД.Ч., СР.Р. = легнало съм
| МИН.НЕОПР.ВР., 1Л., МН.Ч. = легнали сме
| МИН.НЕОПР.ВР., 2Л., ЕД.Ч., М.Р. = легнал си
| МИН.НЕОПР.ВР., 2Л., ЕД.Ч., Ж.Р. = легнала си
| МИН.НЕОПР.ВР., 2Л., ЕД.Ч., СР.Р. = легнало си
| МИН.НЕОПР.ВР., 2Л., МН.Ч. = легнали сте
| МИН.НЕОПР.ВР., 3Л., ЕД.Ч., М.Р. = легнал е
| МИН.НЕОПР.ВР., 3Л., ЕД.Ч., Ж.Р. = легнала е
| МИН.НЕОПР.ВР., 3Л., ЕД.Ч., СР.Р. = легнало е
| МИН.НЕОПР.ВР., 3Л., МН.Ч. = легнали са
| МИН.ПРЕД.ВР., 1Л., ЕД.Ч., М.Р. = бях легнал
| МИН.ПРЕД.ВР., 1Л., ЕД.Ч., Ж.Р. = бях легнала
| МИН.ПРЕД.ВР., 1Л., ЕД.Ч., СР.Р. = бях легнало
| МИН.ПРЕД.ВР., 1Л., МН.Ч. = бяхме легнали
| МИН.ПРЕД.ВР., 2Л., ЕД.Ч., М.Р. = беше легнал
| МИН.ПРЕД.ВР., 2Л., ЕД.Ч., Ж.Р. = беше легнала
| МИН.ПРЕД.ВР., 2Л., ЕД.Ч., СР.Р. = беше легнало
| МИН.ПРЕД.ВР., 2Л., МН.Ч. = бяхте легнали
| МИН.ПРЕД.ВР., 3Л., ЕД.Ч., М.Р. = беше легнал
| МИН.ПРЕД.ВР., 3Л., ЕД.Ч., Ж.Р. = беше легнала
| МИН.ПРЕД.ВР., 3Л., ЕД.Ч., СР.Р. = беше легнало
| МИН.ПРЕД.ВР., 3Л., МН.Ч. = бяха легнали
| БЪД.ВР., 1Л., ЕД.Ч. = ще легна
| БЪД.ВР., 1Л., МН.Ч. = ще легнем
| БЪД.ВР., 2Л., ЕД.Ч. = ще легнеш
| БЪД.ВР., 2Л., МН.Ч. = ще легнете
| БЪД.ВР., 3Л., ЕД.Ч. = ще легне
| БЪД.ВР., 3Л., МН.Ч. = ще легнат
| БЪД.ПРЕД.ВР., 1Л., ЕД.Ч., М.Р. = ще съм легнал
| БЪД.ПРЕД.ВР., 1Л., ЕД.Ч., Ж.Р. = ще съм легнала
| БЪД.ПРЕД.ВР., 1Л., ЕД.Ч., СР.Р. = ще съм легнало
| БЪД.ПРЕД.ВР., 1Л., МН.Ч. = ще сме легнали
| БЪД.ПРЕД.ВР., 2Л., ЕД.Ч., М.Р. = ще си легнал
| БЪД.ПРЕД.ВР., 2Л., ЕД.Ч., Ж.Р. = ще си легнала
| БЪД.ПРЕД.ВР., 2Л., ЕД.Ч., СР.Р. = ще си легнало
| БЪД.ПРЕД.ВР., 2Л., МН.Ч. = ще сте легнали
| БЪД.ПРЕД.ВР., 3Л., ЕД.Ч., М.Р. = ще е легнал
| БЪД.ПРЕД.ВР., 3Л., ЕД.Ч., Ж.Р. = ще е легнала
| БЪД.ПРЕД.ВР., 3Л., ЕД.Ч., СР.Р. = ще е легнало
| БЪД.ПРЕД.ВР., 3Л., МН.Ч. = ще са легнали
| БЪД.ВР. В МИН., 1Л., ЕД.Ч. = щях да легна
| БЪД.ВР. В МИН., 1Л., МН.Ч. = щяхме да легнем
| БЪД.ВР. В МИН., 2Л., ЕД.Ч. = щеше да легнеш
| БЪД.ВР. В МИН., 2Л., МН.Ч. = щяхте да легнете
| БЪД.ВР. В МИН., 3Л., ЕД.Ч. = щеше да легне
| БЪД.ВР. В МИН., 3Л., МН.Ч. = щяха да легнат
| БЪД.ПРЕД.ВР. В МИН., 1Л., ЕД.Ч., М.Р. = щях да съм легнал
| БЪД.ПРЕД.ВР. В МИН., 1Л., ЕД.Ч., Ж.Р. = щях да съм легнала
| БЪД.ПРЕД.ВР. В МИН., 1Л., ЕД.Ч., СР.Р. = щях да съм легнало
| БЪД.ПРЕД.ВР. В МИН., 1Л., МН.Ч. = щяхме да сме легнали
| БЪД.ПРЕД.ВР. В МИН., 2Л., ЕД.Ч., М.Р. = щеше да си легнал
| БЪД.ПРЕД.ВР. В МИН., 2Л., ЕД.Ч., Ж.Р. = щеше да си легнала
| БЪД.ПРЕД.ВР. В МИН., 2Л., ЕД.Ч., СР.Р. = щеше да си легнало
| БЪД.ПРЕД.ВР. В МИН., 2Л., МН.Ч. = щяхте да сте легнали
| БЪД.ПРЕД.ВР. В МИН., 3Л., ЕД.Ч., М.Р. = щеше да е легнал
| БЪД.ПРЕД.ВР. В МИН., 3Л., ЕД.Ч., Ж.Р. = щеше да е легнала
| БЪД.ПРЕД.ВР. В МИН., 3Л., ЕД.Ч., СР.Р. = щеше да е легнало
| БЪД.ПРЕД.ВР. В МИН., 3Л., МН.Ч. = щяха да са легнали
| ПР.НАКЛ., СЕГ.ВР., 1Л., ЕД.Ч., М.Р. = легнел съм
| ПР.НАКЛ., СЕГ.ВР., 1Л., ЕД.Ч., Ж.Р. = легнела съм
| ПР.НАКЛ., СЕГ.ВР., 1Л., ЕД.Ч., СР.Р. = легнело съм
| ПР.НАКЛ., СЕГ.ВР., 1Л., МН.Ч. = легнели сме
| ПР.НАКЛ., СЕГ.ВР., 2Л., ЕД.Ч., М.Р. = легнел си
| ПР.НАКЛ., СЕГ.ВР., 2Л., ЕД.Ч., Ж.Р. = легнела си
| ПР.НАКЛ., СЕГ.ВР., 2Л., ЕД.Ч., СР.Р. = легнело си
| ПР.НАКЛ., СЕГ.ВР., 2Л., МН.Ч. = легнели сте
| ПР.НАКЛ., СЕГ.ВР., 3Л., ЕД.Ч., М.Р. = легнел (е)
| ПР.НАКЛ., СЕГ.ВР., 3Л., ЕД.Ч., Ж.Р. = легнела (е)
| ПР.НАКЛ., СЕГ.ВР., 3Л., ЕД.Ч., СР.Р. = легнело (е)
| ПР.НАКЛ., СЕГ.ВР., 3Л., МН.Ч. = легнели (са)
| ПР.НАКЛ., МИН.СВ.ВР., 1Л., ЕД.Ч., М.Р. = легнал съм
| ПР.НАКЛ., МИН.СВ.ВР., 1Л., ЕД.Ч., Ж.Р. = легнала съм
| ПР.НАКЛ., МИН.СВ.ВР., 1Л., ЕД.Ч., СР.Р. = легнало съм
| ПР.НАКЛ., МИН.СВ.ВР., 1Л., МН.Ч. = легнали сме
| ПР.НАКЛ., МИН.СВ.ВР., 2Л., ЕД.Ч., М.Р. = легнал си
| ПР.НАКЛ., МИН.СВ.ВР., 2Л., ЕД.Ч., Ж.Р. = легнала си
| ПР.НАКЛ., МИН.СВ.ВР., 2Л., ЕД.Ч., СР.Р. = легнало си
| ПР.НАКЛ., МИН.СВ.ВР., 2Л., МН.Ч. = легнали сте
| ПР.НАКЛ., МИН.СВ.ВР., 3Л., ЕД.Ч., М.Р. = легнал (е)
| ПР.НАКЛ., МИН.СВ.ВР., 3Л., ЕД.Ч., Ж.Р. = легнала (е)
| ПР.НАКЛ., МИН.СВ.ВР., 3Л., ЕД.Ч., СР.Р. = легнало (е)
| ПР.НАКЛ., МИН.СВ.ВР., 3Л., МН.Ч. = легнали (са)
| ПР.НАКЛ., МИН.НЕОПР.ВР., 1Л., ЕД.Ч., М.Р. = бил съм легнал
| ПР.НАКЛ., МИН.НЕОПР.ВР., 1Л., ЕД.Ч., Ж.Р. = била съм легнала
| ПР.НАКЛ., МИН.НЕОПР.ВР., 1Л., ЕД.Ч., СР.Р. = било съм легнало
| ПР.НАКЛ., МИН.НЕОПР.ВР., 1Л., МН.Ч. = били сме легнали
| ПР.НАКЛ., МИН.НЕОПР.ВР., 2Л., ЕД.Ч., М.Р. = бил си легнал
| ПР.НАКЛ., МИН.НЕОПР.ВР., 2Л., ЕД.Ч., Ж.Р. = била си легнала
| ПР.НАКЛ., МИН.НЕОПР.ВР., 2Л., ЕД.Ч., СР.Р. = било си легнало
| ПР.НАКЛ., МИН.НЕОПР.ВР., 2Л., МН.Ч. = били сте легнали
| ПР.НАКЛ., МИН.НЕОПР.ВР., 3Л., ЕД.Ч., М.Р. = бил (е) легнал
| ПР.НАКЛ., МИН.НЕОПР.ВР., 3Л., ЕД.Ч., Ж.Р. = била (е) легнала
| ПР.НАКЛ., МИН.НЕОПР.ВР., 3Л., ЕД.Ч., СР.Р. = било (е) легнало
| ПР.НАКЛ., МИН.НЕОПР.ВР., 3Л., МН.Ч. = били (са) легнали
| ПР.НАКЛ., БЪД.ВР., 1Л., ЕД.Ч., М.Р. = щял съм да легна
| ПР.НАКЛ., БЪД.ВР., 1Л., ЕД.Ч., Ж.Р. = щяла съм да легна
| ПР.НАКЛ., БЪД.ВР., 1Л., ЕД.Ч., СР.Р. = щяло съм да легна
| ПР.НАКЛ., БЪД.ВР., 1Л., МН.Ч. = щели сме да легнем
| ПР.НАКЛ., БЪД.ВР., 2Л., ЕД.Ч., М.Р. = щял си да легнеш
| ПР.НАКЛ., БЪД.ВР., 2Л., ЕД.Ч., Ж.Р. = щяла си да легнеш
| ПР.НАКЛ., БЪД.ВР., 2Л., ЕД.Ч., СР.Р. = щяло си да легнеш
| ПР.НАКЛ., БЪД.ВР., 2Л., МН.Ч. = щели сте да легнете
| ПР.НАКЛ., БЪД.ВР., 3Л., ЕД.Ч., М.Р. = щял (е) да легне
| ПР.НАКЛ., БЪД.ВР., 3Л., ЕД.Ч., Ж.Р. = щяла (е) да легне
| ПР.НАКЛ., БЪД.ВР., 3Л., ЕД.Ч., СР.Р. = щяло (е) да легне
| ПР.НАКЛ., БЪД.ВР., 3Л., МН.Ч. = щели (са) да легнат
| ПР.НАКЛ., БЪД.ПРЕД.ВР., 1Л., ЕД.Ч., М.Р. = щял съм да съм легнал
| ПР.НАКЛ., БЪД.ПРЕД.ВР., 1Л., ЕД.Ч., Ж.Р. = щяла съм да съм легнала
| ПР.НАКЛ., БЪД.ПРЕД.ВР., 1Л., ЕД.Ч., СР.Р. = щяло съм да съм легнало
| ПР.НАКЛ., БЪД.ПРЕД.ВР., 1Л., МН.Ч. = щели сме да сме легнали
| ПР.НАКЛ., БЪД.ПРЕД.ВР., 2Л., ЕД.Ч., М.Р. = щял си да си легнал
| ПР.НАКЛ., БЪД.ПРЕД.ВР., 2Л., ЕД.Ч., Ж.Р. = щяла си да си легнала
| ПР.НАКЛ., БЪД.ПРЕД.ВР., 2Л., ЕД.Ч., СР.Р. = щяло си да си легнало
| ПР.НАКЛ., БЪД.ПРЕД.ВР., 2Л., МН.Ч. = щели сте да сте легнали
| ПР.НАКЛ., БЪД.ПРЕД.ВР., 3Л., ЕД.Ч., М.Р. = щял (е) да е легнал
| ПР.НАКЛ., БЪД.ПРЕД.ВР., 3Л., ЕД.Ч., Ж.Р. = щяла (е) да е легнала
| ПР.НАКЛ., БЪД.ПРЕД.ВР., 3Л., ЕД.Ч., СР.Р. = щяло (е) да е легнало
| ПР.НАКЛ., БЪД.ПРЕД.ВР., 3Л., МН.Ч. = щели (са) да са легнали
| УСЛОВНО НАКЛОНЕНИЕ, 1Л., ЕД.Ч., М.Р. = бих легнал
| УСЛОВНО НАКЛОНЕНИЕ, 1Л., ЕД.Ч., Ж.Р. = бих легнала
| УСЛОВНО НАКЛОНЕНИЕ, 1Л., ЕД.Ч., СР.Р. = бих легнало
| УСЛОВНО НАКЛОНЕНИЕ, 1Л., МН.Ч. = бихме легнали
| УСЛОВНО НАКЛОНЕНИЕ, 2Л., ЕД.Ч., М.Р. = би легнал
| УСЛОВНО НАКЛОНЕНИЕ, 2Л., ЕД.Ч., Ж.Р. = би легнала
| УСЛОВНО НАКЛОНЕНИЕ, 2Л., ЕД.Ч., СР.Р. = би легнало
| УСЛОВНО НАКЛОНЕНИЕ, 2Л., МН.Ч. = бихте легнали
| УСЛОВНО НАКЛОНЕНИЕ, 3Л., ЕД.Ч., М.Р. = би легнал
| УСЛОВНО НАКЛОНЕНИЕ, 3Л., ЕД.Ч., Ж.Р. = би легнала
| УСЛОВНО НАКЛОНЕНИЕ, 3Л., ЕД.Ч., СР.Р. = би легнало
| УСЛОВНО НАКЛОНЕНИЕ, 3Л., МН.Ч. = биха легнали
| ПОВЕЛИТЕЛНО НАКЛОНЕНИЕ, ЕД.Ч. = лег·ни
| ПОВЕЛИТЕЛНО НАКЛОНЕНИЕ, МН.Ч. = лег·не·те
| МИН.СТРАД.ПРИЧ. М.Р. = лег·нат
| МИН.СТРАД.ПРИЧ. М.Р. НЕПЪЛЕН ЧЛЕН = лег·на·тия
| МИН.СТРАД.ПРИЧ. М.Р. ПЪЛЕН ЧЛЕН = лег·на·ти·ят
| МИН.СТРАД.ПРИЧ. Ж.Р. = лег·на·та
| МИН.СТРАД.ПРИЧ. Ж.Р. ЧЛЕН = лег·на·та·та
| МИН.СТРАД.ПРИЧ. СР.Р. = лег·на·то
| МИН.СТРАД.ПРИЧ. СР.Р. ЧЛЕН = лег·на·то·то
| МИН.СТРАД.ПРИЧ. МН.Ч. = лег·на·ти
| МИН.СТРАД.ПРИЧ. МН.Ч. ЧЛЕН = лег·на·ти·те
| МИН.ДЕЯТ.СВ.ПРИЧ. М.Р. = лег·нал
| МИН.ДЕЯТ.СВ.ПРИЧ. М.Р. НЕПЪЛЕН ЧЛЕН = лег·на·лия
| МИН.ДЕЯТ.СВ.ПРИЧ. М.Р. ПЪЛЕН ЧЛЕН = лег·на·ли·ят
| МИН.ДЕЯТ.СВ.ПРИЧ. Ж.Р. = лег·на·ла
| МИН.ДЕЯТ.СВ.ПРИЧ. Ж.Р. ЧЛЕН = лег·на·ла·та
| МИН.ДЕЯТ.СВ.ПРИЧ. СР.Р. = лег·на·ло
| МИН.ДЕЯТ.СВ.ПРИЧ. СР.Р. ЧЛЕН = лег·на·ло·то
| МИН.ДЕЯТ.СВ.ПРИЧ. МН.Ч. = лег·на·ли
| МИН.ДЕЯТ.СВ.ПРИЧ. МН.Ч. ЧЛЕН = лег·на·ли·те
| МИН.ДЕЯТ.НЕСВ.ПРИЧ. М.Р. = лег·нел
| МИН.ДЕЯТ.НЕСВ.ПРИЧ. М.Р. НЕПЪЛЕН ЧЛЕН = лег·не·лия
| МИН.ДЕЯТ.НЕСВ.ПРИЧ. М.Р. ПЪЛЕН ЧЛЕН = лег·не·ли·ят
| МИН.ДЕЯТ.НЕСВ.ПРИЧ. Ж.Р. = лег·не·ла
| МИН.ДЕЯТ.НЕСВ.ПРИЧ. Ж.Р. ЧЛЕН = лег·не·ла·та
| МИН.ДЕЯТ.НЕСВ.ПРИЧ. СР.Р. = лег·не·ло
| МИН.ДЕЯТ.НЕСВ.ПРИЧ. СР.Р. ЧЛЕН = лег·не·ло·то
| МИН.ДЕЯТ.НЕСВ.ПРИЧ. МН.Ч. = лег·не·ли
| МИН.ДЕЯТ.НЕСВ.ПРИЧ. МН.Ч. ЧЛЕН = лег·не·ли·те
| СЕГ.ДЕЯТ.ПРИЧ. М.Р. = —
| СЕГ.ДЕЯТ.ПРИЧ. М.Р. НЕПЪЛЕН ЧЛЕН = —
| СЕГ.ДЕЯТ.ПРИЧ. М.Р. ПЪЛЕН ЧЛЕН = —
| СЕГ.ДЕЯТ.ПРИЧ. Ж.Р. = —
| СЕГ.ДЕЯТ.ПРИЧ. Ж.Р. ЧЛЕН = —
| СЕГ.ДЕЯТ.ПРИЧ. СР.Р. = —
| СЕГ.ДЕЯТ.ПРИЧ. СР.Р. ЧЛЕН = —
| СЕГ.ДЕЯТ.ПРИЧ. МН.Ч. = —
| СЕГ.ДЕЯТ.ПРИЧ. МН.Ч. ЧЛЕН = —
| ДЕЕПРИЧАСТИЕ = —
| СКРИТИ ПРЕПРАТКИ = 
[[легна]],
[[легнеш]],
[[легне]],
[[легнем]],
[[легнете]],
[[легнат]],
[[легнах]],
[[легнахме]],
[[легнахте]],
[[легнаха]],
[[легнех]],
[[легнеше]],
[[легнехме]],
[[легнехте]],
[[легнеха]],
[[легни]],
[[легнал]],
[[легналия]],
[[легналият]],
[[легнала]],
[[легналата]],
[[легнало]],
[[легналото]],
[[легнали]],
[[легналите]],
[[легнел]],
[[легнелия]],
[[легнелият]],
[[легнела]],
[[легнелата]],
[[легнело]],
[[легнелото]],
[[легнели]],
[[легнелите]],
[[легнатия]],
[[легнатият]],
[[легната]],
[[легнатата]],
[[легнато]],
[[легнатото]],
[[легнати]],
[[легнатите]],
[[легнал съм]],
[[легнала съм]],
[[легнало съм]],
[[легнали сме]],
[[легнал си]],
[[легнала си]],
[[легнало си]],
[[легнали сте]],
[[легнал е]],
[[легнала е]],
[[легнало е]],
[[легнали са]],
[[бях легнал]],
[[бях легнала]],
[[бях легнало]],
[[бяхме легнали]],
[[беше легнал]],
[[беше легнала]],
[[беше легнало]],
[[бяхте легнали]],
[[бяха легнали]],
[[ще легна]],
[[ще легнем]],
[[ще легнеш]],
[[ще легнете]],
[[ще легне]],
[[ще легнат]],
[[ще съм легнал]],
[[ще съм легнала]],
[[ще съм легнало]],
[[ще сме легнали]],
[[ще си легнал]],
[[ще си легнала]],
[[ще си легнало]],
[[ще сте легнали]],
[[ще е легнал]],
[[ще е легнала]],
[[ще е легнало]],
[[ще са легнали]],
[[щях да легна]],
[[щяхме да легнем]],
[[щеше да легнеш]],
[[щяхте да легнете]],
[[щеше да легне]],
[[щяха да легнат]],
[[щях да съм легнал]],
[[щях да съм легнала]],
[[щях да съм легнало]],
[[щяхме да сме легнали]],
[[щеше да си легнал]],
[[щеше да си легнала]],
[[щеше да си легнало]],
[[щяхте да сте легнали]],
[[щеше да е легнал]],
[[щеше да е легнала]],
[[щеше да е легнало]],
[[щяха да са легнали]],
[[легнел съм]],
[[легнела съм]],
[[легнело съм]],
[[легнели сме]],
[[легнел си]],
[[легнела си]],
[[легнело си]],
[[легнели сте]],
[[легнел е]],
[[легнела е]],
[[легнело е]],
[[легнели са]],
[[бил съм легнал]],
[[била съм легнала]],
[[било съм легнало]],
[[били сме легнали]],
[[бил си легнал]],
[[била си легнала]],
[[било си легнало]],
[[били сте легнали]],
[[бил е легнал]],
[[била е легнала]],
[[било е легнало]],
[[били са легнали]],
[[щял съм да легна]],
[[щяла съм да легна]],
[[щяло съм да легна]],
[[щели сме да легнем]],
[[щял си да легнеш]],
[[щяла си да легнеш]],
[[щяло си да легнеш]],
[[щели сте да легнете]],
[[щял да легне]],
[[щяла да легне]],
[[щяло да легне]],
[[щели да легнат]],
[[щял е да легне]],
[[щяла е да легне]],
[[щяло е да легне]],
[[щели са да легнат]],
[[щял съм да съм легнал]],
[[щяла съм да съм легнала]],
[[щяло съм да съм легнало]],
[[щели сме да сме легнали]],
[[щял си да си легнал]],
[[щяла си да си легнала]],
[[щяло си да си легнало]],
[[щели сте да сте легнали]],
[[щял да е легнал]],
[[щяла да е легнала]],
[[щяло да е легнало]],
[[щели да са легнали]],
[[щял е да е легнал]],
[[щяла е да е легнала]],
[[щяло е да е легнало]],
[[щели са да са легнали]],
[[бих легнал]],
[[бих легнала]],
[[бих легнало]],
[[бихме легнали]],
[[би легнал]],
[[би легнала]],
[[би легнало]],
[[бихте легнали]],
[[биха легнали]],
}}</text>
      <sha1>07228fllm9jcwelt0y6tofcmyv1eoa8</sha1>
    </revision>
  </page>
  <page>
    <title>Шаблон:Словоформи/леденея</title>
    <ns>10</ns>
    <id>402905</id>
    <revision>
      <id>434903</id>
      <parentid>10621</parentid>
      <timestamp>2005-05-06T21:53:12Z</timestamp>
      <contributor>
        <username>Bgbot</username>
        <id>83</id>
      </contributor>
      <comment>Борислав: Шаблон със словоформи</comment>
      <model>wikitext</model>
      <format>text/x-wiki</format>
      <text bytes="20842" xml:space="preserve">{{Шаблон:Словоформи/Глагол|
  ОСНОВНА ФОРМА = леденея
| СЕГ.ВР., 1Л., ЕД.Ч. = ле·де·нея
| СЕГ.ВР., 1Л., МН.Ч. = ле·де·не·ем
| СЕГ.ВР., 2Л., ЕД.Ч. = ле·де·не·еш
| СЕГ.ВР., 2Л., МН.Ч. = ле·де·не·е·те
| СЕГ.ВР., 3Л., ЕД.Ч. = ле·де·нее
| СЕГ.ВР., 3Л., МН.Ч. = ле·де·не·ят
| МИН.СВ.ВР., 1Л., ЕД.Ч. = ле·де·нях
| МИН.СВ.ВР., 1Л., МН.Ч. = ле·де·нях·ме
| МИН.СВ.ВР., 2Л., ЕД.Ч. = ле·де·ня
| МИН.СВ.ВР., 2Л., МН.Ч. = ле·де·нях·те
| МИН.СВ.ВР., 3Л., ЕД.Ч. = ле·де·ня
| МИН.СВ.ВР., 3Л., МН.Ч. = ле·де·ня·ха
| МИН.НЕСВ.ВР., 1Л., ЕД.Ч. = ле·де·не·ех
| МИН.НЕСВ.ВР., 1Л., МН.Ч. = ле·де·не·ех·ме
| МИН.НЕСВ.ВР., 2Л., ЕД.Ч. = ле·де·не·е·ше
| МИН.НЕСВ.ВР., 2Л., МН.Ч. = ле·де·не·ех·те
| МИН.НЕСВ.ВР., 3Л., ЕД.Ч. = ле·де·не·е·ше
| МИН.НЕСВ.ВР., 3Л., МН.Ч. = ле·де·не·е·ха
| МИН.НЕОПР.ВР., 1Л., ЕД.Ч., М.Р. = леденял съм
| МИН.НЕОПР.ВР., 1Л., ЕД.Ч., Ж.Р. = леденяла съм
| МИН.НЕОПР.ВР., 1Л., ЕД.Ч., СР.Р. = леденяло съм
| МИН.НЕОПР.ВР., 1Л., МН.Ч. = леденели сме
| МИН.НЕОПР.ВР., 2Л., ЕД.Ч., М.Р. = леденял си
| МИН.НЕОПР.ВР., 2Л., ЕД.Ч., Ж.Р. = леденяла си
| МИН.НЕОПР.ВР., 2Л., ЕД.Ч., СР.Р. = леденяло си
| МИН.НЕОПР.ВР., 2Л., МН.Ч. = леденели сте
| МИН.НЕОПР.ВР., 3Л., ЕД.Ч., М.Р. = леденял е
| МИН.НЕОПР.ВР., 3Л., ЕД.Ч., Ж.Р. = леденяла е
| МИН.НЕОПР.ВР., 3Л., ЕД.Ч., СР.Р. = леденяло е
| МИН.НЕОПР.ВР., 3Л., МН.Ч. = леденели са
| МИН.ПРЕД.ВР., 1Л., ЕД.Ч., М.Р. = бях леденял
| МИН.ПРЕД.ВР., 1Л., ЕД.Ч., Ж.Р. = бях леденяла
| МИН.ПРЕД.ВР., 1Л., ЕД.Ч., СР.Р. = бях леденяло
| МИН.ПРЕД.ВР., 1Л., МН.Ч. = бяхме леденели
| МИН.ПРЕД.ВР., 2Л., ЕД.Ч., М.Р. = беше леденял
| МИН.ПРЕД.ВР., 2Л., ЕД.Ч., Ж.Р. = беше леденяла
| МИН.ПРЕД.ВР., 2Л., ЕД.Ч., СР.Р. = беше леденяло
| МИН.ПРЕД.ВР., 2Л., МН.Ч. = бяхте леденели
| МИН.ПРЕД.ВР., 3Л., ЕД.Ч., М.Р. = беше леденял
| МИН.ПРЕД.ВР., 3Л., ЕД.Ч., Ж.Р. = беше леденяла
| МИН.ПРЕД.ВР., 3Л., ЕД.Ч., СР.Р. = беше леденяло
| МИН.ПРЕД.ВР., 3Л., МН.Ч. = бяха леденели
| БЪД.ВР., 1Л., ЕД.Ч. = ще леденея
| БЪД.ВР., 1Л., МН.Ч. = ще леденеем
| БЪД.ВР., 2Л., ЕД.Ч. = ще леденееш
| БЪД.ВР., 2Л., МН.Ч. = ще леденеете
| БЪД.ВР., 3Л., ЕД.Ч. = ще леденее
| БЪД.ВР., 3Л., МН.Ч. = ще леденеят
| БЪД.ПРЕД.ВР., 1Л., ЕД.Ч., М.Р. = ще съм леденял
| БЪД.ПРЕД.ВР., 1Л., ЕД.Ч., Ж.Р. = ще съм леденяла
| БЪД.ПРЕД.ВР., 1Л., ЕД.Ч., СР.Р. = ще съм леденяло
| БЪД.ПРЕД.ВР., 1Л., МН.Ч. = ще сме леденели
| БЪД.ПРЕД.ВР., 2Л., ЕД.Ч., М.Р. = ще си леденял
| БЪД.ПРЕД.ВР., 2Л., ЕД.Ч., Ж.Р. = ще си леденяла
| БЪД.ПРЕД.ВР., 2Л., ЕД.Ч., СР.Р. = ще си леденяло
| БЪД.ПРЕД.ВР., 2Л., МН.Ч. = ще сте леденели
| БЪД.ПРЕД.ВР., 3Л., ЕД.Ч., М.Р. = ще е леденял
| БЪД.ПРЕД.ВР., 3Л., ЕД.Ч., Ж.Р. = ще е леденяла
| БЪД.ПРЕД.ВР., 3Л., ЕД.Ч., СР.Р. = ще е леденяло
| БЪД.ПРЕД.ВР., 3Л., МН.Ч. = ще са леденели
| БЪД.ВР. В МИН., 1Л., ЕД.Ч. = щях да леденея
| БЪД.ВР. В МИН., 1Л., МН.Ч. = щяхме да леденеем
| БЪД.ВР. В МИН., 2Л., ЕД.Ч. = щеше да леденееш
| БЪД.ВР. В МИН., 2Л., МН.Ч. = щяхте да леденеете
| БЪД.ВР. В МИН., 3Л., ЕД.Ч. = щеше да леденее
| БЪД.ВР. В МИН., 3Л., МН.Ч. = щяха да леденеят
| БЪД.ПРЕД.ВР. В МИН., 1Л., ЕД.Ч., М.Р. = щях да съм леденял
| БЪД.ПРЕД.ВР. В МИН., 1Л., ЕД.Ч., Ж.Р. = щях да съм леденяла
| БЪД.ПРЕД.ВР. В МИН., 1Л., ЕД.Ч., СР.Р. = щях да съм леденяло
| БЪД.ПРЕД.ВР. В МИН., 1Л., МН.Ч. = щяхме да сме леденели
| БЪД.ПРЕД.ВР. В МИН., 2Л., ЕД.Ч., М.Р. = щеше да си леденял
| БЪД.ПРЕД.ВР. В МИН., 2Л., ЕД.Ч., Ж.Р. = щеше да си леденяла
| БЪД.ПРЕД.ВР. В МИН., 2Л., ЕД.Ч., СР.Р. = щеше да си леденяло
| БЪД.ПРЕД.ВР. В МИН., 2Л., МН.Ч. = щяхте да сте леденели
| БЪД.ПРЕД.ВР. В МИН., 3Л., ЕД.Ч., М.Р. = щеше да е леденял
| БЪД.ПРЕД.ВР. В МИН., 3Л., ЕД.Ч., Ж.Р. = щеше да е леденяла
| БЪД.ПРЕД.ВР. В МИН., 3Л., ЕД.Ч., СР.Р. = щеше да е леденяло
| БЪД.ПРЕД.ВР. В МИН., 3Л., МН.Ч. = щяха да са леденели
| ПР.НАКЛ., СЕГ.ВР., 1Л., ЕД.Ч., М.Р. = леденеел съм
| ПР.НАКЛ., СЕГ.ВР., 1Л., ЕД.Ч., Ж.Р. = леденеела съм
| ПР.НАКЛ., СЕГ.ВР., 1Л., ЕД.Ч., СР.Р. = леденеело съм
| ПР.НАКЛ., СЕГ.ВР., 1Л., МН.Ч. = леденеели сме
| ПР.НАКЛ., СЕГ.ВР., 2Л., ЕД.Ч., М.Р. = леденеел си
| ПР.НАКЛ., СЕГ.ВР., 2Л., ЕД.Ч., Ж.Р. = леденеела си
| ПР.НАКЛ., СЕГ.ВР., 2Л., ЕД.Ч., СР.Р. = леденеело си
| ПР.НАКЛ., СЕГ.ВР., 2Л., МН.Ч. = леденеели сте
| ПР.НАКЛ., СЕГ.ВР., 3Л., ЕД.Ч., М.Р. = леденеел (е)
| ПР.НАКЛ., СЕГ.ВР., 3Л., ЕД.Ч., Ж.Р. = леденеела (е)
| ПР.НАКЛ., СЕГ.ВР., 3Л., ЕД.Ч., СР.Р. = леденеело (е)
| ПР.НАКЛ., СЕГ.ВР., 3Л., МН.Ч. = леденеели (са)
| ПР.НАКЛ., МИН.СВ.ВР., 1Л., ЕД.Ч., М.Р. = леденял съм
| ПР.НАКЛ., МИН.СВ.ВР., 1Л., ЕД.Ч., Ж.Р. = леденяла съм
| ПР.НАКЛ., МИН.СВ.ВР., 1Л., ЕД.Ч., СР.Р. = леденяло съм
| ПР.НАКЛ., МИН.СВ.ВР., 1Л., МН.Ч. = леденели сме
| ПР.НАКЛ., МИН.СВ.ВР., 2Л., ЕД.Ч., М.Р. = леденял си
| ПР.НАКЛ., МИН.СВ.ВР., 2Л., ЕД.Ч., Ж.Р. = леденяла си
| ПР.НАКЛ., МИН.СВ.ВР., 2Л., ЕД.Ч., СР.Р. = леденяло си
| ПР.НАКЛ., МИН.СВ.ВР., 2Л., МН.Ч. = леденели сте
| ПР.НАКЛ., МИН.СВ.ВР., 3Л., ЕД.Ч., М.Р. = леденял (е)
| ПР.НАКЛ., МИН.СВ.ВР., 3Л., ЕД.Ч., Ж.Р. = леденяла (е)
| ПР.НАКЛ., МИН.СВ.ВР., 3Л., ЕД.Ч., СР.Р. = леденяло (е)
| ПР.НАКЛ., МИН.СВ.ВР., 3Л., МН.Ч. = леденели (са)
| ПР.НАКЛ., МИН.НЕОПР.ВР., 1Л., ЕД.Ч., М.Р. = бил съм леденял
| ПР.НАКЛ., МИН.НЕОПР.ВР., 1Л., ЕД.Ч., Ж.Р. = била съм леденяла
| ПР.НАКЛ., МИН.НЕОПР.ВР., 1Л., ЕД.Ч., СР.Р. = било съм леденяло
| ПР.НАКЛ., МИН.НЕОПР.ВР., 1Л., МН.Ч. = били сме леденели
| ПР.НАКЛ., МИН.НЕОПР.ВР., 2Л., ЕД.Ч., М.Р. = бил си леденял
| ПР.НАКЛ., МИН.НЕОПР.ВР., 2Л., ЕД.Ч., Ж.Р. = била си леденяла
| ПР.НАКЛ., МИН.НЕОПР.ВР., 2Л., ЕД.Ч., СР.Р. = било си леденяло
| ПР.НАКЛ., МИН.НЕОПР.ВР., 2Л., МН.Ч. = били сте леденели
| ПР.НАКЛ., МИН.НЕОПР.ВР., 3Л., ЕД.Ч., М.Р. = бил (е) леденял
| ПР.НАКЛ., МИН.НЕОПР.ВР., 3Л., ЕД.Ч., Ж.Р. = била (е) леденяла
| ПР.НАКЛ., МИН.НЕОПР.ВР., 3Л., ЕД.Ч., СР.Р. = било (е) леденяло
| ПР.НАКЛ., МИН.НЕОПР.ВР., 3Л., МН.Ч. = били (са) леденели
| ПР.НАКЛ., БЪД.ВР., 1Л., ЕД.Ч., М.Р. = щял съм да леденея
| ПР.НАКЛ., БЪД.ВР., 1Л., ЕД.Ч., Ж.Р. = щяла съм да леденея
| ПР.НАКЛ., БЪД.ВР., 1Л., ЕД.Ч., СР.Р. = щяло съм да леденея
| ПР.НАКЛ., БЪД.ВР., 1Л., МН.Ч. = щели сме да леденеем
| ПР.НАКЛ., БЪД.ВР., 2Л., ЕД.Ч., М.Р. = щял си да леденееш
| ПР.НАКЛ., БЪД.ВР., 2Л., ЕД.Ч., Ж.Р. = щяла си да леденееш
| ПР.НАКЛ., БЪД.ВР., 2Л., ЕД.Ч., СР.Р. = щяло си да леденееш
| ПР.НАКЛ., БЪД.ВР., 2Л., МН.Ч. = щели сте да леденеете
| ПР.НАКЛ., БЪД.ВР., 3Л., ЕД.Ч., М.Р. = щял (е) да леденее
| ПР.НАКЛ., БЪД.ВР., 3Л., ЕД.Ч., Ж.Р. = щяла (е) да леденее
| ПР.НАКЛ., БЪД.ВР., 3Л., ЕД.Ч., СР.Р. = щяло (е) да леденее
| ПР.НАКЛ., БЪД.ВР., 3Л., МН.Ч. = щели (са) да леденеят
| ПР.НАКЛ., БЪД.ПРЕД.ВР., 1Л., ЕД.Ч., М.Р. = щял съм да съм леденял
| ПР.НАКЛ., БЪД.ПРЕД.ВР., 1Л., ЕД.Ч., Ж.Р. = щяла съм да съм леденяла
| ПР.НАКЛ., БЪД.ПРЕД.ВР., 1Л., ЕД.Ч., СР.Р. = щяло съм да съм леденяло
| ПР.НАКЛ., БЪД.ПРЕД.ВР., 1Л., МН.Ч. = щели сме да сме леденели
| ПР.НАКЛ., БЪД.ПРЕД.ВР., 2Л., ЕД.Ч., М.Р. = щял си да си леденял
| ПР.НАКЛ., БЪД.ПРЕД.ВР., 2Л., ЕД.Ч., Ж.Р. = щяла си да си леденяла
| ПР.НАКЛ., БЪД.ПРЕД.ВР., 2Л., ЕД.Ч., СР.Р. = щяло си да си леденяло
| ПР.НАКЛ., БЪД.ПРЕД.ВР., 2Л., МН.Ч. = щели сте да сте леденели
| ПР.НАКЛ., БЪД.ПРЕД.ВР., 3Л., ЕД.Ч., М.Р. = щял (е) да е леденял
| ПР.НАКЛ., БЪД.ПРЕД.ВР., 3Л., ЕД.Ч., Ж.Р. = щяла (е) да е леденяла
| ПР.НАКЛ., БЪД.ПРЕД.ВР., 3Л., ЕД.Ч., СР.Р. = щяло (е) да е леденяло
| ПР.НАКЛ., БЪД.ПРЕД.ВР., 3Л., МН.Ч. = щели (са) да са леденели
| УСЛОВНО НАКЛОНЕНИЕ, 1Л., ЕД.Ч., М.Р. = бих леденял
| УСЛОВНО НАКЛОНЕНИЕ, 1Л., ЕД.Ч., Ж.Р. = бих леденяла
| УСЛОВНО НАКЛОНЕНИЕ, 1Л., ЕД.Ч., СР.Р. = бих леденяло
| УСЛОВНО НАКЛОНЕНИЕ, 1Л., МН.Ч. = бихме леденели
| УСЛОВНО НАКЛОНЕНИЕ, 2Л., ЕД.Ч., М.Р. = би леденял
| УСЛОВНО НАКЛОНЕНИЕ, 2Л., ЕД.Ч., Ж.Р. = би леденяла
| УСЛОВНО НАКЛОНЕНИЕ, 2Л., ЕД.Ч., СР.Р. = би леденяло
| УСЛОВНО НАКЛОНЕНИЕ, 2Л., МН.Ч. = бихте леденели
| УСЛОВНО НАКЛОНЕНИЕ, 3Л., ЕД.Ч., М.Р. = би леденял
| УСЛОВНО НАКЛОНЕНИЕ, 3Л., ЕД.Ч., Ж.Р. = би леденяла
| УСЛОВНО НАКЛОНЕНИЕ, 3Л., ЕД.Ч., СР.Р. = би леденяло
| УСЛОВНО НАКЛОНЕНИЕ, 3Л., МН.Ч. = биха леденели
| ПОВЕЛИТЕЛНО НАКЛОНЕНИЕ, ЕД.Ч. = ле·де·ней
| ПОВЕЛИТЕЛНО НАКЛОНЕНИЕ, МН.Ч. = ле·де·ней·те
| МИН.СТРАД.ПРИЧ. М.Р. = ле·де·нян
| МИН.СТРАД.ПРИЧ. М.Р. НЕПЪЛЕН ЧЛЕН = ле·де·ня·ния
| МИН.СТРАД.ПРИЧ. М.Р. ПЪЛЕН ЧЛЕН = ле·де·ня·ни·ят
| МИН.СТРАД.ПРИЧ. Ж.Р. = ле·де·ня·на
| МИН.СТРАД.ПРИЧ. Ж.Р. ЧЛЕН = ле·де·ня·на·та
| МИН.СТРАД.ПРИЧ. СР.Р. = ле·де·ня·но
| МИН.СТРАД.ПРИЧ. СР.Р. ЧЛЕН = ле·де·ня·но·то
| МИН.СТРАД.ПРИЧ. МН.Ч. = ле·де·не·ни
| МИН.СТРАД.ПРИЧ. МН.Ч. ЧЛЕН = ле·де·не·ни·те
| МИН.ДЕЯТ.СВ.ПРИЧ. М.Р. = ле·де·нял
| МИН.ДЕЯТ.СВ.ПРИЧ. М.Р. НЕПЪЛЕН ЧЛЕН = ле·де·не·лия
| МИН.ДЕЯТ.СВ.ПРИЧ. М.Р. ПЪЛЕН ЧЛЕН = ле·де·не·ли·ят
| МИН.ДЕЯТ.СВ.ПРИЧ. Ж.Р. = ле·де·ня·ла
| МИН.ДЕЯТ.СВ.ПРИЧ. Ж.Р. ЧЛЕН = ле·де·ня·ла·та
| МИН.ДЕЯТ.СВ.ПРИЧ. СР.Р. = ле·де·ня·ло
| МИН.ДЕЯТ.СВ.ПРИЧ. СР.Р. ЧЛЕН = ле·де·ня·ло·то
| МИН.ДЕЯТ.СВ.ПРИЧ. МН.Ч. = ле·де·не·ли
| МИН.ДЕЯТ.СВ.ПРИЧ. МН.Ч. ЧЛЕН = ле·де·не·ли·те
| МИН.ДЕЯТ.НЕСВ.ПРИЧ. М.Р. = ле·де·не·ел
| МИН.ДЕЯТ.НЕСВ.ПРИЧ. М.Р. НЕПЪЛЕН ЧЛЕН = ле·де·не·е·лия
| МИН.ДЕЯТ.НЕСВ.ПРИЧ. М.Р. ПЪЛЕН ЧЛЕН = ле·де·не·е·ли·ят
| МИН.ДЕЯТ.НЕСВ.ПРИЧ. Ж.Р. = ле·де·не·е·ла
| МИН.ДЕЯТ.НЕСВ.ПРИЧ. Ж.Р. ЧЛЕН = ле·де·не·е·ла·та
| МИН.ДЕЯТ.НЕСВ.ПРИЧ. СР.Р. = ле·де·не·е·ло
| МИН.ДЕЯТ.НЕСВ.ПРИЧ. СР.Р. ЧЛЕН = ле·де·не·е·ло·то
| МИН.ДЕЯТ.НЕСВ.ПРИЧ. МН.Ч. = ле·де·не·е·ли
| МИН.ДЕЯТ.НЕСВ.ПРИЧ. МН.Ч. ЧЛЕН = ле·де·не·е·ли·те
| СЕГ.ДЕЯТ.ПРИЧ. М.Р. = ле·де·не·ещ
| СЕГ.ДЕЯТ.ПРИЧ. М.Р. НЕПЪЛЕН ЧЛЕН = ле·де·не·е·щия
| СЕГ.ДЕЯТ.ПРИЧ. М.Р. ПЪЛЕН ЧЛЕН = ле·де·не·е·щи·ят
| СЕГ.ДЕЯТ.ПРИЧ. Ж.Р. = ле·де·не·е·ща
| СЕГ.ДЕЯТ.ПРИЧ. Ж.Р. ЧЛЕН = ле·де·не·е·ща·та
| СЕГ.ДЕЯТ.ПРИЧ. СР.Р. = ле·де·не·е·що
| СЕГ.ДЕЯТ.ПРИЧ. СР.Р. ЧЛЕН = ле·де·не·е·що·то
| СЕГ.ДЕЯТ.ПРИЧ. МН.Ч. = ле·де·не·е·щи
| СЕГ.ДЕЯТ.ПРИЧ. МН.Ч. ЧЛЕН = ле·де·не·е·щи·те
| ДЕЕПРИЧАСТИЕ = ле·де·не·ей·ки
| СКРИТИ ПРЕПРАТКИ = 
[[леденея]],
[[леденееш]],
[[леденее]],
[[леденеем]],
[[леденеете]],
[[леденеят]],
[[леденях]],
[[леденя]],
[[леденяхме]],
[[леденяхте]],
[[леденяха]],
[[леденеех]],
[[леденееше]],
[[леденеехме]],
[[леденеехте]],
[[леденееха]],
[[леденей]],
[[леденейте]],
[[леденял]],
[[леденелия]],
[[леденелият]],
[[леденяла]],
[[леденялата]],
[[леденяло]],
[[леденялото]],
[[леденели]],
[[леденелите]],
[[леденеел]],
[[леденеелия]],
[[леденеелият]],
[[леденеела]],
[[леденеелата]],
[[леденеело]],
[[леденеелото]],
[[леденеели]],
[[леденеелите]],
[[леденян]],
[[леденяния]],
[[леденяният]],
[[леденяна]],
[[леденяната]],
[[леденяно]],
[[леденяното]],
[[леденени]],
[[леденените]],
[[леденеещ]],
[[леденеещия]],
[[леденеещият]],
[[леденееща]],
[[леденеещата]],
[[леденеещо]],
[[леденеещото]],
[[леденеещи]],
[[леденеещите]],
[[леденеейки]],
[[леденял съм]],
[[леденяла съм]],
[[леденяло съм]],
[[леденели сме]],
[[леденял си]],
[[леденяла си]],
[[леденяло си]],
[[леденели сте]],
[[леденял е]],
[[леденяла е]],
[[леденяло е]],
[[леденели са]],
[[бях леденял]],
[[бях леденяла]],
[[бях леденяло]],
[[бяхме леденели]],
[[беше леденял]],
[[беше леденяла]],
[[беше леденяло]],
[[бяхте леденели]],
[[бяха леденели]],
[[ще леденея]],
[[ще леденеем]],
[[ще леденееш]],
[[ще леденеете]],
[[ще леденее]],
[[ще леденеят]],
[[ще съм леденял]],
[[ще съм леденяла]],
[[ще съм леденяло]],
[[ще сме леденели]],
[[ще си леденял]],
[[ще си леденяла]],
[[ще си леденяло]],
[[ще сте леденели]],
[[ще е леденял]],
[[ще е леденяла]],
[[ще е леденяло]],
[[ще са леденели]],
[[щях да леденея]],
[[щяхме да леденеем]],
[[щеше да леденееш]],
[[щяхте да леденеете]],
[[щеше да леденее]],
[[щяха да леденеят]],
[[щях да съм леденял]],
[[щях да съм леденяла]],
[[щях да съм леденяло]],
[[щяхме да сме леденели]],
[[щеше да си леденял]],
[[щеше да си леденяла]],
[[щеше да си леденяло]],
[[щяхте да сте леденели]],
[[щеше да е леденял]],
[[щеше да е леденяла]],
[[щеше да е леденяло]],
[[щяха да са леденели]],
[[леденеел съм]],
[[леденеела съм]],
[[леденеело съм]],
[[леденеели сме]],
[[леденеел си]],
[[леденеела си]],
[[леденеело си]],
[[леденеели сте]],
[[леденеел е]],
[[леденеела е]],
[[леденеело е]],
[[леденеели са]],
[[бил съм леденял]],
[[била съм леденяла]],
[[било съм леденяло]],
[[били сме леденели]],
[[бил си леденял]],
[[била си леденяла]],
[[било си леденяло]],
[[били сте леденели]],
[[бил е леденял]],
[[била е леденяла]],
[[било е леденяло]],
[[били са леденели]],
[[щял съм да леденея]],
[[щяла съм да леденея]],
[[щяло съм да леденея]],
[[щели сме да леденеем]],
[[щял си да леденееш]],
[[щяла си да леденееш]],
[[щяло си да леденееш]],
[[щели сте да леденеете]],
[[щял да леденее]],
[[щяла да леденее]],
[[щяло да леденее]],
[[щели да леденеят]],
[[щял е да леденее]],
[[щяла е да леденее]],
[[щяло е да леденее]],
[[щели са да леденеят]],
[[щял съм да съм леденял]],
[[щяла съм да съм леденяла]],
[[щяло съм да съм леденяло]],
[[щели сме да сме леденели]],
[[щял си да си леденял]],
[[щяла си да си леденяла]],
[[щяло си да си леденяло]],
[[щели сте да сте леденели]],
[[щял да е леденял]],
[[щяла да е леденяла]],
[[щяло да е леденяло]],
[[щели да са леденели]],
[[щял е да е леденял]],
[[щяла е да е леденяла]],
[[щяло е да е леденяло]],
[[щели са да са леденели]],
[[бих леденял]],
[[бих леденяла]],
[[бих леденяло]],
[[бихме леденели]],
[[би леденял]],
[[би леденяла]],
[[би леденяло]],
[[бихте леденели]],
[[биха леденели]],
}}</text>
      <sha1>8dsiurasxkq7ma4oq9qkx4dbvc67b4i</sha1>
    </revision>
  </page>
  <page>
    <title>Шаблон:Словоформи/леденя</title>
    <ns>10</ns>
    <id>450595</id>
    <revision>
      <id>482577</id>
      <timestamp>2005-05-07T21:13:08Z</timestamp>
      <contributor>
        <username>Bgbot</username>
        <id>83</id>
      </contributor>
      <comment>Борислав: Шаблон със словоформи</comment>
      <model>wikitext</model>
      <format>text/x-wiki</format>
      <text bytes="20464" xml:space="preserve">{{Шаблон:Словоформи/Глагол|
  ОСНОВНА ФОРМА = леденя
| СЕГ.ВР., 1Л., ЕД.Ч. = ле·де·ня
| СЕГ.ВР., 1Л., МН.Ч. = ле·де·ним
| СЕГ.ВР., 2Л., ЕД.Ч. = ле·де·ниш
| СЕГ.ВР., 2Л., МН.Ч. = ле·де·ни·те
| СЕГ.ВР., 3Л., ЕД.Ч. = ле·де·ни
| СЕГ.ВР., 3Л., МН.Ч. = ле·де·нят
| МИН.СВ.ВР., 1Л., ЕД.Ч. = ле·де·них
| МИН.СВ.ВР., 1Л., МН.Ч. = ле·де·них·ме
| МИН.СВ.ВР., 2Л., ЕД.Ч. = ле·де·ни
| МИН.СВ.ВР., 2Л., МН.Ч. = ле·де·них·те
| МИН.СВ.ВР., 3Л., ЕД.Ч. = ле·де·ни
| МИН.СВ.ВР., 3Л., МН.Ч. = ле·де·ни·ха
| МИН.НЕСВ.ВР., 1Л., ЕД.Ч. = ле·де·нях
| МИН.НЕСВ.ВР., 1Л., МН.Ч. = ле·де·нях·ме
| МИН.НЕСВ.ВР., 2Л., ЕД.Ч. = ле·де·не·ше
| МИН.НЕСВ.ВР., 2Л., МН.Ч. = ле·де·нях·те
| МИН.НЕСВ.ВР., 3Л., ЕД.Ч. = ле·де·не·ше
| МИН.НЕСВ.ВР., 3Л., МН.Ч. = ле·де·ня·ха
| МИН.НЕОПР.ВР., 1Л., ЕД.Ч., М.Р. = леденил съм
| МИН.НЕОПР.ВР., 1Л., ЕД.Ч., Ж.Р. = леденила съм
| МИН.НЕОПР.ВР., 1Л., ЕД.Ч., СР.Р. = леденило съм
| МИН.НЕОПР.ВР., 1Л., МН.Ч. = леденили сме
| МИН.НЕОПР.ВР., 2Л., ЕД.Ч., М.Р. = леденил си
| МИН.НЕОПР.ВР., 2Л., ЕД.Ч., Ж.Р. = леденила си
| МИН.НЕОПР.ВР., 2Л., ЕД.Ч., СР.Р. = леденило си
| МИН.НЕОПР.ВР., 2Л., МН.Ч. = леденили сте
| МИН.НЕОПР.ВР., 3Л., ЕД.Ч., М.Р. = леденил е
| МИН.НЕОПР.ВР., 3Л., ЕД.Ч., Ж.Р. = леденила е
| МИН.НЕОПР.ВР., 3Л., ЕД.Ч., СР.Р. = леденило е
| МИН.НЕОПР.ВР., 3Л., МН.Ч. = леденили са
| МИН.ПРЕД.ВР., 1Л., ЕД.Ч., М.Р. = бях леденил
| МИН.ПРЕД.ВР., 1Л., ЕД.Ч., Ж.Р. = бях леденила
| МИН.ПРЕД.ВР., 1Л., ЕД.Ч., СР.Р. = бях леденило
| МИН.ПРЕД.ВР., 1Л., МН.Ч. = бяхме леденили
| МИН.ПРЕД.ВР., 2Л., ЕД.Ч., М.Р. = беше леденил
| МИН.ПРЕД.ВР., 2Л., ЕД.Ч., Ж.Р. = беше леденила
| МИН.ПРЕД.ВР., 2Л., ЕД.Ч., СР.Р. = беше леденило
| МИН.ПРЕД.ВР., 2Л., МН.Ч. = бяхте леденили
| МИН.ПРЕД.ВР., 3Л., ЕД.Ч., М.Р. = беше леденил
| МИН.ПРЕД.ВР., 3Л., ЕД.Ч., Ж.Р. = беше леденила
| МИН.ПРЕД.ВР., 3Л., ЕД.Ч., СР.Р. = беше леденило
| МИН.ПРЕД.ВР., 3Л., МН.Ч. = бяха леденили
| БЪД.ВР., 1Л., ЕД.Ч. = ще леденя
| БЪД.ВР., 1Л., МН.Ч. = ще леденим
| БЪД.ВР., 2Л., ЕД.Ч. = ще ледениш
| БЪД.ВР., 2Л., МН.Ч. = ще ледените
| БЪД.ВР., 3Л., ЕД.Ч. = ще ледени
| БЪД.ВР., 3Л., МН.Ч. = ще леденят
| БЪД.ПРЕД.ВР., 1Л., ЕД.Ч., М.Р. = ще съм леденил
| БЪД.ПРЕД.ВР., 1Л., ЕД.Ч., Ж.Р. = ще съм леденила
| БЪД.ПРЕД.ВР., 1Л., ЕД.Ч., СР.Р. = ще съм леденило
| БЪД.ПРЕД.ВР., 1Л., МН.Ч. = ще сме леденили
| БЪД.ПРЕД.ВР., 2Л., ЕД.Ч., М.Р. = ще си леденил
| БЪД.ПРЕД.ВР., 2Л., ЕД.Ч., Ж.Р. = ще си леденила
| БЪД.ПРЕД.ВР., 2Л., ЕД.Ч., СР.Р. = ще си леденило
| БЪД.ПРЕД.ВР., 2Л., МН.Ч. = ще сте леденили
| БЪД.ПРЕД.ВР., 3Л., ЕД.Ч., М.Р. = ще е леденил
| БЪД.ПРЕД.ВР., 3Л., ЕД.Ч., Ж.Р. = ще е леденила
| БЪД.ПРЕД.ВР., 3Л., ЕД.Ч., СР.Р. = ще е леденило
| БЪД.ПРЕД.ВР., 3Л., МН.Ч. = ще са леденили
| БЪД.ВР. В МИН., 1Л., ЕД.Ч. = щях да леденя
| БЪД.ВР. В МИН., 1Л., МН.Ч. = щяхме да леденим
| БЪД.ВР. В МИН., 2Л., ЕД.Ч. = щеше да ледениш
| БЪД.ВР. В МИН., 2Л., МН.Ч. = щяхте да ледените
| БЪД.ВР. В МИН., 3Л., ЕД.Ч. = щеше да ледени
| БЪД.ВР. В МИН., 3Л., МН.Ч. = щяха да леденят
| БЪД.ПРЕД.ВР. В МИН., 1Л., ЕД.Ч., М.Р. = щях да съм леденил
| БЪД.ПРЕД.ВР. В МИН., 1Л., ЕД.Ч., Ж.Р. = щях да съм леденила
| БЪД.ПРЕД.ВР. В МИН., 1Л., ЕД.Ч., СР.Р. = щях да съм леденило
| БЪД.ПРЕД.ВР. В МИН., 1Л., МН.Ч. = щяхме да сме леденили
| БЪД.ПРЕД.ВР. В МИН., 2Л., ЕД.Ч., М.Р. = щеше да си леденил
| БЪД.ПРЕД.ВР. В МИН., 2Л., ЕД.Ч., Ж.Р. = щеше да си леденила
| БЪД.ПРЕД.ВР. В МИН., 2Л., ЕД.Ч., СР.Р. = щеше да си леденило
| БЪД.ПРЕД.ВР. В МИН., 2Л., МН.Ч. = щяхте да сте леденили
| БЪД.ПРЕД.ВР. В МИН., 3Л., ЕД.Ч., М.Р. = щеше да е леденил
| БЪД.ПРЕД.ВР. В МИН., 3Л., ЕД.Ч., Ж.Р. = щеше да е леденила
| БЪД.ПРЕД.ВР. В МИН., 3Л., ЕД.Ч., СР.Р. = щеше да е леденило
| БЪД.ПРЕД.ВР. В МИН., 3Л., МН.Ч. = щяха да са леденили
| ПР.НАКЛ., СЕГ.ВР., 1Л., ЕД.Ч., М.Р. = леденял съм
| ПР.НАКЛ., СЕГ.ВР., 1Л., ЕД.Ч., Ж.Р. = леденяла съм
| ПР.НАКЛ., СЕГ.ВР., 1Л., ЕД.Ч., СР.Р. = леденяло съм
| ПР.НАКЛ., СЕГ.ВР., 1Л., МН.Ч. = леденели сме
| ПР.НАКЛ., СЕГ.ВР., 2Л., ЕД.Ч., М.Р. = леденял си
| ПР.НАКЛ., СЕГ.ВР., 2Л., ЕД.Ч., Ж.Р. = леденяла си
| ПР.НАКЛ., СЕГ.ВР., 2Л., ЕД.Ч., СР.Р. = леденяло си
| ПР.НАКЛ., СЕГ.ВР., 2Л., МН.Ч. = леденели сте
| ПР.НАКЛ., СЕГ.ВР., 3Л., ЕД.Ч., М.Р. = леденял (е)
| ПР.НАКЛ., СЕГ.ВР., 3Л., ЕД.Ч., Ж.Р. = леденяла (е)
| ПР.НАКЛ., СЕГ.ВР., 3Л., ЕД.Ч., СР.Р. = леденяло (е)
| ПР.НАКЛ., СЕГ.ВР., 3Л., МН.Ч. = леденели (са)
| ПР.НАКЛ., МИН.СВ.ВР., 1Л., ЕД.Ч., М.Р. = леденил съм
| ПР.НАКЛ., МИН.СВ.ВР., 1Л., ЕД.Ч., Ж.Р. = леденила съм
| ПР.НАКЛ., МИН.СВ.ВР., 1Л., ЕД.Ч., СР.Р. = леденило съм
| ПР.НАКЛ., МИН.СВ.ВР., 1Л., МН.Ч. = леденили сме
| ПР.НАКЛ., МИН.СВ.ВР., 2Л., ЕД.Ч., М.Р. = леденил си
| ПР.НАКЛ., МИН.СВ.ВР., 2Л., ЕД.Ч., Ж.Р. = леденила си
| ПР.НАКЛ., МИН.СВ.ВР., 2Л., ЕД.Ч., СР.Р. = леденило си
| ПР.НАКЛ., МИН.СВ.ВР., 2Л., МН.Ч. = леденили сте
| ПР.НАКЛ., МИН.СВ.ВР., 3Л., ЕД.Ч., М.Р. = леденил (е)
| ПР.НАКЛ., МИН.СВ.ВР., 3Л., ЕД.Ч., Ж.Р. = леденила (е)
| ПР.НАКЛ., МИН.СВ.ВР., 3Л., ЕД.Ч., СР.Р. = леденило (е)
| ПР.НАКЛ., МИН.СВ.ВР., 3Л., МН.Ч. = леденили (са)
| ПР.НАКЛ., МИН.НЕОПР.ВР., 1Л., ЕД.Ч., М.Р. = бил съм леденил
| ПР.НАКЛ., МИН.НЕОПР.ВР., 1Л., ЕД.Ч., Ж.Р. = била съм леденила
| ПР.НАКЛ., МИН.НЕОПР.ВР., 1Л., ЕД.Ч., СР.Р. = било съм леденило
| ПР.НАКЛ., МИН.НЕОПР.ВР., 1Л., МН.Ч. = били сме леденили
| ПР.НАКЛ., МИН.НЕОПР.ВР., 2Л., ЕД.Ч., М.Р. = бил си леденил
| ПР.НАКЛ., МИН.НЕОПР.ВР., 2Л., ЕД.Ч., Ж.Р. = била си леденила
| ПР.НАКЛ., МИН.НЕОПР.ВР., 2Л., ЕД.Ч., СР.Р. = било си леденило
| ПР.НАКЛ., МИН.НЕОПР.ВР., 2Л., МН.Ч. = били сте леденили
| ПР.НАКЛ., МИН.НЕОПР.ВР., 3Л., ЕД.Ч., М.Р. = бил (е) леденил
| ПР.НАКЛ., МИН.НЕОПР.ВР., 3Л., ЕД.Ч., Ж.Р. = била (е) леденила
| ПР.НАКЛ., МИН.НЕОПР.ВР., 3Л., ЕД.Ч., СР.Р. = било (е) леденило
| ПР.НАКЛ., МИН.НЕОПР.ВР., 3Л., МН.Ч. = били (са) леденили
| ПР.НАКЛ., БЪД.ВР., 1Л., ЕД.Ч., М.Р. = щял съм да леденя
| ПР.НАКЛ., БЪД.ВР., 1Л., ЕД.Ч., Ж.Р. = щяла съм да леденя
| ПР.НАКЛ., БЪД.ВР., 1Л., ЕД.Ч., СР.Р. = щяло съм да леденя
| ПР.НАКЛ., БЪД.ВР., 1Л., МН.Ч. = щели сме да леденим
| ПР.НАКЛ., БЪД.ВР., 2Л., ЕД.Ч., М.Р. = щял си да ледениш
| ПР.НАКЛ., БЪД.ВР., 2Л., ЕД.Ч., Ж.Р. = щяла си да ледениш
| ПР.НАКЛ., БЪД.ВР., 2Л., ЕД.Ч., СР.Р. = щяло си да ледениш
| ПР.НАКЛ., БЪД.ВР., 2Л., МН.Ч. = щели сте да ледените
| ПР.НАКЛ., БЪД.ВР., 3Л., ЕД.Ч., М.Р. = щял (е) да ледени
| ПР.НАКЛ., БЪД.ВР., 3Л., ЕД.Ч., Ж.Р. = щяла (е) да ледени
| ПР.НАКЛ., БЪД.ВР., 3Л., ЕД.Ч., СР.Р. = щяло (е) да ледени
| ПР.НАКЛ., БЪД.ВР., 3Л., МН.Ч. = щели (са) да леденят
| ПР.НАКЛ., БЪД.ПРЕД.ВР., 1Л., ЕД.Ч., М.Р. = щял съм да съм леденил
| ПР.НАКЛ., БЪД.ПРЕД.ВР., 1Л., ЕД.Ч., Ж.Р. = щяла съм да съм леденила
| ПР.НАКЛ., БЪД.ПРЕД.ВР., 1Л., ЕД.Ч., СР.Р. = щяло съм да съм леденило
| ПР.НАКЛ., БЪД.ПРЕД.ВР., 1Л., МН.Ч. = щели сме да сме леденили
| ПР.НАКЛ., БЪД.ПРЕД.ВР., 2Л., ЕД.Ч., М.Р. = щял си да си леденил
| ПР.НАКЛ., БЪД.ПРЕД.ВР., 2Л., ЕД.Ч., Ж.Р. = щяла си да си леденила
| ПР.НАКЛ., БЪД.ПРЕД.ВР., 2Л., ЕД.Ч., СР.Р. = щяло си да си леденило
| ПР.НАКЛ., БЪД.ПРЕД.ВР., 2Л., МН.Ч. = щели сте да сте леденили
| ПР.НАКЛ., БЪД.ПРЕД.ВР., 3Л., ЕД.Ч., М.Р. = щял (е) да е леденил
| ПР.НАКЛ., БЪД.ПРЕД.ВР., 3Л., ЕД.Ч., Ж.Р. = щяла (е) да е леденила
| ПР.НАКЛ., БЪД.ПРЕД.ВР., 3Л., ЕД.Ч., СР.Р. = щяло (е) да е леденило
| ПР.НАКЛ., БЪД.ПРЕД.ВР., 3Л., МН.Ч. = щели (са) да са леденили
| УСЛОВНО НАКЛОНЕНИЕ, 1Л., ЕД.Ч., М.Р. = бих леденил
| УСЛОВНО НАКЛОНЕНИЕ, 1Л., ЕД.Ч., Ж.Р. = бих леденила
| УСЛОВНО НАКЛОНЕНИЕ, 1Л., ЕД.Ч., СР.Р. = бих леденило
| УСЛОВНО НАКЛОНЕНИЕ, 1Л., МН.Ч. = бихме леденили
| УСЛОВНО НАКЛОНЕНИЕ, 2Л., ЕД.Ч., М.Р. = би леденил
| УСЛОВНО НАКЛОНЕНИЕ, 2Л., ЕД.Ч., Ж.Р. = би леденила
| УСЛОВНО НАКЛОНЕНИЕ, 2Л., ЕД.Ч., СР.Р. = би леденило
| УСЛОВНО НАКЛОНЕНИЕ, 2Л., МН.Ч. = бихте леденили
| УСЛОВНО НАКЛОНЕНИЕ, 3Л., ЕД.Ч., М.Р. = би леденил
| УСЛОВНО НАКЛОНЕНИЕ, 3Л., ЕД.Ч., Ж.Р. = би леденила
| УСЛОВНО НАКЛОНЕНИЕ, 3Л., ЕД.Ч., СР.Р. = би леденило
| УСЛОВНО НАКЛОНЕНИЕ, 3Л., МН.Ч. = биха леденили
| ПОВЕЛИТЕЛНО НАКЛОНЕНИЕ, ЕД.Ч. = ле·де·ни
| ПОВЕЛИТЕЛНО НАКЛОНЕНИЕ, МН.Ч. = ле·де·не·те
| МИН.СТРАД.ПРИЧ. М.Р. = ле·де·нен
| МИН.СТРАД.ПРИЧ. М.Р. НЕПЪЛЕН ЧЛЕН = ле·де·не·ния
| МИН.СТРАД.ПРИЧ. М.Р. ПЪЛЕН ЧЛЕН = ле·де·не·ни·ят
| МИН.СТРАД.ПРИЧ. Ж.Р. = ле·де·не·на
| МИН.СТРАД.ПРИЧ. Ж.Р. ЧЛЕН = ле·де·не·на·та
| МИН.СТРАД.ПРИЧ. СР.Р. = ле·де·не·но
| МИН.СТРАД.ПРИЧ. СР.Р. ЧЛЕН = ле·де·не·но·то
| МИН.СТРАД.ПРИЧ. МН.Ч. = ле·де·не·ни
| МИН.СТРАД.ПРИЧ. МН.Ч. ЧЛЕН = ле·де·не·ни·те
| МИН.ДЕЯТ.СВ.ПРИЧ. М.Р. = ле·де·нил
| МИН.ДЕЯТ.СВ.ПРИЧ. М.Р. НЕПЪЛЕН ЧЛЕН = ле·де·ни·лия
| МИН.ДЕЯТ.СВ.ПРИЧ. М.Р. ПЪЛЕН ЧЛЕН = ле·де·ни·ли·ят
| МИН.ДЕЯТ.СВ.ПРИЧ. Ж.Р. = ле·де·ни·ла
| МИН.ДЕЯТ.СВ.ПРИЧ. Ж.Р. ЧЛЕН = ле·де·ни·ла·та
| МИН.ДЕЯТ.СВ.ПРИЧ. СР.Р. = ле·де·ни·ло
| МИН.ДЕЯТ.СВ.ПРИЧ. СР.Р. ЧЛЕН = ле·де·ни·ло·то
| МИН.ДЕЯТ.СВ.ПРИЧ. МН.Ч. = ле·де·ни·ли
| МИН.ДЕЯТ.СВ.ПРИЧ. МН.Ч. ЧЛЕН = ле·де·ни·ли·те
| МИН.ДЕЯТ.НЕСВ.ПРИЧ. М.Р. = ле·де·нял
| МИН.ДЕЯТ.НЕСВ.ПРИЧ. М.Р. НЕПЪЛЕН ЧЛЕН = ле·де·ня·лия
| МИН.ДЕЯТ.НЕСВ.ПРИЧ. М.Р. ПЪЛЕН ЧЛЕН = ле·де·ня·ли·ят
| МИН.ДЕЯТ.НЕСВ.ПРИЧ. Ж.Р. = ле·де·ня·ла
| МИН.ДЕЯТ.НЕСВ.ПРИЧ. Ж.Р. ЧЛЕН = ле·де·ня·ла·та
| МИН.ДЕЯТ.НЕСВ.ПРИЧ. СР.Р. = ле·де·ня·ло
| МИН.ДЕЯТ.НЕСВ.ПРИЧ. СР.Р. ЧЛЕН = ле·де·ня·ло·то
| МИН.ДЕЯТ.НЕСВ.ПРИЧ. МН.Ч. = ле·де·не·ли
| МИН.ДЕЯТ.НЕСВ.ПРИЧ. МН.Ч. ЧЛЕН = ле·де·не·ли·те
| СЕГ.ДЕЯТ.ПРИЧ. М.Р. = ле·де·нящ
| СЕГ.ДЕЯТ.ПРИЧ. М.Р. НЕПЪЛЕН ЧЛЕН = ле·де·ня·щия
| СЕГ.ДЕЯТ.ПРИЧ. М.Р. ПЪЛЕН ЧЛЕН = ле·де·ня·щи·ят
| СЕГ.ДЕЯТ.ПРИЧ. Ж.Р. = ле·де·ня·ща
| СЕГ.ДЕЯТ.ПРИЧ. Ж.Р. ЧЛЕН = ле·де·ня·ща·та
| СЕГ.ДЕЯТ.ПРИЧ. СР.Р. = ле·де·ня·що
| СЕГ.ДЕЯТ.ПРИЧ. СР.Р. ЧЛЕН = ле·де·ня·що·то
| СЕГ.ДЕЯТ.ПРИЧ. МН.Ч. = ле·де·ня·щи
| СЕГ.ДЕЯТ.ПРИЧ. МН.Ч. ЧЛЕН = ле·де·ня·щи·те
| ДЕЕПРИЧАСТИЕ = ле·де·ней·ки
| СКРИТИ ПРЕПРАТКИ = 
[[леденя]],
[[ледениш]],
[[ледени]],
[[леденим]],
[[ледените]],
[[леденят]],
[[ледених]],
[[леденихме]],
[[леденихте]],
[[ледениха]],
[[леденях]],
[[леденеше]],
[[леденяхме]],
[[леденяхте]],
[[леденяха]],
[[леденете]],
[[леденил]],
[[леденилия]],
[[леденилият]],
[[леденила]],
[[леденилата]],
[[леденило]],
[[леденилото]],
[[леденили]],
[[леденилите]],
[[леденял]],
[[леденялия]],
[[леденялият]],
[[леденяла]],
[[леденялата]],
[[леденяло]],
[[леденялото]],
[[леденели]],
[[леденелите]],
[[леденен]],
[[леденения]],
[[ледененият]],
[[леденена]],
[[леденената]],
[[леденено]],
[[ледененото]],
[[леденени]],
[[леденените]],
[[леденящ]],
[[леденящия]],
[[леденящият]],
[[леденяща]],
[[леденящата]],
[[леденящо]],
[[леденящото]],
[[леденящи]],
[[леденящите]],
[[леденейки]],
[[леденил съм]],
[[леденила съм]],
[[леденило съм]],
[[леденили сме]],
[[леденил си]],
[[леденила си]],
[[леденило си]],
[[леденили сте]],
[[леденил е]],
[[леденила е]],
[[леденило е]],
[[леденили са]],
[[бях леденил]],
[[бях леденила]],
[[бях леденило]],
[[бяхме леденили]],
[[беше леденил]],
[[беше леденила]],
[[беше леденило]],
[[бяхте леденили]],
[[бяха леденили]],
[[ще леденя]],
[[ще леденим]],
[[ще ледениш]],
[[ще ледените]],
[[ще ледени]],
[[ще леденят]],
[[ще съм леденил]],
[[ще съм леденила]],
[[ще съм леденило]],
[[ще сме леденили]],
[[ще си леденил]],
[[ще си леденила]],
[[ще си леденило]],
[[ще сте леденили]],
[[ще е леденил]],
[[ще е леденила]],
[[ще е леденило]],
[[ще са леденили]],
[[щях да леденя]],
[[щяхме да леденим]],
[[щеше да ледениш]],
[[щяхте да ледените]],
[[щеше да ледени]],
[[щяха да леденят]],
[[щях да съм леденил]],
[[щях да съм леденила]],
[[щях да съм леденило]],
[[щяхме да сме леденили]],
[[щеше да си леденил]],
[[щеше да си леденила]],
[[щеше да си леденило]],
[[щяхте да сте леденили]],
[[щеше да е леденил]],
[[щеше да е леденила]],
[[щеше да е леденило]],
[[щяха да са леденили]],
[[леденял съм]],
[[леденяла съм]],
[[леденяло съм]],
[[леденели сме]],
[[леденял си]],
[[леденяла си]],
[[леденяло си]],
[[леденели сте]],
[[леденял е]],
[[леденяла е]],
[[леденяло е]],
[[леденели са]],
[[бил съм леденил]],
[[била съм леденила]],
[[било съм леденило]],
[[били сме леденили]],
[[бил си леденил]],
[[била си леденила]],
[[било си леденило]],
[[били сте леденили]],
[[бил е леденил]],
[[била е леденила]],
[[било е леденило]],
[[били са леденили]],
[[щял съм да леденя]],
[[щяла съм да леденя]],
[[щяло съм да леденя]],
[[щели сме да леденим]],
[[щял си да ледениш]],
[[щяла си да ледениш]],
[[щяло си да ледениш]],
[[щели сте да ледените]],
[[щял да ледени]],
[[щяла да ледени]],
[[щяло да ледени]],
[[щели да леденят]],
[[щял е да ледени]],
[[щяла е да ледени]],
[[щяло е да ледени]],
[[щели са да леденят]],
[[щял съм да съм леденил]],
[[щяла съм да съм леденила]],
[[щяло съм да съм леденило]],
[[щели сме да сме леденили]],
[[щял си да си леденил]],
[[щяла си да си леденила]],
[[щяло си да си леденило]],
[[щели сте да сте леденили]],
[[щял да е леденил]],
[[щяла да е леденила]],
[[щяло да е леденило]],
[[щели да са леденили]],
[[щял е да е леденил]],
[[щяла е да е леденила]],
[[щяло е да е леденило]],
[[щели са да са леденили]],
[[бих леденил]],
[[бих леденила]],
[[бих леденило]],
[[бихме леденили]],
[[би леденил]],
[[би леденила]],
[[би леденило]],
[[бихте леденили]],
[[биха леденили]],
}}</text>
      <sha1>rb35gur7m4gibdc795ryuukjlvgwwwt</sha1>
    </revision>
  </page>
  <page>
    <title>Шаблон:Словоформи/лежа</title>
    <ns>10</ns>
    <id>467609</id>
    <revision>
      <id>499591</id>
      <timestamp>2005-05-08T15:02:43Z</timestamp>
      <contributor>
        <username>Bgbot</username>
        <id>83</id>
      </contributor>
      <comment>Борислав: Шаблон със словоформи</comment>
      <model>wikitext</model>
      <format>text/x-wiki</format>
      <text bytes="18573" xml:space="preserve">{{Шаблон:Словоформи/Глагол|
  ОСНОВНА ФОРМА = лежа
| СЕГ.ВР., 1Л., ЕД.Ч. = ле·жа
| СЕГ.ВР., 1Л., МН.Ч. = ле·жим
| СЕГ.ВР., 2Л., ЕД.Ч. = ле·жиш
| СЕГ.ВР., 2Л., МН.Ч. = ле·жи·те
| СЕГ.ВР., 3Л., ЕД.Ч. = ле·жи
| СЕГ.ВР., 3Л., МН.Ч. = ле·жат
| МИН.СВ.ВР., 1Л., ЕД.Ч. = ле·жах
| МИН.СВ.ВР., 1Л., МН.Ч. = ле·жах·ме
| МИН.СВ.ВР., 2Л., ЕД.Ч. = ле·жа
| МИН.СВ.ВР., 2Л., МН.Ч. = ле·жах·те
| МИН.СВ.ВР., 3Л., ЕД.Ч. = ле·жа
| МИН.СВ.ВР., 3Л., МН.Ч. = ле·жа·ха
| МИН.НЕСВ.ВР., 1Л., ЕД.Ч. = ле·жех
| МИН.НЕСВ.ВР., 1Л., МН.Ч. = ле·жех·ме
| МИН.НЕСВ.ВР., 2Л., ЕД.Ч. = ле·же·ше
| МИН.НЕСВ.ВР., 2Л., МН.Ч. = ле·жех·те
| МИН.НЕСВ.ВР., 3Л., ЕД.Ч. = ле·же·ше
| МИН.НЕСВ.ВР., 3Л., МН.Ч. = ле·же·ха
| МИН.НЕОПР.ВР., 1Л., ЕД.Ч., М.Р. = лежал съм
| МИН.НЕОПР.ВР., 1Л., ЕД.Ч., Ж.Р. = лежала съм
| МИН.НЕОПР.ВР., 1Л., ЕД.Ч., СР.Р. = лежало съм
| МИН.НЕОПР.ВР., 1Л., МН.Ч. = лежали сме
| МИН.НЕОПР.ВР., 2Л., ЕД.Ч., М.Р. = лежал си
| МИН.НЕОПР.ВР., 2Л., ЕД.Ч., Ж.Р. = лежала си
| МИН.НЕОПР.ВР., 2Л., ЕД.Ч., СР.Р. = лежало си
| МИН.НЕОПР.ВР., 2Л., МН.Ч. = лежали сте
| МИН.НЕОПР.ВР., 3Л., ЕД.Ч., М.Р. = лежал е
| МИН.НЕОПР.ВР., 3Л., ЕД.Ч., Ж.Р. = лежала е
| МИН.НЕОПР.ВР., 3Л., ЕД.Ч., СР.Р. = лежало е
| МИН.НЕОПР.ВР., 3Л., МН.Ч. = лежали са
| МИН.ПРЕД.ВР., 1Л., ЕД.Ч., М.Р. = бях лежал
| МИН.ПРЕД.ВР., 1Л., ЕД.Ч., Ж.Р. = бях лежала
| МИН.ПРЕД.ВР., 1Л., ЕД.Ч., СР.Р. = бях лежало
| МИН.ПРЕД.ВР., 1Л., МН.Ч. = бяхме лежали
| МИН.ПРЕД.ВР., 2Л., ЕД.Ч., М.Р. = беше лежал
| МИН.ПРЕД.ВР., 2Л., ЕД.Ч., Ж.Р. = беше лежала
| МИН.ПРЕД.ВР., 2Л., ЕД.Ч., СР.Р. = беше лежало
| МИН.ПРЕД.ВР., 2Л., МН.Ч. = бяхте лежали
| МИН.ПРЕД.ВР., 3Л., ЕД.Ч., М.Р. = беше лежал
| МИН.ПРЕД.ВР., 3Л., ЕД.Ч., Ж.Р. = беше лежала
| МИН.ПРЕД.ВР., 3Л., ЕД.Ч., СР.Р. = беше лежало
| МИН.ПРЕД.ВР., 3Л., МН.Ч. = бяха лежали
| БЪД.ВР., 1Л., ЕД.Ч. = ще лежа
| БЪД.ВР., 1Л., МН.Ч. = ще лежим
| БЪД.ВР., 2Л., ЕД.Ч. = ще лежиш
| БЪД.ВР., 2Л., МН.Ч. = ще лежите
| БЪД.ВР., 3Л., ЕД.Ч. = ще лежи
| БЪД.ВР., 3Л., МН.Ч. = ще лежат
| БЪД.ПРЕД.ВР., 1Л., ЕД.Ч., М.Р. = ще съм лежал
| БЪД.ПРЕД.ВР., 1Л., ЕД.Ч., Ж.Р. = ще съм лежала
| БЪД.ПРЕД.ВР., 1Л., ЕД.Ч., СР.Р. = ще съм лежало
| БЪД.ПРЕД.ВР., 1Л., МН.Ч. = ще сме лежали
| БЪД.ПРЕД.ВР., 2Л., ЕД.Ч., М.Р. = ще си лежал
| БЪД.ПРЕД.ВР., 2Л., ЕД.Ч., Ж.Р. = ще си лежала
| БЪД.ПРЕД.ВР., 2Л., ЕД.Ч., СР.Р. = ще си лежало
| БЪД.ПРЕД.ВР., 2Л., МН.Ч. = ще сте лежали
| БЪД.ПРЕД.ВР., 3Л., ЕД.Ч., М.Р. = ще е лежал
| БЪД.ПРЕД.ВР., 3Л., ЕД.Ч., Ж.Р. = ще е лежала
| БЪД.ПРЕД.ВР., 3Л., ЕД.Ч., СР.Р. = ще е лежало
| БЪД.ПРЕД.ВР., 3Л., МН.Ч. = ще са лежали
| БЪД.ВР. В МИН., 1Л., ЕД.Ч. = щях да лежа
| БЪД.ВР. В МИН., 1Л., МН.Ч. = щяхме да лежим
| БЪД.ВР. В МИН., 2Л., ЕД.Ч. = щеше да лежиш
| БЪД.ВР. В МИН., 2Л., МН.Ч. = щяхте да лежите
| БЪД.ВР. В МИН., 3Л., ЕД.Ч. = щеше да лежи
| БЪД.ВР. В МИН., 3Л., МН.Ч. = щяха да лежат
| БЪД.ПРЕД.ВР. В МИН., 1Л., ЕД.Ч., М.Р. = щях да съм лежал
| БЪД.ПРЕД.ВР. В МИН., 1Л., ЕД.Ч., Ж.Р. = щях да съм лежала
| БЪД.ПРЕД.ВР. В МИН., 1Л., ЕД.Ч., СР.Р. = щях да съм лежало
| БЪД.ПРЕД.ВР. В МИН., 1Л., МН.Ч. = щяхме да сме лежали
| БЪД.ПРЕД.ВР. В МИН., 2Л., ЕД.Ч., М.Р. = щеше да си лежал
| БЪД.ПРЕД.ВР. В МИН., 2Л., ЕД.Ч., Ж.Р. = щеше да си лежала
| БЪД.ПРЕД.ВР. В МИН., 2Л., ЕД.Ч., СР.Р. = щеше да си лежало
| БЪД.ПРЕД.ВР. В МИН., 2Л., МН.Ч. = щяхте да сте лежали
| БЪД.ПРЕД.ВР. В МИН., 3Л., ЕД.Ч., М.Р. = щеше да е лежал
| БЪД.ПРЕД.ВР. В МИН., 3Л., ЕД.Ч., Ж.Р. = щеше да е лежала
| БЪД.ПРЕД.ВР. В МИН., 3Л., ЕД.Ч., СР.Р. = щеше да е лежало
| БЪД.ПРЕД.ВР. В МИН., 3Л., МН.Ч. = щяха да са лежали
| ПР.НАКЛ., СЕГ.ВР., 1Л., ЕД.Ч., М.Р. = лежел съм
| ПР.НАКЛ., СЕГ.ВР., 1Л., ЕД.Ч., Ж.Р. = лежела съм
| ПР.НАКЛ., СЕГ.ВР., 1Л., ЕД.Ч., СР.Р. = лежело съм
| ПР.НАКЛ., СЕГ.ВР., 1Л., МН.Ч. = лежели сме
| ПР.НАКЛ., СЕГ.ВР., 2Л., ЕД.Ч., М.Р. = лежел си
| ПР.НАКЛ., СЕГ.ВР., 2Л., ЕД.Ч., Ж.Р. = лежела си
| ПР.НАКЛ., СЕГ.ВР., 2Л., ЕД.Ч., СР.Р. = лежело си
| ПР.НАКЛ., СЕГ.ВР., 2Л., МН.Ч. = лежели сте
| ПР.НАКЛ., СЕГ.ВР., 3Л., ЕД.Ч., М.Р. = лежел (е)
| ПР.НАКЛ., СЕГ.ВР., 3Л., ЕД.Ч., Ж.Р. = лежела (е)
| ПР.НАКЛ., СЕГ.ВР., 3Л., ЕД.Ч., СР.Р. = лежело (е)
| ПР.НАКЛ., СЕГ.ВР., 3Л., МН.Ч. = лежели (са)
| ПР.НАКЛ., МИН.СВ.ВР., 1Л., ЕД.Ч., М.Р. = лежал съм
| ПР.НАКЛ., МИН.СВ.ВР., 1Л., ЕД.Ч., Ж.Р. = лежала съм
| ПР.НАКЛ., МИН.СВ.ВР., 1Л., ЕД.Ч., СР.Р. = лежало съм
| ПР.НАКЛ., МИН.СВ.ВР., 1Л., МН.Ч. = лежали сме
| ПР.НАКЛ., МИН.СВ.ВР., 2Л., ЕД.Ч., М.Р. = лежал си
| ПР.НАКЛ., МИН.СВ.ВР., 2Л., ЕД.Ч., Ж.Р. = лежала си
| ПР.НАКЛ., МИН.СВ.ВР., 2Л., ЕД.Ч., СР.Р. = лежало си
| ПР.НАКЛ., МИН.СВ.ВР., 2Л., МН.Ч. = лежали сте
| ПР.НАКЛ., МИН.СВ.ВР., 3Л., ЕД.Ч., М.Р. = лежал (е)
| ПР.НАКЛ., МИН.СВ.ВР., 3Л., ЕД.Ч., Ж.Р. = лежала (е)
| ПР.НАКЛ., МИН.СВ.ВР., 3Л., ЕД.Ч., СР.Р. = лежало (е)
| ПР.НАКЛ., МИН.СВ.ВР., 3Л., МН.Ч. = лежали (са)
| ПР.НАКЛ., МИН.НЕОПР.ВР., 1Л., ЕД.Ч., М.Р. = бил съм лежал
| ПР.НАКЛ., МИН.НЕОПР.ВР., 1Л., ЕД.Ч., Ж.Р. = била съм лежала
| ПР.НАКЛ., МИН.НЕОПР.ВР., 1Л., ЕД.Ч., СР.Р. = било съм лежало
| ПР.НАКЛ., МИН.НЕОПР.ВР., 1Л., МН.Ч. = били сме лежали
| ПР.НАКЛ., МИН.НЕОПР.ВР., 2Л., ЕД.Ч., М.Р. = бил си лежал
| ПР.НАКЛ., МИН.НЕОПР.ВР., 2Л., ЕД.Ч., Ж.Р. = била си лежала
| ПР.НАКЛ., МИН.НЕОПР.ВР., 2Л., ЕД.Ч., СР.Р. = било си лежало
| ПР.НАКЛ., МИН.НЕОПР.ВР., 2Л., МН.Ч. = били сте лежали
| ПР.НАКЛ., МИН.НЕОПР.ВР., 3Л., ЕД.Ч., М.Р. = бил (е) лежал
| ПР.НАКЛ., МИН.НЕОПР.ВР., 3Л., ЕД.Ч., Ж.Р. = била (е) лежала
| ПР.НАКЛ., МИН.НЕОПР.ВР., 3Л., ЕД.Ч., СР.Р. = било (е) лежало
| ПР.НАКЛ., МИН.НЕОПР.ВР., 3Л., МН.Ч. = били (са) лежали
| ПР.НАКЛ., БЪД.ВР., 1Л., ЕД.Ч., М.Р. = щял съм да лежа
| ПР.НАКЛ., БЪД.ВР., 1Л., ЕД.Ч., Ж.Р. = щяла съм да лежа
| ПР.НАКЛ., БЪД.ВР., 1Л., ЕД.Ч., СР.Р. = щяло съм да лежа
| ПР.НАКЛ., БЪД.ВР., 1Л., МН.Ч. = щели сме да лежим
| ПР.НАКЛ., БЪД.ВР., 2Л., ЕД.Ч., М.Р. = щял си да лежиш
| ПР.НАКЛ., БЪД.ВР., 2Л., ЕД.Ч., Ж.Р. = щяла си да лежиш
| ПР.НАКЛ., БЪД.ВР., 2Л., ЕД.Ч., СР.Р. = щяло си да лежиш
| ПР.НАКЛ., БЪД.ВР., 2Л., МН.Ч. = щели сте да лежите
| ПР.НАКЛ., БЪД.ВР., 3Л., ЕД.Ч., М.Р. = щял (е) да лежи
| ПР.НАКЛ., БЪД.ВР., 3Л., ЕД.Ч., Ж.Р. = щяла (е) да лежи
| ПР.НАКЛ., БЪД.ВР., 3Л., ЕД.Ч., СР.Р. = щяло (е) да лежи
| ПР.НАКЛ., БЪД.ВР., 3Л., МН.Ч. = щели (са) да лежат
| ПР.НАКЛ., БЪД.ПРЕД.ВР., 1Л., ЕД.Ч., М.Р. = щял съм да съм лежал
| ПР.НАКЛ., БЪД.ПРЕД.ВР., 1Л., ЕД.Ч., Ж.Р. = щяла съм да съм лежала
| ПР.НАКЛ., БЪД.ПРЕД.ВР., 1Л., ЕД.Ч., СР.Р. = щяло съм да съм лежало
| ПР.НАКЛ., БЪД.ПРЕД.ВР., 1Л., МН.Ч. = щели сме да сме лежали
| ПР.НАКЛ., БЪД.ПРЕД.ВР., 2Л., ЕД.Ч., М.Р. = щял си да си лежал
| ПР.НАКЛ., БЪД.ПРЕД.ВР., 2Л., ЕД.Ч., Ж.Р. = щяла си да си лежала
| ПР.НАКЛ., БЪД.ПРЕД.ВР., 2Л., ЕД.Ч., СР.Р. = щяло си да си лежало
| ПР.НАКЛ., БЪД.ПРЕД.ВР., 2Л., МН.Ч. = щели сте да сте лежали
| ПР.НАКЛ., БЪД.ПРЕД.ВР., 3Л., ЕД.Ч., М.Р. = щял (е) да е лежал
| ПР.НАКЛ., БЪД.ПРЕД.ВР., 3Л., ЕД.Ч., Ж.Р. = щяла (е) да е лежала
| ПР.НАКЛ., БЪД.ПРЕД.ВР., 3Л., ЕД.Ч., СР.Р. = щяло (е) да е лежало
| ПР.НАКЛ., БЪД.ПРЕД.ВР., 3Л., МН.Ч. = щели (са) да са лежали
| УСЛОВНО НАКЛОНЕНИЕ, 1Л., ЕД.Ч., М.Р. = бих лежал
| УСЛОВНО НАКЛОНЕНИЕ, 1Л., ЕД.Ч., Ж.Р. = бих лежала
| УСЛОВНО НАКЛОНЕНИЕ, 1Л., ЕД.Ч., СР.Р. = бих лежало
| УСЛОВНО НАКЛОНЕНИЕ, 1Л., МН.Ч. = бихме лежали
| УСЛОВНО НАКЛОНЕНИЕ, 2Л., ЕД.Ч., М.Р. = би лежал
| УСЛОВНО НАКЛОНЕНИЕ, 2Л., ЕД.Ч., Ж.Р. = би лежала
| УСЛОВНО НАКЛОНЕНИЕ, 2Л., ЕД.Ч., СР.Р. = би лежало
| УСЛОВНО НАКЛОНЕНИЕ, 2Л., МН.Ч. = бихте лежали
| УСЛОВНО НАКЛОНЕНИЕ, 3Л., ЕД.Ч., М.Р. = би лежал
| УСЛОВНО НАКЛОНЕНИЕ, 3Л., ЕД.Ч., Ж.Р. = би лежала
| УСЛОВНО НАКЛОНЕНИЕ, 3Л., ЕД.Ч., СР.Р. = би лежало
| УСЛОВНО НАКЛОНЕНИЕ, 3Л., МН.Ч. = биха лежали
| ПОВЕЛИТЕЛНО НАКЛОНЕНИЕ, ЕД.Ч. = ле·жи
| ПОВЕЛИТЕЛНО НАКЛОНЕНИЕ, МН.Ч. = ле·же·те
| МИН.СТРАД.ПРИЧ. М.Р. = —
| МИН.СТРАД.ПРИЧ. М.Р. НЕПЪЛЕН ЧЛЕН = —
| МИН.СТРАД.ПРИЧ. М.Р. ПЪЛЕН ЧЛЕН = —
| МИН.СТРАД.ПРИЧ. Ж.Р. = —
| МИН.СТРАД.ПРИЧ. Ж.Р. ЧЛЕН = —
| МИН.СТРАД.ПРИЧ. СР.Р. = —
| МИН.СТРАД.ПРИЧ. СР.Р. ЧЛЕН = —
| МИН.СТРАД.ПРИЧ. МН.Ч. = —
| МИН.СТРАД.ПРИЧ. МН.Ч. ЧЛЕН = —
| МИН.ДЕЯТ.СВ.ПРИЧ. М.Р. = ле·жал
| МИН.ДЕЯТ.СВ.ПРИЧ. М.Р. НЕПЪЛЕН ЧЛЕН = ле·жа·лия
| МИН.ДЕЯТ.СВ.ПРИЧ. М.Р. ПЪЛЕН ЧЛЕН = ле·жа·ли·ят
| МИН.ДЕЯТ.СВ.ПРИЧ. Ж.Р. = ле·жа·ла
| МИН.ДЕЯТ.СВ.ПРИЧ. Ж.Р. ЧЛЕН = ле·жа·ла·та
| МИН.ДЕЯТ.СВ.ПРИЧ. СР.Р. = ле·жа·ло
| МИН.ДЕЯТ.СВ.ПРИЧ. СР.Р. ЧЛЕН = ле·жа·ло·то
| МИН.ДЕЯТ.СВ.ПРИЧ. МН.Ч. = ле·жа·ли
| МИН.ДЕЯТ.СВ.ПРИЧ. МН.Ч. ЧЛЕН = ле·жа·ли·те
| МИН.ДЕЯТ.НЕСВ.ПРИЧ. М.Р. = ле·жел
| МИН.ДЕЯТ.НЕСВ.ПРИЧ. М.Р. НЕПЪЛЕН ЧЛЕН = ле·же·лия
| МИН.ДЕЯТ.НЕСВ.ПРИЧ. М.Р. ПЪЛЕН ЧЛЕН = ле·же·ли·ят
| МИН.ДЕЯТ.НЕСВ.ПРИЧ. Ж.Р. = ле·же·ла
| МИН.ДЕЯТ.НЕСВ.ПРИЧ. Ж.Р. ЧЛЕН = ле·же·ла·та
| МИН.ДЕЯТ.НЕСВ.ПРИЧ. СР.Р. = ле·же·ло
| МИН.ДЕЯТ.НЕСВ.ПРИЧ. СР.Р. ЧЛЕН = ле·же·ло·то
| МИН.ДЕЯТ.НЕСВ.ПРИЧ. МН.Ч. = ле·же·ли
| МИН.ДЕЯТ.НЕСВ.ПРИЧ. МН.Ч. ЧЛЕН = ле·же·ли·те
| СЕГ.ДЕЯТ.ПРИЧ. М.Р. = ле·жащ
| СЕГ.ДЕЯТ.ПРИЧ. М.Р. НЕПЪЛЕН ЧЛЕН = ле·жа·щия
| СЕГ.ДЕЯТ.ПРИЧ. М.Р. ПЪЛЕН ЧЛЕН = ле·жа·щи·ят
| СЕГ.ДЕЯТ.ПРИЧ. Ж.Р. = ле·жа·ща
| СЕГ.ДЕЯТ.ПРИЧ. Ж.Р. ЧЛЕН = ле·жа·ща·та
| СЕГ.ДЕЯТ.ПРИЧ. СР.Р. = ле·жа·що
| СЕГ.ДЕЯТ.ПРИЧ. СР.Р. ЧЛЕН = ле·жа·що·то
| СЕГ.ДЕЯТ.ПРИЧ. МН.Ч. = ле·жа·щи
| СЕГ.ДЕЯТ.ПРИЧ. МН.Ч. ЧЛЕН = ле·жа·щи·те
| ДЕЕПРИЧАСТИЕ = ле·жей·ки
| СКРИТИ ПРЕПРАТКИ = 
[[лежа]],
[[лежиш]],
[[лежи]],
[[лежим]],
[[лежите]],
[[лежат]],
[[лежах]],
[[лежахме]],
[[лежахте]],
[[лежаха]],
[[лежех]],
[[лежеше]],
[[лежехме]],
[[лежехте]],
[[лежеха]],
[[лежете]],
[[лежал]],
[[лежалия]],
[[лежалият]],
[[лежала]],
[[лежалата]],
[[лежало]],
[[лежалото]],
[[лежали]],
[[лежалите]],
[[лежел]],
[[лежелия]],
[[лежелият]],
[[лежела]],
[[лежелата]],
[[лежело]],
[[лежелото]],
[[лежели]],
[[лежелите]],
[[лежащ]],
[[лежащия]],
[[лежащият]],
[[лежаща]],
[[лежащата]],
[[лежащо]],
[[лежащото]],
[[лежащи]],
[[лежащите]],
[[лежейки]],
[[лежал съм]],
[[лежала съм]],
[[лежало съм]],
[[лежали сме]],
[[лежал си]],
[[лежала си]],
[[лежало си]],
[[лежали сте]],
[[лежал е]],
[[лежала е]],
[[лежало е]],
[[лежали са]],
[[бях лежал]],
[[бях лежала]],
[[бях лежало]],
[[бяхме лежали]],
[[беше лежал]],
[[беше лежала]],
[[беше лежало]],
[[бяхте лежали]],
[[бяха лежали]],
[[ще лежа]],
[[ще лежим]],
[[ще лежиш]],
[[ще лежите]],
[[ще лежи]],
[[ще лежат]],
[[ще съм лежал]],
[[ще съм лежала]],
[[ще съм лежало]],
[[ще сме лежали]],
[[ще си лежал]],
[[ще си лежала]],
[[ще си лежало]],
[[ще сте лежали]],
[[ще е лежал]],
[[ще е лежала]],
[[ще е лежало]],
[[ще са лежали]],
[[щях да лежа]],
[[щяхме да лежим]],
[[щеше да лежиш]],
[[щяхте да лежите]],
[[щеше да лежи]],
[[щяха да лежат]],
[[щях да съм лежал]],
[[щях да съм лежала]],
[[щях да съм лежало]],
[[щяхме да сме лежали]],
[[щеше да си лежал]],
[[щеше да си лежала]],
[[щеше да си лежало]],
[[щяхте да сте лежали]],
[[щеше да е лежал]],
[[щеше да е лежала]],
[[щеше да е лежало]],
[[щяха да са лежали]],
[[лежел съм]],
[[лежела съм]],
[[лежело съм]],
[[лежели сме]],
[[лежел си]],
[[лежела си]],
[[лежело си]],
[[лежели сте]],
[[лежел е]],
[[лежела е]],
[[лежело е]],
[[лежели са]],
[[бил съм лежал]],
[[била съм лежала]],
[[било съм лежало]],
[[били сме лежали]],
[[бил си лежал]],
[[била си лежала]],
[[било си лежало]],
[[били сте лежали]],
[[бил е лежал]],
[[била е лежала]],
[[било е лежало]],
[[били са лежали]],
[[щял съм да лежа]],
[[щяла съм да лежа]],
[[щяло съм да лежа]],
[[щели сме да лежим]],
[[щял си да лежиш]],
[[щяла си да лежиш]],
[[щяло си да лежиш]],
[[щели сте да лежите]],
[[щял да лежи]],
[[щяла да лежи]],
[[щяло да лежи]],
[[щели да лежат]],
[[щял е да лежи]],
[[щяла е да лежи]],
[[щяло е да лежи]],
[[щели са да лежат]],
[[щял съм да съм лежал]],
[[щяла съм да съм лежала]],
[[щяло съм да съм лежало]],
[[щели сме да сме лежали]],
[[щял си да си лежал]],
[[щяла си да си лежала]],
[[щяло си да си лежало]],
[[щели сте да сте лежали]],
[[щял да е лежал]],
[[щяла да е лежала]],
[[щяло да е лежало]],
[[щели да са лежали]],
[[щял е да е лежал]],
[[щяла е да е лежала]],
[[щяло е да е лежало]],
[[щели са да са лежали]],
[[бих лежал]],
[[бих лежала]],
[[бих лежало]],
[[бихме лежали]],
[[би лежал]],
[[би лежала]],
[[би лежало]],
[[бихте лежали]],
[[биха лежали]],
}}</text>
      <sha1>brdjvsgpf7s5oxu91chqe7aprs0gt90</sha1>
    </revision>
  </page>
  <page>
    <title>Шаблон:Словоформи/лекувам</title>
    <ns>10</ns>
    <id>508395</id>
    <revision>
      <id>540375</id>
      <timestamp>2005-05-10T11:52:06Z</timestamp>
      <contributor>
        <username>Bgbot</username>
        <id>83</id>
      </contributor>
      <comment>Борислав: Шаблон със словоформи</comment>
      <model>wikitext</model>
      <format>text/x-wiki</format>
      <text bytes="19908" xml:space="preserve">{{Шаблон:Словоформи/Глагол|
  ОСНОВНА ФОРМА = лекувам
| СЕГ.ВР., 1Л., ЕД.Ч. = ле·ку·вам
| СЕГ.ВР., 1Л., МН.Ч. = ле·ку·ва·ме
| СЕГ.ВР., 2Л., ЕД.Ч. = ле·ку·ваш
| СЕГ.ВР., 2Л., МН.Ч. = ле·ку·ва·те
| СЕГ.ВР., 3Л., ЕД.Ч. = ле·ку·ва
| СЕГ.ВР., 3Л., МН.Ч. = ле·ку·ват
| МИН.СВ.ВР., 1Л., ЕД.Ч. = ле·ку·вах
| МИН.СВ.ВР., 1Л., МН.Ч. = ле·ку·вах·ме
| МИН.СВ.ВР., 2Л., ЕД.Ч. = ле·ку·ва
| МИН.СВ.ВР., 2Л., МН.Ч. = ле·ку·вах·те
| МИН.СВ.ВР., 3Л., ЕД.Ч. = ле·ку·ва
| МИН.СВ.ВР., 3Л., МН.Ч. = ле·ку·ва·ха
| МИН.НЕСВ.ВР., 1Л., ЕД.Ч. = ле·ку·вах
| МИН.НЕСВ.ВР., 1Л., МН.Ч. = ле·ку·вах·ме
| МИН.НЕСВ.ВР., 2Л., ЕД.Ч. = ле·ку·ва·ше
| МИН.НЕСВ.ВР., 2Л., МН.Ч. = ле·ку·вах·те
| МИН.НЕСВ.ВР., 3Л., ЕД.Ч. = ле·ку·ва·ше
| МИН.НЕСВ.ВР., 3Л., МН.Ч. = ле·ку·ва·ха
| МИН.НЕОПР.ВР., 1Л., ЕД.Ч., М.Р. = лекувал съм
| МИН.НЕОПР.ВР., 1Л., ЕД.Ч., Ж.Р. = лекувала съм
| МИН.НЕОПР.ВР., 1Л., ЕД.Ч., СР.Р. = лекувало съм
| МИН.НЕОПР.ВР., 1Л., МН.Ч. = лекували сме
| МИН.НЕОПР.ВР., 2Л., ЕД.Ч., М.Р. = лекувал си
| МИН.НЕОПР.ВР., 2Л., ЕД.Ч., Ж.Р. = лекувала си
| МИН.НЕОПР.ВР., 2Л., ЕД.Ч., СР.Р. = лекувало си
| МИН.НЕОПР.ВР., 2Л., МН.Ч. = лекували сте
| МИН.НЕОПР.ВР., 3Л., ЕД.Ч., М.Р. = лекувал е
| МИН.НЕОПР.ВР., 3Л., ЕД.Ч., Ж.Р. = лекувала е
| МИН.НЕОПР.ВР., 3Л., ЕД.Ч., СР.Р. = лекувало е
| МИН.НЕОПР.ВР., 3Л., МН.Ч. = лекували са
| МИН.ПРЕД.ВР., 1Л., ЕД.Ч., М.Р. = бях лекувал
| МИН.ПРЕД.ВР., 1Л., ЕД.Ч., Ж.Р. = бях лекувала
| МИН.ПРЕД.ВР., 1Л., ЕД.Ч., СР.Р. = бях лекувало
| МИН.ПРЕД.ВР., 1Л., МН.Ч. = бяхме лекували
| МИН.ПРЕД.ВР., 2Л., ЕД.Ч., М.Р. = беше лекувал
| МИН.ПРЕД.ВР., 2Л., ЕД.Ч., Ж.Р. = беше лекувала
| МИН.ПРЕД.ВР., 2Л., ЕД.Ч., СР.Р. = беше лекувало
| МИН.ПРЕД.ВР., 2Л., МН.Ч. = бяхте лекували
| МИН.ПРЕД.ВР., 3Л., ЕД.Ч., М.Р. = беше лекувал
| МИН.ПРЕД.ВР., 3Л., ЕД.Ч., Ж.Р. = беше лекувала
| МИН.ПРЕД.ВР., 3Л., ЕД.Ч., СР.Р. = беше лекувало
| МИН.ПРЕД.ВР., 3Л., МН.Ч. = бяха лекували
| БЪД.ВР., 1Л., ЕД.Ч. = ще лекувам
| БЪД.ВР., 1Л., МН.Ч. = ще лекуваме
| БЪД.ВР., 2Л., ЕД.Ч. = ще лекуваш
| БЪД.ВР., 2Л., МН.Ч. = ще лекувате
| БЪД.ВР., 3Л., ЕД.Ч. = ще лекува
| БЪД.ВР., 3Л., МН.Ч. = ще лекуват
| БЪД.ПРЕД.ВР., 1Л., ЕД.Ч., М.Р. = ще съм лекувал
| БЪД.ПРЕД.ВР., 1Л., ЕД.Ч., Ж.Р. = ще съм лекувала
| БЪД.ПРЕД.ВР., 1Л., ЕД.Ч., СР.Р. = ще съм лекувало
| БЪД.ПРЕД.ВР., 1Л., МН.Ч. = ще сме лекували
| БЪД.ПРЕД.ВР., 2Л., ЕД.Ч., М.Р. = ще си лекувал
| БЪД.ПРЕД.ВР., 2Л., ЕД.Ч., Ж.Р. = ще си лекувала
| БЪД.ПРЕД.ВР., 2Л., ЕД.Ч., СР.Р. = ще си лекувало
| БЪД.ПРЕД.ВР., 2Л., МН.Ч. = ще сте лекували
| БЪД.ПРЕД.ВР., 3Л., ЕД.Ч., М.Р. = ще е лекувал
| БЪД.ПРЕД.ВР., 3Л., ЕД.Ч., Ж.Р. = ще е лекувала
| БЪД.ПРЕД.ВР., 3Л., ЕД.Ч., СР.Р. = ще е лекувало
| БЪД.ПРЕД.ВР., 3Л., МН.Ч. = ще са лекували
| БЪД.ВР. В МИН., 1Л., ЕД.Ч. = щях да лекувам
| БЪД.ВР. В МИН., 1Л., МН.Ч. = щяхме да лекуваме
| БЪД.ВР. В МИН., 2Л., ЕД.Ч. = щеше да лекуваш
| БЪД.ВР. В МИН., 2Л., МН.Ч. = щяхте да лекувате
| БЪД.ВР. В МИН., 3Л., ЕД.Ч. = щеше да лекува
| БЪД.ВР. В МИН., 3Л., МН.Ч. = щяха да лекуват
| БЪД.ПРЕД.ВР. В МИН., 1Л., ЕД.Ч., М.Р. = щях да съм лекувал
| БЪД.ПРЕД.ВР. В МИН., 1Л., ЕД.Ч., Ж.Р. = щях да съм лекувала
| БЪД.ПРЕД.ВР. В МИН., 1Л., ЕД.Ч., СР.Р. = щях да съм лекувало
| БЪД.ПРЕД.ВР. В МИН., 1Л., МН.Ч. = щяхме да сме лекували
| БЪД.ПРЕД.ВР. В МИН., 2Л., ЕД.Ч., М.Р. = щеше да си лекувал
| БЪД.ПРЕД.ВР. В МИН., 2Л., ЕД.Ч., Ж.Р. = щеше да си лекувала
| БЪД.ПРЕД.ВР. В МИН., 2Л., ЕД.Ч., СР.Р. = щеше да си лекувало
| БЪД.ПРЕД.ВР. В МИН., 2Л., МН.Ч. = щяхте да сте лекували
| БЪД.ПРЕД.ВР. В МИН., 3Л., ЕД.Ч., М.Р. = щеше да е лекувал
| БЪД.ПРЕД.ВР. В МИН., 3Л., ЕД.Ч., Ж.Р. = щеше да е лекувала
| БЪД.ПРЕД.ВР. В МИН., 3Л., ЕД.Ч., СР.Р. = щеше да е лекувало
| БЪД.ПРЕД.ВР. В МИН., 3Л., МН.Ч. = щяха да са лекували
| ПР.НАКЛ., СЕГ.ВР., 1Л., ЕД.Ч., М.Р. = лекувал съм
| ПР.НАКЛ., СЕГ.ВР., 1Л., ЕД.Ч., Ж.Р. = лекувала съм
| ПР.НАКЛ., СЕГ.ВР., 1Л., ЕД.Ч., СР.Р. = лекувало съм
| ПР.НАКЛ., СЕГ.ВР., 1Л., МН.Ч. = лекували сме
| ПР.НАКЛ., СЕГ.ВР., 2Л., ЕД.Ч., М.Р. = лекувал си
| ПР.НАКЛ., СЕГ.ВР., 2Л., ЕД.Ч., Ж.Р. = лекувала си
| ПР.НАКЛ., СЕГ.ВР., 2Л., ЕД.Ч., СР.Р. = лекувало си
| ПР.НАКЛ., СЕГ.ВР., 2Л., МН.Ч. = лекували сте
| ПР.НАКЛ., СЕГ.ВР., 3Л., ЕД.Ч., М.Р. = лекувал (е)
| ПР.НАКЛ., СЕГ.ВР., 3Л., ЕД.Ч., Ж.Р. = лекувала (е)
| ПР.НАКЛ., СЕГ.ВР., 3Л., ЕД.Ч., СР.Р. = лекувало (е)
| ПР.НАКЛ., СЕГ.ВР., 3Л., МН.Ч. = лекували (са)
| ПР.НАКЛ., МИН.СВ.ВР., 1Л., ЕД.Ч., М.Р. = лекувал съм
| ПР.НАКЛ., МИН.СВ.ВР., 1Л., ЕД.Ч., Ж.Р. = лекувала съм
| ПР.НАКЛ., МИН.СВ.ВР., 1Л., ЕД.Ч., СР.Р. = лекувало съм
| ПР.НАКЛ., МИН.СВ.ВР., 1Л., МН.Ч. = лекували сме
| ПР.НАКЛ., МИН.СВ.ВР., 2Л., ЕД.Ч., М.Р. = лекувал си
| ПР.НАКЛ., МИН.СВ.ВР., 2Л., ЕД.Ч., Ж.Р. = лекувала си
| ПР.НАКЛ., МИН.СВ.ВР., 2Л., ЕД.Ч., СР.Р. = лекувало си
| ПР.НАКЛ., МИН.СВ.ВР., 2Л., МН.Ч. = лекували сте
| ПР.НАКЛ., МИН.СВ.ВР., 3Л., ЕД.Ч., М.Р. = лекувал (е)
| ПР.НАКЛ., МИН.СВ.ВР., 3Л., ЕД.Ч., Ж.Р. = лекувала (е)
| ПР.НАКЛ., МИН.СВ.ВР., 3Л., ЕД.Ч., СР.Р. = лекувало (е)
| ПР.НАКЛ., МИН.СВ.ВР., 3Л., МН.Ч. = лекували (са)
| ПР.НАКЛ., МИН.НЕОПР.ВР., 1Л., ЕД.Ч., М.Р. = бил съм лекувал
| ПР.НАКЛ., МИН.НЕОПР.ВР., 1Л., ЕД.Ч., Ж.Р. = била съм лекувала
| ПР.НАКЛ., МИН.НЕОПР.ВР., 1Л., ЕД.Ч., СР.Р. = било съм лекувало
| ПР.НАКЛ., МИН.НЕОПР.ВР., 1Л., МН.Ч. = били сме лекували
| ПР.НАКЛ., МИН.НЕОПР.ВР., 2Л., ЕД.Ч., М.Р. = бил си лекувал
| ПР.НАКЛ., МИН.НЕОПР.ВР., 2Л., ЕД.Ч., Ж.Р. = била си лекувала
| ПР.НАКЛ., МИН.НЕОПР.ВР., 2Л., ЕД.Ч., СР.Р. = било си лекувало
| ПР.НАКЛ., МИН.НЕОПР.ВР., 2Л., МН.Ч. = били сте лекували
| ПР.НАКЛ., МИН.НЕОПР.ВР., 3Л., ЕД.Ч., М.Р. = бил (е) лекувал
| ПР.НАКЛ., МИН.НЕОПР.ВР., 3Л., ЕД.Ч., Ж.Р. = била (е) лекувала
| ПР.НАКЛ., МИН.НЕОПР.ВР., 3Л., ЕД.Ч., СР.Р. = било (е) лекувало
| ПР.НАКЛ., МИН.НЕОПР.ВР., 3Л., МН.Ч. = били (са) лекували
| ПР.НАКЛ., БЪД.ВР., 1Л., ЕД.Ч., М.Р. = щял съм да лекувам
| ПР.НАКЛ., БЪД.ВР., 1Л., ЕД.Ч., Ж.Р. = щяла съм да лекувам
| ПР.НАКЛ., БЪД.ВР., 1Л., ЕД.Ч., СР.Р. = щяло съм да лекувам
| ПР.НАКЛ., БЪД.ВР., 1Л., МН.Ч. = щели сме да лекуваме
| ПР.НАКЛ., БЪД.ВР., 2Л., ЕД.Ч., М.Р. = щял си да лекуваш
| ПР.НАКЛ., БЪД.ВР., 2Л., ЕД.Ч., Ж.Р. = щяла си да лекуваш
| ПР.НАКЛ., БЪД.ВР., 2Л., ЕД.Ч., СР.Р. = щяло си да лекуваш
| ПР.НАКЛ., БЪД.ВР., 2Л., МН.Ч. = щели сте да лекувате
| ПР.НАКЛ., БЪД.ВР., 3Л., ЕД.Ч., М.Р. = щял (е) да лекува
| ПР.НАКЛ., БЪД.ВР., 3Л., ЕД.Ч., Ж.Р. = щяла (е) да лекува
| ПР.НАКЛ., БЪД.ВР., 3Л., ЕД.Ч., СР.Р. = щяло (е) да лекува
| ПР.НАКЛ., БЪД.ВР., 3Л., МН.Ч. = щели (са) да лекуват
| ПР.НАКЛ., БЪД.ПРЕД.ВР., 1Л., ЕД.Ч., М.Р. = щял съм да съм лекувал
| ПР.НАКЛ., БЪД.ПРЕД.ВР., 1Л., ЕД.Ч., Ж.Р. = щяла съм да съм лекувала
| ПР.НАКЛ., БЪД.ПРЕД.ВР., 1Л., ЕД.Ч., СР.Р. = щяло съм да съм лекувало
| ПР.НАКЛ., БЪД.ПРЕД.ВР., 1Л., МН.Ч. = щели сме да сме лекували
| ПР.НАКЛ., БЪД.ПРЕД.ВР., 2Л., ЕД.Ч., М.Р. = щял си да си лекувал
| ПР.НАКЛ., БЪД.ПРЕД.ВР., 2Л., ЕД.Ч., Ж.Р. = щяла си да си лекувала
| ПР.НАКЛ., БЪД.ПРЕД.ВР., 2Л., ЕД.Ч., СР.Р. = щяло си да си лекувало
| ПР.НАКЛ., БЪД.ПРЕД.ВР., 2Л., МН.Ч. = щели сте да сте лекували
| ПР.НАКЛ., БЪД.ПРЕД.ВР., 3Л., ЕД.Ч., М.Р. = щял (е) да е лекувал
| ПР.НАКЛ., БЪД.ПРЕД.ВР., 3Л., ЕД.Ч., Ж.Р. = щяла (е) да е лекувала
| ПР.НАКЛ., БЪД.ПРЕД.ВР., 3Л., ЕД.Ч., СР.Р. = щяло (е) да е лекувало
| ПР.НАКЛ., БЪД.ПРЕД.ВР., 3Л., МН.Ч. = щели (са) да са лекували
| УСЛОВНО НАКЛОНЕНИЕ, 1Л., ЕД.Ч., М.Р. = бих лекувал
| УСЛОВНО НАКЛОНЕНИЕ, 1Л., ЕД.Ч., Ж.Р. = бих лекувала
| УСЛОВНО НАКЛОНЕНИЕ, 1Л., ЕД.Ч., СР.Р. = бих лекувало
| УСЛОВНО НАКЛОНЕНИЕ, 1Л., МН.Ч. = бихме лекували
| УСЛОВНО НАКЛОНЕНИЕ, 2Л., ЕД.Ч., М.Р. = би лекувал
| УСЛОВНО НАКЛОНЕНИЕ, 2Л., ЕД.Ч., Ж.Р. = би лекувала
| УСЛОВНО НАКЛОНЕНИЕ, 2Л., ЕД.Ч., СР.Р. = би лекувало
| УСЛОВНО НАКЛОНЕНИЕ, 2Л., МН.Ч. = бихте лекували
| УСЛОВНО НАКЛОНЕНИЕ, 3Л., ЕД.Ч., М.Р. = би лекувал
| УСЛОВНО НАКЛОНЕНИЕ, 3Л., ЕД.Ч., Ж.Р. = би лекувала
| УСЛОВНО НАКЛОНЕНИЕ, 3Л., ЕД.Ч., СР.Р. = би лекувало
| УСЛОВНО НАКЛОНЕНИЕ, 3Л., МН.Ч. = биха лекували
| ПОВЕЛИТЕЛНО НАКЛОНЕНИЕ, ЕД.Ч. = ле·ку·вай
| ПОВЕЛИТЕЛНО НАКЛОНЕНИЕ, МН.Ч. = ле·ку·вай·те
| МИН.СТРАД.ПРИЧ. М.Р. = ле·ку·ван
| МИН.СТРАД.ПРИЧ. М.Р. НЕПЪЛЕН ЧЛЕН = ле·ку·ва·ния
| МИН.СТРАД.ПРИЧ. М.Р. ПЪЛЕН ЧЛЕН = ле·ку·ва·ни·ят
| МИН.СТРАД.ПРИЧ. Ж.Р. = ле·ку·ва·на
| МИН.СТРАД.ПРИЧ. Ж.Р. ЧЛЕН = ле·ку·ва·на·та
| МИН.СТРАД.ПРИЧ. СР.Р. = ле·ку·ва·но
| МИН.СТРАД.ПРИЧ. СР.Р. ЧЛЕН = ле·ку·ва·но·то
| МИН.СТРАД.ПРИЧ. МН.Ч. = ле·ку·ва·ни
| МИН.СТРАД.ПРИЧ. МН.Ч. ЧЛЕН = ле·ку·ва·ни·те
| МИН.ДЕЯТ.СВ.ПРИЧ. М.Р. = ле·ку·вал
| МИН.ДЕЯТ.СВ.ПРИЧ. М.Р. НЕПЪЛЕН ЧЛЕН = ле·ку·ва·лия
| МИН.ДЕЯТ.СВ.ПРИЧ. М.Р. ПЪЛЕН ЧЛЕН = ле·ку·ва·ли·ят
| МИН.ДЕЯТ.СВ.ПРИЧ. Ж.Р. = ле·ку·ва·ла
| МИН.ДЕЯТ.СВ.ПРИЧ. Ж.Р. ЧЛЕН = ле·ку·ва·ла·та
| МИН.ДЕЯТ.СВ.ПРИЧ. СР.Р. = ле·ку·ва·ло
| МИН.ДЕЯТ.СВ.ПРИЧ. СР.Р. ЧЛЕН = ле·ку·ва·ло·то
| МИН.ДЕЯТ.СВ.ПРИЧ. МН.Ч. = ле·ку·ва·ли
| МИН.ДЕЯТ.СВ.ПРИЧ. МН.Ч. ЧЛЕН = ле·ку·ва·ли·те
| МИН.ДЕЯТ.НЕСВ.ПРИЧ. М.Р. = ле·ку·вал
| МИН.ДЕЯТ.НЕСВ.ПРИЧ. М.Р. НЕПЪЛЕН ЧЛЕН = ле·ку·ва·лия
| МИН.ДЕЯТ.НЕСВ.ПРИЧ. М.Р. ПЪЛЕН ЧЛЕН = ле·ку·ва·ли·ят
| МИН.ДЕЯТ.НЕСВ.ПРИЧ. Ж.Р. = ле·ку·ва·ла
| МИН.ДЕЯТ.НЕСВ.ПРИЧ. Ж.Р. ЧЛЕН = ле·ку·ва·ла·та
| МИН.ДЕЯТ.НЕСВ.ПРИЧ. СР.Р. = ле·ку·ва·ло
| МИН.ДЕЯТ.НЕСВ.ПРИЧ. СР.Р. ЧЛЕН = ле·ку·ва·ло·то
| МИН.ДЕЯТ.НЕСВ.ПРИЧ. МН.Ч. = ле·ку·ва·ли
| МИН.ДЕЯТ.НЕСВ.ПРИЧ. МН.Ч. ЧЛЕН = ле·ку·ва·ли·те
| СЕГ.ДЕЯТ.ПРИЧ. М.Р. = ле·ку·ващ
| СЕГ.ДЕЯТ.ПРИЧ. М.Р. НЕПЪЛЕН ЧЛЕН = ле·ку·ва·щия
| СЕГ.ДЕЯТ.ПРИЧ. М.Р. ПЪЛЕН ЧЛЕН = ле·ку·ва·щи·ят
| СЕГ.ДЕЯТ.ПРИЧ. Ж.Р. = ле·ку·ва·ща
| СЕГ.ДЕЯТ.ПРИЧ. Ж.Р. ЧЛЕН = ле·ку·ва·ща·та
| СЕГ.ДЕЯТ.ПРИЧ. СР.Р. = ле·ку·ва·що
| СЕГ.ДЕЯТ.ПРИЧ. СР.Р. ЧЛЕН = ле·ку·ва·що·то
| СЕГ.ДЕЯТ.ПРИЧ. МН.Ч. = ле·ку·ва·щи
| СЕГ.ДЕЯТ.ПРИЧ. МН.Ч. ЧЛЕН = ле·ку·ва·щи·те
| ДЕЕПРИЧАСТИЕ = ле·ку·вай·ки
| СКРИТИ ПРЕПРАТКИ = 
[[лекувам]],
[[лекуваш]],
[[лекува]],
[[лекуваме]],
[[лекувате]],
[[лекуват]],
[[лекувах]],
[[лекувахме]],
[[лекувахте]],
[[лекуваха]],
[[лекуваше]],
[[лекувай]],
[[лекувайте]],
[[лекувал]],
[[лекувалия]],
[[лекувалият]],
[[лекувала]],
[[лекувалата]],
[[лекувало]],
[[лекувалото]],
[[лекували]],
[[лекувалите]],
[[лекуван]],
[[лекувания]],
[[лекуваният]],
[[лекувана]],
[[лекуваната]],
[[лекувано]],
[[лекуваното]],
[[лекувани]],
[[лекуваните]],
[[лекуващ]],
[[лекуващия]],
[[лекуващият]],
[[лекуваща]],
[[лекуващата]],
[[лекуващо]],
[[лекуващото]],
[[лекуващи]],
[[лекуващите]],
[[лекувайки]],
[[лекувал съм]],
[[лекувала съм]],
[[лекувало съм]],
[[лекували сме]],
[[лекувал си]],
[[лекувала си]],
[[лекувало си]],
[[лекували сте]],
[[лекувал е]],
[[лекувала е]],
[[лекувало е]],
[[лекували са]],
[[бях лекувал]],
[[бях лекувала]],
[[бях лекувало]],
[[бяхме лекували]],
[[беше лекувал]],
[[беше лекувала]],
[[беше лекувало]],
[[бяхте лекували]],
[[бяха лекували]],
[[ще лекувам]],
[[ще лекуваме]],
[[ще лекуваш]],
[[ще лекувате]],
[[ще лекува]],
[[ще лекуват]],
[[ще съм лекувал]],
[[ще съм лекувала]],
[[ще съм лекувало]],
[[ще сме лекували]],
[[ще си лекувал]],
[[ще си лекувала]],
[[ще си лекувало]],
[[ще сте лекували]],
[[ще е лекувал]],
[[ще е лекувала]],
[[ще е лекувало]],
[[ще са лекували]],
[[щях да лекувам]],
[[щяхме да лекуваме]],
[[щеше да лекуваш]],
[[щяхте да лекувате]],
[[щеше да лекува]],
[[щяха да лекуват]],
[[щях да съм лекувал]],
[[щях да съм лекувала]],
[[щях да съм лекувало]],
[[щяхме да сме лекували]],
[[щеше да си лекувал]],
[[щеше да си лекувала]],
[[щеше да си лекувало]],
[[щяхте да сте лекували]],
[[щеше да е лекувал]],
[[щеше да е лекувала]],
[[щеше да е лекувало]],
[[щяха да са лекували]],
[[бил съм лекувал]],
[[била съм лекувала]],
[[било съм лекувало]],
[[били сме лекували]],
[[бил си лекувал]],
[[била си лекувала]],
[[било си лекувало]],
[[били сте лекували]],
[[бил е лекувал]],
[[била е лекувала]],
[[било е лекувало]],
[[били са лекували]],
[[щял съм да лекувам]],
[[щяла съм да лекувам]],
[[щяло съм да лекувам]],
[[щели сме да лекуваме]],
[[щял си да лекуваш]],
[[щяла си да лекуваш]],
[[щяло си да лекуваш]],
[[щели сте да лекувате]],
[[щял да лекува]],
[[щяла да лекува]],
[[щяло да лекува]],
[[щели да лекуват]],
[[щял е да лекува]],
[[щяла е да лекува]],
[[щяло е да лекува]],
[[щели са да лекуват]],
[[щял съм да съм лекувал]],
[[щяла съм да съм лекувала]],
[[щяло съм да съм лекувало]],
[[щели сме да сме лекували]],
[[щял си да си лекувал]],
[[щяла си да си лекувала]],
[[щяло си да си лекувало]],
[[щели сте да сте лекували]],
[[щял да е лекувал]],
[[щяла да е лекувала]],
[[щяло да е лекувало]],
[[щели да са лекували]],
[[щял е да е лекувал]],
[[щяла е да е лекувала]],
[[щяло е да е лекувало]],
[[щели са да са лекували]],
[[бих лекувал]],
[[бих лекувала]],
[[бих лекувало]],
[[бихме лекували]],
[[би лекувал]],
[[би лекувала]],
[[би лекувало]],
[[бихте лекували]],
[[биха лекували]],
}}</text>
      <sha1>o3htyvja6faae2yio6m0j18h5xxpx4l</sha1>
    </revision>
  </page>
  <page>
    <title>Шаблон:Словоформи/лекясвам</title>
    <ns>10</ns>
    <id>508406</id>
    <revision>
      <id>540386</id>
      <timestamp>2005-05-10T11:52:44Z</timestamp>
      <contributor>
        <username>Bgbot</username>
        <id>83</id>
      </contributor>
      <comment>Борислав: Шаблон със словоформи</comment>
      <model>wikitext</model>
      <format>text/x-wiki</format>
      <text bytes="20590" xml:space="preserve">{{Шаблон:Словоформи/Глагол|
  ОСНОВНА ФОРМА = лекясвам
| СЕГ.ВР., 1Л., ЕД.Ч. = ле·кяс·вам
| СЕГ.ВР., 1Л., МН.Ч. = ле·кяс·ва·ме
| СЕГ.ВР., 2Л., ЕД.Ч. = ле·кяс·ваш
| СЕГ.ВР., 2Л., МН.Ч. = ле·кяс·ва·те
| СЕГ.ВР., 3Л., ЕД.Ч. = ле·кяс·ва
| СЕГ.ВР., 3Л., МН.Ч. = ле·кяс·ват
| МИН.СВ.ВР., 1Л., ЕД.Ч. = ле·кяс·вах
| МИН.СВ.ВР., 1Л., МН.Ч. = ле·кяс·вах·ме
| МИН.СВ.ВР., 2Л., ЕД.Ч. = ле·кяс·ва
| МИН.СВ.ВР., 2Л., МН.Ч. = ле·кяс·вах·те
| МИН.СВ.ВР., 3Л., ЕД.Ч. = ле·кяс·ва
| МИН.СВ.ВР., 3Л., МН.Ч. = ле·кяс·ва·ха
| МИН.НЕСВ.ВР., 1Л., ЕД.Ч. = ле·кяс·вах
| МИН.НЕСВ.ВР., 1Л., МН.Ч. = ле·кяс·вах·ме
| МИН.НЕСВ.ВР., 2Л., ЕД.Ч. = ле·кяс·ва·ше
| МИН.НЕСВ.ВР., 2Л., МН.Ч. = ле·кяс·вах·те
| МИН.НЕСВ.ВР., 3Л., ЕД.Ч. = ле·кяс·ва·ше
| МИН.НЕСВ.ВР., 3Л., МН.Ч. = ле·кяс·ва·ха
| МИН.НЕОПР.ВР., 1Л., ЕД.Ч., М.Р. = лекясвал съм
| МИН.НЕОПР.ВР., 1Л., ЕД.Ч., Ж.Р. = лекясвала съм
| МИН.НЕОПР.ВР., 1Л., ЕД.Ч., СР.Р. = лекясвало съм
| МИН.НЕОПР.ВР., 1Л., МН.Ч. = лекясвали сме
| МИН.НЕОПР.ВР., 2Л., ЕД.Ч., М.Р. = лекясвал си
| МИН.НЕОПР.ВР., 2Л., ЕД.Ч., Ж.Р. = лекясвала си
| МИН.НЕОПР.ВР., 2Л., ЕД.Ч., СР.Р. = лекясвало си
| МИН.НЕОПР.ВР., 2Л., МН.Ч. = лекясвали сте
| МИН.НЕОПР.ВР., 3Л., ЕД.Ч., М.Р. = лекясвал е
| МИН.НЕОПР.ВР., 3Л., ЕД.Ч., Ж.Р. = лекясвала е
| МИН.НЕОПР.ВР., 3Л., ЕД.Ч., СР.Р. = лекясвало е
| МИН.НЕОПР.ВР., 3Л., МН.Ч. = лекясвали са
| МИН.ПРЕД.ВР., 1Л., ЕД.Ч., М.Р. = бях лекясвал
| МИН.ПРЕД.ВР., 1Л., ЕД.Ч., Ж.Р. = бях лекясвала
| МИН.ПРЕД.ВР., 1Л., ЕД.Ч., СР.Р. = бях лекясвало
| МИН.ПРЕД.ВР., 1Л., МН.Ч. = бяхме лекясвали
| МИН.ПРЕД.ВР., 2Л., ЕД.Ч., М.Р. = беше лекясвал
| МИН.ПРЕД.ВР., 2Л., ЕД.Ч., Ж.Р. = беше лекясвала
| МИН.ПРЕД.ВР., 2Л., ЕД.Ч., СР.Р. = беше лекясвало
| МИН.ПРЕД.ВР., 2Л., МН.Ч. = бяхте лекясвали
| МИН.ПРЕД.ВР., 3Л., ЕД.Ч., М.Р. = беше лекясвал
| МИН.ПРЕД.ВР., 3Л., ЕД.Ч., Ж.Р. = беше лекясвала
| МИН.ПРЕД.ВР., 3Л., ЕД.Ч., СР.Р. = беше лекясвало
| МИН.ПРЕД.ВР., 3Л., МН.Ч. = бяха лекясвали
| БЪД.ВР., 1Л., ЕД.Ч. = ще лекясвам
| БЪД.ВР., 1Л., МН.Ч. = ще лекясваме
| БЪД.ВР., 2Л., ЕД.Ч. = ще лекясваш
| БЪД.ВР., 2Л., МН.Ч. = ще лекясвате
| БЪД.ВР., 3Л., ЕД.Ч. = ще лекясва
| БЪД.ВР., 3Л., МН.Ч. = ще лекясват
| БЪД.ПРЕД.ВР., 1Л., ЕД.Ч., М.Р. = ще съм лекясвал
| БЪД.ПРЕД.ВР., 1Л., ЕД.Ч., Ж.Р. = ще съм лекясвала
| БЪД.ПРЕД.ВР., 1Л., ЕД.Ч., СР.Р. = ще съм лекясвало
| БЪД.ПРЕД.ВР., 1Л., МН.Ч. = ще сме лекясвали
| БЪД.ПРЕД.ВР., 2Л., ЕД.Ч., М.Р. = ще си лекясвал
| БЪД.ПРЕД.ВР., 2Л., ЕД.Ч., Ж.Р. = ще си лекясвала
| БЪД.ПРЕД.ВР., 2Л., ЕД.Ч., СР.Р. = ще си лекясвало
| БЪД.ПРЕД.ВР., 2Л., МН.Ч. = ще сте лекясвали
| БЪД.ПРЕД.ВР., 3Л., ЕД.Ч., М.Р. = ще е лекясвал
| БЪД.ПРЕД.ВР., 3Л., ЕД.Ч., Ж.Р. = ще е лекясвала
| БЪД.ПРЕД.ВР., 3Л., ЕД.Ч., СР.Р. = ще е лекясвало
| БЪД.ПРЕД.ВР., 3Л., МН.Ч. = ще са лекясвали
| БЪД.ВР. В МИН., 1Л., ЕД.Ч. = щях да лекясвам
| БЪД.ВР. В МИН., 1Л., МН.Ч. = щяхме да лекясваме
| БЪД.ВР. В МИН., 2Л., ЕД.Ч. = щеше да лекясваш
| БЪД.ВР. В МИН., 2Л., МН.Ч. = щяхте да лекясвате
| БЪД.ВР. В МИН., 3Л., ЕД.Ч. = щеше да лекясва
| БЪД.ВР. В МИН., 3Л., МН.Ч. = щяха да лекясват
| БЪД.ПРЕД.ВР. В МИН., 1Л., ЕД.Ч., М.Р. = щях да съм лекясвал
| БЪД.ПРЕД.ВР. В МИН., 1Л., ЕД.Ч., Ж.Р. = щях да съм лекясвала
| БЪД.ПРЕД.ВР. В МИН., 1Л., ЕД.Ч., СР.Р. = щях да съм лекясвало
| БЪД.ПРЕД.ВР. В МИН., 1Л., МН.Ч. = щяхме да сме лекясвали
| БЪД.ПРЕД.ВР. В МИН., 2Л., ЕД.Ч., М.Р. = щеше да си лекясвал
| БЪД.ПРЕД.ВР. В МИН., 2Л., ЕД.Ч., Ж.Р. = щеше да си лекясвала
| БЪД.ПРЕД.ВР. В МИН., 2Л., ЕД.Ч., СР.Р. = щеше да си лекясвало
| БЪД.ПРЕД.ВР. В МИН., 2Л., МН.Ч. = щяхте да сте лекясвали
| БЪД.ПРЕД.ВР. В МИН., 3Л., ЕД.Ч., М.Р. = щеше да е лекясвал
| БЪД.ПРЕД.ВР. В МИН., 3Л., ЕД.Ч., Ж.Р. = щеше да е лекясвала
| БЪД.ПРЕД.ВР. В МИН., 3Л., ЕД.Ч., СР.Р. = щеше да е лекясвало
| БЪД.ПРЕД.ВР. В МИН., 3Л., МН.Ч. = щяха да са лекясвали
| ПР.НАКЛ., СЕГ.ВР., 1Л., ЕД.Ч., М.Р. = лекясвал съм
| ПР.НАКЛ., СЕГ.ВР., 1Л., ЕД.Ч., Ж.Р. = лекясвала съм
| ПР.НАКЛ., СЕГ.ВР., 1Л., ЕД.Ч., СР.Р. = лекясвало съм
| ПР.НАКЛ., СЕГ.ВР., 1Л., МН.Ч. = лекясвали сме
| ПР.НАКЛ., СЕГ.ВР., 2Л., ЕД.Ч., М.Р. = лекясвал си
| ПР.НАКЛ., СЕГ.ВР., 2Л., ЕД.Ч., Ж.Р. = лекясвала си
| ПР.НАКЛ., СЕГ.ВР., 2Л., ЕД.Ч., СР.Р. = лекясвало си
| ПР.НАКЛ., СЕГ.ВР., 2Л., МН.Ч. = лекясвали сте
| ПР.НАКЛ., СЕГ.ВР., 3Л., ЕД.Ч., М.Р. = лекясвал (е)
| ПР.НАКЛ., СЕГ.ВР., 3Л., ЕД.Ч., Ж.Р. = лекясвала (е)
| ПР.НАКЛ., СЕГ.ВР., 3Л., ЕД.Ч., СР.Р. = лекясвало (е)
| ПР.НАКЛ., СЕГ.ВР., 3Л., МН.Ч. = лекясвали (са)
| ПР.НАКЛ., МИН.СВ.ВР., 1Л., ЕД.Ч., М.Р. = лекясвал съм
| ПР.НАКЛ., МИН.СВ.ВР., 1Л., ЕД.Ч., Ж.Р. = лекясвала съм
| ПР.НАКЛ., МИН.СВ.ВР., 1Л., ЕД.Ч., СР.Р. = лекясвало съм
| ПР.НАКЛ., МИН.СВ.ВР., 1Л., МН.Ч. = лекясвали сме
| ПР.НАКЛ., МИН.СВ.ВР., 2Л., ЕД.Ч., М.Р. = лекясвал си
| ПР.НАКЛ., МИН.СВ.ВР., 2Л., ЕД.Ч., Ж.Р. = лекясвала си
| ПР.НАКЛ., МИН.СВ.ВР., 2Л., ЕД.Ч., СР.Р. = лекясвало си
| ПР.НАКЛ., МИН.СВ.ВР., 2Л., МН.Ч. = лекясвали сте
| ПР.НАКЛ., МИН.СВ.ВР., 3Л., ЕД.Ч., М.Р. = лекясвал (е)
| ПР.НАКЛ., МИН.СВ.ВР., 3Л., ЕД.Ч., Ж.Р. = лекясвала (е)
| ПР.НАКЛ., МИН.СВ.ВР., 3Л., ЕД.Ч., СР.Р. = лекясвало (е)
| ПР.НАКЛ., МИН.СВ.ВР., 3Л., МН.Ч. = лекясвали (са)
| ПР.НАКЛ., МИН.НЕОПР.ВР., 1Л., ЕД.Ч., М.Р. = бил съм лекясвал
| ПР.НАКЛ., МИН.НЕОПР.ВР., 1Л., ЕД.Ч., Ж.Р. = била съм лекясвала
| ПР.НАКЛ., МИН.НЕОПР.ВР., 1Л., ЕД.Ч., СР.Р. = било съм лекясвало
| ПР.НАКЛ., МИН.НЕОПР.ВР., 1Л., МН.Ч. = били сме лекясвали
| ПР.НАКЛ., МИН.НЕОПР.ВР., 2Л., ЕД.Ч., М.Р. = бил си лекясвал
| ПР.НАКЛ., МИН.НЕОПР.ВР., 2Л., ЕД.Ч., Ж.Р. = била си лекясвала
| ПР.НАКЛ., МИН.НЕОПР.ВР., 2Л., ЕД.Ч., СР.Р. = било си лекясвало
| ПР.НАКЛ., МИН.НЕОПР.ВР., 2Л., МН.Ч. = били сте лекясвали
| ПР.НАКЛ., МИН.НЕОПР.ВР., 3Л., ЕД.Ч., М.Р. = бил (е) лекясвал
| ПР.НАКЛ., МИН.НЕОПР.ВР., 3Л., ЕД.Ч., Ж.Р. = била (е) лекясвала
| ПР.НАКЛ., МИН.НЕОПР.ВР., 3Л., ЕД.Ч., СР.Р. = било (е) лекясвало
| ПР.НАКЛ., МИН.НЕОПР.ВР., 3Л., МН.Ч. = били (са) лекясвали
| ПР.НАКЛ., БЪД.ВР., 1Л., ЕД.Ч., М.Р. = щял съм да лекясвам
| ПР.НАКЛ., БЪД.ВР., 1Л., ЕД.Ч., Ж.Р. = щяла съм да лекясвам
| ПР.НАКЛ., БЪД.ВР., 1Л., ЕД.Ч., СР.Р. = щяло съм да лекясвам
| ПР.НАКЛ., БЪД.ВР., 1Л., МН.Ч. = щели сме да лекясваме
| ПР.НАКЛ., БЪД.ВР., 2Л., ЕД.Ч., М.Р. = щял си да лекясваш
| ПР.НАКЛ., БЪД.ВР., 2Л., ЕД.Ч., Ж.Р. = щяла си да лекясваш
| ПР.НАКЛ., БЪД.ВР., 2Л., ЕД.Ч., СР.Р. = щяло си да лекясваш
| ПР.НАКЛ., БЪД.ВР., 2Л., МН.Ч. = щели сте да лекясвате
| ПР.НАКЛ., БЪД.ВР., 3Л., ЕД.Ч., М.Р. = щял (е) да лекясва
| ПР.НАКЛ., БЪД.ВР., 3Л., ЕД.Ч., Ж.Р. = щяла (е) да лекясва
| ПР.НАКЛ., БЪД.ВР., 3Л., ЕД.Ч., СР.Р. = щяло (е) да лекясва
| ПР.НАКЛ., БЪД.ВР., 3Л., МН.Ч. = щели (са) да лекясват
| ПР.НАКЛ., БЪД.ПРЕД.ВР., 1Л., ЕД.Ч., М.Р. = щял съм да съм лекясвал
| ПР.НАКЛ., БЪД.ПРЕД.ВР., 1Л., ЕД.Ч., Ж.Р. = щяла съм да съм лекясвала
| ПР.НАКЛ., БЪД.ПРЕД.ВР., 1Л., ЕД.Ч., СР.Р. = щяло съм да съм лекясвало
| ПР.НАКЛ., БЪД.ПРЕД.ВР., 1Л., МН.Ч. = щели сме да сме лекясвали
| ПР.НАКЛ., БЪД.ПРЕД.ВР., 2Л., ЕД.Ч., М.Р. = щял си да си лекясвал
| ПР.НАКЛ., БЪД.ПРЕД.ВР., 2Л., ЕД.Ч., Ж.Р. = щяла си да си лекясвала
| ПР.НАКЛ., БЪД.ПРЕД.ВР., 2Л., ЕД.Ч., СР.Р. = щяло си да си лекясвало
| ПР.НАКЛ., БЪД.ПРЕД.ВР., 2Л., МН.Ч. = щели сте да сте лекясвали
| ПР.НАКЛ., БЪД.ПРЕД.ВР., 3Л., ЕД.Ч., М.Р. = щял (е) да е лекясвал
| ПР.НАКЛ., БЪД.ПРЕД.ВР., 3Л., ЕД.Ч., Ж.Р. = щяла (е) да е лекясвала
| ПР.НАКЛ., БЪД.ПРЕД.ВР., 3Л., ЕД.Ч., СР.Р. = щяло (е) да е лекясвало
| ПР.НАКЛ., БЪД.ПРЕД.ВР., 3Л., МН.Ч. = щели (са) да са лекясвали
| УСЛОВНО НАКЛОНЕНИЕ, 1Л., ЕД.Ч., М.Р. = бих лекясвал
| УСЛОВНО НАКЛОНЕНИЕ, 1Л., ЕД.Ч., Ж.Р. = бих лекясвала
| УСЛОВНО НАКЛОНЕНИЕ, 1Л., ЕД.Ч., СР.Р. = бих лекясвало
| УСЛОВНО НАКЛОНЕНИЕ, 1Л., МН.Ч. = бихме лекясвали
| УСЛОВНО НАКЛОНЕНИЕ, 2Л., ЕД.Ч., М.Р. = би лекясвал
| УСЛОВНО НАКЛОНЕНИЕ, 2Л., ЕД.Ч., Ж.Р. = би лекясвала
| УСЛОВНО НАКЛОНЕНИЕ, 2Л., ЕД.Ч., СР.Р. = би лекясвало
| УСЛОВНО НАКЛОНЕНИЕ, 2Л., МН.Ч. = бихте лекясвали
| УСЛОВНО НАКЛОНЕНИЕ, 3Л., ЕД.Ч., М.Р. = би лекясвал
| УСЛОВНО НАКЛОНЕНИЕ, 3Л., ЕД.Ч., Ж.Р. = би лекясвала
| УСЛОВНО НАКЛОНЕНИЕ, 3Л., ЕД.Ч., СР.Р. = би лекясвало
| УСЛОВНО НАКЛОНЕНИЕ, 3Л., МН.Ч. = биха лекясвали
| ПОВЕЛИТЕЛНО НАКЛОНЕНИЕ, ЕД.Ч. = ле·кяс·вай
| ПОВЕЛИТЕЛНО НАКЛОНЕНИЕ, МН.Ч. = ле·кяс·вай·те
| МИН.СТРАД.ПРИЧ. М.Р. = ле·кяс·ван
| МИН.СТРАД.ПРИЧ. М.Р. НЕПЪЛЕН ЧЛЕН = ле·кяс·ва·ния
| МИН.СТРАД.ПРИЧ. М.Р. ПЪЛЕН ЧЛЕН = ле·кяс·ва·ни·ят
| МИН.СТРАД.ПРИЧ. Ж.Р. = ле·кяс·ва·на
| МИН.СТРАД.ПРИЧ. Ж.Р. ЧЛЕН = ле·кяс·ва·на·та
| МИН.СТРАД.ПРИЧ. СР.Р. = ле·кяс·ва·но
| МИН.СТРАД.ПРИЧ. СР.Р. ЧЛЕН = ле·кяс·ва·но·то
| МИН.СТРАД.ПРИЧ. МН.Ч. = ле·кяс·ва·ни
| МИН.СТРАД.ПРИЧ. МН.Ч. ЧЛЕН = ле·кяс·ва·ни·те
| МИН.ДЕЯТ.СВ.ПРИЧ. М.Р. = ле·кяс·вал
| МИН.ДЕЯТ.СВ.ПРИЧ. М.Р. НЕПЪЛЕН ЧЛЕН = ле·кяс·ва·лия
| МИН.ДЕЯТ.СВ.ПРИЧ. М.Р. ПЪЛЕН ЧЛЕН = ле·кяс·ва·ли·ят
| МИН.ДЕЯТ.СВ.ПРИЧ. Ж.Р. = ле·кяс·ва·ла
| МИН.ДЕЯТ.СВ.ПРИЧ. Ж.Р. ЧЛЕН = ле·кяс·ва·ла·та
| МИН.ДЕЯТ.СВ.ПРИЧ. СР.Р. = ле·кяс·ва·ло
| МИН.ДЕЯТ.СВ.ПРИЧ. СР.Р. ЧЛЕН = ле·кяс·ва·ло·то
| МИН.ДЕЯТ.СВ.ПРИЧ. МН.Ч. = ле·кяс·ва·ли
| МИН.ДЕЯТ.СВ.ПРИЧ. МН.Ч. ЧЛЕН = ле·кяс·ва·ли·те
| МИН.ДЕЯТ.НЕСВ.ПРИЧ. М.Р. = ле·кяс·вал
| МИН.ДЕЯТ.НЕСВ.ПРИЧ. М.Р. НЕПЪЛЕН ЧЛЕН = ле·кяс·ва·лия
| МИН.ДЕЯТ.НЕСВ.ПРИЧ. М.Р. ПЪЛЕН ЧЛЕН = ле·кяс·ва·ли·ят
| МИН.ДЕЯТ.НЕСВ.ПРИЧ. Ж.Р. = ле·кяс·ва·ла
| МИН.ДЕЯТ.НЕСВ.ПРИЧ. Ж.Р. ЧЛЕН = ле·кяс·ва·ла·та
| МИН.ДЕЯТ.НЕСВ.ПРИЧ. СР.Р. = ле·кяс·ва·ло
| МИН.ДЕЯТ.НЕСВ.ПРИЧ. СР.Р. ЧЛЕН = ле·кяс·ва·ло·то
| МИН.ДЕЯТ.НЕСВ.ПРИЧ. МН.Ч. = ле·кяс·ва·ли
| МИН.ДЕЯТ.НЕСВ.ПРИЧ. МН.Ч. ЧЛЕН = ле·кяс·ва·ли·те
| СЕГ.ДЕЯТ.ПРИЧ. М.Р. = ле·кяс·ващ
| СЕГ.ДЕЯТ.ПРИЧ. М.Р. НЕПЪЛЕН ЧЛЕН = ле·кяс·ва·щия
| СЕГ.ДЕЯТ.ПРИЧ. М.Р. ПЪЛЕН ЧЛЕН = ле·кяс·ва·щи·ят
| СЕГ.ДЕЯТ.ПРИЧ. Ж.Р. = ле·кяс·ва·ща
| СЕГ.ДЕЯТ.ПРИЧ. Ж.Р. ЧЛЕН = ле·кяс·ва·ща·та
| СЕГ.ДЕЯТ.ПРИЧ. СР.Р. = ле·кяс·ва·що
| СЕГ.ДЕЯТ.ПРИЧ. СР.Р. ЧЛЕН = ле·кяс·ва·що·то
| СЕГ.ДЕЯТ.ПРИЧ. МН.Ч. = ле·кяс·ва·щи
| СЕГ.ДЕЯТ.ПРИЧ. МН.Ч. ЧЛЕН = ле·кяс·ва·щи·те
| ДЕЕПРИЧАСТИЕ = ле·кяс·вай·ки
| СКРИТИ ПРЕПРАТКИ = 
[[лекясвам]],
[[лекясваш]],
[[лекясва]],
[[лекясваме]],
[[лекясвате]],
[[лекясват]],
[[лекясвах]],
[[лекясвахме]],
[[лекясвахте]],
[[лекясваха]],
[[лекясваше]],
[[лекясвай]],
[[лекясвайте]],
[[лекясвал]],
[[лекясвалия]],
[[лекясвалият]],
[[лекясвала]],
[[лекясвалата]],
[[лекясвало]],
[[лекясвалото]],
[[лекясвали]],
[[лекясвалите]],
[[лекясван]],
[[лекясвания]],
[[лекясваният]],
[[лекясвана]],
[[лекясваната]],
[[лекясвано]],
[[лекясваното]],
[[лекясвани]],
[[лекясваните]],
[[лекясващ]],
[[лекясващия]],
[[лекясващият]],
[[лекясваща]],
[[лекясващата]],
[[лекясващо]],
[[лекясващото]],
[[лекясващи]],
[[лекясващите]],
[[лекясвайки]],
[[лекясвал съм]],
[[лекясвала съм]],
[[лекясвало съм]],
[[лекясвали сме]],
[[лекясвал си]],
[[лекясвала си]],
[[лекясвало си]],
[[лекясвали сте]],
[[лекясвал е]],
[[лекясвала е]],
[[лекясвало е]],
[[лекясвали са]],
[[бях лекясвал]],
[[бях лекясвала]],
[[бях лекясвало]],
[[бяхме лекясвали]],
[[беше лекясвал]],
[[беше лекясвала]],
[[беше лекясвало]],
[[бяхте лекясвали]],
[[бяха лекясвали]],
[[ще лекясвам]],
[[ще лекясваме]],
[[ще лекясваш]],
[[ще лекясвате]],
[[ще лекясва]],
[[ще лекясват]],
[[ще съм лекясвал]],
[[ще съм лекясвала]],
[[ще съм лекясвало]],
[[ще сме лекясвали]],
[[ще си лекясвал]],
[[ще си лекясвала]],
[[ще си лекясвало]],
[[ще сте лекясвали]],
[[ще е лекясвал]],
[[ще е лекясвала]],
[[ще е лекясвало]],
[[ще са лекясвали]],
[[щях да лекясвам]],
[[щяхме да лекясваме]],
[[щеше да лекясваш]],
[[щяхте да лекясвате]],
[[щеше да лекясва]],
[[щяха да лекясват]],
[[щях да съм лекясвал]],
[[щях да съм лекясвала]],
[[щях да съм лекясвало]],
[[щяхме да сме лекясвали]],
[[щеше да си лекясвал]],
[[щеше да си лекясвала]],
[[щеше да си лекясвало]],
[[щяхте да сте лекясвали]],
[[щеше да е лекясвал]],
[[щеше да е лекясвала]],
[[щеше да е лекясвало]],
[[щяха да са лекясвали]],
[[бил съм лекясвал]],
[[била съм лекясвала]],
[[било съм лекясвало]],
[[били сме лекясвали]],
[[бил си лекясвал]],
[[била си лекясвала]],
[[било си лекясвало]],
[[били сте лекясвали]],
[[бил е лекясвал]],
[[била е лекясвала]],
[[било е лекясвало]],
[[били са лекясвали]],
[[щял съм да лекясвам]],
[[щяла съм да лекясвам]],
[[щяло съм да лекясвам]],
[[щели сме да лекясваме]],
[[щял си да лекясваш]],
[[щяла си да лекясваш]],
[[щяло си да лекясваш]],
[[щели сте да лекясвате]],
[[щял да лекясва]],
[[щяла да лекясва]],
[[щяло да лекясва]],
[[щели да лекясват]],
[[щял е да лекясва]],
[[щяла е да лекясва]],
[[щяло е да лекясва]],
[[щели са да лекясват]],
[[щял съм да съм лекясвал]],
[[щяла съм да съм лекясвала]],
[[щяло съм да съм лекясвало]],
[[щели сме да сме лекясвали]],
[[щял си да си лекясвал]],
[[щяла си да си лекясвала]],
[[щяло си да си лекясвало]],
[[щели сте да сте лекясвали]],
[[щял да е лекясвал]],
[[щяла да е лекясвала]],
[[щяло да е лекясвало]],
[[щели да са лекясвали]],
[[щял е да е лекясвал]],
[[щяла е да е лекясвала]],
[[щяло е да е лекясвало]],
[[щели са да са лекясвали]],
[[бих лекясвал]],
[[бих лекясвала]],
[[бих лекясвало]],
[[бихме лекясвали]],
[[би лекясвал]],
[[би лекясвала]],
[[би лекясвало]],
[[бихте лекясвали]],
[[биха лекясвали]],
}}</text>
      <sha1>1zjeew52177cenlrqdwjgxqw2w7uvij</sha1>
    </revision>
  </page>
  <page>
    <title>Шаблон:Словоформи/лелея</title>
    <ns>10</ns>
    <id>402913</id>
    <revision>
      <id>434911</id>
      <parentid>10622</parentid>
      <timestamp>2005-05-06T21:53:20Z</timestamp>
      <contributor>
        <username>Bgbot</username>
        <id>83</id>
      </contributor>
      <comment>Борислав: Шаблон със словоформи</comment>
      <model>wikitext</model>
      <format>text/x-wiki</format>
      <text bytes="19260" xml:space="preserve">{{Шаблон:Словоформи/Глагол|
  ОСНОВНА ФОРМА = лелея
| СЕГ.ВР., 1Л., ЕД.Ч. = ле·лея
| СЕГ.ВР., 1Л., МН.Ч. = ле·ле·ем
| СЕГ.ВР., 2Л., ЕД.Ч. = ле·ле·еш
| СЕГ.ВР., 2Л., МН.Ч. = ле·ле·е·те
| СЕГ.ВР., 3Л., ЕД.Ч. = ле·лее
| СЕГ.ВР., 3Л., МН.Ч. = ле·ле·ят
| МИН.СВ.ВР., 1Л., ЕД.Ч. = ле·лях
| МИН.СВ.ВР., 1Л., МН.Ч. = ле·лях·ме
| МИН.СВ.ВР., 2Л., ЕД.Ч. = ле·ля
| МИН.СВ.ВР., 2Л., МН.Ч. = ле·лях·те
| МИН.СВ.ВР., 3Л., ЕД.Ч. = ле·ля
| МИН.СВ.ВР., 3Л., МН.Ч. = ле·ля·ха
| МИН.НЕСВ.ВР., 1Л., ЕД.Ч. = ле·ле·ех
| МИН.НЕСВ.ВР., 1Л., МН.Ч. = ле·ле·ех·ме
| МИН.НЕСВ.ВР., 2Л., ЕД.Ч. = ле·ле·е·ше
| МИН.НЕСВ.ВР., 2Л., МН.Ч. = ле·ле·ех·те
| МИН.НЕСВ.ВР., 3Л., ЕД.Ч. = ле·ле·е·ше
| МИН.НЕСВ.ВР., 3Л., МН.Ч. = ле·ле·е·ха
| МИН.НЕОПР.ВР., 1Л., ЕД.Ч., М.Р. = лелял съм
| МИН.НЕОПР.ВР., 1Л., ЕД.Ч., Ж.Р. = леляла съм
| МИН.НЕОПР.ВР., 1Л., ЕД.Ч., СР.Р. = леляло съм
| МИН.НЕОПР.ВР., 1Л., МН.Ч. = лелели сме
| МИН.НЕОПР.ВР., 2Л., ЕД.Ч., М.Р. = лелял си
| МИН.НЕОПР.ВР., 2Л., ЕД.Ч., Ж.Р. = леляла си
| МИН.НЕОПР.ВР., 2Л., ЕД.Ч., СР.Р. = леляло си
| МИН.НЕОПР.ВР., 2Л., МН.Ч. = лелели сте
| МИН.НЕОПР.ВР., 3Л., ЕД.Ч., М.Р. = лелял е
| МИН.НЕОПР.ВР., 3Л., ЕД.Ч., Ж.Р. = леляла е
| МИН.НЕОПР.ВР., 3Л., ЕД.Ч., СР.Р. = леляло е
| МИН.НЕОПР.ВР., 3Л., МН.Ч. = лелели са
| МИН.ПРЕД.ВР., 1Л., ЕД.Ч., М.Р. = бях лелял
| МИН.ПРЕД.ВР., 1Л., ЕД.Ч., Ж.Р. = бях леляла
| МИН.ПРЕД.ВР., 1Л., ЕД.Ч., СР.Р. = бях леляло
| МИН.ПРЕД.ВР., 1Л., МН.Ч. = бяхме лелели
| МИН.ПРЕД.ВР., 2Л., ЕД.Ч., М.Р. = беше лелял
| МИН.ПРЕД.ВР., 2Л., ЕД.Ч., Ж.Р. = беше леляла
| МИН.ПРЕД.ВР., 2Л., ЕД.Ч., СР.Р. = беше леляло
| МИН.ПРЕД.ВР., 2Л., МН.Ч. = бяхте лелели
| МИН.ПРЕД.ВР., 3Л., ЕД.Ч., М.Р. = беше лелял
| МИН.ПРЕД.ВР., 3Л., ЕД.Ч., Ж.Р. = беше леляла
| МИН.ПРЕД.ВР., 3Л., ЕД.Ч., СР.Р. = беше леляло
| МИН.ПРЕД.ВР., 3Л., МН.Ч. = бяха лелели
| БЪД.ВР., 1Л., ЕД.Ч. = ще лелея
| БЪД.ВР., 1Л., МН.Ч. = ще лелеем
| БЪД.ВР., 2Л., ЕД.Ч. = ще лелееш
| БЪД.ВР., 2Л., МН.Ч. = ще лелеете
| БЪД.ВР., 3Л., ЕД.Ч. = ще лелее
| БЪД.ВР., 3Л., МН.Ч. = ще лелеят
| БЪД.ПРЕД.ВР., 1Л., ЕД.Ч., М.Р. = ще съм лелял
| БЪД.ПРЕД.ВР., 1Л., ЕД.Ч., Ж.Р. = ще съм леляла
| БЪД.ПРЕД.ВР., 1Л., ЕД.Ч., СР.Р. = ще съм леляло
| БЪД.ПРЕД.ВР., 1Л., МН.Ч. = ще сме лелели
| БЪД.ПРЕД.ВР., 2Л., ЕД.Ч., М.Р. = ще си лелял
| БЪД.ПРЕД.ВР., 2Л., ЕД.Ч., Ж.Р. = ще си леляла
| БЪД.ПРЕД.ВР., 2Л., ЕД.Ч., СР.Р. = ще си леляло
| БЪД.ПРЕД.ВР., 2Л., МН.Ч. = ще сте лелели
| БЪД.ПРЕД.ВР., 3Л., ЕД.Ч., М.Р. = ще е лелял
| БЪД.ПРЕД.ВР., 3Л., ЕД.Ч., Ж.Р. = ще е леляла
| БЪД.ПРЕД.ВР., 3Л., ЕД.Ч., СР.Р. = ще е леляло
| БЪД.ПРЕД.ВР., 3Л., МН.Ч. = ще са лелели
| БЪД.ВР. В МИН., 1Л., ЕД.Ч. = щях да лелея
| БЪД.ВР. В МИН., 1Л., МН.Ч. = щяхме да лелеем
| БЪД.ВР. В МИН., 2Л., ЕД.Ч. = щеше да лелееш
| БЪД.ВР. В МИН., 2Л., МН.Ч. = щяхте да лелеете
| БЪД.ВР. В МИН., 3Л., ЕД.Ч. = щеше да лелее
| БЪД.ВР. В МИН., 3Л., МН.Ч. = щяха да лелеят
| БЪД.ПРЕД.ВР. В МИН., 1Л., ЕД.Ч., М.Р. = щях да съм лелял
| БЪД.ПРЕД.ВР. В МИН., 1Л., ЕД.Ч., Ж.Р. = щях да съм леляла
| БЪД.ПРЕД.ВР. В МИН., 1Л., ЕД.Ч., СР.Р. = щях да съм леляло
| БЪД.ПРЕД.ВР. В МИН., 1Л., МН.Ч. = щяхме да сме лелели
| БЪД.ПРЕД.ВР. В МИН., 2Л., ЕД.Ч., М.Р. = щеше да си лелял
| БЪД.ПРЕД.ВР. В МИН., 2Л., ЕД.Ч., Ж.Р. = щеше да си леляла
| БЪД.ПРЕД.ВР. В МИН., 2Л., ЕД.Ч., СР.Р. = щеше да си леляло
| БЪД.ПРЕД.ВР. В МИН., 2Л., МН.Ч. = щяхте да сте лелели
| БЪД.ПРЕД.ВР. В МИН., 3Л., ЕД.Ч., М.Р. = щеше да е лелял
| БЪД.ПРЕД.ВР. В МИН., 3Л., ЕД.Ч., Ж.Р. = щеше да е леляла
| БЪД.ПРЕД.ВР. В МИН., 3Л., ЕД.Ч., СР.Р. = щеше да е леляло
| БЪД.ПРЕД.ВР. В МИН., 3Л., МН.Ч. = щяха да са лелели
| ПР.НАКЛ., СЕГ.ВР., 1Л., ЕД.Ч., М.Р. = лелеел съм
| ПР.НАКЛ., СЕГ.ВР., 1Л., ЕД.Ч., Ж.Р. = лелеела съм
| ПР.НАКЛ., СЕГ.ВР., 1Л., ЕД.Ч., СР.Р. = лелеело съм
| ПР.НАКЛ., СЕГ.ВР., 1Л., МН.Ч. = лелеели сме
| ПР.НАКЛ., СЕГ.ВР., 2Л., ЕД.Ч., М.Р. = лелеел си
| ПР.НАКЛ., СЕГ.ВР., 2Л., ЕД.Ч., Ж.Р. = лелеела си
| ПР.НАКЛ., СЕГ.ВР., 2Л., ЕД.Ч., СР.Р. = лелеело си
| ПР.НАКЛ., СЕГ.ВР., 2Л., МН.Ч. = лелеели сте
| ПР.НАКЛ., СЕГ.ВР., 3Л., ЕД.Ч., М.Р. = лелеел (е)
| ПР.НАКЛ., СЕГ.ВР., 3Л., ЕД.Ч., Ж.Р. = лелеела (е)
| ПР.НАКЛ., СЕГ.ВР., 3Л., ЕД.Ч., СР.Р. = лелеело (е)
| ПР.НАКЛ., СЕГ.ВР., 3Л., МН.Ч. = лелеели (са)
| ПР.НАКЛ., МИН.СВ.ВР., 1Л., ЕД.Ч., М.Р. = лелял съм
| ПР.НАКЛ., МИН.СВ.ВР., 1Л., ЕД.Ч., Ж.Р. = леляла съм
| ПР.НАКЛ., МИН.СВ.ВР., 1Л., ЕД.Ч., СР.Р. = леляло съм
| ПР.НАКЛ., МИН.СВ.ВР., 1Л., МН.Ч. = лелели сме
| ПР.НАКЛ., МИН.СВ.ВР., 2Л., ЕД.Ч., М.Р. = лелял си
| ПР.НАКЛ., МИН.СВ.ВР., 2Л., ЕД.Ч., Ж.Р. = леляла си
| ПР.НАКЛ., МИН.СВ.ВР., 2Л., ЕД.Ч., СР.Р. = леляло си
| ПР.НАКЛ., МИН.СВ.ВР., 2Л., МН.Ч. = лелели сте
| ПР.НАКЛ., МИН.СВ.ВР., 3Л., ЕД.Ч., М.Р. = лелял (е)
| ПР.НАКЛ., МИН.СВ.ВР., 3Л., ЕД.Ч., Ж.Р. = леляла (е)
| ПР.НАКЛ., МИН.СВ.ВР., 3Л., ЕД.Ч., СР.Р. = леляло (е)
| ПР.НАКЛ., МИН.СВ.ВР., 3Л., МН.Ч. = лелели (са)
| ПР.НАКЛ., МИН.НЕОПР.ВР., 1Л., ЕД.Ч., М.Р. = бил съм лелял
| ПР.НАКЛ., МИН.НЕОПР.ВР., 1Л., ЕД.Ч., Ж.Р. = била съм леляла
| ПР.НАКЛ., МИН.НЕОПР.ВР., 1Л., ЕД.Ч., СР.Р. = било съм леляло
| ПР.НАКЛ., МИН.НЕОПР.ВР., 1Л., МН.Ч. = били сме лелели
| ПР.НАКЛ., МИН.НЕОПР.ВР., 2Л., ЕД.Ч., М.Р. = бил си лелял
| ПР.НАКЛ., МИН.НЕОПР.ВР., 2Л., ЕД.Ч., Ж.Р. = била си леляла
| ПР.НАКЛ., МИН.НЕОПР.ВР., 2Л., ЕД.Ч., СР.Р. = било си леляло
| ПР.НАКЛ., МИН.НЕОПР.ВР., 2Л., МН.Ч. = били сте лелели
| ПР.НАКЛ., МИН.НЕОПР.ВР., 3Л., ЕД.Ч., М.Р. = бил (е) лелял
| ПР.НАКЛ., МИН.НЕОПР.ВР., 3Л., ЕД.Ч., Ж.Р. = била (е) леляла
| ПР.НАКЛ., МИН.НЕОПР.ВР., 3Л., ЕД.Ч., СР.Р. = било (е) леляло
| ПР.НАКЛ., МИН.НЕОПР.ВР., 3Л., МН.Ч. = били (са) лелели
| ПР.НАКЛ., БЪД.ВР., 1Л., ЕД.Ч., М.Р. = щял съм да лелея
| ПР.НАКЛ., БЪД.ВР., 1Л., ЕД.Ч., Ж.Р. = щяла съм да лелея
| ПР.НАКЛ., БЪД.ВР., 1Л., ЕД.Ч., СР.Р. = щяло съм да лелея
| ПР.НАКЛ., БЪД.ВР., 1Л., МН.Ч. = щели сме да лелеем
| ПР.НАКЛ., БЪД.ВР., 2Л., ЕД.Ч., М.Р. = щял си да лелееш
| ПР.НАКЛ., БЪД.ВР., 2Л., ЕД.Ч., Ж.Р. = щяла си да лелееш
| ПР.НАКЛ., БЪД.ВР., 2Л., ЕД.Ч., СР.Р. = щяло си да лелееш
| ПР.НАКЛ., БЪД.ВР., 2Л., МН.Ч. = щели сте да лелеете
| ПР.НАКЛ., БЪД.ВР., 3Л., ЕД.Ч., М.Р. = щял (е) да лелее
| ПР.НАКЛ., БЪД.ВР., 3Л., ЕД.Ч., Ж.Р. = щяла (е) да лелее
| ПР.НАКЛ., БЪД.ВР., 3Л., ЕД.Ч., СР.Р. = щяло (е) да лелее
| ПР.НАКЛ., БЪД.ВР., 3Л., МН.Ч. = щели (са) да лелеят
| ПР.НАКЛ., БЪД.ПРЕД.ВР., 1Л., ЕД.Ч., М.Р. = щял съм да съм лелял
| ПР.НАКЛ., БЪД.ПРЕД.ВР., 1Л., ЕД.Ч., Ж.Р. = щяла съм да съм леляла
| ПР.НАКЛ., БЪД.ПРЕД.ВР., 1Л., ЕД.Ч., СР.Р. = щяло съм да съм леляло
| ПР.НАКЛ., БЪД.ПРЕД.ВР., 1Л., МН.Ч. = щели сме да сме лелели
| ПР.НАКЛ., БЪД.ПРЕД.ВР., 2Л., ЕД.Ч., М.Р. = щял си да си лелял
| ПР.НАКЛ., БЪД.ПРЕД.ВР., 2Л., ЕД.Ч., Ж.Р. = щяла си да си леляла
| ПР.НАКЛ., БЪД.ПРЕД.ВР., 2Л., ЕД.Ч., СР.Р. = щяло си да си леляло
| ПР.НАКЛ., БЪД.ПРЕД.ВР., 2Л., МН.Ч. = щели сте да сте лелели
| ПР.НАКЛ., БЪД.ПРЕД.ВР., 3Л., ЕД.Ч., М.Р. = щял (е) да е лелял
| ПР.НАКЛ., БЪД.ПРЕД.ВР., 3Л., ЕД.Ч., Ж.Р. = щяла (е) да е леляла
| ПР.НАКЛ., БЪД.ПРЕД.ВР., 3Л., ЕД.Ч., СР.Р. = щяло (е) да е леляло
| ПР.НАКЛ., БЪД.ПРЕД.ВР., 3Л., МН.Ч. = щели (са) да са лелели
| УСЛОВНО НАКЛОНЕНИЕ, 1Л., ЕД.Ч., М.Р. = бих лелял
| УСЛОВНО НАКЛОНЕНИЕ, 1Л., ЕД.Ч., Ж.Р. = бих леляла
| УСЛОВНО НАКЛОНЕНИЕ, 1Л., ЕД.Ч., СР.Р. = бих леляло
| УСЛОВНО НАКЛОНЕНИЕ, 1Л., МН.Ч. = бихме лелели
| УСЛОВНО НАКЛОНЕНИЕ, 2Л., ЕД.Ч., М.Р. = би лелял
| УСЛОВНО НАКЛОНЕНИЕ, 2Л., ЕД.Ч., Ж.Р. = би леляла
| УСЛОВНО НАКЛОНЕНИЕ, 2Л., ЕД.Ч., СР.Р. = би леляло
| УСЛОВНО НАКЛОНЕНИЕ, 2Л., МН.Ч. = бихте лелели
| УСЛОВНО НАКЛОНЕНИЕ, 3Л., ЕД.Ч., М.Р. = би лелял
| УСЛОВНО НАКЛОНЕНИЕ, 3Л., ЕД.Ч., Ж.Р. = би леляла
| УСЛОВНО НАКЛОНЕНИЕ, 3Л., ЕД.Ч., СР.Р. = би леляло
| УСЛОВНО НАКЛОНЕНИЕ, 3Л., МН.Ч. = биха лелели
| ПОВЕЛИТЕЛНО НАКЛОНЕНИЕ, ЕД.Ч. = ле·лей
| ПОВЕЛИТЕЛНО НАКЛОНЕНИЕ, МН.Ч. = ле·лей·те
| МИН.СТРАД.ПРИЧ. М.Р. = ле·лян
| МИН.СТРАД.ПРИЧ. М.Р. НЕПЪЛЕН ЧЛЕН = ле·ля·ния
| МИН.СТРАД.ПРИЧ. М.Р. ПЪЛЕН ЧЛЕН = ле·ля·ни·ят
| МИН.СТРАД.ПРИЧ. Ж.Р. = ле·ля·на
| МИН.СТРАД.ПРИЧ. Ж.Р. ЧЛЕН = ле·ля·на·та
| МИН.СТРАД.ПРИЧ. СР.Р. = ле·ля·но
| МИН.СТРАД.ПРИЧ. СР.Р. ЧЛЕН = ле·ля·но·то
| МИН.СТРАД.ПРИЧ. МН.Ч. = ле·ле·ни
| МИН.СТРАД.ПРИЧ. МН.Ч. ЧЛЕН = ле·ле·ни·те
| МИН.ДЕЯТ.СВ.ПРИЧ. М.Р. = ле·лял
| МИН.ДЕЯТ.СВ.ПРИЧ. М.Р. НЕПЪЛЕН ЧЛЕН = ле·ле·лия
| МИН.ДЕЯТ.СВ.ПРИЧ. М.Р. ПЪЛЕН ЧЛЕН = ле·ле·ли·ят
| МИН.ДЕЯТ.СВ.ПРИЧ. Ж.Р. = ле·ля·ла
| МИН.ДЕЯТ.СВ.ПРИЧ. Ж.Р. ЧЛЕН = ле·ля·ла·та
| МИН.ДЕЯТ.СВ.ПРИЧ. СР.Р. = ле·ля·ло
| МИН.ДЕЯТ.СВ.ПРИЧ. СР.Р. ЧЛЕН = ле·ля·ло·то
| МИН.ДЕЯТ.СВ.ПРИЧ. МН.Ч. = ле·ле·ли
| МИН.ДЕЯТ.СВ.ПРИЧ. МН.Ч. ЧЛЕН = ле·ле·ли·те
| МИН.ДЕЯТ.НЕСВ.ПРИЧ. М.Р. = ле·ле·ел
| МИН.ДЕЯТ.НЕСВ.ПРИЧ. М.Р. НЕПЪЛЕН ЧЛЕН = ле·ле·е·лия
| МИН.ДЕЯТ.НЕСВ.ПРИЧ. М.Р. ПЪЛЕН ЧЛЕН = ле·ле·е·ли·ят
| МИН.ДЕЯТ.НЕСВ.ПРИЧ. Ж.Р. = ле·ле·е·ла
| МИН.ДЕЯТ.НЕСВ.ПРИЧ. Ж.Р. ЧЛЕН = ле·ле·е·ла·та
| МИН.ДЕЯТ.НЕСВ.ПРИЧ. СР.Р. = ле·ле·е·ло
| МИН.ДЕЯТ.НЕСВ.ПРИЧ. СР.Р. ЧЛЕН = ле·ле·е·ло·то
| МИН.ДЕЯТ.НЕСВ.ПРИЧ. МН.Ч. = ле·ле·е·ли
| МИН.ДЕЯТ.НЕСВ.ПРИЧ. МН.Ч. ЧЛЕН = ле·ле·е·ли·те
| СЕГ.ДЕЯТ.ПРИЧ. М.Р. = ле·ле·ещ
| СЕГ.ДЕЯТ.ПРИЧ. М.Р. НЕПЪЛЕН ЧЛЕН = ле·ле·е·щия
| СЕГ.ДЕЯТ.ПРИЧ. М.Р. ПЪЛЕН ЧЛЕН = ле·ле·е·щи·ят
| СЕГ.ДЕЯТ.ПРИЧ. Ж.Р. = ле·ле·е·ща
| СЕГ.ДЕЯТ.ПРИЧ. Ж.Р. ЧЛЕН = ле·ле·е·ща·та
| СЕГ.ДЕЯТ.ПРИЧ. СР.Р. = ле·ле·е·що
| СЕГ.ДЕЯТ.ПРИЧ. СР.Р. ЧЛЕН = ле·ле·е·що·то
| СЕГ.ДЕЯТ.ПРИЧ. МН.Ч. = ле·ле·е·щи
| СЕГ.ДЕЯТ.ПРИЧ. МН.Ч. ЧЛЕН = ле·ле·е·щи·те
| ДЕЕПРИЧАСТИЕ = ле·ле·ей·ки
| СКРИТИ ПРЕПРАТКИ = 
[[лелея]],
[[лелееш]],
[[лелее]],
[[лелеем]],
[[лелеете]],
[[лелеят]],
[[лелях]],
[[леля]],
[[леляхме]],
[[леляхте]],
[[леляха]],
[[лелеех]],
[[лелееше]],
[[лелеехме]],
[[лелеехте]],
[[лелееха]],
[[лелей]],
[[лелейте]],
[[лелял]],
[[лелелия]],
[[лелелият]],
[[леляла]],
[[лелялата]],
[[леляло]],
[[лелялото]],
[[лелели]],
[[лелелите]],
[[лелеел]],
[[лелеелия]],
[[лелеелият]],
[[лелеела]],
[[лелеелата]],
[[лелеело]],
[[лелеелото]],
[[лелеели]],
[[лелеелите]],
[[лелян]],
[[леляния]],
[[леляният]],
[[леляна]],
[[леляната]],
[[леляно]],
[[леляното]],
[[лелени]],
[[лелените]],
[[лелеещ]],
[[лелеещия]],
[[лелеещият]],
[[лелееща]],
[[лелеещата]],
[[лелеещо]],
[[лелеещото]],
[[лелеещи]],
[[лелеещите]],
[[лелеейки]],
[[лелял съм]],
[[леляла съм]],
[[леляло съм]],
[[лелели сме]],
[[лелял си]],
[[леляла си]],
[[леляло си]],
[[лелели сте]],
[[лелял е]],
[[леляла е]],
[[леляло е]],
[[лелели са]],
[[бях лелял]],
[[бях леляла]],
[[бях леляло]],
[[бяхме лелели]],
[[беше лелял]],
[[беше леляла]],
[[беше леляло]],
[[бяхте лелели]],
[[бяха лелели]],
[[ще лелея]],
[[ще лелеем]],
[[ще лелееш]],
[[ще лелеете]],
[[ще лелее]],
[[ще лелеят]],
[[ще съм лелял]],
[[ще съм леляла]],
[[ще съм леляло]],
[[ще сме лелели]],
[[ще си лелял]],
[[ще си леляла]],
[[ще си леляло]],
[[ще сте лелели]],
[[ще е лелял]],
[[ще е леляла]],
[[ще е леляло]],
[[ще са лелели]],
[[щях да лелея]],
[[щяхме да лелеем]],
[[щеше да лелееш]],
[[щяхте да лелеете]],
[[щеше да лелее]],
[[щяха да лелеят]],
[[щях да съм лелял]],
[[щях да съм леляла]],
[[щях да съм леляло]],
[[щяхме да сме лелели]],
[[щеше да си лелял]],
[[щеше да си леляла]],
[[щеше да си леляло]],
[[щяхте да сте лелели]],
[[щеше да е лелял]],
[[щеше да е леляла]],
[[щеше да е леляло]],
[[щяха да са лелели]],
[[лелеел съм]],
[[лелеела съм]],
[[лелеело съм]],
[[лелеели сме]],
[[лелеел си]],
[[лелеела си]],
[[лелеело си]],
[[лелеели сте]],
[[лелеел е]],
[[лелеела е]],
[[лелеело е]],
[[лелеели са]],
[[бил съм лелял]],
[[била съм леляла]],
[[било съм леляло]],
[[били сме лелели]],
[[бил си лелял]],
[[била си леляла]],
[[било си леляло]],
[[били сте лелели]],
[[бил е лелял]],
[[била е леляла]],
[[било е леляло]],
[[били са лелели]],
[[щял съм да лелея]],
[[щяла съм да лелея]],
[[щяло съм да лелея]],
[[щели сме да лелеем]],
[[щял си да лелееш]],
[[щяла си да лелееш]],
[[щяло си да лелееш]],
[[щели сте да лелеете]],
[[щял да лелее]],
[[щяла да лелее]],
[[щяло да лелее]],
[[щели да лелеят]],
[[щял е да лелее]],
[[щяла е да лелее]],
[[щяло е да лелее]],
[[щели са да лелеят]],
[[щял съм да съм лелял]],
[[щяла съм да съм леляла]],
[[щяло съм да съм леляло]],
[[щели сме да сме лелели]],
[[щял си да си лелял]],
[[щяла си да си леляла]],
[[щяло си да си леляло]],
[[щели сте да сте лелели]],
[[щял да е лелял]],
[[щяла да е леляла]],
[[щяло да е леляло]],
[[щели да са лелели]],
[[щял е да е лелял]],
[[щяла е да е леляла]],
[[щяло е да е леляло]],
[[щели са да са лелели]],
[[бих лелял]],
[[бих леляла]],
[[бих леляло]],
[[бихме лелели]],
[[би лелял]],
[[би леляла]],
[[би леляло]],
[[бихте лелели]],
[[биха лелели]],
}}</text>
      <sha1>t5d625oxeyrv1qcn3b4upg582xge7vq</sha1>
    </revision>
  </page>
  <page>
    <title>Шаблон:Словоформи/лентяйствам</title>
    <ns>10</ns>
    <id>508415</id>
    <revision>
      <id>540395</id>
      <timestamp>2005-05-10T11:53:35Z</timestamp>
      <contributor>
        <username>Bgbot</username>
        <id>83</id>
      </contributor>
      <comment>Борислав: Шаблон със словоформи</comment>
      <model>wikitext</model>
      <format>text/x-wiki</format>
      <text bytes="22750" xml:space="preserve">{{Шаблон:Словоформи/Глагол|
  ОСНОВНА ФОРМА = лентяйствам
| СЕГ.ВР., 1Л., ЕД.Ч. = лен·тяйс·т·вам
| СЕГ.ВР., 1Л., МН.Ч. = лен·тяйс·т·ва·ме
| СЕГ.ВР., 2Л., ЕД.Ч. = лен·тяйс·т·ваш
| СЕГ.ВР., 2Л., МН.Ч. = лен·тяйс·т·ва·те
| СЕГ.ВР., 3Л., ЕД.Ч. = лен·тяйс·т·ва
| СЕГ.ВР., 3Л., МН.Ч. = лен·тяйс·т·ват
| МИН.СВ.ВР., 1Л., ЕД.Ч. = лен·тяйс·т·вах
| МИН.СВ.ВР., 1Л., МН.Ч. = лен·тяйс·т·вах·ме
| МИН.СВ.ВР., 2Л., ЕД.Ч. = лен·тяйс·т·ва
| МИН.СВ.ВР., 2Л., МН.Ч. = лен·тяйс·т·вах·те
| МИН.СВ.ВР., 3Л., ЕД.Ч. = лен·тяйс·т·ва
| МИН.СВ.ВР., 3Л., МН.Ч. = лен·тяйс·т·ва·ха
| МИН.НЕСВ.ВР., 1Л., ЕД.Ч. = лен·тяйс·т·вах
| МИН.НЕСВ.ВР., 1Л., МН.Ч. = лен·тяйс·т·вах·ме
| МИН.НЕСВ.ВР., 2Л., ЕД.Ч. = лен·тяйс·т·ва·ше
| МИН.НЕСВ.ВР., 2Л., МН.Ч. = лен·тяйс·т·вах·те
| МИН.НЕСВ.ВР., 3Л., ЕД.Ч. = лен·тяйс·т·ва·ше
| МИН.НЕСВ.ВР., 3Л., МН.Ч. = лен·тяйс·т·ва·ха
| МИН.НЕОПР.ВР., 1Л., ЕД.Ч., М.Р. = лентяйствал съм
| МИН.НЕОПР.ВР., 1Л., ЕД.Ч., Ж.Р. = лентяйствала съм
| МИН.НЕОПР.ВР., 1Л., ЕД.Ч., СР.Р. = лентяйствало съм
| МИН.НЕОПР.ВР., 1Л., МН.Ч. = лентяйствали сме
| МИН.НЕОПР.ВР., 2Л., ЕД.Ч., М.Р. = лентяйствал си
| МИН.НЕОПР.ВР., 2Л., ЕД.Ч., Ж.Р. = лентяйствала си
| МИН.НЕОПР.ВР., 2Л., ЕД.Ч., СР.Р. = лентяйствало си
| МИН.НЕОПР.ВР., 2Л., МН.Ч. = лентяйствали сте
| МИН.НЕОПР.ВР., 3Л., ЕД.Ч., М.Р. = лентяйствал е
| МИН.НЕОПР.ВР., 3Л., ЕД.Ч., Ж.Р. = лентяйствала е
| МИН.НЕОПР.ВР., 3Л., ЕД.Ч., СР.Р. = лентяйствало е
| МИН.НЕОПР.ВР., 3Л., МН.Ч. = лентяйствали са
| МИН.ПРЕД.ВР., 1Л., ЕД.Ч., М.Р. = бях лентяйствал
| МИН.ПРЕД.ВР., 1Л., ЕД.Ч., Ж.Р. = бях лентяйствала
| МИН.ПРЕД.ВР., 1Л., ЕД.Ч., СР.Р. = бях лентяйствало
| МИН.ПРЕД.ВР., 1Л., МН.Ч. = бяхме лентяйствали
| МИН.ПРЕД.ВР., 2Л., ЕД.Ч., М.Р. = беше лентяйствал
| МИН.ПРЕД.ВР., 2Л., ЕД.Ч., Ж.Р. = беше лентяйствала
| МИН.ПРЕД.ВР., 2Л., ЕД.Ч., СР.Р. = беше лентяйствало
| МИН.ПРЕД.ВР., 2Л., МН.Ч. = бяхте лентяйствали
| МИН.ПРЕД.ВР., 3Л., ЕД.Ч., М.Р. = беше лентяйствал
| МИН.ПРЕД.ВР., 3Л., ЕД.Ч., Ж.Р. = беше лентяйствала
| МИН.ПРЕД.ВР., 3Л., ЕД.Ч., СР.Р. = беше лентяйствало
| МИН.ПРЕД.ВР., 3Л., МН.Ч. = бяха лентяйствали
| БЪД.ВР., 1Л., ЕД.Ч. = ще лентяйствам
| БЪД.ВР., 1Л., МН.Ч. = ще лентяйстваме
| БЪД.ВР., 2Л., ЕД.Ч. = ще лентяйстваш
| БЪД.ВР., 2Л., МН.Ч. = ще лентяйствате
| БЪД.ВР., 3Л., ЕД.Ч. = ще лентяйства
| БЪД.ВР., 3Л., МН.Ч. = ще лентяйстват
| БЪД.ПРЕД.ВР., 1Л., ЕД.Ч., М.Р. = ще съм лентяйствал
| БЪД.ПРЕД.ВР., 1Л., ЕД.Ч., Ж.Р. = ще съм лентяйствала
| БЪД.ПРЕД.ВР., 1Л., ЕД.Ч., СР.Р. = ще съм лентяйствало
| БЪД.ПРЕД.ВР., 1Л., МН.Ч. = ще сме лентяйствали
| БЪД.ПРЕД.ВР., 2Л., ЕД.Ч., М.Р. = ще си лентяйствал
| БЪД.ПРЕД.ВР., 2Л., ЕД.Ч., Ж.Р. = ще си лентяйствала
| БЪД.ПРЕД.ВР., 2Л., ЕД.Ч., СР.Р. = ще си лентяйствало
| БЪД.ПРЕД.ВР., 2Л., МН.Ч. = ще сте лентяйствали
| БЪД.ПРЕД.ВР., 3Л., ЕД.Ч., М.Р. = ще е лентяйствал
| БЪД.ПРЕД.ВР., 3Л., ЕД.Ч., Ж.Р. = ще е лентяйствала
| БЪД.ПРЕД.ВР., 3Л., ЕД.Ч., СР.Р. = ще е лентяйствало
| БЪД.ПРЕД.ВР., 3Л., МН.Ч. = ще са лентяйствали
| БЪД.ВР. В МИН., 1Л., ЕД.Ч. = щях да лентяйствам
| БЪД.ВР. В МИН., 1Л., МН.Ч. = щяхме да лентяйстваме
| БЪД.ВР. В МИН., 2Л., ЕД.Ч. = щеше да лентяйстваш
| БЪД.ВР. В МИН., 2Л., МН.Ч. = щяхте да лентяйствате
| БЪД.ВР. В МИН., 3Л., ЕД.Ч. = щеше да лентяйства
| БЪД.ВР. В МИН., 3Л., МН.Ч. = щяха да лентяйстват
| БЪД.ПРЕД.ВР. В МИН., 1Л., ЕД.Ч., М.Р. = щях да съм лентяйствал
| БЪД.ПРЕД.ВР. В МИН., 1Л., ЕД.Ч., Ж.Р. = щях да съм лентяйствала
| БЪД.ПРЕД.ВР. В МИН., 1Л., ЕД.Ч., СР.Р. = щях да съм лентяйствало
| БЪД.ПРЕД.ВР. В МИН., 1Л., МН.Ч. = щяхме да сме лентяйствали
| БЪД.ПРЕД.ВР. В МИН., 2Л., ЕД.Ч., М.Р. = щеше да си лентяйствал
| БЪД.ПРЕД.ВР. В МИН., 2Л., ЕД.Ч., Ж.Р. = щеше да си лентяйствала
| БЪД.ПРЕД.ВР. В МИН., 2Л., ЕД.Ч., СР.Р. = щеше да си лентяйствало
| БЪД.ПРЕД.ВР. В МИН., 2Л., МН.Ч. = щяхте да сте лентяйствали
| БЪД.ПРЕД.ВР. В МИН., 3Л., ЕД.Ч., М.Р. = щеше да е лентяйствал
| БЪД.ПРЕД.ВР. В МИН., 3Л., ЕД.Ч., Ж.Р. = щеше да е лентяйствала
| БЪД.ПРЕД.ВР. В МИН., 3Л., ЕД.Ч., СР.Р. = щеше да е лентяйствало
| БЪД.ПРЕД.ВР. В МИН., 3Л., МН.Ч. = щяха да са лентяйствали
| ПР.НАКЛ., СЕГ.ВР., 1Л., ЕД.Ч., М.Р. = лентяйствал съм
| ПР.НАКЛ., СЕГ.ВР., 1Л., ЕД.Ч., Ж.Р. = лентяйствала съм
| ПР.НАКЛ., СЕГ.ВР., 1Л., ЕД.Ч., СР.Р. = лентяйствало съм
| ПР.НАКЛ., СЕГ.ВР., 1Л., МН.Ч. = лентяйствали сме
| ПР.НАКЛ., СЕГ.ВР., 2Л., ЕД.Ч., М.Р. = лентяйствал си
| ПР.НАКЛ., СЕГ.ВР., 2Л., ЕД.Ч., Ж.Р. = лентяйствала си
| ПР.НАКЛ., СЕГ.ВР., 2Л., ЕД.Ч., СР.Р. = лентяйствало си
| ПР.НАКЛ., СЕГ.ВР., 2Л., МН.Ч. = лентяйствали сте
| ПР.НАКЛ., СЕГ.ВР., 3Л., ЕД.Ч., М.Р. = лентяйствал (е)
| ПР.НАКЛ., СЕГ.ВР., 3Л., ЕД.Ч., Ж.Р. = лентяйствала (е)
| ПР.НАКЛ., СЕГ.ВР., 3Л., ЕД.Ч., СР.Р. = лентяйствало (е)
| ПР.НАКЛ., СЕГ.ВР., 3Л., МН.Ч. = лентяйствали (са)
| ПР.НАКЛ., МИН.СВ.ВР., 1Л., ЕД.Ч., М.Р. = лентяйствал съм
| ПР.НАКЛ., МИН.СВ.ВР., 1Л., ЕД.Ч., Ж.Р. = лентяйствала съм
| ПР.НАКЛ., МИН.СВ.ВР., 1Л., ЕД.Ч., СР.Р. = лентяйствало съм
| ПР.НАКЛ., МИН.СВ.ВР., 1Л., МН.Ч. = лентяйствали сме
| ПР.НАКЛ., МИН.СВ.ВР., 2Л., ЕД.Ч., М.Р. = лентяйствал си
| ПР.НАКЛ., МИН.СВ.ВР., 2Л., ЕД.Ч., Ж.Р. = лентяйствала си
| ПР.НАКЛ., МИН.СВ.ВР., 2Л., ЕД.Ч., СР.Р. = лентяйствало си
| ПР.НАКЛ., МИН.СВ.ВР., 2Л., МН.Ч. = лентяйствали сте
| ПР.НАКЛ., МИН.СВ.ВР., 3Л., ЕД.Ч., М.Р. = лентяйствал (е)
| ПР.НАКЛ., МИН.СВ.ВР., 3Л., ЕД.Ч., Ж.Р. = лентяйствала (е)
| ПР.НАКЛ., МИН.СВ.ВР., 3Л., ЕД.Ч., СР.Р. = лентяйствало (е)
| ПР.НАКЛ., МИН.СВ.ВР., 3Л., МН.Ч. = лентяйствали (са)
| ПР.НАКЛ., МИН.НЕОПР.ВР., 1Л., ЕД.Ч., М.Р. = бил съм лентяйствал
| ПР.НАКЛ., МИН.НЕОПР.ВР., 1Л., ЕД.Ч., Ж.Р. = била съм лентяйствала
| ПР.НАКЛ., МИН.НЕОПР.ВР., 1Л., ЕД.Ч., СР.Р. = било съм лентяйствало
| ПР.НАКЛ., МИН.НЕОПР.ВР., 1Л., МН.Ч. = били сме лентяйствали
| ПР.НАКЛ., МИН.НЕОПР.ВР., 2Л., ЕД.Ч., М.Р. = бил си лентяйствал
| ПР.НАКЛ., МИН.НЕОПР.ВР., 2Л., ЕД.Ч., Ж.Р. = била си лентяйствала
| ПР.НАКЛ., МИН.НЕОПР.ВР., 2Л., ЕД.Ч., СР.Р. = било си лентяйствало
| ПР.НАКЛ., МИН.НЕОПР.ВР., 2Л., МН.Ч. = били сте лентяйствали
| ПР.НАКЛ., МИН.НЕОПР.ВР., 3Л., ЕД.Ч., М.Р. = бил (е) лентяйствал
| ПР.НАКЛ., МИН.НЕОПР.ВР., 3Л., ЕД.Ч., Ж.Р. = била (е) лентяйствала
| ПР.НАКЛ., МИН.НЕОПР.ВР., 3Л., ЕД.Ч., СР.Р. = било (е) лентяйствало
| ПР.НАКЛ., МИН.НЕОПР.ВР., 3Л., МН.Ч. = били (са) лентяйствали
| ПР.НАКЛ., БЪД.ВР., 1Л., ЕД.Ч., М.Р. = щял съм да лентяйствам
| ПР.НАКЛ., БЪД.ВР., 1Л., ЕД.Ч., Ж.Р. = щяла съм да лентяйствам
| ПР.НАКЛ., БЪД.ВР., 1Л., ЕД.Ч., СР.Р. = щяло съм да лентяйствам
| ПР.НАКЛ., БЪД.ВР., 1Л., МН.Ч. = щели сме да лентяйстваме
| ПР.НАКЛ., БЪД.ВР., 2Л., ЕД.Ч., М.Р. = щял си да лентяйстваш
| ПР.НАКЛ., БЪД.ВР., 2Л., ЕД.Ч., Ж.Р. = щяла си да лентяйстваш
| ПР.НАКЛ., БЪД.ВР., 2Л., ЕД.Ч., СР.Р. = щяло си да лентяйстваш
| ПР.НАКЛ., БЪД.ВР., 2Л., МН.Ч. = щели сте да лентяйствате
| ПР.НАКЛ., БЪД.ВР., 3Л., ЕД.Ч., М.Р. = щял (е) да лентяйства
| ПР.НАКЛ., БЪД.ВР., 3Л., ЕД.Ч., Ж.Р. = щяла (е) да лентяйства
| ПР.НАКЛ., БЪД.ВР., 3Л., ЕД.Ч., СР.Р. = щяло (е) да лентяйства
| ПР.НАКЛ., БЪД.ВР., 3Л., МН.Ч. = щели (са) да лентяйстват
| ПР.НАКЛ., БЪД.ПРЕД.ВР., 1Л., ЕД.Ч., М.Р. = щял съм да съм лентяйствал
| ПР.НАКЛ., БЪД.ПРЕД.ВР., 1Л., ЕД.Ч., Ж.Р. = щяла съм да съм лентяйствала
| ПР.НАКЛ., БЪД.ПРЕД.ВР., 1Л., ЕД.Ч., СР.Р. = щяло съм да съм лентяйствало
| ПР.НАКЛ., БЪД.ПРЕД.ВР., 1Л., МН.Ч. = щели сме да сме лентяйствали
| ПР.НАКЛ., БЪД.ПРЕД.ВР., 2Л., ЕД.Ч., М.Р. = щял си да си лентяйствал
| ПР.НАКЛ., БЪД.ПРЕД.ВР., 2Л., ЕД.Ч., Ж.Р. = щяла си да си лентяйствала
| ПР.НАКЛ., БЪД.ПРЕД.ВР., 2Л., ЕД.Ч., СР.Р. = щяло си да си лентяйствало
| ПР.НАКЛ., БЪД.ПРЕД.ВР., 2Л., МН.Ч. = щели сте да сте лентяйствали
| ПР.НАКЛ., БЪД.ПРЕД.ВР., 3Л., ЕД.Ч., М.Р. = щял (е) да е лентяйствал
| ПР.НАКЛ., БЪД.ПРЕД.ВР., 3Л., ЕД.Ч., Ж.Р. = щяла (е) да е лентяйствала
| ПР.НАКЛ., БЪД.ПРЕД.ВР., 3Л., ЕД.Ч., СР.Р. = щяло (е) да е лентяйствало
| ПР.НАКЛ., БЪД.ПРЕД.ВР., 3Л., МН.Ч. = щели (са) да са лентяйствали
| УСЛОВНО НАКЛОНЕНИЕ, 1Л., ЕД.Ч., М.Р. = бих лентяйствал
| УСЛОВНО НАКЛОНЕНИЕ, 1Л., ЕД.Ч., Ж.Р. = бих лентяйствала
| УСЛОВНО НАКЛОНЕНИЕ, 1Л., ЕД.Ч., СР.Р. = бих лентяйствало
| УСЛОВНО НАКЛОНЕНИЕ, 1Л., МН.Ч. = бихме лентяйствали
| УСЛОВНО НАКЛОНЕНИЕ, 2Л., ЕД.Ч., М.Р. = би лентяйствал
| УСЛОВНО НАКЛОНЕНИЕ, 2Л., ЕД.Ч., Ж.Р. = би лентяйствала
| УСЛОВНО НАКЛОНЕНИЕ, 2Л., ЕД.Ч., СР.Р. = би лентяйствало
| УСЛОВНО НАКЛОНЕНИЕ, 2Л., МН.Ч. = бихте лентяйствали
| УСЛОВНО НАКЛОНЕНИЕ, 3Л., ЕД.Ч., М.Р. = би лентяйствал
| УСЛОВНО НАКЛОНЕНИЕ, 3Л., ЕД.Ч., Ж.Р. = би лентяйствала
| УСЛОВНО НАКЛОНЕНИЕ, 3Л., ЕД.Ч., СР.Р. = би лентяйствало
| УСЛОВНО НАКЛОНЕНИЕ, 3Л., МН.Ч. = биха лентяйствали
| ПОВЕЛИТЕЛНО НАКЛОНЕНИЕ, ЕД.Ч. = лен·тяйс·т·вай
| ПОВЕЛИТЕЛНО НАКЛОНЕНИЕ, МН.Ч. = лен·тяйс·т·вай·те
| МИН.СТРАД.ПРИЧ. М.Р. = лен·тяйс·т·ван
| МИН.СТРАД.ПРИЧ. М.Р. НЕПЪЛЕН ЧЛЕН = лен·тяйс·т·ва·ния
| МИН.СТРАД.ПРИЧ. М.Р. ПЪЛЕН ЧЛЕН = лен·тяйс·т·ва·ни·ят
| МИН.СТРАД.ПРИЧ. Ж.Р. = лен·тяйс·т·ва·на
| МИН.СТРАД.ПРИЧ. Ж.Р. ЧЛЕН = лен·тяйс·т·ва·на·та
| МИН.СТРАД.ПРИЧ. СР.Р. = лен·тяйс·т·ва·но
| МИН.СТРАД.ПРИЧ. СР.Р. ЧЛЕН = лен·тяйс·т·ва·но·то
| МИН.СТРАД.ПРИЧ. МН.Ч. = лен·тяйс·т·ва·ни
| МИН.СТРАД.ПРИЧ. МН.Ч. ЧЛЕН = лен·тяйс·т·ва·ни·те
| МИН.ДЕЯТ.СВ.ПРИЧ. М.Р. = лен·тяйс·т·вал
| МИН.ДЕЯТ.СВ.ПРИЧ. М.Р. НЕПЪЛЕН ЧЛЕН = лен·тяйс·т·ва·лия
| МИН.ДЕЯТ.СВ.ПРИЧ. М.Р. ПЪЛЕН ЧЛЕН = лен·тяйс·т·ва·ли·ят
| МИН.ДЕЯТ.СВ.ПРИЧ. Ж.Р. = лен·тяйс·т·ва·ла
| МИН.ДЕЯТ.СВ.ПРИЧ. Ж.Р. ЧЛЕН = лен·тяйс·т·ва·ла·та
| МИН.ДЕЯТ.СВ.ПРИЧ. СР.Р. = лен·тяйс·т·ва·ло
| МИН.ДЕЯТ.СВ.ПРИЧ. СР.Р. ЧЛЕН = лен·тяйс·т·ва·ло·то
| МИН.ДЕЯТ.СВ.ПРИЧ. МН.Ч. = лен·тяйс·т·ва·ли
| МИН.ДЕЯТ.СВ.ПРИЧ. МН.Ч. ЧЛЕН = лен·тяйс·т·ва·ли·те
| МИН.ДЕЯТ.НЕСВ.ПРИЧ. М.Р. = лен·тяйс·т·вал
| МИН.ДЕЯТ.НЕСВ.ПРИЧ. М.Р. НЕПЪЛЕН ЧЛЕН = лен·тяйс·т·ва·лия
| МИН.ДЕЯТ.НЕСВ.ПРИЧ. М.Р. ПЪЛЕН ЧЛЕН = лен·тяйс·т·ва·ли·ят
| МИН.ДЕЯТ.НЕСВ.ПРИЧ. Ж.Р. = лен·тяйс·т·ва·ла
| МИН.ДЕЯТ.НЕСВ.ПРИЧ. Ж.Р. ЧЛЕН = лен·тяйс·т·ва·ла·та
| МИН.ДЕЯТ.НЕСВ.ПРИЧ. СР.Р. = лен·тяйс·т·ва·ло
| МИН.ДЕЯТ.НЕСВ.ПРИЧ. СР.Р. ЧЛЕН = лен·тяйс·т·ва·ло·то
| МИН.ДЕЯТ.НЕСВ.ПРИЧ. МН.Ч. = лен·тяйс·т·ва·ли
| МИН.ДЕЯТ.НЕСВ.ПРИЧ. МН.Ч. ЧЛЕН = лен·тяйс·т·ва·ли·те
| СЕГ.ДЕЯТ.ПРИЧ. М.Р. = лен·тяйс·т·ващ
| СЕГ.ДЕЯТ.ПРИЧ. М.Р. НЕПЪЛЕН ЧЛЕН = лен·тяйс·т·ва·щия
| СЕГ.ДЕЯТ.ПРИЧ. М.Р. ПЪЛЕН ЧЛЕН = лен·тяйс·т·ва·щи·ят
| СЕГ.ДЕЯТ.ПРИЧ. Ж.Р. = лен·тяйс·т·ва·ща
| СЕГ.ДЕЯТ.ПРИЧ. Ж.Р. ЧЛЕН = лен·тяйс·т·ва·ща·та
| СЕГ.ДЕЯТ.ПРИЧ. СР.Р. = лен·тяйс·т·ва·що
| СЕГ.ДЕЯТ.ПРИЧ. СР.Р. ЧЛЕН = лен·тяйс·т·ва·що·то
| СЕГ.ДЕЯТ.ПРИЧ. МН.Ч. = лен·тяйс·т·ва·щи
| СЕГ.ДЕЯТ.ПРИЧ. МН.Ч. ЧЛЕН = лен·тяйс·т·ва·щи·те
| ДЕЕПРИЧАСТИЕ = лен·тяйс·т·вай·ки
| СКРИТИ ПРЕПРАТКИ = 
[[лентяйствам]],
[[лентяйстваш]],
[[лентяйства]],
[[лентяйстваме]],
[[лентяйствате]],
[[лентяйстват]],
[[лентяйствах]],
[[лентяйствахме]],
[[лентяйствахте]],
[[лентяйстваха]],
[[лентяйстваше]],
[[лентяйствай]],
[[лентяйствайте]],
[[лентяйствал]],
[[лентяйствалия]],
[[лентяйствалият]],
[[лентяйствала]],
[[лентяйствалата]],
[[лентяйствало]],
[[лентяйствалото]],
[[лентяйствали]],
[[лентяйствалите]],
[[лентяйстван]],
[[лентяйствания]],
[[лентяйстваният]],
[[лентяйствана]],
[[лентяйстваната]],
[[лентяйствано]],
[[лентяйстваното]],
[[лентяйствани]],
[[лентяйстваните]],
[[лентяйстващ]],
[[лентяйстващия]],
[[лентяйстващият]],
[[лентяйстваща]],
[[лентяйстващата]],
[[лентяйстващо]],
[[лентяйстващото]],
[[лентяйстващи]],
[[лентяйстващите]],
[[лентяйствайки]],
[[лентяйствал съм]],
[[лентяйствала съм]],
[[лентяйствало съм]],
[[лентяйствали сме]],
[[лентяйствал си]],
[[лентяйствала си]],
[[лентяйствало си]],
[[лентяйствали сте]],
[[лентяйствал е]],
[[лентяйствала е]],
[[лентяйствало е]],
[[лентяйствали са]],
[[бях лентяйствал]],
[[бях лентяйствала]],
[[бях лентяйствало]],
[[бяхме лентяйствали]],
[[беше лентяйствал]],
[[беше лентяйствала]],
[[беше лентяйствало]],
[[бяхте лентяйствали]],
[[бяха лентяйствали]],
[[ще лентяйствам]],
[[ще лентяйстваме]],
[[ще лентяйстваш]],
[[ще лентяйствате]],
[[ще лентяйства]],
[[ще лентяйстват]],
[[ще съм лентяйствал]],
[[ще съм лентяйствала]],
[[ще съм лентяйствало]],
[[ще сме лентяйствали]],
[[ще си лентяйствал]],
[[ще си лентяйствала]],
[[ще си лентяйствало]],
[[ще сте лентяйствали]],
[[ще е лентяйствал]],
[[ще е лентяйствала]],
[[ще е лентяйствало]],
[[ще са лентяйствали]],
[[щях да лентяйствам]],
[[щяхме да лентяйстваме]],
[[щеше да лентяйстваш]],
[[щяхте да лентяйствате]],
[[щеше да лентяйства]],
[[щяха да лентяйстват]],
[[щях да съм лентяйствал]],
[[щях да съм лентяйствала]],
[[щях да съм лентяйствало]],
[[щяхме да сме лентяйствали]],
[[щеше да си лентяйствал]],
[[щеше да си лентяйствала]],
[[щеше да си лентяйствало]],
[[щяхте да сте лентяйствали]],
[[щеше да е лентяйствал]],
[[щеше да е лентяйствала]],
[[щеше да е лентяйствало]],
[[щяха да са лентяйствали]],
[[бил съм лентяйствал]],
[[била съм лентяйствала]],
[[било съм лентяйствало]],
[[били сме лентяйствали]],
[[бил си лентяйствал]],
[[била си лентяйствала]],
[[било си лентяйствало]],
[[били сте лентяйствали]],
[[бил е лентяйствал]],
[[била е лентяйствала]],
[[било е лентяйствало]],
[[били са лентяйствали]],
[[щял съм да лентяйствам]],
[[щяла съм да лентяйствам]],
[[щяло съм да лентяйствам]],
[[щели сме да лентяйстваме]],
[[щял си да лентяйстваш]],
[[щяла си да лентяйстваш]],
[[щяло си да лентяйстваш]],
[[щели сте да лентяйствате]],
[[щял да лентяйства]],
[[щяла да лентяйства]],
[[щяло да лентяйства]],
[[щели да лентяйстват]],
[[щял е да лентяйства]],
[[щяла е да лентяйства]],
[[щяло е да лентяйства]],
[[щели са да лентяйстват]],
[[щял съм да съм лентяйствал]],
[[щяла съм да съм лентяйствала]],
[[щяло съм да съм лентяйствало]],
[[щели сме да сме лентяйствали]],
[[щял си да си лентяйствал]],
[[щяла си да си лентяйствала]],
[[щяло си да си лентяйствало]],
[[щели сте да сте лентяйствали]],
[[щял да е лентяйствал]],
[[щяла да е лентяйствала]],
[[щяло да е лентяйствало]],
[[щели да са лентяйствали]],
[[щял е да е лентяйствал]],
[[щяла е да е лентяйствала]],
[[щяло е да е лентяйствало]],
[[щели са да са лентяйствали]],
[[бих лентяйствал]],
[[бих лентяйствала]],
[[бих лентяйствало]],
[[бихме лентяйствали]],
[[би лентяйствал]],
[[би лентяйствала]],
[[би лентяйствало]],
[[бихте лентяйствали]],
[[биха лентяйствали]],
}}</text>
      <sha1>lo4vkj46wwf8rwhcyb6wsl1slh8kkp1</sha1>
    </revision>
  </page>
  <page>
    <title>Шаблон:Словоформи/лентяйствувам</title>
    <ns>10</ns>
    <id>508425</id>
    <revision>
      <id>540405</id>
      <timestamp>2005-05-10T11:54:08Z</timestamp>
      <contributor>
        <username>Bgbot</username>
        <id>83</id>
      </contributor>
      <comment>Борислав: Шаблон със словоформи</comment>
      <model>wikitext</model>
      <format>text/x-wiki</format>
      <text bytes="24228" xml:space="preserve">{{Шаблон:Словоформи/Глагол|
  ОСНОВНА ФОРМА = лентяйствувам
| СЕГ.ВР., 1Л., ЕД.Ч. = лен·тяйс·т·ву·вам
| СЕГ.ВР., 1Л., МН.Ч. = лен·тяйс·т·ву·ва·ме
| СЕГ.ВР., 2Л., ЕД.Ч. = лен·тяйс·т·ву·ваш
| СЕГ.ВР., 2Л., МН.Ч. = лен·тяйс·т·ву·ва·те
| СЕГ.ВР., 3Л., ЕД.Ч. = лен·тяйс·т·ву·ва
| СЕГ.ВР., 3Л., МН.Ч. = лен·тяйс·т·ву·ват
| МИН.СВ.ВР., 1Л., ЕД.Ч. = лен·тяйс·т·ву·вах
| МИН.СВ.ВР., 1Л., МН.Ч. = лен·тяйс·т·ву·вах·ме
| МИН.СВ.ВР., 2Л., ЕД.Ч. = лен·тяйс·т·ву·ва
| МИН.СВ.ВР., 2Л., МН.Ч. = лен·тяйс·т·ву·вах·те
| МИН.СВ.ВР., 3Л., ЕД.Ч. = лен·тяйс·т·ву·ва
| МИН.СВ.ВР., 3Л., МН.Ч. = лен·тяйс·т·ву·ва·ха
| МИН.НЕСВ.ВР., 1Л., ЕД.Ч. = лен·тяйс·т·ву·вах
| МИН.НЕСВ.ВР., 1Л., МН.Ч. = лен·тяйс·т·ву·вах·ме
| МИН.НЕСВ.ВР., 2Л., ЕД.Ч. = лен·тяйс·т·ву·ва·ше
| МИН.НЕСВ.ВР., 2Л., МН.Ч. = лен·тяйс·т·ву·вах·те
| МИН.НЕСВ.ВР., 3Л., ЕД.Ч. = лен·тяйс·т·ву·ва·ше
| МИН.НЕСВ.ВР., 3Л., МН.Ч. = лен·тяйс·т·ву·ва·ха
| МИН.НЕОПР.ВР., 1Л., ЕД.Ч., М.Р. = лентяйствувал съм
| МИН.НЕОПР.ВР., 1Л., ЕД.Ч., Ж.Р. = лентяйствувала съм
| МИН.НЕОПР.ВР., 1Л., ЕД.Ч., СР.Р. = лентяйствувало съм
| МИН.НЕОПР.ВР., 1Л., МН.Ч. = лентяйствували сме
| МИН.НЕОПР.ВР., 2Л., ЕД.Ч., М.Р. = лентяйствувал си
| МИН.НЕОПР.ВР., 2Л., ЕД.Ч., Ж.Р. = лентяйствувала си
| МИН.НЕОПР.ВР., 2Л., ЕД.Ч., СР.Р. = лентяйствувало си
| МИН.НЕОПР.ВР., 2Л., МН.Ч. = лентяйствували сте
| МИН.НЕОПР.ВР., 3Л., ЕД.Ч., М.Р. = лентяйствувал е
| МИН.НЕОПР.ВР., 3Л., ЕД.Ч., Ж.Р. = лентяйствувала е
| МИН.НЕОПР.ВР., 3Л., ЕД.Ч., СР.Р. = лентяйствувало е
| МИН.НЕОПР.ВР., 3Л., МН.Ч. = лентяйствували са
| МИН.ПРЕД.ВР., 1Л., ЕД.Ч., М.Р. = бях лентяйствувал
| МИН.ПРЕД.ВР., 1Л., ЕД.Ч., Ж.Р. = бях лентяйствувала
| МИН.ПРЕД.ВР., 1Л., ЕД.Ч., СР.Р. = бях лентяйствувало
| МИН.ПРЕД.ВР., 1Л., МН.Ч. = бяхме лентяйствували
| МИН.ПРЕД.ВР., 2Л., ЕД.Ч., М.Р. = беше лентяйствувал
| МИН.ПРЕД.ВР., 2Л., ЕД.Ч., Ж.Р. = беше лентяйствувала
| МИН.ПРЕД.ВР., 2Л., ЕД.Ч., СР.Р. = беше лентяйствувало
| МИН.ПРЕД.ВР., 2Л., МН.Ч. = бяхте лентяйствували
| МИН.ПРЕД.ВР., 3Л., ЕД.Ч., М.Р. = беше лентяйствувал
| МИН.ПРЕД.ВР., 3Л., ЕД.Ч., Ж.Р. = беше лентяйствувала
| МИН.ПРЕД.ВР., 3Л., ЕД.Ч., СР.Р. = беше лентяйствувало
| МИН.ПРЕД.ВР., 3Л., МН.Ч. = бяха лентяйствували
| БЪД.ВР., 1Л., ЕД.Ч. = ще лентяйствувам
| БЪД.ВР., 1Л., МН.Ч. = ще лентяйствуваме
| БЪД.ВР., 2Л., ЕД.Ч. = ще лентяйствуваш
| БЪД.ВР., 2Л., МН.Ч. = ще лентяйствувате
| БЪД.ВР., 3Л., ЕД.Ч. = ще лентяйствува
| БЪД.ВР., 3Л., МН.Ч. = ще лентяйствуват
| БЪД.ПРЕД.ВР., 1Л., ЕД.Ч., М.Р. = ще съм лентяйствувал
| БЪД.ПРЕД.ВР., 1Л., ЕД.Ч., Ж.Р. = ще съм лентяйствувала
| БЪД.ПРЕД.ВР., 1Л., ЕД.Ч., СР.Р. = ще съм лентяйствувало
| БЪД.ПРЕД.ВР., 1Л., МН.Ч. = ще сме лентяйствували
| БЪД.ПРЕД.ВР., 2Л., ЕД.Ч., М.Р. = ще си лентяйствувал
| БЪД.ПРЕД.ВР., 2Л., ЕД.Ч., Ж.Р. = ще си лентяйствувала
| БЪД.ПРЕД.ВР., 2Л., ЕД.Ч., СР.Р. = ще си лентяйствувало
| БЪД.ПРЕД.ВР., 2Л., МН.Ч. = ще сте лентяйствували
| БЪД.ПРЕД.ВР., 3Л., ЕД.Ч., М.Р. = ще е лентяйствувал
| БЪД.ПРЕД.ВР., 3Л., ЕД.Ч., Ж.Р. = ще е лентяйствувала
| БЪД.ПРЕД.ВР., 3Л., ЕД.Ч., СР.Р. = ще е лентяйствувало
| БЪД.ПРЕД.ВР., 3Л., МН.Ч. = ще са лентяйствували
| БЪД.ВР. В МИН., 1Л., ЕД.Ч. = щях да лентяйствувам
| БЪД.ВР. В МИН., 1Л., МН.Ч. = щяхме да лентяйствуваме
| БЪД.ВР. В МИН., 2Л., ЕД.Ч. = щеше да лентяйствуваш
| БЪД.ВР. В МИН., 2Л., МН.Ч. = щяхте да лентяйствувате
| БЪД.ВР. В МИН., 3Л., ЕД.Ч. = щеше да лентяйствува
| БЪД.ВР. В МИН., 3Л., МН.Ч. = щяха да лентяйствуват
| БЪД.ПРЕД.ВР. В МИН., 1Л., ЕД.Ч., М.Р. = щях да съм лентяйствувал
| БЪД.ПРЕД.ВР. В МИН., 1Л., ЕД.Ч., Ж.Р. = щях да съм лентяйствувала
| БЪД.ПРЕД.ВР. В МИН., 1Л., ЕД.Ч., СР.Р. = щях да съм лентяйствувало
| БЪД.ПРЕД.ВР. В МИН., 1Л., МН.Ч. = щяхме да сме лентяйствували
| БЪД.ПРЕД.ВР. В МИН., 2Л., ЕД.Ч., М.Р. = щеше да си лентяйствувал
| БЪД.ПРЕД.ВР. В МИН., 2Л., ЕД.Ч., Ж.Р. = щеше да си лентяйствувала
| БЪД.ПРЕД.ВР. В МИН., 2Л., ЕД.Ч., СР.Р. = щеше да си лентяйствувало
| БЪД.ПРЕД.ВР. В МИН., 2Л., МН.Ч. = щяхте да сте лентяйствували
| БЪД.ПРЕД.ВР. В МИН., 3Л., ЕД.Ч., М.Р. = щеше да е лентяйствувал
| БЪД.ПРЕД.ВР. В МИН., 3Л., ЕД.Ч., Ж.Р. = щеше да е лентяйствувала
| БЪД.ПРЕД.ВР. В МИН., 3Л., ЕД.Ч., СР.Р. = щеше да е лентяйствувало
| БЪД.ПРЕД.ВР. В МИН., 3Л., МН.Ч. = щяха да са лентяйствували
| ПР.НАКЛ., СЕГ.ВР., 1Л., ЕД.Ч., М.Р. = лентяйствувал съм
| ПР.НАКЛ., СЕГ.ВР., 1Л., ЕД.Ч., Ж.Р. = лентяйствувала съм
| ПР.НАКЛ., СЕГ.ВР., 1Л., ЕД.Ч., СР.Р. = лентяйствувало съм
| ПР.НАКЛ., СЕГ.ВР., 1Л., МН.Ч. = лентяйствували сме
| ПР.НАКЛ., СЕГ.ВР., 2Л., ЕД.Ч., М.Р. = лентяйствувал си
| ПР.НАКЛ., СЕГ.ВР., 2Л., ЕД.Ч., Ж.Р. = лентяйствувала си
| ПР.НАКЛ., СЕГ.ВР., 2Л., ЕД.Ч., СР.Р. = лентяйствувало си
| ПР.НАКЛ., СЕГ.ВР., 2Л., МН.Ч. = лентяйствували сте
| ПР.НАКЛ., СЕГ.ВР., 3Л., ЕД.Ч., М.Р. = лентяйствувал (е)
| ПР.НАКЛ., СЕГ.ВР., 3Л., ЕД.Ч., Ж.Р. = лентяйствувала (е)
| ПР.НАКЛ., СЕГ.ВР., 3Л., ЕД.Ч., СР.Р. = лентяйствувало (е)
| ПР.НАКЛ., СЕГ.ВР., 3Л., МН.Ч. = лентяйствували (са)
| ПР.НАКЛ., МИН.СВ.ВР., 1Л., ЕД.Ч., М.Р. = лентяйствувал съм
| ПР.НАКЛ., МИН.СВ.ВР., 1Л., ЕД.Ч., Ж.Р. = лентяйствувала съм
| ПР.НАКЛ., МИН.СВ.ВР., 1Л., ЕД.Ч., СР.Р. = лентяйствувало съм
| ПР.НАКЛ., МИН.СВ.ВР., 1Л., МН.Ч. = лентяйствували сме
| ПР.НАКЛ., МИН.СВ.ВР., 2Л., ЕД.Ч., М.Р. = лентяйствувал си
| ПР.НАКЛ., МИН.СВ.ВР., 2Л., ЕД.Ч., Ж.Р. = лентяйствувала си
| ПР.НАКЛ., МИН.СВ.ВР., 2Л., ЕД.Ч., СР.Р. = лентяйствувало си
| ПР.НАКЛ., МИН.СВ.ВР., 2Л., МН.Ч. = лентяйствували сте
| ПР.НАКЛ., МИН.СВ.ВР., 3Л., ЕД.Ч., М.Р. = лентяйствувал (е)
| ПР.НАКЛ., МИН.СВ.ВР., 3Л., ЕД.Ч., Ж.Р. = лентяйствувала (е)
| ПР.НАКЛ., МИН.СВ.ВР., 3Л., ЕД.Ч., СР.Р. = лентяйствувало (е)
| ПР.НАКЛ., МИН.СВ.ВР., 3Л., МН.Ч. = лентяйствували (са)
| ПР.НАКЛ., МИН.НЕОПР.ВР., 1Л., ЕД.Ч., М.Р. = бил съм лентяйствувал
| ПР.НАКЛ., МИН.НЕОПР.ВР., 1Л., ЕД.Ч., Ж.Р. = била съм лентяйствувала
| ПР.НАКЛ., МИН.НЕОПР.ВР., 1Л., ЕД.Ч., СР.Р. = било съм лентяйствувало
| ПР.НАКЛ., МИН.НЕОПР.ВР., 1Л., МН.Ч. = били сме лентяйствували
| ПР.НАКЛ., МИН.НЕОПР.ВР., 2Л., ЕД.Ч., М.Р. = бил си лентяйствувал
| ПР.НАКЛ., МИН.НЕОПР.ВР., 2Л., ЕД.Ч., Ж.Р. = била си лентяйствувала
| ПР.НАКЛ., МИН.НЕОПР.ВР., 2Л., ЕД.Ч., СР.Р. = било си лентяйствувало
| ПР.НАКЛ., МИН.НЕОПР.ВР., 2Л., МН.Ч. = били сте лентяйствували
| ПР.НАКЛ., МИН.НЕОПР.ВР., 3Л., ЕД.Ч., М.Р. = бил (е) лентяйствувал
| ПР.НАКЛ., МИН.НЕОПР.ВР., 3Л., ЕД.Ч., Ж.Р. = била (е) лентяйствувала
| ПР.НАКЛ., МИН.НЕОПР.ВР., 3Л., ЕД.Ч., СР.Р. = било (е) лентяйствувало
| ПР.НАКЛ., МИН.НЕОПР.ВР., 3Л., МН.Ч. = били (са) лентяйствували
| ПР.НАКЛ., БЪД.ВР., 1Л., ЕД.Ч., М.Р. = щял съм да лентяйствувам
| ПР.НАКЛ., БЪД.ВР., 1Л., ЕД.Ч., Ж.Р. = щяла съм да лентяйствувам
| ПР.НАКЛ., БЪД.ВР., 1Л., ЕД.Ч., СР.Р. = щяло съм да лентяйствувам
| ПР.НАКЛ., БЪД.ВР., 1Л., МН.Ч. = щели сме да лентяйствуваме
| ПР.НАКЛ., БЪД.ВР., 2Л., ЕД.Ч., М.Р. = щял си да лентяйствуваш
| ПР.НАКЛ., БЪД.ВР., 2Л., ЕД.Ч., Ж.Р. = щяла си да лентяйствуваш
| ПР.НАКЛ., БЪД.ВР., 2Л., ЕД.Ч., СР.Р. = щяло си да лентяйствуваш
| ПР.НАКЛ., БЪД.ВР., 2Л., МН.Ч. = щели сте да лентяйствувате
| ПР.НАКЛ., БЪД.ВР., 3Л., ЕД.Ч., М.Р. = щял (е) да лентяйствува
| ПР.НАКЛ., БЪД.ВР., 3Л., ЕД.Ч., Ж.Р. = щяла (е) да лентяйствува
| ПР.НАКЛ., БЪД.ВР., 3Л., ЕД.Ч., СР.Р. = щяло (е) да лентяйствува
| ПР.НАКЛ., БЪД.ВР., 3Л., МН.Ч. = щели (са) да лентяйствуват
| ПР.НАКЛ., БЪД.ПРЕД.ВР., 1Л., ЕД.Ч., М.Р. = щял съм да съм лентяйствувал
| ПР.НАКЛ., БЪД.ПРЕД.ВР., 1Л., ЕД.Ч., Ж.Р. = щяла съм да съм лентяйствувала
| ПР.НАКЛ., БЪД.ПРЕД.ВР., 1Л., ЕД.Ч., СР.Р. = щяло съм да съм лентяйствувало
| ПР.НАКЛ., БЪД.ПРЕД.ВР., 1Л., МН.Ч. = щели сме да сме лентяйствували
| ПР.НАКЛ., БЪД.ПРЕД.ВР., 2Л., ЕД.Ч., М.Р. = щял си да си лентяйствувал
| ПР.НАКЛ., БЪД.ПРЕД.ВР., 2Л., ЕД.Ч., Ж.Р. = щяла си да си лентяйствувала
| ПР.НАКЛ., БЪД.ПРЕД.ВР., 2Л., ЕД.Ч., СР.Р. = щяло си да си лентяйствувало
| ПР.НАКЛ., БЪД.ПРЕД.ВР., 2Л., МН.Ч. = щели сте да сте лентяйствували
| ПР.НАКЛ., БЪД.ПРЕД.ВР., 3Л., ЕД.Ч., М.Р. = щял (е) да е лентяйствувал
| ПР.НАКЛ., БЪД.ПРЕД.ВР., 3Л., ЕД.Ч., Ж.Р. = щяла (е) да е лентяйствувала
| ПР.НАКЛ., БЪД.ПРЕД.ВР., 3Л., ЕД.Ч., СР.Р. = щяло (е) да е лентяйствувало
| ПР.НАКЛ., БЪД.ПРЕД.ВР., 3Л., МН.Ч. = щели (са) да са лентяйствували
| УСЛОВНО НАКЛОНЕНИЕ, 1Л., ЕД.Ч., М.Р. = бих лентяйствувал
| УСЛОВНО НАКЛОНЕНИЕ, 1Л., ЕД.Ч., Ж.Р. = бих лентяйствувала
| УСЛОВНО НАКЛОНЕНИЕ, 1Л., ЕД.Ч., СР.Р. = бих лентяйствувало
| УСЛОВНО НАКЛОНЕНИЕ, 1Л., МН.Ч. = бихме лентяйствували
| УСЛОВНО НАКЛОНЕНИЕ, 2Л., ЕД.Ч., М.Р. = би лентяйствувал
| УСЛОВНО НАКЛОНЕНИЕ, 2Л., ЕД.Ч., Ж.Р. = би лентяйствувала
| УСЛОВНО НАКЛОНЕНИЕ, 2Л., ЕД.Ч., СР.Р. = би лентяйствувало
| УСЛОВНО НАКЛОНЕНИЕ, 2Л., МН.Ч. = бихте лентяйствували
| УСЛОВНО НАКЛОНЕНИЕ, 3Л., ЕД.Ч., М.Р. = би лентяйствувал
| УСЛОВНО НАКЛОНЕНИЕ, 3Л., ЕД.Ч., Ж.Р. = би лентяйствувала
| УСЛОВНО НАКЛОНЕНИЕ, 3Л., ЕД.Ч., СР.Р. = би лентяйствувало
| УСЛОВНО НАКЛОНЕНИЕ, 3Л., МН.Ч. = биха лентяйствували
| ПОВЕЛИТЕЛНО НАКЛОНЕНИЕ, ЕД.Ч. = лен·тяйс·т·ву·вай
| ПОВЕЛИТЕЛНО НАКЛОНЕНИЕ, МН.Ч. = лен·тяйс·т·ву·вай·те
| МИН.СТРАД.ПРИЧ. М.Р. = лен·тяйс·т·ву·ван
| МИН.СТРАД.ПРИЧ. М.Р. НЕПЪЛЕН ЧЛЕН = лен·тяйс·т·ву·ва·ния
| МИН.СТРАД.ПРИЧ. М.Р. ПЪЛЕН ЧЛЕН = лен·тяйс·т·ву·ва·ни·ят
| МИН.СТРАД.ПРИЧ. Ж.Р. = лен·тяйс·т·ву·ва·на
| МИН.СТРАД.ПРИЧ. Ж.Р. ЧЛЕН = лен·тяйс·т·ву·ва·на·та
| МИН.СТРАД.ПРИЧ. СР.Р. = лен·тяйс·т·ву·ва·но
| МИН.СТРАД.ПРИЧ. СР.Р. ЧЛЕН = лен·тяйс·т·ву·ва·но·то
| МИН.СТРАД.ПРИЧ. МН.Ч. = лен·тяйс·т·ву·ва·ни
| МИН.СТРАД.ПРИЧ. МН.Ч. ЧЛЕН = лен·тяйс·т·ву·ва·ни·те
| МИН.ДЕЯТ.СВ.ПРИЧ. М.Р. = лен·тяйс·т·ву·вал
| МИН.ДЕЯТ.СВ.ПРИЧ. М.Р. НЕПЪЛЕН ЧЛЕН = лен·тяйс·т·ву·ва·лия
| МИН.ДЕЯТ.СВ.ПРИЧ. М.Р. ПЪЛЕН ЧЛЕН = лен·тяйс·т·ву·ва·ли·ят
| МИН.ДЕЯТ.СВ.ПРИЧ. Ж.Р. = лен·тяйс·т·ву·ва·ла
| МИН.ДЕЯТ.СВ.ПРИЧ. Ж.Р. ЧЛЕН = лен·тяйс·т·ву·ва·ла·та
| МИН.ДЕЯТ.СВ.ПРИЧ. СР.Р. = лен·тяйс·т·ву·ва·ло
| МИН.ДЕЯТ.СВ.ПРИЧ. СР.Р. ЧЛЕН = лен·тяйс·т·ву·ва·ло·то
| МИН.ДЕЯТ.СВ.ПРИЧ. МН.Ч. = лен·тяйс·т·ву·ва·ли
| МИН.ДЕЯТ.СВ.ПРИЧ. МН.Ч. ЧЛЕН = лен·тяйс·т·ву·ва·ли·те
| МИН.ДЕЯТ.НЕСВ.ПРИЧ. М.Р. = лен·тяйс·т·ву·вал
| МИН.ДЕЯТ.НЕСВ.ПРИЧ. М.Р. НЕПЪЛЕН ЧЛЕН = лен·тяйс·т·ву·ва·лия
| МИН.ДЕЯТ.НЕСВ.ПРИЧ. М.Р. ПЪЛЕН ЧЛЕН = лен·тяйс·т·ву·ва·ли·ят
| МИН.ДЕЯТ.НЕСВ.ПРИЧ. Ж.Р. = лен·тяйс·т·ву·ва·ла
| МИН.ДЕЯТ.НЕСВ.ПРИЧ. Ж.Р. ЧЛЕН = лен·тяйс·т·ву·ва·ла·та
| МИН.ДЕЯТ.НЕСВ.ПРИЧ. СР.Р. = лен·тяйс·т·ву·ва·ло
| МИН.ДЕЯТ.НЕСВ.ПРИЧ. СР.Р. ЧЛЕН = лен·тяйс·т·ву·ва·ло·то
| МИН.ДЕЯТ.НЕСВ.ПРИЧ. МН.Ч. = лен·тяйс·т·ву·ва·ли
| МИН.ДЕЯТ.НЕСВ.ПРИЧ. МН.Ч. ЧЛЕН = лен·тяйс·т·ву·ва·ли·те
| СЕГ.ДЕЯТ.ПРИЧ. М.Р. = лен·тяйс·т·ву·ващ
| СЕГ.ДЕЯТ.ПРИЧ. М.Р. НЕПЪЛЕН ЧЛЕН = лен·тяйс·т·ву·ва·щия
| СЕГ.ДЕЯТ.ПРИЧ. М.Р. ПЪЛЕН ЧЛЕН = лен·тяйс·т·ву·ва·щи·ят
| СЕГ.ДЕЯТ.ПРИЧ. Ж.Р. = лен·тяйс·т·ву·ва·ща
| СЕГ.ДЕЯТ.ПРИЧ. Ж.Р. ЧЛЕН = лен·тяйс·т·ву·ва·ща·та
| СЕГ.ДЕЯТ.ПРИЧ. СР.Р. = лен·тяйс·т·ву·ва·що
| СЕГ.ДЕЯТ.ПРИЧ. СР.Р. ЧЛЕН = лен·тяйс·т·ву·ва·що·то
| СЕГ.ДЕЯТ.ПРИЧ. МН.Ч. = лен·тяйс·т·ву·ва·щи
| СЕГ.ДЕЯТ.ПРИЧ. МН.Ч. ЧЛЕН = лен·тяйс·т·ву·ва·щи·те
| ДЕЕПРИЧАСТИЕ = лен·тяйс·т·ву·вай·ки
| СКРИТИ ПРЕПРАТКИ = 
[[лентяйствувам]],
[[лентяйствуваш]],
[[лентяйствува]],
[[лентяйствуваме]],
[[лентяйствувате]],
[[лентяйствуват]],
[[лентяйствувах]],
[[лентяйствувахме]],
[[лентяйствувахте]],
[[лентяйствуваха]],
[[лентяйствуваше]],
[[лентяйствувай]],
[[лентяйствувайте]],
[[лентяйствувал]],
[[лентяйствувалия]],
[[лентяйствувалият]],
[[лентяйствувала]],
[[лентяйствувалата]],
[[лентяйствувало]],
[[лентяйствувалото]],
[[лентяйствували]],
[[лентяйствувалите]],
[[лентяйствуван]],
[[лентяйствувания]],
[[лентяйствуваният]],
[[лентяйствувана]],
[[лентяйствуваната]],
[[лентяйствувано]],
[[лентяйствуваното]],
[[лентяйствувани]],
[[лентяйствуваните]],
[[лентяйствуващ]],
[[лентяйствуващия]],
[[лентяйствуващият]],
[[лентяйствуваща]],
[[лентяйствуващата]],
[[лентяйствуващо]],
[[лентяйствуващото]],
[[лентяйствуващи]],
[[лентяйствуващите]],
[[лентяйствувайки]],
[[лентяйствувал съм]],
[[лентяйствувала съм]],
[[лентяйствувало съм]],
[[лентяйствували сме]],
[[лентяйствувал си]],
[[лентяйствувала си]],
[[лентяйствувало си]],
[[лентяйствували сте]],
[[лентяйствувал е]],
[[лентяйствувала е]],
[[лентяйствувало е]],
[[лентяйствували са]],
[[бях лентяйствувал]],
[[бях лентяйствувала]],
[[бях лентяйствувало]],
[[бяхме лентяйствували]],
[[беше лентяйствувал]],
[[беше лентяйствувала]],
[[беше лентяйствувало]],
[[бяхте лентяйствували]],
[[бяха лентяйствували]],
[[ще лентяйствувам]],
[[ще лентяйствуваме]],
[[ще лентяйствуваш]],
[[ще лентяйствувате]],
[[ще лентяйствува]],
[[ще лентяйствуват]],
[[ще съм лентяйствувал]],
[[ще съм лентяйствувала]],
[[ще съм лентяйствувало]],
[[ще сме лентяйствували]],
[[ще си лентяйствувал]],
[[ще си лентяйствувала]],
[[ще си лентяйствувало]],
[[ще сте лентяйствували]],
[[ще е лентяйствувал]],
[[ще е лентяйствувала]],
[[ще е лентяйствувало]],
[[ще са лентяйствували]],
[[щях да лентяйствувам]],
[[щяхме да лентяйствуваме]],
[[щеше да лентяйствуваш]],
[[щяхте да лентяйствувате]],
[[щеше да лентяйствува]],
[[щяха да лентяйствуват]],
[[щях да съм лентяйствувал]],
[[щях да съм лентяйствувала]],
[[щях да съм лентяйствувало]],
[[щяхме да сме лентяйствували]],
[[щеше да си лентяйствувал]],
[[щеше да си лентяйствувала]],
[[щеше да си лентяйствувало]],
[[щяхте да сте лентяйствували]],
[[щеше да е лентяйствувал]],
[[щеше да е лентяйствувала]],
[[щеше да е лентяйствувало]],
[[щяха да са лентяйствували]],
[[бил съм лентяйствувал]],
[[била съм лентяйствувала]],
[[било съм лентяйствувало]],
[[били сме лентяйствували]],
[[бил си лентяйствувал]],
[[била си лентяйствувала]],
[[било си лентяйствувало]],
[[били сте лентяйствували]],
[[бил е лентяйствувал]],
[[била е лентяйствувала]],
[[било е лентяйствувало]],
[[били са лентяйствували]],
[[щял съм да лентяйствувам]],
[[щяла съм да лентяйствувам]],
[[щяло съм да лентяйствувам]],
[[щели сме да лентяйствуваме]],
[[щял си да лентяйствуваш]],
[[щяла си да лентяйствуваш]],
[[щяло си да лентяйствуваш]],
[[щели сте да лентяйствувате]],
[[щял да лентяйствува]],
[[щяла да лентяйствува]],
[[щяло да лентяйствува]],
[[щели да лентяйствуват]],
[[щял е да лентяйствува]],
[[щяла е да лентяйствува]],
[[щяло е да лентяйствува]],
[[щели са да лентяйствуват]],
[[щял съм да съм лентяйствувал]],
[[щяла съм да съм лентяйствувала]],
[[щяло съм да съм лентяйствувало]],
[[щели сме да сме лентяйствували]],
[[щял си да си лентяйствувал]],
[[щяла си да си лентяйствувала]],
[[щяло си да си лентяйствувало]],
[[щели сте да сте лентяйствували]],
[[щял да е лентяйствувал]],
[[щяла да е лентяйствувала]],
[[щяло да е лентяйствувало]],
[[щели да са лентяйствували]],
[[щял е да е лентяйствувал]],
[[щяла е да е лентяйствувала]],
[[щяло е да е лентяйствувало]],
[[щели са да са лентяйствували]],
[[бих лентяйствувал]],
[[бих лентяйствувала]],
[[бих лентяйствувало]],
[[бихме лентяйствували]],
[[би лентяйствувал]],
[[би лентяйствувала]],
[[би лентяйствувало]],
[[бихте лентяйствували]],
[[биха лентяйствували]],
}}</text>
      <sha1>5nompuvk0w1x81u8mtai4wn9aa9gqwe</sha1>
    </revision>
  </page>
  <page>
    <title>Шаблон:Словоформи/леня</title>
    <ns>10</ns>
    <id>450604</id>
    <revision>
      <id>482586</id>
      <timestamp>2005-05-07T21:13:23Z</timestamp>
      <contributor>
        <username>Bgbot</username>
        <id>83</id>
      </contributor>
      <comment>Борислав: Шаблон със словоформи</comment>
      <model>wikitext</model>
      <format>text/x-wiki</format>
      <text bytes="18890" xml:space="preserve">{{Шаблон:Словоформи/Глагол|
  ОСНОВНА ФОРМА = леня
| СЕГ.ВР., 1Л., ЕД.Ч. = ле·ня
| СЕГ.ВР., 1Л., МН.Ч. = ле·ним
| СЕГ.ВР., 2Л., ЕД.Ч. = ле·ниш
| СЕГ.ВР., 2Л., МН.Ч. = ле·ни·те
| СЕГ.ВР., 3Л., ЕД.Ч. = ле·ни
| СЕГ.ВР., 3Л., МН.Ч. = ле·нят
| МИН.СВ.ВР., 1Л., ЕД.Ч. = ле·них
| МИН.СВ.ВР., 1Л., МН.Ч. = ле·них·ме
| МИН.СВ.ВР., 2Л., ЕД.Ч. = ле·ни
| МИН.СВ.ВР., 2Л., МН.Ч. = ле·них·те
| МИН.СВ.ВР., 3Л., ЕД.Ч. = ле·ни
| МИН.СВ.ВР., 3Л., МН.Ч. = ле·ни·ха
| МИН.НЕСВ.ВР., 1Л., ЕД.Ч. = ле·нях
| МИН.НЕСВ.ВР., 1Л., МН.Ч. = ле·нях·ме
| МИН.НЕСВ.ВР., 2Л., ЕД.Ч. = ле·не·ше
| МИН.НЕСВ.ВР., 2Л., МН.Ч. = ле·нях·те
| МИН.НЕСВ.ВР., 3Л., ЕД.Ч. = ле·не·ше
| МИН.НЕСВ.ВР., 3Л., МН.Ч. = ле·ня·ха
| МИН.НЕОПР.ВР., 1Л., ЕД.Ч., М.Р. = ленил съм
| МИН.НЕОПР.ВР., 1Л., ЕД.Ч., Ж.Р. = ленила съм
| МИН.НЕОПР.ВР., 1Л., ЕД.Ч., СР.Р. = ленило съм
| МИН.НЕОПР.ВР., 1Л., МН.Ч. = ленили сме
| МИН.НЕОПР.ВР., 2Л., ЕД.Ч., М.Р. = ленил си
| МИН.НЕОПР.ВР., 2Л., ЕД.Ч., Ж.Р. = ленила си
| МИН.НЕОПР.ВР., 2Л., ЕД.Ч., СР.Р. = ленило си
| МИН.НЕОПР.ВР., 2Л., МН.Ч. = ленили сте
| МИН.НЕОПР.ВР., 3Л., ЕД.Ч., М.Р. = ленил е
| МИН.НЕОПР.ВР., 3Л., ЕД.Ч., Ж.Р. = ленила е
| МИН.НЕОПР.ВР., 3Л., ЕД.Ч., СР.Р. = ленило е
| МИН.НЕОПР.ВР., 3Л., МН.Ч. = ленили са
| МИН.ПРЕД.ВР., 1Л., ЕД.Ч., М.Р. = бях ленил
| МИН.ПРЕД.ВР., 1Л., ЕД.Ч., Ж.Р. = бях ленила
| МИН.ПРЕД.ВР., 1Л., ЕД.Ч., СР.Р. = бях ленило
| МИН.ПРЕД.ВР., 1Л., МН.Ч. = бяхме ленили
| МИН.ПРЕД.ВР., 2Л., ЕД.Ч., М.Р. = беше ленил
| МИН.ПРЕД.ВР., 2Л., ЕД.Ч., Ж.Р. = беше ленила
| МИН.ПРЕД.ВР., 2Л., ЕД.Ч., СР.Р. = беше ленило
| МИН.ПРЕД.ВР., 2Л., МН.Ч. = бяхте ленили
| МИН.ПРЕД.ВР., 3Л., ЕД.Ч., М.Р. = беше ленил
| МИН.ПРЕД.ВР., 3Л., ЕД.Ч., Ж.Р. = беше ленила
| МИН.ПРЕД.ВР., 3Л., ЕД.Ч., СР.Р. = беше ленило
| МИН.ПРЕД.ВР., 3Л., МН.Ч. = бяха ленили
| БЪД.ВР., 1Л., ЕД.Ч. = ще леня
| БЪД.ВР., 1Л., МН.Ч. = ще леним
| БЪД.ВР., 2Л., ЕД.Ч. = ще лениш
| БЪД.ВР., 2Л., МН.Ч. = ще лените
| БЪД.ВР., 3Л., ЕД.Ч. = ще лени
| БЪД.ВР., 3Л., МН.Ч. = ще ленят
| БЪД.ПРЕД.ВР., 1Л., ЕД.Ч., М.Р. = ще съм ленил
| БЪД.ПРЕД.ВР., 1Л., ЕД.Ч., Ж.Р. = ще съм ленила
| БЪД.ПРЕД.ВР., 1Л., ЕД.Ч., СР.Р. = ще съм ленило
| БЪД.ПРЕД.ВР., 1Л., МН.Ч. = ще сме ленили
| БЪД.ПРЕД.ВР., 2Л., ЕД.Ч., М.Р. = ще си ленил
| БЪД.ПРЕД.ВР., 2Л., ЕД.Ч., Ж.Р. = ще си ленила
| БЪД.ПРЕД.ВР., 2Л., ЕД.Ч., СР.Р. = ще си ленило
| БЪД.ПРЕД.ВР., 2Л., МН.Ч. = ще сте ленили
| БЪД.ПРЕД.ВР., 3Л., ЕД.Ч., М.Р. = ще е ленил
| БЪД.ПРЕД.ВР., 3Л., ЕД.Ч., Ж.Р. = ще е ленила
| БЪД.ПРЕД.ВР., 3Л., ЕД.Ч., СР.Р. = ще е ленило
| БЪД.ПРЕД.ВР., 3Л., МН.Ч. = ще са ленили
| БЪД.ВР. В МИН., 1Л., ЕД.Ч. = щях да леня
| БЪД.ВР. В МИН., 1Л., МН.Ч. = щяхме да леним
| БЪД.ВР. В МИН., 2Л., ЕД.Ч. = щеше да лениш
| БЪД.ВР. В МИН., 2Л., МН.Ч. = щяхте да лените
| БЪД.ВР. В МИН., 3Л., ЕД.Ч. = щеше да лени
| БЪД.ВР. В МИН., 3Л., МН.Ч. = щяха да ленят
| БЪД.ПРЕД.ВР. В МИН., 1Л., ЕД.Ч., М.Р. = щях да съм ленил
| БЪД.ПРЕД.ВР. В МИН., 1Л., ЕД.Ч., Ж.Р. = щях да съм ленила
| БЪД.ПРЕД.ВР. В МИН., 1Л., ЕД.Ч., СР.Р. = щях да съм ленило
| БЪД.ПРЕД.ВР. В МИН., 1Л., МН.Ч. = щяхме да сме ленили
| БЪД.ПРЕД.ВР. В МИН., 2Л., ЕД.Ч., М.Р. = щеше да си ленил
| БЪД.ПРЕД.ВР. В МИН., 2Л., ЕД.Ч., Ж.Р. = щеше да си ленила
| БЪД.ПРЕД.ВР. В МИН., 2Л., ЕД.Ч., СР.Р. = щеше да си ленило
| БЪД.ПРЕД.ВР. В МИН., 2Л., МН.Ч. = щяхте да сте ленили
| БЪД.ПРЕД.ВР. В МИН., 3Л., ЕД.Ч., М.Р. = щеше да е ленил
| БЪД.ПРЕД.ВР. В МИН., 3Л., ЕД.Ч., Ж.Р. = щеше да е ленила
| БЪД.ПРЕД.ВР. В МИН., 3Л., ЕД.Ч., СР.Р. = щеше да е ленило
| БЪД.ПРЕД.ВР. В МИН., 3Л., МН.Ч. = щяха да са ленили
| ПР.НАКЛ., СЕГ.ВР., 1Л., ЕД.Ч., М.Р. = ленял съм
| ПР.НАКЛ., СЕГ.ВР., 1Л., ЕД.Ч., Ж.Р. = леняла съм
| ПР.НАКЛ., СЕГ.ВР., 1Л., ЕД.Ч., СР.Р. = леняло съм
| ПР.НАКЛ., СЕГ.ВР., 1Л., МН.Ч. = ленели сме
| ПР.НАКЛ., СЕГ.ВР., 2Л., ЕД.Ч., М.Р. = ленял си
| ПР.НАКЛ., СЕГ.ВР., 2Л., ЕД.Ч., Ж.Р. = леняла си
| ПР.НАКЛ., СЕГ.ВР., 2Л., ЕД.Ч., СР.Р. = леняло си
| ПР.НАКЛ., СЕГ.ВР., 2Л., МН.Ч. = ленели сте
| ПР.НАКЛ., СЕГ.ВР., 3Л., ЕД.Ч., М.Р. = ленял (е)
| ПР.НАКЛ., СЕГ.ВР., 3Л., ЕД.Ч., Ж.Р. = леняла (е)
| ПР.НАКЛ., СЕГ.ВР., 3Л., ЕД.Ч., СР.Р. = леняло (е)
| ПР.НАКЛ., СЕГ.ВР., 3Л., МН.Ч. = ленели (са)
| ПР.НАКЛ., МИН.СВ.ВР., 1Л., ЕД.Ч., М.Р. = ленил съм
| ПР.НАКЛ., МИН.СВ.ВР., 1Л., ЕД.Ч., Ж.Р. = ленила съм
| ПР.НАКЛ., МИН.СВ.ВР., 1Л., ЕД.Ч., СР.Р. = ленило съм
| ПР.НАКЛ., МИН.СВ.ВР., 1Л., МН.Ч. = ленили сме
| ПР.НАКЛ., МИН.СВ.ВР., 2Л., ЕД.Ч., М.Р. = ленил си
| ПР.НАКЛ., МИН.СВ.ВР., 2Л., ЕД.Ч., Ж.Р. = ленила си
| ПР.НАКЛ., МИН.СВ.ВР., 2Л., ЕД.Ч., СР.Р. = ленило си
| ПР.НАКЛ., МИН.СВ.ВР., 2Л., МН.Ч. = ленили сте
| ПР.НАКЛ., МИН.СВ.ВР., 3Л., ЕД.Ч., М.Р. = ленил (е)
| ПР.НАКЛ., МИН.СВ.ВР., 3Л., ЕД.Ч., Ж.Р. = ленила (е)
| ПР.НАКЛ., МИН.СВ.ВР., 3Л., ЕД.Ч., СР.Р. = ленило (е)
| ПР.НАКЛ., МИН.СВ.ВР., 3Л., МН.Ч. = ленили (са)
| ПР.НАКЛ., МИН.НЕОПР.ВР., 1Л., ЕД.Ч., М.Р. = бил съм ленил
| ПР.НАКЛ., МИН.НЕОПР.ВР., 1Л., ЕД.Ч., Ж.Р. = била съм ленила
| ПР.НАКЛ., МИН.НЕОПР.ВР., 1Л., ЕД.Ч., СР.Р. = било съм ленило
| ПР.НАКЛ., МИН.НЕОПР.ВР., 1Л., МН.Ч. = били сме ленили
| ПР.НАКЛ., МИН.НЕОПР.ВР., 2Л., ЕД.Ч., М.Р. = бил си ленил
| ПР.НАКЛ., МИН.НЕОПР.ВР., 2Л., ЕД.Ч., Ж.Р. = била си ленила
| ПР.НАКЛ., МИН.НЕОПР.ВР., 2Л., ЕД.Ч., СР.Р. = било си ленило
| ПР.НАКЛ., МИН.НЕОПР.ВР., 2Л., МН.Ч. = били сте ленили
| ПР.НАКЛ., МИН.НЕОПР.ВР., 3Л., ЕД.Ч., М.Р. = бил (е) ленил
| ПР.НАКЛ., МИН.НЕОПР.ВР., 3Л., ЕД.Ч., Ж.Р. = била (е) ленила
| ПР.НАКЛ., МИН.НЕОПР.ВР., 3Л., ЕД.Ч., СР.Р. = било (е) ленило
| ПР.НАКЛ., МИН.НЕОПР.ВР., 3Л., МН.Ч. = били (са) ленили
| ПР.НАКЛ., БЪД.ВР., 1Л., ЕД.Ч., М.Р. = щял съм да леня
| ПР.НАКЛ., БЪД.ВР., 1Л., ЕД.Ч., Ж.Р. = щяла съм да леня
| ПР.НАКЛ., БЪД.ВР., 1Л., ЕД.Ч., СР.Р. = щяло съм да леня
| ПР.НАКЛ., БЪД.ВР., 1Л., МН.Ч. = щели сме да леним
| ПР.НАКЛ., БЪД.ВР., 2Л., ЕД.Ч., М.Р. = щял си да лениш
| ПР.НАКЛ., БЪД.ВР., 2Л., ЕД.Ч., Ж.Р. = щяла си да лениш
| ПР.НАКЛ., БЪД.ВР., 2Л., ЕД.Ч., СР.Р. = щяло си да лениш
| ПР.НАКЛ., БЪД.ВР., 2Л., МН.Ч. = щели сте да лените
| ПР.НАКЛ., БЪД.ВР., 3Л., ЕД.Ч., М.Р. = щял (е) да лени
| ПР.НАКЛ., БЪД.ВР., 3Л., ЕД.Ч., Ж.Р. = щяла (е) да лени
| ПР.НАКЛ., БЪД.ВР., 3Л., ЕД.Ч., СР.Р. = щяло (е) да лени
| ПР.НАКЛ., БЪД.ВР., 3Л., МН.Ч. = щели (са) да ленят
| ПР.НАКЛ., БЪД.ПРЕД.ВР., 1Л., ЕД.Ч., М.Р. = щял съм да съм ленил
| ПР.НАКЛ., БЪД.ПРЕД.ВР., 1Л., ЕД.Ч., Ж.Р. = щяла съм да съм ленила
| ПР.НАКЛ., БЪД.ПРЕД.ВР., 1Л., ЕД.Ч., СР.Р. = щяло съм да съм ленило
| ПР.НАКЛ., БЪД.ПРЕД.ВР., 1Л., МН.Ч. = щели сме да сме ленили
| ПР.НАКЛ., БЪД.ПРЕД.ВР., 2Л., ЕД.Ч., М.Р. = щял си да си ленил
| ПР.НАКЛ., БЪД.ПРЕД.ВР., 2Л., ЕД.Ч., Ж.Р. = щяла си да си ленила
| ПР.НАКЛ., БЪД.ПРЕД.ВР., 2Л., ЕД.Ч., СР.Р. = щяло си да си ленило
| ПР.НАКЛ., БЪД.ПРЕД.ВР., 2Л., МН.Ч. = щели сте да сте ленили
| ПР.НАКЛ., БЪД.ПРЕД.ВР., 3Л., ЕД.Ч., М.Р. = щял (е) да е ленил
| ПР.НАКЛ., БЪД.ПРЕД.ВР., 3Л., ЕД.Ч., Ж.Р. = щяла (е) да е ленила
| ПР.НАКЛ., БЪД.ПРЕД.ВР., 3Л., ЕД.Ч., СР.Р. = щяло (е) да е ленило
| ПР.НАКЛ., БЪД.ПРЕД.ВР., 3Л., МН.Ч. = щели (са) да са ленили
| УСЛОВНО НАКЛОНЕНИЕ, 1Л., ЕД.Ч., М.Р. = бих ленил
| УСЛОВНО НАКЛОНЕНИЕ, 1Л., ЕД.Ч., Ж.Р. = бих ленила
| УСЛОВНО НАКЛОНЕНИЕ, 1Л., ЕД.Ч., СР.Р. = бих ленило
| УСЛОВНО НАКЛОНЕНИЕ, 1Л., МН.Ч. = бихме ленили
| УСЛОВНО НАКЛОНЕНИЕ, 2Л., ЕД.Ч., М.Р. = би ленил
| УСЛОВНО НАКЛОНЕНИЕ, 2Л., ЕД.Ч., Ж.Р. = би ленила
| УСЛОВНО НАКЛОНЕНИЕ, 2Л., ЕД.Ч., СР.Р. = би ленило
| УСЛОВНО НАКЛОНЕНИЕ, 2Л., МН.Ч. = бихте ленили
| УСЛОВНО НАКЛОНЕНИЕ, 3Л., ЕД.Ч., М.Р. = би ленил
| УСЛОВНО НАКЛОНЕНИЕ, 3Л., ЕД.Ч., Ж.Р. = би ленила
| УСЛОВНО НАКЛОНЕНИЕ, 3Л., ЕД.Ч., СР.Р. = би ленило
| УСЛОВНО НАКЛОНЕНИЕ, 3Л., МН.Ч. = биха ленили
| ПОВЕЛИТЕЛНО НАКЛОНЕНИЕ, ЕД.Ч. = ле·ни
| ПОВЕЛИТЕЛНО НАКЛОНЕНИЕ, МН.Ч. = ле·не·те
| МИН.СТРАД.ПРИЧ. М.Р. = ле·нен
| МИН.СТРАД.ПРИЧ. М.Р. НЕПЪЛЕН ЧЛЕН = ле·не·ния
| МИН.СТРАД.ПРИЧ. М.Р. ПЪЛЕН ЧЛЕН = ле·не·ни·ят
| МИН.СТРАД.ПРИЧ. Ж.Р. = ле·не·на
| МИН.СТРАД.ПРИЧ. Ж.Р. ЧЛЕН = ле·не·на·та
| МИН.СТРАД.ПРИЧ. СР.Р. = ле·не·но
| МИН.СТРАД.ПРИЧ. СР.Р. ЧЛЕН = ле·не·но·то
| МИН.СТРАД.ПРИЧ. МН.Ч. = ле·не·ни
| МИН.СТРАД.ПРИЧ. МН.Ч. ЧЛЕН = ле·не·ни·те
| МИН.ДЕЯТ.СВ.ПРИЧ. М.Р. = ле·нил
| МИН.ДЕЯТ.СВ.ПРИЧ. М.Р. НЕПЪЛЕН ЧЛЕН = ле·ни·лия
| МИН.ДЕЯТ.СВ.ПРИЧ. М.Р. ПЪЛЕН ЧЛЕН = ле·ни·ли·ят
| МИН.ДЕЯТ.СВ.ПРИЧ. Ж.Р. = ле·ни·ла
| МИН.ДЕЯТ.СВ.ПРИЧ. Ж.Р. ЧЛЕН = ле·ни·ла·та
| МИН.ДЕЯТ.СВ.ПРИЧ. СР.Р. = ле·ни·ло
| МИН.ДЕЯТ.СВ.ПРИЧ. СР.Р. ЧЛЕН = ле·ни·ло·то
| МИН.ДЕЯТ.СВ.ПРИЧ. МН.Ч. = ле·ни·ли
| МИН.ДЕЯТ.СВ.ПРИЧ. МН.Ч. ЧЛЕН = ле·ни·ли·те
| МИН.ДЕЯТ.НЕСВ.ПРИЧ. М.Р. = ле·нял
| МИН.ДЕЯТ.НЕСВ.ПРИЧ. М.Р. НЕПЪЛЕН ЧЛЕН = ле·ня·лия
| МИН.ДЕЯТ.НЕСВ.ПРИЧ. М.Р. ПЪЛЕН ЧЛЕН = ле·ня·ли·ят
| МИН.ДЕЯТ.НЕСВ.ПРИЧ. Ж.Р. = ле·ня·ла
| МИН.ДЕЯТ.НЕСВ.ПРИЧ. Ж.Р. ЧЛЕН = ле·ня·ла·та
| МИН.ДЕЯТ.НЕСВ.ПРИЧ. СР.Р. = ле·ня·ло
| МИН.ДЕЯТ.НЕСВ.ПРИЧ. СР.Р. ЧЛЕН = ле·ня·ло·то
| МИН.ДЕЯТ.НЕСВ.ПРИЧ. МН.Ч. = ле·не·ли
| МИН.ДЕЯТ.НЕСВ.ПРИЧ. МН.Ч. ЧЛЕН = ле·не·ли·те
| СЕГ.ДЕЯТ.ПРИЧ. М.Р. = ле·нящ
| СЕГ.ДЕЯТ.ПРИЧ. М.Р. НЕПЪЛЕН ЧЛЕН = ле·ня·щия
| СЕГ.ДЕЯТ.ПРИЧ. М.Р. ПЪЛЕН ЧЛЕН = ле·ня·щи·ят
| СЕГ.ДЕЯТ.ПРИЧ. Ж.Р. = ле·ня·ща
| СЕГ.ДЕЯТ.ПРИЧ. Ж.Р. ЧЛЕН = ле·ня·ща·та
| СЕГ.ДЕЯТ.ПРИЧ. СР.Р. = ле·ня·що
| СЕГ.ДЕЯТ.ПРИЧ. СР.Р. ЧЛЕН = ле·ня·що·то
| СЕГ.ДЕЯТ.ПРИЧ. МН.Ч. = ле·ня·щи
| СЕГ.ДЕЯТ.ПРИЧ. МН.Ч. ЧЛЕН = ле·ня·щи·те
| ДЕЕПРИЧАСТИЕ = ле·ней·ки
| СКРИТИ ПРЕПРАТКИ = 
[[леня]],
[[лениш]],
[[лени]],
[[леним]],
[[лените]],
[[ленят]],
[[лених]],
[[ленихме]],
[[ленихте]],
[[лениха]],
[[ленях]],
[[ленеше]],
[[леняхме]],
[[леняхте]],
[[леняха]],
[[ленете]],
[[ленил]],
[[ленилия]],
[[ленилият]],
[[ленила]],
[[ленилата]],
[[ленило]],
[[ленилото]],
[[ленили]],
[[ленилите]],
[[ленял]],
[[ленялия]],
[[ленялият]],
[[леняла]],
[[ленялата]],
[[леняло]],
[[ленялото]],
[[ленели]],
[[ленелите]],
[[ленен]],
[[ленения]],
[[лененият]],
[[ленена]],
[[ленената]],
[[ленено]],
[[лененото]],
[[ленени]],
[[ленените]],
[[ленящ]],
[[ленящия]],
[[ленящият]],
[[леняща]],
[[ленящата]],
[[ленящо]],
[[ленящото]],
[[ленящи]],
[[ленящите]],
[[ленейки]],
[[ленил съм]],
[[ленила съм]],
[[ленило съм]],
[[ленили сме]],
[[ленил си]],
[[ленила си]],
[[ленило си]],
[[ленили сте]],
[[ленил е]],
[[ленила е]],
[[ленило е]],
[[ленили са]],
[[бях ленил]],
[[бях ленила]],
[[бях ленило]],
[[бяхме ленили]],
[[беше ленил]],
[[беше ленила]],
[[беше ленило]],
[[бяхте ленили]],
[[бяха ленили]],
[[ще леня]],
[[ще леним]],
[[ще лениш]],
[[ще лените]],
[[ще лени]],
[[ще ленят]],
[[ще съм ленил]],
[[ще съм ленила]],
[[ще съм ленило]],
[[ще сме ленили]],
[[ще си ленил]],
[[ще си ленила]],
[[ще си ленило]],
[[ще сте ленили]],
[[ще е ленил]],
[[ще е ленила]],
[[ще е ленило]],
[[ще са ленили]],
[[щях да леня]],
[[щяхме да леним]],
[[щеше да лениш]],
[[щяхте да лените]],
[[щеше да лени]],
[[щяха да ленят]],
[[щях да съм ленил]],
[[щях да съм ленила]],
[[щях да съм ленило]],
[[щяхме да сме ленили]],
[[щеше да си ленил]],
[[щеше да си ленила]],
[[щеше да си ленило]],
[[щяхте да сте ленили]],
[[щеше да е ленил]],
[[щеше да е ленила]],
[[щеше да е ленило]],
[[щяха да са ленили]],
[[ленял съм]],
[[леняла съм]],
[[леняло съм]],
[[ленели сме]],
[[ленял си]],
[[леняла си]],
[[леняло си]],
[[ленели сте]],
[[ленял е]],
[[леняла е]],
[[леняло е]],
[[ленели са]],
[[бил съм ленил]],
[[била съм ленила]],
[[било съм ленило]],
[[били сме ленили]],
[[бил си ленил]],
[[била си ленила]],
[[било си ленило]],
[[били сте ленили]],
[[бил е ленил]],
[[била е ленила]],
[[било е ленило]],
[[били са ленили]],
[[щял съм да леня]],
[[щяла съм да леня]],
[[щяло съм да леня]],
[[щели сме да леним]],
[[щял си да лениш]],
[[щяла си да лениш]],
[[щяло си да лениш]],
[[щели сте да лените]],
[[щял да лени]],
[[щяла да лени]],
[[щяло да лени]],
[[щели да ленят]],
[[щял е да лени]],
[[щяла е да лени]],
[[щяло е да лени]],
[[щели са да ленят]],
[[щял съм да съм ленил]],
[[щяла съм да съм ленила]],
[[щяло съм да съм ленило]],
[[щели сме да сме ленили]],
[[щял си да си ленил]],
[[щяла си да си ленила]],
[[щяло си да си ленило]],
[[щели сте да сте ленили]],
[[щял да е ленил]],
[[щяла да е ленила]],
[[щяло да е ленило]],
[[щели да са ленили]],
[[щял е да е ленил]],
[[щяла е да е ленила]],
[[щяло е да е ленило]],
[[щели са да са ленили]],
[[бих ленил]],
[[бих ленила]],
[[бих ленило]],
[[бихме ленили]],
[[би ленил]],
[[би ленила]],
[[би ленило]],
[[бихте ленили]],
[[биха ленили]],
}}</text>
      <sha1>r76rbdyxp1cgvc05y3nqz1ecvik797n</sha1>
    </revision>
  </page>
  <page>
    <title>Шаблон:Словоформи/лепвам</title>
    <ns>10</ns>
    <id>517341</id>
    <revision>
      <id>549321</id>
      <timestamp>2005-05-11T04:52:33Z</timestamp>
      <contributor>
        <username>Bgbot</username>
        <id>83</id>
      </contributor>
      <comment>Борислав: Шаблон със словоформи</comment>
      <model>wikitext</model>
      <format>text/x-wiki</format>
      <text bytes="19112" xml:space="preserve">{{Шаблон:Словоформи/Глагол|
  ОСНОВНА ФОРМА = лепвам
| СЕГ.ВР., 1Л., ЕД.Ч. = леп·вам
| СЕГ.ВР., 1Л., МН.Ч. = леп·ва·ме
| СЕГ.ВР., 2Л., ЕД.Ч. = леп·ваш
| СЕГ.ВР., 2Л., МН.Ч. = леп·ва·те
| СЕГ.ВР., 3Л., ЕД.Ч. = леп·ва
| СЕГ.ВР., 3Л., МН.Ч. = леп·ват
| МИН.СВ.ВР., 1Л., ЕД.Ч. = леп·вах
| МИН.СВ.ВР., 1Л., МН.Ч. = леп·вах·ме
| МИН.СВ.ВР., 2Л., ЕД.Ч. = леп·ва
| МИН.СВ.ВР., 2Л., МН.Ч. = леп·вах·те
| МИН.СВ.ВР., 3Л., ЕД.Ч. = леп·ва
| МИН.СВ.ВР., 3Л., МН.Ч. = леп·ва·ха
| МИН.НЕСВ.ВР., 1Л., ЕД.Ч. = леп·вах
| МИН.НЕСВ.ВР., 1Л., МН.Ч. = леп·вах·ме
| МИН.НЕСВ.ВР., 2Л., ЕД.Ч. = леп·ва·ше
| МИН.НЕСВ.ВР., 2Л., МН.Ч. = леп·вах·те
| МИН.НЕСВ.ВР., 3Л., ЕД.Ч. = леп·ва·ше
| МИН.НЕСВ.ВР., 3Л., МН.Ч. = леп·ва·ха
| МИН.НЕОПР.ВР., 1Л., ЕД.Ч., М.Р. = лепвал съм
| МИН.НЕОПР.ВР., 1Л., ЕД.Ч., Ж.Р. = лепвала съм
| МИН.НЕОПР.ВР., 1Л., ЕД.Ч., СР.Р. = лепвало съм
| МИН.НЕОПР.ВР., 1Л., МН.Ч. = лепвали сме
| МИН.НЕОПР.ВР., 2Л., ЕД.Ч., М.Р. = лепвал си
| МИН.НЕОПР.ВР., 2Л., ЕД.Ч., Ж.Р. = лепвала си
| МИН.НЕОПР.ВР., 2Л., ЕД.Ч., СР.Р. = лепвало си
| МИН.НЕОПР.ВР., 2Л., МН.Ч. = лепвали сте
| МИН.НЕОПР.ВР., 3Л., ЕД.Ч., М.Р. = лепвал е
| МИН.НЕОПР.ВР., 3Л., ЕД.Ч., Ж.Р. = лепвала е
| МИН.НЕОПР.ВР., 3Л., ЕД.Ч., СР.Р. = лепвало е
| МИН.НЕОПР.ВР., 3Л., МН.Ч. = лепвали са
| МИН.ПРЕД.ВР., 1Л., ЕД.Ч., М.Р. = бях лепвал
| МИН.ПРЕД.ВР., 1Л., ЕД.Ч., Ж.Р. = бях лепвала
| МИН.ПРЕД.ВР., 1Л., ЕД.Ч., СР.Р. = бях лепвало
| МИН.ПРЕД.ВР., 1Л., МН.Ч. = бяхме лепвали
| МИН.ПРЕД.ВР., 2Л., ЕД.Ч., М.Р. = беше лепвал
| МИН.ПРЕД.ВР., 2Л., ЕД.Ч., Ж.Р. = беше лепвала
| МИН.ПРЕД.ВР., 2Л., ЕД.Ч., СР.Р. = беше лепвало
| МИН.ПРЕД.ВР., 2Л., МН.Ч. = бяхте лепвали
| МИН.ПРЕД.ВР., 3Л., ЕД.Ч., М.Р. = беше лепвал
| МИН.ПРЕД.ВР., 3Л., ЕД.Ч., Ж.Р. = беше лепвала
| МИН.ПРЕД.ВР., 3Л., ЕД.Ч., СР.Р. = беше лепвало
| МИН.ПРЕД.ВР., 3Л., МН.Ч. = бяха лепвали
| БЪД.ВР., 1Л., ЕД.Ч. = ще лепвам
| БЪД.ВР., 1Л., МН.Ч. = ще лепваме
| БЪД.ВР., 2Л., ЕД.Ч. = ще лепваш
| БЪД.ВР., 2Л., МН.Ч. = ще лепвате
| БЪД.ВР., 3Л., ЕД.Ч. = ще лепва
| БЪД.ВР., 3Л., МН.Ч. = ще лепват
| БЪД.ПРЕД.ВР., 1Л., ЕД.Ч., М.Р. = ще съм лепвал
| БЪД.ПРЕД.ВР., 1Л., ЕД.Ч., Ж.Р. = ще съм лепвала
| БЪД.ПРЕД.ВР., 1Л., ЕД.Ч., СР.Р. = ще съм лепвало
| БЪД.ПРЕД.ВР., 1Л., МН.Ч. = ще сме лепвали
| БЪД.ПРЕД.ВР., 2Л., ЕД.Ч., М.Р. = ще си лепвал
| БЪД.ПРЕД.ВР., 2Л., ЕД.Ч., Ж.Р. = ще си лепвала
| БЪД.ПРЕД.ВР., 2Л., ЕД.Ч., СР.Р. = ще си лепвало
| БЪД.ПРЕД.ВР., 2Л., МН.Ч. = ще сте лепвали
| БЪД.ПРЕД.ВР., 3Л., ЕД.Ч., М.Р. = ще е лепвал
| БЪД.ПРЕД.ВР., 3Л., ЕД.Ч., Ж.Р. = ще е лепвала
| БЪД.ПРЕД.ВР., 3Л., ЕД.Ч., СР.Р. = ще е лепвало
| БЪД.ПРЕД.ВР., 3Л., МН.Ч. = ще са лепвали
| БЪД.ВР. В МИН., 1Л., ЕД.Ч. = щях да лепвам
| БЪД.ВР. В МИН., 1Л., МН.Ч. = щяхме да лепваме
| БЪД.ВР. В МИН., 2Л., ЕД.Ч. = щеше да лепваш
| БЪД.ВР. В МИН., 2Л., МН.Ч. = щяхте да лепвате
| БЪД.ВР. В МИН., 3Л., ЕД.Ч. = щеше да лепва
| БЪД.ВР. В МИН., 3Л., МН.Ч. = щяха да лепват
| БЪД.ПРЕД.ВР. В МИН., 1Л., ЕД.Ч., М.Р. = щях да съм лепвал
| БЪД.ПРЕД.ВР. В МИН., 1Л., ЕД.Ч., Ж.Р. = щях да съм лепвала
| БЪД.ПРЕД.ВР. В МИН., 1Л., ЕД.Ч., СР.Р. = щях да съм лепвало
| БЪД.ПРЕД.ВР. В МИН., 1Л., МН.Ч. = щяхме да сме лепвали
| БЪД.ПРЕД.ВР. В МИН., 2Л., ЕД.Ч., М.Р. = щеше да си лепвал
| БЪД.ПРЕД.ВР. В МИН., 2Л., ЕД.Ч., Ж.Р. = щеше да си лепвала
| БЪД.ПРЕД.ВР. В МИН., 2Л., ЕД.Ч., СР.Р. = щеше да си лепвало
| БЪД.ПРЕД.ВР. В МИН., 2Л., МН.Ч. = щяхте да сте лепвали
| БЪД.ПРЕД.ВР. В МИН., 3Л., ЕД.Ч., М.Р. = щеше да е лепвал
| БЪД.ПРЕД.ВР. В МИН., 3Л., ЕД.Ч., Ж.Р. = щеше да е лепвала
| БЪД.ПРЕД.ВР. В МИН., 3Л., ЕД.Ч., СР.Р. = щеше да е лепвало
| БЪД.ПРЕД.ВР. В МИН., 3Л., МН.Ч. = щяха да са лепвали
| ПР.НАКЛ., СЕГ.ВР., 1Л., ЕД.Ч., М.Р. = лепвал съм
| ПР.НАКЛ., СЕГ.ВР., 1Л., ЕД.Ч., Ж.Р. = лепвала съм
| ПР.НАКЛ., СЕГ.ВР., 1Л., ЕД.Ч., СР.Р. = лепвало съм
| ПР.НАКЛ., СЕГ.ВР., 1Л., МН.Ч. = лепвали сме
| ПР.НАКЛ., СЕГ.ВР., 2Л., ЕД.Ч., М.Р. = лепвал си
| ПР.НАКЛ., СЕГ.ВР., 2Л., ЕД.Ч., Ж.Р. = лепвала си
| ПР.НАКЛ., СЕГ.ВР., 2Л., ЕД.Ч., СР.Р. = лепвало си
| ПР.НАКЛ., СЕГ.ВР., 2Л., МН.Ч. = лепвали сте
| ПР.НАКЛ., СЕГ.ВР., 3Л., ЕД.Ч., М.Р. = лепвал (е)
| ПР.НАКЛ., СЕГ.ВР., 3Л., ЕД.Ч., Ж.Р. = лепвала (е)
| ПР.НАКЛ., СЕГ.ВР., 3Л., ЕД.Ч., СР.Р. = лепвало (е)
| ПР.НАКЛ., СЕГ.ВР., 3Л., МН.Ч. = лепвали (са)
| ПР.НАКЛ., МИН.СВ.ВР., 1Л., ЕД.Ч., М.Р. = лепвал съм
| ПР.НАКЛ., МИН.СВ.ВР., 1Л., ЕД.Ч., Ж.Р. = лепвала съм
| ПР.НАКЛ., МИН.СВ.ВР., 1Л., ЕД.Ч., СР.Р. = лепвало съм
| ПР.НАКЛ., МИН.СВ.ВР., 1Л., МН.Ч. = лепвали сме
| ПР.НАКЛ., МИН.СВ.ВР., 2Л., ЕД.Ч., М.Р. = лепвал си
| ПР.НАКЛ., МИН.СВ.ВР., 2Л., ЕД.Ч., Ж.Р. = лепвала си
| ПР.НАКЛ., МИН.СВ.ВР., 2Л., ЕД.Ч., СР.Р. = лепвало си
| ПР.НАКЛ., МИН.СВ.ВР., 2Л., МН.Ч. = лепвали сте
| ПР.НАКЛ., МИН.СВ.ВР., 3Л., ЕД.Ч., М.Р. = лепвал (е)
| ПР.НАКЛ., МИН.СВ.ВР., 3Л., ЕД.Ч., Ж.Р. = лепвала (е)
| ПР.НАКЛ., МИН.СВ.ВР., 3Л., ЕД.Ч., СР.Р. = лепвало (е)
| ПР.НАКЛ., МИН.СВ.ВР., 3Л., МН.Ч. = лепвали (са)
| ПР.НАКЛ., МИН.НЕОПР.ВР., 1Л., ЕД.Ч., М.Р. = бил съм лепвал
| ПР.НАКЛ., МИН.НЕОПР.ВР., 1Л., ЕД.Ч., Ж.Р. = била съм лепвала
| ПР.НАКЛ., МИН.НЕОПР.ВР., 1Л., ЕД.Ч., СР.Р. = било съм лепвало
| ПР.НАКЛ., МИН.НЕОПР.ВР., 1Л., МН.Ч. = били сме лепвали
| ПР.НАКЛ., МИН.НЕОПР.ВР., 2Л., ЕД.Ч., М.Р. = бил си лепвал
| ПР.НАКЛ., МИН.НЕОПР.ВР., 2Л., ЕД.Ч., Ж.Р. = била си лепвала
| ПР.НАКЛ., МИН.НЕОПР.ВР., 2Л., ЕД.Ч., СР.Р. = било си лепвало
| ПР.НАКЛ., МИН.НЕОПР.ВР., 2Л., МН.Ч. = били сте лепвали
| ПР.НАКЛ., МИН.НЕОПР.ВР., 3Л., ЕД.Ч., М.Р. = бил (е) лепвал
| ПР.НАКЛ., МИН.НЕОПР.ВР., 3Л., ЕД.Ч., Ж.Р. = била (е) лепвала
| ПР.НАКЛ., МИН.НЕОПР.ВР., 3Л., ЕД.Ч., СР.Р. = било (е) лепвало
| ПР.НАКЛ., МИН.НЕОПР.ВР., 3Л., МН.Ч. = били (са) лепвали
| ПР.НАКЛ., БЪД.ВР., 1Л., ЕД.Ч., М.Р. = щял съм да лепвам
| ПР.НАКЛ., БЪД.ВР., 1Л., ЕД.Ч., Ж.Р. = щяла съм да лепвам
| ПР.НАКЛ., БЪД.ВР., 1Л., ЕД.Ч., СР.Р. = щяло съм да лепвам
| ПР.НАКЛ., БЪД.ВР., 1Л., МН.Ч. = щели сме да лепваме
| ПР.НАКЛ., БЪД.ВР., 2Л., ЕД.Ч., М.Р. = щял си да лепваш
| ПР.НАКЛ., БЪД.ВР., 2Л., ЕД.Ч., Ж.Р. = щяла си да лепваш
| ПР.НАКЛ., БЪД.ВР., 2Л., ЕД.Ч., СР.Р. = щяло си да лепваш
| ПР.НАКЛ., БЪД.ВР., 2Л., МН.Ч. = щели сте да лепвате
| ПР.НАКЛ., БЪД.ВР., 3Л., ЕД.Ч., М.Р. = щял (е) да лепва
| ПР.НАКЛ., БЪД.ВР., 3Л., ЕД.Ч., Ж.Р. = щяла (е) да лепва
| ПР.НАКЛ., БЪД.ВР., 3Л., ЕД.Ч., СР.Р. = щяло (е) да лепва
| ПР.НАКЛ., БЪД.ВР., 3Л., МН.Ч. = щели (са) да лепват
| ПР.НАКЛ., БЪД.ПРЕД.ВР., 1Л., ЕД.Ч., М.Р. = щял съм да съм лепвал
| ПР.НАКЛ., БЪД.ПРЕД.ВР., 1Л., ЕД.Ч., Ж.Р. = щяла съм да съм лепвала
| ПР.НАКЛ., БЪД.ПРЕД.ВР., 1Л., ЕД.Ч., СР.Р. = щяло съм да съм лепвало
| ПР.НАКЛ., БЪД.ПРЕД.ВР., 1Л., МН.Ч. = щели сме да сме лепвали
| ПР.НАКЛ., БЪД.ПРЕД.ВР., 2Л., ЕД.Ч., М.Р. = щял си да си лепвал
| ПР.НАКЛ., БЪД.ПРЕД.ВР., 2Л., ЕД.Ч., Ж.Р. = щяла си да си лепвала
| ПР.НАКЛ., БЪД.ПРЕД.ВР., 2Л., ЕД.Ч., СР.Р. = щяло си да си лепвало
| ПР.НАКЛ., БЪД.ПРЕД.ВР., 2Л., МН.Ч. = щели сте да сте лепвали
| ПР.НАКЛ., БЪД.ПРЕД.ВР., 3Л., ЕД.Ч., М.Р. = щял (е) да е лепвал
| ПР.НАКЛ., БЪД.ПРЕД.ВР., 3Л., ЕД.Ч., Ж.Р. = щяла (е) да е лепвала
| ПР.НАКЛ., БЪД.ПРЕД.ВР., 3Л., ЕД.Ч., СР.Р. = щяло (е) да е лепвало
| ПР.НАКЛ., БЪД.ПРЕД.ВР., 3Л., МН.Ч. = щели (са) да са лепвали
| УСЛОВНО НАКЛОНЕНИЕ, 1Л., ЕД.Ч., М.Р. = бих лепвал
| УСЛОВНО НАКЛОНЕНИЕ, 1Л., ЕД.Ч., Ж.Р. = бих лепвала
| УСЛОВНО НАКЛОНЕНИЕ, 1Л., ЕД.Ч., СР.Р. = бих лепвало
| УСЛОВНО НАКЛОНЕНИЕ, 1Л., МН.Ч. = бихме лепвали
| УСЛОВНО НАКЛОНЕНИЕ, 2Л., ЕД.Ч., М.Р. = би лепвал
| УСЛОВНО НАКЛОНЕНИЕ, 2Л., ЕД.Ч., Ж.Р. = би лепвала
| УСЛОВНО НАКЛОНЕНИЕ, 2Л., ЕД.Ч., СР.Р. = би лепвало
| УСЛОВНО НАКЛОНЕНИЕ, 2Л., МН.Ч. = бихте лепвали
| УСЛОВНО НАКЛОНЕНИЕ, 3Л., ЕД.Ч., М.Р. = би лепвал
| УСЛОВНО НАКЛОНЕНИЕ, 3Л., ЕД.Ч., Ж.Р. = би лепвала
| УСЛОВНО НАКЛОНЕНИЕ, 3Л., ЕД.Ч., СР.Р. = би лепвало
| УСЛОВНО НАКЛОНЕНИЕ, 3Л., МН.Ч. = биха лепвали
| ПОВЕЛИТЕЛНО НАКЛОНЕНИЕ, ЕД.Ч. = леп·вай
| ПОВЕЛИТЕЛНО НАКЛОНЕНИЕ, МН.Ч. = леп·вай·те
| МИН.СТРАД.ПРИЧ. М.Р. = леп·ван
| МИН.СТРАД.ПРИЧ. М.Р. НЕПЪЛЕН ЧЛЕН = леп·ва·ния
| МИН.СТРАД.ПРИЧ. М.Р. ПЪЛЕН ЧЛЕН = леп·ва·ни·ят
| МИН.СТРАД.ПРИЧ. Ж.Р. = леп·ва·на
| МИН.СТРАД.ПРИЧ. Ж.Р. ЧЛЕН = леп·ва·на·та
| МИН.СТРАД.ПРИЧ. СР.Р. = леп·ва·но
| МИН.СТРАД.ПРИЧ. СР.Р. ЧЛЕН = леп·ва·но·то
| МИН.СТРАД.ПРИЧ. МН.Ч. = леп·ва·ни
| МИН.СТРАД.ПРИЧ. МН.Ч. ЧЛЕН = леп·ва·ни·те
| МИН.ДЕЯТ.СВ.ПРИЧ. М.Р. = леп·вал
| МИН.ДЕЯТ.СВ.ПРИЧ. М.Р. НЕПЪЛЕН ЧЛЕН = леп·ва·лия
| МИН.ДЕЯТ.СВ.ПРИЧ. М.Р. ПЪЛЕН ЧЛЕН = леп·ва·ли·ят
| МИН.ДЕЯТ.СВ.ПРИЧ. Ж.Р. = леп·ва·ла
| МИН.ДЕЯТ.СВ.ПРИЧ. Ж.Р. ЧЛЕН = леп·ва·ла·та
| МИН.ДЕЯТ.СВ.ПРИЧ. СР.Р. = леп·ва·ло
| МИН.ДЕЯТ.СВ.ПРИЧ. СР.Р. ЧЛЕН = леп·ва·ло·то
| МИН.ДЕЯТ.СВ.ПРИЧ. МН.Ч. = леп·ва·ли
| МИН.ДЕЯТ.СВ.ПРИЧ. МН.Ч. ЧЛЕН = леп·ва·ли·те
| МИН.ДЕЯТ.НЕСВ.ПРИЧ. М.Р. = леп·вал
| МИН.ДЕЯТ.НЕСВ.ПРИЧ. М.Р. НЕПЪЛЕН ЧЛЕН = леп·ва·лия
| МИН.ДЕЯТ.НЕСВ.ПРИЧ. М.Р. ПЪЛЕН ЧЛЕН = леп·ва·ли·ят
| МИН.ДЕЯТ.НЕСВ.ПРИЧ. Ж.Р. = леп·ва·ла
| МИН.ДЕЯТ.НЕСВ.ПРИЧ. Ж.Р. ЧЛЕН = леп·ва·ла·та
| МИН.ДЕЯТ.НЕСВ.ПРИЧ. СР.Р. = леп·ва·ло
| МИН.ДЕЯТ.НЕСВ.ПРИЧ. СР.Р. ЧЛЕН = леп·ва·ло·то
| МИН.ДЕЯТ.НЕСВ.ПРИЧ. МН.Ч. = леп·ва·ли
| МИН.ДЕЯТ.НЕСВ.ПРИЧ. МН.Ч. ЧЛЕН = леп·ва·ли·те
| СЕГ.ДЕЯТ.ПРИЧ. М.Р. = леп·ващ
| СЕГ.ДЕЯТ.ПРИЧ. М.Р. НЕПЪЛЕН ЧЛЕН = леп·ва·щия
| СЕГ.ДЕЯТ.ПРИЧ. М.Р. ПЪЛЕН ЧЛЕН = леп·ва·щи·ят
| СЕГ.ДЕЯТ.ПРИЧ. Ж.Р. = леп·ва·ща
| СЕГ.ДЕЯТ.ПРИЧ. Ж.Р. ЧЛЕН = леп·ва·ща·та
| СЕГ.ДЕЯТ.ПРИЧ. СР.Р. = леп·ва·що
| СЕГ.ДЕЯТ.ПРИЧ. СР.Р. ЧЛЕН = леп·ва·що·то
| СЕГ.ДЕЯТ.ПРИЧ. МН.Ч. = леп·ва·щи
| СЕГ.ДЕЯТ.ПРИЧ. МН.Ч. ЧЛЕН = леп·ва·щи·те
| ДЕЕПРИЧАСТИЕ = леп·вай·ки
| СКРИТИ ПРЕПРАТКИ = 
[[лепвам]],
[[лепваш]],
[[лепва]],
[[лепваме]],
[[лепвате]],
[[лепват]],
[[лепвах]],
[[лепвахме]],
[[лепвахте]],
[[лепваха]],
[[лепваше]],
[[лепвай]],
[[лепвайте]],
[[лепвал]],
[[лепвалия]],
[[лепвалият]],
[[лепвала]],
[[лепвалата]],
[[лепвало]],
[[лепвалото]],
[[лепвали]],
[[лепвалите]],
[[лепван]],
[[лепвания]],
[[лепваният]],
[[лепвана]],
[[лепваната]],
[[лепвано]],
[[лепваното]],
[[лепвани]],
[[лепваните]],
[[лепващ]],
[[лепващия]],
[[лепващият]],
[[лепваща]],
[[лепващата]],
[[лепващо]],
[[лепващото]],
[[лепващи]],
[[лепващите]],
[[лепвайки]],
[[лепвал съм]],
[[лепвала съм]],
[[лепвало съм]],
[[лепвали сме]],
[[лепвал си]],
[[лепвала си]],
[[лепвало си]],
[[лепвали сте]],
[[лепвал е]],
[[лепвала е]],
[[лепвало е]],
[[лепвали са]],
[[бях лепвал]],
[[бях лепвала]],
[[бях лепвало]],
[[бяхме лепвали]],
[[беше лепвал]],
[[беше лепвала]],
[[беше лепвало]],
[[бяхте лепвали]],
[[бяха лепвали]],
[[ще лепвам]],
[[ще лепваме]],
[[ще лепваш]],
[[ще лепвате]],
[[ще лепва]],
[[ще лепват]],
[[ще съм лепвал]],
[[ще съм лепвала]],
[[ще съм лепвало]],
[[ще сме лепвали]],
[[ще си лепвал]],
[[ще си лепвала]],
[[ще си лепвало]],
[[ще сте лепвали]],
[[ще е лепвал]],
[[ще е лепвала]],
[[ще е лепвало]],
[[ще са лепвали]],
[[щях да лепвам]],
[[щяхме да лепваме]],
[[щеше да лепваш]],
[[щяхте да лепвате]],
[[щеше да лепва]],
[[щяха да лепват]],
[[щях да съм лепвал]],
[[щях да съм лепвала]],
[[щях да съм лепвало]],
[[щяхме да сме лепвали]],
[[щеше да си лепвал]],
[[щеше да си лепвала]],
[[щеше да си лепвало]],
[[щяхте да сте лепвали]],
[[щеше да е лепвал]],
[[щеше да е лепвала]],
[[щеше да е лепвало]],
[[щяха да са лепвали]],
[[бил съм лепвал]],
[[била съм лепвала]],
[[било съм лепвало]],
[[били сме лепвали]],
[[бил си лепвал]],
[[била си лепвала]],
[[било си лепвало]],
[[били сте лепвали]],
[[бил е лепвал]],
[[била е лепвала]],
[[било е лепвало]],
[[били са лепвали]],
[[щял съм да лепвам]],
[[щяла съм да лепвам]],
[[щяло съм да лепвам]],
[[щели сме да лепваме]],
[[щял си да лепваш]],
[[щяла си да лепваш]],
[[щяло си да лепваш]],
[[щели сте да лепвате]],
[[щял да лепва]],
[[щяла да лепва]],
[[щяло да лепва]],
[[щели да лепват]],
[[щял е да лепва]],
[[щяла е да лепва]],
[[щяло е да лепва]],
[[щели са да лепват]],
[[щял съм да съм лепвал]],
[[щяла съм да съм лепвала]],
[[щяло съм да съм лепвало]],
[[щели сме да сме лепвали]],
[[щял си да си лепвал]],
[[щяла си да си лепвала]],
[[щяло си да си лепвало]],
[[щели сте да сте лепвали]],
[[щял да е лепвал]],
[[щяла да е лепвала]],
[[щяло да е лепвало]],
[[щели да са лепвали]],
[[щял е да е лепвал]],
[[щяла е да е лепвала]],
[[щяло е да е лепвало]],
[[щели са да са лепвали]],
[[бих лепвал]],
[[бих лепвала]],
[[бих лепвало]],
[[бихме лепвали]],
[[би лепвал]],
[[би лепвала]],
[[би лепвало]],
[[бихте лепвали]],
[[биха лепвали]],
}}</text>
      <sha1>hpppl4otjmm49bxmr85hkxnbymw0l3a</sha1>
    </revision>
  </page>
  <page>
    <title>Шаблон:Словоформи/лепна</title>
    <ns>10</ns>
    <id>394618</id>
    <revision>
      <id>426648</id>
      <parentid>9603</parentid>
      <timestamp>2005-05-06T17:59:02Z</timestamp>
      <contributor>
        <username>Bgbot</username>
        <id>83</id>
      </contributor>
      <comment>Борислав: Шаблон със словоформи</comment>
      <model>wikitext</model>
      <format>text/x-wiki</format>
      <text bytes="19206" xml:space="preserve">{{Шаблон:Словоформи/Глагол|
  ОСНОВНА ФОРМА = лепна
| СЕГ.ВР., 1Л., ЕД.Ч. = леп·на
| СЕГ.ВР., 1Л., МН.Ч. = леп·нем
| СЕГ.ВР., 2Л., ЕД.Ч. = леп·неш
| СЕГ.ВР., 2Л., МН.Ч. = леп·не·те
| СЕГ.ВР., 3Л., ЕД.Ч. = леп·не
| СЕГ.ВР., 3Л., МН.Ч. = леп·нат
| МИН.СВ.ВР., 1Л., ЕД.Ч. = леп·нах
| МИН.СВ.ВР., 1Л., МН.Ч. = леп·нах·ме
| МИН.СВ.ВР., 2Л., ЕД.Ч. = леп·на
| МИН.СВ.ВР., 2Л., МН.Ч. = леп·нах·те
| МИН.СВ.ВР., 3Л., ЕД.Ч. = леп·на
| МИН.СВ.ВР., 3Л., МН.Ч. = леп·на·ха
| МИН.НЕСВ.ВР., 1Л., ЕД.Ч. = леп·нех
| МИН.НЕСВ.ВР., 1Л., МН.Ч. = леп·нех·ме
| МИН.НЕСВ.ВР., 2Л., ЕД.Ч. = леп·не·ше
| МИН.НЕСВ.ВР., 2Л., МН.Ч. = леп·нех·те
| МИН.НЕСВ.ВР., 3Л., ЕД.Ч. = леп·не·ше
| МИН.НЕСВ.ВР., 3Л., МН.Ч. = леп·не·ха
| МИН.НЕОПР.ВР., 1Л., ЕД.Ч., М.Р. = лепнал съм
| МИН.НЕОПР.ВР., 1Л., ЕД.Ч., Ж.Р. = лепнала съм
| МИН.НЕОПР.ВР., 1Л., ЕД.Ч., СР.Р. = лепнало съм
| МИН.НЕОПР.ВР., 1Л., МН.Ч. = лепнали сме
| МИН.НЕОПР.ВР., 2Л., ЕД.Ч., М.Р. = лепнал си
| МИН.НЕОПР.ВР., 2Л., ЕД.Ч., Ж.Р. = лепнала си
| МИН.НЕОПР.ВР., 2Л., ЕД.Ч., СР.Р. = лепнало си
| МИН.НЕОПР.ВР., 2Л., МН.Ч. = лепнали сте
| МИН.НЕОПР.ВР., 3Л., ЕД.Ч., М.Р. = лепнал е
| МИН.НЕОПР.ВР., 3Л., ЕД.Ч., Ж.Р. = лепнала е
| МИН.НЕОПР.ВР., 3Л., ЕД.Ч., СР.Р. = лепнало е
| МИН.НЕОПР.ВР., 3Л., МН.Ч. = лепнали са
| МИН.ПРЕД.ВР., 1Л., ЕД.Ч., М.Р. = бях лепнал
| МИН.ПРЕД.ВР., 1Л., ЕД.Ч., Ж.Р. = бях лепнала
| МИН.ПРЕД.ВР., 1Л., ЕД.Ч., СР.Р. = бях лепнало
| МИН.ПРЕД.ВР., 1Л., МН.Ч. = бяхме лепнали
| МИН.ПРЕД.ВР., 2Л., ЕД.Ч., М.Р. = беше лепнал
| МИН.ПРЕД.ВР., 2Л., ЕД.Ч., Ж.Р. = беше лепнала
| МИН.ПРЕД.ВР., 2Л., ЕД.Ч., СР.Р. = беше лепнало
| МИН.ПРЕД.ВР., 2Л., МН.Ч. = бяхте лепнали
| МИН.ПРЕД.ВР., 3Л., ЕД.Ч., М.Р. = беше лепнал
| МИН.ПРЕД.ВР., 3Л., ЕД.Ч., Ж.Р. = беше лепнала
| МИН.ПРЕД.ВР., 3Л., ЕД.Ч., СР.Р. = беше лепнало
| МИН.ПРЕД.ВР., 3Л., МН.Ч. = бяха лепнали
| БЪД.ВР., 1Л., ЕД.Ч. = ще лепна
| БЪД.ВР., 1Л., МН.Ч. = ще лепнем
| БЪД.ВР., 2Л., ЕД.Ч. = ще лепнеш
| БЪД.ВР., 2Л., МН.Ч. = ще лепнете
| БЪД.ВР., 3Л., ЕД.Ч. = ще лепне
| БЪД.ВР., 3Л., МН.Ч. = ще лепнат
| БЪД.ПРЕД.ВР., 1Л., ЕД.Ч., М.Р. = ще съм лепнал
| БЪД.ПРЕД.ВР., 1Л., ЕД.Ч., Ж.Р. = ще съм лепнала
| БЪД.ПРЕД.ВР., 1Л., ЕД.Ч., СР.Р. = ще съм лепнало
| БЪД.ПРЕД.ВР., 1Л., МН.Ч. = ще сме лепнали
| БЪД.ПРЕД.ВР., 2Л., ЕД.Ч., М.Р. = ще си лепнал
| БЪД.ПРЕД.ВР., 2Л., ЕД.Ч., Ж.Р. = ще си лепнала
| БЪД.ПРЕД.ВР., 2Л., ЕД.Ч., СР.Р. = ще си лепнало
| БЪД.ПРЕД.ВР., 2Л., МН.Ч. = ще сте лепнали
| БЪД.ПРЕД.ВР., 3Л., ЕД.Ч., М.Р. = ще е лепнал
| БЪД.ПРЕД.ВР., 3Л., ЕД.Ч., Ж.Р. = ще е лепнала
| БЪД.ПРЕД.ВР., 3Л., ЕД.Ч., СР.Р. = ще е лепнало
| БЪД.ПРЕД.ВР., 3Л., МН.Ч. = ще са лепнали
| БЪД.ВР. В МИН., 1Л., ЕД.Ч. = щях да лепна
| БЪД.ВР. В МИН., 1Л., МН.Ч. = щяхме да лепнем
| БЪД.ВР. В МИН., 2Л., ЕД.Ч. = щеше да лепнеш
| БЪД.ВР. В МИН., 2Л., МН.Ч. = щяхте да лепнете
| БЪД.ВР. В МИН., 3Л., ЕД.Ч. = щеше да лепне
| БЪД.ВР. В МИН., 3Л., МН.Ч. = щяха да лепнат
| БЪД.ПРЕД.ВР. В МИН., 1Л., ЕД.Ч., М.Р. = щях да съм лепнал
| БЪД.ПРЕД.ВР. В МИН., 1Л., ЕД.Ч., Ж.Р. = щях да съм лепнала
| БЪД.ПРЕД.ВР. В МИН., 1Л., ЕД.Ч., СР.Р. = щях да съм лепнало
| БЪД.ПРЕД.ВР. В МИН., 1Л., МН.Ч. = щяхме да сме лепнали
| БЪД.ПРЕД.ВР. В МИН., 2Л., ЕД.Ч., М.Р. = щеше да си лепнал
| БЪД.ПРЕД.ВР. В МИН., 2Л., ЕД.Ч., Ж.Р. = щеше да си лепнала
| БЪД.ПРЕД.ВР. В МИН., 2Л., ЕД.Ч., СР.Р. = щеше да си лепнало
| БЪД.ПРЕД.ВР. В МИН., 2Л., МН.Ч. = щяхте да сте лепнали
| БЪД.ПРЕД.ВР. В МИН., 3Л., ЕД.Ч., М.Р. = щеше да е лепнал
| БЪД.ПРЕД.ВР. В МИН., 3Л., ЕД.Ч., Ж.Р. = щеше да е лепнала
| БЪД.ПРЕД.ВР. В МИН., 3Л., ЕД.Ч., СР.Р. = щеше да е лепнало
| БЪД.ПРЕД.ВР. В МИН., 3Л., МН.Ч. = щяха да са лепнали
| ПР.НАКЛ., СЕГ.ВР., 1Л., ЕД.Ч., М.Р. = лепнел съм
| ПР.НАКЛ., СЕГ.ВР., 1Л., ЕД.Ч., Ж.Р. = лепнела съм
| ПР.НАКЛ., СЕГ.ВР., 1Л., ЕД.Ч., СР.Р. = лепнело съм
| ПР.НАКЛ., СЕГ.ВР., 1Л., МН.Ч. = лепнели сме
| ПР.НАКЛ., СЕГ.ВР., 2Л., ЕД.Ч., М.Р. = лепнел си
| ПР.НАКЛ., СЕГ.ВР., 2Л., ЕД.Ч., Ж.Р. = лепнела си
| ПР.НАКЛ., СЕГ.ВР., 2Л., ЕД.Ч., СР.Р. = лепнело си
| ПР.НАКЛ., СЕГ.ВР., 2Л., МН.Ч. = лепнели сте
| ПР.НАКЛ., СЕГ.ВР., 3Л., ЕД.Ч., М.Р. = лепнел (е)
| ПР.НАКЛ., СЕГ.ВР., 3Л., ЕД.Ч., Ж.Р. = лепнела (е)
| ПР.НАКЛ., СЕГ.ВР., 3Л., ЕД.Ч., СР.Р. = лепнело (е)
| ПР.НАКЛ., СЕГ.ВР., 3Л., МН.Ч. = лепнели (са)
| ПР.НАКЛ., МИН.СВ.ВР., 1Л., ЕД.Ч., М.Р. = лепнал съм
| ПР.НАКЛ., МИН.СВ.ВР., 1Л., ЕД.Ч., Ж.Р. = лепнала съм
| ПР.НАКЛ., МИН.СВ.ВР., 1Л., ЕД.Ч., СР.Р. = лепнало съм
| ПР.НАКЛ., МИН.СВ.ВР., 1Л., МН.Ч. = лепнали сме
| ПР.НАКЛ., МИН.СВ.ВР., 2Л., ЕД.Ч., М.Р. = лепнал си
| ПР.НАКЛ., МИН.СВ.ВР., 2Л., ЕД.Ч., Ж.Р. = лепнала си
| ПР.НАКЛ., МИН.СВ.ВР., 2Л., ЕД.Ч., СР.Р. = лепнало си
| ПР.НАКЛ., МИН.СВ.ВР., 2Л., МН.Ч. = лепнали сте
| ПР.НАКЛ., МИН.СВ.ВР., 3Л., ЕД.Ч., М.Р. = лепнал (е)
| ПР.НАКЛ., МИН.СВ.ВР., 3Л., ЕД.Ч., Ж.Р. = лепнала (е)
| ПР.НАКЛ., МИН.СВ.ВР., 3Л., ЕД.Ч., СР.Р. = лепнало (е)
| ПР.НАКЛ., МИН.СВ.ВР., 3Л., МН.Ч. = лепнали (са)
| ПР.НАКЛ., МИН.НЕОПР.ВР., 1Л., ЕД.Ч., М.Р. = бил съм лепнал
| ПР.НАКЛ., МИН.НЕОПР.ВР., 1Л., ЕД.Ч., Ж.Р. = била съм лепнала
| ПР.НАКЛ., МИН.НЕОПР.ВР., 1Л., ЕД.Ч., СР.Р. = било съм лепнало
| ПР.НАКЛ., МИН.НЕОПР.ВР., 1Л., МН.Ч. = били сме лепнали
| ПР.НАКЛ., МИН.НЕОПР.ВР., 2Л., ЕД.Ч., М.Р. = бил си лепнал
| ПР.НАКЛ., МИН.НЕОПР.ВР., 2Л., ЕД.Ч., Ж.Р. = била си лепнала
| ПР.НАКЛ., МИН.НЕОПР.ВР., 2Л., ЕД.Ч., СР.Р. = било си лепнало
| ПР.НАКЛ., МИН.НЕОПР.ВР., 2Л., МН.Ч. = били сте лепнали
| ПР.НАКЛ., МИН.НЕОПР.ВР., 3Л., ЕД.Ч., М.Р. = бил (е) лепнал
| ПР.НАКЛ., МИН.НЕОПР.ВР., 3Л., ЕД.Ч., Ж.Р. = била (е) лепнала
| ПР.НАКЛ., МИН.НЕОПР.ВР., 3Л., ЕД.Ч., СР.Р. = било (е) лепнало
| ПР.НАКЛ., МИН.НЕОПР.ВР., 3Л., МН.Ч. = били (са) лепнали
| ПР.НАКЛ., БЪД.ВР., 1Л., ЕД.Ч., М.Р. = щял съм да лепна
| ПР.НАКЛ., БЪД.ВР., 1Л., ЕД.Ч., Ж.Р. = щяла съм да лепна
| ПР.НАКЛ., БЪД.ВР., 1Л., ЕД.Ч., СР.Р. = щяло съм да лепна
| ПР.НАКЛ., БЪД.ВР., 1Л., МН.Ч. = щели сме да лепнем
| ПР.НАКЛ., БЪД.ВР., 2Л., ЕД.Ч., М.Р. = щял си да лепнеш
| ПР.НАКЛ., БЪД.ВР., 2Л., ЕД.Ч., Ж.Р. = щяла си да лепнеш
| ПР.НАКЛ., БЪД.ВР., 2Л., ЕД.Ч., СР.Р. = щяло си да лепнеш
| ПР.НАКЛ., БЪД.ВР., 2Л., МН.Ч. = щели сте да лепнете
| ПР.НАКЛ., БЪД.ВР., 3Л., ЕД.Ч., М.Р. = щял (е) да лепне
| ПР.НАКЛ., БЪД.ВР., 3Л., ЕД.Ч., Ж.Р. = щяла (е) да лепне
| ПР.НАКЛ., БЪД.ВР., 3Л., ЕД.Ч., СР.Р. = щяло (е) да лепне
| ПР.НАКЛ., БЪД.ВР., 3Л., МН.Ч. = щели (са) да лепнат
| ПР.НАКЛ., БЪД.ПРЕД.ВР., 1Л., ЕД.Ч., М.Р. = щял съм да съм лепнал
| ПР.НАКЛ., БЪД.ПРЕД.ВР., 1Л., ЕД.Ч., Ж.Р. = щяла съм да съм лепнала
| ПР.НАКЛ., БЪД.ПРЕД.ВР., 1Л., ЕД.Ч., СР.Р. = щяло съм да съм лепнало
| ПР.НАКЛ., БЪД.ПРЕД.ВР., 1Л., МН.Ч. = щели сме да сме лепнали
| ПР.НАКЛ., БЪД.ПРЕД.ВР., 2Л., ЕД.Ч., М.Р. = щял си да си лепнал
| ПР.НАКЛ., БЪД.ПРЕД.ВР., 2Л., ЕД.Ч., Ж.Р. = щяла си да си лепнала
| ПР.НАКЛ., БЪД.ПРЕД.ВР., 2Л., ЕД.Ч., СР.Р. = щяло си да си лепнало
| ПР.НАКЛ., БЪД.ПРЕД.ВР., 2Л., МН.Ч. = щели сте да сте лепнали
| ПР.НАКЛ., БЪД.ПРЕД.ВР., 3Л., ЕД.Ч., М.Р. = щял (е) да е лепнал
| ПР.НАКЛ., БЪД.ПРЕД.ВР., 3Л., ЕД.Ч., Ж.Р. = щяла (е) да е лепнала
| ПР.НАКЛ., БЪД.ПРЕД.ВР., 3Л., ЕД.Ч., СР.Р. = щяло (е) да е лепнало
| ПР.НАКЛ., БЪД.ПРЕД.ВР., 3Л., МН.Ч. = щели (са) да са лепнали
| УСЛОВНО НАКЛОНЕНИЕ, 1Л., ЕД.Ч., М.Р. = бих лепнал
| УСЛОВНО НАКЛОНЕНИЕ, 1Л., ЕД.Ч., Ж.Р. = бих лепнала
| УСЛОВНО НАКЛОНЕНИЕ, 1Л., ЕД.Ч., СР.Р. = бих лепнало
| УСЛОВНО НАКЛОНЕНИЕ, 1Л., МН.Ч. = бихме лепнали
| УСЛОВНО НАКЛОНЕНИЕ, 2Л., ЕД.Ч., М.Р. = би лепнал
| УСЛОВНО НАКЛОНЕНИЕ, 2Л., ЕД.Ч., Ж.Р. = би лепнала
| УСЛОВНО НАКЛОНЕНИЕ, 2Л., ЕД.Ч., СР.Р. = би лепнало
| УСЛОВНО НАКЛОНЕНИЕ, 2Л., МН.Ч. = бихте лепнали
| УСЛОВНО НАКЛОНЕНИЕ, 3Л., ЕД.Ч., М.Р. = би лепнал
| УСЛОВНО НАКЛОНЕНИЕ, 3Л., ЕД.Ч., Ж.Р. = би лепнала
| УСЛОВНО НАКЛОНЕНИЕ, 3Л., ЕД.Ч., СР.Р. = би лепнало
| УСЛОВНО НАКЛОНЕНИЕ, 3Л., МН.Ч. = биха лепнали
| ПОВЕЛИТЕЛНО НАКЛОНЕНИЕ, ЕД.Ч. = леп·ни
| ПОВЕЛИТЕЛНО НАКЛОНЕНИЕ, МН.Ч. = леп·не·те
| МИН.СТРАД.ПРИЧ. М.Р. = леп·нат
| МИН.СТРАД.ПРИЧ. М.Р. НЕПЪЛЕН ЧЛЕН = леп·на·тия
| МИН.СТРАД.ПРИЧ. М.Р. ПЪЛЕН ЧЛЕН = леп·на·ти·ят
| МИН.СТРАД.ПРИЧ. Ж.Р. = леп·на·та
| МИН.СТРАД.ПРИЧ. Ж.Р. ЧЛЕН = леп·на·та·та
| МИН.СТРАД.ПРИЧ. СР.Р. = леп·на·то
| МИН.СТРАД.ПРИЧ. СР.Р. ЧЛЕН = леп·на·то·то
| МИН.СТРАД.ПРИЧ. МН.Ч. = леп·на·ти
| МИН.СТРАД.ПРИЧ. МН.Ч. ЧЛЕН = леп·на·ти·те
| МИН.ДЕЯТ.СВ.ПРИЧ. М.Р. = леп·нал
| МИН.ДЕЯТ.СВ.ПРИЧ. М.Р. НЕПЪЛЕН ЧЛЕН = леп·на·лия
| МИН.ДЕЯТ.СВ.ПРИЧ. М.Р. ПЪЛЕН ЧЛЕН = леп·на·ли·ят
| МИН.ДЕЯТ.СВ.ПРИЧ. Ж.Р. = леп·на·ла
| МИН.ДЕЯТ.СВ.ПРИЧ. Ж.Р. ЧЛЕН = леп·на·ла·та
| МИН.ДЕЯТ.СВ.ПРИЧ. СР.Р. = леп·на·ло
| МИН.ДЕЯТ.СВ.ПРИЧ. СР.Р. ЧЛЕН = леп·на·ло·то
| МИН.ДЕЯТ.СВ.ПРИЧ. МН.Ч. = леп·на·ли
| МИН.ДЕЯТ.СВ.ПРИЧ. МН.Ч. ЧЛЕН = леп·на·ли·те
| МИН.ДЕЯТ.НЕСВ.ПРИЧ. М.Р. = леп·нел
| МИН.ДЕЯТ.НЕСВ.ПРИЧ. М.Р. НЕПЪЛЕН ЧЛЕН = леп·не·лия
| МИН.ДЕЯТ.НЕСВ.ПРИЧ. М.Р. ПЪЛЕН ЧЛЕН = леп·не·ли·ят
| МИН.ДЕЯТ.НЕСВ.ПРИЧ. Ж.Р. = леп·не·ла
| МИН.ДЕЯТ.НЕСВ.ПРИЧ. Ж.Р. ЧЛЕН = леп·не·ла·та
| МИН.ДЕЯТ.НЕСВ.ПРИЧ. СР.Р. = леп·не·ло
| МИН.ДЕЯТ.НЕСВ.ПРИЧ. СР.Р. ЧЛЕН = леп·не·ло·то
| МИН.ДЕЯТ.НЕСВ.ПРИЧ. МН.Ч. = леп·не·ли
| МИН.ДЕЯТ.НЕСВ.ПРИЧ. МН.Ч. ЧЛЕН = леп·не·ли·те
| СЕГ.ДЕЯТ.ПРИЧ. М.Р. = —
| СЕГ.ДЕЯТ.ПРИЧ. М.Р. НЕПЪЛЕН ЧЛЕН = —
| СЕГ.ДЕЯТ.ПРИЧ. М.Р. ПЪЛЕН ЧЛЕН = —
| СЕГ.ДЕЯТ.ПРИЧ. Ж.Р. = —
| СЕГ.ДЕЯТ.ПРИЧ. Ж.Р. ЧЛЕН = —
| СЕГ.ДЕЯТ.ПРИЧ. СР.Р. = —
| СЕГ.ДЕЯТ.ПРИЧ. СР.Р. ЧЛЕН = —
| СЕГ.ДЕЯТ.ПРИЧ. МН.Ч. = —
| СЕГ.ДЕЯТ.ПРИЧ. МН.Ч. ЧЛЕН = —
| ДЕЕПРИЧАСТИЕ = —
| СКРИТИ ПРЕПРАТКИ = 
[[лепна]],
[[лепнеш]],
[[лепне]],
[[лепнем]],
[[лепнете]],
[[лепнат]],
[[лепнах]],
[[лепнахме]],
[[лепнахте]],
[[лепнаха]],
[[лепнех]],
[[лепнеше]],
[[лепнехме]],
[[лепнехте]],
[[лепнеха]],
[[лепни]],
[[лепнал]],
[[лепналия]],
[[лепналият]],
[[лепнала]],
[[лепналата]],
[[лепнало]],
[[лепналото]],
[[лепнали]],
[[лепналите]],
[[лепнел]],
[[лепнелия]],
[[лепнелият]],
[[лепнела]],
[[лепнелата]],
[[лепнело]],
[[лепнелото]],
[[лепнели]],
[[лепнелите]],
[[лепнатия]],
[[лепнатият]],
[[лепната]],
[[лепнатата]],
[[лепнато]],
[[лепнатото]],
[[лепнати]],
[[лепнатите]],
[[лепнал съм]],
[[лепнала съм]],
[[лепнало съм]],
[[лепнали сме]],
[[лепнал си]],
[[лепнала си]],
[[лепнало си]],
[[лепнали сте]],
[[лепнал е]],
[[лепнала е]],
[[лепнало е]],
[[лепнали са]],
[[бях лепнал]],
[[бях лепнала]],
[[бях лепнало]],
[[бяхме лепнали]],
[[беше лепнал]],
[[беше лепнала]],
[[беше лепнало]],
[[бяхте лепнали]],
[[бяха лепнали]],
[[ще лепна]],
[[ще лепнем]],
[[ще лепнеш]],
[[ще лепнете]],
[[ще лепне]],
[[ще лепнат]],
[[ще съм лепнал]],
[[ще съм лепнала]],
[[ще съм лепнало]],
[[ще сме лепнали]],
[[ще си лепнал]],
[[ще си лепнала]],
[[ще си лепнало]],
[[ще сте лепнали]],
[[ще е лепнал]],
[[ще е лепнала]],
[[ще е лепнало]],
[[ще са лепнали]],
[[щях да лепна]],
[[щяхме да лепнем]],
[[щеше да лепнеш]],
[[щяхте да лепнете]],
[[щеше да лепне]],
[[щяха да лепнат]],
[[щях да съм лепнал]],
[[щях да съм лепнала]],
[[щях да съм лепнало]],
[[щяхме да сме лепнали]],
[[щеше да си лепнал]],
[[щеше да си лепнала]],
[[щеше да си лепнало]],
[[щяхте да сте лепнали]],
[[щеше да е лепнал]],
[[щеше да е лепнала]],
[[щеше да е лепнало]],
[[щяха да са лепнали]],
[[лепнел съм]],
[[лепнела съм]],
[[лепнело съм]],
[[лепнели сме]],
[[лепнел си]],
[[лепнела си]],
[[лепнело си]],
[[лепнели сте]],
[[лепнел е]],
[[лепнела е]],
[[лепнело е]],
[[лепнели са]],
[[бил съм лепнал]],
[[била съм лепнала]],
[[било съм лепнало]],
[[били сме лепнали]],
[[бил си лепнал]],
[[била си лепнала]],
[[било си лепнало]],
[[били сте лепнали]],
[[бил е лепнал]],
[[била е лепнала]],
[[било е лепнало]],
[[били са лепнали]],
[[щял съм да лепна]],
[[щяла съм да лепна]],
[[щяло съм да лепна]],
[[щели сме да лепнем]],
[[щял си да лепнеш]],
[[щяла си да лепнеш]],
[[щяло си да лепнеш]],
[[щели сте да лепнете]],
[[щял да лепне]],
[[щяла да лепне]],
[[щяло да лепне]],
[[щели да лепнат]],
[[щял е да лепне]],
[[щяла е да лепне]],
[[щяло е да лепне]],
[[щели са да лепнат]],
[[щял съм да съм лепнал]],
[[щяла съм да съм лепнала]],
[[щяло съм да съм лепнало]],
[[щели сме да сме лепнали]],
[[щял си да си лепнал]],
[[щяла си да си лепнала]],
[[щяло си да си лепнало]],
[[щели сте да сте лепнали]],
[[щял да е лепнал]],
[[щяла да е лепнала]],
[[щяло да е лепнало]],
[[щели да са лепнали]],
[[щял е да е лепнал]],
[[щяла е да е лепнала]],
[[щяло е да е лепнало]],
[[щели са да са лепнали]],
[[бих лепнал]],
[[бих лепнала]],
[[бих лепнало]],
[[бихме лепнали]],
[[би лепнал]],
[[би лепнала]],
[[би лепнало]],
[[бихте лепнали]],
[[биха лепнали]],
}}</text>
      <sha1>hp35re4ajfw4dt8jvrhbnybprk956e1</sha1>
    </revision>
  </page>
  <page>
    <title>Шаблон:Словоформи/лепя</title>
    <ns>10</ns>
    <id>450616</id>
    <revision>
      <id>482598</id>
      <timestamp>2005-05-07T21:13:53Z</timestamp>
      <contributor>
        <username>Bgbot</username>
        <id>83</id>
      </contributor>
      <comment>Борислав: Шаблон със словоформи</comment>
      <model>wikitext</model>
      <format>text/x-wiki</format>
      <text bytes="18890" xml:space="preserve">{{Шаблон:Словоформи/Глагол|
  ОСНОВНА ФОРМА = лепя
| СЕГ.ВР., 1Л., ЕД.Ч. = ле·пя
| СЕГ.ВР., 1Л., МН.Ч. = ле·пим
| СЕГ.ВР., 2Л., ЕД.Ч. = ле·пиш
| СЕГ.ВР., 2Л., МН.Ч. = ле·пи·те
| СЕГ.ВР., 3Л., ЕД.Ч. = ле·пи
| СЕГ.ВР., 3Л., МН.Ч. = ле·пят
| МИН.СВ.ВР., 1Л., ЕД.Ч. = ле·пих
| МИН.СВ.ВР., 1Л., МН.Ч. = ле·пих·ме
| МИН.СВ.ВР., 2Л., ЕД.Ч. = ле·пи
| МИН.СВ.ВР., 2Л., МН.Ч. = ле·пих·те
| МИН.СВ.ВР., 3Л., ЕД.Ч. = ле·пи
| МИН.СВ.ВР., 3Л., МН.Ч. = ле·пи·ха
| МИН.НЕСВ.ВР., 1Л., ЕД.Ч. = ле·пях
| МИН.НЕСВ.ВР., 1Л., МН.Ч. = ле·пях·ме
| МИН.НЕСВ.ВР., 2Л., ЕД.Ч. = ле·пе·ше
| МИН.НЕСВ.ВР., 2Л., МН.Ч. = ле·пях·те
| МИН.НЕСВ.ВР., 3Л., ЕД.Ч. = ле·пе·ше
| МИН.НЕСВ.ВР., 3Л., МН.Ч. = ле·пя·ха
| МИН.НЕОПР.ВР., 1Л., ЕД.Ч., М.Р. = лепил съм
| МИН.НЕОПР.ВР., 1Л., ЕД.Ч., Ж.Р. = лепила съм
| МИН.НЕОПР.ВР., 1Л., ЕД.Ч., СР.Р. = лепило съм
| МИН.НЕОПР.ВР., 1Л., МН.Ч. = лепили сме
| МИН.НЕОПР.ВР., 2Л., ЕД.Ч., М.Р. = лепил си
| МИН.НЕОПР.ВР., 2Л., ЕД.Ч., Ж.Р. = лепила си
| МИН.НЕОПР.ВР., 2Л., ЕД.Ч., СР.Р. = лепило си
| МИН.НЕОПР.ВР., 2Л., МН.Ч. = лепили сте
| МИН.НЕОПР.ВР., 3Л., ЕД.Ч., М.Р. = лепил е
| МИН.НЕОПР.ВР., 3Л., ЕД.Ч., Ж.Р. = лепила е
| МИН.НЕОПР.ВР., 3Л., ЕД.Ч., СР.Р. = лепило е
| МИН.НЕОПР.ВР., 3Л., МН.Ч. = лепили са
| МИН.ПРЕД.ВР., 1Л., ЕД.Ч., М.Р. = бях лепил
| МИН.ПРЕД.ВР., 1Л., ЕД.Ч., Ж.Р. = бях лепила
| МИН.ПРЕД.ВР., 1Л., ЕД.Ч., СР.Р. = бях лепило
| МИН.ПРЕД.ВР., 1Л., МН.Ч. = бяхме лепили
| МИН.ПРЕД.ВР., 2Л., ЕД.Ч., М.Р. = беше лепил
| МИН.ПРЕД.ВР., 2Л., ЕД.Ч., Ж.Р. = беше лепила
| МИН.ПРЕД.ВР., 2Л., ЕД.Ч., СР.Р. = беше лепило
| МИН.ПРЕД.ВР., 2Л., МН.Ч. = бяхте лепили
| МИН.ПРЕД.ВР., 3Л., ЕД.Ч., М.Р. = беше лепил
| МИН.ПРЕД.ВР., 3Л., ЕД.Ч., Ж.Р. = беше лепила
| МИН.ПРЕД.ВР., 3Л., ЕД.Ч., СР.Р. = беше лепило
| МИН.ПРЕД.ВР., 3Л., МН.Ч. = бяха лепили
| БЪД.ВР., 1Л., ЕД.Ч. = ще лепя
| БЪД.ВР., 1Л., МН.Ч. = ще лепим
| БЪД.ВР., 2Л., ЕД.Ч. = ще лепиш
| БЪД.ВР., 2Л., МН.Ч. = ще лепите
| БЪД.ВР., 3Л., ЕД.Ч. = ще лепи
| БЪД.ВР., 3Л., МН.Ч. = ще лепят
| БЪД.ПРЕД.ВР., 1Л., ЕД.Ч., М.Р. = ще съм лепил
| БЪД.ПРЕД.ВР., 1Л., ЕД.Ч., Ж.Р. = ще съм лепила
| БЪД.ПРЕД.ВР., 1Л., ЕД.Ч., СР.Р. = ще съм лепило
| БЪД.ПРЕД.ВР., 1Л., МН.Ч. = ще сме лепили
| БЪД.ПРЕД.ВР., 2Л., ЕД.Ч., М.Р. = ще си лепил
| БЪД.ПРЕД.ВР., 2Л., ЕД.Ч., Ж.Р. = ще си лепила
| БЪД.ПРЕД.ВР., 2Л., ЕД.Ч., СР.Р. = ще си лепило
| БЪД.ПРЕД.ВР., 2Л., МН.Ч. = ще сте лепили
| БЪД.ПРЕД.ВР., 3Л., ЕД.Ч., М.Р. = ще е лепил
| БЪД.ПРЕД.ВР., 3Л., ЕД.Ч., Ж.Р. = ще е лепила
| БЪД.ПРЕД.ВР., 3Л., ЕД.Ч., СР.Р. = ще е лепило
| БЪД.ПРЕД.ВР., 3Л., МН.Ч. = ще са лепили
| БЪД.ВР. В МИН., 1Л., ЕД.Ч. = щях да лепя
| БЪД.ВР. В МИН., 1Л., МН.Ч. = щяхме да лепим
| БЪД.ВР. В МИН., 2Л., ЕД.Ч. = щеше да лепиш
| БЪД.ВР. В МИН., 2Л., МН.Ч. = щяхте да лепите
| БЪД.ВР. В МИН., 3Л., ЕД.Ч. = щеше да лепи
| БЪД.ВР. В МИН., 3Л., МН.Ч. = щяха да лепят
| БЪД.ПРЕД.ВР. В МИН., 1Л., ЕД.Ч., М.Р. = щях да съм лепил
| БЪД.ПРЕД.ВР. В МИН., 1Л., ЕД.Ч., Ж.Р. = щях да съм лепила
| БЪД.ПРЕД.ВР. В МИН., 1Л., ЕД.Ч., СР.Р. = щях да съм лепило
| БЪД.ПРЕД.ВР. В МИН., 1Л., МН.Ч. = щяхме да сме лепили
| БЪД.ПРЕД.ВР. В МИН., 2Л., ЕД.Ч., М.Р. = щеше да си лепил
| БЪД.ПРЕД.ВР. В МИН., 2Л., ЕД.Ч., Ж.Р. = щеше да си лепила
| БЪД.ПРЕД.ВР. В МИН., 2Л., ЕД.Ч., СР.Р. = щеше да си лепило
| БЪД.ПРЕД.ВР. В МИН., 2Л., МН.Ч. = щяхте да сте лепили
| БЪД.ПРЕД.ВР. В МИН., 3Л., ЕД.Ч., М.Р. = щеше да е лепил
| БЪД.ПРЕД.ВР. В МИН., 3Л., ЕД.Ч., Ж.Р. = щеше да е лепила
| БЪД.ПРЕД.ВР. В МИН., 3Л., ЕД.Ч., СР.Р. = щеше да е лепило
| БЪД.ПРЕД.ВР. В МИН., 3Л., МН.Ч. = щяха да са лепили
| ПР.НАКЛ., СЕГ.ВР., 1Л., ЕД.Ч., М.Р. = лепял съм
| ПР.НАКЛ., СЕГ.ВР., 1Л., ЕД.Ч., Ж.Р. = лепяла съм
| ПР.НАКЛ., СЕГ.ВР., 1Л., ЕД.Ч., СР.Р. = лепяло съм
| ПР.НАКЛ., СЕГ.ВР., 1Л., МН.Ч. = лепели сме
| ПР.НАКЛ., СЕГ.ВР., 2Л., ЕД.Ч., М.Р. = лепял си
| ПР.НАКЛ., СЕГ.ВР., 2Л., ЕД.Ч., Ж.Р. = лепяла си
| ПР.НАКЛ., СЕГ.ВР., 2Л., ЕД.Ч., СР.Р. = лепяло си
| ПР.НАКЛ., СЕГ.ВР., 2Л., МН.Ч. = лепели сте
| ПР.НАКЛ., СЕГ.ВР., 3Л., ЕД.Ч., М.Р. = лепял (е)
| ПР.НАКЛ., СЕГ.ВР., 3Л., ЕД.Ч., Ж.Р. = лепяла (е)
| ПР.НАКЛ., СЕГ.ВР., 3Л., ЕД.Ч., СР.Р. = лепяло (е)
| ПР.НАКЛ., СЕГ.ВР., 3Л., МН.Ч. = лепели (са)
| ПР.НАКЛ., МИН.СВ.ВР., 1Л., ЕД.Ч., М.Р. = лепил съм
| ПР.НАКЛ., МИН.СВ.ВР., 1Л., ЕД.Ч., Ж.Р. = лепила съм
| ПР.НАКЛ., МИН.СВ.ВР., 1Л., ЕД.Ч., СР.Р. = лепило съм
| ПР.НАКЛ., МИН.СВ.ВР., 1Л., МН.Ч. = лепили сме
| ПР.НАКЛ., МИН.СВ.ВР., 2Л., ЕД.Ч., М.Р. = лепил си
| ПР.НАКЛ., МИН.СВ.ВР., 2Л., ЕД.Ч., Ж.Р. = лепила си
| ПР.НАКЛ., МИН.СВ.ВР., 2Л., ЕД.Ч., СР.Р. = лепило си
| ПР.НАКЛ., МИН.СВ.ВР., 2Л., МН.Ч. = лепили сте
| ПР.НАКЛ., МИН.СВ.ВР., 3Л., ЕД.Ч., М.Р. = лепил (е)
| ПР.НАКЛ., МИН.СВ.ВР., 3Л., ЕД.Ч., Ж.Р. = лепила (е)
| ПР.НАКЛ., МИН.СВ.ВР., 3Л., ЕД.Ч., СР.Р. = лепило (е)
| ПР.НАКЛ., МИН.СВ.ВР., 3Л., МН.Ч. = лепили (са)
| ПР.НАКЛ., МИН.НЕОПР.ВР., 1Л., ЕД.Ч., М.Р. = бил съм лепил
| ПР.НАКЛ., МИН.НЕОПР.ВР., 1Л., ЕД.Ч., Ж.Р. = била съм лепила
| ПР.НАКЛ., МИН.НЕОПР.ВР., 1Л., ЕД.Ч., СР.Р. = било съм лепило
| ПР.НАКЛ., МИН.НЕОПР.ВР., 1Л., МН.Ч. = били сме лепили
| ПР.НАКЛ., МИН.НЕОПР.ВР., 2Л., ЕД.Ч., М.Р. = бил си лепил
| ПР.НАКЛ., МИН.НЕОПР.ВР., 2Л., ЕД.Ч., Ж.Р. = била си лепила
| ПР.НАКЛ., МИН.НЕОПР.ВР., 2Л., ЕД.Ч., СР.Р. = било си лепило
| ПР.НАКЛ., МИН.НЕОПР.ВР., 2Л., МН.Ч. = били сте лепили
| ПР.НАКЛ., МИН.НЕОПР.ВР., 3Л., ЕД.Ч., М.Р. = бил (е) лепил
| ПР.НАКЛ., МИН.НЕОПР.ВР., 3Л., ЕД.Ч., Ж.Р. = била (е) лепила
| ПР.НАКЛ., МИН.НЕОПР.ВР., 3Л., ЕД.Ч., СР.Р. = било (е) лепило
| ПР.НАКЛ., МИН.НЕОПР.ВР., 3Л., МН.Ч. = били (са) лепили
| ПР.НАКЛ., БЪД.ВР., 1Л., ЕД.Ч., М.Р. = щял съм да лепя
| ПР.НАКЛ., БЪД.ВР., 1Л., ЕД.Ч., Ж.Р. = щяла съм да лепя
| ПР.НАКЛ., БЪД.ВР., 1Л., ЕД.Ч., СР.Р. = щяло съм да лепя
| ПР.НАКЛ., БЪД.ВР., 1Л., МН.Ч. = щели сме да лепим
| ПР.НАКЛ., БЪД.ВР., 2Л., ЕД.Ч., М.Р. = щял си да лепиш
| ПР.НАКЛ., БЪД.ВР., 2Л., ЕД.Ч., Ж.Р. = щяла си да лепиш
| ПР.НАКЛ., БЪД.ВР., 2Л., ЕД.Ч., СР.Р. = щяло си да лепиш
| ПР.НАКЛ., БЪД.ВР., 2Л., МН.Ч. = щели сте да лепите
| ПР.НАКЛ., БЪД.ВР., 3Л., ЕД.Ч., М.Р. = щял (е) да лепи
| ПР.НАКЛ., БЪД.ВР., 3Л., ЕД.Ч., Ж.Р. = щяла (е) да лепи
| ПР.НАКЛ., БЪД.ВР., 3Л., ЕД.Ч., СР.Р. = щяло (е) да лепи
| ПР.НАКЛ., БЪД.ВР., 3Л., МН.Ч. = щели (са) да лепят
| ПР.НАКЛ., БЪД.ПРЕД.ВР., 1Л., ЕД.Ч., М.Р. = щял съм да съм лепил
| ПР.НАКЛ., БЪД.ПРЕД.ВР., 1Л., ЕД.Ч., Ж.Р. = щяла съм да съм лепила
| ПР.НАКЛ., БЪД.ПРЕД.ВР., 1Л., ЕД.Ч., СР.Р. = щяло съм да съм лепило
| ПР.НАКЛ., БЪД.ПРЕД.ВР., 1Л., МН.Ч. = щели сме да сме лепили
| ПР.НАКЛ., БЪД.ПРЕД.ВР., 2Л., ЕД.Ч., М.Р. = щял си да си лепил
| ПР.НАКЛ., БЪД.ПРЕД.ВР., 2Л., ЕД.Ч., Ж.Р. = щяла си да си лепила
| ПР.НАКЛ., БЪД.ПРЕД.ВР., 2Л., ЕД.Ч., СР.Р. = щяло си да си лепило
| ПР.НАКЛ., БЪД.ПРЕД.ВР., 2Л., МН.Ч. = щели сте да сте лепили
| ПР.НАКЛ., БЪД.ПРЕД.ВР., 3Л., ЕД.Ч., М.Р. = щял (е) да е лепил
| ПР.НАКЛ., БЪД.ПРЕД.ВР., 3Л., ЕД.Ч., Ж.Р. = щяла (е) да е лепила
| ПР.НАКЛ., БЪД.ПРЕД.ВР., 3Л., ЕД.Ч., СР.Р. = щяло (е) да е лепило
| ПР.НАКЛ., БЪД.ПРЕД.ВР., 3Л., МН.Ч. = щели (са) да са лепили
| УСЛОВНО НАКЛОНЕНИЕ, 1Л., ЕД.Ч., М.Р. = бих лепил
| УСЛОВНО НАКЛОНЕНИЕ, 1Л., ЕД.Ч., Ж.Р. = бих лепила
| УСЛОВНО НАКЛОНЕНИЕ, 1Л., ЕД.Ч., СР.Р. = бих лепило
| УСЛОВНО НАКЛОНЕНИЕ, 1Л., МН.Ч. = бихме лепили
| УСЛОВНО НАКЛОНЕНИЕ, 2Л., ЕД.Ч., М.Р. = би лепил
| УСЛОВНО НАКЛОНЕНИЕ, 2Л., ЕД.Ч., Ж.Р. = би лепила
| УСЛОВНО НАКЛОНЕНИЕ, 2Л., ЕД.Ч., СР.Р. = би лепило
| УСЛОВНО НАКЛОНЕНИЕ, 2Л., МН.Ч. = бихте лепили
| УСЛОВНО НАКЛОНЕНИЕ, 3Л., ЕД.Ч., М.Р. = би лепил
| УСЛОВНО НАКЛОНЕНИЕ, 3Л., ЕД.Ч., Ж.Р. = би лепила
| УСЛОВНО НАКЛОНЕНИЕ, 3Л., ЕД.Ч., СР.Р. = би лепило
| УСЛОВНО НАКЛОНЕНИЕ, 3Л., МН.Ч. = биха лепили
| ПОВЕЛИТЕЛНО НАКЛОНЕНИЕ, ЕД.Ч. = ле·пи
| ПОВЕЛИТЕЛНО НАКЛОНЕНИЕ, МН.Ч. = ле·пе·те
| МИН.СТРАД.ПРИЧ. М.Р. = ле·пен
| МИН.СТРАД.ПРИЧ. М.Р. НЕПЪЛЕН ЧЛЕН = ле·пе·ния
| МИН.СТРАД.ПРИЧ. М.Р. ПЪЛЕН ЧЛЕН = ле·пе·ни·ят
| МИН.СТРАД.ПРИЧ. Ж.Р. = ле·пе·на
| МИН.СТРАД.ПРИЧ. Ж.Р. ЧЛЕН = ле·пе·на·та
| МИН.СТРАД.ПРИЧ. СР.Р. = ле·пе·но
| МИН.СТРАД.ПРИЧ. СР.Р. ЧЛЕН = ле·пе·но·то
| МИН.СТРАД.ПРИЧ. МН.Ч. = ле·пе·ни
| МИН.СТРАД.ПРИЧ. МН.Ч. ЧЛЕН = ле·пе·ни·те
| МИН.ДЕЯТ.СВ.ПРИЧ. М.Р. = ле·пил
| МИН.ДЕЯТ.СВ.ПРИЧ. М.Р. НЕПЪЛЕН ЧЛЕН = ле·пи·лия
| МИН.ДЕЯТ.СВ.ПРИЧ. М.Р. ПЪЛЕН ЧЛЕН = ле·пи·ли·ят
| МИН.ДЕЯТ.СВ.ПРИЧ. Ж.Р. = ле·пи·ла
| МИН.ДЕЯТ.СВ.ПРИЧ. Ж.Р. ЧЛЕН = ле·пи·ла·та
| МИН.ДЕЯТ.СВ.ПРИЧ. СР.Р. = ле·пи·ло
| МИН.ДЕЯТ.СВ.ПРИЧ. СР.Р. ЧЛЕН = ле·пи·ло·то
| МИН.ДЕЯТ.СВ.ПРИЧ. МН.Ч. = ле·пи·ли
| МИН.ДЕЯТ.СВ.ПРИЧ. МН.Ч. ЧЛЕН = ле·пи·ли·те
| МИН.ДЕЯТ.НЕСВ.ПРИЧ. М.Р. = ле·пял
| МИН.ДЕЯТ.НЕСВ.ПРИЧ. М.Р. НЕПЪЛЕН ЧЛЕН = ле·пя·лия
| МИН.ДЕЯТ.НЕСВ.ПРИЧ. М.Р. ПЪЛЕН ЧЛЕН = ле·пя·ли·ят
| МИН.ДЕЯТ.НЕСВ.ПРИЧ. Ж.Р. = ле·пя·ла
| МИН.ДЕЯТ.НЕСВ.ПРИЧ. Ж.Р. ЧЛЕН = ле·пя·ла·та
| МИН.ДЕЯТ.НЕСВ.ПРИЧ. СР.Р. = ле·пя·ло
| МИН.ДЕЯТ.НЕСВ.ПРИЧ. СР.Р. ЧЛЕН = ле·пя·ло·то
| МИН.ДЕЯТ.НЕСВ.ПРИЧ. МН.Ч. = ле·пе·ли
| МИН.ДЕЯТ.НЕСВ.ПРИЧ. МН.Ч. ЧЛЕН = ле·пе·ли·те
| СЕГ.ДЕЯТ.ПРИЧ. М.Р. = ле·пящ
| СЕГ.ДЕЯТ.ПРИЧ. М.Р. НЕПЪЛЕН ЧЛЕН = ле·пя·щия
| СЕГ.ДЕЯТ.ПРИЧ. М.Р. ПЪЛЕН ЧЛЕН = ле·пя·щи·ят
| СЕГ.ДЕЯТ.ПРИЧ. Ж.Р. = ле·пя·ща
| СЕГ.ДЕЯТ.ПРИЧ. Ж.Р. ЧЛЕН = ле·пя·ща·та
| СЕГ.ДЕЯТ.ПРИЧ. СР.Р. = ле·пя·що
| СЕГ.ДЕЯТ.ПРИЧ. СР.Р. ЧЛЕН = ле·пя·що·то
| СЕГ.ДЕЯТ.ПРИЧ. МН.Ч. = ле·пя·щи
| СЕГ.ДЕЯТ.ПРИЧ. МН.Ч. ЧЛЕН = ле·пя·щи·те
| ДЕЕПРИЧАСТИЕ = ле·пей·ки
| СКРИТИ ПРЕПРАТКИ = 
[[лепя]],
[[лепиш]],
[[лепи]],
[[лепим]],
[[лепите]],
[[лепят]],
[[лепих]],
[[лепихме]],
[[лепихте]],
[[лепиха]],
[[лепях]],
[[лепеше]],
[[лепяхме]],
[[лепяхте]],
[[лепяха]],
[[лепете]],
[[лепил]],
[[лепилия]],
[[лепилият]],
[[лепила]],
[[лепилата]],
[[лепило]],
[[лепилото]],
[[лепили]],
[[лепилите]],
[[лепял]],
[[лепялия]],
[[лепялият]],
[[лепяла]],
[[лепялата]],
[[лепяло]],
[[лепялото]],
[[лепели]],
[[лепелите]],
[[лепен]],
[[лепения]],
[[лепеният]],
[[лепена]],
[[лепената]],
[[лепено]],
[[лепеното]],
[[лепени]],
[[лепените]],
[[лепящ]],
[[лепящия]],
[[лепящият]],
[[лепяща]],
[[лепящата]],
[[лепящо]],
[[лепящото]],
[[лепящи]],
[[лепящите]],
[[лепейки]],
[[лепил съм]],
[[лепила съм]],
[[лепило съм]],
[[лепили сме]],
[[лепил си]],
[[лепила си]],
[[лепило си]],
[[лепили сте]],
[[лепил е]],
[[лепила е]],
[[лепило е]],
[[лепили са]],
[[бях лепил]],
[[бях лепила]],
[[бях лепило]],
[[бяхме лепили]],
[[беше лепил]],
[[беше лепила]],
[[беше лепило]],
[[бяхте лепили]],
[[бяха лепили]],
[[ще лепя]],
[[ще лепим]],
[[ще лепиш]],
[[ще лепите]],
[[ще лепи]],
[[ще лепят]],
[[ще съм лепил]],
[[ще съм лепила]],
[[ще съм лепило]],
[[ще сме лепили]],
[[ще си лепил]],
[[ще си лепила]],
[[ще си лепило]],
[[ще сте лепили]],
[[ще е лепил]],
[[ще е лепила]],
[[ще е лепило]],
[[ще са лепили]],
[[щях да лепя]],
[[щяхме да лепим]],
[[щеше да лепиш]],
[[щяхте да лепите]],
[[щеше да лепи]],
[[щяха да лепят]],
[[щях да съм лепил]],
[[щях да съм лепила]],
[[щях да съм лепило]],
[[щяхме да сме лепили]],
[[щеше да си лепил]],
[[щеше да си лепила]],
[[щеше да си лепило]],
[[щяхте да сте лепили]],
[[щеше да е лепил]],
[[щеше да е лепила]],
[[щеше да е лепило]],
[[щяха да са лепили]],
[[лепял съм]],
[[лепяла съм]],
[[лепяло съм]],
[[лепели сме]],
[[лепял си]],
[[лепяла си]],
[[лепяло си]],
[[лепели сте]],
[[лепял е]],
[[лепяла е]],
[[лепяло е]],
[[лепели са]],
[[бил съм лепил]],
[[била съм лепила]],
[[било съм лепило]],
[[били сме лепили]],
[[бил си лепил]],
[[била си лепила]],
[[било си лепило]],
[[били сте лепили]],
[[бил е лепил]],
[[била е лепила]],
[[било е лепило]],
[[били са лепили]],
[[щял съм да лепя]],
[[щяла съм да лепя]],
[[щяло съм да лепя]],
[[щели сме да лепим]],
[[щял си да лепиш]],
[[щяла си да лепиш]],
[[щяло си да лепиш]],
[[щели сте да лепите]],
[[щял да лепи]],
[[щяла да лепи]],
[[щяло да лепи]],
[[щели да лепят]],
[[щял е да лепи]],
[[щяла е да лепи]],
[[щяло е да лепи]],
[[щели са да лепят]],
[[щял съм да съм лепил]],
[[щяла съм да съм лепила]],
[[щяло съм да съм лепило]],
[[щели сме да сме лепили]],
[[щял си да си лепил]],
[[щяла си да си лепила]],
[[щяло си да си лепило]],
[[щели сте да сте лепили]],
[[щял да е лепил]],
[[щяла да е лепила]],
[[щяло да е лепило]],
[[щели да са лепили]],
[[щял е да е лепил]],
[[щяла е да е лепила]],
[[щяло е да е лепило]],
[[щели са да са лепили]],
[[бих лепил]],
[[бих лепила]],
[[бих лепило]],
[[бихме лепили]],
[[би лепил]],
[[би лепила]],
[[би лепило]],
[[бихте лепили]],
[[биха лепили]],
}}</text>
      <sha1>qd3me7bjwdv1xeoflhabyzbokz68ypc</sha1>
    </revision>
  </page>
  <page>
    <title>Шаблон:Словоформи/летувам</title>
    <ns>10</ns>
    <id>517353</id>
    <revision>
      <id>549333</id>
      <timestamp>2005-05-11T04:52:48Z</timestamp>
      <contributor>
        <username>Bgbot</username>
        <id>83</id>
      </contributor>
      <comment>Борислав: Шаблон със словоформи</comment>
      <model>wikitext</model>
      <format>text/x-wiki</format>
      <text bytes="19908" xml:space="preserve">{{Шаблон:Словоформи/Глагол|
  ОСНОВНА ФОРМА = летувам
| СЕГ.ВР., 1Л., ЕД.Ч. = ле·ту·вам
| СЕГ.ВР., 1Л., МН.Ч. = ле·ту·ва·ме
| СЕГ.ВР., 2Л., ЕД.Ч. = ле·ту·ваш
| СЕГ.ВР., 2Л., МН.Ч. = ле·ту·ва·те
| СЕГ.ВР., 3Л., ЕД.Ч. = ле·ту·ва
| СЕГ.ВР., 3Л., МН.Ч. = ле·ту·ват
| МИН.СВ.ВР., 1Л., ЕД.Ч. = ле·ту·вах
| МИН.СВ.ВР., 1Л., МН.Ч. = ле·ту·вах·ме
| МИН.СВ.ВР., 2Л., ЕД.Ч. = ле·ту·ва
| МИН.СВ.ВР., 2Л., МН.Ч. = ле·ту·вах·те
| МИН.СВ.ВР., 3Л., ЕД.Ч. = ле·ту·ва
| МИН.СВ.ВР., 3Л., МН.Ч. = ле·ту·ва·ха
| МИН.НЕСВ.ВР., 1Л., ЕД.Ч. = ле·ту·вах
| МИН.НЕСВ.ВР., 1Л., МН.Ч. = ле·ту·вах·ме
| МИН.НЕСВ.ВР., 2Л., ЕД.Ч. = ле·ту·ва·ше
| МИН.НЕСВ.ВР., 2Л., МН.Ч. = ле·ту·вах·те
| МИН.НЕСВ.ВР., 3Л., ЕД.Ч. = ле·ту·ва·ше
| МИН.НЕСВ.ВР., 3Л., МН.Ч. = ле·ту·ва·ха
| МИН.НЕОПР.ВР., 1Л., ЕД.Ч., М.Р. = летувал съм
| МИН.НЕОПР.ВР., 1Л., ЕД.Ч., Ж.Р. = летувала съм
| МИН.НЕОПР.ВР., 1Л., ЕД.Ч., СР.Р. = летувало съм
| МИН.НЕОПР.ВР., 1Л., МН.Ч. = летували сме
| МИН.НЕОПР.ВР., 2Л., ЕД.Ч., М.Р. = летувал си
| МИН.НЕОПР.ВР., 2Л., ЕД.Ч., Ж.Р. = летувала си
| МИН.НЕОПР.ВР., 2Л., ЕД.Ч., СР.Р. = летувало си
| МИН.НЕОПР.ВР., 2Л., МН.Ч. = летували сте
| МИН.НЕОПР.ВР., 3Л., ЕД.Ч., М.Р. = летувал е
| МИН.НЕОПР.ВР., 3Л., ЕД.Ч., Ж.Р. = летувала е
| МИН.НЕОПР.ВР., 3Л., ЕД.Ч., СР.Р. = летувало е
| МИН.НЕОПР.ВР., 3Л., МН.Ч. = летували са
| МИН.ПРЕД.ВР., 1Л., ЕД.Ч., М.Р. = бях летувал
| МИН.ПРЕД.ВР., 1Л., ЕД.Ч., Ж.Р. = бях летувала
| МИН.ПРЕД.ВР., 1Л., ЕД.Ч., СР.Р. = бях летувало
| МИН.ПРЕД.ВР., 1Л., МН.Ч. = бяхме летували
| МИН.ПРЕД.ВР., 2Л., ЕД.Ч., М.Р. = беше летувал
| МИН.ПРЕД.ВР., 2Л., ЕД.Ч., Ж.Р. = беше летувала
| МИН.ПРЕД.ВР., 2Л., ЕД.Ч., СР.Р. = беше летувало
| МИН.ПРЕД.ВР., 2Л., МН.Ч. = бяхте летували
| МИН.ПРЕД.ВР., 3Л., ЕД.Ч., М.Р. = беше летувал
| МИН.ПРЕД.ВР., 3Л., ЕД.Ч., Ж.Р. = беше летувала
| МИН.ПРЕД.ВР., 3Л., ЕД.Ч., СР.Р. = беше летувало
| МИН.ПРЕД.ВР., 3Л., МН.Ч. = бяха летували
| БЪД.ВР., 1Л., ЕД.Ч. = ще летувам
| БЪД.ВР., 1Л., МН.Ч. = ще летуваме
| БЪД.ВР., 2Л., ЕД.Ч. = ще летуваш
| БЪД.ВР., 2Л., МН.Ч. = ще летувате
| БЪД.ВР., 3Л., ЕД.Ч. = ще летува
| БЪД.ВР., 3Л., МН.Ч. = ще летуват
| БЪД.ПРЕД.ВР., 1Л., ЕД.Ч., М.Р. = ще съм летувал
| БЪД.ПРЕД.ВР., 1Л., ЕД.Ч., Ж.Р. = ще съм летувала
| БЪД.ПРЕД.ВР., 1Л., ЕД.Ч., СР.Р. = ще съм летувало
| БЪД.ПРЕД.ВР., 1Л., МН.Ч. = ще сме летували
| БЪД.ПРЕД.ВР., 2Л., ЕД.Ч., М.Р. = ще си летувал
| БЪД.ПРЕД.ВР., 2Л., ЕД.Ч., Ж.Р. = ще си летувала
| БЪД.ПРЕД.ВР., 2Л., ЕД.Ч., СР.Р. = ще си летувало
| БЪД.ПРЕД.ВР., 2Л., МН.Ч. = ще сте летували
| БЪД.ПРЕД.ВР., 3Л., ЕД.Ч., М.Р. = ще е летувал
| БЪД.ПРЕД.ВР., 3Л., ЕД.Ч., Ж.Р. = ще е летувала
| БЪД.ПРЕД.ВР., 3Л., ЕД.Ч., СР.Р. = ще е летувало
| БЪД.ПРЕД.ВР., 3Л., МН.Ч. = ще са летували
| БЪД.ВР. В МИН., 1Л., ЕД.Ч. = щях да летувам
| БЪД.ВР. В МИН., 1Л., МН.Ч. = щяхме да летуваме
| БЪД.ВР. В МИН., 2Л., ЕД.Ч. = щеше да летуваш
| БЪД.ВР. В МИН., 2Л., МН.Ч. = щяхте да летувате
| БЪД.ВР. В МИН., 3Л., ЕД.Ч. = щеше да летува
| БЪД.ВР. В МИН., 3Л., МН.Ч. = щяха да летуват
| БЪД.ПРЕД.ВР. В МИН., 1Л., ЕД.Ч., М.Р. = щях да съм летувал
| БЪД.ПРЕД.ВР. В МИН., 1Л., ЕД.Ч., Ж.Р. = щях да съм летувала
| БЪД.ПРЕД.ВР. В МИН., 1Л., ЕД.Ч., СР.Р. = щях да съм летувало
| БЪД.ПРЕД.ВР. В МИН., 1Л., МН.Ч. = щяхме да сме летували
| БЪД.ПРЕД.ВР. В МИН., 2Л., ЕД.Ч., М.Р. = щеше да си летувал
| БЪД.ПРЕД.ВР. В МИН., 2Л., ЕД.Ч., Ж.Р. = щеше да си летувала
| БЪД.ПРЕД.ВР. В МИН., 2Л., ЕД.Ч., СР.Р. = щеше да си летувало
| БЪД.ПРЕД.ВР. В МИН., 2Л., МН.Ч. = щяхте да сте летували
| БЪД.ПРЕД.ВР. В МИН., 3Л., ЕД.Ч., М.Р. = щеше да е летувал
| БЪД.ПРЕД.ВР. В МИН., 3Л., ЕД.Ч., Ж.Р. = щеше да е летувала
| БЪД.ПРЕД.ВР. В МИН., 3Л., ЕД.Ч., СР.Р. = щеше да е летувало
| БЪД.ПРЕД.ВР. В МИН., 3Л., МН.Ч. = щяха да са летували
| ПР.НАКЛ., СЕГ.ВР., 1Л., ЕД.Ч., М.Р. = летувал съм
| ПР.НАКЛ., СЕГ.ВР., 1Л., ЕД.Ч., Ж.Р. = летувала съм
| ПР.НАКЛ., СЕГ.ВР., 1Л., ЕД.Ч., СР.Р. = летувало съм
| ПР.НАКЛ., СЕГ.ВР., 1Л., МН.Ч. = летували сме
| ПР.НАКЛ., СЕГ.ВР., 2Л., ЕД.Ч., М.Р. = летувал си
| ПР.НАКЛ., СЕГ.ВР., 2Л., ЕД.Ч., Ж.Р. = летувала си
| ПР.НАКЛ., СЕГ.ВР., 2Л., ЕД.Ч., СР.Р. = летувало си
| ПР.НАКЛ., СЕГ.ВР., 2Л., МН.Ч. = летували сте
| ПР.НАКЛ., СЕГ.ВР., 3Л., ЕД.Ч., М.Р. = летувал (е)
| ПР.НАКЛ., СЕГ.ВР., 3Л., ЕД.Ч., Ж.Р. = летувала (е)
| ПР.НАКЛ., СЕГ.ВР., 3Л., ЕД.Ч., СР.Р. = летувало (е)
| ПР.НАКЛ., СЕГ.ВР., 3Л., МН.Ч. = летували (са)
| ПР.НАКЛ., МИН.СВ.ВР., 1Л., ЕД.Ч., М.Р. = летувал съм
| ПР.НАКЛ., МИН.СВ.ВР., 1Л., ЕД.Ч., Ж.Р. = летувала съм
| ПР.НАКЛ., МИН.СВ.ВР., 1Л., ЕД.Ч., СР.Р. = летувало съм
| ПР.НАКЛ., МИН.СВ.ВР., 1Л., МН.Ч. = летували сме
| ПР.НАКЛ., МИН.СВ.ВР., 2Л., ЕД.Ч., М.Р. = летувал си
| ПР.НАКЛ., МИН.СВ.ВР., 2Л., ЕД.Ч., Ж.Р. = летувала си
| ПР.НАКЛ., МИН.СВ.ВР., 2Л., ЕД.Ч., СР.Р. = летувало си
| ПР.НАКЛ., МИН.СВ.ВР., 2Л., МН.Ч. = летували сте
| ПР.НАКЛ., МИН.СВ.ВР., 3Л., ЕД.Ч., М.Р. = летувал (е)
| ПР.НАКЛ., МИН.СВ.ВР., 3Л., ЕД.Ч., Ж.Р. = летувала (е)
| ПР.НАКЛ., МИН.СВ.ВР., 3Л., ЕД.Ч., СР.Р. = летувало (е)
| ПР.НАКЛ., МИН.СВ.ВР., 3Л., МН.Ч. = летували (са)
| ПР.НАКЛ., МИН.НЕОПР.ВР., 1Л., ЕД.Ч., М.Р. = бил съм летувал
| ПР.НАКЛ., МИН.НЕОПР.ВР., 1Л., ЕД.Ч., Ж.Р. = била съм летувала
| ПР.НАКЛ., МИН.НЕОПР.ВР., 1Л., ЕД.Ч., СР.Р. = било съм летувало
| ПР.НАКЛ., МИН.НЕОПР.ВР., 1Л., МН.Ч. = били сме летували
| ПР.НАКЛ., МИН.НЕОПР.ВР., 2Л., ЕД.Ч., М.Р. = бил си летувал
| ПР.НАКЛ., МИН.НЕОПР.ВР., 2Л., ЕД.Ч., Ж.Р. = била си летувала
| ПР.НАКЛ., МИН.НЕОПР.ВР., 2Л., ЕД.Ч., СР.Р. = било си летувало
| ПР.НАКЛ., МИН.НЕОПР.ВР., 2Л., МН.Ч. = били сте летували
| ПР.НАКЛ., МИН.НЕОПР.ВР., 3Л., ЕД.Ч., М.Р. = бил (е) летувал
| ПР.НАКЛ., МИН.НЕОПР.ВР., 3Л., ЕД.Ч., Ж.Р. = била (е) летувала
| ПР.НАКЛ., МИН.НЕОПР.ВР., 3Л., ЕД.Ч., СР.Р. = било (е) летувало
| ПР.НАКЛ., МИН.НЕОПР.ВР., 3Л., МН.Ч. = били (са) летували
| ПР.НАКЛ., БЪД.ВР., 1Л., ЕД.Ч., М.Р. = щял съм да летувам
| ПР.НАКЛ., БЪД.ВР., 1Л., ЕД.Ч., Ж.Р. = щяла съм да летувам
| ПР.НАКЛ., БЪД.ВР., 1Л., ЕД.Ч., СР.Р. = щяло съм да летувам
| ПР.НАКЛ., БЪД.ВР., 1Л., МН.Ч. = щели сме да летуваме
| ПР.НАКЛ., БЪД.ВР., 2Л., ЕД.Ч., М.Р. = щял си да летуваш
| ПР.НАКЛ., БЪД.ВР., 2Л., ЕД.Ч., Ж.Р. = щяла си да летуваш
| ПР.НАКЛ., БЪД.ВР., 2Л., ЕД.Ч., СР.Р. = щяло си да летуваш
| ПР.НАКЛ., БЪД.ВР., 2Л., МН.Ч. = щели сте да летувате
| ПР.НАКЛ., БЪД.ВР., 3Л., ЕД.Ч., М.Р. = щял (е) да летува
| ПР.НАКЛ., БЪД.ВР., 3Л., ЕД.Ч., Ж.Р. = щяла (е) да летува
| ПР.НАКЛ., БЪД.ВР., 3Л., ЕД.Ч., СР.Р. = щяло (е) да летува
| ПР.НАКЛ., БЪД.ВР., 3Л., МН.Ч. = щели (са) да летуват
| ПР.НАКЛ., БЪД.ПРЕД.ВР., 1Л., ЕД.Ч., М.Р. = щял съм да съм летувал
| ПР.НАКЛ., БЪД.ПРЕД.ВР., 1Л., ЕД.Ч., Ж.Р. = щяла съм да съм летувала
| ПР.НАКЛ., БЪД.ПРЕД.ВР., 1Л., ЕД.Ч., СР.Р. = щяло съм да съм летувало
| ПР.НАКЛ., БЪД.ПРЕД.ВР., 1Л., МН.Ч. = щели сме да сме летували
| ПР.НАКЛ., БЪД.ПРЕД.ВР., 2Л., ЕД.Ч., М.Р. = щял си да си летувал
| ПР.НАКЛ., БЪД.ПРЕД.ВР., 2Л., ЕД.Ч., Ж.Р. = щяла си да си летувала
| ПР.НАКЛ., БЪД.ПРЕД.ВР., 2Л., ЕД.Ч., СР.Р. = щяло си да си летувало
| ПР.НАКЛ., БЪД.ПРЕД.ВР., 2Л., МН.Ч. = щели сте да сте летували
| ПР.НАКЛ., БЪД.ПРЕД.ВР., 3Л., ЕД.Ч., М.Р. = щял (е) да е летувал
| ПР.НАКЛ., БЪД.ПРЕД.ВР., 3Л., ЕД.Ч., Ж.Р. = щяла (е) да е летувала
| ПР.НАКЛ., БЪД.ПРЕД.ВР., 3Л., ЕД.Ч., СР.Р. = щяло (е) да е летувало
| ПР.НАКЛ., БЪД.ПРЕД.ВР., 3Л., МН.Ч. = щели (са) да са летували
| УСЛОВНО НАКЛОНЕНИЕ, 1Л., ЕД.Ч., М.Р. = бих летувал
| УСЛОВНО НАКЛОНЕНИЕ, 1Л., ЕД.Ч., Ж.Р. = бих летувала
| УСЛОВНО НАКЛОНЕНИЕ, 1Л., ЕД.Ч., СР.Р. = бих летувало
| УСЛОВНО НАКЛОНЕНИЕ, 1Л., МН.Ч. = бихме летували
| УСЛОВНО НАКЛОНЕНИЕ, 2Л., ЕД.Ч., М.Р. = би летувал
| УСЛОВНО НАКЛОНЕНИЕ, 2Л., ЕД.Ч., Ж.Р. = би летувала
| УСЛОВНО НАКЛОНЕНИЕ, 2Л., ЕД.Ч., СР.Р. = би летувало
| УСЛОВНО НАКЛОНЕНИЕ, 2Л., МН.Ч. = бихте летували
| УСЛОВНО НАКЛОНЕНИЕ, 3Л., ЕД.Ч., М.Р. = би летувал
| УСЛОВНО НАКЛОНЕНИЕ, 3Л., ЕД.Ч., Ж.Р. = би летувала
| УСЛОВНО НАКЛОНЕНИЕ, 3Л., ЕД.Ч., СР.Р. = би летувало
| УСЛОВНО НАКЛОНЕНИЕ, 3Л., МН.Ч. = биха летували
| ПОВЕЛИТЕЛНО НАКЛОНЕНИЕ, ЕД.Ч. = ле·ту·вай
| ПОВЕЛИТЕЛНО НАКЛОНЕНИЕ, МН.Ч. = ле·ту·вай·те
| МИН.СТРАД.ПРИЧ. М.Р. = ле·ту·ван
| МИН.СТРАД.ПРИЧ. М.Р. НЕПЪЛЕН ЧЛЕН = ле·ту·ва·ния
| МИН.СТРАД.ПРИЧ. М.Р. ПЪЛЕН ЧЛЕН = ле·ту·ва·ни·ят
| МИН.СТРАД.ПРИЧ. Ж.Р. = ле·ту·ва·на
| МИН.СТРАД.ПРИЧ. Ж.Р. ЧЛЕН = ле·ту·ва·на·та
| МИН.СТРАД.ПРИЧ. СР.Р. = ле·ту·ва·но
| МИН.СТРАД.ПРИЧ. СР.Р. ЧЛЕН = ле·ту·ва·но·то
| МИН.СТРАД.ПРИЧ. МН.Ч. = ле·ту·ва·ни
| МИН.СТРАД.ПРИЧ. МН.Ч. ЧЛЕН = ле·ту·ва·ни·те
| МИН.ДЕЯТ.СВ.ПРИЧ. М.Р. = ле·ту·вал
| МИН.ДЕЯТ.СВ.ПРИЧ. М.Р. НЕПЪЛЕН ЧЛЕН = ле·ту·ва·лия
| МИН.ДЕЯТ.СВ.ПРИЧ. М.Р. ПЪЛЕН ЧЛЕН = ле·ту·ва·ли·ят
| МИН.ДЕЯТ.СВ.ПРИЧ. Ж.Р. = ле·ту·ва·ла
| МИН.ДЕЯТ.СВ.ПРИЧ. Ж.Р. ЧЛЕН = ле·ту·ва·ла·та
| МИН.ДЕЯТ.СВ.ПРИЧ. СР.Р. = ле·ту·ва·ло
| МИН.ДЕЯТ.СВ.ПРИЧ. СР.Р. ЧЛЕН = ле·ту·ва·ло·то
| МИН.ДЕЯТ.СВ.ПРИЧ. МН.Ч. = ле·ту·ва·ли
| МИН.ДЕЯТ.СВ.ПРИЧ. МН.Ч. ЧЛЕН = ле·ту·ва·ли·те
| МИН.ДЕЯТ.НЕСВ.ПРИЧ. М.Р. = ле·ту·вал
| МИН.ДЕЯТ.НЕСВ.ПРИЧ. М.Р. НЕПЪЛЕН ЧЛЕН = ле·ту·ва·лия
| МИН.ДЕЯТ.НЕСВ.ПРИЧ. М.Р. ПЪЛЕН ЧЛЕН = ле·ту·ва·ли·ят
| МИН.ДЕЯТ.НЕСВ.ПРИЧ. Ж.Р. = ле·ту·ва·ла
| МИН.ДЕЯТ.НЕСВ.ПРИЧ. Ж.Р. ЧЛЕН = ле·ту·ва·ла·та
| МИН.ДЕЯТ.НЕСВ.ПРИЧ. СР.Р. = ле·ту·ва·ло
| МИН.ДЕЯТ.НЕСВ.ПРИЧ. СР.Р. ЧЛЕН = ле·ту·ва·ло·то
| МИН.ДЕЯТ.НЕСВ.ПРИЧ. МН.Ч. = ле·ту·ва·ли
| МИН.ДЕЯТ.НЕСВ.ПРИЧ. МН.Ч. ЧЛЕН = ле·ту·ва·ли·те
| СЕГ.ДЕЯТ.ПРИЧ. М.Р. = ле·ту·ващ
| СЕГ.ДЕЯТ.ПРИЧ. М.Р. НЕПЪЛЕН ЧЛЕН = ле·ту·ва·щия
| СЕГ.ДЕЯТ.ПРИЧ. М.Р. ПЪЛЕН ЧЛЕН = ле·ту·ва·щи·ят
| СЕГ.ДЕЯТ.ПРИЧ. Ж.Р. = ле·ту·ва·ща
| СЕГ.ДЕЯТ.ПРИЧ. Ж.Р. ЧЛЕН = ле·ту·ва·ща·та
| СЕГ.ДЕЯТ.ПРИЧ. СР.Р. = ле·ту·ва·що
| СЕГ.ДЕЯТ.ПРИЧ. СР.Р. ЧЛЕН = ле·ту·ва·що·то
| СЕГ.ДЕЯТ.ПРИЧ. МН.Ч. = ле·ту·ва·щи
| СЕГ.ДЕЯТ.ПРИЧ. МН.Ч. ЧЛЕН = ле·ту·ва·щи·те
| ДЕЕПРИЧАСТИЕ = ле·ту·вай·ки
| СКРИТИ ПРЕПРАТКИ = 
[[летувам]],
[[летуваш]],
[[летува]],
[[летуваме]],
[[летувате]],
[[летуват]],
[[летувах]],
[[летувахме]],
[[летувахте]],
[[летуваха]],
[[летуваше]],
[[летувай]],
[[летувайте]],
[[летувал]],
[[летувалия]],
[[летувалият]],
[[летувала]],
[[летувалата]],
[[летувало]],
[[летувалото]],
[[летували]],
[[летувалите]],
[[летуван]],
[[летувания]],
[[летуваният]],
[[летувана]],
[[летуваната]],
[[летувано]],
[[летуваното]],
[[летувани]],
[[летуваните]],
[[летуващ]],
[[летуващия]],
[[летуващият]],
[[летуваща]],
[[летуващата]],
[[летуващо]],
[[летуващото]],
[[летуващи]],
[[летуващите]],
[[летувайки]],
[[летувал съм]],
[[летувала съм]],
[[летувало съм]],
[[летували сме]],
[[летувал си]],
[[летувала си]],
[[летувало си]],
[[летували сте]],
[[летувал е]],
[[летувала е]],
[[летувало е]],
[[летували са]],
[[бях летувал]],
[[бях летувала]],
[[бях летувало]],
[[бяхме летували]],
[[беше летувал]],
[[беше летувала]],
[[беше летувало]],
[[бяхте летували]],
[[бяха летували]],
[[ще летувам]],
[[ще летуваме]],
[[ще летуваш]],
[[ще летувате]],
[[ще летува]],
[[ще летуват]],
[[ще съм летувал]],
[[ще съм летувала]],
[[ще съм летувало]],
[[ще сме летували]],
[[ще си летувал]],
[[ще си летувала]],
[[ще си летувало]],
[[ще сте летували]],
[[ще е летувал]],
[[ще е летувала]],
[[ще е летувало]],
[[ще са летували]],
[[щях да летувам]],
[[щяхме да летуваме]],
[[щеше да летуваш]],
[[щяхте да летувате]],
[[щеше да летува]],
[[щяха да летуват]],
[[щях да съм летувал]],
[[щях да съм летувала]],
[[щях да съм летувало]],
[[щяхме да сме летували]],
[[щеше да си летувал]],
[[щеше да си летувала]],
[[щеше да си летувало]],
[[щяхте да сте летували]],
[[щеше да е летувал]],
[[щеше да е летувала]],
[[щеше да е летувало]],
[[щяха да са летували]],
[[бил съм летувал]],
[[била съм летувала]],
[[било съм летувало]],
[[били сме летували]],
[[бил си летувал]],
[[била си летувала]],
[[било си летувало]],
[[били сте летували]],
[[бил е летувал]],
[[била е летувала]],
[[било е летувало]],
[[били са летували]],
[[щял съм да летувам]],
[[щяла съм да летувам]],
[[щяло съм да летувам]],
[[щели сме да летуваме]],
[[щял си да летуваш]],
[[щяла си да летуваш]],
[[щяло си да летуваш]],
[[щели сте да летувате]],
[[щял да летува]],
[[щяла да летува]],
[[щяло да летува]],
[[щели да летуват]],
[[щял е да летува]],
[[щяла е да летува]],
[[щяло е да летува]],
[[щели са да летуват]],
[[щял съм да съм летувал]],
[[щяла съм да съм летувала]],
[[щяло съм да съм летувало]],
[[щели сме да сме летували]],
[[щял си да си летувал]],
[[щяла си да си летувала]],
[[щяло си да си летувало]],
[[щели сте да сте летували]],
[[щял да е летувал]],
[[щяла да е летувала]],
[[щяло да е летувало]],
[[щели да са летували]],
[[щял е да е летувал]],
[[щяла е да е летувала]],
[[щяло е да е летувало]],
[[щели са да са летували]],
[[бих летувал]],
[[бих летувала]],
[[бих летувало]],
[[бихме летували]],
[[би летувал]],
[[би летувала]],
[[би летувало]],
[[бихте летували]],
[[биха летували]],
}}</text>
      <sha1>ifbraant393myrtecugwn2hkg3lxvy9</sha1>
    </revision>
  </page>
  <page>
    <title>Шаблон:Словоформи/летя</title>
    <ns>10</ns>
    <id>466107</id>
    <revision>
      <id>498089</id>
      <timestamp>2005-05-08T13:47:50Z</timestamp>
      <contributor>
        <username>Bgbot</username>
        <id>83</id>
      </contributor>
      <comment>Борислав: Шаблон със словоформи</comment>
      <model>wikitext</model>
      <format>text/x-wiki</format>
      <text bytes="18406" xml:space="preserve">{{Шаблон:Словоформи/Глагол|
  ОСНОВНА ФОРМА = летя
| СЕГ.ВР., 1Л., ЕД.Ч. = ле·тя
| СЕГ.ВР., 1Л., МН.Ч. = ле·тим
| СЕГ.ВР., 2Л., ЕД.Ч. = ле·тиш
| СЕГ.ВР., 2Л., МН.Ч. = ле·ти·те
| СЕГ.ВР., 3Л., ЕД.Ч. = ле·ти
| СЕГ.ВР., 3Л., МН.Ч. = ле·тят
| МИН.СВ.ВР., 1Л., ЕД.Ч. = ле·тях
| МИН.СВ.ВР., 1Л., МН.Ч. = ле·тях·ме
| МИН.СВ.ВР., 2Л., ЕД.Ч. = ле·тя
| МИН.СВ.ВР., 2Л., МН.Ч. = ле·тях·те
| МИН.СВ.ВР., 3Л., ЕД.Ч. = ле·тя
| МИН.СВ.ВР., 3Л., МН.Ч. = ле·тя·ха
| МИН.НЕСВ.ВР., 1Л., ЕД.Ч. = ле·тях
| МИН.НЕСВ.ВР., 1Л., МН.Ч. = ле·тях·ме
| МИН.НЕСВ.ВР., 2Л., ЕД.Ч. = ле·те·ше
| МИН.НЕСВ.ВР., 2Л., МН.Ч. = ле·тях·те
| МИН.НЕСВ.ВР., 3Л., ЕД.Ч. = ле·те·ше
| МИН.НЕСВ.ВР., 3Л., МН.Ч. = ле·тя·ха
| МИН.НЕОПР.ВР., 1Л., ЕД.Ч., М.Р. = летял съм
| МИН.НЕОПР.ВР., 1Л., ЕД.Ч., Ж.Р. = летяла съм
| МИН.НЕОПР.ВР., 1Л., ЕД.Ч., СР.Р. = летяло съм
| МИН.НЕОПР.ВР., 1Л., МН.Ч. = летели сме
| МИН.НЕОПР.ВР., 2Л., ЕД.Ч., М.Р. = летял си
| МИН.НЕОПР.ВР., 2Л., ЕД.Ч., Ж.Р. = летяла си
| МИН.НЕОПР.ВР., 2Л., ЕД.Ч., СР.Р. = летяло си
| МИН.НЕОПР.ВР., 2Л., МН.Ч. = летели сте
| МИН.НЕОПР.ВР., 3Л., ЕД.Ч., М.Р. = летял е
| МИН.НЕОПР.ВР., 3Л., ЕД.Ч., Ж.Р. = летяла е
| МИН.НЕОПР.ВР., 3Л., ЕД.Ч., СР.Р. = летяло е
| МИН.НЕОПР.ВР., 3Л., МН.Ч. = летели са
| МИН.ПРЕД.ВР., 1Л., ЕД.Ч., М.Р. = бях летял
| МИН.ПРЕД.ВР., 1Л., ЕД.Ч., Ж.Р. = бях летяла
| МИН.ПРЕД.ВР., 1Л., ЕД.Ч., СР.Р. = бях летяло
| МИН.ПРЕД.ВР., 1Л., МН.Ч. = бяхме летели
| МИН.ПРЕД.ВР., 2Л., ЕД.Ч., М.Р. = беше летял
| МИН.ПРЕД.ВР., 2Л., ЕД.Ч., Ж.Р. = беше летяла
| МИН.ПРЕД.ВР., 2Л., ЕД.Ч., СР.Р. = беше летяло
| МИН.ПРЕД.ВР., 2Л., МН.Ч. = бяхте летели
| МИН.ПРЕД.ВР., 3Л., ЕД.Ч., М.Р. = беше летял
| МИН.ПРЕД.ВР., 3Л., ЕД.Ч., Ж.Р. = беше летяла
| МИН.ПРЕД.ВР., 3Л., ЕД.Ч., СР.Р. = беше летяло
| МИН.ПРЕД.ВР., 3Л., МН.Ч. = бяха летели
| БЪД.ВР., 1Л., ЕД.Ч. = ще летя
| БЪД.ВР., 1Л., МН.Ч. = ще летим
| БЪД.ВР., 2Л., ЕД.Ч. = ще летиш
| БЪД.ВР., 2Л., МН.Ч. = ще летите
| БЪД.ВР., 3Л., ЕД.Ч. = ще лети
| БЪД.ВР., 3Л., МН.Ч. = ще летят
| БЪД.ПРЕД.ВР., 1Л., ЕД.Ч., М.Р. = ще съм летял
| БЪД.ПРЕД.ВР., 1Л., ЕД.Ч., Ж.Р. = ще съм летяла
| БЪД.ПРЕД.ВР., 1Л., ЕД.Ч., СР.Р. = ще съм летяло
| БЪД.ПРЕД.ВР., 1Л., МН.Ч. = ще сме летели
| БЪД.ПРЕД.ВР., 2Л., ЕД.Ч., М.Р. = ще си летял
| БЪД.ПРЕД.ВР., 2Л., ЕД.Ч., Ж.Р. = ще си летяла
| БЪД.ПРЕД.ВР., 2Л., ЕД.Ч., СР.Р. = ще си летяло
| БЪД.ПРЕД.ВР., 2Л., МН.Ч. = ще сте летели
| БЪД.ПРЕД.ВР., 3Л., ЕД.Ч., М.Р. = ще е летял
| БЪД.ПРЕД.ВР., 3Л., ЕД.Ч., Ж.Р. = ще е летяла
| БЪД.ПРЕД.ВР., 3Л., ЕД.Ч., СР.Р. = ще е летяло
| БЪД.ПРЕД.ВР., 3Л., МН.Ч. = ще са летели
| БЪД.ВР. В МИН., 1Л., ЕД.Ч. = щях да летя
| БЪД.ВР. В МИН., 1Л., МН.Ч. = щяхме да летим
| БЪД.ВР. В МИН., 2Л., ЕД.Ч. = щеше да летиш
| БЪД.ВР. В МИН., 2Л., МН.Ч. = щяхте да летите
| БЪД.ВР. В МИН., 3Л., ЕД.Ч. = щеше да лети
| БЪД.ВР. В МИН., 3Л., МН.Ч. = щяха да летят
| БЪД.ПРЕД.ВР. В МИН., 1Л., ЕД.Ч., М.Р. = щях да съм летял
| БЪД.ПРЕД.ВР. В МИН., 1Л., ЕД.Ч., Ж.Р. = щях да съм летяла
| БЪД.ПРЕД.ВР. В МИН., 1Л., ЕД.Ч., СР.Р. = щях да съм летяло
| БЪД.ПРЕД.ВР. В МИН., 1Л., МН.Ч. = щяхме да сме летели
| БЪД.ПРЕД.ВР. В МИН., 2Л., ЕД.Ч., М.Р. = щеше да си летял
| БЪД.ПРЕД.ВР. В МИН., 2Л., ЕД.Ч., Ж.Р. = щеше да си летяла
| БЪД.ПРЕД.ВР. В МИН., 2Л., ЕД.Ч., СР.Р. = щеше да си летяло
| БЪД.ПРЕД.ВР. В МИН., 2Л., МН.Ч. = щяхте да сте летели
| БЪД.ПРЕД.ВР. В МИН., 3Л., ЕД.Ч., М.Р. = щеше да е летял
| БЪД.ПРЕД.ВР. В МИН., 3Л., ЕД.Ч., Ж.Р. = щеше да е летяла
| БЪД.ПРЕД.ВР. В МИН., 3Л., ЕД.Ч., СР.Р. = щеше да е летяло
| БЪД.ПРЕД.ВР. В МИН., 3Л., МН.Ч. = щяха да са летели
| ПР.НАКЛ., СЕГ.ВР., 1Л., ЕД.Ч., М.Р. = летял съм
| ПР.НАКЛ., СЕГ.ВР., 1Л., ЕД.Ч., Ж.Р. = летяла съм
| ПР.НАКЛ., СЕГ.ВР., 1Л., ЕД.Ч., СР.Р. = летяло съм
| ПР.НАКЛ., СЕГ.ВР., 1Л., МН.Ч. = летели сме
| ПР.НАКЛ., СЕГ.ВР., 2Л., ЕД.Ч., М.Р. = летял си
| ПР.НАКЛ., СЕГ.ВР., 2Л., ЕД.Ч., Ж.Р. = летяла си
| ПР.НАКЛ., СЕГ.ВР., 2Л., ЕД.Ч., СР.Р. = летяло си
| ПР.НАКЛ., СЕГ.ВР., 2Л., МН.Ч. = летели сте
| ПР.НАКЛ., СЕГ.ВР., 3Л., ЕД.Ч., М.Р. = летял (е)
| ПР.НАКЛ., СЕГ.ВР., 3Л., ЕД.Ч., Ж.Р. = летяла (е)
| ПР.НАКЛ., СЕГ.ВР., 3Л., ЕД.Ч., СР.Р. = летяло (е)
| ПР.НАКЛ., СЕГ.ВР., 3Л., МН.Ч. = летели (са)
| ПР.НАКЛ., МИН.СВ.ВР., 1Л., ЕД.Ч., М.Р. = летял съм
| ПР.НАКЛ., МИН.СВ.ВР., 1Л., ЕД.Ч., Ж.Р. = летяла съм
| ПР.НАКЛ., МИН.СВ.ВР., 1Л., ЕД.Ч., СР.Р. = летяло съм
| ПР.НАКЛ., МИН.СВ.ВР., 1Л., МН.Ч. = летели сме
| ПР.НАКЛ., МИН.СВ.ВР., 2Л., ЕД.Ч., М.Р. = летял си
| ПР.НАКЛ., МИН.СВ.ВР., 2Л., ЕД.Ч., Ж.Р. = летяла си
| ПР.НАКЛ., МИН.СВ.ВР., 2Л., ЕД.Ч., СР.Р. = летяло си
| ПР.НАКЛ., МИН.СВ.ВР., 2Л., МН.Ч. = летели сте
| ПР.НАКЛ., МИН.СВ.ВР., 3Л., ЕД.Ч., М.Р. = летял (е)
| ПР.НАКЛ., МИН.СВ.ВР., 3Л., ЕД.Ч., Ж.Р. = летяла (е)
| ПР.НАКЛ., МИН.СВ.ВР., 3Л., ЕД.Ч., СР.Р. = летяло (е)
| ПР.НАКЛ., МИН.СВ.ВР., 3Л., МН.Ч. = летели (са)
| ПР.НАКЛ., МИН.НЕОПР.ВР., 1Л., ЕД.Ч., М.Р. = бил съм летял
| ПР.НАКЛ., МИН.НЕОПР.ВР., 1Л., ЕД.Ч., Ж.Р. = била съм летяла
| ПР.НАКЛ., МИН.НЕОПР.ВР., 1Л., ЕД.Ч., СР.Р. = било съм летяло
| ПР.НАКЛ., МИН.НЕОПР.ВР., 1Л., МН.Ч. = били сме летели
| ПР.НАКЛ., МИН.НЕОПР.ВР., 2Л., ЕД.Ч., М.Р. = бил си летял
| ПР.НАКЛ., МИН.НЕОПР.ВР., 2Л., ЕД.Ч., Ж.Р. = била си летяла
| ПР.НАКЛ., МИН.НЕОПР.ВР., 2Л., ЕД.Ч., СР.Р. = било си летяло
| ПР.НАКЛ., МИН.НЕОПР.ВР., 2Л., МН.Ч. = били сте летели
| ПР.НАКЛ., МИН.НЕОПР.ВР., 3Л., ЕД.Ч., М.Р. = бил (е) летял
| ПР.НАКЛ., МИН.НЕОПР.ВР., 3Л., ЕД.Ч., Ж.Р. = била (е) летяла
| ПР.НАКЛ., МИН.НЕОПР.ВР., 3Л., ЕД.Ч., СР.Р. = било (е) летяло
| ПР.НАКЛ., МИН.НЕОПР.ВР., 3Л., МН.Ч. = били (са) летели
| ПР.НАКЛ., БЪД.ВР., 1Л., ЕД.Ч., М.Р. = щял съм да летя
| ПР.НАКЛ., БЪД.ВР., 1Л., ЕД.Ч., Ж.Р. = щяла съм да летя
| ПР.НАКЛ., БЪД.ВР., 1Л., ЕД.Ч., СР.Р. = щяло съм да летя
| ПР.НАКЛ., БЪД.ВР., 1Л., МН.Ч. = щели сме да летим
| ПР.НАКЛ., БЪД.ВР., 2Л., ЕД.Ч., М.Р. = щял си да летиш
| ПР.НАКЛ., БЪД.ВР., 2Л., ЕД.Ч., Ж.Р. = щяла си да летиш
| ПР.НАКЛ., БЪД.ВР., 2Л., ЕД.Ч., СР.Р. = щяло си да летиш
| ПР.НАКЛ., БЪД.ВР., 2Л., МН.Ч. = щели сте да летите
| ПР.НАКЛ., БЪД.ВР., 3Л., ЕД.Ч., М.Р. = щял (е) да лети
| ПР.НАКЛ., БЪД.ВР., 3Л., ЕД.Ч., Ж.Р. = щяла (е) да лети
| ПР.НАКЛ., БЪД.ВР., 3Л., ЕД.Ч., СР.Р. = щяло (е) да лети
| ПР.НАКЛ., БЪД.ВР., 3Л., МН.Ч. = щели (са) да летят
| ПР.НАКЛ., БЪД.ПРЕД.ВР., 1Л., ЕД.Ч., М.Р. = щял съм да съм летял
| ПР.НАКЛ., БЪД.ПРЕД.ВР., 1Л., ЕД.Ч., Ж.Р. = щяла съм да съм летяла
| ПР.НАКЛ., БЪД.ПРЕД.ВР., 1Л., ЕД.Ч., СР.Р. = щяло съм да съм летяло
| ПР.НАКЛ., БЪД.ПРЕД.ВР., 1Л., МН.Ч. = щели сме да сме летели
| ПР.НАКЛ., БЪД.ПРЕД.ВР., 2Л., ЕД.Ч., М.Р. = щял си да си летял
| ПР.НАКЛ., БЪД.ПРЕД.ВР., 2Л., ЕД.Ч., Ж.Р. = щяла си да си летяла
| ПР.НАКЛ., БЪД.ПРЕД.ВР., 2Л., ЕД.Ч., СР.Р. = щяло си да си летяло
| ПР.НАКЛ., БЪД.ПРЕД.ВР., 2Л., МН.Ч. = щели сте да сте летели
| ПР.НАКЛ., БЪД.ПРЕД.ВР., 3Л., ЕД.Ч., М.Р. = щял (е) да е летял
| ПР.НАКЛ., БЪД.ПРЕД.ВР., 3Л., ЕД.Ч., Ж.Р. = щяла (е) да е летяла
| ПР.НАКЛ., БЪД.ПРЕД.ВР., 3Л., ЕД.Ч., СР.Р. = щяло (е) да е летяло
| ПР.НАКЛ., БЪД.ПРЕД.ВР., 3Л., МН.Ч. = щели (са) да са летели
| УСЛОВНО НАКЛОНЕНИЕ, 1Л., ЕД.Ч., М.Р. = бих летял
| УСЛОВНО НАКЛОНЕНИЕ, 1Л., ЕД.Ч., Ж.Р. = бих летяла
| УСЛОВНО НАКЛОНЕНИЕ, 1Л., ЕД.Ч., СР.Р. = бих летяло
| УСЛОВНО НАКЛОНЕНИЕ, 1Л., МН.Ч. = бихме летели
| УСЛОВНО НАКЛОНЕНИЕ, 2Л., ЕД.Ч., М.Р. = би летял
| УСЛОВНО НАКЛОНЕНИЕ, 2Л., ЕД.Ч., Ж.Р. = би летяла
| УСЛОВНО НАКЛОНЕНИЕ, 2Л., ЕД.Ч., СР.Р. = би летяло
| УСЛОВНО НАКЛОНЕНИЕ, 2Л., МН.Ч. = бихте летели
| УСЛОВНО НАКЛОНЕНИЕ, 3Л., ЕД.Ч., М.Р. = би летял
| УСЛОВНО НАКЛОНЕНИЕ, 3Л., ЕД.Ч., Ж.Р. = би летяла
| УСЛОВНО НАКЛОНЕНИЕ, 3Л., ЕД.Ч., СР.Р. = би летяло
| УСЛОВНО НАКЛОНЕНИЕ, 3Л., МН.Ч. = биха летели
| ПОВЕЛИТЕЛНО НАКЛОНЕНИЕ, ЕД.Ч. = ле·ти
| ПОВЕЛИТЕЛНО НАКЛОНЕНИЕ, МН.Ч. = ле·те·те
| МИН.СТРАД.ПРИЧ. М.Р. = ле·тян
| МИН.СТРАД.ПРИЧ. М.Р. НЕПЪЛЕН ЧЛЕН = ле·тя·ния
| МИН.СТРАД.ПРИЧ. М.Р. ПЪЛЕН ЧЛЕН = ле·тя·ни·ят
| МИН.СТРАД.ПРИЧ. Ж.Р. = ле·тя·на
| МИН.СТРАД.ПРИЧ. Ж.Р. ЧЛЕН = ле·тя·на·та
| МИН.СТРАД.ПРИЧ. СР.Р. = ле·тя·но
| МИН.СТРАД.ПРИЧ. СР.Р. ЧЛЕН = ле·тя·но·то
| МИН.СТРАД.ПРИЧ. МН.Ч. = ле·те·ни
| МИН.СТРАД.ПРИЧ. МН.Ч. ЧЛЕН = ле·те·ни·те
| МИН.ДЕЯТ.СВ.ПРИЧ. М.Р. = ле·тял
| МИН.ДЕЯТ.СВ.ПРИЧ. М.Р. НЕПЪЛЕН ЧЛЕН = ле·те·лия
| МИН.ДЕЯТ.СВ.ПРИЧ. М.Р. ПЪЛЕН ЧЛЕН = ле·те·ли·ят
| МИН.ДЕЯТ.СВ.ПРИЧ. Ж.Р. = ле·тя·ла
| МИН.ДЕЯТ.СВ.ПРИЧ. Ж.Р. ЧЛЕН = ле·тя·ла·та
| МИН.ДЕЯТ.СВ.ПРИЧ. СР.Р. = ле·тя·ло
| МИН.ДЕЯТ.СВ.ПРИЧ. СР.Р. ЧЛЕН = ле·тя·ло·то
| МИН.ДЕЯТ.СВ.ПРИЧ. МН.Ч. = ле·те·ли
| МИН.ДЕЯТ.СВ.ПРИЧ. МН.Ч. ЧЛЕН = ле·те·ли·те
| МИН.ДЕЯТ.НЕСВ.ПРИЧ. М.Р. = ле·тял
| МИН.ДЕЯТ.НЕСВ.ПРИЧ. М.Р. НЕПЪЛЕН ЧЛЕН = ле·тя·лия
| МИН.ДЕЯТ.НЕСВ.ПРИЧ. М.Р. ПЪЛЕН ЧЛЕН = ле·тя·ли·ят
| МИН.ДЕЯТ.НЕСВ.ПРИЧ. Ж.Р. = ле·тя·ла
| МИН.ДЕЯТ.НЕСВ.ПРИЧ. Ж.Р. ЧЛЕН = ле·тя·ла·та
| МИН.ДЕЯТ.НЕСВ.ПРИЧ. СР.Р. = ле·тя·ло
| МИН.ДЕЯТ.НЕСВ.ПРИЧ. СР.Р. ЧЛЕН = ле·тя·ло·то
| МИН.ДЕЯТ.НЕСВ.ПРИЧ. МН.Ч. = ле·те·ли
| МИН.ДЕЯТ.НЕСВ.ПРИЧ. МН.Ч. ЧЛЕН = ле·те·ли·те
| СЕГ.ДЕЯТ.ПРИЧ. М.Р. = ле·тящ
| СЕГ.ДЕЯТ.ПРИЧ. М.Р. НЕПЪЛЕН ЧЛЕН = ле·тя·щия
| СЕГ.ДЕЯТ.ПРИЧ. М.Р. ПЪЛЕН ЧЛЕН = ле·тя·щи·ят
| СЕГ.ДЕЯТ.ПРИЧ. Ж.Р. = ле·тя·ща
| СЕГ.ДЕЯТ.ПРИЧ. Ж.Р. ЧЛЕН = ле·тя·ща·та
| СЕГ.ДЕЯТ.ПРИЧ. СР.Р. = ле·тя·що
| СЕГ.ДЕЯТ.ПРИЧ. СР.Р. ЧЛЕН = ле·тя·що·то
| СЕГ.ДЕЯТ.ПРИЧ. МН.Ч. = ле·тя·щи
| СЕГ.ДЕЯТ.ПРИЧ. МН.Ч. ЧЛЕН = ле·тя·щи·те
| ДЕЕПРИЧАСТИЕ = ле·тей·ки
| СКРИТИ ПРЕПРАТКИ = 
[[летя]],
[[летиш]],
[[лети]],
[[летим]],
[[летите]],
[[летят]],
[[летях]],
[[летяхме]],
[[летяхте]],
[[летяха]],
[[летеше]],
[[летете]],
[[летял]],
[[летелия]],
[[летелият]],
[[летяла]],
[[летялата]],
[[летяло]],
[[летялото]],
[[летели]],
[[летелите]],
[[летялия]],
[[летялият]],
[[летян]],
[[летяния]],
[[летяният]],
[[летяна]],
[[летяната]],
[[летяно]],
[[летяното]],
[[летени]],
[[летените]],
[[летящ]],
[[летящия]],
[[летящият]],
[[летяща]],
[[летящата]],
[[летящо]],
[[летящото]],
[[летящи]],
[[летящите]],
[[летейки]],
[[летял съм]],
[[летяла съм]],
[[летяло съм]],
[[летели сме]],
[[летял си]],
[[летяла си]],
[[летяло си]],
[[летели сте]],
[[летял е]],
[[летяла е]],
[[летяло е]],
[[летели са]],
[[бях летял]],
[[бях летяла]],
[[бях летяло]],
[[бяхме летели]],
[[беше летял]],
[[беше летяла]],
[[беше летяло]],
[[бяхте летели]],
[[бяха летели]],
[[ще летя]],
[[ще летим]],
[[ще летиш]],
[[ще летите]],
[[ще лети]],
[[ще летят]],
[[ще съм летял]],
[[ще съм летяла]],
[[ще съм летяло]],
[[ще сме летели]],
[[ще си летял]],
[[ще си летяла]],
[[ще си летяло]],
[[ще сте летели]],
[[ще е летял]],
[[ще е летяла]],
[[ще е летяло]],
[[ще са летели]],
[[щях да летя]],
[[щяхме да летим]],
[[щеше да летиш]],
[[щяхте да летите]],
[[щеше да лети]],
[[щяха да летят]],
[[щях да съм летял]],
[[щях да съм летяла]],
[[щях да съм летяло]],
[[щяхме да сме летели]],
[[щеше да си летял]],
[[щеше да си летяла]],
[[щеше да си летяло]],
[[щяхте да сте летели]],
[[щеше да е летял]],
[[щеше да е летяла]],
[[щеше да е летяло]],
[[щяха да са летели]],
[[бил съм летял]],
[[била съм летяла]],
[[било съм летяло]],
[[били сме летели]],
[[бил си летял]],
[[била си летяла]],
[[било си летяло]],
[[били сте летели]],
[[бил е летял]],
[[била е летяла]],
[[било е летяло]],
[[били са летели]],
[[щял съм да летя]],
[[щяла съм да летя]],
[[щяло съм да летя]],
[[щели сме да летим]],
[[щял си да летиш]],
[[щяла си да летиш]],
[[щяло си да летиш]],
[[щели сте да летите]],
[[щял да лети]],
[[щяла да лети]],
[[щяло да лети]],
[[щели да летят]],
[[щял е да лети]],
[[щяла е да лети]],
[[щяло е да лети]],
[[щели са да летят]],
[[щял съм да съм летял]],
[[щяла съм да съм летяла]],
[[щяло съм да съм летяло]],
[[щели сме да сме летели]],
[[щял си да си летял]],
[[щяла си да си летяла]],
[[щяло си да си летяло]],
[[щели сте да сте летели]],
[[щял да е летял]],
[[щяла да е летяла]],
[[щяло да е летяло]],
[[щели да са летели]],
[[щял е да е летял]],
[[щяла е да е летяла]],
[[щяло е да е летяло]],
[[щели са да са летели]],
[[бих летял]],
[[бих летяла]],
[[бих летяло]],
[[бихме летели]],
[[би летял]],
[[би летяла]],
[[би летяло]],
[[бихте летели]],
[[биха летели]],
}}</text>
      <sha1>p2mfqad9j4ajjp0s54vly1c4efgzxac</sha1>
    </revision>
  </page>
  <page>
    <title>Шаблон:Словоформи/лея</title>
    <ns>10</ns>
    <id>432007</id>
    <revision>
      <id>1025279</id>
      <parentid>463989</parentid>
      <timestamp>2012-04-23T18:40:55Z</timestamp>
      <contributor>
        <username>Ntilev</username>
        <id>5480</id>
      </contributor>
      <model>wikitext</model>
      <format>text/x-wiki</format>
      <text bytes="17898" xml:space="preserve">{{Шаблон:Словоформи/Глагол|
  ОСНОВНА ФОРМА = лея
| СЕГ.ВР., 1Л., ЕД.Ч. = лея
| СЕГ.ВР., 1Л., МН.Ч. = ле·ем
| СЕГ.ВР., 2Л., ЕД.Ч. = ле·еш
| СЕГ.ВР., 2Л., МН.Ч. = ле·е·те
| СЕГ.ВР., 3Л., ЕД.Ч. = лее
| СЕГ.ВР., 3Л., МН.Ч. = ле·ят
| МИН.СВ.ВР., 1Л., ЕД.Ч. = лях
| МИН.СВ.ВР., 1Л., МН.Ч. = лях·ме
| МИН.СВ.ВР., 2Л., ЕД.Ч. = ля
| МИН.СВ.ВР., 2Л., МН.Ч. = лях·те
| МИН.СВ.ВР., 3Л., ЕД.Ч. = ля
| МИН.СВ.ВР., 3Л., МН.Ч. = ля·ха
| МИН.НЕСВ.ВР., 1Л., ЕД.Ч. = ле·ех
| МИН.НЕСВ.ВР., 1Л., МН.Ч. = ле·ех·ме
| МИН.НЕСВ.ВР., 2Л., ЕД.Ч. = ле·е·ше
| МИН.НЕСВ.ВР., 2Л., МН.Ч. = ле·ех·те
| МИН.НЕСВ.ВР., 3Л., ЕД.Ч. = ле·е·ше
| МИН.НЕСВ.ВР., 3Л., МН.Ч. = ле·е·ха
| МИН.НЕОПР.ВР., 1Л., ЕД.Ч., М.Р. = лял съм
| МИН.НЕОПР.ВР., 1Л., ЕД.Ч., Ж.Р. = ляла съм
| МИН.НЕОПР.ВР., 1Л., ЕД.Ч., СР.Р. = ляло съм
| МИН.НЕОПР.ВР., 1Л., МН.Ч. = лели сме
| МИН.НЕОПР.ВР., 2Л., ЕД.Ч., М.Р. = лял си
| МИН.НЕОПР.ВР., 2Л., ЕД.Ч., Ж.Р. = ляла си
| МИН.НЕОПР.ВР., 2Л., ЕД.Ч., СР.Р. = ляло си
| МИН.НЕОПР.ВР., 2Л., МН.Ч. = лели сте
| МИН.НЕОПР.ВР., 3Л., ЕД.Ч., М.Р. = лял е
| МИН.НЕОПР.ВР., 3Л., ЕД.Ч., Ж.Р. = ляла е
| МИН.НЕОПР.ВР., 3Л., ЕД.Ч., СР.Р. = ляло е
| МИН.НЕОПР.ВР., 3Л., МН.Ч. = лели са
| МИН.ПРЕД.ВР., 1Л., ЕД.Ч., М.Р. = бях лял
| МИН.ПРЕД.ВР., 1Л., ЕД.Ч., Ж.Р. = бях ляла
| МИН.ПРЕД.ВР., 1Л., ЕД.Ч., СР.Р. = бях ляло
| МИН.ПРЕД.ВР., 1Л., МН.Ч. = бяхме лели
| МИН.ПРЕД.ВР., 2Л., ЕД.Ч., М.Р. = беше лял
| МИН.ПРЕД.ВР., 2Л., ЕД.Ч., Ж.Р. = беше ляла
| МИН.ПРЕД.ВР., 2Л., ЕД.Ч., СР.Р. = беше ляло
| МИН.ПРЕД.ВР., 2Л., МН.Ч. = бяхте лели
| МИН.ПРЕД.ВР., 3Л., ЕД.Ч., М.Р. = беше лял
| МИН.ПРЕД.ВР., 3Л., ЕД.Ч., Ж.Р. = беше ляла
| МИН.ПРЕД.ВР., 3Л., ЕД.Ч., СР.Р. = беше ляло
| МИН.ПРЕД.ВР., 3Л., МН.Ч. = бяха лели
| БЪД.ВР., 1Л., ЕД.Ч. = ще лея
| БЪД.ВР., 1Л., МН.Ч. = ще леем
| БЪД.ВР., 2Л., ЕД.Ч. = ще лееш
| БЪД.ВР., 2Л., МН.Ч. = ще леете
| БЪД.ВР., 3Л., ЕД.Ч. = ще лее
| БЪД.ВР., 3Л., МН.Ч. = ще леят
| БЪД.ПРЕД.ВР., 1Л., ЕД.Ч., М.Р. = ще съм лял
| БЪД.ПРЕД.ВР., 1Л., ЕД.Ч., Ж.Р. = ще съм ляла
| БЪД.ПРЕД.ВР., 1Л., ЕД.Ч., СР.Р. = ще съм ляло
| БЪД.ПРЕД.ВР., 1Л., МН.Ч. = ще сме лели
| БЪД.ПРЕД.ВР., 2Л., ЕД.Ч., М.Р. = ще си лял
| БЪД.ПРЕД.ВР., 2Л., ЕД.Ч., Ж.Р. = ще си ляла
| БЪД.ПРЕД.ВР., 2Л., ЕД.Ч., СР.Р. = ще си ляло
| БЪД.ПРЕД.ВР., 2Л., МН.Ч. = ще сте лели
| БЪД.ПРЕД.ВР., 3Л., ЕД.Ч., М.Р. = ще е лял
| БЪД.ПРЕД.ВР., 3Л., ЕД.Ч., Ж.Р. = ще е ляла
| БЪД.ПРЕД.ВР., 3Л., ЕД.Ч., СР.Р. = ще е ляло
| БЪД.ПРЕД.ВР., 3Л., МН.Ч. = ще са лели
| БЪД.ВР. В МИН., 1Л., ЕД.Ч. = щях да лея
| БЪД.ВР. В МИН., 1Л., МН.Ч. = щяхме да леем
| БЪД.ВР. В МИН., 2Л., ЕД.Ч. = щеше да лееш
| БЪД.ВР. В МИН., 2Л., МН.Ч. = щяхте да леете
| БЪД.ВР. В МИН., 3Л., ЕД.Ч. = щеше да лее
| БЪД.ВР. В МИН., 3Л., МН.Ч. = щяха да леят
| БЪД.ПРЕД.ВР. В МИН., 1Л., ЕД.Ч., М.Р. = щях да съм лял
| БЪД.ПРЕД.ВР. В МИН., 1Л., ЕД.Ч., Ж.Р. = щях да съм ляла
| БЪД.ПРЕД.ВР. В МИН., 1Л., ЕД.Ч., СР.Р. = щях да съм ляло
| БЪД.ПРЕД.ВР. В МИН., 1Л., МН.Ч. = щяхме да сме лели
| БЪД.ПРЕД.ВР. В МИН., 2Л., ЕД.Ч., М.Р. = щеше да си лял
| БЪД.ПРЕД.ВР. В МИН., 2Л., ЕД.Ч., Ж.Р. = щеше да си ляла
| БЪД.ПРЕД.ВР. В МИН., 2Л., ЕД.Ч., СР.Р. = щеше да си ляло
| БЪД.ПРЕД.ВР. В МИН., 2Л., МН.Ч. = щяхте да сте лели
| БЪД.ПРЕД.ВР. В МИН., 3Л., ЕД.Ч., М.Р. = щеше да е лял
| БЪД.ПРЕД.ВР. В МИН., 3Л., ЕД.Ч., Ж.Р. = щеше да е ляла
| БЪД.ПРЕД.ВР. В МИН., 3Л., ЕД.Ч., СР.Р. = щеше да е ляло
| БЪД.ПРЕД.ВР. В МИН., 3Л., МН.Ч. = щяха да са лели
| ПР.НАКЛ., СЕГ.ВР., 1Л., ЕД.Ч., М.Р. = леел съм
| ПР.НАКЛ., СЕГ.ВР., 1Л., ЕД.Ч., Ж.Р. = леела съм
| ПР.НАКЛ., СЕГ.ВР., 1Л., ЕД.Ч., СР.Р. = леело съм
| ПР.НАКЛ., СЕГ.ВР., 1Л., МН.Ч. = леели сме
| ПР.НАКЛ., СЕГ.ВР., 2Л., ЕД.Ч., М.Р. = леел си
| ПР.НАКЛ., СЕГ.ВР., 2Л., ЕД.Ч., Ж.Р. = леела си
| ПР.НАКЛ., СЕГ.ВР., 2Л., ЕД.Ч., СР.Р. = леело си
| ПР.НАКЛ., СЕГ.ВР., 2Л., МН.Ч. = леели сте
| ПР.НАКЛ., СЕГ.ВР., 3Л., ЕД.Ч., М.Р. = леел (е)
| ПР.НАКЛ., СЕГ.ВР., 3Л., ЕД.Ч., Ж.Р. = леела (е)
| ПР.НАКЛ., СЕГ.ВР., 3Л., ЕД.Ч., СР.Р. = леело (е)
| ПР.НАКЛ., СЕГ.ВР., 3Л., МН.Ч. = леели (са)
| ПР.НАКЛ., МИН.СВ.ВР., 1Л., ЕД.Ч., М.Р. = лял съм
| ПР.НАКЛ., МИН.СВ.ВР., 1Л., ЕД.Ч., Ж.Р. = ляла съм
| ПР.НАКЛ., МИН.СВ.ВР., 1Л., ЕД.Ч., СР.Р. = ляло съм
| ПР.НАКЛ., МИН.СВ.ВР., 1Л., МН.Ч. = лели сме
| ПР.НАКЛ., МИН.СВ.ВР., 2Л., ЕД.Ч., М.Р. = лял си
| ПР.НАКЛ., МИН.СВ.ВР., 2Л., ЕД.Ч., Ж.Р. = ляла си
| ПР.НАКЛ., МИН.СВ.ВР., 2Л., ЕД.Ч., СР.Р. = ляло си
| ПР.НАКЛ., МИН.СВ.ВР., 2Л., МН.Ч. = лели сте
| ПР.НАКЛ., МИН.СВ.ВР., 3Л., ЕД.Ч., М.Р. = лял (е)
| ПР.НАКЛ., МИН.СВ.ВР., 3Л., ЕД.Ч., Ж.Р. = ляла (е)
| ПР.НАКЛ., МИН.СВ.ВР., 3Л., ЕД.Ч., СР.Р. = ляло (е)
| ПР.НАКЛ., МИН.СВ.ВР., 3Л., МН.Ч. = лели (са)
| ПР.НАКЛ., МИН.НЕОПР.ВР., 1Л., ЕД.Ч., М.Р. = бил съм лял
| ПР.НАКЛ., МИН.НЕОПР.ВР., 1Л., ЕД.Ч., Ж.Р. = била съм ляла
| ПР.НАКЛ., МИН.НЕОПР.ВР., 1Л., ЕД.Ч., СР.Р. = било съм ляло
| ПР.НАКЛ., МИН.НЕОПР.ВР., 1Л., МН.Ч. = били сме лели
| ПР.НАКЛ., МИН.НЕОПР.ВР., 2Л., ЕД.Ч., М.Р. = бил си лял
| ПР.НАКЛ., МИН.НЕОПР.ВР., 2Л., ЕД.Ч., Ж.Р. = била си ляла
| ПР.НАКЛ., МИН.НЕОПР.ВР., 2Л., ЕД.Ч., СР.Р. = било си ляло
| ПР.НАКЛ., МИН.НЕОПР.ВР., 2Л., МН.Ч. = били сте лели
| ПР.НАКЛ., МИН.НЕОПР.ВР., 3Л., ЕД.Ч., М.Р. = бил (е) лял
| ПР.НАКЛ., МИН.НЕОПР.ВР., 3Л., ЕД.Ч., Ж.Р. = била (е) ляла
| ПР.НАКЛ., МИН.НЕОПР.ВР., 3Л., ЕД.Ч., СР.Р. = било (е) ляло
| ПР.НАКЛ., МИН.НЕОПР.ВР., 3Л., МН.Ч. = били (са) лели
| ПР.НАКЛ., БЪД.ВР., 1Л., ЕД.Ч., М.Р. = щял съм да лея
| ПР.НАКЛ., БЪД.ВР., 1Л., ЕД.Ч., Ж.Р. = щяла съм да лея
| ПР.НАКЛ., БЪД.ВР., 1Л., ЕД.Ч., СР.Р. = щяло съм да лея
| ПР.НАКЛ., БЪД.ВР., 1Л., МН.Ч. = щели сме да леем
| ПР.НАКЛ., БЪД.ВР., 2Л., ЕД.Ч., М.Р. = щял си да лееш
| ПР.НАКЛ., БЪД.ВР., 2Л., ЕД.Ч., Ж.Р. = щяла си да лееш
| ПР.НАКЛ., БЪД.ВР., 2Л., ЕД.Ч., СР.Р. = щяло си да лееш
| ПР.НАКЛ., БЪД.ВР., 2Л., МН.Ч. = щели сте да леете
| ПР.НАКЛ., БЪД.ВР., 3Л., ЕД.Ч., М.Р. = щял (е) да лее
| ПР.НАКЛ., БЪД.ВР., 3Л., ЕД.Ч., Ж.Р. = щяла (е) да лее
| ПР.НАКЛ., БЪД.ВР., 3Л., ЕД.Ч., СР.Р. = щяло (е) да лее
| ПР.НАКЛ., БЪД.ВР., 3Л., МН.Ч. = щели (са) да леят
| ПР.НАКЛ., БЪД.ПРЕД.ВР., 1Л., ЕД.Ч., М.Р. = щял съм да съм лял
| ПР.НАКЛ., БЪД.ПРЕД.ВР., 1Л., ЕД.Ч., Ж.Р. = щяла съм да съм ляла
| ПР.НАКЛ., БЪД.ПРЕД.ВР., 1Л., ЕД.Ч., СР.Р. = щяло съм да съм ляло
| ПР.НАКЛ., БЪД.ПРЕД.ВР., 1Л., МН.Ч. = щели сме да сме лели
| ПР.НАКЛ., БЪД.ПРЕД.ВР., 2Л., ЕД.Ч., М.Р. = щял си да си лял
| ПР.НАКЛ., БЪД.ПРЕД.ВР., 2Л., ЕД.Ч., Ж.Р. = щяла си да си ляла
| ПР.НАКЛ., БЪД.ПРЕД.ВР., 2Л., ЕД.Ч., СР.Р. = щяло си да си ляло
| ПР.НАКЛ., БЪД.ПРЕД.ВР., 2Л., МН.Ч. = щели сте да сте лели
| ПР.НАКЛ., БЪД.ПРЕД.ВР., 3Л., ЕД.Ч., М.Р. = щял (е) да е лял
| ПР.НАКЛ., БЪД.ПРЕД.ВР., 3Л., ЕД.Ч., Ж.Р. = щяла (е) да е ляла
| ПР.НАКЛ., БЪД.ПРЕД.ВР., 3Л., ЕД.Ч., СР.Р. = щяло (е) да е ляло
| ПР.НАКЛ., БЪД.ПРЕД.ВР., 3Л., МН.Ч. = щели (са) да са лели
| УСЛОВНО НАКЛОНЕНИЕ, 1Л., ЕД.Ч., М.Р. = бих лял
| УСЛОВНО НАКЛОНЕНИЕ, 1Л., ЕД.Ч., Ж.Р. = бих ляла
| УСЛОВНО НАКЛОНЕНИЕ, 1Л., ЕД.Ч., СР.Р. = бих ляло
| УСЛОВНО НАКЛОНЕНИЕ, 1Л., МН.Ч. = бихме лели
| УСЛОВНО НАКЛОНЕНИЕ, 2Л., ЕД.Ч., М.Р. = би лял
| УСЛОВНО НАКЛОНЕНИЕ, 2Л., ЕД.Ч., Ж.Р. = би ляла
| УСЛОВНО НАКЛОНЕНИЕ, 2Л., ЕД.Ч., СР.Р. = би ляло
| УСЛОВНО НАКЛОНЕНИЕ, 2Л., МН.Ч. = бихте лели
| УСЛОВНО НАКЛОНЕНИЕ, 3Л., ЕД.Ч., М.Р. = би лял
| УСЛОВНО НАКЛОНЕНИЕ, 3Л., ЕД.Ч., Ж.Р. = би ляла
| УСЛОВНО НАКЛОНЕНИЕ, 3Л., ЕД.Ч., СР.Р. = би ляло
| УСЛОВНО НАКЛОНЕНИЕ, 3Л., МН.Ч. = биха лели
| ПОВЕЛИТЕЛНО НАКЛОНЕНИЕ, ЕД.Ч. = лей
| ПОВЕЛИТЕЛНО НАКЛОНЕНИЕ, МН.Ч. = лей·те
| МИН.СТРАД.ПРИЧ. М.Р. = лят ''или'' лян
| МИН.СТРАД.ПРИЧ. М.Р. НЕПЪЛЕН ЧЛЕН = ля·тия ''или'' ля·ния
| МИН.СТРАД.ПРИЧ. М.Р. ПЪЛЕН ЧЛЕН = ля·ти·ят ''или'' ля·ни·ят
| МИН.СТРАД.ПРИЧ. Ж.Р. = ля·та ''или'' ля·на
| МИН.СТРАД.ПРИЧ. Ж.Р. ЧЛЕН = ля·та·та ''или'' ля·на·та
| МИН.СТРАД.ПРИЧ. СР.Р. = ля·то ''или'' ля·но
| МИН.СТРАД.ПРИЧ. СР.Р. ЧЛЕН = ля·то·то ''или'' ля·но·то
| МИН.СТРАД.ПРИЧ. МН.Ч. = ле·ти ''или'' ле·ни
| МИН.СТРАД.ПРИЧ. МН.Ч. ЧЛЕН = ле·ти·те ''или'' ле·ни·те
| МИН.ДЕЯТ.СВ.ПРИЧ. М.Р. = лял
| МИН.ДЕЯТ.СВ.ПРИЧ. М.Р. НЕПЪЛЕН ЧЛЕН = ле·лия
| МИН.ДЕЯТ.СВ.ПРИЧ. М.Р. ПЪЛЕН ЧЛЕН = ле·ли·ят
| МИН.ДЕЯТ.СВ.ПРИЧ. Ж.Р. = ля·ла
| МИН.ДЕЯТ.СВ.ПРИЧ. Ж.Р. ЧЛЕН = ля·ла·та
| МИН.ДЕЯТ.СВ.ПРИЧ. СР.Р. = ля·ло
| МИН.ДЕЯТ.СВ.ПРИЧ. СР.Р. ЧЛЕН = ля·ло·то
| МИН.ДЕЯТ.СВ.ПРИЧ. МН.Ч. = ле·ли
| МИН.ДЕЯТ.СВ.ПРИЧ. МН.Ч. ЧЛЕН = ле·ли·те
| МИН.ДЕЯТ.НЕСВ.ПРИЧ. М.Р. = ле·ел
| МИН.ДЕЯТ.НЕСВ.ПРИЧ. М.Р. НЕПЪЛЕН ЧЛЕН = ле·е·лия
| МИН.ДЕЯТ.НЕСВ.ПРИЧ. М.Р. ПЪЛЕН ЧЛЕН = ле·е·ли·ят
| МИН.ДЕЯТ.НЕСВ.ПРИЧ. Ж.Р. = ле·е·ла
| МИН.ДЕЯТ.НЕСВ.ПРИЧ. Ж.Р. ЧЛЕН = ле·е·ла·та
| МИН.ДЕЯТ.НЕСВ.ПРИЧ. СР.Р. = ле·е·ло
| МИН.ДЕЯТ.НЕСВ.ПРИЧ. СР.Р. ЧЛЕН = ле·е·ло·то
| МИН.ДЕЯТ.НЕСВ.ПРИЧ. МН.Ч. = ле·е·ли
| МИН.ДЕЯТ.НЕСВ.ПРИЧ. МН.Ч. ЧЛЕН = ле·е·ли·те
| СЕГ.ДЕЯТ.ПРИЧ. М.Р. = ле·ещ
| СЕГ.ДЕЯТ.ПРИЧ. М.Р. НЕПЪЛЕН ЧЛЕН = ле·е·щия
| СЕГ.ДЕЯТ.ПРИЧ. М.Р. ПЪЛЕН ЧЛЕН = ле·е·щи·ят
| СЕГ.ДЕЯТ.ПРИЧ. Ж.Р. = ле·е·ща
| СЕГ.ДЕЯТ.ПРИЧ. Ж.Р. ЧЛЕН = ле·е·ща·та
| СЕГ.ДЕЯТ.ПРИЧ. СР.Р. = ле·е·що
| СЕГ.ДЕЯТ.ПРИЧ. СР.Р. ЧЛЕН = ле·е·що·то
| СЕГ.ДЕЯТ.ПРИЧ. МН.Ч. = ле·е·щи
| СЕГ.ДЕЯТ.ПРИЧ. МН.Ч. ЧЛЕН = ле·е·щи·те
| ДЕЕПРИЧАСТИЕ = ле·ей·ки
| СКРИТИ ПРЕПРАТКИ = 
[[лея]],
[[лееш]],
[[лее]],
[[леем]],
[[леете]],
[[леят]],
[[лях]],
[[ля]],
[[ляхме]],
[[ляхте]],
[[ляха]],
[[леех]],
[[лееше]],
[[леехме]],
[[леехте]],
[[лееха]],
[[лей]],
[[лейте]],
[[лял]],
[[лелия]],
[[лелият]],
[[ляла]],
[[лялата]],
[[ляло]],
[[лялото]],
[[лели]],
[[лелите]],
[[леел]],
[[леелия]],
[[леелият]],
[[леела]],
[[леелата]],
[[леело]],
[[леелото]],
[[леели]],
[[леелите]],
[[лят]],
[[лятия]],
[[лятият]],
[[лята]],
[[лятата]],
[[лято]],
[[лятото]],
[[лети]],
[[летите]],
[[леещ]],
[[леещия]],
[[леещият]],
[[лееща]],
[[леещата]],
[[леещо]],
[[леещото]],
[[леещи]],
[[леещите]],
[[леейки]],
[[лял съм]],
[[ляла съм]],
[[ляло съм]],
[[лели сме]],
[[лял си]],
[[ляла си]],
[[ляло си]],
[[лели сте]],
[[лял е]],
[[ляла е]],
[[ляло е]],
[[лели са]],
[[бях лял]],
[[бях ляла]],
[[бях ляло]],
[[бяхме лели]],
[[беше лял]],
[[беше ляла]],
[[беше ляло]],
[[бяхте лели]],
[[бяха лели]],
[[ще лея]],
[[ще леем]],
[[ще лееш]],
[[ще леете]],
[[ще лее]],
[[ще леят]],
[[ще съм лял]],
[[ще съм ляла]],
[[ще съм ляло]],
[[ще сме лели]],
[[ще си лял]],
[[ще си ляла]],
[[ще си ляло]],
[[ще сте лели]],
[[ще е лял]],
[[ще е ляла]],
[[ще е ляло]],
[[ще са лели]],
[[щях да лея]],
[[щяхме да леем]],
[[щеше да лееш]],
[[щяхте да леете]],
[[щеше да лее]],
[[щяха да леят]],
[[щях да съм лял]],
[[щях да съм ляла]],
[[щях да съм ляло]],
[[щяхме да сме лели]],
[[щеше да си лял]],
[[щеше да си ляла]],
[[щеше да си ляло]],
[[щяхте да сте лели]],
[[щеше да е лял]],
[[щеше да е ляла]],
[[щеше да е ляло]],
[[щяха да са лели]],
[[леел съм]],
[[леела съм]],
[[леело съм]],
[[леели сме]],
[[леел си]],
[[леела си]],
[[леело си]],
[[леели сте]],
[[леел е]],
[[леела е]],
[[леело е]],
[[леели са]],
[[бил съм лял]],
[[била съм ляла]],
[[било съм ляло]],
[[били сме лели]],
[[бил си лял]],
[[била си ляла]],
[[било си ляло]],
[[били сте лели]],
[[бил е лял]],
[[била е ляла]],
[[било е ляло]],
[[били са лели]],
[[щял съм да лея]],
[[щяла съм да лея]],
[[щяло съм да лея]],
[[щели сме да леем]],
[[щял си да лееш]],
[[щяла си да лееш]],
[[щяло си да лееш]],
[[щели сте да леете]],
[[щял да лее]],
[[щяла да лее]],
[[щяло да лее]],
[[щели да леят]],
[[щял е да лее]],
[[щяла е да лее]],
[[щяло е да лее]],
[[щели са да леят]],
[[щял съм да съм лял]],
[[щяла съм да съм ляла]],
[[щяло съм да съм ляло]],
[[щели сме да сме лели]],
[[щял си да си лял]],
[[щяла си да си ляла]],
[[щяло си да си ляло]],
[[щели сте да сте лели]],
[[щял да е лял]],
[[щяла да е ляла]],
[[щяло да е ляло]],
[[щели да са лели]],
[[щял е да е лял]],
[[щяла е да е ляла]],
[[щяло е да е ляло]],
[[щели са да са лели]],
[[бих лял]],
[[бих ляла]],
[[бих ляло]],
[[бихме лели]],
[[би лял]],
[[би ляла]],
[[би ляло]],
[[бихте лели]],
[[биха лели]],
}}</text>
      <sha1>7mqa601tog5kc7a2m9qldf9iy0thw6h</sha1>
    </revision>
  </page>
  <page>
    <title>Шаблон:Словоформи/либерализирам</title>
    <ns>10</ns>
    <id>517362</id>
    <revision>
      <id>549342</id>
      <timestamp>2005-05-11T04:52:58Z</timestamp>
      <contributor>
        <username>Bgbot</username>
        <id>83</id>
      </contributor>
      <comment>Борислав: Шаблон със словоформи</comment>
      <model>wikitext</model>
      <format>text/x-wiki</format>
      <text bytes="24342" xml:space="preserve">{{Шаблон:Словоформи/Глагол|
  ОСНОВНА ФОРМА = либерализирам
| СЕГ.ВР., 1Л., ЕД.Ч. = ли·бе·ра·ли·зи·рам
| СЕГ.ВР., 1Л., МН.Ч. = ли·бе·ра·ли·зи·ра·ме
| СЕГ.ВР., 2Л., ЕД.Ч. = ли·бе·ра·ли·зи·раш
| СЕГ.ВР., 2Л., МН.Ч. = ли·бе·ра·ли·зи·ра·те
| СЕГ.ВР., 3Л., ЕД.Ч. = ли·бе·ра·ли·зи·ра
| СЕГ.ВР., 3Л., МН.Ч. = ли·бе·ра·ли·зи·рат
| МИН.СВ.ВР., 1Л., ЕД.Ч. = ли·бе·ра·ли·зи·рах
| МИН.СВ.ВР., 1Л., МН.Ч. = ли·бе·ра·ли·зи·рах·ме
| МИН.СВ.ВР., 2Л., ЕД.Ч. = ли·бе·ра·ли·зи·ра
| МИН.СВ.ВР., 2Л., МН.Ч. = ли·бе·ра·ли·зи·рах·те
| МИН.СВ.ВР., 3Л., ЕД.Ч. = ли·бе·ра·ли·зи·ра
| МИН.СВ.ВР., 3Л., МН.Ч. = ли·бе·ра·ли·зи·ра·ха
| МИН.НЕСВ.ВР., 1Л., ЕД.Ч. = ли·бе·ра·ли·зи·рах
| МИН.НЕСВ.ВР., 1Л., МН.Ч. = ли·бе·ра·ли·зи·рах·ме
| МИН.НЕСВ.ВР., 2Л., ЕД.Ч. = ли·бе·ра·ли·зи·ра·ше
| МИН.НЕСВ.ВР., 2Л., МН.Ч. = ли·бе·ра·ли·зи·рах·те
| МИН.НЕСВ.ВР., 3Л., ЕД.Ч. = ли·бе·ра·ли·зи·ра·ше
| МИН.НЕСВ.ВР., 3Л., МН.Ч. = ли·бе·ра·ли·зи·ра·ха
| МИН.НЕОПР.ВР., 1Л., ЕД.Ч., М.Р. = либерализирал съм
| МИН.НЕОПР.ВР., 1Л., ЕД.Ч., Ж.Р. = либерализирала съм
| МИН.НЕОПР.ВР., 1Л., ЕД.Ч., СР.Р. = либерализирало съм
| МИН.НЕОПР.ВР., 1Л., МН.Ч. = либерализирали сме
| МИН.НЕОПР.ВР., 2Л., ЕД.Ч., М.Р. = либерализирал си
| МИН.НЕОПР.ВР., 2Л., ЕД.Ч., Ж.Р. = либерализирала си
| МИН.НЕОПР.ВР., 2Л., ЕД.Ч., СР.Р. = либерализирало си
| МИН.НЕОПР.ВР., 2Л., МН.Ч. = либерализирали сте
| МИН.НЕОПР.ВР., 3Л., ЕД.Ч., М.Р. = либерализирал е
| МИН.НЕОПР.ВР., 3Л., ЕД.Ч., Ж.Р. = либерализирала е
| МИН.НЕОПР.ВР., 3Л., ЕД.Ч., СР.Р. = либерализирало е
| МИН.НЕОПР.ВР., 3Л., МН.Ч. = либерализирали са
| МИН.ПРЕД.ВР., 1Л., ЕД.Ч., М.Р. = бях либерализирал
| МИН.ПРЕД.ВР., 1Л., ЕД.Ч., Ж.Р. = бях либерализирала
| МИН.ПРЕД.ВР., 1Л., ЕД.Ч., СР.Р. = бях либерализирало
| МИН.ПРЕД.ВР., 1Л., МН.Ч. = бяхме либерализирали
| МИН.ПРЕД.ВР., 2Л., ЕД.Ч., М.Р. = беше либерализирал
| МИН.ПРЕД.ВР., 2Л., ЕД.Ч., Ж.Р. = беше либерализирала
| МИН.ПРЕД.ВР., 2Л., ЕД.Ч., СР.Р. = беше либерализирало
| МИН.ПРЕД.ВР., 2Л., МН.Ч. = бяхте либерализирали
| МИН.ПРЕД.ВР., 3Л., ЕД.Ч., М.Р. = беше либерализирал
| МИН.ПРЕД.ВР., 3Л., ЕД.Ч., Ж.Р. = беше либерализирала
| МИН.ПРЕД.ВР., 3Л., ЕД.Ч., СР.Р. = беше либерализирало
| МИН.ПРЕД.ВР., 3Л., МН.Ч. = бяха либерализирали
| БЪД.ВР., 1Л., ЕД.Ч. = ще либерализирам
| БЪД.ВР., 1Л., МН.Ч. = ще либерализираме
| БЪД.ВР., 2Л., ЕД.Ч. = ще либерализираш
| БЪД.ВР., 2Л., МН.Ч. = ще либерализирате
| БЪД.ВР., 3Л., ЕД.Ч. = ще либерализира
| БЪД.ВР., 3Л., МН.Ч. = ще либерализират
| БЪД.ПРЕД.ВР., 1Л., ЕД.Ч., М.Р. = ще съм либерализирал
| БЪД.ПРЕД.ВР., 1Л., ЕД.Ч., Ж.Р. = ще съм либерализирала
| БЪД.ПРЕД.ВР., 1Л., ЕД.Ч., СР.Р. = ще съм либерализирало
| БЪД.ПРЕД.ВР., 1Л., МН.Ч. = ще сме либерализирали
| БЪД.ПРЕД.ВР., 2Л., ЕД.Ч., М.Р. = ще си либерализирал
| БЪД.ПРЕД.ВР., 2Л., ЕД.Ч., Ж.Р. = ще си либерализирала
| БЪД.ПРЕД.ВР., 2Л., ЕД.Ч., СР.Р. = ще си либерализирало
| БЪД.ПРЕД.ВР., 2Л., МН.Ч. = ще сте либерализирали
| БЪД.ПРЕД.ВР., 3Л., ЕД.Ч., М.Р. = ще е либерализирал
| БЪД.ПРЕД.ВР., 3Л., ЕД.Ч., Ж.Р. = ще е либерализирала
| БЪД.ПРЕД.ВР., 3Л., ЕД.Ч., СР.Р. = ще е либерализирало
| БЪД.ПРЕД.ВР., 3Л., МН.Ч. = ще са либерализирали
| БЪД.ВР. В МИН., 1Л., ЕД.Ч. = щях да либерализирам
| БЪД.ВР. В МИН., 1Л., МН.Ч. = щяхме да либерализираме
| БЪД.ВР. В МИН., 2Л., ЕД.Ч. = щеше да либерализираш
| БЪД.ВР. В МИН., 2Л., МН.Ч. = щяхте да либерализирате
| БЪД.ВР. В МИН., 3Л., ЕД.Ч. = щеше да либерализира
| БЪД.ВР. В МИН., 3Л., МН.Ч. = щяха да либерализират
| БЪД.ПРЕД.ВР. В МИН., 1Л., ЕД.Ч., М.Р. = щях да съм либерализирал
| БЪД.ПРЕД.ВР. В МИН., 1Л., ЕД.Ч., Ж.Р. = щях да съм либерализирала
| БЪД.ПРЕД.ВР. В МИН., 1Л., ЕД.Ч., СР.Р. = щях да съм либерализирало
| БЪД.ПРЕД.ВР. В МИН., 1Л., МН.Ч. = щяхме да сме либерализирали
| БЪД.ПРЕД.ВР. В МИН., 2Л., ЕД.Ч., М.Р. = щеше да си либерализирал
| БЪД.ПРЕД.ВР. В МИН., 2Л., ЕД.Ч., Ж.Р. = щеше да си либерализирала
| БЪД.ПРЕД.ВР. В МИН., 2Л., ЕД.Ч., СР.Р. = щеше да си либерализирало
| БЪД.ПРЕД.ВР. В МИН., 2Л., МН.Ч. = щяхте да сте либерализирали
| БЪД.ПРЕД.ВР. В МИН., 3Л., ЕД.Ч., М.Р. = щеше да е либерализирал
| БЪД.ПРЕД.ВР. В МИН., 3Л., ЕД.Ч., Ж.Р. = щеше да е либерализирала
| БЪД.ПРЕД.ВР. В МИН., 3Л., ЕД.Ч., СР.Р. = щеше да е либерализирало
| БЪД.ПРЕД.ВР. В МИН., 3Л., МН.Ч. = щяха да са либерализирали
| ПР.НАКЛ., СЕГ.ВР., 1Л., ЕД.Ч., М.Р. = либерализирал съм
| ПР.НАКЛ., СЕГ.ВР., 1Л., ЕД.Ч., Ж.Р. = либерализирала съм
| ПР.НАКЛ., СЕГ.ВР., 1Л., ЕД.Ч., СР.Р. = либерализирало съм
| ПР.НАКЛ., СЕГ.ВР., 1Л., МН.Ч. = либерализирали сме
| ПР.НАКЛ., СЕГ.ВР., 2Л., ЕД.Ч., М.Р. = либерализирал си
| ПР.НАКЛ., СЕГ.ВР., 2Л., ЕД.Ч., Ж.Р. = либерализирала си
| ПР.НАКЛ., СЕГ.ВР., 2Л., ЕД.Ч., СР.Р. = либерализирало си
| ПР.НАКЛ., СЕГ.ВР., 2Л., МН.Ч. = либерализирали сте
| ПР.НАКЛ., СЕГ.ВР., 3Л., ЕД.Ч., М.Р. = либерализирал (е)
| ПР.НАКЛ., СЕГ.ВР., 3Л., ЕД.Ч., Ж.Р. = либерализирала (е)
| ПР.НАКЛ., СЕГ.ВР., 3Л., ЕД.Ч., СР.Р. = либерализирало (е)
| ПР.НАКЛ., СЕГ.ВР., 3Л., МН.Ч. = либерализирали (са)
| ПР.НАКЛ., МИН.СВ.ВР., 1Л., ЕД.Ч., М.Р. = либерализирал съм
| ПР.НАКЛ., МИН.СВ.ВР., 1Л., ЕД.Ч., Ж.Р. = либерализирала съм
| ПР.НАКЛ., МИН.СВ.ВР., 1Л., ЕД.Ч., СР.Р. = либерализирало съм
| ПР.НАКЛ., МИН.СВ.ВР., 1Л., МН.Ч. = либерализирали сме
| ПР.НАКЛ., МИН.СВ.ВР., 2Л., ЕД.Ч., М.Р. = либерализирал си
| ПР.НАКЛ., МИН.СВ.ВР., 2Л., ЕД.Ч., Ж.Р. = либерализирала си
| ПР.НАКЛ., МИН.СВ.ВР., 2Л., ЕД.Ч., СР.Р. = либерализирало си
| ПР.НАКЛ., МИН.СВ.ВР., 2Л., МН.Ч. = либерализирали сте
| ПР.НАКЛ., МИН.СВ.ВР., 3Л., ЕД.Ч., М.Р. = либерализирал (е)
| ПР.НАКЛ., МИН.СВ.ВР., 3Л., ЕД.Ч., Ж.Р. = либерализирала (е)
| ПР.НАКЛ., МИН.СВ.ВР., 3Л., ЕД.Ч., СР.Р. = либерализирало (е)
| ПР.НАКЛ., МИН.СВ.ВР., 3Л., МН.Ч. = либерализирали (са)
| ПР.НАКЛ., МИН.НЕОПР.ВР., 1Л., ЕД.Ч., М.Р. = бил съм либерализирал
| ПР.НАКЛ., МИН.НЕОПР.ВР., 1Л., ЕД.Ч., Ж.Р. = била съм либерализирала
| ПР.НАКЛ., МИН.НЕОПР.ВР., 1Л., ЕД.Ч., СР.Р. = било съм либерализирало
| ПР.НАКЛ., МИН.НЕОПР.ВР., 1Л., МН.Ч. = били сме либерализирали
| ПР.НАКЛ., МИН.НЕОПР.ВР., 2Л., ЕД.Ч., М.Р. = бил си либерализирал
| ПР.НАКЛ., МИН.НЕОПР.ВР., 2Л., ЕД.Ч., Ж.Р. = била си либерализирала
| ПР.НАКЛ., МИН.НЕОПР.ВР., 2Л., ЕД.Ч., СР.Р. = било си либерализирало
| ПР.НАКЛ., МИН.НЕОПР.ВР., 2Л., МН.Ч. = били сте либерализирали
| ПР.НАКЛ., МИН.НЕОПР.ВР., 3Л., ЕД.Ч., М.Р. = бил (е) либерализирал
| ПР.НАКЛ., МИН.НЕОПР.ВР., 3Л., ЕД.Ч., Ж.Р. = била (е) либерализирала
| ПР.НАКЛ., МИН.НЕОПР.ВР., 3Л., ЕД.Ч., СР.Р. = било (е) либерализирало
| ПР.НАКЛ., МИН.НЕОПР.ВР., 3Л., МН.Ч. = били (са) либерализирали
| ПР.НАКЛ., БЪД.ВР., 1Л., ЕД.Ч., М.Р. = щял съм да либерализирам
| ПР.НАКЛ., БЪД.ВР., 1Л., ЕД.Ч., Ж.Р. = щяла съм да либерализирам
| ПР.НАКЛ., БЪД.ВР., 1Л., ЕД.Ч., СР.Р. = щяло съм да либерализирам
| ПР.НАКЛ., БЪД.ВР., 1Л., МН.Ч. = щели сме да либерализираме
| ПР.НАКЛ., БЪД.ВР., 2Л., ЕД.Ч., М.Р. = щял си да либерализираш
| ПР.НАКЛ., БЪД.ВР., 2Л., ЕД.Ч., Ж.Р. = щяла си да либерализираш
| ПР.НАКЛ., БЪД.ВР., 2Л., ЕД.Ч., СР.Р. = щяло си да либерализираш
| ПР.НАКЛ., БЪД.ВР., 2Л., МН.Ч. = щели сте да либерализирате
| ПР.НАКЛ., БЪД.ВР., 3Л., ЕД.Ч., М.Р. = щял (е) да либерализира
| ПР.НАКЛ., БЪД.ВР., 3Л., ЕД.Ч., Ж.Р. = щяла (е) да либерализира
| ПР.НАКЛ., БЪД.ВР., 3Л., ЕД.Ч., СР.Р. = щяло (е) да либерализира
| ПР.НАКЛ., БЪД.ВР., 3Л., МН.Ч. = щели (са) да либерализират
| ПР.НАКЛ., БЪД.ПРЕД.ВР., 1Л., ЕД.Ч., М.Р. = щял съм да съм либерализирал
| ПР.НАКЛ., БЪД.ПРЕД.ВР., 1Л., ЕД.Ч., Ж.Р. = щяла съм да съм либерализирала
| ПР.НАКЛ., БЪД.ПРЕД.ВР., 1Л., ЕД.Ч., СР.Р. = щяло съм да съм либерализирало
| ПР.НАКЛ., БЪД.ПРЕД.ВР., 1Л., МН.Ч. = щели сме да сме либерализирали
| ПР.НАКЛ., БЪД.ПРЕД.ВР., 2Л., ЕД.Ч., М.Р. = щял си да си либерализирал
| ПР.НАКЛ., БЪД.ПРЕД.ВР., 2Л., ЕД.Ч., Ж.Р. = щяла си да си либерализирала
| ПР.НАКЛ., БЪД.ПРЕД.ВР., 2Л., ЕД.Ч., СР.Р. = щяло си да си либерализирало
| ПР.НАКЛ., БЪД.ПРЕД.ВР., 2Л., МН.Ч. = щели сте да сте либерализирали
| ПР.НАКЛ., БЪД.ПРЕД.ВР., 3Л., ЕД.Ч., М.Р. = щял (е) да е либерализирал
| ПР.НАКЛ., БЪД.ПРЕД.ВР., 3Л., ЕД.Ч., Ж.Р. = щяла (е) да е либерализирала
| ПР.НАКЛ., БЪД.ПРЕД.ВР., 3Л., ЕД.Ч., СР.Р. = щяло (е) да е либерализирало
| ПР.НАКЛ., БЪД.ПРЕД.ВР., 3Л., МН.Ч. = щели (са) да са либерализирали
| УСЛОВНО НАКЛОНЕНИЕ, 1Л., ЕД.Ч., М.Р. = бих либерализирал
| УСЛОВНО НАКЛОНЕНИЕ, 1Л., ЕД.Ч., Ж.Р. = бих либерализирала
| УСЛОВНО НАКЛОНЕНИЕ, 1Л., ЕД.Ч., СР.Р. = бих либерализирало
| УСЛОВНО НАКЛОНЕНИЕ, 1Л., МН.Ч. = бихме либерализирали
| УСЛОВНО НАКЛОНЕНИЕ, 2Л., ЕД.Ч., М.Р. = би либерализирал
| УСЛОВНО НАКЛОНЕНИЕ, 2Л., ЕД.Ч., Ж.Р. = би либерализирала
| УСЛОВНО НАКЛОНЕНИЕ, 2Л., ЕД.Ч., СР.Р. = би либерализирало
| УСЛОВНО НАКЛОНЕНИЕ, 2Л., МН.Ч. = бихте либерализирали
| УСЛОВНО НАКЛОНЕНИЕ, 3Л., ЕД.Ч., М.Р. = би либерализирал
| УСЛОВНО НАКЛОНЕНИЕ, 3Л., ЕД.Ч., Ж.Р. = би либерализирала
| УСЛОВНО НАКЛОНЕНИЕ, 3Л., ЕД.Ч., СР.Р. = би либерализирало
| УСЛОВНО НАКЛОНЕНИЕ, 3Л., МН.Ч. = биха либерализирали
| ПОВЕЛИТЕЛНО НАКЛОНЕНИЕ, ЕД.Ч. = ли·бе·ра·ли·зи·рай
| ПОВЕЛИТЕЛНО НАКЛОНЕНИЕ, МН.Ч. = ли·бе·ра·ли·зи·рай·те
| МИН.СТРАД.ПРИЧ. М.Р. = ли·бе·ра·ли·зи·ран
| МИН.СТРАД.ПРИЧ. М.Р. НЕПЪЛЕН ЧЛЕН = ли·бе·ра·ли·зи·ра·ния
| МИН.СТРАД.ПРИЧ. М.Р. ПЪЛЕН ЧЛЕН = ли·бе·ра·ли·зи·ра·ни·ят
| МИН.СТРАД.ПРИЧ. Ж.Р. = ли·бе·ра·ли·зи·ра·на
| МИН.СТРАД.ПРИЧ. Ж.Р. ЧЛЕН = ли·бе·ра·ли·зи·ра·на·та
| МИН.СТРАД.ПРИЧ. СР.Р. = ли·бе·ра·ли·зи·ра·но
| МИН.СТРАД.ПРИЧ. СР.Р. ЧЛЕН = ли·бе·ра·ли·зи·ра·но·то
| МИН.СТРАД.ПРИЧ. МН.Ч. = ли·бе·ра·ли·зи·ра·ни
| МИН.СТРАД.ПРИЧ. МН.Ч. ЧЛЕН = ли·бе·ра·ли·зи·ра·ни·те
| МИН.ДЕЯТ.СВ.ПРИЧ. М.Р. = ли·бе·ра·ли·зи·рал
| МИН.ДЕЯТ.СВ.ПРИЧ. М.Р. НЕПЪЛЕН ЧЛЕН = ли·бе·ра·ли·зи·ра·лия
| МИН.ДЕЯТ.СВ.ПРИЧ. М.Р. ПЪЛЕН ЧЛЕН = ли·бе·ра·ли·зи·ра·ли·ят
| МИН.ДЕЯТ.СВ.ПРИЧ. Ж.Р. = ли·бе·ра·ли·зи·ра·ла
| МИН.ДЕЯТ.СВ.ПРИЧ. Ж.Р. ЧЛЕН = ли·бе·ра·ли·зи·ра·ла·та
| МИН.ДЕЯТ.СВ.ПРИЧ. СР.Р. = ли·бе·ра·ли·зи·ра·ло
| МИН.ДЕЯТ.СВ.ПРИЧ. СР.Р. ЧЛЕН = ли·бе·ра·ли·зи·ра·ло·то
| МИН.ДЕЯТ.СВ.ПРИЧ. МН.Ч. = ли·бе·ра·ли·зи·ра·ли
| МИН.ДЕЯТ.СВ.ПРИЧ. МН.Ч. ЧЛЕН = ли·бе·ра·ли·зи·ра·ли·те
| МИН.ДЕЯТ.НЕСВ.ПРИЧ. М.Р. = ли·бе·ра·ли·зи·рал
| МИН.ДЕЯТ.НЕСВ.ПРИЧ. М.Р. НЕПЪЛЕН ЧЛЕН = ли·бе·ра·ли·зи·ра·лия
| МИН.ДЕЯТ.НЕСВ.ПРИЧ. М.Р. ПЪЛЕН ЧЛЕН = ли·бе·ра·ли·зи·ра·ли·ят
| МИН.ДЕЯТ.НЕСВ.ПРИЧ. Ж.Р. = ли·бе·ра·ли·зи·ра·ла
| МИН.ДЕЯТ.НЕСВ.ПРИЧ. Ж.Р. ЧЛЕН = ли·бе·ра·ли·зи·ра·ла·та
| МИН.ДЕЯТ.НЕСВ.ПРИЧ. СР.Р. = ли·бе·ра·ли·зи·ра·ло
| МИН.ДЕЯТ.НЕСВ.ПРИЧ. СР.Р. ЧЛЕН = ли·бе·ра·ли·зи·ра·ло·то
| МИН.ДЕЯТ.НЕСВ.ПРИЧ. МН.Ч. = ли·бе·ра·ли·зи·ра·ли
| МИН.ДЕЯТ.НЕСВ.ПРИЧ. МН.Ч. ЧЛЕН = ли·бе·ра·ли·зи·ра·ли·те
| СЕГ.ДЕЯТ.ПРИЧ. М.Р. = ли·бе·ра·ли·зи·ращ
| СЕГ.ДЕЯТ.ПРИЧ. М.Р. НЕПЪЛЕН ЧЛЕН = ли·бе·ра·ли·зи·ра·щия
| СЕГ.ДЕЯТ.ПРИЧ. М.Р. ПЪЛЕН ЧЛЕН = ли·бе·ра·ли·зи·ра·щи·ят
| СЕГ.ДЕЯТ.ПРИЧ. Ж.Р. = ли·бе·ра·ли·зи·ра·ща
| СЕГ.ДЕЯТ.ПРИЧ. Ж.Р. ЧЛЕН = ли·бе·ра·ли·зи·ра·ща·та
| СЕГ.ДЕЯТ.ПРИЧ. СР.Р. = ли·бе·ра·ли·зи·ра·що
| СЕГ.ДЕЯТ.ПРИЧ. СР.Р. ЧЛЕН = ли·бе·ра·ли·зи·ра·що·то
| СЕГ.ДЕЯТ.ПРИЧ. МН.Ч. = ли·бе·ра·ли·зи·ра·щи
| СЕГ.ДЕЯТ.ПРИЧ. МН.Ч. ЧЛЕН = ли·бе·ра·ли·зи·ра·щи·те
| ДЕЕПРИЧАСТИЕ = ли·бе·ра·ли·зи·рай·ки
| СКРИТИ ПРЕПРАТКИ = 
[[либерализирам]],
[[либерализираш]],
[[либерализира]],
[[либерализираме]],
[[либерализирате]],
[[либерализират]],
[[либерализирах]],
[[либерализирахме]],
[[либерализирахте]],
[[либерализираха]],
[[либерализираше]],
[[либерализирай]],
[[либерализирайте]],
[[либерализирал]],
[[либерализиралия]],
[[либерализиралият]],
[[либерализирала]],
[[либерализиралата]],
[[либерализирало]],
[[либерализиралото]],
[[либерализирали]],
[[либерализиралите]],
[[либерализиран]],
[[либерализирания]],
[[либерализираният]],
[[либерализирана]],
[[либерализираната]],
[[либерализирано]],
[[либерализираното]],
[[либерализирани]],
[[либерализираните]],
[[либерализиращ]],
[[либерализиращия]],
[[либерализиращият]],
[[либерализираща]],
[[либерализиращата]],
[[либерализиращо]],
[[либерализиращото]],
[[либерализиращи]],
[[либерализиращите]],
[[либерализирайки]],
[[либерализирал съм]],
[[либерализирала съм]],
[[либерализирало съм]],
[[либерализирали сме]],
[[либерализирал си]],
[[либерализирала си]],
[[либерализирало си]],
[[либерализирали сте]],
[[либерализирал е]],
[[либерализирала е]],
[[либерализирало е]],
[[либерализирали са]],
[[бях либерализирал]],
[[бях либерализирала]],
[[бях либерализирало]],
[[бяхме либерализирали]],
[[беше либерализирал]],
[[беше либерализирала]],
[[беше либерализирало]],
[[бяхте либерализирали]],
[[бяха либерализирали]],
[[ще либерализирам]],
[[ще либерализираме]],
[[ще либерализираш]],
[[ще либерализирате]],
[[ще либерализира]],
[[ще либерализират]],
[[ще съм либерализирал]],
[[ще съм либерализирала]],
[[ще съм либерализирало]],
[[ще сме либерализирали]],
[[ще си либерализирал]],
[[ще си либерализирала]],
[[ще си либерализирало]],
[[ще сте либерализирали]],
[[ще е либерализирал]],
[[ще е либерализирала]],
[[ще е либерализирало]],
[[ще са либерализирали]],
[[щях да либерализирам]],
[[щяхме да либерализираме]],
[[щеше да либерализираш]],
[[щяхте да либерализирате]],
[[щеше да либерализира]],
[[щяха да либерализират]],
[[щях да съм либерализирал]],
[[щях да съм либерализирала]],
[[щях да съм либерализирало]],
[[щяхме да сме либерализирали]],
[[щеше да си либерализирал]],
[[щеше да си либерализирала]],
[[щеше да си либерализирало]],
[[щяхте да сте либерализирали]],
[[щеше да е либерализирал]],
[[щеше да е либерализирала]],
[[щеше да е либерализирало]],
[[щяха да са либерализирали]],
[[бил съм либерализирал]],
[[била съм либерализирала]],
[[било съм либерализирало]],
[[били сме либерализирали]],
[[бил си либерализирал]],
[[била си либерализирала]],
[[било си либерализирало]],
[[били сте либерализирали]],
[[бил е либерализирал]],
[[била е либерализирала]],
[[било е либерализирало]],
[[били са либерализирали]],
[[щял съм да либерализирам]],
[[щяла съм да либерализирам]],
[[щяло съм да либерализирам]],
[[щели сме да либерализираме]],
[[щял си да либерализираш]],
[[щяла си да либерализираш]],
[[щяло си да либерализираш]],
[[щели сте да либерализирате]],
[[щял да либерализира]],
[[щяла да либерализира]],
[[щяло да либерализира]],
[[щели да либерализират]],
[[щял е да либерализира]],
[[щяла е да либерализира]],
[[щяло е да либерализира]],
[[щели са да либерализират]],
[[щял съм да съм либерализирал]],
[[щяла съм да съм либерализирала]],
[[щяло съм да съм либерализирало]],
[[щели сме да сме либерализирали]],
[[щял си да си либерализирал]],
[[щяла си да си либерализирала]],
[[щяло си да си либерализирало]],
[[щели сте да сте либерализирали]],
[[щял да е либерализирал]],
[[щяла да е либерализирала]],
[[щяло да е либерализирало]],
[[щели да са либерализирали]],
[[щял е да е либерализирал]],
[[щяла е да е либерализирала]],
[[щяло е да е либерализирало]],
[[щели са да са либерализирали]],
[[бих либерализирал]],
[[бих либерализирала]],
[[бих либерализирало]],
[[бихме либерализирали]],
[[би либерализирал]],
[[би либерализирала]],
[[би либерализирало]],
[[бихте либерализирали]],
[[биха либерализирали]],
}}</text>
      <sha1>563duuhxbwvbcrmxyc3f484cbblc9vh</sha1>
    </revision>
  </page>
  <page>
    <title>Шаблон:Словоформи/либералнича</title>
    <ns>10</ns>
    <id>461232</id>
    <revision>
      <id>493214</id>
      <timestamp>2005-05-08T11:29:29Z</timestamp>
      <contributor>
        <username>Bgbot</username>
        <id>83</id>
      </contributor>
      <comment>Борислав: Шаблон със словоформи</comment>
      <model>wikitext</model>
      <format>text/x-wiki</format>
      <text bytes="24342" xml:space="preserve">{{Шаблон:Словоформи/Глагол|
  ОСНОВНА ФОРМА = либералнича
| СЕГ.ВР., 1Л., ЕД.Ч. = ли·бе·рал·ни·ча
| СЕГ.ВР., 1Л., МН.Ч. = ли·бе·рал·ни·чим
| СЕГ.ВР., 2Л., ЕД.Ч. = ли·бе·рал·ни·чиш
| СЕГ.ВР., 2Л., МН.Ч. = ли·бе·рал·ни·чи·те
| СЕГ.ВР., 3Л., ЕД.Ч. = ли·бе·рал·ни·чи
| СЕГ.ВР., 3Л., МН.Ч. = ли·бе·рал·ни·чат
| МИН.СВ.ВР., 1Л., ЕД.Ч. = ли·бе·рал·ни·чих
| МИН.СВ.ВР., 1Л., МН.Ч. = ли·бе·рал·ни·чих·ме
| МИН.СВ.ВР., 2Л., ЕД.Ч. = ли·бе·рал·ни·чи
| МИН.СВ.ВР., 2Л., МН.Ч. = ли·бе·рал·ни·чих·те
| МИН.СВ.ВР., 3Л., ЕД.Ч. = ли·бе·рал·ни·чи
| МИН.СВ.ВР., 3Л., МН.Ч. = ли·бе·рал·ни·чи·ха
| МИН.НЕСВ.ВР., 1Л., ЕД.Ч. = ли·бе·рал·ни·чех
| МИН.НЕСВ.ВР., 1Л., МН.Ч. = ли·бе·рал·ни·чех·ме
| МИН.НЕСВ.ВР., 2Л., ЕД.Ч. = ли·бе·рал·ни·че·ше
| МИН.НЕСВ.ВР., 2Л., МН.Ч. = ли·бе·рал·ни·чех·те
| МИН.НЕСВ.ВР., 3Л., ЕД.Ч. = ли·бе·рал·ни·че·ше
| МИН.НЕСВ.ВР., 3Л., МН.Ч. = ли·бе·рал·ни·че·ха
| МИН.НЕОПР.ВР., 1Л., ЕД.Ч., М.Р. = либералничил съм
| МИН.НЕОПР.ВР., 1Л., ЕД.Ч., Ж.Р. = либералничила съм
| МИН.НЕОПР.ВР., 1Л., ЕД.Ч., СР.Р. = либералничило съм
| МИН.НЕОПР.ВР., 1Л., МН.Ч. = либералничили сме
| МИН.НЕОПР.ВР., 2Л., ЕД.Ч., М.Р. = либералничил си
| МИН.НЕОПР.ВР., 2Л., ЕД.Ч., Ж.Р. = либералничила си
| МИН.НЕОПР.ВР., 2Л., ЕД.Ч., СР.Р. = либералничило си
| МИН.НЕОПР.ВР., 2Л., МН.Ч. = либералничили сте
| МИН.НЕОПР.ВР., 3Л., ЕД.Ч., М.Р. = либералничил е
| МИН.НЕОПР.ВР., 3Л., ЕД.Ч., Ж.Р. = либералничила е
| МИН.НЕОПР.ВР., 3Л., ЕД.Ч., СР.Р. = либералничило е
| МИН.НЕОПР.ВР., 3Л., МН.Ч. = либералничили са
| МИН.ПРЕД.ВР., 1Л., ЕД.Ч., М.Р. = бях либералничил
| МИН.ПРЕД.ВР., 1Л., ЕД.Ч., Ж.Р. = бях либералничила
| МИН.ПРЕД.ВР., 1Л., ЕД.Ч., СР.Р. = бях либералничило
| МИН.ПРЕД.ВР., 1Л., МН.Ч. = бяхме либералничили
| МИН.ПРЕД.ВР., 2Л., ЕД.Ч., М.Р. = беше либералничил
| МИН.ПРЕД.ВР., 2Л., ЕД.Ч., Ж.Р. = беше либералничила
| МИН.ПРЕД.ВР., 2Л., ЕД.Ч., СР.Р. = беше либералничило
| МИН.ПРЕД.ВР., 2Л., МН.Ч. = бяхте либералничили
| МИН.ПРЕД.ВР., 3Л., ЕД.Ч., М.Р. = беше либералничил
| МИН.ПРЕД.ВР., 3Л., ЕД.Ч., Ж.Р. = беше либералничила
| МИН.ПРЕД.ВР., 3Л., ЕД.Ч., СР.Р. = беше либералничило
| МИН.ПРЕД.ВР., 3Л., МН.Ч. = бяха либералничили
| БЪД.ВР., 1Л., ЕД.Ч. = ще либералнича
| БЪД.ВР., 1Л., МН.Ч. = ще либералничим
| БЪД.ВР., 2Л., ЕД.Ч. = ще либералничиш
| БЪД.ВР., 2Л., МН.Ч. = ще либералничите
| БЪД.ВР., 3Л., ЕД.Ч. = ще либералничи
| БЪД.ВР., 3Л., МН.Ч. = ще либералничат
| БЪД.ПРЕД.ВР., 1Л., ЕД.Ч., М.Р. = ще съм либералничил
| БЪД.ПРЕД.ВР., 1Л., ЕД.Ч., Ж.Р. = ще съм либералничила
| БЪД.ПРЕД.ВР., 1Л., ЕД.Ч., СР.Р. = ще съм либералничило
| БЪД.ПРЕД.ВР., 1Л., МН.Ч. = ще сме либералничили
| БЪД.ПРЕД.ВР., 2Л., ЕД.Ч., М.Р. = ще си либералничил
| БЪД.ПРЕД.ВР., 2Л., ЕД.Ч., Ж.Р. = ще си либералничила
| БЪД.ПРЕД.ВР., 2Л., ЕД.Ч., СР.Р. = ще си либералничило
| БЪД.ПРЕД.ВР., 2Л., МН.Ч. = ще сте либералничили
| БЪД.ПРЕД.ВР., 3Л., ЕД.Ч., М.Р. = ще е либералничил
| БЪД.ПРЕД.ВР., 3Л., ЕД.Ч., Ж.Р. = ще е либералничила
| БЪД.ПРЕД.ВР., 3Л., ЕД.Ч., СР.Р. = ще е либералничило
| БЪД.ПРЕД.ВР., 3Л., МН.Ч. = ще са либералничили
| БЪД.ВР. В МИН., 1Л., ЕД.Ч. = щях да либералнича
| БЪД.ВР. В МИН., 1Л., МН.Ч. = щяхме да либералничим
| БЪД.ВР. В МИН., 2Л., ЕД.Ч. = щеше да либералничиш
| БЪД.ВР. В МИН., 2Л., МН.Ч. = щяхте да либералничите
| БЪД.ВР. В МИН., 3Л., ЕД.Ч. = щеше да либералничи
| БЪД.ВР. В МИН., 3Л., МН.Ч. = щяха да либералничат
| БЪД.ПРЕД.ВР. В МИН., 1Л., ЕД.Ч., М.Р. = щях да съм либералничил
| БЪД.ПРЕД.ВР. В МИН., 1Л., ЕД.Ч., Ж.Р. = щях да съм либералничила
| БЪД.ПРЕД.ВР. В МИН., 1Л., ЕД.Ч., СР.Р. = щях да съм либералничило
| БЪД.ПРЕД.ВР. В МИН., 1Л., МН.Ч. = щяхме да сме либералничили
| БЪД.ПРЕД.ВР. В МИН., 2Л., ЕД.Ч., М.Р. = щеше да си либералничил
| БЪД.ПРЕД.ВР. В МИН., 2Л., ЕД.Ч., Ж.Р. = щеше да си либералничила
| БЪД.ПРЕД.ВР. В МИН., 2Л., ЕД.Ч., СР.Р. = щеше да си либералничило
| БЪД.ПРЕД.ВР. В МИН., 2Л., МН.Ч. = щяхте да сте либералничили
| БЪД.ПРЕД.ВР. В МИН., 3Л., ЕД.Ч., М.Р. = щеше да е либералничил
| БЪД.ПРЕД.ВР. В МИН., 3Л., ЕД.Ч., Ж.Р. = щеше да е либералничила
| БЪД.ПРЕД.ВР. В МИН., 3Л., ЕД.Ч., СР.Р. = щеше да е либералничило
| БЪД.ПРЕД.ВР. В МИН., 3Л., МН.Ч. = щяха да са либералничили
| ПР.НАКЛ., СЕГ.ВР., 1Л., ЕД.Ч., М.Р. = либералничел съм
| ПР.НАКЛ., СЕГ.ВР., 1Л., ЕД.Ч., Ж.Р. = либералничела съм
| ПР.НАКЛ., СЕГ.ВР., 1Л., ЕД.Ч., СР.Р. = либералничело съм
| ПР.НАКЛ., СЕГ.ВР., 1Л., МН.Ч. = либералничели сме
| ПР.НАКЛ., СЕГ.ВР., 2Л., ЕД.Ч., М.Р. = либералничел си
| ПР.НАКЛ., СЕГ.ВР., 2Л., ЕД.Ч., Ж.Р. = либералничела си
| ПР.НАКЛ., СЕГ.ВР., 2Л., ЕД.Ч., СР.Р. = либералничело си
| ПР.НАКЛ., СЕГ.ВР., 2Л., МН.Ч. = либералничели сте
| ПР.НАКЛ., СЕГ.ВР., 3Л., ЕД.Ч., М.Р. = либералничел (е)
| ПР.НАКЛ., СЕГ.ВР., 3Л., ЕД.Ч., Ж.Р. = либералничела (е)
| ПР.НАКЛ., СЕГ.ВР., 3Л., ЕД.Ч., СР.Р. = либералничело (е)
| ПР.НАКЛ., СЕГ.ВР., 3Л., МН.Ч. = либералничели (са)
| ПР.НАКЛ., МИН.СВ.ВР., 1Л., ЕД.Ч., М.Р. = либералничил съм
| ПР.НАКЛ., МИН.СВ.ВР., 1Л., ЕД.Ч., Ж.Р. = либералничила съм
| ПР.НАКЛ., МИН.СВ.ВР., 1Л., ЕД.Ч., СР.Р. = либералничило съм
| ПР.НАКЛ., МИН.СВ.ВР., 1Л., МН.Ч. = либералничили сме
| ПР.НАКЛ., МИН.СВ.ВР., 2Л., ЕД.Ч., М.Р. = либералничил си
| ПР.НАКЛ., МИН.СВ.ВР., 2Л., ЕД.Ч., Ж.Р. = либералничила си
| ПР.НАКЛ., МИН.СВ.ВР., 2Л., ЕД.Ч., СР.Р. = либералничило си
| ПР.НАКЛ., МИН.СВ.ВР., 2Л., МН.Ч. = либералничили сте
| ПР.НАКЛ., МИН.СВ.ВР., 3Л., ЕД.Ч., М.Р. = либералничил (е)
| ПР.НАКЛ., МИН.СВ.ВР., 3Л., ЕД.Ч., Ж.Р. = либералничила (е)
| ПР.НАКЛ., МИН.СВ.ВР., 3Л., ЕД.Ч., СР.Р. = либералничило (е)
| ПР.НАКЛ., МИН.СВ.ВР., 3Л., МН.Ч. = либералничили (са)
| ПР.НАКЛ., МИН.НЕОПР.ВР., 1Л., ЕД.Ч., М.Р. = бил съм либералничил
| ПР.НАКЛ., МИН.НЕОПР.ВР., 1Л., ЕД.Ч., Ж.Р. = била съм либералничила
| ПР.НАКЛ., МИН.НЕОПР.ВР., 1Л., ЕД.Ч., СР.Р. = било съм либералничило
| ПР.НАКЛ., МИН.НЕОПР.ВР., 1Л., МН.Ч. = били сме либералничили
| ПР.НАКЛ., МИН.НЕОПР.ВР., 2Л., ЕД.Ч., М.Р. = бил си либералничил
| ПР.НАКЛ., МИН.НЕОПР.ВР., 2Л., ЕД.Ч., Ж.Р. = била си либералничила
| ПР.НАКЛ., МИН.НЕОПР.ВР., 2Л., ЕД.Ч., СР.Р. = било си либералничило
| ПР.НАКЛ., МИН.НЕОПР.ВР., 2Л., МН.Ч. = били сте либералничили
| ПР.НАКЛ., МИН.НЕОПР.ВР., 3Л., ЕД.Ч., М.Р. = бил (е) либералничил
| ПР.НАКЛ., МИН.НЕОПР.ВР., 3Л., ЕД.Ч., Ж.Р. = била (е) либералничила
| ПР.НАКЛ., МИН.НЕОПР.ВР., 3Л., ЕД.Ч., СР.Р. = било (е) либералничило
| ПР.НАКЛ., МИН.НЕОПР.ВР., 3Л., МН.Ч. = били (са) либералничили
| ПР.НАКЛ., БЪД.ВР., 1Л., ЕД.Ч., М.Р. = щял съм да либералнича
| ПР.НАКЛ., БЪД.ВР., 1Л., ЕД.Ч., Ж.Р. = щяла съм да либералнича
| ПР.НАКЛ., БЪД.ВР., 1Л., ЕД.Ч., СР.Р. = щяло съм да либералнича
| ПР.НАКЛ., БЪД.ВР., 1Л., МН.Ч. = щели сме да либералничим
| ПР.НАКЛ., БЪД.ВР., 2Л., ЕД.Ч., М.Р. = щял си да либералничиш
| ПР.НАКЛ., БЪД.ВР., 2Л., ЕД.Ч., Ж.Р. = щяла си да либералничиш
| ПР.НАКЛ., БЪД.ВР., 2Л., ЕД.Ч., СР.Р. = щяло си да либералничиш
| ПР.НАКЛ., БЪД.ВР., 2Л., МН.Ч. = щели сте да либералничите
| ПР.НАКЛ., БЪД.ВР., 3Л., ЕД.Ч., М.Р. = щял (е) да либералничи
| ПР.НАКЛ., БЪД.ВР., 3Л., ЕД.Ч., Ж.Р. = щяла (е) да либералничи
| ПР.НАКЛ., БЪД.ВР., 3Л., ЕД.Ч., СР.Р. = щяло (е) да либералничи
| ПР.НАКЛ., БЪД.ВР., 3Л., МН.Ч. = щели (са) да либералничат
| ПР.НАКЛ., БЪД.ПРЕД.ВР., 1Л., ЕД.Ч., М.Р. = щял съм да съм либералничил
| ПР.НАКЛ., БЪД.ПРЕД.ВР., 1Л., ЕД.Ч., Ж.Р. = щяла съм да съм либералничила
| ПР.НАКЛ., БЪД.ПРЕД.ВР., 1Л., ЕД.Ч., СР.Р. = щяло съм да съм либералничило
| ПР.НАКЛ., БЪД.ПРЕД.ВР., 1Л., МН.Ч. = щели сме да сме либералничили
| ПР.НАКЛ., БЪД.ПРЕД.ВР., 2Л., ЕД.Ч., М.Р. = щял си да си либералничил
| ПР.НАКЛ., БЪД.ПРЕД.ВР., 2Л., ЕД.Ч., Ж.Р. = щяла си да си либералничила
| ПР.НАКЛ., БЪД.ПРЕД.ВР., 2Л., ЕД.Ч., СР.Р. = щяло си да си либералничило
| ПР.НАКЛ., БЪД.ПРЕД.ВР., 2Л., МН.Ч. = щели сте да сте либералничили
| ПР.НАКЛ., БЪД.ПРЕД.ВР., 3Л., ЕД.Ч., М.Р. = щял (е) да е либералничил
| ПР.НАКЛ., БЪД.ПРЕД.ВР., 3Л., ЕД.Ч., Ж.Р. = щяла (е) да е либералничила
| ПР.НАКЛ., БЪД.ПРЕД.ВР., 3Л., ЕД.Ч., СР.Р. = щяло (е) да е либералничило
| ПР.НАКЛ., БЪД.ПРЕД.ВР., 3Л., МН.Ч. = щели (са) да са либералничили
| УСЛОВНО НАКЛОНЕНИЕ, 1Л., ЕД.Ч., М.Р. = бих либералничил
| УСЛОВНО НАКЛОНЕНИЕ, 1Л., ЕД.Ч., Ж.Р. = бих либералничила
| УСЛОВНО НАКЛОНЕНИЕ, 1Л., ЕД.Ч., СР.Р. = бих либералничило
| УСЛОВНО НАКЛОНЕНИЕ, 1Л., МН.Ч. = бихме либералничили
| УСЛОВНО НАКЛОНЕНИЕ, 2Л., ЕД.Ч., М.Р. = би либералничил
| УСЛОВНО НАКЛОНЕНИЕ, 2Л., ЕД.Ч., Ж.Р. = би либералничила
| УСЛОВНО НАКЛОНЕНИЕ, 2Л., ЕД.Ч., СР.Р. = би либералничило
| УСЛОВНО НАКЛОНЕНИЕ, 2Л., МН.Ч. = бихте либералничили
| УСЛОВНО НАКЛОНЕНИЕ, 3Л., ЕД.Ч., М.Р. = би либералничил
| УСЛОВНО НАКЛОНЕНИЕ, 3Л., ЕД.Ч., Ж.Р. = би либералничила
| УСЛОВНО НАКЛОНЕНИЕ, 3Л., ЕД.Ч., СР.Р. = би либералничило
| УСЛОВНО НАКЛОНЕНИЕ, 3Л., МН.Ч. = биха либералничили
| ПОВЕЛИТЕЛНО НАКЛОНЕНИЕ, ЕД.Ч. = ли·бе·рал·ни·чи
| ПОВЕЛИТЕЛНО НАКЛОНЕНИЕ, МН.Ч. = ли·бе·рал·ни·че·те
| МИН.СТРАД.ПРИЧ. М.Р. = ли·бе·рал·ни·чен
| МИН.СТРАД.ПРИЧ. М.Р. НЕПЪЛЕН ЧЛЕН = ли·бе·рал·ни·че·ния
| МИН.СТРАД.ПРИЧ. М.Р. ПЪЛЕН ЧЛЕН = ли·бе·рал·ни·че·ни·ят
| МИН.СТРАД.ПРИЧ. Ж.Р. = ли·бе·рал·ни·че·на
| МИН.СТРАД.ПРИЧ. Ж.Р. ЧЛЕН = ли·бе·рал·ни·че·на·та
| МИН.СТРАД.ПРИЧ. СР.Р. = ли·бе·рал·ни·че·но
| МИН.СТРАД.ПРИЧ. СР.Р. ЧЛЕН = ли·бе·рал·ни·че·но·то
| МИН.СТРАД.ПРИЧ. МН.Ч. = ли·бе·рал·ни·че·ни
| МИН.СТРАД.ПРИЧ. МН.Ч. ЧЛЕН = ли·бе·рал·ни·че·ни·те
| МИН.ДЕЯТ.СВ.ПРИЧ. М.Р. = ли·бе·рал·ни·чил
| МИН.ДЕЯТ.СВ.ПРИЧ. М.Р. НЕПЪЛЕН ЧЛЕН = ли·бе·рал·ни·чи·лия
| МИН.ДЕЯТ.СВ.ПРИЧ. М.Р. ПЪЛЕН ЧЛЕН = ли·бе·рал·ни·чи·ли·ят
| МИН.ДЕЯТ.СВ.ПРИЧ. Ж.Р. = ли·бе·рал·ни·чи·ла
| МИН.ДЕЯТ.СВ.ПРИЧ. Ж.Р. ЧЛЕН = ли·бе·рал·ни·чи·ла·та
| МИН.ДЕЯТ.СВ.ПРИЧ. СР.Р. = ли·бе·рал·ни·чи·ло
| МИН.ДЕЯТ.СВ.ПРИЧ. СР.Р. ЧЛЕН = ли·бе·рал·ни·чи·ло·то
| МИН.ДЕЯТ.СВ.ПРИЧ. МН.Ч. = ли·бе·рал·ни·чи·ли
| МИН.ДЕЯТ.СВ.ПРИЧ. МН.Ч. ЧЛЕН = ли·бе·рал·ни·чи·ли·те
| МИН.ДЕЯТ.НЕСВ.ПРИЧ. М.Р. = ли·бе·рал·ни·чел
| МИН.ДЕЯТ.НЕСВ.ПРИЧ. М.Р. НЕПЪЛЕН ЧЛЕН = ли·бе·рал·ни·че·лия
| МИН.ДЕЯТ.НЕСВ.ПРИЧ. М.Р. ПЪЛЕН ЧЛЕН = ли·бе·рал·ни·че·ли·ят
| МИН.ДЕЯТ.НЕСВ.ПРИЧ. Ж.Р. = ли·бе·рал·ни·че·ла
| МИН.ДЕЯТ.НЕСВ.ПРИЧ. Ж.Р. ЧЛЕН = ли·бе·рал·ни·че·ла·та
| МИН.ДЕЯТ.НЕСВ.ПРИЧ. СР.Р. = ли·бе·рал·ни·че·ло
| МИН.ДЕЯТ.НЕСВ.ПРИЧ. СР.Р. ЧЛЕН = ли·бе·рал·ни·че·ло·то
| МИН.ДЕЯТ.НЕСВ.ПРИЧ. МН.Ч. = ли·бе·рал·ни·че·ли
| МИН.ДЕЯТ.НЕСВ.ПРИЧ. МН.Ч. ЧЛЕН = ли·бе·рал·ни·че·ли·те
| СЕГ.ДЕЯТ.ПРИЧ. М.Р. = ли·бе·рал·ни·чещ
| СЕГ.ДЕЯТ.ПРИЧ. М.Р. НЕПЪЛЕН ЧЛЕН = ли·бе·рал·ни·че·щия
| СЕГ.ДЕЯТ.ПРИЧ. М.Р. ПЪЛЕН ЧЛЕН = ли·бе·рал·ни·че·щи·ят
| СЕГ.ДЕЯТ.ПРИЧ. Ж.Р. = ли·бе·рал·ни·че·ща
| СЕГ.ДЕЯТ.ПРИЧ. Ж.Р. ЧЛЕН = ли·бе·рал·ни·че·ща·та
| СЕГ.ДЕЯТ.ПРИЧ. СР.Р. = ли·бе·рал·ни·че·що
| СЕГ.ДЕЯТ.ПРИЧ. СР.Р. ЧЛЕН = ли·бе·рал·ни·че·що·то
| СЕГ.ДЕЯТ.ПРИЧ. МН.Ч. = ли·бе·рал·ни·че·щи
| СЕГ.ДЕЯТ.ПРИЧ. МН.Ч. ЧЛЕН = ли·бе·рал·ни·че·щи·те
| ДЕЕПРИЧАСТИЕ = ли·бе·рал·ни·чей·ки
| СКРИТИ ПРЕПРАТКИ = 
[[либералнича]],
[[либералничиш]],
[[либералничи]],
[[либералничим]],
[[либералничите]],
[[либералничат]],
[[либералничих]],
[[либералничихме]],
[[либералничихте]],
[[либералничиха]],
[[либералничех]],
[[либералничеше]],
[[либералничехме]],
[[либералничехте]],
[[либералничеха]],
[[либералничете]],
[[либералничил]],
[[либералничилия]],
[[либералничилият]],
[[либералничила]],
[[либералничилата]],
[[либералничило]],
[[либералничилото]],
[[либералничили]],
[[либералничилите]],
[[либералничел]],
[[либералничелия]],
[[либералничелият]],
[[либералничела]],
[[либералничелата]],
[[либералничело]],
[[либералничелото]],
[[либералничели]],
[[либералничелите]],
[[либералничен]],
[[либералничения]],
[[либералниченият]],
[[либералничена]],
[[либералничената]],
[[либералничено]],
[[либералниченото]],
[[либералничени]],
[[либералничените]],
[[либералничещ]],
[[либералничещия]],
[[либералничещият]],
[[либералничеща]],
[[либералничещата]],
[[либералничещо]],
[[либералничещото]],
[[либералничещи]],
[[либералничещите]],
[[либералничейки]],
[[либералничил съм]],
[[либералничила съм]],
[[либералничило съм]],
[[либералничили сме]],
[[либералничил си]],
[[либералничила си]],
[[либералничило си]],
[[либералничили сте]],
[[либералничил е]],
[[либералничила е]],
[[либералничило е]],
[[либералничили са]],
[[бях либералничил]],
[[бях либералничила]],
[[бях либералничило]],
[[бяхме либералничили]],
[[беше либералничил]],
[[беше либералничила]],
[[беше либералничило]],
[[бяхте либералничили]],
[[бяха либералничили]],
[[ще либералнича]],
[[ще либералничим]],
[[ще либералничиш]],
[[ще либералничите]],
[[ще либералничи]],
[[ще либералничат]],
[[ще съм либералничил]],
[[ще съм либералничила]],
[[ще съм либералничило]],
[[ще сме либералничили]],
[[ще си либералничил]],
[[ще си либералничила]],
[[ще си либералничило]],
[[ще сте либералничили]],
[[ще е либералничил]],
[[ще е либералничила]],
[[ще е либералничило]],
[[ще са либералничили]],
[[щях да либералнича]],
[[щяхме да либералничим]],
[[щеше да либералничиш]],
[[щяхте да либералничите]],
[[щеше да либералничи]],
[[щяха да либералничат]],
[[щях да съм либералничил]],
[[щях да съм либералничила]],
[[щях да съм либералничило]],
[[щяхме да сме либералничили]],
[[щеше да си либералничил]],
[[щеше да си либералничила]],
[[щеше да си либералничило]],
[[щяхте да сте либералничили]],
[[щеше да е либералничил]],
[[щеше да е либералничила]],
[[щеше да е либералничило]],
[[щяха да са либералничили]],
[[либералничел съм]],
[[либералничела съм]],
[[либералничело съм]],
[[либералничели сме]],
[[либералничел си]],
[[либералничела си]],
[[либералничело си]],
[[либералничели сте]],
[[либералничел е]],
[[либералничела е]],
[[либералничело е]],
[[либералничели са]],
[[бил съм либералничил]],
[[била съм либералничила]],
[[било съм либералничило]],
[[били сме либералничили]],
[[бил си либералничил]],
[[била си либералничила]],
[[било си либералничило]],
[[били сте либералничили]],
[[бил е либералничил]],
[[била е либералничила]],
[[било е либералничило]],
[[били са либералничили]],
[[щял съм да либералнича]],
[[щяла съм да либералнича]],
[[щяло съм да либералнича]],
[[щели сме да либералничим]],
[[щял си да либералничиш]],
[[щяла си да либералничиш]],
[[щяло си да либералничиш]],
[[щели сте да либералничите]],
[[щял да либералничи]],
[[щяла да либералничи]],
[[щяло да либералничи]],
[[щели да либералничат]],
[[щял е да либералничи]],
[[щяла е да либералничи]],
[[щяло е да либералничи]],
[[щели са да либералничат]],
[[щял съм да съм либералничил]],
[[щяла съм да съм либералничила]],
[[щяло съм да съм либералничило]],
[[щели сме да сме либералничили]],
[[щял си да си либералничил]],
[[щяла си да си либералничила]],
[[щяло си да си либералничило]],
[[щели сте да сте либералничили]],
[[щял да е либералничил]],
[[щяла да е либералничила]],
[[щяло да е либералничило]],
[[щели да са либералничили]],
[[щял е да е либералничил]],
[[щяла е да е либералничила]],
[[щяло е да е либералничило]],
[[щели са да са либералничили]],
[[бих либералничил]],
[[бих либералничила]],
[[бих либералничило]],
[[бихме либералничили]],
[[би либералничил]],
[[би либералничила]],
[[би либералничило]],
[[бихте либералничили]],
[[биха либералничили]],
}}</text>
      <sha1>dudoezy4wnnjilbsuvrdxfo2y7f13x3</sha1>
    </revision>
  </page>
  <page>
    <title>Шаблон:Словоформи/ливвам</title>
    <ns>10</ns>
    <id>517374</id>
    <revision>
      <id>549354</id>
      <timestamp>2005-05-11T04:53:09Z</timestamp>
      <contributor>
        <username>Bgbot</username>
        <id>83</id>
      </contributor>
      <comment>Борислав: Шаблон със словоформи</comment>
      <model>wikitext</model>
      <format>text/x-wiki</format>
      <text bytes="19112" xml:space="preserve">{{Шаблон:Словоформи/Глагол|
  ОСНОВНА ФОРМА = ливвам
| СЕГ.ВР., 1Л., ЕД.Ч. = лив·вам
| СЕГ.ВР., 1Л., МН.Ч. = лив·ва·ме
| СЕГ.ВР., 2Л., ЕД.Ч. = лив·ваш
| СЕГ.ВР., 2Л., МН.Ч. = лив·ва·те
| СЕГ.ВР., 3Л., ЕД.Ч. = лив·ва
| СЕГ.ВР., 3Л., МН.Ч. = лив·ват
| МИН.СВ.ВР., 1Л., ЕД.Ч. = лив·вах
| МИН.СВ.ВР., 1Л., МН.Ч. = лив·вах·ме
| МИН.СВ.ВР., 2Л., ЕД.Ч. = лив·ва
| МИН.СВ.ВР., 2Л., МН.Ч. = лив·вах·те
| МИН.СВ.ВР., 3Л., ЕД.Ч. = лив·ва
| МИН.СВ.ВР., 3Л., МН.Ч. = лив·ва·ха
| МИН.НЕСВ.ВР., 1Л., ЕД.Ч. = лив·вах
| МИН.НЕСВ.ВР., 1Л., МН.Ч. = лив·вах·ме
| МИН.НЕСВ.ВР., 2Л., ЕД.Ч. = лив·ва·ше
| МИН.НЕСВ.ВР., 2Л., МН.Ч. = лив·вах·те
| МИН.НЕСВ.ВР., 3Л., ЕД.Ч. = лив·ва·ше
| МИН.НЕСВ.ВР., 3Л., МН.Ч. = лив·ва·ха
| МИН.НЕОПР.ВР., 1Л., ЕД.Ч., М.Р. = ливвал съм
| МИН.НЕОПР.ВР., 1Л., ЕД.Ч., Ж.Р. = ливвала съм
| МИН.НЕОПР.ВР., 1Л., ЕД.Ч., СР.Р. = ливвало съм
| МИН.НЕОПР.ВР., 1Л., МН.Ч. = ливвали сме
| МИН.НЕОПР.ВР., 2Л., ЕД.Ч., М.Р. = ливвал си
| МИН.НЕОПР.ВР., 2Л., ЕД.Ч., Ж.Р. = ливвала си
| МИН.НЕОПР.ВР., 2Л., ЕД.Ч., СР.Р. = ливвало си
| МИН.НЕОПР.ВР., 2Л., МН.Ч. = ливвали сте
| МИН.НЕОПР.ВР., 3Л., ЕД.Ч., М.Р. = ливвал е
| МИН.НЕОПР.ВР., 3Л., ЕД.Ч., Ж.Р. = ливвала е
| МИН.НЕОПР.ВР., 3Л., ЕД.Ч., СР.Р. = ливвало е
| МИН.НЕОПР.ВР., 3Л., МН.Ч. = ливвали са
| МИН.ПРЕД.ВР., 1Л., ЕД.Ч., М.Р. = бях ливвал
| МИН.ПРЕД.ВР., 1Л., ЕД.Ч., Ж.Р. = бях ливвала
| МИН.ПРЕД.ВР., 1Л., ЕД.Ч., СР.Р. = бях ливвало
| МИН.ПРЕД.ВР., 1Л., МН.Ч. = бяхме ливвали
| МИН.ПРЕД.ВР., 2Л., ЕД.Ч., М.Р. = беше ливвал
| МИН.ПРЕД.ВР., 2Л., ЕД.Ч., Ж.Р. = беше ливвала
| МИН.ПРЕД.ВР., 2Л., ЕД.Ч., СР.Р. = беше ливвало
| МИН.ПРЕД.ВР., 2Л., МН.Ч. = бяхте ливвали
| МИН.ПРЕД.ВР., 3Л., ЕД.Ч., М.Р. = беше ливвал
| МИН.ПРЕД.ВР., 3Л., ЕД.Ч., Ж.Р. = беше ливвала
| МИН.ПРЕД.ВР., 3Л., ЕД.Ч., СР.Р. = беше ливвало
| МИН.ПРЕД.ВР., 3Л., МН.Ч. = бяха ливвали
| БЪД.ВР., 1Л., ЕД.Ч. = ще ливвам
| БЪД.ВР., 1Л., МН.Ч. = ще ливваме
| БЪД.ВР., 2Л., ЕД.Ч. = ще ливваш
| БЪД.ВР., 2Л., МН.Ч. = ще ливвате
| БЪД.ВР., 3Л., ЕД.Ч. = ще ливва
| БЪД.ВР., 3Л., МН.Ч. = ще ливват
| БЪД.ПРЕД.ВР., 1Л., ЕД.Ч., М.Р. = ще съм ливвал
| БЪД.ПРЕД.ВР., 1Л., ЕД.Ч., Ж.Р. = ще съм ливвала
| БЪД.ПРЕД.ВР., 1Л., ЕД.Ч., СР.Р. = ще съм ливвало
| БЪД.ПРЕД.ВР., 1Л., МН.Ч. = ще сме ливвали
| БЪД.ПРЕД.ВР., 2Л., ЕД.Ч., М.Р. = ще си ливвал
| БЪД.ПРЕД.ВР., 2Л., ЕД.Ч., Ж.Р. = ще си ливвала
| БЪД.ПРЕД.ВР., 2Л., ЕД.Ч., СР.Р. = ще си ливвало
| БЪД.ПРЕД.ВР., 2Л., МН.Ч. = ще сте ливвали
| БЪД.ПРЕД.ВР., 3Л., ЕД.Ч., М.Р. = ще е ливвал
| БЪД.ПРЕД.ВР., 3Л., ЕД.Ч., Ж.Р. = ще е ливвала
| БЪД.ПРЕД.ВР., 3Л., ЕД.Ч., СР.Р. = ще е ливвало
| БЪД.ПРЕД.ВР., 3Л., МН.Ч. = ще са ливвали
| БЪД.ВР. В МИН., 1Л., ЕД.Ч. = щях да ливвам
| БЪД.ВР. В МИН., 1Л., МН.Ч. = щяхме да ливваме
| БЪД.ВР. В МИН., 2Л., ЕД.Ч. = щеше да ливваш
| БЪД.ВР. В МИН., 2Л., МН.Ч. = щяхте да ливвате
| БЪД.ВР. В МИН., 3Л., ЕД.Ч. = щеше да ливва
| БЪД.ВР. В МИН., 3Л., МН.Ч. = щяха да ливват
| БЪД.ПРЕД.ВР. В МИН., 1Л., ЕД.Ч., М.Р. = щях да съм ливвал
| БЪД.ПРЕД.ВР. В МИН., 1Л., ЕД.Ч., Ж.Р. = щях да съм ливвала
| БЪД.ПРЕД.ВР. В МИН., 1Л., ЕД.Ч., СР.Р. = щях да съм ливвало
| БЪД.ПРЕД.ВР. В МИН., 1Л., МН.Ч. = щяхме да сме ливвали
| БЪД.ПРЕД.ВР. В МИН., 2Л., ЕД.Ч., М.Р. = щеше да си ливвал
| БЪД.ПРЕД.ВР. В МИН., 2Л., ЕД.Ч., Ж.Р. = щеше да си ливвала
| БЪД.ПРЕД.ВР. В МИН., 2Л., ЕД.Ч., СР.Р. = щеше да си ливвало
| БЪД.ПРЕД.ВР. В МИН., 2Л., МН.Ч. = щяхте да сте ливвали
| БЪД.ПРЕД.ВР. В МИН., 3Л., ЕД.Ч., М.Р. = щеше да е ливвал
| БЪД.ПРЕД.ВР. В МИН., 3Л., ЕД.Ч., Ж.Р. = щеше да е ливвала
| БЪД.ПРЕД.ВР. В МИН., 3Л., ЕД.Ч., СР.Р. = щеше да е ливвало
| БЪД.ПРЕД.ВР. В МИН., 3Л., МН.Ч. = щяха да са ливвали
| ПР.НАКЛ., СЕГ.ВР., 1Л., ЕД.Ч., М.Р. = ливвал съм
| ПР.НАКЛ., СЕГ.ВР., 1Л., ЕД.Ч., Ж.Р. = ливвала съм
| ПР.НАКЛ., СЕГ.ВР., 1Л., ЕД.Ч., СР.Р. = ливвало съм
| ПР.НАКЛ., СЕГ.ВР., 1Л., МН.Ч. = ливвали сме
| ПР.НАКЛ., СЕГ.ВР., 2Л., ЕД.Ч., М.Р. = ливвал си
| ПР.НАКЛ., СЕГ.ВР., 2Л., ЕД.Ч., Ж.Р. = ливвала си
| ПР.НАКЛ., СЕГ.ВР., 2Л., ЕД.Ч., СР.Р. = ливвало си
| ПР.НАКЛ., СЕГ.ВР., 2Л., МН.Ч. = ливвали сте
| ПР.НАКЛ., СЕГ.ВР., 3Л., ЕД.Ч., М.Р. = ливвал (е)
| ПР.НАКЛ., СЕГ.ВР., 3Л., ЕД.Ч., Ж.Р. = ливвала (е)
| ПР.НАКЛ., СЕГ.ВР., 3Л., ЕД.Ч., СР.Р. = ливвало (е)
| ПР.НАКЛ., СЕГ.ВР., 3Л., МН.Ч. = ливвали (са)
| ПР.НАКЛ., МИН.СВ.ВР., 1Л., ЕД.Ч., М.Р. = ливвал съм
| ПР.НАКЛ., МИН.СВ.ВР., 1Л., ЕД.Ч., Ж.Р. = ливвала съм
| ПР.НАКЛ., МИН.СВ.ВР., 1Л., ЕД.Ч., СР.Р. = ливвало съм
| ПР.НАКЛ., МИН.СВ.ВР., 1Л., МН.Ч. = ливвали сме
| ПР.НАКЛ., МИН.СВ.ВР., 2Л., ЕД.Ч., М.Р. = ливвал си
| ПР.НАКЛ., МИН.СВ.ВР., 2Л., ЕД.Ч., Ж.Р. = ливвала си
| ПР.НАКЛ., МИН.СВ.ВР., 2Л., ЕД.Ч., СР.Р. = ливвало си
| ПР.НАКЛ., МИН.СВ.ВР., 2Л., МН.Ч. = ливвали сте
| ПР.НАКЛ., МИН.СВ.ВР., 3Л., ЕД.Ч., М.Р. = ливвал (е)
| ПР.НАКЛ., МИН.СВ.ВР., 3Л., ЕД.Ч., Ж.Р. = ливвала (е)
| ПР.НАКЛ., МИН.СВ.ВР., 3Л., ЕД.Ч., СР.Р. = ливвало (е)
| ПР.НАКЛ., МИН.СВ.ВР., 3Л., МН.Ч. = ливвали (са)
| ПР.НАКЛ., МИН.НЕОПР.ВР., 1Л., ЕД.Ч., М.Р. = бил съм ливвал
| ПР.НАКЛ., МИН.НЕОПР.ВР., 1Л., ЕД.Ч., Ж.Р. = била съм ливвала
| ПР.НАКЛ., МИН.НЕОПР.ВР., 1Л., ЕД.Ч., СР.Р. = било съм ливвало
| ПР.НАКЛ., МИН.НЕОПР.ВР., 1Л., МН.Ч. = били сме ливвали
| ПР.НАКЛ., МИН.НЕОПР.ВР., 2Л., ЕД.Ч., М.Р. = бил си ливвал
| ПР.НАКЛ., МИН.НЕОПР.ВР., 2Л., ЕД.Ч., Ж.Р. = била си ливвала
| ПР.НАКЛ., МИН.НЕОПР.ВР., 2Л., ЕД.Ч., СР.Р. = било си ливвало
| ПР.НАКЛ., МИН.НЕОПР.ВР., 2Л., МН.Ч. = били сте ливвали
| ПР.НАКЛ., МИН.НЕОПР.ВР., 3Л., ЕД.Ч., М.Р. = бил (е) ливвал
| ПР.НАКЛ., МИН.НЕОПР.ВР., 3Л., ЕД.Ч., Ж.Р. = била (е) ливвала
| ПР.НАКЛ., МИН.НЕОПР.ВР., 3Л., ЕД.Ч., СР.Р. = било (е) ливвало
| ПР.НАКЛ., МИН.НЕОПР.ВР., 3Л., МН.Ч. = били (са) ливвали
| ПР.НАКЛ., БЪД.ВР., 1Л., ЕД.Ч., М.Р. = щял съм да ливвам
| ПР.НАКЛ., БЪД.ВР., 1Л., ЕД.Ч., Ж.Р. = щяла съм да ливвам
| ПР.НАКЛ., БЪД.ВР., 1Л., ЕД.Ч., СР.Р. = щяло съм да ливвам
| ПР.НАКЛ., БЪД.ВР., 1Л., МН.Ч. = щели сме да ливваме
| ПР.НАКЛ., БЪД.ВР., 2Л., ЕД.Ч., М.Р. = щял си да ливваш
| ПР.НАКЛ., БЪД.ВР., 2Л., ЕД.Ч., Ж.Р. = щяла си да ливваш
| ПР.НАКЛ., БЪД.ВР., 2Л., ЕД.Ч., СР.Р. = щяло си да ливваш
| ПР.НАКЛ., БЪД.ВР., 2Л., МН.Ч. = щели сте да ливвате
| ПР.НАКЛ., БЪД.ВР., 3Л., ЕД.Ч., М.Р. = щял (е) да ливва
| ПР.НАКЛ., БЪД.ВР., 3Л., ЕД.Ч., Ж.Р. = щяла (е) да ливва
| ПР.НАКЛ., БЪД.ВР., 3Л., ЕД.Ч., СР.Р. = щяло (е) да ливва
| ПР.НАКЛ., БЪД.ВР., 3Л., МН.Ч. = щели (са) да ливват
| ПР.НАКЛ., БЪД.ПРЕД.ВР., 1Л., ЕД.Ч., М.Р. = щял съм да съм ливвал
| ПР.НАКЛ., БЪД.ПРЕД.ВР., 1Л., ЕД.Ч., Ж.Р. = щяла съм да съм ливвала
| ПР.НАКЛ., БЪД.ПРЕД.ВР., 1Л., ЕД.Ч., СР.Р. = щяло съм да съм ливвало
| ПР.НАКЛ., БЪД.ПРЕД.ВР., 1Л., МН.Ч. = щели сме да сме ливвали
| ПР.НАКЛ., БЪД.ПРЕД.ВР., 2Л., ЕД.Ч., М.Р. = щял си да си ливвал
| ПР.НАКЛ., БЪД.ПРЕД.ВР., 2Л., ЕД.Ч., Ж.Р. = щяла си да си ливвала
| ПР.НАКЛ., БЪД.ПРЕД.ВР., 2Л., ЕД.Ч., СР.Р. = щяло си да си ливвало
| ПР.НАКЛ., БЪД.ПРЕД.ВР., 2Л., МН.Ч. = щели сте да сте ливвали
| ПР.НАКЛ., БЪД.ПРЕД.ВР., 3Л., ЕД.Ч., М.Р. = щял (е) да е ливвал
| ПР.НАКЛ., БЪД.ПРЕД.ВР., 3Л., ЕД.Ч., Ж.Р. = щяла (е) да е ливвала
| ПР.НАКЛ., БЪД.ПРЕД.ВР., 3Л., ЕД.Ч., СР.Р. = щяло (е) да е ливвало
| ПР.НАКЛ., БЪД.ПРЕД.ВР., 3Л., МН.Ч. = щели (са) да са ливвали
| УСЛОВНО НАКЛОНЕНИЕ, 1Л., ЕД.Ч., М.Р. = бих ливвал
| УСЛОВНО НАКЛОНЕНИЕ, 1Л., ЕД.Ч., Ж.Р. = бих ливвала
| УСЛОВНО НАКЛОНЕНИЕ, 1Л., ЕД.Ч., СР.Р. = бих ливвало
| УСЛОВНО НАКЛОНЕНИЕ, 1Л., МН.Ч. = бихме ливвали
| УСЛОВНО НАКЛОНЕНИЕ, 2Л., ЕД.Ч., М.Р. = би ливвал
| УСЛОВНО НАКЛОНЕНИЕ, 2Л., ЕД.Ч., Ж.Р. = би ливвала
| УСЛОВНО НАКЛОНЕНИЕ, 2Л., ЕД.Ч., СР.Р. = би ливвало
| УСЛОВНО НАКЛОНЕНИЕ, 2Л., МН.Ч. = бихте ливвали
| УСЛОВНО НАКЛОНЕНИЕ, 3Л., ЕД.Ч., М.Р. = би ливвал
| УСЛОВНО НАКЛОНЕНИЕ, 3Л., ЕД.Ч., Ж.Р. = би ливвала
| УСЛОВНО НАКЛОНЕНИЕ, 3Л., ЕД.Ч., СР.Р. = би ливвало
| УСЛОВНО НАКЛОНЕНИЕ, 3Л., МН.Ч. = биха ливвали
| ПОВЕЛИТЕЛНО НАКЛОНЕНИЕ, ЕД.Ч. = лив·вай
| ПОВЕЛИТЕЛНО НАКЛОНЕНИЕ, МН.Ч. = лив·вай·те
| МИН.СТРАД.ПРИЧ. М.Р. = лив·ван
| МИН.СТРАД.ПРИЧ. М.Р. НЕПЪЛЕН ЧЛЕН = лив·ва·ния
| МИН.СТРАД.ПРИЧ. М.Р. ПЪЛЕН ЧЛЕН = лив·ва·ни·ят
| МИН.СТРАД.ПРИЧ. Ж.Р. = лив·ва·на
| МИН.СТРАД.ПРИЧ. Ж.Р. ЧЛЕН = лив·ва·на·та
| МИН.СТРАД.ПРИЧ. СР.Р. = лив·ва·но
| МИН.СТРАД.ПРИЧ. СР.Р. ЧЛЕН = лив·ва·но·то
| МИН.СТРАД.ПРИЧ. МН.Ч. = лив·ва·ни
| МИН.СТРАД.ПРИЧ. МН.Ч. ЧЛЕН = лив·ва·ни·те
| МИН.ДЕЯТ.СВ.ПРИЧ. М.Р. = лив·вал
| МИН.ДЕЯТ.СВ.ПРИЧ. М.Р. НЕПЪЛЕН ЧЛЕН = лив·ва·лия
| МИН.ДЕЯТ.СВ.ПРИЧ. М.Р. ПЪЛЕН ЧЛЕН = лив·ва·ли·ят
| МИН.ДЕЯТ.СВ.ПРИЧ. Ж.Р. = лив·ва·ла
| МИН.ДЕЯТ.СВ.ПРИЧ. Ж.Р. ЧЛЕН = лив·ва·ла·та
| МИН.ДЕЯТ.СВ.ПРИЧ. СР.Р. = лив·ва·ло
| МИН.ДЕЯТ.СВ.ПРИЧ. СР.Р. ЧЛЕН = лив·ва·ло·то
| МИН.ДЕЯТ.СВ.ПРИЧ. МН.Ч. = лив·ва·ли
| МИН.ДЕЯТ.СВ.ПРИЧ. МН.Ч. ЧЛЕН = лив·ва·ли·те
| МИН.ДЕЯТ.НЕСВ.ПРИЧ. М.Р. = лив·вал
| МИН.ДЕЯТ.НЕСВ.ПРИЧ. М.Р. НЕПЪЛЕН ЧЛЕН = лив·ва·лия
| МИН.ДЕЯТ.НЕСВ.ПРИЧ. М.Р. ПЪЛЕН ЧЛЕН = лив·ва·ли·ят
| МИН.ДЕЯТ.НЕСВ.ПРИЧ. Ж.Р. = лив·ва·ла
| МИН.ДЕЯТ.НЕСВ.ПРИЧ. Ж.Р. ЧЛЕН = лив·ва·ла·та
| МИН.ДЕЯТ.НЕСВ.ПРИЧ. СР.Р. = лив·ва·ло
| МИН.ДЕЯТ.НЕСВ.ПРИЧ. СР.Р. ЧЛЕН = лив·ва·ло·то
| МИН.ДЕЯТ.НЕСВ.ПРИЧ. МН.Ч. = лив·ва·ли
| МИН.ДЕЯТ.НЕСВ.ПРИЧ. МН.Ч. ЧЛЕН = лив·ва·ли·те
| СЕГ.ДЕЯТ.ПРИЧ. М.Р. = лив·ващ
| СЕГ.ДЕЯТ.ПРИЧ. М.Р. НЕПЪЛЕН ЧЛЕН = лив·ва·щия
| СЕГ.ДЕЯТ.ПРИЧ. М.Р. ПЪЛЕН ЧЛЕН = лив·ва·щи·ят
| СЕГ.ДЕЯТ.ПРИЧ. Ж.Р. = лив·ва·ща
| СЕГ.ДЕЯТ.ПРИЧ. Ж.Р. ЧЛЕН = лив·ва·ща·та
| СЕГ.ДЕЯТ.ПРИЧ. СР.Р. = лив·ва·що
| СЕГ.ДЕЯТ.ПРИЧ. СР.Р. ЧЛЕН = лив·ва·що·то
| СЕГ.ДЕЯТ.ПРИЧ. МН.Ч. = лив·ва·щи
| СЕГ.ДЕЯТ.ПРИЧ. МН.Ч. ЧЛЕН = лив·ва·щи·те
| ДЕЕПРИЧАСТИЕ = лив·вай·ки
| СКРИТИ ПРЕПРАТКИ = 
[[ливвам]],
[[ливваш]],
[[ливва]],
[[ливваме]],
[[ливвате]],
[[ливват]],
[[ливвах]],
[[ливвахме]],
[[ливвахте]],
[[ливваха]],
[[ливваше]],
[[ливвай]],
[[ливвайте]],
[[ливвал]],
[[ливвалия]],
[[ливвалият]],
[[ливвала]],
[[ливвалата]],
[[ливвало]],
[[ливвалото]],
[[ливвали]],
[[ливвалите]],
[[ливван]],
[[ливвания]],
[[ливваният]],
[[ливвана]],
[[ливваната]],
[[ливвано]],
[[ливваното]],
[[ливвани]],
[[ливваните]],
[[ливващ]],
[[ливващия]],
[[ливващият]],
[[ливваща]],
[[ливващата]],
[[ливващо]],
[[ливващото]],
[[ливващи]],
[[ливващите]],
[[ливвайки]],
[[ливвал съм]],
[[ливвала съм]],
[[ливвало съм]],
[[ливвали сме]],
[[ливвал си]],
[[ливвала си]],
[[ливвало си]],
[[ливвали сте]],
[[ливвал е]],
[[ливвала е]],
[[ливвало е]],
[[ливвали са]],
[[бях ливвал]],
[[бях ливвала]],
[[бях ливвало]],
[[бяхме ливвали]],
[[беше ливвал]],
[[беше ливвала]],
[[беше ливвало]],
[[бяхте ливвали]],
[[бяха ливвали]],
[[ще ливвам]],
[[ще ливваме]],
[[ще ливваш]],
[[ще ливвате]],
[[ще ливва]],
[[ще ливват]],
[[ще съм ливвал]],
[[ще съм ливвала]],
[[ще съм ливвало]],
[[ще сме ливвали]],
[[ще си ливвал]],
[[ще си ливвала]],
[[ще си ливвало]],
[[ще сте ливвали]],
[[ще е ливвал]],
[[ще е ливвала]],
[[ще е ливвало]],
[[ще са ливвали]],
[[щях да ливвам]],
[[щяхме да ливваме]],
[[щеше да ливваш]],
[[щяхте да ливвате]],
[[щеше да ливва]],
[[щяха да ливват]],
[[щях да съм ливвал]],
[[щях да съм ливвала]],
[[щях да съм ливвало]],
[[щяхме да сме ливвали]],
[[щеше да си ливвал]],
[[щеше да си ливвала]],
[[щеше да си ливвало]],
[[щяхте да сте ливвали]],
[[щеше да е ливвал]],
[[щеше да е ливвала]],
[[щеше да е ливвало]],
[[щяха да са ливвали]],
[[бил съм ливвал]],
[[била съм ливвала]],
[[било съм ливвало]],
[[били сме ливвали]],
[[бил си ливвал]],
[[била си ливвала]],
[[било си ливвало]],
[[били сте ливвали]],
[[бил е ливвал]],
[[била е ливвала]],
[[било е ливвало]],
[[били са ливвали]],
[[щял съм да ливвам]],
[[щяла съм да ливвам]],
[[щяло съм да ливвам]],
[[щели сме да ливваме]],
[[щял си да ливваш]],
[[щяла си да ливваш]],
[[щяло си да ливваш]],
[[щели сте да ливвате]],
[[щял да ливва]],
[[щяла да ливва]],
[[щяло да ливва]],
[[щели да ливват]],
[[щял е да ливва]],
[[щяла е да ливва]],
[[щяло е да ливва]],
[[щели са да ливват]],
[[щял съм да съм ливвал]],
[[щяла съм да съм ливвала]],
[[щяло съм да съм ливвало]],
[[щели сме да сме ливвали]],
[[щял си да си ливвал]],
[[щяла си да си ливвала]],
[[щяло си да си ливвало]],
[[щели сте да сте ливвали]],
[[щял да е ливвал]],
[[щяла да е ливвала]],
[[щяло да е ливвало]],
[[щели да са ливвали]],
[[щял е да е ливвал]],
[[щяла е да е ливвала]],
[[щяло е да е ливвало]],
[[щели са да са ливвали]],
[[бих ливвал]],
[[бих ливвала]],
[[бих ливвало]],
[[бихме ливвали]],
[[би ливвал]],
[[би ливвала]],
[[би ливвало]],
[[бихте ливвали]],
[[биха ливвали]],
}}</text>
      <sha1>h72gti2d1rgl7cl2qcgl8006rcy7sj6</sha1>
    </revision>
  </page>
  <page>
    <title>Шаблон:Словоформи/ливна</title>
    <ns>10</ns>
    <id>394619</id>
    <revision>
      <id>426649</id>
      <parentid>9604</parentid>
      <timestamp>2005-05-06T17:59:14Z</timestamp>
      <contributor>
        <username>Bgbot</username>
        <id>83</id>
      </contributor>
      <comment>Борислав: Шаблон със словоформи</comment>
      <model>wikitext</model>
      <format>text/x-wiki</format>
      <text bytes="19206" xml:space="preserve">{{Шаблон:Словоформи/Глагол|
  ОСНОВНА ФОРМА = ливна
| СЕГ.ВР., 1Л., ЕД.Ч. = лив·на
| СЕГ.ВР., 1Л., МН.Ч. = лив·нем
| СЕГ.ВР., 2Л., ЕД.Ч. = лив·неш
| СЕГ.ВР., 2Л., МН.Ч. = лив·не·те
| СЕГ.ВР., 3Л., ЕД.Ч. = лив·не
| СЕГ.ВР., 3Л., МН.Ч. = лив·нат
| МИН.СВ.ВР., 1Л., ЕД.Ч. = лив·нах
| МИН.СВ.ВР., 1Л., МН.Ч. = лив·нах·ме
| МИН.СВ.ВР., 2Л., ЕД.Ч. = лив·на
| МИН.СВ.ВР., 2Л., МН.Ч. = лив·нах·те
| МИН.СВ.ВР., 3Л., ЕД.Ч. = лив·на
| МИН.СВ.ВР., 3Л., МН.Ч. = лив·на·ха
| МИН.НЕСВ.ВР., 1Л., ЕД.Ч. = лив·нех
| МИН.НЕСВ.ВР., 1Л., МН.Ч. = лив·нех·ме
| МИН.НЕСВ.ВР., 2Л., ЕД.Ч. = лив·не·ше
| МИН.НЕСВ.ВР., 2Л., МН.Ч. = лив·нех·те
| МИН.НЕСВ.ВР., 3Л., ЕД.Ч. = лив·не·ше
| МИН.НЕСВ.ВР., 3Л., МН.Ч. = лив·не·ха
| МИН.НЕОПР.ВР., 1Л., ЕД.Ч., М.Р. = ливнал съм
| МИН.НЕОПР.ВР., 1Л., ЕД.Ч., Ж.Р. = ливнала съм
| МИН.НЕОПР.ВР., 1Л., ЕД.Ч., СР.Р. = ливнало съм
| МИН.НЕОПР.ВР., 1Л., МН.Ч. = ливнали сме
| МИН.НЕОПР.ВР., 2Л., ЕД.Ч., М.Р. = ливнал си
| МИН.НЕОПР.ВР., 2Л., ЕД.Ч., Ж.Р. = ливнала си
| МИН.НЕОПР.ВР., 2Л., ЕД.Ч., СР.Р. = ливнало си
| МИН.НЕОПР.ВР., 2Л., МН.Ч. = ливнали сте
| МИН.НЕОПР.ВР., 3Л., ЕД.Ч., М.Р. = ливнал е
| МИН.НЕОПР.ВР., 3Л., ЕД.Ч., Ж.Р. = ливнала е
| МИН.НЕОПР.ВР., 3Л., ЕД.Ч., СР.Р. = ливнало е
| МИН.НЕОПР.ВР., 3Л., МН.Ч. = ливнали са
| МИН.ПРЕД.ВР., 1Л., ЕД.Ч., М.Р. = бях ливнал
| МИН.ПРЕД.ВР., 1Л., ЕД.Ч., Ж.Р. = бях ливнала
| МИН.ПРЕД.ВР., 1Л., ЕД.Ч., СР.Р. = бях ливнало
| МИН.ПРЕД.ВР., 1Л., МН.Ч. = бяхме ливнали
| МИН.ПРЕД.ВР., 2Л., ЕД.Ч., М.Р. = беше ливнал
| МИН.ПРЕД.ВР., 2Л., ЕД.Ч., Ж.Р. = беше ливнала
| МИН.ПРЕД.ВР., 2Л., ЕД.Ч., СР.Р. = беше ливнало
| МИН.ПРЕД.ВР., 2Л., МН.Ч. = бяхте ливнали
| МИН.ПРЕД.ВР., 3Л., ЕД.Ч., М.Р. = беше ливнал
| МИН.ПРЕД.ВР., 3Л., ЕД.Ч., Ж.Р. = беше ливнала
| МИН.ПРЕД.ВР., 3Л., ЕД.Ч., СР.Р. = беше ливнало
| МИН.ПРЕД.ВР., 3Л., МН.Ч. = бяха ливнали
| БЪД.ВР., 1Л., ЕД.Ч. = ще ливна
| БЪД.ВР., 1Л., МН.Ч. = ще ливнем
| БЪД.ВР., 2Л., ЕД.Ч. = ще ливнеш
| БЪД.ВР., 2Л., МН.Ч. = ще ливнете
| БЪД.ВР., 3Л., ЕД.Ч. = ще ливне
| БЪД.ВР., 3Л., МН.Ч. = ще ливнат
| БЪД.ПРЕД.ВР., 1Л., ЕД.Ч., М.Р. = ще съм ливнал
| БЪД.ПРЕД.ВР., 1Л., ЕД.Ч., Ж.Р. = ще съм ливнала
| БЪД.ПРЕД.ВР., 1Л., ЕД.Ч., СР.Р. = ще съм ливнало
| БЪД.ПРЕД.ВР., 1Л., МН.Ч. = ще сме ливнали
| БЪД.ПРЕД.ВР., 2Л., ЕД.Ч., М.Р. = ще си ливнал
| БЪД.ПРЕД.ВР., 2Л., ЕД.Ч., Ж.Р. = ще си ливнала
| БЪД.ПРЕД.ВР., 2Л., ЕД.Ч., СР.Р. = ще си ливнало
| БЪД.ПРЕД.ВР., 2Л., МН.Ч. = ще сте ливнали
| БЪД.ПРЕД.ВР., 3Л., ЕД.Ч., М.Р. = ще е ливнал
| БЪД.ПРЕД.ВР., 3Л., ЕД.Ч., Ж.Р. = ще е ливнала
| БЪД.ПРЕД.ВР., 3Л., ЕД.Ч., СР.Р. = ще е ливнало
| БЪД.ПРЕД.ВР., 3Л., МН.Ч. = ще са ливнали
| БЪД.ВР. В МИН., 1Л., ЕД.Ч. = щях да ливна
| БЪД.ВР. В МИН., 1Л., МН.Ч. = щяхме да ливнем
| БЪД.ВР. В МИН., 2Л., ЕД.Ч. = щеше да ливнеш
| БЪД.ВР. В МИН., 2Л., МН.Ч. = щяхте да ливнете
| БЪД.ВР. В МИН., 3Л., ЕД.Ч. = щеше да ливне
| БЪД.ВР. В МИН., 3Л., МН.Ч. = щяха да ливнат
| БЪД.ПРЕД.ВР. В МИН., 1Л., ЕД.Ч., М.Р. = щях да съм ливнал
| БЪД.ПРЕД.ВР. В МИН., 1Л., ЕД.Ч., Ж.Р. = щях да съм ливнала
| БЪД.ПРЕД.ВР. В МИН., 1Л., ЕД.Ч., СР.Р. = щях да съм ливнало
| БЪД.ПРЕД.ВР. В МИН., 1Л., МН.Ч. = щяхме да сме ливнали
| БЪД.ПРЕД.ВР. В МИН., 2Л., ЕД.Ч., М.Р. = щеше да си ливнал
| БЪД.ПРЕД.ВР. В МИН., 2Л., ЕД.Ч., Ж.Р. = щеше да си ливнала
| БЪД.ПРЕД.ВР. В МИН., 2Л., ЕД.Ч., СР.Р. = щеше да си ливнало
| БЪД.ПРЕД.ВР. В МИН., 2Л., МН.Ч. = щяхте да сте ливнали
| БЪД.ПРЕД.ВР. В МИН., 3Л., ЕД.Ч., М.Р. = щеше да е ливнал
| БЪД.ПРЕД.ВР. В МИН., 3Л., ЕД.Ч., Ж.Р. = щеше да е ливнала
| БЪД.ПРЕД.ВР. В МИН., 3Л., ЕД.Ч., СР.Р. = щеше да е ливнало
| БЪД.ПРЕД.ВР. В МИН., 3Л., МН.Ч. = щяха да са ливнали
| ПР.НАКЛ., СЕГ.ВР., 1Л., ЕД.Ч., М.Р. = ливнел съм
| ПР.НАКЛ., СЕГ.ВР., 1Л., ЕД.Ч., Ж.Р. = ливнела съм
| ПР.НАКЛ., СЕГ.ВР., 1Л., ЕД.Ч., СР.Р. = ливнело съм
| ПР.НАКЛ., СЕГ.ВР., 1Л., МН.Ч. = ливнели сме
| ПР.НАКЛ., СЕГ.ВР., 2Л., ЕД.Ч., М.Р. = ливнел си
| ПР.НАКЛ., СЕГ.ВР., 2Л., ЕД.Ч., Ж.Р. = ливнела си
| ПР.НАКЛ., СЕГ.ВР., 2Л., ЕД.Ч., СР.Р. = ливнело си
| ПР.НАКЛ., СЕГ.ВР., 2Л., МН.Ч. = ливнели сте
| ПР.НАКЛ., СЕГ.ВР., 3Л., ЕД.Ч., М.Р. = ливнел (е)
| ПР.НАКЛ., СЕГ.ВР., 3Л., ЕД.Ч., Ж.Р. = ливнела (е)
| ПР.НАКЛ., СЕГ.ВР., 3Л., ЕД.Ч., СР.Р. = ливнело (е)
| ПР.НАКЛ., СЕГ.ВР., 3Л., МН.Ч. = ливнели (са)
| ПР.НАКЛ., МИН.СВ.ВР., 1Л., ЕД.Ч., М.Р. = ливнал съм
| ПР.НАКЛ., МИН.СВ.ВР., 1Л., ЕД.Ч., Ж.Р. = ливнала съм
| ПР.НАКЛ., МИН.СВ.ВР., 1Л., ЕД.Ч., СР.Р. = ливнало съм
| ПР.НАКЛ., МИН.СВ.ВР., 1Л., МН.Ч. = ливнали сме
| ПР.НАКЛ., МИН.СВ.ВР., 2Л., ЕД.Ч., М.Р. = ливнал си
| ПР.НАКЛ., МИН.СВ.ВР., 2Л., ЕД.Ч., Ж.Р. = ливнала си
| ПР.НАКЛ., МИН.СВ.ВР., 2Л., ЕД.Ч., СР.Р. = ливнало си
| ПР.НАКЛ., МИН.СВ.ВР., 2Л., МН.Ч. = ливнали сте
| ПР.НАКЛ., МИН.СВ.ВР., 3Л., ЕД.Ч., М.Р. = ливнал (е)
| ПР.НАКЛ., МИН.СВ.ВР., 3Л., ЕД.Ч., Ж.Р. = ливнала (е)
| ПР.НАКЛ., МИН.СВ.ВР., 3Л., ЕД.Ч., СР.Р. = ливнало (е)
| ПР.НАКЛ., МИН.СВ.ВР., 3Л., МН.Ч. = ливнали (са)
| ПР.НАКЛ., МИН.НЕОПР.ВР., 1Л., ЕД.Ч., М.Р. = бил съм ливнал
| ПР.НАКЛ., МИН.НЕОПР.ВР., 1Л., ЕД.Ч., Ж.Р. = била съм ливнала
| ПР.НАКЛ., МИН.НЕОПР.ВР., 1Л., ЕД.Ч., СР.Р. = било съм ливнало
| ПР.НАКЛ., МИН.НЕОПР.ВР., 1Л., МН.Ч. = били сме ливнали
| ПР.НАКЛ., МИН.НЕОПР.ВР., 2Л., ЕД.Ч., М.Р. = бил си ливнал
| ПР.НАКЛ., МИН.НЕОПР.ВР., 2Л., ЕД.Ч., Ж.Р. = била си ливнала
| ПР.НАКЛ., МИН.НЕОПР.ВР., 2Л., ЕД.Ч., СР.Р. = било си ливнало
| ПР.НАКЛ., МИН.НЕОПР.ВР., 2Л., МН.Ч. = били сте ливнали
| ПР.НАКЛ., МИН.НЕОПР.ВР., 3Л., ЕД.Ч., М.Р. = бил (е) ливнал
| ПР.НАКЛ., МИН.НЕОПР.ВР., 3Л., ЕД.Ч., Ж.Р. = била (е) ливнала
| ПР.НАКЛ., МИН.НЕОПР.ВР., 3Л., ЕД.Ч., СР.Р. = било (е) ливнало
| ПР.НАКЛ., МИН.НЕОПР.ВР., 3Л., МН.Ч. = били (са) ливнали
| ПР.НАКЛ., БЪД.ВР., 1Л., ЕД.Ч., М.Р. = щял съм да ливна
| ПР.НАКЛ., БЪД.ВР., 1Л., ЕД.Ч., Ж.Р. = щяла съм да ливна
| ПР.НАКЛ., БЪД.ВР., 1Л., ЕД.Ч., СР.Р. = щяло съм да ливна
| ПР.НАКЛ., БЪД.ВР., 1Л., МН.Ч. = щели сме да ливнем
| ПР.НАКЛ., БЪД.ВР., 2Л., ЕД.Ч., М.Р. = щял си да ливнеш
| ПР.НАКЛ., БЪД.ВР., 2Л., ЕД.Ч., Ж.Р. = щяла си да ливнеш
| ПР.НАКЛ., БЪД.ВР., 2Л., ЕД.Ч., СР.Р. = щяло си да ливнеш
| ПР.НАКЛ., БЪД.ВР., 2Л., МН.Ч. = щели сте да ливнете
| ПР.НАКЛ., БЪД.ВР., 3Л., ЕД.Ч., М.Р. = щял (е) да ливне
| ПР.НАКЛ., БЪД.ВР., 3Л., ЕД.Ч., Ж.Р. = щяла (е) да ливне
| ПР.НАКЛ., БЪД.ВР., 3Л., ЕД.Ч., СР.Р. = щяло (е) да ливне
| ПР.НАКЛ., БЪД.ВР., 3Л., МН.Ч. = щели (са) да ливнат
| ПР.НАКЛ., БЪД.ПРЕД.ВР., 1Л., ЕД.Ч., М.Р. = щял съм да съм ливнал
| ПР.НАКЛ., БЪД.ПРЕД.ВР., 1Л., ЕД.Ч., Ж.Р. = щяла съм да съм ливнала
| ПР.НАКЛ., БЪД.ПРЕД.ВР., 1Л., ЕД.Ч., СР.Р. = щяло съм да съм ливнало
| ПР.НАКЛ., БЪД.ПРЕД.ВР., 1Л., МН.Ч. = щели сме да сме ливнали
| ПР.НАКЛ., БЪД.ПРЕД.ВР., 2Л., ЕД.Ч., М.Р. = щял си да си ливнал
| ПР.НАКЛ., БЪД.ПРЕД.ВР., 2Л., ЕД.Ч., Ж.Р. = щяла си да си ливнала
| ПР.НАКЛ., БЪД.ПРЕД.ВР., 2Л., ЕД.Ч., СР.Р. = щяло си да си ливнало
| ПР.НАКЛ., БЪД.ПРЕД.ВР., 2Л., МН.Ч. = щели сте да сте ливнали
| ПР.НАКЛ., БЪД.ПРЕД.ВР., 3Л., ЕД.Ч., М.Р. = щял (е) да е ливнал
| ПР.НАКЛ., БЪД.ПРЕД.ВР., 3Л., ЕД.Ч., Ж.Р. = щяла (е) да е ливнала
| ПР.НАКЛ., БЪД.ПРЕД.ВР., 3Л., ЕД.Ч., СР.Р. = щяло (е) да е ливнало
| ПР.НАКЛ., БЪД.ПРЕД.ВР., 3Л., МН.Ч. = щели (са) да са ливнали
| УСЛОВНО НАКЛОНЕНИЕ, 1Л., ЕД.Ч., М.Р. = бих ливнал
| УСЛОВНО НАКЛОНЕНИЕ, 1Л., ЕД.Ч., Ж.Р. = бих ливнала
| УСЛОВНО НАКЛОНЕНИЕ, 1Л., ЕД.Ч., СР.Р. = бих ливнало
| УСЛОВНО НАКЛОНЕНИЕ, 1Л., МН.Ч. = бихме ливнали
| УСЛОВНО НАКЛОНЕНИЕ, 2Л., ЕД.Ч., М.Р. = би ливнал
| УСЛОВНО НАКЛОНЕНИЕ, 2Л., ЕД.Ч., Ж.Р. = би ливнала
| УСЛОВНО НАКЛОНЕНИЕ, 2Л., ЕД.Ч., СР.Р. = би ливнало
| УСЛОВНО НАКЛОНЕНИЕ, 2Л., МН.Ч. = бихте ливнали
| УСЛОВНО НАКЛОНЕНИЕ, 3Л., ЕД.Ч., М.Р. = би ливнал
| УСЛОВНО НАКЛОНЕНИЕ, 3Л., ЕД.Ч., Ж.Р. = би ливнала
| УСЛОВНО НАКЛОНЕНИЕ, 3Л., ЕД.Ч., СР.Р. = би ливнало
| УСЛОВНО НАКЛОНЕНИЕ, 3Л., МН.Ч. = биха ливнали
| ПОВЕЛИТЕЛНО НАКЛОНЕНИЕ, ЕД.Ч. = лив·ни
| ПОВЕЛИТЕЛНО НАКЛОНЕНИЕ, МН.Ч. = лив·не·те
| МИН.СТРАД.ПРИЧ. М.Р. = лив·нат
| МИН.СТРАД.ПРИЧ. М.Р. НЕПЪЛЕН ЧЛЕН = лив·на·тия
| МИН.СТРАД.ПРИЧ. М.Р. ПЪЛЕН ЧЛЕН = лив·на·ти·ят
| МИН.СТРАД.ПРИЧ. Ж.Р. = лив·на·та
| МИН.СТРАД.ПРИЧ. Ж.Р. ЧЛЕН = лив·на·та·та
| МИН.СТРАД.ПРИЧ. СР.Р. = лив·на·то
| МИН.СТРАД.ПРИЧ. СР.Р. ЧЛЕН = лив·на·то·то
| МИН.СТРАД.ПРИЧ. МН.Ч. = лив·на·ти
| МИН.СТРАД.ПРИЧ. МН.Ч. ЧЛЕН = лив·на·ти·те
| МИН.ДЕЯТ.СВ.ПРИЧ. М.Р. = лив·нал
| МИН.ДЕЯТ.СВ.ПРИЧ. М.Р. НЕПЪЛЕН ЧЛЕН = лив·на·лия
| МИН.ДЕЯТ.СВ.ПРИЧ. М.Р. ПЪЛЕН ЧЛЕН = лив·на·ли·ят
| МИН.ДЕЯТ.СВ.ПРИЧ. Ж.Р. = лив·на·ла
| МИН.ДЕЯТ.СВ.ПРИЧ. Ж.Р. ЧЛЕН = лив·на·ла·та
| МИН.ДЕЯТ.СВ.ПРИЧ. СР.Р. = лив·на·ло
| МИН.ДЕЯТ.СВ.ПРИЧ. СР.Р. ЧЛЕН = лив·на·ло·то
| МИН.ДЕЯТ.СВ.ПРИЧ. МН.Ч. = лив·на·ли
| МИН.ДЕЯТ.СВ.ПРИЧ. МН.Ч. ЧЛЕН = лив·на·ли·те
| МИН.ДЕЯТ.НЕСВ.ПРИЧ. М.Р. = лив·нел
| МИН.ДЕЯТ.НЕСВ.ПРИЧ. М.Р. НЕПЪЛЕН ЧЛЕН = лив·не·лия
| МИН.ДЕЯТ.НЕСВ.ПРИЧ. М.Р. ПЪЛЕН ЧЛЕН = лив·не·ли·ят
| МИН.ДЕЯТ.НЕСВ.ПРИЧ. Ж.Р. = лив·не·ла
| МИН.ДЕЯТ.НЕСВ.ПРИЧ. Ж.Р. ЧЛЕН = лив·не·ла·та
| МИН.ДЕЯТ.НЕСВ.ПРИЧ. СР.Р. = лив·не·ло
| МИН.ДЕЯТ.НЕСВ.ПРИЧ. СР.Р. ЧЛЕН = лив·не·ло·то
| МИН.ДЕЯТ.НЕСВ.ПРИЧ. МН.Ч. = лив·не·ли
| МИН.ДЕЯТ.НЕСВ.ПРИЧ. МН.Ч. ЧЛЕН = лив·не·ли·те
| СЕГ.ДЕЯТ.ПРИЧ. М.Р. = —
| СЕГ.ДЕЯТ.ПРИЧ. М.Р. НЕПЪЛЕН ЧЛЕН = —
| СЕГ.ДЕЯТ.ПРИЧ. М.Р. ПЪЛЕН ЧЛЕН = —
| СЕГ.ДЕЯТ.ПРИЧ. Ж.Р. = —
| СЕГ.ДЕЯТ.ПРИЧ. Ж.Р. ЧЛЕН = —
| СЕГ.ДЕЯТ.ПРИЧ. СР.Р. = —
| СЕГ.ДЕЯТ.ПРИЧ. СР.Р. ЧЛЕН = —
| СЕГ.ДЕЯТ.ПРИЧ. МН.Ч. = —
| СЕГ.ДЕЯТ.ПРИЧ. МН.Ч. ЧЛЕН = —
| ДЕЕПРИЧАСТИЕ = —
| СКРИТИ ПРЕПРАТКИ = 
[[ливна]],
[[ливнеш]],
[[ливне]],
[[ливнем]],
[[ливнете]],
[[ливнат]],
[[ливнах]],
[[ливнахме]],
[[ливнахте]],
[[ливнаха]],
[[ливнех]],
[[ливнеше]],
[[ливнехме]],
[[ливнехте]],
[[ливнеха]],
[[ливни]],
[[ливнал]],
[[ливналия]],
[[ливналият]],
[[ливнала]],
[[ливналата]],
[[ливнало]],
[[ливналото]],
[[ливнали]],
[[ливналите]],
[[ливнел]],
[[ливнелия]],
[[ливнелият]],
[[ливнела]],
[[ливнелата]],
[[ливнело]],
[[ливнелото]],
[[ливнели]],
[[ливнелите]],
[[ливнатия]],
[[ливнатият]],
[[ливната]],
[[ливнатата]],
[[ливнато]],
[[ливнатото]],
[[ливнати]],
[[ливнатите]],
[[ливнал съм]],
[[ливнала съм]],
[[ливнало съм]],
[[ливнали сме]],
[[ливнал си]],
[[ливнала си]],
[[ливнало си]],
[[ливнали сте]],
[[ливнал е]],
[[ливнала е]],
[[ливнало е]],
[[ливнали са]],
[[бях ливнал]],
[[бях ливнала]],
[[бях ливнало]],
[[бяхме ливнали]],
[[беше ливнал]],
[[беше ливнала]],
[[беше ливнало]],
[[бяхте ливнали]],
[[бяха ливнали]],
[[ще ливна]],
[[ще ливнем]],
[[ще ливнеш]],
[[ще ливнете]],
[[ще ливне]],
[[ще ливнат]],
[[ще съм ливнал]],
[[ще съм ливнала]],
[[ще съм ливнало]],
[[ще сме ливнали]],
[[ще си ливнал]],
[[ще си ливнала]],
[[ще си ливнало]],
[[ще сте ливнали]],
[[ще е ливнал]],
[[ще е ливнала]],
[[ще е ливнало]],
[[ще са ливнали]],
[[щях да ливна]],
[[щяхме да ливнем]],
[[щеше да ливнеш]],
[[щяхте да ливнете]],
[[щеше да ливне]],
[[щяха да ливнат]],
[[щях да съм ливнал]],
[[щях да съм ливнала]],
[[щях да съм ливнало]],
[[щяхме да сме ливнали]],
[[щеше да си ливнал]],
[[щеше да си ливнала]],
[[щеше да си ливнало]],
[[щяхте да сте ливнали]],
[[щеше да е ливнал]],
[[щеше да е ливнала]],
[[щеше да е ливнало]],
[[щяха да са ливнали]],
[[ливнел съм]],
[[ливнела съм]],
[[ливнело съм]],
[[ливнели сме]],
[[ливнел си]],
[[ливнела си]],
[[ливнело си]],
[[ливнели сте]],
[[ливнел е]],
[[ливнела е]],
[[ливнело е]],
[[ливнели са]],
[[бил съм ливнал]],
[[била съм ливнала]],
[[било съм ливнало]],
[[били сме ливнали]],
[[бил си ливнал]],
[[била си ливнала]],
[[било си ливнало]],
[[били сте ливнали]],
[[бил е ливнал]],
[[била е ливнала]],
[[било е ливнало]],
[[били са ливнали]],
[[щял съм да ливна]],
[[щяла съм да ливна]],
[[щяло съм да ливна]],
[[щели сме да ливнем]],
[[щял си да ливнеш]],
[[щяла си да ливнеш]],
[[щяло си да ливнеш]],
[[щели сте да ливнете]],
[[щял да ливне]],
[[щяла да ливне]],
[[щяло да ливне]],
[[щели да ливнат]],
[[щял е да ливне]],
[[щяла е да ливне]],
[[щяло е да ливне]],
[[щели са да ливнат]],
[[щял съм да съм ливнал]],
[[щяла съм да съм ливнала]],
[[щяло съм да съм ливнало]],
[[щели сме да сме ливнали]],
[[щял си да си ливнал]],
[[щяла си да си ливнала]],
[[щяло си да си ливнало]],
[[щели сте да сте ливнали]],
[[щял да е ливнал]],
[[щяла да е ливнала]],
[[щяло да е ливнало]],
[[щели да са ливнали]],
[[щял е да е ливнал]],
[[щяла е да е ливнала]],
[[щяло е да е ливнало]],
[[щели са да са ливнали]],
[[бих ливнал]],
[[бих ливнала]],
[[бих ливнало]],
[[бихме ливнали]],
[[би ливнал]],
[[би ливнала]],
[[би ливнало]],
[[бихте ливнали]],
[[биха ливнали]],
}}</text>
      <sha1>pq61k7ufgf07zz8opyjknij0q1oemhp</sha1>
    </revision>
  </page>
  <page>
    <title>Шаблон:Словоформи/лигавя</title>
    <ns>10</ns>
    <id>438326</id>
    <revision>
      <id>470308</id>
      <timestamp>2005-05-07T14:10:10Z</timestamp>
      <contributor>
        <username>Bgbot</username>
        <id>83</id>
      </contributor>
      <comment>Борислав: Шаблон със словоформи</comment>
      <model>wikitext</model>
      <format>text/x-wiki</format>
      <text bytes="20464" xml:space="preserve">{{Шаблон:Словоформи/Глагол|
  ОСНОВНА ФОРМА = лигавя
| СЕГ.ВР., 1Л., ЕД.Ч. = ли·га·вя
| СЕГ.ВР., 1Л., МН.Ч. = ли·га·вим
| СЕГ.ВР., 2Л., ЕД.Ч. = ли·га·виш
| СЕГ.ВР., 2Л., МН.Ч. = ли·га·ви·те
| СЕГ.ВР., 3Л., ЕД.Ч. = ли·га·ви
| СЕГ.ВР., 3Л., МН.Ч. = ли·га·вят
| МИН.СВ.ВР., 1Л., ЕД.Ч. = ли·га·вих
| МИН.СВ.ВР., 1Л., МН.Ч. = ли·га·вих·ме
| МИН.СВ.ВР., 2Л., ЕД.Ч. = ли·га·ви
| МИН.СВ.ВР., 2Л., МН.Ч. = ли·га·вих·те
| МИН.СВ.ВР., 3Л., ЕД.Ч. = ли·га·ви
| МИН.СВ.ВР., 3Л., МН.Ч. = ли·га·ви·ха
| МИН.НЕСВ.ВР., 1Л., ЕД.Ч. = ли·га·вех
| МИН.НЕСВ.ВР., 1Л., МН.Ч. = ли·га·вех·ме
| МИН.НЕСВ.ВР., 2Л., ЕД.Ч. = ли·га·ве·ше
| МИН.НЕСВ.ВР., 2Л., МН.Ч. = ли·га·вех·те
| МИН.НЕСВ.ВР., 3Л., ЕД.Ч. = ли·га·ве·ше
| МИН.НЕСВ.ВР., 3Л., МН.Ч. = ли·га·ве·ха
| МИН.НЕОПР.ВР., 1Л., ЕД.Ч., М.Р. = лигавил съм
| МИН.НЕОПР.ВР., 1Л., ЕД.Ч., Ж.Р. = лигавила съм
| МИН.НЕОПР.ВР., 1Л., ЕД.Ч., СР.Р. = лигавило съм
| МИН.НЕОПР.ВР., 1Л., МН.Ч. = лигавили сме
| МИН.НЕОПР.ВР., 2Л., ЕД.Ч., М.Р. = лигавил си
| МИН.НЕОПР.ВР., 2Л., ЕД.Ч., Ж.Р. = лигавила си
| МИН.НЕОПР.ВР., 2Л., ЕД.Ч., СР.Р. = лигавило си
| МИН.НЕОПР.ВР., 2Л., МН.Ч. = лигавили сте
| МИН.НЕОПР.ВР., 3Л., ЕД.Ч., М.Р. = лигавил е
| МИН.НЕОПР.ВР., 3Л., ЕД.Ч., Ж.Р. = лигавила е
| МИН.НЕОПР.ВР., 3Л., ЕД.Ч., СР.Р. = лигавило е
| МИН.НЕОПР.ВР., 3Л., МН.Ч. = лигавили са
| МИН.ПРЕД.ВР., 1Л., ЕД.Ч., М.Р. = бях лигавил
| МИН.ПРЕД.ВР., 1Л., ЕД.Ч., Ж.Р. = бях лигавила
| МИН.ПРЕД.ВР., 1Л., ЕД.Ч., СР.Р. = бях лигавило
| МИН.ПРЕД.ВР., 1Л., МН.Ч. = бяхме лигавили
| МИН.ПРЕД.ВР., 2Л., ЕД.Ч., М.Р. = беше лигавил
| МИН.ПРЕД.ВР., 2Л., ЕД.Ч., Ж.Р. = беше лигавила
| МИН.ПРЕД.ВР., 2Л., ЕД.Ч., СР.Р. = беше лигавило
| МИН.ПРЕД.ВР., 2Л., МН.Ч. = бяхте лигавили
| МИН.ПРЕД.ВР., 3Л., ЕД.Ч., М.Р. = беше лигавил
| МИН.ПРЕД.ВР., 3Л., ЕД.Ч., Ж.Р. = беше лигавила
| МИН.ПРЕД.ВР., 3Л., ЕД.Ч., СР.Р. = беше лигавило
| МИН.ПРЕД.ВР., 3Л., МН.Ч. = бяха лигавили
| БЪД.ВР., 1Л., ЕД.Ч. = ще лигавя
| БЪД.ВР., 1Л., МН.Ч. = ще лигавим
| БЪД.ВР., 2Л., ЕД.Ч. = ще лигавиш
| БЪД.ВР., 2Л., МН.Ч. = ще лигавите
| БЪД.ВР., 3Л., ЕД.Ч. = ще лигави
| БЪД.ВР., 3Л., МН.Ч. = ще лигавят
| БЪД.ПРЕД.ВР., 1Л., ЕД.Ч., М.Р. = ще съм лигавил
| БЪД.ПРЕД.ВР., 1Л., ЕД.Ч., Ж.Р. = ще съм лигавила
| БЪД.ПРЕД.ВР., 1Л., ЕД.Ч., СР.Р. = ще съм лигавило
| БЪД.ПРЕД.ВР., 1Л., МН.Ч. = ще сме лигавили
| БЪД.ПРЕД.ВР., 2Л., ЕД.Ч., М.Р. = ще си лигавил
| БЪД.ПРЕД.ВР., 2Л., ЕД.Ч., Ж.Р. = ще си лигавила
| БЪД.ПРЕД.ВР., 2Л., ЕД.Ч., СР.Р. = ще си лигавило
| БЪД.ПРЕД.ВР., 2Л., МН.Ч. = ще сте лигавили
| БЪД.ПРЕД.ВР., 3Л., ЕД.Ч., М.Р. = ще е лигавил
| БЪД.ПРЕД.ВР., 3Л., ЕД.Ч., Ж.Р. = ще е лигавила
| БЪД.ПРЕД.ВР., 3Л., ЕД.Ч., СР.Р. = ще е лигавило
| БЪД.ПРЕД.ВР., 3Л., МН.Ч. = ще са лигавили
| БЪД.ВР. В МИН., 1Л., ЕД.Ч. = щях да лигавя
| БЪД.ВР. В МИН., 1Л., МН.Ч. = щяхме да лигавим
| БЪД.ВР. В МИН., 2Л., ЕД.Ч. = щеше да лигавиш
| БЪД.ВР. В МИН., 2Л., МН.Ч. = щяхте да лигавите
| БЪД.ВР. В МИН., 3Л., ЕД.Ч. = щеше да лигави
| БЪД.ВР. В МИН., 3Л., МН.Ч. = щяха да лигавят
| БЪД.ПРЕД.ВР. В МИН., 1Л., ЕД.Ч., М.Р. = щях да съм лигавил
| БЪД.ПРЕД.ВР. В МИН., 1Л., ЕД.Ч., Ж.Р. = щях да съм лигавила
| БЪД.ПРЕД.ВР. В МИН., 1Л., ЕД.Ч., СР.Р. = щях да съм лигавило
| БЪД.ПРЕД.ВР. В МИН., 1Л., МН.Ч. = щяхме да сме лигавили
| БЪД.ПРЕД.ВР. В МИН., 2Л., ЕД.Ч., М.Р. = щеше да си лигавил
| БЪД.ПРЕД.ВР. В МИН., 2Л., ЕД.Ч., Ж.Р. = щеше да си лигавила
| БЪД.ПРЕД.ВР. В МИН., 2Л., ЕД.Ч., СР.Р. = щеше да си лигавило
| БЪД.ПРЕД.ВР. В МИН., 2Л., МН.Ч. = щяхте да сте лигавили
| БЪД.ПРЕД.ВР. В МИН., 3Л., ЕД.Ч., М.Р. = щеше да е лигавил
| БЪД.ПРЕД.ВР. В МИН., 3Л., ЕД.Ч., Ж.Р. = щеше да е лигавила
| БЪД.ПРЕД.ВР. В МИН., 3Л., ЕД.Ч., СР.Р. = щеше да е лигавило
| БЪД.ПРЕД.ВР. В МИН., 3Л., МН.Ч. = щяха да са лигавили
| ПР.НАКЛ., СЕГ.ВР., 1Л., ЕД.Ч., М.Р. = лигавел съм
| ПР.НАКЛ., СЕГ.ВР., 1Л., ЕД.Ч., Ж.Р. = лигавела съм
| ПР.НАКЛ., СЕГ.ВР., 1Л., ЕД.Ч., СР.Р. = лигавело съм
| ПР.НАКЛ., СЕГ.ВР., 1Л., МН.Ч. = лигавели сме
| ПР.НАКЛ., СЕГ.ВР., 2Л., ЕД.Ч., М.Р. = лигавел си
| ПР.НАКЛ., СЕГ.ВР., 2Л., ЕД.Ч., Ж.Р. = лигавела си
| ПР.НАКЛ., СЕГ.ВР., 2Л., ЕД.Ч., СР.Р. = лигавело си
| ПР.НАКЛ., СЕГ.ВР., 2Л., МН.Ч. = лигавели сте
| ПР.НАКЛ., СЕГ.ВР., 3Л., ЕД.Ч., М.Р. = лигавел (е)
| ПР.НАКЛ., СЕГ.ВР., 3Л., ЕД.Ч., Ж.Р. = лигавела (е)
| ПР.НАКЛ., СЕГ.ВР., 3Л., ЕД.Ч., СР.Р. = лигавело (е)
| ПР.НАКЛ., СЕГ.ВР., 3Л., МН.Ч. = лигавели (са)
| ПР.НАКЛ., МИН.СВ.ВР., 1Л., ЕД.Ч., М.Р. = лигавил съм
| ПР.НАКЛ., МИН.СВ.ВР., 1Л., ЕД.Ч., Ж.Р. = лигавила съм
| ПР.НАКЛ., МИН.СВ.ВР., 1Л., ЕД.Ч., СР.Р. = лигавило съм
| ПР.НАКЛ., МИН.СВ.ВР., 1Л., МН.Ч. = лигавили сме
| ПР.НАКЛ., МИН.СВ.ВР., 2Л., ЕД.Ч., М.Р. = лигавил си
| ПР.НАКЛ., МИН.СВ.ВР., 2Л., ЕД.Ч., Ж.Р. = лигавила си
| ПР.НАКЛ., МИН.СВ.ВР., 2Л., ЕД.Ч., СР.Р. = лигавило си
| ПР.НАКЛ., МИН.СВ.ВР., 2Л., МН.Ч. = лигавили сте
| ПР.НАКЛ., МИН.СВ.ВР., 3Л., ЕД.Ч., М.Р. = лигавил (е)
| ПР.НАКЛ., МИН.СВ.ВР., 3Л., ЕД.Ч., Ж.Р. = лигавила (е)
| ПР.НАКЛ., МИН.СВ.ВР., 3Л., ЕД.Ч., СР.Р. = лигавило (е)
| ПР.НАКЛ., МИН.СВ.ВР., 3Л., МН.Ч. = лигавили (са)
| ПР.НАКЛ., МИН.НЕОПР.ВР., 1Л., ЕД.Ч., М.Р. = бил съм лигавил
| ПР.НАКЛ., МИН.НЕОПР.ВР., 1Л., ЕД.Ч., Ж.Р. = била съм лигавила
| ПР.НАКЛ., МИН.НЕОПР.ВР., 1Л., ЕД.Ч., СР.Р. = било съм лигавило
| ПР.НАКЛ., МИН.НЕОПР.ВР., 1Л., МН.Ч. = били сме лигавили
| ПР.НАКЛ., МИН.НЕОПР.ВР., 2Л., ЕД.Ч., М.Р. = бил си лигавил
| ПР.НАКЛ., МИН.НЕОПР.ВР., 2Л., ЕД.Ч., Ж.Р. = била си лигавила
| ПР.НАКЛ., МИН.НЕОПР.ВР., 2Л., ЕД.Ч., СР.Р. = било си лигавило
| ПР.НАКЛ., МИН.НЕОПР.ВР., 2Л., МН.Ч. = били сте лигавили
| ПР.НАКЛ., МИН.НЕОПР.ВР., 3Л., ЕД.Ч., М.Р. = бил (е) лигавил
| ПР.НАКЛ., МИН.НЕОПР.ВР., 3Л., ЕД.Ч., Ж.Р. = била (е) лигавила
| ПР.НАКЛ., МИН.НЕОПР.ВР., 3Л., ЕД.Ч., СР.Р. = било (е) лигавило
| ПР.НАКЛ., МИН.НЕОПР.ВР., 3Л., МН.Ч. = били (са) лигавили
| ПР.НАКЛ., БЪД.ВР., 1Л., ЕД.Ч., М.Р. = щял съм да лигавя
| ПР.НАКЛ., БЪД.ВР., 1Л., ЕД.Ч., Ж.Р. = щяла съм да лигавя
| ПР.НАКЛ., БЪД.ВР., 1Л., ЕД.Ч., СР.Р. = щяло съм да лигавя
| ПР.НАКЛ., БЪД.ВР., 1Л., МН.Ч. = щели сме да лигавим
| ПР.НАКЛ., БЪД.ВР., 2Л., ЕД.Ч., М.Р. = щял си да лигавиш
| ПР.НАКЛ., БЪД.ВР., 2Л., ЕД.Ч., Ж.Р. = щяла си да лигавиш
| ПР.НАКЛ., БЪД.ВР., 2Л., ЕД.Ч., СР.Р. = щяло си да лигавиш
| ПР.НАКЛ., БЪД.ВР., 2Л., МН.Ч. = щели сте да лигавите
| ПР.НАКЛ., БЪД.ВР., 3Л., ЕД.Ч., М.Р. = щял (е) да лигави
| ПР.НАКЛ., БЪД.ВР., 3Л., ЕД.Ч., Ж.Р. = щяла (е) да лигави
| ПР.НАКЛ., БЪД.ВР., 3Л., ЕД.Ч., СР.Р. = щяло (е) да лигави
| ПР.НАКЛ., БЪД.ВР., 3Л., МН.Ч. = щели (са) да лигавят
| ПР.НАКЛ., БЪД.ПРЕД.ВР., 1Л., ЕД.Ч., М.Р. = щял съм да съм лигавил
| ПР.НАКЛ., БЪД.ПРЕД.ВР., 1Л., ЕД.Ч., Ж.Р. = щяла съм да съм лигавила
| ПР.НАКЛ., БЪД.ПРЕД.ВР., 1Л., ЕД.Ч., СР.Р. = щяло съм да съм лигавило
| ПР.НАКЛ., БЪД.ПРЕД.ВР., 1Л., МН.Ч. = щели сме да сме лигавили
| ПР.НАКЛ., БЪД.ПРЕД.ВР., 2Л., ЕД.Ч., М.Р. = щял си да си лигавил
| ПР.НАКЛ., БЪД.ПРЕД.ВР., 2Л., ЕД.Ч., Ж.Р. = щяла си да си лигавила
| ПР.НАКЛ., БЪД.ПРЕД.ВР., 2Л., ЕД.Ч., СР.Р. = щяло си да си лигавило
| ПР.НАКЛ., БЪД.ПРЕД.ВР., 2Л., МН.Ч. = щели сте да сте лигавили
| ПР.НАКЛ., БЪД.ПРЕД.ВР., 3Л., ЕД.Ч., М.Р. = щял (е) да е лигавил
| ПР.НАКЛ., БЪД.ПРЕД.ВР., 3Л., ЕД.Ч., Ж.Р. = щяла (е) да е лигавила
| ПР.НАКЛ., БЪД.ПРЕД.ВР., 3Л., ЕД.Ч., СР.Р. = щяло (е) да е лигавило
| ПР.НАКЛ., БЪД.ПРЕД.ВР., 3Л., МН.Ч. = щели (са) да са лигавили
| УСЛОВНО НАКЛОНЕНИЕ, 1Л., ЕД.Ч., М.Р. = бих лигавил
| УСЛОВНО НАКЛОНЕНИЕ, 1Л., ЕД.Ч., Ж.Р. = бих лигавила
| УСЛОВНО НАКЛОНЕНИЕ, 1Л., ЕД.Ч., СР.Р. = бих лигавило
| УСЛОВНО НАКЛОНЕНИЕ, 1Л., МН.Ч. = бихме лигавили
| УСЛОВНО НАКЛОНЕНИЕ, 2Л., ЕД.Ч., М.Р. = би лигавил
| УСЛОВНО НАКЛОНЕНИЕ, 2Л., ЕД.Ч., Ж.Р. = би лигавила
| УСЛОВНО НАКЛОНЕНИЕ, 2Л., ЕД.Ч., СР.Р. = би лигавило
| УСЛОВНО НАКЛОНЕНИЕ, 2Л., МН.Ч. = бихте лигавили
| УСЛОВНО НАКЛОНЕНИЕ, 3Л., ЕД.Ч., М.Р. = би лигавил
| УСЛОВНО НАКЛОНЕНИЕ, 3Л., ЕД.Ч., Ж.Р. = би лигавила
| УСЛОВНО НАКЛОНЕНИЕ, 3Л., ЕД.Ч., СР.Р. = би лигавило
| УСЛОВНО НАКЛОНЕНИЕ, 3Л., МН.Ч. = биха лигавили
| ПОВЕЛИТЕЛНО НАКЛОНЕНИЕ, ЕД.Ч. = ли·га·ви
| ПОВЕЛИТЕЛНО НАКЛОНЕНИЕ, МН.Ч. = ли·га·ве·те
| МИН.СТРАД.ПРИЧ. М.Р. = ли·га·вен
| МИН.СТРАД.ПРИЧ. М.Р. НЕПЪЛЕН ЧЛЕН = ли·га·ве·ния
| МИН.СТРАД.ПРИЧ. М.Р. ПЪЛЕН ЧЛЕН = ли·га·ве·ни·ят
| МИН.СТРАД.ПРИЧ. Ж.Р. = ли·га·ве·на
| МИН.СТРАД.ПРИЧ. Ж.Р. ЧЛЕН = ли·га·ве·на·та
| МИН.СТРАД.ПРИЧ. СР.Р. = ли·га·ве·но
| МИН.СТРАД.ПРИЧ. СР.Р. ЧЛЕН = ли·га·ве·но·то
| МИН.СТРАД.ПРИЧ. МН.Ч. = ли·га·ве·ни
| МИН.СТРАД.ПРИЧ. МН.Ч. ЧЛЕН = ли·га·ве·ни·те
| МИН.ДЕЯТ.СВ.ПРИЧ. М.Р. = ли·га·вил
| МИН.ДЕЯТ.СВ.ПРИЧ. М.Р. НЕПЪЛЕН ЧЛЕН = ли·га·ви·лия
| МИН.ДЕЯТ.СВ.ПРИЧ. М.Р. ПЪЛЕН ЧЛЕН = ли·га·ви·ли·ят
| МИН.ДЕЯТ.СВ.ПРИЧ. Ж.Р. = ли·га·ви·ла
| МИН.ДЕЯТ.СВ.ПРИЧ. Ж.Р. ЧЛЕН = ли·га·ви·ла·та
| МИН.ДЕЯТ.СВ.ПРИЧ. СР.Р. = ли·га·ви·ло
| МИН.ДЕЯТ.СВ.ПРИЧ. СР.Р. ЧЛЕН = ли·га·ви·ло·то
| МИН.ДЕЯТ.СВ.ПРИЧ. МН.Ч. = ли·га·ви·ли
| МИН.ДЕЯТ.СВ.ПРИЧ. МН.Ч. ЧЛЕН = ли·га·ви·ли·те
| МИН.ДЕЯТ.НЕСВ.ПРИЧ. М.Р. = ли·га·вел
| МИН.ДЕЯТ.НЕСВ.ПРИЧ. М.Р. НЕПЪЛЕН ЧЛЕН = ли·га·ве·лия
| МИН.ДЕЯТ.НЕСВ.ПРИЧ. М.Р. ПЪЛЕН ЧЛЕН = ли·га·ве·ли·ят
| МИН.ДЕЯТ.НЕСВ.ПРИЧ. Ж.Р. = ли·га·ве·ла
| МИН.ДЕЯТ.НЕСВ.ПРИЧ. Ж.Р. ЧЛЕН = ли·га·ве·ла·та
| МИН.ДЕЯТ.НЕСВ.ПРИЧ. СР.Р. = ли·га·ве·ло
| МИН.ДЕЯТ.НЕСВ.ПРИЧ. СР.Р. ЧЛЕН = ли·га·ве·ло·то
| МИН.ДЕЯТ.НЕСВ.ПРИЧ. МН.Ч. = ли·га·ве·ли
| МИН.ДЕЯТ.НЕСВ.ПРИЧ. МН.Ч. ЧЛЕН = ли·га·ве·ли·те
| СЕГ.ДЕЯТ.ПРИЧ. М.Р. = ли·га·вещ
| СЕГ.ДЕЯТ.ПРИЧ. М.Р. НЕПЪЛЕН ЧЛЕН = ли·га·ве·щия
| СЕГ.ДЕЯТ.ПРИЧ. М.Р. ПЪЛЕН ЧЛЕН = ли·га·ве·щи·ят
| СЕГ.ДЕЯТ.ПРИЧ. Ж.Р. = ли·га·ве·ща
| СЕГ.ДЕЯТ.ПРИЧ. Ж.Р. ЧЛЕН = ли·га·ве·ща·та
| СЕГ.ДЕЯТ.ПРИЧ. СР.Р. = ли·га·ве·що
| СЕГ.ДЕЯТ.ПРИЧ. СР.Р. ЧЛЕН = ли·га·ве·що·то
| СЕГ.ДЕЯТ.ПРИЧ. МН.Ч. = ли·га·ве·щи
| СЕГ.ДЕЯТ.ПРИЧ. МН.Ч. ЧЛЕН = ли·га·ве·щи·те
| ДЕЕПРИЧАСТИЕ = ли·га·вей·ки
| СКРИТИ ПРЕПРАТКИ = 
[[лигавя]],
[[лигавиш]],
[[лигави]],
[[лигавим]],
[[лигавите]],
[[лигавят]],
[[лигавих]],
[[лигавихме]],
[[лигавихте]],
[[лигавиха]],
[[лигавех]],
[[лигавеше]],
[[лигавехме]],
[[лигавехте]],
[[лигавеха]],
[[лигавете]],
[[лигавил]],
[[лигавилия]],
[[лигавилият]],
[[лигавила]],
[[лигавилата]],
[[лигавило]],
[[лигавилото]],
[[лигавили]],
[[лигавилите]],
[[лигавел]],
[[лигавелия]],
[[лигавелият]],
[[лигавела]],
[[лигавелата]],
[[лигавело]],
[[лигавелото]],
[[лигавели]],
[[лигавелите]],
[[лигавен]],
[[лигавения]],
[[лигавеният]],
[[лигавена]],
[[лигавената]],
[[лигавено]],
[[лигавеното]],
[[лигавени]],
[[лигавените]],
[[лигавещ]],
[[лигавещия]],
[[лигавещият]],
[[лигавеща]],
[[лигавещата]],
[[лигавещо]],
[[лигавещото]],
[[лигавещи]],
[[лигавещите]],
[[лигавейки]],
[[лигавил съм]],
[[лигавила съм]],
[[лигавило съм]],
[[лигавили сме]],
[[лигавил си]],
[[лигавила си]],
[[лигавило си]],
[[лигавили сте]],
[[лигавил е]],
[[лигавила е]],
[[лигавило е]],
[[лигавили са]],
[[бях лигавил]],
[[бях лигавила]],
[[бях лигавило]],
[[бяхме лигавили]],
[[беше лигавил]],
[[беше лигавила]],
[[беше лигавило]],
[[бяхте лигавили]],
[[бяха лигавили]],
[[ще лигавя]],
[[ще лигавим]],
[[ще лигавиш]],
[[ще лигавите]],
[[ще лигави]],
[[ще лигавят]],
[[ще съм лигавил]],
[[ще съм лигавила]],
[[ще съм лигавило]],
[[ще сме лигавили]],
[[ще си лигавил]],
[[ще си лигавила]],
[[ще си лигавило]],
[[ще сте лигавили]],
[[ще е лигавил]],
[[ще е лигавила]],
[[ще е лигавило]],
[[ще са лигавили]],
[[щях да лигавя]],
[[щяхме да лигавим]],
[[щеше да лигавиш]],
[[щяхте да лигавите]],
[[щеше да лигави]],
[[щяха да лигавят]],
[[щях да съм лигавил]],
[[щях да съм лигавила]],
[[щях да съм лигавило]],
[[щяхме да сме лигавили]],
[[щеше да си лигавил]],
[[щеше да си лигавила]],
[[щеше да си лигавило]],
[[щяхте да сте лигавили]],
[[щеше да е лигавил]],
[[щеше да е лигавила]],
[[щеше да е лигавило]],
[[щяха да са лигавили]],
[[лигавел съм]],
[[лигавела съм]],
[[лигавело съм]],
[[лигавели сме]],
[[лигавел си]],
[[лигавела си]],
[[лигавело си]],
[[лигавели сте]],
[[лигавел е]],
[[лигавела е]],
[[лигавело е]],
[[лигавели са]],
[[бил съм лигавил]],
[[била съм лигавила]],
[[било съм лигавило]],
[[били сме лигавили]],
[[бил си лигавил]],
[[била си лигавила]],
[[било си лигавило]],
[[били сте лигавили]],
[[бил е лигавил]],
[[била е лигавила]],
[[било е лигавило]],
[[били са лигавили]],
[[щял съм да лигавя]],
[[щяла съм да лигавя]],
[[щяло съм да лигавя]],
[[щели сме да лигавим]],
[[щял си да лигавиш]],
[[щяла си да лигавиш]],
[[щяло си да лигавиш]],
[[щели сте да лигавите]],
[[щял да лигави]],
[[щяла да лигави]],
[[щяло да лигави]],
[[щели да лигавят]],
[[щял е да лигави]],
[[щяла е да лигави]],
[[щяло е да лигави]],
[[щели са да лигавят]],
[[щял съм да съм лигавил]],
[[щяла съм да съм лигавила]],
[[щяло съм да съм лигавило]],
[[щели сме да сме лигавили]],
[[щял си да си лигавил]],
[[щяла си да си лигавила]],
[[щяло си да си лигавило]],
[[щели сте да сте лигавили]],
[[щял да е лигавил]],
[[щяла да е лигавила]],
[[щяло да е лигавило]],
[[щели да са лигавили]],
[[щял е да е лигавил]],
[[щяла е да е лигавила]],
[[щяло е да е лигавило]],
[[щели са да са лигавили]],
[[бих лигавил]],
[[бих лигавила]],
[[бих лигавило]],
[[бихме лигавили]],
[[би лигавил]],
[[би лигавила]],
[[би лигавило]],
[[бихте лигавили]],
[[биха лигавили]],
}}</text>
      <sha1>c9a59sxra208inbfu898su9vcro6k9b</sha1>
    </revision>
  </page>
  <page>
    <title>Шаблон:Словоформи/лижа</title>
    <ns>10</ns>
    <id>401015</id>
    <revision>
      <id>433024</id>
      <parentid>10311</parentid>
      <timestamp>2005-05-06T20:52:49Z</timestamp>
      <contributor>
        <username>Bgbot</username>
        <id>83</id>
      </contributor>
      <comment>Борислав: Шаблон със словоформи</comment>
      <model>wikitext</model>
      <format>text/x-wiki</format>
      <text bytes="18548" xml:space="preserve">{{Шаблон:Словоформи/Глагол|
  ОСНОВНА ФОРМА = лижа
| СЕГ.ВР., 1Л., ЕД.Ч. = ли·жа
| СЕГ.ВР., 1Л., МН.Ч. = ли·жем
| СЕГ.ВР., 2Л., ЕД.Ч. = ли·жеш
| СЕГ.ВР., 2Л., МН.Ч. = ли·же·те
| СЕГ.ВР., 3Л., ЕД.Ч. = ли·же
| СЕГ.ВР., 3Л., МН.Ч. = ли·жат
| МИН.СВ.ВР., 1Л., ЕД.Ч. = ли·зах
| МИН.СВ.ВР., 1Л., МН.Ч. = ли·зах·ме
| МИН.СВ.ВР., 2Л., ЕД.Ч. = ли·за
| МИН.СВ.ВР., 2Л., МН.Ч. = ли·зах·те
| МИН.СВ.ВР., 3Л., ЕД.Ч. = ли·за
| МИН.СВ.ВР., 3Л., МН.Ч. = ли·за·ха
| МИН.НЕСВ.ВР., 1Л., ЕД.Ч. = ли·жех
| МИН.НЕСВ.ВР., 1Л., МН.Ч. = ли·жех·ме
| МИН.НЕСВ.ВР., 2Л., ЕД.Ч. = ли·же·ше
| МИН.НЕСВ.ВР., 2Л., МН.Ч. = ли·жех·те
| МИН.НЕСВ.ВР., 3Л., ЕД.Ч. = ли·же·ше
| МИН.НЕСВ.ВР., 3Л., МН.Ч. = ли·же·ха
| МИН.НЕОПР.ВР., 1Л., ЕД.Ч., М.Р. = лизал съм
| МИН.НЕОПР.ВР., 1Л., ЕД.Ч., Ж.Р. = лизала съм
| МИН.НЕОПР.ВР., 1Л., ЕД.Ч., СР.Р. = лизало съм
| МИН.НЕОПР.ВР., 1Л., МН.Ч. = лизали сме
| МИН.НЕОПР.ВР., 2Л., ЕД.Ч., М.Р. = лизал си
| МИН.НЕОПР.ВР., 2Л., ЕД.Ч., Ж.Р. = лизала си
| МИН.НЕОПР.ВР., 2Л., ЕД.Ч., СР.Р. = лизало си
| МИН.НЕОПР.ВР., 2Л., МН.Ч. = лизали сте
| МИН.НЕОПР.ВР., 3Л., ЕД.Ч., М.Р. = лизал е
| МИН.НЕОПР.ВР., 3Л., ЕД.Ч., Ж.Р. = лизала е
| МИН.НЕОПР.ВР., 3Л., ЕД.Ч., СР.Р. = лизало е
| МИН.НЕОПР.ВР., 3Л., МН.Ч. = лизали са
| МИН.ПРЕД.ВР., 1Л., ЕД.Ч., М.Р. = бях лизал
| МИН.ПРЕД.ВР., 1Л., ЕД.Ч., Ж.Р. = бях лизала
| МИН.ПРЕД.ВР., 1Л., ЕД.Ч., СР.Р. = бях лизало
| МИН.ПРЕД.ВР., 1Л., МН.Ч. = бяхме лизали
| МИН.ПРЕД.ВР., 2Л., ЕД.Ч., М.Р. = беше лизал
| МИН.ПРЕД.ВР., 2Л., ЕД.Ч., Ж.Р. = беше лизала
| МИН.ПРЕД.ВР., 2Л., ЕД.Ч., СР.Р. = беше лизало
| МИН.ПРЕД.ВР., 2Л., МН.Ч. = бяхте лизали
| МИН.ПРЕД.ВР., 3Л., ЕД.Ч., М.Р. = беше лизал
| МИН.ПРЕД.ВР., 3Л., ЕД.Ч., Ж.Р. = беше лизала
| МИН.ПРЕД.ВР., 3Л., ЕД.Ч., СР.Р. = беше лизало
| МИН.ПРЕД.ВР., 3Л., МН.Ч. = бяха лизали
| БЪД.ВР., 1Л., ЕД.Ч. = ще лижа
| БЪД.ВР., 1Л., МН.Ч. = ще лижем
| БЪД.ВР., 2Л., ЕД.Ч. = ще лижеш
| БЪД.ВР., 2Л., МН.Ч. = ще лижете
| БЪД.ВР., 3Л., ЕД.Ч. = ще лиже
| БЪД.ВР., 3Л., МН.Ч. = ще лижат
| БЪД.ПРЕД.ВР., 1Л., ЕД.Ч., М.Р. = ще съм лизал
| БЪД.ПРЕД.ВР., 1Л., ЕД.Ч., Ж.Р. = ще съм лизала
| БЪД.ПРЕД.ВР., 1Л., ЕД.Ч., СР.Р. = ще съм лизало
| БЪД.ПРЕД.ВР., 1Л., МН.Ч. = ще сме лизали
| БЪД.ПРЕД.ВР., 2Л., ЕД.Ч., М.Р. = ще си лизал
| БЪД.ПРЕД.ВР., 2Л., ЕД.Ч., Ж.Р. = ще си лизала
| БЪД.ПРЕД.ВР., 2Л., ЕД.Ч., СР.Р. = ще си лизало
| БЪД.ПРЕД.ВР., 2Л., МН.Ч. = ще сте лизали
| БЪД.ПРЕД.ВР., 3Л., ЕД.Ч., М.Р. = ще е лизал
| БЪД.ПРЕД.ВР., 3Л., ЕД.Ч., Ж.Р. = ще е лизала
| БЪД.ПРЕД.ВР., 3Л., ЕД.Ч., СР.Р. = ще е лизало
| БЪД.ПРЕД.ВР., 3Л., МН.Ч. = ще са лизали
| БЪД.ВР. В МИН., 1Л., ЕД.Ч. = щях да лижа
| БЪД.ВР. В МИН., 1Л., МН.Ч. = щяхме да лижем
| БЪД.ВР. В МИН., 2Л., ЕД.Ч. = щеше да лижеш
| БЪД.ВР. В МИН., 2Л., МН.Ч. = щяхте да лижете
| БЪД.ВР. В МИН., 3Л., ЕД.Ч. = щеше да лиже
| БЪД.ВР. В МИН., 3Л., МН.Ч. = щяха да лижат
| БЪД.ПРЕД.ВР. В МИН., 1Л., ЕД.Ч., М.Р. = щях да съм лизал
| БЪД.ПРЕД.ВР. В МИН., 1Л., ЕД.Ч., Ж.Р. = щях да съм лизала
| БЪД.ПРЕД.ВР. В МИН., 1Л., ЕД.Ч., СР.Р. = щях да съм лизало
| БЪД.ПРЕД.ВР. В МИН., 1Л., МН.Ч. = щяхме да сме лизали
| БЪД.ПРЕД.ВР. В МИН., 2Л., ЕД.Ч., М.Р. = щеше да си лизал
| БЪД.ПРЕД.ВР. В МИН., 2Л., ЕД.Ч., Ж.Р. = щеше да си лизала
| БЪД.ПРЕД.ВР. В МИН., 2Л., ЕД.Ч., СР.Р. = щеше да си лизало
| БЪД.ПРЕД.ВР. В МИН., 2Л., МН.Ч. = щяхте да сте лизали
| БЪД.ПРЕД.ВР. В МИН., 3Л., ЕД.Ч., М.Р. = щеше да е лизал
| БЪД.ПРЕД.ВР. В МИН., 3Л., ЕД.Ч., Ж.Р. = щеше да е лизала
| БЪД.ПРЕД.ВР. В МИН., 3Л., ЕД.Ч., СР.Р. = щеше да е лизало
| БЪД.ПРЕД.ВР. В МИН., 3Л., МН.Ч. = щяха да са лизали
| ПР.НАКЛ., СЕГ.ВР., 1Л., ЕД.Ч., М.Р. = лижел съм
| ПР.НАКЛ., СЕГ.ВР., 1Л., ЕД.Ч., Ж.Р. = лижела съм
| ПР.НАКЛ., СЕГ.ВР., 1Л., ЕД.Ч., СР.Р. = лижело съм
| ПР.НАКЛ., СЕГ.ВР., 1Л., МН.Ч. = лижели сме
| ПР.НАКЛ., СЕГ.ВР., 2Л., ЕД.Ч., М.Р. = лижел си
| ПР.НАКЛ., СЕГ.ВР., 2Л., ЕД.Ч., Ж.Р. = лижела си
| ПР.НАКЛ., СЕГ.ВР., 2Л., ЕД.Ч., СР.Р. = лижело си
| ПР.НАКЛ., СЕГ.ВР., 2Л., МН.Ч. = лижели сте
| ПР.НАКЛ., СЕГ.ВР., 3Л., ЕД.Ч., М.Р. = лижел (е)
| ПР.НАКЛ., СЕГ.ВР., 3Л., ЕД.Ч., Ж.Р. = лижела (е)
| ПР.НАКЛ., СЕГ.ВР., 3Л., ЕД.Ч., СР.Р. = лижело (е)
| ПР.НАКЛ., СЕГ.ВР., 3Л., МН.Ч. = лижели (са)
| ПР.НАКЛ., МИН.СВ.ВР., 1Л., ЕД.Ч., М.Р. = лизал съм
| ПР.НАКЛ., МИН.СВ.ВР., 1Л., ЕД.Ч., Ж.Р. = лизала съм
| ПР.НАКЛ., МИН.СВ.ВР., 1Л., ЕД.Ч., СР.Р. = лизало съм
| ПР.НАКЛ., МИН.СВ.ВР., 1Л., МН.Ч. = лизали сме
| ПР.НАКЛ., МИН.СВ.ВР., 2Л., ЕД.Ч., М.Р. = лизал си
| ПР.НАКЛ., МИН.СВ.ВР., 2Л., ЕД.Ч., Ж.Р. = лизала си
| ПР.НАКЛ., МИН.СВ.ВР., 2Л., ЕД.Ч., СР.Р. = лизало си
| ПР.НАКЛ., МИН.СВ.ВР., 2Л., МН.Ч. = лизали сте
| ПР.НАКЛ., МИН.СВ.ВР., 3Л., ЕД.Ч., М.Р. = лизал (е)
| ПР.НАКЛ., МИН.СВ.ВР., 3Л., ЕД.Ч., Ж.Р. = лизала (е)
| ПР.НАКЛ., МИН.СВ.ВР., 3Л., ЕД.Ч., СР.Р. = лизало (е)
| ПР.НАКЛ., МИН.СВ.ВР., 3Л., МН.Ч. = лизали (са)
| ПР.НАКЛ., МИН.НЕОПР.ВР., 1Л., ЕД.Ч., М.Р. = бил съм лизал
| ПР.НАКЛ., МИН.НЕОПР.ВР., 1Л., ЕД.Ч., Ж.Р. = била съм лизала
| ПР.НАКЛ., МИН.НЕОПР.ВР., 1Л., ЕД.Ч., СР.Р. = било съм лизало
| ПР.НАКЛ., МИН.НЕОПР.ВР., 1Л., МН.Ч. = били сме лизали
| ПР.НАКЛ., МИН.НЕОПР.ВР., 2Л., ЕД.Ч., М.Р. = бил си лизал
| ПР.НАКЛ., МИН.НЕОПР.ВР., 2Л., ЕД.Ч., Ж.Р. = била си лизала
| ПР.НАКЛ., МИН.НЕОПР.ВР., 2Л., ЕД.Ч., СР.Р. = било си лизало
| ПР.НАКЛ., МИН.НЕОПР.ВР., 2Л., МН.Ч. = били сте лизали
| ПР.НАКЛ., МИН.НЕОПР.ВР., 3Л., ЕД.Ч., М.Р. = бил (е) лизал
| ПР.НАКЛ., МИН.НЕОПР.ВР., 3Л., ЕД.Ч., Ж.Р. = била (е) лизала
| ПР.НАКЛ., МИН.НЕОПР.ВР., 3Л., ЕД.Ч., СР.Р. = било (е) лизало
| ПР.НАКЛ., МИН.НЕОПР.ВР., 3Л., МН.Ч. = били (са) лизали
| ПР.НАКЛ., БЪД.ВР., 1Л., ЕД.Ч., М.Р. = щял съм да лижа
| ПР.НАКЛ., БЪД.ВР., 1Л., ЕД.Ч., Ж.Р. = щяла съм да лижа
| ПР.НАКЛ., БЪД.ВР., 1Л., ЕД.Ч., СР.Р. = щяло съм да лижа
| ПР.НАКЛ., БЪД.ВР., 1Л., МН.Ч. = щели сме да лижем
| ПР.НАКЛ., БЪД.ВР., 2Л., ЕД.Ч., М.Р. = щял си да лижеш
| ПР.НАКЛ., БЪД.ВР., 2Л., ЕД.Ч., Ж.Р. = щяла си да лижеш
| ПР.НАКЛ., БЪД.ВР., 2Л., ЕД.Ч., СР.Р. = щяло си да лижеш
| ПР.НАКЛ., БЪД.ВР., 2Л., МН.Ч. = щели сте да лижете
| ПР.НАКЛ., БЪД.ВР., 3Л., ЕД.Ч., М.Р. = щял (е) да лиже
| ПР.НАКЛ., БЪД.ВР., 3Л., ЕД.Ч., Ж.Р. = щяла (е) да лиже
| ПР.НАКЛ., БЪД.ВР., 3Л., ЕД.Ч., СР.Р. = щяло (е) да лиже
| ПР.НАКЛ., БЪД.ВР., 3Л., МН.Ч. = щели (са) да лижат
| ПР.НАКЛ., БЪД.ПРЕД.ВР., 1Л., ЕД.Ч., М.Р. = щял съм да съм лизал
| ПР.НАКЛ., БЪД.ПРЕД.ВР., 1Л., ЕД.Ч., Ж.Р. = щяла съм да съм лизала
| ПР.НАКЛ., БЪД.ПРЕД.ВР., 1Л., ЕД.Ч., СР.Р. = щяло съм да съм лизало
| ПР.НАКЛ., БЪД.ПРЕД.ВР., 1Л., МН.Ч. = щели сме да сме лизали
| ПР.НАКЛ., БЪД.ПРЕД.ВР., 2Л., ЕД.Ч., М.Р. = щял си да си лизал
| ПР.НАКЛ., БЪД.ПРЕД.ВР., 2Л., ЕД.Ч., Ж.Р. = щяла си да си лизала
| ПР.НАКЛ., БЪД.ПРЕД.ВР., 2Л., ЕД.Ч., СР.Р. = щяло си да си лизало
| ПР.НАКЛ., БЪД.ПРЕД.ВР., 2Л., МН.Ч. = щели сте да сте лизали
| ПР.НАКЛ., БЪД.ПРЕД.ВР., 3Л., ЕД.Ч., М.Р. = щял (е) да е лизал
| ПР.НАКЛ., БЪД.ПРЕД.ВР., 3Л., ЕД.Ч., Ж.Р. = щяла (е) да е лизала
| ПР.НАКЛ., БЪД.ПРЕД.ВР., 3Л., ЕД.Ч., СР.Р. = щяло (е) да е лизало
| ПР.НАКЛ., БЪД.ПРЕД.ВР., 3Л., МН.Ч. = щели (са) да са лизали
| УСЛОВНО НАКЛОНЕНИЕ, 1Л., ЕД.Ч., М.Р. = бих лизал
| УСЛОВНО НАКЛОНЕНИЕ, 1Л., ЕД.Ч., Ж.Р. = бих лизала
| УСЛОВНО НАКЛОНЕНИЕ, 1Л., ЕД.Ч., СР.Р. = бих лизало
| УСЛОВНО НАКЛОНЕНИЕ, 1Л., МН.Ч. = бихме лизали
| УСЛОВНО НАКЛОНЕНИЕ, 2Л., ЕД.Ч., М.Р. = би лизал
| УСЛОВНО НАКЛОНЕНИЕ, 2Л., ЕД.Ч., Ж.Р. = би лизала
| УСЛОВНО НАКЛОНЕНИЕ, 2Л., ЕД.Ч., СР.Р. = би лизало
| УСЛОВНО НАКЛОНЕНИЕ, 2Л., МН.Ч. = бихте лизали
| УСЛОВНО НАКЛОНЕНИЕ, 3Л., ЕД.Ч., М.Р. = би лизал
| УСЛОВНО НАКЛОНЕНИЕ, 3Л., ЕД.Ч., Ж.Р. = би лизала
| УСЛОВНО НАКЛОНЕНИЕ, 3Л., ЕД.Ч., СР.Р. = би лизало
| УСЛОВНО НАКЛОНЕНИЕ, 3Л., МН.Ч. = биха лизали
| ПОВЕЛИТЕЛНО НАКЛОНЕНИЕ, ЕД.Ч. = ли·жи
| ПОВЕЛИТЕЛНО НАКЛОНЕНИЕ, МН.Ч. = ли·же·те
| МИН.СТРАД.ПРИЧ. М.Р. = ли·зан
| МИН.СТРАД.ПРИЧ. М.Р. НЕПЪЛЕН ЧЛЕН = ли·за·ния
| МИН.СТРАД.ПРИЧ. М.Р. ПЪЛЕН ЧЛЕН = ли·за·ни·ят
| МИН.СТРАД.ПРИЧ. Ж.Р. = ли·за·на
| МИН.СТРАД.ПРИЧ. Ж.Р. ЧЛЕН = ли·за·на·та
| МИН.СТРАД.ПРИЧ. СР.Р. = ли·за·но
| МИН.СТРАД.ПРИЧ. СР.Р. ЧЛЕН = ли·за·но·то
| МИН.СТРАД.ПРИЧ. МН.Ч. = ли·за·ни
| МИН.СТРАД.ПРИЧ. МН.Ч. ЧЛЕН = ли·за·ни·те
| МИН.ДЕЯТ.СВ.ПРИЧ. М.Р. = ли·зал
| МИН.ДЕЯТ.СВ.ПРИЧ. М.Р. НЕПЪЛЕН ЧЛЕН = ли·за·лия
| МИН.ДЕЯТ.СВ.ПРИЧ. М.Р. ПЪЛЕН ЧЛЕН = ли·за·ли·ят
| МИН.ДЕЯТ.СВ.ПРИЧ. Ж.Р. = ли·за·ла
| МИН.ДЕЯТ.СВ.ПРИЧ. Ж.Р. ЧЛЕН = ли·за·ла·та
| МИН.ДЕЯТ.СВ.ПРИЧ. СР.Р. = ли·за·ло
| МИН.ДЕЯТ.СВ.ПРИЧ. СР.Р. ЧЛЕН = ли·за·ло·то
| МИН.ДЕЯТ.СВ.ПРИЧ. МН.Ч. = ли·за·ли
| МИН.ДЕЯТ.СВ.ПРИЧ. МН.Ч. ЧЛЕН = ли·за·ли·те
| МИН.ДЕЯТ.НЕСВ.ПРИЧ. М.Р. = ли·жел
| МИН.ДЕЯТ.НЕСВ.ПРИЧ. М.Р. НЕПЪЛЕН ЧЛЕН = ли·же·лия
| МИН.ДЕЯТ.НЕСВ.ПРИЧ. М.Р. ПЪЛЕН ЧЛЕН = ли·же·ли·ят
| МИН.ДЕЯТ.НЕСВ.ПРИЧ. Ж.Р. = ли·же·ла
| МИН.ДЕЯТ.НЕСВ.ПРИЧ. Ж.Р. ЧЛЕН = ли·же·ла·та
| МИН.ДЕЯТ.НЕСВ.ПРИЧ. СР.Р. = ли·же·ло
| МИН.ДЕЯТ.НЕСВ.ПРИЧ. СР.Р. ЧЛЕН = ли·же·ло·то
| МИН.ДЕЯТ.НЕСВ.ПРИЧ. МН.Ч. = ли·же·ли
| МИН.ДЕЯТ.НЕСВ.ПРИЧ. МН.Ч. ЧЛЕН = ли·же·ли·те
| СЕГ.ДЕЯТ.ПРИЧ. М.Р. = —
| СЕГ.ДЕЯТ.ПРИЧ. М.Р. НЕПЪЛЕН ЧЛЕН = —
| СЕГ.ДЕЯТ.ПРИЧ. М.Р. ПЪЛЕН ЧЛЕН = —
| СЕГ.ДЕЯТ.ПРИЧ. Ж.Р. = —
| СЕГ.ДЕЯТ.ПРИЧ. Ж.Р. ЧЛЕН = —
| СЕГ.ДЕЯТ.ПРИЧ. СР.Р. = —
| СЕГ.ДЕЯТ.ПРИЧ. СР.Р. ЧЛЕН = —
| СЕГ.ДЕЯТ.ПРИЧ. МН.Ч. = —
| СЕГ.ДЕЯТ.ПРИЧ. МН.Ч. ЧЛЕН = —
| ДЕЕПРИЧАСТИЕ = —
| СКРИТИ ПРЕПРАТКИ = 
[[лижа]],
[[лижеш]],
[[лиже]],
[[лижем]],
[[лижете]],
[[лижат]],
[[лизах]],
[[лиза]],
[[лизахме]],
[[лизахте]],
[[лизаха]],
[[лижех]],
[[лижеше]],
[[лижехме]],
[[лижехте]],
[[лижеха]],
[[лижи]],
[[лизал]],
[[лизалия]],
[[лизалият]],
[[лизала]],
[[лизалата]],
[[лизало]],
[[лизалото]],
[[лизали]],
[[лизалите]],
[[лижел]],
[[лижелия]],
[[лижелият]],
[[лижела]],
[[лижелата]],
[[лижело]],
[[лижелото]],
[[лижели]],
[[лижелите]],
[[лизан]],
[[лизания]],
[[лизаният]],
[[лизана]],
[[лизаната]],
[[лизано]],
[[лизаното]],
[[лизани]],
[[лизаните]],
[[лизал съм]],
[[лизала съм]],
[[лизало съм]],
[[лизали сме]],
[[лизал си]],
[[лизала си]],
[[лизало си]],
[[лизали сте]],
[[лизал е]],
[[лизала е]],
[[лизало е]],
[[лизали са]],
[[бях лизал]],
[[бях лизала]],
[[бях лизало]],
[[бяхме лизали]],
[[беше лизал]],
[[беше лизала]],
[[беше лизало]],
[[бяхте лизали]],
[[бяха лизали]],
[[ще лижа]],
[[ще лижем]],
[[ще лижеш]],
[[ще лижете]],
[[ще лиже]],
[[ще лижат]],
[[ще съм лизал]],
[[ще съм лизала]],
[[ще съм лизало]],
[[ще сме лизали]],
[[ще си лизал]],
[[ще си лизала]],
[[ще си лизало]],
[[ще сте лизали]],
[[ще е лизал]],
[[ще е лизала]],
[[ще е лизало]],
[[ще са лизали]],
[[щях да лижа]],
[[щяхме да лижем]],
[[щеше да лижеш]],
[[щяхте да лижете]],
[[щеше да лиже]],
[[щяха да лижат]],
[[щях да съм лизал]],
[[щях да съм лизала]],
[[щях да съм лизало]],
[[щяхме да сме лизали]],
[[щеше да си лизал]],
[[щеше да си лизала]],
[[щеше да си лизало]],
[[щяхте да сте лизали]],
[[щеше да е лизал]],
[[щеше да е лизала]],
[[щеше да е лизало]],
[[щяха да са лизали]],
[[лижел съм]],
[[лижела съм]],
[[лижело съм]],
[[лижели сме]],
[[лижел си]],
[[лижела си]],
[[лижело си]],
[[лижели сте]],
[[лижел е]],
[[лижела е]],
[[лижело е]],
[[лижели са]],
[[бил съм лизал]],
[[била съм лизала]],
[[било съм лизало]],
[[били сме лизали]],
[[бил си лизал]],
[[била си лизала]],
[[било си лизало]],
[[били сте лизали]],
[[бил е лизал]],
[[била е лизала]],
[[било е лизало]],
[[били са лизали]],
[[щял съм да лижа]],
[[щяла съм да лижа]],
[[щяло съм да лижа]],
[[щели сме да лижем]],
[[щял си да лижеш]],
[[щяла си да лижеш]],
[[щяло си да лижеш]],
[[щели сте да лижете]],
[[щял да лиже]],
[[щяла да лиже]],
[[щяло да лиже]],
[[щели да лижат]],
[[щял е да лиже]],
[[щяла е да лиже]],
[[щяло е да лиже]],
[[щели са да лижат]],
[[щял съм да съм лизал]],
[[щяла съм да съм лизала]],
[[щяло съм да съм лизало]],
[[щели сме да сме лизали]],
[[щял си да си лизал]],
[[щяла си да си лизала]],
[[щяло си да си лизало]],
[[щели сте да сте лизали]],
[[щял да е лизал]],
[[щяла да е лизала]],
[[щяло да е лизало]],
[[щели да са лизали]],
[[щял е да е лизал]],
[[щяла е да е лизала]],
[[щяло е да е лизало]],
[[щели са да са лизали]],
[[бих лизал]],
[[бих лизала]],
[[бих лизало]],
[[бихме лизали]],
[[би лизал]],
[[би лизала]],
[[би лизало]],
[[бихте лизали]],
[[биха лизали]],
}}</text>
      <sha1>acycbrdedl6a8153ud3vqbh9ovcy64z</sha1>
    </revision>
  </page>
  <page>
    <title>Шаблон:Словоформи/лизвам</title>
    <ns>10</ns>
    <id>517386</id>
    <revision>
      <id>549366</id>
      <timestamp>2005-05-11T04:53:20Z</timestamp>
      <contributor>
        <username>Bgbot</username>
        <id>83</id>
      </contributor>
      <comment>Борислав: Шаблон със словоформи</comment>
      <model>wikitext</model>
      <format>text/x-wiki</format>
      <text bytes="19112" xml:space="preserve">{{Шаблон:Словоформи/Глагол|
  ОСНОВНА ФОРМА = лизвам
| СЕГ.ВР., 1Л., ЕД.Ч. = лиз·вам
| СЕГ.ВР., 1Л., МН.Ч. = лиз·ва·ме
| СЕГ.ВР., 2Л., ЕД.Ч. = лиз·ваш
| СЕГ.ВР., 2Л., МН.Ч. = лиз·ва·те
| СЕГ.ВР., 3Л., ЕД.Ч. = лиз·ва
| СЕГ.ВР., 3Л., МН.Ч. = лиз·ват
| МИН.СВ.ВР., 1Л., ЕД.Ч. = лиз·вах
| МИН.СВ.ВР., 1Л., МН.Ч. = лиз·вах·ме
| МИН.СВ.ВР., 2Л., ЕД.Ч. = лиз·ва
| МИН.СВ.ВР., 2Л., МН.Ч. = лиз·вах·те
| МИН.СВ.ВР., 3Л., ЕД.Ч. = лиз·ва
| МИН.СВ.ВР., 3Л., МН.Ч. = лиз·ва·ха
| МИН.НЕСВ.ВР., 1Л., ЕД.Ч. = лиз·вах
| МИН.НЕСВ.ВР., 1Л., МН.Ч. = лиз·вах·ме
| МИН.НЕСВ.ВР., 2Л., ЕД.Ч. = лиз·ва·ше
| МИН.НЕСВ.ВР., 2Л., МН.Ч. = лиз·вах·те
| МИН.НЕСВ.ВР., 3Л., ЕД.Ч. = лиз·ва·ше
| МИН.НЕСВ.ВР., 3Л., МН.Ч. = лиз·ва·ха
| МИН.НЕОПР.ВР., 1Л., ЕД.Ч., М.Р. = лизвал съм
| МИН.НЕОПР.ВР., 1Л., ЕД.Ч., Ж.Р. = лизвала съм
| МИН.НЕОПР.ВР., 1Л., ЕД.Ч., СР.Р. = лизвало съм
| МИН.НЕОПР.ВР., 1Л., МН.Ч. = лизвали сме
| МИН.НЕОПР.ВР., 2Л., ЕД.Ч., М.Р. = лизвал си
| МИН.НЕОПР.ВР., 2Л., ЕД.Ч., Ж.Р. = лизвала си
| МИН.НЕОПР.ВР., 2Л., ЕД.Ч., СР.Р. = лизвало си
| МИН.НЕОПР.ВР., 2Л., МН.Ч. = лизвали сте
| МИН.НЕОПР.ВР., 3Л., ЕД.Ч., М.Р. = лизвал е
| МИН.НЕОПР.ВР., 3Л., ЕД.Ч., Ж.Р. = лизвала е
| МИН.НЕОПР.ВР., 3Л., ЕД.Ч., СР.Р. = лизвало е
| МИН.НЕОПР.ВР., 3Л., МН.Ч. = лизвали са
| МИН.ПРЕД.ВР., 1Л., ЕД.Ч., М.Р. = бях лизвал
| МИН.ПРЕД.ВР., 1Л., ЕД.Ч., Ж.Р. = бях лизвала
| МИН.ПРЕД.ВР., 1Л., ЕД.Ч., СР.Р. = бях лизвало
| МИН.ПРЕД.ВР., 1Л., МН.Ч. = бяхме лизвали
| МИН.ПРЕД.ВР., 2Л., ЕД.Ч., М.Р. = беше лизвал
| МИН.ПРЕД.ВР., 2Л., ЕД.Ч., Ж.Р. = беше лизвала
| МИН.ПРЕД.ВР., 2Л., ЕД.Ч., СР.Р. = беше лизвало
| МИН.ПРЕД.ВР., 2Л., МН.Ч. = бяхте лизвали
| МИН.ПРЕД.ВР., 3Л., ЕД.Ч., М.Р. = беше лизвал
| МИН.ПРЕД.ВР., 3Л., ЕД.Ч., Ж.Р. = беше лизвала
| МИН.ПРЕД.ВР., 3Л., ЕД.Ч., СР.Р. = беше лизвало
| МИН.ПРЕД.ВР., 3Л., МН.Ч. = бяха лизвали
| БЪД.ВР., 1Л., ЕД.Ч. = ще лизвам
| БЪД.ВР., 1Л., МН.Ч. = ще лизваме
| БЪД.ВР., 2Л., ЕД.Ч. = ще лизваш
| БЪД.ВР., 2Л., МН.Ч. = ще лизвате
| БЪД.ВР., 3Л., ЕД.Ч. = ще лизва
| БЪД.ВР., 3Л., МН.Ч. = ще лизват
| БЪД.ПРЕД.ВР., 1Л., ЕД.Ч., М.Р. = ще съм лизвал
| БЪД.ПРЕД.ВР., 1Л., ЕД.Ч., Ж.Р. = ще съм лизвала
| БЪД.ПРЕД.ВР., 1Л., ЕД.Ч., СР.Р. = ще съм лизвало
| БЪД.ПРЕД.ВР., 1Л., МН.Ч. = ще сме лизвали
| БЪД.ПРЕД.ВР., 2Л., ЕД.Ч., М.Р. = ще си лизвал
| БЪД.ПРЕД.ВР., 2Л., ЕД.Ч., Ж.Р. = ще си лизвала
| БЪД.ПРЕД.ВР., 2Л., ЕД.Ч., СР.Р. = ще си лизвало
| БЪД.ПРЕД.ВР., 2Л., МН.Ч. = ще сте лизвали
| БЪД.ПРЕД.ВР., 3Л., ЕД.Ч., М.Р. = ще е лизвал
| БЪД.ПРЕД.ВР., 3Л., ЕД.Ч., Ж.Р. = ще е лизвала
| БЪД.ПРЕД.ВР., 3Л., ЕД.Ч., СР.Р. = ще е лизвало
| БЪД.ПРЕД.ВР., 3Л., МН.Ч. = ще са лизвали
| БЪД.ВР. В МИН., 1Л., ЕД.Ч. = щях да лизвам
| БЪД.ВР. В МИН., 1Л., МН.Ч. = щяхме да лизваме
| БЪД.ВР. В МИН., 2Л., ЕД.Ч. = щеше да лизваш
| БЪД.ВР. В МИН., 2Л., МН.Ч. = щяхте да лизвате
| БЪД.ВР. В МИН., 3Л., ЕД.Ч. = щеше да лизва
| БЪД.ВР. В МИН., 3Л., МН.Ч. = щяха да лизват
| БЪД.ПРЕД.ВР. В МИН., 1Л., ЕД.Ч., М.Р. = щях да съм лизвал
| БЪД.ПРЕД.ВР. В МИН., 1Л., ЕД.Ч., Ж.Р. = щях да съм лизвала
| БЪД.ПРЕД.ВР. В МИН., 1Л., ЕД.Ч., СР.Р. = щях да съм лизвало
| БЪД.ПРЕД.ВР. В МИН., 1Л., МН.Ч. = щяхме да сме лизвали
| БЪД.ПРЕД.ВР. В МИН., 2Л., ЕД.Ч., М.Р. = щеше да си лизвал
| БЪД.ПРЕД.ВР. В МИН., 2Л., ЕД.Ч., Ж.Р. = щеше да си лизвала
| БЪД.ПРЕД.ВР. В МИН., 2Л., ЕД.Ч., СР.Р. = щеше да си лизвало
| БЪД.ПРЕД.ВР. В МИН., 2Л., МН.Ч. = щяхте да сте лизвали
| БЪД.ПРЕД.ВР. В МИН., 3Л., ЕД.Ч., М.Р. = щеше да е лизвал
| БЪД.ПРЕД.ВР. В МИН., 3Л., ЕД.Ч., Ж.Р. = щеше да е лизвала
| БЪД.ПРЕД.ВР. В МИН., 3Л., ЕД.Ч., СР.Р. = щеше да е лизвало
| БЪД.ПРЕД.ВР. В МИН., 3Л., МН.Ч. = щяха да са лизвали
| ПР.НАКЛ., СЕГ.ВР., 1Л., ЕД.Ч., М.Р. = лизвал съм
| ПР.НАКЛ., СЕГ.ВР., 1Л., ЕД.Ч., Ж.Р. = лизвала съм
| ПР.НАКЛ., СЕГ.ВР., 1Л., ЕД.Ч., СР.Р. = лизвало съм
| ПР.НАКЛ., СЕГ.ВР., 1Л., МН.Ч. = лизвали сме
| ПР.НАКЛ., СЕГ.ВР., 2Л., ЕД.Ч., М.Р. = лизвал си
| ПР.НАКЛ., СЕГ.ВР., 2Л., ЕД.Ч., Ж.Р. = лизвала си
| ПР.НАКЛ., СЕГ.ВР., 2Л., ЕД.Ч., СР.Р. = лизвало си
| ПР.НАКЛ., СЕГ.ВР., 2Л., МН.Ч. = лизвали сте
| ПР.НАКЛ., СЕГ.ВР., 3Л., ЕД.Ч., М.Р. = лизвал (е)
| ПР.НАКЛ., СЕГ.ВР., 3Л., ЕД.Ч., Ж.Р. = лизвала (е)
| ПР.НАКЛ., СЕГ.ВР., 3Л., ЕД.Ч., СР.Р. = лизвало (е)
| ПР.НАКЛ., СЕГ.ВР., 3Л., МН.Ч. = лизвали (са)
| ПР.НАКЛ., МИН.СВ.ВР., 1Л., ЕД.Ч., М.Р. = лизвал съм
| ПР.НАКЛ., МИН.СВ.ВР., 1Л., ЕД.Ч., Ж.Р. = лизвала съм
| ПР.НАКЛ., МИН.СВ.ВР., 1Л., ЕД.Ч., СР.Р. = лизвало съм
| ПР.НАКЛ., МИН.СВ.ВР., 1Л., МН.Ч. = лизвали сме
| ПР.НАКЛ., МИН.СВ.ВР., 2Л., ЕД.Ч., М.Р. = лизвал си
| ПР.НАКЛ., МИН.СВ.ВР., 2Л., ЕД.Ч., Ж.Р. = лизвала си
| ПР.НАКЛ., МИН.СВ.ВР., 2Л., ЕД.Ч., СР.Р. = лизвало си
| ПР.НАКЛ., МИН.СВ.ВР., 2Л., МН.Ч. = лизвали сте
| ПР.НАКЛ., МИН.СВ.ВР., 3Л., ЕД.Ч., М.Р. = лизвал (е)
| ПР.НАКЛ., МИН.СВ.ВР., 3Л., ЕД.Ч., Ж.Р. = лизвала (е)
| ПР.НАКЛ., МИН.СВ.ВР., 3Л., ЕД.Ч., СР.Р. = лизвало (е)
| ПР.НАКЛ., МИН.СВ.ВР., 3Л., МН.Ч. = лизвали (са)
| ПР.НАКЛ., МИН.НЕОПР.ВР., 1Л., ЕД.Ч., М.Р. = бил съм лизвал
| ПР.НАКЛ., МИН.НЕОПР.ВР., 1Л., ЕД.Ч., Ж.Р. = била съм лизвала
| ПР.НАКЛ., МИН.НЕОПР.ВР., 1Л., ЕД.Ч., СР.Р. = било съм лизвало
| ПР.НАКЛ., МИН.НЕОПР.ВР., 1Л., МН.Ч. = били сме лизвали
| ПР.НАКЛ., МИН.НЕОПР.ВР., 2Л., ЕД.Ч., М.Р. = бил си лизвал
| ПР.НАКЛ., МИН.НЕОПР.ВР., 2Л., ЕД.Ч., Ж.Р. = била си лизвала
| ПР.НАКЛ., МИН.НЕОПР.ВР., 2Л., ЕД.Ч., СР.Р. = било си лизвало
| ПР.НАКЛ., МИН.НЕОПР.ВР., 2Л., МН.Ч. = били сте лизвали
| ПР.НАКЛ., МИН.НЕОПР.ВР., 3Л., ЕД.Ч., М.Р. = бил (е) лизвал
| ПР.НАКЛ., МИН.НЕОПР.ВР., 3Л., ЕД.Ч., Ж.Р. = била (е) лизвала
| ПР.НАКЛ., МИН.НЕОПР.ВР., 3Л., ЕД.Ч., СР.Р. = било (е) лизвало
| ПР.НАКЛ., МИН.НЕОПР.ВР., 3Л., МН.Ч. = били (са) лизвали
| ПР.НАКЛ., БЪД.ВР., 1Л., ЕД.Ч., М.Р. = щял съм да лизвам
| ПР.НАКЛ., БЪД.ВР., 1Л., ЕД.Ч., Ж.Р. = щяла съм да лизвам
| ПР.НАКЛ., БЪД.ВР., 1Л., ЕД.Ч., СР.Р. = щяло съм да лизвам
| ПР.НАКЛ., БЪД.ВР., 1Л., МН.Ч. = щели сме да лизваме
| ПР.НАКЛ., БЪД.ВР., 2Л., ЕД.Ч., М.Р. = щял си да лизваш
| ПР.НАКЛ., БЪД.ВР., 2Л., ЕД.Ч., Ж.Р. = щяла си да лизваш
| ПР.НАКЛ., БЪД.ВР., 2Л., ЕД.Ч., СР.Р. = щяло си да лизваш
| ПР.НАКЛ., БЪД.ВР., 2Л., МН.Ч. = щели сте да лизвате
| ПР.НАКЛ., БЪД.ВР., 3Л., ЕД.Ч., М.Р. = щял (е) да лизва
| ПР.НАКЛ., БЪД.ВР., 3Л., ЕД.Ч., Ж.Р. = щяла (е) да лизва
| ПР.НАКЛ., БЪД.ВР., 3Л., ЕД.Ч., СР.Р. = щяло (е) да лизва
| ПР.НАКЛ., БЪД.ВР., 3Л., МН.Ч. = щели (са) да лизват
| ПР.НАКЛ., БЪД.ПРЕД.ВР., 1Л., ЕД.Ч., М.Р. = щял съм да съм лизвал
| ПР.НАКЛ., БЪД.ПРЕД.ВР., 1Л., ЕД.Ч., Ж.Р. = щяла съм да съм лизвала
| ПР.НАКЛ., БЪД.ПРЕД.ВР., 1Л., ЕД.Ч., СР.Р. = щяло съм да съм лизвало
| ПР.НАКЛ., БЪД.ПРЕД.ВР., 1Л., МН.Ч. = щели сме да сме лизвали
| ПР.НАКЛ., БЪД.ПРЕД.ВР., 2Л., ЕД.Ч., М.Р. = щял си да си лизвал
| ПР.НАКЛ., БЪД.ПРЕД.ВР., 2Л., ЕД.Ч., Ж.Р. = щяла си да си лизвала
| ПР.НАКЛ., БЪД.ПРЕД.ВР., 2Л., ЕД.Ч., СР.Р. = щяло си да си лизвало
| ПР.НАКЛ., БЪД.ПРЕД.ВР., 2Л., МН.Ч. = щели сте да сте лизвали
| ПР.НАКЛ., БЪД.ПРЕД.ВР., 3Л., ЕД.Ч., М.Р. = щял (е) да е лизвал
| ПР.НАКЛ., БЪД.ПРЕД.ВР., 3Л., ЕД.Ч., Ж.Р. = щяла (е) да е лизвала
| ПР.НАКЛ., БЪД.ПРЕД.ВР., 3Л., ЕД.Ч., СР.Р. = щяло (е) да е лизвало
| ПР.НАКЛ., БЪД.ПРЕД.ВР., 3Л., МН.Ч. = щели (са) да са лизвали
| УСЛОВНО НАКЛОНЕНИЕ, 1Л., ЕД.Ч., М.Р. = бих лизвал
| УСЛОВНО НАКЛОНЕНИЕ, 1Л., ЕД.Ч., Ж.Р. = бих лизвала
| УСЛОВНО НАКЛОНЕНИЕ, 1Л., ЕД.Ч., СР.Р. = бих лизвало
| УСЛОВНО НАКЛОНЕНИЕ, 1Л., МН.Ч. = бихме лизвали
| УСЛОВНО НАКЛОНЕНИЕ, 2Л., ЕД.Ч., М.Р. = би лизвал
| УСЛОВНО НАКЛОНЕНИЕ, 2Л., ЕД.Ч., Ж.Р. = би лизвала
| УСЛОВНО НАКЛОНЕНИЕ, 2Л., ЕД.Ч., СР.Р. = би лизвало
| УСЛОВНО НАКЛОНЕНИЕ, 2Л., МН.Ч. = бихте лизвали
| УСЛОВНО НАКЛОНЕНИЕ, 3Л., ЕД.Ч., М.Р. = би лизвал
| УСЛОВНО НАКЛОНЕНИЕ, 3Л., ЕД.Ч., Ж.Р. = би лизвала
| УСЛОВНО НАКЛОНЕНИЕ, 3Л., ЕД.Ч., СР.Р. = би лизвало
| УСЛОВНО НАКЛОНЕНИЕ, 3Л., МН.Ч. = биха лизвали
| ПОВЕЛИТЕЛНО НАКЛОНЕНИЕ, ЕД.Ч. = лиз·вай
| ПОВЕЛИТЕЛНО НАКЛОНЕНИЕ, МН.Ч. = лиз·вай·те
| МИН.СТРАД.ПРИЧ. М.Р. = лиз·ван
| МИН.СТРАД.ПРИЧ. М.Р. НЕПЪЛЕН ЧЛЕН = лиз·ва·ния
| МИН.СТРАД.ПРИЧ. М.Р. ПЪЛЕН ЧЛЕН = лиз·ва·ни·ят
| МИН.СТРАД.ПРИЧ. Ж.Р. = лиз·ва·на
| МИН.СТРАД.ПРИЧ. Ж.Р. ЧЛЕН = лиз·ва·на·та
| МИН.СТРАД.ПРИЧ. СР.Р. = лиз·ва·но
| МИН.СТРАД.ПРИЧ. СР.Р. ЧЛЕН = лиз·ва·но·то
| МИН.СТРАД.ПРИЧ. МН.Ч. = лиз·ва·ни
| МИН.СТРАД.ПРИЧ. МН.Ч. ЧЛЕН = лиз·ва·ни·те
| МИН.ДЕЯТ.СВ.ПРИЧ. М.Р. = лиз·вал
| МИН.ДЕЯТ.СВ.ПРИЧ. М.Р. НЕПЪЛЕН ЧЛЕН = лиз·ва·лия
| МИН.ДЕЯТ.СВ.ПРИЧ. М.Р. ПЪЛЕН ЧЛЕН = лиз·ва·ли·ят
| МИН.ДЕЯТ.СВ.ПРИЧ. Ж.Р. = лиз·ва·ла
| МИН.ДЕЯТ.СВ.ПРИЧ. Ж.Р. ЧЛЕН = лиз·ва·ла·та
| МИН.ДЕЯТ.СВ.ПРИЧ. СР.Р. = лиз·ва·ло
| МИН.ДЕЯТ.СВ.ПРИЧ. СР.Р. ЧЛЕН = лиз·ва·ло·то
| МИН.ДЕЯТ.СВ.ПРИЧ. МН.Ч. = лиз·ва·ли
| МИН.ДЕЯТ.СВ.ПРИЧ. МН.Ч. ЧЛЕН = лиз·ва·ли·те
| МИН.ДЕЯТ.НЕСВ.ПРИЧ. М.Р. = лиз·вал
| МИН.ДЕЯТ.НЕСВ.ПРИЧ. М.Р. НЕПЪЛЕН ЧЛЕН = лиз·ва·лия
| МИН.ДЕЯТ.НЕСВ.ПРИЧ. М.Р. ПЪЛЕН ЧЛЕН = лиз·ва·ли·ят
| МИН.ДЕЯТ.НЕСВ.ПРИЧ. Ж.Р. = лиз·ва·ла
| МИН.ДЕЯТ.НЕСВ.ПРИЧ. Ж.Р. ЧЛЕН = лиз·ва·ла·та
| МИН.ДЕЯТ.НЕСВ.ПРИЧ. СР.Р. = лиз·ва·ло
| МИН.ДЕЯТ.НЕСВ.ПРИЧ. СР.Р. ЧЛЕН = лиз·ва·ло·то
| МИН.ДЕЯТ.НЕСВ.ПРИЧ. МН.Ч. = лиз·ва·ли
| МИН.ДЕЯТ.НЕСВ.ПРИЧ. МН.Ч. ЧЛЕН = лиз·ва·ли·те
| СЕГ.ДЕЯТ.ПРИЧ. М.Р. = лиз·ващ
| СЕГ.ДЕЯТ.ПРИЧ. М.Р. НЕПЪЛЕН ЧЛЕН = лиз·ва·щия
| СЕГ.ДЕЯТ.ПРИЧ. М.Р. ПЪЛЕН ЧЛЕН = лиз·ва·щи·ят
| СЕГ.ДЕЯТ.ПРИЧ. Ж.Р. = лиз·ва·ща
| СЕГ.ДЕЯТ.ПРИЧ. Ж.Р. ЧЛЕН = лиз·ва·ща·та
| СЕГ.ДЕЯТ.ПРИЧ. СР.Р. = лиз·ва·що
| СЕГ.ДЕЯТ.ПРИЧ. СР.Р. ЧЛЕН = лиз·ва·що·то
| СЕГ.ДЕЯТ.ПРИЧ. МН.Ч. = лиз·ва·щи
| СЕГ.ДЕЯТ.ПРИЧ. МН.Ч. ЧЛЕН = лиз·ва·щи·те
| ДЕЕПРИЧАСТИЕ = лиз·вай·ки
| СКРИТИ ПРЕПРАТКИ = 
[[лизвам]],
[[лизваш]],
[[лизва]],
[[лизваме]],
[[лизвате]],
[[лизват]],
[[лизвах]],
[[лизвахме]],
[[лизвахте]],
[[лизваха]],
[[лизваше]],
[[лизвай]],
[[лизвайте]],
[[лизвал]],
[[лизвалия]],
[[лизвалият]],
[[лизвала]],
[[лизвалата]],
[[лизвало]],
[[лизвалото]],
[[лизвали]],
[[лизвалите]],
[[лизван]],
[[лизвания]],
[[лизваният]],
[[лизвана]],
[[лизваната]],
[[лизвано]],
[[лизваното]],
[[лизвани]],
[[лизваните]],
[[лизващ]],
[[лизващия]],
[[лизващият]],
[[лизваща]],
[[лизващата]],
[[лизващо]],
[[лизващото]],
[[лизващи]],
[[лизващите]],
[[лизвайки]],
[[лизвал съм]],
[[лизвала съм]],
[[лизвало съм]],
[[лизвали сме]],
[[лизвал си]],
[[лизвала си]],
[[лизвало си]],
[[лизвали сте]],
[[лизвал е]],
[[лизвала е]],
[[лизвало е]],
[[лизвали са]],
[[бях лизвал]],
[[бях лизвала]],
[[бях лизвало]],
[[бяхме лизвали]],
[[беше лизвал]],
[[беше лизвала]],
[[беше лизвало]],
[[бяхте лизвали]],
[[бяха лизвали]],
[[ще лизвам]],
[[ще лизваме]],
[[ще лизваш]],
[[ще лизвате]],
[[ще лизва]],
[[ще лизват]],
[[ще съм лизвал]],
[[ще съм лизвала]],
[[ще съм лизвало]],
[[ще сме лизвали]],
[[ще си лизвал]],
[[ще си лизвала]],
[[ще си лизвало]],
[[ще сте лизвали]],
[[ще е лизвал]],
[[ще е лизвала]],
[[ще е лизвало]],
[[ще са лизвали]],
[[щях да лизвам]],
[[щяхме да лизваме]],
[[щеше да лизваш]],
[[щяхте да лизвате]],
[[щеше да лизва]],
[[щяха да лизват]],
[[щях да съм лизвал]],
[[щях да съм лизвала]],
[[щях да съм лизвало]],
[[щяхме да сме лизвали]],
[[щеше да си лизвал]],
[[щеше да си лизвала]],
[[щеше да си лизвало]],
[[щяхте да сте лизвали]],
[[щеше да е лизвал]],
[[щеше да е лизвала]],
[[щеше да е лизвало]],
[[щяха да са лизвали]],
[[бил съм лизвал]],
[[била съм лизвала]],
[[било съм лизвало]],
[[били сме лизвали]],
[[бил си лизвал]],
[[била си лизвала]],
[[било си лизвало]],
[[били сте лизвали]],
[[бил е лизвал]],
[[била е лизвала]],
[[било е лизвало]],
[[били са лизвали]],
[[щял съм да лизвам]],
[[щяла съм да лизвам]],
[[щяло съм да лизвам]],
[[щели сме да лизваме]],
[[щял си да лизваш]],
[[щяла си да лизваш]],
[[щяло си да лизваш]],
[[щели сте да лизвате]],
[[щял да лизва]],
[[щяла да лизва]],
[[щяло да лизва]],
[[щели да лизват]],
[[щял е да лизва]],
[[щяла е да лизва]],
[[щяло е да лизва]],
[[щели са да лизват]],
[[щял съм да съм лизвал]],
[[щяла съм да съм лизвала]],
[[щяло съм да съм лизвало]],
[[щели сме да сме лизвали]],
[[щял си да си лизвал]],
[[щяла си да си лизвала]],
[[щяло си да си лизвало]],
[[щели сте да сте лизвали]],
[[щял да е лизвал]],
[[щяла да е лизвала]],
[[щяло да е лизвало]],
[[щели да са лизвали]],
[[щял е да е лизвал]],
[[щяла е да е лизвала]],
[[щяло е да е лизвало]],
[[щели са да са лизвали]],
[[бих лизвал]],
[[бих лизвала]],
[[бих лизвало]],
[[бихме лизвали]],
[[би лизвал]],
[[би лизвала]],
[[би лизвало]],
[[бихте лизвали]],
[[биха лизвали]],
}}</text>
      <sha1>a30c7wtbw1bn9koabr7a1eku97vxhj6</sha1>
    </revision>
  </page>
  <page>
    <title>Шаблон:Словоформи/лизна</title>
    <ns>10</ns>
    <id>394621</id>
    <revision>
      <id>426651</id>
      <parentid>9605</parentid>
      <timestamp>2005-05-06T17:59:32Z</timestamp>
      <contributor>
        <username>Bgbot</username>
        <id>83</id>
      </contributor>
      <comment>Борислав: Шаблон със словоформи</comment>
      <model>wikitext</model>
      <format>text/x-wiki</format>
      <text bytes="19206" xml:space="preserve">{{Шаблон:Словоформи/Глагол|
  ОСНОВНА ФОРМА = лизна
| СЕГ.ВР., 1Л., ЕД.Ч. = лиз·на
| СЕГ.ВР., 1Л., МН.Ч. = лиз·нем
| СЕГ.ВР., 2Л., ЕД.Ч. = лиз·неш
| СЕГ.ВР., 2Л., МН.Ч. = лиз·не·те
| СЕГ.ВР., 3Л., ЕД.Ч. = лиз·не
| СЕГ.ВР., 3Л., МН.Ч. = лиз·нат
| МИН.СВ.ВР., 1Л., ЕД.Ч. = лиз·нах
| МИН.СВ.ВР., 1Л., МН.Ч. = лиз·нах·ме
| МИН.СВ.ВР., 2Л., ЕД.Ч. = лиз·на
| МИН.СВ.ВР., 2Л., МН.Ч. = лиз·нах·те
| МИН.СВ.ВР., 3Л., ЕД.Ч. = лиз·на
| МИН.СВ.ВР., 3Л., МН.Ч. = лиз·на·ха
| МИН.НЕСВ.ВР., 1Л., ЕД.Ч. = лиз·нех
| МИН.НЕСВ.ВР., 1Л., МН.Ч. = лиз·нех·ме
| МИН.НЕСВ.ВР., 2Л., ЕД.Ч. = лиз·не·ше
| МИН.НЕСВ.ВР., 2Л., МН.Ч. = лиз·нех·те
| МИН.НЕСВ.ВР., 3Л., ЕД.Ч. = лиз·не·ше
| МИН.НЕСВ.ВР., 3Л., МН.Ч. = лиз·не·ха
| МИН.НЕОПР.ВР., 1Л., ЕД.Ч., М.Р. = лизнал съм
| МИН.НЕОПР.ВР., 1Л., ЕД.Ч., Ж.Р. = лизнала съм
| МИН.НЕОПР.ВР., 1Л., ЕД.Ч., СР.Р. = лизнало съм
| МИН.НЕОПР.ВР., 1Л., МН.Ч. = лизнали сме
| МИН.НЕОПР.ВР., 2Л., ЕД.Ч., М.Р. = лизнал си
| МИН.НЕОПР.ВР., 2Л., ЕД.Ч., Ж.Р. = лизнала си
| МИН.НЕОПР.ВР., 2Л., ЕД.Ч., СР.Р. = лизнало си
| МИН.НЕОПР.ВР., 2Л., МН.Ч. = лизнали сте
| МИН.НЕОПР.ВР., 3Л., ЕД.Ч., М.Р. = лизнал е
| МИН.НЕОПР.ВР., 3Л., ЕД.Ч., Ж.Р. = лизнала е
| МИН.НЕОПР.ВР., 3Л., ЕД.Ч., СР.Р. = лизнало е
| МИН.НЕОПР.ВР., 3Л., МН.Ч. = лизнали са
| МИН.ПРЕД.ВР., 1Л., ЕД.Ч., М.Р. = бях лизнал
| МИН.ПРЕД.ВР., 1Л., ЕД.Ч., Ж.Р. = бях лизнала
| МИН.ПРЕД.ВР., 1Л., ЕД.Ч., СР.Р. = бях лизнало
| МИН.ПРЕД.ВР., 1Л., МН.Ч. = бяхме лизнали
| МИН.ПРЕД.ВР., 2Л., ЕД.Ч., М.Р. = беше лизнал
| МИН.ПРЕД.ВР., 2Л., ЕД.Ч., Ж.Р. = беше лизнала
| МИН.ПРЕД.ВР., 2Л., ЕД.Ч., СР.Р. = беше лизнало
| МИН.ПРЕД.ВР., 2Л., МН.Ч. = бяхте лизнали
| МИН.ПРЕД.ВР., 3Л., ЕД.Ч., М.Р. = беше лизнал
| МИН.ПРЕД.ВР., 3Л., ЕД.Ч., Ж.Р. = беше лизнала
| МИН.ПРЕД.ВР., 3Л., ЕД.Ч., СР.Р. = беше лизнало
| МИН.ПРЕД.ВР., 3Л., МН.Ч. = бяха лизнали
| БЪД.ВР., 1Л., ЕД.Ч. = ще лизна
| БЪД.ВР., 1Л., МН.Ч. = ще лизнем
| БЪД.ВР., 2Л., ЕД.Ч. = ще лизнеш
| БЪД.ВР., 2Л., МН.Ч. = ще лизнете
| БЪД.ВР., 3Л., ЕД.Ч. = ще лизне
| БЪД.ВР., 3Л., МН.Ч. = ще лизнат
| БЪД.ПРЕД.ВР., 1Л., ЕД.Ч., М.Р. = ще съм лизнал
| БЪД.ПРЕД.ВР., 1Л., ЕД.Ч., Ж.Р. = ще съм лизнала
| БЪД.ПРЕД.ВР., 1Л., ЕД.Ч., СР.Р. = ще съм лизнало
| БЪД.ПРЕД.ВР., 1Л., МН.Ч. = ще сме лизнали
| БЪД.ПРЕД.ВР., 2Л., ЕД.Ч., М.Р. = ще си лизнал
| БЪД.ПРЕД.ВР., 2Л., ЕД.Ч., Ж.Р. = ще си лизнала
| БЪД.ПРЕД.ВР., 2Л., ЕД.Ч., СР.Р. = ще си лизнало
| БЪД.ПРЕД.ВР., 2Л., МН.Ч. = ще сте лизнали
| БЪД.ПРЕД.ВР., 3Л., ЕД.Ч., М.Р. = ще е лизнал
| БЪД.ПРЕД.ВР., 3Л., ЕД.Ч., Ж.Р. = ще е лизнала
| БЪД.ПРЕД.ВР., 3Л., ЕД.Ч., СР.Р. = ще е лизнало
| БЪД.ПРЕД.ВР., 3Л., МН.Ч. = ще са лизнали
| БЪД.ВР. В МИН., 1Л., ЕД.Ч. = щях да лизна
| БЪД.ВР. В МИН., 1Л., МН.Ч. = щяхме да лизнем
| БЪД.ВР. В МИН., 2Л., ЕД.Ч. = щеше да лизнеш
| БЪД.ВР. В МИН., 2Л., МН.Ч. = щяхте да лизнете
| БЪД.ВР. В МИН., 3Л., ЕД.Ч. = щеше да лизне
| БЪД.ВР. В МИН., 3Л., МН.Ч. = щяха да лизнат
| БЪД.ПРЕД.ВР. В МИН., 1Л., ЕД.Ч., М.Р. = щях да съм лизнал
| БЪД.ПРЕД.ВР. В МИН., 1Л., ЕД.Ч., Ж.Р. = щях да съм лизнала
| БЪД.ПРЕД.ВР. В МИН., 1Л., ЕД.Ч., СР.Р. = щях да съм лизнало
| БЪД.ПРЕД.ВР. В МИН., 1Л., МН.Ч. = щяхме да сме лизнали
| БЪД.ПРЕД.ВР. В МИН., 2Л., ЕД.Ч., М.Р. = щеше да си лизнал
| БЪД.ПРЕД.ВР. В МИН., 2Л., ЕД.Ч., Ж.Р. = щеше да си лизнала
| БЪД.ПРЕД.ВР. В МИН., 2Л., ЕД.Ч., СР.Р. = щеше да си лизнало
| БЪД.ПРЕД.ВР. В МИН., 2Л., МН.Ч. = щяхте да сте лизнали
| БЪД.ПРЕД.ВР. В МИН., 3Л., ЕД.Ч., М.Р. = щеше да е лизнал
| БЪД.ПРЕД.ВР. В МИН., 3Л., ЕД.Ч., Ж.Р. = щеше да е лизнала
| БЪД.ПРЕД.ВР. В МИН., 3Л., ЕД.Ч., СР.Р. = щеше да е лизнало
| БЪД.ПРЕД.ВР. В МИН., 3Л., МН.Ч. = щяха да са лизнали
| ПР.НАКЛ., СЕГ.ВР., 1Л., ЕД.Ч., М.Р. = лизнел съм
| ПР.НАКЛ., СЕГ.ВР., 1Л., ЕД.Ч., Ж.Р. = лизнела съм
| ПР.НАКЛ., СЕГ.ВР., 1Л., ЕД.Ч., СР.Р. = лизнело съм
| ПР.НАКЛ., СЕГ.ВР., 1Л., МН.Ч. = лизнели сме
| ПР.НАКЛ., СЕГ.ВР., 2Л., ЕД.Ч., М.Р. = лизнел си
| ПР.НАКЛ., СЕГ.ВР., 2Л., ЕД.Ч., Ж.Р. = лизнела си
| ПР.НАКЛ., СЕГ.ВР., 2Л., ЕД.Ч., СР.Р. = лизнело си
| ПР.НАКЛ., СЕГ.ВР., 2Л., МН.Ч. = лизнели сте
| ПР.НАКЛ., СЕГ.ВР., 3Л., ЕД.Ч., М.Р. = лизнел (е)
| ПР.НАКЛ., СЕГ.ВР., 3Л., ЕД.Ч., Ж.Р. = лизнела (е)
| ПР.НАКЛ., СЕГ.ВР., 3Л., ЕД.Ч., СР.Р. = лизнело (е)
| ПР.НАКЛ., СЕГ.ВР., 3Л., МН.Ч. = лизнели (са)
| ПР.НАКЛ., МИН.СВ.ВР., 1Л., ЕД.Ч., М.Р. = лизнал съм
| ПР.НАКЛ., МИН.СВ.ВР., 1Л., ЕД.Ч., Ж.Р. = лизнала съм
| ПР.НАКЛ., МИН.СВ.ВР., 1Л., ЕД.Ч., СР.Р. = лизнало съм
| ПР.НАКЛ., МИН.СВ.ВР., 1Л., МН.Ч. = лизнали сме
| ПР.НАКЛ., МИН.СВ.ВР., 2Л., ЕД.Ч., М.Р. = лизнал си
| ПР.НАКЛ., МИН.СВ.ВР., 2Л., ЕД.Ч., Ж.Р. = лизнала си
| ПР.НАКЛ., МИН.СВ.ВР., 2Л., ЕД.Ч., СР.Р. = лизнало си
| ПР.НАКЛ., МИН.СВ.ВР., 2Л., МН.Ч. = лизнали сте
| ПР.НАКЛ., МИН.СВ.ВР., 3Л., ЕД.Ч., М.Р. = лизнал (е)
| ПР.НАКЛ., МИН.СВ.ВР., 3Л., ЕД.Ч., Ж.Р. = лизнала (е)
| ПР.НАКЛ., МИН.СВ.ВР., 3Л., ЕД.Ч., СР.Р. = лизнало (е)
| ПР.НАКЛ., МИН.СВ.ВР., 3Л., МН.Ч. = лизнали (са)
| ПР.НАКЛ., МИН.НЕОПР.ВР., 1Л., ЕД.Ч., М.Р. = бил съм лизнал
| ПР.НАКЛ., МИН.НЕОПР.ВР., 1Л., ЕД.Ч., Ж.Р. = била съм лизнала
| ПР.НАКЛ., МИН.НЕОПР.ВР., 1Л., ЕД.Ч., СР.Р. = било съм лизнало
| ПР.НАКЛ., МИН.НЕОПР.ВР., 1Л., МН.Ч. = били сме лизнали
| ПР.НАКЛ., МИН.НЕОПР.ВР., 2Л., ЕД.Ч., М.Р. = бил си лизнал
| ПР.НАКЛ., МИН.НЕОПР.ВР., 2Л., ЕД.Ч., Ж.Р. = била си лизнала
| ПР.НАКЛ., МИН.НЕОПР.ВР., 2Л., ЕД.Ч., СР.Р. = било си лизнало
| ПР.НАКЛ., МИН.НЕОПР.ВР., 2Л., МН.Ч. = били сте лизнали
| ПР.НАКЛ., МИН.НЕОПР.ВР., 3Л., ЕД.Ч., М.Р. = бил (е) лизнал
| ПР.НАКЛ., МИН.НЕОПР.ВР., 3Л., ЕД.Ч., Ж.Р. = била (е) лизнала
| ПР.НАКЛ., МИН.НЕОПР.ВР., 3Л., ЕД.Ч., СР.Р. = било (е) лизнало
| ПР.НАКЛ., МИН.НЕОПР.ВР., 3Л., МН.Ч. = били (са) лизнали
| ПР.НАКЛ., БЪД.ВР., 1Л., ЕД.Ч., М.Р. = щял съм да лизна
| ПР.НАКЛ., БЪД.ВР., 1Л., ЕД.Ч., Ж.Р. = щяла съм да лизна
| ПР.НАКЛ., БЪД.ВР., 1Л., ЕД.Ч., СР.Р. = щяло съм да лизна
| ПР.НАКЛ., БЪД.ВР., 1Л., МН.Ч. = щели сме да лизнем
| ПР.НАКЛ., БЪД.ВР., 2Л., ЕД.Ч., М.Р. = щял си да лизнеш
| ПР.НАКЛ., БЪД.ВР., 2Л., ЕД.Ч., Ж.Р. = щяла си да лизнеш
| ПР.НАКЛ., БЪД.ВР., 2Л., ЕД.Ч., СР.Р. = щяло си да лизнеш
| ПР.НАКЛ., БЪД.ВР., 2Л., МН.Ч. = щели сте да лизнете
| ПР.НАКЛ., БЪД.ВР., 3Л., ЕД.Ч., М.Р. = щял (е) да лизне
| ПР.НАКЛ., БЪД.ВР., 3Л., ЕД.Ч., Ж.Р. = щяла (е) да лизне
| ПР.НАКЛ., БЪД.ВР., 3Л., ЕД.Ч., СР.Р. = щяло (е) да лизне
| ПР.НАКЛ., БЪД.ВР., 3Л., МН.Ч. = щели (са) да лизнат
| ПР.НАКЛ., БЪД.ПРЕД.ВР., 1Л., ЕД.Ч., М.Р. = щял съм да съм лизнал
| ПР.НАКЛ., БЪД.ПРЕД.ВР., 1Л., ЕД.Ч., Ж.Р. = щяла съм да съм лизнала
| ПР.НАКЛ., БЪД.ПРЕД.ВР., 1Л., ЕД.Ч., СР.Р. = щяло съм да съм лизнало
| ПР.НАКЛ., БЪД.ПРЕД.ВР., 1Л., МН.Ч. = щели сме да сме лизнали
| ПР.НАКЛ., БЪД.ПРЕД.ВР., 2Л., ЕД.Ч., М.Р. = щял си да си лизнал
| ПР.НАКЛ., БЪД.ПРЕД.ВР., 2Л., ЕД.Ч., Ж.Р. = щяла си да си лизнала
| ПР.НАКЛ., БЪД.ПРЕД.ВР., 2Л., ЕД.Ч., СР.Р. = щяло си да си лизнало
| ПР.НАКЛ., БЪД.ПРЕД.ВР., 2Л., МН.Ч. = щели сте да сте лизнали
| ПР.НАКЛ., БЪД.ПРЕД.ВР., 3Л., ЕД.Ч., М.Р. = щял (е) да е лизнал
| ПР.НАКЛ., БЪД.ПРЕД.ВР., 3Л., ЕД.Ч., Ж.Р. = щяла (е) да е лизнала
| ПР.НАКЛ., БЪД.ПРЕД.ВР., 3Л., ЕД.Ч., СР.Р. = щяло (е) да е лизнало
| ПР.НАКЛ., БЪД.ПРЕД.ВР., 3Л., МН.Ч. = щели (са) да са лизнали
| УСЛОВНО НАКЛОНЕНИЕ, 1Л., ЕД.Ч., М.Р. = бих лизнал
| УСЛОВНО НАКЛОНЕНИЕ, 1Л., ЕД.Ч., Ж.Р. = бих лизнала
| УСЛОВНО НАКЛОНЕНИЕ, 1Л., ЕД.Ч., СР.Р. = бих лизнало
| УСЛОВНО НАКЛОНЕНИЕ, 1Л., МН.Ч. = бихме лизнали
| УСЛОВНО НАКЛОНЕНИЕ, 2Л., ЕД.Ч., М.Р. = би лизнал
| УСЛОВНО НАКЛОНЕНИЕ, 2Л., ЕД.Ч., Ж.Р. = би лизнала
| УСЛОВНО НАКЛОНЕНИЕ, 2Л., ЕД.Ч., СР.Р. = би лизнало
| УСЛОВНО НАКЛОНЕНИЕ, 2Л., МН.Ч. = бихте лизнали
| УСЛОВНО НАКЛОНЕНИЕ, 3Л., ЕД.Ч., М.Р. = би лизнал
| УСЛОВНО НАКЛОНЕНИЕ, 3Л., ЕД.Ч., Ж.Р. = би лизнала
| УСЛОВНО НАКЛОНЕНИЕ, 3Л., ЕД.Ч., СР.Р. = би лизнало
| УСЛОВНО НАКЛОНЕНИЕ, 3Л., МН.Ч. = биха лизнали
| ПОВЕЛИТЕЛНО НАКЛОНЕНИЕ, ЕД.Ч. = лиз·ни
| ПОВЕЛИТЕЛНО НАКЛОНЕНИЕ, МН.Ч. = лиз·не·те
| МИН.СТРАД.ПРИЧ. М.Р. = лиз·нат
| МИН.СТРАД.ПРИЧ. М.Р. НЕПЪЛЕН ЧЛЕН = лиз·на·тия
| МИН.СТРАД.ПРИЧ. М.Р. ПЪЛЕН ЧЛЕН = лиз·на·ти·ят
| МИН.СТРАД.ПРИЧ. Ж.Р. = лиз·на·та
| МИН.СТРАД.ПРИЧ. Ж.Р. ЧЛЕН = лиз·на·та·та
| МИН.СТРАД.ПРИЧ. СР.Р. = лиз·на·то
| МИН.СТРАД.ПРИЧ. СР.Р. ЧЛЕН = лиз·на·то·то
| МИН.СТРАД.ПРИЧ. МН.Ч. = лиз·на·ти
| МИН.СТРАД.ПРИЧ. МН.Ч. ЧЛЕН = лиз·на·ти·те
| МИН.ДЕЯТ.СВ.ПРИЧ. М.Р. = лиз·нал
| МИН.ДЕЯТ.СВ.ПРИЧ. М.Р. НЕПЪЛЕН ЧЛЕН = лиз·на·лия
| МИН.ДЕЯТ.СВ.ПРИЧ. М.Р. ПЪЛЕН ЧЛЕН = лиз·на·ли·ят
| МИН.ДЕЯТ.СВ.ПРИЧ. Ж.Р. = лиз·на·ла
| МИН.ДЕЯТ.СВ.ПРИЧ. Ж.Р. ЧЛЕН = лиз·на·ла·та
| МИН.ДЕЯТ.СВ.ПРИЧ. СР.Р. = лиз·на·ло
| МИН.ДЕЯТ.СВ.ПРИЧ. СР.Р. ЧЛЕН = лиз·на·ло·то
| МИН.ДЕЯТ.СВ.ПРИЧ. МН.Ч. = лиз·на·ли
| МИН.ДЕЯТ.СВ.ПРИЧ. МН.Ч. ЧЛЕН = лиз·на·ли·те
| МИН.ДЕЯТ.НЕСВ.ПРИЧ. М.Р. = лиз·нел
| МИН.ДЕЯТ.НЕСВ.ПРИЧ. М.Р. НЕПЪЛЕН ЧЛЕН = лиз·не·лия
| МИН.ДЕЯТ.НЕСВ.ПРИЧ. М.Р. ПЪЛЕН ЧЛЕН = лиз·не·ли·ят
| МИН.ДЕЯТ.НЕСВ.ПРИЧ. Ж.Р. = лиз·не·ла
| МИН.ДЕЯТ.НЕСВ.ПРИЧ. Ж.Р. ЧЛЕН = лиз·не·ла·та
| МИН.ДЕЯТ.НЕСВ.ПРИЧ. СР.Р. = лиз·не·ло
| МИН.ДЕЯТ.НЕСВ.ПРИЧ. СР.Р. ЧЛЕН = лиз·не·ло·то
| МИН.ДЕЯТ.НЕСВ.ПРИЧ. МН.Ч. = лиз·не·ли
| МИН.ДЕЯТ.НЕСВ.ПРИЧ. МН.Ч. ЧЛЕН = лиз·не·ли·те
| СЕГ.ДЕЯТ.ПРИЧ. М.Р. = —
| СЕГ.ДЕЯТ.ПРИЧ. М.Р. НЕПЪЛЕН ЧЛЕН = —
| СЕГ.ДЕЯТ.ПРИЧ. М.Р. ПЪЛЕН ЧЛЕН = —
| СЕГ.ДЕЯТ.ПРИЧ. Ж.Р. = —
| СЕГ.ДЕЯТ.ПРИЧ. Ж.Р. ЧЛЕН = —
| СЕГ.ДЕЯТ.ПРИЧ. СР.Р. = —
| СЕГ.ДЕЯТ.ПРИЧ. СР.Р. ЧЛЕН = —
| СЕГ.ДЕЯТ.ПРИЧ. МН.Ч. = —
| СЕГ.ДЕЯТ.ПРИЧ. МН.Ч. ЧЛЕН = —
| ДЕЕПРИЧАСТИЕ = —
| СКРИТИ ПРЕПРАТКИ = 
[[лизна]],
[[лизнеш]],
[[лизне]],
[[лизнем]],
[[лизнете]],
[[лизнат]],
[[лизнах]],
[[лизнахме]],
[[лизнахте]],
[[лизнаха]],
[[лизнех]],
[[лизнеше]],
[[лизнехме]],
[[лизнехте]],
[[лизнеха]],
[[лизни]],
[[лизнал]],
[[лизналия]],
[[лизналият]],
[[лизнала]],
[[лизналата]],
[[лизнало]],
[[лизналото]],
[[лизнали]],
[[лизналите]],
[[лизнел]],
[[лизнелия]],
[[лизнелият]],
[[лизнела]],
[[лизнелата]],
[[лизнело]],
[[лизнелото]],
[[лизнели]],
[[лизнелите]],
[[лизнатия]],
[[лизнатият]],
[[лизната]],
[[лизнатата]],
[[лизнато]],
[[лизнатото]],
[[лизнати]],
[[лизнатите]],
[[лизнал съм]],
[[лизнала съм]],
[[лизнало съм]],
[[лизнали сме]],
[[лизнал си]],
[[лизнала си]],
[[лизнало си]],
[[лизнали сте]],
[[лизнал е]],
[[лизнала е]],
[[лизнало е]],
[[лизнали са]],
[[бях лизнал]],
[[бях лизнала]],
[[бях лизнало]],
[[бяхме лизнали]],
[[беше лизнал]],
[[беше лизнала]],
[[беше лизнало]],
[[бяхте лизнали]],
[[бяха лизнали]],
[[ще лизна]],
[[ще лизнем]],
[[ще лизнеш]],
[[ще лизнете]],
[[ще лизне]],
[[ще лизнат]],
[[ще съм лизнал]],
[[ще съм лизнала]],
[[ще съм лизнало]],
[[ще сме лизнали]],
[[ще си лизнал]],
[[ще си лизнала]],
[[ще си лизнало]],
[[ще сте лизнали]],
[[ще е лизнал]],
[[ще е лизнала]],
[[ще е лизнало]],
[[ще са лизнали]],
[[щях да лизна]],
[[щяхме да лизнем]],
[[щеше да лизнеш]],
[[щяхте да лизнете]],
[[щеше да лизне]],
[[щяха да лизнат]],
[[щях да съм лизнал]],
[[щях да съм лизнала]],
[[щях да съм лизнало]],
[[щяхме да сме лизнали]],
[[щеше да си лизнал]],
[[щеше да си лизнала]],
[[щеше да си лизнало]],
[[щяхте да сте лизнали]],
[[щеше да е лизнал]],
[[щеше да е лизнала]],
[[щеше да е лизнало]],
[[щяха да са лизнали]],
[[лизнел съм]],
[[лизнела съм]],
[[лизнело съм]],
[[лизнели сме]],
[[лизнел си]],
[[лизнела си]],
[[лизнело си]],
[[лизнели сте]],
[[лизнел е]],
[[лизнела е]],
[[лизнело е]],
[[лизнели са]],
[[бил съм лизнал]],
[[била съм лизнала]],
[[било съм лизнало]],
[[били сме лизнали]],
[[бил си лизнал]],
[[била си лизнала]],
[[било си лизнало]],
[[били сте лизнали]],
[[бил е лизнал]],
[[била е лизнала]],
[[било е лизнало]],
[[били са лизнали]],
[[щял съм да лизна]],
[[щяла съм да лизна]],
[[щяло съм да лизна]],
[[щели сме да лизнем]],
[[щял си да лизнеш]],
[[щяла си да лизнеш]],
[[щяло си да лизнеш]],
[[щели сте да лизнете]],
[[щял да лизне]],
[[щяла да лизне]],
[[щяло да лизне]],
[[щели да лизнат]],
[[щял е да лизне]],
[[щяла е да лизне]],
[[щяло е да лизне]],
[[щели са да лизнат]],
[[щял съм да съм лизнал]],
[[щяла съм да съм лизнала]],
[[щяло съм да съм лизнало]],
[[щели сме да сме лизнали]],
[[щял си да си лизнал]],
[[щяла си да си лизнала]],
[[щяло си да си лизнало]],
[[щели сте да сте лизнали]],
[[щял да е лизнал]],
[[щяла да е лизнала]],
[[щяло да е лизнало]],
[[щели да са лизнали]],
[[щял е да е лизнал]],
[[щяла е да е лизнала]],
[[щяло е да е лизнало]],
[[щели са да са лизнали]],
[[бих лизнал]],
[[бих лизнала]],
[[бих лизнало]],
[[бихме лизнали]],
[[би лизнал]],
[[би лизнала]],
[[би лизнало]],
[[бихте лизнали]],
[[биха лизнали]],
}}</text>
      <sha1>9o6u2ux45cb0gvqi8x0x8n7m1zpsdoo</sha1>
    </revision>
  </page>
  <page>
    <title>Шаблон:Словоформи/ликвидирам</title>
    <ns>10</ns>
    <id>517397</id>
    <revision>
      <id>549377</id>
      <timestamp>2005-05-11T04:53:29Z</timestamp>
      <contributor>
        <username>Bgbot</username>
        <id>83</id>
      </contributor>
      <comment>Борислав: Шаблон със словоформи</comment>
      <model>wikitext</model>
      <format>text/x-wiki</format>
      <text bytes="22068" xml:space="preserve">{{Шаблон:Словоформи/Глагол|
  ОСНОВНА ФОРМА = ликвидирам
| СЕГ.ВР., 1Л., ЕД.Ч. = лик·ви·ди·рам
| СЕГ.ВР., 1Л., МН.Ч. = лик·ви·ди·ра·ме
| СЕГ.ВР., 2Л., ЕД.Ч. = лик·ви·ди·раш
| СЕГ.ВР., 2Л., МН.Ч. = лик·ви·ди·ра·те
| СЕГ.ВР., 3Л., ЕД.Ч. = лик·ви·ди·ра
| СЕГ.ВР., 3Л., МН.Ч. = лик·ви·ди·рат
| МИН.СВ.ВР., 1Л., ЕД.Ч. = лик·ви·ди·рах
| МИН.СВ.ВР., 1Л., МН.Ч. = лик·ви·ди·рах·ме
| МИН.СВ.ВР., 2Л., ЕД.Ч. = лик·ви·ди·ра
| МИН.СВ.ВР., 2Л., МН.Ч. = лик·ви·ди·рах·те
| МИН.СВ.ВР., 3Л., ЕД.Ч. = лик·ви·ди·ра
| МИН.СВ.ВР., 3Л., МН.Ч. = лик·ви·ди·ра·ха
| МИН.НЕСВ.ВР., 1Л., ЕД.Ч. = лик·ви·ди·рах
| МИН.НЕСВ.ВР., 1Л., МН.Ч. = лик·ви·ди·рах·ме
| МИН.НЕСВ.ВР., 2Л., ЕД.Ч. = лик·ви·ди·ра·ше
| МИН.НЕСВ.ВР., 2Л., МН.Ч. = лик·ви·ди·рах·те
| МИН.НЕСВ.ВР., 3Л., ЕД.Ч. = лик·ви·ди·ра·ше
| МИН.НЕСВ.ВР., 3Л., МН.Ч. = лик·ви·ди·ра·ха
| МИН.НЕОПР.ВР., 1Л., ЕД.Ч., М.Р. = ликвидирал съм
| МИН.НЕОПР.ВР., 1Л., ЕД.Ч., Ж.Р. = ликвидирала съм
| МИН.НЕОПР.ВР., 1Л., ЕД.Ч., СР.Р. = ликвидирало съм
| МИН.НЕОПР.ВР., 1Л., МН.Ч. = ликвидирали сме
| МИН.НЕОПР.ВР., 2Л., ЕД.Ч., М.Р. = ликвидирал си
| МИН.НЕОПР.ВР., 2Л., ЕД.Ч., Ж.Р. = ликвидирала си
| МИН.НЕОПР.ВР., 2Л., ЕД.Ч., СР.Р. = ликвидирало си
| МИН.НЕОПР.ВР., 2Л., МН.Ч. = ликвидирали сте
| МИН.НЕОПР.ВР., 3Л., ЕД.Ч., М.Р. = ликвидирал е
| МИН.НЕОПР.ВР., 3Л., ЕД.Ч., Ж.Р. = ликвидирала е
| МИН.НЕОПР.ВР., 3Л., ЕД.Ч., СР.Р. = ликвидирало е
| МИН.НЕОПР.ВР., 3Л., МН.Ч. = ликвидирали са
| МИН.ПРЕД.ВР., 1Л., ЕД.Ч., М.Р. = бях ликвидирал
| МИН.ПРЕД.ВР., 1Л., ЕД.Ч., Ж.Р. = бях ликвидирала
| МИН.ПРЕД.ВР., 1Л., ЕД.Ч., СР.Р. = бях ликвидирало
| МИН.ПРЕД.ВР., 1Л., МН.Ч. = бяхме ликвидирали
| МИН.ПРЕД.ВР., 2Л., ЕД.Ч., М.Р. = беше ликвидирал
| МИН.ПРЕД.ВР., 2Л., ЕД.Ч., Ж.Р. = беше ликвидирала
| МИН.ПРЕД.ВР., 2Л., ЕД.Ч., СР.Р. = беше ликвидирало
| МИН.ПРЕД.ВР., 2Л., МН.Ч. = бяхте ликвидирали
| МИН.ПРЕД.ВР., 3Л., ЕД.Ч., М.Р. = беше ликвидирал
| МИН.ПРЕД.ВР., 3Л., ЕД.Ч., Ж.Р. = беше ликвидирала
| МИН.ПРЕД.ВР., 3Л., ЕД.Ч., СР.Р. = беше ликвидирало
| МИН.ПРЕД.ВР., 3Л., МН.Ч. = бяха ликвидирали
| БЪД.ВР., 1Л., ЕД.Ч. = ще ликвидирам
| БЪД.ВР., 1Л., МН.Ч. = ще ликвидираме
| БЪД.ВР., 2Л., ЕД.Ч. = ще ликвидираш
| БЪД.ВР., 2Л., МН.Ч. = ще ликвидирате
| БЪД.ВР., 3Л., ЕД.Ч. = ще ликвидира
| БЪД.ВР., 3Л., МН.Ч. = ще ликвидират
| БЪД.ПРЕД.ВР., 1Л., ЕД.Ч., М.Р. = ще съм ликвидирал
| БЪД.ПРЕД.ВР., 1Л., ЕД.Ч., Ж.Р. = ще съм ликвидирала
| БЪД.ПРЕД.ВР., 1Л., ЕД.Ч., СР.Р. = ще съм ликвидирало
| БЪД.ПРЕД.ВР., 1Л., МН.Ч. = ще сме ликвидирали
| БЪД.ПРЕД.ВР., 2Л., ЕД.Ч., М.Р. = ще си ликвидирал
| БЪД.ПРЕД.ВР., 2Л., ЕД.Ч., Ж.Р. = ще си ликвидирала
| БЪД.ПРЕД.ВР., 2Л., ЕД.Ч., СР.Р. = ще си ликвидирало
| БЪД.ПРЕД.ВР., 2Л., МН.Ч. = ще сте ликвидирали
| БЪД.ПРЕД.ВР., 3Л., ЕД.Ч., М.Р. = ще е ликвидирал
| БЪД.ПРЕД.ВР., 3Л., ЕД.Ч., Ж.Р. = ще е ликвидирала
| БЪД.ПРЕД.ВР., 3Л., ЕД.Ч., СР.Р. = ще е ликвидирало
| БЪД.ПРЕД.ВР., 3Л., МН.Ч. = ще са ликвидирали
| БЪД.ВР. В МИН., 1Л., ЕД.Ч. = щях да ликвидирам
| БЪД.ВР. В МИН., 1Л., МН.Ч. = щяхме да ликвидираме
| БЪД.ВР. В МИН., 2Л., ЕД.Ч. = щеше да ликвидираш
| БЪД.ВР. В МИН., 2Л., МН.Ч. = щяхте да ликвидирате
| БЪД.ВР. В МИН., 3Л., ЕД.Ч. = щеше да ликвидира
| БЪД.ВР. В МИН., 3Л., МН.Ч. = щяха да ликвидират
| БЪД.ПРЕД.ВР. В МИН., 1Л., ЕД.Ч., М.Р. = щях да съм ликвидирал
| БЪД.ПРЕД.ВР. В МИН., 1Л., ЕД.Ч., Ж.Р. = щях да съм ликвидирала
| БЪД.ПРЕД.ВР. В МИН., 1Л., ЕД.Ч., СР.Р. = щях да съм ликвидирало
| БЪД.ПРЕД.ВР. В МИН., 1Л., МН.Ч. = щяхме да сме ликвидирали
| БЪД.ПРЕД.ВР. В МИН., 2Л., ЕД.Ч., М.Р. = щеше да си ликвидирал
| БЪД.ПРЕД.ВР. В МИН., 2Л., ЕД.Ч., Ж.Р. = щеше да си ликвидирала
| БЪД.ПРЕД.ВР. В МИН., 2Л., ЕД.Ч., СР.Р. = щеше да си ликвидирало
| БЪД.ПРЕД.ВР. В МИН., 2Л., МН.Ч. = щяхте да сте ликвидирали
| БЪД.ПРЕД.ВР. В МИН., 3Л., ЕД.Ч., М.Р. = щеше да е ликвидирал
| БЪД.ПРЕД.ВР. В МИН., 3Л., ЕД.Ч., Ж.Р. = щеше да е ликвидирала
| БЪД.ПРЕД.ВР. В МИН., 3Л., ЕД.Ч., СР.Р. = щеше да е ликвидирало
| БЪД.ПРЕД.ВР. В МИН., 3Л., МН.Ч. = щяха да са ликвидирали
| ПР.НАКЛ., СЕГ.ВР., 1Л., ЕД.Ч., М.Р. = ликвидирал съм
| ПР.НАКЛ., СЕГ.ВР., 1Л., ЕД.Ч., Ж.Р. = ликвидирала съм
| ПР.НАКЛ., СЕГ.ВР., 1Л., ЕД.Ч., СР.Р. = ликвидирало съм
| ПР.НАКЛ., СЕГ.ВР., 1Л., МН.Ч. = ликвидирали сме
| ПР.НАКЛ., СЕГ.ВР., 2Л., ЕД.Ч., М.Р. = ликвидирал си
| ПР.НАКЛ., СЕГ.ВР., 2Л., ЕД.Ч., Ж.Р. = ликвидирала си
| ПР.НАКЛ., СЕГ.ВР., 2Л., ЕД.Ч., СР.Р. = ликвидирало си
| ПР.НАКЛ., СЕГ.ВР., 2Л., МН.Ч. = ликвидирали сте
| ПР.НАКЛ., СЕГ.ВР., 3Л., ЕД.Ч., М.Р. = ликвидирал (е)
| ПР.НАКЛ., СЕГ.ВР., 3Л., ЕД.Ч., Ж.Р. = ликвидирала (е)
| ПР.НАКЛ., СЕГ.ВР., 3Л., ЕД.Ч., СР.Р. = ликвидирало (е)
| ПР.НАКЛ., СЕГ.ВР., 3Л., МН.Ч. = ликвидирали (са)
| ПР.НАКЛ., МИН.СВ.ВР., 1Л., ЕД.Ч., М.Р. = ликвидирал съм
| ПР.НАКЛ., МИН.СВ.ВР., 1Л., ЕД.Ч., Ж.Р. = ликвидирала съм
| ПР.НАКЛ., МИН.СВ.ВР., 1Л., ЕД.Ч., СР.Р. = ликвидирало съм
| ПР.НАКЛ., МИН.СВ.ВР., 1Л., МН.Ч. = ликвидирали сме
| ПР.НАКЛ., МИН.СВ.ВР., 2Л., ЕД.Ч., М.Р. = ликвидирал си
| ПР.НАКЛ., МИН.СВ.ВР., 2Л., ЕД.Ч., Ж.Р. = ликвидирала си
| ПР.НАКЛ., МИН.СВ.ВР., 2Л., ЕД.Ч., СР.Р. = ликвидирало си
| ПР.НАКЛ., МИН.СВ.ВР., 2Л., МН.Ч. = ликвидирали сте
| ПР.НАКЛ., МИН.СВ.ВР., 3Л., ЕД.Ч., М.Р. = ликвидирал (е)
| ПР.НАКЛ., МИН.СВ.ВР., 3Л., ЕД.Ч., Ж.Р. = ликвидирала (е)
| ПР.НАКЛ., МИН.СВ.ВР., 3Л., ЕД.Ч., СР.Р. = ликвидирало (е)
| ПР.НАКЛ., МИН.СВ.ВР., 3Л., МН.Ч. = ликвидирали (са)
| ПР.НАКЛ., МИН.НЕОПР.ВР., 1Л., ЕД.Ч., М.Р. = бил съм ликвидирал
| ПР.НАКЛ., МИН.НЕОПР.ВР., 1Л., ЕД.Ч., Ж.Р. = била съм ликвидирала
| ПР.НАКЛ., МИН.НЕОПР.ВР., 1Л., ЕД.Ч., СР.Р. = било съм ликвидирало
| ПР.НАКЛ., МИН.НЕОПР.ВР., 1Л., МН.Ч. = били сме ликвидирали
| ПР.НАКЛ., МИН.НЕОПР.ВР., 2Л., ЕД.Ч., М.Р. = бил си ликвидирал
| ПР.НАКЛ., МИН.НЕОПР.ВР., 2Л., ЕД.Ч., Ж.Р. = била си ликвидирала
| ПР.НАКЛ., МИН.НЕОПР.ВР., 2Л., ЕД.Ч., СР.Р. = било си ликвидирало
| ПР.НАКЛ., МИН.НЕОПР.ВР., 2Л., МН.Ч. = били сте ликвидирали
| ПР.НАКЛ., МИН.НЕОПР.ВР., 3Л., ЕД.Ч., М.Р. = бил (е) ликвидирал
| ПР.НАКЛ., МИН.НЕОПР.ВР., 3Л., ЕД.Ч., Ж.Р. = била (е) ликвидирала
| ПР.НАКЛ., МИН.НЕОПР.ВР., 3Л., ЕД.Ч., СР.Р. = било (е) ликвидирало
| ПР.НАКЛ., МИН.НЕОПР.ВР., 3Л., МН.Ч. = били (са) ликвидирали
| ПР.НАКЛ., БЪД.ВР., 1Л., ЕД.Ч., М.Р. = щял съм да ликвидирам
| ПР.НАКЛ., БЪД.ВР., 1Л., ЕД.Ч., Ж.Р. = щяла съм да ликвидирам
| ПР.НАКЛ., БЪД.ВР., 1Л., ЕД.Ч., СР.Р. = щяло съм да ликвидирам
| ПР.НАКЛ., БЪД.ВР., 1Л., МН.Ч. = щели сме да ликвидираме
| ПР.НАКЛ., БЪД.ВР., 2Л., ЕД.Ч., М.Р. = щял си да ликвидираш
| ПР.НАКЛ., БЪД.ВР., 2Л., ЕД.Ч., Ж.Р. = щяла си да ликвидираш
| ПР.НАКЛ., БЪД.ВР., 2Л., ЕД.Ч., СР.Р. = щяло си да ликвидираш
| ПР.НАКЛ., БЪД.ВР., 2Л., МН.Ч. = щели сте да ликвидирате
| ПР.НАКЛ., БЪД.ВР., 3Л., ЕД.Ч., М.Р. = щял (е) да ликвидира
| ПР.НАКЛ., БЪД.ВР., 3Л., ЕД.Ч., Ж.Р. = щяла (е) да ликвидира
| ПР.НАКЛ., БЪД.ВР., 3Л., ЕД.Ч., СР.Р. = щяло (е) да ликвидира
| ПР.НАКЛ., БЪД.ВР., 3Л., МН.Ч. = щели (са) да ликвидират
| ПР.НАКЛ., БЪД.ПРЕД.ВР., 1Л., ЕД.Ч., М.Р. = щял съм да съм ликвидирал
| ПР.НАКЛ., БЪД.ПРЕД.ВР., 1Л., ЕД.Ч., Ж.Р. = щяла съм да съм ликвидирала
| ПР.НАКЛ., БЪД.ПРЕД.ВР., 1Л., ЕД.Ч., СР.Р. = щяло съм да съм ликвидирало
| ПР.НАКЛ., БЪД.ПРЕД.ВР., 1Л., МН.Ч. = щели сме да сме ликвидирали
| ПР.НАКЛ., БЪД.ПРЕД.ВР., 2Л., ЕД.Ч., М.Р. = щял си да си ликвидирал
| ПР.НАКЛ., БЪД.ПРЕД.ВР., 2Л., ЕД.Ч., Ж.Р. = щяла си да си ликвидирала
| ПР.НАКЛ., БЪД.ПРЕД.ВР., 2Л., ЕД.Ч., СР.Р. = щяло си да си ликвидирало
| ПР.НАКЛ., БЪД.ПРЕД.ВР., 2Л., МН.Ч. = щели сте да сте ликвидирали
| ПР.НАКЛ., БЪД.ПРЕД.ВР., 3Л., ЕД.Ч., М.Р. = щял (е) да е ликвидирал
| ПР.НАКЛ., БЪД.ПРЕД.ВР., 3Л., ЕД.Ч., Ж.Р. = щяла (е) да е ликвидирала
| ПР.НАКЛ., БЪД.ПРЕД.ВР., 3Л., ЕД.Ч., СР.Р. = щяло (е) да е ликвидирало
| ПР.НАКЛ., БЪД.ПРЕД.ВР., 3Л., МН.Ч. = щели (са) да са ликвидирали
| УСЛОВНО НАКЛОНЕНИЕ, 1Л., ЕД.Ч., М.Р. = бих ликвидирал
| УСЛОВНО НАКЛОНЕНИЕ, 1Л., ЕД.Ч., Ж.Р. = бих ликвидирала
| УСЛОВНО НАКЛОНЕНИЕ, 1Л., ЕД.Ч., СР.Р. = бих ликвидирало
| УСЛОВНО НАКЛОНЕНИЕ, 1Л., МН.Ч. = бихме ликвидирали
| УСЛОВНО НАКЛОНЕНИЕ, 2Л., ЕД.Ч., М.Р. = би ликвидирал
| УСЛОВНО НАКЛОНЕНИЕ, 2Л., ЕД.Ч., Ж.Р. = би ликвидирала
| УСЛОВНО НАКЛОНЕНИЕ, 2Л., ЕД.Ч., СР.Р. = би ликвидирало
| УСЛОВНО НАКЛОНЕНИЕ, 2Л., МН.Ч. = бихте ликвидирали
| УСЛОВНО НАКЛОНЕНИЕ, 3Л., ЕД.Ч., М.Р. = би ликвидирал
| УСЛОВНО НАКЛОНЕНИЕ, 3Л., ЕД.Ч., Ж.Р. = би ликвидирала
| УСЛОВНО НАКЛОНЕНИЕ, 3Л., ЕД.Ч., СР.Р. = би ликвидирало
| УСЛОВНО НАКЛОНЕНИЕ, 3Л., МН.Ч. = биха ликвидирали
| ПОВЕЛИТЕЛНО НАКЛОНЕНИЕ, ЕД.Ч. = лик·ви·ди·рай
| ПОВЕЛИТЕЛНО НАКЛОНЕНИЕ, МН.Ч. = лик·ви·ди·рай·те
| МИН.СТРАД.ПРИЧ. М.Р. = лик·ви·ди·ран
| МИН.СТРАД.ПРИЧ. М.Р. НЕПЪЛЕН ЧЛЕН = лик·ви·ди·ра·ния
| МИН.СТРАД.ПРИЧ. М.Р. ПЪЛЕН ЧЛЕН = лик·ви·ди·ра·ни·ят
| МИН.СТРАД.ПРИЧ. Ж.Р. = лик·ви·ди·ра·на
| МИН.СТРАД.ПРИЧ. Ж.Р. ЧЛЕН = лик·ви·ди·ра·на·та
| МИН.СТРАД.ПРИЧ. СР.Р. = лик·ви·ди·ра·но
| МИН.СТРАД.ПРИЧ. СР.Р. ЧЛЕН = лик·ви·ди·ра·но·то
| МИН.СТРАД.ПРИЧ. МН.Ч. = лик·ви·ди·ра·ни
| МИН.СТРАД.ПРИЧ. МН.Ч. ЧЛЕН = лик·ви·ди·ра·ни·те
| МИН.ДЕЯТ.СВ.ПРИЧ. М.Р. = лик·ви·ди·рал
| МИН.ДЕЯТ.СВ.ПРИЧ. М.Р. НЕПЪЛЕН ЧЛЕН = лик·ви·ди·ра·лия
| МИН.ДЕЯТ.СВ.ПРИЧ. М.Р. ПЪЛЕН ЧЛЕН = лик·ви·ди·ра·ли·ят
| МИН.ДЕЯТ.СВ.ПРИЧ. Ж.Р. = лик·ви·ди·ра·ла
| МИН.ДЕЯТ.СВ.ПРИЧ. Ж.Р. ЧЛЕН = лик·ви·ди·ра·ла·та
| МИН.ДЕЯТ.СВ.ПРИЧ. СР.Р. = лик·ви·ди·ра·ло
| МИН.ДЕЯТ.СВ.ПРИЧ. СР.Р. ЧЛЕН = лик·ви·ди·ра·ло·то
| МИН.ДЕЯТ.СВ.ПРИЧ. МН.Ч. = лик·ви·ди·ра·ли
| МИН.ДЕЯТ.СВ.ПРИЧ. МН.Ч. ЧЛЕН = лик·ви·ди·ра·ли·те
| МИН.ДЕЯТ.НЕСВ.ПРИЧ. М.Р. = лик·ви·ди·рал
| МИН.ДЕЯТ.НЕСВ.ПРИЧ. М.Р. НЕПЪЛЕН ЧЛЕН = лик·ви·ди·ра·лия
| МИН.ДЕЯТ.НЕСВ.ПРИЧ. М.Р. ПЪЛЕН ЧЛЕН = лик·ви·ди·ра·ли·ят
| МИН.ДЕЯТ.НЕСВ.ПРИЧ. Ж.Р. = лик·ви·ди·ра·ла
| МИН.ДЕЯТ.НЕСВ.ПРИЧ. Ж.Р. ЧЛЕН = лик·ви·ди·ра·ла·та
| МИН.ДЕЯТ.НЕСВ.ПРИЧ. СР.Р. = лик·ви·ди·ра·ло
| МИН.ДЕЯТ.НЕСВ.ПРИЧ. СР.Р. ЧЛЕН = лик·ви·ди·ра·ло·то
| МИН.ДЕЯТ.НЕСВ.ПРИЧ. МН.Ч. = лик·ви·ди·ра·ли
| МИН.ДЕЯТ.НЕСВ.ПРИЧ. МН.Ч. ЧЛЕН = лик·ви·ди·ра·ли·те
| СЕГ.ДЕЯТ.ПРИЧ. М.Р. = лик·ви·ди·ращ
| СЕГ.ДЕЯТ.ПРИЧ. М.Р. НЕПЪЛЕН ЧЛЕН = лик·ви·ди·ра·щия
| СЕГ.ДЕЯТ.ПРИЧ. М.Р. ПЪЛЕН ЧЛЕН = лик·ви·ди·ра·щи·ят
| СЕГ.ДЕЯТ.ПРИЧ. Ж.Р. = лик·ви·ди·ра·ща
| СЕГ.ДЕЯТ.ПРИЧ. Ж.Р. ЧЛЕН = лик·ви·ди·ра·ща·та
| СЕГ.ДЕЯТ.ПРИЧ. СР.Р. = лик·ви·ди·ра·що
| СЕГ.ДЕЯТ.ПРИЧ. СР.Р. ЧЛЕН = лик·ви·ди·ра·що·то
| СЕГ.ДЕЯТ.ПРИЧ. МН.Ч. = лик·ви·ди·ра·щи
| СЕГ.ДЕЯТ.ПРИЧ. МН.Ч. ЧЛЕН = лик·ви·ди·ра·щи·те
| ДЕЕПРИЧАСТИЕ = лик·ви·ди·рай·ки
| СКРИТИ ПРЕПРАТКИ = 
[[ликвидирам]],
[[ликвидираш]],
[[ликвидира]],
[[ликвидираме]],
[[ликвидирате]],
[[ликвидират]],
[[ликвидирах]],
[[ликвидирахме]],
[[ликвидирахте]],
[[ликвидираха]],
[[ликвидираше]],
[[ликвидирай]],
[[ликвидирайте]],
[[ликвидирал]],
[[ликвидиралия]],
[[ликвидиралият]],
[[ликвидирала]],
[[ликвидиралата]],
[[ликвидирало]],
[[ликвидиралото]],
[[ликвидирали]],
[[ликвидиралите]],
[[ликвидиран]],
[[ликвидирания]],
[[ликвидираният]],
[[ликвидирана]],
[[ликвидираната]],
[[ликвидирано]],
[[ликвидираното]],
[[ликвидирани]],
[[ликвидираните]],
[[ликвидиращ]],
[[ликвидиращия]],
[[ликвидиращият]],
[[ликвидираща]],
[[ликвидиращата]],
[[ликвидиращо]],
[[ликвидиращото]],
[[ликвидиращи]],
[[ликвидиращите]],
[[ликвидирайки]],
[[ликвидирал съм]],
[[ликвидирала съм]],
[[ликвидирало съм]],
[[ликвидирали сме]],
[[ликвидирал си]],
[[ликвидирала си]],
[[ликвидирало си]],
[[ликвидирали сте]],
[[ликвидирал е]],
[[ликвидирала е]],
[[ликвидирало е]],
[[ликвидирали са]],
[[бях ликвидирал]],
[[бях ликвидирала]],
[[бях ликвидирало]],
[[бяхме ликвидирали]],
[[беше ликвидирал]],
[[беше ликвидирала]],
[[беше ликвидирало]],
[[бяхте ликвидирали]],
[[бяха ликвидирали]],
[[ще ликвидирам]],
[[ще ликвидираме]],
[[ще ликвидираш]],
[[ще ликвидирате]],
[[ще ликвидира]],
[[ще ликвидират]],
[[ще съм ликвидирал]],
[[ще съм ликвидирала]],
[[ще съм ликвидирало]],
[[ще сме ликвидирали]],
[[ще си ликвидирал]],
[[ще си ликвидирала]],
[[ще си ликвидирало]],
[[ще сте ликвидирали]],
[[ще е ликвидирал]],
[[ще е ликвидирала]],
[[ще е ликвидирало]],
[[ще са ликвидирали]],
[[щях да ликвидирам]],
[[щяхме да ликвидираме]],
[[щеше да ликвидираш]],
[[щяхте да ликвидирате]],
[[щеше да ликвидира]],
[[щяха да ликвидират]],
[[щях да съм ликвидирал]],
[[щях да съм ликвидирала]],
[[щях да съм ликвидирало]],
[[щяхме да сме ликвидирали]],
[[щеше да си ликвидирал]],
[[щеше да си ликвидирала]],
[[щеше да си ликвидирало]],
[[щяхте да сте ликвидирали]],
[[щеше да е ликвидирал]],
[[щеше да е ликвидирала]],
[[щеше да е ликвидирало]],
[[щяха да са ликвидирали]],
[[бил съм ликвидирал]],
[[била съм ликвидирала]],
[[било съм ликвидирало]],
[[били сме ликвидирали]],
[[бил си ликвидирал]],
[[била си ликвидирала]],
[[било си ликвидирало]],
[[били сте ликвидирали]],
[[бил е ликвидирал]],
[[била е ликвидирала]],
[[било е ликвидирало]],
[[били са ликвидирали]],
[[щял съм да ликвидирам]],
[[щяла съм да ликвидирам]],
[[щяло съм да ликвидирам]],
[[щели сме да ликвидираме]],
[[щял си да ликвидираш]],
[[щяла си да ликвидираш]],
[[щяло си да ликвидираш]],
[[щели сте да ликвидирате]],
[[щял да ликвидира]],
[[щяла да ликвидира]],
[[щяло да ликвидира]],
[[щели да ликвидират]],
[[щял е да ликвидира]],
[[щяла е да ликвидира]],
[[щяло е да ликвидира]],
[[щели са да ликвидират]],
[[щял съм да съм ликвидирал]],
[[щяла съм да съм ликвидирала]],
[[щяло съм да съм ликвидирало]],
[[щели сме да сме ликвидирали]],
[[щял си да си ликвидирал]],
[[щяла си да си ликвидирала]],
[[щяло си да си ликвидирало]],
[[щели сте да сте ликвидирали]],
[[щял да е ликвидирал]],
[[щяла да е ликвидирала]],
[[щяло да е ликвидирало]],
[[щели да са ликвидирали]],
[[щял е да е ликвидирал]],
[[щяла е да е ликвидирала]],
[[щяло е да е ликвидирало]],
[[щели са да са ликвидирали]],
[[бих ликвидирал]],
[[бих ликвидирала]],
[[бих ликвидирало]],
[[бихме ликвидирали]],
[[би ликвидирал]],
[[би ликвидирала]],
[[би ликвидирало]],
[[бихте ликвидирали]],
[[биха ликвидирали]],
}}</text>
      <sha1>dvbdlaqkhckeeusfb64vzfrrurtmr65</sha1>
    </revision>
  </page>
  <page>
    <title>Шаблон:Словоформи/ликувам</title>
    <ns>10</ns>
    <id>517407</id>
    <revision>
      <id>549387</id>
      <timestamp>2005-05-11T04:53:40Z</timestamp>
      <contributor>
        <username>Bgbot</username>
        <id>83</id>
      </contributor>
      <comment>Борислав: Шаблон със словоформи</comment>
      <model>wikitext</model>
      <format>text/x-wiki</format>
      <text bytes="19908" xml:space="preserve">{{Шаблон:Словоформи/Глагол|
  ОСНОВНА ФОРМА = ликувам
| СЕГ.ВР., 1Л., ЕД.Ч. = ли·ку·вам
| СЕГ.ВР., 1Л., МН.Ч. = ли·ку·ва·ме
| СЕГ.ВР., 2Л., ЕД.Ч. = ли·ку·ваш
| СЕГ.ВР., 2Л., МН.Ч. = ли·ку·ва·те
| СЕГ.ВР., 3Л., ЕД.Ч. = ли·ку·ва
| СЕГ.ВР., 3Л., МН.Ч. = ли·ку·ват
| МИН.СВ.ВР., 1Л., ЕД.Ч. = ли·ку·вах
| МИН.СВ.ВР., 1Л., МН.Ч. = ли·ку·вах·ме
| МИН.СВ.ВР., 2Л., ЕД.Ч. = ли·ку·ва
| МИН.СВ.ВР., 2Л., МН.Ч. = ли·ку·вах·те
| МИН.СВ.ВР., 3Л., ЕД.Ч. = ли·ку·ва
| МИН.СВ.ВР., 3Л., МН.Ч. = ли·ку·ва·ха
| МИН.НЕСВ.ВР., 1Л., ЕД.Ч. = ли·ку·вах
| МИН.НЕСВ.ВР., 1Л., МН.Ч. = ли·ку·вах·ме
| МИН.НЕСВ.ВР., 2Л., ЕД.Ч. = ли·ку·ва·ше
| МИН.НЕСВ.ВР., 2Л., МН.Ч. = ли·ку·вах·те
| МИН.НЕСВ.ВР., 3Л., ЕД.Ч. = ли·ку·ва·ше
| МИН.НЕСВ.ВР., 3Л., МН.Ч. = ли·ку·ва·ха
| МИН.НЕОПР.ВР., 1Л., ЕД.Ч., М.Р. = ликувал съм
| МИН.НЕОПР.ВР., 1Л., ЕД.Ч., Ж.Р. = ликувала съм
| МИН.НЕОПР.ВР., 1Л., ЕД.Ч., СР.Р. = ликувало съм
| МИН.НЕОПР.ВР., 1Л., МН.Ч. = ликували сме
| МИН.НЕОПР.ВР., 2Л., ЕД.Ч., М.Р. = ликувал си
| МИН.НЕОПР.ВР., 2Л., ЕД.Ч., Ж.Р. = ликувала си
| МИН.НЕОПР.ВР., 2Л., ЕД.Ч., СР.Р. = ликувало си
| МИН.НЕОПР.ВР., 2Л., МН.Ч. = ликували сте
| МИН.НЕОПР.ВР., 3Л., ЕД.Ч., М.Р. = ликувал е
| МИН.НЕОПР.ВР., 3Л., ЕД.Ч., Ж.Р. = ликувала е
| МИН.НЕОПР.ВР., 3Л., ЕД.Ч., СР.Р. = ликувало е
| МИН.НЕОПР.ВР., 3Л., МН.Ч. = ликували са
| МИН.ПРЕД.ВР., 1Л., ЕД.Ч., М.Р. = бях ликувал
| МИН.ПРЕД.ВР., 1Л., ЕД.Ч., Ж.Р. = бях ликувала
| МИН.ПРЕД.ВР., 1Л., ЕД.Ч., СР.Р. = бях ликувало
| МИН.ПРЕД.ВР., 1Л., МН.Ч. = бяхме ликували
| МИН.ПРЕД.ВР., 2Л., ЕД.Ч., М.Р. = беше ликувал
| МИН.ПРЕД.ВР., 2Л., ЕД.Ч., Ж.Р. = беше ликувала
| МИН.ПРЕД.ВР., 2Л., ЕД.Ч., СР.Р. = беше ликувало
| МИН.ПРЕД.ВР., 2Л., МН.Ч. = бяхте ликували
| МИН.ПРЕД.ВР., 3Л., ЕД.Ч., М.Р. = беше ликувал
| МИН.ПРЕД.ВР., 3Л., ЕД.Ч., Ж.Р. = беше ликувала
| МИН.ПРЕД.ВР., 3Л., ЕД.Ч., СР.Р. = беше ликувало
| МИН.ПРЕД.ВР., 3Л., МН.Ч. = бяха ликували
| БЪД.ВР., 1Л., ЕД.Ч. = ще ликувам
| БЪД.ВР., 1Л., МН.Ч. = ще ликуваме
| БЪД.ВР., 2Л., ЕД.Ч. = ще ликуваш
| БЪД.ВР., 2Л., МН.Ч. = ще ликувате
| БЪД.ВР., 3Л., ЕД.Ч. = ще ликува
| БЪД.ВР., 3Л., МН.Ч. = ще ликуват
| БЪД.ПРЕД.ВР., 1Л., ЕД.Ч., М.Р. = ще съм ликувал
| БЪД.ПРЕД.ВР., 1Л., ЕД.Ч., Ж.Р. = ще съм ликувала
| БЪД.ПРЕД.ВР., 1Л., ЕД.Ч., СР.Р. = ще съм ликувало
| БЪД.ПРЕД.ВР., 1Л., МН.Ч. = ще сме ликували
| БЪД.ПРЕД.ВР., 2Л., ЕД.Ч., М.Р. = ще си ликувал
| БЪД.ПРЕД.ВР., 2Л., ЕД.Ч., Ж.Р. = ще си ликувала
| БЪД.ПРЕД.ВР., 2Л., ЕД.Ч., СР.Р. = ще си ликувало
| БЪД.ПРЕД.ВР., 2Л., МН.Ч. = ще сте ликували
| БЪД.ПРЕД.ВР., 3Л., ЕД.Ч., М.Р. = ще е ликувал
| БЪД.ПРЕД.ВР., 3Л., ЕД.Ч., Ж.Р. = ще е ликувала
| БЪД.ПРЕД.ВР., 3Л., ЕД.Ч., СР.Р. = ще е ликувало
| БЪД.ПРЕД.ВР., 3Л., МН.Ч. = ще са ликували
| БЪД.ВР. В МИН., 1Л., ЕД.Ч. = щях да ликувам
| БЪД.ВР. В МИН., 1Л., МН.Ч. = щяхме да ликуваме
| БЪД.ВР. В МИН., 2Л., ЕД.Ч. = щеше да ликуваш
| БЪД.ВР. В МИН., 2Л., МН.Ч. = щяхте да ликувате
| БЪД.ВР. В МИН., 3Л., ЕД.Ч. = щеше да ликува
| БЪД.ВР. В МИН., 3Л., МН.Ч. = щяха да ликуват
| БЪД.ПРЕД.ВР. В МИН., 1Л., ЕД.Ч., М.Р. = щях да съм ликувал
| БЪД.ПРЕД.ВР. В МИН., 1Л., ЕД.Ч., Ж.Р. = щях да съм ликувала
| БЪД.ПРЕД.ВР. В МИН., 1Л., ЕД.Ч., СР.Р. = щях да съм ликувало
| БЪД.ПРЕД.ВР. В МИН., 1Л., МН.Ч. = щяхме да сме ликували
| БЪД.ПРЕД.ВР. В МИН., 2Л., ЕД.Ч., М.Р. = щеше да си ликувал
| БЪД.ПРЕД.ВР. В МИН., 2Л., ЕД.Ч., Ж.Р. = щеше да си ликувала
| БЪД.ПРЕД.ВР. В МИН., 2Л., ЕД.Ч., СР.Р. = щеше да си ликувало
| БЪД.ПРЕД.ВР. В МИН., 2Л., МН.Ч. = щяхте да сте ликували
| БЪД.ПРЕД.ВР. В МИН., 3Л., ЕД.Ч., М.Р. = щеше да е ликувал
| БЪД.ПРЕД.ВР. В МИН., 3Л., ЕД.Ч., Ж.Р. = щеше да е ликувала
| БЪД.ПРЕД.ВР. В МИН., 3Л., ЕД.Ч., СР.Р. = щеше да е ликувало
| БЪД.ПРЕД.ВР. В МИН., 3Л., МН.Ч. = щяха да са ликували
| ПР.НАКЛ., СЕГ.ВР., 1Л., ЕД.Ч., М.Р. = ликувал съм
| ПР.НАКЛ., СЕГ.ВР., 1Л., ЕД.Ч., Ж.Р. = ликувала съм
| ПР.НАКЛ., СЕГ.ВР., 1Л., ЕД.Ч., СР.Р. = ликувало съм
| ПР.НАКЛ., СЕГ.ВР., 1Л., МН.Ч. = ликували сме
| ПР.НАКЛ., СЕГ.ВР., 2Л., ЕД.Ч., М.Р. = ликувал си
| ПР.НАКЛ., СЕГ.ВР., 2Л., ЕД.Ч., Ж.Р. = ликувала си
| ПР.НАКЛ., СЕГ.ВР., 2Л., ЕД.Ч., СР.Р. = ликувало си
| ПР.НАКЛ., СЕГ.ВР., 2Л., МН.Ч. = ликували сте
| ПР.НАКЛ., СЕГ.ВР., 3Л., ЕД.Ч., М.Р. = ликувал (е)
| ПР.НАКЛ., СЕГ.ВР., 3Л., ЕД.Ч., Ж.Р. = ликувала (е)
| ПР.НАКЛ., СЕГ.ВР., 3Л., ЕД.Ч., СР.Р. = ликувало (е)
| ПР.НАКЛ., СЕГ.ВР., 3Л., МН.Ч. = ликували (са)
| ПР.НАКЛ., МИН.СВ.ВР., 1Л., ЕД.Ч., М.Р. = ликувал съм
| ПР.НАКЛ., МИН.СВ.ВР., 1Л., ЕД.Ч., Ж.Р. = ликувала съм
| ПР.НАКЛ., МИН.СВ.ВР., 1Л., ЕД.Ч., СР.Р. = ликувало съм
| ПР.НАКЛ., МИН.СВ.ВР., 1Л., МН.Ч. = ликували сме
| ПР.НАКЛ., МИН.СВ.ВР., 2Л., ЕД.Ч., М.Р. = ликувал си
| ПР.НАКЛ., МИН.СВ.ВР., 2Л., ЕД.Ч., Ж.Р. = ликувала си
| ПР.НАКЛ., МИН.СВ.ВР., 2Л., ЕД.Ч., СР.Р. = ликувало си
| ПР.НАКЛ., МИН.СВ.ВР., 2Л., МН.Ч. = ликували сте
| ПР.НАКЛ., МИН.СВ.ВР., 3Л., ЕД.Ч., М.Р. = ликувал (е)
| ПР.НАКЛ., МИН.СВ.ВР., 3Л., ЕД.Ч., Ж.Р. = ликувала (е)
| ПР.НАКЛ., МИН.СВ.ВР., 3Л., ЕД.Ч., СР.Р. = ликувало (е)
| ПР.НАКЛ., МИН.СВ.ВР., 3Л., МН.Ч. = ликували (са)
| ПР.НАКЛ., МИН.НЕОПР.ВР., 1Л., ЕД.Ч., М.Р. = бил съм ликувал
| ПР.НАКЛ., МИН.НЕОПР.ВР., 1Л., ЕД.Ч., Ж.Р. = била съм ликувала
| ПР.НАКЛ., МИН.НЕОПР.ВР., 1Л., ЕД.Ч., СР.Р. = било съм ликувало
| ПР.НАКЛ., МИН.НЕОПР.ВР., 1Л., МН.Ч. = били сме ликували
| ПР.НАКЛ., МИН.НЕОПР.ВР., 2Л., ЕД.Ч., М.Р. = бил си ликувал
| ПР.НАКЛ., МИН.НЕОПР.ВР., 2Л., ЕД.Ч., Ж.Р. = била си ликувала
| ПР.НАКЛ., МИН.НЕОПР.ВР., 2Л., ЕД.Ч., СР.Р. = било си ликувало
| ПР.НАКЛ., МИН.НЕОПР.ВР., 2Л., МН.Ч. = били сте ликували
| ПР.НАКЛ., МИН.НЕОПР.ВР., 3Л., ЕД.Ч., М.Р. = бил (е) ликувал
| ПР.НАКЛ., МИН.НЕОПР.ВР., 3Л., ЕД.Ч., Ж.Р. = била (е) ликувала
| ПР.НАКЛ., МИН.НЕОПР.ВР., 3Л., ЕД.Ч., СР.Р. = било (е) ликувало
| ПР.НАКЛ., МИН.НЕОПР.ВР., 3Л., МН.Ч. = били (са) ликували
| ПР.НАКЛ., БЪД.ВР., 1Л., ЕД.Ч., М.Р. = щял съм да ликувам
| ПР.НАКЛ., БЪД.ВР., 1Л., ЕД.Ч., Ж.Р. = щяла съм да ликувам
| ПР.НАКЛ., БЪД.ВР., 1Л., ЕД.Ч., СР.Р. = щяло съм да ликувам
| ПР.НАКЛ., БЪД.ВР., 1Л., МН.Ч. = щели сме да ликуваме
| ПР.НАКЛ., БЪД.ВР., 2Л., ЕД.Ч., М.Р. = щял си да ликуваш
| ПР.НАКЛ., БЪД.ВР., 2Л., ЕД.Ч., Ж.Р. = щяла си да ликуваш
| ПР.НАКЛ., БЪД.ВР., 2Л., ЕД.Ч., СР.Р. = щяло си да ликуваш
| ПР.НАКЛ., БЪД.ВР., 2Л., МН.Ч. = щели сте да ликувате
| ПР.НАКЛ., БЪД.ВР., 3Л., ЕД.Ч., М.Р. = щял (е) да ликува
| ПР.НАКЛ., БЪД.ВР., 3Л., ЕД.Ч., Ж.Р. = щяла (е) да ликува
| ПР.НАКЛ., БЪД.ВР., 3Л., ЕД.Ч., СР.Р. = щяло (е) да ликува
| ПР.НАКЛ., БЪД.ВР., 3Л., МН.Ч. = щели (са) да ликуват
| ПР.НАКЛ., БЪД.ПРЕД.ВР., 1Л., ЕД.Ч., М.Р. = щял съм да съм ликувал
| ПР.НАКЛ., БЪД.ПРЕД.ВР., 1Л., ЕД.Ч., Ж.Р. = щяла съм да съм ликувала
| ПР.НАКЛ., БЪД.ПРЕД.ВР., 1Л., ЕД.Ч., СР.Р. = щяло съм да съм ликувало
| ПР.НАКЛ., БЪД.ПРЕД.ВР., 1Л., МН.Ч. = щели сме да сме ликували
| ПР.НАКЛ., БЪД.ПРЕД.ВР., 2Л., ЕД.Ч., М.Р. = щял си да си ликувал
| ПР.НАКЛ., БЪД.ПРЕД.ВР., 2Л., ЕД.Ч., Ж.Р. = щяла си да си ликувала
| ПР.НАКЛ., БЪД.ПРЕД.ВР., 2Л., ЕД.Ч., СР.Р. = щяло си да си ликувало
| ПР.НАКЛ., БЪД.ПРЕД.ВР., 2Л., МН.Ч. = щели сте да сте ликували
| ПР.НАКЛ., БЪД.ПРЕД.ВР., 3Л., ЕД.Ч., М.Р. = щял (е) да е ликувал
| ПР.НАКЛ., БЪД.ПРЕД.ВР., 3Л., ЕД.Ч., Ж.Р. = щяла (е) да е ликувала
| ПР.НАКЛ., БЪД.ПРЕД.ВР., 3Л., ЕД.Ч., СР.Р. = щяло (е) да е ликувало
| ПР.НАКЛ., БЪД.ПРЕД.ВР., 3Л., МН.Ч. = щели (са) да са ликували
| УСЛОВНО НАКЛОНЕНИЕ, 1Л., ЕД.Ч., М.Р. = бих ликувал
| УСЛОВНО НАКЛОНЕНИЕ, 1Л., ЕД.Ч., Ж.Р. = бих ликувала
| УСЛОВНО НАКЛОНЕНИЕ, 1Л., ЕД.Ч., СР.Р. = бих ликувало
| УСЛОВНО НАКЛОНЕНИЕ, 1Л., МН.Ч. = бихме ликували
| УСЛОВНО НАКЛОНЕНИЕ, 2Л., ЕД.Ч., М.Р. = би ликувал
| УСЛОВНО НАКЛОНЕНИЕ, 2Л., ЕД.Ч., Ж.Р. = би ликувала
| УСЛОВНО НАКЛОНЕНИЕ, 2Л., ЕД.Ч., СР.Р. = би ликувало
| УСЛОВНО НАКЛОНЕНИЕ, 2Л., МН.Ч. = бихте ликували
| УСЛОВНО НАКЛОНЕНИЕ, 3Л., ЕД.Ч., М.Р. = би ликувал
| УСЛОВНО НАКЛОНЕНИЕ, 3Л., ЕД.Ч., Ж.Р. = би ликувала
| УСЛОВНО НАКЛОНЕНИЕ, 3Л., ЕД.Ч., СР.Р. = би ликувало
| УСЛОВНО НАКЛОНЕНИЕ, 3Л., МН.Ч. = биха ликували
| ПОВЕЛИТЕЛНО НАКЛОНЕНИЕ, ЕД.Ч. = ли·ку·вай
| ПОВЕЛИТЕЛНО НАКЛОНЕНИЕ, МН.Ч. = ли·ку·вай·те
| МИН.СТРАД.ПРИЧ. М.Р. = ли·ку·ван
| МИН.СТРАД.ПРИЧ. М.Р. НЕПЪЛЕН ЧЛЕН = ли·ку·ва·ния
| МИН.СТРАД.ПРИЧ. М.Р. ПЪЛЕН ЧЛЕН = ли·ку·ва·ни·ят
| МИН.СТРАД.ПРИЧ. Ж.Р. = ли·ку·ва·на
| МИН.СТРАД.ПРИЧ. Ж.Р. ЧЛЕН = ли·ку·ва·на·та
| МИН.СТРАД.ПРИЧ. СР.Р. = ли·ку·ва·но
| МИН.СТРАД.ПРИЧ. СР.Р. ЧЛЕН = ли·ку·ва·но·то
| МИН.СТРАД.ПРИЧ. МН.Ч. = ли·ку·ва·ни
| МИН.СТРАД.ПРИЧ. МН.Ч. ЧЛЕН = ли·ку·ва·ни·те
| МИН.ДЕЯТ.СВ.ПРИЧ. М.Р. = ли·ку·вал
| МИН.ДЕЯТ.СВ.ПРИЧ. М.Р. НЕПЪЛЕН ЧЛЕН = ли·ку·ва·лия
| МИН.ДЕЯТ.СВ.ПРИЧ. М.Р. ПЪЛЕН ЧЛЕН = ли·ку·ва·ли·ят
| МИН.ДЕЯТ.СВ.ПРИЧ. Ж.Р. = ли·ку·ва·ла
| МИН.ДЕЯТ.СВ.ПРИЧ. Ж.Р. ЧЛЕН = ли·ку·ва·ла·та
| МИН.ДЕЯТ.СВ.ПРИЧ. СР.Р. = ли·ку·ва·ло
| МИН.ДЕЯТ.СВ.ПРИЧ. СР.Р. ЧЛЕН = ли·ку·ва·ло·то
| МИН.ДЕЯТ.СВ.ПРИЧ. МН.Ч. = ли·ку·ва·ли
| МИН.ДЕЯТ.СВ.ПРИЧ. МН.Ч. ЧЛЕН = ли·ку·ва·ли·те
| МИН.ДЕЯТ.НЕСВ.ПРИЧ. М.Р. = ли·ку·вал
| МИН.ДЕЯТ.НЕСВ.ПРИЧ. М.Р. НЕПЪЛЕН ЧЛЕН = ли·ку·ва·лия
| МИН.ДЕЯТ.НЕСВ.ПРИЧ. М.Р. ПЪЛЕН ЧЛЕН = ли·ку·ва·ли·ят
| МИН.ДЕЯТ.НЕСВ.ПРИЧ. Ж.Р. = ли·ку·ва·ла
| МИН.ДЕЯТ.НЕСВ.ПРИЧ. Ж.Р. ЧЛЕН = ли·ку·ва·ла·та
| МИН.ДЕЯТ.НЕСВ.ПРИЧ. СР.Р. = ли·ку·ва·ло
| МИН.ДЕЯТ.НЕСВ.ПРИЧ. СР.Р. ЧЛЕН = ли·ку·ва·ло·то
| МИН.ДЕЯТ.НЕСВ.ПРИЧ. МН.Ч. = ли·ку·ва·ли
| МИН.ДЕЯТ.НЕСВ.ПРИЧ. МН.Ч. ЧЛЕН = ли·ку·ва·ли·те
| СЕГ.ДЕЯТ.ПРИЧ. М.Р. = ли·ку·ващ
| СЕГ.ДЕЯТ.ПРИЧ. М.Р. НЕПЪЛЕН ЧЛЕН = ли·ку·ва·щия
| СЕГ.ДЕЯТ.ПРИЧ. М.Р. ПЪЛЕН ЧЛЕН = ли·ку·ва·щи·ят
| СЕГ.ДЕЯТ.ПРИЧ. Ж.Р. = ли·ку·ва·ща
| СЕГ.ДЕЯТ.ПРИЧ. Ж.Р. ЧЛЕН = ли·ку·ва·ща·та
| СЕГ.ДЕЯТ.ПРИЧ. СР.Р. = ли·ку·ва·що
| СЕГ.ДЕЯТ.ПРИЧ. СР.Р. ЧЛЕН = ли·ку·ва·що·то
| СЕГ.ДЕЯТ.ПРИЧ. МН.Ч. = ли·ку·ва·щи
| СЕГ.ДЕЯТ.ПРИЧ. МН.Ч. ЧЛЕН = ли·ку·ва·щи·те
| ДЕЕПРИЧАСТИЕ = ли·ку·вай·ки
| СКРИТИ ПРЕПРАТКИ = 
[[ликувам]],
[[ликуваш]],
[[ликува]],
[[ликуваме]],
[[ликувате]],
[[ликуват]],
[[ликувах]],
[[ликувахме]],
[[ликувахте]],
[[ликуваха]],
[[ликуваше]],
[[ликувай]],
[[ликувайте]],
[[ликувал]],
[[ликувалия]],
[[ликувалият]],
[[ликувала]],
[[ликувалата]],
[[ликувало]],
[[ликувалото]],
[[ликували]],
[[ликувалите]],
[[ликуван]],
[[ликувания]],
[[ликуваният]],
[[ликувана]],
[[ликуваната]],
[[ликувано]],
[[ликуваното]],
[[ликувани]],
[[ликуваните]],
[[ликуващ]],
[[ликуващия]],
[[ликуващият]],
[[ликуваща]],
[[ликуващата]],
[[ликуващо]],
[[ликуващото]],
[[ликуващи]],
[[ликуващите]],
[[ликувайки]],
[[ликувал съм]],
[[ликувала съм]],
[[ликувало съм]],
[[ликували сме]],
[[ликувал си]],
[[ликувала си]],
[[ликувало си]],
[[ликували сте]],
[[ликувал е]],
[[ликувала е]],
[[ликувало е]],
[[ликували са]],
[[бях ликувал]],
[[бях ликувала]],
[[бях ликувало]],
[[бяхме ликували]],
[[беше ликувал]],
[[беше ликувала]],
[[беше ликувало]],
[[бяхте ликували]],
[[бяха ликували]],
[[ще ликувам]],
[[ще ликуваме]],
[[ще ликуваш]],
[[ще ликувате]],
[[ще ликува]],
[[ще ликуват]],
[[ще съм ликувал]],
[[ще съм ликувала]],
[[ще съм ликувало]],
[[ще сме ликували]],
[[ще си ликувал]],
[[ще си ликувала]],
[[ще си ликувало]],
[[ще сте ликували]],
[[ще е ликувал]],
[[ще е ликувала]],
[[ще е ликувало]],
[[ще са ликували]],
[[щях да ликувам]],
[[щяхме да ликуваме]],
[[щеше да ликуваш]],
[[щяхте да ликувате]],
[[щеше да ликува]],
[[щяха да ликуват]],
[[щях да съм ликувал]],
[[щях да съм ликувала]],
[[щях да съм ликувало]],
[[щяхме да сме ликували]],
[[щеше да си ликувал]],
[[щеше да си ликувала]],
[[щеше да си ликувало]],
[[щяхте да сте ликували]],
[[щеше да е ликувал]],
[[щеше да е ликувала]],
[[щеше да е ликувало]],
[[щяха да са ликували]],
[[бил съм ликувал]],
[[била съм ликувала]],
[[било съм ликувало]],
[[били сме ликували]],
[[бил си ликувал]],
[[била си ликувала]],
[[било си ликувало]],
[[били сте ликували]],
[[бил е ликувал]],
[[била е ликувала]],
[[било е ликувало]],
[[били са ликували]],
[[щял съм да ликувам]],
[[щяла съм да ликувам]],
[[щяло съм да ликувам]],
[[щели сме да ликуваме]],
[[щял си да ликуваш]],
[[щяла си да ликуваш]],
[[щяло си да ликуваш]],
[[щели сте да ликувате]],
[[щял да ликува]],
[[щяла да ликува]],
[[щяло да ликува]],
[[щели да ликуват]],
[[щял е да ликува]],
[[щяла е да ликува]],
[[щяло е да ликува]],
[[щели са да ликуват]],
[[щял съм да съм ликувал]],
[[щяла съм да съм ликувала]],
[[щяло съм да съм ликувало]],
[[щели сме да сме ликували]],
[[щял си да си ликувал]],
[[щяла си да си ликувала]],
[[щяло си да си ликувало]],
[[щели сте да сте ликували]],
[[щял да е ликувал]],
[[щяла да е ликувала]],
[[щяло да е ликувало]],
[[щели да са ликували]],
[[щял е да е ликувал]],
[[щяла е да е ликувала]],
[[щяло е да е ликувало]],
[[щели са да са ликували]],
[[бих ликувал]],
[[бих ликувала]],
[[бих ликувало]],
[[бихме ликували]],
[[би ликувал]],
[[би ликувала]],
[[би ликувало]],
[[бихте ликували]],
[[биха ликували]],
}}</text>
      <sha1>8tfj7aeq1582d26zm4ckiivntimxnpz</sha1>
    </revision>
  </page>
  <page>
    <title>Шаблон:Словоформи/линея</title>
    <ns>10</ns>
    <id>402927</id>
    <revision>
      <id>434925</id>
      <parentid>10623</parentid>
      <timestamp>2005-05-06T21:53:29Z</timestamp>
      <contributor>
        <username>Bgbot</username>
        <id>83</id>
      </contributor>
      <comment>Борислав: Шаблон със словоформи</comment>
      <model>wikitext</model>
      <format>text/x-wiki</format>
      <text bytes="19260" xml:space="preserve">{{Шаблон:Словоформи/Глагол|
  ОСНОВНА ФОРМА = линея
| СЕГ.ВР., 1Л., ЕД.Ч. = ли·нея
| СЕГ.ВР., 1Л., МН.Ч. = ли·не·ем
| СЕГ.ВР., 2Л., ЕД.Ч. = ли·не·еш
| СЕГ.ВР., 2Л., МН.Ч. = ли·не·е·те
| СЕГ.ВР., 3Л., ЕД.Ч. = ли·нее
| СЕГ.ВР., 3Л., МН.Ч. = ли·не·ят
| МИН.СВ.ВР., 1Л., ЕД.Ч. = ли·нях
| МИН.СВ.ВР., 1Л., МН.Ч. = ли·нях·ме
| МИН.СВ.ВР., 2Л., ЕД.Ч. = ли·ня
| МИН.СВ.ВР., 2Л., МН.Ч. = ли·нях·те
| МИН.СВ.ВР., 3Л., ЕД.Ч. = ли·ня
| МИН.СВ.ВР., 3Л., МН.Ч. = ли·ня·ха
| МИН.НЕСВ.ВР., 1Л., ЕД.Ч. = ли·не·ех
| МИН.НЕСВ.ВР., 1Л., МН.Ч. = ли·не·ех·ме
| МИН.НЕСВ.ВР., 2Л., ЕД.Ч. = ли·не·е·ше
| МИН.НЕСВ.ВР., 2Л., МН.Ч. = ли·не·ех·те
| МИН.НЕСВ.ВР., 3Л., ЕД.Ч. = ли·не·е·ше
| МИН.НЕСВ.ВР., 3Л., МН.Ч. = ли·не·е·ха
| МИН.НЕОПР.ВР., 1Л., ЕД.Ч., М.Р. = линял съм
| МИН.НЕОПР.ВР., 1Л., ЕД.Ч., Ж.Р. = линяла съм
| МИН.НЕОПР.ВР., 1Л., ЕД.Ч., СР.Р. = линяло съм
| МИН.НЕОПР.ВР., 1Л., МН.Ч. = линели сме
| МИН.НЕОПР.ВР., 2Л., ЕД.Ч., М.Р. = линял си
| МИН.НЕОПР.ВР., 2Л., ЕД.Ч., Ж.Р. = линяла си
| МИН.НЕОПР.ВР., 2Л., ЕД.Ч., СР.Р. = линяло си
| МИН.НЕОПР.ВР., 2Л., МН.Ч. = линели сте
| МИН.НЕОПР.ВР., 3Л., ЕД.Ч., М.Р. = линял е
| МИН.НЕОПР.ВР., 3Л., ЕД.Ч., Ж.Р. = линяла е
| МИН.НЕОПР.ВР., 3Л., ЕД.Ч., СР.Р. = линяло е
| МИН.НЕОПР.ВР., 3Л., МН.Ч. = линели са
| МИН.ПРЕД.ВР., 1Л., ЕД.Ч., М.Р. = бях линял
| МИН.ПРЕД.ВР., 1Л., ЕД.Ч., Ж.Р. = бях линяла
| МИН.ПРЕД.ВР., 1Л., ЕД.Ч., СР.Р. = бях линяло
| МИН.ПРЕД.ВР., 1Л., МН.Ч. = бяхме линели
| МИН.ПРЕД.ВР., 2Л., ЕД.Ч., М.Р. = беше линял
| МИН.ПРЕД.ВР., 2Л., ЕД.Ч., Ж.Р. = беше линяла
| МИН.ПРЕД.ВР., 2Л., ЕД.Ч., СР.Р. = беше линяло
| МИН.ПРЕД.ВР., 2Л., МН.Ч. = бяхте линели
| МИН.ПРЕД.ВР., 3Л., ЕД.Ч., М.Р. = беше линял
| МИН.ПРЕД.ВР., 3Л., ЕД.Ч., Ж.Р. = беше линяла
| МИН.ПРЕД.ВР., 3Л., ЕД.Ч., СР.Р. = беше линяло
| МИН.ПРЕД.ВР., 3Л., МН.Ч. = бяха линели
| БЪД.ВР., 1Л., ЕД.Ч. = ще линея
| БЪД.ВР., 1Л., МН.Ч. = ще линеем
| БЪД.ВР., 2Л., ЕД.Ч. = ще линееш
| БЪД.ВР., 2Л., МН.Ч. = ще линеете
| БЪД.ВР., 3Л., ЕД.Ч. = ще линее
| БЪД.ВР., 3Л., МН.Ч. = ще линеят
| БЪД.ПРЕД.ВР., 1Л., ЕД.Ч., М.Р. = ще съм линял
| БЪД.ПРЕД.ВР., 1Л., ЕД.Ч., Ж.Р. = ще съм линяла
| БЪД.ПРЕД.ВР., 1Л., ЕД.Ч., СР.Р. = ще съм линяло
| БЪД.ПРЕД.ВР., 1Л., МН.Ч. = ще сме линели
| БЪД.ПРЕД.ВР., 2Л., ЕД.Ч., М.Р. = ще си линял
| БЪД.ПРЕД.ВР., 2Л., ЕД.Ч., Ж.Р. = ще си линяла
| БЪД.ПРЕД.ВР., 2Л., ЕД.Ч., СР.Р. = ще си линяло
| БЪД.ПРЕД.ВР., 2Л., МН.Ч. = ще сте линели
| БЪД.ПРЕД.ВР., 3Л., ЕД.Ч., М.Р. = ще е линял
| БЪД.ПРЕД.ВР., 3Л., ЕД.Ч., Ж.Р. = ще е линяла
| БЪД.ПРЕД.ВР., 3Л., ЕД.Ч., СР.Р. = ще е линяло
| БЪД.ПРЕД.ВР., 3Л., МН.Ч. = ще са линели
| БЪД.ВР. В МИН., 1Л., ЕД.Ч. = щях да линея
| БЪД.ВР. В МИН., 1Л., МН.Ч. = щяхме да линеем
| БЪД.ВР. В МИН., 2Л., ЕД.Ч. = щеше да линееш
| БЪД.ВР. В МИН., 2Л., МН.Ч. = щяхте да линеете
| БЪД.ВР. В МИН., 3Л., ЕД.Ч. = щеше да линее
| БЪД.ВР. В МИН., 3Л., МН.Ч. = щяха да линеят
| БЪД.ПРЕД.ВР. В МИН., 1Л., ЕД.Ч., М.Р. = щях да съм линял
| БЪД.ПРЕД.ВР. В МИН., 1Л., ЕД.Ч., Ж.Р. = щях да съм линяла
| БЪД.ПРЕД.ВР. В МИН., 1Л., ЕД.Ч., СР.Р. = щях да съм линяло
| БЪД.ПРЕД.ВР. В МИН., 1Л., МН.Ч. = щяхме да сме линели
| БЪД.ПРЕД.ВР. В МИН., 2Л., ЕД.Ч., М.Р. = щеше да си линял
| БЪД.ПРЕД.ВР. В МИН., 2Л., ЕД.Ч., Ж.Р. = щеше да си линяла
| БЪД.ПРЕД.ВР. В МИН., 2Л., ЕД.Ч., СР.Р. = щеше да си линяло
| БЪД.ПРЕД.ВР. В МИН., 2Л., МН.Ч. = щяхте да сте линели
| БЪД.ПРЕД.ВР. В МИН., 3Л., ЕД.Ч., М.Р. = щеше да е линял
| БЪД.ПРЕД.ВР. В МИН., 3Л., ЕД.Ч., Ж.Р. = щеше да е линяла
| БЪД.ПРЕД.ВР. В МИН., 3Л., ЕД.Ч., СР.Р. = щеше да е линяло
| БЪД.ПРЕД.ВР. В МИН., 3Л., МН.Ч. = щяха да са линели
| ПР.НАКЛ., СЕГ.ВР., 1Л., ЕД.Ч., М.Р. = линеел съм
| ПР.НАКЛ., СЕГ.ВР., 1Л., ЕД.Ч., Ж.Р. = линеела съм
| ПР.НАКЛ., СЕГ.ВР., 1Л., ЕД.Ч., СР.Р. = линеело съм
| ПР.НАКЛ., СЕГ.ВР., 1Л., МН.Ч. = линеели сме
| ПР.НАКЛ., СЕГ.ВР., 2Л., ЕД.Ч., М.Р. = линеел си
| ПР.НАКЛ., СЕГ.ВР., 2Л., ЕД.Ч., Ж.Р. = линеела си
| ПР.НАКЛ., СЕГ.ВР., 2Л., ЕД.Ч., СР.Р. = линеело си
| ПР.НАКЛ., СЕГ.ВР., 2Л., МН.Ч. = линеели сте
| ПР.НАКЛ., СЕГ.ВР., 3Л., ЕД.Ч., М.Р. = линеел (е)
| ПР.НАКЛ., СЕГ.ВР., 3Л., ЕД.Ч., Ж.Р. = линеела (е)
| ПР.НАКЛ., СЕГ.ВР., 3Л., ЕД.Ч., СР.Р. = линеело (е)
| ПР.НАКЛ., СЕГ.ВР., 3Л., МН.Ч. = линеели (са)
| ПР.НАКЛ., МИН.СВ.ВР., 1Л., ЕД.Ч., М.Р. = линял съм
| ПР.НАКЛ., МИН.СВ.ВР., 1Л., ЕД.Ч., Ж.Р. = линяла съм
| ПР.НАКЛ., МИН.СВ.ВР., 1Л., ЕД.Ч., СР.Р. = линяло съм
| ПР.НАКЛ., МИН.СВ.ВР., 1Л., МН.Ч. = линели сме
| ПР.НАКЛ., МИН.СВ.ВР., 2Л., ЕД.Ч., М.Р. = линял си
| ПР.НАКЛ., МИН.СВ.ВР., 2Л., ЕД.Ч., Ж.Р. = линяла си
| ПР.НАКЛ., МИН.СВ.ВР., 2Л., ЕД.Ч., СР.Р. = линяло си
| ПР.НАКЛ., МИН.СВ.ВР., 2Л., МН.Ч. = линели сте
| ПР.НАКЛ., МИН.СВ.ВР., 3Л., ЕД.Ч., М.Р. = линял (е)
| ПР.НАКЛ., МИН.СВ.ВР., 3Л., ЕД.Ч., Ж.Р. = линяла (е)
| ПР.НАКЛ., МИН.СВ.ВР., 3Л., ЕД.Ч., СР.Р. = линяло (е)
| ПР.НАКЛ., МИН.СВ.ВР., 3Л., МН.Ч. = линели (са)
| ПР.НАКЛ., МИН.НЕОПР.ВР., 1Л., ЕД.Ч., М.Р. = бил съм линял
| ПР.НАКЛ., МИН.НЕОПР.ВР., 1Л., ЕД.Ч., Ж.Р. = била съм линяла
| ПР.НАКЛ., МИН.НЕОПР.ВР., 1Л., ЕД.Ч., СР.Р. = било съм линяло
| ПР.НАКЛ., МИН.НЕОПР.ВР., 1Л., МН.Ч. = били сме линели
| ПР.НАКЛ., МИН.НЕОПР.ВР., 2Л., ЕД.Ч., М.Р. = бил си линял
| ПР.НАКЛ., МИН.НЕОПР.ВР., 2Л., ЕД.Ч., Ж.Р. = била си линяла
| ПР.НАКЛ., МИН.НЕОПР.ВР., 2Л., ЕД.Ч., СР.Р. = било си линяло
| ПР.НАКЛ., МИН.НЕОПР.ВР., 2Л., МН.Ч. = били сте линели
| ПР.НАКЛ., МИН.НЕОПР.ВР., 3Л., ЕД.Ч., М.Р. = бил (е) линял
| ПР.НАКЛ., МИН.НЕОПР.ВР., 3Л., ЕД.Ч., Ж.Р. = била (е) линяла
| ПР.НАКЛ., МИН.НЕОПР.ВР., 3Л., ЕД.Ч., СР.Р. = било (е) линяло
| ПР.НАКЛ., МИН.НЕОПР.ВР., 3Л., МН.Ч. = били (са) линели
| ПР.НАКЛ., БЪД.ВР., 1Л., ЕД.Ч., М.Р. = щял съм да линея
| ПР.НАКЛ., БЪД.ВР., 1Л., ЕД.Ч., Ж.Р. = щяла съм да линея
| ПР.НАКЛ., БЪД.ВР., 1Л., ЕД.Ч., СР.Р. = щяло съм да линея
| ПР.НАКЛ., БЪД.ВР., 1Л., МН.Ч. = щели сме да линеем
| ПР.НАКЛ., БЪД.ВР., 2Л., ЕД.Ч., М.Р. = щял си да линееш
| ПР.НАКЛ., БЪД.ВР., 2Л., ЕД.Ч., Ж.Р. = щяла си да линееш
| ПР.НАКЛ., БЪД.ВР., 2Л., ЕД.Ч., СР.Р. = щяло си да линееш
| ПР.НАКЛ., БЪД.ВР., 2Л., МН.Ч. = щели сте да линеете
| ПР.НАКЛ., БЪД.ВР., 3Л., ЕД.Ч., М.Р. = щял (е) да линее
| ПР.НАКЛ., БЪД.ВР., 3Л., ЕД.Ч., Ж.Р. = щяла (е) да линее
| ПР.НАКЛ., БЪД.ВР., 3Л., ЕД.Ч., СР.Р. = щяло (е) да линее
| ПР.НАКЛ., БЪД.ВР., 3Л., МН.Ч. = щели (са) да линеят
| ПР.НАКЛ., БЪД.ПРЕД.ВР., 1Л., ЕД.Ч., М.Р. = щял съм да съм линял
| ПР.НАКЛ., БЪД.ПРЕД.ВР., 1Л., ЕД.Ч., Ж.Р. = щяла съм да съм линяла
| ПР.НАКЛ., БЪД.ПРЕД.ВР., 1Л., ЕД.Ч., СР.Р. = щяло съм да съм линяло
| ПР.НАКЛ., БЪД.ПРЕД.ВР., 1Л., МН.Ч. = щели сме да сме линели
| ПР.НАКЛ., БЪД.ПРЕД.ВР., 2Л., ЕД.Ч., М.Р. = щял си да си линял
| ПР.НАКЛ., БЪД.ПРЕД.ВР., 2Л., ЕД.Ч., Ж.Р. = щяла си да си линяла
| ПР.НАКЛ., БЪД.ПРЕД.ВР., 2Л., ЕД.Ч., СР.Р. = щяло си да си линяло
| ПР.НАКЛ., БЪД.ПРЕД.ВР., 2Л., МН.Ч. = щели сте да сте линели
| ПР.НАКЛ., БЪД.ПРЕД.ВР., 3Л., ЕД.Ч., М.Р. = щял (е) да е линял
| ПР.НАКЛ., БЪД.ПРЕД.ВР., 3Л., ЕД.Ч., Ж.Р. = щяла (е) да е линяла
| ПР.НАКЛ., БЪД.ПРЕД.ВР., 3Л., ЕД.Ч., СР.Р. = щяло (е) да е линяло
| ПР.НАКЛ., БЪД.ПРЕД.ВР., 3Л., МН.Ч. = щели (са) да са линели
| УСЛОВНО НАКЛОНЕНИЕ, 1Л., ЕД.Ч., М.Р. = бих линял
| УСЛОВНО НАКЛОНЕНИЕ, 1Л., ЕД.Ч., Ж.Р. = бих линяла
| УСЛОВНО НАКЛОНЕНИЕ, 1Л., ЕД.Ч., СР.Р. = бих линяло
| УСЛОВНО НАКЛОНЕНИЕ, 1Л., МН.Ч. = бихме линели
| УСЛОВНО НАКЛОНЕНИЕ, 2Л., ЕД.Ч., М.Р. = би линял
| УСЛОВНО НАКЛОНЕНИЕ, 2Л., ЕД.Ч., Ж.Р. = би линяла
| УСЛОВНО НАКЛОНЕНИЕ, 2Л., ЕД.Ч., СР.Р. = би линяло
| УСЛОВНО НАКЛОНЕНИЕ, 2Л., МН.Ч. = бихте линели
| УСЛОВНО НАКЛОНЕНИЕ, 3Л., ЕД.Ч., М.Р. = би линял
| УСЛОВНО НАКЛОНЕНИЕ, 3Л., ЕД.Ч., Ж.Р. = би линяла
| УСЛОВНО НАКЛОНЕНИЕ, 3Л., ЕД.Ч., СР.Р. = би линяло
| УСЛОВНО НАКЛОНЕНИЕ, 3Л., МН.Ч. = биха линели
| ПОВЕЛИТЕЛНО НАКЛОНЕНИЕ, ЕД.Ч. = ли·ней
| ПОВЕЛИТЕЛНО НАКЛОНЕНИЕ, МН.Ч. = ли·ней·те
| МИН.СТРАД.ПРИЧ. М.Р. = ли·нян
| МИН.СТРАД.ПРИЧ. М.Р. НЕПЪЛЕН ЧЛЕН = ли·ня·ния
| МИН.СТРАД.ПРИЧ. М.Р. ПЪЛЕН ЧЛЕН = ли·ня·ни·ят
| МИН.СТРАД.ПРИЧ. Ж.Р. = ли·ня·на
| МИН.СТРАД.ПРИЧ. Ж.Р. ЧЛЕН = ли·ня·на·та
| МИН.СТРАД.ПРИЧ. СР.Р. = ли·ня·но
| МИН.СТРАД.ПРИЧ. СР.Р. ЧЛЕН = ли·ня·но·то
| МИН.СТРАД.ПРИЧ. МН.Ч. = ли·не·ни
| МИН.СТРАД.ПРИЧ. МН.Ч. ЧЛЕН = ли·не·ни·те
| МИН.ДЕЯТ.СВ.ПРИЧ. М.Р. = ли·нял
| МИН.ДЕЯТ.СВ.ПРИЧ. М.Р. НЕПЪЛЕН ЧЛЕН = ли·не·лия
| МИН.ДЕЯТ.СВ.ПРИЧ. М.Р. ПЪЛЕН ЧЛЕН = ли·не·ли·ят
| МИН.ДЕЯТ.СВ.ПРИЧ. Ж.Р. = ли·ня·ла
| МИН.ДЕЯТ.СВ.ПРИЧ. Ж.Р. ЧЛЕН = ли·ня·ла·та
| МИН.ДЕЯТ.СВ.ПРИЧ. СР.Р. = ли·ня·ло
| МИН.ДЕЯТ.СВ.ПРИЧ. СР.Р. ЧЛЕН = ли·ня·ло·то
| МИН.ДЕЯТ.СВ.ПРИЧ. МН.Ч. = ли·не·ли
| МИН.ДЕЯТ.СВ.ПРИЧ. МН.Ч. ЧЛЕН = ли·не·ли·те
| МИН.ДЕЯТ.НЕСВ.ПРИЧ. М.Р. = ли·не·ел
| МИН.ДЕЯТ.НЕСВ.ПРИЧ. М.Р. НЕПЪЛЕН ЧЛЕН = ли·не·е·лия
| МИН.ДЕЯТ.НЕСВ.ПРИЧ. М.Р. ПЪЛЕН ЧЛЕН = ли·не·е·ли·ят
| МИН.ДЕЯТ.НЕСВ.ПРИЧ. Ж.Р. = ли·не·е·ла
| МИН.ДЕЯТ.НЕСВ.ПРИЧ. Ж.Р. ЧЛЕН = ли·не·е·ла·та
| МИН.ДЕЯТ.НЕСВ.ПРИЧ. СР.Р. = ли·не·е·ло
| МИН.ДЕЯТ.НЕСВ.ПРИЧ. СР.Р. ЧЛЕН = ли·не·е·ло·то
| МИН.ДЕЯТ.НЕСВ.ПРИЧ. МН.Ч. = ли·не·е·ли
| МИН.ДЕЯТ.НЕСВ.ПРИЧ. МН.Ч. ЧЛЕН = ли·не·е·ли·те
| СЕГ.ДЕЯТ.ПРИЧ. М.Р. = ли·не·ещ
| СЕГ.ДЕЯТ.ПРИЧ. М.Р. НЕПЪЛЕН ЧЛЕН = ли·не·е·щия
| СЕГ.ДЕЯТ.ПРИЧ. М.Р. ПЪЛЕН ЧЛЕН = ли·не·е·щи·ят
| СЕГ.ДЕЯТ.ПРИЧ. Ж.Р. = ли·не·е·ща
| СЕГ.ДЕЯТ.ПРИЧ. Ж.Р. ЧЛЕН = ли·не·е·ща·та
| СЕГ.ДЕЯТ.ПРИЧ. СР.Р. = ли·не·е·що
| СЕГ.ДЕЯТ.ПРИЧ. СР.Р. ЧЛЕН = ли·не·е·що·то
| СЕГ.ДЕЯТ.ПРИЧ. МН.Ч. = ли·не·е·щи
| СЕГ.ДЕЯТ.ПРИЧ. МН.Ч. ЧЛЕН = ли·не·е·щи·те
| ДЕЕПРИЧАСТИЕ = ли·не·ей·ки
| СКРИТИ ПРЕПРАТКИ = 
[[линея]],
[[линееш]],
[[линее]],
[[линеем]],
[[линеете]],
[[линеят]],
[[линях]],
[[линя]],
[[линяхме]],
[[линяхте]],
[[линяха]],
[[линеех]],
[[линееше]],
[[линеехме]],
[[линеехте]],
[[линееха]],
[[линей]],
[[линейте]],
[[линял]],
[[линелия]],
[[линелият]],
[[линяла]],
[[линялата]],
[[линяло]],
[[линялото]],
[[линели]],
[[линелите]],
[[линеел]],
[[линеелия]],
[[линеелият]],
[[линеела]],
[[линеелата]],
[[линеело]],
[[линеелото]],
[[линеели]],
[[линеелите]],
[[линян]],
[[линяния]],
[[линяният]],
[[линяна]],
[[линяната]],
[[линяно]],
[[линяното]],
[[линени]],
[[линените]],
[[линеещ]],
[[линеещия]],
[[линеещият]],
[[линееща]],
[[линеещата]],
[[линеещо]],
[[линеещото]],
[[линеещи]],
[[линеещите]],
[[линеейки]],
[[линял съм]],
[[линяла съм]],
[[линяло съм]],
[[линели сме]],
[[линял си]],
[[линяла си]],
[[линяло си]],
[[линели сте]],
[[линял е]],
[[линяла е]],
[[линяло е]],
[[линели са]],
[[бях линял]],
[[бях линяла]],
[[бях линяло]],
[[бяхме линели]],
[[беше линял]],
[[беше линяла]],
[[беше линяло]],
[[бяхте линели]],
[[бяха линели]],
[[ще линея]],
[[ще линеем]],
[[ще линееш]],
[[ще линеете]],
[[ще линее]],
[[ще линеят]],
[[ще съм линял]],
[[ще съм линяла]],
[[ще съм линяло]],
[[ще сме линели]],
[[ще си линял]],
[[ще си линяла]],
[[ще си линяло]],
[[ще сте линели]],
[[ще е линял]],
[[ще е линяла]],
[[ще е линяло]],
[[ще са линели]],
[[щях да линея]],
[[щяхме да линеем]],
[[щеше да линееш]],
[[щяхте да линеете]],
[[щеше да линее]],
[[щяха да линеят]],
[[щях да съм линял]],
[[щях да съм линяла]],
[[щях да съм линяло]],
[[щяхме да сме линели]],
[[щеше да си линял]],
[[щеше да си линяла]],
[[щеше да си линяло]],
[[щяхте да сте линели]],
[[щеше да е линял]],
[[щеше да е линяла]],
[[щеше да е линяло]],
[[щяха да са линели]],
[[линеел съм]],
[[линеела съм]],
[[линеело съм]],
[[линеели сме]],
[[линеел си]],
[[линеела си]],
[[линеело си]],
[[линеели сте]],
[[линеел е]],
[[линеела е]],
[[линеело е]],
[[линеели са]],
[[бил съм линял]],
[[била съм линяла]],
[[било съм линяло]],
[[били сме линели]],
[[бил си линял]],
[[била си линяла]],
[[било си линяло]],
[[били сте линели]],
[[бил е линял]],
[[била е линяла]],
[[било е линяло]],
[[били са линели]],
[[щял съм да линея]],
[[щяла съм да линея]],
[[щяло съм да линея]],
[[щели сме да линеем]],
[[щял си да линееш]],
[[щяла си да линееш]],
[[щяло си да линееш]],
[[щели сте да линеете]],
[[щял да линее]],
[[щяла да линее]],
[[щяло да линее]],
[[щели да линеят]],
[[щял е да линее]],
[[щяла е да линее]],
[[щяло е да линее]],
[[щели са да линеят]],
[[щял съм да съм линял]],
[[щяла съм да съм линяла]],
[[щяло съм да съм линяло]],
[[щели сме да сме линели]],
[[щял си да си линял]],
[[щяла си да си линяла]],
[[щяло си да си линяло]],
[[щели сте да сте линели]],
[[щял да е линял]],
[[щяла да е линяла]],
[[щяло да е линяло]],
[[щели да са линели]],
[[щял е да е линял]],
[[щяла е да е линяла]],
[[щяло е да е линяло]],
[[щели са да са линели]],
[[бих линял]],
[[бих линяла]],
[[бих линяло]],
[[бихме линели]],
[[би линял]],
[[би линяла]],
[[би линяло]],
[[бихте линели]],
[[биха линели]],
}}</text>
      <sha1>ji05o77fubi45815agwclk0hhe7oh03</sha1>
    </revision>
  </page>
  <page>
    <title>Шаблон:Словоформи/линирам</title>
    <ns>10</ns>
    <id>517419</id>
    <revision>
      <id>549399</id>
      <timestamp>2005-05-11T04:53:51Z</timestamp>
      <contributor>
        <username>Bgbot</username>
        <id>83</id>
      </contributor>
      <comment>Борислав: Шаблон със словоформи</comment>
      <model>wikitext</model>
      <format>text/x-wiki</format>
      <text bytes="19908" xml:space="preserve">{{Шаблон:Словоформи/Глагол|
  ОСНОВНА ФОРМА = линирам
| СЕГ.ВР., 1Л., ЕД.Ч. = ли·ни·рам
| СЕГ.ВР., 1Л., МН.Ч. = ли·ни·ра·ме
| СЕГ.ВР., 2Л., ЕД.Ч. = ли·ни·раш
| СЕГ.ВР., 2Л., МН.Ч. = ли·ни·ра·те
| СЕГ.ВР., 3Л., ЕД.Ч. = ли·ни·ра
| СЕГ.ВР., 3Л., МН.Ч. = ли·ни·рат
| МИН.СВ.ВР., 1Л., ЕД.Ч. = ли·ни·рах
| МИН.СВ.ВР., 1Л., МН.Ч. = ли·ни·рах·ме
| МИН.СВ.ВР., 2Л., ЕД.Ч. = ли·ни·ра
| МИН.СВ.ВР., 2Л., МН.Ч. = ли·ни·рах·те
| МИН.СВ.ВР., 3Л., ЕД.Ч. = ли·ни·ра
| МИН.СВ.ВР., 3Л., МН.Ч. = ли·ни·ра·ха
| МИН.НЕСВ.ВР., 1Л., ЕД.Ч. = ли·ни·рах
| МИН.НЕСВ.ВР., 1Л., МН.Ч. = ли·ни·рах·ме
| МИН.НЕСВ.ВР., 2Л., ЕД.Ч. = ли·ни·ра·ше
| МИН.НЕСВ.ВР., 2Л., МН.Ч. = ли·ни·рах·те
| МИН.НЕСВ.ВР., 3Л., ЕД.Ч. = ли·ни·ра·ше
| МИН.НЕСВ.ВР., 3Л., МН.Ч. = ли·ни·ра·ха
| МИН.НЕОПР.ВР., 1Л., ЕД.Ч., М.Р. = линирал съм
| МИН.НЕОПР.ВР., 1Л., ЕД.Ч., Ж.Р. = линирала съм
| МИН.НЕОПР.ВР., 1Л., ЕД.Ч., СР.Р. = линирало съм
| МИН.НЕОПР.ВР., 1Л., МН.Ч. = линирали сме
| МИН.НЕОПР.ВР., 2Л., ЕД.Ч., М.Р. = линирал си
| МИН.НЕОПР.ВР., 2Л., ЕД.Ч., Ж.Р. = линирала си
| МИН.НЕОПР.ВР., 2Л., ЕД.Ч., СР.Р. = линирало си
| МИН.НЕОПР.ВР., 2Л., МН.Ч. = линирали сте
| МИН.НЕОПР.ВР., 3Л., ЕД.Ч., М.Р. = линирал е
| МИН.НЕОПР.ВР., 3Л., ЕД.Ч., Ж.Р. = линирала е
| МИН.НЕОПР.ВР., 3Л., ЕД.Ч., СР.Р. = линирало е
| МИН.НЕОПР.ВР., 3Л., МН.Ч. = линирали са
| МИН.ПРЕД.ВР., 1Л., ЕД.Ч., М.Р. = бях линирал
| МИН.ПРЕД.ВР., 1Л., ЕД.Ч., Ж.Р. = бях линирала
| МИН.ПРЕД.ВР., 1Л., ЕД.Ч., СР.Р. = бях линирало
| МИН.ПРЕД.ВР., 1Л., МН.Ч. = бяхме линирали
| МИН.ПРЕД.ВР., 2Л., ЕД.Ч., М.Р. = беше линирал
| МИН.ПРЕД.ВР., 2Л., ЕД.Ч., Ж.Р. = беше линирала
| МИН.ПРЕД.ВР., 2Л., ЕД.Ч., СР.Р. = беше линирало
| МИН.ПРЕД.ВР., 2Л., МН.Ч. = бяхте линирали
| МИН.ПРЕД.ВР., 3Л., ЕД.Ч., М.Р. = беше линирал
| МИН.ПРЕД.ВР., 3Л., ЕД.Ч., Ж.Р. = беше линирала
| МИН.ПРЕД.ВР., 3Л., ЕД.Ч., СР.Р. = беше линирало
| МИН.ПРЕД.ВР., 3Л., МН.Ч. = бяха линирали
| БЪД.ВР., 1Л., ЕД.Ч. = ще линирам
| БЪД.ВР., 1Л., МН.Ч. = ще линираме
| БЪД.ВР., 2Л., ЕД.Ч. = ще линираш
| БЪД.ВР., 2Л., МН.Ч. = ще линирате
| БЪД.ВР., 3Л., ЕД.Ч. = ще линира
| БЪД.ВР., 3Л., МН.Ч. = ще линират
| БЪД.ПРЕД.ВР., 1Л., ЕД.Ч., М.Р. = ще съм линирал
| БЪД.ПРЕД.ВР., 1Л., ЕД.Ч., Ж.Р. = ще съм линирала
| БЪД.ПРЕД.ВР., 1Л., ЕД.Ч., СР.Р. = ще съм линирало
| БЪД.ПРЕД.ВР., 1Л., МН.Ч. = ще сме линирали
| БЪД.ПРЕД.ВР., 2Л., ЕД.Ч., М.Р. = ще си линирал
| БЪД.ПРЕД.ВР., 2Л., ЕД.Ч., Ж.Р. = ще си линирала
| БЪД.ПРЕД.ВР., 2Л., ЕД.Ч., СР.Р. = ще си линирало
| БЪД.ПРЕД.ВР., 2Л., МН.Ч. = ще сте линирали
| БЪД.ПРЕД.ВР., 3Л., ЕД.Ч., М.Р. = ще е линирал
| БЪД.ПРЕД.ВР., 3Л., ЕД.Ч., Ж.Р. = ще е линирала
| БЪД.ПРЕД.ВР., 3Л., ЕД.Ч., СР.Р. = ще е линирало
| БЪД.ПРЕД.ВР., 3Л., МН.Ч. = ще са линирали
| БЪД.ВР. В МИН., 1Л., ЕД.Ч. = щях да линирам
| БЪД.ВР. В МИН., 1Л., МН.Ч. = щяхме да линираме
| БЪД.ВР. В МИН., 2Л., ЕД.Ч. = щеше да линираш
| БЪД.ВР. В МИН., 2Л., МН.Ч. = щяхте да линирате
| БЪД.ВР. В МИН., 3Л., ЕД.Ч. = щеше да линира
| БЪД.ВР. В МИН., 3Л., МН.Ч. = щяха да линират
| БЪД.ПРЕД.ВР. В МИН., 1Л., ЕД.Ч., М.Р. = щях да съм линирал
| БЪД.ПРЕД.ВР. В МИН., 1Л., ЕД.Ч., Ж.Р. = щях да съм линирала
| БЪД.ПРЕД.ВР. В МИН., 1Л., ЕД.Ч., СР.Р. = щях да съм линирало
| БЪД.ПРЕД.ВР. В МИН., 1Л., МН.Ч. = щяхме да сме линирали
| БЪД.ПРЕД.ВР. В МИН., 2Л., ЕД.Ч., М.Р. = щеше да си линирал
| БЪД.ПРЕД.ВР. В МИН., 2Л., ЕД.Ч., Ж.Р. = щеше да си линирала
| БЪД.ПРЕД.ВР. В МИН., 2Л., ЕД.Ч., СР.Р. = щеше да си линирало
| БЪД.ПРЕД.ВР. В МИН., 2Л., МН.Ч. = щяхте да сте линирали
| БЪД.ПРЕД.ВР. В МИН., 3Л., ЕД.Ч., М.Р. = щеше да е линирал
| БЪД.ПРЕД.ВР. В МИН., 3Л., ЕД.Ч., Ж.Р. = щеше да е линирала
| БЪД.ПРЕД.ВР. В МИН., 3Л., ЕД.Ч., СР.Р. = щеше да е линирало
| БЪД.ПРЕД.ВР. В МИН., 3Л., МН.Ч. = щяха да са линирали
| ПР.НАКЛ., СЕГ.ВР., 1Л., ЕД.Ч., М.Р. = линирал съм
| ПР.НАКЛ., СЕГ.ВР., 1Л., ЕД.Ч., Ж.Р. = линирала съм
| ПР.НАКЛ., СЕГ.ВР., 1Л., ЕД.Ч., СР.Р. = линирало съм
| ПР.НАКЛ., СЕГ.ВР., 1Л., МН.Ч. = линирали сме
| ПР.НАКЛ., СЕГ.ВР., 2Л., ЕД.Ч., М.Р. = линирал си
| ПР.НАКЛ., СЕГ.ВР., 2Л., ЕД.Ч., Ж.Р. = линирала си
| ПР.НАКЛ., СЕГ.ВР., 2Л., ЕД.Ч., СР.Р. = линирало си
| ПР.НАКЛ., СЕГ.ВР., 2Л., МН.Ч. = линирали сте
| ПР.НАКЛ., СЕГ.ВР., 3Л., ЕД.Ч., М.Р. = линирал (е)
| ПР.НАКЛ., СЕГ.ВР., 3Л., ЕД.Ч., Ж.Р. = линирала (е)
| ПР.НАКЛ., СЕГ.ВР., 3Л., ЕД.Ч., СР.Р. = линирало (е)
| ПР.НАКЛ., СЕГ.ВР., 3Л., МН.Ч. = линирали (са)
| ПР.НАКЛ., МИН.СВ.ВР., 1Л., ЕД.Ч., М.Р. = линирал съм
| ПР.НАКЛ., МИН.СВ.ВР., 1Л., ЕД.Ч., Ж.Р. = линирала съм
| ПР.НАКЛ., МИН.СВ.ВР., 1Л., ЕД.Ч., СР.Р. = линирало съм
| ПР.НАКЛ., МИН.СВ.ВР., 1Л., МН.Ч. = линирали сме
| ПР.НАКЛ., МИН.СВ.ВР., 2Л., ЕД.Ч., М.Р. = линирал си
| ПР.НАКЛ., МИН.СВ.ВР., 2Л., ЕД.Ч., Ж.Р. = линирала си
| ПР.НАКЛ., МИН.СВ.ВР., 2Л., ЕД.Ч., СР.Р. = линирало си
| ПР.НАКЛ., МИН.СВ.ВР., 2Л., МН.Ч. = линирали сте
| ПР.НАКЛ., МИН.СВ.ВР., 3Л., ЕД.Ч., М.Р. = линирал (е)
| ПР.НАКЛ., МИН.СВ.ВР., 3Л., ЕД.Ч., Ж.Р. = линирала (е)
| ПР.НАКЛ., МИН.СВ.ВР., 3Л., ЕД.Ч., СР.Р. = линирало (е)
| ПР.НАКЛ., МИН.СВ.ВР., 3Л., МН.Ч. = линирали (са)
| ПР.НАКЛ., МИН.НЕОПР.ВР., 1Л., ЕД.Ч., М.Р. = бил съм линирал
| ПР.НАКЛ., МИН.НЕОПР.ВР., 1Л., ЕД.Ч., Ж.Р. = била съм линирала
| ПР.НАКЛ., МИН.НЕОПР.ВР., 1Л., ЕД.Ч., СР.Р. = било съм линирало
| ПР.НАКЛ., МИН.НЕОПР.ВР., 1Л., МН.Ч. = били сме линирали
| ПР.НАКЛ., МИН.НЕОПР.ВР., 2Л., ЕД.Ч., М.Р. = бил си линирал
| ПР.НАКЛ., МИН.НЕОПР.ВР., 2Л., ЕД.Ч., Ж.Р. = била си линирала
| ПР.НАКЛ., МИН.НЕОПР.ВР., 2Л., ЕД.Ч., СР.Р. = било си линирало
| ПР.НАКЛ., МИН.НЕОПР.ВР., 2Л., МН.Ч. = били сте линирали
| ПР.НАКЛ., МИН.НЕОПР.ВР., 3Л., ЕД.Ч., М.Р. = бил (е) линирал
| ПР.НАКЛ., МИН.НЕОПР.ВР., 3Л., ЕД.Ч., Ж.Р. = била (е) линирала
| ПР.НАКЛ., МИН.НЕОПР.ВР., 3Л., ЕД.Ч., СР.Р. = било (е) линирало
| ПР.НАКЛ., МИН.НЕОПР.ВР., 3Л., МН.Ч. = били (са) линирали
| ПР.НАКЛ., БЪД.ВР., 1Л., ЕД.Ч., М.Р. = щял съм да линирам
| ПР.НАКЛ., БЪД.ВР., 1Л., ЕД.Ч., Ж.Р. = щяла съм да линирам
| ПР.НАКЛ., БЪД.ВР., 1Л., ЕД.Ч., СР.Р. = щяло съм да линирам
| ПР.НАКЛ., БЪД.ВР., 1Л., МН.Ч. = щели сме да линираме
| ПР.НАКЛ., БЪД.ВР., 2Л., ЕД.Ч., М.Р. = щял си да линираш
| ПР.НАКЛ., БЪД.ВР., 2Л., ЕД.Ч., Ж.Р. = щяла си да линираш
| ПР.НАКЛ., БЪД.ВР., 2Л., ЕД.Ч., СР.Р. = щяло си да линираш
| ПР.НАКЛ., БЪД.ВР., 2Л., МН.Ч. = щели сте да линирате
| ПР.НАКЛ., БЪД.ВР., 3Л., ЕД.Ч., М.Р. = щял (е) да линира
| ПР.НАКЛ., БЪД.ВР., 3Л., ЕД.Ч., Ж.Р. = щяла (е) да линира
| ПР.НАКЛ., БЪД.ВР., 3Л., ЕД.Ч., СР.Р. = щяло (е) да линира
| ПР.НАКЛ., БЪД.ВР., 3Л., МН.Ч. = щели (са) да линират
| ПР.НАКЛ., БЪД.ПРЕД.ВР., 1Л., ЕД.Ч., М.Р. = щял съм да съм линирал
| ПР.НАКЛ., БЪД.ПРЕД.ВР., 1Л., ЕД.Ч., Ж.Р. = щяла съм да съм линирала
| ПР.НАКЛ., БЪД.ПРЕД.ВР., 1Л., ЕД.Ч., СР.Р. = щяло съм да съм линирало
| ПР.НАКЛ., БЪД.ПРЕД.ВР., 1Л., МН.Ч. = щели сме да сме линирали
| ПР.НАКЛ., БЪД.ПРЕД.ВР., 2Л., ЕД.Ч., М.Р. = щял си да си линирал
| ПР.НАКЛ., БЪД.ПРЕД.ВР., 2Л., ЕД.Ч., Ж.Р. = щяла си да си линирала
| ПР.НАКЛ., БЪД.ПРЕД.ВР., 2Л., ЕД.Ч., СР.Р. = щяло си да си линирало
| ПР.НАКЛ., БЪД.ПРЕД.ВР., 2Л., МН.Ч. = щели сте да сте линирали
| ПР.НАКЛ., БЪД.ПРЕД.ВР., 3Л., ЕД.Ч., М.Р. = щял (е) да е линирал
| ПР.НАКЛ., БЪД.ПРЕД.ВР., 3Л., ЕД.Ч., Ж.Р. = щяла (е) да е линирала
| ПР.НАКЛ., БЪД.ПРЕД.ВР., 3Л., ЕД.Ч., СР.Р. = щяло (е) да е линирало
| ПР.НАКЛ., БЪД.ПРЕД.ВР., 3Л., МН.Ч. = щели (са) да са линирали
| УСЛОВНО НАКЛОНЕНИЕ, 1Л., ЕД.Ч., М.Р. = бих линирал
| УСЛОВНО НАКЛОНЕНИЕ, 1Л., ЕД.Ч., Ж.Р. = бих линирала
| УСЛОВНО НАКЛОНЕНИЕ, 1Л., ЕД.Ч., СР.Р. = бих линирало
| УСЛОВНО НАКЛОНЕНИЕ, 1Л., МН.Ч. = бихме линирали
| УСЛОВНО НАКЛОНЕНИЕ, 2Л., ЕД.Ч., М.Р. = би линирал
| УСЛОВНО НАКЛОНЕНИЕ, 2Л., ЕД.Ч., Ж.Р. = би линирала
| УСЛОВНО НАКЛОНЕНИЕ, 2Л., ЕД.Ч., СР.Р. = би линирало
| УСЛОВНО НАКЛОНЕНИЕ, 2Л., МН.Ч. = бихте линирали
| УСЛОВНО НАКЛОНЕНИЕ, 3Л., ЕД.Ч., М.Р. = би линирал
| УСЛОВНО НАКЛОНЕНИЕ, 3Л., ЕД.Ч., Ж.Р. = би линирала
| УСЛОВНО НАКЛОНЕНИЕ, 3Л., ЕД.Ч., СР.Р. = би линирало
| УСЛОВНО НАКЛОНЕНИЕ, 3Л., МН.Ч. = биха линирали
| ПОВЕЛИТЕЛНО НАКЛОНЕНИЕ, ЕД.Ч. = ли·ни·рай
| ПОВЕЛИТЕЛНО НАКЛОНЕНИЕ, МН.Ч. = ли·ни·рай·те
| МИН.СТРАД.ПРИЧ. М.Р. = ли·ни·ран
| МИН.СТРАД.ПРИЧ. М.Р. НЕПЪЛЕН ЧЛЕН = ли·ни·ра·ния
| МИН.СТРАД.ПРИЧ. М.Р. ПЪЛЕН ЧЛЕН = ли·ни·ра·ни·ят
| МИН.СТРАД.ПРИЧ. Ж.Р. = ли·ни·ра·на
| МИН.СТРАД.ПРИЧ. Ж.Р. ЧЛЕН = ли·ни·ра·на·та
| МИН.СТРАД.ПРИЧ. СР.Р. = ли·ни·ра·но
| МИН.СТРАД.ПРИЧ. СР.Р. ЧЛЕН = ли·ни·ра·но·то
| МИН.СТРАД.ПРИЧ. МН.Ч. = ли·ни·ра·ни
| МИН.СТРАД.ПРИЧ. МН.Ч. ЧЛЕН = ли·ни·ра·ни·те
| МИН.ДЕЯТ.СВ.ПРИЧ. М.Р. = ли·ни·рал
| МИН.ДЕЯТ.СВ.ПРИЧ. М.Р. НЕПЪЛЕН ЧЛЕН = ли·ни·ра·лия
| МИН.ДЕЯТ.СВ.ПРИЧ. М.Р. ПЪЛЕН ЧЛЕН = ли·ни·ра·ли·ят
| МИН.ДЕЯТ.СВ.ПРИЧ. Ж.Р. = ли·ни·ра·ла
| МИН.ДЕЯТ.СВ.ПРИЧ. Ж.Р. ЧЛЕН = ли·ни·ра·ла·та
| МИН.ДЕЯТ.СВ.ПРИЧ. СР.Р. = ли·ни·ра·ло
| МИН.ДЕЯТ.СВ.ПРИЧ. СР.Р. ЧЛЕН = ли·ни·ра·ло·то
| МИН.ДЕЯТ.СВ.ПРИЧ. МН.Ч. = ли·ни·ра·ли
| МИН.ДЕЯТ.СВ.ПРИЧ. МН.Ч. ЧЛЕН = ли·ни·ра·ли·те
| МИН.ДЕЯТ.НЕСВ.ПРИЧ. М.Р. = ли·ни·рал
| МИН.ДЕЯТ.НЕСВ.ПРИЧ. М.Р. НЕПЪЛЕН ЧЛЕН = ли·ни·ра·лия
| МИН.ДЕЯТ.НЕСВ.ПРИЧ. М.Р. ПЪЛЕН ЧЛЕН = ли·ни·ра·ли·ят
| МИН.ДЕЯТ.НЕСВ.ПРИЧ. Ж.Р. = ли·ни·ра·ла
| МИН.ДЕЯТ.НЕСВ.ПРИЧ. Ж.Р. ЧЛЕН = ли·ни·ра·ла·та
| МИН.ДЕЯТ.НЕСВ.ПРИЧ. СР.Р. = ли·ни·ра·ло
| МИН.ДЕЯТ.НЕСВ.ПРИЧ. СР.Р. ЧЛЕН = ли·ни·ра·ло·то
| МИН.ДЕЯТ.НЕСВ.ПРИЧ. МН.Ч. = ли·ни·ра·ли
| МИН.ДЕЯТ.НЕСВ.ПРИЧ. МН.Ч. ЧЛЕН = ли·ни·ра·ли·те
| СЕГ.ДЕЯТ.ПРИЧ. М.Р. = ли·ни·ращ
| СЕГ.ДЕЯТ.ПРИЧ. М.Р. НЕПЪЛЕН ЧЛЕН = ли·ни·ра·щия
| СЕГ.ДЕЯТ.ПРИЧ. М.Р. ПЪЛЕН ЧЛЕН = ли·ни·ра·щи·ят
| СЕГ.ДЕЯТ.ПРИЧ. Ж.Р. = ли·ни·ра·ща
| СЕГ.ДЕЯТ.ПРИЧ. Ж.Р. ЧЛЕН = ли·ни·ра·ща·та
| СЕГ.ДЕЯТ.ПРИЧ. СР.Р. = ли·ни·ра·що
| СЕГ.ДЕЯТ.ПРИЧ. СР.Р. ЧЛЕН = ли·ни·ра·що·то
| СЕГ.ДЕЯТ.ПРИЧ. МН.Ч. = ли·ни·ра·щи
| СЕГ.ДЕЯТ.ПРИЧ. МН.Ч. ЧЛЕН = ли·ни·ра·щи·те
| ДЕЕПРИЧАСТИЕ = ли·ни·рай·ки
| СКРИТИ ПРЕПРАТКИ = 
[[линирам]],
[[линираш]],
[[линира]],
[[линираме]],
[[линирате]],
[[линират]],
[[линирах]],
[[линирахме]],
[[линирахте]],
[[линираха]],
[[линираше]],
[[линирай]],
[[линирайте]],
[[линирал]],
[[линиралия]],
[[линиралият]],
[[линирала]],
[[линиралата]],
[[линирало]],
[[линиралото]],
[[линирали]],
[[линиралите]],
[[линиран]],
[[линирания]],
[[линираният]],
[[линирана]],
[[линираната]],
[[линирано]],
[[линираното]],
[[линирани]],
[[линираните]],
[[линиращ]],
[[линиращия]],
[[линиращият]],
[[линираща]],
[[линиращата]],
[[линиращо]],
[[линиращото]],
[[линиращи]],
[[линиращите]],
[[линирайки]],
[[линирал съм]],
[[линирала съм]],
[[линирало съм]],
[[линирали сме]],
[[линирал си]],
[[линирала си]],
[[линирало си]],
[[линирали сте]],
[[линирал е]],
[[линирала е]],
[[линирало е]],
[[линирали са]],
[[бях линирал]],
[[бях линирала]],
[[бях линирало]],
[[бяхме линирали]],
[[беше линирал]],
[[беше линирала]],
[[беше линирало]],
[[бяхте линирали]],
[[бяха линирали]],
[[ще линирам]],
[[ще линираме]],
[[ще линираш]],
[[ще линирате]],
[[ще линира]],
[[ще линират]],
[[ще съм линирал]],
[[ще съм линирала]],
[[ще съм линирало]],
[[ще сме линирали]],
[[ще си линирал]],
[[ще си линирала]],
[[ще си линирало]],
[[ще сте линирали]],
[[ще е линирал]],
[[ще е линирала]],
[[ще е линирало]],
[[ще са линирали]],
[[щях да линирам]],
[[щяхме да линираме]],
[[щеше да линираш]],
[[щяхте да линирате]],
[[щеше да линира]],
[[щяха да линират]],
[[щях да съм линирал]],
[[щях да съм линирала]],
[[щях да съм линирало]],
[[щяхме да сме линирали]],
[[щеше да си линирал]],
[[щеше да си линирала]],
[[щеше да си линирало]],
[[щяхте да сте линирали]],
[[щеше да е линирал]],
[[щеше да е линирала]],
[[щеше да е линирало]],
[[щяха да са линирали]],
[[бил съм линирал]],
[[била съм линирала]],
[[било съм линирало]],
[[били сме линирали]],
[[бил си линирал]],
[[била си линирала]],
[[било си линирало]],
[[били сте линирали]],
[[бил е линирал]],
[[била е линирала]],
[[било е линирало]],
[[били са линирали]],
[[щял съм да линирам]],
[[щяла съм да линирам]],
[[щяло съм да линирам]],
[[щели сме да линираме]],
[[щял си да линираш]],
[[щяла си да линираш]],
[[щяло си да линираш]],
[[щели сте да линирате]],
[[щял да линира]],
[[щяла да линира]],
[[щяло да линира]],
[[щели да линират]],
[[щял е да линира]],
[[щяла е да линира]],
[[щяло е да линира]],
[[щели са да линират]],
[[щял съм да съм линирал]],
[[щяла съм да съм линирала]],
[[щяло съм да съм линирало]],
[[щели сме да сме линирали]],
[[щял си да си линирал]],
[[щяла си да си линирала]],
[[щяло си да си линирало]],
[[щели сте да сте линирали]],
[[щял да е линирал]],
[[щяла да е линирала]],
[[щяло да е линирало]],
[[щели да са линирали]],
[[щял е да е линирал]],
[[щяла е да е линирала]],
[[щяло е да е линирало]],
[[щели са да са линирали]],
[[бих линирал]],
[[бих линирала]],
[[бих линирало]],
[[бихме линирали]],
[[би линирал]],
[[би линирала]],
[[би линирало]],
[[бихте линирали]],
[[биха линирали]],
}}</text>
      <sha1>2hvdsi0wuiujfmx4qkv74jx6zvp81wi</sha1>
    </revision>
  </page>
  <page>
    <title>Шаблон:Словоформи/линчувам</title>
    <ns>10</ns>
    <id>517429</id>
    <revision>
      <id>549409</id>
      <timestamp>2005-05-11T04:54:03Z</timestamp>
      <contributor>
        <username>Bgbot</username>
        <id>83</id>
      </contributor>
      <comment>Борислав: Шаблон със словоформи</comment>
      <model>wikitext</model>
      <format>text/x-wiki</format>
      <text bytes="20590" xml:space="preserve">{{Шаблон:Словоформи/Глагол|
  ОСНОВНА ФОРМА = линчувам
| СЕГ.ВР., 1Л., ЕД.Ч. = лин·чу·вам
| СЕГ.ВР., 1Л., МН.Ч. = лин·чу·ва·ме
| СЕГ.ВР., 2Л., ЕД.Ч. = лин·чу·ваш
| СЕГ.ВР., 2Л., МН.Ч. = лин·чу·ва·те
| СЕГ.ВР., 3Л., ЕД.Ч. = лин·чу·ва
| СЕГ.ВР., 3Л., МН.Ч. = лин·чу·ват
| МИН.СВ.ВР., 1Л., ЕД.Ч. = лин·чу·вах
| МИН.СВ.ВР., 1Л., МН.Ч. = лин·чу·вах·ме
| МИН.СВ.ВР., 2Л., ЕД.Ч. = лин·чу·ва
| МИН.СВ.ВР., 2Л., МН.Ч. = лин·чу·вах·те
| МИН.СВ.ВР., 3Л., ЕД.Ч. = лин·чу·ва
| МИН.СВ.ВР., 3Л., МН.Ч. = лин·чу·ва·ха
| МИН.НЕСВ.ВР., 1Л., ЕД.Ч. = лин·чу·вах
| МИН.НЕСВ.ВР., 1Л., МН.Ч. = лин·чу·вах·ме
| МИН.НЕСВ.ВР., 2Л., ЕД.Ч. = лин·чу·ва·ше
| МИН.НЕСВ.ВР., 2Л., МН.Ч. = лин·чу·вах·те
| МИН.НЕСВ.ВР., 3Л., ЕД.Ч. = лин·чу·ва·ше
| МИН.НЕСВ.ВР., 3Л., МН.Ч. = лин·чу·ва·ха
| МИН.НЕОПР.ВР., 1Л., ЕД.Ч., М.Р. = линчувал съм
| МИН.НЕОПР.ВР., 1Л., ЕД.Ч., Ж.Р. = линчувала съм
| МИН.НЕОПР.ВР., 1Л., ЕД.Ч., СР.Р. = линчувало съм
| МИН.НЕОПР.ВР., 1Л., МН.Ч. = линчували сме
| МИН.НЕОПР.ВР., 2Л., ЕД.Ч., М.Р. = линчувал си
| МИН.НЕОПР.ВР., 2Л., ЕД.Ч., Ж.Р. = линчувала си
| МИН.НЕОПР.ВР., 2Л., ЕД.Ч., СР.Р. = линчувало си
| МИН.НЕОПР.ВР., 2Л., МН.Ч. = линчували сте
| МИН.НЕОПР.ВР., 3Л., ЕД.Ч., М.Р. = линчувал е
| МИН.НЕОПР.ВР., 3Л., ЕД.Ч., Ж.Р. = линчувала е
| МИН.НЕОПР.ВР., 3Л., ЕД.Ч., СР.Р. = линчувало е
| МИН.НЕОПР.ВР., 3Л., МН.Ч. = линчували са
| МИН.ПРЕД.ВР., 1Л., ЕД.Ч., М.Р. = бях линчувал
| МИН.ПРЕД.ВР., 1Л., ЕД.Ч., Ж.Р. = бях линчувала
| МИН.ПРЕД.ВР., 1Л., ЕД.Ч., СР.Р. = бях линчувало
| МИН.ПРЕД.ВР., 1Л., МН.Ч. = бяхме линчували
| МИН.ПРЕД.ВР., 2Л., ЕД.Ч., М.Р. = беше линчувал
| МИН.ПРЕД.ВР., 2Л., ЕД.Ч., Ж.Р. = беше линчувала
| МИН.ПРЕД.ВР., 2Л., ЕД.Ч., СР.Р. = беше линчувало
| МИН.ПРЕД.ВР., 2Л., МН.Ч. = бяхте линчували
| МИН.ПРЕД.ВР., 3Л., ЕД.Ч., М.Р. = беше линчувал
| МИН.ПРЕД.ВР., 3Л., ЕД.Ч., Ж.Р. = беше линчувала
| МИН.ПРЕД.ВР., 3Л., ЕД.Ч., СР.Р. = беше линчувало
| МИН.ПРЕД.ВР., 3Л., МН.Ч. = бяха линчували
| БЪД.ВР., 1Л., ЕД.Ч. = ще линчувам
| БЪД.ВР., 1Л., МН.Ч. = ще линчуваме
| БЪД.ВР., 2Л., ЕД.Ч. = ще линчуваш
| БЪД.ВР., 2Л., МН.Ч. = ще линчувате
| БЪД.ВР., 3Л., ЕД.Ч. = ще линчува
| БЪД.ВР., 3Л., МН.Ч. = ще линчуват
| БЪД.ПРЕД.ВР., 1Л., ЕД.Ч., М.Р. = ще съм линчувал
| БЪД.ПРЕД.ВР., 1Л., ЕД.Ч., Ж.Р. = ще съм линчувала
| БЪД.ПРЕД.ВР., 1Л., ЕД.Ч., СР.Р. = ще съм линчувало
| БЪД.ПРЕД.ВР., 1Л., МН.Ч. = ще сме линчували
| БЪД.ПРЕД.ВР., 2Л., ЕД.Ч., М.Р. = ще си линчувал
| БЪД.ПРЕД.ВР., 2Л., ЕД.Ч., Ж.Р. = ще си линчувала
| БЪД.ПРЕД.ВР., 2Л., ЕД.Ч., СР.Р. = ще си линчувало
| БЪД.ПРЕД.ВР., 2Л., МН.Ч. = ще сте линчували
| БЪД.ПРЕД.ВР., 3Л., ЕД.Ч., М.Р. = ще е линчувал
| БЪД.ПРЕД.ВР., 3Л., ЕД.Ч., Ж.Р. = ще е линчувала
| БЪД.ПРЕД.ВР., 3Л., ЕД.Ч., СР.Р. = ще е линчувало
| БЪД.ПРЕД.ВР., 3Л., МН.Ч. = ще са линчували
| БЪД.ВР. В МИН., 1Л., ЕД.Ч. = щях да линчувам
| БЪД.ВР. В МИН., 1Л., МН.Ч. = щяхме да линчуваме
| БЪД.ВР. В МИН., 2Л., ЕД.Ч. = щеше да линчуваш
| БЪД.ВР. В МИН., 2Л., МН.Ч. = щяхте да линчувате
| БЪД.ВР. В МИН., 3Л., ЕД.Ч. = щеше да линчува
| БЪД.ВР. В МИН., 3Л., МН.Ч. = щяха да линчуват
| БЪД.ПРЕД.ВР. В МИН., 1Л., ЕД.Ч., М.Р. = щях да съм линчувал
| БЪД.ПРЕД.ВР. В МИН., 1Л., ЕД.Ч., Ж.Р. = щях да съм линчувала
| БЪД.ПРЕД.ВР. В МИН., 1Л., ЕД.Ч., СР.Р. = щях да съм линчувало
| БЪД.ПРЕД.ВР. В МИН., 1Л., МН.Ч. = щяхме да сме линчували
| БЪД.ПРЕД.ВР. В МИН., 2Л., ЕД.Ч., М.Р. = щеше да си линчувал
| БЪД.ПРЕД.ВР. В МИН., 2Л., ЕД.Ч., Ж.Р. = щеше да си линчувала
| БЪД.ПРЕД.ВР. В МИН., 2Л., ЕД.Ч., СР.Р. = щеше да си линчувало
| БЪД.ПРЕД.ВР. В МИН., 2Л., МН.Ч. = щяхте да сте линчували
| БЪД.ПРЕД.ВР. В МИН., 3Л., ЕД.Ч., М.Р. = щеше да е линчувал
| БЪД.ПРЕД.ВР. В МИН., 3Л., ЕД.Ч., Ж.Р. = щеше да е линчувала
| БЪД.ПРЕД.ВР. В МИН., 3Л., ЕД.Ч., СР.Р. = щеше да е линчувало
| БЪД.ПРЕД.ВР. В МИН., 3Л., МН.Ч. = щяха да са линчували
| ПР.НАКЛ., СЕГ.ВР., 1Л., ЕД.Ч., М.Р. = линчувал съм
| ПР.НАКЛ., СЕГ.ВР., 1Л., ЕД.Ч., Ж.Р. = линчувала съм
| ПР.НАКЛ., СЕГ.ВР., 1Л., ЕД.Ч., СР.Р. = линчувало съм
| ПР.НАКЛ., СЕГ.ВР., 1Л., МН.Ч. = линчували сме
| ПР.НАКЛ., СЕГ.ВР., 2Л., ЕД.Ч., М.Р. = линчувал си
| ПР.НАКЛ., СЕГ.ВР., 2Л., ЕД.Ч., Ж.Р. = линчувала си
| ПР.НАКЛ., СЕГ.ВР., 2Л., ЕД.Ч., СР.Р. = линчувало си
| ПР.НАКЛ., СЕГ.ВР., 2Л., МН.Ч. = линчували сте
| ПР.НАКЛ., СЕГ.ВР., 3Л., ЕД.Ч., М.Р. = линчувал (е)
| ПР.НАКЛ., СЕГ.ВР., 3Л., ЕД.Ч., Ж.Р. = линчувала (е)
| ПР.НАКЛ., СЕГ.ВР., 3Л., ЕД.Ч., СР.Р. = линчувало (е)
| ПР.НАКЛ., СЕГ.ВР., 3Л., МН.Ч. = линчували (са)
| ПР.НАКЛ., МИН.СВ.ВР., 1Л., ЕД.Ч., М.Р. = линчувал съм
| ПР.НАКЛ., МИН.СВ.ВР., 1Л., ЕД.Ч., Ж.Р. = линчувала съм
| ПР.НАКЛ., МИН.СВ.ВР., 1Л., ЕД.Ч., СР.Р. = линчувало съм
| ПР.НАКЛ., МИН.СВ.ВР., 1Л., МН.Ч. = линчували сме
| ПР.НАКЛ., МИН.СВ.ВР., 2Л., ЕД.Ч., М.Р. = линчувал си
| ПР.НАКЛ., МИН.СВ.ВР., 2Л., ЕД.Ч., Ж.Р. = линчувала си
| ПР.НАКЛ., МИН.СВ.ВР., 2Л., ЕД.Ч., СР.Р. = линчувало си
| ПР.НАКЛ., МИН.СВ.ВР., 2Л., МН.Ч. = линчували сте
| ПР.НАКЛ., МИН.СВ.ВР., 3Л., ЕД.Ч., М.Р. = линчувал (е)
| ПР.НАКЛ., МИН.СВ.ВР., 3Л., ЕД.Ч., Ж.Р. = линчувала (е)
| ПР.НАКЛ., МИН.СВ.ВР., 3Л., ЕД.Ч., СР.Р. = линчувало (е)
| ПР.НАКЛ., МИН.СВ.ВР., 3Л., МН.Ч. = линчували (са)
| ПР.НАКЛ., МИН.НЕОПР.ВР., 1Л., ЕД.Ч., М.Р. = бил съм линчувал
| ПР.НАКЛ., МИН.НЕОПР.ВР., 1Л., ЕД.Ч., Ж.Р. = била съм линчувала
| ПР.НАКЛ., МИН.НЕОПР.ВР., 1Л., ЕД.Ч., СР.Р. = било съм линчувало
| ПР.НАКЛ., МИН.НЕОПР.ВР., 1Л., МН.Ч. = били сме линчували
| ПР.НАКЛ., МИН.НЕОПР.ВР., 2Л., ЕД.Ч., М.Р. = бил си линчувал
| ПР.НАКЛ., МИН.НЕОПР.ВР., 2Л., ЕД.Ч., Ж.Р. = била си линчувала
| ПР.НАКЛ., МИН.НЕОПР.ВР., 2Л., ЕД.Ч., СР.Р. = било си линчувало
| ПР.НАКЛ., МИН.НЕОПР.ВР., 2Л., МН.Ч. = били сте линчували
| ПР.НАКЛ., МИН.НЕОПР.ВР., 3Л., ЕД.Ч., М.Р. = бил (е) линчувал
| ПР.НАКЛ., МИН.НЕОПР.ВР., 3Л., ЕД.Ч., Ж.Р. = била (е) линчувала
| ПР.НАКЛ., МИН.НЕОПР.ВР., 3Л., ЕД.Ч., СР.Р. = било (е) линчувало
| ПР.НАКЛ., МИН.НЕОПР.ВР., 3Л., МН.Ч. = били (са) линчували
| ПР.НАКЛ., БЪД.ВР., 1Л., ЕД.Ч., М.Р. = щял съм да линчувам
| ПР.НАКЛ., БЪД.ВР., 1Л., ЕД.Ч., Ж.Р. = щяла съм да линчувам
| ПР.НАКЛ., БЪД.ВР., 1Л., ЕД.Ч., СР.Р. = щяло съм да линчувам
| ПР.НАКЛ., БЪД.ВР., 1Л., МН.Ч. = щели сме да линчуваме
| ПР.НАКЛ., БЪД.ВР., 2Л., ЕД.Ч., М.Р. = щял си да линчуваш
| ПР.НАКЛ., БЪД.ВР., 2Л., ЕД.Ч., Ж.Р. = щяла си да линчуваш
| ПР.НАКЛ., БЪД.ВР., 2Л., ЕД.Ч., СР.Р. = щяло си да линчуваш
| ПР.НАКЛ., БЪД.ВР., 2Л., МН.Ч. = щели сте да линчувате
| ПР.НАКЛ., БЪД.ВР., 3Л., ЕД.Ч., М.Р. = щял (е) да линчува
| ПР.НАКЛ., БЪД.ВР., 3Л., ЕД.Ч., Ж.Р. = щяла (е) да линчува
| ПР.НАКЛ., БЪД.ВР., 3Л., ЕД.Ч., СР.Р. = щяло (е) да линчува
| ПР.НАКЛ., БЪД.ВР., 3Л., МН.Ч. = щели (са) да линчуват
| ПР.НАКЛ., БЪД.ПРЕД.ВР., 1Л., ЕД.Ч., М.Р. = щял съм да съм линчувал
| ПР.НАКЛ., БЪД.ПРЕД.ВР., 1Л., ЕД.Ч., Ж.Р. = щяла съм да съм линчувала
| ПР.НАКЛ., БЪД.ПРЕД.ВР., 1Л., ЕД.Ч., СР.Р. = щяло съм да съм линчувало
| ПР.НАКЛ., БЪД.ПРЕД.ВР., 1Л., МН.Ч. = щели сме да сме линчували
| ПР.НАКЛ., БЪД.ПРЕД.ВР., 2Л., ЕД.Ч., М.Р. = щял си да си линчувал
| ПР.НАКЛ., БЪД.ПРЕД.ВР., 2Л., ЕД.Ч., Ж.Р. = щяла си да си линчувала
| ПР.НАКЛ., БЪД.ПРЕД.ВР., 2Л., ЕД.Ч., СР.Р. = щяло си да си линчувало
| ПР.НАКЛ., БЪД.ПРЕД.ВР., 2Л., МН.Ч. = щели сте да сте линчували
| ПР.НАКЛ., БЪД.ПРЕД.ВР., 3Л., ЕД.Ч., М.Р. = щял (е) да е линчувал
| ПР.НАКЛ., БЪД.ПРЕД.ВР., 3Л., ЕД.Ч., Ж.Р. = щяла (е) да е линчувала
| ПР.НАКЛ., БЪД.ПРЕД.ВР., 3Л., ЕД.Ч., СР.Р. = щяло (е) да е линчувало
| ПР.НАКЛ., БЪД.ПРЕД.ВР., 3Л., МН.Ч. = щели (са) да са линчували
| УСЛОВНО НАКЛОНЕНИЕ, 1Л., ЕД.Ч., М.Р. = бих линчувал
| УСЛОВНО НАКЛОНЕНИЕ, 1Л., ЕД.Ч., Ж.Р. = бих линчувала
| УСЛОВНО НАКЛОНЕНИЕ, 1Л., ЕД.Ч., СР.Р. = бих линчувало
| УСЛОВНО НАКЛОНЕНИЕ, 1Л., МН.Ч. = бихме линчували
| УСЛОВНО НАКЛОНЕНИЕ, 2Л., ЕД.Ч., М.Р. = би линчувал
| УСЛОВНО НАКЛОНЕНИЕ, 2Л., ЕД.Ч., Ж.Р. = би линчувала
| УСЛОВНО НАКЛОНЕНИЕ, 2Л., ЕД.Ч., СР.Р. = би линчувало
| УСЛОВНО НАКЛОНЕНИЕ, 2Л., МН.Ч. = бихте линчували
| УСЛОВНО НАКЛОНЕНИЕ, 3Л., ЕД.Ч., М.Р. = би линчувал
| УСЛОВНО НАКЛОНЕНИЕ, 3Л., ЕД.Ч., Ж.Р. = би линчувала
| УСЛОВНО НАКЛОНЕНИЕ, 3Л., ЕД.Ч., СР.Р. = би линчувало
| УСЛОВНО НАКЛОНЕНИЕ, 3Л., МН.Ч. = биха линчували
| ПОВЕЛИТЕЛНО НАКЛОНЕНИЕ, ЕД.Ч. = лин·чу·вай
| ПОВЕЛИТЕЛНО НАКЛОНЕНИЕ, МН.Ч. = лин·чу·вай·те
| МИН.СТРАД.ПРИЧ. М.Р. = лин·чу·ван
| МИН.СТРАД.ПРИЧ. М.Р. НЕПЪЛЕН ЧЛЕН = лин·чу·ва·ния
| МИН.СТРАД.ПРИЧ. М.Р. ПЪЛЕН ЧЛЕН = лин·чу·ва·ни·ят
| МИН.СТРАД.ПРИЧ. Ж.Р. = лин·чу·ва·на
| МИН.СТРАД.ПРИЧ. Ж.Р. ЧЛЕН = лин·чу·ва·на·та
| МИН.СТРАД.ПРИЧ. СР.Р. = лин·чу·ва·но
| МИН.СТРАД.ПРИЧ. СР.Р. ЧЛЕН = лин·чу·ва·но·то
| МИН.СТРАД.ПРИЧ. МН.Ч. = лин·чу·ва·ни
| МИН.СТРАД.ПРИЧ. МН.Ч. ЧЛЕН = лин·чу·ва·ни·те
| МИН.ДЕЯТ.СВ.ПРИЧ. М.Р. = лин·чу·вал
| МИН.ДЕЯТ.СВ.ПРИЧ. М.Р. НЕПЪЛЕН ЧЛЕН = лин·чу·ва·лия
| МИН.ДЕЯТ.СВ.ПРИЧ. М.Р. ПЪЛЕН ЧЛЕН = лин·чу·ва·ли·ят
| МИН.ДЕЯТ.СВ.ПРИЧ. Ж.Р. = лин·чу·ва·ла
| МИН.ДЕЯТ.СВ.ПРИЧ. Ж.Р. ЧЛЕН = лин·чу·ва·ла·та
| МИН.ДЕЯТ.СВ.ПРИЧ. СР.Р. = лин·чу·ва·ло
| МИН.ДЕЯТ.СВ.ПРИЧ. СР.Р. ЧЛЕН = лин·чу·ва·ло·то
| МИН.ДЕЯТ.СВ.ПРИЧ. МН.Ч. = лин·чу·ва·ли
| МИН.ДЕЯТ.СВ.ПРИЧ. МН.Ч. ЧЛЕН = лин·чу·ва·ли·те
| МИН.ДЕЯТ.НЕСВ.ПРИЧ. М.Р. = лин·чу·вал
| МИН.ДЕЯТ.НЕСВ.ПРИЧ. М.Р. НЕПЪЛЕН ЧЛЕН = лин·чу·ва·лия
| МИН.ДЕЯТ.НЕСВ.ПРИЧ. М.Р. ПЪЛЕН ЧЛЕН = лин·чу·ва·ли·ят
| МИН.ДЕЯТ.НЕСВ.ПРИЧ. Ж.Р. = лин·чу·ва·ла
| МИН.ДЕЯТ.НЕСВ.ПРИЧ. Ж.Р. ЧЛЕН = лин·чу·ва·ла·та
| МИН.ДЕЯТ.НЕСВ.ПРИЧ. СР.Р. = лин·чу·ва·ло
| МИН.ДЕЯТ.НЕСВ.ПРИЧ. СР.Р. ЧЛЕН = лин·чу·ва·ло·то
| МИН.ДЕЯТ.НЕСВ.ПРИЧ. МН.Ч. = лин·чу·ва·ли
| МИН.ДЕЯТ.НЕСВ.ПРИЧ. МН.Ч. ЧЛЕН = лин·чу·ва·ли·те
| СЕГ.ДЕЯТ.ПРИЧ. М.Р. = лин·чу·ващ
| СЕГ.ДЕЯТ.ПРИЧ. М.Р. НЕПЪЛЕН ЧЛЕН = лин·чу·ва·щия
| СЕГ.ДЕЯТ.ПРИЧ. М.Р. ПЪЛЕН ЧЛЕН = лин·чу·ва·щи·ят
| СЕГ.ДЕЯТ.ПРИЧ. Ж.Р. = лин·чу·ва·ща
| СЕГ.ДЕЯТ.ПРИЧ. Ж.Р. ЧЛЕН = лин·чу·ва·ща·та
| СЕГ.ДЕЯТ.ПРИЧ. СР.Р. = лин·чу·ва·що
| СЕГ.ДЕЯТ.ПРИЧ. СР.Р. ЧЛЕН = лин·чу·ва·що·то
| СЕГ.ДЕЯТ.ПРИЧ. МН.Ч. = лин·чу·ва·щи
| СЕГ.ДЕЯТ.ПРИЧ. МН.Ч. ЧЛЕН = лин·чу·ва·щи·те
| ДЕЕПРИЧАСТИЕ = лин·чу·вай·ки
| СКРИТИ ПРЕПРАТКИ = 
[[линчувам]],
[[линчуваш]],
[[линчува]],
[[линчуваме]],
[[линчувате]],
[[линчуват]],
[[линчувах]],
[[линчувахме]],
[[линчувахте]],
[[линчуваха]],
[[линчуваше]],
[[линчувай]],
[[линчувайте]],
[[линчувал]],
[[линчувалия]],
[[линчувалият]],
[[линчувала]],
[[линчувалата]],
[[линчувало]],
[[линчувалото]],
[[линчували]],
[[линчувалите]],
[[линчуван]],
[[линчувания]],
[[линчуваният]],
[[линчувана]],
[[линчуваната]],
[[линчувано]],
[[линчуваното]],
[[линчувани]],
[[линчуваните]],
[[линчуващ]],
[[линчуващия]],
[[линчуващият]],
[[линчуваща]],
[[линчуващата]],
[[линчуващо]],
[[линчуващото]],
[[линчуващи]],
[[линчуващите]],
[[линчувайки]],
[[линчувал съм]],
[[линчувала съм]],
[[линчувало съм]],
[[линчували сме]],
[[линчувал си]],
[[линчувала си]],
[[линчувало си]],
[[линчували сте]],
[[линчувал е]],
[[линчувала е]],
[[линчувало е]],
[[линчували са]],
[[бях линчувал]],
[[бях линчувала]],
[[бях линчувало]],
[[бяхме линчували]],
[[беше линчувал]],
[[беше линчувала]],
[[беше линчувало]],
[[бяхте линчували]],
[[бяха линчували]],
[[ще линчувам]],
[[ще линчуваме]],
[[ще линчуваш]],
[[ще линчувате]],
[[ще линчува]],
[[ще линчуват]],
[[ще съм линчувал]],
[[ще съм линчувала]],
[[ще съм линчувало]],
[[ще сме линчували]],
[[ще си линчувал]],
[[ще си линчувала]],
[[ще си линчувало]],
[[ще сте линчували]],
[[ще е линчувал]],
[[ще е линчувала]],
[[ще е линчувало]],
[[ще са линчували]],
[[щях да линчувам]],
[[щяхме да линчуваме]],
[[щеше да линчуваш]],
[[щяхте да линчувате]],
[[щеше да линчува]],
[[щяха да линчуват]],
[[щях да съм линчувал]],
[[щях да съм линчувала]],
[[щях да съм линчувало]],
[[щяхме да сме линчували]],
[[щеше да си линчувал]],
[[щеше да си линчувала]],
[[щеше да си линчувало]],
[[щяхте да сте линчували]],
[[щеше да е линчувал]],
[[щеше да е линчувала]],
[[щеше да е линчувало]],
[[щяха да са линчували]],
[[бил съм линчувал]],
[[била съм линчувала]],
[[било съм линчувало]],
[[били сме линчували]],
[[бил си линчувал]],
[[била си линчувала]],
[[било си линчувало]],
[[били сте линчували]],
[[бил е линчувал]],
[[била е линчувала]],
[[било е линчувало]],
[[били са линчували]],
[[щял съм да линчувам]],
[[щяла съм да линчувам]],
[[щяло съм да линчувам]],
[[щели сме да линчуваме]],
[[щял си да линчуваш]],
[[щяла си да линчуваш]],
[[щяло си да линчуваш]],
[[щели сте да линчувате]],
[[щял да линчува]],
[[щяла да линчува]],
[[щяло да линчува]],
[[щели да линчуват]],
[[щял е да линчува]],
[[щяла е да линчува]],
[[щяло е да линчува]],
[[щели са да линчуват]],
[[щял съм да съм линчувал]],
[[щяла съм да съм линчувала]],
[[щяло съм да съм линчувало]],
[[щели сме да сме линчували]],
[[щял си да си линчувал]],
[[щяла си да си линчувала]],
[[щяло си да си линчувало]],
[[щели сте да сте линчували]],
[[щял да е линчувал]],
[[щяла да е линчувала]],
[[щяло да е линчувало]],
[[щели да са линчували]],
[[щял е да е линчувал]],
[[щяла е да е линчувала]],
[[щяло е да е линчувало]],
[[щели са да са линчували]],
[[бих линчувал]],
[[бих линчувала]],
[[бих линчувало]],
[[бихме линчували]],
[[би линчувал]],
[[би линчувала]],
[[би линчувало]],
[[бихте линчували]],
[[биха линчували]],
}}</text>
      <sha1>qofvxzdb25wk65gwypy8l5xsemqalbb</sha1>
    </revision>
  </page>
  <page>
    <title>Шаблон:Словоформи/липсвам</title>
    <ns>10</ns>
    <id>517440</id>
    <revision>
      <id>549420</id>
      <timestamp>2005-05-11T04:54:14Z</timestamp>
      <contributor>
        <username>Bgbot</username>
        <id>83</id>
      </contributor>
      <comment>Борислав: Шаблон със словоформи</comment>
      <model>wikitext</model>
      <format>text/x-wiki</format>
      <text bytes="19908" xml:space="preserve">{{Шаблон:Словоформи/Глагол|
  ОСНОВНА ФОРМА = липсвам
| СЕГ.ВР., 1Л., ЕД.Ч. = лип·с·вам
| СЕГ.ВР., 1Л., МН.Ч. = лип·с·ва·ме
| СЕГ.ВР., 2Л., ЕД.Ч. = лип·с·ваш
| СЕГ.ВР., 2Л., МН.Ч. = лип·с·ва·те
| СЕГ.ВР., 3Л., ЕД.Ч. = лип·с·ва
| СЕГ.ВР., 3Л., МН.Ч. = лип·с·ват
| МИН.СВ.ВР., 1Л., ЕД.Ч. = лип·с·вах
| МИН.СВ.ВР., 1Л., МН.Ч. = лип·с·вах·ме
| МИН.СВ.ВР., 2Л., ЕД.Ч. = лип·с·ва
| МИН.СВ.ВР., 2Л., МН.Ч. = лип·с·вах·те
| МИН.СВ.ВР., 3Л., ЕД.Ч. = лип·с·ва
| МИН.СВ.ВР., 3Л., МН.Ч. = лип·с·ва·ха
| МИН.НЕСВ.ВР., 1Л., ЕД.Ч. = лип·с·вах
| МИН.НЕСВ.ВР., 1Л., МН.Ч. = лип·с·вах·ме
| МИН.НЕСВ.ВР., 2Л., ЕД.Ч. = лип·с·ва·ше
| МИН.НЕСВ.ВР., 2Л., МН.Ч. = лип·с·вах·те
| МИН.НЕСВ.ВР., 3Л., ЕД.Ч. = лип·с·ва·ше
| МИН.НЕСВ.ВР., 3Л., МН.Ч. = лип·с·ва·ха
| МИН.НЕОПР.ВР., 1Л., ЕД.Ч., М.Р. = липсвал съм
| МИН.НЕОПР.ВР., 1Л., ЕД.Ч., Ж.Р. = липсвала съм
| МИН.НЕОПР.ВР., 1Л., ЕД.Ч., СР.Р. = липсвало съм
| МИН.НЕОПР.ВР., 1Л., МН.Ч. = липсвали сме
| МИН.НЕОПР.ВР., 2Л., ЕД.Ч., М.Р. = липсвал си
| МИН.НЕОПР.ВР., 2Л., ЕД.Ч., Ж.Р. = липсвала си
| МИН.НЕОПР.ВР., 2Л., ЕД.Ч., СР.Р. = липсвало си
| МИН.НЕОПР.ВР., 2Л., МН.Ч. = липсвали сте
| МИН.НЕОПР.ВР., 3Л., ЕД.Ч., М.Р. = липсвал е
| МИН.НЕОПР.ВР., 3Л., ЕД.Ч., Ж.Р. = липсвала е
| МИН.НЕОПР.ВР., 3Л., ЕД.Ч., СР.Р. = липсвало е
| МИН.НЕОПР.ВР., 3Л., МН.Ч. = липсвали са
| МИН.ПРЕД.ВР., 1Л., ЕД.Ч., М.Р. = бях липсвал
| МИН.ПРЕД.ВР., 1Л., ЕД.Ч., Ж.Р. = бях липсвала
| МИН.ПРЕД.ВР., 1Л., ЕД.Ч., СР.Р. = бях липсвало
| МИН.ПРЕД.ВР., 1Л., МН.Ч. = бяхме липсвали
| МИН.ПРЕД.ВР., 2Л., ЕД.Ч., М.Р. = беше липсвал
| МИН.ПРЕД.ВР., 2Л., ЕД.Ч., Ж.Р. = беше липсвала
| МИН.ПРЕД.ВР., 2Л., ЕД.Ч., СР.Р. = беше липсвало
| МИН.ПРЕД.ВР., 2Л., МН.Ч. = бяхте липсвали
| МИН.ПРЕД.ВР., 3Л., ЕД.Ч., М.Р. = беше липсвал
| МИН.ПРЕД.ВР., 3Л., ЕД.Ч., Ж.Р. = беше липсвала
| МИН.ПРЕД.ВР., 3Л., ЕД.Ч., СР.Р. = беше липсвало
| МИН.ПРЕД.ВР., 3Л., МН.Ч. = бяха липсвали
| БЪД.ВР., 1Л., ЕД.Ч. = ще липсвам
| БЪД.ВР., 1Л., МН.Ч. = ще липсваме
| БЪД.ВР., 2Л., ЕД.Ч. = ще липсваш
| БЪД.ВР., 2Л., МН.Ч. = ще липсвате
| БЪД.ВР., 3Л., ЕД.Ч. = ще липсва
| БЪД.ВР., 3Л., МН.Ч. = ще липсват
| БЪД.ПРЕД.ВР., 1Л., ЕД.Ч., М.Р. = ще съм липсвал
| БЪД.ПРЕД.ВР., 1Л., ЕД.Ч., Ж.Р. = ще съм липсвала
| БЪД.ПРЕД.ВР., 1Л., ЕД.Ч., СР.Р. = ще съм липсвало
| БЪД.ПРЕД.ВР., 1Л., МН.Ч. = ще сме липсвали
| БЪД.ПРЕД.ВР., 2Л., ЕД.Ч., М.Р. = ще си липсвал
| БЪД.ПРЕД.ВР., 2Л., ЕД.Ч., Ж.Р. = ще си липсвала
| БЪД.ПРЕД.ВР., 2Л., ЕД.Ч., СР.Р. = ще си липсвало
| БЪД.ПРЕД.ВР., 2Л., МН.Ч. = ще сте липсвали
| БЪД.ПРЕД.ВР., 3Л., ЕД.Ч., М.Р. = ще е липсвал
| БЪД.ПРЕД.ВР., 3Л., ЕД.Ч., Ж.Р. = ще е липсвала
| БЪД.ПРЕД.ВР., 3Л., ЕД.Ч., СР.Р. = ще е липсвало
| БЪД.ПРЕД.ВР., 3Л., МН.Ч. = ще са липсвали
| БЪД.ВР. В МИН., 1Л., ЕД.Ч. = щях да липсвам
| БЪД.ВР. В МИН., 1Л., МН.Ч. = щяхме да липсваме
| БЪД.ВР. В МИН., 2Л., ЕД.Ч. = щеше да липсваш
| БЪД.ВР. В МИН., 2Л., МН.Ч. = щяхте да липсвате
| БЪД.ВР. В МИН., 3Л., ЕД.Ч. = щеше да липсва
| БЪД.ВР. В МИН., 3Л., МН.Ч. = щяха да липсват
| БЪД.ПРЕД.ВР. В МИН., 1Л., ЕД.Ч., М.Р. = щях да съм липсвал
| БЪД.ПРЕД.ВР. В МИН., 1Л., ЕД.Ч., Ж.Р. = щях да съм липсвала
| БЪД.ПРЕД.ВР. В МИН., 1Л., ЕД.Ч., СР.Р. = щях да съм липсвало
| БЪД.ПРЕД.ВР. В МИН., 1Л., МН.Ч. = щяхме да сме липсвали
| БЪД.ПРЕД.ВР. В МИН., 2Л., ЕД.Ч., М.Р. = щеше да си липсвал
| БЪД.ПРЕД.ВР. В МИН., 2Л., ЕД.Ч., Ж.Р. = щеше да си липсвала
| БЪД.ПРЕД.ВР. В МИН., 2Л., ЕД.Ч., СР.Р. = щеше да си липсвало
| БЪД.ПРЕД.ВР. В МИН., 2Л., МН.Ч. = щяхте да сте липсвали
| БЪД.ПРЕД.ВР. В МИН., 3Л., ЕД.Ч., М.Р. = щеше да е липсвал
| БЪД.ПРЕД.ВР. В МИН., 3Л., ЕД.Ч., Ж.Р. = щеше да е липсвала
| БЪД.ПРЕД.ВР. В МИН., 3Л., ЕД.Ч., СР.Р. = щеше да е липсвало
| БЪД.ПРЕД.ВР. В МИН., 3Л., МН.Ч. = щяха да са липсвали
| ПР.НАКЛ., СЕГ.ВР., 1Л., ЕД.Ч., М.Р. = липсвал съм
| ПР.НАКЛ., СЕГ.ВР., 1Л., ЕД.Ч., Ж.Р. = липсвала съм
| ПР.НАКЛ., СЕГ.ВР., 1Л., ЕД.Ч., СР.Р. = липсвало съм
| ПР.НАКЛ., СЕГ.ВР., 1Л., МН.Ч. = липсвали сме
| ПР.НАКЛ., СЕГ.ВР., 2Л., ЕД.Ч., М.Р. = липсвал си
| ПР.НАКЛ., СЕГ.ВР., 2Л., ЕД.Ч., Ж.Р. = липсвала си
| ПР.НАКЛ., СЕГ.ВР., 2Л., ЕД.Ч., СР.Р. = липсвало си
| ПР.НАКЛ., СЕГ.ВР., 2Л., МН.Ч. = липсвали сте
| ПР.НАКЛ., СЕГ.ВР., 3Л., ЕД.Ч., М.Р. = липсвал (е)
| ПР.НАКЛ., СЕГ.ВР., 3Л., ЕД.Ч., Ж.Р. = липсвала (е)
| ПР.НАКЛ., СЕГ.ВР., 3Л., ЕД.Ч., СР.Р. = липсвало (е)
| ПР.НАКЛ., СЕГ.ВР., 3Л., МН.Ч. = липсвали (са)
| ПР.НАКЛ., МИН.СВ.ВР., 1Л., ЕД.Ч., М.Р. = липсвал съм
| ПР.НАКЛ., МИН.СВ.ВР., 1Л., ЕД.Ч., Ж.Р. = липсвала съм
| ПР.НАКЛ., МИН.СВ.ВР., 1Л., ЕД.Ч., СР.Р. = липсвало съм
| ПР.НАКЛ., МИН.СВ.ВР., 1Л., МН.Ч. = липсвали сме
| ПР.НАКЛ., МИН.СВ.ВР., 2Л., ЕД.Ч., М.Р. = липсвал си
| ПР.НАКЛ., МИН.СВ.ВР., 2Л., ЕД.Ч., Ж.Р. = липсвала си
| ПР.НАКЛ., МИН.СВ.ВР., 2Л., ЕД.Ч., СР.Р. = липсвало си
| ПР.НАКЛ., МИН.СВ.ВР., 2Л., МН.Ч. = липсвали сте
| ПР.НАКЛ., МИН.СВ.ВР., 3Л., ЕД.Ч., М.Р. = липсвал (е)
| ПР.НАКЛ., МИН.СВ.ВР., 3Л., ЕД.Ч., Ж.Р. = липсвала (е)
| ПР.НАКЛ., МИН.СВ.ВР., 3Л., ЕД.Ч., СР.Р. = липсвало (е)
| ПР.НАКЛ., МИН.СВ.ВР., 3Л., МН.Ч. = липсвали (са)
| ПР.НАКЛ., МИН.НЕОПР.ВР., 1Л., ЕД.Ч., М.Р. = бил съм липсвал
| ПР.НАКЛ., МИН.НЕОПР.ВР., 1Л., ЕД.Ч., Ж.Р. = била съм липсвала
| ПР.НАКЛ., МИН.НЕОПР.ВР., 1Л., ЕД.Ч., СР.Р. = било съм липсвало
| ПР.НАКЛ., МИН.НЕОПР.ВР., 1Л., МН.Ч. = били сме липсвали
| ПР.НАКЛ., МИН.НЕОПР.ВР., 2Л., ЕД.Ч., М.Р. = бил си липсвал
| ПР.НАКЛ., МИН.НЕОПР.ВР., 2Л., ЕД.Ч., Ж.Р. = била си липсвала
| ПР.НАКЛ., МИН.НЕОПР.ВР., 2Л., ЕД.Ч., СР.Р. = било си липсвало
| ПР.НАКЛ., МИН.НЕОПР.ВР., 2Л., МН.Ч. = били сте липсвали
| ПР.НАКЛ., МИН.НЕОПР.ВР., 3Л., ЕД.Ч., М.Р. = бил (е) липсвал
| ПР.НАКЛ., МИН.НЕОПР.ВР., 3Л., ЕД.Ч., Ж.Р. = била (е) липсвала
| ПР.НАКЛ., МИН.НЕОПР.ВР., 3Л., ЕД.Ч., СР.Р. = било (е) липсвало
| ПР.НАКЛ., МИН.НЕОПР.ВР., 3Л., МН.Ч. = били (са) липсвали
| ПР.НАКЛ., БЪД.ВР., 1Л., ЕД.Ч., М.Р. = щял съм да липсвам
| ПР.НАКЛ., БЪД.ВР., 1Л., ЕД.Ч., Ж.Р. = щяла съм да липсвам
| ПР.НАКЛ., БЪД.ВР., 1Л., ЕД.Ч., СР.Р. = щяло съм да липсвам
| ПР.НАКЛ., БЪД.ВР., 1Л., МН.Ч. = щели сме да липсваме
| ПР.НАКЛ., БЪД.ВР., 2Л., ЕД.Ч., М.Р. = щял си да липсваш
| ПР.НАКЛ., БЪД.ВР., 2Л., ЕД.Ч., Ж.Р. = щяла си да липсваш
| ПР.НАКЛ., БЪД.ВР., 2Л., ЕД.Ч., СР.Р. = щяло си да липсваш
| ПР.НАКЛ., БЪД.ВР., 2Л., МН.Ч. = щели сте да липсвате
| ПР.НАКЛ., БЪД.ВР., 3Л., ЕД.Ч., М.Р. = щял (е) да липсва
| ПР.НАКЛ., БЪД.ВР., 3Л., ЕД.Ч., Ж.Р. = щяла (е) да липсва
| ПР.НАКЛ., БЪД.ВР., 3Л., ЕД.Ч., СР.Р. = щяло (е) да липсва
| ПР.НАКЛ., БЪД.ВР., 3Л., МН.Ч. = щели (са) да липсват
| ПР.НАКЛ., БЪД.ПРЕД.ВР., 1Л., ЕД.Ч., М.Р. = щял съм да съм липсвал
| ПР.НАКЛ., БЪД.ПРЕД.ВР., 1Л., ЕД.Ч., Ж.Р. = щяла съм да съм липсвала
| ПР.НАКЛ., БЪД.ПРЕД.ВР., 1Л., ЕД.Ч., СР.Р. = щяло съм да съм липсвало
| ПР.НАКЛ., БЪД.ПРЕД.ВР., 1Л., МН.Ч. = щели сме да сме липсвали
| ПР.НАКЛ., БЪД.ПРЕД.ВР., 2Л., ЕД.Ч., М.Р. = щял си да си липсвал
| ПР.НАКЛ., БЪД.ПРЕД.ВР., 2Л., ЕД.Ч., Ж.Р. = щяла си да си липсвала
| ПР.НАКЛ., БЪД.ПРЕД.ВР., 2Л., ЕД.Ч., СР.Р. = щяло си да си липсвало
| ПР.НАКЛ., БЪД.ПРЕД.ВР., 2Л., МН.Ч. = щели сте да сте липсвали
| ПР.НАКЛ., БЪД.ПРЕД.ВР., 3Л., ЕД.Ч., М.Р. = щял (е) да е липсвал
| ПР.НАКЛ., БЪД.ПРЕД.ВР., 3Л., ЕД.Ч., Ж.Р. = щяла (е) да е липсвала
| ПР.НАКЛ., БЪД.ПРЕД.ВР., 3Л., ЕД.Ч., СР.Р. = щяло (е) да е липсвало
| ПР.НАКЛ., БЪД.ПРЕД.ВР., 3Л., МН.Ч. = щели (са) да са липсвали
| УСЛОВНО НАКЛОНЕНИЕ, 1Л., ЕД.Ч., М.Р. = бих липсвал
| УСЛОВНО НАКЛОНЕНИЕ, 1Л., ЕД.Ч., Ж.Р. = бих липсвала
| УСЛОВНО НАКЛОНЕНИЕ, 1Л., ЕД.Ч., СР.Р. = бих липсвало
| УСЛОВНО НАКЛОНЕНИЕ, 1Л., МН.Ч. = бихме липсвали
| УСЛОВНО НАКЛОНЕНИЕ, 2Л., ЕД.Ч., М.Р. = би липсвал
| УСЛОВНО НАКЛОНЕНИЕ, 2Л., ЕД.Ч., Ж.Р. = би липсвала
| УСЛОВНО НАКЛОНЕНИЕ, 2Л., ЕД.Ч., СР.Р. = би липсвало
| УСЛОВНО НАКЛОНЕНИЕ, 2Л., МН.Ч. = бихте липсвали
| УСЛОВНО НАКЛОНЕНИЕ, 3Л., ЕД.Ч., М.Р. = би липсвал
| УСЛОВНО НАКЛОНЕНИЕ, 3Л., ЕД.Ч., Ж.Р. = би липсвала
| УСЛОВНО НАКЛОНЕНИЕ, 3Л., ЕД.Ч., СР.Р. = би липсвало
| УСЛОВНО НАКЛОНЕНИЕ, 3Л., МН.Ч. = биха липсвали
| ПОВЕЛИТЕЛНО НАКЛОНЕНИЕ, ЕД.Ч. = лип·с·вай
| ПОВЕЛИТЕЛНО НАКЛОНЕНИЕ, МН.Ч. = лип·с·вай·те
| МИН.СТРАД.ПРИЧ. М.Р. = лип·с·ван
| МИН.СТРАД.ПРИЧ. М.Р. НЕПЪЛЕН ЧЛЕН = лип·с·ва·ния
| МИН.СТРАД.ПРИЧ. М.Р. ПЪЛЕН ЧЛЕН = лип·с·ва·ни·ят
| МИН.СТРАД.ПРИЧ. Ж.Р. = лип·с·ва·на
| МИН.СТРАД.ПРИЧ. Ж.Р. ЧЛЕН = лип·с·ва·на·та
| МИН.СТРАД.ПРИЧ. СР.Р. = лип·с·ва·но
| МИН.СТРАД.ПРИЧ. СР.Р. ЧЛЕН = лип·с·ва·но·то
| МИН.СТРАД.ПРИЧ. МН.Ч. = лип·с·ва·ни
| МИН.СТРАД.ПРИЧ. МН.Ч. ЧЛЕН = лип·с·ва·ни·те
| МИН.ДЕЯТ.СВ.ПРИЧ. М.Р. = лип·с·вал
| МИН.ДЕЯТ.СВ.ПРИЧ. М.Р. НЕПЪЛЕН ЧЛЕН = лип·с·ва·лия
| МИН.ДЕЯТ.СВ.ПРИЧ. М.Р. ПЪЛЕН ЧЛЕН = лип·с·ва·ли·ят
| МИН.ДЕЯТ.СВ.ПРИЧ. Ж.Р. = лип·с·ва·ла
| МИН.ДЕЯТ.СВ.ПРИЧ. Ж.Р. ЧЛЕН = лип·с·ва·ла·та
| МИН.ДЕЯТ.СВ.ПРИЧ. СР.Р. = лип·с·ва·ло
| МИН.ДЕЯТ.СВ.ПРИЧ. СР.Р. ЧЛЕН = лип·с·ва·ло·то
| МИН.ДЕЯТ.СВ.ПРИЧ. МН.Ч. = лип·с·ва·ли
| МИН.ДЕЯТ.СВ.ПРИЧ. МН.Ч. ЧЛЕН = лип·с·ва·ли·те
| МИН.ДЕЯТ.НЕСВ.ПРИЧ. М.Р. = лип·с·вал
| МИН.ДЕЯТ.НЕСВ.ПРИЧ. М.Р. НЕПЪЛЕН ЧЛЕН = лип·с·ва·лия
| МИН.ДЕЯТ.НЕСВ.ПРИЧ. М.Р. ПЪЛЕН ЧЛЕН = лип·с·ва·ли·ят
| МИН.ДЕЯТ.НЕСВ.ПРИЧ. Ж.Р. = лип·с·ва·ла
| МИН.ДЕЯТ.НЕСВ.ПРИЧ. Ж.Р. ЧЛЕН = лип·с·ва·ла·та
| МИН.ДЕЯТ.НЕСВ.ПРИЧ. СР.Р. = лип·с·ва·ло
| МИН.ДЕЯТ.НЕСВ.ПРИЧ. СР.Р. ЧЛЕН = лип·с·ва·ло·то
| МИН.ДЕЯТ.НЕСВ.ПРИЧ. МН.Ч. = лип·с·ва·ли
| МИН.ДЕЯТ.НЕСВ.ПРИЧ. МН.Ч. ЧЛЕН = лип·с·ва·ли·те
| СЕГ.ДЕЯТ.ПРИЧ. М.Р. = лип·с·ващ
| СЕГ.ДЕЯТ.ПРИЧ. М.Р. НЕПЪЛЕН ЧЛЕН = лип·с·ва·щия
| СЕГ.ДЕЯТ.ПРИЧ. М.Р. ПЪЛЕН ЧЛЕН = лип·с·ва·щи·ят
| СЕГ.ДЕЯТ.ПРИЧ. Ж.Р. = лип·с·ва·ща
| СЕГ.ДЕЯТ.ПРИЧ. Ж.Р. ЧЛЕН = лип·с·ва·ща·та
| СЕГ.ДЕЯТ.ПРИЧ. СР.Р. = лип·с·ва·що
| СЕГ.ДЕЯТ.ПРИЧ. СР.Р. ЧЛЕН = лип·с·ва·що·то
| СЕГ.ДЕЯТ.ПРИЧ. МН.Ч. = лип·с·ва·щи
| СЕГ.ДЕЯТ.ПРИЧ. МН.Ч. ЧЛЕН = лип·с·ва·щи·те
| ДЕЕПРИЧАСТИЕ = лип·с·вай·ки
| СКРИТИ ПРЕПРАТКИ = 
[[липсвам]],
[[липсваш]],
[[липсва]],
[[липсваме]],
[[липсвате]],
[[липсват]],
[[липсвах]],
[[липсвахме]],
[[липсвахте]],
[[липсваха]],
[[липсваше]],
[[липсвай]],
[[липсвайте]],
[[липсвал]],
[[липсвалия]],
[[липсвалият]],
[[липсвала]],
[[липсвалата]],
[[липсвало]],
[[липсвалото]],
[[липсвали]],
[[липсвалите]],
[[липсван]],
[[липсвания]],
[[липсваният]],
[[липсвана]],
[[липсваната]],
[[липсвано]],
[[липсваното]],
[[липсвани]],
[[липсваните]],
[[липсващ]],
[[липсващия]],
[[липсващият]],
[[липсваща]],
[[липсващата]],
[[липсващо]],
[[липсващото]],
[[липсващи]],
[[липсващите]],
[[липсвайки]],
[[липсвал съм]],
[[липсвала съм]],
[[липсвало съм]],
[[липсвали сме]],
[[липсвал си]],
[[липсвала си]],
[[липсвало си]],
[[липсвали сте]],
[[липсвал е]],
[[липсвала е]],
[[липсвало е]],
[[липсвали са]],
[[бях липсвал]],
[[бях липсвала]],
[[бях липсвало]],
[[бяхме липсвали]],
[[беше липсвал]],
[[беше липсвала]],
[[беше липсвало]],
[[бяхте липсвали]],
[[бяха липсвали]],
[[ще липсвам]],
[[ще липсваме]],
[[ще липсваш]],
[[ще липсвате]],
[[ще липсва]],
[[ще липсват]],
[[ще съм липсвал]],
[[ще съм липсвала]],
[[ще съм липсвало]],
[[ще сме липсвали]],
[[ще си липсвал]],
[[ще си липсвала]],
[[ще си липсвало]],
[[ще сте липсвали]],
[[ще е липсвал]],
[[ще е липсвала]],
[[ще е липсвало]],
[[ще са липсвали]],
[[щях да липсвам]],
[[щяхме да липсваме]],
[[щеше да липсваш]],
[[щяхте да липсвате]],
[[щеше да липсва]],
[[щяха да липсват]],
[[щях да съм липсвал]],
[[щях да съм липсвала]],
[[щях да съм липсвало]],
[[щяхме да сме липсвали]],
[[щеше да си липсвал]],
[[щеше да си липсвала]],
[[щеше да си липсвало]],
[[щяхте да сте липсвали]],
[[щеше да е липсвал]],
[[щеше да е липсвала]],
[[щеше да е липсвало]],
[[щяха да са липсвали]],
[[бил съм липсвал]],
[[била съм липсвала]],
[[било съм липсвало]],
[[били сме липсвали]],
[[бил си липсвал]],
[[била си липсвала]],
[[било си липсвало]],
[[били сте липсвали]],
[[бил е липсвал]],
[[била е липсвала]],
[[било е липсвало]],
[[били са липсвали]],
[[щял съм да липсвам]],
[[щяла съм да липсвам]],
[[щяло съм да липсвам]],
[[щели сме да липсваме]],
[[щял си да липсваш]],
[[щяла си да липсваш]],
[[щяло си да липсваш]],
[[щели сте да липсвате]],
[[щял да липсва]],
[[щяла да липсва]],
[[щяло да липсва]],
[[щели да липсват]],
[[щял е да липсва]],
[[щяла е да липсва]],
[[щяло е да липсва]],
[[щели са да липсват]],
[[щял съм да съм липсвал]],
[[щяла съм да съм липсвала]],
[[щяло съм да съм липсвало]],
[[щели сме да сме липсвали]],
[[щял си да си липсвал]],
[[щяла си да си липсвала]],
[[щяло си да си липсвало]],
[[щели сте да сте липсвали]],
[[щял да е липсвал]],
[[щяла да е липсвала]],
[[щяло да е липсвало]],
[[щели да са липсвали]],
[[щял е да е липсвал]],
[[щяла е да е липсвала]],
[[щяло е да е липсвало]],
[[щели са да са липсвали]],
[[бих липсвал]],
[[бих липсвала]],
[[бих липсвало]],
[[бихме липсвали]],
[[би липсвал]],
[[би липсвала]],
[[би липсвало]],
[[бихте липсвали]],
[[биха липсвали]],
}}</text>
      <sha1>4g7fp7sh4e1sadtfzhujzx22pz8hfud</sha1>
    </revision>
  </page>
  <page>
    <title>Шаблон:Словоформи/лисвам</title>
    <ns>10</ns>
    <id>517451</id>
    <revision>
      <id>549431</id>
      <timestamp>2005-05-11T04:54:24Z</timestamp>
      <contributor>
        <username>Bgbot</username>
        <id>83</id>
      </contributor>
      <comment>Борислав: Шаблон със словоформи</comment>
      <model>wikitext</model>
      <format>text/x-wiki</format>
      <text bytes="19112" xml:space="preserve">{{Шаблон:Словоформи/Глагол|
  ОСНОВНА ФОРМА = лисвам
| СЕГ.ВР., 1Л., ЕД.Ч. = лис·вам
| СЕГ.ВР., 1Л., МН.Ч. = лис·ва·ме
| СЕГ.ВР., 2Л., ЕД.Ч. = лис·ваш
| СЕГ.ВР., 2Л., МН.Ч. = лис·ва·те
| СЕГ.ВР., 3Л., ЕД.Ч. = лис·ва
| СЕГ.ВР., 3Л., МН.Ч. = лис·ват
| МИН.СВ.ВР., 1Л., ЕД.Ч. = лис·вах
| МИН.СВ.ВР., 1Л., МН.Ч. = лис·вах·ме
| МИН.СВ.ВР., 2Л., ЕД.Ч. = лис·ва
| МИН.СВ.ВР., 2Л., МН.Ч. = лис·вах·те
| МИН.СВ.ВР., 3Л., ЕД.Ч. = лис·ва
| МИН.СВ.ВР., 3Л., МН.Ч. = лис·ва·ха
| МИН.НЕСВ.ВР., 1Л., ЕД.Ч. = лис·вах
| МИН.НЕСВ.ВР., 1Л., МН.Ч. = лис·вах·ме
| МИН.НЕСВ.ВР., 2Л., ЕД.Ч. = лис·ва·ше
| МИН.НЕСВ.ВР., 2Л., МН.Ч. = лис·вах·те
| МИН.НЕСВ.ВР., 3Л., ЕД.Ч. = лис·ва·ше
| МИН.НЕСВ.ВР., 3Л., МН.Ч. = лис·ва·ха
| МИН.НЕОПР.ВР., 1Л., ЕД.Ч., М.Р. = лисвал съм
| МИН.НЕОПР.ВР., 1Л., ЕД.Ч., Ж.Р. = лисвала съм
| МИН.НЕОПР.ВР., 1Л., ЕД.Ч., СР.Р. = лисвало съм
| МИН.НЕОПР.ВР., 1Л., МН.Ч. = лисвали сме
| МИН.НЕОПР.ВР., 2Л., ЕД.Ч., М.Р. = лисвал си
| МИН.НЕОПР.ВР., 2Л., ЕД.Ч., Ж.Р. = лисвала си
| МИН.НЕОПР.ВР., 2Л., ЕД.Ч., СР.Р. = лисвало си
| МИН.НЕОПР.ВР., 2Л., МН.Ч. = лисвали сте
| МИН.НЕОПР.ВР., 3Л., ЕД.Ч., М.Р. = лисвал е
| МИН.НЕОПР.ВР., 3Л., ЕД.Ч., Ж.Р. = лисвала е
| МИН.НЕОПР.ВР., 3Л., ЕД.Ч., СР.Р. = лисвало е
| МИН.НЕОПР.ВР., 3Л., МН.Ч. = лисвали са
| МИН.ПРЕД.ВР., 1Л., ЕД.Ч., М.Р. = бях лисвал
| МИН.ПРЕД.ВР., 1Л., ЕД.Ч., Ж.Р. = бях лисвала
| МИН.ПРЕД.ВР., 1Л., ЕД.Ч., СР.Р. = бях лисвало
| МИН.ПРЕД.ВР., 1Л., МН.Ч. = бяхме лисвали
| МИН.ПРЕД.ВР., 2Л., ЕД.Ч., М.Р. = беше лисвал
| МИН.ПРЕД.ВР., 2Л., ЕД.Ч., Ж.Р. = беше лисвала
| МИН.ПРЕД.ВР., 2Л., ЕД.Ч., СР.Р. = беше лисвало
| МИН.ПРЕД.ВР., 2Л., МН.Ч. = бяхте лисвали
| МИН.ПРЕД.ВР., 3Л., ЕД.Ч., М.Р. = беше лисвал
| МИН.ПРЕД.ВР., 3Л., ЕД.Ч., Ж.Р. = беше лисвала
| МИН.ПРЕД.ВР., 3Л., ЕД.Ч., СР.Р. = беше лисвало
| МИН.ПРЕД.ВР., 3Л., МН.Ч. = бяха лисвали
| БЪД.ВР., 1Л., ЕД.Ч. = ще лисвам
| БЪД.ВР., 1Л., МН.Ч. = ще лисваме
| БЪД.ВР., 2Л., ЕД.Ч. = ще лисваш
| БЪД.ВР., 2Л., МН.Ч. = ще лисвате
| БЪД.ВР., 3Л., ЕД.Ч. = ще лисва
| БЪД.ВР., 3Л., МН.Ч. = ще лисват
| БЪД.ПРЕД.ВР., 1Л., ЕД.Ч., М.Р. = ще съм лисвал
| БЪД.ПРЕД.ВР., 1Л., ЕД.Ч., Ж.Р. = ще съм лисвала
| БЪД.ПРЕД.ВР., 1Л., ЕД.Ч., СР.Р. = ще съм лисвало
| БЪД.ПРЕД.ВР., 1Л., МН.Ч. = ще сме лисвали
| БЪД.ПРЕД.ВР., 2Л., ЕД.Ч., М.Р. = ще си лисвал
| БЪД.ПРЕД.ВР., 2Л., ЕД.Ч., Ж.Р. = ще си лисвала
| БЪД.ПРЕД.ВР., 2Л., ЕД.Ч., СР.Р. = ще си лисвало
| БЪД.ПРЕД.ВР., 2Л., МН.Ч. = ще сте лисвали
| БЪД.ПРЕД.ВР., 3Л., ЕД.Ч., М.Р. = ще е лисвал
| БЪД.ПРЕД.ВР., 3Л., ЕД.Ч., Ж.Р. = ще е лисвала
| БЪД.ПРЕД.ВР., 3Л., ЕД.Ч., СР.Р. = ще е лисвало
| БЪД.ПРЕД.ВР., 3Л., МН.Ч. = ще са лисвали
| БЪД.ВР. В МИН., 1Л., ЕД.Ч. = щях да лисвам
| БЪД.ВР. В МИН., 1Л., МН.Ч. = щяхме да лисваме
| БЪД.ВР. В МИН., 2Л., ЕД.Ч. = щеше да лисваш
| БЪД.ВР. В МИН., 2Л., МН.Ч. = щяхте да лисвате
| БЪД.ВР. В МИН., 3Л., ЕД.Ч. = щеше да лисва
| БЪД.ВР. В МИН., 3Л., МН.Ч. = щяха да лисват
| БЪД.ПРЕД.ВР. В МИН., 1Л., ЕД.Ч., М.Р. = щях да съм лисвал
| БЪД.ПРЕД.ВР. В МИН., 1Л., ЕД.Ч., Ж.Р. = щях да съм лисвала
| БЪД.ПРЕД.ВР. В МИН., 1Л., ЕД.Ч., СР.Р. = щях да съм лисвало
| БЪД.ПРЕД.ВР. В МИН., 1Л., МН.Ч. = щяхме да сме лисвали
| БЪД.ПРЕД.ВР. В МИН., 2Л., ЕД.Ч., М.Р. = щеше да си лисвал
| БЪД.ПРЕД.ВР. В МИН., 2Л., ЕД.Ч., Ж.Р. = щеше да си лисвала
| БЪД.ПРЕД.ВР. В МИН., 2Л., ЕД.Ч., СР.Р. = щеше да си лисвало
| БЪД.ПРЕД.ВР. В МИН., 2Л., МН.Ч. = щяхте да сте лисвали
| БЪД.ПРЕД.ВР. В МИН., 3Л., ЕД.Ч., М.Р. = щеше да е лисвал
| БЪД.ПРЕД.ВР. В МИН., 3Л., ЕД.Ч., Ж.Р. = щеше да е лисвала
| БЪД.ПРЕД.ВР. В МИН., 3Л., ЕД.Ч., СР.Р. = щеше да е лисвало
| БЪД.ПРЕД.ВР. В МИН., 3Л., МН.Ч. = щяха да са лисвали
| ПР.НАКЛ., СЕГ.ВР., 1Л., ЕД.Ч., М.Р. = лисвал съм
| ПР.НАКЛ., СЕГ.ВР., 1Л., ЕД.Ч., Ж.Р. = лисвала съм
| ПР.НАКЛ., СЕГ.ВР., 1Л., ЕД.Ч., СР.Р. = лисвало съм
| ПР.НАКЛ., СЕГ.ВР., 1Л., МН.Ч. = лисвали сме
| ПР.НАКЛ., СЕГ.ВР., 2Л., ЕД.Ч., М.Р. = лисвал си
| ПР.НАКЛ., СЕГ.ВР., 2Л., ЕД.Ч., Ж.Р. = лисвала си
| ПР.НАКЛ., СЕГ.ВР., 2Л., ЕД.Ч., СР.Р. = лисвало си
| ПР.НАКЛ., СЕГ.ВР., 2Л., МН.Ч. = лисвали сте
| ПР.НАКЛ., СЕГ.ВР., 3Л., ЕД.Ч., М.Р. = лисвал (е)
| ПР.НАКЛ., СЕГ.ВР., 3Л., ЕД.Ч., Ж.Р. = лисвала (е)
| ПР.НАКЛ., СЕГ.ВР., 3Л., ЕД.Ч., СР.Р. = лисвало (е)
| ПР.НАКЛ., СЕГ.ВР., 3Л., МН.Ч. = лисвали (са)
| ПР.НАКЛ., МИН.СВ.ВР., 1Л., ЕД.Ч., М.Р. = лисвал съм
| ПР.НАКЛ., МИН.СВ.ВР., 1Л., ЕД.Ч., Ж.Р. = лисвала съм
| ПР.НАКЛ., МИН.СВ.ВР., 1Л., ЕД.Ч., СР.Р. = лисвало съм
| ПР.НАКЛ., МИН.СВ.ВР., 1Л., МН.Ч. = лисвали сме
| ПР.НАКЛ., МИН.СВ.ВР., 2Л., ЕД.Ч., М.Р. = лисвал си
| ПР.НАКЛ., МИН.СВ.ВР., 2Л., ЕД.Ч., Ж.Р. = лисвала си
| ПР.НАКЛ., МИН.СВ.ВР., 2Л., ЕД.Ч., СР.Р. = лисвало си
| ПР.НАКЛ., МИН.СВ.ВР., 2Л., МН.Ч. = лисвали сте
| ПР.НАКЛ., МИН.СВ.ВР., 3Л., ЕД.Ч., М.Р. = лисвал (е)
| ПР.НАКЛ., МИН.СВ.ВР., 3Л., ЕД.Ч., Ж.Р. = лисвала (е)
| ПР.НАКЛ., МИН.СВ.ВР., 3Л., ЕД.Ч., СР.Р. = лисвало (е)
| ПР.НАКЛ., МИН.СВ.ВР., 3Л., МН.Ч. = лисвали (са)
| ПР.НАКЛ., МИН.НЕОПР.ВР., 1Л., ЕД.Ч., М.Р. = бил съм лисвал
| ПР.НАКЛ., МИН.НЕОПР.ВР., 1Л., ЕД.Ч., Ж.Р. = била съм лисвала
| ПР.НАКЛ., МИН.НЕОПР.ВР., 1Л., ЕД.Ч., СР.Р. = било съм лисвало
| ПР.НАКЛ., МИН.НЕОПР.ВР., 1Л., МН.Ч. = били сме лисвали
| ПР.НАКЛ., МИН.НЕОПР.ВР., 2Л., ЕД.Ч., М.Р. = бил си лисвал
| ПР.НАКЛ., МИН.НЕОПР.ВР., 2Л., ЕД.Ч., Ж.Р. = била си лисвала
| ПР.НАКЛ., МИН.НЕОПР.ВР., 2Л., ЕД.Ч., СР.Р. = било си лисвало
| ПР.НАКЛ., МИН.НЕОПР.ВР., 2Л., МН.Ч. = били сте лисвали
| ПР.НАКЛ., МИН.НЕОПР.ВР., 3Л., ЕД.Ч., М.Р. = бил (е) лисвал
| ПР.НАКЛ., МИН.НЕОПР.ВР., 3Л., ЕД.Ч., Ж.Р. = била (е) лисвала
| ПР.НАКЛ., МИН.НЕОПР.ВР., 3Л., ЕД.Ч., СР.Р. = било (е) лисвало
| ПР.НАКЛ., МИН.НЕОПР.ВР., 3Л., МН.Ч. = били (са) лисвали
| ПР.НАКЛ., БЪД.ВР., 1Л., ЕД.Ч., М.Р. = щял съм да лисвам
| ПР.НАКЛ., БЪД.ВР., 1Л., ЕД.Ч., Ж.Р. = щяла съм да лисвам
| ПР.НАКЛ., БЪД.ВР., 1Л., ЕД.Ч., СР.Р. = щяло съм да лисвам
| ПР.НАКЛ., БЪД.ВР., 1Л., МН.Ч. = щели сме да лисваме
| ПР.НАКЛ., БЪД.ВР., 2Л., ЕД.Ч., М.Р. = щял си да лисваш
| ПР.НАКЛ., БЪД.ВР., 2Л., ЕД.Ч., Ж.Р. = щяла си да лисваш
| ПР.НАКЛ., БЪД.ВР., 2Л., ЕД.Ч., СР.Р. = щяло си да лисваш
| ПР.НАКЛ., БЪД.ВР., 2Л., МН.Ч. = щели сте да лисвате
| ПР.НАКЛ., БЪД.ВР., 3Л., ЕД.Ч., М.Р. = щял (е) да лисва
| ПР.НАКЛ., БЪД.ВР., 3Л., ЕД.Ч., Ж.Р. = щяла (е) да лисва
| ПР.НАКЛ., БЪД.ВР., 3Л., ЕД.Ч., СР.Р. = щяло (е) да лисва
| ПР.НАКЛ., БЪД.ВР., 3Л., МН.Ч. = щели (са) да лисват
| ПР.НАКЛ., БЪД.ПРЕД.ВР., 1Л., ЕД.Ч., М.Р. = щял съм да съм лисвал
| ПР.НАКЛ., БЪД.ПРЕД.ВР., 1Л., ЕД.Ч., Ж.Р. = щяла съм да съм лисвала
| ПР.НАКЛ., БЪД.ПРЕД.ВР., 1Л., ЕД.Ч., СР.Р. = щяло съм да съм лисвало
| ПР.НАКЛ., БЪД.ПРЕД.ВР., 1Л., МН.Ч. = щели сме да сме лисвали
| ПР.НАКЛ., БЪД.ПРЕД.ВР., 2Л., ЕД.Ч., М.Р. = щял си да си лисвал
| ПР.НАКЛ., БЪД.ПРЕД.ВР., 2Л., ЕД.Ч., Ж.Р. = щяла си да си лисвала
| ПР.НАКЛ., БЪД.ПРЕД.ВР., 2Л., ЕД.Ч., СР.Р. = щяло си да си лисвало
| ПР.НАКЛ., БЪД.ПРЕД.ВР., 2Л., МН.Ч. = щели сте да сте лисвали
| ПР.НАКЛ., БЪД.ПРЕД.ВР., 3Л., ЕД.Ч., М.Р. = щял (е) да е лисвал
| ПР.НАКЛ., БЪД.ПРЕД.ВР., 3Л., ЕД.Ч., Ж.Р. = щяла (е) да е лисвала
| ПР.НАКЛ., БЪД.ПРЕД.ВР., 3Л., ЕД.Ч., СР.Р. = щяло (е) да е лисвало
| ПР.НАКЛ., БЪД.ПРЕД.ВР., 3Л., МН.Ч. = щели (са) да са лисвали
| УСЛОВНО НАКЛОНЕНИЕ, 1Л., ЕД.Ч., М.Р. = бих лисвал
| УСЛОВНО НАКЛОНЕНИЕ, 1Л., ЕД.Ч., Ж.Р. = бих лисвала
| УСЛОВНО НАКЛОНЕНИЕ, 1Л., ЕД.Ч., СР.Р. = бих лисвало
| УСЛОВНО НАКЛОНЕНИЕ, 1Л., МН.Ч. = бихме лисвали
| УСЛОВНО НАКЛОНЕНИЕ, 2Л., ЕД.Ч., М.Р. = би лисвал
| УСЛОВНО НАКЛОНЕНИЕ, 2Л., ЕД.Ч., Ж.Р. = би лисвала
| УСЛОВНО НАКЛОНЕНИЕ, 2Л., ЕД.Ч., СР.Р. = би лисвало
| УСЛОВНО НАКЛОНЕНИЕ, 2Л., МН.Ч. = бихте лисвали
| УСЛОВНО НАКЛОНЕНИЕ, 3Л., ЕД.Ч., М.Р. = би лисвал
| УСЛОВНО НАКЛОНЕНИЕ, 3Л., ЕД.Ч., Ж.Р. = би лисвала
| УСЛОВНО НАКЛОНЕНИЕ, 3Л., ЕД.Ч., СР.Р. = би лисвало
| УСЛОВНО НАКЛОНЕНИЕ, 3Л., МН.Ч. = биха лисвали
| ПОВЕЛИТЕЛНО НАКЛОНЕНИЕ, ЕД.Ч. = лис·вай
| ПОВЕЛИТЕЛНО НАКЛОНЕНИЕ, МН.Ч. = лис·вай·те
| МИН.СТРАД.ПРИЧ. М.Р. = лис·ван
| МИН.СТРАД.ПРИЧ. М.Р. НЕПЪЛЕН ЧЛЕН = лис·ва·ния
| МИН.СТРАД.ПРИЧ. М.Р. ПЪЛЕН ЧЛЕН = лис·ва·ни·ят
| МИН.СТРАД.ПРИЧ. Ж.Р. = лис·ва·на
| МИН.СТРАД.ПРИЧ. Ж.Р. ЧЛЕН = лис·ва·на·та
| МИН.СТРАД.ПРИЧ. СР.Р. = лис·ва·но
| МИН.СТРАД.ПРИЧ. СР.Р. ЧЛЕН = лис·ва·но·то
| МИН.СТРАД.ПРИЧ. МН.Ч. = лис·ва·ни
| МИН.СТРАД.ПРИЧ. МН.Ч. ЧЛЕН = лис·ва·ни·те
| МИН.ДЕЯТ.СВ.ПРИЧ. М.Р. = лис·вал
| МИН.ДЕЯТ.СВ.ПРИЧ. М.Р. НЕПЪЛЕН ЧЛЕН = лис·ва·лия
| МИН.ДЕЯТ.СВ.ПРИЧ. М.Р. ПЪЛЕН ЧЛЕН = лис·ва·ли·ят
| МИН.ДЕЯТ.СВ.ПРИЧ. Ж.Р. = лис·ва·ла
| МИН.ДЕЯТ.СВ.ПРИЧ. Ж.Р. ЧЛЕН = лис·ва·ла·та
| МИН.ДЕЯТ.СВ.ПРИЧ. СР.Р. = лис·ва·ло
| МИН.ДЕЯТ.СВ.ПРИЧ. СР.Р. ЧЛЕН = лис·ва·ло·то
| МИН.ДЕЯТ.СВ.ПРИЧ. МН.Ч. = лис·ва·ли
| МИН.ДЕЯТ.СВ.ПРИЧ. МН.Ч. ЧЛЕН = лис·ва·ли·те
| МИН.ДЕЯТ.НЕСВ.ПРИЧ. М.Р. = лис·вал
| МИН.ДЕЯТ.НЕСВ.ПРИЧ. М.Р. НЕПЪЛЕН ЧЛЕН = лис·ва·лия
| МИН.ДЕЯТ.НЕСВ.ПРИЧ. М.Р. ПЪЛЕН ЧЛЕН = лис·ва·ли·ят
| МИН.ДЕЯТ.НЕСВ.ПРИЧ. Ж.Р. = лис·ва·ла
| МИН.ДЕЯТ.НЕСВ.ПРИЧ. Ж.Р. ЧЛЕН = лис·ва·ла·та
| МИН.ДЕЯТ.НЕСВ.ПРИЧ. СР.Р. = лис·ва·ло
| МИН.ДЕЯТ.НЕСВ.ПРИЧ. СР.Р. ЧЛЕН = лис·ва·ло·то
| МИН.ДЕЯТ.НЕСВ.ПРИЧ. МН.Ч. = лис·ва·ли
| МИН.ДЕЯТ.НЕСВ.ПРИЧ. МН.Ч. ЧЛЕН = лис·ва·ли·те
| СЕГ.ДЕЯТ.ПРИЧ. М.Р. = лис·ващ
| СЕГ.ДЕЯТ.ПРИЧ. М.Р. НЕПЪЛЕН ЧЛЕН = лис·ва·щия
| СЕГ.ДЕЯТ.ПРИЧ. М.Р. ПЪЛЕН ЧЛЕН = лис·ва·щи·ят
| СЕГ.ДЕЯТ.ПРИЧ. Ж.Р. = лис·ва·ща
| СЕГ.ДЕЯТ.ПРИЧ. Ж.Р. ЧЛЕН = лис·ва·ща·та
| СЕГ.ДЕЯТ.ПРИЧ. СР.Р. = лис·ва·що
| СЕГ.ДЕЯТ.ПРИЧ. СР.Р. ЧЛЕН = лис·ва·що·то
| СЕГ.ДЕЯТ.ПРИЧ. МН.Ч. = лис·ва·щи
| СЕГ.ДЕЯТ.ПРИЧ. МН.Ч. ЧЛЕН = лис·ва·щи·те
| ДЕЕПРИЧАСТИЕ = лис·вай·ки
| СКРИТИ ПРЕПРАТКИ = 
[[лисвам]],
[[лисваш]],
[[лисва]],
[[лисваме]],
[[лисвате]],
[[лисват]],
[[лисвах]],
[[лисвахме]],
[[лисвахте]],
[[лисваха]],
[[лисваше]],
[[лисвай]],
[[лисвайте]],
[[лисвал]],
[[лисвалия]],
[[лисвалият]],
[[лисвала]],
[[лисвалата]],
[[лисвало]],
[[лисвалото]],
[[лисвали]],
[[лисвалите]],
[[лисван]],
[[лисвания]],
[[лисваният]],
[[лисвана]],
[[лисваната]],
[[лисвано]],
[[лисваното]],
[[лисвани]],
[[лисваните]],
[[лисващ]],
[[лисващия]],
[[лисващият]],
[[лисваща]],
[[лисващата]],
[[лисващо]],
[[лисващото]],
[[лисващи]],
[[лисващите]],
[[лисвайки]],
[[лисвал съм]],
[[лисвала съм]],
[[лисвало съм]],
[[лисвали сме]],
[[лисвал си]],
[[лисвала си]],
[[лисвало си]],
[[лисвали сте]],
[[лисвал е]],
[[лисвала е]],
[[лисвало е]],
[[лисвали са]],
[[бях лисвал]],
[[бях лисвала]],
[[бях лисвало]],
[[бяхме лисвали]],
[[беше лисвал]],
[[беше лисвала]],
[[беше лисвало]],
[[бяхте лисвали]],
[[бяха лисвали]],
[[ще лисвам]],
[[ще лисваме]],
[[ще лисваш]],
[[ще лисвате]],
[[ще лисва]],
[[ще лисват]],
[[ще съм лисвал]],
[[ще съм лисвала]],
[[ще съм лисвало]],
[[ще сме лисвали]],
[[ще си лисвал]],
[[ще си лисвала]],
[[ще си лисвало]],
[[ще сте лисвали]],
[[ще е лисвал]],
[[ще е лисвала]],
[[ще е лисвало]],
[[ще са лисвали]],
[[щях да лисвам]],
[[щяхме да лисваме]],
[[щеше да лисваш]],
[[щяхте да лисвате]],
[[щеше да лисва]],
[[щяха да лисват]],
[[щях да съм лисвал]],
[[щях да съм лисвала]],
[[щях да съм лисвало]],
[[щяхме да сме лисвали]],
[[щеше да си лисвал]],
[[щеше да си лисвала]],
[[щеше да си лисвало]],
[[щяхте да сте лисвали]],
[[щеше да е лисвал]],
[[щеше да е лисвала]],
[[щеше да е лисвало]],
[[щяха да са лисвали]],
[[бил съм лисвал]],
[[била съм лисвала]],
[[било съм лисвало]],
[[били сме лисвали]],
[[бил си лисвал]],
[[била си лисвала]],
[[било си лисвало]],
[[били сте лисвали]],
[[бил е лисвал]],
[[била е лисвала]],
[[било е лисвало]],
[[били са лисвали]],
[[щял съм да лисвам]],
[[щяла съм да лисвам]],
[[щяло съм да лисвам]],
[[щели сме да лисваме]],
[[щял си да лисваш]],
[[щяла си да лисваш]],
[[щяло си да лисваш]],
[[щели сте да лисвате]],
[[щял да лисва]],
[[щяла да лисва]],
[[щяло да лисва]],
[[щели да лисват]],
[[щял е да лисва]],
[[щяла е да лисва]],
[[щяло е да лисва]],
[[щели са да лисват]],
[[щял съм да съм лисвал]],
[[щяла съм да съм лисвала]],
[[щяло съм да съм лисвало]],
[[щели сме да сме лисвали]],
[[щял си да си лисвал]],
[[щяла си да си лисвала]],
[[щяло си да си лисвало]],
[[щели сте да сте лисвали]],
[[щял да е лисвал]],
[[щяла да е лисвала]],
[[щяло да е лисвало]],
[[щели да са лисвали]],
[[щял е да е лисвал]],
[[щяла е да е лисвала]],
[[щяло е да е лисвало]],
[[щели са да са лисвали]],
[[бих лисвал]],
[[бих лисвала]],
[[бих лисвало]],
[[бихме лисвали]],
[[би лисвал]],
[[би лисвала]],
[[би лисвало]],
[[бихте лисвали]],
[[биха лисвали]],
}}</text>
      <sha1>059gjuu63wc00k0t2bn9zql53giulva</sha1>
    </revision>
  </page>
  <page>
    <title>Шаблон:Словоформи/лискам</title>
    <ns>10</ns>
    <id>517461</id>
    <revision>
      <id>549441</id>
      <timestamp>2005-05-11T04:54:35Z</timestamp>
      <contributor>
        <username>Bgbot</username>
        <id>83</id>
      </contributor>
      <comment>Борислав: Шаблон със словоформи</comment>
      <model>wikitext</model>
      <format>text/x-wiki</format>
      <text bytes="19112" xml:space="preserve">{{Шаблон:Словоформи/Глагол|
  ОСНОВНА ФОРМА = лискам
| СЕГ.ВР., 1Л., ЕД.Ч. = лис·кам
| СЕГ.ВР., 1Л., МН.Ч. = лис·ка·ме
| СЕГ.ВР., 2Л., ЕД.Ч. = лис·каш
| СЕГ.ВР., 2Л., МН.Ч. = лис·ка·те
| СЕГ.ВР., 3Л., ЕД.Ч. = лис·ка
| СЕГ.ВР., 3Л., МН.Ч. = лис·кат
| МИН.СВ.ВР., 1Л., ЕД.Ч. = лис·ках
| МИН.СВ.ВР., 1Л., МН.Ч. = лис·ках·ме
| МИН.СВ.ВР., 2Л., ЕД.Ч. = лис·ка
| МИН.СВ.ВР., 2Л., МН.Ч. = лис·ках·те
| МИН.СВ.ВР., 3Л., ЕД.Ч. = лис·ка
| МИН.СВ.ВР., 3Л., МН.Ч. = лис·ка·ха
| МИН.НЕСВ.ВР., 1Л., ЕД.Ч. = лис·ках
| МИН.НЕСВ.ВР., 1Л., МН.Ч. = лис·ках·ме
| МИН.НЕСВ.ВР., 2Л., ЕД.Ч. = лис·ка·ше
| МИН.НЕСВ.ВР., 2Л., МН.Ч. = лис·ках·те
| МИН.НЕСВ.ВР., 3Л., ЕД.Ч. = лис·ка·ше
| МИН.НЕСВ.ВР., 3Л., МН.Ч. = лис·ка·ха
| МИН.НЕОПР.ВР., 1Л., ЕД.Ч., М.Р. = лискал съм
| МИН.НЕОПР.ВР., 1Л., ЕД.Ч., Ж.Р. = лискала съм
| МИН.НЕОПР.ВР., 1Л., ЕД.Ч., СР.Р. = лискало съм
| МИН.НЕОПР.ВР., 1Л., МН.Ч. = лискали сме
| МИН.НЕОПР.ВР., 2Л., ЕД.Ч., М.Р. = лискал си
| МИН.НЕОПР.ВР., 2Л., ЕД.Ч., Ж.Р. = лискала си
| МИН.НЕОПР.ВР., 2Л., ЕД.Ч., СР.Р. = лискало си
| МИН.НЕОПР.ВР., 2Л., МН.Ч. = лискали сте
| МИН.НЕОПР.ВР., 3Л., ЕД.Ч., М.Р. = лискал е
| МИН.НЕОПР.ВР., 3Л., ЕД.Ч., Ж.Р. = лискала е
| МИН.НЕОПР.ВР., 3Л., ЕД.Ч., СР.Р. = лискало е
| МИН.НЕОПР.ВР., 3Л., МН.Ч. = лискали са
| МИН.ПРЕД.ВР., 1Л., ЕД.Ч., М.Р. = бях лискал
| МИН.ПРЕД.ВР., 1Л., ЕД.Ч., Ж.Р. = бях лискала
| МИН.ПРЕД.ВР., 1Л., ЕД.Ч., СР.Р. = бях лискало
| МИН.ПРЕД.ВР., 1Л., МН.Ч. = бяхме лискали
| МИН.ПРЕД.ВР., 2Л., ЕД.Ч., М.Р. = беше лискал
| МИН.ПРЕД.ВР., 2Л., ЕД.Ч., Ж.Р. = беше лискала
| МИН.ПРЕД.ВР., 2Л., ЕД.Ч., СР.Р. = беше лискало
| МИН.ПРЕД.ВР., 2Л., МН.Ч. = бяхте лискали
| МИН.ПРЕД.ВР., 3Л., ЕД.Ч., М.Р. = беше лискал
| МИН.ПРЕД.ВР., 3Л., ЕД.Ч., Ж.Р. = беше лискала
| МИН.ПРЕД.ВР., 3Л., ЕД.Ч., СР.Р. = беше лискало
| МИН.ПРЕД.ВР., 3Л., МН.Ч. = бяха лискали
| БЪД.ВР., 1Л., ЕД.Ч. = ще лискам
| БЪД.ВР., 1Л., МН.Ч. = ще лискаме
| БЪД.ВР., 2Л., ЕД.Ч. = ще лискаш
| БЪД.ВР., 2Л., МН.Ч. = ще лискате
| БЪД.ВР., 3Л., ЕД.Ч. = ще лиска
| БЪД.ВР., 3Л., МН.Ч. = ще лискат
| БЪД.ПРЕД.ВР., 1Л., ЕД.Ч., М.Р. = ще съм лискал
| БЪД.ПРЕД.ВР., 1Л., ЕД.Ч., Ж.Р. = ще съм лискала
| БЪД.ПРЕД.ВР., 1Л., ЕД.Ч., СР.Р. = ще съм лискало
| БЪД.ПРЕД.ВР., 1Л., МН.Ч. = ще сме лискали
| БЪД.ПРЕД.ВР., 2Л., ЕД.Ч., М.Р. = ще си лискал
| БЪД.ПРЕД.ВР., 2Л., ЕД.Ч., Ж.Р. = ще си лискала
| БЪД.ПРЕД.ВР., 2Л., ЕД.Ч., СР.Р. = ще си лискало
| БЪД.ПРЕД.ВР., 2Л., МН.Ч. = ще сте лискали
| БЪД.ПРЕД.ВР., 3Л., ЕД.Ч., М.Р. = ще е лискал
| БЪД.ПРЕД.ВР., 3Л., ЕД.Ч., Ж.Р. = ще е лискала
| БЪД.ПРЕД.ВР., 3Л., ЕД.Ч., СР.Р. = ще е лискало
| БЪД.ПРЕД.ВР., 3Л., МН.Ч. = ще са лискали
| БЪД.ВР. В МИН., 1Л., ЕД.Ч. = щях да лискам
| БЪД.ВР. В МИН., 1Л., МН.Ч. = щяхме да лискаме
| БЪД.ВР. В МИН., 2Л., ЕД.Ч. = щеше да лискаш
| БЪД.ВР. В МИН., 2Л., МН.Ч. = щяхте да лискате
| БЪД.ВР. В МИН., 3Л., ЕД.Ч. = щеше да лиска
| БЪД.ВР. В МИН., 3Л., МН.Ч. = щяха да лискат
| БЪД.ПРЕД.ВР. В МИН., 1Л., ЕД.Ч., М.Р. = щях да съм лискал
| БЪД.ПРЕД.ВР. В МИН., 1Л., ЕД.Ч., Ж.Р. = щях да съм лискала
| БЪД.ПРЕД.ВР. В МИН., 1Л., ЕД.Ч., СР.Р. = щях да съм лискало
| БЪД.ПРЕД.ВР. В МИН., 1Л., МН.Ч. = щяхме да сме лискали
| БЪД.ПРЕД.ВР. В МИН., 2Л., ЕД.Ч., М.Р. = щеше да си лискал
| БЪД.ПРЕД.ВР. В МИН., 2Л., ЕД.Ч., Ж.Р. = щеше да си лискала
| БЪД.ПРЕД.ВР. В МИН., 2Л., ЕД.Ч., СР.Р. = щеше да си лискало
| БЪД.ПРЕД.ВР. В МИН., 2Л., МН.Ч. = щяхте да сте лискали
| БЪД.ПРЕД.ВР. В МИН., 3Л., ЕД.Ч., М.Р. = щеше да е лискал
| БЪД.ПРЕД.ВР. В МИН., 3Л., ЕД.Ч., Ж.Р. = щеше да е лискала
| БЪД.ПРЕД.ВР. В МИН., 3Л., ЕД.Ч., СР.Р. = щеше да е лискало
| БЪД.ПРЕД.ВР. В МИН., 3Л., МН.Ч. = щяха да са лискали
| ПР.НАКЛ., СЕГ.ВР., 1Л., ЕД.Ч., М.Р. = лискал съм
| ПР.НАКЛ., СЕГ.ВР., 1Л., ЕД.Ч., Ж.Р. = лискала съм
| ПР.НАКЛ., СЕГ.ВР., 1Л., ЕД.Ч., СР.Р. = лискало съм
| ПР.НАКЛ., СЕГ.ВР., 1Л., МН.Ч. = лискали сме
| ПР.НАКЛ., СЕГ.ВР., 2Л., ЕД.Ч., М.Р. = лискал си
| ПР.НАКЛ., СЕГ.ВР., 2Л., ЕД.Ч., Ж.Р. = лискала си
| ПР.НАКЛ., СЕГ.ВР., 2Л., ЕД.Ч., СР.Р. = лискало си
| ПР.НАКЛ., СЕГ.ВР., 2Л., МН.Ч. = лискали сте
| ПР.НАКЛ., СЕГ.ВР., 3Л., ЕД.Ч., М.Р. = лискал (е)
| ПР.НАКЛ., СЕГ.ВР., 3Л., ЕД.Ч., Ж.Р. = лискала (е)
| ПР.НАКЛ., СЕГ.ВР., 3Л., ЕД.Ч., СР.Р. = лискало (е)
| ПР.НАКЛ., СЕГ.ВР., 3Л., МН.Ч. = лискали (са)
| ПР.НАКЛ., МИН.СВ.ВР., 1Л., ЕД.Ч., М.Р. = лискал съм
| ПР.НАКЛ., МИН.СВ.ВР., 1Л., ЕД.Ч., Ж.Р. = лискала съм
| ПР.НАКЛ., МИН.СВ.ВР., 1Л., ЕД.Ч., СР.Р. = лискало съм
| ПР.НАКЛ., МИН.СВ.ВР., 1Л., МН.Ч. = лискали сме
| ПР.НАКЛ., МИН.СВ.ВР., 2Л., ЕД.Ч., М.Р. = лискал си
| ПР.НАКЛ., МИН.СВ.ВР., 2Л., ЕД.Ч., Ж.Р. = лискала си
| ПР.НАКЛ., МИН.СВ.ВР., 2Л., ЕД.Ч., СР.Р. = лискало си
| ПР.НАКЛ., МИН.СВ.ВР., 2Л., МН.Ч. = лискали сте
| ПР.НАКЛ., МИН.СВ.ВР., 3Л., ЕД.Ч., М.Р. = лискал (е)
| ПР.НАКЛ., МИН.СВ.ВР., 3Л., ЕД.Ч., Ж.Р. = лискала (е)
| ПР.НАКЛ., МИН.СВ.ВР., 3Л., ЕД.Ч., СР.Р. = лискало (е)
| ПР.НАКЛ., МИН.СВ.ВР., 3Л., МН.Ч. = лискали (са)
| ПР.НАКЛ., МИН.НЕОПР.ВР., 1Л., ЕД.Ч., М.Р. = бил съм лискал
| ПР.НАКЛ., МИН.НЕОПР.ВР., 1Л., ЕД.Ч., Ж.Р. = била съм лискала
| ПР.НАКЛ., МИН.НЕОПР.ВР., 1Л., ЕД.Ч., СР.Р. = било съм лискало
| ПР.НАКЛ., МИН.НЕОПР.ВР., 1Л., МН.Ч. = били сме лискали
| ПР.НАКЛ., МИН.НЕОПР.ВР., 2Л., ЕД.Ч., М.Р. = бил си лискал
| ПР.НАКЛ., МИН.НЕОПР.ВР., 2Л., ЕД.Ч., Ж.Р. = била си лискала
| ПР.НАКЛ., МИН.НЕОПР.ВР., 2Л., ЕД.Ч., СР.Р. = било си лискало
| ПР.НАКЛ., МИН.НЕОПР.ВР., 2Л., МН.Ч. = били сте лискали
| ПР.НАКЛ., МИН.НЕОПР.ВР., 3Л., ЕД.Ч., М.Р. = бил (е) лискал
| ПР.НАКЛ., МИН.НЕОПР.ВР., 3Л., ЕД.Ч., Ж.Р. = била (е) лискала
| ПР.НАКЛ., МИН.НЕОПР.ВР., 3Л., ЕД.Ч., СР.Р. = било (е) лискало
| ПР.НАКЛ., МИН.НЕОПР.ВР., 3Л., МН.Ч. = били (са) лискали
| ПР.НАКЛ., БЪД.ВР., 1Л., ЕД.Ч., М.Р. = щял съм да лискам
| ПР.НАКЛ., БЪД.ВР., 1Л., ЕД.Ч., Ж.Р. = щяла съм да лискам
| ПР.НАКЛ., БЪД.ВР., 1Л., ЕД.Ч., СР.Р. = щяло съм да лискам
| ПР.НАКЛ., БЪД.ВР., 1Л., МН.Ч. = щели сме да лискаме
| ПР.НАКЛ., БЪД.ВР., 2Л., ЕД.Ч., М.Р. = щял си да лискаш
| ПР.НАКЛ., БЪД.ВР., 2Л., ЕД.Ч., Ж.Р. = щяла си да лискаш
| ПР.НАКЛ., БЪД.ВР., 2Л., ЕД.Ч., СР.Р. = щяло си да лискаш
| ПР.НАКЛ., БЪД.ВР., 2Л., МН.Ч. = щели сте да лискате
| ПР.НАКЛ., БЪД.ВР., 3Л., ЕД.Ч., М.Р. = щял (е) да лиска
| ПР.НАКЛ., БЪД.ВР., 3Л., ЕД.Ч., Ж.Р. = щяла (е) да лиска
| ПР.НАКЛ., БЪД.ВР., 3Л., ЕД.Ч., СР.Р. = щяло (е) да лиска
| ПР.НАКЛ., БЪД.ВР., 3Л., МН.Ч. = щели (са) да лискат
| ПР.НАКЛ., БЪД.ПРЕД.ВР., 1Л., ЕД.Ч., М.Р. = щял съм да съм лискал
| ПР.НАКЛ., БЪД.ПРЕД.ВР., 1Л., ЕД.Ч., Ж.Р. = щяла съм да съм лискала
| ПР.НАКЛ., БЪД.ПРЕД.ВР., 1Л., ЕД.Ч., СР.Р. = щяло съм да съм лискало
| ПР.НАКЛ., БЪД.ПРЕД.ВР., 1Л., МН.Ч. = щели сме да сме лискали
| ПР.НАКЛ., БЪД.ПРЕД.ВР., 2Л., ЕД.Ч., М.Р. = щял си да си лискал
| ПР.НАКЛ., БЪД.ПРЕД.ВР., 2Л., ЕД.Ч., Ж.Р. = щяла си да си лискала
| ПР.НАКЛ., БЪД.ПРЕД.ВР., 2Л., ЕД.Ч., СР.Р. = щяло си да си лискало
| ПР.НАКЛ., БЪД.ПРЕД.ВР., 2Л., МН.Ч. = щели сте да сте лискали
| ПР.НАКЛ., БЪД.ПРЕД.ВР., 3Л., ЕД.Ч., М.Р. = щял (е) да е лискал
| ПР.НАКЛ., БЪД.ПРЕД.ВР., 3Л., ЕД.Ч., Ж.Р. = щяла (е) да е лискала
| ПР.НАКЛ., БЪД.ПРЕД.ВР., 3Л., ЕД.Ч., СР.Р. = щяло (е) да е лискало
| ПР.НАКЛ., БЪД.ПРЕД.ВР., 3Л., МН.Ч. = щели (са) да са лискали
| УСЛОВНО НАКЛОНЕНИЕ, 1Л., ЕД.Ч., М.Р. = бих лискал
| УСЛОВНО НАКЛОНЕНИЕ, 1Л., ЕД.Ч., Ж.Р. = бих лискала
| УСЛОВНО НАКЛОНЕНИЕ, 1Л., ЕД.Ч., СР.Р. = бих лискало
| УСЛОВНО НАКЛОНЕНИЕ, 1Л., МН.Ч. = бихме лискали
| УСЛОВНО НАКЛОНЕНИЕ, 2Л., ЕД.Ч., М.Р. = би лискал
| УСЛОВНО НАКЛОНЕНИЕ, 2Л., ЕД.Ч., Ж.Р. = би лискала
| УСЛОВНО НАКЛОНЕНИЕ, 2Л., ЕД.Ч., СР.Р. = би лискало
| УСЛОВНО НАКЛОНЕНИЕ, 2Л., МН.Ч. = бихте лискали
| УСЛОВНО НАКЛОНЕНИЕ, 3Л., ЕД.Ч., М.Р. = би лискал
| УСЛОВНО НАКЛОНЕНИЕ, 3Л., ЕД.Ч., Ж.Р. = би лискала
| УСЛОВНО НАКЛОНЕНИЕ, 3Л., ЕД.Ч., СР.Р. = би лискало
| УСЛОВНО НАКЛОНЕНИЕ, 3Л., МН.Ч. = биха лискали
| ПОВЕЛИТЕЛНО НАКЛОНЕНИЕ, ЕД.Ч. = лис·кай
| ПОВЕЛИТЕЛНО НАКЛОНЕНИЕ, МН.Ч. = лис·кай·те
| МИН.СТРАД.ПРИЧ. М.Р. = лис·кан
| МИН.СТРАД.ПРИЧ. М.Р. НЕПЪЛЕН ЧЛЕН = лис·ка·ния
| МИН.СТРАД.ПРИЧ. М.Р. ПЪЛЕН ЧЛЕН = лис·ка·ни·ят
| МИН.СТРАД.ПРИЧ. Ж.Р. = лис·ка·на
| МИН.СТРАД.ПРИЧ. Ж.Р. ЧЛЕН = лис·ка·на·та
| МИН.СТРАД.ПРИЧ. СР.Р. = лис·ка·но
| МИН.СТРАД.ПРИЧ. СР.Р. ЧЛЕН = лис·ка·но·то
| МИН.СТРАД.ПРИЧ. МН.Ч. = лис·ка·ни
| МИН.СТРАД.ПРИЧ. МН.Ч. ЧЛЕН = лис·ка·ни·те
| МИН.ДЕЯТ.СВ.ПРИЧ. М.Р. = лис·кал
| МИН.ДЕЯТ.СВ.ПРИЧ. М.Р. НЕПЪЛЕН ЧЛЕН = лис·ка·лия
| МИН.ДЕЯТ.СВ.ПРИЧ. М.Р. ПЪЛЕН ЧЛЕН = лис·ка·ли·ят
| МИН.ДЕЯТ.СВ.ПРИЧ. Ж.Р. = лис·ка·ла
| МИН.ДЕЯТ.СВ.ПРИЧ. Ж.Р. ЧЛЕН = лис·ка·ла·та
| МИН.ДЕЯТ.СВ.ПРИЧ. СР.Р. = лис·ка·ло
| МИН.ДЕЯТ.СВ.ПРИЧ. СР.Р. ЧЛЕН = лис·ка·ло·то
| МИН.ДЕЯТ.СВ.ПРИЧ. МН.Ч. = лис·ка·ли
| МИН.ДЕЯТ.СВ.ПРИЧ. МН.Ч. ЧЛЕН = лис·ка·ли·те
| МИН.ДЕЯТ.НЕСВ.ПРИЧ. М.Р. = лис·кал
| МИН.ДЕЯТ.НЕСВ.ПРИЧ. М.Р. НЕПЪЛЕН ЧЛЕН = лис·ка·лия
| МИН.ДЕЯТ.НЕСВ.ПРИЧ. М.Р. ПЪЛЕН ЧЛЕН = лис·ка·ли·ят
| МИН.ДЕЯТ.НЕСВ.ПРИЧ. Ж.Р. = лис·ка·ла
| МИН.ДЕЯТ.НЕСВ.ПРИЧ. Ж.Р. ЧЛЕН = лис·ка·ла·та
| МИН.ДЕЯТ.НЕСВ.ПРИЧ. СР.Р. = лис·ка·ло
| МИН.ДЕЯТ.НЕСВ.ПРИЧ. СР.Р. ЧЛЕН = лис·ка·ло·то
| МИН.ДЕЯТ.НЕСВ.ПРИЧ. МН.Ч. = лис·ка·ли
| МИН.ДЕЯТ.НЕСВ.ПРИЧ. МН.Ч. ЧЛЕН = лис·ка·ли·те
| СЕГ.ДЕЯТ.ПРИЧ. М.Р. = лис·кащ
| СЕГ.ДЕЯТ.ПРИЧ. М.Р. НЕПЪЛЕН ЧЛЕН = лис·ка·щия
| СЕГ.ДЕЯТ.ПРИЧ. М.Р. ПЪЛЕН ЧЛЕН = лис·ка·щи·ят
| СЕГ.ДЕЯТ.ПРИЧ. Ж.Р. = лис·ка·ща
| СЕГ.ДЕЯТ.ПРИЧ. Ж.Р. ЧЛЕН = лис·ка·ща·та
| СЕГ.ДЕЯТ.ПРИЧ. СР.Р. = лис·ка·що
| СЕГ.ДЕЯТ.ПРИЧ. СР.Р. ЧЛЕН = лис·ка·що·то
| СЕГ.ДЕЯТ.ПРИЧ. МН.Ч. = лис·ка·щи
| СЕГ.ДЕЯТ.ПРИЧ. МН.Ч. ЧЛЕН = лис·ка·щи·те
| ДЕЕПРИЧАСТИЕ = лис·кай·ки
| СКРИТИ ПРЕПРАТКИ = 
[[лискам]],
[[лискаш]],
[[лиска]],
[[лискаме]],
[[лискате]],
[[лискат]],
[[лисках]],
[[лискахме]],
[[лискахте]],
[[лискаха]],
[[лискаше]],
[[лискай]],
[[лискайте]],
[[лискал]],
[[лискалия]],
[[лискалият]],
[[лискала]],
[[лискалата]],
[[лискало]],
[[лискалото]],
[[лискали]],
[[лискалите]],
[[лискан]],
[[лискания]],
[[лисканият]],
[[лискана]],
[[лисканата]],
[[лискано]],
[[лисканото]],
[[лискани]],
[[лисканите]],
[[лискащ]],
[[лискащия]],
[[лискащият]],
[[лискаща]],
[[лискащата]],
[[лискащо]],
[[лискащото]],
[[лискащи]],
[[лискащите]],
[[лискайки]],
[[лискал съм]],
[[лискала съм]],
[[лискало съм]],
[[лискали сме]],
[[лискал си]],
[[лискала си]],
[[лискало си]],
[[лискали сте]],
[[лискал е]],
[[лискала е]],
[[лискало е]],
[[лискали са]],
[[бях лискал]],
[[бях лискала]],
[[бях лискало]],
[[бяхме лискали]],
[[беше лискал]],
[[беше лискала]],
[[беше лискало]],
[[бяхте лискали]],
[[бяха лискали]],
[[ще лискам]],
[[ще лискаме]],
[[ще лискаш]],
[[ще лискате]],
[[ще лиска]],
[[ще лискат]],
[[ще съм лискал]],
[[ще съм лискала]],
[[ще съм лискало]],
[[ще сме лискали]],
[[ще си лискал]],
[[ще си лискала]],
[[ще си лискало]],
[[ще сте лискали]],
[[ще е лискал]],
[[ще е лискала]],
[[ще е лискало]],
[[ще са лискали]],
[[щях да лискам]],
[[щяхме да лискаме]],
[[щеше да лискаш]],
[[щяхте да лискате]],
[[щеше да лиска]],
[[щяха да лискат]],
[[щях да съм лискал]],
[[щях да съм лискала]],
[[щях да съм лискало]],
[[щяхме да сме лискали]],
[[щеше да си лискал]],
[[щеше да си лискала]],
[[щеше да си лискало]],
[[щяхте да сте лискали]],
[[щеше да е лискал]],
[[щеше да е лискала]],
[[щеше да е лискало]],
[[щяха да са лискали]],
[[бил съм лискал]],
[[била съм лискала]],
[[било съм лискало]],
[[били сме лискали]],
[[бил си лискал]],
[[била си лискала]],
[[било си лискало]],
[[били сте лискали]],
[[бил е лискал]],
[[била е лискала]],
[[било е лискало]],
[[били са лискали]],
[[щял съм да лискам]],
[[щяла съм да лискам]],
[[щяло съм да лискам]],
[[щели сме да лискаме]],
[[щял си да лискаш]],
[[щяла си да лискаш]],
[[щяло си да лискаш]],
[[щели сте да лискате]],
[[щял да лиска]],
[[щяла да лиска]],
[[щяло да лиска]],
[[щели да лискат]],
[[щял е да лиска]],
[[щяла е да лиска]],
[[щяло е да лиска]],
[[щели са да лискат]],
[[щял съм да съм лискал]],
[[щяла съм да съм лискала]],
[[щяло съм да съм лискало]],
[[щели сме да сме лискали]],
[[щял си да си лискал]],
[[щяла си да си лискала]],
[[щяло си да си лискало]],
[[щели сте да сте лискали]],
[[щял да е лискал]],
[[щяла да е лискала]],
[[щяло да е лискало]],
[[щели да са лискали]],
[[щял е да е лискал]],
[[щяла е да е лискала]],
[[щяло е да е лискало]],
[[щели са да са лискали]],
[[бих лискал]],
[[бих лискала]],
[[бих лискало]],
[[бихме лискали]],
[[би лискал]],
[[би лискала]],
[[би лискало]],
[[бихте лискали]],
[[биха лискали]],
}}</text>
      <sha1>8yigej67yl8zkpbn89082y6wb14a8jc</sha1>
    </revision>
  </page>
  <page>
    <title>Шаблон:Словоформи/лисна</title>
    <ns>10</ns>
    <id>394623</id>
    <revision>
      <id>426653</id>
      <parentid>9606</parentid>
      <timestamp>2005-05-06T17:59:53Z</timestamp>
      <contributor>
        <username>Bgbot</username>
        <id>83</id>
      </contributor>
      <comment>Борислав: Шаблон със словоформи</comment>
      <model>wikitext</model>
      <format>text/x-wiki</format>
      <text bytes="19206" xml:space="preserve">{{Шаблон:Словоформи/Глагол|
  ОСНОВНА ФОРМА = лисна
| СЕГ.ВР., 1Л., ЕД.Ч. = лис·на
| СЕГ.ВР., 1Л., МН.Ч. = лис·нем
| СЕГ.ВР., 2Л., ЕД.Ч. = лис·неш
| СЕГ.ВР., 2Л., МН.Ч. = лис·не·те
| СЕГ.ВР., 3Л., ЕД.Ч. = лис·не
| СЕГ.ВР., 3Л., МН.Ч. = лис·нат
| МИН.СВ.ВР., 1Л., ЕД.Ч. = лис·нах
| МИН.СВ.ВР., 1Л., МН.Ч. = лис·нах·ме
| МИН.СВ.ВР., 2Л., ЕД.Ч. = лис·на
| МИН.СВ.ВР., 2Л., МН.Ч. = лис·нах·те
| МИН.СВ.ВР., 3Л., ЕД.Ч. = лис·на
| МИН.СВ.ВР., 3Л., МН.Ч. = лис·на·ха
| МИН.НЕСВ.ВР., 1Л., ЕД.Ч. = лис·нех
| МИН.НЕСВ.ВР., 1Л., МН.Ч. = лис·нех·ме
| МИН.НЕСВ.ВР., 2Л., ЕД.Ч. = лис·не·ше
| МИН.НЕСВ.ВР., 2Л., МН.Ч. = лис·нех·те
| МИН.НЕСВ.ВР., 3Л., ЕД.Ч. = лис·не·ше
| МИН.НЕСВ.ВР., 3Л., МН.Ч. = лис·не·ха
| МИН.НЕОПР.ВР., 1Л., ЕД.Ч., М.Р. = лиснал съм
| МИН.НЕОПР.ВР., 1Л., ЕД.Ч., Ж.Р. = лиснала съм
| МИН.НЕОПР.ВР., 1Л., ЕД.Ч., СР.Р. = лиснало съм
| МИН.НЕОПР.ВР., 1Л., МН.Ч. = лиснали сме
| МИН.НЕОПР.ВР., 2Л., ЕД.Ч., М.Р. = лиснал си
| МИН.НЕОПР.ВР., 2Л., ЕД.Ч., Ж.Р. = лиснала си
| МИН.НЕОПР.ВР., 2Л., ЕД.Ч., СР.Р. = лиснало си
| МИН.НЕОПР.ВР., 2Л., МН.Ч. = лиснали сте
| МИН.НЕОПР.ВР., 3Л., ЕД.Ч., М.Р. = лиснал е
| МИН.НЕОПР.ВР., 3Л., ЕД.Ч., Ж.Р. = лиснала е
| МИН.НЕОПР.ВР., 3Л., ЕД.Ч., СР.Р. = лиснало е
| МИН.НЕОПР.ВР., 3Л., МН.Ч. = лиснали са
| МИН.ПРЕД.ВР., 1Л., ЕД.Ч., М.Р. = бях лиснал
| МИН.ПРЕД.ВР., 1Л., ЕД.Ч., Ж.Р. = бях лиснала
| МИН.ПРЕД.ВР., 1Л., ЕД.Ч., СР.Р. = бях лиснало
| МИН.ПРЕД.ВР., 1Л., МН.Ч. = бяхме лиснали
| МИН.ПРЕД.ВР., 2Л., ЕД.Ч., М.Р. = беше лиснал
| МИН.ПРЕД.ВР., 2Л., ЕД.Ч., Ж.Р. = беше лиснала
| МИН.ПРЕД.ВР., 2Л., ЕД.Ч., СР.Р. = беше лиснало
| МИН.ПРЕД.ВР., 2Л., МН.Ч. = бяхте лиснали
| МИН.ПРЕД.ВР., 3Л., ЕД.Ч., М.Р. = беше лиснал
| МИН.ПРЕД.ВР., 3Л., ЕД.Ч., Ж.Р. = беше лиснала
| МИН.ПРЕД.ВР., 3Л., ЕД.Ч., СР.Р. = беше лиснало
| МИН.ПРЕД.ВР., 3Л., МН.Ч. = бяха лиснали
| БЪД.ВР., 1Л., ЕД.Ч. = ще лисна
| БЪД.ВР., 1Л., МН.Ч. = ще лиснем
| БЪД.ВР., 2Л., ЕД.Ч. = ще лиснеш
| БЪД.ВР., 2Л., МН.Ч. = ще лиснете
| БЪД.ВР., 3Л., ЕД.Ч. = ще лисне
| БЪД.ВР., 3Л., МН.Ч. = ще лиснат
| БЪД.ПРЕД.ВР., 1Л., ЕД.Ч., М.Р. = ще съм лиснал
| БЪД.ПРЕД.ВР., 1Л., ЕД.Ч., Ж.Р. = ще съм лиснала
| БЪД.ПРЕД.ВР., 1Л., ЕД.Ч., СР.Р. = ще съм лиснало
| БЪД.ПРЕД.ВР., 1Л., МН.Ч. = ще сме лиснали
| БЪД.ПРЕД.ВР., 2Л., ЕД.Ч., М.Р. = ще си лиснал
| БЪД.ПРЕД.ВР., 2Л., ЕД.Ч., Ж.Р. = ще си лиснала
| БЪД.ПРЕД.ВР., 2Л., ЕД.Ч., СР.Р. = ще си лиснало
| БЪД.ПРЕД.ВР., 2Л., МН.Ч. = ще сте лиснали
| БЪД.ПРЕД.ВР., 3Л., ЕД.Ч., М.Р. = ще е лиснал
| БЪД.ПРЕД.ВР., 3Л., ЕД.Ч., Ж.Р. = ще е лиснала
| БЪД.ПРЕД.ВР., 3Л., ЕД.Ч., СР.Р. = ще е лиснало
| БЪД.ПРЕД.ВР., 3Л., МН.Ч. = ще са лиснали
| БЪД.ВР. В МИН., 1Л., ЕД.Ч. = щях да лисна
| БЪД.ВР. В МИН., 1Л., МН.Ч. = щяхме да лиснем
| БЪД.ВР. В МИН., 2Л., ЕД.Ч. = щеше да лиснеш
| БЪД.ВР. В МИН., 2Л., МН.Ч. = щяхте да лиснете
| БЪД.ВР. В МИН., 3Л., ЕД.Ч. = щеше да лисне
| БЪД.ВР. В МИН., 3Л., МН.Ч. = щяха да лиснат
| БЪД.ПРЕД.ВР. В МИН., 1Л., ЕД.Ч., М.Р. = щях да съм лиснал
| БЪД.ПРЕД.ВР. В МИН., 1Л., ЕД.Ч., Ж.Р. = щях да съм лиснала
| БЪД.ПРЕД.ВР. В МИН., 1Л., ЕД.Ч., СР.Р. = щях да съм лиснало
| БЪД.ПРЕД.ВР. В МИН., 1Л., МН.Ч. = щяхме да сме лиснали
| БЪД.ПРЕД.ВР. В МИН., 2Л., ЕД.Ч., М.Р. = щеше да си лиснал
| БЪД.ПРЕД.ВР. В МИН., 2Л., ЕД.Ч., Ж.Р. = щеше да си лиснала
| БЪД.ПРЕД.ВР. В МИН., 2Л., ЕД.Ч., СР.Р. = щеше да си лиснало
| БЪД.ПРЕД.ВР. В МИН., 2Л., МН.Ч. = щяхте да сте лиснали
| БЪД.ПРЕД.ВР. В МИН., 3Л., ЕД.Ч., М.Р. = щеше да е лиснал
| БЪД.ПРЕД.ВР. В МИН., 3Л., ЕД.Ч., Ж.Р. = щеше да е лиснала
| БЪД.ПРЕД.ВР. В МИН., 3Л., ЕД.Ч., СР.Р. = щеше да е лиснало
| БЪД.ПРЕД.ВР. В МИН., 3Л., МН.Ч. = щяха да са лиснали
| ПР.НАКЛ., СЕГ.ВР., 1Л., ЕД.Ч., М.Р. = лиснел съм
| ПР.НАКЛ., СЕГ.ВР., 1Л., ЕД.Ч., Ж.Р. = лиснела съм
| ПР.НАКЛ., СЕГ.ВР., 1Л., ЕД.Ч., СР.Р. = лиснело съм
| ПР.НАКЛ., СЕГ.ВР., 1Л., МН.Ч. = лиснели сме
| ПР.НАКЛ., СЕГ.ВР., 2Л., ЕД.Ч., М.Р. = лиснел си
| ПР.НАКЛ., СЕГ.ВР., 2Л., ЕД.Ч., Ж.Р. = лиснела си
| ПР.НАКЛ., СЕГ.ВР., 2Л., ЕД.Ч., СР.Р. = лиснело си
| ПР.НАКЛ., СЕГ.ВР., 2Л., МН.Ч. = лиснели сте
| ПР.НАКЛ., СЕГ.ВР., 3Л., ЕД.Ч., М.Р. = лиснел (е)
| ПР.НАКЛ., СЕГ.ВР., 3Л., ЕД.Ч., Ж.Р. = лиснела (е)
| ПР.НАКЛ., СЕГ.ВР., 3Л., ЕД.Ч., СР.Р. = лиснело (е)
| ПР.НАКЛ., СЕГ.ВР., 3Л., МН.Ч. = лиснели (са)
| ПР.НАКЛ., МИН.СВ.ВР., 1Л., ЕД.Ч., М.Р. = лиснал съм
| ПР.НАКЛ., МИН.СВ.ВР., 1Л., ЕД.Ч., Ж.Р. = лиснала съм
| ПР.НАКЛ., МИН.СВ.ВР., 1Л., ЕД.Ч., СР.Р. = лиснало съм
| ПР.НАКЛ., МИН.СВ.ВР., 1Л., МН.Ч. = лиснали сме
| ПР.НАКЛ., МИН.СВ.ВР., 2Л., ЕД.Ч., М.Р. = лиснал си
| ПР.НАКЛ., МИН.СВ.ВР., 2Л., ЕД.Ч., Ж.Р. = лиснала си
| ПР.НАКЛ., МИН.СВ.ВР., 2Л., ЕД.Ч., СР.Р. = лиснало си
| ПР.НАКЛ., МИН.СВ.ВР., 2Л., МН.Ч. = лиснали сте
| ПР.НАКЛ., МИН.СВ.ВР., 3Л., ЕД.Ч., М.Р. = лиснал (е)
| ПР.НАКЛ., МИН.СВ.ВР., 3Л., ЕД.Ч., Ж.Р. = лиснала (е)
| ПР.НАКЛ., МИН.СВ.ВР., 3Л., ЕД.Ч., СР.Р. = лиснало (е)
| ПР.НАКЛ., МИН.СВ.ВР., 3Л., МН.Ч. = лиснали (са)
| ПР.НАКЛ., МИН.НЕОПР.ВР., 1Л., ЕД.Ч., М.Р. = бил съм лиснал
| ПР.НАКЛ., МИН.НЕОПР.ВР., 1Л., ЕД.Ч., Ж.Р. = била съм лиснала
| ПР.НАКЛ., МИН.НЕОПР.ВР., 1Л., ЕД.Ч., СР.Р. = било съм лиснало
| ПР.НАКЛ., МИН.НЕОПР.ВР., 1Л., МН.Ч. = били сме лиснали
| ПР.НАКЛ., МИН.НЕОПР.ВР., 2Л., ЕД.Ч., М.Р. = бил си лиснал
| ПР.НАКЛ., МИН.НЕОПР.ВР., 2Л., ЕД.Ч., Ж.Р. = била си лиснала
| ПР.НАКЛ., МИН.НЕОПР.ВР., 2Л., ЕД.Ч., СР.Р. = било си лиснало
| ПР.НАКЛ., МИН.НЕОПР.ВР., 2Л., МН.Ч. = били сте лиснали
| ПР.НАКЛ., МИН.НЕОПР.ВР., 3Л., ЕД.Ч., М.Р. = бил (е) лиснал
| ПР.НАКЛ., МИН.НЕОПР.ВР., 3Л., ЕД.Ч., Ж.Р. = била (е) лиснала
| ПР.НАКЛ., МИН.НЕОПР.ВР., 3Л., ЕД.Ч., СР.Р. = било (е) лиснало
| ПР.НАКЛ., МИН.НЕОПР.ВР., 3Л., МН.Ч. = били (са) лиснали
| ПР.НАКЛ., БЪД.ВР., 1Л., ЕД.Ч., М.Р. = щял съм да лисна
| ПР.НАКЛ., БЪД.ВР., 1Л., ЕД.Ч., Ж.Р. = щяла съм да лисна
| ПР.НАКЛ., БЪД.ВР., 1Л., ЕД.Ч., СР.Р. = щяло съм да лисна
| ПР.НАКЛ., БЪД.ВР., 1Л., МН.Ч. = щели сме да лиснем
| ПР.НАКЛ., БЪД.ВР., 2Л., ЕД.Ч., М.Р. = щял си да лиснеш
| ПР.НАКЛ., БЪД.ВР., 2Л., ЕД.Ч., Ж.Р. = щяла си да лиснеш
| ПР.НАКЛ., БЪД.ВР., 2Л., ЕД.Ч., СР.Р. = щяло си да лиснеш
| ПР.НАКЛ., БЪД.ВР., 2Л., МН.Ч. = щели сте да лиснете
| ПР.НАКЛ., БЪД.ВР., 3Л., ЕД.Ч., М.Р. = щял (е) да лисне
| ПР.НАКЛ., БЪД.ВР., 3Л., ЕД.Ч., Ж.Р. = щяла (е) да лисне
| ПР.НАКЛ., БЪД.ВР., 3Л., ЕД.Ч., СР.Р. = щяло (е) да лисне
| ПР.НАКЛ., БЪД.ВР., 3Л., МН.Ч. = щели (са) да лиснат
| ПР.НАКЛ., БЪД.ПРЕД.ВР., 1Л., ЕД.Ч., М.Р. = щял съм да съм лиснал
| ПР.НАКЛ., БЪД.ПРЕД.ВР., 1Л., ЕД.Ч., Ж.Р. = щяла съм да съм лиснала
| ПР.НАКЛ., БЪД.ПРЕД.ВР., 1Л., ЕД.Ч., СР.Р. = щяло съм да съм лиснало
| ПР.НАКЛ., БЪД.ПРЕД.ВР., 1Л., МН.Ч. = щели сме да сме лиснали
| ПР.НАКЛ., БЪД.ПРЕД.ВР., 2Л., ЕД.Ч., М.Р. = щял си да си лиснал
| ПР.НАКЛ., БЪД.ПРЕД.ВР., 2Л., ЕД.Ч., Ж.Р. = щяла си да си лиснала
| ПР.НАКЛ., БЪД.ПРЕД.ВР., 2Л., ЕД.Ч., СР.Р. = щяло си да си лиснало
| ПР.НАКЛ., БЪД.ПРЕД.ВР., 2Л., МН.Ч. = щели сте да сте лиснали
| ПР.НАКЛ., БЪД.ПРЕД.ВР., 3Л., ЕД.Ч., М.Р. = щял (е) да е лиснал
| ПР.НАКЛ., БЪД.ПРЕД.ВР., 3Л., ЕД.Ч., Ж.Р. = щяла (е) да е лиснала
| ПР.НАКЛ., БЪД.ПРЕД.ВР., 3Л., ЕД.Ч., СР.Р. = щяло (е) да е лиснало
| ПР.НАКЛ., БЪД.ПРЕД.ВР., 3Л., МН.Ч. = щели (са) да са лиснали
| УСЛОВНО НАКЛОНЕНИЕ, 1Л., ЕД.Ч., М.Р. = бих лиснал
| УСЛОВНО НАКЛОНЕНИЕ, 1Л., ЕД.Ч., Ж.Р. = бих лиснала
| УСЛОВНО НАКЛОНЕНИЕ, 1Л., ЕД.Ч., СР.Р. = бих лиснало
| УСЛОВНО НАКЛОНЕНИЕ, 1Л., МН.Ч. = бихме лиснали
| УСЛОВНО НАКЛОНЕНИЕ, 2Л., ЕД.Ч., М.Р. = би лиснал
| УСЛОВНО НАКЛОНЕНИЕ, 2Л., ЕД.Ч., Ж.Р. = би лиснала
| УСЛОВНО НАКЛОНЕНИЕ, 2Л., ЕД.Ч., СР.Р. = би лиснало
| УСЛОВНО НАКЛОНЕНИЕ, 2Л., МН.Ч. = бихте лиснали
| УСЛОВНО НАКЛОНЕНИЕ, 3Л., ЕД.Ч., М.Р. = би лиснал
| УСЛОВНО НАКЛОНЕНИЕ, 3Л., ЕД.Ч., Ж.Р. = би лиснала
| УСЛОВНО НАКЛОНЕНИЕ, 3Л., ЕД.Ч., СР.Р. = би лиснало
| УСЛОВНО НАКЛОНЕНИЕ, 3Л., МН.Ч. = биха лиснали
| ПОВЕЛИТЕЛНО НАКЛОНЕНИЕ, ЕД.Ч. = лис·ни
| ПОВЕЛИТЕЛНО НАКЛОНЕНИЕ, МН.Ч. = лис·не·те
| МИН.СТРАД.ПРИЧ. М.Р. = лис·нат
| МИН.СТРАД.ПРИЧ. М.Р. НЕПЪЛЕН ЧЛЕН = лис·на·тия
| МИН.СТРАД.ПРИЧ. М.Р. ПЪЛЕН ЧЛЕН = лис·на·ти·ят
| МИН.СТРАД.ПРИЧ. Ж.Р. = лис·на·та
| МИН.СТРАД.ПРИЧ. Ж.Р. ЧЛЕН = лис·на·та·та
| МИН.СТРАД.ПРИЧ. СР.Р. = лис·на·то
| МИН.СТРАД.ПРИЧ. СР.Р. ЧЛЕН = лис·на·то·то
| МИН.СТРАД.ПРИЧ. МН.Ч. = лис·на·ти
| МИН.СТРАД.ПРИЧ. МН.Ч. ЧЛЕН = лис·на·ти·те
| МИН.ДЕЯТ.СВ.ПРИЧ. М.Р. = лис·нал
| МИН.ДЕЯТ.СВ.ПРИЧ. М.Р. НЕПЪЛЕН ЧЛЕН = лис·на·лия
| МИН.ДЕЯТ.СВ.ПРИЧ. М.Р. ПЪЛЕН ЧЛЕН = лис·на·ли·ят
| МИН.ДЕЯТ.СВ.ПРИЧ. Ж.Р. = лис·на·ла
| МИН.ДЕЯТ.СВ.ПРИЧ. Ж.Р. ЧЛЕН = лис·на·ла·та
| МИН.ДЕЯТ.СВ.ПРИЧ. СР.Р. = лис·на·ло
| МИН.ДЕЯТ.СВ.ПРИЧ. СР.Р. ЧЛЕН = лис·на·ло·то
| МИН.ДЕЯТ.СВ.ПРИЧ. МН.Ч. = лис·на·ли
| МИН.ДЕЯТ.СВ.ПРИЧ. МН.Ч. ЧЛЕН = лис·на·ли·те
| МИН.ДЕЯТ.НЕСВ.ПРИЧ. М.Р. = лис·нел
| МИН.ДЕЯТ.НЕСВ.ПРИЧ. М.Р. НЕПЪЛЕН ЧЛЕН = лис·не·лия
| МИН.ДЕЯТ.НЕСВ.ПРИЧ. М.Р. ПЪЛЕН ЧЛЕН = лис·не·ли·ят
| МИН.ДЕЯТ.НЕСВ.ПРИЧ. Ж.Р. = лис·не·ла
| МИН.ДЕЯТ.НЕСВ.ПРИЧ. Ж.Р. ЧЛЕН = лис·не·ла·та
| МИН.ДЕЯТ.НЕСВ.ПРИЧ. СР.Р. = лис·не·ло
| МИН.ДЕЯТ.НЕСВ.ПРИЧ. СР.Р. ЧЛЕН = лис·не·ло·то
| МИН.ДЕЯТ.НЕСВ.ПРИЧ. МН.Ч. = лис·не·ли
| МИН.ДЕЯТ.НЕСВ.ПРИЧ. МН.Ч. ЧЛЕН = лис·не·ли·те
| СЕГ.ДЕЯТ.ПРИЧ. М.Р. = —
| СЕГ.ДЕЯТ.ПРИЧ. М.Р. НЕПЪЛЕН ЧЛЕН = —
| СЕГ.ДЕЯТ.ПРИЧ. М.Р. ПЪЛЕН ЧЛЕН = —
| СЕГ.ДЕЯТ.ПРИЧ. Ж.Р. = —
| СЕГ.ДЕЯТ.ПРИЧ. Ж.Р. ЧЛЕН = —
| СЕГ.ДЕЯТ.ПРИЧ. СР.Р. = —
| СЕГ.ДЕЯТ.ПРИЧ. СР.Р. ЧЛЕН = —
| СЕГ.ДЕЯТ.ПРИЧ. МН.Ч. = —
| СЕГ.ДЕЯТ.ПРИЧ. МН.Ч. ЧЛЕН = —
| ДЕЕПРИЧАСТИЕ = —
| СКРИТИ ПРЕПРАТКИ = 
[[лисна]],
[[лиснеш]],
[[лисне]],
[[лиснем]],
[[лиснете]],
[[лиснат]],
[[лиснах]],
[[лиснахме]],
[[лиснахте]],
[[лиснаха]],
[[лиснех]],
[[лиснеше]],
[[лиснехме]],
[[лиснехте]],
[[лиснеха]],
[[лисни]],
[[лиснал]],
[[лисналия]],
[[лисналият]],
[[лиснала]],
[[лисналата]],
[[лиснало]],
[[лисналото]],
[[лиснали]],
[[лисналите]],
[[лиснел]],
[[лиснелия]],
[[лиснелият]],
[[лиснела]],
[[лиснелата]],
[[лиснело]],
[[лиснелото]],
[[лиснели]],
[[лиснелите]],
[[лиснатия]],
[[лиснатият]],
[[лисната]],
[[лиснатата]],
[[лиснато]],
[[лиснатото]],
[[лиснати]],
[[лиснатите]],
[[лиснал съм]],
[[лиснала съм]],
[[лиснало съм]],
[[лиснали сме]],
[[лиснал си]],
[[лиснала си]],
[[лиснало си]],
[[лиснали сте]],
[[лиснал е]],
[[лиснала е]],
[[лиснало е]],
[[лиснали са]],
[[бях лиснал]],
[[бях лиснала]],
[[бях лиснало]],
[[бяхме лиснали]],
[[беше лиснал]],
[[беше лиснала]],
[[беше лиснало]],
[[бяхте лиснали]],
[[бяха лиснали]],
[[ще лисна]],
[[ще лиснем]],
[[ще лиснеш]],
[[ще лиснете]],
[[ще лисне]],
[[ще лиснат]],
[[ще съм лиснал]],
[[ще съм лиснала]],
[[ще съм лиснало]],
[[ще сме лиснали]],
[[ще си лиснал]],
[[ще си лиснала]],
[[ще си лиснало]],
[[ще сте лиснали]],
[[ще е лиснал]],
[[ще е лиснала]],
[[ще е лиснало]],
[[ще са лиснали]],
[[щях да лисна]],
[[щяхме да лиснем]],
[[щеше да лиснеш]],
[[щяхте да лиснете]],
[[щеше да лисне]],
[[щяха да лиснат]],
[[щях да съм лиснал]],
[[щях да съм лиснала]],
[[щях да съм лиснало]],
[[щяхме да сме лиснали]],
[[щеше да си лиснал]],
[[щеше да си лиснала]],
[[щеше да си лиснало]],
[[щяхте да сте лиснали]],
[[щеше да е лиснал]],
[[щеше да е лиснала]],
[[щеше да е лиснало]],
[[щяха да са лиснали]],
[[лиснел съм]],
[[лиснела съм]],
[[лиснело съм]],
[[лиснели сме]],
[[лиснел си]],
[[лиснела си]],
[[лиснело си]],
[[лиснели сте]],
[[лиснел е]],
[[лиснела е]],
[[лиснело е]],
[[лиснели са]],
[[бил съм лиснал]],
[[била съм лиснала]],
[[било съм лиснало]],
[[били сме лиснали]],
[[бил си лиснал]],
[[била си лиснала]],
[[било си лиснало]],
[[били сте лиснали]],
[[бил е лиснал]],
[[била е лиснала]],
[[било е лиснало]],
[[били са лиснали]],
[[щял съм да лисна]],
[[щяла съм да лисна]],
[[щяло съм да лисна]],
[[щели сме да лиснем]],
[[щял си да лиснеш]],
[[щяла си да лиснеш]],
[[щяло си да лиснеш]],
[[щели сте да лиснете]],
[[щял да лисне]],
[[щяла да лисне]],
[[щяло да лисне]],
[[щели да лиснат]],
[[щял е да лисне]],
[[щяла е да лисне]],
[[щяло е да лисне]],
[[щели са да лиснат]],
[[щял съм да съм лиснал]],
[[щяла съм да съм лиснала]],
[[щяло съм да съм лиснало]],
[[щели сме да сме лиснали]],
[[щял си да си лиснал]],
[[щяла си да си лиснала]],
[[щяло си да си лиснало]],
[[щели сте да сте лиснали]],
[[щял да е лиснал]],
[[щяла да е лиснала]],
[[щяло да е лиснало]],
[[щели да са лиснали]],
[[щял е да е лиснал]],
[[щяла е да е лиснала]],
[[щяло е да е лиснало]],
[[щели са да са лиснали]],
[[бих лиснал]],
[[бих лиснала]],
[[бих лиснало]],
[[бихме лиснали]],
[[би лиснал]],
[[би лиснала]],
[[би лиснало]],
[[бихте лиснали]],
[[биха лиснали]],
}}</text>
      <sha1>l70z9rks0nita5o57tu3nflfdu6h7ve</sha1>
    </revision>
  </page>
  <page>
    <title>Шаблон:Словоформи/литвам</title>
    <ns>10</ns>
    <id>517472</id>
    <revision>
      <id>549452</id>
      <timestamp>2005-05-11T04:54:44Z</timestamp>
      <contributor>
        <username>Bgbot</username>
        <id>83</id>
      </contributor>
      <comment>Борислав: Шаблон със словоформи</comment>
      <model>wikitext</model>
      <format>text/x-wiki</format>
      <text bytes="19112" xml:space="preserve">{{Шаблон:Словоформи/Глагол|
  ОСНОВНА ФОРМА = литвам
| СЕГ.ВР., 1Л., ЕД.Ч. = лит·вам
| СЕГ.ВР., 1Л., МН.Ч. = лит·ва·ме
| СЕГ.ВР., 2Л., ЕД.Ч. = лит·ваш
| СЕГ.ВР., 2Л., МН.Ч. = лит·ва·те
| СЕГ.ВР., 3Л., ЕД.Ч. = лит·ва
| СЕГ.ВР., 3Л., МН.Ч. = лит·ват
| МИН.СВ.ВР., 1Л., ЕД.Ч. = лит·вах
| МИН.СВ.ВР., 1Л., МН.Ч. = лит·вах·ме
| МИН.СВ.ВР., 2Л., ЕД.Ч. = лит·ва
| МИН.СВ.ВР., 2Л., МН.Ч. = лит·вах·те
| МИН.СВ.ВР., 3Л., ЕД.Ч. = лит·ва
| МИН.СВ.ВР., 3Л., МН.Ч. = лит·ва·ха
| МИН.НЕСВ.ВР., 1Л., ЕД.Ч. = лит·вах
| МИН.НЕСВ.ВР., 1Л., МН.Ч. = лит·вах·ме
| МИН.НЕСВ.ВР., 2Л., ЕД.Ч. = лит·ва·ше
| МИН.НЕСВ.ВР., 2Л., МН.Ч. = лит·вах·те
| МИН.НЕСВ.ВР., 3Л., ЕД.Ч. = лит·ва·ше
| МИН.НЕСВ.ВР., 3Л., МН.Ч. = лит·ва·ха
| МИН.НЕОПР.ВР., 1Л., ЕД.Ч., М.Р. = литвал съм
| МИН.НЕОПР.ВР., 1Л., ЕД.Ч., Ж.Р. = литвала съм
| МИН.НЕОПР.ВР., 1Л., ЕД.Ч., СР.Р. = литвало съм
| МИН.НЕОПР.ВР., 1Л., МН.Ч. = литвали сме
| МИН.НЕОПР.ВР., 2Л., ЕД.Ч., М.Р. = литвал си
| МИН.НЕОПР.ВР., 2Л., ЕД.Ч., Ж.Р. = литвала си
| МИН.НЕОПР.ВР., 2Л., ЕД.Ч., СР.Р. = литвало си
| МИН.НЕОПР.ВР., 2Л., МН.Ч. = литвали сте
| МИН.НЕОПР.ВР., 3Л., ЕД.Ч., М.Р. = литвал е
| МИН.НЕОПР.ВР., 3Л., ЕД.Ч., Ж.Р. = литвала е
| МИН.НЕОПР.ВР., 3Л., ЕД.Ч., СР.Р. = литвало е
| МИН.НЕОПР.ВР., 3Л., МН.Ч. = литвали са
| МИН.ПРЕД.ВР., 1Л., ЕД.Ч., М.Р. = бях литвал
| МИН.ПРЕД.ВР., 1Л., ЕД.Ч., Ж.Р. = бях литвала
| МИН.ПРЕД.ВР., 1Л., ЕД.Ч., СР.Р. = бях литвало
| МИН.ПРЕД.ВР., 1Л., МН.Ч. = бяхме литвали
| МИН.ПРЕД.ВР., 2Л., ЕД.Ч., М.Р. = беше литвал
| МИН.ПРЕД.ВР., 2Л., ЕД.Ч., Ж.Р. = беше литвала
| МИН.ПРЕД.ВР., 2Л., ЕД.Ч., СР.Р. = беше литвало
| МИН.ПРЕД.ВР., 2Л., МН.Ч. = бяхте литвали
| МИН.ПРЕД.ВР., 3Л., ЕД.Ч., М.Р. = беше литвал
| МИН.ПРЕД.ВР., 3Л., ЕД.Ч., Ж.Р. = беше литвала
| МИН.ПРЕД.ВР., 3Л., ЕД.Ч., СР.Р. = беше литвало
| МИН.ПРЕД.ВР., 3Л., МН.Ч. = бяха литвали
| БЪД.ВР., 1Л., ЕД.Ч. = ще литвам
| БЪД.ВР., 1Л., МН.Ч. = ще литваме
| БЪД.ВР., 2Л., ЕД.Ч. = ще литваш
| БЪД.ВР., 2Л., МН.Ч. = ще литвате
| БЪД.ВР., 3Л., ЕД.Ч. = ще литва
| БЪД.ВР., 3Л., МН.Ч. = ще литват
| БЪД.ПРЕД.ВР., 1Л., ЕД.Ч., М.Р. = ще съм литвал
| БЪД.ПРЕД.ВР., 1Л., ЕД.Ч., Ж.Р. = ще съм литвала
| БЪД.ПРЕД.ВР., 1Л., ЕД.Ч., СР.Р. = ще съм литвало
| БЪД.ПРЕД.ВР., 1Л., МН.Ч. = ще сме литвали
| БЪД.ПРЕД.ВР., 2Л., ЕД.Ч., М.Р. = ще си литвал
| БЪД.ПРЕД.ВР., 2Л., ЕД.Ч., Ж.Р. = ще си литвала
| БЪД.ПРЕД.ВР., 2Л., ЕД.Ч., СР.Р. = ще си литвало
| БЪД.ПРЕД.ВР., 2Л., МН.Ч. = ще сте литвали
| БЪД.ПРЕД.ВР., 3Л., ЕД.Ч., М.Р. = ще е литвал
| БЪД.ПРЕД.ВР., 3Л., ЕД.Ч., Ж.Р. = ще е литвала
| БЪД.ПРЕД.ВР., 3Л., ЕД.Ч., СР.Р. = ще е литвало
| БЪД.ПРЕД.ВР., 3Л., МН.Ч. = ще са литвали
| БЪД.ВР. В МИН., 1Л., ЕД.Ч. = щях да литвам
| БЪД.ВР. В МИН., 1Л., МН.Ч. = щяхме да литваме
| БЪД.ВР. В МИН., 2Л., ЕД.Ч. = щеше да литваш
| БЪД.ВР. В МИН., 2Л., МН.Ч. = щяхте да литвате
| БЪД.ВР. В МИН., 3Л., ЕД.Ч. = щеше да литва
| БЪД.ВР. В МИН., 3Л., МН.Ч. = щяха да литват
| БЪД.ПРЕД.ВР. В МИН., 1Л., ЕД.Ч., М.Р. = щях да съм литвал
| БЪД.ПРЕД.ВР. В МИН., 1Л., ЕД.Ч., Ж.Р. = щях да съм литвала
| БЪД.ПРЕД.ВР. В МИН., 1Л., ЕД.Ч., СР.Р. = щях да съм литвало
| БЪД.ПРЕД.ВР. В МИН., 1Л., МН.Ч. = щяхме да сме литвали
| БЪД.ПРЕД.ВР. В МИН., 2Л., ЕД.Ч., М.Р. = щеше да си литвал
| БЪД.ПРЕД.ВР. В МИН., 2Л., ЕД.Ч., Ж.Р. = щеше да си литвала
| БЪД.ПРЕД.ВР. В МИН., 2Л., ЕД.Ч., СР.Р. = щеше да си литвало
| БЪД.ПРЕД.ВР. В МИН., 2Л., МН.Ч. = щяхте да сте литвали
| БЪД.ПРЕД.ВР. В МИН., 3Л., ЕД.Ч., М.Р. = щеше да е литвал
| БЪД.ПРЕД.ВР. В МИН., 3Л., ЕД.Ч., Ж.Р. = щеше да е литвала
| БЪД.ПРЕД.ВР. В МИН., 3Л., ЕД.Ч., СР.Р. = щеше да е литвало
| БЪД.ПРЕД.ВР. В МИН., 3Л., МН.Ч. = щяха да са литвали
| ПР.НАКЛ., СЕГ.ВР., 1Л., ЕД.Ч., М.Р. = литвал съм
| ПР.НАКЛ., СЕГ.ВР., 1Л., ЕД.Ч., Ж.Р. = литвала съм
| ПР.НАКЛ., СЕГ.ВР., 1Л., ЕД.Ч., СР.Р. = литвало съм
| ПР.НАКЛ., СЕГ.ВР., 1Л., МН.Ч. = литвали сме
| ПР.НАКЛ., СЕГ.ВР., 2Л., ЕД.Ч., М.Р. = литвал си
| ПР.НАКЛ., СЕГ.ВР., 2Л., ЕД.Ч., Ж.Р. = литвала си
| ПР.НАКЛ., СЕГ.ВР., 2Л., ЕД.Ч., СР.Р. = литвало си
| ПР.НАКЛ., СЕГ.ВР., 2Л., МН.Ч. = литвали сте
| ПР.НАКЛ., СЕГ.ВР., 3Л., ЕД.Ч., М.Р. = литвал (е)
| ПР.НАКЛ., СЕГ.ВР., 3Л., ЕД.Ч., Ж.Р. = литвала (е)
| ПР.НАКЛ., СЕГ.ВР., 3Л., ЕД.Ч., СР.Р. = литвало (е)
| ПР.НАКЛ., СЕГ.ВР., 3Л., МН.Ч. = литвали (са)
| ПР.НАКЛ., МИН.СВ.ВР., 1Л., ЕД.Ч., М.Р. = литвал съм
| ПР.НАКЛ., МИН.СВ.ВР., 1Л., ЕД.Ч., Ж.Р. = литвала съм
| ПР.НАКЛ., МИН.СВ.ВР., 1Л., ЕД.Ч., СР.Р. = литвало съм
| ПР.НАКЛ., МИН.СВ.ВР., 1Л., МН.Ч. = литвали сме
| ПР.НАКЛ., МИН.СВ.ВР., 2Л., ЕД.Ч., М.Р. = литвал си
| ПР.НАКЛ., МИН.СВ.ВР., 2Л., ЕД.Ч., Ж.Р. = литвала си
| ПР.НАКЛ., МИН.СВ.ВР., 2Л., ЕД.Ч., СР.Р. = литвало си
| ПР.НАКЛ., МИН.СВ.ВР., 2Л., МН.Ч. = литвали сте
| ПР.НАКЛ., МИН.СВ.ВР., 3Л., ЕД.Ч., М.Р. = литвал (е)
| ПР.НАКЛ., МИН.СВ.ВР., 3Л., ЕД.Ч., Ж.Р. = литвала (е)
| ПР.НАКЛ., МИН.СВ.ВР., 3Л., ЕД.Ч., СР.Р. = литвало (е)
| ПР.НАКЛ., МИН.СВ.ВР., 3Л., МН.Ч. = литвали (са)
| ПР.НАКЛ., МИН.НЕОПР.ВР., 1Л., ЕД.Ч., М.Р. = бил съм литвал
| ПР.НАКЛ., МИН.НЕОПР.ВР., 1Л., ЕД.Ч., Ж.Р. = била съм литвала
| ПР.НАКЛ., МИН.НЕОПР.ВР., 1Л., ЕД.Ч., СР.Р. = било съм литвало
| ПР.НАКЛ., МИН.НЕОПР.ВР., 1Л., МН.Ч. = били сме литвали
| ПР.НАКЛ., МИН.НЕОПР.ВР., 2Л., ЕД.Ч., М.Р. = бил си литвал
| ПР.НАКЛ., МИН.НЕОПР.ВР., 2Л., ЕД.Ч., Ж.Р. = била си литвала
| ПР.НАКЛ., МИН.НЕОПР.ВР., 2Л., ЕД.Ч., СР.Р. = било си литвало
| ПР.НАКЛ., МИН.НЕОПР.ВР., 2Л., МН.Ч. = били сте литвали
| ПР.НАКЛ., МИН.НЕОПР.ВР., 3Л., ЕД.Ч., М.Р. = бил (е) литвал
| ПР.НАКЛ., МИН.НЕОПР.ВР., 3Л., ЕД.Ч., Ж.Р. = била (е) литвала
| ПР.НАКЛ., МИН.НЕОПР.ВР., 3Л., ЕД.Ч., СР.Р. = било (е) литвало
| ПР.НАКЛ., МИН.НЕОПР.ВР., 3Л., МН.Ч. = били (са) литвали
| ПР.НАКЛ., БЪД.ВР., 1Л., ЕД.Ч., М.Р. = щял съм да литвам
| ПР.НАКЛ., БЪД.ВР., 1Л., ЕД.Ч., Ж.Р. = щяла съм да литвам
| ПР.НАКЛ., БЪД.ВР., 1Л., ЕД.Ч., СР.Р. = щяло съм да литвам
| ПР.НАКЛ., БЪД.ВР., 1Л., МН.Ч. = щели сме да литваме
| ПР.НАКЛ., БЪД.ВР., 2Л., ЕД.Ч., М.Р. = щял си да литваш
| ПР.НАКЛ., БЪД.ВР., 2Л., ЕД.Ч., Ж.Р. = щяла си да литваш
| ПР.НАКЛ., БЪД.ВР., 2Л., ЕД.Ч., СР.Р. = щяло си да литваш
| ПР.НАКЛ., БЪД.ВР., 2Л., МН.Ч. = щели сте да литвате
| ПР.НАКЛ., БЪД.ВР., 3Л., ЕД.Ч., М.Р. = щял (е) да литва
| ПР.НАКЛ., БЪД.ВР., 3Л., ЕД.Ч., Ж.Р. = щяла (е) да литва
| ПР.НАКЛ., БЪД.ВР., 3Л., ЕД.Ч., СР.Р. = щяло (е) да литва
| ПР.НАКЛ., БЪД.ВР., 3Л., МН.Ч. = щели (са) да литват
| ПР.НАКЛ., БЪД.ПРЕД.ВР., 1Л., ЕД.Ч., М.Р. = щял съм да съм литвал
| ПР.НАКЛ., БЪД.ПРЕД.ВР., 1Л., ЕД.Ч., Ж.Р. = щяла съм да съм литвала
| ПР.НАКЛ., БЪД.ПРЕД.ВР., 1Л., ЕД.Ч., СР.Р. = щяло съм да съм литвало
| ПР.НАКЛ., БЪД.ПРЕД.ВР., 1Л., МН.Ч. = щели сме да сме литвали
| ПР.НАКЛ., БЪД.ПРЕД.ВР., 2Л., ЕД.Ч., М.Р. = щял си да си литвал
| ПР.НАКЛ., БЪД.ПРЕД.ВР., 2Л., ЕД.Ч., Ж.Р. = щяла си да си литвала
| ПР.НАКЛ., БЪД.ПРЕД.ВР., 2Л., ЕД.Ч., СР.Р. = щяло си да си литвало
| ПР.НАКЛ., БЪД.ПРЕД.ВР., 2Л., МН.Ч. = щели сте да сте литвали
| ПР.НАКЛ., БЪД.ПРЕД.ВР., 3Л., ЕД.Ч., М.Р. = щял (е) да е литвал
| ПР.НАКЛ., БЪД.ПРЕД.ВР., 3Л., ЕД.Ч., Ж.Р. = щяла (е) да е литвала
| ПР.НАКЛ., БЪД.ПРЕД.ВР., 3Л., ЕД.Ч., СР.Р. = щяло (е) да е литвало
| ПР.НАКЛ., БЪД.ПРЕД.ВР., 3Л., МН.Ч. = щели (са) да са литвали
| УСЛОВНО НАКЛОНЕНИЕ, 1Л., ЕД.Ч., М.Р. = бих литвал
| УСЛОВНО НАКЛОНЕНИЕ, 1Л., ЕД.Ч., Ж.Р. = бих литвала
| УСЛОВНО НАКЛОНЕНИЕ, 1Л., ЕД.Ч., СР.Р. = бих литвало
| УСЛОВНО НАКЛОНЕНИЕ, 1Л., МН.Ч. = бихме литвали
| УСЛОВНО НАКЛОНЕНИЕ, 2Л., ЕД.Ч., М.Р. = би литвал
| УСЛОВНО НАКЛОНЕНИЕ, 2Л., ЕД.Ч., Ж.Р. = би литвала
| УСЛОВНО НАКЛОНЕНИЕ, 2Л., ЕД.Ч., СР.Р. = би литвало
| УСЛОВНО НАКЛОНЕНИЕ, 2Л., МН.Ч. = бихте литвали
| УСЛОВНО НАКЛОНЕНИЕ, 3Л., ЕД.Ч., М.Р. = би литвал
| УСЛОВНО НАКЛОНЕНИЕ, 3Л., ЕД.Ч., Ж.Р. = би литвала
| УСЛОВНО НАКЛОНЕНИЕ, 3Л., ЕД.Ч., СР.Р. = би литвало
| УСЛОВНО НАКЛОНЕНИЕ, 3Л., МН.Ч. = биха литвали
| ПОВЕЛИТЕЛНО НАКЛОНЕНИЕ, ЕД.Ч. = лит·вай
| ПОВЕЛИТЕЛНО НАКЛОНЕНИЕ, МН.Ч. = лит·вай·те
| МИН.СТРАД.ПРИЧ. М.Р. = лит·ван
| МИН.СТРАД.ПРИЧ. М.Р. НЕПЪЛЕН ЧЛЕН = лит·ва·ния
| МИН.СТРАД.ПРИЧ. М.Р. ПЪЛЕН ЧЛЕН = лит·ва·ни·ят
| МИН.СТРАД.ПРИЧ. Ж.Р. = лит·ва·на
| МИН.СТРАД.ПРИЧ. Ж.Р. ЧЛЕН = лит·ва·на·та
| МИН.СТРАД.ПРИЧ. СР.Р. = лит·ва·но
| МИН.СТРАД.ПРИЧ. СР.Р. ЧЛЕН = лит·ва·но·то
| МИН.СТРАД.ПРИЧ. МН.Ч. = лит·ва·ни
| МИН.СТРАД.ПРИЧ. МН.Ч. ЧЛЕН = лит·ва·ни·те
| МИН.ДЕЯТ.СВ.ПРИЧ. М.Р. = лит·вал
| МИН.ДЕЯТ.СВ.ПРИЧ. М.Р. НЕПЪЛЕН ЧЛЕН = лит·ва·лия
| МИН.ДЕЯТ.СВ.ПРИЧ. М.Р. ПЪЛЕН ЧЛЕН = лит·ва·ли·ят
| МИН.ДЕЯТ.СВ.ПРИЧ. Ж.Р. = лит·ва·ла
| МИН.ДЕЯТ.СВ.ПРИЧ. Ж.Р. ЧЛЕН = лит·ва·ла·та
| МИН.ДЕЯТ.СВ.ПРИЧ. СР.Р. = лит·ва·ло
| МИН.ДЕЯТ.СВ.ПРИЧ. СР.Р. ЧЛЕН = лит·ва·ло·то
| МИН.ДЕЯТ.СВ.ПРИЧ. МН.Ч. = лит·ва·ли
| МИН.ДЕЯТ.СВ.ПРИЧ. МН.Ч. ЧЛЕН = лит·ва·ли·те
| МИН.ДЕЯТ.НЕСВ.ПРИЧ. М.Р. = лит·вал
| МИН.ДЕЯТ.НЕСВ.ПРИЧ. М.Р. НЕПЪЛЕН ЧЛЕН = лит·ва·лия
| МИН.ДЕЯТ.НЕСВ.ПРИЧ. М.Р. ПЪЛЕН ЧЛЕН = лит·ва·ли·ят
| МИН.ДЕЯТ.НЕСВ.ПРИЧ. Ж.Р. = лит·ва·ла
| МИН.ДЕЯТ.НЕСВ.ПРИЧ. Ж.Р. ЧЛЕН = лит·ва·ла·та
| МИН.ДЕЯТ.НЕСВ.ПРИЧ. СР.Р. = лит·ва·ло
| МИН.ДЕЯТ.НЕСВ.ПРИЧ. СР.Р. ЧЛЕН = лит·ва·ло·то
| МИН.ДЕЯТ.НЕСВ.ПРИЧ. МН.Ч. = лит·ва·ли
| МИН.ДЕЯТ.НЕСВ.ПРИЧ. МН.Ч. ЧЛЕН = лит·ва·ли·те
| СЕГ.ДЕЯТ.ПРИЧ. М.Р. = лит·ващ
| СЕГ.ДЕЯТ.ПРИЧ. М.Р. НЕПЪЛЕН ЧЛЕН = лит·ва·щия
| СЕГ.ДЕЯТ.ПРИЧ. М.Р. ПЪЛЕН ЧЛЕН = лит·ва·щи·ят
| СЕГ.ДЕЯТ.ПРИЧ. Ж.Р. = лит·ва·ща
| СЕГ.ДЕЯТ.ПРИЧ. Ж.Р. ЧЛЕН = лит·ва·ща·та
| СЕГ.ДЕЯТ.ПРИЧ. СР.Р. = лит·ва·що
| СЕГ.ДЕЯТ.ПРИЧ. СР.Р. ЧЛЕН = лит·ва·що·то
| СЕГ.ДЕЯТ.ПРИЧ. МН.Ч. = лит·ва·щи
| СЕГ.ДЕЯТ.ПРИЧ. МН.Ч. ЧЛЕН = лит·ва·щи·те
| ДЕЕПРИЧАСТИЕ = лит·вай·ки
| СКРИТИ ПРЕПРАТКИ = 
[[литвам]],
[[литваш]],
[[литва]],
[[литваме]],
[[литвате]],
[[литват]],
[[литвах]],
[[литвахме]],
[[литвахте]],
[[литваха]],
[[литваше]],
[[литвай]],
[[литвайте]],
[[литвал]],
[[литвалия]],
[[литвалият]],
[[литвала]],
[[литвалата]],
[[литвало]],
[[литвалото]],
[[литвали]],
[[литвалите]],
[[литван]],
[[литвания]],
[[литваният]],
[[литвана]],
[[литваната]],
[[литвано]],
[[литваното]],
[[литвани]],
[[литваните]],
[[литващ]],
[[литващия]],
[[литващият]],
[[литваща]],
[[литващата]],
[[литващо]],
[[литващото]],
[[литващи]],
[[литващите]],
[[литвайки]],
[[литвал съм]],
[[литвала съм]],
[[литвало съм]],
[[литвали сме]],
[[литвал си]],
[[литвала си]],
[[литвало си]],
[[литвали сте]],
[[литвал е]],
[[литвала е]],
[[литвало е]],
[[литвали са]],
[[бях литвал]],
[[бях литвала]],
[[бях литвало]],
[[бяхме литвали]],
[[беше литвал]],
[[беше литвала]],
[[беше литвало]],
[[бяхте литвали]],
[[бяха литвали]],
[[ще литвам]],
[[ще литваме]],
[[ще литваш]],
[[ще литвате]],
[[ще литва]],
[[ще литват]],
[[ще съм литвал]],
[[ще съм литвала]],
[[ще съм литвало]],
[[ще сме литвали]],
[[ще си литвал]],
[[ще си литвала]],
[[ще си литвало]],
[[ще сте литвали]],
[[ще е литвал]],
[[ще е литвала]],
[[ще е литвало]],
[[ще са литвали]],
[[щях да литвам]],
[[щяхме да литваме]],
[[щеше да литваш]],
[[щяхте да литвате]],
[[щеше да литва]],
[[щяха да литват]],
[[щях да съм литвал]],
[[щях да съм литвала]],
[[щях да съм литвало]],
[[щяхме да сме литвали]],
[[щеше да си литвал]],
[[щеше да си литвала]],
[[щеше да си литвало]],
[[щяхте да сте литвали]],
[[щеше да е литвал]],
[[щеше да е литвала]],
[[щеше да е литвало]],
[[щяха да са литвали]],
[[бил съм литвал]],
[[била съм литвала]],
[[било съм литвало]],
[[били сме литвали]],
[[бил си литвал]],
[[била си литвала]],
[[било си литвало]],
[[били сте литвали]],
[[бил е литвал]],
[[била е литвала]],
[[било е литвало]],
[[били са литвали]],
[[щял съм да литвам]],
[[щяла съм да литвам]],
[[щяло съм да литвам]],
[[щели сме да литваме]],
[[щял си да литваш]],
[[щяла си да литваш]],
[[щяло си да литваш]],
[[щели сте да литвате]],
[[щял да литва]],
[[щяла да литва]],
[[щяло да литва]],
[[щели да литват]],
[[щял е да литва]],
[[щяла е да литва]],
[[щяло е да литва]],
[[щели са да литват]],
[[щял съм да съм литвал]],
[[щяла съм да съм литвала]],
[[щяло съм да съм литвало]],
[[щели сме да сме литвали]],
[[щял си да си литвал]],
[[щяла си да си литвала]],
[[щяло си да си литвало]],
[[щели сте да сте литвали]],
[[щял да е литвал]],
[[щяла да е литвала]],
[[щяло да е литвало]],
[[щели да са литвали]],
[[щял е да е литвал]],
[[щяла е да е литвала]],
[[щяло е да е литвало]],
[[щели са да са литвали]],
[[бих литвал]],
[[бих литвала]],
[[бих литвало]],
[[бихме литвали]],
[[би литвал]],
[[би литвала]],
[[би литвало]],
[[бихте литвали]],
[[биха литвали]],
}}</text>
      <sha1>coo1kgzqke5151dnt1m1hkss515glah</sha1>
    </revision>
  </page>
  <page>
    <title>Шаблон:Словоформи/литна</title>
    <ns>10</ns>
    <id>394625</id>
    <revision>
      <id>426655</id>
      <parentid>9607</parentid>
      <timestamp>2005-05-06T18:00:03Z</timestamp>
      <contributor>
        <username>Bgbot</username>
        <id>83</id>
      </contributor>
      <comment>Борислав: Шаблон със словоформи</comment>
      <model>wikitext</model>
      <format>text/x-wiki</format>
      <text bytes="19206" xml:space="preserve">{{Шаблон:Словоформи/Глагол|
  ОСНОВНА ФОРМА = литна
| СЕГ.ВР., 1Л., ЕД.Ч. = лит·на
| СЕГ.ВР., 1Л., МН.Ч. = лит·нем
| СЕГ.ВР., 2Л., ЕД.Ч. = лит·неш
| СЕГ.ВР., 2Л., МН.Ч. = лит·не·те
| СЕГ.ВР., 3Л., ЕД.Ч. = лит·не
| СЕГ.ВР., 3Л., МН.Ч. = лит·нат
| МИН.СВ.ВР., 1Л., ЕД.Ч. = лит·нах
| МИН.СВ.ВР., 1Л., МН.Ч. = лит·нах·ме
| МИН.СВ.ВР., 2Л., ЕД.Ч. = лит·на
| МИН.СВ.ВР., 2Л., МН.Ч. = лит·нах·те
| МИН.СВ.ВР., 3Л., ЕД.Ч. = лит·на
| МИН.СВ.ВР., 3Л., МН.Ч. = лит·на·ха
| МИН.НЕСВ.ВР., 1Л., ЕД.Ч. = лит·нех
| МИН.НЕСВ.ВР., 1Л., МН.Ч. = лит·нех·ме
| МИН.НЕСВ.ВР., 2Л., ЕД.Ч. = лит·не·ше
| МИН.НЕСВ.ВР., 2Л., МН.Ч. = лит·нех·те
| МИН.НЕСВ.ВР., 3Л., ЕД.Ч. = лит·не·ше
| МИН.НЕСВ.ВР., 3Л., МН.Ч. = лит·не·ха
| МИН.НЕОПР.ВР., 1Л., ЕД.Ч., М.Р. = литнал съм
| МИН.НЕОПР.ВР., 1Л., ЕД.Ч., Ж.Р. = литнала съм
| МИН.НЕОПР.ВР., 1Л., ЕД.Ч., СР.Р. = литнало съм
| МИН.НЕОПР.ВР., 1Л., МН.Ч. = литнали сме
| МИН.НЕОПР.ВР., 2Л., ЕД.Ч., М.Р. = литнал си
| МИН.НЕОПР.ВР., 2Л., ЕД.Ч., Ж.Р. = литнала си
| МИН.НЕОПР.ВР., 2Л., ЕД.Ч., СР.Р. = литнало си
| МИН.НЕОПР.ВР., 2Л., МН.Ч. = литнали сте
| МИН.НЕОПР.ВР., 3Л., ЕД.Ч., М.Р. = литнал е
| МИН.НЕОПР.ВР., 3Л., ЕД.Ч., Ж.Р. = литнала е
| МИН.НЕОПР.ВР., 3Л., ЕД.Ч., СР.Р. = литнало е
| МИН.НЕОПР.ВР., 3Л., МН.Ч. = литнали са
| МИН.ПРЕД.ВР., 1Л., ЕД.Ч., М.Р. = бях литнал
| МИН.ПРЕД.ВР., 1Л., ЕД.Ч., Ж.Р. = бях литнала
| МИН.ПРЕД.ВР., 1Л., ЕД.Ч., СР.Р. = бях литнало
| МИН.ПРЕД.ВР., 1Л., МН.Ч. = бяхме литнали
| МИН.ПРЕД.ВР., 2Л., ЕД.Ч., М.Р. = беше литнал
| МИН.ПРЕД.ВР., 2Л., ЕД.Ч., Ж.Р. = беше литнала
| МИН.ПРЕД.ВР., 2Л., ЕД.Ч., СР.Р. = беше литнало
| МИН.ПРЕД.ВР., 2Л., МН.Ч. = бяхте литнали
| МИН.ПРЕД.ВР., 3Л., ЕД.Ч., М.Р. = беше литнал
| МИН.ПРЕД.ВР., 3Л., ЕД.Ч., Ж.Р. = беше литнала
| МИН.ПРЕД.ВР., 3Л., ЕД.Ч., СР.Р. = беше литнало
| МИН.ПРЕД.ВР., 3Л., МН.Ч. = бяха литнали
| БЪД.ВР., 1Л., ЕД.Ч. = ще литна
| БЪД.ВР., 1Л., МН.Ч. = ще литнем
| БЪД.ВР., 2Л., ЕД.Ч. = ще литнеш
| БЪД.ВР., 2Л., МН.Ч. = ще литнете
| БЪД.ВР., 3Л., ЕД.Ч. = ще литне
| БЪД.ВР., 3Л., МН.Ч. = ще литнат
| БЪД.ПРЕД.ВР., 1Л., ЕД.Ч., М.Р. = ще съм литнал
| БЪД.ПРЕД.ВР., 1Л., ЕД.Ч., Ж.Р. = ще съм литнала
| БЪД.ПРЕД.ВР., 1Л., ЕД.Ч., СР.Р. = ще съм литнало
| БЪД.ПРЕД.ВР., 1Л., МН.Ч. = ще сме литнали
| БЪД.ПРЕД.ВР., 2Л., ЕД.Ч., М.Р. = ще си литнал
| БЪД.ПРЕД.ВР., 2Л., ЕД.Ч., Ж.Р. = ще си литнала
| БЪД.ПРЕД.ВР., 2Л., ЕД.Ч., СР.Р. = ще си литнало
| БЪД.ПРЕД.ВР., 2Л., МН.Ч. = ще сте литнали
| БЪД.ПРЕД.ВР., 3Л., ЕД.Ч., М.Р. = ще е литнал
| БЪД.ПРЕД.ВР., 3Л., ЕД.Ч., Ж.Р. = ще е литнала
| БЪД.ПРЕД.ВР., 3Л., ЕД.Ч., СР.Р. = ще е литнало
| БЪД.ПРЕД.ВР., 3Л., МН.Ч. = ще са литнали
| БЪД.ВР. В МИН., 1Л., ЕД.Ч. = щях да литна
| БЪД.ВР. В МИН., 1Л., МН.Ч. = щяхме да литнем
| БЪД.ВР. В МИН., 2Л., ЕД.Ч. = щеше да литнеш
| БЪД.ВР. В МИН., 2Л., МН.Ч. = щяхте да литнете
| БЪД.ВР. В МИН., 3Л., ЕД.Ч. = щеше да литне
| БЪД.ВР. В МИН., 3Л., МН.Ч. = щяха да литнат
| БЪД.ПРЕД.ВР. В МИН., 1Л., ЕД.Ч., М.Р. = щях да съм литнал
| БЪД.ПРЕД.ВР. В МИН., 1Л., ЕД.Ч., Ж.Р. = щях да съм литнала
| БЪД.ПРЕД.ВР. В МИН., 1Л., ЕД.Ч., СР.Р. = щях да съм литнало
| БЪД.ПРЕД.ВР. В МИН., 1Л., МН.Ч. = щяхме да сме литнали
| БЪД.ПРЕД.ВР. В МИН., 2Л., ЕД.Ч., М.Р. = щеше да си литнал
| БЪД.ПРЕД.ВР. В МИН., 2Л., ЕД.Ч., Ж.Р. = щеше да си литнала
| БЪД.ПРЕД.ВР. В МИН., 2Л., ЕД.Ч., СР.Р. = щеше да си литнало
| БЪД.ПРЕД.ВР. В МИН., 2Л., МН.Ч. = щяхте да сте литнали
| БЪД.ПРЕД.ВР. В МИН., 3Л., ЕД.Ч., М.Р. = щеше да е литнал
| БЪД.ПРЕД.ВР. В МИН., 3Л., ЕД.Ч., Ж.Р. = щеше да е литнала
| БЪД.ПРЕД.ВР. В МИН., 3Л., ЕД.Ч., СР.Р. = щеше да е литнало
| БЪД.ПРЕД.ВР. В МИН., 3Л., МН.Ч. = щяха да са литнали
| ПР.НАКЛ., СЕГ.ВР., 1Л., ЕД.Ч., М.Р. = литнел съм
| ПР.НАКЛ., СЕГ.ВР., 1Л., ЕД.Ч., Ж.Р. = литнела съм
| ПР.НАКЛ., СЕГ.ВР., 1Л., ЕД.Ч., СР.Р. = литнело съм
| ПР.НАКЛ., СЕГ.ВР., 1Л., МН.Ч. = литнели сме
| ПР.НАКЛ., СЕГ.ВР., 2Л., ЕД.Ч., М.Р. = литнел си
| ПР.НАКЛ., СЕГ.ВР., 2Л., ЕД.Ч., Ж.Р. = литнела си
| ПР.НАКЛ., СЕГ.ВР., 2Л., ЕД.Ч., СР.Р. = литнело си
| ПР.НАКЛ., СЕГ.ВР., 2Л., МН.Ч. = литнели сте
| ПР.НАКЛ., СЕГ.ВР., 3Л., ЕД.Ч., М.Р. = литнел (е)
| ПР.НАКЛ., СЕГ.ВР., 3Л., ЕД.Ч., Ж.Р. = литнела (е)
| ПР.НАКЛ., СЕГ.ВР., 3Л., ЕД.Ч., СР.Р. = литнело (е)
| ПР.НАКЛ., СЕГ.ВР., 3Л., МН.Ч. = литнели (са)
| ПР.НАКЛ., МИН.СВ.ВР., 1Л., ЕД.Ч., М.Р. = литнал съм
| ПР.НАКЛ., МИН.СВ.ВР., 1Л., ЕД.Ч., Ж.Р. = литнала съм
| ПР.НАКЛ., МИН.СВ.ВР., 1Л., ЕД.Ч., СР.Р. = литнало съм
| ПР.НАКЛ., МИН.СВ.ВР., 1Л., МН.Ч. = литнали сме
| ПР.НАКЛ., МИН.СВ.ВР., 2Л., ЕД.Ч., М.Р. = литнал си
| ПР.НАКЛ., МИН.СВ.ВР., 2Л., ЕД.Ч., Ж.Р. = литнала си
| ПР.НАКЛ., МИН.СВ.ВР., 2Л., ЕД.Ч., СР.Р. = литнало си
| ПР.НАКЛ., МИН.СВ.ВР., 2Л., МН.Ч. = литнали сте
| ПР.НАКЛ., МИН.СВ.ВР., 3Л., ЕД.Ч., М.Р. = литнал (е)
| ПР.НАКЛ., МИН.СВ.ВР., 3Л., ЕД.Ч., Ж.Р. = литнала (е)
| ПР.НАКЛ., МИН.СВ.ВР., 3Л., ЕД.Ч., СР.Р. = литнало (е)
| ПР.НАКЛ., МИН.СВ.ВР., 3Л., МН.Ч. = литнали (са)
| ПР.НАКЛ., МИН.НЕОПР.ВР., 1Л., ЕД.Ч., М.Р. = бил съм литнал
| ПР.НАКЛ., МИН.НЕОПР.ВР., 1Л., ЕД.Ч., Ж.Р. = била съм литнала
| ПР.НАКЛ., МИН.НЕОПР.ВР., 1Л., ЕД.Ч., СР.Р. = било съм литнало
| ПР.НАКЛ., МИН.НЕОПР.ВР., 1Л., МН.Ч. = били сме литнали
| ПР.НАКЛ., МИН.НЕОПР.ВР., 2Л., ЕД.Ч., М.Р. = бил си литнал
| ПР.НАКЛ., МИН.НЕОПР.ВР., 2Л., ЕД.Ч., Ж.Р. = била си литнала
| ПР.НАКЛ., МИН.НЕОПР.ВР., 2Л., ЕД.Ч., СР.Р. = било си литнало
| ПР.НАКЛ., МИН.НЕОПР.ВР., 2Л., МН.Ч. = били сте литнали
| ПР.НАКЛ., МИН.НЕОПР.ВР., 3Л., ЕД.Ч., М.Р. = бил (е) литнал
| ПР.НАКЛ., МИН.НЕОПР.ВР., 3Л., ЕД.Ч., Ж.Р. = била (е) литнала
| ПР.НАКЛ., МИН.НЕОПР.ВР., 3Л., ЕД.Ч., СР.Р. = било (е) литнало
| ПР.НАКЛ., МИН.НЕОПР.ВР., 3Л., МН.Ч. = били (са) литнали
| ПР.НАКЛ., БЪД.ВР., 1Л., ЕД.Ч., М.Р. = щял съм да литна
| ПР.НАКЛ., БЪД.ВР., 1Л., ЕД.Ч., Ж.Р. = щяла съм да литна
| ПР.НАКЛ., БЪД.ВР., 1Л., ЕД.Ч., СР.Р. = щяло съм да литна
| ПР.НАКЛ., БЪД.ВР., 1Л., МН.Ч. = щели сме да литнем
| ПР.НАКЛ., БЪД.ВР., 2Л., ЕД.Ч., М.Р. = щял си да литнеш
| ПР.НАКЛ., БЪД.ВР., 2Л., ЕД.Ч., Ж.Р. = щяла си да литнеш
| ПР.НАКЛ., БЪД.ВР., 2Л., ЕД.Ч., СР.Р. = щяло си да литнеш
| ПР.НАКЛ., БЪД.ВР., 2Л., МН.Ч. = щели сте да литнете
| ПР.НАКЛ., БЪД.ВР., 3Л., ЕД.Ч., М.Р. = щял (е) да литне
| ПР.НАКЛ., БЪД.ВР., 3Л., ЕД.Ч., Ж.Р. = щяла (е) да литне
| ПР.НАКЛ., БЪД.ВР., 3Л., ЕД.Ч., СР.Р. = щяло (е) да литне
| ПР.НАКЛ., БЪД.ВР., 3Л., МН.Ч. = щели (са) да литнат
| ПР.НАКЛ., БЪД.ПРЕД.ВР., 1Л., ЕД.Ч., М.Р. = щял съм да съм литнал
| ПР.НАКЛ., БЪД.ПРЕД.ВР., 1Л., ЕД.Ч., Ж.Р. = щяла съм да съм литнала
| ПР.НАКЛ., БЪД.ПРЕД.ВР., 1Л., ЕД.Ч., СР.Р. = щяло съм да съм литнало
| ПР.НАКЛ., БЪД.ПРЕД.ВР., 1Л., МН.Ч. = щели сме да сме литнали
| ПР.НАКЛ., БЪД.ПРЕД.ВР., 2Л., ЕД.Ч., М.Р. = щял си да си литнал
| ПР.НАКЛ., БЪД.ПРЕД.ВР., 2Л., ЕД.Ч., Ж.Р. = щяла си да си литнала
| ПР.НАКЛ., БЪД.ПРЕД.ВР., 2Л., ЕД.Ч., СР.Р. = щяло си да си литнало
| ПР.НАКЛ., БЪД.ПРЕД.ВР., 2Л., МН.Ч. = щели сте да сте литнали
| ПР.НАКЛ., БЪД.ПРЕД.ВР., 3Л., ЕД.Ч., М.Р. = щял (е) да е литнал
| ПР.НАКЛ., БЪД.ПРЕД.ВР., 3Л., ЕД.Ч., Ж.Р. = щяла (е) да е литнала
| ПР.НАКЛ., БЪД.ПРЕД.ВР., 3Л., ЕД.Ч., СР.Р. = щяло (е) да е литнало
| ПР.НАКЛ., БЪД.ПРЕД.ВР., 3Л., МН.Ч. = щели (са) да са литнали
| УСЛОВНО НАКЛОНЕНИЕ, 1Л., ЕД.Ч., М.Р. = бих литнал
| УСЛОВНО НАКЛОНЕНИЕ, 1Л., ЕД.Ч., Ж.Р. = бих литнала
| УСЛОВНО НАКЛОНЕНИЕ, 1Л., ЕД.Ч., СР.Р. = бих литнало
| УСЛОВНО НАКЛОНЕНИЕ, 1Л., МН.Ч. = бихме литнали
| УСЛОВНО НАКЛОНЕНИЕ, 2Л., ЕД.Ч., М.Р. = би литнал
| УСЛОВНО НАКЛОНЕНИЕ, 2Л., ЕД.Ч., Ж.Р. = би литнала
| УСЛОВНО НАКЛОНЕНИЕ, 2Л., ЕД.Ч., СР.Р. = би литнало
| УСЛОВНО НАКЛОНЕНИЕ, 2Л., МН.Ч. = бихте литнали
| УСЛОВНО НАКЛОНЕНИЕ, 3Л., ЕД.Ч., М.Р. = би литнал
| УСЛОВНО НАКЛОНЕНИЕ, 3Л., ЕД.Ч., Ж.Р. = би литнала
| УСЛОВНО НАКЛОНЕНИЕ, 3Л., ЕД.Ч., СР.Р. = би литнало
| УСЛОВНО НАКЛОНЕНИЕ, 3Л., МН.Ч. = биха литнали
| ПОВЕЛИТЕЛНО НАКЛОНЕНИЕ, ЕД.Ч. = лит·ни
| ПОВЕЛИТЕЛНО НАКЛОНЕНИЕ, МН.Ч. = лит·не·те
| МИН.СТРАД.ПРИЧ. М.Р. = лит·нат
| МИН.СТРАД.ПРИЧ. М.Р. НЕПЪЛЕН ЧЛЕН = лит·на·тия
| МИН.СТРАД.ПРИЧ. М.Р. ПЪЛЕН ЧЛЕН = лит·на·ти·ят
| МИН.СТРАД.ПРИЧ. Ж.Р. = лит·на·та
| МИН.СТРАД.ПРИЧ. Ж.Р. ЧЛЕН = лит·на·та·та
| МИН.СТРАД.ПРИЧ. СР.Р. = лит·на·то
| МИН.СТРАД.ПРИЧ. СР.Р. ЧЛЕН = лит·на·то·то
| МИН.СТРАД.ПРИЧ. МН.Ч. = лит·на·ти
| МИН.СТРАД.ПРИЧ. МН.Ч. ЧЛЕН = лит·на·ти·те
| МИН.ДЕЯТ.СВ.ПРИЧ. М.Р. = лит·нал
| МИН.ДЕЯТ.СВ.ПРИЧ. М.Р. НЕПЪЛЕН ЧЛЕН = лит·на·лия
| МИН.ДЕЯТ.СВ.ПРИЧ. М.Р. ПЪЛЕН ЧЛЕН = лит·на·ли·ят
| МИН.ДЕЯТ.СВ.ПРИЧ. Ж.Р. = лит·на·ла
| МИН.ДЕЯТ.СВ.ПРИЧ. Ж.Р. ЧЛЕН = лит·на·ла·та
| МИН.ДЕЯТ.СВ.ПРИЧ. СР.Р. = лит·на·ло
| МИН.ДЕЯТ.СВ.ПРИЧ. СР.Р. ЧЛЕН = лит·на·ло·то
| МИН.ДЕЯТ.СВ.ПРИЧ. МН.Ч. = лит·на·ли
| МИН.ДЕЯТ.СВ.ПРИЧ. МН.Ч. ЧЛЕН = лит·на·ли·те
| МИН.ДЕЯТ.НЕСВ.ПРИЧ. М.Р. = лит·нел
| МИН.ДЕЯТ.НЕСВ.ПРИЧ. М.Р. НЕПЪЛЕН ЧЛЕН = лит·не·лия
| МИН.ДЕЯТ.НЕСВ.ПРИЧ. М.Р. ПЪЛЕН ЧЛЕН = лит·не·ли·ят
| МИН.ДЕЯТ.НЕСВ.ПРИЧ. Ж.Р. = лит·не·ла
| МИН.ДЕЯТ.НЕСВ.ПРИЧ. Ж.Р. ЧЛЕН = лит·не·ла·та
| МИН.ДЕЯТ.НЕСВ.ПРИЧ. СР.Р. = лит·не·ло
| МИН.ДЕЯТ.НЕСВ.ПРИЧ. СР.Р. ЧЛЕН = лит·не·ло·то
| МИН.ДЕЯТ.НЕСВ.ПРИЧ. МН.Ч. = лит·не·ли
| МИН.ДЕЯТ.НЕСВ.ПРИЧ. МН.Ч. ЧЛЕН = лит·не·ли·те
| СЕГ.ДЕЯТ.ПРИЧ. М.Р. = —
| СЕГ.ДЕЯТ.ПРИЧ. М.Р. НЕПЪЛЕН ЧЛЕН = —
| СЕГ.ДЕЯТ.ПРИЧ. М.Р. ПЪЛЕН ЧЛЕН = —
| СЕГ.ДЕЯТ.ПРИЧ. Ж.Р. = —
| СЕГ.ДЕЯТ.ПРИЧ. Ж.Р. ЧЛЕН = —
| СЕГ.ДЕЯТ.ПРИЧ. СР.Р. = —
| СЕГ.ДЕЯТ.ПРИЧ. СР.Р. ЧЛЕН = —
| СЕГ.ДЕЯТ.ПРИЧ. МН.Ч. = —
| СЕГ.ДЕЯТ.ПРИЧ. МН.Ч. ЧЛЕН = —
| ДЕЕПРИЧАСТИЕ = —
| СКРИТИ ПРЕПРАТКИ = 
[[литна]],
[[литнеш]],
[[литне]],
[[литнем]],
[[литнете]],
[[литнат]],
[[литнах]],
[[литнахме]],
[[литнахте]],
[[литнаха]],
[[литнех]],
[[литнеше]],
[[литнехме]],
[[литнехте]],
[[литнеха]],
[[литни]],
[[литнал]],
[[литналия]],
[[литналият]],
[[литнала]],
[[литналата]],
[[литнало]],
[[литналото]],
[[литнали]],
[[литналите]],
[[литнел]],
[[литнелия]],
[[литнелият]],
[[литнела]],
[[литнелата]],
[[литнело]],
[[литнелото]],
[[литнели]],
[[литнелите]],
[[литнатия]],
[[литнатият]],
[[литната]],
[[литнатата]],
[[литнато]],
[[литнатото]],
[[литнати]],
[[литнатите]],
[[литнал съм]],
[[литнала съм]],
[[литнало съм]],
[[литнали сме]],
[[литнал си]],
[[литнала си]],
[[литнало си]],
[[литнали сте]],
[[литнал е]],
[[литнала е]],
[[литнало е]],
[[литнали са]],
[[бях литнал]],
[[бях литнала]],
[[бях литнало]],
[[бяхме литнали]],
[[беше литнал]],
[[беше литнала]],
[[беше литнало]],
[[бяхте литнали]],
[[бяха литнали]],
[[ще литна]],
[[ще литнем]],
[[ще литнеш]],
[[ще литнете]],
[[ще литне]],
[[ще литнат]],
[[ще съм литнал]],
[[ще съм литнала]],
[[ще съм литнало]],
[[ще сме литнали]],
[[ще си литнал]],
[[ще си литнала]],
[[ще си литнало]],
[[ще сте литнали]],
[[ще е литнал]],
[[ще е литнала]],
[[ще е литнало]],
[[ще са литнали]],
[[щях да литна]],
[[щяхме да литнем]],
[[щеше да литнеш]],
[[щяхте да литнете]],
[[щеше да литне]],
[[щяха да литнат]],
[[щях да съм литнал]],
[[щях да съм литнала]],
[[щях да съм литнало]],
[[щяхме да сме литнали]],
[[щеше да си литнал]],
[[щеше да си литнала]],
[[щеше да си литнало]],
[[щяхте да сте литнали]],
[[щеше да е литнал]],
[[щеше да е литнала]],
[[щеше да е литнало]],
[[щяха да са литнали]],
[[литнел съм]],
[[литнела съм]],
[[литнело съм]],
[[литнели сме]],
[[литнел си]],
[[литнела си]],
[[литнело си]],
[[литнели сте]],
[[литнел е]],
[[литнела е]],
[[литнело е]],
[[литнели са]],
[[бил съм литнал]],
[[била съм литнала]],
[[било съм литнало]],
[[били сме литнали]],
[[бил си литнал]],
[[била си литнала]],
[[било си литнало]],
[[били сте литнали]],
[[бил е литнал]],
[[била е литнала]],
[[било е литнало]],
[[били са литнали]],
[[щял съм да литна]],
[[щяла съм да литна]],
[[щяло съм да литна]],
[[щели сме да литнем]],
[[щял си да литнеш]],
[[щяла си да литнеш]],
[[щяло си да литнеш]],
[[щели сте да литнете]],
[[щял да литне]],
[[щяла да литне]],
[[щяло да литне]],
[[щели да литнат]],
[[щял е да литне]],
[[щяла е да литне]],
[[щяло е да литне]],
[[щели са да литнат]],
[[щял съм да съм литнал]],
[[щяла съм да съм литнала]],
[[щяло съм да съм литнало]],
[[щели сме да сме литнали]],
[[щял си да си литнал]],
[[щяла си да си литнала]],
[[щяло си да си литнало]],
[[щели сте да сте литнали]],
[[щял да е литнал]],
[[щяла да е литнала]],
[[щяло да е литнало]],
[[щели да са литнали]],
[[щял е да е литнал]],
[[щяла е да е литнала]],
[[щяло е да е литнало]],
[[щели са да са литнали]],
[[бих литнал]],
[[бих литнала]],
[[бих литнало]],
[[бихме литнали]],
[[би литнал]],
[[би литнала]],
[[би литнало]],
[[бихте литнали]],
[[биха литнали]],
}}</text>
      <sha1>i60ad1uc07vzu00m4zhyg5iufdng6zh</sha1>
    </revision>
  </page>
  <page>
    <title>Шаблон:Словоформи/литографирам</title>
    <ns>10</ns>
    <id>517483</id>
    <revision>
      <id>549463</id>
      <timestamp>2005-05-11T04:54:54Z</timestamp>
      <contributor>
        <username>Bgbot</username>
        <id>83</id>
      </contributor>
      <comment>Борислав: Шаблон със словоформи</comment>
      <model>wikitext</model>
      <format>text/x-wiki</format>
      <text bytes="23546" xml:space="preserve">{{Шаблон:Словоформи/Глагол|
  ОСНОВНА ФОРМА = литографирам
| СЕГ.ВР., 1Л., ЕД.Ч. = ли·тог·ра·фи·рам
| СЕГ.ВР., 1Л., МН.Ч. = ли·тог·ра·фи·ра·ме
| СЕГ.ВР., 2Л., ЕД.Ч. = ли·тог·ра·фи·раш
| СЕГ.ВР., 2Л., МН.Ч. = ли·тог·ра·фи·ра·те
| СЕГ.ВР., 3Л., ЕД.Ч. = ли·тог·ра·фи·ра
| СЕГ.ВР., 3Л., МН.Ч. = ли·тог·ра·фи·рат
| МИН.СВ.ВР., 1Л., ЕД.Ч. = ли·тог·ра·фи·рах
| МИН.СВ.ВР., 1Л., МН.Ч. = ли·тог·ра·фи·рах·ме
| МИН.СВ.ВР., 2Л., ЕД.Ч. = ли·тог·ра·фи·ра
| МИН.СВ.ВР., 2Л., МН.Ч. = ли·тог·ра·фи·рах·те
| МИН.СВ.ВР., 3Л., ЕД.Ч. = ли·тог·ра·фи·ра
| МИН.СВ.ВР., 3Л., МН.Ч. = ли·тог·ра·фи·ра·ха
| МИН.НЕСВ.ВР., 1Л., ЕД.Ч. = ли·тог·ра·фи·рах
| МИН.НЕСВ.ВР., 1Л., МН.Ч. = ли·тог·ра·фи·рах·ме
| МИН.НЕСВ.ВР., 2Л., ЕД.Ч. = ли·тог·ра·фи·ра·ше
| МИН.НЕСВ.ВР., 2Л., МН.Ч. = ли·тог·ра·фи·рах·те
| МИН.НЕСВ.ВР., 3Л., ЕД.Ч. = ли·тог·ра·фи·ра·ше
| МИН.НЕСВ.ВР., 3Л., МН.Ч. = ли·тог·ра·фи·ра·ха
| МИН.НЕОПР.ВР., 1Л., ЕД.Ч., М.Р. = литографирал съм
| МИН.НЕОПР.ВР., 1Л., ЕД.Ч., Ж.Р. = литографирала съм
| МИН.НЕОПР.ВР., 1Л., ЕД.Ч., СР.Р. = литографирало съм
| МИН.НЕОПР.ВР., 1Л., МН.Ч. = литографирали сме
| МИН.НЕОПР.ВР., 2Л., ЕД.Ч., М.Р. = литографирал си
| МИН.НЕОПР.ВР., 2Л., ЕД.Ч., Ж.Р. = литографирала си
| МИН.НЕОПР.ВР., 2Л., ЕД.Ч., СР.Р. = литографирало си
| МИН.НЕОПР.ВР., 2Л., МН.Ч. = литографирали сте
| МИН.НЕОПР.ВР., 3Л., ЕД.Ч., М.Р. = литографирал е
| МИН.НЕОПР.ВР., 3Л., ЕД.Ч., Ж.Р. = литографирала е
| МИН.НЕОПР.ВР., 3Л., ЕД.Ч., СР.Р. = литографирало е
| МИН.НЕОПР.ВР., 3Л., МН.Ч. = литографирали са
| МИН.ПРЕД.ВР., 1Л., ЕД.Ч., М.Р. = бях литографирал
| МИН.ПРЕД.ВР., 1Л., ЕД.Ч., Ж.Р. = бях литографирала
| МИН.ПРЕД.ВР., 1Л., ЕД.Ч., СР.Р. = бях литографирало
| МИН.ПРЕД.ВР., 1Л., МН.Ч. = бяхме литографирали
| МИН.ПРЕД.ВР., 2Л., ЕД.Ч., М.Р. = беше литографирал
| МИН.ПРЕД.ВР., 2Л., ЕД.Ч., Ж.Р. = беше литографирала
| МИН.ПРЕД.ВР., 2Л., ЕД.Ч., СР.Р. = беше литографирало
| МИН.ПРЕД.ВР., 2Л., МН.Ч. = бяхте литографирали
| МИН.ПРЕД.ВР., 3Л., ЕД.Ч., М.Р. = беше литографирал
| МИН.ПРЕД.ВР., 3Л., ЕД.Ч., Ж.Р. = беше литографирала
| МИН.ПРЕД.ВР., 3Л., ЕД.Ч., СР.Р. = беше литографирало
| МИН.ПРЕД.ВР., 3Л., МН.Ч. = бяха литографирали
| БЪД.ВР., 1Л., ЕД.Ч. = ще литографирам
| БЪД.ВР., 1Л., МН.Ч. = ще литографираме
| БЪД.ВР., 2Л., ЕД.Ч. = ще литографираш
| БЪД.ВР., 2Л., МН.Ч. = ще литографирате
| БЪД.ВР., 3Л., ЕД.Ч. = ще литографира
| БЪД.ВР., 3Л., МН.Ч. = ще литографират
| БЪД.ПРЕД.ВР., 1Л., ЕД.Ч., М.Р. = ще съм литографирал
| БЪД.ПРЕД.ВР., 1Л., ЕД.Ч., Ж.Р. = ще съм литографирала
| БЪД.ПРЕД.ВР., 1Л., ЕД.Ч., СР.Р. = ще съм литографирало
| БЪД.ПРЕД.ВР., 1Л., МН.Ч. = ще сме литографирали
| БЪД.ПРЕД.ВР., 2Л., ЕД.Ч., М.Р. = ще си литографирал
| БЪД.ПРЕД.ВР., 2Л., ЕД.Ч., Ж.Р. = ще си литографирала
| БЪД.ПРЕД.ВР., 2Л., ЕД.Ч., СР.Р. = ще си литографирало
| БЪД.ПРЕД.ВР., 2Л., МН.Ч. = ще сте литографирали
| БЪД.ПРЕД.ВР., 3Л., ЕД.Ч., М.Р. = ще е литографирал
| БЪД.ПРЕД.ВР., 3Л., ЕД.Ч., Ж.Р. = ще е литографирала
| БЪД.ПРЕД.ВР., 3Л., ЕД.Ч., СР.Р. = ще е литографирало
| БЪД.ПРЕД.ВР., 3Л., МН.Ч. = ще са литографирали
| БЪД.ВР. В МИН., 1Л., ЕД.Ч. = щях да литографирам
| БЪД.ВР. В МИН., 1Л., МН.Ч. = щяхме да литографираме
| БЪД.ВР. В МИН., 2Л., ЕД.Ч. = щеше да литографираш
| БЪД.ВР. В МИН., 2Л., МН.Ч. = щяхте да литографирате
| БЪД.ВР. В МИН., 3Л., ЕД.Ч. = щеше да литографира
| БЪД.ВР. В МИН., 3Л., МН.Ч. = щяха да литографират
| БЪД.ПРЕД.ВР. В МИН., 1Л., ЕД.Ч., М.Р. = щях да съм литографирал
| БЪД.ПРЕД.ВР. В МИН., 1Л., ЕД.Ч., Ж.Р. = щях да съм литографирала
| БЪД.ПРЕД.ВР. В МИН., 1Л., ЕД.Ч., СР.Р. = щях да съм литографирало
| БЪД.ПРЕД.ВР. В МИН., 1Л., МН.Ч. = щяхме да сме литографирали
| БЪД.ПРЕД.ВР. В МИН., 2Л., ЕД.Ч., М.Р. = щеше да си литографирал
| БЪД.ПРЕД.ВР. В МИН., 2Л., ЕД.Ч., Ж.Р. = щеше да си литографирала
| БЪД.ПРЕД.ВР. В МИН., 2Л., ЕД.Ч., СР.Р. = щеше да си литографирало
| БЪД.ПРЕД.ВР. В МИН., 2Л., МН.Ч. = щяхте да сте литографирали
| БЪД.ПРЕД.ВР. В МИН., 3Л., ЕД.Ч., М.Р. = щеше да е литографирал
| БЪД.ПРЕД.ВР. В МИН., 3Л., ЕД.Ч., Ж.Р. = щеше да е литографирала
| БЪД.ПРЕД.ВР. В МИН., 3Л., ЕД.Ч., СР.Р. = щеше да е литографирало
| БЪД.ПРЕД.ВР. В МИН., 3Л., МН.Ч. = щяха да са литографирали
| ПР.НАКЛ., СЕГ.ВР., 1Л., ЕД.Ч., М.Р. = литографирал съм
| ПР.НАКЛ., СЕГ.ВР., 1Л., ЕД.Ч., Ж.Р. = литографирала съм
| ПР.НАКЛ., СЕГ.ВР., 1Л., ЕД.Ч., СР.Р. = литографирало съм
| ПР.НАКЛ., СЕГ.ВР., 1Л., МН.Ч. = литографирали сме
| ПР.НАКЛ., СЕГ.ВР., 2Л., ЕД.Ч., М.Р. = литографирал си
| ПР.НАКЛ., СЕГ.ВР., 2Л., ЕД.Ч., Ж.Р. = литографирала си
| ПР.НАКЛ., СЕГ.ВР., 2Л., ЕД.Ч., СР.Р. = литографирало си
| ПР.НАКЛ., СЕГ.ВР., 2Л., МН.Ч. = литографирали сте
| ПР.НАКЛ., СЕГ.ВР., 3Л., ЕД.Ч., М.Р. = литографирал (е)
| ПР.НАКЛ., СЕГ.ВР., 3Л., ЕД.Ч., Ж.Р. = литографирала (е)
| ПР.НАКЛ., СЕГ.ВР., 3Л., ЕД.Ч., СР.Р. = литографирало (е)
| ПР.НАКЛ., СЕГ.ВР., 3Л., МН.Ч. = литографирали (са)
| ПР.НАКЛ., МИН.СВ.ВР., 1Л., ЕД.Ч., М.Р. = литографирал съм
| ПР.НАКЛ., МИН.СВ.ВР., 1Л., ЕД.Ч., Ж.Р. = литографирала съм
| ПР.НАКЛ., МИН.СВ.ВР., 1Л., ЕД.Ч., СР.Р. = литографирало съм
| ПР.НАКЛ., МИН.СВ.ВР., 1Л., МН.Ч. = литографирали сме
| ПР.НАКЛ., МИН.СВ.ВР., 2Л., ЕД.Ч., М.Р. = литографирал си
| ПР.НАКЛ., МИН.СВ.ВР., 2Л., ЕД.Ч., Ж.Р. = литографирала си
| ПР.НАКЛ., МИН.СВ.ВР., 2Л., ЕД.Ч., СР.Р. = литографирало си
| ПР.НАКЛ., МИН.СВ.ВР., 2Л., МН.Ч. = литографирали сте
| ПР.НАКЛ., МИН.СВ.ВР., 3Л., ЕД.Ч., М.Р. = литографирал (е)
| ПР.НАКЛ., МИН.СВ.ВР., 3Л., ЕД.Ч., Ж.Р. = литографирала (е)
| ПР.НАКЛ., МИН.СВ.ВР., 3Л., ЕД.Ч., СР.Р. = литографирало (е)
| ПР.НАКЛ., МИН.СВ.ВР., 3Л., МН.Ч. = литографирали (са)
| ПР.НАКЛ., МИН.НЕОПР.ВР., 1Л., ЕД.Ч., М.Р. = бил съм литографирал
| ПР.НАКЛ., МИН.НЕОПР.ВР., 1Л., ЕД.Ч., Ж.Р. = била съм литографирала
| ПР.НАКЛ., МИН.НЕОПР.ВР., 1Л., ЕД.Ч., СР.Р. = било съм литографирало
| ПР.НАКЛ., МИН.НЕОПР.ВР., 1Л., МН.Ч. = били сме литографирали
| ПР.НАКЛ., МИН.НЕОПР.ВР., 2Л., ЕД.Ч., М.Р. = бил си литографирал
| ПР.НАКЛ., МИН.НЕОПР.ВР., 2Л., ЕД.Ч., Ж.Р. = била си литографирала
| ПР.НАКЛ., МИН.НЕОПР.ВР., 2Л., ЕД.Ч., СР.Р. = било си литографирало
| ПР.НАКЛ., МИН.НЕОПР.ВР., 2Л., МН.Ч. = били сте литографирали
| ПР.НАКЛ., МИН.НЕОПР.ВР., 3Л., ЕД.Ч., М.Р. = бил (е) литографирал
| ПР.НАКЛ., МИН.НЕОПР.ВР., 3Л., ЕД.Ч., Ж.Р. = била (е) литографирала
| ПР.НАКЛ., МИН.НЕОПР.ВР., 3Л., ЕД.Ч., СР.Р. = било (е) литографирало
| ПР.НАКЛ., МИН.НЕОПР.ВР., 3Л., МН.Ч. = били (са) литографирали
| ПР.НАКЛ., БЪД.ВР., 1Л., ЕД.Ч., М.Р. = щял съм да литографирам
| ПР.НАКЛ., БЪД.ВР., 1Л., ЕД.Ч., Ж.Р. = щяла съм да литографирам
| ПР.НАКЛ., БЪД.ВР., 1Л., ЕД.Ч., СР.Р. = щяло съм да литографирам
| ПР.НАКЛ., БЪД.ВР., 1Л., МН.Ч. = щели сме да литографираме
| ПР.НАКЛ., БЪД.ВР., 2Л., ЕД.Ч., М.Р. = щял си да литографираш
| ПР.НАКЛ., БЪД.ВР., 2Л., ЕД.Ч., Ж.Р. = щяла си да литографираш
| ПР.НАКЛ., БЪД.ВР., 2Л., ЕД.Ч., СР.Р. = щяло си да литографираш
| ПР.НАКЛ., БЪД.ВР., 2Л., МН.Ч. = щели сте да литографирате
| ПР.НАКЛ., БЪД.ВР., 3Л., ЕД.Ч., М.Р. = щял (е) да литографира
| ПР.НАКЛ., БЪД.ВР., 3Л., ЕД.Ч., Ж.Р. = щяла (е) да литографира
| ПР.НАКЛ., БЪД.ВР., 3Л., ЕД.Ч., СР.Р. = щяло (е) да литографира
| ПР.НАКЛ., БЪД.ВР., 3Л., МН.Ч. = щели (са) да литографират
| ПР.НАКЛ., БЪД.ПРЕД.ВР., 1Л., ЕД.Ч., М.Р. = щял съм да съм литографирал
| ПР.НАКЛ., БЪД.ПРЕД.ВР., 1Л., ЕД.Ч., Ж.Р. = щяла съм да съм литографирала
| ПР.НАКЛ., БЪД.ПРЕД.ВР., 1Л., ЕД.Ч., СР.Р. = щяло съм да съм литографирало
| ПР.НАКЛ., БЪД.ПРЕД.ВР., 1Л., МН.Ч. = щели сме да сме литографирали
| ПР.НАКЛ., БЪД.ПРЕД.ВР., 2Л., ЕД.Ч., М.Р. = щял си да си литографирал
| ПР.НАКЛ., БЪД.ПРЕД.ВР., 2Л., ЕД.Ч., Ж.Р. = щяла си да си литографирала
| ПР.НАКЛ., БЪД.ПРЕД.ВР., 2Л., ЕД.Ч., СР.Р. = щяло си да си литографирало
| ПР.НАКЛ., БЪД.ПРЕД.ВР., 2Л., МН.Ч. = щели сте да сте литографирали
| ПР.НАКЛ., БЪД.ПРЕД.ВР., 3Л., ЕД.Ч., М.Р. = щял (е) да е литографирал
| ПР.НАКЛ., БЪД.ПРЕД.ВР., 3Л., ЕД.Ч., Ж.Р. = щяла (е) да е литографирала
| ПР.НАКЛ., БЪД.ПРЕД.ВР., 3Л., ЕД.Ч., СР.Р. = щяло (е) да е литографирало
| ПР.НАКЛ., БЪД.ПРЕД.ВР., 3Л., МН.Ч. = щели (са) да са литографирали
| УСЛОВНО НАКЛОНЕНИЕ, 1Л., ЕД.Ч., М.Р. = бих литографирал
| УСЛОВНО НАКЛОНЕНИЕ, 1Л., ЕД.Ч., Ж.Р. = бих литографирала
| УСЛОВНО НАКЛОНЕНИЕ, 1Л., ЕД.Ч., СР.Р. = бих литографирало
| УСЛОВНО НАКЛОНЕНИЕ, 1Л., МН.Ч. = бихме литографирали
| УСЛОВНО НАКЛОНЕНИЕ, 2Л., ЕД.Ч., М.Р. = би литографирал
| УСЛОВНО НАКЛОНЕНИЕ, 2Л., ЕД.Ч., Ж.Р. = би литографирала
| УСЛОВНО НАКЛОНЕНИЕ, 2Л., ЕД.Ч., СР.Р. = би литографирало
| УСЛОВНО НАКЛОНЕНИЕ, 2Л., МН.Ч. = бихте литографирали
| УСЛОВНО НАКЛОНЕНИЕ, 3Л., ЕД.Ч., М.Р. = би литографирал
| УСЛОВНО НАКЛОНЕНИЕ, 3Л., ЕД.Ч., Ж.Р. = би литографирала
| УСЛОВНО НАКЛОНЕНИЕ, 3Л., ЕД.Ч., СР.Р. = би литографирало
| УСЛОВНО НАКЛОНЕНИЕ, 3Л., МН.Ч. = биха литографирали
| ПОВЕЛИТЕЛНО НАКЛОНЕНИЕ, ЕД.Ч. = ли·тог·ра·фи·рай
| ПОВЕЛИТЕЛНО НАКЛОНЕНИЕ, МН.Ч. = ли·тог·ра·фи·рай·те
| МИН.СТРАД.ПРИЧ. М.Р. = ли·тог·ра·фи·ран
| МИН.СТРАД.ПРИЧ. М.Р. НЕПЪЛЕН ЧЛЕН = ли·тог·ра·фи·ра·ния
| МИН.СТРАД.ПРИЧ. М.Р. ПЪЛЕН ЧЛЕН = ли·тог·ра·фи·ра·ни·ят
| МИН.СТРАД.ПРИЧ. Ж.Р. = ли·тог·ра·фи·ра·на
| МИН.СТРАД.ПРИЧ. Ж.Р. ЧЛЕН = ли·тог·ра·фи·ра·на·та
| МИН.СТРАД.ПРИЧ. СР.Р. = ли·тог·ра·фи·ра·но
| МИН.СТРАД.ПРИЧ. СР.Р. ЧЛЕН = ли·тог·ра·фи·ра·но·то
| МИН.СТРАД.ПРИЧ. МН.Ч. = ли·тог·ра·фи·ра·ни
| МИН.СТРАД.ПРИЧ. МН.Ч. ЧЛЕН = ли·тог·ра·фи·ра·ни·те
| МИН.ДЕЯТ.СВ.ПРИЧ. М.Р. = ли·тог·ра·фи·рал
| МИН.ДЕЯТ.СВ.ПРИЧ. М.Р. НЕПЪЛЕН ЧЛЕН = ли·тог·ра·фи·ра·лия
| МИН.ДЕЯТ.СВ.ПРИЧ. М.Р. ПЪЛЕН ЧЛЕН = ли·тог·ра·фи·ра·ли·ят
| МИН.ДЕЯТ.СВ.ПРИЧ. Ж.Р. = ли·тог·ра·фи·ра·ла
| МИН.ДЕЯТ.СВ.ПРИЧ. Ж.Р. ЧЛЕН = ли·тог·ра·фи·ра·ла·та
| МИН.ДЕЯТ.СВ.ПРИЧ. СР.Р. = ли·тог·ра·фи·ра·ло
| МИН.ДЕЯТ.СВ.ПРИЧ. СР.Р. ЧЛЕН = ли·тог·ра·фи·ра·ло·то
| МИН.ДЕЯТ.СВ.ПРИЧ. МН.Ч. = ли·тог·ра·фи·ра·ли
| МИН.ДЕЯТ.СВ.ПРИЧ. МН.Ч. ЧЛЕН = ли·тог·ра·фи·ра·ли·те
| МИН.ДЕЯТ.НЕСВ.ПРИЧ. М.Р. = ли·тог·ра·фи·рал
| МИН.ДЕЯТ.НЕСВ.ПРИЧ. М.Р. НЕПЪЛЕН ЧЛЕН = ли·тог·ра·фи·ра·лия
| МИН.ДЕЯТ.НЕСВ.ПРИЧ. М.Р. ПЪЛЕН ЧЛЕН = ли·тог·ра·фи·ра·ли·ят
| МИН.ДЕЯТ.НЕСВ.ПРИЧ. Ж.Р. = ли·тог·ра·фи·ра·ла
| МИН.ДЕЯТ.НЕСВ.ПРИЧ. Ж.Р. ЧЛЕН = ли·тог·ра·фи·ра·ла·та
| МИН.ДЕЯТ.НЕСВ.ПРИЧ. СР.Р. = ли·тог·ра·фи·ра·ло
| МИН.ДЕЯТ.НЕСВ.ПРИЧ. СР.Р. ЧЛЕН = ли·тог·ра·фи·ра·ло·то
| МИН.ДЕЯТ.НЕСВ.ПРИЧ. МН.Ч. = ли·тог·ра·фи·ра·ли
| МИН.ДЕЯТ.НЕСВ.ПРИЧ. МН.Ч. ЧЛЕН = ли·тог·ра·фи·ра·ли·те
| СЕГ.ДЕЯТ.ПРИЧ. М.Р. = ли·тог·ра·фи·ращ
| СЕГ.ДЕЯТ.ПРИЧ. М.Р. НЕПЪЛЕН ЧЛЕН = ли·тог·ра·фи·ра·щия
| СЕГ.ДЕЯТ.ПРИЧ. М.Р. ПЪЛЕН ЧЛЕН = ли·тог·ра·фи·ра·щи·ят
| СЕГ.ДЕЯТ.ПРИЧ. Ж.Р. = ли·тог·ра·фи·ра·ща
| СЕГ.ДЕЯТ.ПРИЧ. Ж.Р. ЧЛЕН = ли·тог·ра·фи·ра·ща·та
| СЕГ.ДЕЯТ.ПРИЧ. СР.Р. = ли·тог·ра·фи·ра·що
| СЕГ.ДЕЯТ.ПРИЧ. СР.Р. ЧЛЕН = ли·тог·ра·фи·ра·що·то
| СЕГ.ДЕЯТ.ПРИЧ. МН.Ч. = ли·тог·ра·фи·ра·щи
| СЕГ.ДЕЯТ.ПРИЧ. МН.Ч. ЧЛЕН = ли·тог·ра·фи·ра·щи·те
| ДЕЕПРИЧАСТИЕ = ли·тог·ра·фи·рай·ки
| СКРИТИ ПРЕПРАТКИ = 
[[литографирам]],
[[литографираш]],
[[литографира]],
[[литографираме]],
[[литографирате]],
[[литографират]],
[[литографирах]],
[[литографирахме]],
[[литографирахте]],
[[литографираха]],
[[литографираше]],
[[литографирай]],
[[литографирайте]],
[[литографирал]],
[[литографиралия]],
[[литографиралият]],
[[литографирала]],
[[литографиралата]],
[[литографирало]],
[[литографиралото]],
[[литографирали]],
[[литографиралите]],
[[литографиран]],
[[литографирания]],
[[литографираният]],
[[литографирана]],
[[литографираната]],
[[литографирано]],
[[литографираното]],
[[литографирани]],
[[литографираните]],
[[литографиращ]],
[[литографиращия]],
[[литографиращият]],
[[литографираща]],
[[литографиращата]],
[[литографиращо]],
[[литографиращото]],
[[литографиращи]],
[[литографиращите]],
[[литографирайки]],
[[литографирал съм]],
[[литографирала съм]],
[[литографирало съм]],
[[литографирали сме]],
[[литографирал си]],
[[литографирала си]],
[[литографирало си]],
[[литографирали сте]],
[[литографирал е]],
[[литографирала е]],
[[литографирало е]],
[[литографирали са]],
[[бях литографирал]],
[[бях литографирала]],
[[бях литографирало]],
[[бяхме литографирали]],
[[беше литографирал]],
[[беше литографирала]],
[[беше литографирало]],
[[бяхте литографирали]],
[[бяха литографирали]],
[[ще литографирам]],
[[ще литографираме]],
[[ще литографираш]],
[[ще литографирате]],
[[ще литографира]],
[[ще литографират]],
[[ще съм литографирал]],
[[ще съм литографирала]],
[[ще съм литографирало]],
[[ще сме литографирали]],
[[ще си литографирал]],
[[ще си литографирала]],
[[ще си литографирало]],
[[ще сте литографирали]],
[[ще е литографирал]],
[[ще е литографирала]],
[[ще е литографирало]],
[[ще са литографирали]],
[[щях да литографирам]],
[[щяхме да литографираме]],
[[щеше да литографираш]],
[[щяхте да литографирате]],
[[щеше да литографира]],
[[щяха да литографират]],
[[щях да съм литографирал]],
[[щях да съм литографирала]],
[[щях да съм литографирало]],
[[щяхме да сме литографирали]],
[[щеше да си литографирал]],
[[щеше да си литографирала]],
[[щеше да си литографирало]],
[[щяхте да сте литографирали]],
[[щеше да е литографирал]],
[[щеше да е литографирала]],
[[щеше да е литографирало]],
[[щяха да са литографирали]],
[[бил съм литографирал]],
[[била съм литографирала]],
[[било съм литографирало]],
[[били сме литографирали]],
[[бил си литографирал]],
[[била си литографирала]],
[[било си литографирало]],
[[били сте литографирали]],
[[бил е литографирал]],
[[била е литографирала]],
[[било е литографирало]],
[[били са литографирали]],
[[щял съм да литографирам]],
[[щяла съм да литографирам]],
[[щяло съм да литографирам]],
[[щели сме да литографираме]],
[[щял си да литографираш]],
[[щяла си да литографираш]],
[[щяло си да литографираш]],
[[щели сте да литографирате]],
[[щял да литографира]],
[[щяла да литографира]],
[[щяло да литографира]],
[[щели да литографират]],
[[щял е да литографира]],
[[щяла е да литографира]],
[[щяло е да литографира]],
[[щели са да литографират]],
[[щял съм да съм литографирал]],
[[щяла съм да съм литографирала]],
[[щяло съм да съм литографирало]],
[[щели сме да сме литографирали]],
[[щял си да си литографирал]],
[[щяла си да си литографирала]],
[[щяло си да си литографирало]],
[[щели сте да сте литографирали]],
[[щял да е литографирал]],
[[щяла да е литографирала]],
[[щяло да е литографирало]],
[[щели да са литографирали]],
[[щял е да е литографирал]],
[[щяла е да е литографирала]],
[[щяло е да е литографирало]],
[[щели са да са литографирали]],
[[бих литографирал]],
[[бих литографирала]],
[[бих литографирало]],
[[бихме литографирали]],
[[би литографирал]],
[[би литографирала]],
[[би литографирало]],
[[бихте литографирали]],
[[биха литографирали]],
}}</text>
      <sha1>6dva15a53zu2mdue37nh171qbx8560x</sha1>
    </revision>
  </page>
  <page>
    <title>Шаблон:Словоформи/лицемерствам</title>
    <ns>10</ns>
    <id>517494</id>
    <revision>
      <id>549474</id>
      <timestamp>2005-05-11T04:55:04Z</timestamp>
      <contributor>
        <username>Bgbot</username>
        <id>83</id>
      </contributor>
      <comment>Борислав: Шаблон със словоформи</comment>
      <model>wikitext</model>
      <format>text/x-wiki</format>
      <text bytes="23660" xml:space="preserve">{{Шаблон:Словоформи/Глагол|
  ОСНОВНА ФОРМА = лицемерствам
| СЕГ.ВР., 1Л., ЕД.Ч. = ли·це·мер·с·т·вам
| СЕГ.ВР., 1Л., МН.Ч. = ли·це·мер·с·т·ва·ме
| СЕГ.ВР., 2Л., ЕД.Ч. = ли·це·мер·с·т·ваш
| СЕГ.ВР., 2Л., МН.Ч. = ли·це·мер·с·т·ва·те
| СЕГ.ВР., 3Л., ЕД.Ч. = ли·це·мер·с·т·ва
| СЕГ.ВР., 3Л., МН.Ч. = ли·це·мер·с·т·ват
| МИН.СВ.ВР., 1Л., ЕД.Ч. = ли·це·мер·с·т·вах
| МИН.СВ.ВР., 1Л., МН.Ч. = ли·це·мер·с·т·вах·ме
| МИН.СВ.ВР., 2Л., ЕД.Ч. = ли·це·мер·с·т·ва
| МИН.СВ.ВР., 2Л., МН.Ч. = ли·це·мер·с·т·вах·те
| МИН.СВ.ВР., 3Л., ЕД.Ч. = ли·це·мер·с·т·ва
| МИН.СВ.ВР., 3Л., МН.Ч. = ли·це·мер·с·т·ва·ха
| МИН.НЕСВ.ВР., 1Л., ЕД.Ч. = ли·це·мер·с·т·вах
| МИН.НЕСВ.ВР., 1Л., МН.Ч. = ли·це·мер·с·т·вах·ме
| МИН.НЕСВ.ВР., 2Л., ЕД.Ч. = ли·це·мер·с·т·ва·ше
| МИН.НЕСВ.ВР., 2Л., МН.Ч. = ли·це·мер·с·т·вах·те
| МИН.НЕСВ.ВР., 3Л., ЕД.Ч. = ли·це·мер·с·т·ва·ше
| МИН.НЕСВ.ВР., 3Л., МН.Ч. = ли·це·мер·с·т·ва·ха
| МИН.НЕОПР.ВР., 1Л., ЕД.Ч., М.Р. = лицемерствал съм
| МИН.НЕОПР.ВР., 1Л., ЕД.Ч., Ж.Р. = лицемерствала съм
| МИН.НЕОПР.ВР., 1Л., ЕД.Ч., СР.Р. = лицемерствало съм
| МИН.НЕОПР.ВР., 1Л., МН.Ч. = лицемерствали сме
| МИН.НЕОПР.ВР., 2Л., ЕД.Ч., М.Р. = лицемерствал си
| МИН.НЕОПР.ВР., 2Л., ЕД.Ч., Ж.Р. = лицемерствала си
| МИН.НЕОПР.ВР., 2Л., ЕД.Ч., СР.Р. = лицемерствало си
| МИН.НЕОПР.ВР., 2Л., МН.Ч. = лицемерствали сте
| МИН.НЕОПР.ВР., 3Л., ЕД.Ч., М.Р. = лицемерствал е
| МИН.НЕОПР.ВР., 3Л., ЕД.Ч., Ж.Р. = лицемерствала е
| МИН.НЕОПР.ВР., 3Л., ЕД.Ч., СР.Р. = лицемерствало е
| МИН.НЕОПР.ВР., 3Л., МН.Ч. = лицемерствали са
| МИН.ПРЕД.ВР., 1Л., ЕД.Ч., М.Р. = бях лицемерствал
| МИН.ПРЕД.ВР., 1Л., ЕД.Ч., Ж.Р. = бях лицемерствала
| МИН.ПРЕД.ВР., 1Л., ЕД.Ч., СР.Р. = бях лицемерствало
| МИН.ПРЕД.ВР., 1Л., МН.Ч. = бяхме лицемерствали
| МИН.ПРЕД.ВР., 2Л., ЕД.Ч., М.Р. = беше лицемерствал
| МИН.ПРЕД.ВР., 2Л., ЕД.Ч., Ж.Р. = беше лицемерствала
| МИН.ПРЕД.ВР., 2Л., ЕД.Ч., СР.Р. = беше лицемерствало
| МИН.ПРЕД.ВР., 2Л., МН.Ч. = бяхте лицемерствали
| МИН.ПРЕД.ВР., 3Л., ЕД.Ч., М.Р. = беше лицемерствал
| МИН.ПРЕД.ВР., 3Л., ЕД.Ч., Ж.Р. = беше лицемерствала
| МИН.ПРЕД.ВР., 3Л., ЕД.Ч., СР.Р. = беше лицемерствало
| МИН.ПРЕД.ВР., 3Л., МН.Ч. = бяха лицемерствали
| БЪД.ВР., 1Л., ЕД.Ч. = ще лицемерствам
| БЪД.ВР., 1Л., МН.Ч. = ще лицемерстваме
| БЪД.ВР., 2Л., ЕД.Ч. = ще лицемерстваш
| БЪД.ВР., 2Л., МН.Ч. = ще лицемерствате
| БЪД.ВР., 3Л., ЕД.Ч. = ще лицемерства
| БЪД.ВР., 3Л., МН.Ч. = ще лицемерстват
| БЪД.ПРЕД.ВР., 1Л., ЕД.Ч., М.Р. = ще съм лицемерствал
| БЪД.ПРЕД.ВР., 1Л., ЕД.Ч., Ж.Р. = ще съм лицемерствала
| БЪД.ПРЕД.ВР., 1Л., ЕД.Ч., СР.Р. = ще съм лицемерствало
| БЪД.ПРЕД.ВР., 1Л., МН.Ч. = ще сме лицемерствали
| БЪД.ПРЕД.ВР., 2Л., ЕД.Ч., М.Р. = ще си лицемерствал
| БЪД.ПРЕД.ВР., 2Л., ЕД.Ч., Ж.Р. = ще си лицемерствала
| БЪД.ПРЕД.ВР., 2Л., ЕД.Ч., СР.Р. = ще си лицемерствало
| БЪД.ПРЕД.ВР., 2Л., МН.Ч. = ще сте лицемерствали
| БЪД.ПРЕД.ВР., 3Л., ЕД.Ч., М.Р. = ще е лицемерствал
| БЪД.ПРЕД.ВР., 3Л., ЕД.Ч., Ж.Р. = ще е лицемерствала
| БЪД.ПРЕД.ВР., 3Л., ЕД.Ч., СР.Р. = ще е лицемерствало
| БЪД.ПРЕД.ВР., 3Л., МН.Ч. = ще са лицемерствали
| БЪД.ВР. В МИН., 1Л., ЕД.Ч. = щях да лицемерствам
| БЪД.ВР. В МИН., 1Л., МН.Ч. = щяхме да лицемерстваме
| БЪД.ВР. В МИН., 2Л., ЕД.Ч. = щеше да лицемерстваш
| БЪД.ВР. В МИН., 2Л., МН.Ч. = щяхте да лицемерствате
| БЪД.ВР. В МИН., 3Л., ЕД.Ч. = щеше да лицемерства
| БЪД.ВР. В МИН., 3Л., МН.Ч. = щяха да лицемерстват
| БЪД.ПРЕД.ВР. В МИН., 1Л., ЕД.Ч., М.Р. = щях да съм лицемерствал
| БЪД.ПРЕД.ВР. В МИН., 1Л., ЕД.Ч., Ж.Р. = щях да съм лицемерствала
| БЪД.ПРЕД.ВР. В МИН., 1Л., ЕД.Ч., СР.Р. = щях да съм лицемерствало
| БЪД.ПРЕД.ВР. В МИН., 1Л., МН.Ч. = щяхме да сме лицемерствали
| БЪД.ПРЕД.ВР. В МИН., 2Л., ЕД.Ч., М.Р. = щеше да си лицемерствал
| БЪД.ПРЕД.ВР. В МИН., 2Л., ЕД.Ч., Ж.Р. = щеше да си лицемерствала
| БЪД.ПРЕД.ВР. В МИН., 2Л., ЕД.Ч., СР.Р. = щеше да си лицемерствало
| БЪД.ПРЕД.ВР. В МИН., 2Л., МН.Ч. = щяхте да сте лицемерствали
| БЪД.ПРЕД.ВР. В МИН., 3Л., ЕД.Ч., М.Р. = щеше да е лицемерствал
| БЪД.ПРЕД.ВР. В МИН., 3Л., ЕД.Ч., Ж.Р. = щеше да е лицемерствала
| БЪД.ПРЕД.ВР. В МИН., 3Л., ЕД.Ч., СР.Р. = щеше да е лицемерствало
| БЪД.ПРЕД.ВР. В МИН., 3Л., МН.Ч. = щяха да са лицемерствали
| ПР.НАКЛ., СЕГ.ВР., 1Л., ЕД.Ч., М.Р. = лицемерствал съм
| ПР.НАКЛ., СЕГ.ВР., 1Л., ЕД.Ч., Ж.Р. = лицемерствала съм
| ПР.НАКЛ., СЕГ.ВР., 1Л., ЕД.Ч., СР.Р. = лицемерствало съм
| ПР.НАКЛ., СЕГ.ВР., 1Л., МН.Ч. = лицемерствали сме
| ПР.НАКЛ., СЕГ.ВР., 2Л., ЕД.Ч., М.Р. = лицемерствал си
| ПР.НАКЛ., СЕГ.ВР., 2Л., ЕД.Ч., Ж.Р. = лицемерствала си
| ПР.НАКЛ., СЕГ.ВР., 2Л., ЕД.Ч., СР.Р. = лицемерствало си
| ПР.НАКЛ., СЕГ.ВР., 2Л., МН.Ч. = лицемерствали сте
| ПР.НАКЛ., СЕГ.ВР., 3Л., ЕД.Ч., М.Р. = лицемерствал (е)
| ПР.НАКЛ., СЕГ.ВР., 3Л., ЕД.Ч., Ж.Р. = лицемерствала (е)
| ПР.НАКЛ., СЕГ.ВР., 3Л., ЕД.Ч., СР.Р. = лицемерствало (е)
| ПР.НАКЛ., СЕГ.ВР., 3Л., МН.Ч. = лицемерствали (са)
| ПР.НАКЛ., МИН.СВ.ВР., 1Л., ЕД.Ч., М.Р. = лицемерствал съм
| ПР.НАКЛ., МИН.СВ.ВР., 1Л., ЕД.Ч., Ж.Р. = лицемерствала съм
| ПР.НАКЛ., МИН.СВ.ВР., 1Л., ЕД.Ч., СР.Р. = лицемерствало съм
| ПР.НАКЛ., МИН.СВ.ВР., 1Л., МН.Ч. = лицемерствали сме
| ПР.НАКЛ., МИН.СВ.ВР., 2Л., ЕД.Ч., М.Р. = лицемерствал си
| ПР.НАКЛ., МИН.СВ.ВР., 2Л., ЕД.Ч., Ж.Р. = лицемерствала си
| ПР.НАКЛ., МИН.СВ.ВР., 2Л., ЕД.Ч., СР.Р. = лицемерствало си
| ПР.НАКЛ., МИН.СВ.ВР., 2Л., МН.Ч. = лицемерствали сте
| ПР.НАКЛ., МИН.СВ.ВР., 3Л., ЕД.Ч., М.Р. = лицемерствал (е)
| ПР.НАКЛ., МИН.СВ.ВР., 3Л., ЕД.Ч., Ж.Р. = лицемерствала (е)
| ПР.НАКЛ., МИН.СВ.ВР., 3Л., ЕД.Ч., СР.Р. = лицемерствало (е)
| ПР.НАКЛ., МИН.СВ.ВР., 3Л., МН.Ч. = лицемерствали (са)
| ПР.НАКЛ., МИН.НЕОПР.ВР., 1Л., ЕД.Ч., М.Р. = бил съм лицемерствал
| ПР.НАКЛ., МИН.НЕОПР.ВР., 1Л., ЕД.Ч., Ж.Р. = била съм лицемерствала
| ПР.НАКЛ., МИН.НЕОПР.ВР., 1Л., ЕД.Ч., СР.Р. = било съм лицемерствало
| ПР.НАКЛ., МИН.НЕОПР.ВР., 1Л., МН.Ч. = били сме лицемерствали
| ПР.НАКЛ., МИН.НЕОПР.ВР., 2Л., ЕД.Ч., М.Р. = бил си лицемерствал
| ПР.НАКЛ., МИН.НЕОПР.ВР., 2Л., ЕД.Ч., Ж.Р. = била си лицемерствала
| ПР.НАКЛ., МИН.НЕОПР.ВР., 2Л., ЕД.Ч., СР.Р. = било си лицемерствало
| ПР.НАКЛ., МИН.НЕОПР.ВР., 2Л., МН.Ч. = били сте лицемерствали
| ПР.НАКЛ., МИН.НЕОПР.ВР., 3Л., ЕД.Ч., М.Р. = бил (е) лицемерствал
| ПР.НАКЛ., МИН.НЕОПР.ВР., 3Л., ЕД.Ч., Ж.Р. = била (е) лицемерствала
| ПР.НАКЛ., МИН.НЕОПР.ВР., 3Л., ЕД.Ч., СР.Р. = било (е) лицемерствало
| ПР.НАКЛ., МИН.НЕОПР.ВР., 3Л., МН.Ч. = били (са) лицемерствали
| ПР.НАКЛ., БЪД.ВР., 1Л., ЕД.Ч., М.Р. = щял съм да лицемерствам
| ПР.НАКЛ., БЪД.ВР., 1Л., ЕД.Ч., Ж.Р. = щяла съм да лицемерствам
| ПР.НАКЛ., БЪД.ВР., 1Л., ЕД.Ч., СР.Р. = щяло съм да лицемерствам
| ПР.НАКЛ., БЪД.ВР., 1Л., МН.Ч. = щели сме да лицемерстваме
| ПР.НАКЛ., БЪД.ВР., 2Л., ЕД.Ч., М.Р. = щял си да лицемерстваш
| ПР.НАКЛ., БЪД.ВР., 2Л., ЕД.Ч., Ж.Р. = щяла си да лицемерстваш
| ПР.НАКЛ., БЪД.ВР., 2Л., ЕД.Ч., СР.Р. = щяло си да лицемерстваш
| ПР.НАКЛ., БЪД.ВР., 2Л., МН.Ч. = щели сте да лицемерствате
| ПР.НАКЛ., БЪД.ВР., 3Л., ЕД.Ч., М.Р. = щял (е) да лицемерства
| ПР.НАКЛ., БЪД.ВР., 3Л., ЕД.Ч., Ж.Р. = щяла (е) да лицемерства
| ПР.НАКЛ., БЪД.ВР., 3Л., ЕД.Ч., СР.Р. = щяло (е) да лицемерства
| ПР.НАКЛ., БЪД.ВР., 3Л., МН.Ч. = щели (са) да лицемерстват
| ПР.НАКЛ., БЪД.ПРЕД.ВР., 1Л., ЕД.Ч., М.Р. = щял съм да съм лицемерствал
| ПР.НАКЛ., БЪД.ПРЕД.ВР., 1Л., ЕД.Ч., Ж.Р. = щяла съм да съм лицемерствала
| ПР.НАКЛ., БЪД.ПРЕД.ВР., 1Л., ЕД.Ч., СР.Р. = щяло съм да съм лицемерствало
| ПР.НАКЛ., БЪД.ПРЕД.ВР., 1Л., МН.Ч. = щели сме да сме лицемерствали
| ПР.НАКЛ., БЪД.ПРЕД.ВР., 2Л., ЕД.Ч., М.Р. = щял си да си лицемерствал
| ПР.НАКЛ., БЪД.ПРЕД.ВР., 2Л., ЕД.Ч., Ж.Р. = щяла си да си лицемерствала
| ПР.НАКЛ., БЪД.ПРЕД.ВР., 2Л., ЕД.Ч., СР.Р. = щяло си да си лицемерствало
| ПР.НАКЛ., БЪД.ПРЕД.ВР., 2Л., МН.Ч. = щели сте да сте лицемерствали
| ПР.НАКЛ., БЪД.ПРЕД.ВР., 3Л., ЕД.Ч., М.Р. = щял (е) да е лицемерствал
| ПР.НАКЛ., БЪД.ПРЕД.ВР., 3Л., ЕД.Ч., Ж.Р. = щяла (е) да е лицемерствала
| ПР.НАКЛ., БЪД.ПРЕД.ВР., 3Л., ЕД.Ч., СР.Р. = щяло (е) да е лицемерствало
| ПР.НАКЛ., БЪД.ПРЕД.ВР., 3Л., МН.Ч. = щели (са) да са лицемерствали
| УСЛОВНО НАКЛОНЕНИЕ, 1Л., ЕД.Ч., М.Р. = бих лицемерствал
| УСЛОВНО НАКЛОНЕНИЕ, 1Л., ЕД.Ч., Ж.Р. = бих лицемерствала
| УСЛОВНО НАКЛОНЕНИЕ, 1Л., ЕД.Ч., СР.Р. = бих лицемерствало
| УСЛОВНО НАКЛОНЕНИЕ, 1Л., МН.Ч. = бихме лицемерствали
| УСЛОВНО НАКЛОНЕНИЕ, 2Л., ЕД.Ч., М.Р. = би лицемерствал
| УСЛОВНО НАКЛОНЕНИЕ, 2Л., ЕД.Ч., Ж.Р. = би лицемерствала
| УСЛОВНО НАКЛОНЕНИЕ, 2Л., ЕД.Ч., СР.Р. = би лицемерствало
| УСЛОВНО НАКЛОНЕНИЕ, 2Л., МН.Ч. = бихте лицемерствали
| УСЛОВНО НАКЛОНЕНИЕ, 3Л., ЕД.Ч., М.Р. = би лицемерствал
| УСЛОВНО НАКЛОНЕНИЕ, 3Л., ЕД.Ч., Ж.Р. = би лицемерствала
| УСЛОВНО НАКЛОНЕНИЕ, 3Л., ЕД.Ч., СР.Р. = би лицемерствало
| УСЛОВНО НАКЛОНЕНИЕ, 3Л., МН.Ч. = биха лицемерствали
| ПОВЕЛИТЕЛНО НАКЛОНЕНИЕ, ЕД.Ч. = ли·це·мер·с·т·вай
| ПОВЕЛИТЕЛНО НАКЛОНЕНИЕ, МН.Ч. = ли·це·мер·с·т·вай·те
| МИН.СТРАД.ПРИЧ. М.Р. = ли·це·мер·с·т·ван
| МИН.СТРАД.ПРИЧ. М.Р. НЕПЪЛЕН ЧЛЕН = ли·це·мер·с·т·ва·ния
| МИН.СТРАД.ПРИЧ. М.Р. ПЪЛЕН ЧЛЕН = ли·це·мер·с·т·ва·ни·ят
| МИН.СТРАД.ПРИЧ. Ж.Р. = ли·це·мер·с·т·ва·на
| МИН.СТРАД.ПРИЧ. Ж.Р. ЧЛЕН = ли·це·мер·с·т·ва·на·та
| МИН.СТРАД.ПРИЧ. СР.Р. = ли·це·мер·с·т·ва·но
| МИН.СТРАД.ПРИЧ. СР.Р. ЧЛЕН = ли·це·мер·с·т·ва·но·то
| МИН.СТРАД.ПРИЧ. МН.Ч. = ли·це·мер·с·т·ва·ни
| МИН.СТРАД.ПРИЧ. МН.Ч. ЧЛЕН = ли·це·мер·с·т·ва·ни·те
| МИН.ДЕЯТ.СВ.ПРИЧ. М.Р. = ли·це·мер·с·т·вал
| МИН.ДЕЯТ.СВ.ПРИЧ. М.Р. НЕПЪЛЕН ЧЛЕН = ли·це·мер·с·т·ва·лия
| МИН.ДЕЯТ.СВ.ПРИЧ. М.Р. ПЪЛЕН ЧЛЕН = ли·це·мер·с·т·ва·ли·ят
| МИН.ДЕЯТ.СВ.ПРИЧ. Ж.Р. = ли·це·мер·с·т·ва·ла
| МИН.ДЕЯТ.СВ.ПРИЧ. Ж.Р. ЧЛЕН = ли·це·мер·с·т·ва·ла·та
| МИН.ДЕЯТ.СВ.ПРИЧ. СР.Р. = ли·це·мер·с·т·ва·ло
| МИН.ДЕЯТ.СВ.ПРИЧ. СР.Р. ЧЛЕН = ли·це·мер·с·т·ва·ло·то
| МИН.ДЕЯТ.СВ.ПРИЧ. МН.Ч. = ли·це·мер·с·т·ва·ли
| МИН.ДЕЯТ.СВ.ПРИЧ. МН.Ч. ЧЛЕН = ли·це·мер·с·т·ва·ли·те
| МИН.ДЕЯТ.НЕСВ.ПРИЧ. М.Р. = ли·це·мер·с·т·вал
| МИН.ДЕЯТ.НЕСВ.ПРИЧ. М.Р. НЕПЪЛЕН ЧЛЕН = ли·це·мер·с·т·ва·лия
| МИН.ДЕЯТ.НЕСВ.ПРИЧ. М.Р. ПЪЛЕН ЧЛЕН = ли·це·мер·с·т·ва·ли·ят
| МИН.ДЕЯТ.НЕСВ.ПРИЧ. Ж.Р. = ли·це·мер·с·т·ва·ла
| МИН.ДЕЯТ.НЕСВ.ПРИЧ. Ж.Р. ЧЛЕН = ли·це·мер·с·т·ва·ла·та
| МИН.ДЕЯТ.НЕСВ.ПРИЧ. СР.Р. = ли·це·мер·с·т·ва·ло
| МИН.ДЕЯТ.НЕСВ.ПРИЧ. СР.Р. ЧЛЕН = ли·це·мер·с·т·ва·ло·то
| МИН.ДЕЯТ.НЕСВ.ПРИЧ. МН.Ч. = ли·це·мер·с·т·ва·ли
| МИН.ДЕЯТ.НЕСВ.ПРИЧ. МН.Ч. ЧЛЕН = ли·це·мер·с·т·ва·ли·те
| СЕГ.ДЕЯТ.ПРИЧ. М.Р. = ли·це·мер·с·т·ващ
| СЕГ.ДЕЯТ.ПРИЧ. М.Р. НЕПЪЛЕН ЧЛЕН = ли·це·мер·с·т·ва·щия
| СЕГ.ДЕЯТ.ПРИЧ. М.Р. ПЪЛЕН ЧЛЕН = ли·це·мер·с·т·ва·щи·ят
| СЕГ.ДЕЯТ.ПРИЧ. Ж.Р. = ли·це·мер·с·т·ва·ща
| СЕГ.ДЕЯТ.ПРИЧ. Ж.Р. ЧЛЕН = ли·це·мер·с·т·ва·ща·та
| СЕГ.ДЕЯТ.ПРИЧ. СР.Р. = ли·це·мер·с·т·ва·що
| СЕГ.ДЕЯТ.ПРИЧ. СР.Р. ЧЛЕН = ли·це·мер·с·т·ва·що·то
| СЕГ.ДЕЯТ.ПРИЧ. МН.Ч. = ли·це·мер·с·т·ва·щи
| СЕГ.ДЕЯТ.ПРИЧ. МН.Ч. ЧЛЕН = ли·це·мер·с·т·ва·щи·те
| ДЕЕПРИЧАСТИЕ = ли·це·мер·с·т·вай·ки
| СКРИТИ ПРЕПРАТКИ = 
[[лицемерствам]],
[[лицемерстваш]],
[[лицемерства]],
[[лицемерстваме]],
[[лицемерствате]],
[[лицемерстват]],
[[лицемерствах]],
[[лицемерствахме]],
[[лицемерствахте]],
[[лицемерстваха]],
[[лицемерстваше]],
[[лицемерствай]],
[[лицемерствайте]],
[[лицемерствал]],
[[лицемерствалия]],
[[лицемерствалият]],
[[лицемерствала]],
[[лицемерствалата]],
[[лицемерствало]],
[[лицемерствалото]],
[[лицемерствали]],
[[лицемерствалите]],
[[лицемерстван]],
[[лицемерствания]],
[[лицемерстваният]],
[[лицемерствана]],
[[лицемерстваната]],
[[лицемерствано]],
[[лицемерстваното]],
[[лицемерствани]],
[[лицемерстваните]],
[[лицемерстващ]],
[[лицемерстващия]],
[[лицемерстващият]],
[[лицемерстваща]],
[[лицемерстващата]],
[[лицемерстващо]],
[[лицемерстващото]],
[[лицемерстващи]],
[[лицемерстващите]],
[[лицемерствайки]],
[[лицемерствал съм]],
[[лицемерствала съм]],
[[лицемерствало съм]],
[[лицемерствали сме]],
[[лицемерствал си]],
[[лицемерствала си]],
[[лицемерствало си]],
[[лицемерствали сте]],
[[лицемерствал е]],
[[лицемерствала е]],
[[лицемерствало е]],
[[лицемерствали са]],
[[бях лицемерствал]],
[[бях лицемерствала]],
[[бях лицемерствало]],
[[бяхме лицемерствали]],
[[беше лицемерствал]],
[[беше лицемерствала]],
[[беше лицемерствало]],
[[бяхте лицемерствали]],
[[бяха лицемерствали]],
[[ще лицемерствам]],
[[ще лицемерстваме]],
[[ще лицемерстваш]],
[[ще лицемерствате]],
[[ще лицемерства]],
[[ще лицемерстват]],
[[ще съм лицемерствал]],
[[ще съм лицемерствала]],
[[ще съм лицемерствало]],
[[ще сме лицемерствали]],
[[ще си лицемерствал]],
[[ще си лицемерствала]],
[[ще си лицемерствало]],
[[ще сте лицемерствали]],
[[ще е лицемерствал]],
[[ще е лицемерствала]],
[[ще е лицемерствало]],
[[ще са лицемерствали]],
[[щях да лицемерствам]],
[[щяхме да лицемерстваме]],
[[щеше да лицемерстваш]],
[[щяхте да лицемерствате]],
[[щеше да лицемерства]],
[[щяха да лицемерстват]],
[[щях да съм лицемерствал]],
[[щях да съм лицемерствала]],
[[щях да съм лицемерствало]],
[[щяхме да сме лицемерствали]],
[[щеше да си лицемерствал]],
[[щеше да си лицемерствала]],
[[щеше да си лицемерствало]],
[[щяхте да сте лицемерствали]],
[[щеше да е лицемерствал]],
[[щеше да е лицемерствала]],
[[щеше да е лицемерствало]],
[[щяха да са лицемерствали]],
[[бил съм лицемерствал]],
[[била съм лицемерствала]],
[[било съм лицемерствало]],
[[били сме лицемерствали]],
[[бил си лицемерствал]],
[[била си лицемерствала]],
[[било си лицемерствало]],
[[били сте лицемерствали]],
[[бил е лицемерствал]],
[[била е лицемерствала]],
[[било е лицемерствало]],
[[били са лицемерствали]],
[[щял съм да лицемерствам]],
[[щяла съм да лицемерствам]],
[[щяло съм да лицемерствам]],
[[щели сме да лицемерстваме]],
[[щял си да лицемерстваш]],
[[щяла си да лицемерстваш]],
[[щяло си да лицемерстваш]],
[[щели сте да лицемерствате]],
[[щял да лицемерства]],
[[щяла да лицемерства]],
[[щяло да лицемерства]],
[[щели да лицемерстват]],
[[щял е да лицемерства]],
[[щяла е да лицемерства]],
[[щяло е да лицемерства]],
[[щели са да лицемерстват]],
[[щял съм да съм лицемерствал]],
[[щяла съм да съм лицемерствала]],
[[щяло съм да съм лицемерствало]],
[[щели сме да сме лицемерствали]],
[[щял си да си лицемерствал]],
[[щяла си да си лицемерствала]],
[[щяло си да си лицемерствало]],
[[щели сте да сте лицемерствали]],
[[щял да е лицемерствал]],
[[щяла да е лицемерствала]],
[[щяло да е лицемерствало]],
[[щели да са лицемерствали]],
[[щял е да е лицемерствал]],
[[щяла е да е лицемерствала]],
[[щяло е да е лицемерствало]],
[[щели са да са лицемерствали]],
[[бих лицемерствал]],
[[бих лицемерствала]],
[[бих лицемерствало]],
[[бихме лицемерствали]],
[[би лицемерствал]],
[[би лицемерствала]],
[[би лицемерствало]],
[[бихте лицемерствали]],
[[биха лицемерствали]],
}}</text>
      <sha1>al2veiipkyon0ucv9wue1b2fhf34lb4</sha1>
    </revision>
  </page>
  <page>
    <title>Шаблон:Словоформи/лицемерствувам</title>
    <ns>10</ns>
    <id>517505</id>
    <revision>
      <id>549485</id>
      <timestamp>2005-05-11T04:55:17Z</timestamp>
      <contributor>
        <username>Bgbot</username>
        <id>83</id>
      </contributor>
      <comment>Борислав: Шаблон със словоформи</comment>
      <model>wikitext</model>
      <format>text/x-wiki</format>
      <text bytes="25138" xml:space="preserve">{{Шаблон:Словоформи/Глагол|
  ОСНОВНА ФОРМА = лицемерствувам
| СЕГ.ВР., 1Л., ЕД.Ч. = ли·це·мер·с·т·ву·вам
| СЕГ.ВР., 1Л., МН.Ч. = ли·це·мер·с·т·ву·ва·ме
| СЕГ.ВР., 2Л., ЕД.Ч. = ли·це·мер·с·т·ву·ваш
| СЕГ.ВР., 2Л., МН.Ч. = ли·це·мер·с·т·ву·ва·те
| СЕГ.ВР., 3Л., ЕД.Ч. = ли·це·мер·с·т·ву·ва
| СЕГ.ВР., 3Л., МН.Ч. = ли·це·мер·с·т·ву·ват
| МИН.СВ.ВР., 1Л., ЕД.Ч. = ли·це·мер·с·т·ву·вах
| МИН.СВ.ВР., 1Л., МН.Ч. = ли·це·мер·с·т·ву·вах·ме
| МИН.СВ.ВР., 2Л., ЕД.Ч. = ли·це·мер·с·т·ву·ва
| МИН.СВ.ВР., 2Л., МН.Ч. = ли·це·мер·с·т·ву·вах·те
| МИН.СВ.ВР., 3Л., ЕД.Ч. = ли·це·мер·с·т·ву·ва
| МИН.СВ.ВР., 3Л., МН.Ч. = ли·це·мер·с·т·ву·ва·ха
| МИН.НЕСВ.ВР., 1Л., ЕД.Ч. = ли·це·мер·с·т·ву·вах
| МИН.НЕСВ.ВР., 1Л., МН.Ч. = ли·це·мер·с·т·ву·вах·ме
| МИН.НЕСВ.ВР., 2Л., ЕД.Ч. = ли·це·мер·с·т·ву·ва·ше
| МИН.НЕСВ.ВР., 2Л., МН.Ч. = ли·це·мер·с·т·ву·вах·те
| МИН.НЕСВ.ВР., 3Л., ЕД.Ч. = ли·це·мер·с·т·ву·ва·ше
| МИН.НЕСВ.ВР., 3Л., МН.Ч. = ли·це·мер·с·т·ву·ва·ха
| МИН.НЕОПР.ВР., 1Л., ЕД.Ч., М.Р. = лицемерствувал съм
| МИН.НЕОПР.ВР., 1Л., ЕД.Ч., Ж.Р. = лицемерствувала съм
| МИН.НЕОПР.ВР., 1Л., ЕД.Ч., СР.Р. = лицемерствувало съм
| МИН.НЕОПР.ВР., 1Л., МН.Ч. = лицемерствували сме
| МИН.НЕОПР.ВР., 2Л., ЕД.Ч., М.Р. = лицемерствувал си
| МИН.НЕОПР.ВР., 2Л., ЕД.Ч., Ж.Р. = лицемерствувала си
| МИН.НЕОПР.ВР., 2Л., ЕД.Ч., СР.Р. = лицемерствувало си
| МИН.НЕОПР.ВР., 2Л., МН.Ч. = лицемерствували сте
| МИН.НЕОПР.ВР., 3Л., ЕД.Ч., М.Р. = лицемерствувал е
| МИН.НЕОПР.ВР., 3Л., ЕД.Ч., Ж.Р. = лицемерствувала е
| МИН.НЕОПР.ВР., 3Л., ЕД.Ч., СР.Р. = лицемерствувало е
| МИН.НЕОПР.ВР., 3Л., МН.Ч. = лицемерствували са
| МИН.ПРЕД.ВР., 1Л., ЕД.Ч., М.Р. = бях лицемерствувал
| МИН.ПРЕД.ВР., 1Л., ЕД.Ч., Ж.Р. = бях лицемерствувала
| МИН.ПРЕД.ВР., 1Л., ЕД.Ч., СР.Р. = бях лицемерствувало
| МИН.ПРЕД.ВР., 1Л., МН.Ч. = бяхме лицемерствували
| МИН.ПРЕД.ВР., 2Л., ЕД.Ч., М.Р. = беше лицемерствувал
| МИН.ПРЕД.ВР., 2Л., ЕД.Ч., Ж.Р. = беше лицемерствувала
| МИН.ПРЕД.ВР., 2Л., ЕД.Ч., СР.Р. = беше лицемерствувало
| МИН.ПРЕД.ВР., 2Л., МН.Ч. = бяхте лицемерствували
| МИН.ПРЕД.ВР., 3Л., ЕД.Ч., М.Р. = беше лицемерствувал
| МИН.ПРЕД.ВР., 3Л., ЕД.Ч., Ж.Р. = беше лицемерствувала
| МИН.ПРЕД.ВР., 3Л., ЕД.Ч., СР.Р. = беше лицемерствувало
| МИН.ПРЕД.ВР., 3Л., МН.Ч. = бяха лицемерствували
| БЪД.ВР., 1Л., ЕД.Ч. = ще лицемерствувам
| БЪД.ВР., 1Л., МН.Ч. = ще лицемерствуваме
| БЪД.ВР., 2Л., ЕД.Ч. = ще лицемерствуваш
| БЪД.ВР., 2Л., МН.Ч. = ще лицемерствувате
| БЪД.ВР., 3Л., ЕД.Ч. = ще лицемерствува
| БЪД.ВР., 3Л., МН.Ч. = ще лицемерствуват
| БЪД.ПРЕД.ВР., 1Л., ЕД.Ч., М.Р. = ще съм лицемерствувал
| БЪД.ПРЕД.ВР., 1Л., ЕД.Ч., Ж.Р. = ще съм лицемерствувала
| БЪД.ПРЕД.ВР., 1Л., ЕД.Ч., СР.Р. = ще съм лицемерствувало
| БЪД.ПРЕД.ВР., 1Л., МН.Ч. = ще сме лицемерствували
| БЪД.ПРЕД.ВР., 2Л., ЕД.Ч., М.Р. = ще си лицемерствувал
| БЪД.ПРЕД.ВР., 2Л., ЕД.Ч., Ж.Р. = ще си лицемерствувала
| БЪД.ПРЕД.ВР., 2Л., ЕД.Ч., СР.Р. = ще си лицемерствувало
| БЪД.ПРЕД.ВР., 2Л., МН.Ч. = ще сте лицемерствували
| БЪД.ПРЕД.ВР., 3Л., ЕД.Ч., М.Р. = ще е лицемерствувал
| БЪД.ПРЕД.ВР., 3Л., ЕД.Ч., Ж.Р. = ще е лицемерствувала
| БЪД.ПРЕД.ВР., 3Л., ЕД.Ч., СР.Р. = ще е лицемерствувало
| БЪД.ПРЕД.ВР., 3Л., МН.Ч. = ще са лицемерствували
| БЪД.ВР. В МИН., 1Л., ЕД.Ч. = щях да лицемерствувам
| БЪД.ВР. В МИН., 1Л., МН.Ч. = щяхме да лицемерствуваме
| БЪД.ВР. В МИН., 2Л., ЕД.Ч. = щеше да лицемерствуваш
| БЪД.ВР. В МИН., 2Л., МН.Ч. = щяхте да лицемерствувате
| БЪД.ВР. В МИН., 3Л., ЕД.Ч. = щеше да лицемерствува
| БЪД.ВР. В МИН., 3Л., МН.Ч. = щяха да лицемерствуват
| БЪД.ПРЕД.ВР. В МИН., 1Л., ЕД.Ч., М.Р. = щях да съм лицемерствувал
| БЪД.ПРЕД.ВР. В МИН., 1Л., ЕД.Ч., Ж.Р. = щях да съм лицемерствувала
| БЪД.ПРЕД.ВР. В МИН., 1Л., ЕД.Ч., СР.Р. = щях да съм лицемерствувало
| БЪД.ПРЕД.ВР. В МИН., 1Л., МН.Ч. = щяхме да сме лицемерствували
| БЪД.ПРЕД.ВР. В МИН., 2Л., ЕД.Ч., М.Р. = щеше да си лицемерствувал
| БЪД.ПРЕД.ВР. В МИН., 2Л., ЕД.Ч., Ж.Р. = щеше да си лицемерствувала
| БЪД.ПРЕД.ВР. В МИН., 2Л., ЕД.Ч., СР.Р. = щеше да си лицемерствувало
| БЪД.ПРЕД.ВР. В МИН., 2Л., МН.Ч. = щяхте да сте лицемерствували
| БЪД.ПРЕД.ВР. В МИН., 3Л., ЕД.Ч., М.Р. = щеше да е лицемерствувал
| БЪД.ПРЕД.ВР. В МИН., 3Л., ЕД.Ч., Ж.Р. = щеше да е лицемерствувала
| БЪД.ПРЕД.ВР. В МИН., 3Л., ЕД.Ч., СР.Р. = щеше да е лицемерствувало
| БЪД.ПРЕД.ВР. В МИН., 3Л., МН.Ч. = щяха да са лицемерствували
| ПР.НАКЛ., СЕГ.ВР., 1Л., ЕД.Ч., М.Р. = лицемерствувал съм
| ПР.НАКЛ., СЕГ.ВР., 1Л., ЕД.Ч., Ж.Р. = лицемерствувала съм
| ПР.НАКЛ., СЕГ.ВР., 1Л., ЕД.Ч., СР.Р. = лицемерствувало съм
| ПР.НАКЛ., СЕГ.ВР., 1Л., МН.Ч. = лицемерствували сме
| ПР.НАКЛ., СЕГ.ВР., 2Л., ЕД.Ч., М.Р. = лицемерствувал си
| ПР.НАКЛ., СЕГ.ВР., 2Л., ЕД.Ч., Ж.Р. = лицемерствувала си
| ПР.НАКЛ., СЕГ.ВР., 2Л., ЕД.Ч., СР.Р. = лицемерствувало си
| ПР.НАКЛ., СЕГ.ВР., 2Л., МН.Ч. = лицемерствували сте
| ПР.НАКЛ., СЕГ.ВР., 3Л., ЕД.Ч., М.Р. = лицемерствувал (е)
| ПР.НАКЛ., СЕГ.ВР., 3Л., ЕД.Ч., Ж.Р. = лицемерствувала (е)
| ПР.НАКЛ., СЕГ.ВР., 3Л., ЕД.Ч., СР.Р. = лицемерствувало (е)
| ПР.НАКЛ., СЕГ.ВР., 3Л., МН.Ч. = лицемерствували (са)
| ПР.НАКЛ., МИН.СВ.ВР., 1Л., ЕД.Ч., М.Р. = лицемерствувал съм
| ПР.НАКЛ., МИН.СВ.ВР., 1Л., ЕД.Ч., Ж.Р. = лицемерствувала съм
| ПР.НАКЛ., МИН.СВ.ВР., 1Л., ЕД.Ч., СР.Р. = лицемерствувало съм
| ПР.НАКЛ., МИН.СВ.ВР., 1Л., МН.Ч. = лицемерствували сме
| ПР.НАКЛ., МИН.СВ.ВР., 2Л., ЕД.Ч., М.Р. = лицемерствувал си
| ПР.НАКЛ., МИН.СВ.ВР., 2Л., ЕД.Ч., Ж.Р. = лицемерствувала си
| ПР.НАКЛ., МИН.СВ.ВР., 2Л., ЕД.Ч., СР.Р. = лицемерствувало си
| ПР.НАКЛ., МИН.СВ.ВР., 2Л., МН.Ч. = лицемерствували сте
| ПР.НАКЛ., МИН.СВ.ВР., 3Л., ЕД.Ч., М.Р. = лицемерствувал (е)
| ПР.НАКЛ., МИН.СВ.ВР., 3Л., ЕД.Ч., Ж.Р. = лицемерствувала (е)
| ПР.НАКЛ., МИН.СВ.ВР., 3Л., ЕД.Ч., СР.Р. = лицемерствувало (е)
| ПР.НАКЛ., МИН.СВ.ВР., 3Л., МН.Ч. = лицемерствували (са)
| ПР.НАКЛ., МИН.НЕОПР.ВР., 1Л., ЕД.Ч., М.Р. = бил съм лицемерствувал
| ПР.НАКЛ., МИН.НЕОПР.ВР., 1Л., ЕД.Ч., Ж.Р. = била съм лицемерствувала
| ПР.НАКЛ., МИН.НЕОПР.ВР., 1Л., ЕД.Ч., СР.Р. = било съм лицемерствувало
| ПР.НАКЛ., МИН.НЕОПР.ВР., 1Л., МН.Ч. = били сме лицемерствували
| ПР.НАКЛ., МИН.НЕОПР.ВР., 2Л., ЕД.Ч., М.Р. = бил си лицемерствувал
| ПР.НАКЛ., МИН.НЕОПР.ВР., 2Л., ЕД.Ч., Ж.Р. = била си лицемерствувала
| ПР.НАКЛ., МИН.НЕОПР.ВР., 2Л., ЕД.Ч., СР.Р. = било си лицемерствувало
| ПР.НАКЛ., МИН.НЕОПР.ВР., 2Л., МН.Ч. = били сте лицемерствували
| ПР.НАКЛ., МИН.НЕОПР.ВР., 3Л., ЕД.Ч., М.Р. = бил (е) лицемерствувал
| ПР.НАКЛ., МИН.НЕОПР.ВР., 3Л., ЕД.Ч., Ж.Р. = била (е) лицемерствувала
| ПР.НАКЛ., МИН.НЕОПР.ВР., 3Л., ЕД.Ч., СР.Р. = било (е) лицемерствувало
| ПР.НАКЛ., МИН.НЕОПР.ВР., 3Л., МН.Ч. = били (са) лицемерствували
| ПР.НАКЛ., БЪД.ВР., 1Л., ЕД.Ч., М.Р. = щял съм да лицемерствувам
| ПР.НАКЛ., БЪД.ВР., 1Л., ЕД.Ч., Ж.Р. = щяла съм да лицемерствувам
| ПР.НАКЛ., БЪД.ВР., 1Л., ЕД.Ч., СР.Р. = щяло съм да лицемерствувам
| ПР.НАКЛ., БЪД.ВР., 1Л., МН.Ч. = щели сме да лицемерствуваме
| ПР.НАКЛ., БЪД.ВР., 2Л., ЕД.Ч., М.Р. = щял си да лицемерствуваш
| ПР.НАКЛ., БЪД.ВР., 2Л., ЕД.Ч., Ж.Р. = щяла си да лицемерствуваш
| ПР.НАКЛ., БЪД.ВР., 2Л., ЕД.Ч., СР.Р. = щяло си да лицемерствуваш
| ПР.НАКЛ., БЪД.ВР., 2Л., МН.Ч. = щели сте да лицемерствувате
| ПР.НАКЛ., БЪД.ВР., 3Л., ЕД.Ч., М.Р. = щял (е) да лицемерствува
| ПР.НАКЛ., БЪД.ВР., 3Л., ЕД.Ч., Ж.Р. = щяла (е) да лицемерствува
| ПР.НАКЛ., БЪД.ВР., 3Л., ЕД.Ч., СР.Р. = щяло (е) да лицемерствува
| ПР.НАКЛ., БЪД.ВР., 3Л., МН.Ч. = щели (са) да лицемерствуват
| ПР.НАКЛ., БЪД.ПРЕД.ВР., 1Л., ЕД.Ч., М.Р. = щял съм да съм лицемерствувал
| ПР.НАКЛ., БЪД.ПРЕД.ВР., 1Л., ЕД.Ч., Ж.Р. = щяла съм да съм лицемерствувала
| ПР.НАКЛ., БЪД.ПРЕД.ВР., 1Л., ЕД.Ч., СР.Р. = щяло съм да съм лицемерствувало
| ПР.НАКЛ., БЪД.ПРЕД.ВР., 1Л., МН.Ч. = щели сме да сме лицемерствували
| ПР.НАКЛ., БЪД.ПРЕД.ВР., 2Л., ЕД.Ч., М.Р. = щял си да си лицемерствувал
| ПР.НАКЛ., БЪД.ПРЕД.ВР., 2Л., ЕД.Ч., Ж.Р. = щяла си да си лицемерствувала
| ПР.НАКЛ., БЪД.ПРЕД.ВР., 2Л., ЕД.Ч., СР.Р. = щяло си да си лицемерствувало
| ПР.НАКЛ., БЪД.ПРЕД.ВР., 2Л., МН.Ч. = щели сте да сте лицемерствували
| ПР.НАКЛ., БЪД.ПРЕД.ВР., 3Л., ЕД.Ч., М.Р. = щял (е) да е лицемерствувал
| ПР.НАКЛ., БЪД.ПРЕД.ВР., 3Л., ЕД.Ч., Ж.Р. = щяла (е) да е лицемерствувала
| ПР.НАКЛ., БЪД.ПРЕД.ВР., 3Л., ЕД.Ч., СР.Р. = щяло (е) да е лицемерствувало
| ПР.НАКЛ., БЪД.ПРЕД.ВР., 3Л., МН.Ч. = щели (са) да са лицемерствували
| УСЛОВНО НАКЛОНЕНИЕ, 1Л., ЕД.Ч., М.Р. = бих лицемерствувал
| УСЛОВНО НАКЛОНЕНИЕ, 1Л., ЕД.Ч., Ж.Р. = бих лицемерствувала
| УСЛОВНО НАКЛОНЕНИЕ, 1Л., ЕД.Ч., СР.Р. = бих лицемерствувало
| УСЛОВНО НАКЛОНЕНИЕ, 1Л., МН.Ч. = бихме лицемерствували
| УСЛОВНО НАКЛОНЕНИЕ, 2Л., ЕД.Ч., М.Р. = би лицемерствувал
| УСЛОВНО НАКЛОНЕНИЕ, 2Л., ЕД.Ч., Ж.Р. = би лицемерствувала
| УСЛОВНО НАКЛОНЕНИЕ, 2Л., ЕД.Ч., СР.Р. = би лицемерствувало
| УСЛОВНО НАКЛОНЕНИЕ, 2Л., МН.Ч. = бихте лицемерствували
| УСЛОВНО НАКЛОНЕНИЕ, 3Л., ЕД.Ч., М.Р. = би лицемерствувал
| УСЛОВНО НАКЛОНЕНИЕ, 3Л., ЕД.Ч., Ж.Р. = би лицемерствувала
| УСЛОВНО НАКЛОНЕНИЕ, 3Л., ЕД.Ч., СР.Р. = би лицемерствувало
| УСЛОВНО НАКЛОНЕНИЕ, 3Л., МН.Ч. = биха лицемерствували
| ПОВЕЛИТЕЛНО НАКЛОНЕНИЕ, ЕД.Ч. = ли·це·мер·с·т·ву·вай
| ПОВЕЛИТЕЛНО НАКЛОНЕНИЕ, МН.Ч. = ли·це·мер·с·т·ву·вай·те
| МИН.СТРАД.ПРИЧ. М.Р. = ли·це·мер·с·т·ву·ван
| МИН.СТРАД.ПРИЧ. М.Р. НЕПЪЛЕН ЧЛЕН = ли·це·мер·с·т·ву·ва·ния
| МИН.СТРАД.ПРИЧ. М.Р. ПЪЛЕН ЧЛЕН = ли·це·мер·с·т·ву·ва·ни·ят
| МИН.СТРАД.ПРИЧ. Ж.Р. = ли·це·мер·с·т·ву·ва·на
| МИН.СТРАД.ПРИЧ. Ж.Р. ЧЛЕН = ли·це·мер·с·т·ву·ва·на·та
| МИН.СТРАД.ПРИЧ. СР.Р. = ли·це·мер·с·т·ву·ва·но
| МИН.СТРАД.ПРИЧ. СР.Р. ЧЛЕН = ли·це·мер·с·т·ву·ва·но·то
| МИН.СТРАД.ПРИЧ. МН.Ч. = ли·це·мер·с·т·ву·ва·ни
| МИН.СТРАД.ПРИЧ. МН.Ч. ЧЛЕН = ли·це·мер·с·т·ву·ва·ни·те
| МИН.ДЕЯТ.СВ.ПРИЧ. М.Р. = ли·це·мер·с·т·ву·вал
| МИН.ДЕЯТ.СВ.ПРИЧ. М.Р. НЕПЪЛЕН ЧЛЕН = ли·це·мер·с·т·ву·ва·лия
| МИН.ДЕЯТ.СВ.ПРИЧ. М.Р. ПЪЛЕН ЧЛЕН = ли·це·мер·с·т·ву·ва·ли·ят
| МИН.ДЕЯТ.СВ.ПРИЧ. Ж.Р. = ли·це·мер·с·т·ву·ва·ла
| МИН.ДЕЯТ.СВ.ПРИЧ. Ж.Р. ЧЛЕН = ли·це·мер·с·т·ву·ва·ла·та
| МИН.ДЕЯТ.СВ.ПРИЧ. СР.Р. = ли·це·мер·с·т·ву·ва·ло
| МИН.ДЕЯТ.СВ.ПРИЧ. СР.Р. ЧЛЕН = ли·це·мер·с·т·ву·ва·ло·то
| МИН.ДЕЯТ.СВ.ПРИЧ. МН.Ч. = ли·це·мер·с·т·ву·ва·ли
| МИН.ДЕЯТ.СВ.ПРИЧ. МН.Ч. ЧЛЕН = ли·це·мер·с·т·ву·ва·ли·те
| МИН.ДЕЯТ.НЕСВ.ПРИЧ. М.Р. = ли·це·мер·с·т·ву·вал
| МИН.ДЕЯТ.НЕСВ.ПРИЧ. М.Р. НЕПЪЛЕН ЧЛЕН = ли·це·мер·с·т·ву·ва·лия
| МИН.ДЕЯТ.НЕСВ.ПРИЧ. М.Р. ПЪЛЕН ЧЛЕН = ли·це·мер·с·т·ву·ва·ли·ят
| МИН.ДЕЯТ.НЕСВ.ПРИЧ. Ж.Р. = ли·це·мер·с·т·ву·ва·ла
| МИН.ДЕЯТ.НЕСВ.ПРИЧ. Ж.Р. ЧЛЕН = ли·це·мер·с·т·ву·ва·ла·та
| МИН.ДЕЯТ.НЕСВ.ПРИЧ. СР.Р. = ли·це·мер·с·т·ву·ва·ло
| МИН.ДЕЯТ.НЕСВ.ПРИЧ. СР.Р. ЧЛЕН = ли·це·мер·с·т·ву·ва·ло·то
| МИН.ДЕЯТ.НЕСВ.ПРИЧ. МН.Ч. = ли·це·мер·с·т·ву·ва·ли
| МИН.ДЕЯТ.НЕСВ.ПРИЧ. МН.Ч. ЧЛЕН = ли·це·мер·с·т·ву·ва·ли·те
| СЕГ.ДЕЯТ.ПРИЧ. М.Р. = ли·це·мер·с·т·ву·ващ
| СЕГ.ДЕЯТ.ПРИЧ. М.Р. НЕПЪЛЕН ЧЛЕН = ли·це·мер·с·т·ву·ва·щия
| СЕГ.ДЕЯТ.ПРИЧ. М.Р. ПЪЛЕН ЧЛЕН = ли·це·мер·с·т·ву·ва·щи·ят
| СЕГ.ДЕЯТ.ПРИЧ. Ж.Р. = ли·це·мер·с·т·ву·ва·ща
| СЕГ.ДЕЯТ.ПРИЧ. Ж.Р. ЧЛЕН = ли·це·мер·с·т·ву·ва·ща·та
| СЕГ.ДЕЯТ.ПРИЧ. СР.Р. = ли·це·мер·с·т·ву·ва·що
| СЕГ.ДЕЯТ.ПРИЧ. СР.Р. ЧЛЕН = ли·це·мер·с·т·ву·ва·що·то
| СЕГ.ДЕЯТ.ПРИЧ. МН.Ч. = ли·це·мер·с·т·ву·ва·щи
| СЕГ.ДЕЯТ.ПРИЧ. МН.Ч. ЧЛЕН = ли·це·мер·с·т·ву·ва·щи·те
| ДЕЕПРИЧАСТИЕ = ли·це·мер·с·т·ву·вай·ки
| СКРИТИ ПРЕПРАТКИ = 
[[лицемерствувам]],
[[лицемерствуваш]],
[[лицемерствува]],
[[лицемерствуваме]],
[[лицемерствувате]],
[[лицемерствуват]],
[[лицемерствувах]],
[[лицемерствувахме]],
[[лицемерствувахте]],
[[лицемерствуваха]],
[[лицемерствуваше]],
[[лицемерствувай]],
[[лицемерствувайте]],
[[лицемерствувал]],
[[лицемерствувалия]],
[[лицемерствувалият]],
[[лицемерствувала]],
[[лицемерствувалата]],
[[лицемерствувало]],
[[лицемерствувалото]],
[[лицемерствували]],
[[лицемерствувалите]],
[[лицемерствуван]],
[[лицемерствувания]],
[[лицемерствуваният]],
[[лицемерствувана]],
[[лицемерствуваната]],
[[лицемерствувано]],
[[лицемерствуваното]],
[[лицемерствувани]],
[[лицемерствуваните]],
[[лицемерствуващ]],
[[лицемерствуващия]],
[[лицемерствуващият]],
[[лицемерствуваща]],
[[лицемерствуващата]],
[[лицемерствуващо]],
[[лицемерствуващото]],
[[лицемерствуващи]],
[[лицемерствуващите]],
[[лицемерствувайки]],
[[лицемерствувал съм]],
[[лицемерствувала съм]],
[[лицемерствувало съм]],
[[лицемерствували сме]],
[[лицемерствувал си]],
[[лицемерствувала си]],
[[лицемерствувало си]],
[[лицемерствували сте]],
[[лицемерствувал е]],
[[лицемерствувала е]],
[[лицемерствувало е]],
[[лицемерствували са]],
[[бях лицемерствувал]],
[[бях лицемерствувала]],
[[бях лицемерствувало]],
[[бяхме лицемерствували]],
[[беше лицемерствувал]],
[[беше лицемерствувала]],
[[беше лицемерствувало]],
[[бяхте лицемерствували]],
[[бяха лицемерствували]],
[[ще лицемерствувам]],
[[ще лицемерствуваме]],
[[ще лицемерствуваш]],
[[ще лицемерствувате]],
[[ще лицемерствува]],
[[ще лицемерствуват]],
[[ще съм лицемерствувал]],
[[ще съм лицемерствувала]],
[[ще съм лицемерствувало]],
[[ще сме лицемерствували]],
[[ще си лицемерствувал]],
[[ще си лицемерствувала]],
[[ще си лицемерствувало]],
[[ще сте лицемерствували]],
[[ще е лицемерствувал]],
[[ще е лицемерствувала]],
[[ще е лицемерствувало]],
[[ще са лицемерствували]],
[[щях да лицемерствувам]],
[[щяхме да лицемерствуваме]],
[[щеше да лицемерствуваш]],
[[щяхте да лицемерствувате]],
[[щеше да лицемерствува]],
[[щяха да лицемерствуват]],
[[щях да съм лицемерствувал]],
[[щях да съм лицемерствувала]],
[[щях да съм лицемерствувало]],
[[щяхме да сме лицемерствували]],
[[щеше да си лицемерствувал]],
[[щеше да си лицемерствувала]],
[[щеше да си лицемерствувало]],
[[щяхте да сте лицемерствували]],
[[щеше да е лицемерствувал]],
[[щеше да е лицемерствувала]],
[[щеше да е лицемерствувало]],
[[щяха да са лицемерствували]],
[[бил съм лицемерствувал]],
[[била съм лицемерствувала]],
[[било съм лицемерствувало]],
[[били сме лицемерствували]],
[[бил си лицемерствувал]],
[[била си лицемерствувала]],
[[било си лицемерствувало]],
[[били сте лицемерствували]],
[[бил е лицемерствувал]],
[[била е лицемерствувала]],
[[било е лицемерствувало]],
[[били са лицемерствували]],
[[щял съм да лицемерствувам]],
[[щяла съм да лицемерствувам]],
[[щяло съм да лицемерствувам]],
[[щели сме да лицемерствуваме]],
[[щял си да лицемерствуваш]],
[[щяла си да лицемерствуваш]],
[[щяло си да лицемерствуваш]],
[[щели сте да лицемерствувате]],
[[щял да лицемерствува]],
[[щяла да лицемерствува]],
[[щяло да лицемерствува]],
[[щели да лицемерствуват]],
[[щял е да лицемерствува]],
[[щяла е да лицемерствува]],
[[щяло е да лицемерствува]],
[[щели са да лицемерствуват]],
[[щял съм да съм лицемерствувал]],
[[щяла съм да съм лицемерствувала]],
[[щяло съм да съм лицемерствувало]],
[[щели сме да сме лицемерствували]],
[[щял си да си лицемерствувал]],
[[щяла си да си лицемерствувала]],
[[щяло си да си лицемерствувало]],
[[щели сте да сте лицемерствували]],
[[щял да е лицемерствувал]],
[[щяла да е лицемерствувала]],
[[щяло да е лицемерствувало]],
[[щели да са лицемерствували]],
[[щял е да е лицемерствувал]],
[[щяла е да е лицемерствувала]],
[[щяло е да е лицемерствувало]],
[[щели са да са лицемерствували]],
[[бих лицемерствувал]],
[[бих лицемерствувала]],
[[бих лицемерствувало]],
[[бихме лицемерствували]],
[[би лицемерствувал]],
[[би лицемерствувала]],
[[би лицемерствувало]],
[[бихте лицемерствували]],
[[биха лицемерствували]],
}}</text>
      <sha1>565fjjifhbntv2mej2sk521rhu87jzd</sha1>
    </revision>
  </page>
  <page>
    <title>Шаблон:Словоформи/лицемеря</title>
    <ns>10</ns>
    <id>438334</id>
    <revision>
      <id>470316</id>
      <timestamp>2005-05-07T14:09:45Z</timestamp>
      <contributor>
        <username>Bgbot</username>
        <id>83</id>
      </contributor>
      <comment>Борислав: Шаблон със словоформи</comment>
      <model>wikitext</model>
      <format>text/x-wiki</format>
      <text bytes="22038" xml:space="preserve">{{Шаблон:Словоформи/Глагол|
  ОСНОВНА ФОРМА = лицемеря
| СЕГ.ВР., 1Л., ЕД.Ч. = ли·це·ме·ря
| СЕГ.ВР., 1Л., МН.Ч. = ли·це·ме·рим
| СЕГ.ВР., 2Л., ЕД.Ч. = ли·це·ме·риш
| СЕГ.ВР., 2Л., МН.Ч. = ли·це·ме·ри·те
| СЕГ.ВР., 3Л., ЕД.Ч. = ли·це·ме·ри
| СЕГ.ВР., 3Л., МН.Ч. = ли·це·ме·рят
| МИН.СВ.ВР., 1Л., ЕД.Ч. = ли·це·ме·рих
| МИН.СВ.ВР., 1Л., МН.Ч. = ли·це·ме·рих·ме
| МИН.СВ.ВР., 2Л., ЕД.Ч. = ли·це·ме·ри
| МИН.СВ.ВР., 2Л., МН.Ч. = ли·це·ме·рих·те
| МИН.СВ.ВР., 3Л., ЕД.Ч. = ли·це·ме·ри
| МИН.СВ.ВР., 3Л., МН.Ч. = ли·це·ме·ри·ха
| МИН.НЕСВ.ВР., 1Л., ЕД.Ч. = ли·це·ме·рех
| МИН.НЕСВ.ВР., 1Л., МН.Ч. = ли·це·ме·рех·ме
| МИН.НЕСВ.ВР., 2Л., ЕД.Ч. = ли·це·ме·ре·ше
| МИН.НЕСВ.ВР., 2Л., МН.Ч. = ли·це·ме·рех·те
| МИН.НЕСВ.ВР., 3Л., ЕД.Ч. = ли·це·ме·ре·ше
| МИН.НЕСВ.ВР., 3Л., МН.Ч. = ли·це·ме·ре·ха
| МИН.НЕОПР.ВР., 1Л., ЕД.Ч., М.Р. = лицемерил съм
| МИН.НЕОПР.ВР., 1Л., ЕД.Ч., Ж.Р. = лицемерила съм
| МИН.НЕОПР.ВР., 1Л., ЕД.Ч., СР.Р. = лицемерило съм
| МИН.НЕОПР.ВР., 1Л., МН.Ч. = лицемерили сме
| МИН.НЕОПР.ВР., 2Л., ЕД.Ч., М.Р. = лицемерил си
| МИН.НЕОПР.ВР., 2Л., ЕД.Ч., Ж.Р. = лицемерила си
| МИН.НЕОПР.ВР., 2Л., ЕД.Ч., СР.Р. = лицемерило си
| МИН.НЕОПР.ВР., 2Л., МН.Ч. = лицемерили сте
| МИН.НЕОПР.ВР., 3Л., ЕД.Ч., М.Р. = лицемерил е
| МИН.НЕОПР.ВР., 3Л., ЕД.Ч., Ж.Р. = лицемерила е
| МИН.НЕОПР.ВР., 3Л., ЕД.Ч., СР.Р. = лицемерило е
| МИН.НЕОПР.ВР., 3Л., МН.Ч. = лицемерили са
| МИН.ПРЕД.ВР., 1Л., ЕД.Ч., М.Р. = бях лицемерил
| МИН.ПРЕД.ВР., 1Л., ЕД.Ч., Ж.Р. = бях лицемерила
| МИН.ПРЕД.ВР., 1Л., ЕД.Ч., СР.Р. = бях лицемерило
| МИН.ПРЕД.ВР., 1Л., МН.Ч. = бяхме лицемерили
| МИН.ПРЕД.ВР., 2Л., ЕД.Ч., М.Р. = беше лицемерил
| МИН.ПРЕД.ВР., 2Л., ЕД.Ч., Ж.Р. = беше лицемерила
| МИН.ПРЕД.ВР., 2Л., ЕД.Ч., СР.Р. = беше лицемерило
| МИН.ПРЕД.ВР., 2Л., МН.Ч. = бяхте лицемерили
| МИН.ПРЕД.ВР., 3Л., ЕД.Ч., М.Р. = беше лицемерил
| МИН.ПРЕД.ВР., 3Л., ЕД.Ч., Ж.Р. = беше лицемерила
| МИН.ПРЕД.ВР., 3Л., ЕД.Ч., СР.Р. = беше лицемерило
| МИН.ПРЕД.ВР., 3Л., МН.Ч. = бяха лицемерили
| БЪД.ВР., 1Л., ЕД.Ч. = ще лицемеря
| БЪД.ВР., 1Л., МН.Ч. = ще лицемерим
| БЪД.ВР., 2Л., ЕД.Ч. = ще лицемериш
| БЪД.ВР., 2Л., МН.Ч. = ще лицемерите
| БЪД.ВР., 3Л., ЕД.Ч. = ще лицемери
| БЪД.ВР., 3Л., МН.Ч. = ще лицемерят
| БЪД.ПРЕД.ВР., 1Л., ЕД.Ч., М.Р. = ще съм лицемерил
| БЪД.ПРЕД.ВР., 1Л., ЕД.Ч., Ж.Р. = ще съм лицемерила
| БЪД.ПРЕД.ВР., 1Л., ЕД.Ч., СР.Р. = ще съм лицемерило
| БЪД.ПРЕД.ВР., 1Л., МН.Ч. = ще сме лицемерили
| БЪД.ПРЕД.ВР., 2Л., ЕД.Ч., М.Р. = ще си лицемерил
| БЪД.ПРЕД.ВР., 2Л., ЕД.Ч., Ж.Р. = ще си лицемерила
| БЪД.ПРЕД.ВР., 2Л., ЕД.Ч., СР.Р. = ще си лицемерило
| БЪД.ПРЕД.ВР., 2Л., МН.Ч. = ще сте лицемерили
| БЪД.ПРЕД.ВР., 3Л., ЕД.Ч., М.Р. = ще е лицемерил
| БЪД.ПРЕД.ВР., 3Л., ЕД.Ч., Ж.Р. = ще е лицемерила
| БЪД.ПРЕД.ВР., 3Л., ЕД.Ч., СР.Р. = ще е лицемерило
| БЪД.ПРЕД.ВР., 3Л., МН.Ч. = ще са лицемерили
| БЪД.ВР. В МИН., 1Л., ЕД.Ч. = щях да лицемеря
| БЪД.ВР. В МИН., 1Л., МН.Ч. = щяхме да лицемерим
| БЪД.ВР. В МИН., 2Л., ЕД.Ч. = щеше да лицемериш
| БЪД.ВР. В МИН., 2Л., МН.Ч. = щяхте да лицемерите
| БЪД.ВР. В МИН., 3Л., ЕД.Ч. = щеше да лицемери
| БЪД.ВР. В МИН., 3Л., МН.Ч. = щяха да лицемерят
| БЪД.ПРЕД.ВР. В МИН., 1Л., ЕД.Ч., М.Р. = щях да съм лицемерил
| БЪД.ПРЕД.ВР. В МИН., 1Л., ЕД.Ч., Ж.Р. = щях да съм лицемерила
| БЪД.ПРЕД.ВР. В МИН., 1Л., ЕД.Ч., СР.Р. = щях да съм лицемерило
| БЪД.ПРЕД.ВР. В МИН., 1Л., МН.Ч. = щяхме да сме лицемерили
| БЪД.ПРЕД.ВР. В МИН., 2Л., ЕД.Ч., М.Р. = щеше да си лицемерил
| БЪД.ПРЕД.ВР. В МИН., 2Л., ЕД.Ч., Ж.Р. = щеше да си лицемерила
| БЪД.ПРЕД.ВР. В МИН., 2Л., ЕД.Ч., СР.Р. = щеше да си лицемерило
| БЪД.ПРЕД.ВР. В МИН., 2Л., МН.Ч. = щяхте да сте лицемерили
| БЪД.ПРЕД.ВР. В МИН., 3Л., ЕД.Ч., М.Р. = щеше да е лицемерил
| БЪД.ПРЕД.ВР. В МИН., 3Л., ЕД.Ч., Ж.Р. = щеше да е лицемерила
| БЪД.ПРЕД.ВР. В МИН., 3Л., ЕД.Ч., СР.Р. = щеше да е лицемерило
| БЪД.ПРЕД.ВР. В МИН., 3Л., МН.Ч. = щяха да са лицемерили
| ПР.НАКЛ., СЕГ.ВР., 1Л., ЕД.Ч., М.Р. = лицемерел съм
| ПР.НАКЛ., СЕГ.ВР., 1Л., ЕД.Ч., Ж.Р. = лицемерела съм
| ПР.НАКЛ., СЕГ.ВР., 1Л., ЕД.Ч., СР.Р. = лицемерело съм
| ПР.НАКЛ., СЕГ.ВР., 1Л., МН.Ч. = лицемерели сме
| ПР.НАКЛ., СЕГ.ВР., 2Л., ЕД.Ч., М.Р. = лицемерел си
| ПР.НАКЛ., СЕГ.ВР., 2Л., ЕД.Ч., Ж.Р. = лицемерела си
| ПР.НАКЛ., СЕГ.ВР., 2Л., ЕД.Ч., СР.Р. = лицемерело си
| ПР.НАКЛ., СЕГ.ВР., 2Л., МН.Ч. = лицемерели сте
| ПР.НАКЛ., СЕГ.ВР., 3Л., ЕД.Ч., М.Р. = лицемерел (е)
| ПР.НАКЛ., СЕГ.ВР., 3Л., ЕД.Ч., Ж.Р. = лицемерела (е)
| ПР.НАКЛ., СЕГ.ВР., 3Л., ЕД.Ч., СР.Р. = лицемерело (е)
| ПР.НАКЛ., СЕГ.ВР., 3Л., МН.Ч. = лицемерели (са)
| ПР.НАКЛ., МИН.СВ.ВР., 1Л., ЕД.Ч., М.Р. = лицемерил съм
| ПР.НАКЛ., МИН.СВ.ВР., 1Л., ЕД.Ч., Ж.Р. = лицемерила съм
| ПР.НАКЛ., МИН.СВ.ВР., 1Л., ЕД.Ч., СР.Р. = лицемерило съм
| ПР.НАКЛ., МИН.СВ.ВР., 1Л., МН.Ч. = лицемерили сме
| ПР.НАКЛ., МИН.СВ.ВР., 2Л., ЕД.Ч., М.Р. = лицемерил си
| ПР.НАКЛ., МИН.СВ.ВР., 2Л., ЕД.Ч., Ж.Р. = лицемерила си
| ПР.НАКЛ., МИН.СВ.ВР., 2Л., ЕД.Ч., СР.Р. = лицемерило си
| ПР.НАКЛ., МИН.СВ.ВР., 2Л., МН.Ч. = лицемерили сте
| ПР.НАКЛ., МИН.СВ.ВР., 3Л., ЕД.Ч., М.Р. = лицемерил (е)
| ПР.НАКЛ., МИН.СВ.ВР., 3Л., ЕД.Ч., Ж.Р. = лицемерила (е)
| ПР.НАКЛ., МИН.СВ.ВР., 3Л., ЕД.Ч., СР.Р. = лицемерило (е)
| ПР.НАКЛ., МИН.СВ.ВР., 3Л., МН.Ч. = лицемерили (са)
| ПР.НАКЛ., МИН.НЕОПР.ВР., 1Л., ЕД.Ч., М.Р. = бил съм лицемерил
| ПР.НАКЛ., МИН.НЕОПР.ВР., 1Л., ЕД.Ч., Ж.Р. = била съм лицемерила
| ПР.НАКЛ., МИН.НЕОПР.ВР., 1Л., ЕД.Ч., СР.Р. = било съм лицемерило
| ПР.НАКЛ., МИН.НЕОПР.ВР., 1Л., МН.Ч. = били сме лицемерили
| ПР.НАКЛ., МИН.НЕОПР.ВР., 2Л., ЕД.Ч., М.Р. = бил си лицемерил
| ПР.НАКЛ., МИН.НЕОПР.ВР., 2Л., ЕД.Ч., Ж.Р. = била си лицемерила
| ПР.НАКЛ., МИН.НЕОПР.ВР., 2Л., ЕД.Ч., СР.Р. = било си лицемерило
| ПР.НАКЛ., МИН.НЕОПР.ВР., 2Л., МН.Ч. = били сте лицемерили
| ПР.НАКЛ., МИН.НЕОПР.ВР., 3Л., ЕД.Ч., М.Р. = бил (е) лицемерил
| ПР.НАКЛ., МИН.НЕОПР.ВР., 3Л., ЕД.Ч., Ж.Р. = била (е) лицемерила
| ПР.НАКЛ., МИН.НЕОПР.ВР., 3Л., ЕД.Ч., СР.Р. = било (е) лицемерило
| ПР.НАКЛ., МИН.НЕОПР.ВР., 3Л., МН.Ч. = били (са) лицемерили
| ПР.НАКЛ., БЪД.ВР., 1Л., ЕД.Ч., М.Р. = щял съм да лицемеря
| ПР.НАКЛ., БЪД.ВР., 1Л., ЕД.Ч., Ж.Р. = щяла съм да лицемеря
| ПР.НАКЛ., БЪД.ВР., 1Л., ЕД.Ч., СР.Р. = щяло съм да лицемеря
| ПР.НАКЛ., БЪД.ВР., 1Л., МН.Ч. = щели сме да лицемерим
| ПР.НАКЛ., БЪД.ВР., 2Л., ЕД.Ч., М.Р. = щял си да лицемериш
| ПР.НАКЛ., БЪД.ВР., 2Л., ЕД.Ч., Ж.Р. = щяла си да лицемериш
| ПР.НАКЛ., БЪД.ВР., 2Л., ЕД.Ч., СР.Р. = щяло си да лицемериш
| ПР.НАКЛ., БЪД.ВР., 2Л., МН.Ч. = щели сте да лицемерите
| ПР.НАКЛ., БЪД.ВР., 3Л., ЕД.Ч., М.Р. = щял (е) да лицемери
| ПР.НАКЛ., БЪД.ВР., 3Л., ЕД.Ч., Ж.Р. = щяла (е) да лицемери
| ПР.НАКЛ., БЪД.ВР., 3Л., ЕД.Ч., СР.Р. = щяло (е) да лицемери
| ПР.НАКЛ., БЪД.ВР., 3Л., МН.Ч. = щели (са) да лицемерят
| ПР.НАКЛ., БЪД.ПРЕД.ВР., 1Л., ЕД.Ч., М.Р. = щял съм да съм лицемерил
| ПР.НАКЛ., БЪД.ПРЕД.ВР., 1Л., ЕД.Ч., Ж.Р. = щяла съм да съм лицемерила
| ПР.НАКЛ., БЪД.ПРЕД.ВР., 1Л., ЕД.Ч., СР.Р. = щяло съм да съм лицемерило
| ПР.НАКЛ., БЪД.ПРЕД.ВР., 1Л., МН.Ч. = щели сме да сме лицемерили
| ПР.НАКЛ., БЪД.ПРЕД.ВР., 2Л., ЕД.Ч., М.Р. = щял си да си лицемерил
| ПР.НАКЛ., БЪД.ПРЕД.ВР., 2Л., ЕД.Ч., Ж.Р. = щяла си да си лицемерила
| ПР.НАКЛ., БЪД.ПРЕД.ВР., 2Л., ЕД.Ч., СР.Р. = щяло си да си лицемерило
| ПР.НАКЛ., БЪД.ПРЕД.ВР., 2Л., МН.Ч. = щели сте да сте лицемерили
| ПР.НАКЛ., БЪД.ПРЕД.ВР., 3Л., ЕД.Ч., М.Р. = щял (е) да е лицемерил
| ПР.НАКЛ., БЪД.ПРЕД.ВР., 3Л., ЕД.Ч., Ж.Р. = щяла (е) да е лицемерила
| ПР.НАКЛ., БЪД.ПРЕД.ВР., 3Л., ЕД.Ч., СР.Р. = щяло (е) да е лицемерило
| ПР.НАКЛ., БЪД.ПРЕД.ВР., 3Л., МН.Ч. = щели (са) да са лицемерили
| УСЛОВНО НАКЛОНЕНИЕ, 1Л., ЕД.Ч., М.Р. = бих лицемерил
| УСЛОВНО НАКЛОНЕНИЕ, 1Л., ЕД.Ч., Ж.Р. = бих лицемерила
| УСЛОВНО НАКЛОНЕНИЕ, 1Л., ЕД.Ч., СР.Р. = бих лицемерило
| УСЛОВНО НАКЛОНЕНИЕ, 1Л., МН.Ч. = бихме лицемерили
| УСЛОВНО НАКЛОНЕНИЕ, 2Л., ЕД.Ч., М.Р. = би лицемерил
| УСЛОВНО НАКЛОНЕНИЕ, 2Л., ЕД.Ч., Ж.Р. = би лицемерила
| УСЛОВНО НАКЛОНЕНИЕ, 2Л., ЕД.Ч., СР.Р. = би лицемерило
| УСЛОВНО НАКЛОНЕНИЕ, 2Л., МН.Ч. = бихте лицемерили
| УСЛОВНО НАКЛОНЕНИЕ, 3Л., ЕД.Ч., М.Р. = би лицемерил
| УСЛОВНО НАКЛОНЕНИЕ, 3Л., ЕД.Ч., Ж.Р. = би лицемерила
| УСЛОВНО НАКЛОНЕНИЕ, 3Л., ЕД.Ч., СР.Р. = би лицемерило
| УСЛОВНО НАКЛОНЕНИЕ, 3Л., МН.Ч. = биха лицемерили
| ПОВЕЛИТЕЛНО НАКЛОНЕНИЕ, ЕД.Ч. = ли·це·ме·ри
| ПОВЕЛИТЕЛНО НАКЛОНЕНИЕ, МН.Ч. = ли·це·ме·ре·те
| МИН.СТРАД.ПРИЧ. М.Р. = ли·це·ме·рен
| МИН.СТРАД.ПРИЧ. М.Р. НЕПЪЛЕН ЧЛЕН = ли·це·ме·ре·ния
| МИН.СТРАД.ПРИЧ. М.Р. ПЪЛЕН ЧЛЕН = ли·це·ме·ре·ни·ят
| МИН.СТРАД.ПРИЧ. Ж.Р. = ли·це·ме·ре·на
| МИН.СТРАД.ПРИЧ. Ж.Р. ЧЛЕН = ли·це·ме·ре·на·та
| МИН.СТРАД.ПРИЧ. СР.Р. = ли·це·ме·ре·но
| МИН.СТРАД.ПРИЧ. СР.Р. ЧЛЕН = ли·це·ме·ре·но·то
| МИН.СТРАД.ПРИЧ. МН.Ч. = ли·це·ме·ре·ни
| МИН.СТРАД.ПРИЧ. МН.Ч. ЧЛЕН = ли·це·ме·ре·ни·те
| МИН.ДЕЯТ.СВ.ПРИЧ. М.Р. = ли·це·ме·рил
| МИН.ДЕЯТ.СВ.ПРИЧ. М.Р. НЕПЪЛЕН ЧЛЕН = ли·це·ме·ри·лия
| МИН.ДЕЯТ.СВ.ПРИЧ. М.Р. ПЪЛЕН ЧЛЕН = ли·це·ме·ри·ли·ят
| МИН.ДЕЯТ.СВ.ПРИЧ. Ж.Р. = ли·це·ме·ри·ла
| МИН.ДЕЯТ.СВ.ПРИЧ. Ж.Р. ЧЛЕН = ли·це·ме·ри·ла·та
| МИН.ДЕЯТ.СВ.ПРИЧ. СР.Р. = ли·це·ме·ри·ло
| МИН.ДЕЯТ.СВ.ПРИЧ. СР.Р. ЧЛЕН = ли·це·ме·ри·ло·то
| МИН.ДЕЯТ.СВ.ПРИЧ. МН.Ч. = ли·це·ме·ри·ли
| МИН.ДЕЯТ.СВ.ПРИЧ. МН.Ч. ЧЛЕН = ли·це·ме·ри·ли·те
| МИН.ДЕЯТ.НЕСВ.ПРИЧ. М.Р. = ли·це·ме·рел
| МИН.ДЕЯТ.НЕСВ.ПРИЧ. М.Р. НЕПЪЛЕН ЧЛЕН = ли·це·ме·ре·лия
| МИН.ДЕЯТ.НЕСВ.ПРИЧ. М.Р. ПЪЛЕН ЧЛЕН = ли·це·ме·ре·ли·ят
| МИН.ДЕЯТ.НЕСВ.ПРИЧ. Ж.Р. = ли·це·ме·ре·ла
| МИН.ДЕЯТ.НЕСВ.ПРИЧ. Ж.Р. ЧЛЕН = ли·це·ме·ре·ла·та
| МИН.ДЕЯТ.НЕСВ.ПРИЧ. СР.Р. = ли·це·ме·ре·ло
| МИН.ДЕЯТ.НЕСВ.ПРИЧ. СР.Р. ЧЛЕН = ли·це·ме·ре·ло·то
| МИН.ДЕЯТ.НЕСВ.ПРИЧ. МН.Ч. = ли·це·ме·ре·ли
| МИН.ДЕЯТ.НЕСВ.ПРИЧ. МН.Ч. ЧЛЕН = ли·це·ме·ре·ли·те
| СЕГ.ДЕЯТ.ПРИЧ. М.Р. = ли·це·ме·рещ
| СЕГ.ДЕЯТ.ПРИЧ. М.Р. НЕПЪЛЕН ЧЛЕН = ли·це·ме·ре·щия
| СЕГ.ДЕЯТ.ПРИЧ. М.Р. ПЪЛЕН ЧЛЕН = ли·це·ме·ре·щи·ят
| СЕГ.ДЕЯТ.ПРИЧ. Ж.Р. = ли·це·ме·ре·ща
| СЕГ.ДЕЯТ.ПРИЧ. Ж.Р. ЧЛЕН = ли·це·ме·ре·ща·та
| СЕГ.ДЕЯТ.ПРИЧ. СР.Р. = ли·це·ме·ре·що
| СЕГ.ДЕЯТ.ПРИЧ. СР.Р. ЧЛЕН = ли·це·ме·ре·що·то
| СЕГ.ДЕЯТ.ПРИЧ. МН.Ч. = ли·це·ме·ре·щи
| СЕГ.ДЕЯТ.ПРИЧ. МН.Ч. ЧЛЕН = ли·це·ме·ре·щи·те
| ДЕЕПРИЧАСТИЕ = ли·це·ме·рей·ки
| СКРИТИ ПРЕПРАТКИ = 
[[лицемеря]],
[[лицемериш]],
[[лицемери]],
[[лицемерим]],
[[лицемерите]],
[[лицемерят]],
[[лицемерих]],
[[лицемерихме]],
[[лицемерихте]],
[[лицемериха]],
[[лицемерех]],
[[лицемереше]],
[[лицемерехме]],
[[лицемерехте]],
[[лицемереха]],
[[лицемерете]],
[[лицемерил]],
[[лицемерилия]],
[[лицемерилият]],
[[лицемерила]],
[[лицемерилата]],
[[лицемерило]],
[[лицемерилото]],
[[лицемерили]],
[[лицемерилите]],
[[лицемерел]],
[[лицемерелия]],
[[лицемерелият]],
[[лицемерела]],
[[лицемерелата]],
[[лицемерело]],
[[лицемерелото]],
[[лицемерели]],
[[лицемерелите]],
[[лицемерен]],
[[лицемерения]],
[[лицемереният]],
[[лицемерена]],
[[лицемерената]],
[[лицемерено]],
[[лицемереното]],
[[лицемерени]],
[[лицемерените]],
[[лицемерещ]],
[[лицемерещия]],
[[лицемерещият]],
[[лицемереща]],
[[лицемерещата]],
[[лицемерещо]],
[[лицемерещото]],
[[лицемерещи]],
[[лицемерещите]],
[[лицемерейки]],
[[лицемерил съм]],
[[лицемерила съм]],
[[лицемерило съм]],
[[лицемерили сме]],
[[лицемерил си]],
[[лицемерила си]],
[[лицемерило си]],
[[лицемерили сте]],
[[лицемерил е]],
[[лицемерила е]],
[[лицемерило е]],
[[лицемерили са]],
[[бях лицемерил]],
[[бях лицемерила]],
[[бях лицемерило]],
[[бяхме лицемерили]],
[[беше лицемерил]],
[[беше лицемерила]],
[[беше лицемерило]],
[[бяхте лицемерили]],
[[бяха лицемерили]],
[[ще лицемеря]],
[[ще лицемерим]],
[[ще лицемериш]],
[[ще лицемерите]],
[[ще лицемери]],
[[ще лицемерят]],
[[ще съм лицемерил]],
[[ще съм лицемерила]],
[[ще съм лицемерило]],
[[ще сме лицемерили]],
[[ще си лицемерил]],
[[ще си лицемерила]],
[[ще си лицемерило]],
[[ще сте лицемерили]],
[[ще е лицемерил]],
[[ще е лицемерила]],
[[ще е лицемерило]],
[[ще са лицемерили]],
[[щях да лицемеря]],
[[щяхме да лицемерим]],
[[щеше да лицемериш]],
[[щяхте да лицемерите]],
[[щеше да лицемери]],
[[щяха да лицемерят]],
[[щях да съм лицемерил]],
[[щях да съм лицемерила]],
[[щях да съм лицемерило]],
[[щяхме да сме лицемерили]],
[[щеше да си лицемерил]],
[[щеше да си лицемерила]],
[[щеше да си лицемерило]],
[[щяхте да сте лицемерили]],
[[щеше да е лицемерил]],
[[щеше да е лицемерила]],
[[щеше да е лицемерило]],
[[щяха да са лицемерили]],
[[лицемерел съм]],
[[лицемерела съм]],
[[лицемерело съм]],
[[лицемерели сме]],
[[лицемерел си]],
[[лицемерела си]],
[[лицемерело си]],
[[лицемерели сте]],
[[лицемерел е]],
[[лицемерела е]],
[[лицемерело е]],
[[лицемерели са]],
[[бил съм лицемерил]],
[[била съм лицемерила]],
[[било съм лицемерило]],
[[били сме лицемерили]],
[[бил си лицемерил]],
[[била си лицемерила]],
[[било си лицемерило]],
[[били сте лицемерили]],
[[бил е лицемерил]],
[[била е лицемерила]],
[[било е лицемерило]],
[[били са лицемерили]],
[[щял съм да лицемеря]],
[[щяла съм да лицемеря]],
[[щяло съм да лицемеря]],
[[щели сме да лицемерим]],
[[щял си да лицемериш]],
[[щяла си да лицемериш]],
[[щяло си да лицемериш]],
[[щели сте да лицемерите]],
[[щял да лицемери]],
[[щяла да лицемери]],
[[щяло да лицемери]],
[[щели да лицемерят]],
[[щял е да лицемери]],
[[щяла е да лицемери]],
[[щяло е да лицемери]],
[[щели са да лицемерят]],
[[щял съм да съм лицемерил]],
[[щяла съм да съм лицемерила]],
[[щяло съм да съм лицемерило]],
[[щели сме да сме лицемерили]],
[[щял си да си лицемерил]],
[[щяла си да си лицемерила]],
[[щяло си да си лицемерило]],
[[щели сте да сте лицемерили]],
[[щял да е лицемерил]],
[[щяла да е лицемерила]],
[[щяло да е лицемерило]],
[[щели да са лицемерили]],
[[щял е да е лицемерил]],
[[щяла е да е лицемерила]],
[[щяло е да е лицемерило]],
[[щели са да са лицемерили]],
[[бих лицемерил]],
[[бих лицемерила]],
[[бих лицемерило]],
[[бихме лицемерили]],
[[би лицемерил]],
[[би лицемерила]],
[[би лицемерило]],
[[бихте лицемерили]],
[[биха лицемерили]],
}}</text>
      <sha1>6w2j7wrc21c110ecltcy130su4b9hlt</sha1>
    </revision>
  </page>
  <page>
    <title>Шаблон:Словоформи/лицензирам</title>
    <ns>10</ns>
    <id>517517</id>
    <revision>
      <id>549497</id>
      <timestamp>2005-05-11T04:55:31Z</timestamp>
      <contributor>
        <username>Bgbot</username>
        <id>83</id>
      </contributor>
      <comment>Борислав: Шаблон със словоформи</comment>
      <model>wikitext</model>
      <format>text/x-wiki</format>
      <text bytes="22068" xml:space="preserve">{{Шаблон:Словоформи/Глагол|
  ОСНОВНА ФОРМА = лицензирам
| СЕГ.ВР., 1Л., ЕД.Ч. = ли·цен·зи·рам
| СЕГ.ВР., 1Л., МН.Ч. = ли·цен·зи·ра·ме
| СЕГ.ВР., 2Л., ЕД.Ч. = ли·цен·зи·раш
| СЕГ.ВР., 2Л., МН.Ч. = ли·цен·зи·ра·те
| СЕГ.ВР., 3Л., ЕД.Ч. = ли·цен·зи·ра
| СЕГ.ВР., 3Л., МН.Ч. = ли·цен·зи·рат
| МИН.СВ.ВР., 1Л., ЕД.Ч. = ли·цен·зи·рах
| МИН.СВ.ВР., 1Л., МН.Ч. = ли·цен·зи·рах·ме
| МИН.СВ.ВР., 2Л., ЕД.Ч. = ли·цен·зи·ра
| МИН.СВ.ВР., 2Л., МН.Ч. = ли·цен·зи·рах·те
| МИН.СВ.ВР., 3Л., ЕД.Ч. = ли·цен·зи·ра
| МИН.СВ.ВР., 3Л., МН.Ч. = ли·цен·зи·ра·ха
| МИН.НЕСВ.ВР., 1Л., ЕД.Ч. = ли·цен·зи·рах
| МИН.НЕСВ.ВР., 1Л., МН.Ч. = ли·цен·зи·рах·ме
| МИН.НЕСВ.ВР., 2Л., ЕД.Ч. = ли·цен·зи·ра·ше
| МИН.НЕСВ.ВР., 2Л., МН.Ч. = ли·цен·зи·рах·те
| МИН.НЕСВ.ВР., 3Л., ЕД.Ч. = ли·цен·зи·ра·ше
| МИН.НЕСВ.ВР., 3Л., МН.Ч. = ли·цен·зи·ра·ха
| МИН.НЕОПР.ВР., 1Л., ЕД.Ч., М.Р. = лицензирал съм
| МИН.НЕОПР.ВР., 1Л., ЕД.Ч., Ж.Р. = лицензирала съм
| МИН.НЕОПР.ВР., 1Л., ЕД.Ч., СР.Р. = лицензирало съм
| МИН.НЕОПР.ВР., 1Л., МН.Ч. = лицензирали сме
| МИН.НЕОПР.ВР., 2Л., ЕД.Ч., М.Р. = лицензирал си
| МИН.НЕОПР.ВР., 2Л., ЕД.Ч., Ж.Р. = лицензирала си
| МИН.НЕОПР.ВР., 2Л., ЕД.Ч., СР.Р. = лицензирало си
| МИН.НЕОПР.ВР., 2Л., МН.Ч. = лицензирали сте
| МИН.НЕОПР.ВР., 3Л., ЕД.Ч., М.Р. = лицензирал е
| МИН.НЕОПР.ВР., 3Л., ЕД.Ч., Ж.Р. = лицензирала е
| МИН.НЕОПР.ВР., 3Л., ЕД.Ч., СР.Р. = лицензирало е
| МИН.НЕОПР.ВР., 3Л., МН.Ч. = лицензирали са
| МИН.ПРЕД.ВР., 1Л., ЕД.Ч., М.Р. = бях лицензирал
| МИН.ПРЕД.ВР., 1Л., ЕД.Ч., Ж.Р. = бях лицензирала
| МИН.ПРЕД.ВР., 1Л., ЕД.Ч., СР.Р. = бях лицензирало
| МИН.ПРЕД.ВР., 1Л., МН.Ч. = бяхме лицензирали
| МИН.ПРЕД.ВР., 2Л., ЕД.Ч., М.Р. = беше лицензирал
| МИН.ПРЕД.ВР., 2Л., ЕД.Ч., Ж.Р. = беше лицензирала
| МИН.ПРЕД.ВР., 2Л., ЕД.Ч., СР.Р. = беше лицензирало
| МИН.ПРЕД.ВР., 2Л., МН.Ч. = бяхте лицензирали
| МИН.ПРЕД.ВР., 3Л., ЕД.Ч., М.Р. = беше лицензирал
| МИН.ПРЕД.ВР., 3Л., ЕД.Ч., Ж.Р. = беше лицензирала
| МИН.ПРЕД.ВР., 3Л., ЕД.Ч., СР.Р. = беше лицензирало
| МИН.ПРЕД.ВР., 3Л., МН.Ч. = бяха лицензирали
| БЪД.ВР., 1Л., ЕД.Ч. = ще лицензирам
| БЪД.ВР., 1Л., МН.Ч. = ще лицензираме
| БЪД.ВР., 2Л., ЕД.Ч. = ще лицензираш
| БЪД.ВР., 2Л., МН.Ч. = ще лицензирате
| БЪД.ВР., 3Л., ЕД.Ч. = ще лицензира
| БЪД.ВР., 3Л., МН.Ч. = ще лицензират
| БЪД.ПРЕД.ВР., 1Л., ЕД.Ч., М.Р. = ще съм лицензирал
| БЪД.ПРЕД.ВР., 1Л., ЕД.Ч., Ж.Р. = ще съм лицензирала
| БЪД.ПРЕД.ВР., 1Л., ЕД.Ч., СР.Р. = ще съм лицензирало
| БЪД.ПРЕД.ВР., 1Л., МН.Ч. = ще сме лицензирали
| БЪД.ПРЕД.ВР., 2Л., ЕД.Ч., М.Р. = ще си лицензирал
| БЪД.ПРЕД.ВР., 2Л., ЕД.Ч., Ж.Р. = ще си лицензирала
| БЪД.ПРЕД.ВР., 2Л., ЕД.Ч., СР.Р. = ще си лицензирало
| БЪД.ПРЕД.ВР., 2Л., МН.Ч. = ще сте лицензирали
| БЪД.ПРЕД.ВР., 3Л., ЕД.Ч., М.Р. = ще е лицензирал
| БЪД.ПРЕД.ВР., 3Л., ЕД.Ч., Ж.Р. = ще е лицензирала
| БЪД.ПРЕД.ВР., 3Л., ЕД.Ч., СР.Р. = ще е лицензирало
| БЪД.ПРЕД.ВР., 3Л., МН.Ч. = ще са лицензирали
| БЪД.ВР. В МИН., 1Л., ЕД.Ч. = щях да лицензирам
| БЪД.ВР. В МИН., 1Л., МН.Ч. = щяхме да лицензираме
| БЪД.ВР. В МИН., 2Л., ЕД.Ч. = щеше да лицензираш
| БЪД.ВР. В МИН., 2Л., МН.Ч. = щяхте да лицензирате
| БЪД.ВР. В МИН., 3Л., ЕД.Ч. = щеше да лицензира
| БЪД.ВР. В МИН., 3Л., МН.Ч. = щяха да лицензират
| БЪД.ПРЕД.ВР. В МИН., 1Л., ЕД.Ч., М.Р. = щях да съм лицензирал
| БЪД.ПРЕД.ВР. В МИН., 1Л., ЕД.Ч., Ж.Р. = щях да съм лицензирала
| БЪД.ПРЕД.ВР. В МИН., 1Л., ЕД.Ч., СР.Р. = щях да съм лицензирало
| БЪД.ПРЕД.ВР. В МИН., 1Л., МН.Ч. = щяхме да сме лицензирали
| БЪД.ПРЕД.ВР. В МИН., 2Л., ЕД.Ч., М.Р. = щеше да си лицензирал
| БЪД.ПРЕД.ВР. В МИН., 2Л., ЕД.Ч., Ж.Р. = щеше да си лицензирала
| БЪД.ПРЕД.ВР. В МИН., 2Л., ЕД.Ч., СР.Р. = щеше да си лицензирало
| БЪД.ПРЕД.ВР. В МИН., 2Л., МН.Ч. = щяхте да сте лицензирали
| БЪД.ПРЕД.ВР. В МИН., 3Л., ЕД.Ч., М.Р. = щеше да е лицензирал
| БЪД.ПРЕД.ВР. В МИН., 3Л., ЕД.Ч., Ж.Р. = щеше да е лицензирала
| БЪД.ПРЕД.ВР. В МИН., 3Л., ЕД.Ч., СР.Р. = щеше да е лицензирало
| БЪД.ПРЕД.ВР. В МИН., 3Л., МН.Ч. = щяха да са лицензирали
| ПР.НАКЛ., СЕГ.ВР., 1Л., ЕД.Ч., М.Р. = лицензирал съм
| ПР.НАКЛ., СЕГ.ВР., 1Л., ЕД.Ч., Ж.Р. = лицензирала съм
| ПР.НАКЛ., СЕГ.ВР., 1Л., ЕД.Ч., СР.Р. = лицензирало съм
| ПР.НАКЛ., СЕГ.ВР., 1Л., МН.Ч. = лицензирали сме
| ПР.НАКЛ., СЕГ.ВР., 2Л., ЕД.Ч., М.Р. = лицензирал си
| ПР.НАКЛ., СЕГ.ВР., 2Л., ЕД.Ч., Ж.Р. = лицензирала си
| ПР.НАКЛ., СЕГ.ВР., 2Л., ЕД.Ч., СР.Р. = лицензирало си
| ПР.НАКЛ., СЕГ.ВР., 2Л., МН.Ч. = лицензирали сте
| ПР.НАКЛ., СЕГ.ВР., 3Л., ЕД.Ч., М.Р. = лицензирал (е)
| ПР.НАКЛ., СЕГ.ВР., 3Л., ЕД.Ч., Ж.Р. = лицензирала (е)
| ПР.НАКЛ., СЕГ.ВР., 3Л., ЕД.Ч., СР.Р. = лицензирало (е)
| ПР.НАКЛ., СЕГ.ВР., 3Л., МН.Ч. = лицензирали (са)
| ПР.НАКЛ., МИН.СВ.ВР., 1Л., ЕД.Ч., М.Р. = лицензирал съм
| ПР.НАКЛ., МИН.СВ.ВР., 1Л., ЕД.Ч., Ж.Р. = лицензирала съм
| ПР.НАКЛ., МИН.СВ.ВР., 1Л., ЕД.Ч., СР.Р. = лицензирало съм
| ПР.НАКЛ., МИН.СВ.ВР., 1Л., МН.Ч. = лицензирали сме
| ПР.НАКЛ., МИН.СВ.ВР., 2Л., ЕД.Ч., М.Р. = лицензирал си
| ПР.НАКЛ., МИН.СВ.ВР., 2Л., ЕД.Ч., Ж.Р. = лицензирала си
| ПР.НАКЛ., МИН.СВ.ВР., 2Л., ЕД.Ч., СР.Р. = лицензирало си
| ПР.НАКЛ., МИН.СВ.ВР., 2Л., МН.Ч. = лицензирали сте
| ПР.НАКЛ., МИН.СВ.ВР., 3Л., ЕД.Ч., М.Р. = лицензирал (е)
| ПР.НАКЛ., МИН.СВ.ВР., 3Л., ЕД.Ч., Ж.Р. = лицензирала (е)
| ПР.НАКЛ., МИН.СВ.ВР., 3Л., ЕД.Ч., СР.Р. = лицензирало (е)
| ПР.НАКЛ., МИН.СВ.ВР., 3Л., МН.Ч. = лицензирали (са)
| ПР.НАКЛ., МИН.НЕОПР.ВР., 1Л., ЕД.Ч., М.Р. = бил съм лицензирал
| ПР.НАКЛ., МИН.НЕОПР.ВР., 1Л., ЕД.Ч., Ж.Р. = била съм лицензирала
| ПР.НАКЛ., МИН.НЕОПР.ВР., 1Л., ЕД.Ч., СР.Р. = било съм лицензирало
| ПР.НАКЛ., МИН.НЕОПР.ВР., 1Л., МН.Ч. = били сме лицензирали
| ПР.НАКЛ., МИН.НЕОПР.ВР., 2Л., ЕД.Ч., М.Р. = бил си лицензирал
| ПР.НАКЛ., МИН.НЕОПР.ВР., 2Л., ЕД.Ч., Ж.Р. = била си лицензирала
| ПР.НАКЛ., МИН.НЕОПР.ВР., 2Л., ЕД.Ч., СР.Р. = било си лицензирало
| ПР.НАКЛ., МИН.НЕОПР.ВР., 2Л., МН.Ч. = били сте лицензирали
| ПР.НАКЛ., МИН.НЕОПР.ВР., 3Л., ЕД.Ч., М.Р. = бил (е) лицензирал
| ПР.НАКЛ., МИН.НЕОПР.ВР., 3Л., ЕД.Ч., Ж.Р. = била (е) лицензирала
| ПР.НАКЛ., МИН.НЕОПР.ВР., 3Л., ЕД.Ч., СР.Р. = било (е) лицензирало
| ПР.НАКЛ., МИН.НЕОПР.ВР., 3Л., МН.Ч. = били (са) лицензирали
| ПР.НАКЛ., БЪД.ВР., 1Л., ЕД.Ч., М.Р. = щял съм да лицензирам
| ПР.НАКЛ., БЪД.ВР., 1Л., ЕД.Ч., Ж.Р. = щяла съм да лицензирам
| ПР.НАКЛ., БЪД.ВР., 1Л., ЕД.Ч., СР.Р. = щяло съм да лицензирам
| ПР.НАКЛ., БЪД.ВР., 1Л., МН.Ч. = щели сме да лицензираме
| ПР.НАКЛ., БЪД.ВР., 2Л., ЕД.Ч., М.Р. = щял си да лицензираш
| ПР.НАКЛ., БЪД.ВР., 2Л., ЕД.Ч., Ж.Р. = щяла си да лицензираш
| ПР.НАКЛ., БЪД.ВР., 2Л., ЕД.Ч., СР.Р. = щяло си да лицензираш
| ПР.НАКЛ., БЪД.ВР., 2Л., МН.Ч. = щели сте да лицензирате
| ПР.НАКЛ., БЪД.ВР., 3Л., ЕД.Ч., М.Р. = щял (е) да лицензира
| ПР.НАКЛ., БЪД.ВР., 3Л., ЕД.Ч., Ж.Р. = щяла (е) да лицензира
| ПР.НАКЛ., БЪД.ВР., 3Л., ЕД.Ч., СР.Р. = щяло (е) да лицензира
| ПР.НАКЛ., БЪД.ВР., 3Л., МН.Ч. = щели (са) да лицензират
| ПР.НАКЛ., БЪД.ПРЕД.ВР., 1Л., ЕД.Ч., М.Р. = щял съм да съм лицензирал
| ПР.НАКЛ., БЪД.ПРЕД.ВР., 1Л., ЕД.Ч., Ж.Р. = щяла съм да съм лицензирала
| ПР.НАКЛ., БЪД.ПРЕД.ВР., 1Л., ЕД.Ч., СР.Р. = щяло съм да съм лицензирало
| ПР.НАКЛ., БЪД.ПРЕД.ВР., 1Л., МН.Ч. = щели сме да сме лицензирали
| ПР.НАКЛ., БЪД.ПРЕД.ВР., 2Л., ЕД.Ч., М.Р. = щял си да си лицензирал
| ПР.НАКЛ., БЪД.ПРЕД.ВР., 2Л., ЕД.Ч., Ж.Р. = щяла си да си лицензирала
| ПР.НАКЛ., БЪД.ПРЕД.ВР., 2Л., ЕД.Ч., СР.Р. = щяло си да си лицензирало
| ПР.НАКЛ., БЪД.ПРЕД.ВР., 2Л., МН.Ч. = щели сте да сте лицензирали
| ПР.НАКЛ., БЪД.ПРЕД.ВР., 3Л., ЕД.Ч., М.Р. = щял (е) да е лицензирал
| ПР.НАКЛ., БЪД.ПРЕД.ВР., 3Л., ЕД.Ч., Ж.Р. = щяла (е) да е лицензирала
| ПР.НАКЛ., БЪД.ПРЕД.ВР., 3Л., ЕД.Ч., СР.Р. = щяло (е) да е лицензирало
| ПР.НАКЛ., БЪД.ПРЕД.ВР., 3Л., МН.Ч. = щели (са) да са лицензирали
| УСЛОВНО НАКЛОНЕНИЕ, 1Л., ЕД.Ч., М.Р. = бих лицензирал
| УСЛОВНО НАКЛОНЕНИЕ, 1Л., ЕД.Ч., Ж.Р. = бих лицензирала
| УСЛОВНО НАКЛОНЕНИЕ, 1Л., ЕД.Ч., СР.Р. = бих лицензирало
| УСЛОВНО НАКЛОНЕНИЕ, 1Л., МН.Ч. = бихме лицензирали
| УСЛОВНО НАКЛОНЕНИЕ, 2Л., ЕД.Ч., М.Р. = би лицензирал
| УСЛОВНО НАКЛОНЕНИЕ, 2Л., ЕД.Ч., Ж.Р. = би лицензирала
| УСЛОВНО НАКЛОНЕНИЕ, 2Л., ЕД.Ч., СР.Р. = би лицензирало
| УСЛОВНО НАКЛОНЕНИЕ, 2Л., МН.Ч. = бихте лицензирали
| УСЛОВНО НАКЛОНЕНИЕ, 3Л., ЕД.Ч., М.Р. = би лицензирал
| УСЛОВНО НАКЛОНЕНИЕ, 3Л., ЕД.Ч., Ж.Р. = би лицензирала
| УСЛОВНО НАКЛОНЕНИЕ, 3Л., ЕД.Ч., СР.Р. = би лицензирало
| УСЛОВНО НАКЛОНЕНИЕ, 3Л., МН.Ч. = биха лицензирали
| ПОВЕЛИТЕЛНО НАКЛОНЕНИЕ, ЕД.Ч. = ли·цен·зи·рай
| ПОВЕЛИТЕЛНО НАКЛОНЕНИЕ, МН.Ч. = ли·цен·зи·рай·те
| МИН.СТРАД.ПРИЧ. М.Р. = ли·цен·зи·ран
| МИН.СТРАД.ПРИЧ. М.Р. НЕПЪЛЕН ЧЛЕН = ли·цен·зи·ра·ния
| МИН.СТРАД.ПРИЧ. М.Р. ПЪЛЕН ЧЛЕН = ли·цен·зи·ра·ни·ят
| МИН.СТРАД.ПРИЧ. Ж.Р. = ли·цен·зи·ра·на
| МИН.СТРАД.ПРИЧ. Ж.Р. ЧЛЕН = ли·цен·зи·ра·на·та
| МИН.СТРАД.ПРИЧ. СР.Р. = ли·цен·зи·ра·но
| МИН.СТРАД.ПРИЧ. СР.Р. ЧЛЕН = ли·цен·зи·ра·но·то
| МИН.СТРАД.ПРИЧ. МН.Ч. = ли·цен·зи·ра·ни
| МИН.СТРАД.ПРИЧ. МН.Ч. ЧЛЕН = ли·цен·зи·ра·ни·те
| МИН.ДЕЯТ.СВ.ПРИЧ. М.Р. = ли·цен·зи·рал
| МИН.ДЕЯТ.СВ.ПРИЧ. М.Р. НЕПЪЛЕН ЧЛЕН = ли·цен·зи·ра·лия
| МИН.ДЕЯТ.СВ.ПРИЧ. М.Р. ПЪЛЕН ЧЛЕН = ли·цен·зи·ра·ли·ят
| МИН.ДЕЯТ.СВ.ПРИЧ. Ж.Р. = ли·цен·зи·ра·ла
| МИН.ДЕЯТ.СВ.ПРИЧ. Ж.Р. ЧЛЕН = ли·цен·зи·ра·ла·та
| МИН.ДЕЯТ.СВ.ПРИЧ. СР.Р. = ли·цен·зи·ра·ло
| МИН.ДЕЯТ.СВ.ПРИЧ. СР.Р. ЧЛЕН = ли·цен·зи·ра·ло·то
| МИН.ДЕЯТ.СВ.ПРИЧ. МН.Ч. = ли·цен·зи·ра·ли
| МИН.ДЕЯТ.СВ.ПРИЧ. МН.Ч. ЧЛЕН = ли·цен·зи·ра·ли·те
| МИН.ДЕЯТ.НЕСВ.ПРИЧ. М.Р. = ли·цен·зи·рал
| МИН.ДЕЯТ.НЕСВ.ПРИЧ. М.Р. НЕПЪЛЕН ЧЛЕН = ли·цен·зи·ра·лия
| МИН.ДЕЯТ.НЕСВ.ПРИЧ. М.Р. ПЪЛЕН ЧЛЕН = ли·цен·зи·ра·ли·ят
| МИН.ДЕЯТ.НЕСВ.ПРИЧ. Ж.Р. = ли·цен·зи·ра·ла
| МИН.ДЕЯТ.НЕСВ.ПРИЧ. Ж.Р. ЧЛЕН = ли·цен·зи·ра·ла·та
| МИН.ДЕЯТ.НЕСВ.ПРИЧ. СР.Р. = ли·цен·зи·ра·ло
| МИН.ДЕЯТ.НЕСВ.ПРИЧ. СР.Р. ЧЛЕН = ли·цен·зи·ра·ло·то
| МИН.ДЕЯТ.НЕСВ.ПРИЧ. МН.Ч. = ли·цен·зи·ра·ли
| МИН.ДЕЯТ.НЕСВ.ПРИЧ. МН.Ч. ЧЛЕН = ли·цен·зи·ра·ли·те
| СЕГ.ДЕЯТ.ПРИЧ. М.Р. = ли·цен·зи·ращ
| СЕГ.ДЕЯТ.ПРИЧ. М.Р. НЕПЪЛЕН ЧЛЕН = ли·цен·зи·ра·щия
| СЕГ.ДЕЯТ.ПРИЧ. М.Р. ПЪЛЕН ЧЛЕН = ли·цен·зи·ра·щи·ят
| СЕГ.ДЕЯТ.ПРИЧ. Ж.Р. = ли·цен·зи·ра·ща
| СЕГ.ДЕЯТ.ПРИЧ. Ж.Р. ЧЛЕН = ли·цен·зи·ра·ща·та
| СЕГ.ДЕЯТ.ПРИЧ. СР.Р. = ли·цен·зи·ра·що
| СЕГ.ДЕЯТ.ПРИЧ. СР.Р. ЧЛЕН = ли·цен·зи·ра·що·то
| СЕГ.ДЕЯТ.ПРИЧ. МН.Ч. = ли·цен·зи·ра·щи
| СЕГ.ДЕЯТ.ПРИЧ. МН.Ч. ЧЛЕН = ли·цен·зи·ра·щи·те
| ДЕЕПРИЧАСТИЕ = ли·цен·зи·рай·ки
| СКРИТИ ПРЕПРАТКИ = 
[[лицензирам]],
[[лицензираш]],
[[лицензира]],
[[лицензираме]],
[[лицензирате]],
[[лицензират]],
[[лицензирах]],
[[лицензирахме]],
[[лицензирахте]],
[[лицензираха]],
[[лицензираше]],
[[лицензирай]],
[[лицензирайте]],
[[лицензирал]],
[[лицензиралия]],
[[лицензиралият]],
[[лицензирала]],
[[лицензиралата]],
[[лицензирало]],
[[лицензиралото]],
[[лицензирали]],
[[лицензиралите]],
[[лицензиран]],
[[лицензирания]],
[[лицензираният]],
[[лицензирана]],
[[лицензираната]],
[[лицензирано]],
[[лицензираното]],
[[лицензирани]],
[[лицензираните]],
[[лицензиращ]],
[[лицензиращия]],
[[лицензиращият]],
[[лицензираща]],
[[лицензиращата]],
[[лицензиращо]],
[[лицензиращото]],
[[лицензиращи]],
[[лицензиращите]],
[[лицензирайки]],
[[лицензирал съм]],
[[лицензирала съм]],
[[лицензирало съм]],
[[лицензирали сме]],
[[лицензирал си]],
[[лицензирала си]],
[[лицензирало си]],
[[лицензирали сте]],
[[лицензирал е]],
[[лицензирала е]],
[[лицензирало е]],
[[лицензирали са]],
[[бях лицензирал]],
[[бях лицензирала]],
[[бях лицензирало]],
[[бяхме лицензирали]],
[[беше лицензирал]],
[[беше лицензирала]],
[[беше лицензирало]],
[[бяхте лицензирали]],
[[бяха лицензирали]],
[[ще лицензирам]],
[[ще лицензираме]],
[[ще лицензираш]],
[[ще лицензирате]],
[[ще лицензира]],
[[ще лицензират]],
[[ще съм лицензирал]],
[[ще съм лицензирала]],
[[ще съм лицензирало]],
[[ще сме лицензирали]],
[[ще си лицензирал]],
[[ще си лицензирала]],
[[ще си лицензирало]],
[[ще сте лицензирали]],
[[ще е лицензирал]],
[[ще е лицензирала]],
[[ще е лицензирало]],
[[ще са лицензирали]],
[[щях да лицензирам]],
[[щяхме да лицензираме]],
[[щеше да лицензираш]],
[[щяхте да лицензирате]],
[[щеше да лицензира]],
[[щяха да лицензират]],
[[щях да съм лицензирал]],
[[щях да съм лицензирала]],
[[щях да съм лицензирало]],
[[щяхме да сме лицензирали]],
[[щеше да си лицензирал]],
[[щеше да си лицензирала]],
[[щеше да си лицензирало]],
[[щяхте да сте лицензирали]],
[[щеше да е лицензирал]],
[[щеше да е лицензирала]],
[[щеше да е лицензирало]],
[[щяха да са лицензирали]],
[[бил съм лицензирал]],
[[била съм лицензирала]],
[[било съм лицензирало]],
[[били сме лицензирали]],
[[бил си лицензирал]],
[[била си лицензирала]],
[[било си лицензирало]],
[[били сте лицензирали]],
[[бил е лицензирал]],
[[била е лицензирала]],
[[било е лицензирало]],
[[били са лицензирали]],
[[щял съм да лицензирам]],
[[щяла съм да лицензирам]],
[[щяло съм да лицензирам]],
[[щели сме да лицензираме]],
[[щял си да лицензираш]],
[[щяла си да лицензираш]],
[[щяло си да лицензираш]],
[[щели сте да лицензирате]],
[[щял да лицензира]],
[[щяла да лицензира]],
[[щяло да лицензира]],
[[щели да лицензират]],
[[щял е да лицензира]],
[[щяла е да лицензира]],
[[щяло е да лицензира]],
[[щели са да лицензират]],
[[щял съм да съм лицензирал]],
[[щяла съм да съм лицензирала]],
[[щяло съм да съм лицензирало]],
[[щели сме да сме лицензирали]],
[[щял си да си лицензирал]],
[[щяла си да си лицензирала]],
[[щяло си да си лицензирало]],
[[щели сте да сте лицензирали]],
[[щял да е лицензирал]],
[[щяла да е лицензирала]],
[[щяло да е лицензирало]],
[[щели да са лицензирали]],
[[щял е да е лицензирал]],
[[щяла е да е лицензирала]],
[[щяло е да е лицензирало]],
[[щели са да са лицензирали]],
[[бих лицензирал]],
[[бих лицензирала]],
[[бих лицензирало]],
[[бихме лицензирали]],
[[би лицензирал]],
[[би лицензирала]],
[[би лицензирало]],
[[бихте лицензирали]],
[[биха лицензирали]],
}}</text>
      <sha1>qgh7a0rp96o47b708x7qs705vz4j1l2</sha1>
    </revision>
  </page>
  <page>
    <title>Шаблон:Словоформи/лича</title>
    <ns>10</ns>
    <id>467619</id>
    <revision>
      <id>499601</id>
      <timestamp>2005-05-08T15:03:16Z</timestamp>
      <contributor>
        <username>Bgbot</username>
        <id>83</id>
      </contributor>
      <comment>Борислав: Шаблон със словоформи</comment>
      <model>wikitext</model>
      <format>text/x-wiki</format>
      <text bytes="18573" xml:space="preserve">{{Шаблон:Словоформи/Глагол|
  ОСНОВНА ФОРМА = лича
| СЕГ.ВР., 1Л., ЕД.Ч. = ли·ча
| СЕГ.ВР., 1Л., МН.Ч. = ли·чим
| СЕГ.ВР., 2Л., ЕД.Ч. = ли·чиш
| СЕГ.ВР., 2Л., МН.Ч. = ли·чи·те
| СЕГ.ВР., 3Л., ЕД.Ч. = ли·чи
| СЕГ.ВР., 3Л., МН.Ч. = ли·чат
| МИН.СВ.ВР., 1Л., ЕД.Ч. = ли·чах
| МИН.СВ.ВР., 1Л., МН.Ч. = ли·чах·ме
| МИН.СВ.ВР., 2Л., ЕД.Ч. = ли·ча
| МИН.СВ.ВР., 2Л., МН.Ч. = ли·чах·те
| МИН.СВ.ВР., 3Л., ЕД.Ч. = ли·ча
| МИН.СВ.ВР., 3Л., МН.Ч. = ли·ча·ха
| МИН.НЕСВ.ВР., 1Л., ЕД.Ч. = ли·чех
| МИН.НЕСВ.ВР., 1Л., МН.Ч. = ли·чех·ме
| МИН.НЕСВ.ВР., 2Л., ЕД.Ч. = ли·че·ше
| МИН.НЕСВ.ВР., 2Л., МН.Ч. = ли·чех·те
| МИН.НЕСВ.ВР., 3Л., ЕД.Ч. = ли·че·ше
| МИН.НЕСВ.ВР., 3Л., МН.Ч. = ли·че·ха
| МИН.НЕОПР.ВР., 1Л., ЕД.Ч., М.Р. = личал съм
| МИН.НЕОПР.ВР., 1Л., ЕД.Ч., Ж.Р. = личала съм
| МИН.НЕОПР.ВР., 1Л., ЕД.Ч., СР.Р. = личало съм
| МИН.НЕОПР.ВР., 1Л., МН.Ч. = личали сме
| МИН.НЕОПР.ВР., 2Л., ЕД.Ч., М.Р. = личал си
| МИН.НЕОПР.ВР., 2Л., ЕД.Ч., Ж.Р. = личала си
| МИН.НЕОПР.ВР., 2Л., ЕД.Ч., СР.Р. = личало си
| МИН.НЕОПР.ВР., 2Л., МН.Ч. = личали сте
| МИН.НЕОПР.ВР., 3Л., ЕД.Ч., М.Р. = личал е
| МИН.НЕОПР.ВР., 3Л., ЕД.Ч., Ж.Р. = личала е
| МИН.НЕОПР.ВР., 3Л., ЕД.Ч., СР.Р. = личало е
| МИН.НЕОПР.ВР., 3Л., МН.Ч. = личали са
| МИН.ПРЕД.ВР., 1Л., ЕД.Ч., М.Р. = бях личал
| МИН.ПРЕД.ВР., 1Л., ЕД.Ч., Ж.Р. = бях личала
| МИН.ПРЕД.ВР., 1Л., ЕД.Ч., СР.Р. = бях личало
| МИН.ПРЕД.ВР., 1Л., МН.Ч. = бяхме личали
| МИН.ПРЕД.ВР., 2Л., ЕД.Ч., М.Р. = беше личал
| МИН.ПРЕД.ВР., 2Л., ЕД.Ч., Ж.Р. = беше личала
| МИН.ПРЕД.ВР., 2Л., ЕД.Ч., СР.Р. = беше личало
| МИН.ПРЕД.ВР., 2Л., МН.Ч. = бяхте личали
| МИН.ПРЕД.ВР., 3Л., ЕД.Ч., М.Р. = беше личал
| МИН.ПРЕД.ВР., 3Л., ЕД.Ч., Ж.Р. = беше личала
| МИН.ПРЕД.ВР., 3Л., ЕД.Ч., СР.Р. = беше личало
| МИН.ПРЕД.ВР., 3Л., МН.Ч. = бяха личали
| БЪД.ВР., 1Л., ЕД.Ч. = ще лича
| БЪД.ВР., 1Л., МН.Ч. = ще личим
| БЪД.ВР., 2Л., ЕД.Ч. = ще личиш
| БЪД.ВР., 2Л., МН.Ч. = ще личите
| БЪД.ВР., 3Л., ЕД.Ч. = ще личи
| БЪД.ВР., 3Л., МН.Ч. = ще личат
| БЪД.ПРЕД.ВР., 1Л., ЕД.Ч., М.Р. = ще съм личал
| БЪД.ПРЕД.ВР., 1Л., ЕД.Ч., Ж.Р. = ще съм личала
| БЪД.ПРЕД.ВР., 1Л., ЕД.Ч., СР.Р. = ще съм личало
| БЪД.ПРЕД.ВР., 1Л., МН.Ч. = ще сме личали
| БЪД.ПРЕД.ВР., 2Л., ЕД.Ч., М.Р. = ще си личал
| БЪД.ПРЕД.ВР., 2Л., ЕД.Ч., Ж.Р. = ще си личала
| БЪД.ПРЕД.ВР., 2Л., ЕД.Ч., СР.Р. = ще си личало
| БЪД.ПРЕД.ВР., 2Л., МН.Ч. = ще сте личали
| БЪД.ПРЕД.ВР., 3Л., ЕД.Ч., М.Р. = ще е личал
| БЪД.ПРЕД.ВР., 3Л., ЕД.Ч., Ж.Р. = ще е личала
| БЪД.ПРЕД.ВР., 3Л., ЕД.Ч., СР.Р. = ще е личало
| БЪД.ПРЕД.ВР., 3Л., МН.Ч. = ще са личали
| БЪД.ВР. В МИН., 1Л., ЕД.Ч. = щях да лича
| БЪД.ВР. В МИН., 1Л., МН.Ч. = щяхме да личим
| БЪД.ВР. В МИН., 2Л., ЕД.Ч. = щеше да личиш
| БЪД.ВР. В МИН., 2Л., МН.Ч. = щяхте да личите
| БЪД.ВР. В МИН., 3Л., ЕД.Ч. = щеше да личи
| БЪД.ВР. В МИН., 3Л., МН.Ч. = щяха да личат
| БЪД.ПРЕД.ВР. В МИН., 1Л., ЕД.Ч., М.Р. = щях да съм личал
| БЪД.ПРЕД.ВР. В МИН., 1Л., ЕД.Ч., Ж.Р. = щях да съм личала
| БЪД.ПРЕД.ВР. В МИН., 1Л., ЕД.Ч., СР.Р. = щях да съм личало
| БЪД.ПРЕД.ВР. В МИН., 1Л., МН.Ч. = щяхме да сме личали
| БЪД.ПРЕД.ВР. В МИН., 2Л., ЕД.Ч., М.Р. = щеше да си личал
| БЪД.ПРЕД.ВР. В МИН., 2Л., ЕД.Ч., Ж.Р. = щеше да си личала
| БЪД.ПРЕД.ВР. В МИН., 2Л., ЕД.Ч., СР.Р. = щеше да си личало
| БЪД.ПРЕД.ВР. В МИН., 2Л., МН.Ч. = щяхте да сте личали
| БЪД.ПРЕД.ВР. В МИН., 3Л., ЕД.Ч., М.Р. = щеше да е личал
| БЪД.ПРЕД.ВР. В МИН., 3Л., ЕД.Ч., Ж.Р. = щеше да е личала
| БЪД.ПРЕД.ВР. В МИН., 3Л., ЕД.Ч., СР.Р. = щеше да е личало
| БЪД.ПРЕД.ВР. В МИН., 3Л., МН.Ч. = щяха да са личали
| ПР.НАКЛ., СЕГ.ВР., 1Л., ЕД.Ч., М.Р. = личел съм
| ПР.НАКЛ., СЕГ.ВР., 1Л., ЕД.Ч., Ж.Р. = личела съм
| ПР.НАКЛ., СЕГ.ВР., 1Л., ЕД.Ч., СР.Р. = личело съм
| ПР.НАКЛ., СЕГ.ВР., 1Л., МН.Ч. = личели сме
| ПР.НАКЛ., СЕГ.ВР., 2Л., ЕД.Ч., М.Р. = личел си
| ПР.НАКЛ., СЕГ.ВР., 2Л., ЕД.Ч., Ж.Р. = личела си
| ПР.НАКЛ., СЕГ.ВР., 2Л., ЕД.Ч., СР.Р. = личело си
| ПР.НАКЛ., СЕГ.ВР., 2Л., МН.Ч. = личели сте
| ПР.НАКЛ., СЕГ.ВР., 3Л., ЕД.Ч., М.Р. = личел (е)
| ПР.НАКЛ., СЕГ.ВР., 3Л., ЕД.Ч., Ж.Р. = личела (е)
| ПР.НАКЛ., СЕГ.ВР., 3Л., ЕД.Ч., СР.Р. = личело (е)
| ПР.НАКЛ., СЕГ.ВР., 3Л., МН.Ч. = личели (са)
| ПР.НАКЛ., МИН.СВ.ВР., 1Л., ЕД.Ч., М.Р. = личал съм
| ПР.НАКЛ., МИН.СВ.ВР., 1Л., ЕД.Ч., Ж.Р. = личала съм
| ПР.НАКЛ., МИН.СВ.ВР., 1Л., ЕД.Ч., СР.Р. = личало съм
| ПР.НАКЛ., МИН.СВ.ВР., 1Л., МН.Ч. = личали сме
| ПР.НАКЛ., МИН.СВ.ВР., 2Л., ЕД.Ч., М.Р. = личал си
| ПР.НАКЛ., МИН.СВ.ВР., 2Л., ЕД.Ч., Ж.Р. = личала си
| ПР.НАКЛ., МИН.СВ.ВР., 2Л., ЕД.Ч., СР.Р. = личало си
| ПР.НАКЛ., МИН.СВ.ВР., 2Л., МН.Ч. = личали сте
| ПР.НАКЛ., МИН.СВ.ВР., 3Л., ЕД.Ч., М.Р. = личал (е)
| ПР.НАКЛ., МИН.СВ.ВР., 3Л., ЕД.Ч., Ж.Р. = личала (е)
| ПР.НАКЛ., МИН.СВ.ВР., 3Л., ЕД.Ч., СР.Р. = личало (е)
| ПР.НАКЛ., МИН.СВ.ВР., 3Л., МН.Ч. = личали (са)
| ПР.НАКЛ., МИН.НЕОПР.ВР., 1Л., ЕД.Ч., М.Р. = бил съм личал
| ПР.НАКЛ., МИН.НЕОПР.ВР., 1Л., ЕД.Ч., Ж.Р. = била съм личала
| ПР.НАКЛ., МИН.НЕОПР.ВР., 1Л., ЕД.Ч., СР.Р. = било съм личало
| ПР.НАКЛ., МИН.НЕОПР.ВР., 1Л., МН.Ч. = били сме личали
| ПР.НАКЛ., МИН.НЕОПР.ВР., 2Л., ЕД.Ч., М.Р. = бил си личал
| ПР.НАКЛ., МИН.НЕОПР.ВР., 2Л., ЕД.Ч., Ж.Р. = била си личала
| ПР.НАКЛ., МИН.НЕОПР.ВР., 2Л., ЕД.Ч., СР.Р. = било си личало
| ПР.НАКЛ., МИН.НЕОПР.ВР., 2Л., МН.Ч. = били сте личали
| ПР.НАКЛ., МИН.НЕОПР.ВР., 3Л., ЕД.Ч., М.Р. = бил (е) личал
| ПР.НАКЛ., МИН.НЕОПР.ВР., 3Л., ЕД.Ч., Ж.Р. = била (е) личала
| ПР.НАКЛ., МИН.НЕОПР.ВР., 3Л., ЕД.Ч., СР.Р. = било (е) личало
| ПР.НАКЛ., МИН.НЕОПР.ВР., 3Л., МН.Ч. = били (са) личали
| ПР.НАКЛ., БЪД.ВР., 1Л., ЕД.Ч., М.Р. = щял съм да лича
| ПР.НАКЛ., БЪД.ВР., 1Л., ЕД.Ч., Ж.Р. = щяла съм да лича
| ПР.НАКЛ., БЪД.ВР., 1Л., ЕД.Ч., СР.Р. = щяло съм да лича
| ПР.НАКЛ., БЪД.ВР., 1Л., МН.Ч. = щели сме да личим
| ПР.НАКЛ., БЪД.ВР., 2Л., ЕД.Ч., М.Р. = щял си да личиш
| ПР.НАКЛ., БЪД.ВР., 2Л., ЕД.Ч., Ж.Р. = щяла си да личиш
| ПР.НАКЛ., БЪД.ВР., 2Л., ЕД.Ч., СР.Р. = щяло си да личиш
| ПР.НАКЛ., БЪД.ВР., 2Л., МН.Ч. = щели сте да личите
| ПР.НАКЛ., БЪД.ВР., 3Л., ЕД.Ч., М.Р. = щял (е) да личи
| ПР.НАКЛ., БЪД.ВР., 3Л., ЕД.Ч., Ж.Р. = щяла (е) да личи
| ПР.НАКЛ., БЪД.ВР., 3Л., ЕД.Ч., СР.Р. = щяло (е) да личи
| ПР.НАКЛ., БЪД.ВР., 3Л., МН.Ч. = щели (са) да личат
| ПР.НАКЛ., БЪД.ПРЕД.ВР., 1Л., ЕД.Ч., М.Р. = щял съм да съм личал
| ПР.НАКЛ., БЪД.ПРЕД.ВР., 1Л., ЕД.Ч., Ж.Р. = щяла съм да съм личала
| ПР.НАКЛ., БЪД.ПРЕД.ВР., 1Л., ЕД.Ч., СР.Р. = щяло съм да съм личало
| ПР.НАКЛ., БЪД.ПРЕД.ВР., 1Л., МН.Ч. = щели сме да сме личали
| ПР.НАКЛ., БЪД.ПРЕД.ВР., 2Л., ЕД.Ч., М.Р. = щял си да си личал
| ПР.НАКЛ., БЪД.ПРЕД.ВР., 2Л., ЕД.Ч., Ж.Р. = щяла си да си личала
| ПР.НАКЛ., БЪД.ПРЕД.ВР., 2Л., ЕД.Ч., СР.Р. = щяло си да си личало
| ПР.НАКЛ., БЪД.ПРЕД.ВР., 2Л., МН.Ч. = щели сте да сте личали
| ПР.НАКЛ., БЪД.ПРЕД.ВР., 3Л., ЕД.Ч., М.Р. = щял (е) да е личал
| ПР.НАКЛ., БЪД.ПРЕД.ВР., 3Л., ЕД.Ч., Ж.Р. = щяла (е) да е личала
| ПР.НАКЛ., БЪД.ПРЕД.ВР., 3Л., ЕД.Ч., СР.Р. = щяло (е) да е личало
| ПР.НАКЛ., БЪД.ПРЕД.ВР., 3Л., МН.Ч. = щели (са) да са личали
| УСЛОВНО НАКЛОНЕНИЕ, 1Л., ЕД.Ч., М.Р. = бих личал
| УСЛОВНО НАКЛОНЕНИЕ, 1Л., ЕД.Ч., Ж.Р. = бих личала
| УСЛОВНО НАКЛОНЕНИЕ, 1Л., ЕД.Ч., СР.Р. = бих личало
| УСЛОВНО НАКЛОНЕНИЕ, 1Л., МН.Ч. = бихме личали
| УСЛОВНО НАКЛОНЕНИЕ, 2Л., ЕД.Ч., М.Р. = би личал
| УСЛОВНО НАКЛОНЕНИЕ, 2Л., ЕД.Ч., Ж.Р. = би личала
| УСЛОВНО НАКЛОНЕНИЕ, 2Л., ЕД.Ч., СР.Р. = би личало
| УСЛОВНО НАКЛОНЕНИЕ, 2Л., МН.Ч. = бихте личали
| УСЛОВНО НАКЛОНЕНИЕ, 3Л., ЕД.Ч., М.Р. = би личал
| УСЛОВНО НАКЛОНЕНИЕ, 3Л., ЕД.Ч., Ж.Р. = би личала
| УСЛОВНО НАКЛОНЕНИЕ, 3Л., ЕД.Ч., СР.Р. = би личало
| УСЛОВНО НАКЛОНЕНИЕ, 3Л., МН.Ч. = биха личали
| ПОВЕЛИТЕЛНО НАКЛОНЕНИЕ, ЕД.Ч. = ли·чи
| ПОВЕЛИТЕЛНО НАКЛОНЕНИЕ, МН.Ч. = ли·че·те
| МИН.СТРАД.ПРИЧ. М.Р. = —
| МИН.СТРАД.ПРИЧ. М.Р. НЕПЪЛЕН ЧЛЕН = —
| МИН.СТРАД.ПРИЧ. М.Р. ПЪЛЕН ЧЛЕН = —
| МИН.СТРАД.ПРИЧ. Ж.Р. = —
| МИН.СТРАД.ПРИЧ. Ж.Р. ЧЛЕН = —
| МИН.СТРАД.ПРИЧ. СР.Р. = —
| МИН.СТРАД.ПРИЧ. СР.Р. ЧЛЕН = —
| МИН.СТРАД.ПРИЧ. МН.Ч. = —
| МИН.СТРАД.ПРИЧ. МН.Ч. ЧЛЕН = —
| МИН.ДЕЯТ.СВ.ПРИЧ. М.Р. = ли·чал
| МИН.ДЕЯТ.СВ.ПРИЧ. М.Р. НЕПЪЛЕН ЧЛЕН = ли·ча·лия
| МИН.ДЕЯТ.СВ.ПРИЧ. М.Р. ПЪЛЕН ЧЛЕН = ли·ча·ли·ят
| МИН.ДЕЯТ.СВ.ПРИЧ. Ж.Р. = ли·ча·ла
| МИН.ДЕЯТ.СВ.ПРИЧ. Ж.Р. ЧЛЕН = ли·ча·ла·та
| МИН.ДЕЯТ.СВ.ПРИЧ. СР.Р. = ли·ча·ло
| МИН.ДЕЯТ.СВ.ПРИЧ. СР.Р. ЧЛЕН = ли·ча·ло·то
| МИН.ДЕЯТ.СВ.ПРИЧ. МН.Ч. = ли·ча·ли
| МИН.ДЕЯТ.СВ.ПРИЧ. МН.Ч. ЧЛЕН = ли·ча·ли·те
| МИН.ДЕЯТ.НЕСВ.ПРИЧ. М.Р. = ли·чел
| МИН.ДЕЯТ.НЕСВ.ПРИЧ. М.Р. НЕПЪЛЕН ЧЛЕН = ли·че·лия
| МИН.ДЕЯТ.НЕСВ.ПРИЧ. М.Р. ПЪЛЕН ЧЛЕН = ли·че·ли·ят
| МИН.ДЕЯТ.НЕСВ.ПРИЧ. Ж.Р. = ли·че·ла
| МИН.ДЕЯТ.НЕСВ.ПРИЧ. Ж.Р. ЧЛЕН = ли·че·ла·та
| МИН.ДЕЯТ.НЕСВ.ПРИЧ. СР.Р. = ли·че·ло
| МИН.ДЕЯТ.НЕСВ.ПРИЧ. СР.Р. ЧЛЕН = ли·че·ло·то
| МИН.ДЕЯТ.НЕСВ.ПРИЧ. МН.Ч. = ли·че·ли
| МИН.ДЕЯТ.НЕСВ.ПРИЧ. МН.Ч. ЧЛЕН = ли·че·ли·те
| СЕГ.ДЕЯТ.ПРИЧ. М.Р. = ли·чащ
| СЕГ.ДЕЯТ.ПРИЧ. М.Р. НЕПЪЛЕН ЧЛЕН = ли·ча·щия
| СЕГ.ДЕЯТ.ПРИЧ. М.Р. ПЪЛЕН ЧЛЕН = ли·ча·щи·ят
| СЕГ.ДЕЯТ.ПРИЧ. Ж.Р. = ли·ча·ща
| СЕГ.ДЕЯТ.ПРИЧ. Ж.Р. ЧЛЕН = ли·ча·ща·та
| СЕГ.ДЕЯТ.ПРИЧ. СР.Р. = ли·ча·що
| СЕГ.ДЕЯТ.ПРИЧ. СР.Р. ЧЛЕН = ли·ча·що·то
| СЕГ.ДЕЯТ.ПРИЧ. МН.Ч. = ли·ча·щи
| СЕГ.ДЕЯТ.ПРИЧ. МН.Ч. ЧЛЕН = ли·ча·щи·те
| ДЕЕПРИЧАСТИЕ = ли·чей·ки
| СКРИТИ ПРЕПРАТКИ = 
[[лича]],
[[личиш]],
[[личи]],
[[личим]],
[[личите]],
[[личат]],
[[личах]],
[[личахме]],
[[личахте]],
[[личаха]],
[[личех]],
[[личеше]],
[[личехме]],
[[личехте]],
[[личеха]],
[[личете]],
[[личал]],
[[личалия]],
[[личалият]],
[[личала]],
[[личалата]],
[[личало]],
[[личалото]],
[[личали]],
[[личалите]],
[[личел]],
[[личелия]],
[[личелият]],
[[личела]],
[[личелата]],
[[личело]],
[[личелото]],
[[личели]],
[[личелите]],
[[личащ]],
[[личащия]],
[[личащият]],
[[личаща]],
[[личащата]],
[[личащо]],
[[личащото]],
[[личащи]],
[[личащите]],
[[личейки]],
[[личал съм]],
[[личала съм]],
[[личало съм]],
[[личали сме]],
[[личал си]],
[[личала си]],
[[личало си]],
[[личали сте]],
[[личал е]],
[[личала е]],
[[личало е]],
[[личали са]],
[[бях личал]],
[[бях личала]],
[[бях личало]],
[[бяхме личали]],
[[беше личал]],
[[беше личала]],
[[беше личало]],
[[бяхте личали]],
[[бяха личали]],
[[ще лича]],
[[ще личим]],
[[ще личиш]],
[[ще личите]],
[[ще личи]],
[[ще личат]],
[[ще съм личал]],
[[ще съм личала]],
[[ще съм личало]],
[[ще сме личали]],
[[ще си личал]],
[[ще си личала]],
[[ще си личало]],
[[ще сте личали]],
[[ще е личал]],
[[ще е личала]],
[[ще е личало]],
[[ще са личали]],
[[щях да лича]],
[[щяхме да личим]],
[[щеше да личиш]],
[[щяхте да личите]],
[[щеше да личи]],
[[щяха да личат]],
[[щях да съм личал]],
[[щях да съм личала]],
[[щях да съм личало]],
[[щяхме да сме личали]],
[[щеше да си личал]],
[[щеше да си личала]],
[[щеше да си личало]],
[[щяхте да сте личали]],
[[щеше да е личал]],
[[щеше да е личала]],
[[щеше да е личало]],
[[щяха да са личали]],
[[личел съм]],
[[личела съм]],
[[личело съм]],
[[личели сме]],
[[личел си]],
[[личела си]],
[[личело си]],
[[личели сте]],
[[личел е]],
[[личела е]],
[[личело е]],
[[личели са]],
[[бил съм личал]],
[[била съм личала]],
[[било съм личало]],
[[били сме личали]],
[[бил си личал]],
[[била си личала]],
[[било си личало]],
[[били сте личали]],
[[бил е личал]],
[[била е личала]],
[[било е личало]],
[[били са личали]],
[[щял съм да лича]],
[[щяла съм да лича]],
[[щяло съм да лича]],
[[щели сме да личим]],
[[щял си да личиш]],
[[щяла си да личиш]],
[[щяло си да личиш]],
[[щели сте да личите]],
[[щял да личи]],
[[щяла да личи]],
[[щяло да личи]],
[[щели да личат]],
[[щял е да личи]],
[[щяла е да личи]],
[[щяло е да личи]],
[[щели са да личат]],
[[щял съм да съм личал]],
[[щяла съм да съм личала]],
[[щяло съм да съм личало]],
[[щели сме да сме личали]],
[[щял си да си личал]],
[[щяла си да си личала]],
[[щяло си да си личало]],
[[щели сте да сте личали]],
[[щял да е личал]],
[[щяла да е личала]],
[[щяло да е личало]],
[[щели да са личали]],
[[щял е да е личал]],
[[щяла е да е личала]],
[[щяло е да е личало]],
[[щели са да са личали]],
[[бих личал]],
[[бих личала]],
[[бих личало]],
[[бихме личали]],
[[би личал]],
[[би личала]],
[[би личало]],
[[бихте личали]],
[[биха личали]],
}}</text>
      <sha1>oegzo0u1v8dyl53y5kvhnd1p2pplqoh</sha1>
    </revision>
  </page>
  <page>
    <title>Шаблон:Словоформи/личавам</title>
    <ns>10</ns>
    <id>517530</id>
    <revision>
      <id>549510</id>
      <timestamp>2005-05-11T04:55:41Z</timestamp>
      <contributor>
        <username>Bgbot</username>
        <id>83</id>
      </contributor>
      <comment>Борислав: Шаблон със словоформи</comment>
      <model>wikitext</model>
      <format>text/x-wiki</format>
      <text bytes="19908" xml:space="preserve">{{Шаблон:Словоформи/Глагол|
  ОСНОВНА ФОРМА = личавам
| СЕГ.ВР., 1Л., ЕД.Ч. = ли·ча·вам
| СЕГ.ВР., 1Л., МН.Ч. = ли·ча·ва·ме
| СЕГ.ВР., 2Л., ЕД.Ч. = ли·ча·ваш
| СЕГ.ВР., 2Л., МН.Ч. = ли·ча·ва·те
| СЕГ.ВР., 3Л., ЕД.Ч. = ли·ча·ва
| СЕГ.ВР., 3Л., МН.Ч. = ли·ча·ват
| МИН.СВ.ВР., 1Л., ЕД.Ч. = ли·ча·вах
| МИН.СВ.ВР., 1Л., МН.Ч. = ли·ча·вах·ме
| МИН.СВ.ВР., 2Л., ЕД.Ч. = ли·ча·ва
| МИН.СВ.ВР., 2Л., МН.Ч. = ли·ча·вах·те
| МИН.СВ.ВР., 3Л., ЕД.Ч. = ли·ча·ва
| МИН.СВ.ВР., 3Л., МН.Ч. = ли·ча·ва·ха
| МИН.НЕСВ.ВР., 1Л., ЕД.Ч. = ли·ча·вах
| МИН.НЕСВ.ВР., 1Л., МН.Ч. = ли·ча·вах·ме
| МИН.НЕСВ.ВР., 2Л., ЕД.Ч. = ли·ча·ва·ше
| МИН.НЕСВ.ВР., 2Л., МН.Ч. = ли·ча·вах·те
| МИН.НЕСВ.ВР., 3Л., ЕД.Ч. = ли·ча·ва·ше
| МИН.НЕСВ.ВР., 3Л., МН.Ч. = ли·ча·ва·ха
| МИН.НЕОПР.ВР., 1Л., ЕД.Ч., М.Р. = личавал съм
| МИН.НЕОПР.ВР., 1Л., ЕД.Ч., Ж.Р. = личавала съм
| МИН.НЕОПР.ВР., 1Л., ЕД.Ч., СР.Р. = личавало съм
| МИН.НЕОПР.ВР., 1Л., МН.Ч. = личавали сме
| МИН.НЕОПР.ВР., 2Л., ЕД.Ч., М.Р. = личавал си
| МИН.НЕОПР.ВР., 2Л., ЕД.Ч., Ж.Р. = личавала си
| МИН.НЕОПР.ВР., 2Л., ЕД.Ч., СР.Р. = личавало си
| МИН.НЕОПР.ВР., 2Л., МН.Ч. = личавали сте
| МИН.НЕОПР.ВР., 3Л., ЕД.Ч., М.Р. = личавал е
| МИН.НЕОПР.ВР., 3Л., ЕД.Ч., Ж.Р. = личавала е
| МИН.НЕОПР.ВР., 3Л., ЕД.Ч., СР.Р. = личавало е
| МИН.НЕОПР.ВР., 3Л., МН.Ч. = личавали са
| МИН.ПРЕД.ВР., 1Л., ЕД.Ч., М.Р. = бях личавал
| МИН.ПРЕД.ВР., 1Л., ЕД.Ч., Ж.Р. = бях личавала
| МИН.ПРЕД.ВР., 1Л., ЕД.Ч., СР.Р. = бях личавало
| МИН.ПРЕД.ВР., 1Л., МН.Ч. = бяхме личавали
| МИН.ПРЕД.ВР., 2Л., ЕД.Ч., М.Р. = беше личавал
| МИН.ПРЕД.ВР., 2Л., ЕД.Ч., Ж.Р. = беше личавала
| МИН.ПРЕД.ВР., 2Л., ЕД.Ч., СР.Р. = беше личавало
| МИН.ПРЕД.ВР., 2Л., МН.Ч. = бяхте личавали
| МИН.ПРЕД.ВР., 3Л., ЕД.Ч., М.Р. = беше личавал
| МИН.ПРЕД.ВР., 3Л., ЕД.Ч., Ж.Р. = беше личавала
| МИН.ПРЕД.ВР., 3Л., ЕД.Ч., СР.Р. = беше личавало
| МИН.ПРЕД.ВР., 3Л., МН.Ч. = бяха личавали
| БЪД.ВР., 1Л., ЕД.Ч. = ще личавам
| БЪД.ВР., 1Л., МН.Ч. = ще личаваме
| БЪД.ВР., 2Л., ЕД.Ч. = ще личаваш
| БЪД.ВР., 2Л., МН.Ч. = ще личавате
| БЪД.ВР., 3Л., ЕД.Ч. = ще личава
| БЪД.ВР., 3Л., МН.Ч. = ще личават
| БЪД.ПРЕД.ВР., 1Л., ЕД.Ч., М.Р. = ще съм личавал
| БЪД.ПРЕД.ВР., 1Л., ЕД.Ч., Ж.Р. = ще съм личавала
| БЪД.ПРЕД.ВР., 1Л., ЕД.Ч., СР.Р. = ще съм личавало
| БЪД.ПРЕД.ВР., 1Л., МН.Ч. = ще сме личавали
| БЪД.ПРЕД.ВР., 2Л., ЕД.Ч., М.Р. = ще си личавал
| БЪД.ПРЕД.ВР., 2Л., ЕД.Ч., Ж.Р. = ще си личавала
| БЪД.ПРЕД.ВР., 2Л., ЕД.Ч., СР.Р. = ще си личавало
| БЪД.ПРЕД.ВР., 2Л., МН.Ч. = ще сте личавали
| БЪД.ПРЕД.ВР., 3Л., ЕД.Ч., М.Р. = ще е личавал
| БЪД.ПРЕД.ВР., 3Л., ЕД.Ч., Ж.Р. = ще е личавала
| БЪД.ПРЕД.ВР., 3Л., ЕД.Ч., СР.Р. = ще е личавало
| БЪД.ПРЕД.ВР., 3Л., МН.Ч. = ще са личавали
| БЪД.ВР. В МИН., 1Л., ЕД.Ч. = щях да личавам
| БЪД.ВР. В МИН., 1Л., МН.Ч. = щяхме да личаваме
| БЪД.ВР. В МИН., 2Л., ЕД.Ч. = щеше да личаваш
| БЪД.ВР. В МИН., 2Л., МН.Ч. = щяхте да личавате
| БЪД.ВР. В МИН., 3Л., ЕД.Ч. = щеше да личава
| БЪД.ВР. В МИН., 3Л., МН.Ч. = щяха да личават
| БЪД.ПРЕД.ВР. В МИН., 1Л., ЕД.Ч., М.Р. = щях да съм личавал
| БЪД.ПРЕД.ВР. В МИН., 1Л., ЕД.Ч., Ж.Р. = щях да съм личавала
| БЪД.ПРЕД.ВР. В МИН., 1Л., ЕД.Ч., СР.Р. = щях да съм личавало
| БЪД.ПРЕД.ВР. В МИН., 1Л., МН.Ч. = щяхме да сме личавали
| БЪД.ПРЕД.ВР. В МИН., 2Л., ЕД.Ч., М.Р. = щеше да си личавал
| БЪД.ПРЕД.ВР. В МИН., 2Л., ЕД.Ч., Ж.Р. = щеше да си личавала
| БЪД.ПРЕД.ВР. В МИН., 2Л., ЕД.Ч., СР.Р. = щеше да си личавало
| БЪД.ПРЕД.ВР. В МИН., 2Л., МН.Ч. = щяхте да сте личавали
| БЪД.ПРЕД.ВР. В МИН., 3Л., ЕД.Ч., М.Р. = щеше да е личавал
| БЪД.ПРЕД.ВР. В МИН., 3Л., ЕД.Ч., Ж.Р. = щеше да е личавала
| БЪД.ПРЕД.ВР. В МИН., 3Л., ЕД.Ч., СР.Р. = щеше да е личавало
| БЪД.ПРЕД.ВР. В МИН., 3Л., МН.Ч. = щяха да са личавали
| ПР.НАКЛ., СЕГ.ВР., 1Л., ЕД.Ч., М.Р. = личавал съм
| ПР.НАКЛ., СЕГ.ВР., 1Л., ЕД.Ч., Ж.Р. = личавала съм
| ПР.НАКЛ., СЕГ.ВР., 1Л., ЕД.Ч., СР.Р. = личавало съм
| ПР.НАКЛ., СЕГ.ВР., 1Л., МН.Ч. = личавали сме
| ПР.НАКЛ., СЕГ.ВР., 2Л., ЕД.Ч., М.Р. = личавал си
| ПР.НАКЛ., СЕГ.ВР., 2Л., ЕД.Ч., Ж.Р. = личавала си
| ПР.НАКЛ., СЕГ.ВР., 2Л., ЕД.Ч., СР.Р. = личавало си
| ПР.НАКЛ., СЕГ.ВР., 2Л., МН.Ч. = личавали сте
| ПР.НАКЛ., СЕГ.ВР., 3Л., ЕД.Ч., М.Р. = личавал (е)
| ПР.НАКЛ., СЕГ.ВР., 3Л., ЕД.Ч., Ж.Р. = личавала (е)
| ПР.НАКЛ., СЕГ.ВР., 3Л., ЕД.Ч., СР.Р. = личавало (е)
| ПР.НАКЛ., СЕГ.ВР., 3Л., МН.Ч. = личавали (са)
| ПР.НАКЛ., МИН.СВ.ВР., 1Л., ЕД.Ч., М.Р. = личавал съм
| ПР.НАКЛ., МИН.СВ.ВР., 1Л., ЕД.Ч., Ж.Р. = личавала съм
| ПР.НАКЛ., МИН.СВ.ВР., 1Л., ЕД.Ч., СР.Р. = личавало съм
| ПР.НАКЛ., МИН.СВ.ВР., 1Л., МН.Ч. = личавали сме
| ПР.НАКЛ., МИН.СВ.ВР., 2Л., ЕД.Ч., М.Р. = личавал си
| ПР.НАКЛ., МИН.СВ.ВР., 2Л., ЕД.Ч., Ж.Р. = личавала си
| ПР.НАКЛ., МИН.СВ.ВР., 2Л., ЕД.Ч., СР.Р. = личавало си
| ПР.НАКЛ., МИН.СВ.ВР., 2Л., МН.Ч. = личавали сте
| ПР.НАКЛ., МИН.СВ.ВР., 3Л., ЕД.Ч., М.Р. = личавал (е)
| ПР.НАКЛ., МИН.СВ.ВР., 3Л., ЕД.Ч., Ж.Р. = личавала (е)
| ПР.НАКЛ., МИН.СВ.ВР., 3Л., ЕД.Ч., СР.Р. = личавало (е)
| ПР.НАКЛ., МИН.СВ.ВР., 3Л., МН.Ч. = личавали (са)
| ПР.НАКЛ., МИН.НЕОПР.ВР., 1Л., ЕД.Ч., М.Р. = бил съм личавал
| ПР.НАКЛ., МИН.НЕОПР.ВР., 1Л., ЕД.Ч., Ж.Р. = била съм личавала
| ПР.НАКЛ., МИН.НЕОПР.ВР., 1Л., ЕД.Ч., СР.Р. = било съм личавало
| ПР.НАКЛ., МИН.НЕОПР.ВР., 1Л., МН.Ч. = били сме личавали
| ПР.НАКЛ., МИН.НЕОПР.ВР., 2Л., ЕД.Ч., М.Р. = бил си личавал
| ПР.НАКЛ., МИН.НЕОПР.ВР., 2Л., ЕД.Ч., Ж.Р. = била си личавала
| ПР.НАКЛ., МИН.НЕОПР.ВР., 2Л., ЕД.Ч., СР.Р. = било си личавало
| ПР.НАКЛ., МИН.НЕОПР.ВР., 2Л., МН.Ч. = били сте личавали
| ПР.НАКЛ., МИН.НЕОПР.ВР., 3Л., ЕД.Ч., М.Р. = бил (е) личавал
| ПР.НАКЛ., МИН.НЕОПР.ВР., 3Л., ЕД.Ч., Ж.Р. = била (е) личавала
| ПР.НАКЛ., МИН.НЕОПР.ВР., 3Л., ЕД.Ч., СР.Р. = било (е) личавало
| ПР.НАКЛ., МИН.НЕОПР.ВР., 3Л., МН.Ч. = били (са) личавали
| ПР.НАКЛ., БЪД.ВР., 1Л., ЕД.Ч., М.Р. = щял съм да личавам
| ПР.НАКЛ., БЪД.ВР., 1Л., ЕД.Ч., Ж.Р. = щяла съм да личавам
| ПР.НАКЛ., БЪД.ВР., 1Л., ЕД.Ч., СР.Р. = щяло съм да личавам
| ПР.НАКЛ., БЪД.ВР., 1Л., МН.Ч. = щели сме да личаваме
| ПР.НАКЛ., БЪД.ВР., 2Л., ЕД.Ч., М.Р. = щял си да личаваш
| ПР.НАКЛ., БЪД.ВР., 2Л., ЕД.Ч., Ж.Р. = щяла си да личаваш
| ПР.НАКЛ., БЪД.ВР., 2Л., ЕД.Ч., СР.Р. = щяло си да личаваш
| ПР.НАКЛ., БЪД.ВР., 2Л., МН.Ч. = щели сте да личавате
| ПР.НАКЛ., БЪД.ВР., 3Л., ЕД.Ч., М.Р. = щял (е) да личава
| ПР.НАКЛ., БЪД.ВР., 3Л., ЕД.Ч., Ж.Р. = щяла (е) да личава
| ПР.НАКЛ., БЪД.ВР., 3Л., ЕД.Ч., СР.Р. = щяло (е) да личава
| ПР.НАКЛ., БЪД.ВР., 3Л., МН.Ч. = щели (са) да личават
| ПР.НАКЛ., БЪД.ПРЕД.ВР., 1Л., ЕД.Ч., М.Р. = щял съм да съм личавал
| ПР.НАКЛ., БЪД.ПРЕД.ВР., 1Л., ЕД.Ч., Ж.Р. = щяла съм да съм личавала
| ПР.НАКЛ., БЪД.ПРЕД.ВР., 1Л., ЕД.Ч., СР.Р. = щяло съм да съм личавало
| ПР.НАКЛ., БЪД.ПРЕД.ВР., 1Л., МН.Ч. = щели сме да сме личавали
| ПР.НАКЛ., БЪД.ПРЕД.ВР., 2Л., ЕД.Ч., М.Р. = щял си да си личавал
| ПР.НАКЛ., БЪД.ПРЕД.ВР., 2Л., ЕД.Ч., Ж.Р. = щяла си да си личавала
| ПР.НАКЛ., БЪД.ПРЕД.ВР., 2Л., ЕД.Ч., СР.Р. = щяло си да си личавало
| ПР.НАКЛ., БЪД.ПРЕД.ВР., 2Л., МН.Ч. = щели сте да сте личавали
| ПР.НАКЛ., БЪД.ПРЕД.ВР., 3Л., ЕД.Ч., М.Р. = щял (е) да е личавал
| ПР.НАКЛ., БЪД.ПРЕД.ВР., 3Л., ЕД.Ч., Ж.Р. = щяла (е) да е личавала
| ПР.НАКЛ., БЪД.ПРЕД.ВР., 3Л., ЕД.Ч., СР.Р. = щяло (е) да е личавало
| ПР.НАКЛ., БЪД.ПРЕД.ВР., 3Л., МН.Ч. = щели (са) да са личавали
| УСЛОВНО НАКЛОНЕНИЕ, 1Л., ЕД.Ч., М.Р. = бих личавал
| УСЛОВНО НАКЛОНЕНИЕ, 1Л., ЕД.Ч., Ж.Р. = бих личавала
| УСЛОВНО НАКЛОНЕНИЕ, 1Л., ЕД.Ч., СР.Р. = бих личавало
| УСЛОВНО НАКЛОНЕНИЕ, 1Л., МН.Ч. = бихме личавали
| УСЛОВНО НАКЛОНЕНИЕ, 2Л., ЕД.Ч., М.Р. = би личавал
| УСЛОВНО НАКЛОНЕНИЕ, 2Л., ЕД.Ч., Ж.Р. = би личавала
| УСЛОВНО НАКЛОНЕНИЕ, 2Л., ЕД.Ч., СР.Р. = би личавало
| УСЛОВНО НАКЛОНЕНИЕ, 2Л., МН.Ч. = бихте личавали
| УСЛОВНО НАКЛОНЕНИЕ, 3Л., ЕД.Ч., М.Р. = би личавал
| УСЛОВНО НАКЛОНЕНИЕ, 3Л., ЕД.Ч., Ж.Р. = би личавала
| УСЛОВНО НАКЛОНЕНИЕ, 3Л., ЕД.Ч., СР.Р. = би личавало
| УСЛОВНО НАКЛОНЕНИЕ, 3Л., МН.Ч. = биха личавали
| ПОВЕЛИТЕЛНО НАКЛОНЕНИЕ, ЕД.Ч. = ли·ча·вай
| ПОВЕЛИТЕЛНО НАКЛОНЕНИЕ, МН.Ч. = ли·ча·вай·те
| МИН.СТРАД.ПРИЧ. М.Р. = ли·ча·ван
| МИН.СТРАД.ПРИЧ. М.Р. НЕПЪЛЕН ЧЛЕН = ли·ча·ва·ния
| МИН.СТРАД.ПРИЧ. М.Р. ПЪЛЕН ЧЛЕН = ли·ча·ва·ни·ят
| МИН.СТРАД.ПРИЧ. Ж.Р. = ли·ча·ва·на
| МИН.СТРАД.ПРИЧ. Ж.Р. ЧЛЕН = ли·ча·ва·на·та
| МИН.СТРАД.ПРИЧ. СР.Р. = ли·ча·ва·но
| МИН.СТРАД.ПРИЧ. СР.Р. ЧЛЕН = ли·ча·ва·но·то
| МИН.СТРАД.ПРИЧ. МН.Ч. = ли·ча·ва·ни
| МИН.СТРАД.ПРИЧ. МН.Ч. ЧЛЕН = ли·ча·ва·ни·те
| МИН.ДЕЯТ.СВ.ПРИЧ. М.Р. = ли·ча·вал
| МИН.ДЕЯТ.СВ.ПРИЧ. М.Р. НЕПЪЛЕН ЧЛЕН = ли·ча·ва·лия
| МИН.ДЕЯТ.СВ.ПРИЧ. М.Р. ПЪЛЕН ЧЛЕН = ли·ча·ва·ли·ят
| МИН.ДЕЯТ.СВ.ПРИЧ. Ж.Р. = ли·ча·ва·ла
| МИН.ДЕЯТ.СВ.ПРИЧ. Ж.Р. ЧЛЕН = ли·ча·ва·ла·та
| МИН.ДЕЯТ.СВ.ПРИЧ. СР.Р. = ли·ча·ва·ло
| МИН.ДЕЯТ.СВ.ПРИЧ. СР.Р. ЧЛЕН = ли·ча·ва·ло·то
| МИН.ДЕЯТ.СВ.ПРИЧ. МН.Ч. = ли·ча·ва·ли
| МИН.ДЕЯТ.СВ.ПРИЧ. МН.Ч. ЧЛЕН = ли·ча·ва·ли·те
| МИН.ДЕЯТ.НЕСВ.ПРИЧ. М.Р. = ли·ча·вал
| МИН.ДЕЯТ.НЕСВ.ПРИЧ. М.Р. НЕПЪЛЕН ЧЛЕН = ли·ча·ва·лия
| МИН.ДЕЯТ.НЕСВ.ПРИЧ. М.Р. ПЪЛЕН ЧЛЕН = ли·ча·ва·ли·ят
| МИН.ДЕЯТ.НЕСВ.ПРИЧ. Ж.Р. = ли·ча·ва·ла
| МИН.ДЕЯТ.НЕСВ.ПРИЧ. Ж.Р. ЧЛЕН = ли·ча·ва·ла·та
| МИН.ДЕЯТ.НЕСВ.ПРИЧ. СР.Р. = ли·ча·ва·ло
| МИН.ДЕЯТ.НЕСВ.ПРИЧ. СР.Р. ЧЛЕН = ли·ча·ва·ло·то
| МИН.ДЕЯТ.НЕСВ.ПРИЧ. МН.Ч. = ли·ча·ва·ли
| МИН.ДЕЯТ.НЕСВ.ПРИЧ. МН.Ч. ЧЛЕН = ли·ча·ва·ли·те
| СЕГ.ДЕЯТ.ПРИЧ. М.Р. = ли·ча·ващ
| СЕГ.ДЕЯТ.ПРИЧ. М.Р. НЕПЪЛЕН ЧЛЕН = ли·ча·ва·щия
| СЕГ.ДЕЯТ.ПРИЧ. М.Р. ПЪЛЕН ЧЛЕН = ли·ча·ва·щи·ят
| СЕГ.ДЕЯТ.ПРИЧ. Ж.Р. = ли·ча·ва·ща
| СЕГ.ДЕЯТ.ПРИЧ. Ж.Р. ЧЛЕН = ли·ча·ва·ща·та
| СЕГ.ДЕЯТ.ПРИЧ. СР.Р. = ли·ча·ва·що
| СЕГ.ДЕЯТ.ПРИЧ. СР.Р. ЧЛЕН = ли·ча·ва·що·то
| СЕГ.ДЕЯТ.ПРИЧ. МН.Ч. = ли·ча·ва·щи
| СЕГ.ДЕЯТ.ПРИЧ. МН.Ч. ЧЛЕН = ли·ча·ва·щи·те
| ДЕЕПРИЧАСТИЕ = ли·ча·вай·ки
| СКРИТИ ПРЕПРАТКИ = 
[[личавам]],
[[личаваш]],
[[личава]],
[[личаваме]],
[[личавате]],
[[личават]],
[[личавах]],
[[личавахме]],
[[личавахте]],
[[личаваха]],
[[личаваше]],
[[личавай]],
[[личавайте]],
[[личавал]],
[[личавалия]],
[[личавалият]],
[[личавала]],
[[личавалата]],
[[личавало]],
[[личавалото]],
[[личавали]],
[[личавалите]],
[[личаван]],
[[личавания]],
[[личаваният]],
[[личавана]],
[[личаваната]],
[[личавано]],
[[личаваното]],
[[личавани]],
[[личаваните]],
[[личаващ]],
[[личаващия]],
[[личаващият]],
[[личаваща]],
[[личаващата]],
[[личаващо]],
[[личаващото]],
[[личаващи]],
[[личаващите]],
[[личавайки]],
[[личавал съм]],
[[личавала съм]],
[[личавало съм]],
[[личавали сме]],
[[личавал си]],
[[личавала си]],
[[личавало си]],
[[личавали сте]],
[[личавал е]],
[[личавала е]],
[[личавало е]],
[[личавали са]],
[[бях личавал]],
[[бях личавала]],
[[бях личавало]],
[[бяхме личавали]],
[[беше личавал]],
[[беше личавала]],
[[беше личавало]],
[[бяхте личавали]],
[[бяха личавали]],
[[ще личавам]],
[[ще личаваме]],
[[ще личаваш]],
[[ще личавате]],
[[ще личава]],
[[ще личават]],
[[ще съм личавал]],
[[ще съм личавала]],
[[ще съм личавало]],
[[ще сме личавали]],
[[ще си личавал]],
[[ще си личавала]],
[[ще си личавало]],
[[ще сте личавали]],
[[ще е личавал]],
[[ще е личавала]],
[[ще е личавало]],
[[ще са личавали]],
[[щях да личавам]],
[[щяхме да личаваме]],
[[щеше да личаваш]],
[[щяхте да личавате]],
[[щеше да личава]],
[[щяха да личават]],
[[щях да съм личавал]],
[[щях да съм личавала]],
[[щях да съм личавало]],
[[щяхме да сме личавали]],
[[щеше да си личавал]],
[[щеше да си личавала]],
[[щеше да си личавало]],
[[щяхте да сте личавали]],
[[щеше да е личавал]],
[[щеше да е личавала]],
[[щеше да е личавало]],
[[щяха да са личавали]],
[[бил съм личавал]],
[[била съм личавала]],
[[било съм личавало]],
[[били сме личавали]],
[[бил си личавал]],
[[била си личавала]],
[[било си личавало]],
[[били сте личавали]],
[[бил е личавал]],
[[била е личавала]],
[[било е личавало]],
[[били са личавали]],
[[щял съм да личавам]],
[[щяла съм да личавам]],
[[щяло съм да личавам]],
[[щели сме да личаваме]],
[[щял си да личаваш]],
[[щяла си да личаваш]],
[[щяло си да личаваш]],
[[щели сте да личавате]],
[[щял да личава]],
[[щяла да личава]],
[[щяло да личава]],
[[щели да личават]],
[[щял е да личава]],
[[щяла е да личава]],
[[щяло е да личава]],
[[щели са да личават]],
[[щял съм да съм личавал]],
[[щяла съм да съм личавала]],
[[щяло съм да съм личавало]],
[[щели сме да сме личавали]],
[[щял си да си личавал]],
[[щяла си да си личавала]],
[[щяло си да си личавало]],
[[щели сте да сте личавали]],
[[щял да е личавал]],
[[щяла да е личавала]],
[[щяло да е личавало]],
[[щели да са личавали]],
[[щял е да е личавал]],
[[щяла е да е личавала]],
[[щяло е да е личавало]],
[[щели са да са личавали]],
[[бих личавал]],
[[бих личавала]],
[[бих личавало]],
[[бихме личавали]],
[[би личавал]],
[[би личавала]],
[[би личавало]],
[[бихте личавали]],
[[биха личавали]],
}}</text>
      <sha1>buekaavjd0qtkhrpsaam1266gy6gcp1</sha1>
    </revision>
  </page>
  <page>
    <title>Шаблон:Словоформи/лиша</title>
    <ns>10</ns>
    <id>461242</id>
    <revision>
      <id>493224</id>
      <timestamp>2005-05-08T11:29:44Z</timestamp>
      <contributor>
        <username>Bgbot</username>
        <id>83</id>
      </contributor>
      <comment>Борислав: Шаблон със словоформи</comment>
      <model>wikitext</model>
      <format>text/x-wiki</format>
      <text bytes="18890" xml:space="preserve">{{Шаблон:Словоформи/Глагол|
  ОСНОВНА ФОРМА = лиша
| СЕГ.ВР., 1Л., ЕД.Ч. = ли·ша
| СЕГ.ВР., 1Л., МН.Ч. = ли·шим
| СЕГ.ВР., 2Л., ЕД.Ч. = ли·шиш
| СЕГ.ВР., 2Л., МН.Ч. = ли·ши·те
| СЕГ.ВР., 3Л., ЕД.Ч. = ли·ши
| СЕГ.ВР., 3Л., МН.Ч. = ли·шат
| МИН.СВ.ВР., 1Л., ЕД.Ч. = ли·ших
| МИН.СВ.ВР., 1Л., МН.Ч. = ли·ших·ме
| МИН.СВ.ВР., 2Л., ЕД.Ч. = ли·ши
| МИН.СВ.ВР., 2Л., МН.Ч. = ли·ших·те
| МИН.СВ.ВР., 3Л., ЕД.Ч. = ли·ши
| МИН.СВ.ВР., 3Л., МН.Ч. = ли·ши·ха
| МИН.НЕСВ.ВР., 1Л., ЕД.Ч. = ли·шех
| МИН.НЕСВ.ВР., 1Л., МН.Ч. = ли·шех·ме
| МИН.НЕСВ.ВР., 2Л., ЕД.Ч. = ли·ше·ше
| МИН.НЕСВ.ВР., 2Л., МН.Ч. = ли·шех·те
| МИН.НЕСВ.ВР., 3Л., ЕД.Ч. = ли·ше·ше
| МИН.НЕСВ.ВР., 3Л., МН.Ч. = ли·ше·ха
| МИН.НЕОПР.ВР., 1Л., ЕД.Ч., М.Р. = лишил съм
| МИН.НЕОПР.ВР., 1Л., ЕД.Ч., Ж.Р. = лишила съм
| МИН.НЕОПР.ВР., 1Л., ЕД.Ч., СР.Р. = лишило съм
| МИН.НЕОПР.ВР., 1Л., МН.Ч. = лишили сме
| МИН.НЕОПР.ВР., 2Л., ЕД.Ч., М.Р. = лишил си
| МИН.НЕОПР.ВР., 2Л., ЕД.Ч., Ж.Р. = лишила си
| МИН.НЕОПР.ВР., 2Л., ЕД.Ч., СР.Р. = лишило си
| МИН.НЕОПР.ВР., 2Л., МН.Ч. = лишили сте
| МИН.НЕОПР.ВР., 3Л., ЕД.Ч., М.Р. = лишил е
| МИН.НЕОПР.ВР., 3Л., ЕД.Ч., Ж.Р. = лишила е
| МИН.НЕОПР.ВР., 3Л., ЕД.Ч., СР.Р. = лишило е
| МИН.НЕОПР.ВР., 3Л., МН.Ч. = лишили са
| МИН.ПРЕД.ВР., 1Л., ЕД.Ч., М.Р. = бях лишил
| МИН.ПРЕД.ВР., 1Л., ЕД.Ч., Ж.Р. = бях лишила
| МИН.ПРЕД.ВР., 1Л., ЕД.Ч., СР.Р. = бях лишило
| МИН.ПРЕД.ВР., 1Л., МН.Ч. = бяхме лишили
| МИН.ПРЕД.ВР., 2Л., ЕД.Ч., М.Р. = беше лишил
| МИН.ПРЕД.ВР., 2Л., ЕД.Ч., Ж.Р. = беше лишила
| МИН.ПРЕД.ВР., 2Л., ЕД.Ч., СР.Р. = беше лишило
| МИН.ПРЕД.ВР., 2Л., МН.Ч. = бяхте лишили
| МИН.ПРЕД.ВР., 3Л., ЕД.Ч., М.Р. = беше лишил
| МИН.ПРЕД.ВР., 3Л., ЕД.Ч., Ж.Р. = беше лишила
| МИН.ПРЕД.ВР., 3Л., ЕД.Ч., СР.Р. = беше лишило
| МИН.ПРЕД.ВР., 3Л., МН.Ч. = бяха лишили
| БЪД.ВР., 1Л., ЕД.Ч. = ще лиша
| БЪД.ВР., 1Л., МН.Ч. = ще лишим
| БЪД.ВР., 2Л., ЕД.Ч. = ще лишиш
| БЪД.ВР., 2Л., МН.Ч. = ще лишите
| БЪД.ВР., 3Л., ЕД.Ч. = ще лиши
| БЪД.ВР., 3Л., МН.Ч. = ще лишат
| БЪД.ПРЕД.ВР., 1Л., ЕД.Ч., М.Р. = ще съм лишил
| БЪД.ПРЕД.ВР., 1Л., ЕД.Ч., Ж.Р. = ще съм лишила
| БЪД.ПРЕД.ВР., 1Л., ЕД.Ч., СР.Р. = ще съм лишило
| БЪД.ПРЕД.ВР., 1Л., МН.Ч. = ще сме лишили
| БЪД.ПРЕД.ВР., 2Л., ЕД.Ч., М.Р. = ще си лишил
| БЪД.ПРЕД.ВР., 2Л., ЕД.Ч., Ж.Р. = ще си лишила
| БЪД.ПРЕД.ВР., 2Л., ЕД.Ч., СР.Р. = ще си лишило
| БЪД.ПРЕД.ВР., 2Л., МН.Ч. = ще сте лишили
| БЪД.ПРЕД.ВР., 3Л., ЕД.Ч., М.Р. = ще е лишил
| БЪД.ПРЕД.ВР., 3Л., ЕД.Ч., Ж.Р. = ще е лишила
| БЪД.ПРЕД.ВР., 3Л., ЕД.Ч., СР.Р. = ще е лишило
| БЪД.ПРЕД.ВР., 3Л., МН.Ч. = ще са лишили
| БЪД.ВР. В МИН., 1Л., ЕД.Ч. = щях да лиша
| БЪД.ВР. В МИН., 1Л., МН.Ч. = щяхме да лишим
| БЪД.ВР. В МИН., 2Л., ЕД.Ч. = щеше да лишиш
| БЪД.ВР. В МИН., 2Л., МН.Ч. = щяхте да лишите
| БЪД.ВР. В МИН., 3Л., ЕД.Ч. = щеше да лиши
| БЪД.ВР. В МИН., 3Л., МН.Ч. = щяха да лишат
| БЪД.ПРЕД.ВР. В МИН., 1Л., ЕД.Ч., М.Р. = щях да съм лишил
| БЪД.ПРЕД.ВР. В МИН., 1Л., ЕД.Ч., Ж.Р. = щях да съм лишила
| БЪД.ПРЕД.ВР. В МИН., 1Л., ЕД.Ч., СР.Р. = щях да съм лишило
| БЪД.ПРЕД.ВР. В МИН., 1Л., МН.Ч. = щяхме да сме лишили
| БЪД.ПРЕД.ВР. В МИН., 2Л., ЕД.Ч., М.Р. = щеше да си лишил
| БЪД.ПРЕД.ВР. В МИН., 2Л., ЕД.Ч., Ж.Р. = щеше да си лишила
| БЪД.ПРЕД.ВР. В МИН., 2Л., ЕД.Ч., СР.Р. = щеше да си лишило
| БЪД.ПРЕД.ВР. В МИН., 2Л., МН.Ч. = щяхте да сте лишили
| БЪД.ПРЕД.ВР. В МИН., 3Л., ЕД.Ч., М.Р. = щеше да е лишил
| БЪД.ПРЕД.ВР. В МИН., 3Л., ЕД.Ч., Ж.Р. = щеше да е лишила
| БЪД.ПРЕД.ВР. В МИН., 3Л., ЕД.Ч., СР.Р. = щеше да е лишило
| БЪД.ПРЕД.ВР. В МИН., 3Л., МН.Ч. = щяха да са лишили
| ПР.НАКЛ., СЕГ.ВР., 1Л., ЕД.Ч., М.Р. = лишел съм
| ПР.НАКЛ., СЕГ.ВР., 1Л., ЕД.Ч., Ж.Р. = лишела съм
| ПР.НАКЛ., СЕГ.ВР., 1Л., ЕД.Ч., СР.Р. = лишело съм
| ПР.НАКЛ., СЕГ.ВР., 1Л., МН.Ч. = лишели сме
| ПР.НАКЛ., СЕГ.ВР., 2Л., ЕД.Ч., М.Р. = лишел си
| ПР.НАКЛ., СЕГ.ВР., 2Л., ЕД.Ч., Ж.Р. = лишела си
| ПР.НАКЛ., СЕГ.ВР., 2Л., ЕД.Ч., СР.Р. = лишело си
| ПР.НАКЛ., СЕГ.ВР., 2Л., МН.Ч. = лишели сте
| ПР.НАКЛ., СЕГ.ВР., 3Л., ЕД.Ч., М.Р. = лишел (е)
| ПР.НАКЛ., СЕГ.ВР., 3Л., ЕД.Ч., Ж.Р. = лишела (е)
| ПР.НАКЛ., СЕГ.ВР., 3Л., ЕД.Ч., СР.Р. = лишело (е)
| ПР.НАКЛ., СЕГ.ВР., 3Л., МН.Ч. = лишели (са)
| ПР.НАКЛ., МИН.СВ.ВР., 1Л., ЕД.Ч., М.Р. = лишил съм
| ПР.НАКЛ., МИН.СВ.ВР., 1Л., ЕД.Ч., Ж.Р. = лишила съм
| ПР.НАКЛ., МИН.СВ.ВР., 1Л., ЕД.Ч., СР.Р. = лишило съм
| ПР.НАКЛ., МИН.СВ.ВР., 1Л., МН.Ч. = лишили сме
| ПР.НАКЛ., МИН.СВ.ВР., 2Л., ЕД.Ч., М.Р. = лишил си
| ПР.НАКЛ., МИН.СВ.ВР., 2Л., ЕД.Ч., Ж.Р. = лишила си
| ПР.НАКЛ., МИН.СВ.ВР., 2Л., ЕД.Ч., СР.Р. = лишило си
| ПР.НАКЛ., МИН.СВ.ВР., 2Л., МН.Ч. = лишили сте
| ПР.НАКЛ., МИН.СВ.ВР., 3Л., ЕД.Ч., М.Р. = лишил (е)
| ПР.НАКЛ., МИН.СВ.ВР., 3Л., ЕД.Ч., Ж.Р. = лишила (е)
| ПР.НАКЛ., МИН.СВ.ВР., 3Л., ЕД.Ч., СР.Р. = лишило (е)
| ПР.НАКЛ., МИН.СВ.ВР., 3Л., МН.Ч. = лишили (са)
| ПР.НАКЛ., МИН.НЕОПР.ВР., 1Л., ЕД.Ч., М.Р. = бил съм лишил
| ПР.НАКЛ., МИН.НЕОПР.ВР., 1Л., ЕД.Ч., Ж.Р. = била съм лишила
| ПР.НАКЛ., МИН.НЕОПР.ВР., 1Л., ЕД.Ч., СР.Р. = било съм лишило
| ПР.НАКЛ., МИН.НЕОПР.ВР., 1Л., МН.Ч. = били сме лишили
| ПР.НАКЛ., МИН.НЕОПР.ВР., 2Л., ЕД.Ч., М.Р. = бил си лишил
| ПР.НАКЛ., МИН.НЕОПР.ВР., 2Л., ЕД.Ч., Ж.Р. = била си лишила
| ПР.НАКЛ., МИН.НЕОПР.ВР., 2Л., ЕД.Ч., СР.Р. = било си лишило
| ПР.НАКЛ., МИН.НЕОПР.ВР., 2Л., МН.Ч. = били сте лишили
| ПР.НАКЛ., МИН.НЕОПР.ВР., 3Л., ЕД.Ч., М.Р. = бил (е) лишил
| ПР.НАКЛ., МИН.НЕОПР.ВР., 3Л., ЕД.Ч., Ж.Р. = била (е) лишила
| ПР.НАКЛ., МИН.НЕОПР.ВР., 3Л., ЕД.Ч., СР.Р. = било (е) лишило
| ПР.НАКЛ., МИН.НЕОПР.ВР., 3Л., МН.Ч. = били (са) лишили
| ПР.НАКЛ., БЪД.ВР., 1Л., ЕД.Ч., М.Р. = щял съм да лиша
| ПР.НАКЛ., БЪД.ВР., 1Л., ЕД.Ч., Ж.Р. = щяла съм да лиша
| ПР.НАКЛ., БЪД.ВР., 1Л., ЕД.Ч., СР.Р. = щяло съм да лиша
| ПР.НАКЛ., БЪД.ВР., 1Л., МН.Ч. = щели сме да лишим
| ПР.НАКЛ., БЪД.ВР., 2Л., ЕД.Ч., М.Р. = щял си да лишиш
| ПР.НАКЛ., БЪД.ВР., 2Л., ЕД.Ч., Ж.Р. = щяла си да лишиш
| ПР.НАКЛ., БЪД.ВР., 2Л., ЕД.Ч., СР.Р. = щяло си да лишиш
| ПР.НАКЛ., БЪД.ВР., 2Л., МН.Ч. = щели сте да лишите
| ПР.НАКЛ., БЪД.ВР., 3Л., ЕД.Ч., М.Р. = щял (е) да лиши
| ПР.НАКЛ., БЪД.ВР., 3Л., ЕД.Ч., Ж.Р. = щяла (е) да лиши
| ПР.НАКЛ., БЪД.ВР., 3Л., ЕД.Ч., СР.Р. = щяло (е) да лиши
| ПР.НАКЛ., БЪД.ВР., 3Л., МН.Ч. = щели (са) да лишат
| ПР.НАКЛ., БЪД.ПРЕД.ВР., 1Л., ЕД.Ч., М.Р. = щял съм да съм лишил
| ПР.НАКЛ., БЪД.ПРЕД.ВР., 1Л., ЕД.Ч., Ж.Р. = щяла съм да съм лишила
| ПР.НАКЛ., БЪД.ПРЕД.ВР., 1Л., ЕД.Ч., СР.Р. = щяло съм да съм лишило
| ПР.НАКЛ., БЪД.ПРЕД.ВР., 1Л., МН.Ч. = щели сме да сме лишили
| ПР.НАКЛ., БЪД.ПРЕД.ВР., 2Л., ЕД.Ч., М.Р. = щял си да си лишил
| ПР.НАКЛ., БЪД.ПРЕД.ВР., 2Л., ЕД.Ч., Ж.Р. = щяла си да си лишила
| ПР.НАКЛ., БЪД.ПРЕД.ВР., 2Л., ЕД.Ч., СР.Р. = щяло си да си лишило
| ПР.НАКЛ., БЪД.ПРЕД.ВР., 2Л., МН.Ч. = щели сте да сте лишили
| ПР.НАКЛ., БЪД.ПРЕД.ВР., 3Л., ЕД.Ч., М.Р. = щял (е) да е лишил
| ПР.НАКЛ., БЪД.ПРЕД.ВР., 3Л., ЕД.Ч., Ж.Р. = щяла (е) да е лишила
| ПР.НАКЛ., БЪД.ПРЕД.ВР., 3Л., ЕД.Ч., СР.Р. = щяло (е) да е лишило
| ПР.НАКЛ., БЪД.ПРЕД.ВР., 3Л., МН.Ч. = щели (са) да са лишили
| УСЛОВНО НАКЛОНЕНИЕ, 1Л., ЕД.Ч., М.Р. = бих лишил
| УСЛОВНО НАКЛОНЕНИЕ, 1Л., ЕД.Ч., Ж.Р. = бих лишила
| УСЛОВНО НАКЛОНЕНИЕ, 1Л., ЕД.Ч., СР.Р. = бих лишило
| УСЛОВНО НАКЛОНЕНИЕ, 1Л., МН.Ч. = бихме лишили
| УСЛОВНО НАКЛОНЕНИЕ, 2Л., ЕД.Ч., М.Р. = би лишил
| УСЛОВНО НАКЛОНЕНИЕ, 2Л., ЕД.Ч., Ж.Р. = би лишила
| УСЛОВНО НАКЛОНЕНИЕ, 2Л., ЕД.Ч., СР.Р. = би лишило
| УСЛОВНО НАКЛОНЕНИЕ, 2Л., МН.Ч. = бихте лишили
| УСЛОВНО НАКЛОНЕНИЕ, 3Л., ЕД.Ч., М.Р. = би лишил
| УСЛОВНО НАКЛОНЕНИЕ, 3Л., ЕД.Ч., Ж.Р. = би лишила
| УСЛОВНО НАКЛОНЕНИЕ, 3Л., ЕД.Ч., СР.Р. = би лишило
| УСЛОВНО НАКЛОНЕНИЕ, 3Л., МН.Ч. = биха лишили
| ПОВЕЛИТЕЛНО НАКЛОНЕНИЕ, ЕД.Ч. = ли·ши
| ПОВЕЛИТЕЛНО НАКЛОНЕНИЕ, МН.Ч. = ли·ше·те
| МИН.СТРАД.ПРИЧ. М.Р. = ли·шен
| МИН.СТРАД.ПРИЧ. М.Р. НЕПЪЛЕН ЧЛЕН = ли·ше·ния
| МИН.СТРАД.ПРИЧ. М.Р. ПЪЛЕН ЧЛЕН = ли·ше·ни·ят
| МИН.СТРАД.ПРИЧ. Ж.Р. = ли·ше·на
| МИН.СТРАД.ПРИЧ. Ж.Р. ЧЛЕН = ли·ше·на·та
| МИН.СТРАД.ПРИЧ. СР.Р. = ли·ше·но
| МИН.СТРАД.ПРИЧ. СР.Р. ЧЛЕН = ли·ше·но·то
| МИН.СТРАД.ПРИЧ. МН.Ч. = ли·ше·ни
| МИН.СТРАД.ПРИЧ. МН.Ч. ЧЛЕН = ли·ше·ни·те
| МИН.ДЕЯТ.СВ.ПРИЧ. М.Р. = ли·шил
| МИН.ДЕЯТ.СВ.ПРИЧ. М.Р. НЕПЪЛЕН ЧЛЕН = ли·ши·лия
| МИН.ДЕЯТ.СВ.ПРИЧ. М.Р. ПЪЛЕН ЧЛЕН = ли·ши·ли·ят
| МИН.ДЕЯТ.СВ.ПРИЧ. Ж.Р. = ли·ши·ла
| МИН.ДЕЯТ.СВ.ПРИЧ. Ж.Р. ЧЛЕН = ли·ши·ла·та
| МИН.ДЕЯТ.СВ.ПРИЧ. СР.Р. = ли·ши·ло
| МИН.ДЕЯТ.СВ.ПРИЧ. СР.Р. ЧЛЕН = ли·ши·ло·то
| МИН.ДЕЯТ.СВ.ПРИЧ. МН.Ч. = ли·ши·ли
| МИН.ДЕЯТ.СВ.ПРИЧ. МН.Ч. ЧЛЕН = ли·ши·ли·те
| МИН.ДЕЯТ.НЕСВ.ПРИЧ. М.Р. = ли·шел
| МИН.ДЕЯТ.НЕСВ.ПРИЧ. М.Р. НЕПЪЛЕН ЧЛЕН = ли·ше·лия
| МИН.ДЕЯТ.НЕСВ.ПРИЧ. М.Р. ПЪЛЕН ЧЛЕН = ли·ше·ли·ят
| МИН.ДЕЯТ.НЕСВ.ПРИЧ. Ж.Р. = ли·ше·ла
| МИН.ДЕЯТ.НЕСВ.ПРИЧ. Ж.Р. ЧЛЕН = ли·ше·ла·та
| МИН.ДЕЯТ.НЕСВ.ПРИЧ. СР.Р. = ли·ше·ло
| МИН.ДЕЯТ.НЕСВ.ПРИЧ. СР.Р. ЧЛЕН = ли·ше·ло·то
| МИН.ДЕЯТ.НЕСВ.ПРИЧ. МН.Ч. = ли·ше·ли
| МИН.ДЕЯТ.НЕСВ.ПРИЧ. МН.Ч. ЧЛЕН = ли·ше·ли·те
| СЕГ.ДЕЯТ.ПРИЧ. М.Р. = ли·шещ
| СЕГ.ДЕЯТ.ПРИЧ. М.Р. НЕПЪЛЕН ЧЛЕН = ли·ше·щия
| СЕГ.ДЕЯТ.ПРИЧ. М.Р. ПЪЛЕН ЧЛЕН = ли·ше·щи·ят
| СЕГ.ДЕЯТ.ПРИЧ. Ж.Р. = ли·ше·ща
| СЕГ.ДЕЯТ.ПРИЧ. Ж.Р. ЧЛЕН = ли·ше·ща·та
| СЕГ.ДЕЯТ.ПРИЧ. СР.Р. = ли·ше·що
| СЕГ.ДЕЯТ.ПРИЧ. СР.Р. ЧЛЕН = ли·ше·що·то
| СЕГ.ДЕЯТ.ПРИЧ. МН.Ч. = ли·ше·щи
| СЕГ.ДЕЯТ.ПРИЧ. МН.Ч. ЧЛЕН = ли·ше·щи·те
| ДЕЕПРИЧАСТИЕ = ли·шей·ки
| СКРИТИ ПРЕПРАТКИ = 
[[лиша]],
[[лишиш]],
[[лиши]],
[[лишим]],
[[лишите]],
[[лишат]],
[[лиших]],
[[лишихме]],
[[лишихте]],
[[лишиха]],
[[лишех]],
[[лишеше]],
[[лишехме]],
[[лишехте]],
[[лишеха]],
[[лишете]],
[[лишил]],
[[лишилия]],
[[лишилият]],
[[лишила]],
[[лишилата]],
[[лишило]],
[[лишилото]],
[[лишили]],
[[лишилите]],
[[лишел]],
[[лишелия]],
[[лишелият]],
[[лишела]],
[[лишелата]],
[[лишело]],
[[лишелото]],
[[лишели]],
[[лишелите]],
[[лишен]],
[[лишения]],
[[лишеният]],
[[лишена]],
[[лишената]],
[[лишено]],
[[лишеното]],
[[лишени]],
[[лишените]],
[[лишещ]],
[[лишещия]],
[[лишещият]],
[[лишеща]],
[[лишещата]],
[[лишещо]],
[[лишещото]],
[[лишещи]],
[[лишещите]],
[[лишейки]],
[[лишил съм]],
[[лишила съм]],
[[лишило съм]],
[[лишили сме]],
[[лишил си]],
[[лишила си]],
[[лишило си]],
[[лишили сте]],
[[лишил е]],
[[лишила е]],
[[лишило е]],
[[лишили са]],
[[бях лишил]],
[[бях лишила]],
[[бях лишило]],
[[бяхме лишили]],
[[беше лишил]],
[[беше лишила]],
[[беше лишило]],
[[бяхте лишили]],
[[бяха лишили]],
[[ще лиша]],
[[ще лишим]],
[[ще лишиш]],
[[ще лишите]],
[[ще лиши]],
[[ще лишат]],
[[ще съм лишил]],
[[ще съм лишила]],
[[ще съм лишило]],
[[ще сме лишили]],
[[ще си лишил]],
[[ще си лишила]],
[[ще си лишило]],
[[ще сте лишили]],
[[ще е лишил]],
[[ще е лишила]],
[[ще е лишило]],
[[ще са лишили]],
[[щях да лиша]],
[[щяхме да лишим]],
[[щеше да лишиш]],
[[щяхте да лишите]],
[[щеше да лиши]],
[[щяха да лишат]],
[[щях да съм лишил]],
[[щях да съм лишила]],
[[щях да съм лишило]],
[[щяхме да сме лишили]],
[[щеше да си лишил]],
[[щеше да си лишила]],
[[щеше да си лишило]],
[[щяхте да сте лишили]],
[[щеше да е лишил]],
[[щеше да е лишила]],
[[щеше да е лишило]],
[[щяха да са лишили]],
[[лишел съм]],
[[лишела съм]],
[[лишело съм]],
[[лишели сме]],
[[лишел си]],
[[лишела си]],
[[лишело си]],
[[лишели сте]],
[[лишел е]],
[[лишела е]],
[[лишело е]],
[[лишели са]],
[[бил съм лишил]],
[[била съм лишила]],
[[било съм лишило]],
[[били сме лишили]],
[[бил си лишил]],
[[била си лишила]],
[[било си лишило]],
[[били сте лишили]],
[[бил е лишил]],
[[била е лишила]],
[[било е лишило]],
[[били са лишили]],
[[щял съм да лиша]],
[[щяла съм да лиша]],
[[щяло съм да лиша]],
[[щели сме да лишим]],
[[щял си да лишиш]],
[[щяла си да лишиш]],
[[щяло си да лишиш]],
[[щели сте да лишите]],
[[щял да лиши]],
[[щяла да лиши]],
[[щяло да лиши]],
[[щели да лишат]],
[[щял е да лиши]],
[[щяла е да лиши]],
[[щяло е да лиши]],
[[щели са да лишат]],
[[щял съм да съм лишил]],
[[щяла съм да съм лишила]],
[[щяло съм да съм лишило]],
[[щели сме да сме лишили]],
[[щял си да си лишил]],
[[щяла си да си лишила]],
[[щяло си да си лишило]],
[[щели сте да сте лишили]],
[[щял да е лишил]],
[[щяла да е лишила]],
[[щяло да е лишило]],
[[щели да са лишили]],
[[щял е да е лишил]],
[[щяла е да е лишила]],
[[щяло е да е лишило]],
[[щели са да са лишили]],
[[бих лишил]],
[[бих лишила]],
[[бих лишило]],
[[бихме лишили]],
[[би лишил]],
[[би лишила]],
[[би лишило]],
[[бихте лишили]],
[[биха лишили]],
}}</text>
      <sha1>k8hk2vknwgarcjguafmttynpwjjyt7c</sha1>
    </revision>
  </page>
  <page>
    <title>Шаблон:Словоформи/лишавам</title>
    <ns>10</ns>
    <id>517541</id>
    <revision>
      <id>549521</id>
      <timestamp>2005-05-11T04:55:49Z</timestamp>
      <contributor>
        <username>Bgbot</username>
        <id>83</id>
      </contributor>
      <comment>Борислав: Шаблон със словоформи</comment>
      <model>wikitext</model>
      <format>text/x-wiki</format>
      <text bytes="19908" xml:space="preserve">{{Шаблон:Словоформи/Глагол|
  ОСНОВНА ФОРМА = лишавам
| СЕГ.ВР., 1Л., ЕД.Ч. = ли·ша·вам
| СЕГ.ВР., 1Л., МН.Ч. = ли·ша·ва·ме
| СЕГ.ВР., 2Л., ЕД.Ч. = ли·ша·ваш
| СЕГ.ВР., 2Л., МН.Ч. = ли·ша·ва·те
| СЕГ.ВР., 3Л., ЕД.Ч. = ли·ша·ва
| СЕГ.ВР., 3Л., МН.Ч. = ли·ша·ват
| МИН.СВ.ВР., 1Л., ЕД.Ч. = ли·ша·вах
| МИН.СВ.ВР., 1Л., МН.Ч. = ли·ша·вах·ме
| МИН.СВ.ВР., 2Л., ЕД.Ч. = ли·ша·ва
| МИН.СВ.ВР., 2Л., МН.Ч. = ли·ша·вах·те
| МИН.СВ.ВР., 3Л., ЕД.Ч. = ли·ша·ва
| МИН.СВ.ВР., 3Л., МН.Ч. = ли·ша·ва·ха
| МИН.НЕСВ.ВР., 1Л., ЕД.Ч. = ли·ша·вах
| МИН.НЕСВ.ВР., 1Л., МН.Ч. = ли·ша·вах·ме
| МИН.НЕСВ.ВР., 2Л., ЕД.Ч. = ли·ша·ва·ше
| МИН.НЕСВ.ВР., 2Л., МН.Ч. = ли·ша·вах·те
| МИН.НЕСВ.ВР., 3Л., ЕД.Ч. = ли·ша·ва·ше
| МИН.НЕСВ.ВР., 3Л., МН.Ч. = ли·ша·ва·ха
| МИН.НЕОПР.ВР., 1Л., ЕД.Ч., М.Р. = лишавал съм
| МИН.НЕОПР.ВР., 1Л., ЕД.Ч., Ж.Р. = лишавала съм
| МИН.НЕОПР.ВР., 1Л., ЕД.Ч., СР.Р. = лишавало съм
| МИН.НЕОПР.ВР., 1Л., МН.Ч. = лишавали сме
| МИН.НЕОПР.ВР., 2Л., ЕД.Ч., М.Р. = лишавал си
| МИН.НЕОПР.ВР., 2Л., ЕД.Ч., Ж.Р. = лишавала си
| МИН.НЕОПР.ВР., 2Л., ЕД.Ч., СР.Р. = лишавало си
| МИН.НЕОПР.ВР., 2Л., МН.Ч. = лишавали сте
| МИН.НЕОПР.ВР., 3Л., ЕД.Ч., М.Р. = лишавал е
| МИН.НЕОПР.ВР., 3Л., ЕД.Ч., Ж.Р. = лишавала е
| МИН.НЕОПР.ВР., 3Л., ЕД.Ч., СР.Р. = лишавало е
| МИН.НЕОПР.ВР., 3Л., МН.Ч. = лишавали са
| МИН.ПРЕД.ВР., 1Л., ЕД.Ч., М.Р. = бях лишавал
| МИН.ПРЕД.ВР., 1Л., ЕД.Ч., Ж.Р. = бях лишавала
| МИН.ПРЕД.ВР., 1Л., ЕД.Ч., СР.Р. = бях лишавало
| МИН.ПРЕД.ВР., 1Л., МН.Ч. = бяхме лишавали
| МИН.ПРЕД.ВР., 2Л., ЕД.Ч., М.Р. = беше лишавал
| МИН.ПРЕД.ВР., 2Л., ЕД.Ч., Ж.Р. = беше лишавала
| МИН.ПРЕД.ВР., 2Л., ЕД.Ч., СР.Р. = беше лишавало
| МИН.ПРЕД.ВР., 2Л., МН.Ч. = бяхте лишавали
| МИН.ПРЕД.ВР., 3Л., ЕД.Ч., М.Р. = беше лишавал
| МИН.ПРЕД.ВР., 3Л., ЕД.Ч., Ж.Р. = беше лишавала
| МИН.ПРЕД.ВР., 3Л., ЕД.Ч., СР.Р. = беше лишавало
| МИН.ПРЕД.ВР., 3Л., МН.Ч. = бяха лишавали
| БЪД.ВР., 1Л., ЕД.Ч. = ще лишавам
| БЪД.ВР., 1Л., МН.Ч. = ще лишаваме
| БЪД.ВР., 2Л., ЕД.Ч. = ще лишаваш
| БЪД.ВР., 2Л., МН.Ч. = ще лишавате
| БЪД.ВР., 3Л., ЕД.Ч. = ще лишава
| БЪД.ВР., 3Л., МН.Ч. = ще лишават
| БЪД.ПРЕД.ВР., 1Л., ЕД.Ч., М.Р. = ще съм лишавал
| БЪД.ПРЕД.ВР., 1Л., ЕД.Ч., Ж.Р. = ще съм лишавала
| БЪД.ПРЕД.ВР., 1Л., ЕД.Ч., СР.Р. = ще съм лишавало
| БЪД.ПРЕД.ВР., 1Л., МН.Ч. = ще сме лишавали
| БЪД.ПРЕД.ВР., 2Л., ЕД.Ч., М.Р. = ще си лишавал
| БЪД.ПРЕД.ВР., 2Л., ЕД.Ч., Ж.Р. = ще си лишавала
| БЪД.ПРЕД.ВР., 2Л., ЕД.Ч., СР.Р. = ще си лишавало
| БЪД.ПРЕД.ВР., 2Л., МН.Ч. = ще сте лишавали
| БЪД.ПРЕД.ВР., 3Л., ЕД.Ч., М.Р. = ще е лишавал
| БЪД.ПРЕД.ВР., 3Л., ЕД.Ч., Ж.Р. = ще е лишавала
| БЪД.ПРЕД.ВР., 3Л., ЕД.Ч., СР.Р. = ще е лишавало
| БЪД.ПРЕД.ВР., 3Л., МН.Ч. = ще са лишавали
| БЪД.ВР. В МИН., 1Л., ЕД.Ч. = щях да лишавам
| БЪД.ВР. В МИН., 1Л., МН.Ч. = щяхме да лишаваме
| БЪД.ВР. В МИН., 2Л., ЕД.Ч. = щеше да лишаваш
| БЪД.ВР. В МИН., 2Л., МН.Ч. = щяхте да лишавате
| БЪД.ВР. В МИН., 3Л., ЕД.Ч. = щеше да лишава
| БЪД.ВР. В МИН., 3Л., МН.Ч. = щяха да лишават
| БЪД.ПРЕД.ВР. В МИН., 1Л., ЕД.Ч., М.Р. = щях да съм лишавал
| БЪД.ПРЕД.ВР. В МИН., 1Л., ЕД.Ч., Ж.Р. = щях да съм лишавала
| БЪД.ПРЕД.ВР. В МИН., 1Л., ЕД.Ч., СР.Р. = щях да съм лишавало
| БЪД.ПРЕД.ВР. В МИН., 1Л., МН.Ч. = щяхме да сме лишавали
| БЪД.ПРЕД.ВР. В МИН., 2Л., ЕД.Ч., М.Р. = щеше да си лишавал
| БЪД.ПРЕД.ВР. В МИН., 2Л., ЕД.Ч., Ж.Р. = щеше да си лишавала
| БЪД.ПРЕД.ВР. В МИН., 2Л., ЕД.Ч., СР.Р. = щеше да си лишавало
| БЪД.ПРЕД.ВР. В МИН., 2Л., МН.Ч. = щяхте да сте лишавали
| БЪД.ПРЕД.ВР. В МИН., 3Л., ЕД.Ч., М.Р. = щеше да е лишавал
| БЪД.ПРЕД.ВР. В МИН., 3Л., ЕД.Ч., Ж.Р. = щеше да е лишавала
| БЪД.ПРЕД.ВР. В МИН., 3Л., ЕД.Ч., СР.Р. = щеше да е лишавало
| БЪД.ПРЕД.ВР. В МИН., 3Л., МН.Ч. = щяха да са лишавали
| ПР.НАКЛ., СЕГ.ВР., 1Л., ЕД.Ч., М.Р. = лишавал съм
| ПР.НАКЛ., СЕГ.ВР., 1Л., ЕД.Ч., Ж.Р. = лишавала съм
| ПР.НАКЛ., СЕГ.ВР., 1Л., ЕД.Ч., СР.Р. = лишавало съм
| ПР.НАКЛ., СЕГ.ВР., 1Л., МН.Ч. = лишавали сме
| ПР.НАКЛ., СЕГ.ВР., 2Л., ЕД.Ч., М.Р. = лишавал си
| ПР.НАКЛ., СЕГ.ВР., 2Л., ЕД.Ч., Ж.Р. = лишавала си
| ПР.НАКЛ., СЕГ.ВР., 2Л., ЕД.Ч., СР.Р. = лишавало си
| ПР.НАКЛ., СЕГ.ВР., 2Л., МН.Ч. = лишавали сте
| ПР.НАКЛ., СЕГ.ВР., 3Л., ЕД.Ч., М.Р. = лишавал (е)
| ПР.НАКЛ., СЕГ.ВР., 3Л., ЕД.Ч., Ж.Р. = лишавала (е)
| ПР.НАКЛ., СЕГ.ВР., 3Л., ЕД.Ч., СР.Р. = лишавало (е)
| ПР.НАКЛ., СЕГ.ВР., 3Л., МН.Ч. = лишавали (са)
| ПР.НАКЛ., МИН.СВ.ВР., 1Л., ЕД.Ч., М.Р. = лишавал съм
| ПР.НАКЛ., МИН.СВ.ВР., 1Л., ЕД.Ч., Ж.Р. = лишавала съм
| ПР.НАКЛ., МИН.СВ.ВР., 1Л., ЕД.Ч., СР.Р. = лишавало съм
| ПР.НАКЛ., МИН.СВ.ВР., 1Л., МН.Ч. = лишавали сме
| ПР.НАКЛ., МИН.СВ.ВР., 2Л., ЕД.Ч., М.Р. = лишавал си
| ПР.НАКЛ., МИН.СВ.ВР., 2Л., ЕД.Ч., Ж.Р. = лишавала си
| ПР.НАКЛ., МИН.СВ.ВР., 2Л., ЕД.Ч., СР.Р. = лишавало си
| ПР.НАКЛ., МИН.СВ.ВР., 2Л., МН.Ч. = лишавали сте
| ПР.НАКЛ., МИН.СВ.ВР., 3Л., ЕД.Ч., М.Р. = лишавал (е)
| ПР.НАКЛ., МИН.СВ.ВР., 3Л., ЕД.Ч., Ж.Р. = лишавала (е)
| ПР.НАКЛ., МИН.СВ.ВР., 3Л., ЕД.Ч., СР.Р. = лишавало (е)
| ПР.НАКЛ., МИН.СВ.ВР., 3Л., МН.Ч. = лишавали (са)
| ПР.НАКЛ., МИН.НЕОПР.ВР., 1Л., ЕД.Ч., М.Р. = бил съм лишавал
| ПР.НАКЛ., МИН.НЕОПР.ВР., 1Л., ЕД.Ч., Ж.Р. = била съм лишавала
| ПР.НАКЛ., МИН.НЕОПР.ВР., 1Л., ЕД.Ч., СР.Р. = било съм лишавало
| ПР.НАКЛ., МИН.НЕОПР.ВР., 1Л., МН.Ч. = били сме лишавали
| ПР.НАКЛ., МИН.НЕОПР.ВР., 2Л., ЕД.Ч., М.Р. = бил си лишавал
| ПР.НАКЛ., МИН.НЕОПР.ВР., 2Л., ЕД.Ч., Ж.Р. = била си лишавала
| ПР.НАКЛ., МИН.НЕОПР.ВР., 2Л., ЕД.Ч., СР.Р. = било си лишавало
| ПР.НАКЛ., МИН.НЕОПР.ВР., 2Л., МН.Ч. = били сте лишавали
| ПР.НАКЛ., МИН.НЕОПР.ВР., 3Л., ЕД.Ч., М.Р. = бил (е) лишавал
| ПР.НАКЛ., МИН.НЕОПР.ВР., 3Л., ЕД.Ч., Ж.Р. = била (е) лишавала
| ПР.НАКЛ., МИН.НЕОПР.ВР., 3Л., ЕД.Ч., СР.Р. = било (е) лишавало
| ПР.НАКЛ., МИН.НЕОПР.ВР., 3Л., МН.Ч. = били (са) лишавали
| ПР.НАКЛ., БЪД.ВР., 1Л., ЕД.Ч., М.Р. = щял съм да лишавам
| ПР.НАКЛ., БЪД.ВР., 1Л., ЕД.Ч., Ж.Р. = щяла съм да лишавам
| ПР.НАКЛ., БЪД.ВР., 1Л., ЕД.Ч., СР.Р. = щяло съм да лишавам
| ПР.НАКЛ., БЪД.ВР., 1Л., МН.Ч. = щели сме да лишаваме
| ПР.НАКЛ., БЪД.ВР., 2Л., ЕД.Ч., М.Р. = щял си да лишаваш
| ПР.НАКЛ., БЪД.ВР., 2Л., ЕД.Ч., Ж.Р. = щяла си да лишаваш
| ПР.НАКЛ., БЪД.ВР., 2Л., ЕД.Ч., СР.Р. = щяло си да лишаваш
| ПР.НАКЛ., БЪД.ВР., 2Л., МН.Ч. = щели сте да лишавате
| ПР.НАКЛ., БЪД.ВР., 3Л., ЕД.Ч., М.Р. = щял (е) да лишава
| ПР.НАКЛ., БЪД.ВР., 3Л., ЕД.Ч., Ж.Р. = щяла (е) да лишава
| ПР.НАКЛ., БЪД.ВР., 3Л., ЕД.Ч., СР.Р. = щяло (е) да лишава
| ПР.НАКЛ., БЪД.ВР., 3Л., МН.Ч. = щели (са) да лишават
| ПР.НАКЛ., БЪД.ПРЕД.ВР., 1Л., ЕД.Ч., М.Р. = щял съм да съм лишавал
| ПР.НАКЛ., БЪД.ПРЕД.ВР., 1Л., ЕД.Ч., Ж.Р. = щяла съм да съм лишавала
| ПР.НАКЛ., БЪД.ПРЕД.ВР., 1Л., ЕД.Ч., СР.Р. = щяло съм да съм лишавало
| ПР.НАКЛ., БЪД.ПРЕД.ВР., 1Л., МН.Ч. = щели сме да сме лишавали
| ПР.НАКЛ., БЪД.ПРЕД.ВР., 2Л., ЕД.Ч., М.Р. = щял си да си лишавал
| ПР.НАКЛ., БЪД.ПРЕД.ВР., 2Л., ЕД.Ч., Ж.Р. = щяла си да си лишавала
| ПР.НАКЛ., БЪД.ПРЕД.ВР., 2Л., ЕД.Ч., СР.Р. = щяло си да си лишавало
| ПР.НАКЛ., БЪД.ПРЕД.ВР., 2Л., МН.Ч. = щели сте да сте лишавали
| ПР.НАКЛ., БЪД.ПРЕД.ВР., 3Л., ЕД.Ч., М.Р. = щял (е) да е лишавал
| ПР.НАКЛ., БЪД.ПРЕД.ВР., 3Л., ЕД.Ч., Ж.Р. = щяла (е) да е лишавала
| ПР.НАКЛ., БЪД.ПРЕД.ВР., 3Л., ЕД.Ч., СР.Р. = щяло (е) да е лишавало
| ПР.НАКЛ., БЪД.ПРЕД.ВР., 3Л., МН.Ч. = щели (са) да са лишавали
| УСЛОВНО НАКЛОНЕНИЕ, 1Л., ЕД.Ч., М.Р. = бих лишавал
| УСЛОВНО НАКЛОНЕНИЕ, 1Л., ЕД.Ч., Ж.Р. = бих лишавала
| УСЛОВНО НАКЛОНЕНИЕ, 1Л., ЕД.Ч., СР.Р. = бих лишавало
| УСЛОВНО НАКЛОНЕНИЕ, 1Л., МН.Ч. = бихме лишавали
| УСЛОВНО НАКЛОНЕНИЕ, 2Л., ЕД.Ч., М.Р. = би лишавал
| УСЛОВНО НАКЛОНЕНИЕ, 2Л., ЕД.Ч., Ж.Р. = би лишавала
| УСЛОВНО НАКЛОНЕНИЕ, 2Л., ЕД.Ч., СР.Р. = би лишавало
| УСЛОВНО НАКЛОНЕНИЕ, 2Л., МН.Ч. = бихте лишавали
| УСЛОВНО НАКЛОНЕНИЕ, 3Л., ЕД.Ч., М.Р. = би лишавал
| УСЛОВНО НАКЛОНЕНИЕ, 3Л., ЕД.Ч., Ж.Р. = би лишавала
| УСЛОВНО НАКЛОНЕНИЕ, 3Л., ЕД.Ч., СР.Р. = би лишавало
| УСЛОВНО НАКЛОНЕНИЕ, 3Л., МН.Ч. = биха лишавали
| ПОВЕЛИТЕЛНО НАКЛОНЕНИЕ, ЕД.Ч. = ли·ша·вай
| ПОВЕЛИТЕЛНО НАКЛОНЕНИЕ, МН.Ч. = ли·ша·вай·те
| МИН.СТРАД.ПРИЧ. М.Р. = ли·ша·ван
| МИН.СТРАД.ПРИЧ. М.Р. НЕПЪЛЕН ЧЛЕН = ли·ша·ва·ния
| МИН.СТРАД.ПРИЧ. М.Р. ПЪЛЕН ЧЛЕН = ли·ша·ва·ни·ят
| МИН.СТРАД.ПРИЧ. Ж.Р. = ли·ша·ва·на
| МИН.СТРАД.ПРИЧ. Ж.Р. ЧЛЕН = ли·ша·ва·на·та
| МИН.СТРАД.ПРИЧ. СР.Р. = ли·ша·ва·но
| МИН.СТРАД.ПРИЧ. СР.Р. ЧЛЕН = ли·ша·ва·но·то
| МИН.СТРАД.ПРИЧ. МН.Ч. = ли·ша·ва·ни
| МИН.СТРАД.ПРИЧ. МН.Ч. ЧЛЕН = ли·ша·ва·ни·те
| МИН.ДЕЯТ.СВ.ПРИЧ. М.Р. = ли·ша·вал
| МИН.ДЕЯТ.СВ.ПРИЧ. М.Р. НЕПЪЛЕН ЧЛЕН = ли·ша·ва·лия
| МИН.ДЕЯТ.СВ.ПРИЧ. М.Р. ПЪЛЕН ЧЛЕН = ли·ша·ва·ли·ят
| МИН.ДЕЯТ.СВ.ПРИЧ. Ж.Р. = ли·ша·ва·ла
| МИН.ДЕЯТ.СВ.ПРИЧ. Ж.Р. ЧЛЕН = ли·ша·ва·ла·та
| МИН.ДЕЯТ.СВ.ПРИЧ. СР.Р. = ли·ша·ва·ло
| МИН.ДЕЯТ.СВ.ПРИЧ. СР.Р. ЧЛЕН = ли·ша·ва·ло·то
| МИН.ДЕЯТ.СВ.ПРИЧ. МН.Ч. = ли·ша·ва·ли
| МИН.ДЕЯТ.СВ.ПРИЧ. МН.Ч. ЧЛЕН = ли·ша·ва·ли·те
| МИН.ДЕЯТ.НЕСВ.ПРИЧ. М.Р. = ли·ша·вал
| МИН.ДЕЯТ.НЕСВ.ПРИЧ. М.Р. НЕПЪЛЕН ЧЛЕН = ли·ша·ва·лия
| МИН.ДЕЯТ.НЕСВ.ПРИЧ. М.Р. ПЪЛЕН ЧЛЕН = ли·ша·ва·ли·ят
| МИН.ДЕЯТ.НЕСВ.ПРИЧ. Ж.Р. = ли·ша·ва·ла
| МИН.ДЕЯТ.НЕСВ.ПРИЧ. Ж.Р. ЧЛЕН = ли·ша·ва·ла·та
| МИН.ДЕЯТ.НЕСВ.ПРИЧ. СР.Р. = ли·ша·ва·ло
| МИН.ДЕЯТ.НЕСВ.ПРИЧ. СР.Р. ЧЛЕН = ли·ша·ва·ло·то
| МИН.ДЕЯТ.НЕСВ.ПРИЧ. МН.Ч. = ли·ша·ва·ли
| МИН.ДЕЯТ.НЕСВ.ПРИЧ. МН.Ч. ЧЛЕН = ли·ша·ва·ли·те
| СЕГ.ДЕЯТ.ПРИЧ. М.Р. = ли·ша·ващ
| СЕГ.ДЕЯТ.ПРИЧ. М.Р. НЕПЪЛЕН ЧЛЕН = ли·ша·ва·щия
| СЕГ.ДЕЯТ.ПРИЧ. М.Р. ПЪЛЕН ЧЛЕН = ли·ша·ва·щи·ят
| СЕГ.ДЕЯТ.ПРИЧ. Ж.Р. = ли·ша·ва·ща
| СЕГ.ДЕЯТ.ПРИЧ. Ж.Р. ЧЛЕН = ли·ша·ва·ща·та
| СЕГ.ДЕЯТ.ПРИЧ. СР.Р. = ли·ша·ва·що
| СЕГ.ДЕЯТ.ПРИЧ. СР.Р. ЧЛЕН = ли·ша·ва·що·то
| СЕГ.ДЕЯТ.ПРИЧ. МН.Ч. = ли·ша·ва·щи
| СЕГ.ДЕЯТ.ПРИЧ. МН.Ч. ЧЛЕН = ли·ша·ва·щи·те
| ДЕЕПРИЧАСТИЕ = ли·ша·вай·ки
| СКРИТИ ПРЕПРАТКИ = 
[[лишавам]],
[[лишаваш]],
[[лишава]],
[[лишаваме]],
[[лишавате]],
[[лишават]],
[[лишавах]],
[[лишавахме]],
[[лишавахте]],
[[лишаваха]],
[[лишаваше]],
[[лишавай]],
[[лишавайте]],
[[лишавал]],
[[лишавалия]],
[[лишавалият]],
[[лишавала]],
[[лишавалата]],
[[лишавало]],
[[лишавалото]],
[[лишавали]],
[[лишавалите]],
[[лишаван]],
[[лишавания]],
[[лишаваният]],
[[лишавана]],
[[лишаваната]],
[[лишавано]],
[[лишаваното]],
[[лишавани]],
[[лишаваните]],
[[лишаващ]],
[[лишаващия]],
[[лишаващият]],
[[лишаваща]],
[[лишаващата]],
[[лишаващо]],
[[лишаващото]],
[[лишаващи]],
[[лишаващите]],
[[лишавайки]],
[[лишавал съм]],
[[лишавала съм]],
[[лишавало съм]],
[[лишавали сме]],
[[лишавал си]],
[[лишавала си]],
[[лишавало си]],
[[лишавали сте]],
[[лишавал е]],
[[лишавала е]],
[[лишавало е]],
[[лишавали са]],
[[бях лишавал]],
[[бях лишавала]],
[[бях лишавало]],
[[бяхме лишавали]],
[[беше лишавал]],
[[беше лишавала]],
[[беше лишавало]],
[[бяхте лишавали]],
[[бяха лишавали]],
[[ще лишавам]],
[[ще лишаваме]],
[[ще лишаваш]],
[[ще лишавате]],
[[ще лишава]],
[[ще лишават]],
[[ще съм лишавал]],
[[ще съм лишавала]],
[[ще съм лишавало]],
[[ще сме лишавали]],
[[ще си лишавал]],
[[ще си лишавала]],
[[ще си лишавало]],
[[ще сте лишавали]],
[[ще е лишавал]],
[[ще е лишавала]],
[[ще е лишавало]],
[[ще са лишавали]],
[[щях да лишавам]],
[[щяхме да лишаваме]],
[[щеше да лишаваш]],
[[щяхте да лишавате]],
[[щеше да лишава]],
[[щяха да лишават]],
[[щях да съм лишавал]],
[[щях да съм лишавала]],
[[щях да съм лишавало]],
[[щяхме да сме лишавали]],
[[щеше да си лишавал]],
[[щеше да си лишавала]],
[[щеше да си лишавало]],
[[щяхте да сте лишавали]],
[[щеше да е лишавал]],
[[щеше да е лишавала]],
[[щеше да е лишавало]],
[[щяха да са лишавали]],
[[бил съм лишавал]],
[[била съм лишавала]],
[[било съм лишавало]],
[[били сме лишавали]],
[[бил си лишавал]],
[[била си лишавала]],
[[било си лишавало]],
[[били сте лишавали]],
[[бил е лишавал]],
[[била е лишавала]],
[[било е лишавало]],
[[били са лишавали]],
[[щял съм да лишавам]],
[[щяла съм да лишавам]],
[[щяло съм да лишавам]],
[[щели сме да лишаваме]],
[[щял си да лишаваш]],
[[щяла си да лишаваш]],
[[щяло си да лишаваш]],
[[щели сте да лишавате]],
[[щял да лишава]],
[[щяла да лишава]],
[[щяло да лишава]],
[[щели да лишават]],
[[щял е да лишава]],
[[щяла е да лишава]],
[[щяло е да лишава]],
[[щели са да лишават]],
[[щял съм да съм лишавал]],
[[щяла съм да съм лишавала]],
[[щяло съм да съм лишавало]],
[[щели сме да сме лишавали]],
[[щял си да си лишавал]],
[[щяла си да си лишавала]],
[[щяло си да си лишавало]],
[[щели сте да сте лишавали]],
[[щял да е лишавал]],
[[щяла да е лишавала]],
[[щяло да е лишавало]],
[[щели да са лишавали]],
[[щял е да е лишавал]],
[[щяла е да е лишавала]],
[[щяло е да е лишавало]],
[[щели са да са лишавали]],
[[бих лишавал]],
[[бих лишавала]],
[[бих лишавало]],
[[бихме лишавали]],
[[би лишавал]],
[[би лишавала]],
[[би лишавало]],
[[бихте лишавали]],
[[биха лишавали]],
}}</text>
      <sha1>bc78oj1dt9avzj961y8eec263k6qxyr</sha1>
    </revision>
  </page>
  <page>
    <title>Шаблон:Словоформи/ловувам</title>
    <ns>10</ns>
    <id>517552</id>
    <revision>
      <id>549532</id>
      <timestamp>2005-05-11T04:56:01Z</timestamp>
      <contributor>
        <username>Bgbot</username>
        <id>83</id>
      </contributor>
      <comment>Борислав: Шаблон със словоформи</comment>
      <model>wikitext</model>
      <format>text/x-wiki</format>
      <text bytes="19908" xml:space="preserve">{{Шаблон:Словоформи/Глагол|
  ОСНОВНА ФОРМА = ловувам
| СЕГ.ВР., 1Л., ЕД.Ч. = ло·ву·вам
| СЕГ.ВР., 1Л., МН.Ч. = ло·ву·ва·ме
| СЕГ.ВР., 2Л., ЕД.Ч. = ло·ву·ваш
| СЕГ.ВР., 2Л., МН.Ч. = ло·ву·ва·те
| СЕГ.ВР., 3Л., ЕД.Ч. = ло·ву·ва
| СЕГ.ВР., 3Л., МН.Ч. = ло·ву·ват
| МИН.СВ.ВР., 1Л., ЕД.Ч. = ло·ву·вах
| МИН.СВ.ВР., 1Л., МН.Ч. = ло·ву·вах·ме
| МИН.СВ.ВР., 2Л., ЕД.Ч. = ло·ву·ва
| МИН.СВ.ВР., 2Л., МН.Ч. = ло·ву·вах·те
| МИН.СВ.ВР., 3Л., ЕД.Ч. = ло·ву·ва
| МИН.СВ.ВР., 3Л., МН.Ч. = ло·ву·ва·ха
| МИН.НЕСВ.ВР., 1Л., ЕД.Ч. = ло·ву·вах
| МИН.НЕСВ.ВР., 1Л., МН.Ч. = ло·ву·вах·ме
| МИН.НЕСВ.ВР., 2Л., ЕД.Ч. = ло·ву·ва·ше
| МИН.НЕСВ.ВР., 2Л., МН.Ч. = ло·ву·вах·те
| МИН.НЕСВ.ВР., 3Л., ЕД.Ч. = ло·ву·ва·ше
| МИН.НЕСВ.ВР., 3Л., МН.Ч. = ло·ву·ва·ха
| МИН.НЕОПР.ВР., 1Л., ЕД.Ч., М.Р. = ловувал съм
| МИН.НЕОПР.ВР., 1Л., ЕД.Ч., Ж.Р. = ловувала съм
| МИН.НЕОПР.ВР., 1Л., ЕД.Ч., СР.Р. = ловувало съм
| МИН.НЕОПР.ВР., 1Л., МН.Ч. = ловували сме
| МИН.НЕОПР.ВР., 2Л., ЕД.Ч., М.Р. = ловувал си
| МИН.НЕОПР.ВР., 2Л., ЕД.Ч., Ж.Р. = ловувала си
| МИН.НЕОПР.ВР., 2Л., ЕД.Ч., СР.Р. = ловувало си
| МИН.НЕОПР.ВР., 2Л., МН.Ч. = ловували сте
| МИН.НЕОПР.ВР., 3Л., ЕД.Ч., М.Р. = ловувал е
| МИН.НЕОПР.ВР., 3Л., ЕД.Ч., Ж.Р. = ловувала е
| МИН.НЕОПР.ВР., 3Л., ЕД.Ч., СР.Р. = ловувало е
| МИН.НЕОПР.ВР., 3Л., МН.Ч. = ловували са
| МИН.ПРЕД.ВР., 1Л., ЕД.Ч., М.Р. = бях ловувал
| МИН.ПРЕД.ВР., 1Л., ЕД.Ч., Ж.Р. = бях ловувала
| МИН.ПРЕД.ВР., 1Л., ЕД.Ч., СР.Р. = бях ловувало
| МИН.ПРЕД.ВР., 1Л., МН.Ч. = бяхме ловували
| МИН.ПРЕД.ВР., 2Л., ЕД.Ч., М.Р. = беше ловувал
| МИН.ПРЕД.ВР., 2Л., ЕД.Ч., Ж.Р. = беше ловувала
| МИН.ПРЕД.ВР., 2Л., ЕД.Ч., СР.Р. = беше ловувало
| МИН.ПРЕД.ВР., 2Л., МН.Ч. = бяхте ловували
| МИН.ПРЕД.ВР., 3Л., ЕД.Ч., М.Р. = беше ловувал
| МИН.ПРЕД.ВР., 3Л., ЕД.Ч., Ж.Р. = беше ловувала
| МИН.ПРЕД.ВР., 3Л., ЕД.Ч., СР.Р. = беше ловувало
| МИН.ПРЕД.ВР., 3Л., МН.Ч. = бяха ловували
| БЪД.ВР., 1Л., ЕД.Ч. = ще ловувам
| БЪД.ВР., 1Л., МН.Ч. = ще ловуваме
| БЪД.ВР., 2Л., ЕД.Ч. = ще ловуваш
| БЪД.ВР., 2Л., МН.Ч. = ще ловувате
| БЪД.ВР., 3Л., ЕД.Ч. = ще ловува
| БЪД.ВР., 3Л., МН.Ч. = ще ловуват
| БЪД.ПРЕД.ВР., 1Л., ЕД.Ч., М.Р. = ще съм ловувал
| БЪД.ПРЕД.ВР., 1Л., ЕД.Ч., Ж.Р. = ще съм ловувала
| БЪД.ПРЕД.ВР., 1Л., ЕД.Ч., СР.Р. = ще съм ловувало
| БЪД.ПРЕД.ВР., 1Л., МН.Ч. = ще сме ловували
| БЪД.ПРЕД.ВР., 2Л., ЕД.Ч., М.Р. = ще си ловувал
| БЪД.ПРЕД.ВР., 2Л., ЕД.Ч., Ж.Р. = ще си ловувала
| БЪД.ПРЕД.ВР., 2Л., ЕД.Ч., СР.Р. = ще си ловувало
| БЪД.ПРЕД.ВР., 2Л., МН.Ч. = ще сте ловували
| БЪД.ПРЕД.ВР., 3Л., ЕД.Ч., М.Р. = ще е ловувал
| БЪД.ПРЕД.ВР., 3Л., ЕД.Ч., Ж.Р. = ще е ловувала
| БЪД.ПРЕД.ВР., 3Л., ЕД.Ч., СР.Р. = ще е ловувало
| БЪД.ПРЕД.ВР., 3Л., МН.Ч. = ще са ловували
| БЪД.ВР. В МИН., 1Л., ЕД.Ч. = щях да ловувам
| БЪД.ВР. В МИН., 1Л., МН.Ч. = щяхме да ловуваме
| БЪД.ВР. В МИН., 2Л., ЕД.Ч. = щеше да ловуваш
| БЪД.ВР. В МИН., 2Л., МН.Ч. = щяхте да ловувате
| БЪД.ВР. В МИН., 3Л., ЕД.Ч. = щеше да ловува
| БЪД.ВР. В МИН., 3Л., МН.Ч. = щяха да ловуват
| БЪД.ПРЕД.ВР. В МИН., 1Л., ЕД.Ч., М.Р. = щях да съм ловувал
| БЪД.ПРЕД.ВР. В МИН., 1Л., ЕД.Ч., Ж.Р. = щях да съм ловувала
| БЪД.ПРЕД.ВР. В МИН., 1Л., ЕД.Ч., СР.Р. = щях да съм ловувало
| БЪД.ПРЕД.ВР. В МИН., 1Л., МН.Ч. = щяхме да сме ловували
| БЪД.ПРЕД.ВР. В МИН., 2Л., ЕД.Ч., М.Р. = щеше да си ловувал
| БЪД.ПРЕД.ВР. В МИН., 2Л., ЕД.Ч., Ж.Р. = щеше да си ловувала
| БЪД.ПРЕД.ВР. В МИН., 2Л., ЕД.Ч., СР.Р. = щеше да си ловувало
| БЪД.ПРЕД.ВР. В МИН., 2Л., МН.Ч. = щяхте да сте ловували
| БЪД.ПРЕД.ВР. В МИН., 3Л., ЕД.Ч., М.Р. = щеше да е ловувал
| БЪД.ПРЕД.ВР. В МИН., 3Л., ЕД.Ч., Ж.Р. = щеше да е ловувала
| БЪД.ПРЕД.ВР. В МИН., 3Л., ЕД.Ч., СР.Р. = щеше да е ловувало
| БЪД.ПРЕД.ВР. В МИН., 3Л., МН.Ч. = щяха да са ловували
| ПР.НАКЛ., СЕГ.ВР., 1Л., ЕД.Ч., М.Р. = ловувал съм
| ПР.НАКЛ., СЕГ.ВР., 1Л., ЕД.Ч., Ж.Р. = ловувала съм
| ПР.НАКЛ., СЕГ.ВР., 1Л., ЕД.Ч., СР.Р. = ловувало съм
| ПР.НАКЛ., СЕГ.ВР., 1Л., МН.Ч. = ловували сме
| ПР.НАКЛ., СЕГ.ВР., 2Л., ЕД.Ч., М.Р. = ловувал си
| ПР.НАКЛ., СЕГ.ВР., 2Л., ЕД.Ч., Ж.Р. = ловувала си
| ПР.НАКЛ., СЕГ.ВР., 2Л., ЕД.Ч., СР.Р. = ловувало си
| ПР.НАКЛ., СЕГ.ВР., 2Л., МН.Ч. = ловували сте
| ПР.НАКЛ., СЕГ.ВР., 3Л., ЕД.Ч., М.Р. = ловувал (е)
| ПР.НАКЛ., СЕГ.ВР., 3Л., ЕД.Ч., Ж.Р. = ловувала (е)
| ПР.НАКЛ., СЕГ.ВР., 3Л., ЕД.Ч., СР.Р. = ловувало (е)
| ПР.НАКЛ., СЕГ.ВР., 3Л., МН.Ч. = ловували (са)
| ПР.НАКЛ., МИН.СВ.ВР., 1Л., ЕД.Ч., М.Р. = ловувал съм
| ПР.НАКЛ., МИН.СВ.ВР., 1Л., ЕД.Ч., Ж.Р. = ловувала съм
| ПР.НАКЛ., МИН.СВ.ВР., 1Л., ЕД.Ч., СР.Р. = ловувало съм
| ПР.НАКЛ., МИН.СВ.ВР., 1Л., МН.Ч. = ловували сме
| ПР.НАКЛ., МИН.СВ.ВР., 2Л., ЕД.Ч., М.Р. = ловувал си
| ПР.НАКЛ., МИН.СВ.ВР., 2Л., ЕД.Ч., Ж.Р. = ловувала си
| ПР.НАКЛ., МИН.СВ.ВР., 2Л., ЕД.Ч., СР.Р. = ловувало си
| ПР.НАКЛ., МИН.СВ.ВР., 2Л., МН.Ч. = ловували сте
| ПР.НАКЛ., МИН.СВ.ВР., 3Л., ЕД.Ч., М.Р. = ловувал (е)
| ПР.НАКЛ., МИН.СВ.ВР., 3Л., ЕД.Ч., Ж.Р. = ловувала (е)
| ПР.НАКЛ., МИН.СВ.ВР., 3Л., ЕД.Ч., СР.Р. = ловувало (е)
| ПР.НАКЛ., МИН.СВ.ВР., 3Л., МН.Ч. = ловували (са)
| ПР.НАКЛ., МИН.НЕОПР.ВР., 1Л., ЕД.Ч., М.Р. = бил съм ловувал
| ПР.НАКЛ., МИН.НЕОПР.ВР., 1Л., ЕД.Ч., Ж.Р. = била съм ловувала
| ПР.НАКЛ., МИН.НЕОПР.ВР., 1Л., ЕД.Ч., СР.Р. = било съм ловувало
| ПР.НАКЛ., МИН.НЕОПР.ВР., 1Л., МН.Ч. = били сме ловували
| ПР.НАКЛ., МИН.НЕОПР.ВР., 2Л., ЕД.Ч., М.Р. = бил си ловувал
| ПР.НАКЛ., МИН.НЕОПР.ВР., 2Л., ЕД.Ч., Ж.Р. = била си ловувала
| ПР.НАКЛ., МИН.НЕОПР.ВР., 2Л., ЕД.Ч., СР.Р. = било си ловувало
| ПР.НАКЛ., МИН.НЕОПР.ВР., 2Л., МН.Ч. = били сте ловували
| ПР.НАКЛ., МИН.НЕОПР.ВР., 3Л., ЕД.Ч., М.Р. = бил (е) ловувал
| ПР.НАКЛ., МИН.НЕОПР.ВР., 3Л., ЕД.Ч., Ж.Р. = била (е) ловувала
| ПР.НАКЛ., МИН.НЕОПР.ВР., 3Л., ЕД.Ч., СР.Р. = било (е) ловувало
| ПР.НАКЛ., МИН.НЕОПР.ВР., 3Л., МН.Ч. = били (са) ловували
| ПР.НАКЛ., БЪД.ВР., 1Л., ЕД.Ч., М.Р. = щял съм да ловувам
| ПР.НАКЛ., БЪД.ВР., 1Л., ЕД.Ч., Ж.Р. = щяла съм да ловувам
| ПР.НАКЛ., БЪД.ВР., 1Л., ЕД.Ч., СР.Р. = щяло съм да ловувам
| ПР.НАКЛ., БЪД.ВР., 1Л., МН.Ч. = щели сме да ловуваме
| ПР.НАКЛ., БЪД.ВР., 2Л., ЕД.Ч., М.Р. = щял си да ловуваш
| ПР.НАКЛ., БЪД.ВР., 2Л., ЕД.Ч., Ж.Р. = щяла си да ловуваш
| ПР.НАКЛ., БЪД.ВР., 2Л., ЕД.Ч., СР.Р. = щяло си да ловуваш
| ПР.НАКЛ., БЪД.ВР., 2Л., МН.Ч. = щели сте да ловувате
| ПР.НАКЛ., БЪД.ВР., 3Л., ЕД.Ч., М.Р. = щял (е) да ловува
| ПР.НАКЛ., БЪД.ВР., 3Л., ЕД.Ч., Ж.Р. = щяла (е) да ловува
| ПР.НАКЛ., БЪД.ВР., 3Л., ЕД.Ч., СР.Р. = щяло (е) да ловува
| ПР.НАКЛ., БЪД.ВР., 3Л., МН.Ч. = щели (са) да ловуват
| ПР.НАКЛ., БЪД.ПРЕД.ВР., 1Л., ЕД.Ч., М.Р. = щял съм да съм ловувал
| ПР.НАКЛ., БЪД.ПРЕД.ВР., 1Л., ЕД.Ч., Ж.Р. = щяла съм да съм ловувала
| ПР.НАКЛ., БЪД.ПРЕД.ВР., 1Л., ЕД.Ч., СР.Р. = щяло съм да съм ловувало
| ПР.НАКЛ., БЪД.ПРЕД.ВР., 1Л., МН.Ч. = щели сме да сме ловували
| ПР.НАКЛ., БЪД.ПРЕД.ВР., 2Л., ЕД.Ч., М.Р. = щял си да си ловувал
| ПР.НАКЛ., БЪД.ПРЕД.ВР., 2Л., ЕД.Ч., Ж.Р. = щяла си да си ловувала
| ПР.НАКЛ., БЪД.ПРЕД.ВР., 2Л., ЕД.Ч., СР.Р. = щяло си да си ловувало
| ПР.НАКЛ., БЪД.ПРЕД.ВР., 2Л., МН.Ч. = щели сте да сте ловували
| ПР.НАКЛ., БЪД.ПРЕД.ВР., 3Л., ЕД.Ч., М.Р. = щял (е) да е ловувал
| ПР.НАКЛ., БЪД.ПРЕД.ВР., 3Л., ЕД.Ч., Ж.Р. = щяла (е) да е ловувала
| ПР.НАКЛ., БЪД.ПРЕД.ВР., 3Л., ЕД.Ч., СР.Р. = щяло (е) да е ловувало
| ПР.НАКЛ., БЪД.ПРЕД.ВР., 3Л., МН.Ч. = щели (са) да са ловували
| УСЛОВНО НАКЛОНЕНИЕ, 1Л., ЕД.Ч., М.Р. = бих ловувал
| УСЛОВНО НАКЛОНЕНИЕ, 1Л., ЕД.Ч., Ж.Р. = бих ловувала
| УСЛОВНО НАКЛОНЕНИЕ, 1Л., ЕД.Ч., СР.Р. = бих ловувало
| УСЛОВНО НАКЛОНЕНИЕ, 1Л., МН.Ч. = бихме ловували
| УСЛОВНО НАКЛОНЕНИЕ, 2Л., ЕД.Ч., М.Р. = би ловувал
| УСЛОВНО НАКЛОНЕНИЕ, 2Л., ЕД.Ч., Ж.Р. = би ловувала
| УСЛОВНО НАКЛОНЕНИЕ, 2Л., ЕД.Ч., СР.Р. = би ловувало
| УСЛОВНО НАКЛОНЕНИЕ, 2Л., МН.Ч. = бихте ловували
| УСЛОВНО НАКЛОНЕНИЕ, 3Л., ЕД.Ч., М.Р. = би ловувал
| УСЛОВНО НАКЛОНЕНИЕ, 3Л., ЕД.Ч., Ж.Р. = би ловувала
| УСЛОВНО НАКЛОНЕНИЕ, 3Л., ЕД.Ч., СР.Р. = би ловувало
| УСЛОВНО НАКЛОНЕНИЕ, 3Л., МН.Ч. = биха ловували
| ПОВЕЛИТЕЛНО НАКЛОНЕНИЕ, ЕД.Ч. = ло·ву·вай
| ПОВЕЛИТЕЛНО НАКЛОНЕНИЕ, МН.Ч. = ло·ву·вай·те
| МИН.СТРАД.ПРИЧ. М.Р. = ло·ву·ван
| МИН.СТРАД.ПРИЧ. М.Р. НЕПЪЛЕН ЧЛЕН = ло·ву·ва·ния
| МИН.СТРАД.ПРИЧ. М.Р. ПЪЛЕН ЧЛЕН = ло·ву·ва·ни·ят
| МИН.СТРАД.ПРИЧ. Ж.Р. = ло·ву·ва·на
| МИН.СТРАД.ПРИЧ. Ж.Р. ЧЛЕН = ло·ву·ва·на·та
| МИН.СТРАД.ПРИЧ. СР.Р. = ло·ву·ва·но
| МИН.СТРАД.ПРИЧ. СР.Р. ЧЛЕН = ло·ву·ва·но·то
| МИН.СТРАД.ПРИЧ. МН.Ч. = ло·ву·ва·ни
| МИН.СТРАД.ПРИЧ. МН.Ч. ЧЛЕН = ло·ву·ва·ни·те
| МИН.ДЕЯТ.СВ.ПРИЧ. М.Р. = ло·ву·вал
| МИН.ДЕЯТ.СВ.ПРИЧ. М.Р. НЕПЪЛЕН ЧЛЕН = ло·ву·ва·лия
| МИН.ДЕЯТ.СВ.ПРИЧ. М.Р. ПЪЛЕН ЧЛЕН = ло·ву·ва·ли·ят
| МИН.ДЕЯТ.СВ.ПРИЧ. Ж.Р. = ло·ву·ва·ла
| МИН.ДЕЯТ.СВ.ПРИЧ. Ж.Р. ЧЛЕН = ло·ву·ва·ла·та
| МИН.ДЕЯТ.СВ.ПРИЧ. СР.Р. = ло·ву·ва·ло
| МИН.ДЕЯТ.СВ.ПРИЧ. СР.Р. ЧЛЕН = ло·ву·ва·ло·то
| МИН.ДЕЯТ.СВ.ПРИЧ. МН.Ч. = ло·ву·ва·ли
| МИН.ДЕЯТ.СВ.ПРИЧ. МН.Ч. ЧЛЕН = ло·ву·ва·ли·те
| МИН.ДЕЯТ.НЕСВ.ПРИЧ. М.Р. = ло·ву·вал
| МИН.ДЕЯТ.НЕСВ.ПРИЧ. М.Р. НЕПЪЛЕН ЧЛЕН = ло·ву·ва·лия
| МИН.ДЕЯТ.НЕСВ.ПРИЧ. М.Р. ПЪЛЕН ЧЛЕН = ло·ву·ва·ли·ят
| МИН.ДЕЯТ.НЕСВ.ПРИЧ. Ж.Р. = ло·ву·ва·ла
| МИН.ДЕЯТ.НЕСВ.ПРИЧ. Ж.Р. ЧЛЕН = ло·ву·ва·ла·та
| МИН.ДЕЯТ.НЕСВ.ПРИЧ. СР.Р. = ло·ву·ва·ло
| МИН.ДЕЯТ.НЕСВ.ПРИЧ. СР.Р. ЧЛЕН = ло·ву·ва·ло·то
| МИН.ДЕЯТ.НЕСВ.ПРИЧ. МН.Ч. = ло·ву·ва·ли
| МИН.ДЕЯТ.НЕСВ.ПРИЧ. МН.Ч. ЧЛЕН = ло·ву·ва·ли·те
| СЕГ.ДЕЯТ.ПРИЧ. М.Р. = ло·ву·ващ
| СЕГ.ДЕЯТ.ПРИЧ. М.Р. НЕПЪЛЕН ЧЛЕН = ло·ву·ва·щия
| СЕГ.ДЕЯТ.ПРИЧ. М.Р. ПЪЛЕН ЧЛЕН = ло·ву·ва·щи·ят
| СЕГ.ДЕЯТ.ПРИЧ. Ж.Р. = ло·ву·ва·ща
| СЕГ.ДЕЯТ.ПРИЧ. Ж.Р. ЧЛЕН = ло·ву·ва·ща·та
| СЕГ.ДЕЯТ.ПРИЧ. СР.Р. = ло·ву·ва·що
| СЕГ.ДЕЯТ.ПРИЧ. СР.Р. ЧЛЕН = ло·ву·ва·що·то
| СЕГ.ДЕЯТ.ПРИЧ. МН.Ч. = ло·ву·ва·щи
| СЕГ.ДЕЯТ.ПРИЧ. МН.Ч. ЧЛЕН = ло·ву·ва·щи·те
| ДЕЕПРИЧАСТИЕ = ло·ву·вай·ки
| СКРИТИ ПРЕПРАТКИ = 
[[ловувам]],
[[ловуваш]],
[[ловува]],
[[ловуваме]],
[[ловувате]],
[[ловуват]],
[[ловувах]],
[[ловувахме]],
[[ловувахте]],
[[ловуваха]],
[[ловуваше]],
[[ловувай]],
[[ловувайте]],
[[ловувал]],
[[ловувалия]],
[[ловувалият]],
[[ловувала]],
[[ловувалата]],
[[ловувало]],
[[ловувалото]],
[[ловували]],
[[ловувалите]],
[[ловуван]],
[[ловувания]],
[[ловуваният]],
[[ловувана]],
[[ловуваната]],
[[ловувано]],
[[ловуваното]],
[[ловувани]],
[[ловуваните]],
[[ловуващ]],
[[ловуващия]],
[[ловуващият]],
[[ловуваща]],
[[ловуващата]],
[[ловуващо]],
[[ловуващото]],
[[ловуващи]],
[[ловуващите]],
[[ловувайки]],
[[ловувал съм]],
[[ловувала съм]],
[[ловувало съм]],
[[ловували сме]],
[[ловувал си]],
[[ловувала си]],
[[ловувало си]],
[[ловували сте]],
[[ловувал е]],
[[ловувала е]],
[[ловувало е]],
[[ловували са]],
[[бях ловувал]],
[[бях ловувала]],
[[бях ловувало]],
[[бяхме ловували]],
[[беше ловувал]],
[[беше ловувала]],
[[беше ловувало]],
[[бяхте ловували]],
[[бяха ловували]],
[[ще ловувам]],
[[ще ловуваме]],
[[ще ловуваш]],
[[ще ловувате]],
[[ще ловува]],
[[ще ловуват]],
[[ще съм ловувал]],
[[ще съм ловувала]],
[[ще съм ловувало]],
[[ще сме ловували]],
[[ще си ловувал]],
[[ще си ловувала]],
[[ще си ловувало]],
[[ще сте ловували]],
[[ще е ловувал]],
[[ще е ловувала]],
[[ще е ловувало]],
[[ще са ловували]],
[[щях да ловувам]],
[[щяхме да ловуваме]],
[[щеше да ловуваш]],
[[щяхте да ловувате]],
[[щеше да ловува]],
[[щяха да ловуват]],
[[щях да съм ловувал]],
[[щях да съм ловувала]],
[[щях да съм ловувало]],
[[щяхме да сме ловували]],
[[щеше да си ловувал]],
[[щеше да си ловувала]],
[[щеше да си ловувало]],
[[щяхте да сте ловували]],
[[щеше да е ловувал]],
[[щеше да е ловувала]],
[[щеше да е ловувало]],
[[щяха да са ловували]],
[[бил съм ловувал]],
[[била съм ловувала]],
[[било съм ловувало]],
[[били сме ловували]],
[[бил си ловувал]],
[[била си ловувала]],
[[било си ловувало]],
[[били сте ловували]],
[[бил е ловувал]],
[[била е ловувала]],
[[било е ловувало]],
[[били са ловували]],
[[щял съм да ловувам]],
[[щяла съм да ловувам]],
[[щяло съм да ловувам]],
[[щели сме да ловуваме]],
[[щял си да ловуваш]],
[[щяла си да ловуваш]],
[[щяло си да ловуваш]],
[[щели сте да ловувате]],
[[щял да ловува]],
[[щяла да ловува]],
[[щяло да ловува]],
[[щели да ловуват]],
[[щял е да ловува]],
[[щяла е да ловува]],
[[щяло е да ловува]],
[[щели са да ловуват]],
[[щял съм да съм ловувал]],
[[щяла съм да съм ловувала]],
[[щяло съм да съм ловувало]],
[[щели сме да сме ловували]],
[[щял си да си ловувал]],
[[щяла си да си ловувала]],
[[щяло си да си ловувало]],
[[щели сте да сте ловували]],
[[щял да е ловувал]],
[[щяла да е ловувала]],
[[щяло да е ловувало]],
[[щели да са ловували]],
[[щял е да е ловувал]],
[[щяла е да е ловувала]],
[[щяло е да е ловувало]],
[[щели са да са ловували]],
[[бих ловувал]],
[[бих ловувала]],
[[бих ловувало]],
[[бихме ловували]],
[[би ловувал]],
[[би ловувала]],
[[би ловувало]],
[[бихте ловували]],
[[биха ловували]],
}}</text>
      <sha1>r911qhl9a5e5w6egb4vf3t5g313ucbz</sha1>
    </revision>
  </page>
  <page>
    <title>Шаблон:Словоформи/ловя</title>
    <ns>10</ns>
    <id>450623</id>
    <revision>
      <id>482605</id>
      <timestamp>2005-05-07T21:14:11Z</timestamp>
      <contributor>
        <username>Bgbot</username>
        <id>83</id>
      </contributor>
      <comment>Борислав: Шаблон със словоформи</comment>
      <model>wikitext</model>
      <format>text/x-wiki</format>
      <text bytes="18890" xml:space="preserve">{{Шаблон:Словоформи/Глагол|
  ОСНОВНА ФОРМА = ловя
| СЕГ.ВР., 1Л., ЕД.Ч. = ло·вя
| СЕГ.ВР., 1Л., МН.Ч. = ло·вим
| СЕГ.ВР., 2Л., ЕД.Ч. = ло·виш
| СЕГ.ВР., 2Л., МН.Ч. = ло·ви·те
| СЕГ.ВР., 3Л., ЕД.Ч. = ло·ви
| СЕГ.ВР., 3Л., МН.Ч. = ло·вят
| МИН.СВ.ВР., 1Л., ЕД.Ч. = ло·вих
| МИН.СВ.ВР., 1Л., МН.Ч. = ло·вих·ме
| МИН.СВ.ВР., 2Л., ЕД.Ч. = ло·ви
| МИН.СВ.ВР., 2Л., МН.Ч. = ло·вих·те
| МИН.СВ.ВР., 3Л., ЕД.Ч. = ло·ви
| МИН.СВ.ВР., 3Л., МН.Ч. = ло·ви·ха
| МИН.НЕСВ.ВР., 1Л., ЕД.Ч. = ло·вях
| МИН.НЕСВ.ВР., 1Л., МН.Ч. = ло·вях·ме
| МИН.НЕСВ.ВР., 2Л., ЕД.Ч. = ло·ве·ше
| МИН.НЕСВ.ВР., 2Л., МН.Ч. = ло·вях·те
| МИН.НЕСВ.ВР., 3Л., ЕД.Ч. = ло·ве·ше
| МИН.НЕСВ.ВР., 3Л., МН.Ч. = ло·вя·ха
| МИН.НЕОПР.ВР., 1Л., ЕД.Ч., М.Р. = ловил съм
| МИН.НЕОПР.ВР., 1Л., ЕД.Ч., Ж.Р. = ловила съм
| МИН.НЕОПР.ВР., 1Л., ЕД.Ч., СР.Р. = ловило съм
| МИН.НЕОПР.ВР., 1Л., МН.Ч. = ловили сме
| МИН.НЕОПР.ВР., 2Л., ЕД.Ч., М.Р. = ловил си
| МИН.НЕОПР.ВР., 2Л., ЕД.Ч., Ж.Р. = ловила си
| МИН.НЕОПР.ВР., 2Л., ЕД.Ч., СР.Р. = ловило си
| МИН.НЕОПР.ВР., 2Л., МН.Ч. = ловили сте
| МИН.НЕОПР.ВР., 3Л., ЕД.Ч., М.Р. = ловил е
| МИН.НЕОПР.ВР., 3Л., ЕД.Ч., Ж.Р. = ловила е
| МИН.НЕОПР.ВР., 3Л., ЕД.Ч., СР.Р. = ловило е
| МИН.НЕОПР.ВР., 3Л., МН.Ч. = ловили са
| МИН.ПРЕД.ВР., 1Л., ЕД.Ч., М.Р. = бях ловил
| МИН.ПРЕД.ВР., 1Л., ЕД.Ч., Ж.Р. = бях ловила
| МИН.ПРЕД.ВР., 1Л., ЕД.Ч., СР.Р. = бях ловило
| МИН.ПРЕД.ВР., 1Л., МН.Ч. = бяхме ловили
| МИН.ПРЕД.ВР., 2Л., ЕД.Ч., М.Р. = беше ловил
| МИН.ПРЕД.ВР., 2Л., ЕД.Ч., Ж.Р. = беше ловила
| МИН.ПРЕД.ВР., 2Л., ЕД.Ч., СР.Р. = беше ловило
| МИН.ПРЕД.ВР., 2Л., МН.Ч. = бяхте ловили
| МИН.ПРЕД.ВР., 3Л., ЕД.Ч., М.Р. = беше ловил
| МИН.ПРЕД.ВР., 3Л., ЕД.Ч., Ж.Р. = беше ловила
| МИН.ПРЕД.ВР., 3Л., ЕД.Ч., СР.Р. = беше ловило
| МИН.ПРЕД.ВР., 3Л., МН.Ч. = бяха ловили
| БЪД.ВР., 1Л., ЕД.Ч. = ще ловя
| БЪД.ВР., 1Л., МН.Ч. = ще ловим
| БЪД.ВР., 2Л., ЕД.Ч. = ще ловиш
| БЪД.ВР., 2Л., МН.Ч. = ще ловите
| БЪД.ВР., 3Л., ЕД.Ч. = ще лови
| БЪД.ВР., 3Л., МН.Ч. = ще ловят
| БЪД.ПРЕД.ВР., 1Л., ЕД.Ч., М.Р. = ще съм ловил
| БЪД.ПРЕД.ВР., 1Л., ЕД.Ч., Ж.Р. = ще съм ловила
| БЪД.ПРЕД.ВР., 1Л., ЕД.Ч., СР.Р. = ще съм ловило
| БЪД.ПРЕД.ВР., 1Л., МН.Ч. = ще сме ловили
| БЪД.ПРЕД.ВР., 2Л., ЕД.Ч., М.Р. = ще си ловил
| БЪД.ПРЕД.ВР., 2Л., ЕД.Ч., Ж.Р. = ще си ловила
| БЪД.ПРЕД.ВР., 2Л., ЕД.Ч., СР.Р. = ще си ловило
| БЪД.ПРЕД.ВР., 2Л., МН.Ч. = ще сте ловили
| БЪД.ПРЕД.ВР., 3Л., ЕД.Ч., М.Р. = ще е ловил
| БЪД.ПРЕД.ВР., 3Л., ЕД.Ч., Ж.Р. = ще е ловила
| БЪД.ПРЕД.ВР., 3Л., ЕД.Ч., СР.Р. = ще е ловило
| БЪД.ПРЕД.ВР., 3Л., МН.Ч. = ще са ловили
| БЪД.ВР. В МИН., 1Л., ЕД.Ч. = щях да ловя
| БЪД.ВР. В МИН., 1Л., МН.Ч. = щяхме да ловим
| БЪД.ВР. В МИН., 2Л., ЕД.Ч. = щеше да ловиш
| БЪД.ВР. В МИН., 2Л., МН.Ч. = щяхте да ловите
| БЪД.ВР. В МИН., 3Л., ЕД.Ч. = щеше да лови
| БЪД.ВР. В МИН., 3Л., МН.Ч. = щяха да ловят
| БЪД.ПРЕД.ВР. В МИН., 1Л., ЕД.Ч., М.Р. = щях да съм ловил
| БЪД.ПРЕД.ВР. В МИН., 1Л., ЕД.Ч., Ж.Р. = щях да съм ловила
| БЪД.ПРЕД.ВР. В МИН., 1Л., ЕД.Ч., СР.Р. = щях да съм ловило
| БЪД.ПРЕД.ВР. В МИН., 1Л., МН.Ч. = щяхме да сме ловили
| БЪД.ПРЕД.ВР. В МИН., 2Л., ЕД.Ч., М.Р. = щеше да си ловил
| БЪД.ПРЕД.ВР. В МИН., 2Л., ЕД.Ч., Ж.Р. = щеше да си ловила
| БЪД.ПРЕД.ВР. В МИН., 2Л., ЕД.Ч., СР.Р. = щеше да си ловило
| БЪД.ПРЕД.ВР. В МИН., 2Л., МН.Ч. = щяхте да сте ловили
| БЪД.ПРЕД.ВР. В МИН., 3Л., ЕД.Ч., М.Р. = щеше да е ловил
| БЪД.ПРЕД.ВР. В МИН., 3Л., ЕД.Ч., Ж.Р. = щеше да е ловила
| БЪД.ПРЕД.ВР. В МИН., 3Л., ЕД.Ч., СР.Р. = щеше да е ловило
| БЪД.ПРЕД.ВР. В МИН., 3Л., МН.Ч. = щяха да са ловили
| ПР.НАКЛ., СЕГ.ВР., 1Л., ЕД.Ч., М.Р. = ловял съм
| ПР.НАКЛ., СЕГ.ВР., 1Л., ЕД.Ч., Ж.Р. = ловяла съм
| ПР.НАКЛ., СЕГ.ВР., 1Л., ЕД.Ч., СР.Р. = ловяло съм
| ПР.НАКЛ., СЕГ.ВР., 1Л., МН.Ч. = ловели сме
| ПР.НАКЛ., СЕГ.ВР., 2Л., ЕД.Ч., М.Р. = ловял си
| ПР.НАКЛ., СЕГ.ВР., 2Л., ЕД.Ч., Ж.Р. = ловяла си
| ПР.НАКЛ., СЕГ.ВР., 2Л., ЕД.Ч., СР.Р. = ловяло си
| ПР.НАКЛ., СЕГ.ВР., 2Л., МН.Ч. = ловели сте
| ПР.НАКЛ., СЕГ.ВР., 3Л., ЕД.Ч., М.Р. = ловял (е)
| ПР.НАКЛ., СЕГ.ВР., 3Л., ЕД.Ч., Ж.Р. = ловяла (е)
| ПР.НАКЛ., СЕГ.ВР., 3Л., ЕД.Ч., СР.Р. = ловяло (е)
| ПР.НАКЛ., СЕГ.ВР., 3Л., МН.Ч. = ловели (са)
| ПР.НАКЛ., МИН.СВ.ВР., 1Л., ЕД.Ч., М.Р. = ловил съм
| ПР.НАКЛ., МИН.СВ.ВР., 1Л., ЕД.Ч., Ж.Р. = ловила съм
| ПР.НАКЛ., МИН.СВ.ВР., 1Л., ЕД.Ч., СР.Р. = ловило съм
| ПР.НАКЛ., МИН.СВ.ВР., 1Л., МН.Ч. = ловили сме
| ПР.НАКЛ., МИН.СВ.ВР., 2Л., ЕД.Ч., М.Р. = ловил си
| ПР.НАКЛ., МИН.СВ.ВР., 2Л., ЕД.Ч., Ж.Р. = ловила си
| ПР.НАКЛ., МИН.СВ.ВР., 2Л., ЕД.Ч., СР.Р. = ловило си
| ПР.НАКЛ., МИН.СВ.ВР., 2Л., МН.Ч. = ловили сте
| ПР.НАКЛ., МИН.СВ.ВР., 3Л., ЕД.Ч., М.Р. = ловил (е)
| ПР.НАКЛ., МИН.СВ.ВР., 3Л., ЕД.Ч., Ж.Р. = ловила (е)
| ПР.НАКЛ., МИН.СВ.ВР., 3Л., ЕД.Ч., СР.Р. = ловило (е)
| ПР.НАКЛ., МИН.СВ.ВР., 3Л., МН.Ч. = ловили (са)
| ПР.НАКЛ., МИН.НЕОПР.ВР., 1Л., ЕД.Ч., М.Р. = бил съм ловил
| ПР.НАКЛ., МИН.НЕОПР.ВР., 1Л., ЕД.Ч., Ж.Р. = била съм ловила
| ПР.НАКЛ., МИН.НЕОПР.ВР., 1Л., ЕД.Ч., СР.Р. = било съм ловило
| ПР.НАКЛ., МИН.НЕОПР.ВР., 1Л., МН.Ч. = били сме ловили
| ПР.НАКЛ., МИН.НЕОПР.ВР., 2Л., ЕД.Ч., М.Р. = бил си ловил
| ПР.НАКЛ., МИН.НЕОПР.ВР., 2Л., ЕД.Ч., Ж.Р. = била си ловила
| ПР.НАКЛ., МИН.НЕОПР.ВР., 2Л., ЕД.Ч., СР.Р. = било си ловило
| ПР.НАКЛ., МИН.НЕОПР.ВР., 2Л., МН.Ч. = били сте ловили
| ПР.НАКЛ., МИН.НЕОПР.ВР., 3Л., ЕД.Ч., М.Р. = бил (е) ловил
| ПР.НАКЛ., МИН.НЕОПР.ВР., 3Л., ЕД.Ч., Ж.Р. = била (е) ловила
| ПР.НАКЛ., МИН.НЕОПР.ВР., 3Л., ЕД.Ч., СР.Р. = било (е) ловило
| ПР.НАКЛ., МИН.НЕОПР.ВР., 3Л., МН.Ч. = били (са) ловили
| ПР.НАКЛ., БЪД.ВР., 1Л., ЕД.Ч., М.Р. = щял съм да ловя
| ПР.НАКЛ., БЪД.ВР., 1Л., ЕД.Ч., Ж.Р. = щяла съм да ловя
| ПР.НАКЛ., БЪД.ВР., 1Л., ЕД.Ч., СР.Р. = щяло съм да ловя
| ПР.НАКЛ., БЪД.ВР., 1Л., МН.Ч. = щели сме да ловим
| ПР.НАКЛ., БЪД.ВР., 2Л., ЕД.Ч., М.Р. = щял си да ловиш
| ПР.НАКЛ., БЪД.ВР., 2Л., ЕД.Ч., Ж.Р. = щяла си да ловиш
| ПР.НАКЛ., БЪД.ВР., 2Л., ЕД.Ч., СР.Р. = щяло си да ловиш
| ПР.НАКЛ., БЪД.ВР., 2Л., МН.Ч. = щели сте да ловите
| ПР.НАКЛ., БЪД.ВР., 3Л., ЕД.Ч., М.Р. = щял (е) да лови
| ПР.НАКЛ., БЪД.ВР., 3Л., ЕД.Ч., Ж.Р. = щяла (е) да лови
| ПР.НАКЛ., БЪД.ВР., 3Л., ЕД.Ч., СР.Р. = щяло (е) да лови
| ПР.НАКЛ., БЪД.ВР., 3Л., МН.Ч. = щели (са) да ловят
| ПР.НАКЛ., БЪД.ПРЕД.ВР., 1Л., ЕД.Ч., М.Р. = щял съм да съм ловил
| ПР.НАКЛ., БЪД.ПРЕД.ВР., 1Л., ЕД.Ч., Ж.Р. = щяла съм да съм ловила
| ПР.НАКЛ., БЪД.ПРЕД.ВР., 1Л., ЕД.Ч., СР.Р. = щяло съм да съм ловило
| ПР.НАКЛ., БЪД.ПРЕД.ВР., 1Л., МН.Ч. = щели сме да сме ловили
| ПР.НАКЛ., БЪД.ПРЕД.ВР., 2Л., ЕД.Ч., М.Р. = щял си да си ловил
| ПР.НАКЛ., БЪД.ПРЕД.ВР., 2Л., ЕД.Ч., Ж.Р. = щяла си да си ловила
| ПР.НАКЛ., БЪД.ПРЕД.ВР., 2Л., ЕД.Ч., СР.Р. = щяло си да си ловило
| ПР.НАКЛ., БЪД.ПРЕД.ВР., 2Л., МН.Ч. = щели сте да сте ловили
| ПР.НАКЛ., БЪД.ПРЕД.ВР., 3Л., ЕД.Ч., М.Р. = щял (е) да е ловил
| ПР.НАКЛ., БЪД.ПРЕД.ВР., 3Л., ЕД.Ч., Ж.Р. = щяла (е) да е ловила
| ПР.НАКЛ., БЪД.ПРЕД.ВР., 3Л., ЕД.Ч., СР.Р. = щяло (е) да е ловило
| ПР.НАКЛ., БЪД.ПРЕД.ВР., 3Л., МН.Ч. = щели (са) да са ловили
| УСЛОВНО НАКЛОНЕНИЕ, 1Л., ЕД.Ч., М.Р. = бих ловил
| УСЛОВНО НАКЛОНЕНИЕ, 1Л., ЕД.Ч., Ж.Р. = бих ловила
| УСЛОВНО НАКЛОНЕНИЕ, 1Л., ЕД.Ч., СР.Р. = бих ловило
| УСЛОВНО НАКЛОНЕНИЕ, 1Л., МН.Ч. = бихме ловили
| УСЛОВНО НАКЛОНЕНИЕ, 2Л., ЕД.Ч., М.Р. = би ловил
| УСЛОВНО НАКЛОНЕНИЕ, 2Л., ЕД.Ч., Ж.Р. = би ловила
| УСЛОВНО НАКЛОНЕНИЕ, 2Л., ЕД.Ч., СР.Р. = би ловило
| УСЛОВНО НАКЛОНЕНИЕ, 2Л., МН.Ч. = бихте ловили
| УСЛОВНО НАКЛОНЕНИЕ, 3Л., ЕД.Ч., М.Р. = би ловил
| УСЛОВНО НАКЛОНЕНИЕ, 3Л., ЕД.Ч., Ж.Р. = би ловила
| УСЛОВНО НАКЛОНЕНИЕ, 3Л., ЕД.Ч., СР.Р. = би ловило
| УСЛОВНО НАКЛОНЕНИЕ, 3Л., МН.Ч. = биха ловили
| ПОВЕЛИТЕЛНО НАКЛОНЕНИЕ, ЕД.Ч. = ло·ви
| ПОВЕЛИТЕЛНО НАКЛОНЕНИЕ, МН.Ч. = ло·ве·те
| МИН.СТРАД.ПРИЧ. М.Р. = ло·вен
| МИН.СТРАД.ПРИЧ. М.Р. НЕПЪЛЕН ЧЛЕН = ло·ве·ния
| МИН.СТРАД.ПРИЧ. М.Р. ПЪЛЕН ЧЛЕН = ло·ве·ни·ят
| МИН.СТРАД.ПРИЧ. Ж.Р. = ло·ве·на
| МИН.СТРАД.ПРИЧ. Ж.Р. ЧЛЕН = ло·ве·на·та
| МИН.СТРАД.ПРИЧ. СР.Р. = ло·ве·но
| МИН.СТРАД.ПРИЧ. СР.Р. ЧЛЕН = ло·ве·но·то
| МИН.СТРАД.ПРИЧ. МН.Ч. = ло·ве·ни
| МИН.СТРАД.ПРИЧ. МН.Ч. ЧЛЕН = ло·ве·ни·те
| МИН.ДЕЯТ.СВ.ПРИЧ. М.Р. = ло·вил
| МИН.ДЕЯТ.СВ.ПРИЧ. М.Р. НЕПЪЛЕН ЧЛЕН = ло·ви·лия
| МИН.ДЕЯТ.СВ.ПРИЧ. М.Р. ПЪЛЕН ЧЛЕН = ло·ви·ли·ят
| МИН.ДЕЯТ.СВ.ПРИЧ. Ж.Р. = ло·ви·ла
| МИН.ДЕЯТ.СВ.ПРИЧ. Ж.Р. ЧЛЕН = ло·ви·ла·та
| МИН.ДЕЯТ.СВ.ПРИЧ. СР.Р. = ло·ви·ло
| МИН.ДЕЯТ.СВ.ПРИЧ. СР.Р. ЧЛЕН = ло·ви·ло·то
| МИН.ДЕЯТ.СВ.ПРИЧ. МН.Ч. = ло·ви·ли
| МИН.ДЕЯТ.СВ.ПРИЧ. МН.Ч. ЧЛЕН = ло·ви·ли·те
| МИН.ДЕЯТ.НЕСВ.ПРИЧ. М.Р. = ло·вял
| МИН.ДЕЯТ.НЕСВ.ПРИЧ. М.Р. НЕПЪЛЕН ЧЛЕН = ло·вя·лия
| МИН.ДЕЯТ.НЕСВ.ПРИЧ. М.Р. ПЪЛЕН ЧЛЕН = ло·вя·ли·ят
| МИН.ДЕЯТ.НЕСВ.ПРИЧ. Ж.Р. = ло·вя·ла
| МИН.ДЕЯТ.НЕСВ.ПРИЧ. Ж.Р. ЧЛЕН = ло·вя·ла·та
| МИН.ДЕЯТ.НЕСВ.ПРИЧ. СР.Р. = ло·вя·ло
| МИН.ДЕЯТ.НЕСВ.ПРИЧ. СР.Р. ЧЛЕН = ло·вя·ло·то
| МИН.ДЕЯТ.НЕСВ.ПРИЧ. МН.Ч. = ло·ве·ли
| МИН.ДЕЯТ.НЕСВ.ПРИЧ. МН.Ч. ЧЛЕН = ло·ве·ли·те
| СЕГ.ДЕЯТ.ПРИЧ. М.Р. = ло·вящ
| СЕГ.ДЕЯТ.ПРИЧ. М.Р. НЕПЪЛЕН ЧЛЕН = ло·вя·щия
| СЕГ.ДЕЯТ.ПРИЧ. М.Р. ПЪЛЕН ЧЛЕН = ло·вя·щи·ят
| СЕГ.ДЕЯТ.ПРИЧ. Ж.Р. = ло·вя·ща
| СЕГ.ДЕЯТ.ПРИЧ. Ж.Р. ЧЛЕН = ло·вя·ща·та
| СЕГ.ДЕЯТ.ПРИЧ. СР.Р. = ло·вя·що
| СЕГ.ДЕЯТ.ПРИЧ. СР.Р. ЧЛЕН = ло·вя·що·то
| СЕГ.ДЕЯТ.ПРИЧ. МН.Ч. = ло·вя·щи
| СЕГ.ДЕЯТ.ПРИЧ. МН.Ч. ЧЛЕН = ло·вя·щи·те
| ДЕЕПРИЧАСТИЕ = ло·вей·ки
| СКРИТИ ПРЕПРАТКИ = 
[[ловя]],
[[ловиш]],
[[лови]],
[[ловим]],
[[ловите]],
[[ловят]],
[[лових]],
[[ловихме]],
[[ловихте]],
[[ловиха]],
[[ловях]],
[[ловеше]],
[[ловяхме]],
[[ловяхте]],
[[ловяха]],
[[ловете]],
[[ловил]],
[[ловилия]],
[[ловилият]],
[[ловила]],
[[ловилата]],
[[ловило]],
[[ловилото]],
[[ловили]],
[[ловилите]],
[[ловял]],
[[ловялия]],
[[ловялият]],
[[ловяла]],
[[ловялата]],
[[ловяло]],
[[ловялото]],
[[ловели]],
[[ловелите]],
[[ловен]],
[[ловения]],
[[ловеният]],
[[ловена]],
[[ловената]],
[[ловено]],
[[ловеното]],
[[ловени]],
[[ловените]],
[[ловящ]],
[[ловящия]],
[[ловящият]],
[[ловяща]],
[[ловящата]],
[[ловящо]],
[[ловящото]],
[[ловящи]],
[[ловящите]],
[[ловейки]],
[[ловил съм]],
[[ловила съм]],
[[ловило съм]],
[[ловили сме]],
[[ловил си]],
[[ловила си]],
[[ловило си]],
[[ловили сте]],
[[ловил е]],
[[ловила е]],
[[ловило е]],
[[ловили са]],
[[бях ловил]],
[[бях ловила]],
[[бях ловило]],
[[бяхме ловили]],
[[беше ловил]],
[[беше ловила]],
[[беше ловило]],
[[бяхте ловили]],
[[бяха ловили]],
[[ще ловя]],
[[ще ловим]],
[[ще ловиш]],
[[ще ловите]],
[[ще лови]],
[[ще ловят]],
[[ще съм ловил]],
[[ще съм ловила]],
[[ще съм ловило]],
[[ще сме ловили]],
[[ще си ловил]],
[[ще си ловила]],
[[ще си ловило]],
[[ще сте ловили]],
[[ще е ловил]],
[[ще е ловила]],
[[ще е ловило]],
[[ще са ловили]],
[[щях да ловя]],
[[щяхме да ловим]],
[[щеше да ловиш]],
[[щяхте да ловите]],
[[щеше да лови]],
[[щяха да ловят]],
[[щях да съм ловил]],
[[щях да съм ловила]],
[[щях да съм ловило]],
[[щяхме да сме ловили]],
[[щеше да си ловил]],
[[щеше да си ловила]],
[[щеше да си ловило]],
[[щяхте да сте ловили]],
[[щеше да е ловил]],
[[щеше да е ловила]],
[[щеше да е ловило]],
[[щяха да са ловили]],
[[ловял съм]],
[[ловяла съм]],
[[ловяло съм]],
[[ловели сме]],
[[ловял си]],
[[ловяла си]],
[[ловяло си]],
[[ловели сте]],
[[ловял е]],
[[ловяла е]],
[[ловяло е]],
[[ловели са]],
[[бил съм ловил]],
[[била съм ловила]],
[[било съм ловило]],
[[били сме ловили]],
[[бил си ловил]],
[[била си ловила]],
[[било си ловило]],
[[били сте ловили]],
[[бил е ловил]],
[[била е ловила]],
[[било е ловило]],
[[били са ловили]],
[[щял съм да ловя]],
[[щяла съм да ловя]],
[[щяло съм да ловя]],
[[щели сме да ловим]],
[[щял си да ловиш]],
[[щяла си да ловиш]],
[[щяло си да ловиш]],
[[щели сте да ловите]],
[[щял да лови]],
[[щяла да лови]],
[[щяло да лови]],
[[щели да ловят]],
[[щял е да лови]],
[[щяла е да лови]],
[[щяло е да лови]],
[[щели са да ловят]],
[[щял съм да съм ловил]],
[[щяла съм да съм ловила]],
[[щяло съм да съм ловило]],
[[щели сме да сме ловили]],
[[щял си да си ловил]],
[[щяла си да си ловила]],
[[щяло си да си ловило]],
[[щели сте да сте ловили]],
[[щял да е ловил]],
[[щяла да е ловила]],
[[щяло да е ловило]],
[[щели да са ловили]],
[[щял е да е ловил]],
[[щяла е да е ловила]],
[[щяло е да е ловило]],
[[щели са да са ловили]],
[[бих ловил]],
[[бих ловила]],
[[бих ловило]],
[[бихме ловили]],
[[би ловил]],
[[би ловила]],
[[би ловило]],
[[бихте ловили]],
[[биха ловили]],
}}</text>
      <sha1>qqmynqjiqgzdm80sjbmwhvgsa5pgf90</sha1>
    </revision>
  </page>
  <page>
    <title>Шаблон:Словоформи/локализирам</title>
    <ns>10</ns>
    <id>517563</id>
    <revision>
      <id>549543</id>
      <timestamp>2005-05-11T04:56:12Z</timestamp>
      <contributor>
        <username>Bgbot</username>
        <id>83</id>
      </contributor>
      <comment>Борислав: Шаблон със словоформи</comment>
      <model>wikitext</model>
      <format>text/x-wiki</format>
      <text bytes="22864" xml:space="preserve">{{Шаблон:Словоформи/Глагол|
  ОСНОВНА ФОРМА = локализирам
| СЕГ.ВР., 1Л., ЕД.Ч. = ло·ка·ли·зи·рам
| СЕГ.ВР., 1Л., МН.Ч. = ло·ка·ли·зи·ра·ме
| СЕГ.ВР., 2Л., ЕД.Ч. = ло·ка·ли·зи·раш
| СЕГ.ВР., 2Л., МН.Ч. = ло·ка·ли·зи·ра·те
| СЕГ.ВР., 3Л., ЕД.Ч. = ло·ка·ли·зи·ра
| СЕГ.ВР., 3Л., МН.Ч. = ло·ка·ли·зи·рат
| МИН.СВ.ВР., 1Л., ЕД.Ч. = ло·ка·ли·зи·рах
| МИН.СВ.ВР., 1Л., МН.Ч. = ло·ка·ли·зи·рах·ме
| МИН.СВ.ВР., 2Л., ЕД.Ч. = ло·ка·ли·зи·ра
| МИН.СВ.ВР., 2Л., МН.Ч. = ло·ка·ли·зи·рах·те
| МИН.СВ.ВР., 3Л., ЕД.Ч. = ло·ка·ли·зи·ра
| МИН.СВ.ВР., 3Л., МН.Ч. = ло·ка·ли·зи·ра·ха
| МИН.НЕСВ.ВР., 1Л., ЕД.Ч. = ло·ка·ли·зи·рах
| МИН.НЕСВ.ВР., 1Л., МН.Ч. = ло·ка·ли·зи·рах·ме
| МИН.НЕСВ.ВР., 2Л., ЕД.Ч. = ло·ка·ли·зи·ра·ше
| МИН.НЕСВ.ВР., 2Л., МН.Ч. = ло·ка·ли·зи·рах·те
| МИН.НЕСВ.ВР., 3Л., ЕД.Ч. = ло·ка·ли·зи·ра·ше
| МИН.НЕСВ.ВР., 3Л., МН.Ч. = ло·ка·ли·зи·ра·ха
| МИН.НЕОПР.ВР., 1Л., ЕД.Ч., М.Р. = локализирал съм
| МИН.НЕОПР.ВР., 1Л., ЕД.Ч., Ж.Р. = локализирала съм
| МИН.НЕОПР.ВР., 1Л., ЕД.Ч., СР.Р. = локализирало съм
| МИН.НЕОПР.ВР., 1Л., МН.Ч. = локализирали сме
| МИН.НЕОПР.ВР., 2Л., ЕД.Ч., М.Р. = локализирал си
| МИН.НЕОПР.ВР., 2Л., ЕД.Ч., Ж.Р. = локализирала си
| МИН.НЕОПР.ВР., 2Л., ЕД.Ч., СР.Р. = локализирало си
| МИН.НЕОПР.ВР., 2Л., МН.Ч. = локализирали сте
| МИН.НЕОПР.ВР., 3Л., ЕД.Ч., М.Р. = локализирал е
| МИН.НЕОПР.ВР., 3Л., ЕД.Ч., Ж.Р. = локализирала е
| МИН.НЕОПР.ВР., 3Л., ЕД.Ч., СР.Р. = локализирало е
| МИН.НЕОПР.ВР., 3Л., МН.Ч. = локализирали са
| МИН.ПРЕД.ВР., 1Л., ЕД.Ч., М.Р. = бях локализирал
| МИН.ПРЕД.ВР., 1Л., ЕД.Ч., Ж.Р. = бях локализирала
| МИН.ПРЕД.ВР., 1Л., ЕД.Ч., СР.Р. = бях локализирало
| МИН.ПРЕД.ВР., 1Л., МН.Ч. = бяхме локализирали
| МИН.ПРЕД.ВР., 2Л., ЕД.Ч., М.Р. = беше локализирал
| МИН.ПРЕД.ВР., 2Л., ЕД.Ч., Ж.Р. = беше локализирала
| МИН.ПРЕД.ВР., 2Л., ЕД.Ч., СР.Р. = беше локализирало
| МИН.ПРЕД.ВР., 2Л., МН.Ч. = бяхте локализирали
| МИН.ПРЕД.ВР., 3Л., ЕД.Ч., М.Р. = беше локализирал
| МИН.ПРЕД.ВР., 3Л., ЕД.Ч., Ж.Р. = беше локализирала
| МИН.ПРЕД.ВР., 3Л., ЕД.Ч., СР.Р. = беше локализирало
| МИН.ПРЕД.ВР., 3Л., МН.Ч. = бяха локализирали
| БЪД.ВР., 1Л., ЕД.Ч. = ще локализирам
| БЪД.ВР., 1Л., МН.Ч. = ще локализираме
| БЪД.ВР., 2Л., ЕД.Ч. = ще локализираш
| БЪД.ВР., 2Л., МН.Ч. = ще локализирате
| БЪД.ВР., 3Л., ЕД.Ч. = ще локализира
| БЪД.ВР., 3Л., МН.Ч. = ще локализират
| БЪД.ПРЕД.ВР., 1Л., ЕД.Ч., М.Р. = ще съм локализирал
| БЪД.ПРЕД.ВР., 1Л., ЕД.Ч., Ж.Р. = ще съм локализирала
| БЪД.ПРЕД.ВР., 1Л., ЕД.Ч., СР.Р. = ще съм локализирало
| БЪД.ПРЕД.ВР., 1Л., МН.Ч. = ще сме локализирали
| БЪД.ПРЕД.ВР., 2Л., ЕД.Ч., М.Р. = ще си локализирал
| БЪД.ПРЕД.ВР., 2Л., ЕД.Ч., Ж.Р. = ще си локализирала
| БЪД.ПРЕД.ВР., 2Л., ЕД.Ч., СР.Р. = ще си локализирало
| БЪД.ПРЕД.ВР., 2Л., МН.Ч. = ще сте локализирали
| БЪД.ПРЕД.ВР., 3Л., ЕД.Ч., М.Р. = ще е локализирал
| БЪД.ПРЕД.ВР., 3Л., ЕД.Ч., Ж.Р. = ще е локализирала
| БЪД.ПРЕД.ВР., 3Л., ЕД.Ч., СР.Р. = ще е локализирало
| БЪД.ПРЕД.ВР., 3Л., МН.Ч. = ще са локализирали
| БЪД.ВР. В МИН., 1Л., ЕД.Ч. = щях да локализирам
| БЪД.ВР. В МИН., 1Л., МН.Ч. = щяхме да локализираме
| БЪД.ВР. В МИН., 2Л., ЕД.Ч. = щеше да локализираш
| БЪД.ВР. В МИН., 2Л., МН.Ч. = щяхте да локализирате
| БЪД.ВР. В МИН., 3Л., ЕД.Ч. = щеше да локализира
| БЪД.ВР. В МИН., 3Л., МН.Ч. = щяха да локализират
| БЪД.ПРЕД.ВР. В МИН., 1Л., ЕД.Ч., М.Р. = щях да съм локализирал
| БЪД.ПРЕД.ВР. В МИН., 1Л., ЕД.Ч., Ж.Р. = щях да съм локализирала
| БЪД.ПРЕД.ВР. В МИН., 1Л., ЕД.Ч., СР.Р. = щях да съм локализирало
| БЪД.ПРЕД.ВР. В МИН., 1Л., МН.Ч. = щяхме да сме локализирали
| БЪД.ПРЕД.ВР. В МИН., 2Л., ЕД.Ч., М.Р. = щеше да си локализирал
| БЪД.ПРЕД.ВР. В МИН., 2Л., ЕД.Ч., Ж.Р. = щеше да си локализирала
| БЪД.ПРЕД.ВР. В МИН., 2Л., ЕД.Ч., СР.Р. = щеше да си локализирало
| БЪД.ПРЕД.ВР. В МИН., 2Л., МН.Ч. = щяхте да сте локализирали
| БЪД.ПРЕД.ВР. В МИН., 3Л., ЕД.Ч., М.Р. = щеше да е локализирал
| БЪД.ПРЕД.ВР. В МИН., 3Л., ЕД.Ч., Ж.Р. = щеше да е локализирала
| БЪД.ПРЕД.ВР. В МИН., 3Л., ЕД.Ч., СР.Р. = щеше да е локализирало
| БЪД.ПРЕД.ВР. В МИН., 3Л., МН.Ч. = щяха да са локализирали
| ПР.НАКЛ., СЕГ.ВР., 1Л., ЕД.Ч., М.Р. = локализирал съм
| ПР.НАКЛ., СЕГ.ВР., 1Л., ЕД.Ч., Ж.Р. = локализирала съм
| ПР.НАКЛ., СЕГ.ВР., 1Л., ЕД.Ч., СР.Р. = локализирало съм
| ПР.НАКЛ., СЕГ.ВР., 1Л., МН.Ч. = локализирали сме
| ПР.НАКЛ., СЕГ.ВР., 2Л., ЕД.Ч., М.Р. = локализирал си
| ПР.НАКЛ., СЕГ.ВР., 2Л., ЕД.Ч., Ж.Р. = локализирала си
| ПР.НАКЛ., СЕГ.ВР., 2Л., ЕД.Ч., СР.Р. = локализирало си
| ПР.НАКЛ., СЕГ.ВР., 2Л., МН.Ч. = локализирали сте
| ПР.НАКЛ., СЕГ.ВР., 3Л., ЕД.Ч., М.Р. = локализирал (е)
| ПР.НАКЛ., СЕГ.ВР., 3Л., ЕД.Ч., Ж.Р. = локализирала (е)
| ПР.НАКЛ., СЕГ.ВР., 3Л., ЕД.Ч., СР.Р. = локализирало (е)
| ПР.НАКЛ., СЕГ.ВР., 3Л., МН.Ч. = локализирали (са)
| ПР.НАКЛ., МИН.СВ.ВР., 1Л., ЕД.Ч., М.Р. = локализирал съм
| ПР.НАКЛ., МИН.СВ.ВР., 1Л., ЕД.Ч., Ж.Р. = локализирала съм
| ПР.НАКЛ., МИН.СВ.ВР., 1Л., ЕД.Ч., СР.Р. = локализирало съм
| ПР.НАКЛ., МИН.СВ.ВР., 1Л., МН.Ч. = локализирали сме
| ПР.НАКЛ., МИН.СВ.ВР., 2Л., ЕД.Ч., М.Р. = локализирал си
| ПР.НАКЛ., МИН.СВ.ВР., 2Л., ЕД.Ч., Ж.Р. = локализирала си
| ПР.НАКЛ., МИН.СВ.ВР., 2Л., ЕД.Ч., СР.Р. = локализирало си
| ПР.НАКЛ., МИН.СВ.ВР., 2Л., МН.Ч. = локализирали сте
| ПР.НАКЛ., МИН.СВ.ВР., 3Л., ЕД.Ч., М.Р. = локализирал (е)
| ПР.НАКЛ., МИН.СВ.ВР., 3Л., ЕД.Ч., Ж.Р. = локализирала (е)
| ПР.НАКЛ., МИН.СВ.ВР., 3Л., ЕД.Ч., СР.Р. = локализирало (е)
| ПР.НАКЛ., МИН.СВ.ВР., 3Л., МН.Ч. = локализирали (са)
| ПР.НАКЛ., МИН.НЕОПР.ВР., 1Л., ЕД.Ч., М.Р. = бил съм локализирал
| ПР.НАКЛ., МИН.НЕОПР.ВР., 1Л., ЕД.Ч., Ж.Р. = била съм локализирала
| ПР.НАКЛ., МИН.НЕОПР.ВР., 1Л., ЕД.Ч., СР.Р. = било съм локализирало
| ПР.НАКЛ., МИН.НЕОПР.ВР., 1Л., МН.Ч. = били сме локализирали
| ПР.НАКЛ., МИН.НЕОПР.ВР., 2Л., ЕД.Ч., М.Р. = бил си локализирал
| ПР.НАКЛ., МИН.НЕОПР.ВР., 2Л., ЕД.Ч., Ж.Р. = била си локализирала
| ПР.НАКЛ., МИН.НЕОПР.ВР., 2Л., ЕД.Ч., СР.Р. = било си локализирало
| ПР.НАКЛ., МИН.НЕОПР.ВР., 2Л., МН.Ч. = били сте локализирали
| ПР.НАКЛ., МИН.НЕОПР.ВР., 3Л., ЕД.Ч., М.Р. = бил (е) локализирал
| ПР.НАКЛ., МИН.НЕОПР.ВР., 3Л., ЕД.Ч., Ж.Р. = била (е) локализирала
| ПР.НАКЛ., МИН.НЕОПР.ВР., 3Л., ЕД.Ч., СР.Р. = било (е) локализирало
| ПР.НАКЛ., МИН.НЕОПР.ВР., 3Л., МН.Ч. = били (са) локализирали
| ПР.НАКЛ., БЪД.ВР., 1Л., ЕД.Ч., М.Р. = щял съм да локализирам
| ПР.НАКЛ., БЪД.ВР., 1Л., ЕД.Ч., Ж.Р. = щяла съм да локализирам
| ПР.НАКЛ., БЪД.ВР., 1Л., ЕД.Ч., СР.Р. = щяло съм да локализирам
| ПР.НАКЛ., БЪД.ВР., 1Л., МН.Ч. = щели сме да локализираме
| ПР.НАКЛ., БЪД.ВР., 2Л., ЕД.Ч., М.Р. = щял си да локализираш
| ПР.НАКЛ., БЪД.ВР., 2Л., ЕД.Ч., Ж.Р. = щяла си да локализираш
| ПР.НАКЛ., БЪД.ВР., 2Л., ЕД.Ч., СР.Р. = щяло си да локализираш
| ПР.НАКЛ., БЪД.ВР., 2Л., МН.Ч. = щели сте да локализирате
| ПР.НАКЛ., БЪД.ВР., 3Л., ЕД.Ч., М.Р. = щял (е) да локализира
| ПР.НАКЛ., БЪД.ВР., 3Л., ЕД.Ч., Ж.Р. = щяла (е) да локализира
| ПР.НАКЛ., БЪД.ВР., 3Л., ЕД.Ч., СР.Р. = щяло (е) да локализира
| ПР.НАКЛ., БЪД.ВР., 3Л., МН.Ч. = щели (са) да локализират
| ПР.НАКЛ., БЪД.ПРЕД.ВР., 1Л., ЕД.Ч., М.Р. = щял съм да съм локализирал
| ПР.НАКЛ., БЪД.ПРЕД.ВР., 1Л., ЕД.Ч., Ж.Р. = щяла съм да съм локализирала
| ПР.НАКЛ., БЪД.ПРЕД.ВР., 1Л., ЕД.Ч., СР.Р. = щяло съм да съм локализирало
| ПР.НАКЛ., БЪД.ПРЕД.ВР., 1Л., МН.Ч. = щели сме да сме локализирали
| ПР.НАКЛ., БЪД.ПРЕД.ВР., 2Л., ЕД.Ч., М.Р. = щял си да си локализирал
| ПР.НАКЛ., БЪД.ПРЕД.ВР., 2Л., ЕД.Ч., Ж.Р. = щяла си да си локализирала
| ПР.НАКЛ., БЪД.ПРЕД.ВР., 2Л., ЕД.Ч., СР.Р. = щяло си да си локализирало
| ПР.НАКЛ., БЪД.ПРЕД.ВР., 2Л., МН.Ч. = щели сте да сте локализирали
| ПР.НАКЛ., БЪД.ПРЕД.ВР., 3Л., ЕД.Ч., М.Р. = щял (е) да е локализирал
| ПР.НАКЛ., БЪД.ПРЕД.ВР., 3Л., ЕД.Ч., Ж.Р. = щяла (е) да е локализирала
| ПР.НАКЛ., БЪД.ПРЕД.ВР., 3Л., ЕД.Ч., СР.Р. = щяло (е) да е локализирало
| ПР.НАКЛ., БЪД.ПРЕД.ВР., 3Л., МН.Ч. = щели (са) да са локализирали
| УСЛОВНО НАКЛОНЕНИЕ, 1Л., ЕД.Ч., М.Р. = бих локализирал
| УСЛОВНО НАКЛОНЕНИЕ, 1Л., ЕД.Ч., Ж.Р. = бих локализирала
| УСЛОВНО НАКЛОНЕНИЕ, 1Л., ЕД.Ч., СР.Р. = бих локализирало
| УСЛОВНО НАКЛОНЕНИЕ, 1Л., МН.Ч. = бихме локализирали
| УСЛОВНО НАКЛОНЕНИЕ, 2Л., ЕД.Ч., М.Р. = би локализирал
| УСЛОВНО НАКЛОНЕНИЕ, 2Л., ЕД.Ч., Ж.Р. = би локализирала
| УСЛОВНО НАКЛОНЕНИЕ, 2Л., ЕД.Ч., СР.Р. = би локализирало
| УСЛОВНО НАКЛОНЕНИЕ, 2Л., МН.Ч. = бихте локализирали
| УСЛОВНО НАКЛОНЕНИЕ, 3Л., ЕД.Ч., М.Р. = би локализирал
| УСЛОВНО НАКЛОНЕНИЕ, 3Л., ЕД.Ч., Ж.Р. = би локализирала
| УСЛОВНО НАКЛОНЕНИЕ, 3Л., ЕД.Ч., СР.Р. = би локализирало
| УСЛОВНО НАКЛОНЕНИЕ, 3Л., МН.Ч. = биха локализирали
| ПОВЕЛИТЕЛНО НАКЛОНЕНИЕ, ЕД.Ч. = ло·ка·ли·зи·рай
| ПОВЕЛИТЕЛНО НАКЛОНЕНИЕ, МН.Ч. = ло·ка·ли·зи·рай·те
| МИН.СТРАД.ПРИЧ. М.Р. = ло·ка·ли·зи·ран
| МИН.СТРАД.ПРИЧ. М.Р. НЕПЪЛЕН ЧЛЕН = ло·ка·ли·зи·ра·ния
| МИН.СТРАД.ПРИЧ. М.Р. ПЪЛЕН ЧЛЕН = ло·ка·ли·зи·ра·ни·ят
| МИН.СТРАД.ПРИЧ. Ж.Р. = ло·ка·ли·зи·ра·на
| МИН.СТРАД.ПРИЧ. Ж.Р. ЧЛЕН = ло·ка·ли·зи·ра·на·та
| МИН.СТРАД.ПРИЧ. СР.Р. = ло·ка·ли·зи·ра·но
| МИН.СТРАД.ПРИЧ. СР.Р. ЧЛЕН = ло·ка·ли·зи·ра·но·то
| МИН.СТРАД.ПРИЧ. МН.Ч. = ло·ка·ли·зи·ра·ни
| МИН.СТРАД.ПРИЧ. МН.Ч. ЧЛЕН = ло·ка·ли·зи·ра·ни·те
| МИН.ДЕЯТ.СВ.ПРИЧ. М.Р. = ло·ка·ли·зи·рал
| МИН.ДЕЯТ.СВ.ПРИЧ. М.Р. НЕПЪЛЕН ЧЛЕН = ло·ка·ли·зи·ра·лия
| МИН.ДЕЯТ.СВ.ПРИЧ. М.Р. ПЪЛЕН ЧЛЕН = ло·ка·ли·зи·ра·ли·ят
| МИН.ДЕЯТ.СВ.ПРИЧ. Ж.Р. = ло·ка·ли·зи·ра·ла
| МИН.ДЕЯТ.СВ.ПРИЧ. Ж.Р. ЧЛЕН = ло·ка·ли·зи·ра·ла·та
| МИН.ДЕЯТ.СВ.ПРИЧ. СР.Р. = ло·ка·ли·зи·ра·ло
| МИН.ДЕЯТ.СВ.ПРИЧ. СР.Р. ЧЛЕН = ло·ка·ли·зи·ра·ло·то
| МИН.ДЕЯТ.СВ.ПРИЧ. МН.Ч. = ло·ка·ли·зи·ра·ли
| МИН.ДЕЯТ.СВ.ПРИЧ. МН.Ч. ЧЛЕН = ло·ка·ли·зи·ра·ли·те
| МИН.ДЕЯТ.НЕСВ.ПРИЧ. М.Р. = ло·ка·ли·зи·рал
| МИН.ДЕЯТ.НЕСВ.ПРИЧ. М.Р. НЕПЪЛЕН ЧЛЕН = ло·ка·ли·зи·ра·лия
| МИН.ДЕЯТ.НЕСВ.ПРИЧ. М.Р. ПЪЛЕН ЧЛЕН = ло·ка·ли·зи·ра·ли·ят
| МИН.ДЕЯТ.НЕСВ.ПРИЧ. Ж.Р. = ло·ка·ли·зи·ра·ла
| МИН.ДЕЯТ.НЕСВ.ПРИЧ. Ж.Р. ЧЛЕН = ло·ка·ли·зи·ра·ла·та
| МИН.ДЕЯТ.НЕСВ.ПРИЧ. СР.Р. = ло·ка·ли·зи·ра·ло
| МИН.ДЕЯТ.НЕСВ.ПРИЧ. СР.Р. ЧЛЕН = ло·ка·ли·зи·ра·ло·то
| МИН.ДЕЯТ.НЕСВ.ПРИЧ. МН.Ч. = ло·ка·ли·зи·ра·ли
| МИН.ДЕЯТ.НЕСВ.ПРИЧ. МН.Ч. ЧЛЕН = ло·ка·ли·зи·ра·ли·те
| СЕГ.ДЕЯТ.ПРИЧ. М.Р. = ло·ка·ли·зи·ращ
| СЕГ.ДЕЯТ.ПРИЧ. М.Р. НЕПЪЛЕН ЧЛЕН = ло·ка·ли·зи·ра·щия
| СЕГ.ДЕЯТ.ПРИЧ. М.Р. ПЪЛЕН ЧЛЕН = ло·ка·ли·зи·ра·щи·ят
| СЕГ.ДЕЯТ.ПРИЧ. Ж.Р. = ло·ка·ли·зи·ра·ща
| СЕГ.ДЕЯТ.ПРИЧ. Ж.Р. ЧЛЕН = ло·ка·ли·зи·ра·ща·та
| СЕГ.ДЕЯТ.ПРИЧ. СР.Р. = ло·ка·ли·зи·ра·що
| СЕГ.ДЕЯТ.ПРИЧ. СР.Р. ЧЛЕН = ло·ка·ли·зи·ра·що·то
| СЕГ.ДЕЯТ.ПРИЧ. МН.Ч. = ло·ка·ли·зи·ра·щи
| СЕГ.ДЕЯТ.ПРИЧ. МН.Ч. ЧЛЕН = ло·ка·ли·зи·ра·щи·те
| ДЕЕПРИЧАСТИЕ = ло·ка·ли·зи·рай·ки
| СКРИТИ ПРЕПРАТКИ = 
[[локализирам]],
[[локализираш]],
[[локализира]],
[[локализираме]],
[[локализирате]],
[[локализират]],
[[локализирах]],
[[локализирахме]],
[[локализирахте]],
[[локализираха]],
[[локализираше]],
[[локализирай]],
[[локализирайте]],
[[локализирал]],
[[локализиралия]],
[[локализиралият]],
[[локализирала]],
[[локализиралата]],
[[локализирало]],
[[локализиралото]],
[[локализирали]],
[[локализиралите]],
[[локализиран]],
[[локализирания]],
[[локализираният]],
[[локализирана]],
[[локализираната]],
[[локализирано]],
[[локализираното]],
[[локализирани]],
[[локализираните]],
[[локализиращ]],
[[локализиращия]],
[[локализиращият]],
[[локализираща]],
[[локализиращата]],
[[локализиращо]],
[[локализиращото]],
[[локализиращи]],
[[локализиращите]],
[[локализирайки]],
[[локализирал съм]],
[[локализирала съм]],
[[локализирало съм]],
[[локализирали сме]],
[[локализирал си]],
[[локализирала си]],
[[локализирало си]],
[[локализирали сте]],
[[локализирал е]],
[[локализирала е]],
[[локализирало е]],
[[локализирали са]],
[[бях локализирал]],
[[бях локализирала]],
[[бях локализирало]],
[[бяхме локализирали]],
[[беше локализирал]],
[[беше локализирала]],
[[беше локализирало]],
[[бяхте локализирали]],
[[бяха локализирали]],
[[ще локализирам]],
[[ще локализираме]],
[[ще локализираш]],
[[ще локализирате]],
[[ще локализира]],
[[ще локализират]],
[[ще съм локализирал]],
[[ще съм локализирала]],
[[ще съм локализирало]],
[[ще сме локализирали]],
[[ще си локализирал]],
[[ще си локализирала]],
[[ще си локализирало]],
[[ще сте локализирали]],
[[ще е локализирал]],
[[ще е локализирала]],
[[ще е локализирало]],
[[ще са локализирали]],
[[щях да локализирам]],
[[щяхме да локализираме]],
[[щеше да локализираш]],
[[щяхте да локализирате]],
[[щеше да локализира]],
[[щяха да локализират]],
[[щях да съм локализирал]],
[[щях да съм локализирала]],
[[щях да съм локализирало]],
[[щяхме да сме локализирали]],
[[щеше да си локализирал]],
[[щеше да си локализирала]],
[[щеше да си локализирало]],
[[щяхте да сте локализирали]],
[[щеше да е локализирал]],
[[щеше да е локализирала]],
[[щеше да е локализирало]],
[[щяха да са локализирали]],
[[бил съм локализирал]],
[[била съм локализирала]],
[[било съм локализирало]],
[[били сме локализирали]],
[[бил си локализирал]],
[[била си локализирала]],
[[било си локализирало]],
[[били сте локализирали]],
[[бил е локализирал]],
[[била е локализирала]],
[[било е локализирало]],
[[били са локализирали]],
[[щял съм да локализирам]],
[[щяла съм да локализирам]],
[[щяло съм да локализирам]],
[[щели сме да локализираме]],
[[щял си да локализираш]],
[[щяла си да локализираш]],
[[щяло си да локализираш]],
[[щели сте да локализирате]],
[[щял да локализира]],
[[щяла да локализира]],
[[щяло да локализира]],
[[щели да локализират]],
[[щял е да локализира]],
[[щяла е да локализира]],
[[щяло е да локализира]],
[[щели са да локализират]],
[[щял съм да съм локализирал]],
[[щяла съм да съм локализирала]],
[[щяло съм да съм локализирало]],
[[щели сме да сме локализирали]],
[[щял си да си локализирал]],
[[щяла си да си локализирала]],
[[щяло си да си локализирало]],
[[щели сте да сте локализирали]],
[[щял да е локализирал]],
[[щяла да е локализирала]],
[[щяло да е локализирало]],
[[щели да са локализирали]],
[[щял е да е локализирал]],
[[щяла е да е локализирала]],
[[щяло е да е локализирало]],
[[щели са да са локализирали]],
[[бих локализирал]],
[[бих локализирала]],
[[бих локализирало]],
[[бихме локализирали]],
[[би локализирал]],
[[би локализирала]],
[[би локализирало]],
[[бихте локализирали]],
[[биха локализирали]],
}}</text>
      <sha1>dzi6a644wxzwq2flfeuz222xnf74esq</sha1>
    </revision>
  </page>
  <page>
    <title>Шаблон:Словоформи/локам</title>
    <ns>10</ns>
    <id>517574</id>
    <revision>
      <id>549554</id>
      <timestamp>2005-05-11T04:56:23Z</timestamp>
      <contributor>
        <username>Bgbot</username>
        <id>83</id>
      </contributor>
      <comment>Борислав: Шаблон със словоформи</comment>
      <model>wikitext</model>
      <format>text/x-wiki</format>
      <text bytes="18430" xml:space="preserve">{{Шаблон:Словоформи/Глагол|
  ОСНОВНА ФОРМА = локам
| СЕГ.ВР., 1Л., ЕД.Ч. = ло·кам
| СЕГ.ВР., 1Л., МН.Ч. = ло·ка·ме
| СЕГ.ВР., 2Л., ЕД.Ч. = ло·каш
| СЕГ.ВР., 2Л., МН.Ч. = ло·ка·те
| СЕГ.ВР., 3Л., ЕД.Ч. = ло·ка
| СЕГ.ВР., 3Л., МН.Ч. = ло·кат
| МИН.СВ.ВР., 1Л., ЕД.Ч. = ло·ках
| МИН.СВ.ВР., 1Л., МН.Ч. = ло·ках·ме
| МИН.СВ.ВР., 2Л., ЕД.Ч. = ло·ка
| МИН.СВ.ВР., 2Л., МН.Ч. = ло·ках·те
| МИН.СВ.ВР., 3Л., ЕД.Ч. = ло·ка
| МИН.СВ.ВР., 3Л., МН.Ч. = ло·ка·ха
| МИН.НЕСВ.ВР., 1Л., ЕД.Ч. = ло·ках
| МИН.НЕСВ.ВР., 1Л., МН.Ч. = ло·ках·ме
| МИН.НЕСВ.ВР., 2Л., ЕД.Ч. = ло·ка·ше
| МИН.НЕСВ.ВР., 2Л., МН.Ч. = ло·ках·те
| МИН.НЕСВ.ВР., 3Л., ЕД.Ч. = ло·ка·ше
| МИН.НЕСВ.ВР., 3Л., МН.Ч. = ло·ка·ха
| МИН.НЕОПР.ВР., 1Л., ЕД.Ч., М.Р. = локал съм
| МИН.НЕОПР.ВР., 1Л., ЕД.Ч., Ж.Р. = локала съм
| МИН.НЕОПР.ВР., 1Л., ЕД.Ч., СР.Р. = локало съм
| МИН.НЕОПР.ВР., 1Л., МН.Ч. = локали сме
| МИН.НЕОПР.ВР., 2Л., ЕД.Ч., М.Р. = локал си
| МИН.НЕОПР.ВР., 2Л., ЕД.Ч., Ж.Р. = локала си
| МИН.НЕОПР.ВР., 2Л., ЕД.Ч., СР.Р. = локало си
| МИН.НЕОПР.ВР., 2Л., МН.Ч. = локали сте
| МИН.НЕОПР.ВР., 3Л., ЕД.Ч., М.Р. = локал е
| МИН.НЕОПР.ВР., 3Л., ЕД.Ч., Ж.Р. = локала е
| МИН.НЕОПР.ВР., 3Л., ЕД.Ч., СР.Р. = локало е
| МИН.НЕОПР.ВР., 3Л., МН.Ч. = локали са
| МИН.ПРЕД.ВР., 1Л., ЕД.Ч., М.Р. = бях локал
| МИН.ПРЕД.ВР., 1Л., ЕД.Ч., Ж.Р. = бях локала
| МИН.ПРЕД.ВР., 1Л., ЕД.Ч., СР.Р. = бях локало
| МИН.ПРЕД.ВР., 1Л., МН.Ч. = бяхме локали
| МИН.ПРЕД.ВР., 2Л., ЕД.Ч., М.Р. = беше локал
| МИН.ПРЕД.ВР., 2Л., ЕД.Ч., Ж.Р. = беше локала
| МИН.ПРЕД.ВР., 2Л., ЕД.Ч., СР.Р. = беше локало
| МИН.ПРЕД.ВР., 2Л., МН.Ч. = бяхте локали
| МИН.ПРЕД.ВР., 3Л., ЕД.Ч., М.Р. = беше локал
| МИН.ПРЕД.ВР., 3Л., ЕД.Ч., Ж.Р. = беше локала
| МИН.ПРЕД.ВР., 3Л., ЕД.Ч., СР.Р. = беше локало
| МИН.ПРЕД.ВР., 3Л., МН.Ч. = бяха локали
| БЪД.ВР., 1Л., ЕД.Ч. = ще локам
| БЪД.ВР., 1Л., МН.Ч. = ще локаме
| БЪД.ВР., 2Л., ЕД.Ч. = ще локаш
| БЪД.ВР., 2Л., МН.Ч. = ще локате
| БЪД.ВР., 3Л., ЕД.Ч. = ще лока
| БЪД.ВР., 3Л., МН.Ч. = ще локат
| БЪД.ПРЕД.ВР., 1Л., ЕД.Ч., М.Р. = ще съм локал
| БЪД.ПРЕД.ВР., 1Л., ЕД.Ч., Ж.Р. = ще съм локала
| БЪД.ПРЕД.ВР., 1Л., ЕД.Ч., СР.Р. = ще съм локало
| БЪД.ПРЕД.ВР., 1Л., МН.Ч. = ще сме локали
| БЪД.ПРЕД.ВР., 2Л., ЕД.Ч., М.Р. = ще си локал
| БЪД.ПРЕД.ВР., 2Л., ЕД.Ч., Ж.Р. = ще си локала
| БЪД.ПРЕД.ВР., 2Л., ЕД.Ч., СР.Р. = ще си локало
| БЪД.ПРЕД.ВР., 2Л., МН.Ч. = ще сте локали
| БЪД.ПРЕД.ВР., 3Л., ЕД.Ч., М.Р. = ще е локал
| БЪД.ПРЕД.ВР., 3Л., ЕД.Ч., Ж.Р. = ще е локала
| БЪД.ПРЕД.ВР., 3Л., ЕД.Ч., СР.Р. = ще е локало
| БЪД.ПРЕД.ВР., 3Л., МН.Ч. = ще са локали
| БЪД.ВР. В МИН., 1Л., ЕД.Ч. = щях да локам
| БЪД.ВР. В МИН., 1Л., МН.Ч. = щяхме да локаме
| БЪД.ВР. В МИН., 2Л., ЕД.Ч. = щеше да локаш
| БЪД.ВР. В МИН., 2Л., МН.Ч. = щяхте да локате
| БЪД.ВР. В МИН., 3Л., ЕД.Ч. = щеше да лока
| БЪД.ВР. В МИН., 3Л., МН.Ч. = щяха да локат
| БЪД.ПРЕД.ВР. В МИН., 1Л., ЕД.Ч., М.Р. = щях да съм локал
| БЪД.ПРЕД.ВР. В МИН., 1Л., ЕД.Ч., Ж.Р. = щях да съм локала
| БЪД.ПРЕД.ВР. В МИН., 1Л., ЕД.Ч., СР.Р. = щях да съм локало
| БЪД.ПРЕД.ВР. В МИН., 1Л., МН.Ч. = щяхме да сме локали
| БЪД.ПРЕД.ВР. В МИН., 2Л., ЕД.Ч., М.Р. = щеше да си локал
| БЪД.ПРЕД.ВР. В МИН., 2Л., ЕД.Ч., Ж.Р. = щеше да си локала
| БЪД.ПРЕД.ВР. В МИН., 2Л., ЕД.Ч., СР.Р. = щеше да си локало
| БЪД.ПРЕД.ВР. В МИН., 2Л., МН.Ч. = щяхте да сте локали
| БЪД.ПРЕД.ВР. В МИН., 3Л., ЕД.Ч., М.Р. = щеше да е локал
| БЪД.ПРЕД.ВР. В МИН., 3Л., ЕД.Ч., Ж.Р. = щеше да е локала
| БЪД.ПРЕД.ВР. В МИН., 3Л., ЕД.Ч., СР.Р. = щеше да е локало
| БЪД.ПРЕД.ВР. В МИН., 3Л., МН.Ч. = щяха да са локали
| ПР.НАКЛ., СЕГ.ВР., 1Л., ЕД.Ч., М.Р. = локал съм
| ПР.НАКЛ., СЕГ.ВР., 1Л., ЕД.Ч., Ж.Р. = локала съм
| ПР.НАКЛ., СЕГ.ВР., 1Л., ЕД.Ч., СР.Р. = локало съм
| ПР.НАКЛ., СЕГ.ВР., 1Л., МН.Ч. = локали сме
| ПР.НАКЛ., СЕГ.ВР., 2Л., ЕД.Ч., М.Р. = локал си
| ПР.НАКЛ., СЕГ.ВР., 2Л., ЕД.Ч., Ж.Р. = локала си
| ПР.НАКЛ., СЕГ.ВР., 2Л., ЕД.Ч., СР.Р. = локало си
| ПР.НАКЛ., СЕГ.ВР., 2Л., МН.Ч. = локали сте
| ПР.НАКЛ., СЕГ.ВР., 3Л., ЕД.Ч., М.Р. = локал (е)
| ПР.НАКЛ., СЕГ.ВР., 3Л., ЕД.Ч., Ж.Р. = локала (е)
| ПР.НАКЛ., СЕГ.ВР., 3Л., ЕД.Ч., СР.Р. = локало (е)
| ПР.НАКЛ., СЕГ.ВР., 3Л., МН.Ч. = локали (са)
| ПР.НАКЛ., МИН.СВ.ВР., 1Л., ЕД.Ч., М.Р. = локал съм
| ПР.НАКЛ., МИН.СВ.ВР., 1Л., ЕД.Ч., Ж.Р. = локала съм
| ПР.НАКЛ., МИН.СВ.ВР., 1Л., ЕД.Ч., СР.Р. = локало съм
| ПР.НАКЛ., МИН.СВ.ВР., 1Л., МН.Ч. = локали сме
| ПР.НАКЛ., МИН.СВ.ВР., 2Л., ЕД.Ч., М.Р. = локал си
| ПР.НАКЛ., МИН.СВ.ВР., 2Л., ЕД.Ч., Ж.Р. = локала си
| ПР.НАКЛ., МИН.СВ.ВР., 2Л., ЕД.Ч., СР.Р. = локало си
| ПР.НАКЛ., МИН.СВ.ВР., 2Л., МН.Ч. = локали сте
| ПР.НАКЛ., МИН.СВ.ВР., 3Л., ЕД.Ч., М.Р. = локал (е)
| ПР.НАКЛ., МИН.СВ.ВР., 3Л., ЕД.Ч., Ж.Р. = локала (е)
| ПР.НАКЛ., МИН.СВ.ВР., 3Л., ЕД.Ч., СР.Р. = локало (е)
| ПР.НАКЛ., МИН.СВ.ВР., 3Л., МН.Ч. = локали (са)
| ПР.НАКЛ., МИН.НЕОПР.ВР., 1Л., ЕД.Ч., М.Р. = бил съм локал
| ПР.НАКЛ., МИН.НЕОПР.ВР., 1Л., ЕД.Ч., Ж.Р. = била съм локала
| ПР.НАКЛ., МИН.НЕОПР.ВР., 1Л., ЕД.Ч., СР.Р. = било съм локало
| ПР.НАКЛ., МИН.НЕОПР.ВР., 1Л., МН.Ч. = били сме локали
| ПР.НАКЛ., МИН.НЕОПР.ВР., 2Л., ЕД.Ч., М.Р. = бил си локал
| ПР.НАКЛ., МИН.НЕОПР.ВР., 2Л., ЕД.Ч., Ж.Р. = била си локала
| ПР.НАКЛ., МИН.НЕОПР.ВР., 2Л., ЕД.Ч., СР.Р. = било си локало
| ПР.НАКЛ., МИН.НЕОПР.ВР., 2Л., МН.Ч. = били сте локали
| ПР.НАКЛ., МИН.НЕОПР.ВР., 3Л., ЕД.Ч., М.Р. = бил (е) локал
| ПР.НАКЛ., МИН.НЕОПР.ВР., 3Л., ЕД.Ч., Ж.Р. = била (е) локала
| ПР.НАКЛ., МИН.НЕОПР.ВР., 3Л., ЕД.Ч., СР.Р. = било (е) локало
| ПР.НАКЛ., МИН.НЕОПР.ВР., 3Л., МН.Ч. = били (са) локали
| ПР.НАКЛ., БЪД.ВР., 1Л., ЕД.Ч., М.Р. = щял съм да локам
| ПР.НАКЛ., БЪД.ВР., 1Л., ЕД.Ч., Ж.Р. = щяла съм да локам
| ПР.НАКЛ., БЪД.ВР., 1Л., ЕД.Ч., СР.Р. = щяло съм да локам
| ПР.НАКЛ., БЪД.ВР., 1Л., МН.Ч. = щели сме да локаме
| ПР.НАКЛ., БЪД.ВР., 2Л., ЕД.Ч., М.Р. = щял си да локаш
| ПР.НАКЛ., БЪД.ВР., 2Л., ЕД.Ч., Ж.Р. = щяла си да локаш
| ПР.НАКЛ., БЪД.ВР., 2Л., ЕД.Ч., СР.Р. = щяло си да локаш
| ПР.НАКЛ., БЪД.ВР., 2Л., МН.Ч. = щели сте да локате
| ПР.НАКЛ., БЪД.ВР., 3Л., ЕД.Ч., М.Р. = щял (е) да лока
| ПР.НАКЛ., БЪД.ВР., 3Л., ЕД.Ч., Ж.Р. = щяла (е) да лока
| ПР.НАКЛ., БЪД.ВР., 3Л., ЕД.Ч., СР.Р. = щяло (е) да лока
| ПР.НАКЛ., БЪД.ВР., 3Л., МН.Ч. = щели (са) да локат
| ПР.НАКЛ., БЪД.ПРЕД.ВР., 1Л., ЕД.Ч., М.Р. = щял съм да съм локал
| ПР.НАКЛ., БЪД.ПРЕД.ВР., 1Л., ЕД.Ч., Ж.Р. = щяла съм да съм локала
| ПР.НАКЛ., БЪД.ПРЕД.ВР., 1Л., ЕД.Ч., СР.Р. = щяло съм да съм локало
| ПР.НАКЛ., БЪД.ПРЕД.ВР., 1Л., МН.Ч. = щели сме да сме локали
| ПР.НАКЛ., БЪД.ПРЕД.ВР., 2Л., ЕД.Ч., М.Р. = щял си да си локал
| ПР.НАКЛ., БЪД.ПРЕД.ВР., 2Л., ЕД.Ч., Ж.Р. = щяла си да си локала
| ПР.НАКЛ., БЪД.ПРЕД.ВР., 2Л., ЕД.Ч., СР.Р. = щяло си да си локало
| ПР.НАКЛ., БЪД.ПРЕД.ВР., 2Л., МН.Ч. = щели сте да сте локали
| ПР.НАКЛ., БЪД.ПРЕД.ВР., 3Л., ЕД.Ч., М.Р. = щял (е) да е локал
| ПР.НАКЛ., БЪД.ПРЕД.ВР., 3Л., ЕД.Ч., Ж.Р. = щяла (е) да е локала
| ПР.НАКЛ., БЪД.ПРЕД.ВР., 3Л., ЕД.Ч., СР.Р. = щяло (е) да е локало
| ПР.НАКЛ., БЪД.ПРЕД.ВР., 3Л., МН.Ч. = щели (са) да са локали
| УСЛОВНО НАКЛОНЕНИЕ, 1Л., ЕД.Ч., М.Р. = бих локал
| УСЛОВНО НАКЛОНЕНИЕ, 1Л., ЕД.Ч., Ж.Р. = бих локала
| УСЛОВНО НАКЛОНЕНИЕ, 1Л., ЕД.Ч., СР.Р. = бих локало
| УСЛОВНО НАКЛОНЕНИЕ, 1Л., МН.Ч. = бихме локали
| УСЛОВНО НАКЛОНЕНИЕ, 2Л., ЕД.Ч., М.Р. = би локал
| УСЛОВНО НАКЛОНЕНИЕ, 2Л., ЕД.Ч., Ж.Р. = би локала
| УСЛОВНО НАКЛОНЕНИЕ, 2Л., ЕД.Ч., СР.Р. = би локало
| УСЛОВНО НАКЛОНЕНИЕ, 2Л., МН.Ч. = бихте локали
| УСЛОВНО НАКЛОНЕНИЕ, 3Л., ЕД.Ч., М.Р. = би локал
| УСЛОВНО НАКЛОНЕНИЕ, 3Л., ЕД.Ч., Ж.Р. = би локала
| УСЛОВНО НАКЛОНЕНИЕ, 3Л., ЕД.Ч., СР.Р. = би локало
| УСЛОВНО НАКЛОНЕНИЕ, 3Л., МН.Ч. = биха локали
| ПОВЕЛИТЕЛНО НАКЛОНЕНИЕ, ЕД.Ч. = ло·кай
| ПОВЕЛИТЕЛНО НАКЛОНЕНИЕ, МН.Ч. = ло·кай·те
| МИН.СТРАД.ПРИЧ. М.Р. = ло·кан
| МИН.СТРАД.ПРИЧ. М.Р. НЕПЪЛЕН ЧЛЕН = ло·ка·ния
| МИН.СТРАД.ПРИЧ. М.Р. ПЪЛЕН ЧЛЕН = ло·ка·ни·ят
| МИН.СТРАД.ПРИЧ. Ж.Р. = ло·ка·на
| МИН.СТРАД.ПРИЧ. Ж.Р. ЧЛЕН = ло·ка·на·та
| МИН.СТРАД.ПРИЧ. СР.Р. = ло·ка·но
| МИН.СТРАД.ПРИЧ. СР.Р. ЧЛЕН = ло·ка·но·то
| МИН.СТРАД.ПРИЧ. МН.Ч. = ло·ка·ни
| МИН.СТРАД.ПРИЧ. МН.Ч. ЧЛЕН = ло·ка·ни·те
| МИН.ДЕЯТ.СВ.ПРИЧ. М.Р. = ло·кал
| МИН.ДЕЯТ.СВ.ПРИЧ. М.Р. НЕПЪЛЕН ЧЛЕН = ло·ка·лия
| МИН.ДЕЯТ.СВ.ПРИЧ. М.Р. ПЪЛЕН ЧЛЕН = ло·ка·ли·ят
| МИН.ДЕЯТ.СВ.ПРИЧ. Ж.Р. = ло·ка·ла
| МИН.ДЕЯТ.СВ.ПРИЧ. Ж.Р. ЧЛЕН = ло·ка·ла·та
| МИН.ДЕЯТ.СВ.ПРИЧ. СР.Р. = ло·ка·ло
| МИН.ДЕЯТ.СВ.ПРИЧ. СР.Р. ЧЛЕН = ло·ка·ло·то
| МИН.ДЕЯТ.СВ.ПРИЧ. МН.Ч. = ло·ка·ли
| МИН.ДЕЯТ.СВ.ПРИЧ. МН.Ч. ЧЛЕН = ло·ка·ли·те
| МИН.ДЕЯТ.НЕСВ.ПРИЧ. М.Р. = ло·кал
| МИН.ДЕЯТ.НЕСВ.ПРИЧ. М.Р. НЕПЪЛЕН ЧЛЕН = ло·ка·лия
| МИН.ДЕЯТ.НЕСВ.ПРИЧ. М.Р. ПЪЛЕН ЧЛЕН = ло·ка·ли·ят
| МИН.ДЕЯТ.НЕСВ.ПРИЧ. Ж.Р. = ло·ка·ла
| МИН.ДЕЯТ.НЕСВ.ПРИЧ. Ж.Р. ЧЛЕН = ло·ка·ла·та
| МИН.ДЕЯТ.НЕСВ.ПРИЧ. СР.Р. = ло·ка·ло
| МИН.ДЕЯТ.НЕСВ.ПРИЧ. СР.Р. ЧЛЕН = ло·ка·ло·то
| МИН.ДЕЯТ.НЕСВ.ПРИЧ. МН.Ч. = ло·ка·ли
| МИН.ДЕЯТ.НЕСВ.ПРИЧ. МН.Ч. ЧЛЕН = ло·ка·ли·те
| СЕГ.ДЕЯТ.ПРИЧ. М.Р. = ло·кащ
| СЕГ.ДЕЯТ.ПРИЧ. М.Р. НЕПЪЛЕН ЧЛЕН = ло·ка·щия
| СЕГ.ДЕЯТ.ПРИЧ. М.Р. ПЪЛЕН ЧЛЕН = ло·ка·щи·ят
| СЕГ.ДЕЯТ.ПРИЧ. Ж.Р. = ло·ка·ща
| СЕГ.ДЕЯТ.ПРИЧ. Ж.Р. ЧЛЕН = ло·ка·ща·та
| СЕГ.ДЕЯТ.ПРИЧ. СР.Р. = ло·ка·що
| СЕГ.ДЕЯТ.ПРИЧ. СР.Р. ЧЛЕН = ло·ка·що·то
| СЕГ.ДЕЯТ.ПРИЧ. МН.Ч. = ло·ка·щи
| СЕГ.ДЕЯТ.ПРИЧ. МН.Ч. ЧЛЕН = ло·ка·щи·те
| ДЕЕПРИЧАСТИЕ = ло·кай·ки
| СКРИТИ ПРЕПРАТКИ = 
[[локам]],
[[локаш]],
[[лока]],
[[локаме]],
[[локате]],
[[локат]],
[[локах]],
[[локахме]],
[[локахте]],
[[локаха]],
[[локаше]],
[[локай]],
[[локайте]],
[[локал]],
[[локалия]],
[[локалият]],
[[локала]],
[[локалата]],
[[локало]],
[[локалото]],
[[локали]],
[[локалите]],
[[локан]],
[[локания]],
[[локаният]],
[[локана]],
[[локаната]],
[[локано]],
[[локаното]],
[[локани]],
[[локаните]],
[[локащ]],
[[локащия]],
[[локащият]],
[[локаща]],
[[локащата]],
[[локащо]],
[[локащото]],
[[локащи]],
[[локащите]],
[[локайки]],
[[локал съм]],
[[локала съм]],
[[локало съм]],
[[локали сме]],
[[локал си]],
[[локала си]],
[[локало си]],
[[локали сте]],
[[локал е]],
[[локала е]],
[[локало е]],
[[локали са]],
[[бях локал]],
[[бях локала]],
[[бях локало]],
[[бяхме локали]],
[[беше локал]],
[[беше локала]],
[[беше локало]],
[[бяхте локали]],
[[бяха локали]],
[[ще локам]],
[[ще локаме]],
[[ще локаш]],
[[ще локате]],
[[ще лока]],
[[ще локат]],
[[ще съм локал]],
[[ще съм локала]],
[[ще съм локало]],
[[ще сме локали]],
[[ще си локал]],
[[ще си локала]],
[[ще си локало]],
[[ще сте локали]],
[[ще е локал]],
[[ще е локала]],
[[ще е локало]],
[[ще са локали]],
[[щях да локам]],
[[щяхме да локаме]],
[[щеше да локаш]],
[[щяхте да локате]],
[[щеше да лока]],
[[щяха да локат]],
[[щях да съм локал]],
[[щях да съм локала]],
[[щях да съм локало]],
[[щяхме да сме локали]],
[[щеше да си локал]],
[[щеше да си локала]],
[[щеше да си локало]],
[[щяхте да сте локали]],
[[щеше да е локал]],
[[щеше да е локала]],
[[щеше да е локало]],
[[щяха да са локали]],
[[бил съм локал]],
[[била съм локала]],
[[било съм локало]],
[[били сме локали]],
[[бил си локал]],
[[била си локала]],
[[било си локало]],
[[били сте локали]],
[[бил е локал]],
[[била е локала]],
[[било е локало]],
[[били са локали]],
[[щял съм да локам]],
[[щяла съм да локам]],
[[щяло съм да локам]],
[[щели сме да локаме]],
[[щял си да локаш]],
[[щяла си да локаш]],
[[щяло си да локаш]],
[[щели сте да локате]],
[[щял да лока]],
[[щяла да лока]],
[[щяло да лока]],
[[щели да локат]],
[[щял е да лока]],
[[щяла е да лока]],
[[щяло е да лока]],
[[щели са да локат]],
[[щял съм да съм локал]],
[[щяла съм да съм локала]],
[[щяло съм да съм локало]],
[[щели сме да сме локали]],
[[щял си да си локал]],
[[щяла си да си локала]],
[[щяло си да си локало]],
[[щели сте да сте локали]],
[[щял да е локал]],
[[щяла да е локала]],
[[щяло да е локало]],
[[щели да са локали]],
[[щял е да е локал]],
[[щяла е да е локала]],
[[щяло е да е локало]],
[[щели са да са локали]],
[[бих локал]],
[[бих локала]],
[[бих локало]],
[[бихме локали]],
[[би локал]],
[[би локала]],
[[би локало]],
[[бихте локали]],
[[биха локали]],
}}</text>
      <sha1>epf0h2ag7v38963m0en9jy0fejt5735</sha1>
    </revision>
  </page>
  <page>
    <title>Шаблон:Словоформи/ломотя</title>
    <ns>10</ns>
    <id>438342</id>
    <revision>
      <id>470324</id>
      <timestamp>2005-05-07T14:10:01Z</timestamp>
      <contributor>
        <username>Bgbot</username>
        <id>83</id>
      </contributor>
      <comment>Борислав: Шаблон със словоформи</comment>
      <model>wikitext</model>
      <format>text/x-wiki</format>
      <text bytes="20464" xml:space="preserve">{{Шаблон:Словоформи/Глагол|
  ОСНОВНА ФОРМА = ломотя
| СЕГ.ВР., 1Л., ЕД.Ч. = ло·мо·тя
| СЕГ.ВР., 1Л., МН.Ч. = ло·мо·тим
| СЕГ.ВР., 2Л., ЕД.Ч. = ло·мо·тиш
| СЕГ.ВР., 2Л., МН.Ч. = ло·мо·ти·те
| СЕГ.ВР., 3Л., ЕД.Ч. = ло·мо·ти
| СЕГ.ВР., 3Л., МН.Ч. = ло·мо·тят
| МИН.СВ.ВР., 1Л., ЕД.Ч. = ло·мо·тих
| МИН.СВ.ВР., 1Л., МН.Ч. = ло·мо·тих·ме
| МИН.СВ.ВР., 2Л., ЕД.Ч. = ло·мо·ти
| МИН.СВ.ВР., 2Л., МН.Ч. = ло·мо·тих·те
| МИН.СВ.ВР., 3Л., ЕД.Ч. = ло·мо·ти
| МИН.СВ.ВР., 3Л., МН.Ч. = ло·мо·ти·ха
| МИН.НЕСВ.ВР., 1Л., ЕД.Ч. = ло·мо·тех
| МИН.НЕСВ.ВР., 1Л., МН.Ч. = ло·мо·тех·ме
| МИН.НЕСВ.ВР., 2Л., ЕД.Ч. = ло·мо·те·ше
| МИН.НЕСВ.ВР., 2Л., МН.Ч. = ло·мо·тех·те
| МИН.НЕСВ.ВР., 3Л., ЕД.Ч. = ло·мо·те·ше
| МИН.НЕСВ.ВР., 3Л., МН.Ч. = ло·мо·те·ха
| МИН.НЕОПР.ВР., 1Л., ЕД.Ч., М.Р. = ломотил съм
| МИН.НЕОПР.ВР., 1Л., ЕД.Ч., Ж.Р. = ломотила съм
| МИН.НЕОПР.ВР., 1Л., ЕД.Ч., СР.Р. = ломотило съм
| МИН.НЕОПР.ВР., 1Л., МН.Ч. = ломотили сме
| МИН.НЕОПР.ВР., 2Л., ЕД.Ч., М.Р. = ломотил си
| МИН.НЕОПР.ВР., 2Л., ЕД.Ч., Ж.Р. = ломотила си
| МИН.НЕОПР.ВР., 2Л., ЕД.Ч., СР.Р. = ломотило си
| МИН.НЕОПР.ВР., 2Л., МН.Ч. = ломотили сте
| МИН.НЕОПР.ВР., 3Л., ЕД.Ч., М.Р. = ломотил е
| МИН.НЕОПР.ВР., 3Л., ЕД.Ч., Ж.Р. = ломотила е
| МИН.НЕОПР.ВР., 3Л., ЕД.Ч., СР.Р. = ломотило е
| МИН.НЕОПР.ВР., 3Л., МН.Ч. = ломотили са
| МИН.ПРЕД.ВР., 1Л., ЕД.Ч., М.Р. = бях ломотил
| МИН.ПРЕД.ВР., 1Л., ЕД.Ч., Ж.Р. = бях ломотила
| МИН.ПРЕД.ВР., 1Л., ЕД.Ч., СР.Р. = бях ломотило
| МИН.ПРЕД.ВР., 1Л., МН.Ч. = бяхме ломотили
| МИН.ПРЕД.ВР., 2Л., ЕД.Ч., М.Р. = беше ломотил
| МИН.ПРЕД.ВР., 2Л., ЕД.Ч., Ж.Р. = беше ломотила
| МИН.ПРЕД.ВР., 2Л., ЕД.Ч., СР.Р. = беше ломотило
| МИН.ПРЕД.ВР., 2Л., МН.Ч. = бяхте ломотили
| МИН.ПРЕД.ВР., 3Л., ЕД.Ч., М.Р. = беше ломотил
| МИН.ПРЕД.ВР., 3Л., ЕД.Ч., Ж.Р. = беше ломотила
| МИН.ПРЕД.ВР., 3Л., ЕД.Ч., СР.Р. = беше ломотило
| МИН.ПРЕД.ВР., 3Л., МН.Ч. = бяха ломотили
| БЪД.ВР., 1Л., ЕД.Ч. = ще ломотя
| БЪД.ВР., 1Л., МН.Ч. = ще ломотим
| БЪД.ВР., 2Л., ЕД.Ч. = ще ломотиш
| БЪД.ВР., 2Л., МН.Ч. = ще ломотите
| БЪД.ВР., 3Л., ЕД.Ч. = ще ломоти
| БЪД.ВР., 3Л., МН.Ч. = ще ломотят
| БЪД.ПРЕД.ВР., 1Л., ЕД.Ч., М.Р. = ще съм ломотил
| БЪД.ПРЕД.ВР., 1Л., ЕД.Ч., Ж.Р. = ще съм ломотила
| БЪД.ПРЕД.ВР., 1Л., ЕД.Ч., СР.Р. = ще съм ломотило
| БЪД.ПРЕД.ВР., 1Л., МН.Ч. = ще сме ломотили
| БЪД.ПРЕД.ВР., 2Л., ЕД.Ч., М.Р. = ще си ломотил
| БЪД.ПРЕД.ВР., 2Л., ЕД.Ч., Ж.Р. = ще си ломотила
| БЪД.ПРЕД.ВР., 2Л., ЕД.Ч., СР.Р. = ще си ломотило
| БЪД.ПРЕД.ВР., 2Л., МН.Ч. = ще сте ломотили
| БЪД.ПРЕД.ВР., 3Л., ЕД.Ч., М.Р. = ще е ломотил
| БЪД.ПРЕД.ВР., 3Л., ЕД.Ч., Ж.Р. = ще е ломотила
| БЪД.ПРЕД.ВР., 3Л., ЕД.Ч., СР.Р. = ще е ломотило
| БЪД.ПРЕД.ВР., 3Л., МН.Ч. = ще са ломотили
| БЪД.ВР. В МИН., 1Л., ЕД.Ч. = щях да ломотя
| БЪД.ВР. В МИН., 1Л., МН.Ч. = щяхме да ломотим
| БЪД.ВР. В МИН., 2Л., ЕД.Ч. = щеше да ломотиш
| БЪД.ВР. В МИН., 2Л., МН.Ч. = щяхте да ломотите
| БЪД.ВР. В МИН., 3Л., ЕД.Ч. = щеше да ломоти
| БЪД.ВР. В МИН., 3Л., МН.Ч. = щяха да ломотят
| БЪД.ПРЕД.ВР. В МИН., 1Л., ЕД.Ч., М.Р. = щях да съм ломотил
| БЪД.ПРЕД.ВР. В МИН., 1Л., ЕД.Ч., Ж.Р. = щях да съм ломотила
| БЪД.ПРЕД.ВР. В МИН., 1Л., ЕД.Ч., СР.Р. = щях да съм ломотило
| БЪД.ПРЕД.ВР. В МИН., 1Л., МН.Ч. = щяхме да сме ломотили
| БЪД.ПРЕД.ВР. В МИН., 2Л., ЕД.Ч., М.Р. = щеше да си ломотил
| БЪД.ПРЕД.ВР. В МИН., 2Л., ЕД.Ч., Ж.Р. = щеше да си ломотила
| БЪД.ПРЕД.ВР. В МИН., 2Л., ЕД.Ч., СР.Р. = щеше да си ломотило
| БЪД.ПРЕД.ВР. В МИН., 2Л., МН.Ч. = щяхте да сте ломотили
| БЪД.ПРЕД.ВР. В МИН., 3Л., ЕД.Ч., М.Р. = щеше да е ломотил
| БЪД.ПРЕД.ВР. В МИН., 3Л., ЕД.Ч., Ж.Р. = щеше да е ломотила
| БЪД.ПРЕД.ВР. В МИН., 3Л., ЕД.Ч., СР.Р. = щеше да е ломотило
| БЪД.ПРЕД.ВР. В МИН., 3Л., МН.Ч. = щяха да са ломотили
| ПР.НАКЛ., СЕГ.ВР., 1Л., ЕД.Ч., М.Р. = ломотел съм
| ПР.НАКЛ., СЕГ.ВР., 1Л., ЕД.Ч., Ж.Р. = ломотела съм
| ПР.НАКЛ., СЕГ.ВР., 1Л., ЕД.Ч., СР.Р. = ломотело съм
| ПР.НАКЛ., СЕГ.ВР., 1Л., МН.Ч. = ломотели сме
| ПР.НАКЛ., СЕГ.ВР., 2Л., ЕД.Ч., М.Р. = ломотел си
| ПР.НАКЛ., СЕГ.ВР., 2Л., ЕД.Ч., Ж.Р. = ломотела си
| ПР.НАКЛ., СЕГ.ВР., 2Л., ЕД.Ч., СР.Р. = ломотело си
| ПР.НАКЛ., СЕГ.ВР., 2Л., МН.Ч. = ломотели сте
| ПР.НАКЛ., СЕГ.ВР., 3Л., ЕД.Ч., М.Р. = ломотел (е)
| ПР.НАКЛ., СЕГ.ВР., 3Л., ЕД.Ч., Ж.Р. = ломотела (е)
| ПР.НАКЛ., СЕГ.ВР., 3Л., ЕД.Ч., СР.Р. = ломотело (е)
| ПР.НАКЛ., СЕГ.ВР., 3Л., МН.Ч. = ломотели (са)
| ПР.НАКЛ., МИН.СВ.ВР., 1Л., ЕД.Ч., М.Р. = ломотил съм
| ПР.НАКЛ., МИН.СВ.ВР., 1Л., ЕД.Ч., Ж.Р. = ломотила съм
| ПР.НАКЛ., МИН.СВ.ВР., 1Л., ЕД.Ч., СР.Р. = ломотило съм
| ПР.НАКЛ., МИН.СВ.ВР., 1Л., МН.Ч. = ломотили сме
| ПР.НАКЛ., МИН.СВ.ВР., 2Л., ЕД.Ч., М.Р. = ломотил си
| ПР.НАКЛ., МИН.СВ.ВР., 2Л., ЕД.Ч., Ж.Р. = ломотила си
| ПР.НАКЛ., МИН.СВ.ВР., 2Л., ЕД.Ч., СР.Р. = ломотило си
| ПР.НАКЛ., МИН.СВ.ВР., 2Л., МН.Ч. = ломотили сте
| ПР.НАКЛ., МИН.СВ.ВР., 3Л., ЕД.Ч., М.Р. = ломотил (е)
| ПР.НАКЛ., МИН.СВ.ВР., 3Л., ЕД.Ч., Ж.Р. = ломотила (е)
| ПР.НАКЛ., МИН.СВ.ВР., 3Л., ЕД.Ч., СР.Р. = ломотило (е)
| ПР.НАКЛ., МИН.СВ.ВР., 3Л., МН.Ч. = ломотили (са)
| ПР.НАКЛ., МИН.НЕОПР.ВР., 1Л., ЕД.Ч., М.Р. = бил съм ломотил
| ПР.НАКЛ., МИН.НЕОПР.ВР., 1Л., ЕД.Ч., Ж.Р. = била съм ломотила
| ПР.НАКЛ., МИН.НЕОПР.ВР., 1Л., ЕД.Ч., СР.Р. = било съм ломотило
| ПР.НАКЛ., МИН.НЕОПР.ВР., 1Л., МН.Ч. = били сме ломотили
| ПР.НАКЛ., МИН.НЕОПР.ВР., 2Л., ЕД.Ч., М.Р. = бил си ломотил
| ПР.НАКЛ., МИН.НЕОПР.ВР., 2Л., ЕД.Ч., Ж.Р. = била си ломотила
| ПР.НАКЛ., МИН.НЕОПР.ВР., 2Л., ЕД.Ч., СР.Р. = било си ломотило
| ПР.НАКЛ., МИН.НЕОПР.ВР., 2Л., МН.Ч. = били сте ломотили
| ПР.НАКЛ., МИН.НЕОПР.ВР., 3Л., ЕД.Ч., М.Р. = бил (е) ломотил
| ПР.НАКЛ., МИН.НЕОПР.ВР., 3Л., ЕД.Ч., Ж.Р. = била (е) ломотила
| ПР.НАКЛ., МИН.НЕОПР.ВР., 3Л., ЕД.Ч., СР.Р. = било (е) ломотило
| ПР.НАКЛ., МИН.НЕОПР.ВР., 3Л., МН.Ч. = били (са) ломотили
| ПР.НАКЛ., БЪД.ВР., 1Л., ЕД.Ч., М.Р. = щял съм да ломотя
| ПР.НАКЛ., БЪД.ВР., 1Л., ЕД.Ч., Ж.Р. = щяла съм да ломотя
| ПР.НАКЛ., БЪД.ВР., 1Л., ЕД.Ч., СР.Р. = щяло съм да ломотя
| ПР.НАКЛ., БЪД.ВР., 1Л., МН.Ч. = щели сме да ломотим
| ПР.НАКЛ., БЪД.ВР., 2Л., ЕД.Ч., М.Р. = щял си да ломотиш
| ПР.НАКЛ., БЪД.ВР., 2Л., ЕД.Ч., Ж.Р. = щяла си да ломотиш
| ПР.НАКЛ., БЪД.ВР., 2Л., ЕД.Ч., СР.Р. = щяло си да ломотиш
| ПР.НАКЛ., БЪД.ВР., 2Л., МН.Ч. = щели сте да ломотите
| ПР.НАКЛ., БЪД.ВР., 3Л., ЕД.Ч., М.Р. = щял (е) да ломоти
| ПР.НАКЛ., БЪД.ВР., 3Л., ЕД.Ч., Ж.Р. = щяла (е) да ломоти
| ПР.НАКЛ., БЪД.ВР., 3Л., ЕД.Ч., СР.Р. = щяло (е) да ломоти
| ПР.НАКЛ., БЪД.ВР., 3Л., МН.Ч. = щели (са) да ломотят
| ПР.НАКЛ., БЪД.ПРЕД.ВР., 1Л., ЕД.Ч., М.Р. = щял съм да съм ломотил
| ПР.НАКЛ., БЪД.ПРЕД.ВР., 1Л., ЕД.Ч., Ж.Р. = щяла съм да съм ломотила
| ПР.НАКЛ., БЪД.ПРЕД.ВР., 1Л., ЕД.Ч., СР.Р. = щяло съм да съм ломотило
| ПР.НАКЛ., БЪД.ПРЕД.ВР., 1Л., МН.Ч. = щели сме да сме ломотили
| ПР.НАКЛ., БЪД.ПРЕД.ВР., 2Л., ЕД.Ч., М.Р. = щял си да си ломотил
| ПР.НАКЛ., БЪД.ПРЕД.ВР., 2Л., ЕД.Ч., Ж.Р. = щяла си да си ломотила
| ПР.НАКЛ., БЪД.ПРЕД.ВР., 2Л., ЕД.Ч., СР.Р. = щяло си да си ломотило
| ПР.НАКЛ., БЪД.ПРЕД.ВР., 2Л., МН.Ч. = щели сте да сте ломотили
| ПР.НАКЛ., БЪД.ПРЕД.ВР., 3Л., ЕД.Ч., М.Р. = щял (е) да е ломотил
| ПР.НАКЛ., БЪД.ПРЕД.ВР., 3Л., ЕД.Ч., Ж.Р. = щяла (е) да е ломотила
| ПР.НАКЛ., БЪД.ПРЕД.ВР., 3Л., ЕД.Ч., СР.Р. = щяло (е) да е ломотило
| ПР.НАКЛ., БЪД.ПРЕД.ВР., 3Л., МН.Ч. = щели (са) да са ломотили
| УСЛОВНО НАКЛОНЕНИЕ, 1Л., ЕД.Ч., М.Р. = бих ломотил
| УСЛОВНО НАКЛОНЕНИЕ, 1Л., ЕД.Ч., Ж.Р. = бих ломотила
| УСЛОВНО НАКЛОНЕНИЕ, 1Л., ЕД.Ч., СР.Р. = бих ломотило
| УСЛОВНО НАКЛОНЕНИЕ, 1Л., МН.Ч. = бихме ломотили
| УСЛОВНО НАКЛОНЕНИЕ, 2Л., ЕД.Ч., М.Р. = би ломотил
| УСЛОВНО НАКЛОНЕНИЕ, 2Л., ЕД.Ч., Ж.Р. = би ломотила
| УСЛОВНО НАКЛОНЕНИЕ, 2Л., ЕД.Ч., СР.Р. = би ломотило
| УСЛОВНО НАКЛОНЕНИЕ, 2Л., МН.Ч. = бихте ломотили
| УСЛОВНО НАКЛОНЕНИЕ, 3Л., ЕД.Ч., М.Р. = би ломотил
| УСЛОВНО НАКЛОНЕНИЕ, 3Л., ЕД.Ч., Ж.Р. = би ломотила
| УСЛОВНО НАКЛОНЕНИЕ, 3Л., ЕД.Ч., СР.Р. = би ломотило
| УСЛОВНО НАКЛОНЕНИЕ, 3Л., МН.Ч. = биха ломотили
| ПОВЕЛИТЕЛНО НАКЛОНЕНИЕ, ЕД.Ч. = ло·мо·ти
| ПОВЕЛИТЕЛНО НАКЛОНЕНИЕ, МН.Ч. = ло·мо·те·те
| МИН.СТРАД.ПРИЧ. М.Р. = ло·мо·тен
| МИН.СТРАД.ПРИЧ. М.Р. НЕПЪЛЕН ЧЛЕН = ло·мо·те·ния
| МИН.СТРАД.ПРИЧ. М.Р. ПЪЛЕН ЧЛЕН = ло·мо·те·ни·ят
| МИН.СТРАД.ПРИЧ. Ж.Р. = ло·мо·те·на
| МИН.СТРАД.ПРИЧ. Ж.Р. ЧЛЕН = ло·мо·те·на·та
| МИН.СТРАД.ПРИЧ. СР.Р. = ло·мо·те·но
| МИН.СТРАД.ПРИЧ. СР.Р. ЧЛЕН = ло·мо·те·но·то
| МИН.СТРАД.ПРИЧ. МН.Ч. = ло·мо·те·ни
| МИН.СТРАД.ПРИЧ. МН.Ч. ЧЛЕН = ло·мо·те·ни·те
| МИН.ДЕЯТ.СВ.ПРИЧ. М.Р. = ло·мо·тил
| МИН.ДЕЯТ.СВ.ПРИЧ. М.Р. НЕПЪЛЕН ЧЛЕН = ло·мо·ти·лия
| МИН.ДЕЯТ.СВ.ПРИЧ. М.Р. ПЪЛЕН ЧЛЕН = ло·мо·ти·ли·ят
| МИН.ДЕЯТ.СВ.ПРИЧ. Ж.Р. = ло·мо·ти·ла
| МИН.ДЕЯТ.СВ.ПРИЧ. Ж.Р. ЧЛЕН = ло·мо·ти·ла·та
| МИН.ДЕЯТ.СВ.ПРИЧ. СР.Р. = ло·мо·ти·ло
| МИН.ДЕЯТ.СВ.ПРИЧ. СР.Р. ЧЛЕН = ло·мо·ти·ло·то
| МИН.ДЕЯТ.СВ.ПРИЧ. МН.Ч. = ло·мо·ти·ли
| МИН.ДЕЯТ.СВ.ПРИЧ. МН.Ч. ЧЛЕН = ло·мо·ти·ли·те
| МИН.ДЕЯТ.НЕСВ.ПРИЧ. М.Р. = ло·мо·тел
| МИН.ДЕЯТ.НЕСВ.ПРИЧ. М.Р. НЕПЪЛЕН ЧЛЕН = ло·мо·те·лия
| МИН.ДЕЯТ.НЕСВ.ПРИЧ. М.Р. ПЪЛЕН ЧЛЕН = ло·мо·те·ли·ят
| МИН.ДЕЯТ.НЕСВ.ПРИЧ. Ж.Р. = ло·мо·те·ла
| МИН.ДЕЯТ.НЕСВ.ПРИЧ. Ж.Р. ЧЛЕН = ло·мо·те·ла·та
| МИН.ДЕЯТ.НЕСВ.ПРИЧ. СР.Р. = ло·мо·те·ло
| МИН.ДЕЯТ.НЕСВ.ПРИЧ. СР.Р. ЧЛЕН = ло·мо·те·ло·то
| МИН.ДЕЯТ.НЕСВ.ПРИЧ. МН.Ч. = ло·мо·те·ли
| МИН.ДЕЯТ.НЕСВ.ПРИЧ. МН.Ч. ЧЛЕН = ло·мо·те·ли·те
| СЕГ.ДЕЯТ.ПРИЧ. М.Р. = ло·мо·тещ
| СЕГ.ДЕЯТ.ПРИЧ. М.Р. НЕПЪЛЕН ЧЛЕН = ло·мо·те·щия
| СЕГ.ДЕЯТ.ПРИЧ. М.Р. ПЪЛЕН ЧЛЕН = ло·мо·те·щи·ят
| СЕГ.ДЕЯТ.ПРИЧ. Ж.Р. = ло·мо·те·ща
| СЕГ.ДЕЯТ.ПРИЧ. Ж.Р. ЧЛЕН = ло·мо·те·ща·та
| СЕГ.ДЕЯТ.ПРИЧ. СР.Р. = ло·мо·те·що
| СЕГ.ДЕЯТ.ПРИЧ. СР.Р. ЧЛЕН = ло·мо·те·що·то
| СЕГ.ДЕЯТ.ПРИЧ. МН.Ч. = ло·мо·те·щи
| СЕГ.ДЕЯТ.ПРИЧ. МН.Ч. ЧЛЕН = ло·мо·те·щи·те
| ДЕЕПРИЧАСТИЕ = ло·мо·тей·ки
| СКРИТИ ПРЕПРАТКИ = 
[[ломотя]],
[[ломотиш]],
[[ломоти]],
[[ломотим]],
[[ломотите]],
[[ломотят]],
[[ломотих]],
[[ломотихме]],
[[ломотихте]],
[[ломотиха]],
[[ломотех]],
[[ломотеше]],
[[ломотехме]],
[[ломотехте]],
[[ломотеха]],
[[ломотете]],
[[ломотил]],
[[ломотилия]],
[[ломотилият]],
[[ломотила]],
[[ломотилата]],
[[ломотило]],
[[ломотилото]],
[[ломотили]],
[[ломотилите]],
[[ломотел]],
[[ломотелия]],
[[ломотелият]],
[[ломотела]],
[[ломотелата]],
[[ломотело]],
[[ломотелото]],
[[ломотели]],
[[ломотелите]],
[[ломотен]],
[[ломотения]],
[[ломотеният]],
[[ломотена]],
[[ломотената]],
[[ломотено]],
[[ломотеното]],
[[ломотени]],
[[ломотените]],
[[ломотещ]],
[[ломотещия]],
[[ломотещият]],
[[ломотеща]],
[[ломотещата]],
[[ломотещо]],
[[ломотещото]],
[[ломотещи]],
[[ломотещите]],
[[ломотейки]],
[[ломотил съм]],
[[ломотила съм]],
[[ломотило съм]],
[[ломотили сме]],
[[ломотил си]],
[[ломотила си]],
[[ломотило си]],
[[ломотили сте]],
[[ломотил е]],
[[ломотила е]],
[[ломотило е]],
[[ломотили са]],
[[бях ломотил]],
[[бях ломотила]],
[[бях ломотило]],
[[бяхме ломотили]],
[[беше ломотил]],
[[беше ломотила]],
[[беше ломотило]],
[[бяхте ломотили]],
[[бяха ломотили]],
[[ще ломотя]],
[[ще ломотим]],
[[ще ломотиш]],
[[ще ломотите]],
[[ще ломоти]],
[[ще ломотят]],
[[ще съм ломотил]],
[[ще съм ломотила]],
[[ще съм ломотило]],
[[ще сме ломотили]],
[[ще си ломотил]],
[[ще си ломотила]],
[[ще си ломотило]],
[[ще сте ломотили]],
[[ще е ломотил]],
[[ще е ломотила]],
[[ще е ломотило]],
[[ще са ломотили]],
[[щях да ломотя]],
[[щяхме да ломотим]],
[[щеше да ломотиш]],
[[щяхте да ломотите]],
[[щеше да ломоти]],
[[щяха да ломотят]],
[[щях да съм ломотил]],
[[щях да съм ломотила]],
[[щях да съм ломотило]],
[[щяхме да сме ломотили]],
[[щеше да си ломотил]],
[[щеше да си ломотила]],
[[щеше да си ломотило]],
[[щяхте да сте ломотили]],
[[щеше да е ломотил]],
[[щеше да е ломотила]],
[[щеше да е ломотило]],
[[щяха да са ломотили]],
[[ломотел съм]],
[[ломотела съм]],
[[ломотело съм]],
[[ломотели сме]],
[[ломотел си]],
[[ломотела си]],
[[ломотело си]],
[[ломотели сте]],
[[ломотел е]],
[[ломотела е]],
[[ломотело е]],
[[ломотели са]],
[[бил съм ломотил]],
[[била съм ломотила]],
[[било съм ломотило]],
[[били сме ломотили]],
[[бил си ломотил]],
[[била си ломотила]],
[[било си ломотило]],
[[били сте ломотили]],
[[бил е ломотил]],
[[била е ломотила]],
[[било е ломотило]],
[[били са ломотили]],
[[щял съм да ломотя]],
[[щяла съм да ломотя]],
[[щяло съм да ломотя]],
[[щели сме да ломотим]],
[[щял си да ломотиш]],
[[щяла си да ломотиш]],
[[щяло си да ломотиш]],
[[щели сте да ломотите]],
[[щял да ломоти]],
[[щяла да ломоти]],
[[щяло да ломоти]],
[[щели да ломотят]],
[[щял е да ломоти]],
[[щяла е да ломоти]],
[[щяло е да ломоти]],
[[щели са да ломотят]],
[[щял съм да съм ломотил]],
[[щяла съм да съм ломотила]],
[[щяло съм да съм ломотило]],
[[щели сме да сме ломотили]],
[[щял си да си ломотил]],
[[щяла си да си ломотила]],
[[щяло си да си ломотило]],
[[щели сте да сте ломотили]],
[[щял да е ломотил]],
[[щяла да е ломотила]],
[[щяло да е ломотило]],
[[щели да са ломотили]],
[[щял е да е ломотил]],
[[щяла е да е ломотила]],
[[щяло е да е ломотило]],
[[щели са да са ломотили]],
[[бих ломотил]],
[[бих ломотила]],
[[бих ломотило]],
[[бихме ломотили]],
[[би ломотил]],
[[би ломотила]],
[[би ломотило]],
[[бихте ломотили]],
[[биха ломотили]],
}}</text>
      <sha1>8kejx7mzsg4ainhm431gzwz0w4ia0n5</sha1>
    </revision>
  </page>
  <page>
    <title>Шаблон:Словоформи/ломя</title>
    <ns>10</ns>
    <id>450633</id>
    <revision>
      <id>482615</id>
      <timestamp>2005-05-07T21:14:25Z</timestamp>
      <contributor>
        <username>Bgbot</username>
        <id>83</id>
      </contributor>
      <comment>Борислав: Шаблон със словоформи</comment>
      <model>wikitext</model>
      <format>text/x-wiki</format>
      <text bytes="18890" xml:space="preserve">{{Шаблон:Словоформи/Глагол|
  ОСНОВНА ФОРМА = ломя
| СЕГ.ВР., 1Л., ЕД.Ч. = ло·мя
| СЕГ.ВР., 1Л., МН.Ч. = ло·мим
| СЕГ.ВР., 2Л., ЕД.Ч. = ло·миш
| СЕГ.ВР., 2Л., МН.Ч. = ло·ми·те
| СЕГ.ВР., 3Л., ЕД.Ч. = ло·ми
| СЕГ.ВР., 3Л., МН.Ч. = ло·мят
| МИН.СВ.ВР., 1Л., ЕД.Ч. = ло·мих
| МИН.СВ.ВР., 1Л., МН.Ч. = ло·мих·ме
| МИН.СВ.ВР., 2Л., ЕД.Ч. = ло·ми
| МИН.СВ.ВР., 2Л., МН.Ч. = ло·мих·те
| МИН.СВ.ВР., 3Л., ЕД.Ч. = ло·ми
| МИН.СВ.ВР., 3Л., МН.Ч. = ло·ми·ха
| МИН.НЕСВ.ВР., 1Л., ЕД.Ч. = ло·мях
| МИН.НЕСВ.ВР., 1Л., МН.Ч. = ло·мях·ме
| МИН.НЕСВ.ВР., 2Л., ЕД.Ч. = ло·ме·ше
| МИН.НЕСВ.ВР., 2Л., МН.Ч. = ло·мях·те
| МИН.НЕСВ.ВР., 3Л., ЕД.Ч. = ло·ме·ше
| МИН.НЕСВ.ВР., 3Л., МН.Ч. = ло·мя·ха
| МИН.НЕОПР.ВР., 1Л., ЕД.Ч., М.Р. = ломил съм
| МИН.НЕОПР.ВР., 1Л., ЕД.Ч., Ж.Р. = ломила съм
| МИН.НЕОПР.ВР., 1Л., ЕД.Ч., СР.Р. = ломило съм
| МИН.НЕОПР.ВР., 1Л., МН.Ч. = ломили сме
| МИН.НЕОПР.ВР., 2Л., ЕД.Ч., М.Р. = ломил си
| МИН.НЕОПР.ВР., 2Л., ЕД.Ч., Ж.Р. = ломила си
| МИН.НЕОПР.ВР., 2Л., ЕД.Ч., СР.Р. = ломило си
| МИН.НЕОПР.ВР., 2Л., МН.Ч. = ломили сте
| МИН.НЕОПР.ВР., 3Л., ЕД.Ч., М.Р. = ломил е
| МИН.НЕОПР.ВР., 3Л., ЕД.Ч., Ж.Р. = ломила е
| МИН.НЕОПР.ВР., 3Л., ЕД.Ч., СР.Р. = ломило е
| МИН.НЕОПР.ВР., 3Л., МН.Ч. = ломили са
| МИН.ПРЕД.ВР., 1Л., ЕД.Ч., М.Р. = бях ломил
| МИН.ПРЕД.ВР., 1Л., ЕД.Ч., Ж.Р. = бях ломила
| МИН.ПРЕД.ВР., 1Л., ЕД.Ч., СР.Р. = бях ломило
| МИН.ПРЕД.ВР., 1Л., МН.Ч. = бяхме ломили
| МИН.ПРЕД.ВР., 2Л., ЕД.Ч., М.Р. = беше ломил
| МИН.ПРЕД.ВР., 2Л., ЕД.Ч., Ж.Р. = беше ломила
| МИН.ПРЕД.ВР., 2Л., ЕД.Ч., СР.Р. = беше ломило
| МИН.ПРЕД.ВР., 2Л., МН.Ч. = бяхте ломили
| МИН.ПРЕД.ВР., 3Л., ЕД.Ч., М.Р. = беше ломил
| МИН.ПРЕД.ВР., 3Л., ЕД.Ч., Ж.Р. = беше ломила
| МИН.ПРЕД.ВР., 3Л., ЕД.Ч., СР.Р. = беше ломило
| МИН.ПРЕД.ВР., 3Л., МН.Ч. = бяха ломили
| БЪД.ВР., 1Л., ЕД.Ч. = ще ломя
| БЪД.ВР., 1Л., МН.Ч. = ще ломим
| БЪД.ВР., 2Л., ЕД.Ч. = ще ломиш
| БЪД.ВР., 2Л., МН.Ч. = ще ломите
| БЪД.ВР., 3Л., ЕД.Ч. = ще ломи
| БЪД.ВР., 3Л., МН.Ч. = ще ломят
| БЪД.ПРЕД.ВР., 1Л., ЕД.Ч., М.Р. = ще съм ломил
| БЪД.ПРЕД.ВР., 1Л., ЕД.Ч., Ж.Р. = ще съм ломила
| БЪД.ПРЕД.ВР., 1Л., ЕД.Ч., СР.Р. = ще съм ломило
| БЪД.ПРЕД.ВР., 1Л., МН.Ч. = ще сме ломили
| БЪД.ПРЕД.ВР., 2Л., ЕД.Ч., М.Р. = ще си ломил
| БЪД.ПРЕД.ВР., 2Л., ЕД.Ч., Ж.Р. = ще си ломила
| БЪД.ПРЕД.ВР., 2Л., ЕД.Ч., СР.Р. = ще си ломило
| БЪД.ПРЕД.ВР., 2Л., МН.Ч. = ще сте ломили
| БЪД.ПРЕД.ВР., 3Л., ЕД.Ч., М.Р. = ще е ломил
| БЪД.ПРЕД.ВР., 3Л., ЕД.Ч., Ж.Р. = ще е ломила
| БЪД.ПРЕД.ВР., 3Л., ЕД.Ч., СР.Р. = ще е ломило
| БЪД.ПРЕД.ВР., 3Л., МН.Ч. = ще са ломили
| БЪД.ВР. В МИН., 1Л., ЕД.Ч. = щях да ломя
| БЪД.ВР. В МИН., 1Л., МН.Ч. = щяхме да ломим
| БЪД.ВР. В МИН., 2Л., ЕД.Ч. = щеше да ломиш
| БЪД.ВР. В МИН., 2Л., МН.Ч. = щяхте да ломите
| БЪД.ВР. В МИН., 3Л., ЕД.Ч. = щеше да ломи
| БЪД.ВР. В МИН., 3Л., МН.Ч. = щяха да ломят
| БЪД.ПРЕД.ВР. В МИН., 1Л., ЕД.Ч., М.Р. = щях да съм ломил
| БЪД.ПРЕД.ВР. В МИН., 1Л., ЕД.Ч., Ж.Р. = щях да съм ломила
| БЪД.ПРЕД.ВР. В МИН., 1Л., ЕД.Ч., СР.Р. = щях да съм ломило
| БЪД.ПРЕД.ВР. В МИН., 1Л., МН.Ч. = щяхме да сме ломили
| БЪД.ПРЕД.ВР. В МИН., 2Л., ЕД.Ч., М.Р. = щеше да си ломил
| БЪД.ПРЕД.ВР. В МИН., 2Л., ЕД.Ч., Ж.Р. = щеше да си ломила
| БЪД.ПРЕД.ВР. В МИН., 2Л., ЕД.Ч., СР.Р. = щеше да си ломило
| БЪД.ПРЕД.ВР. В МИН., 2Л., МН.Ч. = щяхте да сте ломили
| БЪД.ПРЕД.ВР. В МИН., 3Л., ЕД.Ч., М.Р. = щеше да е ломил
| БЪД.ПРЕД.ВР. В МИН., 3Л., ЕД.Ч., Ж.Р. = щеше да е ломила
| БЪД.ПРЕД.ВР. В МИН., 3Л., ЕД.Ч., СР.Р. = щеше да е ломило
| БЪД.ПРЕД.ВР. В МИН., 3Л., МН.Ч. = щяха да са ломили
| ПР.НАКЛ., СЕГ.ВР., 1Л., ЕД.Ч., М.Р. = ломял съм
| ПР.НАКЛ., СЕГ.ВР., 1Л., ЕД.Ч., Ж.Р. = ломяла съм
| ПР.НАКЛ., СЕГ.ВР., 1Л., ЕД.Ч., СР.Р. = ломяло съм
| ПР.НАКЛ., СЕГ.ВР., 1Л., МН.Ч. = ломели сме
| ПР.НАКЛ., СЕГ.ВР., 2Л., ЕД.Ч., М.Р. = ломял си
| ПР.НАКЛ., СЕГ.ВР., 2Л., ЕД.Ч., Ж.Р. = ломяла си
| ПР.НАКЛ., СЕГ.ВР., 2Л., ЕД.Ч., СР.Р. = ломяло си
| ПР.НАКЛ., СЕГ.ВР., 2Л., МН.Ч. = ломели сте
| ПР.НАКЛ., СЕГ.ВР., 3Л., ЕД.Ч., М.Р. = ломял (е)
| ПР.НАКЛ., СЕГ.ВР., 3Л., ЕД.Ч., Ж.Р. = ломяла (е)
| ПР.НАКЛ., СЕГ.ВР., 3Л., ЕД.Ч., СР.Р. = ломяло (е)
| ПР.НАКЛ., СЕГ.ВР., 3Л., МН.Ч. = ломели (са)
| ПР.НАКЛ., МИН.СВ.ВР., 1Л., ЕД.Ч., М.Р. = ломил съм
| ПР.НАКЛ., МИН.СВ.ВР., 1Л., ЕД.Ч., Ж.Р. = ломила съм
| ПР.НАКЛ., МИН.СВ.ВР., 1Л., ЕД.Ч., СР.Р. = ломило съм
| ПР.НАКЛ., МИН.СВ.ВР., 1Л., МН.Ч. = ломили сме
| ПР.НАКЛ., МИН.СВ.ВР., 2Л., ЕД.Ч., М.Р. = ломил си
| ПР.НАКЛ., МИН.СВ.ВР., 2Л., ЕД.Ч., Ж.Р. = ломила си
| ПР.НАКЛ., МИН.СВ.ВР., 2Л., ЕД.Ч., СР.Р. = ломило си
| ПР.НАКЛ., МИН.СВ.ВР., 2Л., МН.Ч. = ломили сте
| ПР.НАКЛ., МИН.СВ.ВР., 3Л., ЕД.Ч., М.Р. = ломил (е)
| ПР.НАКЛ., МИН.СВ.ВР., 3Л., ЕД.Ч., Ж.Р. = ломила (е)
| ПР.НАКЛ., МИН.СВ.ВР., 3Л., ЕД.Ч., СР.Р. = ломило (е)
| ПР.НАКЛ., МИН.СВ.ВР., 3Л., МН.Ч. = ломили (са)
| ПР.НАКЛ., МИН.НЕОПР.ВР., 1Л., ЕД.Ч., М.Р. = бил съм ломил
| ПР.НАКЛ., МИН.НЕОПР.ВР., 1Л., ЕД.Ч., Ж.Р. = била съм ломила
| ПР.НАКЛ., МИН.НЕОПР.ВР., 1Л., ЕД.Ч., СР.Р. = било съм ломило
| ПР.НАКЛ., МИН.НЕОПР.ВР., 1Л., МН.Ч. = били сме ломили
| ПР.НАКЛ., МИН.НЕОПР.ВР., 2Л., ЕД.Ч., М.Р. = бил си ломил
| ПР.НАКЛ., МИН.НЕОПР.ВР., 2Л., ЕД.Ч., Ж.Р. = била си ломила
| ПР.НАКЛ., МИН.НЕОПР.ВР., 2Л., ЕД.Ч., СР.Р. = било си ломило
| ПР.НАКЛ., МИН.НЕОПР.ВР., 2Л., МН.Ч. = били сте ломили
| ПР.НАКЛ., МИН.НЕОПР.ВР., 3Л., ЕД.Ч., М.Р. = бил (е) ломил
| ПР.НАКЛ., МИН.НЕОПР.ВР., 3Л., ЕД.Ч., Ж.Р. = била (е) ломила
| ПР.НАКЛ., МИН.НЕОПР.ВР., 3Л., ЕД.Ч., СР.Р. = било (е) ломило
| ПР.НАКЛ., МИН.НЕОПР.ВР., 3Л., МН.Ч. = били (са) ломили
| ПР.НАКЛ., БЪД.ВР., 1Л., ЕД.Ч., М.Р. = щял съм да ломя
| ПР.НАКЛ., БЪД.ВР., 1Л., ЕД.Ч., Ж.Р. = щяла съм да ломя
| ПР.НАКЛ., БЪД.ВР., 1Л., ЕД.Ч., СР.Р. = щяло съм да ломя
| ПР.НАКЛ., БЪД.ВР., 1Л., МН.Ч. = щели сме да ломим
| ПР.НАКЛ., БЪД.ВР., 2Л., ЕД.Ч., М.Р. = щял си да ломиш
| ПР.НАКЛ., БЪД.ВР., 2Л., ЕД.Ч., Ж.Р. = щяла си да ломиш
| ПР.НАКЛ., БЪД.ВР., 2Л., ЕД.Ч., СР.Р. = щяло си да ломиш
| ПР.НАКЛ., БЪД.ВР., 2Л., МН.Ч. = щели сте да ломите
| ПР.НАКЛ., БЪД.ВР., 3Л., ЕД.Ч., М.Р. = щял (е) да ломи
| ПР.НАКЛ., БЪД.ВР., 3Л., ЕД.Ч., Ж.Р. = щяла (е) да ломи
| ПР.НАКЛ., БЪД.ВР., 3Л., ЕД.Ч., СР.Р. = щяло (е) да ломи
| ПР.НАКЛ., БЪД.ВР., 3Л., МН.Ч. = щели (са) да ломят
| ПР.НАКЛ., БЪД.ПРЕД.ВР., 1Л., ЕД.Ч., М.Р. = щял съм да съм ломил
| ПР.НАКЛ., БЪД.ПРЕД.ВР., 1Л., ЕД.Ч., Ж.Р. = щяла съм да съм ломила
| ПР.НАКЛ., БЪД.ПРЕД.ВР., 1Л., ЕД.Ч., СР.Р. = щяло съм да съм ломило
| ПР.НАКЛ., БЪД.ПРЕД.ВР., 1Л., МН.Ч. = щели сме да сме ломили
| ПР.НАКЛ., БЪД.ПРЕД.ВР., 2Л., ЕД.Ч., М.Р. = щял си да си ломил
| ПР.НАКЛ., БЪД.ПРЕД.ВР., 2Л., ЕД.Ч., Ж.Р. = щяла си да си ломила
| ПР.НАКЛ., БЪД.ПРЕД.ВР., 2Л., ЕД.Ч., СР.Р. = щяло си да си ломило
| ПР.НАКЛ., БЪД.ПРЕД.ВР., 2Л., МН.Ч. = щели сте да сте ломили
| ПР.НАКЛ., БЪД.ПРЕД.ВР., 3Л., ЕД.Ч., М.Р. = щял (е) да е ломил
| ПР.НАКЛ., БЪД.ПРЕД.ВР., 3Л., ЕД.Ч., Ж.Р. = щяла (е) да е ломила
| ПР.НАКЛ., БЪД.ПРЕД.ВР., 3Л., ЕД.Ч., СР.Р. = щяло (е) да е ломило
| ПР.НАКЛ., БЪД.ПРЕД.ВР., 3Л., МН.Ч. = щели (са) да са ломили
| УСЛОВНО НАКЛОНЕНИЕ, 1Л., ЕД.Ч., М.Р. = бих ломил
| УСЛОВНО НАКЛОНЕНИЕ, 1Л., ЕД.Ч., Ж.Р. = бих ломила
| УСЛОВНО НАКЛОНЕНИЕ, 1Л., ЕД.Ч., СР.Р. = бих ломило
| УСЛОВНО НАКЛОНЕНИЕ, 1Л., МН.Ч. = бихме ломили
| УСЛОВНО НАКЛОНЕНИЕ, 2Л., ЕД.Ч., М.Р. = би ломил
| УСЛОВНО НАКЛОНЕНИЕ, 2Л., ЕД.Ч., Ж.Р. = би ломила
| УСЛОВНО НАКЛОНЕНИЕ, 2Л., ЕД.Ч., СР.Р. = би ломило
| УСЛОВНО НАКЛОНЕНИЕ, 2Л., МН.Ч. = бихте ломили
| УСЛОВНО НАКЛОНЕНИЕ, 3Л., ЕД.Ч., М.Р. = би ломил
| УСЛОВНО НАКЛОНЕНИЕ, 3Л., ЕД.Ч., Ж.Р. = би ломила
| УСЛОВНО НАКЛОНЕНИЕ, 3Л., ЕД.Ч., СР.Р. = би ломило
| УСЛОВНО НАКЛОНЕНИЕ, 3Л., МН.Ч. = биха ломили
| ПОВЕЛИТЕЛНО НАКЛОНЕНИЕ, ЕД.Ч. = ло·ми
| ПОВЕЛИТЕЛНО НАКЛОНЕНИЕ, МН.Ч. = ло·ме·те
| МИН.СТРАД.ПРИЧ. М.Р. = ло·мен
| МИН.СТРАД.ПРИЧ. М.Р. НЕПЪЛЕН ЧЛЕН = ло·ме·ния
| МИН.СТРАД.ПРИЧ. М.Р. ПЪЛЕН ЧЛЕН = ло·ме·ни·ят
| МИН.СТРАД.ПРИЧ. Ж.Р. = ло·ме·на
| МИН.СТРАД.ПРИЧ. Ж.Р. ЧЛЕН = ло·ме·на·та
| МИН.СТРАД.ПРИЧ. СР.Р. = ло·ме·но
| МИН.СТРАД.ПРИЧ. СР.Р. ЧЛЕН = ло·ме·но·то
| МИН.СТРАД.ПРИЧ. МН.Ч. = ло·ме·ни
| МИН.СТРАД.ПРИЧ. МН.Ч. ЧЛЕН = ло·ме·ни·те
| МИН.ДЕЯТ.СВ.ПРИЧ. М.Р. = ло·мил
| МИН.ДЕЯТ.СВ.ПРИЧ. М.Р. НЕПЪЛЕН ЧЛЕН = ло·ми·лия
| МИН.ДЕЯТ.СВ.ПРИЧ. М.Р. ПЪЛЕН ЧЛЕН = ло·ми·ли·ят
| МИН.ДЕЯТ.СВ.ПРИЧ. Ж.Р. = ло·ми·ла
| МИН.ДЕЯТ.СВ.ПРИЧ. Ж.Р. ЧЛЕН = ло·ми·ла·та
| МИН.ДЕЯТ.СВ.ПРИЧ. СР.Р. = ло·ми·ло
| МИН.ДЕЯТ.СВ.ПРИЧ. СР.Р. ЧЛЕН = ло·ми·ло·то
| МИН.ДЕЯТ.СВ.ПРИЧ. МН.Ч. = ло·ми·ли
| МИН.ДЕЯТ.СВ.ПРИЧ. МН.Ч. ЧЛЕН = ло·ми·ли·те
| МИН.ДЕЯТ.НЕСВ.ПРИЧ. М.Р. = ло·мял
| МИН.ДЕЯТ.НЕСВ.ПРИЧ. М.Р. НЕПЪЛЕН ЧЛЕН = ло·мя·лия
| МИН.ДЕЯТ.НЕСВ.ПРИЧ. М.Р. ПЪЛЕН ЧЛЕН = ло·мя·ли·ят
| МИН.ДЕЯТ.НЕСВ.ПРИЧ. Ж.Р. = ло·мя·ла
| МИН.ДЕЯТ.НЕСВ.ПРИЧ. Ж.Р. ЧЛЕН = ло·мя·ла·та
| МИН.ДЕЯТ.НЕСВ.ПРИЧ. СР.Р. = ло·мя·ло
| МИН.ДЕЯТ.НЕСВ.ПРИЧ. СР.Р. ЧЛЕН = ло·мя·ло·то
| МИН.ДЕЯТ.НЕСВ.ПРИЧ. МН.Ч. = ло·ме·ли
| МИН.ДЕЯТ.НЕСВ.ПРИЧ. МН.Ч. ЧЛЕН = ло·ме·ли·те
| СЕГ.ДЕЯТ.ПРИЧ. М.Р. = ло·мящ
| СЕГ.ДЕЯТ.ПРИЧ. М.Р. НЕПЪЛЕН ЧЛЕН = ло·мя·щия
| СЕГ.ДЕЯТ.ПРИЧ. М.Р. ПЪЛЕН ЧЛЕН = ло·мя·щи·ят
| СЕГ.ДЕЯТ.ПРИЧ. Ж.Р. = ло·мя·ща
| СЕГ.ДЕЯТ.ПРИЧ. Ж.Р. ЧЛЕН = ло·мя·ща·та
| СЕГ.ДЕЯТ.ПРИЧ. СР.Р. = ло·мя·що
| СЕГ.ДЕЯТ.ПРИЧ. СР.Р. ЧЛЕН = ло·мя·що·то
| СЕГ.ДЕЯТ.ПРИЧ. МН.Ч. = ло·мя·щи
| СЕГ.ДЕЯТ.ПРИЧ. МН.Ч. ЧЛЕН = ло·мя·щи·те
| ДЕЕПРИЧАСТИЕ = ло·мей·ки
| СКРИТИ ПРЕПРАТКИ = 
[[ломя]],
[[ломиш]],
[[ломи]],
[[ломим]],
[[ломите]],
[[ломят]],
[[ломих]],
[[ломихме]],
[[ломихте]],
[[ломиха]],
[[ломях]],
[[ломеше]],
[[ломяхме]],
[[ломяхте]],
[[ломяха]],
[[ломете]],
[[ломил]],
[[ломилия]],
[[ломилият]],
[[ломила]],
[[ломилата]],
[[ломило]],
[[ломилото]],
[[ломили]],
[[ломилите]],
[[ломял]],
[[ломялия]],
[[ломялият]],
[[ломяла]],
[[ломялата]],
[[ломяло]],
[[ломялото]],
[[ломели]],
[[ломелите]],
[[ломен]],
[[ломения]],
[[ломеният]],
[[ломена]],
[[ломената]],
[[ломено]],
[[ломеното]],
[[ломени]],
[[ломените]],
[[ломящ]],
[[ломящия]],
[[ломящият]],
[[ломяща]],
[[ломящата]],
[[ломящо]],
[[ломящото]],
[[ломящи]],
[[ломящите]],
[[ломейки]],
[[ломил съм]],
[[ломила съм]],
[[ломило съм]],
[[ломили сме]],
[[ломил си]],
[[ломила си]],
[[ломило си]],
[[ломили сте]],
[[ломил е]],
[[ломила е]],
[[ломило е]],
[[ломили са]],
[[бях ломил]],
[[бях ломила]],
[[бях ломило]],
[[бяхме ломили]],
[[беше ломил]],
[[беше ломила]],
[[беше ломило]],
[[бяхте ломили]],
[[бяха ломили]],
[[ще ломя]],
[[ще ломим]],
[[ще ломиш]],
[[ще ломите]],
[[ще ломи]],
[[ще ломят]],
[[ще съм ломил]],
[[ще съм ломила]],
[[ще съм ломило]],
[[ще сме ломили]],
[[ще си ломил]],
[[ще си ломила]],
[[ще си ломило]],
[[ще сте ломили]],
[[ще е ломил]],
[[ще е ломила]],
[[ще е ломило]],
[[ще са ломили]],
[[щях да ломя]],
[[щяхме да ломим]],
[[щеше да ломиш]],
[[щяхте да ломите]],
[[щеше да ломи]],
[[щяха да ломят]],
[[щях да съм ломил]],
[[щях да съм ломила]],
[[щях да съм ломило]],
[[щяхме да сме ломили]],
[[щеше да си ломил]],
[[щеше да си ломила]],
[[щеше да си ломило]],
[[щяхте да сте ломили]],
[[щеше да е ломил]],
[[щеше да е ломила]],
[[щеше да е ломило]],
[[щяха да са ломили]],
[[ломял съм]],
[[ломяла съм]],
[[ломяло съм]],
[[ломели сме]],
[[ломял си]],
[[ломяла си]],
[[ломяло си]],
[[ломели сте]],
[[ломял е]],
[[ломяла е]],
[[ломяло е]],
[[ломели са]],
[[бил съм ломил]],
[[била съм ломила]],
[[било съм ломило]],
[[били сме ломили]],
[[бил си ломил]],
[[била си ломила]],
[[било си ломило]],
[[били сте ломили]],
[[бил е ломил]],
[[била е ломила]],
[[било е ломило]],
[[били са ломили]],
[[щял съм да ломя]],
[[щяла съм да ломя]],
[[щяло съм да ломя]],
[[щели сме да ломим]],
[[щял си да ломиш]],
[[щяла си да ломиш]],
[[щяло си да ломиш]],
[[щели сте да ломите]],
[[щял да ломи]],
[[щяла да ломи]],
[[щяло да ломи]],
[[щели да ломят]],
[[щял е да ломи]],
[[щяла е да ломи]],
[[щяло е да ломи]],
[[щели са да ломят]],
[[щял съм да съм ломил]],
[[щяла съм да съм ломила]],
[[щяло съм да съм ломило]],
[[щели сме да сме ломили]],
[[щял си да си ломил]],
[[щяла си да си ломила]],
[[щяло си да си ломило]],
[[щели сте да сте ломили]],
[[щял да е ломил]],
[[щяла да е ломила]],
[[щяло да е ломило]],
[[щели да са ломили]],
[[щял е да е ломил]],
[[щяла е да е ломила]],
[[щяло е да е ломило]],
[[щели са да са ломили]],
[[бих ломил]],
[[бих ломила]],
[[бих ломило]],
[[бихме ломили]],
[[би ломил]],
[[би ломила]],
[[би ломило]],
[[бихте ломили]],
[[биха ломили]],
}}</text>
      <sha1>o218c213mh8e0od4vp6nunxbhew2cf0</sha1>
    </revision>
  </page>
  <page>
    <title>Шаблон:Словоформи/лоча</title>
    <ns>10</ns>
    <id>461250</id>
    <revision>
      <id>493232</id>
      <timestamp>2005-05-08T11:29:58Z</timestamp>
      <contributor>
        <username>Bgbot</username>
        <id>83</id>
      </contributor>
      <comment>Борислав: Шаблон със словоформи</comment>
      <model>wikitext</model>
      <format>text/x-wiki</format>
      <text bytes="18890" xml:space="preserve">{{Шаблон:Словоформи/Глагол|
  ОСНОВНА ФОРМА = лоча
| СЕГ.ВР., 1Л., ЕД.Ч. = ло·ча
| СЕГ.ВР., 1Л., МН.Ч. = ло·чим
| СЕГ.ВР., 2Л., ЕД.Ч. = ло·чиш
| СЕГ.ВР., 2Л., МН.Ч. = ло·чи·те
| СЕГ.ВР., 3Л., ЕД.Ч. = ло·чи
| СЕГ.ВР., 3Л., МН.Ч. = ло·чат
| МИН.СВ.ВР., 1Л., ЕД.Ч. = ло·чих
| МИН.СВ.ВР., 1Л., МН.Ч. = ло·чих·ме
| МИН.СВ.ВР., 2Л., ЕД.Ч. = ло·чи
| МИН.СВ.ВР., 2Л., МН.Ч. = ло·чих·те
| МИН.СВ.ВР., 3Л., ЕД.Ч. = ло·чи
| МИН.СВ.ВР., 3Л., МН.Ч. = ло·чи·ха
| МИН.НЕСВ.ВР., 1Л., ЕД.Ч. = ло·чех
| МИН.НЕСВ.ВР., 1Л., МН.Ч. = ло·чех·ме
| МИН.НЕСВ.ВР., 2Л., ЕД.Ч. = ло·че·ше
| МИН.НЕСВ.ВР., 2Л., МН.Ч. = ло·чех·те
| МИН.НЕСВ.ВР., 3Л., ЕД.Ч. = ло·че·ше
| МИН.НЕСВ.ВР., 3Л., МН.Ч. = ло·че·ха
| МИН.НЕОПР.ВР., 1Л., ЕД.Ч., М.Р. = лочил съм
| МИН.НЕОПР.ВР., 1Л., ЕД.Ч., Ж.Р. = лочила съм
| МИН.НЕОПР.ВР., 1Л., ЕД.Ч., СР.Р. = лочило съм
| МИН.НЕОПР.ВР., 1Л., МН.Ч. = лочили сме
| МИН.НЕОПР.ВР., 2Л., ЕД.Ч., М.Р. = лочил си
| МИН.НЕОПР.ВР., 2Л., ЕД.Ч., Ж.Р. = лочила си
| МИН.НЕОПР.ВР., 2Л., ЕД.Ч., СР.Р. = лочило си
| МИН.НЕОПР.ВР., 2Л., МН.Ч. = лочили сте
| МИН.НЕОПР.ВР., 3Л., ЕД.Ч., М.Р. = лочил е
| МИН.НЕОПР.ВР., 3Л., ЕД.Ч., Ж.Р. = лочила е
| МИН.НЕОПР.ВР., 3Л., ЕД.Ч., СР.Р. = лочило е
| МИН.НЕОПР.ВР., 3Л., МН.Ч. = лочили са
| МИН.ПРЕД.ВР., 1Л., ЕД.Ч., М.Р. = бях лочил
| МИН.ПРЕД.ВР., 1Л., ЕД.Ч., Ж.Р. = бях лочила
| МИН.ПРЕД.ВР., 1Л., ЕД.Ч., СР.Р. = бях лочило
| МИН.ПРЕД.ВР., 1Л., МН.Ч. = бяхме лочили
| МИН.ПРЕД.ВР., 2Л., ЕД.Ч., М.Р. = беше лочил
| МИН.ПРЕД.ВР., 2Л., ЕД.Ч., Ж.Р. = беше лочила
| МИН.ПРЕД.ВР., 2Л., ЕД.Ч., СР.Р. = беше лочило
| МИН.ПРЕД.ВР., 2Л., МН.Ч. = бяхте лочили
| МИН.ПРЕД.ВР., 3Л., ЕД.Ч., М.Р. = беше лочил
| МИН.ПРЕД.ВР., 3Л., ЕД.Ч., Ж.Р. = беше лочила
| МИН.ПРЕД.ВР., 3Л., ЕД.Ч., СР.Р. = беше лочило
| МИН.ПРЕД.ВР., 3Л., МН.Ч. = бяха лочили
| БЪД.ВР., 1Л., ЕД.Ч. = ще лоча
| БЪД.ВР., 1Л., МН.Ч. = ще лочим
| БЪД.ВР., 2Л., ЕД.Ч. = ще лочиш
| БЪД.ВР., 2Л., МН.Ч. = ще лочите
| БЪД.ВР., 3Л., ЕД.Ч. = ще лочи
| БЪД.ВР., 3Л., МН.Ч. = ще лочат
| БЪД.ПРЕД.ВР., 1Л., ЕД.Ч., М.Р. = ще съм лочил
| БЪД.ПРЕД.ВР., 1Л., ЕД.Ч., Ж.Р. = ще съм лочила
| БЪД.ПРЕД.ВР., 1Л., ЕД.Ч., СР.Р. = ще съм лочило
| БЪД.ПРЕД.ВР., 1Л., МН.Ч. = ще сме лочили
| БЪД.ПРЕД.ВР., 2Л., ЕД.Ч., М.Р. = ще си лочил
| БЪД.ПРЕД.ВР., 2Л., ЕД.Ч., Ж.Р. = ще си лочила
| БЪД.ПРЕД.ВР., 2Л., ЕД.Ч., СР.Р. = ще си лочило
| БЪД.ПРЕД.ВР., 2Л., МН.Ч. = ще сте лочили
| БЪД.ПРЕД.ВР., 3Л., ЕД.Ч., М.Р. = ще е лочил
| БЪД.ПРЕД.ВР., 3Л., ЕД.Ч., Ж.Р. = ще е лочила
| БЪД.ПРЕД.ВР., 3Л., ЕД.Ч., СР.Р. = ще е лочило
| БЪД.ПРЕД.ВР., 3Л., МН.Ч. = ще са лочили
| БЪД.ВР. В МИН., 1Л., ЕД.Ч. = щях да лоча
| БЪД.ВР. В МИН., 1Л., МН.Ч. = щяхме да лочим
| БЪД.ВР. В МИН., 2Л., ЕД.Ч. = щеше да лочиш
| БЪД.ВР. В МИН., 2Л., МН.Ч. = щяхте да лочите
| БЪД.ВР. В МИН., 3Л., ЕД.Ч. = щеше да лочи
| БЪД.ВР. В МИН., 3Л., МН.Ч. = щяха да лочат
| БЪД.ПРЕД.ВР. В МИН., 1Л., ЕД.Ч., М.Р. = щях да съм лочил
| БЪД.ПРЕД.ВР. В МИН., 1Л., ЕД.Ч., Ж.Р. = щях да съм лочила
| БЪД.ПРЕД.ВР. В МИН., 1Л., ЕД.Ч., СР.Р. = щях да съм лочило
| БЪД.ПРЕД.ВР. В МИН., 1Л., МН.Ч. = щяхме да сме лочили
| БЪД.ПРЕД.ВР. В МИН., 2Л., ЕД.Ч., М.Р. = щеше да си лочил
| БЪД.ПРЕД.ВР. В МИН., 2Л., ЕД.Ч., Ж.Р. = щеше да си лочила
| БЪД.ПРЕД.ВР. В МИН., 2Л., ЕД.Ч., СР.Р. = щеше да си лочило
| БЪД.ПРЕД.ВР. В МИН., 2Л., МН.Ч. = щяхте да сте лочили
| БЪД.ПРЕД.ВР. В МИН., 3Л., ЕД.Ч., М.Р. = щеше да е лочил
| БЪД.ПРЕД.ВР. В МИН., 3Л., ЕД.Ч., Ж.Р. = щеше да е лочила
| БЪД.ПРЕД.ВР. В МИН., 3Л., ЕД.Ч., СР.Р. = щеше да е лочило
| БЪД.ПРЕД.ВР. В МИН., 3Л., МН.Ч. = щяха да са лочили
| ПР.НАКЛ., СЕГ.ВР., 1Л., ЕД.Ч., М.Р. = лочел съм
| ПР.НАКЛ., СЕГ.ВР., 1Л., ЕД.Ч., Ж.Р. = лочела съм
| ПР.НАКЛ., СЕГ.ВР., 1Л., ЕД.Ч., СР.Р. = лочело съм
| ПР.НАКЛ., СЕГ.ВР., 1Л., МН.Ч. = лочели сме
| ПР.НАКЛ., СЕГ.ВР., 2Л., ЕД.Ч., М.Р. = лочел си
| ПР.НАКЛ., СЕГ.ВР., 2Л., ЕД.Ч., Ж.Р. = лочела си
| ПР.НАКЛ., СЕГ.ВР., 2Л., ЕД.Ч., СР.Р. = лочело си
| ПР.НАКЛ., СЕГ.ВР., 2Л., МН.Ч. = лочели сте
| ПР.НАКЛ., СЕГ.ВР., 3Л., ЕД.Ч., М.Р. = лочел (е)
| ПР.НАКЛ., СЕГ.ВР., 3Л., ЕД.Ч., Ж.Р. = лочела (е)
| ПР.НАКЛ., СЕГ.ВР., 3Л., ЕД.Ч., СР.Р. = лочело (е)
| ПР.НАКЛ., СЕГ.ВР., 3Л., МН.Ч. = лочели (са)
| ПР.НАКЛ., МИН.СВ.ВР., 1Л., ЕД.Ч., М.Р. = лочил съм
| ПР.НАКЛ., МИН.СВ.ВР., 1Л., ЕД.Ч., Ж.Р. = лочила съм
| ПР.НАКЛ., МИН.СВ.ВР., 1Л., ЕД.Ч., СР.Р. = лочило съм
| ПР.НАКЛ., МИН.СВ.ВР., 1Л., МН.Ч. = лочили сме
| ПР.НАКЛ., МИН.СВ.ВР., 2Л., ЕД.Ч., М.Р. = лочил си
| ПР.НАКЛ., МИН.СВ.ВР., 2Л., ЕД.Ч., Ж.Р. = лочила си
| ПР.НАКЛ., МИН.СВ.ВР., 2Л., ЕД.Ч., СР.Р. = лочило си
| ПР.НАКЛ., МИН.СВ.ВР., 2Л., МН.Ч. = лочили сте
| ПР.НАКЛ., МИН.СВ.ВР., 3Л., ЕД.Ч., М.Р. = лочил (е)
| ПР.НАКЛ., МИН.СВ.ВР., 3Л., ЕД.Ч., Ж.Р. = лочила (е)
| ПР.НАКЛ., МИН.СВ.ВР., 3Л., ЕД.Ч., СР.Р. = лочило (е)
| ПР.НАКЛ., МИН.СВ.ВР., 3Л., МН.Ч. = лочили (са)
| ПР.НАКЛ., МИН.НЕОПР.ВР., 1Л., ЕД.Ч., М.Р. = бил съм лочил
| ПР.НАКЛ., МИН.НЕОПР.ВР., 1Л., ЕД.Ч., Ж.Р. = била съм лочила
| ПР.НАКЛ., МИН.НЕОПР.ВР., 1Л., ЕД.Ч., СР.Р. = било съм лочило
| ПР.НАКЛ., МИН.НЕОПР.ВР., 1Л., МН.Ч. = били сме лочили
| ПР.НАКЛ., МИН.НЕОПР.ВР., 2Л., ЕД.Ч., М.Р. = бил си лочил
| ПР.НАКЛ., МИН.НЕОПР.ВР., 2Л., ЕД.Ч., Ж.Р. = била си лочила
| ПР.НАКЛ., МИН.НЕОПР.ВР., 2Л., ЕД.Ч., СР.Р. = било си лочило
| ПР.НАКЛ., МИН.НЕОПР.ВР., 2Л., МН.Ч. = били сте лочили
| ПР.НАКЛ., МИН.НЕОПР.ВР., 3Л., ЕД.Ч., М.Р. = бил (е) лочил
| ПР.НАКЛ., МИН.НЕОПР.ВР., 3Л., ЕД.Ч., Ж.Р. = била (е) лочила
| ПР.НАКЛ., МИН.НЕОПР.ВР., 3Л., ЕД.Ч., СР.Р. = било (е) лочило
| ПР.НАКЛ., МИН.НЕОПР.ВР., 3Л., МН.Ч. = били (са) лочили
| ПР.НАКЛ., БЪД.ВР., 1Л., ЕД.Ч., М.Р. = щял съм да лоча
| ПР.НАКЛ., БЪД.ВР., 1Л., ЕД.Ч., Ж.Р. = щяла съм да лоча
| ПР.НАКЛ., БЪД.ВР., 1Л., ЕД.Ч., СР.Р. = щяло съм да лоча
| ПР.НАКЛ., БЪД.ВР., 1Л., МН.Ч. = щели сме да лочим
| ПР.НАКЛ., БЪД.ВР., 2Л., ЕД.Ч., М.Р. = щял си да лочиш
| ПР.НАКЛ., БЪД.ВР., 2Л., ЕД.Ч., Ж.Р. = щяла си да лочиш
| ПР.НАКЛ., БЪД.ВР., 2Л., ЕД.Ч., СР.Р. = щяло си да лочиш
| ПР.НАКЛ., БЪД.ВР., 2Л., МН.Ч. = щели сте да лочите
| ПР.НАКЛ., БЪД.ВР., 3Л., ЕД.Ч., М.Р. = щял (е) да лочи
| ПР.НАКЛ., БЪД.ВР., 3Л., ЕД.Ч., Ж.Р. = щяла (е) да лочи
| ПР.НАКЛ., БЪД.ВР., 3Л., ЕД.Ч., СР.Р. = щяло (е) да лочи
| ПР.НАКЛ., БЪД.ВР., 3Л., МН.Ч. = щели (са) да лочат
| ПР.НАКЛ., БЪД.ПРЕД.ВР., 1Л., ЕД.Ч., М.Р. = щял съм да съм лочил
| ПР.НАКЛ., БЪД.ПРЕД.ВР., 1Л., ЕД.Ч., Ж.Р. = щяла съм да съм лочила
| ПР.НАКЛ., БЪД.ПРЕД.ВР., 1Л., ЕД.Ч., СР.Р. = щяло съм да съм лочило
| ПР.НАКЛ., БЪД.ПРЕД.ВР., 1Л., МН.Ч. = щели сме да сме лочили
| ПР.НАКЛ., БЪД.ПРЕД.ВР., 2Л., ЕД.Ч., М.Р. = щял си да си лочил
| ПР.НАКЛ., БЪД.ПРЕД.ВР., 2Л., ЕД.Ч., Ж.Р. = щяла си да си лочила
| ПР.НАКЛ., БЪД.ПРЕД.ВР., 2Л., ЕД.Ч., СР.Р. = щяло си да си лочило
| ПР.НАКЛ., БЪД.ПРЕД.ВР., 2Л., МН.Ч. = щели сте да сте лочили
| ПР.НАКЛ., БЪД.ПРЕД.ВР., 3Л., ЕД.Ч., М.Р. = щял (е) да е лочил
| ПР.НАКЛ., БЪД.ПРЕД.ВР., 3Л., ЕД.Ч., Ж.Р. = щяла (е) да е лочила
| ПР.НАКЛ., БЪД.ПРЕД.ВР., 3Л., ЕД.Ч., СР.Р. = щяло (е) да е лочило
| ПР.НАКЛ., БЪД.ПРЕД.ВР., 3Л., МН.Ч. = щели (са) да са лочили
| УСЛОВНО НАКЛОНЕНИЕ, 1Л., ЕД.Ч., М.Р. = бих лочил
| УСЛОВНО НАКЛОНЕНИЕ, 1Л., ЕД.Ч., Ж.Р. = бих лочила
| УСЛОВНО НАКЛОНЕНИЕ, 1Л., ЕД.Ч., СР.Р. = бих лочило
| УСЛОВНО НАКЛОНЕНИЕ, 1Л., МН.Ч. = бихме лочили
| УСЛОВНО НАКЛОНЕНИЕ, 2Л., ЕД.Ч., М.Р. = би лочил
| УСЛОВНО НАКЛОНЕНИЕ, 2Л., ЕД.Ч., Ж.Р. = би лочила
| УСЛОВНО НАКЛОНЕНИЕ, 2Л., ЕД.Ч., СР.Р. = би лочило
| УСЛОВНО НАКЛОНЕНИЕ, 2Л., МН.Ч. = бихте лочили
| УСЛОВНО НАКЛОНЕНИЕ, 3Л., ЕД.Ч., М.Р. = би лочил
| УСЛОВНО НАКЛОНЕНИЕ, 3Л., ЕД.Ч., Ж.Р. = би лочила
| УСЛОВНО НАКЛОНЕНИЕ, 3Л., ЕД.Ч., СР.Р. = би лочило
| УСЛОВНО НАКЛОНЕНИЕ, 3Л., МН.Ч. = биха лочили
| ПОВЕЛИТЕЛНО НАКЛОНЕНИЕ, ЕД.Ч. = ло·чи
| ПОВЕЛИТЕЛНО НАКЛОНЕНИЕ, МН.Ч. = ло·че·те
| МИН.СТРАД.ПРИЧ. М.Р. = ло·чен
| МИН.СТРАД.ПРИЧ. М.Р. НЕПЪЛЕН ЧЛЕН = ло·че·ния
| МИН.СТРАД.ПРИЧ. М.Р. ПЪЛЕН ЧЛЕН = ло·че·ни·ят
| МИН.СТРАД.ПРИЧ. Ж.Р. = ло·че·на
| МИН.СТРАД.ПРИЧ. Ж.Р. ЧЛЕН = ло·че·на·та
| МИН.СТРАД.ПРИЧ. СР.Р. = ло·че·но
| МИН.СТРАД.ПРИЧ. СР.Р. ЧЛЕН = ло·че·но·то
| МИН.СТРАД.ПРИЧ. МН.Ч. = ло·че·ни
| МИН.СТРАД.ПРИЧ. МН.Ч. ЧЛЕН = ло·че·ни·те
| МИН.ДЕЯТ.СВ.ПРИЧ. М.Р. = ло·чил
| МИН.ДЕЯТ.СВ.ПРИЧ. М.Р. НЕПЪЛЕН ЧЛЕН = ло·чи·лия
| МИН.ДЕЯТ.СВ.ПРИЧ. М.Р. ПЪЛЕН ЧЛЕН = ло·чи·ли·ят
| МИН.ДЕЯТ.СВ.ПРИЧ. Ж.Р. = ло·чи·ла
| МИН.ДЕЯТ.СВ.ПРИЧ. Ж.Р. ЧЛЕН = ло·чи·ла·та
| МИН.ДЕЯТ.СВ.ПРИЧ. СР.Р. = ло·чи·ло
| МИН.ДЕЯТ.СВ.ПРИЧ. СР.Р. ЧЛЕН = ло·чи·ло·то
| МИН.ДЕЯТ.СВ.ПРИЧ. МН.Ч. = ло·чи·ли
| МИН.ДЕЯТ.СВ.ПРИЧ. МН.Ч. ЧЛЕН = ло·чи·ли·те
| МИН.ДЕЯТ.НЕСВ.ПРИЧ. М.Р. = ло·чел
| МИН.ДЕЯТ.НЕСВ.ПРИЧ. М.Р. НЕПЪЛЕН ЧЛЕН = ло·че·лия
| МИН.ДЕЯТ.НЕСВ.ПРИЧ. М.Р. ПЪЛЕН ЧЛЕН = ло·че·ли·ят
| МИН.ДЕЯТ.НЕСВ.ПРИЧ. Ж.Р. = ло·че·ла
| МИН.ДЕЯТ.НЕСВ.ПРИЧ. Ж.Р. ЧЛЕН = ло·че·ла·та
| МИН.ДЕЯТ.НЕСВ.ПРИЧ. СР.Р. = ло·че·ло
| МИН.ДЕЯТ.НЕСВ.ПРИЧ. СР.Р. ЧЛЕН = ло·че·ло·то
| МИН.ДЕЯТ.НЕСВ.ПРИЧ. МН.Ч. = ло·че·ли
| МИН.ДЕЯТ.НЕСВ.ПРИЧ. МН.Ч. ЧЛЕН = ло·че·ли·те
| СЕГ.ДЕЯТ.ПРИЧ. М.Р. = ло·чещ
| СЕГ.ДЕЯТ.ПРИЧ. М.Р. НЕПЪЛЕН ЧЛЕН = ло·че·щия
| СЕГ.ДЕЯТ.ПРИЧ. М.Р. ПЪЛЕН ЧЛЕН = ло·че·щи·ят
| СЕГ.ДЕЯТ.ПРИЧ. Ж.Р. = ло·че·ща
| СЕГ.ДЕЯТ.ПРИЧ. Ж.Р. ЧЛЕН = ло·че·ща·та
| СЕГ.ДЕЯТ.ПРИЧ. СР.Р. = ло·че·що
| СЕГ.ДЕЯТ.ПРИЧ. СР.Р. ЧЛЕН = ло·че·що·то
| СЕГ.ДЕЯТ.ПРИЧ. МН.Ч. = ло·че·щи
| СЕГ.ДЕЯТ.ПРИЧ. МН.Ч. ЧЛЕН = ло·че·щи·те
| ДЕЕПРИЧАСТИЕ = ло·чей·ки
| СКРИТИ ПРЕПРАТКИ = 
[[лоча]],
[[лочиш]],
[[лочи]],
[[лочим]],
[[лочите]],
[[лочат]],
[[лочих]],
[[лочихме]],
[[лочихте]],
[[лочиха]],
[[лочех]],
[[лочеше]],
[[лочехме]],
[[лочехте]],
[[лочеха]],
[[лочете]],
[[лочил]],
[[лочилия]],
[[лочилият]],
[[лочила]],
[[лочилата]],
[[лочило]],
[[лочилото]],
[[лочили]],
[[лочилите]],
[[лочел]],
[[лочелия]],
[[лочелият]],
[[лочела]],
[[лочелата]],
[[лочело]],
[[лочелото]],
[[лочели]],
[[лочелите]],
[[лочен]],
[[лочения]],
[[лоченият]],
[[лочена]],
[[лочената]],
[[лочено]],
[[лоченото]],
[[лочени]],
[[лочените]],
[[лочещ]],
[[лочещия]],
[[лочещият]],
[[лочеща]],
[[лочещата]],
[[лочещо]],
[[лочещото]],
[[лочещи]],
[[лочещите]],
[[лочейки]],
[[лочил съм]],
[[лочила съм]],
[[лочило съм]],
[[лочили сме]],
[[лочил си]],
[[лочила си]],
[[лочило си]],
[[лочили сте]],
[[лочил е]],
[[лочила е]],
[[лочило е]],
[[лочили са]],
[[бях лочил]],
[[бях лочила]],
[[бях лочило]],
[[бяхме лочили]],
[[беше лочил]],
[[беше лочила]],
[[беше лочило]],
[[бяхте лочили]],
[[бяха лочили]],
[[ще лоча]],
[[ще лочим]],
[[ще лочиш]],
[[ще лочите]],
[[ще лочи]],
[[ще лочат]],
[[ще съм лочил]],
[[ще съм лочила]],
[[ще съм лочило]],
[[ще сме лочили]],
[[ще си лочил]],
[[ще си лочила]],
[[ще си лочило]],
[[ще сте лочили]],
[[ще е лочил]],
[[ще е лочила]],
[[ще е лочило]],
[[ще са лочили]],
[[щях да лоча]],
[[щяхме да лочим]],
[[щеше да лочиш]],
[[щяхте да лочите]],
[[щеше да лочи]],
[[щяха да лочат]],
[[щях да съм лочил]],
[[щях да съм лочила]],
[[щях да съм лочило]],
[[щяхме да сме лочили]],
[[щеше да си лочил]],
[[щеше да си лочила]],
[[щеше да си лочило]],
[[щяхте да сте лочили]],
[[щеше да е лочил]],
[[щеше да е лочила]],
[[щеше да е лочило]],
[[щяха да са лочили]],
[[лочел съм]],
[[лочела съм]],
[[лочело съм]],
[[лочели сме]],
[[лочел си]],
[[лочела си]],
[[лочело си]],
[[лочели сте]],
[[лочел е]],
[[лочела е]],
[[лочело е]],
[[лочели са]],
[[бил съм лочил]],
[[била съм лочила]],
[[било съм лочило]],
[[били сме лочили]],
[[бил си лочил]],
[[била си лочила]],
[[било си лочило]],
[[били сте лочили]],
[[бил е лочил]],
[[била е лочила]],
[[било е лочило]],
[[били са лочили]],
[[щял съм да лоча]],
[[щяла съм да лоча]],
[[щяло съм да лоча]],
[[щели сме да лочим]],
[[щял си да лочиш]],
[[щяла си да лочиш]],
[[щяло си да лочиш]],
[[щели сте да лочите]],
[[щял да лочи]],
[[щяла да лочи]],
[[щяло да лочи]],
[[щели да лочат]],
[[щял е да лочи]],
[[щяла е да лочи]],
[[щяло е да лочи]],
[[щели са да лочат]],
[[щял съм да съм лочил]],
[[щяла съм да съм лочила]],
[[щяло съм да съм лочило]],
[[щели сме да сме лочили]],
[[щял си да си лочил]],
[[щяла си да си лочила]],
[[щяло си да си лочило]],
[[щели сте да сте лочили]],
[[щял да е лочил]],
[[щяла да е лочила]],
[[щяло да е лочило]],
[[щели да са лочили]],
[[щял е да е лочил]],
[[щяла е да е лочила]],
[[щяло е да е лочило]],
[[щели са да са лочили]],
[[бих лочил]],
[[бих лочила]],
[[бих лочило]],
[[бихме лочили]],
[[би лочил]],
[[би лочила]],
[[би лочило]],
[[бихте лочили]],
[[биха лочили]],
}}</text>
      <sha1>schcxuoq8p0yfoleq76hoh168wh76zm</sha1>
    </revision>
  </page>
  <page>
    <title>Шаблон:Словоформи/лоясам</title>
    <ns>10</ns>
    <id>517586</id>
    <revision>
      <id>549566</id>
      <timestamp>2005-05-11T04:56:32Z</timestamp>
      <contributor>
        <username>Bgbot</username>
        <id>83</id>
      </contributor>
      <comment>Борислав: Шаблон със словоформи</comment>
      <model>wikitext</model>
      <format>text/x-wiki</format>
      <text bytes="19226" xml:space="preserve">{{Шаблон:Словоформи/Глагол|
  ОСНОВНА ФОРМА = лоясам
| СЕГ.ВР., 1Л., ЕД.Ч. = ло·я·сам
| СЕГ.ВР., 1Л., МН.Ч. = ло·я·са·ме
| СЕГ.ВР., 2Л., ЕД.Ч. = ло·я·саш
| СЕГ.ВР., 2Л., МН.Ч. = ло·я·са·те
| СЕГ.ВР., 3Л., ЕД.Ч. = ло·я·са
| СЕГ.ВР., 3Л., МН.Ч. = ло·я·сат
| МИН.СВ.ВР., 1Л., ЕД.Ч. = ло·я·сах
| МИН.СВ.ВР., 1Л., МН.Ч. = ло·я·сах·ме
| МИН.СВ.ВР., 2Л., ЕД.Ч. = ло·я·са
| МИН.СВ.ВР., 2Л., МН.Ч. = ло·я·сах·те
| МИН.СВ.ВР., 3Л., ЕД.Ч. = ло·я·са
| МИН.СВ.ВР., 3Л., МН.Ч. = ло·я·са·ха
| МИН.НЕСВ.ВР., 1Л., ЕД.Ч. = ло·я·сах
| МИН.НЕСВ.ВР., 1Л., МН.Ч. = ло·я·сах·ме
| МИН.НЕСВ.ВР., 2Л., ЕД.Ч. = ло·я·са·ше
| МИН.НЕСВ.ВР., 2Л., МН.Ч. = ло·я·сах·те
| МИН.НЕСВ.ВР., 3Л., ЕД.Ч. = ло·я·са·ше
| МИН.НЕСВ.ВР., 3Л., МН.Ч. = ло·я·са·ха
| МИН.НЕОПР.ВР., 1Л., ЕД.Ч., М.Р. = лоясал съм
| МИН.НЕОПР.ВР., 1Л., ЕД.Ч., Ж.Р. = лоясала съм
| МИН.НЕОПР.ВР., 1Л., ЕД.Ч., СР.Р. = лоясало съм
| МИН.НЕОПР.ВР., 1Л., МН.Ч. = лоясали сме
| МИН.НЕОПР.ВР., 2Л., ЕД.Ч., М.Р. = лоясал си
| МИН.НЕОПР.ВР., 2Л., ЕД.Ч., Ж.Р. = лоясала си
| МИН.НЕОПР.ВР., 2Л., ЕД.Ч., СР.Р. = лоясало си
| МИН.НЕОПР.ВР., 2Л., МН.Ч. = лоясали сте
| МИН.НЕОПР.ВР., 3Л., ЕД.Ч., М.Р. = лоясал е
| МИН.НЕОПР.ВР., 3Л., ЕД.Ч., Ж.Р. = лоясала е
| МИН.НЕОПР.ВР., 3Л., ЕД.Ч., СР.Р. = лоясало е
| МИН.НЕОПР.ВР., 3Л., МН.Ч. = лоясали са
| МИН.ПРЕД.ВР., 1Л., ЕД.Ч., М.Р. = бях лоясал
| МИН.ПРЕД.ВР., 1Л., ЕД.Ч., Ж.Р. = бях лоясала
| МИН.ПРЕД.ВР., 1Л., ЕД.Ч., СР.Р. = бях лоясало
| МИН.ПРЕД.ВР., 1Л., МН.Ч. = бяхме лоясали
| МИН.ПРЕД.ВР., 2Л., ЕД.Ч., М.Р. = беше лоясал
| МИН.ПРЕД.ВР., 2Л., ЕД.Ч., Ж.Р. = беше лоясала
| МИН.ПРЕД.ВР., 2Л., ЕД.Ч., СР.Р. = беше лоясало
| МИН.ПРЕД.ВР., 2Л., МН.Ч. = бяхте лоясали
| МИН.ПРЕД.ВР., 3Л., ЕД.Ч., М.Р. = беше лоясал
| МИН.ПРЕД.ВР., 3Л., ЕД.Ч., Ж.Р. = беше лоясала
| МИН.ПРЕД.ВР., 3Л., ЕД.Ч., СР.Р. = беше лоясало
| МИН.ПРЕД.ВР., 3Л., МН.Ч. = бяха лоясали
| БЪД.ВР., 1Л., ЕД.Ч. = ще лоясам
| БЪД.ВР., 1Л., МН.Ч. = ще лоясаме
| БЪД.ВР., 2Л., ЕД.Ч. = ще лоясаш
| БЪД.ВР., 2Л., МН.Ч. = ще лоясате
| БЪД.ВР., 3Л., ЕД.Ч. = ще лояса
| БЪД.ВР., 3Л., МН.Ч. = ще лоясат
| БЪД.ПРЕД.ВР., 1Л., ЕД.Ч., М.Р. = ще съм лоясал
| БЪД.ПРЕД.ВР., 1Л., ЕД.Ч., Ж.Р. = ще съм лоясала
| БЪД.ПРЕД.ВР., 1Л., ЕД.Ч., СР.Р. = ще съм лоясало
| БЪД.ПРЕД.ВР., 1Л., МН.Ч. = ще сме лоясали
| БЪД.ПРЕД.ВР., 2Л., ЕД.Ч., М.Р. = ще си лоясал
| БЪД.ПРЕД.ВР., 2Л., ЕД.Ч., Ж.Р. = ще си лоясала
| БЪД.ПРЕД.ВР., 2Л., ЕД.Ч., СР.Р. = ще си лоясало
| БЪД.ПРЕД.ВР., 2Л., МН.Ч. = ще сте лоясали
| БЪД.ПРЕД.ВР., 3Л., ЕД.Ч., М.Р. = ще е лоясал
| БЪД.ПРЕД.ВР., 3Л., ЕД.Ч., Ж.Р. = ще е лоясала
| БЪД.ПРЕД.ВР., 3Л., ЕД.Ч., СР.Р. = ще е лоясало
| БЪД.ПРЕД.ВР., 3Л., МН.Ч. = ще са лоясали
| БЪД.ВР. В МИН., 1Л., ЕД.Ч. = щях да лоясам
| БЪД.ВР. В МИН., 1Л., МН.Ч. = щяхме да лоясаме
| БЪД.ВР. В МИН., 2Л., ЕД.Ч. = щеше да лоясаш
| БЪД.ВР. В МИН., 2Л., МН.Ч. = щяхте да лоясате
| БЪД.ВР. В МИН., 3Л., ЕД.Ч. = щеше да лояса
| БЪД.ВР. В МИН., 3Л., МН.Ч. = щяха да лоясат
| БЪД.ПРЕД.ВР. В МИН., 1Л., ЕД.Ч., М.Р. = щях да съм лоясал
| БЪД.ПРЕД.ВР. В МИН., 1Л., ЕД.Ч., Ж.Р. = щях да съм лоясала
| БЪД.ПРЕД.ВР. В МИН., 1Л., ЕД.Ч., СР.Р. = щях да съм лоясало
| БЪД.ПРЕД.ВР. В МИН., 1Л., МН.Ч. = щяхме да сме лоясали
| БЪД.ПРЕД.ВР. В МИН., 2Л., ЕД.Ч., М.Р. = щеше да си лоясал
| БЪД.ПРЕД.ВР. В МИН., 2Л., ЕД.Ч., Ж.Р. = щеше да си лоясала
| БЪД.ПРЕД.ВР. В МИН., 2Л., ЕД.Ч., СР.Р. = щеше да си лоясало
| БЪД.ПРЕД.ВР. В МИН., 2Л., МН.Ч. = щяхте да сте лоясали
| БЪД.ПРЕД.ВР. В МИН., 3Л., ЕД.Ч., М.Р. = щеше да е лоясал
| БЪД.ПРЕД.ВР. В МИН., 3Л., ЕД.Ч., Ж.Р. = щеше да е лоясала
| БЪД.ПРЕД.ВР. В МИН., 3Л., ЕД.Ч., СР.Р. = щеше да е лоясало
| БЪД.ПРЕД.ВР. В МИН., 3Л., МН.Ч. = щяха да са лоясали
| ПР.НАКЛ., СЕГ.ВР., 1Л., ЕД.Ч., М.Р. = лоясал съм
| ПР.НАКЛ., СЕГ.ВР., 1Л., ЕД.Ч., Ж.Р. = лоясала съм
| ПР.НАКЛ., СЕГ.ВР., 1Л., ЕД.Ч., СР.Р. = лоясало съм
| ПР.НАКЛ., СЕГ.ВР., 1Л., МН.Ч. = лоясали сме
| ПР.НАКЛ., СЕГ.ВР., 2Л., ЕД.Ч., М.Р. = лоясал си
| ПР.НАКЛ., СЕГ.ВР., 2Л., ЕД.Ч., Ж.Р. = лоясала си
| ПР.НАКЛ., СЕГ.ВР., 2Л., ЕД.Ч., СР.Р. = лоясало си
| ПР.НАКЛ., СЕГ.ВР., 2Л., МН.Ч. = лоясали сте
| ПР.НАКЛ., СЕГ.ВР., 3Л., ЕД.Ч., М.Р. = лоясал (е)
| ПР.НАКЛ., СЕГ.ВР., 3Л., ЕД.Ч., Ж.Р. = лоясала (е)
| ПР.НАКЛ., СЕГ.ВР., 3Л., ЕД.Ч., СР.Р. = лоясало (е)
| ПР.НАКЛ., СЕГ.ВР., 3Л., МН.Ч. = лоясали (са)
| ПР.НАКЛ., МИН.СВ.ВР., 1Л., ЕД.Ч., М.Р. = лоясал съм
| ПР.НАКЛ., МИН.СВ.ВР., 1Л., ЕД.Ч., Ж.Р. = лоясала съм
| ПР.НАКЛ., МИН.СВ.ВР., 1Л., ЕД.Ч., СР.Р. = лоясало съм
| ПР.НАКЛ., МИН.СВ.ВР., 1Л., МН.Ч. = лоясали сме
| ПР.НАКЛ., МИН.СВ.ВР., 2Л., ЕД.Ч., М.Р. = лоясал си
| ПР.НАКЛ., МИН.СВ.ВР., 2Л., ЕД.Ч., Ж.Р. = лоясала си
| ПР.НАКЛ., МИН.СВ.ВР., 2Л., ЕД.Ч., СР.Р. = лоясало си
| ПР.НАКЛ., МИН.СВ.ВР., 2Л., МН.Ч. = лоясали сте
| ПР.НАКЛ., МИН.СВ.ВР., 3Л., ЕД.Ч., М.Р. = лоясал (е)
| ПР.НАКЛ., МИН.СВ.ВР., 3Л., ЕД.Ч., Ж.Р. = лоясала (е)
| ПР.НАКЛ., МИН.СВ.ВР., 3Л., ЕД.Ч., СР.Р. = лоясало (е)
| ПР.НАКЛ., МИН.СВ.ВР., 3Л., МН.Ч. = лоясали (са)
| ПР.НАКЛ., МИН.НЕОПР.ВР., 1Л., ЕД.Ч., М.Р. = бил съм лоясал
| ПР.НАКЛ., МИН.НЕОПР.ВР., 1Л., ЕД.Ч., Ж.Р. = била съм лоясала
| ПР.НАКЛ., МИН.НЕОПР.ВР., 1Л., ЕД.Ч., СР.Р. = било съм лоясало
| ПР.НАКЛ., МИН.НЕОПР.ВР., 1Л., МН.Ч. = били сме лоясали
| ПР.НАКЛ., МИН.НЕОПР.ВР., 2Л., ЕД.Ч., М.Р. = бил си лоясал
| ПР.НАКЛ., МИН.НЕОПР.ВР., 2Л., ЕД.Ч., Ж.Р. = била си лоясала
| ПР.НАКЛ., МИН.НЕОПР.ВР., 2Л., ЕД.Ч., СР.Р. = било си лоясало
| ПР.НАКЛ., МИН.НЕОПР.ВР., 2Л., МН.Ч. = били сте лоясали
| ПР.НАКЛ., МИН.НЕОПР.ВР., 3Л., ЕД.Ч., М.Р. = бил (е) лоясал
| ПР.НАКЛ., МИН.НЕОПР.ВР., 3Л., ЕД.Ч., Ж.Р. = била (е) лоясала
| ПР.НАКЛ., МИН.НЕОПР.ВР., 3Л., ЕД.Ч., СР.Р. = било (е) лоясало
| ПР.НАКЛ., МИН.НЕОПР.ВР., 3Л., МН.Ч. = били (са) лоясали
| ПР.НАКЛ., БЪД.ВР., 1Л., ЕД.Ч., М.Р. = щял съм да лоясам
| ПР.НАКЛ., БЪД.ВР., 1Л., ЕД.Ч., Ж.Р. = щяла съм да лоясам
| ПР.НАКЛ., БЪД.ВР., 1Л., ЕД.Ч., СР.Р. = щяло съм да лоясам
| ПР.НАКЛ., БЪД.ВР., 1Л., МН.Ч. = щели сме да лоясаме
| ПР.НАКЛ., БЪД.ВР., 2Л., ЕД.Ч., М.Р. = щял си да лоясаш
| ПР.НАКЛ., БЪД.ВР., 2Л., ЕД.Ч., Ж.Р. = щяла си да лоясаш
| ПР.НАКЛ., БЪД.ВР., 2Л., ЕД.Ч., СР.Р. = щяло си да лоясаш
| ПР.НАКЛ., БЪД.ВР., 2Л., МН.Ч. = щели сте да лоясате
| ПР.НАКЛ., БЪД.ВР., 3Л., ЕД.Ч., М.Р. = щял (е) да лояса
| ПР.НАКЛ., БЪД.ВР., 3Л., ЕД.Ч., Ж.Р. = щяла (е) да лояса
| ПР.НАКЛ., БЪД.ВР., 3Л., ЕД.Ч., СР.Р. = щяло (е) да лояса
| ПР.НАКЛ., БЪД.ВР., 3Л., МН.Ч. = щели (са) да лоясат
| ПР.НАКЛ., БЪД.ПРЕД.ВР., 1Л., ЕД.Ч., М.Р. = щял съм да съм лоясал
| ПР.НАКЛ., БЪД.ПРЕД.ВР., 1Л., ЕД.Ч., Ж.Р. = щяла съм да съм лоясала
| ПР.НАКЛ., БЪД.ПРЕД.ВР., 1Л., ЕД.Ч., СР.Р. = щяло съм да съм лоясало
| ПР.НАКЛ., БЪД.ПРЕД.ВР., 1Л., МН.Ч. = щели сме да сме лоясали
| ПР.НАКЛ., БЪД.ПРЕД.ВР., 2Л., ЕД.Ч., М.Р. = щял си да си лоясал
| ПР.НАКЛ., БЪД.ПРЕД.ВР., 2Л., ЕД.Ч., Ж.Р. = щяла си да си лоясала
| ПР.НАКЛ., БЪД.ПРЕД.ВР., 2Л., ЕД.Ч., СР.Р. = щяло си да си лоясало
| ПР.НАКЛ., БЪД.ПРЕД.ВР., 2Л., МН.Ч. = щели сте да сте лоясали
| ПР.НАКЛ., БЪД.ПРЕД.ВР., 3Л., ЕД.Ч., М.Р. = щял (е) да е лоясал
| ПР.НАКЛ., БЪД.ПРЕД.ВР., 3Л., ЕД.Ч., Ж.Р. = щяла (е) да е лоясала
| ПР.НАКЛ., БЪД.ПРЕД.ВР., 3Л., ЕД.Ч., СР.Р. = щяло (е) да е лоясало
| ПР.НАКЛ., БЪД.ПРЕД.ВР., 3Л., МН.Ч. = щели (са) да са лоясали
| УСЛОВНО НАКЛОНЕНИЕ, 1Л., ЕД.Ч., М.Р. = бих лоясал
| УСЛОВНО НАКЛОНЕНИЕ, 1Л., ЕД.Ч., Ж.Р. = бих лоясала
| УСЛОВНО НАКЛОНЕНИЕ, 1Л., ЕД.Ч., СР.Р. = бих лоясало
| УСЛОВНО НАКЛОНЕНИЕ, 1Л., МН.Ч. = бихме лоясали
| УСЛОВНО НАКЛОНЕНИЕ, 2Л., ЕД.Ч., М.Р. = би лоясал
| УСЛОВНО НАКЛОНЕНИЕ, 2Л., ЕД.Ч., Ж.Р. = би лоясала
| УСЛОВНО НАКЛОНЕНИЕ, 2Л., ЕД.Ч., СР.Р. = би лоясало
| УСЛОВНО НАКЛОНЕНИЕ, 2Л., МН.Ч. = бихте лоясали
| УСЛОВНО НАКЛОНЕНИЕ, 3Л., ЕД.Ч., М.Р. = би лоясал
| УСЛОВНО НАКЛОНЕНИЕ, 3Л., ЕД.Ч., Ж.Р. = би лоясала
| УСЛОВНО НАКЛОНЕНИЕ, 3Л., ЕД.Ч., СР.Р. = би лоясало
| УСЛОВНО НАКЛОНЕНИЕ, 3Л., МН.Ч. = биха лоясали
| ПОВЕЛИТЕЛНО НАКЛОНЕНИЕ, ЕД.Ч. = ло·я·сай
| ПОВЕЛИТЕЛНО НАКЛОНЕНИЕ, МН.Ч. = ло·я·сай·те
| МИН.СТРАД.ПРИЧ. М.Р. = ло·я·сан
| МИН.СТРАД.ПРИЧ. М.Р. НЕПЪЛЕН ЧЛЕН = ло·я·са·ния
| МИН.СТРАД.ПРИЧ. М.Р. ПЪЛЕН ЧЛЕН = ло·я·са·ни·ят
| МИН.СТРАД.ПРИЧ. Ж.Р. = ло·я·са·на
| МИН.СТРАД.ПРИЧ. Ж.Р. ЧЛЕН = ло·я·са·на·та
| МИН.СТРАД.ПРИЧ. СР.Р. = ло·я·са·но
| МИН.СТРАД.ПРИЧ. СР.Р. ЧЛЕН = ло·я·са·но·то
| МИН.СТРАД.ПРИЧ. МН.Ч. = ло·я·са·ни
| МИН.СТРАД.ПРИЧ. МН.Ч. ЧЛЕН = ло·я·са·ни·те
| МИН.ДЕЯТ.СВ.ПРИЧ. М.Р. = ло·я·сал
| МИН.ДЕЯТ.СВ.ПРИЧ. М.Р. НЕПЪЛЕН ЧЛЕН = ло·я·са·лия
| МИН.ДЕЯТ.СВ.ПРИЧ. М.Р. ПЪЛЕН ЧЛЕН = ло·я·са·ли·ят
| МИН.ДЕЯТ.СВ.ПРИЧ. Ж.Р. = ло·я·са·ла
| МИН.ДЕЯТ.СВ.ПРИЧ. Ж.Р. ЧЛЕН = ло·я·са·ла·та
| МИН.ДЕЯТ.СВ.ПРИЧ. СР.Р. = ло·я·са·ло
| МИН.ДЕЯТ.СВ.ПРИЧ. СР.Р. ЧЛЕН = ло·я·са·ло·то
| МИН.ДЕЯТ.СВ.ПРИЧ. МН.Ч. = ло·я·са·ли
| МИН.ДЕЯТ.СВ.ПРИЧ. МН.Ч. ЧЛЕН = ло·я·са·ли·те
| МИН.ДЕЯТ.НЕСВ.ПРИЧ. М.Р. = ло·я·сал
| МИН.ДЕЯТ.НЕСВ.ПРИЧ. М.Р. НЕПЪЛЕН ЧЛЕН = ло·я·са·лия
| МИН.ДЕЯТ.НЕСВ.ПРИЧ. М.Р. ПЪЛЕН ЧЛЕН = ло·я·са·ли·ят
| МИН.ДЕЯТ.НЕСВ.ПРИЧ. Ж.Р. = ло·я·са·ла
| МИН.ДЕЯТ.НЕСВ.ПРИЧ. Ж.Р. ЧЛЕН = ло·я·са·ла·та
| МИН.ДЕЯТ.НЕСВ.ПРИЧ. СР.Р. = ло·я·са·ло
| МИН.ДЕЯТ.НЕСВ.ПРИЧ. СР.Р. ЧЛЕН = ло·я·са·ло·то
| МИН.ДЕЯТ.НЕСВ.ПРИЧ. МН.Ч. = ло·я·са·ли
| МИН.ДЕЯТ.НЕСВ.ПРИЧ. МН.Ч. ЧЛЕН = ло·я·са·ли·те
| СЕГ.ДЕЯТ.ПРИЧ. М.Р. = ло·я·сащ
| СЕГ.ДЕЯТ.ПРИЧ. М.Р. НЕПЪЛЕН ЧЛЕН = ло·я·са·щия
| СЕГ.ДЕЯТ.ПРИЧ. М.Р. ПЪЛЕН ЧЛЕН = ло·я·са·щи·ят
| СЕГ.ДЕЯТ.ПРИЧ. Ж.Р. = ло·я·са·ща
| СЕГ.ДЕЯТ.ПРИЧ. Ж.Р. ЧЛЕН = ло·я·са·ща·та
| СЕГ.ДЕЯТ.ПРИЧ. СР.Р. = ло·я·са·що
| СЕГ.ДЕЯТ.ПРИЧ. СР.Р. ЧЛЕН = ло·я·са·що·то
| СЕГ.ДЕЯТ.ПРИЧ. МН.Ч. = ло·я·са·щи
| СЕГ.ДЕЯТ.ПРИЧ. МН.Ч. ЧЛЕН = ло·я·са·щи·те
| ДЕЕПРИЧАСТИЕ = ло·я·сай·ки
| СКРИТИ ПРЕПРАТКИ = 
[[лоясам]],
[[лоясаш]],
[[лояса]],
[[лоясаме]],
[[лоясате]],
[[лоясат]],
[[лоясах]],
[[лоясахме]],
[[лоясахте]],
[[лоясаха]],
[[лоясаше]],
[[лоясай]],
[[лоясайте]],
[[лоясал]],
[[лоясалия]],
[[лоясалият]],
[[лоясала]],
[[лоясалата]],
[[лоясало]],
[[лоясалото]],
[[лоясали]],
[[лоясалите]],
[[лоясан]],
[[лоясания]],
[[лоясаният]],
[[лоясана]],
[[лоясаната]],
[[лоясано]],
[[лоясаното]],
[[лоясани]],
[[лоясаните]],
[[лоясащ]],
[[лоясащия]],
[[лоясащият]],
[[лоясаща]],
[[лоясащата]],
[[лоясащо]],
[[лоясащото]],
[[лоясащи]],
[[лоясащите]],
[[лоясайки]],
[[лоясал съм]],
[[лоясала съм]],
[[лоясало съм]],
[[лоясали сме]],
[[лоясал си]],
[[лоясала си]],
[[лоясало си]],
[[лоясали сте]],
[[лоясал е]],
[[лоясала е]],
[[лоясало е]],
[[лоясали са]],
[[бях лоясал]],
[[бях лоясала]],
[[бях лоясало]],
[[бяхме лоясали]],
[[беше лоясал]],
[[беше лоясала]],
[[беше лоясало]],
[[бяхте лоясали]],
[[бяха лоясали]],
[[ще лоясам]],
[[ще лоясаме]],
[[ще лоясаш]],
[[ще лоясате]],
[[ще лояса]],
[[ще лоясат]],
[[ще съм лоясал]],
[[ще съм лоясала]],
[[ще съм лоясало]],
[[ще сме лоясали]],
[[ще си лоясал]],
[[ще си лоясала]],
[[ще си лоясало]],
[[ще сте лоясали]],
[[ще е лоясал]],
[[ще е лоясала]],
[[ще е лоясало]],
[[ще са лоясали]],
[[щях да лоясам]],
[[щяхме да лоясаме]],
[[щеше да лоясаш]],
[[щяхте да лоясате]],
[[щеше да лояса]],
[[щяха да лоясат]],
[[щях да съм лоясал]],
[[щях да съм лоясала]],
[[щях да съм лоясало]],
[[щяхме да сме лоясали]],
[[щеше да си лоясал]],
[[щеше да си лоясала]],
[[щеше да си лоясало]],
[[щяхте да сте лоясали]],
[[щеше да е лоясал]],
[[щеше да е лоясала]],
[[щеше да е лоясало]],
[[щяха да са лоясали]],
[[бил съм лоясал]],
[[била съм лоясала]],
[[било съм лоясало]],
[[били сме лоясали]],
[[бил си лоясал]],
[[била си лоясала]],
[[било си лоясало]],
[[били сте лоясали]],
[[бил е лоясал]],
[[била е лоясала]],
[[било е лоясало]],
[[били са лоясали]],
[[щял съм да лоясам]],
[[щяла съм да лоясам]],
[[щяло съм да лоясам]],
[[щели сме да лоясаме]],
[[щял си да лоясаш]],
[[щяла си да лоясаш]],
[[щяло си да лоясаш]],
[[щели сте да лоясате]],
[[щял да лояса]],
[[щяла да лояса]],
[[щяло да лояса]],
[[щели да лоясат]],
[[щял е да лояса]],
[[щяла е да лояса]],
[[щяло е да лояса]],
[[щели са да лоясат]],
[[щял съм да съм лоясал]],
[[щяла съм да съм лоясала]],
[[щяло съм да съм лоясало]],
[[щели сме да сме лоясали]],
[[щял си да си лоясал]],
[[щяла си да си лоясала]],
[[щяло си да си лоясало]],
[[щели сте да сте лоясали]],
[[щял да е лоясал]],
[[щяла да е лоясала]],
[[щяло да е лоясало]],
[[щели да са лоясали]],
[[щял е да е лоясал]],
[[щяла е да е лоясала]],
[[щяло е да е лоясало]],
[[щели са да са лоясали]],
[[бих лоясал]],
[[бих лоясала]],
[[бих лоясало]],
[[бихме лоясали]],
[[би лоясал]],
[[би лоясала]],
[[би лоясало]],
[[бихте лоясали]],
[[биха лоясали]],
}}</text>
      <sha1>rzu8irubz04vw0biocohyzidow82gcj</sha1>
    </revision>
  </page>
  <page>
    <title>Шаблон:Словоформи/лоясвам</title>
    <ns>10</ns>
    <id>517596</id>
    <revision>
      <id>549576</id>
      <timestamp>2005-05-11T04:56:44Z</timestamp>
      <contributor>
        <username>Bgbot</username>
        <id>83</id>
      </contributor>
      <comment>Борислав: Шаблон със словоформи</comment>
      <model>wikitext</model>
      <format>text/x-wiki</format>
      <text bytes="19908" xml:space="preserve">{{Шаблон:Словоформи/Глагол|
  ОСНОВНА ФОРМА = лоясвам
| СЕГ.ВР., 1Л., ЕД.Ч. = ло·яс·вам
| СЕГ.ВР., 1Л., МН.Ч. = ло·яс·ва·ме
| СЕГ.ВР., 2Л., ЕД.Ч. = ло·яс·ваш
| СЕГ.ВР., 2Л., МН.Ч. = ло·яс·ва·те
| СЕГ.ВР., 3Л., ЕД.Ч. = ло·яс·ва
| СЕГ.ВР., 3Л., МН.Ч. = ло·яс·ват
| МИН.СВ.ВР., 1Л., ЕД.Ч. = ло·яс·вах
| МИН.СВ.ВР., 1Л., МН.Ч. = ло·яс·вах·ме
| МИН.СВ.ВР., 2Л., ЕД.Ч. = ло·яс·ва
| МИН.СВ.ВР., 2Л., МН.Ч. = ло·яс·вах·те
| МИН.СВ.ВР., 3Л., ЕД.Ч. = ло·яс·ва
| МИН.СВ.ВР., 3Л., МН.Ч. = ло·яс·ва·ха
| МИН.НЕСВ.ВР., 1Л., ЕД.Ч. = ло·яс·вах
| МИН.НЕСВ.ВР., 1Л., МН.Ч. = ло·яс·вах·ме
| МИН.НЕСВ.ВР., 2Л., ЕД.Ч. = ло·яс·ва·ше
| МИН.НЕСВ.ВР., 2Л., МН.Ч. = ло·яс·вах·те
| МИН.НЕСВ.ВР., 3Л., ЕД.Ч. = ло·яс·ва·ше
| МИН.НЕСВ.ВР., 3Л., МН.Ч. = ло·яс·ва·ха
| МИН.НЕОПР.ВР., 1Л., ЕД.Ч., М.Р. = лоясвал съм
| МИН.НЕОПР.ВР., 1Л., ЕД.Ч., Ж.Р. = лоясвала съм
| МИН.НЕОПР.ВР., 1Л., ЕД.Ч., СР.Р. = лоясвало съм
| МИН.НЕОПР.ВР., 1Л., МН.Ч. = лоясвали сме
| МИН.НЕОПР.ВР., 2Л., ЕД.Ч., М.Р. = лоясвал си
| МИН.НЕОПР.ВР., 2Л., ЕД.Ч., Ж.Р. = лоясвала си
| МИН.НЕОПР.ВР., 2Л., ЕД.Ч., СР.Р. = лоясвало си
| МИН.НЕОПР.ВР., 2Л., МН.Ч. = лоясвали сте
| МИН.НЕОПР.ВР., 3Л., ЕД.Ч., М.Р. = лоясвал е
| МИН.НЕОПР.ВР., 3Л., ЕД.Ч., Ж.Р. = лоясвала е
| МИН.НЕОПР.ВР., 3Л., ЕД.Ч., СР.Р. = лоясвало е
| МИН.НЕОПР.ВР., 3Л., МН.Ч. = лоясвали са
| МИН.ПРЕД.ВР., 1Л., ЕД.Ч., М.Р. = бях лоясвал
| МИН.ПРЕД.ВР., 1Л., ЕД.Ч., Ж.Р. = бях лоясвала
| МИН.ПРЕД.ВР., 1Л., ЕД.Ч., СР.Р. = бях лоясвало
| МИН.ПРЕД.ВР., 1Л., МН.Ч. = бяхме лоясвали
| МИН.ПРЕД.ВР., 2Л., ЕД.Ч., М.Р. = беше лоясвал
| МИН.ПРЕД.ВР., 2Л., ЕД.Ч., Ж.Р. = беше лоясвала
| МИН.ПРЕД.ВР., 2Л., ЕД.Ч., СР.Р. = беше лоясвало
| МИН.ПРЕД.ВР., 2Л., МН.Ч. = бяхте лоясвали
| МИН.ПРЕД.ВР., 3Л., ЕД.Ч., М.Р. = беше лоясвал
| МИН.ПРЕД.ВР., 3Л., ЕД.Ч., Ж.Р. = беше лоясвала
| МИН.ПРЕД.ВР., 3Л., ЕД.Ч., СР.Р. = беше лоясвало
| МИН.ПРЕД.ВР., 3Л., МН.Ч. = бяха лоясвали
| БЪД.ВР., 1Л., ЕД.Ч. = ще лоясвам
| БЪД.ВР., 1Л., МН.Ч. = ще лоясваме
| БЪД.ВР., 2Л., ЕД.Ч. = ще лоясваш
| БЪД.ВР., 2Л., МН.Ч. = ще лоясвате
| БЪД.ВР., 3Л., ЕД.Ч. = ще лоясва
| БЪД.ВР., 3Л., МН.Ч. = ще лоясват
| БЪД.ПРЕД.ВР., 1Л., ЕД.Ч., М.Р. = ще съм лоясвал
| БЪД.ПРЕД.ВР., 1Л., ЕД.Ч., Ж.Р. = ще съм лоясвала
| БЪД.ПРЕД.ВР., 1Л., ЕД.Ч., СР.Р. = ще съм лоясвало
| БЪД.ПРЕД.ВР., 1Л., МН.Ч. = ще сме лоясвали
| БЪД.ПРЕД.ВР., 2Л., ЕД.Ч., М.Р. = ще си лоясвал
| БЪД.ПРЕД.ВР., 2Л., ЕД.Ч., Ж.Р. = ще си лоясвала
| БЪД.ПРЕД.ВР., 2Л., ЕД.Ч., СР.Р. = ще си лоясвало
| БЪД.ПРЕД.ВР., 2Л., МН.Ч. = ще сте лоясвали
| БЪД.ПРЕД.ВР., 3Л., ЕД.Ч., М.Р. = ще е лоясвал
| БЪД.ПРЕД.ВР., 3Л., ЕД.Ч., Ж.Р. = ще е лоясвала
| БЪД.ПРЕД.ВР., 3Л., ЕД.Ч., СР.Р. = ще е лоясвало
| БЪД.ПРЕД.ВР., 3Л., МН.Ч. = ще са лоясвали
| БЪД.ВР. В МИН., 1Л., ЕД.Ч. = щях да лоясвам
| БЪД.ВР. В МИН., 1Л., МН.Ч. = щяхме да лоясваме
| БЪД.ВР. В МИН., 2Л., ЕД.Ч. = щеше да лоясваш
| БЪД.ВР. В МИН., 2Л., МН.Ч. = щяхте да лоясвате
| БЪД.ВР. В МИН., 3Л., ЕД.Ч. = щеше да лоясва
| БЪД.ВР. В МИН., 3Л., МН.Ч. = щяха да лоясват
| БЪД.ПРЕД.ВР. В МИН., 1Л., ЕД.Ч., М.Р. = щях да съм лоясвал
| БЪД.ПРЕД.ВР. В МИН., 1Л., ЕД.Ч., Ж.Р. = щях да съм лоясвала
| БЪД.ПРЕД.ВР. В МИН., 1Л., ЕД.Ч., СР.Р. = щях да съм лоясвало
| БЪД.ПРЕД.ВР. В МИН., 1Л., МН.Ч. = щяхме да сме лоясвали
| БЪД.ПРЕД.ВР. В МИН., 2Л., ЕД.Ч., М.Р. = щеше да си лоясвал
| БЪД.ПРЕД.ВР. В МИН., 2Л., ЕД.Ч., Ж.Р. = щеше да си лоясвала
| БЪД.ПРЕД.ВР. В МИН., 2Л., ЕД.Ч., СР.Р. = щеше да си лоясвало
| БЪД.ПРЕД.ВР. В МИН., 2Л., МН.Ч. = щяхте да сте лоясвали
| БЪД.ПРЕД.ВР. В МИН., 3Л., ЕД.Ч., М.Р. = щеше да е лоясвал
| БЪД.ПРЕД.ВР. В МИН., 3Л., ЕД.Ч., Ж.Р. = щеше да е лоясвала
| БЪД.ПРЕД.ВР. В МИН., 3Л., ЕД.Ч., СР.Р. = щеше да е лоясвало
| БЪД.ПРЕД.ВР. В МИН., 3Л., МН.Ч. = щяха да са лоясвали
| ПР.НАКЛ., СЕГ.ВР., 1Л., ЕД.Ч., М.Р. = лоясвал съм
| ПР.НАКЛ., СЕГ.ВР., 1Л., ЕД.Ч., Ж.Р. = лоясвала съм
| ПР.НАКЛ., СЕГ.ВР., 1Л., ЕД.Ч., СР.Р. = лоясвало съм
| ПР.НАКЛ., СЕГ.ВР., 1Л., МН.Ч. = лоясвали сме
| ПР.НАКЛ., СЕГ.ВР., 2Л., ЕД.Ч., М.Р. = лоясвал си
| ПР.НАКЛ., СЕГ.ВР., 2Л., ЕД.Ч., Ж.Р. = лоясвала си
| ПР.НАКЛ., СЕГ.ВР., 2Л., ЕД.Ч., СР.Р. = лоясвало си
| ПР.НАКЛ., СЕГ.ВР., 2Л., МН.Ч. = лоясвали сте
| ПР.НАКЛ., СЕГ.ВР., 3Л., ЕД.Ч., М.Р. = лоясвал (е)
| ПР.НАКЛ., СЕГ.ВР., 3Л., ЕД.Ч., Ж.Р. = лоясвала (е)
| ПР.НАКЛ., СЕГ.ВР., 3Л., ЕД.Ч., СР.Р. = лоясвало (е)
| ПР.НАКЛ., СЕГ.ВР., 3Л., МН.Ч. = лоясвали (са)
| ПР.НАКЛ., МИН.СВ.ВР., 1Л., ЕД.Ч., М.Р. = лоясвал съм
| ПР.НАКЛ., МИН.СВ.ВР., 1Л., ЕД.Ч., Ж.Р. = лоясвала съм
| ПР.НАКЛ., МИН.СВ.ВР., 1Л., ЕД.Ч., СР.Р. = лоясвало съм
| ПР.НАКЛ., МИН.СВ.ВР., 1Л., МН.Ч. = лоясвали сме
| ПР.НАКЛ., МИН.СВ.ВР., 2Л., ЕД.Ч., М.Р. = лоясвал си
| ПР.НАКЛ., МИН.СВ.ВР., 2Л., ЕД.Ч., Ж.Р. = лоясвала си
| ПР.НАКЛ., МИН.СВ.ВР., 2Л., ЕД.Ч., СР.Р. = лоясвало си
| ПР.НАКЛ., МИН.СВ.ВР., 2Л., МН.Ч. = лоясвали сте
| ПР.НАКЛ., МИН.СВ.ВР., 3Л., ЕД.Ч., М.Р. = лоясвал (е)
| ПР.НАКЛ., МИН.СВ.ВР., 3Л., ЕД.Ч., Ж.Р. = лоясвала (е)
| ПР.НАКЛ., МИН.СВ.ВР., 3Л., ЕД.Ч., СР.Р. = лоясвало (е)
| ПР.НАКЛ., МИН.СВ.ВР., 3Л., МН.Ч. = лоясвали (са)
| ПР.НАКЛ., МИН.НЕОПР.ВР., 1Л., ЕД.Ч., М.Р. = бил съм лоясвал
| ПР.НАКЛ., МИН.НЕОПР.ВР., 1Л., ЕД.Ч., Ж.Р. = била съм лоясвала
| ПР.НАКЛ., МИН.НЕОПР.ВР., 1Л., ЕД.Ч., СР.Р. = било съм лоясвало
| ПР.НАКЛ., МИН.НЕОПР.ВР., 1Л., МН.Ч. = били сме лоясвали
| ПР.НАКЛ., МИН.НЕОПР.ВР., 2Л., ЕД.Ч., М.Р. = бил си лоясвал
| ПР.НАКЛ., МИН.НЕОПР.ВР., 2Л., ЕД.Ч., Ж.Р. = била си лоясвала
| ПР.НАКЛ., МИН.НЕОПР.ВР., 2Л., ЕД.Ч., СР.Р. = било си лоясвало
| ПР.НАКЛ., МИН.НЕОПР.ВР., 2Л., МН.Ч. = били сте лоясвали
| ПР.НАКЛ., МИН.НЕОПР.ВР., 3Л., ЕД.Ч., М.Р. = бил (е) лоясвал
| ПР.НАКЛ., МИН.НЕОПР.ВР., 3Л., ЕД.Ч., Ж.Р. = била (е) лоясвала
| ПР.НАКЛ., МИН.НЕОПР.ВР., 3Л., ЕД.Ч., СР.Р. = било (е) лоясвало
| ПР.НАКЛ., МИН.НЕОПР.ВР., 3Л., МН.Ч. = били (са) лоясвали
| ПР.НАКЛ., БЪД.ВР., 1Л., ЕД.Ч., М.Р. = щял съм да лоясвам
| ПР.НАКЛ., БЪД.ВР., 1Л., ЕД.Ч., Ж.Р. = щяла съм да лоясвам
| ПР.НАКЛ., БЪД.ВР., 1Л., ЕД.Ч., СР.Р. = щяло съм да лоясвам
| ПР.НАКЛ., БЪД.ВР., 1Л., МН.Ч. = щели сме да лоясваме
| ПР.НАКЛ., БЪД.ВР., 2Л., ЕД.Ч., М.Р. = щял си да лоясваш
| ПР.НАКЛ., БЪД.ВР., 2Л., ЕД.Ч., Ж.Р. = щяла си да лоясваш
| ПР.НАКЛ., БЪД.ВР., 2Л., ЕД.Ч., СР.Р. = щяло си да лоясваш
| ПР.НАКЛ., БЪД.ВР., 2Л., МН.Ч. = щели сте да лоясвате
| ПР.НАКЛ., БЪД.ВР., 3Л., ЕД.Ч., М.Р. = щял (е) да лоясва
| ПР.НАКЛ., БЪД.ВР., 3Л., ЕД.Ч., Ж.Р. = щяла (е) да лоясва
| ПР.НАКЛ., БЪД.ВР., 3Л., ЕД.Ч., СР.Р. = щяло (е) да лоясва
| ПР.НАКЛ., БЪД.ВР., 3Л., МН.Ч. = щели (са) да лоясват
| ПР.НАКЛ., БЪД.ПРЕД.ВР., 1Л., ЕД.Ч., М.Р. = щял съм да съм лоясвал
| ПР.НАКЛ., БЪД.ПРЕД.ВР., 1Л., ЕД.Ч., Ж.Р. = щяла съм да съм лоясвала
| ПР.НАКЛ., БЪД.ПРЕД.ВР., 1Л., ЕД.Ч., СР.Р. = щяло съм да съм лоясвало
| ПР.НАКЛ., БЪД.ПРЕД.ВР., 1Л., МН.Ч. = щели сме да сме лоясвали
| ПР.НАКЛ., БЪД.ПРЕД.ВР., 2Л., ЕД.Ч., М.Р. = щял си да си лоясвал
| ПР.НАКЛ., БЪД.ПРЕД.ВР., 2Л., ЕД.Ч., Ж.Р. = щяла си да си лоясвала
| ПР.НАКЛ., БЪД.ПРЕД.ВР., 2Л., ЕД.Ч., СР.Р. = щяло си да си лоясвало
| ПР.НАКЛ., БЪД.ПРЕД.ВР., 2Л., МН.Ч. = щели сте да сте лоясвали
| ПР.НАКЛ., БЪД.ПРЕД.ВР., 3Л., ЕД.Ч., М.Р. = щял (е) да е лоясвал
| ПР.НАКЛ., БЪД.ПРЕД.ВР., 3Л., ЕД.Ч., Ж.Р. = щяла (е) да е лоясвала
| ПР.НАКЛ., БЪД.ПРЕД.ВР., 3Л., ЕД.Ч., СР.Р. = щяло (е) да е лоясвало
| ПР.НАКЛ., БЪД.ПРЕД.ВР., 3Л., МН.Ч. = щели (са) да са лоясвали
| УСЛОВНО НАКЛОНЕНИЕ, 1Л., ЕД.Ч., М.Р. = бих лоясвал
| УСЛОВНО НАКЛОНЕНИЕ, 1Л., ЕД.Ч., Ж.Р. = бих лоясвала
| УСЛОВНО НАКЛОНЕНИЕ, 1Л., ЕД.Ч., СР.Р. = бих лоясвало
| УСЛОВНО НАКЛОНЕНИЕ, 1Л., МН.Ч. = бихме лоясвали
| УСЛОВНО НАКЛОНЕНИЕ, 2Л., ЕД.Ч., М.Р. = би лоясвал
| УСЛОВНО НАКЛОНЕНИЕ, 2Л., ЕД.Ч., Ж.Р. = би лоясвала
| УСЛОВНО НАКЛОНЕНИЕ, 2Л., ЕД.Ч., СР.Р. = би лоясвало
| УСЛОВНО НАКЛОНЕНИЕ, 2Л., МН.Ч. = бихте лоясвали
| УСЛОВНО НАКЛОНЕНИЕ, 3Л., ЕД.Ч., М.Р. = би лоясвал
| УСЛОВНО НАКЛОНЕНИЕ, 3Л., ЕД.Ч., Ж.Р. = би лоясвала
| УСЛОВНО НАКЛОНЕНИЕ, 3Л., ЕД.Ч., СР.Р. = би лоясвало
| УСЛОВНО НАКЛОНЕНИЕ, 3Л., МН.Ч. = биха лоясвали
| ПОВЕЛИТЕЛНО НАКЛОНЕНИЕ, ЕД.Ч. = ло·яс·вай
| ПОВЕЛИТЕЛНО НАКЛОНЕНИЕ, МН.Ч. = ло·яс·вай·те
| МИН.СТРАД.ПРИЧ. М.Р. = ло·яс·ван
| МИН.СТРАД.ПРИЧ. М.Р. НЕПЪЛЕН ЧЛЕН = ло·яс·ва·ния
| МИН.СТРАД.ПРИЧ. М.Р. ПЪЛЕН ЧЛЕН = ло·яс·ва·ни·ят
| МИН.СТРАД.ПРИЧ. Ж.Р. = ло·яс·ва·на
| МИН.СТРАД.ПРИЧ. Ж.Р. ЧЛЕН = ло·яс·ва·на·та
| МИН.СТРАД.ПРИЧ. СР.Р. = ло·яс·ва·но
| МИН.СТРАД.ПРИЧ. СР.Р. ЧЛЕН = ло·яс·ва·но·то
| МИН.СТРАД.ПРИЧ. МН.Ч. = ло·яс·ва·ни
| МИН.СТРАД.ПРИЧ. МН.Ч. ЧЛЕН = ло·яс·ва·ни·те
| МИН.ДЕЯТ.СВ.ПРИЧ. М.Р. = ло·яс·вал
| МИН.ДЕЯТ.СВ.ПРИЧ. М.Р. НЕПЪЛЕН ЧЛЕН = ло·яс·ва·лия
| МИН.ДЕЯТ.СВ.ПРИЧ. М.Р. ПЪЛЕН ЧЛЕН = ло·яс·ва·ли·ят
| МИН.ДЕЯТ.СВ.ПРИЧ. Ж.Р. = ло·яс·ва·ла
| МИН.ДЕЯТ.СВ.ПРИЧ. Ж.Р. ЧЛЕН = ло·яс·ва·ла·та
| МИН.ДЕЯТ.СВ.ПРИЧ. СР.Р. = ло·яс·ва·ло
| МИН.ДЕЯТ.СВ.ПРИЧ. СР.Р. ЧЛЕН = ло·яс·ва·ло·то
| МИН.ДЕЯТ.СВ.ПРИЧ. МН.Ч. = ло·яс·ва·ли
| МИН.ДЕЯТ.СВ.ПРИЧ. МН.Ч. ЧЛЕН = ло·яс·ва·ли·те
| МИН.ДЕЯТ.НЕСВ.ПРИЧ. М.Р. = ло·яс·вал
| МИН.ДЕЯТ.НЕСВ.ПРИЧ. М.Р. НЕПЪЛЕН ЧЛЕН = ло·яс·ва·лия
| МИН.ДЕЯТ.НЕСВ.ПРИЧ. М.Р. ПЪЛЕН ЧЛЕН = ло·яс·ва·ли·ят
| МИН.ДЕЯТ.НЕСВ.ПРИЧ. Ж.Р. = ло·яс·ва·ла
| МИН.ДЕЯТ.НЕСВ.ПРИЧ. Ж.Р. ЧЛЕН = ло·яс·ва·ла·та
| МИН.ДЕЯТ.НЕСВ.ПРИЧ. СР.Р. = ло·яс·ва·ло
| МИН.ДЕЯТ.НЕСВ.ПРИЧ. СР.Р. ЧЛЕН = ло·яс·ва·ло·то
| МИН.ДЕЯТ.НЕСВ.ПРИЧ. МН.Ч. = ло·яс·ва·ли
| МИН.ДЕЯТ.НЕСВ.ПРИЧ. МН.Ч. ЧЛЕН = ло·яс·ва·ли·те
| СЕГ.ДЕЯТ.ПРИЧ. М.Р. = ло·яс·ващ
| СЕГ.ДЕЯТ.ПРИЧ. М.Р. НЕПЪЛЕН ЧЛЕН = ло·яс·ва·щия
| СЕГ.ДЕЯТ.ПРИЧ. М.Р. ПЪЛЕН ЧЛЕН = ло·яс·ва·щи·ят
| СЕГ.ДЕЯТ.ПРИЧ. Ж.Р. = ло·яс·ва·ща
| СЕГ.ДЕЯТ.ПРИЧ. Ж.Р. ЧЛЕН = ло·яс·ва·ща·та
| СЕГ.ДЕЯТ.ПРИЧ. СР.Р. = ло·яс·ва·що
| СЕГ.ДЕЯТ.ПРИЧ. СР.Р. ЧЛЕН = ло·яс·ва·що·то
| СЕГ.ДЕЯТ.ПРИЧ. МН.Ч. = ло·яс·ва·щи
| СЕГ.ДЕЯТ.ПРИЧ. МН.Ч. ЧЛЕН = ло·яс·ва·щи·те
| ДЕЕПРИЧАСТИЕ = ло·яс·вай·ки
| СКРИТИ ПРЕПРАТКИ = 
[[лоясвам]],
[[лоясваш]],
[[лоясва]],
[[лоясваме]],
[[лоясвате]],
[[лоясват]],
[[лоясвах]],
[[лоясвахме]],
[[лоясвахте]],
[[лоясваха]],
[[лоясваше]],
[[лоясвай]],
[[лоясвайте]],
[[лоясвал]],
[[лоясвалия]],
[[лоясвалият]],
[[лоясвала]],
[[лоясвалата]],
[[лоясвало]],
[[лоясвалото]],
[[лоясвали]],
[[лоясвалите]],
[[лоясван]],
[[лоясвания]],
[[лоясваният]],
[[лоясвана]],
[[лоясваната]],
[[лоясвано]],
[[лоясваното]],
[[лоясвани]],
[[лоясваните]],
[[лоясващ]],
[[лоясващия]],
[[лоясващият]],
[[лоясваща]],
[[лоясващата]],
[[лоясващо]],
[[лоясващото]],
[[лоясващи]],
[[лоясващите]],
[[лоясвайки]],
[[лоясвал съм]],
[[лоясвала съм]],
[[лоясвало съм]],
[[лоясвали сме]],
[[лоясвал си]],
[[лоясвала си]],
[[лоясвало си]],
[[лоясвали сте]],
[[лоясвал е]],
[[лоясвала е]],
[[лоясвало е]],
[[лоясвали са]],
[[бях лоясвал]],
[[бях лоясвала]],
[[бях лоясвало]],
[[бяхме лоясвали]],
[[беше лоясвал]],
[[беше лоясвала]],
[[беше лоясвало]],
[[бяхте лоясвали]],
[[бяха лоясвали]],
[[ще лоясвам]],
[[ще лоясваме]],
[[ще лоясваш]],
[[ще лоясвате]],
[[ще лоясва]],
[[ще лоясват]],
[[ще съм лоясвал]],
[[ще съм лоясвала]],
[[ще съм лоясвало]],
[[ще сме лоясвали]],
[[ще си лоясвал]],
[[ще си лоясвала]],
[[ще си лоясвало]],
[[ще сте лоясвали]],
[[ще е лоясвал]],
[[ще е лоясвала]],
[[ще е лоясвало]],
[[ще са лоясвали]],
[[щях да лоясвам]],
[[щяхме да лоясваме]],
[[щеше да лоясваш]],
[[щяхте да лоясвате]],
[[щеше да лоясва]],
[[щяха да лоясват]],
[[щях да съм лоясвал]],
[[щях да съм лоясвала]],
[[щях да съм лоясвало]],
[[щяхме да сме лоясвали]],
[[щеше да си лоясвал]],
[[щеше да си лоясвала]],
[[щеше да си лоясвало]],
[[щяхте да сте лоясвали]],
[[щеше да е лоясвал]],
[[щеше да е лоясвала]],
[[щеше да е лоясвало]],
[[щяха да са лоясвали]],
[[бил съм лоясвал]],
[[била съм лоясвала]],
[[било съм лоясвало]],
[[били сме лоясвали]],
[[бил си лоясвал]],
[[била си лоясвала]],
[[било си лоясвало]],
[[били сте лоясвали]],
[[бил е лоясвал]],
[[била е лоясвала]],
[[било е лоясвало]],
[[били са лоясвали]],
[[щял съм да лоясвам]],
[[щяла съм да лоясвам]],
[[щяло съм да лоясвам]],
[[щели сме да лоясваме]],
[[щял си да лоясваш]],
[[щяла си да лоясваш]],
[[щяло си да лоясваш]],
[[щели сте да лоясвате]],
[[щял да лоясва]],
[[щяла да лоясва]],
[[щяло да лоясва]],
[[щели да лоясват]],
[[щял е да лоясва]],
[[щяла е да лоясва]],
[[щяло е да лоясва]],
[[щели са да лоясват]],
[[щял съм да съм лоясвал]],
[[щяла съм да съм лоясвала]],
[[щяло съм да съм лоясвало]],
[[щели сме да сме лоясвали]],
[[щял си да си лоясвал]],
[[щяла си да си лоясвала]],
[[щяло си да си лоясвало]],
[[щели сте да сте лоясвали]],
[[щял да е лоясвал]],
[[щяла да е лоясвала]],
[[щяло да е лоясвало]],
[[щели да са лоясвали]],
[[щял е да е лоясвал]],
[[щяла е да е лоясвала]],
[[щяло е да е лоясвало]],
[[щели са да са лоясвали]],
[[бих лоясвал]],
[[бих лоясвала]],
[[бих лоясвало]],
[[бихме лоясвали]],
[[би лоясвал]],
[[би лоясвала]],
[[би лоясвало]],
[[бихте лоясвали]],
[[биха лоясвали]],
}}</text>
      <sha1>t5fcah0utj5ctd3ieg275n63swmm9gu</sha1>
    </revision>
  </page>
  <page>
    <title>Шаблон:Словоформи/лудея</title>
    <ns>10</ns>
    <id>402938</id>
    <revision>
      <id>434936</id>
      <parentid>10624</parentid>
      <timestamp>2005-05-06T21:53:38Z</timestamp>
      <contributor>
        <username>Bgbot</username>
        <id>83</id>
      </contributor>
      <comment>Борислав: Шаблон със словоформи</comment>
      <model>wikitext</model>
      <format>text/x-wiki</format>
      <text bytes="19260" xml:space="preserve">{{Шаблон:Словоформи/Глагол|
  ОСНОВНА ФОРМА = лудея
| СЕГ.ВР., 1Л., ЕД.Ч. = лу·дея
| СЕГ.ВР., 1Л., МН.Ч. = лу·де·ем
| СЕГ.ВР., 2Л., ЕД.Ч. = лу·де·еш
| СЕГ.ВР., 2Л., МН.Ч. = лу·де·е·те
| СЕГ.ВР., 3Л., ЕД.Ч. = лу·дее
| СЕГ.ВР., 3Л., МН.Ч. = лу·де·ят
| МИН.СВ.ВР., 1Л., ЕД.Ч. = лу·дях
| МИН.СВ.ВР., 1Л., МН.Ч. = лу·дях·ме
| МИН.СВ.ВР., 2Л., ЕД.Ч. = лу·дя
| МИН.СВ.ВР., 2Л., МН.Ч. = лу·дях·те
| МИН.СВ.ВР., 3Л., ЕД.Ч. = лу·дя
| МИН.СВ.ВР., 3Л., МН.Ч. = лу·дя·ха
| МИН.НЕСВ.ВР., 1Л., ЕД.Ч. = лу·де·ех
| МИН.НЕСВ.ВР., 1Л., МН.Ч. = лу·де·ех·ме
| МИН.НЕСВ.ВР., 2Л., ЕД.Ч. = лу·де·е·ше
| МИН.НЕСВ.ВР., 2Л., МН.Ч. = лу·де·ех·те
| МИН.НЕСВ.ВР., 3Л., ЕД.Ч. = лу·де·е·ше
| МИН.НЕСВ.ВР., 3Л., МН.Ч. = лу·де·е·ха
| МИН.НЕОПР.ВР., 1Л., ЕД.Ч., М.Р. = лудял съм
| МИН.НЕОПР.ВР., 1Л., ЕД.Ч., Ж.Р. = лудяла съм
| МИН.НЕОПР.ВР., 1Л., ЕД.Ч., СР.Р. = лудяло съм
| МИН.НЕОПР.ВР., 1Л., МН.Ч. = лудели сме
| МИН.НЕОПР.ВР., 2Л., ЕД.Ч., М.Р. = лудял си
| МИН.НЕОПР.ВР., 2Л., ЕД.Ч., Ж.Р. = лудяла си
| МИН.НЕОПР.ВР., 2Л., ЕД.Ч., СР.Р. = лудяло си
| МИН.НЕОПР.ВР., 2Л., МН.Ч. = лудели сте
| МИН.НЕОПР.ВР., 3Л., ЕД.Ч., М.Р. = лудял е
| МИН.НЕОПР.ВР., 3Л., ЕД.Ч., Ж.Р. = лудяла е
| МИН.НЕОПР.ВР., 3Л., ЕД.Ч., СР.Р. = лудяло е
| МИН.НЕОПР.ВР., 3Л., МН.Ч. = лудели са
| МИН.ПРЕД.ВР., 1Л., ЕД.Ч., М.Р. = бях лудял
| МИН.ПРЕД.ВР., 1Л., ЕД.Ч., Ж.Р. = бях лудяла
| МИН.ПРЕД.ВР., 1Л., ЕД.Ч., СР.Р. = бях лудяло
| МИН.ПРЕД.ВР., 1Л., МН.Ч. = бяхме лудели
| МИН.ПРЕД.ВР., 2Л., ЕД.Ч., М.Р. = беше лудял
| МИН.ПРЕД.ВР., 2Л., ЕД.Ч., Ж.Р. = беше лудяла
| МИН.ПРЕД.ВР., 2Л., ЕД.Ч., СР.Р. = беше лудяло
| МИН.ПРЕД.ВР., 2Л., МН.Ч. = бяхте лудели
| МИН.ПРЕД.ВР., 3Л., ЕД.Ч., М.Р. = беше лудял
| МИН.ПРЕД.ВР., 3Л., ЕД.Ч., Ж.Р. = беше лудяла
| МИН.ПРЕД.ВР., 3Л., ЕД.Ч., СР.Р. = беше лудяло
| МИН.ПРЕД.ВР., 3Л., МН.Ч. = бяха лудели
| БЪД.ВР., 1Л., ЕД.Ч. = ще лудея
| БЪД.ВР., 1Л., МН.Ч. = ще лудеем
| БЪД.ВР., 2Л., ЕД.Ч. = ще лудееш
| БЪД.ВР., 2Л., МН.Ч. = ще лудеете
| БЪД.ВР., 3Л., ЕД.Ч. = ще лудее
| БЪД.ВР., 3Л., МН.Ч. = ще лудеят
| БЪД.ПРЕД.ВР., 1Л., ЕД.Ч., М.Р. = ще съм лудял
| БЪД.ПРЕД.ВР., 1Л., ЕД.Ч., Ж.Р. = ще съм лудяла
| БЪД.ПРЕД.ВР., 1Л., ЕД.Ч., СР.Р. = ще съм лудяло
| БЪД.ПРЕД.ВР., 1Л., МН.Ч. = ще сме лудели
| БЪД.ПРЕД.ВР., 2Л., ЕД.Ч., М.Р. = ще си лудял
| БЪД.ПРЕД.ВР., 2Л., ЕД.Ч., Ж.Р. = ще си лудяла
| БЪД.ПРЕД.ВР., 2Л., ЕД.Ч., СР.Р. = ще си лудяло
| БЪД.ПРЕД.ВР., 2Л., МН.Ч. = ще сте лудели
| БЪД.ПРЕД.ВР., 3Л., ЕД.Ч., М.Р. = ще е лудял
| БЪД.ПРЕД.ВР., 3Л., ЕД.Ч., Ж.Р. = ще е лудяла
| БЪД.ПРЕД.ВР., 3Л., ЕД.Ч., СР.Р. = ще е лудяло
| БЪД.ПРЕД.ВР., 3Л., МН.Ч. = ще са лудели
| БЪД.ВР. В МИН., 1Л., ЕД.Ч. = щях да лудея
| БЪД.ВР. В МИН., 1Л., МН.Ч. = щяхме да лудеем
| БЪД.ВР. В МИН., 2Л., ЕД.Ч. = щеше да лудееш
| БЪД.ВР. В МИН., 2Л., МН.Ч. = щяхте да лудеете
| БЪД.ВР. В МИН., 3Л., ЕД.Ч. = щеше да лудее
| БЪД.ВР. В МИН., 3Л., МН.Ч. = щяха да лудеят
| БЪД.ПРЕД.ВР. В МИН., 1Л., ЕД.Ч., М.Р. = щях да съм лудял
| БЪД.ПРЕД.ВР. В МИН., 1Л., ЕД.Ч., Ж.Р. = щях да съм лудяла
| БЪД.ПРЕД.ВР. В МИН., 1Л., ЕД.Ч., СР.Р. = щях да съм лудяло
| БЪД.ПРЕД.ВР. В МИН., 1Л., МН.Ч. = щяхме да сме лудели
| БЪД.ПРЕД.ВР. В МИН., 2Л., ЕД.Ч., М.Р. = щеше да си лудял
| БЪД.ПРЕД.ВР. В МИН., 2Л., ЕД.Ч., Ж.Р. = щеше да си лудяла
| БЪД.ПРЕД.ВР. В МИН., 2Л., ЕД.Ч., СР.Р. = щеше да си лудяло
| БЪД.ПРЕД.ВР. В МИН., 2Л., МН.Ч. = щяхте да сте лудели
| БЪД.ПРЕД.ВР. В МИН., 3Л., ЕД.Ч., М.Р. = щеше да е лудял
| БЪД.ПРЕД.ВР. В МИН., 3Л., ЕД.Ч., Ж.Р. = щеше да е лудяла
| БЪД.ПРЕД.ВР. В МИН., 3Л., ЕД.Ч., СР.Р. = щеше да е лудяло
| БЪД.ПРЕД.ВР. В МИН., 3Л., МН.Ч. = щяха да са лудели
| ПР.НАКЛ., СЕГ.ВР., 1Л., ЕД.Ч., М.Р. = лудеел съм
| ПР.НАКЛ., СЕГ.ВР., 1Л., ЕД.Ч., Ж.Р. = лудеела съм
| ПР.НАКЛ., СЕГ.ВР., 1Л., ЕД.Ч., СР.Р. = лудеело съм
| ПР.НАКЛ., СЕГ.ВР., 1Л., МН.Ч. = лудеели сме
| ПР.НАКЛ., СЕГ.ВР., 2Л., ЕД.Ч., М.Р. = лудеел си
| ПР.НАКЛ., СЕГ.ВР., 2Л., ЕД.Ч., Ж.Р. = лудеела си
| ПР.НАКЛ., СЕГ.ВР., 2Л., ЕД.Ч., СР.Р. = лудеело си
| ПР.НАКЛ., СЕГ.ВР., 2Л., МН.Ч. = лудеели сте
| ПР.НАКЛ., СЕГ.ВР., 3Л., ЕД.Ч., М.Р. = лудеел (е)
| ПР.НАКЛ., СЕГ.ВР., 3Л., ЕД.Ч., Ж.Р. = лудеела (е)
| ПР.НАКЛ., СЕГ.ВР., 3Л., ЕД.Ч., СР.Р. = лудеело (е)
| ПР.НАКЛ., СЕГ.ВР., 3Л., МН.Ч. = лудеели (са)
| ПР.НАКЛ., МИН.СВ.ВР., 1Л., ЕД.Ч., М.Р. = лудял съм
| ПР.НАКЛ., МИН.СВ.ВР., 1Л., ЕД.Ч., Ж.Р. = лудяла съм
| ПР.НАКЛ., МИН.СВ.ВР., 1Л., ЕД.Ч., СР.Р. = лудяло съм
| ПР.НАКЛ., МИН.СВ.ВР., 1Л., МН.Ч. = лудели сме
| ПР.НАКЛ., МИН.СВ.ВР., 2Л., ЕД.Ч., М.Р. = лудял си
| ПР.НАКЛ., МИН.СВ.ВР., 2Л., ЕД.Ч., Ж.Р. = лудяла си
| ПР.НАКЛ., МИН.СВ.ВР., 2Л., ЕД.Ч., СР.Р. = лудяло си
| ПР.НАКЛ., МИН.СВ.ВР., 2Л., МН.Ч. = лудели сте
| ПР.НАКЛ., МИН.СВ.ВР., 3Л., ЕД.Ч., М.Р. = лудял (е)
| ПР.НАКЛ., МИН.СВ.ВР., 3Л., ЕД.Ч., Ж.Р. = лудяла (е)
| ПР.НАКЛ., МИН.СВ.ВР., 3Л., ЕД.Ч., СР.Р. = лудяло (е)
| ПР.НАКЛ., МИН.СВ.ВР., 3Л., МН.Ч. = лудели (са)
| ПР.НАКЛ., МИН.НЕОПР.ВР., 1Л., ЕД.Ч., М.Р. = бил съм лудял
| ПР.НАКЛ., МИН.НЕОПР.ВР., 1Л., ЕД.Ч., Ж.Р. = била съм лудяла
| ПР.НАКЛ., МИН.НЕОПР.ВР., 1Л., ЕД.Ч., СР.Р. = било съм лудяло
| ПР.НАКЛ., МИН.НЕОПР.ВР., 1Л., МН.Ч. = били сме лудели
| ПР.НАКЛ., МИН.НЕОПР.ВР., 2Л., ЕД.Ч., М.Р. = бил си лудял
| ПР.НАКЛ., МИН.НЕОПР.ВР., 2Л., ЕД.Ч., Ж.Р. = била си лудяла
| ПР.НАКЛ., МИН.НЕОПР.ВР., 2Л., ЕД.Ч., СР.Р. = било си лудяло
| ПР.НАКЛ., МИН.НЕОПР.ВР., 2Л., МН.Ч. = били сте лудели
| ПР.НАКЛ., МИН.НЕОПР.ВР., 3Л., ЕД.Ч., М.Р. = бил (е) лудял
| ПР.НАКЛ., МИН.НЕОПР.ВР., 3Л., ЕД.Ч., Ж.Р. = била (е) лудяла
| ПР.НАКЛ., МИН.НЕОПР.ВР., 3Л., ЕД.Ч., СР.Р. = било (е) лудяло
| ПР.НАКЛ., МИН.НЕОПР.ВР., 3Л., МН.Ч. = били (са) лудели
| ПР.НАКЛ., БЪД.ВР., 1Л., ЕД.Ч., М.Р. = щял съм да лудея
| ПР.НАКЛ., БЪД.ВР., 1Л., ЕД.Ч., Ж.Р. = щяла съм да лудея
| ПР.НАКЛ., БЪД.ВР., 1Л., ЕД.Ч., СР.Р. = щяло съм да лудея
| ПР.НАКЛ., БЪД.ВР., 1Л., МН.Ч. = щели сме да лудеем
| ПР.НАКЛ., БЪД.ВР., 2Л., ЕД.Ч., М.Р. = щял си да лудееш
| ПР.НАКЛ., БЪД.ВР., 2Л., ЕД.Ч., Ж.Р. = щяла си да лудееш
| ПР.НАКЛ., БЪД.ВР., 2Л., ЕД.Ч., СР.Р. = щяло си да лудееш
| ПР.НАКЛ., БЪД.ВР., 2Л., МН.Ч. = щели сте да лудеете
| ПР.НАКЛ., БЪД.ВР., 3Л., ЕД.Ч., М.Р. = щял (е) да лудее
| ПР.НАКЛ., БЪД.ВР., 3Л., ЕД.Ч., Ж.Р. = щяла (е) да лудее
| ПР.НАКЛ., БЪД.ВР., 3Л., ЕД.Ч., СР.Р. = щяло (е) да лудее
| ПР.НАКЛ., БЪД.ВР., 3Л., МН.Ч. = щели (са) да лудеят
| ПР.НАКЛ., БЪД.ПРЕД.ВР., 1Л., ЕД.Ч., М.Р. = щял съм да съм лудял
| ПР.НАКЛ., БЪД.ПРЕД.ВР., 1Л., ЕД.Ч., Ж.Р. = щяла съм да съм лудяла
| ПР.НАКЛ., БЪД.ПРЕД.ВР., 1Л., ЕД.Ч., СР.Р. = щяло съм да съм лудяло
| ПР.НАКЛ., БЪД.ПРЕД.ВР., 1Л., МН.Ч. = щели сме да сме лудели
| ПР.НАКЛ., БЪД.ПРЕД.ВР., 2Л., ЕД.Ч., М.Р. = щял си да си лудял
| ПР.НАКЛ., БЪД.ПРЕД.ВР., 2Л., ЕД.Ч., Ж.Р. = щяла си да си лудяла
| ПР.НАКЛ., БЪД.ПРЕД.ВР., 2Л., ЕД.Ч., СР.Р. = щяло си да си лудяло
| ПР.НАКЛ., БЪД.ПРЕД.ВР., 2Л., МН.Ч. = щели сте да сте лудели
| ПР.НАКЛ., БЪД.ПРЕД.ВР., 3Л., ЕД.Ч., М.Р. = щял (е) да е лудял
| ПР.НАКЛ., БЪД.ПРЕД.ВР., 3Л., ЕД.Ч., Ж.Р. = щяла (е) да е лудяла
| ПР.НАКЛ., БЪД.ПРЕД.ВР., 3Л., ЕД.Ч., СР.Р. = щяло (е) да е лудяло
| ПР.НАКЛ., БЪД.ПРЕД.ВР., 3Л., МН.Ч. = щели (са) да са лудели
| УСЛОВНО НАКЛОНЕНИЕ, 1Л., ЕД.Ч., М.Р. = бих лудял
| УСЛОВНО НАКЛОНЕНИЕ, 1Л., ЕД.Ч., Ж.Р. = бих лудяла
| УСЛОВНО НАКЛОНЕНИЕ, 1Л., ЕД.Ч., СР.Р. = бих лудяло
| УСЛОВНО НАКЛОНЕНИЕ, 1Л., МН.Ч. = бихме лудели
| УСЛОВНО НАКЛОНЕНИЕ, 2Л., ЕД.Ч., М.Р. = би лудял
| УСЛОВНО НАКЛОНЕНИЕ, 2Л., ЕД.Ч., Ж.Р. = би лудяла
| УСЛОВНО НАКЛОНЕНИЕ, 2Л., ЕД.Ч., СР.Р. = би лудяло
| УСЛОВНО НАКЛОНЕНИЕ, 2Л., МН.Ч. = бихте лудели
| УСЛОВНО НАКЛОНЕНИЕ, 3Л., ЕД.Ч., М.Р. = би лудял
| УСЛОВНО НАКЛОНЕНИЕ, 3Л., ЕД.Ч., Ж.Р. = би лудяла
| УСЛОВНО НАКЛОНЕНИЕ, 3Л., ЕД.Ч., СР.Р. = би лудяло
| УСЛОВНО НАКЛОНЕНИЕ, 3Л., МН.Ч. = биха лудели
| ПОВЕЛИТЕЛНО НАКЛОНЕНИЕ, ЕД.Ч. = лу·дей
| ПОВЕЛИТЕЛНО НАКЛОНЕНИЕ, МН.Ч. = лу·дей·те
| МИН.СТРАД.ПРИЧ. М.Р. = лу·дян
| МИН.СТРАД.ПРИЧ. М.Р. НЕПЪЛЕН ЧЛЕН = лу·дя·ния
| МИН.СТРАД.ПРИЧ. М.Р. ПЪЛЕН ЧЛЕН = лу·дя·ни·ят
| МИН.СТРАД.ПРИЧ. Ж.Р. = лу·дя·на
| МИН.СТРАД.ПРИЧ. Ж.Р. ЧЛЕН = лу·дя·на·та
| МИН.СТРАД.ПРИЧ. СР.Р. = лу·дя·но
| МИН.СТРАД.ПРИЧ. СР.Р. ЧЛЕН = лу·дя·но·то
| МИН.СТРАД.ПРИЧ. МН.Ч. = лу·де·ни
| МИН.СТРАД.ПРИЧ. МН.Ч. ЧЛЕН = лу·де·ни·те
| МИН.ДЕЯТ.СВ.ПРИЧ. М.Р. = лу·дял
| МИН.ДЕЯТ.СВ.ПРИЧ. М.Р. НЕПЪЛЕН ЧЛЕН = лу·де·лия
| МИН.ДЕЯТ.СВ.ПРИЧ. М.Р. ПЪЛЕН ЧЛЕН = лу·де·ли·ят
| МИН.ДЕЯТ.СВ.ПРИЧ. Ж.Р. = лу·дя·ла
| МИН.ДЕЯТ.СВ.ПРИЧ. Ж.Р. ЧЛЕН = лу·дя·ла·та
| МИН.ДЕЯТ.СВ.ПРИЧ. СР.Р. = лу·дя·ло
| МИН.ДЕЯТ.СВ.ПРИЧ. СР.Р. ЧЛЕН = лу·дя·ло·то
| МИН.ДЕЯТ.СВ.ПРИЧ. МН.Ч. = лу·де·ли
| МИН.ДЕЯТ.СВ.ПРИЧ. МН.Ч. ЧЛЕН = лу·де·ли·те
| МИН.ДЕЯТ.НЕСВ.ПРИЧ. М.Р. = лу·де·ел
| МИН.ДЕЯТ.НЕСВ.ПРИЧ. М.Р. НЕПЪЛЕН ЧЛЕН = лу·де·е·лия
| МИН.ДЕЯТ.НЕСВ.ПРИЧ. М.Р. ПЪЛЕН ЧЛЕН = лу·де·е·ли·ят
| МИН.ДЕЯТ.НЕСВ.ПРИЧ. Ж.Р. = лу·де·е·ла
| МИН.ДЕЯТ.НЕСВ.ПРИЧ. Ж.Р. ЧЛЕН = лу·де·е·ла·та
| МИН.ДЕЯТ.НЕСВ.ПРИЧ. СР.Р. = лу·де·е·ло
| МИН.ДЕЯТ.НЕСВ.ПРИЧ. СР.Р. ЧЛЕН = лу·де·е·ло·то
| МИН.ДЕЯТ.НЕСВ.ПРИЧ. МН.Ч. = лу·де·е·ли
| МИН.ДЕЯТ.НЕСВ.ПРИЧ. МН.Ч. ЧЛЕН = лу·де·е·ли·те
| СЕГ.ДЕЯТ.ПРИЧ. М.Р. = лу·де·ещ
| СЕГ.ДЕЯТ.ПРИЧ. М.Р. НЕПЪЛЕН ЧЛЕН = лу·де·е·щия
| СЕГ.ДЕЯТ.ПРИЧ. М.Р. ПЪЛЕН ЧЛЕН = лу·де·е·щи·ят
| СЕГ.ДЕЯТ.ПРИЧ. Ж.Р. = лу·де·е·ща
| СЕГ.ДЕЯТ.ПРИЧ. Ж.Р. ЧЛЕН = лу·де·е·ща·та
| СЕГ.ДЕЯТ.ПРИЧ. СР.Р. = лу·де·е·що
| СЕГ.ДЕЯТ.ПРИЧ. СР.Р. ЧЛЕН = лу·де·е·що·то
| СЕГ.ДЕЯТ.ПРИЧ. МН.Ч. = лу·де·е·щи
| СЕГ.ДЕЯТ.ПРИЧ. МН.Ч. ЧЛЕН = лу·де·е·щи·те
| ДЕЕПРИЧАСТИЕ = лу·де·ей·ки
| СКРИТИ ПРЕПРАТКИ = 
[[лудея]],
[[лудееш]],
[[лудее]],
[[лудеем]],
[[лудеете]],
[[лудеят]],
[[лудях]],
[[лудя]],
[[лудяхме]],
[[лудяхте]],
[[лудяха]],
[[лудеех]],
[[лудееше]],
[[лудеехме]],
[[лудеехте]],
[[лудееха]],
[[лудей]],
[[лудейте]],
[[лудял]],
[[луделия]],
[[луделият]],
[[лудяла]],
[[лудялата]],
[[лудяло]],
[[лудялото]],
[[лудели]],
[[луделите]],
[[лудеел]],
[[лудеелия]],
[[лудеелият]],
[[лудеела]],
[[лудеелата]],
[[лудеело]],
[[лудеелото]],
[[лудеели]],
[[лудеелите]],
[[лудян]],
[[лудяния]],
[[лудяният]],
[[лудяна]],
[[лудяната]],
[[лудяно]],
[[лудяното]],
[[лудени]],
[[лудените]],
[[лудеещ]],
[[лудеещия]],
[[лудеещият]],
[[лудееща]],
[[лудеещата]],
[[лудеещо]],
[[лудеещото]],
[[лудеещи]],
[[лудеещите]],
[[лудеейки]],
[[лудял съм]],
[[лудяла съм]],
[[лудяло съм]],
[[лудели сме]],
[[лудял си]],
[[лудяла си]],
[[лудяло си]],
[[лудели сте]],
[[лудял е]],
[[лудяла е]],
[[лудяло е]],
[[лудели са]],
[[бях лудял]],
[[бях лудяла]],
[[бях лудяло]],
[[бяхме лудели]],
[[беше лудял]],
[[беше лудяла]],
[[беше лудяло]],
[[бяхте лудели]],
[[бяха лудели]],
[[ще лудея]],
[[ще лудеем]],
[[ще лудееш]],
[[ще лудеете]],
[[ще лудее]],
[[ще лудеят]],
[[ще съм лудял]],
[[ще съм лудяла]],
[[ще съм лудяло]],
[[ще сме лудели]],
[[ще си лудял]],
[[ще си лудяла]],
[[ще си лудяло]],
[[ще сте лудели]],
[[ще е лудял]],
[[ще е лудяла]],
[[ще е лудяло]],
[[ще са лудели]],
[[щях да лудея]],
[[щяхме да лудеем]],
[[щеше да лудееш]],
[[щяхте да лудеете]],
[[щеше да лудее]],
[[щяха да лудеят]],
[[щях да съм лудял]],
[[щях да съм лудяла]],
[[щях да съм лудяло]],
[[щяхме да сме лудели]],
[[щеше да си лудял]],
[[щеше да си лудяла]],
[[щеше да си лудяло]],
[[щяхте да сте лудели]],
[[щеше да е лудял]],
[[щеше да е лудяла]],
[[щеше да е лудяло]],
[[щяха да са лудели]],
[[лудеел съм]],
[[лудеела съм]],
[[лудеело съм]],
[[лудеели сме]],
[[лудеел си]],
[[лудеела си]],
[[лудеело си]],
[[лудеели сте]],
[[лудеел е]],
[[лудеела е]],
[[лудеело е]],
[[лудеели са]],
[[бил съм лудял]],
[[била съм лудяла]],
[[било съм лудяло]],
[[били сме лудели]],
[[бил си лудял]],
[[била си лудяла]],
[[било си лудяло]],
[[били сте лудели]],
[[бил е лудял]],
[[била е лудяла]],
[[било е лудяло]],
[[били са лудели]],
[[щял съм да лудея]],
[[щяла съм да лудея]],
[[щяло съм да лудея]],
[[щели сме да лудеем]],
[[щял си да лудееш]],
[[щяла си да лудееш]],
[[щяло си да лудееш]],
[[щели сте да лудеете]],
[[щял да лудее]],
[[щяла да лудее]],
[[щяло да лудее]],
[[щели да лудеят]],
[[щял е да лудее]],
[[щяла е да лудее]],
[[щяло е да лудее]],
[[щели са да лудеят]],
[[щял съм да съм лудял]],
[[щяла съм да съм лудяла]],
[[щяло съм да съм лудяло]],
[[щели сме да сме лудели]],
[[щял си да си лудял]],
[[щяла си да си лудяла]],
[[щяло си да си лудяло]],
[[щели сте да сте лудели]],
[[щял да е лудял]],
[[щяла да е лудяла]],
[[щяло да е лудяло]],
[[щели да са лудели]],
[[щял е да е лудял]],
[[щяла е да е лудяла]],
[[щяло е да е лудяло]],
[[щели са да са лудели]],
[[бих лудял]],
[[бих лудяла]],
[[бих лудяло]],
[[бихме лудели]],
[[би лудял]],
[[би лудяла]],
[[би лудяло]],
[[бихте лудели]],
[[биха лудели]],
}}</text>
      <sha1>04fbpuxqx59sjkn9andjl9x4xssknj0</sha1>
    </revision>
  </page>
  <page>
    <title>Шаблон:Словоформи/лудувам</title>
    <ns>10</ns>
    <id>517606</id>
    <revision>
      <id>549586</id>
      <timestamp>2005-05-11T04:56:53Z</timestamp>
      <contributor>
        <username>Bgbot</username>
        <id>83</id>
      </contributor>
      <comment>Борислав: Шаблон със словоформи</comment>
      <model>wikitext</model>
      <format>text/x-wiki</format>
      <text bytes="19908" xml:space="preserve">{{Шаблон:Словоформи/Глагол|
  ОСНОВНА ФОРМА = лудувам
| СЕГ.ВР., 1Л., ЕД.Ч. = лу·ду·вам
| СЕГ.ВР., 1Л., МН.Ч. = лу·ду·ва·ме
| СЕГ.ВР., 2Л., ЕД.Ч. = лу·ду·ваш
| СЕГ.ВР., 2Л., МН.Ч. = лу·ду·ва·те
| СЕГ.ВР., 3Л., ЕД.Ч. = лу·ду·ва
| СЕГ.ВР., 3Л., МН.Ч. = лу·ду·ват
| МИН.СВ.ВР., 1Л., ЕД.Ч. = лу·ду·вах
| МИН.СВ.ВР., 1Л., МН.Ч. = лу·ду·вах·ме
| МИН.СВ.ВР., 2Л., ЕД.Ч. = лу·ду·ва
| МИН.СВ.ВР., 2Л., МН.Ч. = лу·ду·вах·те
| МИН.СВ.ВР., 3Л., ЕД.Ч. = лу·ду·ва
| МИН.СВ.ВР., 3Л., МН.Ч. = лу·ду·ва·ха
| МИН.НЕСВ.ВР., 1Л., ЕД.Ч. = лу·ду·вах
| МИН.НЕСВ.ВР., 1Л., МН.Ч. = лу·ду·вах·ме
| МИН.НЕСВ.ВР., 2Л., ЕД.Ч. = лу·ду·ва·ше
| МИН.НЕСВ.ВР., 2Л., МН.Ч. = лу·ду·вах·те
| МИН.НЕСВ.ВР., 3Л., ЕД.Ч. = лу·ду·ва·ше
| МИН.НЕСВ.ВР., 3Л., МН.Ч. = лу·ду·ва·ха
| МИН.НЕОПР.ВР., 1Л., ЕД.Ч., М.Р. = лудувал съм
| МИН.НЕОПР.ВР., 1Л., ЕД.Ч., Ж.Р. = лудувала съм
| МИН.НЕОПР.ВР., 1Л., ЕД.Ч., СР.Р. = лудувало съм
| МИН.НЕОПР.ВР., 1Л., МН.Ч. = лудували сме
| МИН.НЕОПР.ВР., 2Л., ЕД.Ч., М.Р. = лудувал си
| МИН.НЕОПР.ВР., 2Л., ЕД.Ч., Ж.Р. = лудувала си
| МИН.НЕОПР.ВР., 2Л., ЕД.Ч., СР.Р. = лудувало си
| МИН.НЕОПР.ВР., 2Л., МН.Ч. = лудували сте
| МИН.НЕОПР.ВР., 3Л., ЕД.Ч., М.Р. = лудувал е
| МИН.НЕОПР.ВР., 3Л., ЕД.Ч., Ж.Р. = лудувала е
| МИН.НЕОПР.ВР., 3Л., ЕД.Ч., СР.Р. = лудувало е
| МИН.НЕОПР.ВР., 3Л., МН.Ч. = лудували са
| МИН.ПРЕД.ВР., 1Л., ЕД.Ч., М.Р. = бях лудувал
| МИН.ПРЕД.ВР., 1Л., ЕД.Ч., Ж.Р. = бях лудувала
| МИН.ПРЕД.ВР., 1Л., ЕД.Ч., СР.Р. = бях лудувало
| МИН.ПРЕД.ВР., 1Л., МН.Ч. = бяхме лудували
| МИН.ПРЕД.ВР., 2Л., ЕД.Ч., М.Р. = беше лудувал
| МИН.ПРЕД.ВР., 2Л., ЕД.Ч., Ж.Р. = беше лудувала
| МИН.ПРЕД.ВР., 2Л., ЕД.Ч., СР.Р. = беше лудувало
| МИН.ПРЕД.ВР., 2Л., МН.Ч. = бяхте лудували
| МИН.ПРЕД.ВР., 3Л., ЕД.Ч., М.Р. = беше лудувал
| МИН.ПРЕД.ВР., 3Л., ЕД.Ч., Ж.Р. = беше лудувала
| МИН.ПРЕД.ВР., 3Л., ЕД.Ч., СР.Р. = беше лудувало
| МИН.ПРЕД.ВР., 3Л., МН.Ч. = бяха лудували
| БЪД.ВР., 1Л., ЕД.Ч. = ще лудувам
| БЪД.ВР., 1Л., МН.Ч. = ще лудуваме
| БЪД.ВР., 2Л., ЕД.Ч. = ще лудуваш
| БЪД.ВР., 2Л., МН.Ч. = ще лудувате
| БЪД.ВР., 3Л., ЕД.Ч. = ще лудува
| БЪД.ВР., 3Л., МН.Ч. = ще лудуват
| БЪД.ПРЕД.ВР., 1Л., ЕД.Ч., М.Р. = ще съм лудувал
| БЪД.ПРЕД.ВР., 1Л., ЕД.Ч., Ж.Р. = ще съм лудувала
| БЪД.ПРЕД.ВР., 1Л., ЕД.Ч., СР.Р. = ще съм лудувало
| БЪД.ПРЕД.ВР., 1Л., МН.Ч. = ще сме лудували
| БЪД.ПРЕД.ВР., 2Л., ЕД.Ч., М.Р. = ще си лудувал
| БЪД.ПРЕД.ВР., 2Л., ЕД.Ч., Ж.Р. = ще си лудувала
| БЪД.ПРЕД.ВР., 2Л., ЕД.Ч., СР.Р. = ще си лудувало
| БЪД.ПРЕД.ВР., 2Л., МН.Ч. = ще сте лудували
| БЪД.ПРЕД.ВР., 3Л., ЕД.Ч., М.Р. = ще е лудувал
| БЪД.ПРЕД.ВР., 3Л., ЕД.Ч., Ж.Р. = ще е лудувала
| БЪД.ПРЕД.ВР., 3Л., ЕД.Ч., СР.Р. = ще е лудувало
| БЪД.ПРЕД.ВР., 3Л., МН.Ч. = ще са лудували
| БЪД.ВР. В МИН., 1Л., ЕД.Ч. = щях да лудувам
| БЪД.ВР. В МИН., 1Л., МН.Ч. = щяхме да лудуваме
| БЪД.ВР. В МИН., 2Л., ЕД.Ч. = щеше да лудуваш
| БЪД.ВР. В МИН., 2Л., МН.Ч. = щяхте да лудувате
| БЪД.ВР. В МИН., 3Л., ЕД.Ч. = щеше да лудува
| БЪД.ВР. В МИН., 3Л., МН.Ч. = щяха да лудуват
| БЪД.ПРЕД.ВР. В МИН., 1Л., ЕД.Ч., М.Р. = щях да съм лудувал
| БЪД.ПРЕД.ВР. В МИН., 1Л., ЕД.Ч., Ж.Р. = щях да съм лудувала
| БЪД.ПРЕД.ВР. В МИН., 1Л., ЕД.Ч., СР.Р. = щях да съм лудувало
| БЪД.ПРЕД.ВР. В МИН., 1Л., МН.Ч. = щяхме да сме лудували
| БЪД.ПРЕД.ВР. В МИН., 2Л., ЕД.Ч., М.Р. = щеше да си лудувал
| БЪД.ПРЕД.ВР. В МИН., 2Л., ЕД.Ч., Ж.Р. = щеше да си лудувала
| БЪД.ПРЕД.ВР. В МИН., 2Л., ЕД.Ч., СР.Р. = щеше да си лудувало
| БЪД.ПРЕД.ВР. В МИН., 2Л., МН.Ч. = щяхте да сте лудували
| БЪД.ПРЕД.ВР. В МИН., 3Л., ЕД.Ч., М.Р. = щеше да е лудувал
| БЪД.ПРЕД.ВР. В МИН., 3Л., ЕД.Ч., Ж.Р. = щеше да е лудувала
| БЪД.ПРЕД.ВР. В МИН., 3Л., ЕД.Ч., СР.Р. = щеше да е лудувало
| БЪД.ПРЕД.ВР. В МИН., 3Л., МН.Ч. = щяха да са лудували
| ПР.НАКЛ., СЕГ.ВР., 1Л., ЕД.Ч., М.Р. = лудувал съм
| ПР.НАКЛ., СЕГ.ВР., 1Л., ЕД.Ч., Ж.Р. = лудувала съм
| ПР.НАКЛ., СЕГ.ВР., 1Л., ЕД.Ч., СР.Р. = лудувало съм
| ПР.НАКЛ., СЕГ.ВР., 1Л., МН.Ч. = лудували сме
| ПР.НАКЛ., СЕГ.ВР., 2Л., ЕД.Ч., М.Р. = лудувал си
| ПР.НАКЛ., СЕГ.ВР., 2Л., ЕД.Ч., Ж.Р. = лудувала си
| ПР.НАКЛ., СЕГ.ВР., 2Л., ЕД.Ч., СР.Р. = лудувало си
| ПР.НАКЛ., СЕГ.ВР., 2Л., МН.Ч. = лудували сте
| ПР.НАКЛ., СЕГ.ВР., 3Л., ЕД.Ч., М.Р. = лудувал (е)
| ПР.НАКЛ., СЕГ.ВР., 3Л., ЕД.Ч., Ж.Р. = лудувала (е)
| ПР.НАКЛ., СЕГ.ВР., 3Л., ЕД.Ч., СР.Р. = лудувало (е)
| ПР.НАКЛ., СЕГ.ВР., 3Л., МН.Ч. = лудували (са)
| ПР.НАКЛ., МИН.СВ.ВР., 1Л., ЕД.Ч., М.Р. = лудувал съм
| ПР.НАКЛ., МИН.СВ.ВР., 1Л., ЕД.Ч., Ж.Р. = лудувала съм
| ПР.НАКЛ., МИН.СВ.ВР., 1Л., ЕД.Ч., СР.Р. = лудувало съм
| ПР.НАКЛ., МИН.СВ.ВР., 1Л., МН.Ч. = лудували сме
| ПР.НАКЛ., МИН.СВ.ВР., 2Л., ЕД.Ч., М.Р. = лудувал си
| ПР.НАКЛ., МИН.СВ.ВР., 2Л., ЕД.Ч., Ж.Р. = лудувала си
| ПР.НАКЛ., МИН.СВ.ВР., 2Л., ЕД.Ч., СР.Р. = лудувало си
| ПР.НАКЛ., МИН.СВ.ВР., 2Л., МН.Ч. = лудували сте
| ПР.НАКЛ., МИН.СВ.ВР., 3Л., ЕД.Ч., М.Р. = лудувал (е)
| ПР.НАКЛ., МИН.СВ.ВР., 3Л., ЕД.Ч., Ж.Р. = лудувала (е)
| ПР.НАКЛ., МИН.СВ.ВР., 3Л., ЕД.Ч., СР.Р. = лудувало (е)
| ПР.НАКЛ., МИН.СВ.ВР., 3Л., МН.Ч. = лудували (са)
| ПР.НАКЛ., МИН.НЕОПР.ВР., 1Л., ЕД.Ч., М.Р. = бил съм лудувал
| ПР.НАКЛ., МИН.НЕОПР.ВР., 1Л., ЕД.Ч., Ж.Р. = била съм лудувала
| ПР.НАКЛ., МИН.НЕОПР.ВР., 1Л., ЕД.Ч., СР.Р. = било съм лудувало
| ПР.НАКЛ., МИН.НЕОПР.ВР., 1Л., МН.Ч. = били сме лудували
| ПР.НАКЛ., МИН.НЕОПР.ВР., 2Л., ЕД.Ч., М.Р. = бил си лудувал
| ПР.НАКЛ., МИН.НЕОПР.ВР., 2Л., ЕД.Ч., Ж.Р. = била си лудувала
| ПР.НАКЛ., МИН.НЕОПР.ВР., 2Л., ЕД.Ч., СР.Р. = било си лудувало
| ПР.НАКЛ., МИН.НЕОПР.ВР., 2Л., МН.Ч. = били сте лудували
| ПР.НАКЛ., МИН.НЕОПР.ВР., 3Л., ЕД.Ч., М.Р. = бил (е) лудувал
| ПР.НАКЛ., МИН.НЕОПР.ВР., 3Л., ЕД.Ч., Ж.Р. = била (е) лудувала
| ПР.НАКЛ., МИН.НЕОПР.ВР., 3Л., ЕД.Ч., СР.Р. = било (е) лудувало
| ПР.НАКЛ., МИН.НЕОПР.ВР., 3Л., МН.Ч. = били (са) лудували
| ПР.НАКЛ., БЪД.ВР., 1Л., ЕД.Ч., М.Р. = щял съм да лудувам
| ПР.НАКЛ., БЪД.ВР., 1Л., ЕД.Ч., Ж.Р. = щяла съм да лудувам
| ПР.НАКЛ., БЪД.ВР., 1Л., ЕД.Ч., СР.Р. = щяло съм да лудувам
| ПР.НАКЛ., БЪД.ВР., 1Л., МН.Ч. = щели сме да лудуваме
| ПР.НАКЛ., БЪД.ВР., 2Л., ЕД.Ч., М.Р. = щял си да лудуваш
| ПР.НАКЛ., БЪД.ВР., 2Л., ЕД.Ч., Ж.Р. = щяла си да лудуваш
| ПР.НАКЛ., БЪД.ВР., 2Л., ЕД.Ч., СР.Р. = щяло си да лудуваш
| ПР.НАКЛ., БЪД.ВР., 2Л., МН.Ч. = щели сте да лудувате
| ПР.НАКЛ., БЪД.ВР., 3Л., ЕД.Ч., М.Р. = щял (е) да лудува
| ПР.НАКЛ., БЪД.ВР., 3Л., ЕД.Ч., Ж.Р. = щяла (е) да лудува
| ПР.НАКЛ., БЪД.ВР., 3Л., ЕД.Ч., СР.Р. = щяло (е) да лудува
| ПР.НАКЛ., БЪД.ВР., 3Л., МН.Ч. = щели (са) да лудуват
| ПР.НАКЛ., БЪД.ПРЕД.ВР., 1Л., ЕД.Ч., М.Р. = щял съм да съм лудувал
| ПР.НАКЛ., БЪД.ПРЕД.ВР., 1Л., ЕД.Ч., Ж.Р. = щяла съм да съм лудувала
| ПР.НАКЛ., БЪД.ПРЕД.ВР., 1Л., ЕД.Ч., СР.Р. = щяло съм да съм лудувало
| ПР.НАКЛ., БЪД.ПРЕД.ВР., 1Л., МН.Ч. = щели сме да сме лудували
| ПР.НАКЛ., БЪД.ПРЕД.ВР., 2Л., ЕД.Ч., М.Р. = щял си да си лудувал
| ПР.НАКЛ., БЪД.ПРЕД.ВР., 2Л., ЕД.Ч., Ж.Р. = щяла си да си лудувала
| ПР.НАКЛ., БЪД.ПРЕД.ВР., 2Л., ЕД.Ч., СР.Р. = щяло си да си лудувало
| ПР.НАКЛ., БЪД.ПРЕД.ВР., 2Л., МН.Ч. = щели сте да сте лудували
| ПР.НАКЛ., БЪД.ПРЕД.ВР., 3Л., ЕД.Ч., М.Р. = щял (е) да е лудувал
| ПР.НАКЛ., БЪД.ПРЕД.ВР., 3Л., ЕД.Ч., Ж.Р. = щяла (е) да е лудувала
| ПР.НАКЛ., БЪД.ПРЕД.ВР., 3Л., ЕД.Ч., СР.Р. = щяло (е) да е лудувало
| ПР.НАКЛ., БЪД.ПРЕД.ВР., 3Л., МН.Ч. = щели (са) да са лудували
| УСЛОВНО НАКЛОНЕНИЕ, 1Л., ЕД.Ч., М.Р. = бих лудувал
| УСЛОВНО НАКЛОНЕНИЕ, 1Л., ЕД.Ч., Ж.Р. = бих лудувала
| УСЛОВНО НАКЛОНЕНИЕ, 1Л., ЕД.Ч., СР.Р. = бих лудувало
| УСЛОВНО НАКЛОНЕНИЕ, 1Л., МН.Ч. = бихме лудували
| УСЛОВНО НАКЛОНЕНИЕ, 2Л., ЕД.Ч., М.Р. = би лудувал
| УСЛОВНО НАКЛОНЕНИЕ, 2Л., ЕД.Ч., Ж.Р. = би лудувала
| УСЛОВНО НАКЛОНЕНИЕ, 2Л., ЕД.Ч., СР.Р. = би лудувало
| УСЛОВНО НАКЛОНЕНИЕ, 2Л., МН.Ч. = бихте лудували
| УСЛОВНО НАКЛОНЕНИЕ, 3Л., ЕД.Ч., М.Р. = би лудувал
| УСЛОВНО НАКЛОНЕНИЕ, 3Л., ЕД.Ч., Ж.Р. = би лудувала
| УСЛОВНО НАКЛОНЕНИЕ, 3Л., ЕД.Ч., СР.Р. = би лудувало
| УСЛОВНО НАКЛОНЕНИЕ, 3Л., МН.Ч. = биха лудували
| ПОВЕЛИТЕЛНО НАКЛОНЕНИЕ, ЕД.Ч. = лу·ду·вай
| ПОВЕЛИТЕЛНО НАКЛОНЕНИЕ, МН.Ч. = лу·ду·вай·те
| МИН.СТРАД.ПРИЧ. М.Р. = лу·ду·ван
| МИН.СТРАД.ПРИЧ. М.Р. НЕПЪЛЕН ЧЛЕН = лу·ду·ва·ния
| МИН.СТРАД.ПРИЧ. М.Р. ПЪЛЕН ЧЛЕН = лу·ду·ва·ни·ят
| МИН.СТРАД.ПРИЧ. Ж.Р. = лу·ду·ва·на
| МИН.СТРАД.ПРИЧ. Ж.Р. ЧЛЕН = лу·ду·ва·на·та
| МИН.СТРАД.ПРИЧ. СР.Р. = лу·ду·ва·но
| МИН.СТРАД.ПРИЧ. СР.Р. ЧЛЕН = лу·ду·ва·но·то
| МИН.СТРАД.ПРИЧ. МН.Ч. = лу·ду·ва·ни
| МИН.СТРАД.ПРИЧ. МН.Ч. ЧЛЕН = лу·ду·ва·ни·те
| МИН.ДЕЯТ.СВ.ПРИЧ. М.Р. = лу·ду·вал
| МИН.ДЕЯТ.СВ.ПРИЧ. М.Р. НЕПЪЛЕН ЧЛЕН = лу·ду·ва·лия
| МИН.ДЕЯТ.СВ.ПРИЧ. М.Р. ПЪЛЕН ЧЛЕН = лу·ду·ва·ли·ят
| МИН.ДЕЯТ.СВ.ПРИЧ. Ж.Р. = лу·ду·ва·ла
| МИН.ДЕЯТ.СВ.ПРИЧ. Ж.Р. ЧЛЕН = лу·ду·ва·ла·та
| МИН.ДЕЯТ.СВ.ПРИЧ. СР.Р. = лу·ду·ва·ло
| МИН.ДЕЯТ.СВ.ПРИЧ. СР.Р. ЧЛЕН = лу·ду·ва·ло·то
| МИН.ДЕЯТ.СВ.ПРИЧ. МН.Ч. = лу·ду·ва·ли
| МИН.ДЕЯТ.СВ.ПРИЧ. МН.Ч. ЧЛЕН = лу·ду·ва·ли·те
| МИН.ДЕЯТ.НЕСВ.ПРИЧ. М.Р. = лу·ду·вал
| МИН.ДЕЯТ.НЕСВ.ПРИЧ. М.Р. НЕПЪЛЕН ЧЛЕН = лу·ду·ва·лия
| МИН.ДЕЯТ.НЕСВ.ПРИЧ. М.Р. ПЪЛЕН ЧЛЕН = лу·ду·ва·ли·ят
| МИН.ДЕЯТ.НЕСВ.ПРИЧ. Ж.Р. = лу·ду·ва·ла
| МИН.ДЕЯТ.НЕСВ.ПРИЧ. Ж.Р. ЧЛЕН = лу·ду·ва·ла·та
| МИН.ДЕЯТ.НЕСВ.ПРИЧ. СР.Р. = лу·ду·ва·ло
| МИН.ДЕЯТ.НЕСВ.ПРИЧ. СР.Р. ЧЛЕН = лу·ду·ва·ло·то
| МИН.ДЕЯТ.НЕСВ.ПРИЧ. МН.Ч. = лу·ду·ва·ли
| МИН.ДЕЯТ.НЕСВ.ПРИЧ. МН.Ч. ЧЛЕН = лу·ду·ва·ли·те
| СЕГ.ДЕЯТ.ПРИЧ. М.Р. = лу·ду·ващ
| СЕГ.ДЕЯТ.ПРИЧ. М.Р. НЕПЪЛЕН ЧЛЕН = лу·ду·ва·щия
| СЕГ.ДЕЯТ.ПРИЧ. М.Р. ПЪЛЕН ЧЛЕН = лу·ду·ва·щи·ят
| СЕГ.ДЕЯТ.ПРИЧ. Ж.Р. = лу·ду·ва·ща
| СЕГ.ДЕЯТ.ПРИЧ. Ж.Р. ЧЛЕН = лу·ду·ва·ща·та
| СЕГ.ДЕЯТ.ПРИЧ. СР.Р. = лу·ду·ва·що
| СЕГ.ДЕЯТ.ПРИЧ. СР.Р. ЧЛЕН = лу·ду·ва·що·то
| СЕГ.ДЕЯТ.ПРИЧ. МН.Ч. = лу·ду·ва·щи
| СЕГ.ДЕЯТ.ПРИЧ. МН.Ч. ЧЛЕН = лу·ду·ва·щи·те
| ДЕЕПРИЧАСТИЕ = лу·ду·вай·ки
| СКРИТИ ПРЕПРАТКИ = 
[[лудувам]],
[[лудуваш]],
[[лудува]],
[[лудуваме]],
[[лудувате]],
[[лудуват]],
[[лудувах]],
[[лудувахме]],
[[лудувахте]],
[[лудуваха]],
[[лудуваше]],
[[лудувай]],
[[лудувайте]],
[[лудувал]],
[[лудувалия]],
[[лудувалият]],
[[лудувала]],
[[лудувалата]],
[[лудувало]],
[[лудувалото]],
[[лудували]],
[[лудувалите]],
[[лудуван]],
[[лудувания]],
[[лудуваният]],
[[лудувана]],
[[лудуваната]],
[[лудувано]],
[[лудуваното]],
[[лудувани]],
[[лудуваните]],
[[лудуващ]],
[[лудуващия]],
[[лудуващият]],
[[лудуваща]],
[[лудуващата]],
[[лудуващо]],
[[лудуващото]],
[[лудуващи]],
[[лудуващите]],
[[лудувайки]],
[[лудувал съм]],
[[лудувала съм]],
[[лудувало съм]],
[[лудували сме]],
[[лудувал си]],
[[лудувала си]],
[[лудувало си]],
[[лудували сте]],
[[лудувал е]],
[[лудувала е]],
[[лудувало е]],
[[лудували са]],
[[бях лудувал]],
[[бях лудувала]],
[[бях лудувало]],
[[бяхме лудували]],
[[беше лудувал]],
[[беше лудувала]],
[[беше лудувало]],
[[бяхте лудували]],
[[бяха лудували]],
[[ще лудувам]],
[[ще лудуваме]],
[[ще лудуваш]],
[[ще лудувате]],
[[ще лудува]],
[[ще лудуват]],
[[ще съм лудувал]],
[[ще съм лудувала]],
[[ще съм лудувало]],
[[ще сме лудували]],
[[ще си лудувал]],
[[ще си лудувала]],
[[ще си лудувало]],
[[ще сте лудували]],
[[ще е лудувал]],
[[ще е лудувала]],
[[ще е лудувало]],
[[ще са лудували]],
[[щях да лудувам]],
[[щяхме да лудуваме]],
[[щеше да лудуваш]],
[[щяхте да лудувате]],
[[щеше да лудува]],
[[щяха да лудуват]],
[[щях да съм лудувал]],
[[щях да съм лудувала]],
[[щях да съм лудувало]],
[[щяхме да сме лудували]],
[[щеше да си лудувал]],
[[щеше да си лудувала]],
[[щеше да си лудувало]],
[[щяхте да сте лудували]],
[[щеше да е лудувал]],
[[щеше да е лудувала]],
[[щеше да е лудувало]],
[[щяха да са лудували]],
[[бил съм лудувал]],
[[била съм лудувала]],
[[било съм лудувало]],
[[били сме лудували]],
[[бил си лудувал]],
[[била си лудувала]],
[[било си лудувало]],
[[били сте лудували]],
[[бил е лудувал]],
[[била е лудувала]],
[[било е лудувало]],
[[били са лудували]],
[[щял съм да лудувам]],
[[щяла съм да лудувам]],
[[щяло съм да лудувам]],
[[щели сме да лудуваме]],
[[щял си да лудуваш]],
[[щяла си да лудуваш]],
[[щяло си да лудуваш]],
[[щели сте да лудувате]],
[[щял да лудува]],
[[щяла да лудува]],
[[щяло да лудува]],
[[щели да лудуват]],
[[щял е да лудува]],
[[щяла е да лудува]],
[[щяло е да лудува]],
[[щели са да лудуват]],
[[щял съм да съм лудувал]],
[[щяла съм да съм лудувала]],
[[щяло съм да съм лудувало]],
[[щели сме да сме лудували]],
[[щял си да си лудувал]],
[[щяла си да си лудувала]],
[[щяло си да си лудувало]],
[[щели сте да сте лудували]],
[[щял да е лудувал]],
[[щяла да е лудувала]],
[[щяло да е лудувало]],
[[щели да са лудували]],
[[щял е да е лудувал]],
[[щяла е да е лудувала]],
[[щяло е да е лудувало]],
[[щели са да са лудували]],
[[бих лудувал]],
[[бих лудувала]],
[[бих лудувало]],
[[бихме лудували]],
[[би лудувал]],
[[би лудувала]],
[[би лудувало]],
[[бихте лудували]],
[[биха лудували]],
}}</text>
      <sha1>9a2mffapcq8hoze8guo4jqdrqroovpn</sha1>
    </revision>
  </page>
  <page>
    <title>Шаблон:Словоформи/лукавствам</title>
    <ns>10</ns>
    <id>517619</id>
    <revision>
      <id>549599</id>
      <timestamp>2005-05-11T04:57:06Z</timestamp>
      <contributor>
        <username>Bgbot</username>
        <id>83</id>
      </contributor>
      <comment>Борислав: Шаблон със словоформи</comment>
      <model>wikitext</model>
      <format>text/x-wiki</format>
      <text bytes="22182" xml:space="preserve">{{Шаблон:Словоформи/Глагол|
  ОСНОВНА ФОРМА = лукавствам
| СЕГ.ВР., 1Л., ЕД.Ч. = лу·кав·с·т·вам
| СЕГ.ВР., 1Л., МН.Ч. = лу·кав·с·т·ва·ме
| СЕГ.ВР., 2Л., ЕД.Ч. = лу·кав·с·т·ваш
| СЕГ.ВР., 2Л., МН.Ч. = лу·кав·с·т·ва·те
| СЕГ.ВР., 3Л., ЕД.Ч. = лу·кав·с·т·ва
| СЕГ.ВР., 3Л., МН.Ч. = лу·кав·с·т·ват
| МИН.СВ.ВР., 1Л., ЕД.Ч. = лу·кав·с·т·вах
| МИН.СВ.ВР., 1Л., МН.Ч. = лу·кав·с·т·вах·ме
| МИН.СВ.ВР., 2Л., ЕД.Ч. = лу·кав·с·т·ва
| МИН.СВ.ВР., 2Л., МН.Ч. = лу·кав·с·т·вах·те
| МИН.СВ.ВР., 3Л., ЕД.Ч. = лу·кав·с·т·ва
| МИН.СВ.ВР., 3Л., МН.Ч. = лу·кав·с·т·ва·ха
| МИН.НЕСВ.ВР., 1Л., ЕД.Ч. = лу·кав·с·т·вах
| МИН.НЕСВ.ВР., 1Л., МН.Ч. = лу·кав·с·т·вах·ме
| МИН.НЕСВ.ВР., 2Л., ЕД.Ч. = лу·кав·с·т·ва·ше
| МИН.НЕСВ.ВР., 2Л., МН.Ч. = лу·кав·с·т·вах·те
| МИН.НЕСВ.ВР., 3Л., ЕД.Ч. = лу·кав·с·т·ва·ше
| МИН.НЕСВ.ВР., 3Л., МН.Ч. = лу·кав·с·т·ва·ха
| МИН.НЕОПР.ВР., 1Л., ЕД.Ч., М.Р. = лукавствал съм
| МИН.НЕОПР.ВР., 1Л., ЕД.Ч., Ж.Р. = лукавствала съм
| МИН.НЕОПР.ВР., 1Л., ЕД.Ч., СР.Р. = лукавствало съм
| МИН.НЕОПР.ВР., 1Л., МН.Ч. = лукавствали сме
| МИН.НЕОПР.ВР., 2Л., ЕД.Ч., М.Р. = лукавствал си
| МИН.НЕОПР.ВР., 2Л., ЕД.Ч., Ж.Р. = лукавствала си
| МИН.НЕОПР.ВР., 2Л., ЕД.Ч., СР.Р. = лукавствало си
| МИН.НЕОПР.ВР., 2Л., МН.Ч. = лукавствали сте
| МИН.НЕОПР.ВР., 3Л., ЕД.Ч., М.Р. = лукавствал е
| МИН.НЕОПР.ВР., 3Л., ЕД.Ч., Ж.Р. = лукавствала е
| МИН.НЕОПР.ВР., 3Л., ЕД.Ч., СР.Р. = лукавствало е
| МИН.НЕОПР.ВР., 3Л., МН.Ч. = лукавствали са
| МИН.ПРЕД.ВР., 1Л., ЕД.Ч., М.Р. = бях лукавствал
| МИН.ПРЕД.ВР., 1Л., ЕД.Ч., Ж.Р. = бях лукавствала
| МИН.ПРЕД.ВР., 1Л., ЕД.Ч., СР.Р. = бях лукавствало
| МИН.ПРЕД.ВР., 1Л., МН.Ч. = бяхме лукавствали
| МИН.ПРЕД.ВР., 2Л., ЕД.Ч., М.Р. = беше лукавствал
| МИН.ПРЕД.ВР., 2Л., ЕД.Ч., Ж.Р. = беше лукавствала
| МИН.ПРЕД.ВР., 2Л., ЕД.Ч., СР.Р. = беше лукавствало
| МИН.ПРЕД.ВР., 2Л., МН.Ч. = бяхте лукавствали
| МИН.ПРЕД.ВР., 3Л., ЕД.Ч., М.Р. = беше лукавствал
| МИН.ПРЕД.ВР., 3Л., ЕД.Ч., Ж.Р. = беше лукавствала
| МИН.ПРЕД.ВР., 3Л., ЕД.Ч., СР.Р. = беше лукавствало
| МИН.ПРЕД.ВР., 3Л., МН.Ч. = бяха лукавствали
| БЪД.ВР., 1Л., ЕД.Ч. = ще лукавствам
| БЪД.ВР., 1Л., МН.Ч. = ще лукавстваме
| БЪД.ВР., 2Л., ЕД.Ч. = ще лукавстваш
| БЪД.ВР., 2Л., МН.Ч. = ще лукавствате
| БЪД.ВР., 3Л., ЕД.Ч. = ще лукавства
| БЪД.ВР., 3Л., МН.Ч. = ще лукавстват
| БЪД.ПРЕД.ВР., 1Л., ЕД.Ч., М.Р. = ще съм лукавствал
| БЪД.ПРЕД.ВР., 1Л., ЕД.Ч., Ж.Р. = ще съм лукавствала
| БЪД.ПРЕД.ВР., 1Л., ЕД.Ч., СР.Р. = ще съм лукавствало
| БЪД.ПРЕД.ВР., 1Л., МН.Ч. = ще сме лукавствали
| БЪД.ПРЕД.ВР., 2Л., ЕД.Ч., М.Р. = ще си лукавствал
| БЪД.ПРЕД.ВР., 2Л., ЕД.Ч., Ж.Р. = ще си лукавствала
| БЪД.ПРЕД.ВР., 2Л., ЕД.Ч., СР.Р. = ще си лукавствало
| БЪД.ПРЕД.ВР., 2Л., МН.Ч. = ще сте лукавствали
| БЪД.ПРЕД.ВР., 3Л., ЕД.Ч., М.Р. = ще е лукавствал
| БЪД.ПРЕД.ВР., 3Л., ЕД.Ч., Ж.Р. = ще е лукавствала
| БЪД.ПРЕД.ВР., 3Л., ЕД.Ч., СР.Р. = ще е лукавствало
| БЪД.ПРЕД.ВР., 3Л., МН.Ч. = ще са лукавствали
| БЪД.ВР. В МИН., 1Л., ЕД.Ч. = щях да лукавствам
| БЪД.ВР. В МИН., 1Л., МН.Ч. = щяхме да лукавстваме
| БЪД.ВР. В МИН., 2Л., ЕД.Ч. = щеше да лукавстваш
| БЪД.ВР. В МИН., 2Л., МН.Ч. = щяхте да лукавствате
| БЪД.ВР. В МИН., 3Л., ЕД.Ч. = щеше да лукавства
| БЪД.ВР. В МИН., 3Л., МН.Ч. = щяха да лукавстват
| БЪД.ПРЕД.ВР. В МИН., 1Л., ЕД.Ч., М.Р. = щях да съм лукавствал
| БЪД.ПРЕД.ВР. В МИН., 1Л., ЕД.Ч., Ж.Р. = щях да съм лукавствала
| БЪД.ПРЕД.ВР. В МИН., 1Л., ЕД.Ч., СР.Р. = щях да съм лукавствало
| БЪД.ПРЕД.ВР. В МИН., 1Л., МН.Ч. = щяхме да сме лукавствали
| БЪД.ПРЕД.ВР. В МИН., 2Л., ЕД.Ч., М.Р. = щеше да си лукавствал
| БЪД.ПРЕД.ВР. В МИН., 2Л., ЕД.Ч., Ж.Р. = щеше да си лукавствала
| БЪД.ПРЕД.ВР. В МИН., 2Л., ЕД.Ч., СР.Р. = щеше да си лукавствало
| БЪД.ПРЕД.ВР. В МИН., 2Л., МН.Ч. = щяхте да сте лукавствали
| БЪД.ПРЕД.ВР. В МИН., 3Л., ЕД.Ч., М.Р. = щеше да е лукавствал
| БЪД.ПРЕД.ВР. В МИН., 3Л., ЕД.Ч., Ж.Р. = щеше да е лукавствала
| БЪД.ПРЕД.ВР. В МИН., 3Л., ЕД.Ч., СР.Р. = щеше да е лукавствало
| БЪД.ПРЕД.ВР. В МИН., 3Л., МН.Ч. = щяха да са лукавствали
| ПР.НАКЛ., СЕГ.ВР., 1Л., ЕД.Ч., М.Р. = лукавствал съм
| ПР.НАКЛ., СЕГ.ВР., 1Л., ЕД.Ч., Ж.Р. = лукавствала съм
| ПР.НАКЛ., СЕГ.ВР., 1Л., ЕД.Ч., СР.Р. = лукавствало съм
| ПР.НАКЛ., СЕГ.ВР., 1Л., МН.Ч. = лукавствали сме
| ПР.НАКЛ., СЕГ.ВР., 2Л., ЕД.Ч., М.Р. = лукавствал си
| ПР.НАКЛ., СЕГ.ВР., 2Л., ЕД.Ч., Ж.Р. = лукавствала си
| ПР.НАКЛ., СЕГ.ВР., 2Л., ЕД.Ч., СР.Р. = лукавствало си
| ПР.НАКЛ., СЕГ.ВР., 2Л., МН.Ч. = лукавствали сте
| ПР.НАКЛ., СЕГ.ВР., 3Л., ЕД.Ч., М.Р. = лукавствал (е)
| ПР.НАКЛ., СЕГ.ВР., 3Л., ЕД.Ч., Ж.Р. = лукавствала (е)
| ПР.НАКЛ., СЕГ.ВР., 3Л., ЕД.Ч., СР.Р. = лукавствало (е)
| ПР.НАКЛ., СЕГ.ВР., 3Л., МН.Ч. = лукавствали (са)
| ПР.НАКЛ., МИН.СВ.ВР., 1Л., ЕД.Ч., М.Р. = лукавствал съм
| ПР.НАКЛ., МИН.СВ.ВР., 1Л., ЕД.Ч., Ж.Р. = лукавствала съм
| ПР.НАКЛ., МИН.СВ.ВР., 1Л., ЕД.Ч., СР.Р. = лукавствало съм
| ПР.НАКЛ., МИН.СВ.ВР., 1Л., МН.Ч. = лукавствали сме
| ПР.НАКЛ., МИН.СВ.ВР., 2Л., ЕД.Ч., М.Р. = лукавствал си
| ПР.НАКЛ., МИН.СВ.ВР., 2Л., ЕД.Ч., Ж.Р. = лукавствала си
| ПР.НАКЛ., МИН.СВ.ВР., 2Л., ЕД.Ч., СР.Р. = лукавствало си
| ПР.НАКЛ., МИН.СВ.ВР., 2Л., МН.Ч. = лукавствали сте
| ПР.НАКЛ., МИН.СВ.ВР., 3Л., ЕД.Ч., М.Р. = лукавствал (е)
| ПР.НАКЛ., МИН.СВ.ВР., 3Л., ЕД.Ч., Ж.Р. = лукавствала (е)
| ПР.НАКЛ., МИН.СВ.ВР., 3Л., ЕД.Ч., СР.Р. = лукавствало (е)
| ПР.НАКЛ., МИН.СВ.ВР., 3Л., МН.Ч. = лукавствали (са)
| ПР.НАКЛ., МИН.НЕОПР.ВР., 1Л., ЕД.Ч., М.Р. = бил съм лукавствал
| ПР.НАКЛ., МИН.НЕОПР.ВР., 1Л., ЕД.Ч., Ж.Р. = била съм лукавствала
| ПР.НАКЛ., МИН.НЕОПР.ВР., 1Л., ЕД.Ч., СР.Р. = било съм лукавствало
| ПР.НАКЛ., МИН.НЕОПР.ВР., 1Л., МН.Ч. = били сме лукавствали
| ПР.НАКЛ., МИН.НЕОПР.ВР., 2Л., ЕД.Ч., М.Р. = бил си лукавствал
| ПР.НАКЛ., МИН.НЕОПР.ВР., 2Л., ЕД.Ч., Ж.Р. = била си лукавствала
| ПР.НАКЛ., МИН.НЕОПР.ВР., 2Л., ЕД.Ч., СР.Р. = било си лукавствало
| ПР.НАКЛ., МИН.НЕОПР.ВР., 2Л., МН.Ч. = били сте лукавствали
| ПР.НАКЛ., МИН.НЕОПР.ВР., 3Л., ЕД.Ч., М.Р. = бил (е) лукавствал
| ПР.НАКЛ., МИН.НЕОПР.ВР., 3Л., ЕД.Ч., Ж.Р. = била (е) лукавствала
| ПР.НАКЛ., МИН.НЕОПР.ВР., 3Л., ЕД.Ч., СР.Р. = било (е) лукавствало
| ПР.НАКЛ., МИН.НЕОПР.ВР., 3Л., МН.Ч. = били (са) лукавствали
| ПР.НАКЛ., БЪД.ВР., 1Л., ЕД.Ч., М.Р. = щял съм да лукавствам
| ПР.НАКЛ., БЪД.ВР., 1Л., ЕД.Ч., Ж.Р. = щяла съм да лукавствам
| ПР.НАКЛ., БЪД.ВР., 1Л., ЕД.Ч., СР.Р. = щяло съм да лукавствам
| ПР.НАКЛ., БЪД.ВР., 1Л., МН.Ч. = щели сме да лукавстваме
| ПР.НАКЛ., БЪД.ВР., 2Л., ЕД.Ч., М.Р. = щял си да лукавстваш
| ПР.НАКЛ., БЪД.ВР., 2Л., ЕД.Ч., Ж.Р. = щяла си да лукавстваш
| ПР.НАКЛ., БЪД.ВР., 2Л., ЕД.Ч., СР.Р. = щяло си да лукавстваш
| ПР.НАКЛ., БЪД.ВР., 2Л., МН.Ч. = щели сте да лукавствате
| ПР.НАКЛ., БЪД.ВР., 3Л., ЕД.Ч., М.Р. = щял (е) да лукавства
| ПР.НАКЛ., БЪД.ВР., 3Л., ЕД.Ч., Ж.Р. = щяла (е) да лукавства
| ПР.НАКЛ., БЪД.ВР., 3Л., ЕД.Ч., СР.Р. = щяло (е) да лукавства
| ПР.НАКЛ., БЪД.ВР., 3Л., МН.Ч. = щели (са) да лукавстват
| ПР.НАКЛ., БЪД.ПРЕД.ВР., 1Л., ЕД.Ч., М.Р. = щял съм да съм лукавствал
| ПР.НАКЛ., БЪД.ПРЕД.ВР., 1Л., ЕД.Ч., Ж.Р. = щяла съм да съм лукавствала
| ПР.НАКЛ., БЪД.ПРЕД.ВР., 1Л., ЕД.Ч., СР.Р. = щяло съм да съм лукавствало
| ПР.НАКЛ., БЪД.ПРЕД.ВР., 1Л., МН.Ч. = щели сме да сме лукавствали
| ПР.НАКЛ., БЪД.ПРЕД.ВР., 2Л., ЕД.Ч., М.Р. = щял си да си лукавствал
| ПР.НАКЛ., БЪД.ПРЕД.ВР., 2Л., ЕД.Ч., Ж.Р. = щяла си да си лукавствала
| ПР.НАКЛ., БЪД.ПРЕД.ВР., 2Л., ЕД.Ч., СР.Р. = щяло си да си лукавствало
| ПР.НАКЛ., БЪД.ПРЕД.ВР., 2Л., МН.Ч. = щели сте да сте лукавствали
| ПР.НАКЛ., БЪД.ПРЕД.ВР., 3Л., ЕД.Ч., М.Р. = щял (е) да е лукавствал
| ПР.НАКЛ., БЪД.ПРЕД.ВР., 3Л., ЕД.Ч., Ж.Р. = щяла (е) да е лукавствала
| ПР.НАКЛ., БЪД.ПРЕД.ВР., 3Л., ЕД.Ч., СР.Р. = щяло (е) да е лукавствало
| ПР.НАКЛ., БЪД.ПРЕД.ВР., 3Л., МН.Ч. = щели (са) да са лукавствали
| УСЛОВНО НАКЛОНЕНИЕ, 1Л., ЕД.Ч., М.Р. = бих лукавствал
| УСЛОВНО НАКЛОНЕНИЕ, 1Л., ЕД.Ч., Ж.Р. = бих лукавствала
| УСЛОВНО НАКЛОНЕНИЕ, 1Л., ЕД.Ч., СР.Р. = бих лукавствало
| УСЛОВНО НАКЛОНЕНИЕ, 1Л., МН.Ч. = бихме лукавствали
| УСЛОВНО НАКЛОНЕНИЕ, 2Л., ЕД.Ч., М.Р. = би лукавствал
| УСЛОВНО НАКЛОНЕНИЕ, 2Л., ЕД.Ч., Ж.Р. = би лукавствала
| УСЛОВНО НАКЛОНЕНИЕ, 2Л., ЕД.Ч., СР.Р. = би лукавствало
| УСЛОВНО НАКЛОНЕНИЕ, 2Л., МН.Ч. = бихте лукавствали
| УСЛОВНО НАКЛОНЕНИЕ, 3Л., ЕД.Ч., М.Р. = би лукавствал
| УСЛОВНО НАКЛОНЕНИЕ, 3Л., ЕД.Ч., Ж.Р. = би лукавствала
| УСЛОВНО НАКЛОНЕНИЕ, 3Л., ЕД.Ч., СР.Р. = би лукавствало
| УСЛОВНО НАКЛОНЕНИЕ, 3Л., МН.Ч. = биха лукавствали
| ПОВЕЛИТЕЛНО НАКЛОНЕНИЕ, ЕД.Ч. = лу·кав·с·т·вай
| ПОВЕЛИТЕЛНО НАКЛОНЕНИЕ, МН.Ч. = лу·кав·с·т·вай·те
| МИН.СТРАД.ПРИЧ. М.Р. = лу·кав·с·т·ван
| МИН.СТРАД.ПРИЧ. М.Р. НЕПЪЛЕН ЧЛЕН = лу·кав·с·т·ва·ния
| МИН.СТРАД.ПРИЧ. М.Р. ПЪЛЕН ЧЛЕН = лу·кав·с·т·ва·ни·ят
| МИН.СТРАД.ПРИЧ. Ж.Р. = лу·кав·с·т·ва·на
| МИН.СТРАД.ПРИЧ. Ж.Р. ЧЛЕН = лу·кав·с·т·ва·на·та
| МИН.СТРАД.ПРИЧ. СР.Р. = лу·кав·с·т·ва·но
| МИН.СТРАД.ПРИЧ. СР.Р. ЧЛЕН = лу·кав·с·т·ва·но·то
| МИН.СТРАД.ПРИЧ. МН.Ч. = лу·кав·с·т·ва·ни
| МИН.СТРАД.ПРИЧ. МН.Ч. ЧЛЕН = лу·кав·с·т·ва·ни·те
| МИН.ДЕЯТ.СВ.ПРИЧ. М.Р. = лу·кав·с·т·вал
| МИН.ДЕЯТ.СВ.ПРИЧ. М.Р. НЕПЪЛЕН ЧЛЕН = лу·кав·с·т·ва·лия
| МИН.ДЕЯТ.СВ.ПРИЧ. М.Р. ПЪЛЕН ЧЛЕН = лу·кав·с·т·ва·ли·ят
| МИН.ДЕЯТ.СВ.ПРИЧ. Ж.Р. = лу·кав·с·т·ва·ла
| МИН.ДЕЯТ.СВ.ПРИЧ. Ж.Р. ЧЛЕН = лу·кав·с·т·ва·ла·та
| МИН.ДЕЯТ.СВ.ПРИЧ. СР.Р. = лу·кав·с·т·ва·ло
| МИН.ДЕЯТ.СВ.ПРИЧ. СР.Р. ЧЛЕН = лу·кав·с·т·ва·ло·то
| МИН.ДЕЯТ.СВ.ПРИЧ. МН.Ч. = лу·кав·с·т·ва·ли
| МИН.ДЕЯТ.СВ.ПРИЧ. МН.Ч. ЧЛЕН = лу·кав·с·т·ва·ли·те
| МИН.ДЕЯТ.НЕСВ.ПРИЧ. М.Р. = лу·кав·с·т·вал
| МИН.ДЕЯТ.НЕСВ.ПРИЧ. М.Р. НЕПЪЛЕН ЧЛЕН = лу·кав·с·т·ва·лия
| МИН.ДЕЯТ.НЕСВ.ПРИЧ. М.Р. ПЪЛЕН ЧЛЕН = лу·кав·с·т·ва·ли·ят
| МИН.ДЕЯТ.НЕСВ.ПРИЧ. Ж.Р. = лу·кав·с·т·ва·ла
| МИН.ДЕЯТ.НЕСВ.ПРИЧ. Ж.Р. ЧЛЕН = лу·кав·с·т·ва·ла·та
| МИН.ДЕЯТ.НЕСВ.ПРИЧ. СР.Р. = лу·кав·с·т·ва·ло
| МИН.ДЕЯТ.НЕСВ.ПРИЧ. СР.Р. ЧЛЕН = лу·кав·с·т·ва·ло·то
| МИН.ДЕЯТ.НЕСВ.ПРИЧ. МН.Ч. = лу·кав·с·т·ва·ли
| МИН.ДЕЯТ.НЕСВ.ПРИЧ. МН.Ч. ЧЛЕН = лу·кав·с·т·ва·ли·те
| СЕГ.ДЕЯТ.ПРИЧ. М.Р. = лу·кав·с·т·ващ
| СЕГ.ДЕЯТ.ПРИЧ. М.Р. НЕПЪЛЕН ЧЛЕН = лу·кав·с·т·ва·щия
| СЕГ.ДЕЯТ.ПРИЧ. М.Р. ПЪЛЕН ЧЛЕН = лу·кав·с·т·ва·щи·ят
| СЕГ.ДЕЯТ.ПРИЧ. Ж.Р. = лу·кав·с·т·ва·ща
| СЕГ.ДЕЯТ.ПРИЧ. Ж.Р. ЧЛЕН = лу·кав·с·т·ва·ща·та
| СЕГ.ДЕЯТ.ПРИЧ. СР.Р. = лу·кав·с·т·ва·що
| СЕГ.ДЕЯТ.ПРИЧ. СР.Р. ЧЛЕН = лу·кав·с·т·ва·що·то
| СЕГ.ДЕЯТ.ПРИЧ. МН.Ч. = лу·кав·с·т·ва·щи
| СЕГ.ДЕЯТ.ПРИЧ. МН.Ч. ЧЛЕН = лу·кав·с·т·ва·щи·те
| ДЕЕПРИЧАСТИЕ = лу·кав·с·т·вай·ки
| СКРИТИ ПРЕПРАТКИ = 
[[лукавствам]],
[[лукавстваш]],
[[лукавства]],
[[лукавстваме]],
[[лукавствате]],
[[лукавстват]],
[[лукавствах]],
[[лукавствахме]],
[[лукавствахте]],
[[лукавстваха]],
[[лукавстваше]],
[[лукавствай]],
[[лукавствайте]],
[[лукавствал]],
[[лукавствалия]],
[[лукавствалият]],
[[лукавствала]],
[[лукавствалата]],
[[лукавствало]],
[[лукавствалото]],
[[лукавствали]],
[[лукавствалите]],
[[лукавстван]],
[[лукавствания]],
[[лукавстваният]],
[[лукавствана]],
[[лукавстваната]],
[[лукавствано]],
[[лукавстваното]],
[[лукавствани]],
[[лукавстваните]],
[[лукавстващ]],
[[лукавстващия]],
[[лукавстващият]],
[[лукавстваща]],
[[лукавстващата]],
[[лукавстващо]],
[[лукавстващото]],
[[лукавстващи]],
[[лукавстващите]],
[[лукавствайки]],
[[лукавствал съм]],
[[лукавствала съм]],
[[лукавствало съм]],
[[лукавствали сме]],
[[лукавствал си]],
[[лукавствала си]],
[[лукавствало си]],
[[лукавствали сте]],
[[лукавствал е]],
[[лукавствала е]],
[[лукавствало е]],
[[лукавствали са]],
[[бях лукавствал]],
[[бях лукавствала]],
[[бях лукавствало]],
[[бяхме лукавствали]],
[[беше лукавствал]],
[[беше лукавствала]],
[[беше лукавствало]],
[[бяхте лукавствали]],
[[бяха лукавствали]],
[[ще лукавствам]],
[[ще лукавстваме]],
[[ще лукавстваш]],
[[ще лукавствате]],
[[ще лукавства]],
[[ще лукавстват]],
[[ще съм лукавствал]],
[[ще съм лукавствала]],
[[ще съм лукавствало]],
[[ще сме лукавствали]],
[[ще си лукавствал]],
[[ще си лукавствала]],
[[ще си лукавствало]],
[[ще сте лукавствали]],
[[ще е лукавствал]],
[[ще е лукавствала]],
[[ще е лукавствало]],
[[ще са лукавствали]],
[[щях да лукавствам]],
[[щяхме да лукавстваме]],
[[щеше да лукавстваш]],
[[щяхте да лукавствате]],
[[щеше да лукавства]],
[[щяха да лукавстват]],
[[щях да съм лукавствал]],
[[щях да съм лукавствала]],
[[щях да съм лукавствало]],
[[щяхме да сме лукавствали]],
[[щеше да си лукавствал]],
[[щеше да си лукавствала]],
[[щеше да си лукавствало]],
[[щяхте да сте лукавствали]],
[[щеше да е лукавствал]],
[[щеше да е лукавствала]],
[[щеше да е лукавствало]],
[[щяха да са лукавствали]],
[[бил съм лукавствал]],
[[била съм лукавствала]],
[[било съм лукавствало]],
[[били сме лукавствали]],
[[бил си лукавствал]],
[[била си лукавствала]],
[[било си лукавствало]],
[[били сте лукавствали]],
[[бил е лукавствал]],
[[била е лукавствала]],
[[било е лукавствало]],
[[били са лукавствали]],
[[щял съм да лукавствам]],
[[щяла съм да лукавствам]],
[[щяло съм да лукавствам]],
[[щели сме да лукавстваме]],
[[щял си да лукавстваш]],
[[щяла си да лукавстваш]],
[[щяло си да лукавстваш]],
[[щели сте да лукавствате]],
[[щял да лукавства]],
[[щяла да лукавства]],
[[щяло да лукавства]],
[[щели да лукавстват]],
[[щял е да лукавства]],
[[щяла е да лукавства]],
[[щяло е да лукавства]],
[[щели са да лукавстват]],
[[щял съм да съм лукавствал]],
[[щяла съм да съм лукавствала]],
[[щяло съм да съм лукавствало]],
[[щели сме да сме лукавствали]],
[[щял си да си лукавствал]],
[[щяла си да си лукавствала]],
[[щяло си да си лукавствало]],
[[щели сте да сте лукавствали]],
[[щял да е лукавствал]],
[[щяла да е лукавствала]],
[[щяло да е лукавствало]],
[[щели да са лукавствали]],
[[щял е да е лукавствал]],
[[щяла е да е лукавствала]],
[[щяло е да е лукавствало]],
[[щели са да са лукавствали]],
[[бих лукавствал]],
[[бих лукавствала]],
[[бих лукавствало]],
[[бихме лукавствали]],
[[би лукавствал]],
[[би лукавствала]],
[[би лукавствало]],
[[бихте лукавствали]],
[[биха лукавствали]],
}}</text>
      <sha1>3s9wlm6in81dagi8bzwvjqv3lgza825</sha1>
    </revision>
  </page>
  <page>
    <title>Шаблон:Словоформи/лумвам</title>
    <ns>10</ns>
    <id>517630</id>
    <revision>
      <id>549610</id>
      <timestamp>2005-05-11T04:57:16Z</timestamp>
      <contributor>
        <username>Bgbot</username>
        <id>83</id>
      </contributor>
      <comment>Борислав: Шаблон със словоформи</comment>
      <model>wikitext</model>
      <format>text/x-wiki</format>
      <text bytes="19112" xml:space="preserve">{{Шаблон:Словоформи/Глагол|
  ОСНОВНА ФОРМА = лумвам
| СЕГ.ВР., 1Л., ЕД.Ч. = лум·вам
| СЕГ.ВР., 1Л., МН.Ч. = лум·ва·ме
| СЕГ.ВР., 2Л., ЕД.Ч. = лум·ваш
| СЕГ.ВР., 2Л., МН.Ч. = лум·ва·те
| СЕГ.ВР., 3Л., ЕД.Ч. = лум·ва
| СЕГ.ВР., 3Л., МН.Ч. = лум·ват
| МИН.СВ.ВР., 1Л., ЕД.Ч. = лум·вах
| МИН.СВ.ВР., 1Л., МН.Ч. = лум·вах·ме
| МИН.СВ.ВР., 2Л., ЕД.Ч. = лум·ва
| МИН.СВ.ВР., 2Л., МН.Ч. = лум·вах·те
| МИН.СВ.ВР., 3Л., ЕД.Ч. = лум·ва
| МИН.СВ.ВР., 3Л., МН.Ч. = лум·ва·ха
| МИН.НЕСВ.ВР., 1Л., ЕД.Ч. = лум·вах
| МИН.НЕСВ.ВР., 1Л., МН.Ч. = лум·вах·ме
| МИН.НЕСВ.ВР., 2Л., ЕД.Ч. = лум·ва·ше
| МИН.НЕСВ.ВР., 2Л., МН.Ч. = лум·вах·те
| МИН.НЕСВ.ВР., 3Л., ЕД.Ч. = лум·ва·ше
| МИН.НЕСВ.ВР., 3Л., МН.Ч. = лум·ва·ха
| МИН.НЕОПР.ВР., 1Л., ЕД.Ч., М.Р. = лумвал съм
| МИН.НЕОПР.ВР., 1Л., ЕД.Ч., Ж.Р. = лумвала съм
| МИН.НЕОПР.ВР., 1Л., ЕД.Ч., СР.Р. = лумвало съм
| МИН.НЕОПР.ВР., 1Л., МН.Ч. = лумвали сме
| МИН.НЕОПР.ВР., 2Л., ЕД.Ч., М.Р. = лумвал си
| МИН.НЕОПР.ВР., 2Л., ЕД.Ч., Ж.Р. = лумвала си
| МИН.НЕОПР.ВР., 2Л., ЕД.Ч., СР.Р. = лумвало си
| МИН.НЕОПР.ВР., 2Л., МН.Ч. = лумвали сте
| МИН.НЕОПР.ВР., 3Л., ЕД.Ч., М.Р. = лумвал е
| МИН.НЕОПР.ВР., 3Л., ЕД.Ч., Ж.Р. = лумвала е
| МИН.НЕОПР.ВР., 3Л., ЕД.Ч., СР.Р. = лумвало е
| МИН.НЕОПР.ВР., 3Л., МН.Ч. = лумвали са
| МИН.ПРЕД.ВР., 1Л., ЕД.Ч., М.Р. = бях лумвал
| МИН.ПРЕД.ВР., 1Л., ЕД.Ч., Ж.Р. = бях лумвала
| МИН.ПРЕД.ВР., 1Л., ЕД.Ч., СР.Р. = бях лумвало
| МИН.ПРЕД.ВР., 1Л., МН.Ч. = бяхме лумвали
| МИН.ПРЕД.ВР., 2Л., ЕД.Ч., М.Р. = беше лумвал
| МИН.ПРЕД.ВР., 2Л., ЕД.Ч., Ж.Р. = беше лумвала
| МИН.ПРЕД.ВР., 2Л., ЕД.Ч., СР.Р. = беше лумвало
| МИН.ПРЕД.ВР., 2Л., МН.Ч. = бяхте лумвали
| МИН.ПРЕД.ВР., 3Л., ЕД.Ч., М.Р. = беше лумвал
| МИН.ПРЕД.ВР., 3Л., ЕД.Ч., Ж.Р. = беше лумвала
| МИН.ПРЕД.ВР., 3Л., ЕД.Ч., СР.Р. = беше лумвало
| МИН.ПРЕД.ВР., 3Л., МН.Ч. = бяха лумвали
| БЪД.ВР., 1Л., ЕД.Ч. = ще лумвам
| БЪД.ВР., 1Л., МН.Ч. = ще лумваме
| БЪД.ВР., 2Л., ЕД.Ч. = ще лумваш
| БЪД.ВР., 2Л., МН.Ч. = ще лумвате
| БЪД.ВР., 3Л., ЕД.Ч. = ще лумва
| БЪД.ВР., 3Л., МН.Ч. = ще лумват
| БЪД.ПРЕД.ВР., 1Л., ЕД.Ч., М.Р. = ще съм лумвал
| БЪД.ПРЕД.ВР., 1Л., ЕД.Ч., Ж.Р. = ще съм лумвала
| БЪД.ПРЕД.ВР., 1Л., ЕД.Ч., СР.Р. = ще съм лумвало
| БЪД.ПРЕД.ВР., 1Л., МН.Ч. = ще сме лумвали
| БЪД.ПРЕД.ВР., 2Л., ЕД.Ч., М.Р. = ще си лумвал
| БЪД.ПРЕД.ВР., 2Л., ЕД.Ч., Ж.Р. = ще си лумвала
| БЪД.ПРЕД.ВР., 2Л., ЕД.Ч., СР.Р. = ще си лумвало
| БЪД.ПРЕД.ВР., 2Л., МН.Ч. = ще сте лумвали
| БЪД.ПРЕД.ВР., 3Л., ЕД.Ч., М.Р. = ще е лумвал
| БЪД.ПРЕД.ВР., 3Л., ЕД.Ч., Ж.Р. = ще е лумвала
| БЪД.ПРЕД.ВР., 3Л., ЕД.Ч., СР.Р. = ще е лумвало
| БЪД.ПРЕД.ВР., 3Л., МН.Ч. = ще са лумвали
| БЪД.ВР. В МИН., 1Л., ЕД.Ч. = щях да лумвам
| БЪД.ВР. В МИН., 1Л., МН.Ч. = щяхме да лумваме
| БЪД.ВР. В МИН., 2Л., ЕД.Ч. = щеше да лумваш
| БЪД.ВР. В МИН., 2Л., МН.Ч. = щяхте да лумвате
| БЪД.ВР. В МИН., 3Л., ЕД.Ч. = щеше да лумва
| БЪД.ВР. В МИН., 3Л., МН.Ч. = щяха да лумват
| БЪД.ПРЕД.ВР. В МИН., 1Л., ЕД.Ч., М.Р. = щях да съм лумвал
| БЪД.ПРЕД.ВР. В МИН., 1Л., ЕД.Ч., Ж.Р. = щях да съм лумвала
| БЪД.ПРЕД.ВР. В МИН., 1Л., ЕД.Ч., СР.Р. = щях да съм лумвало
| БЪД.ПРЕД.ВР. В МИН., 1Л., МН.Ч. = щяхме да сме лумвали
| БЪД.ПРЕД.ВР. В МИН., 2Л., ЕД.Ч., М.Р. = щеше да си лумвал
| БЪД.ПРЕД.ВР. В МИН., 2Л., ЕД.Ч., Ж.Р. = щеше да си лумвала
| БЪД.ПРЕД.ВР. В МИН., 2Л., ЕД.Ч., СР.Р. = щеше да си лумвало
| БЪД.ПРЕД.ВР. В МИН., 2Л., МН.Ч. = щяхте да сте лумвали
| БЪД.ПРЕД.ВР. В МИН., 3Л., ЕД.Ч., М.Р. = щеше да е лумвал
| БЪД.ПРЕД.ВР. В МИН., 3Л., ЕД.Ч., Ж.Р. = щеше да е лумвала
| БЪД.ПРЕД.ВР. В МИН., 3Л., ЕД.Ч., СР.Р. = щеше да е лумвало
| БЪД.ПРЕД.ВР. В МИН., 3Л., МН.Ч. = щяха да са лумвали
| ПР.НАКЛ., СЕГ.ВР., 1Л., ЕД.Ч., М.Р. = лумвал съм
| ПР.НАКЛ., СЕГ.ВР., 1Л., ЕД.Ч., Ж.Р. = лумвала съм
| ПР.НАКЛ., СЕГ.ВР., 1Л., ЕД.Ч., СР.Р. = лумвало съм
| ПР.НАКЛ., СЕГ.ВР., 1Л., МН.Ч. = лумвали сме
| ПР.НАКЛ., СЕГ.ВР., 2Л., ЕД.Ч., М.Р. = лумвал си
| ПР.НАКЛ., СЕГ.ВР., 2Л., ЕД.Ч., Ж.Р. = лумвала си
| ПР.НАКЛ., СЕГ.ВР., 2Л., ЕД.Ч., СР.Р. = лумвало си
| ПР.НАКЛ., СЕГ.ВР., 2Л., МН.Ч. = лумвали сте
| ПР.НАКЛ., СЕГ.ВР., 3Л., ЕД.Ч., М.Р. = лумвал (е)
| ПР.НАКЛ., СЕГ.ВР., 3Л., ЕД.Ч., Ж.Р. = лумвала (е)
| ПР.НАКЛ., СЕГ.ВР., 3Л., ЕД.Ч., СР.Р. = лумвало (е)
| ПР.НАКЛ., СЕГ.ВР., 3Л., МН.Ч. = лумвали (са)
| ПР.НАКЛ., МИН.СВ.ВР., 1Л., ЕД.Ч., М.Р. = лумвал съм
| ПР.НАКЛ., МИН.СВ.ВР., 1Л., ЕД.Ч., Ж.Р. = лумвала съм
| ПР.НАКЛ., МИН.СВ.ВР., 1Л., ЕД.Ч., СР.Р. = лумвало съм
| ПР.НАКЛ., МИН.СВ.ВР., 1Л., МН.Ч. = лумвали сме
| ПР.НАКЛ., МИН.СВ.ВР., 2Л., ЕД.Ч., М.Р. = лумвал си
| ПР.НАКЛ., МИН.СВ.ВР., 2Л., ЕД.Ч., Ж.Р. = лумвала си
| ПР.НАКЛ., МИН.СВ.ВР., 2Л., ЕД.Ч., СР.Р. = лумвало си
| ПР.НАКЛ., МИН.СВ.ВР., 2Л., МН.Ч. = лумвали сте
| ПР.НАКЛ., МИН.СВ.ВР., 3Л., ЕД.Ч., М.Р. = лумвал (е)
| ПР.НАКЛ., МИН.СВ.ВР., 3Л., ЕД.Ч., Ж.Р. = лумвала (е)
| ПР.НАКЛ., МИН.СВ.ВР., 3Л., ЕД.Ч., СР.Р. = лумвало (е)
| ПР.НАКЛ., МИН.СВ.ВР., 3Л., МН.Ч. = лумвали (са)
| ПР.НАКЛ., МИН.НЕОПР.ВР., 1Л., ЕД.Ч., М.Р. = бил съм лумвал
| ПР.НАКЛ., МИН.НЕОПР.ВР., 1Л., ЕД.Ч., Ж.Р. = била съм лумвала
| ПР.НАКЛ., МИН.НЕОПР.ВР., 1Л., ЕД.Ч., СР.Р. = било съм лумвало
| ПР.НАКЛ., МИН.НЕОПР.ВР., 1Л., МН.Ч. = били сме лумвали
| ПР.НАКЛ., МИН.НЕОПР.ВР., 2Л., ЕД.Ч., М.Р. = бил си лумвал
| ПР.НАКЛ., МИН.НЕОПР.ВР., 2Л., ЕД.Ч., Ж.Р. = била си лумвала
| ПР.НАКЛ., МИН.НЕОПР.ВР., 2Л., ЕД.Ч., СР.Р. = било си лумвало
| ПР.НАКЛ., МИН.НЕОПР.ВР., 2Л., МН.Ч. = били сте лумвали
| ПР.НАКЛ., МИН.НЕОПР.ВР., 3Л., ЕД.Ч., М.Р. = бил (е) лумвал
| ПР.НАКЛ., МИН.НЕОПР.ВР., 3Л., ЕД.Ч., Ж.Р. = била (е) лумвала
| ПР.НАКЛ., МИН.НЕОПР.ВР., 3Л., ЕД.Ч., СР.Р. = било (е) лумвало
| ПР.НАКЛ., МИН.НЕОПР.ВР., 3Л., МН.Ч. = били (са) лумвали
| ПР.НАКЛ., БЪД.ВР., 1Л., ЕД.Ч., М.Р. = щял съм да лумвам
| ПР.НАКЛ., БЪД.ВР., 1Л., ЕД.Ч., Ж.Р. = щяла съм да лумвам
| ПР.НАКЛ., БЪД.ВР., 1Л., ЕД.Ч., СР.Р. = щяло съм да лумвам
| ПР.НАКЛ., БЪД.ВР., 1Л., МН.Ч. = щели сме да лумваме
| ПР.НАКЛ., БЪД.ВР., 2Л., ЕД.Ч., М.Р. = щял си да лумваш
| ПР.НАКЛ., БЪД.ВР., 2Л., ЕД.Ч., Ж.Р. = щяла си да лумваш
| ПР.НАКЛ., БЪД.ВР., 2Л., ЕД.Ч., СР.Р. = щяло си да лумваш
| ПР.НАКЛ., БЪД.ВР., 2Л., МН.Ч. = щели сте да лумвате
| ПР.НАКЛ., БЪД.ВР., 3Л., ЕД.Ч., М.Р. = щял (е) да лумва
| ПР.НАКЛ., БЪД.ВР., 3Л., ЕД.Ч., Ж.Р. = щяла (е) да лумва
| ПР.НАКЛ., БЪД.ВР., 3Л., ЕД.Ч., СР.Р. = щяло (е) да лумва
| ПР.НАКЛ., БЪД.ВР., 3Л., МН.Ч. = щели (са) да лумват
| ПР.НАКЛ., БЪД.ПРЕД.ВР., 1Л., ЕД.Ч., М.Р. = щял съм да съм лумвал
| ПР.НАКЛ., БЪД.ПРЕД.ВР., 1Л., ЕД.Ч., Ж.Р. = щяла съм да съм лумвала
| ПР.НАКЛ., БЪД.ПРЕД.ВР., 1Л., ЕД.Ч., СР.Р. = щяло съм да съм лумвало
| ПР.НАКЛ., БЪД.ПРЕД.ВР., 1Л., МН.Ч. = щели сме да сме лумвали
| ПР.НАКЛ., БЪД.ПРЕД.ВР., 2Л., ЕД.Ч., М.Р. = щял си да си лумвал
| ПР.НАКЛ., БЪД.ПРЕД.ВР., 2Л., ЕД.Ч., Ж.Р. = щяла си да си лумвала
| ПР.НАКЛ., БЪД.ПРЕД.ВР., 2Л., ЕД.Ч., СР.Р. = щяло си да си лумвало
| ПР.НАКЛ., БЪД.ПРЕД.ВР., 2Л., МН.Ч. = щели сте да сте лумвали
| ПР.НАКЛ., БЪД.ПРЕД.ВР., 3Л., ЕД.Ч., М.Р. = щял (е) да е лумвал
| ПР.НАКЛ., БЪД.ПРЕД.ВР., 3Л., ЕД.Ч., Ж.Р. = щяла (е) да е лумвала
| ПР.НАКЛ., БЪД.ПРЕД.ВР., 3Л., ЕД.Ч., СР.Р. = щяло (е) да е лумвало
| ПР.НАКЛ., БЪД.ПРЕД.ВР., 3Л., МН.Ч. = щели (са) да са лумвали
| УСЛОВНО НАКЛОНЕНИЕ, 1Л., ЕД.Ч., М.Р. = бих лумвал
| УСЛОВНО НАКЛОНЕНИЕ, 1Л., ЕД.Ч., Ж.Р. = бих лумвала
| УСЛОВНО НАКЛОНЕНИЕ, 1Л., ЕД.Ч., СР.Р. = бих лумвало
| УСЛОВНО НАКЛОНЕНИЕ, 1Л., МН.Ч. = бихме лумвали
| УСЛОВНО НАКЛОНЕНИЕ, 2Л., ЕД.Ч., М.Р. = би лумвал
| УСЛОВНО НАКЛОНЕНИЕ, 2Л., ЕД.Ч., Ж.Р. = би лумвала
| УСЛОВНО НАКЛОНЕНИЕ, 2Л., ЕД.Ч., СР.Р. = би лумвало
| УСЛОВНО НАКЛОНЕНИЕ, 2Л., МН.Ч. = бихте лумвали
| УСЛОВНО НАКЛОНЕНИЕ, 3Л., ЕД.Ч., М.Р. = би лумвал
| УСЛОВНО НАКЛОНЕНИЕ, 3Л., ЕД.Ч., Ж.Р. = би лумвала
| УСЛОВНО НАКЛОНЕНИЕ, 3Л., ЕД.Ч., СР.Р. = би лумвало
| УСЛОВНО НАКЛОНЕНИЕ, 3Л., МН.Ч. = биха лумвали
| ПОВЕЛИТЕЛНО НАКЛОНЕНИЕ, ЕД.Ч. = лум·вай
| ПОВЕЛИТЕЛНО НАКЛОНЕНИЕ, МН.Ч. = лум·вай·те
| МИН.СТРАД.ПРИЧ. М.Р. = лум·ван
| МИН.СТРАД.ПРИЧ. М.Р. НЕПЪЛЕН ЧЛЕН = лум·ва·ния
| МИН.СТРАД.ПРИЧ. М.Р. ПЪЛЕН ЧЛЕН = лум·ва·ни·ят
| МИН.СТРАД.ПРИЧ. Ж.Р. = лум·ва·на
| МИН.СТРАД.ПРИЧ. Ж.Р. ЧЛЕН = лум·ва·на·та
| МИН.СТРАД.ПРИЧ. СР.Р. = лум·ва·но
| МИН.СТРАД.ПРИЧ. СР.Р. ЧЛЕН = лум·ва·но·то
| МИН.СТРАД.ПРИЧ. МН.Ч. = лум·ва·ни
| МИН.СТРАД.ПРИЧ. МН.Ч. ЧЛЕН = лум·ва·ни·те
| МИН.ДЕЯТ.СВ.ПРИЧ. М.Р. = лум·вал
| МИН.ДЕЯТ.СВ.ПРИЧ. М.Р. НЕПЪЛЕН ЧЛЕН = лум·ва·лия
| МИН.ДЕЯТ.СВ.ПРИЧ. М.Р. ПЪЛЕН ЧЛЕН = лум·ва·ли·ят
| МИН.ДЕЯТ.СВ.ПРИЧ. Ж.Р. = лум·ва·ла
| МИН.ДЕЯТ.СВ.ПРИЧ. Ж.Р. ЧЛЕН = лум·ва·ла·та
| МИН.ДЕЯТ.СВ.ПРИЧ. СР.Р. = лум·ва·ло
| МИН.ДЕЯТ.СВ.ПРИЧ. СР.Р. ЧЛЕН = лум·ва·ло·то
| МИН.ДЕЯТ.СВ.ПРИЧ. МН.Ч. = лум·ва·ли
| МИН.ДЕЯТ.СВ.ПРИЧ. МН.Ч. ЧЛЕН = лум·ва·ли·те
| МИН.ДЕЯТ.НЕСВ.ПРИЧ. М.Р. = лум·вал
| МИН.ДЕЯТ.НЕСВ.ПРИЧ. М.Р. НЕПЪЛЕН ЧЛЕН = лум·ва·лия
| МИН.ДЕЯТ.НЕСВ.ПРИЧ. М.Р. ПЪЛЕН ЧЛЕН = лум·ва·ли·ят
| МИН.ДЕЯТ.НЕСВ.ПРИЧ. Ж.Р. = лум·ва·ла
| МИН.ДЕЯТ.НЕСВ.ПРИЧ. Ж.Р. ЧЛЕН = лум·ва·ла·та
| МИН.ДЕЯТ.НЕСВ.ПРИЧ. СР.Р. = лум·ва·ло
| МИН.ДЕЯТ.НЕСВ.ПРИЧ. СР.Р. ЧЛЕН = лум·ва·ло·то
| МИН.ДЕЯТ.НЕСВ.ПРИЧ. МН.Ч. = лум·ва·ли
| МИН.ДЕЯТ.НЕСВ.ПРИЧ. МН.Ч. ЧЛЕН = лум·ва·ли·те
| СЕГ.ДЕЯТ.ПРИЧ. М.Р. = лум·ващ
| СЕГ.ДЕЯТ.ПРИЧ. М.Р. НЕПЪЛЕН ЧЛЕН = лум·ва·щия
| СЕГ.ДЕЯТ.ПРИЧ. М.Р. ПЪЛЕН ЧЛЕН = лум·ва·щи·ят
| СЕГ.ДЕЯТ.ПРИЧ. Ж.Р. = лум·ва·ща
| СЕГ.ДЕЯТ.ПРИЧ. Ж.Р. ЧЛЕН = лум·ва·ща·та
| СЕГ.ДЕЯТ.ПРИЧ. СР.Р. = лум·ва·що
| СЕГ.ДЕЯТ.ПРИЧ. СР.Р. ЧЛЕН = лум·ва·що·то
| СЕГ.ДЕЯТ.ПРИЧ. МН.Ч. = лум·ва·щи
| СЕГ.ДЕЯТ.ПРИЧ. МН.Ч. ЧЛЕН = лум·ва·щи·те
| ДЕЕПРИЧАСТИЕ = лум·вай·ки
| СКРИТИ ПРЕПРАТКИ = 
[[лумвам]],
[[лумваш]],
[[лумва]],
[[лумваме]],
[[лумвате]],
[[лумват]],
[[лумвах]],
[[лумвахме]],
[[лумвахте]],
[[лумваха]],
[[лумваше]],
[[лумвай]],
[[лумвайте]],
[[лумвал]],
[[лумвалия]],
[[лумвалият]],
[[лумвала]],
[[лумвалата]],
[[лумвало]],
[[лумвалото]],
[[лумвали]],
[[лумвалите]],
[[лумван]],
[[лумвания]],
[[лумваният]],
[[лумвана]],
[[лумваната]],
[[лумвано]],
[[лумваното]],
[[лумвани]],
[[лумваните]],
[[лумващ]],
[[лумващия]],
[[лумващият]],
[[лумваща]],
[[лумващата]],
[[лумващо]],
[[лумващото]],
[[лумващи]],
[[лумващите]],
[[лумвайки]],
[[лумвал съм]],
[[лумвала съм]],
[[лумвало съм]],
[[лумвали сме]],
[[лумвал си]],
[[лумвала си]],
[[лумвало си]],
[[лумвали сте]],
[[лумвал е]],
[[лумвала е]],
[[лумвало е]],
[[лумвали са]],
[[бях лумвал]],
[[бях лумвала]],
[[бях лумвало]],
[[бяхме лумвали]],
[[беше лумвал]],
[[беше лумвала]],
[[беше лумвало]],
[[бяхте лумвали]],
[[бяха лумвали]],
[[ще лумвам]],
[[ще лумваме]],
[[ще лумваш]],
[[ще лумвате]],
[[ще лумва]],
[[ще лумват]],
[[ще съм лумвал]],
[[ще съм лумвала]],
[[ще съм лумвало]],
[[ще сме лумвали]],
[[ще си лумвал]],
[[ще си лумвала]],
[[ще си лумвало]],
[[ще сте лумвали]],
[[ще е лумвал]],
[[ще е лумвала]],
[[ще е лумвало]],
[[ще са лумвали]],
[[щях да лумвам]],
[[щяхме да лумваме]],
[[щеше да лумваш]],
[[щяхте да лумвате]],
[[щеше да лумва]],
[[щяха да лумват]],
[[щях да съм лумвал]],
[[щях да съм лумвала]],
[[щях да съм лумвало]],
[[щяхме да сме лумвали]],
[[щеше да си лумвал]],
[[щеше да си лумвала]],
[[щеше да си лумвало]],
[[щяхте да сте лумвали]],
[[щеше да е лумвал]],
[[щеше да е лумвала]],
[[щеше да е лумвало]],
[[щяха да са лумвали]],
[[бил съм лумвал]],
[[била съм лумвала]],
[[било съм лумвало]],
[[били сме лумвали]],
[[бил си лумвал]],
[[била си лумвала]],
[[било си лумвало]],
[[били сте лумвали]],
[[бил е лумвал]],
[[била е лумвала]],
[[било е лумвало]],
[[били са лумвали]],
[[щял съм да лумвам]],
[[щяла съм да лумвам]],
[[щяло съм да лумвам]],
[[щели сме да лумваме]],
[[щял си да лумваш]],
[[щяла си да лумваш]],
[[щяло си да лумваш]],
[[щели сте да лумвате]],
[[щял да лумва]],
[[щяла да лумва]],
[[щяло да лумва]],
[[щели да лумват]],
[[щял е да лумва]],
[[щяла е да лумва]],
[[щяло е да лумва]],
[[щели са да лумват]],
[[щял съм да съм лумвал]],
[[щяла съм да съм лумвала]],
[[щяло съм да съм лумвало]],
[[щели сме да сме лумвали]],
[[щял си да си лумвал]],
[[щяла си да си лумвала]],
[[щяло си да си лумвало]],
[[щели сте да сте лумвали]],
[[щял да е лумвал]],
[[щяла да е лумвала]],
[[щяло да е лумвало]],
[[щели да са лумвали]],
[[щял е да е лумвал]],
[[щяла е да е лумвала]],
[[щяло е да е лумвало]],
[[щели са да са лумвали]],
[[бих лумвал]],
[[бих лумвала]],
[[бих лумвало]],
[[бихме лумвали]],
[[би лумвал]],
[[би лумвала]],
[[би лумвало]],
[[бихте лумвали]],
[[биха лумвали]],
}}</text>
      <sha1>jo7tdjqedkt9x6lrximqbff9rjootel</sha1>
    </revision>
  </page>
  <page>
    <title>Шаблон:Словоформи/лумна</title>
    <ns>10</ns>
    <id>394627</id>
    <revision>
      <id>426657</id>
      <parentid>9608</parentid>
      <timestamp>2005-05-06T18:00:13Z</timestamp>
      <contributor>
        <username>Bgbot</username>
        <id>83</id>
      </contributor>
      <comment>Борислав: Шаблон със словоформи</comment>
      <model>wikitext</model>
      <format>text/x-wiki</format>
      <text bytes="19206" xml:space="preserve">{{Шаблон:Словоформи/Глагол|
  ОСНОВНА ФОРМА = лумна
| СЕГ.ВР., 1Л., ЕД.Ч. = лум·на
| СЕГ.ВР., 1Л., МН.Ч. = лум·нем
| СЕГ.ВР., 2Л., ЕД.Ч. = лум·неш
| СЕГ.ВР., 2Л., МН.Ч. = лум·не·те
| СЕГ.ВР., 3Л., ЕД.Ч. = лум·не
| СЕГ.ВР., 3Л., МН.Ч. = лум·нат
| МИН.СВ.ВР., 1Л., ЕД.Ч. = лум·нах
| МИН.СВ.ВР., 1Л., МН.Ч. = лум·нах·ме
| МИН.СВ.ВР., 2Л., ЕД.Ч. = лум·на
| МИН.СВ.ВР., 2Л., МН.Ч. = лум·нах·те
| МИН.СВ.ВР., 3Л., ЕД.Ч. = лум·на
| МИН.СВ.ВР., 3Л., МН.Ч. = лум·на·ха
| МИН.НЕСВ.ВР., 1Л., ЕД.Ч. = лум·нех
| МИН.НЕСВ.ВР., 1Л., МН.Ч. = лум·нех·ме
| МИН.НЕСВ.ВР., 2Л., ЕД.Ч. = лум·не·ше
| МИН.НЕСВ.ВР., 2Л., МН.Ч. = лум·нех·те
| МИН.НЕСВ.ВР., 3Л., ЕД.Ч. = лум·не·ше
| МИН.НЕСВ.ВР., 3Л., МН.Ч. = лум·не·ха
| МИН.НЕОПР.ВР., 1Л., ЕД.Ч., М.Р. = лумнал съм
| МИН.НЕОПР.ВР., 1Л., ЕД.Ч., Ж.Р. = лумнала съм
| МИН.НЕОПР.ВР., 1Л., ЕД.Ч., СР.Р. = лумнало съм
| МИН.НЕОПР.ВР., 1Л., МН.Ч. = лумнали сме
| МИН.НЕОПР.ВР., 2Л., ЕД.Ч., М.Р. = лумнал си
| МИН.НЕОПР.ВР., 2Л., ЕД.Ч., Ж.Р. = лумнала си
| МИН.НЕОПР.ВР., 2Л., ЕД.Ч., СР.Р. = лумнало си
| МИН.НЕОПР.ВР., 2Л., МН.Ч. = лумнали сте
| МИН.НЕОПР.ВР., 3Л., ЕД.Ч., М.Р. = лумнал е
| МИН.НЕОПР.ВР., 3Л., ЕД.Ч., Ж.Р. = лумнала е
| МИН.НЕОПР.ВР., 3Л., ЕД.Ч., СР.Р. = лумнало е
| МИН.НЕОПР.ВР., 3Л., МН.Ч. = лумнали са
| МИН.ПРЕД.ВР., 1Л., ЕД.Ч., М.Р. = бях лумнал
| МИН.ПРЕД.ВР., 1Л., ЕД.Ч., Ж.Р. = бях лумнала
| МИН.ПРЕД.ВР., 1Л., ЕД.Ч., СР.Р. = бях лумнало
| МИН.ПРЕД.ВР., 1Л., МН.Ч. = бяхме лумнали
| МИН.ПРЕД.ВР., 2Л., ЕД.Ч., М.Р. = беше лумнал
| МИН.ПРЕД.ВР., 2Л., ЕД.Ч., Ж.Р. = беше лумнала
| МИН.ПРЕД.ВР., 2Л., ЕД.Ч., СР.Р. = беше лумнало
| МИН.ПРЕД.ВР., 2Л., МН.Ч. = бяхте лумнали
| МИН.ПРЕД.ВР., 3Л., ЕД.Ч., М.Р. = беше лумнал
| МИН.ПРЕД.ВР., 3Л., ЕД.Ч., Ж.Р. = беше лумнала
| МИН.ПРЕД.ВР., 3Л., ЕД.Ч., СР.Р. = беше лумнало
| МИН.ПРЕД.ВР., 3Л., МН.Ч. = бяха лумнали
| БЪД.ВР., 1Л., ЕД.Ч. = ще лумна
| БЪД.ВР., 1Л., МН.Ч. = ще лумнем
| БЪД.ВР., 2Л., ЕД.Ч. = ще лумнеш
| БЪД.ВР., 2Л., МН.Ч. = ще лумнете
| БЪД.ВР., 3Л., ЕД.Ч. = ще лумне
| БЪД.ВР., 3Л., МН.Ч. = ще лумнат
| БЪД.ПРЕД.ВР., 1Л., ЕД.Ч., М.Р. = ще съм лумнал
| БЪД.ПРЕД.ВР., 1Л., ЕД.Ч., Ж.Р. = ще съм лумнала
| БЪД.ПРЕД.ВР., 1Л., ЕД.Ч., СР.Р. = ще съм лумнало
| БЪД.ПРЕД.ВР., 1Л., МН.Ч. = ще сме лумнали
| БЪД.ПРЕД.ВР., 2Л., ЕД.Ч., М.Р. = ще си лумнал
| БЪД.ПРЕД.ВР., 2Л., ЕД.Ч., Ж.Р. = ще си лумнала
| БЪД.ПРЕД.ВР., 2Л., ЕД.Ч., СР.Р. = ще си лумнало
| БЪД.ПРЕД.ВР., 2Л., МН.Ч. = ще сте лумнали
| БЪД.ПРЕД.ВР., 3Л., ЕД.Ч., М.Р. = ще е лумнал
| БЪД.ПРЕД.ВР., 3Л., ЕД.Ч., Ж.Р. = ще е лумнала
| БЪД.ПРЕД.ВР., 3Л., ЕД.Ч., СР.Р. = ще е лумнало
| БЪД.ПРЕД.ВР., 3Л., МН.Ч. = ще са лумнали
| БЪД.ВР. В МИН., 1Л., ЕД.Ч. = щях да лумна
| БЪД.ВР. В МИН., 1Л., МН.Ч. = щяхме да лумнем
| БЪД.ВР. В МИН., 2Л., ЕД.Ч. = щеше да лумнеш
| БЪД.ВР. В МИН., 2Л., МН.Ч. = щяхте да лумнете
| БЪД.ВР. В МИН., 3Л., ЕД.Ч. = щеше да лумне
| БЪД.ВР. В МИН., 3Л., МН.Ч. = щяха да лумнат
| БЪД.ПРЕД.ВР. В МИН., 1Л., ЕД.Ч., М.Р. = щях да съм лумнал
| БЪД.ПРЕД.ВР. В МИН., 1Л., ЕД.Ч., Ж.Р. = щях да съм лумнала
| БЪД.ПРЕД.ВР. В МИН., 1Л., ЕД.Ч., СР.Р. = щях да съм лумнало
| БЪД.ПРЕД.ВР. В МИН., 1Л., МН.Ч. = щяхме да сме лумнали
| БЪД.ПРЕД.ВР. В МИН., 2Л., ЕД.Ч., М.Р. = щеше да си лумнал
| БЪД.ПРЕД.ВР. В МИН., 2Л., ЕД.Ч., Ж.Р. = щеше да си лумнала
| БЪД.ПРЕД.ВР. В МИН., 2Л., ЕД.Ч., СР.Р. = щеше да си лумнало
| БЪД.ПРЕД.ВР. В МИН., 2Л., МН.Ч. = щяхте да сте лумнали
| БЪД.ПРЕД.ВР. В МИН., 3Л., ЕД.Ч., М.Р. = щеше да е лумнал
| БЪД.ПРЕД.ВР. В МИН., 3Л., ЕД.Ч., Ж.Р. = щеше да е лумнала
| БЪД.ПРЕД.ВР. В МИН., 3Л., ЕД.Ч., СР.Р. = щеше да е лумнало
| БЪД.ПРЕД.ВР. В МИН., 3Л., МН.Ч. = щяха да са лумнали
| ПР.НАКЛ., СЕГ.ВР., 1Л., ЕД.Ч., М.Р. = лумнел съм
| ПР.НАКЛ., СЕГ.ВР., 1Л., ЕД.Ч., Ж.Р. = лумнела съм
| ПР.НАКЛ., СЕГ.ВР., 1Л., ЕД.Ч., СР.Р. = лумнело съм
| ПР.НАКЛ., СЕГ.ВР., 1Л., МН.Ч. = лумнели сме
| ПР.НАКЛ., СЕГ.ВР., 2Л., ЕД.Ч., М.Р. = лумнел си
| ПР.НАКЛ., СЕГ.ВР., 2Л., ЕД.Ч., Ж.Р. = лумнела си
| ПР.НАКЛ., СЕГ.ВР., 2Л., ЕД.Ч., СР.Р. = лумнело си
| ПР.НАКЛ., СЕГ.ВР., 2Л., МН.Ч. = лумнели сте
| ПР.НАКЛ., СЕГ.ВР., 3Л., ЕД.Ч., М.Р. = лумнел (е)
| ПР.НАКЛ., СЕГ.ВР., 3Л., ЕД.Ч., Ж.Р. = лумнела (е)
| ПР.НАКЛ., СЕГ.ВР., 3Л., ЕД.Ч., СР.Р. = лумнело (е)
| ПР.НАКЛ., СЕГ.ВР., 3Л., МН.Ч. = лумнели (са)
| ПР.НАКЛ., МИН.СВ.ВР., 1Л., ЕД.Ч., М.Р. = лумнал съм
| ПР.НАКЛ., МИН.СВ.ВР., 1Л., ЕД.Ч., Ж.Р. = лумнала съм
| ПР.НАКЛ., МИН.СВ.ВР., 1Л., ЕД.Ч., СР.Р. = лумнало съм
| ПР.НАКЛ., МИН.СВ.ВР., 1Л., МН.Ч. = лумнали сме
| ПР.НАКЛ., МИН.СВ.ВР., 2Л., ЕД.Ч., М.Р. = лумнал си
| ПР.НАКЛ., МИН.СВ.ВР., 2Л., ЕД.Ч., Ж.Р. = лумнала си
| ПР.НАКЛ., МИН.СВ.ВР., 2Л., ЕД.Ч., СР.Р. = лумнало си
| ПР.НАКЛ., МИН.СВ.ВР., 2Л., МН.Ч. = лумнали сте
| ПР.НАКЛ., МИН.СВ.ВР., 3Л., ЕД.Ч., М.Р. = лумнал (е)
| ПР.НАКЛ., МИН.СВ.ВР., 3Л., ЕД.Ч., Ж.Р. = лумнала (е)
| ПР.НАКЛ., МИН.СВ.ВР., 3Л., ЕД.Ч., СР.Р. = лумнало (е)
| ПР.НАКЛ., МИН.СВ.ВР., 3Л., МН.Ч. = лумнали (са)
| ПР.НАКЛ., МИН.НЕОПР.ВР., 1Л., ЕД.Ч., М.Р. = бил съм лумнал
| ПР.НАКЛ., МИН.НЕОПР.ВР., 1Л., ЕД.Ч., Ж.Р. = била съм лумнала
| ПР.НАКЛ., МИН.НЕОПР.ВР., 1Л., ЕД.Ч., СР.Р. = било съм лумнало
| ПР.НАКЛ., МИН.НЕОПР.ВР., 1Л., МН.Ч. = били сме лумнали
| ПР.НАКЛ., МИН.НЕОПР.ВР., 2Л., ЕД.Ч., М.Р. = бил си лумнал
| ПР.НАКЛ., МИН.НЕОПР.ВР., 2Л., ЕД.Ч., Ж.Р. = била си лумнала
| ПР.НАКЛ., МИН.НЕОПР.ВР., 2Л., ЕД.Ч., СР.Р. = било си лумнало
| ПР.НАКЛ., МИН.НЕОПР.ВР., 2Л., МН.Ч. = били сте лумнали
| ПР.НАКЛ., МИН.НЕОПР.ВР., 3Л., ЕД.Ч., М.Р. = бил (е) лумнал
| ПР.НАКЛ., МИН.НЕОПР.ВР., 3Л., ЕД.Ч., Ж.Р. = била (е) лумнала
| ПР.НАКЛ., МИН.НЕОПР.ВР., 3Л., ЕД.Ч., СР.Р. = било (е) лумнало
| ПР.НАКЛ., МИН.НЕОПР.ВР., 3Л., МН.Ч. = били (са) лумнали
| ПР.НАКЛ., БЪД.ВР., 1Л., ЕД.Ч., М.Р. = щял съм да лумна
| ПР.НАКЛ., БЪД.ВР., 1Л., ЕД.Ч., Ж.Р. = щяла съм да лумна
| ПР.НАКЛ., БЪД.ВР., 1Л., ЕД.Ч., СР.Р. = щяло съм да лумна
| ПР.НАКЛ., БЪД.ВР., 1Л., МН.Ч. = щели сме да лумнем
| ПР.НАКЛ., БЪД.ВР., 2Л., ЕД.Ч., М.Р. = щял си да лумнеш
| ПР.НАКЛ., БЪД.ВР., 2Л., ЕД.Ч., Ж.Р. = щяла си да лумнеш
| ПР.НАКЛ., БЪД.ВР., 2Л., ЕД.Ч., СР.Р. = щяло си да лумнеш
| ПР.НАКЛ., БЪД.ВР., 2Л., МН.Ч. = щели сте да лумнете
| ПР.НАКЛ., БЪД.ВР., 3Л., ЕД.Ч., М.Р. = щял (е) да лумне
| ПР.НАКЛ., БЪД.ВР., 3Л., ЕД.Ч., Ж.Р. = щяла (е) да лумне
| ПР.НАКЛ., БЪД.ВР., 3Л., ЕД.Ч., СР.Р. = щяло (е) да лумне
| ПР.НАКЛ., БЪД.ВР., 3Л., МН.Ч. = щели (са) да лумнат
| ПР.НАКЛ., БЪД.ПРЕД.ВР., 1Л., ЕД.Ч., М.Р. = щял съм да съм лумнал
| ПР.НАКЛ., БЪД.ПРЕД.ВР., 1Л., ЕД.Ч., Ж.Р. = щяла съм да съм лумнала
| ПР.НАКЛ., БЪД.ПРЕД.ВР., 1Л., ЕД.Ч., СР.Р. = щяло съм да съм лумнало
| ПР.НАКЛ., БЪД.ПРЕД.ВР., 1Л., МН.Ч. = щели сме да сме лумнали
| ПР.НАКЛ., БЪД.ПРЕД.ВР., 2Л., ЕД.Ч., М.Р. = щял си да си лумнал
| ПР.НАКЛ., БЪД.ПРЕД.ВР., 2Л., ЕД.Ч., Ж.Р. = щяла си да си лумнала
| ПР.НАКЛ., БЪД.ПРЕД.ВР., 2Л., ЕД.Ч., СР.Р. = щяло си да си лумнало
| ПР.НАКЛ., БЪД.ПРЕД.ВР., 2Л., МН.Ч. = щели сте да сте лумнали
| ПР.НАКЛ., БЪД.ПРЕД.ВР., 3Л., ЕД.Ч., М.Р. = щял (е) да е лумнал
| ПР.НАКЛ., БЪД.ПРЕД.ВР., 3Л., ЕД.Ч., Ж.Р. = щяла (е) да е лумнала
| ПР.НАКЛ., БЪД.ПРЕД.ВР., 3Л., ЕД.Ч., СР.Р. = щяло (е) да е лумнало
| ПР.НАКЛ., БЪД.ПРЕД.ВР., 3Л., МН.Ч. = щели (са) да са лумнали
| УСЛОВНО НАКЛОНЕНИЕ, 1Л., ЕД.Ч., М.Р. = бих лумнал
| УСЛОВНО НАКЛОНЕНИЕ, 1Л., ЕД.Ч., Ж.Р. = бих лумнала
| УСЛОВНО НАКЛОНЕНИЕ, 1Л., ЕД.Ч., СР.Р. = бих лумнало
| УСЛОВНО НАКЛОНЕНИЕ, 1Л., МН.Ч. = бихме лумнали
| УСЛОВНО НАКЛОНЕНИЕ, 2Л., ЕД.Ч., М.Р. = би лумнал
| УСЛОВНО НАКЛОНЕНИЕ, 2Л., ЕД.Ч., Ж.Р. = би лумнала
| УСЛОВНО НАКЛОНЕНИЕ, 2Л., ЕД.Ч., СР.Р. = би лумнало
| УСЛОВНО НАКЛОНЕНИЕ, 2Л., МН.Ч. = бихте лумнали
| УСЛОВНО НАКЛОНЕНИЕ, 3Л., ЕД.Ч., М.Р. = би лумнал
| УСЛОВНО НАКЛОНЕНИЕ, 3Л., ЕД.Ч., Ж.Р. = би лумнала
| УСЛОВНО НАКЛОНЕНИЕ, 3Л., ЕД.Ч., СР.Р. = би лумнало
| УСЛОВНО НАКЛОНЕНИЕ, 3Л., МН.Ч. = биха лумнали
| ПОВЕЛИТЕЛНО НАКЛОНЕНИЕ, ЕД.Ч. = лум·ни
| ПОВЕЛИТЕЛНО НАКЛОНЕНИЕ, МН.Ч. = лум·не·те
| МИН.СТРАД.ПРИЧ. М.Р. = лум·нат
| МИН.СТРАД.ПРИЧ. М.Р. НЕПЪЛЕН ЧЛЕН = лум·на·тия
| МИН.СТРАД.ПРИЧ. М.Р. ПЪЛЕН ЧЛЕН = лум·на·ти·ят
| МИН.СТРАД.ПРИЧ. Ж.Р. = лум·на·та
| МИН.СТРАД.ПРИЧ. Ж.Р. ЧЛЕН = лум·на·та·та
| МИН.СТРАД.ПРИЧ. СР.Р. = лум·на·то
| МИН.СТРАД.ПРИЧ. СР.Р. ЧЛЕН = лум·на·то·то
| МИН.СТРАД.ПРИЧ. МН.Ч. = лум·на·ти
| МИН.СТРАД.ПРИЧ. МН.Ч. ЧЛЕН = лум·на·ти·те
| МИН.ДЕЯТ.СВ.ПРИЧ. М.Р. = лум·нал
| МИН.ДЕЯТ.СВ.ПРИЧ. М.Р. НЕПЪЛЕН ЧЛЕН = лум·на·лия
| МИН.ДЕЯТ.СВ.ПРИЧ. М.Р. ПЪЛЕН ЧЛЕН = лум·на·ли·ят
| МИН.ДЕЯТ.СВ.ПРИЧ. Ж.Р. = лум·на·ла
| МИН.ДЕЯТ.СВ.ПРИЧ. Ж.Р. ЧЛЕН = лум·на·ла·та
| МИН.ДЕЯТ.СВ.ПРИЧ. СР.Р. = лум·на·ло
| МИН.ДЕЯТ.СВ.ПРИЧ. СР.Р. ЧЛЕН = лум·на·ло·то
| МИН.ДЕЯТ.СВ.ПРИЧ. МН.Ч. = лум·на·ли
| МИН.ДЕЯТ.СВ.ПРИЧ. МН.Ч. ЧЛЕН = лум·на·ли·те
| МИН.ДЕЯТ.НЕСВ.ПРИЧ. М.Р. = лум·нел
| МИН.ДЕЯТ.НЕСВ.ПРИЧ. М.Р. НЕПЪЛЕН ЧЛЕН = лум·не·лия
| МИН.ДЕЯТ.НЕСВ.ПРИЧ. М.Р. ПЪЛЕН ЧЛЕН = лум·не·ли·ят
| МИН.ДЕЯТ.НЕСВ.ПРИЧ. Ж.Р. = лум·не·ла
| МИН.ДЕЯТ.НЕСВ.ПРИЧ. Ж.Р. ЧЛЕН = лум·не·ла·та
| МИН.ДЕЯТ.НЕСВ.ПРИЧ. СР.Р. = лум·не·ло
| МИН.ДЕЯТ.НЕСВ.ПРИЧ. СР.Р. ЧЛЕН = лум·не·ло·то
| МИН.ДЕЯТ.НЕСВ.ПРИЧ. МН.Ч. = лум·не·ли
| МИН.ДЕЯТ.НЕСВ.ПРИЧ. МН.Ч. ЧЛЕН = лум·не·ли·те
| СЕГ.ДЕЯТ.ПРИЧ. М.Р. = —
| СЕГ.ДЕЯТ.ПРИЧ. М.Р. НЕПЪЛЕН ЧЛЕН = —
| СЕГ.ДЕЯТ.ПРИЧ. М.Р. ПЪЛЕН ЧЛЕН = —
| СЕГ.ДЕЯТ.ПРИЧ. Ж.Р. = —
| СЕГ.ДЕЯТ.ПРИЧ. Ж.Р. ЧЛЕН = —
| СЕГ.ДЕЯТ.ПРИЧ. СР.Р. = —
| СЕГ.ДЕЯТ.ПРИЧ. СР.Р. ЧЛЕН = —
| СЕГ.ДЕЯТ.ПРИЧ. МН.Ч. = —
| СЕГ.ДЕЯТ.ПРИЧ. МН.Ч. ЧЛЕН = —
| ДЕЕПРИЧАСТИЕ = —
| СКРИТИ ПРЕПРАТКИ = 
[[лумна]],
[[лумнеш]],
[[лумне]],
[[лумнем]],
[[лумнете]],
[[лумнат]],
[[лумнах]],
[[лумнахме]],
[[лумнахте]],
[[лумнаха]],
[[лумнех]],
[[лумнеше]],
[[лумнехме]],
[[лумнехте]],
[[лумнеха]],
[[лумни]],
[[лумнал]],
[[лумналия]],
[[лумналият]],
[[лумнала]],
[[лумналата]],
[[лумнало]],
[[лумналото]],
[[лумнали]],
[[лумналите]],
[[лумнел]],
[[лумнелия]],
[[лумнелият]],
[[лумнела]],
[[лумнелата]],
[[лумнело]],
[[лумнелото]],
[[лумнели]],
[[лумнелите]],
[[лумнатия]],
[[лумнатият]],
[[лумната]],
[[лумнатата]],
[[лумнато]],
[[лумнатото]],
[[лумнати]],
[[лумнатите]],
[[лумнал съм]],
[[лумнала съм]],
[[лумнало съм]],
[[лумнали сме]],
[[лумнал си]],
[[лумнала си]],
[[лумнало си]],
[[лумнали сте]],
[[лумнал е]],
[[лумнала е]],
[[лумнало е]],
[[лумнали са]],
[[бях лумнал]],
[[бях лумнала]],
[[бях лумнало]],
[[бяхме лумнали]],
[[беше лумнал]],
[[беше лумнала]],
[[беше лумнало]],
[[бяхте лумнали]],
[[бяха лумнали]],
[[ще лумна]],
[[ще лумнем]],
[[ще лумнеш]],
[[ще лумнете]],
[[ще лумне]],
[[ще лумнат]],
[[ще съм лумнал]],
[[ще съм лумнала]],
[[ще съм лумнало]],
[[ще сме лумнали]],
[[ще си лумнал]],
[[ще си лумнала]],
[[ще си лумнало]],
[[ще сте лумнали]],
[[ще е лумнал]],
[[ще е лумнала]],
[[ще е лумнало]],
[[ще са лумнали]],
[[щях да лумна]],
[[щяхме да лумнем]],
[[щеше да лумнеш]],
[[щяхте да лумнете]],
[[щеше да лумне]],
[[щяха да лумнат]],
[[щях да съм лумнал]],
[[щях да съм лумнала]],
[[щях да съм лумнало]],
[[щяхме да сме лумнали]],
[[щеше да си лумнал]],
[[щеше да си лумнала]],
[[щеше да си лумнало]],
[[щяхте да сте лумнали]],
[[щеше да е лумнал]],
[[щеше да е лумнала]],
[[щеше да е лумнало]],
[[щяха да са лумнали]],
[[лумнел съм]],
[[лумнела съм]],
[[лумнело съм]],
[[лумнели сме]],
[[лумнел си]],
[[лумнела си]],
[[лумнело си]],
[[лумнели сте]],
[[лумнел е]],
[[лумнела е]],
[[лумнело е]],
[[лумнели са]],
[[бил съм лумнал]],
[[била съм лумнала]],
[[било съм лумнало]],
[[били сме лумнали]],
[[бил си лумнал]],
[[била си лумнала]],
[[било си лумнало]],
[[били сте лумнали]],
[[бил е лумнал]],
[[била е лумнала]],
[[било е лумнало]],
[[били са лумнали]],
[[щял съм да лумна]],
[[щяла съм да лумна]],
[[щяло съм да лумна]],
[[щели сме да лумнем]],
[[щял си да лумнеш]],
[[щяла си да лумнеш]],
[[щяло си да лумнеш]],
[[щели сте да лумнете]],
[[щял да лумне]],
[[щяла да лумне]],
[[щяло да лумне]],
[[щели да лумнат]],
[[щял е да лумне]],
[[щяла е да лумне]],
[[щяло е да лумне]],
[[щели са да лумнат]],
[[щял съм да съм лумнал]],
[[щяла съм да съм лумнала]],
[[щяло съм да съм лумнало]],
[[щели сме да сме лумнали]],
[[щял си да си лумнал]],
[[щяла си да си лумнала]],
[[щяло си да си лумнало]],
[[щели сте да сте лумнали]],
[[щял да е лумнал]],
[[щяла да е лумнала]],
[[щяло да е лумнало]],
[[щели да са лумнали]],
[[щял е да е лумнал]],
[[щяла е да е лумнала]],
[[щяло е да е лумнало]],
[[щели са да са лумнали]],
[[бих лумнал]],
[[бих лумнала]],
[[бих лумнало]],
[[бихме лумнали]],
[[би лумнал]],
[[би лумнала]],
[[би лумнало]],
[[бихте лумнали]],
[[биха лумнали]],
}}</text>
      <sha1>tb3whs5tqwrldcoux9vsuk763wegtob</sha1>
    </revision>
  </page>
  <page>
    <title>Шаблон:Словоформи/лупам</title>
    <ns>10</ns>
    <id>517641</id>
    <revision>
      <id>549621</id>
      <timestamp>2005-05-11T04:57:28Z</timestamp>
      <contributor>
        <username>Bgbot</username>
        <id>83</id>
      </contributor>
      <comment>Борислав: Шаблон със словоформи</comment>
      <model>wikitext</model>
      <format>text/x-wiki</format>
      <text bytes="18430" xml:space="preserve">{{Шаблон:Словоформи/Глагол|
  ОСНОВНА ФОРМА = лупам
| СЕГ.ВР., 1Л., ЕД.Ч. = лу·пам
| СЕГ.ВР., 1Л., МН.Ч. = лу·па·ме
| СЕГ.ВР., 2Л., ЕД.Ч. = лу·паш
| СЕГ.ВР., 2Л., МН.Ч. = лу·па·те
| СЕГ.ВР., 3Л., ЕД.Ч. = лу·па
| СЕГ.ВР., 3Л., МН.Ч. = лу·пат
| МИН.СВ.ВР., 1Л., ЕД.Ч. = лу·пах
| МИН.СВ.ВР., 1Л., МН.Ч. = лу·пах·ме
| МИН.СВ.ВР., 2Л., ЕД.Ч. = лу·па
| МИН.СВ.ВР., 2Л., МН.Ч. = лу·пах·те
| МИН.СВ.ВР., 3Л., ЕД.Ч. = лу·па
| МИН.СВ.ВР., 3Л., МН.Ч. = лу·па·ха
| МИН.НЕСВ.ВР., 1Л., ЕД.Ч. = лу·пах
| МИН.НЕСВ.ВР., 1Л., МН.Ч. = лу·пах·ме
| МИН.НЕСВ.ВР., 2Л., ЕД.Ч. = лу·па·ше
| МИН.НЕСВ.ВР., 2Л., МН.Ч. = лу·пах·те
| МИН.НЕСВ.ВР., 3Л., ЕД.Ч. = лу·па·ше
| МИН.НЕСВ.ВР., 3Л., МН.Ч. = лу·па·ха
| МИН.НЕОПР.ВР., 1Л., ЕД.Ч., М.Р. = лупал съм
| МИН.НЕОПР.ВР., 1Л., ЕД.Ч., Ж.Р. = лупала съм
| МИН.НЕОПР.ВР., 1Л., ЕД.Ч., СР.Р. = лупало съм
| МИН.НЕОПР.ВР., 1Л., МН.Ч. = лупали сме
| МИН.НЕОПР.ВР., 2Л., ЕД.Ч., М.Р. = лупал си
| МИН.НЕОПР.ВР., 2Л., ЕД.Ч., Ж.Р. = лупала си
| МИН.НЕОПР.ВР., 2Л., ЕД.Ч., СР.Р. = лупало си
| МИН.НЕОПР.ВР., 2Л., МН.Ч. = лупали сте
| МИН.НЕОПР.ВР., 3Л., ЕД.Ч., М.Р. = лупал е
| МИН.НЕОПР.ВР., 3Л., ЕД.Ч., Ж.Р. = лупала е
| МИН.НЕОПР.ВР., 3Л., ЕД.Ч., СР.Р. = лупало е
| МИН.НЕОПР.ВР., 3Л., МН.Ч. = лупали са
| МИН.ПРЕД.ВР., 1Л., ЕД.Ч., М.Р. = бях лупал
| МИН.ПРЕД.ВР., 1Л., ЕД.Ч., Ж.Р. = бях лупала
| МИН.ПРЕД.ВР., 1Л., ЕД.Ч., СР.Р. = бях лупало
| МИН.ПРЕД.ВР., 1Л., МН.Ч. = бяхме лупали
| МИН.ПРЕД.ВР., 2Л., ЕД.Ч., М.Р. = беше лупал
| МИН.ПРЕД.ВР., 2Л., ЕД.Ч., Ж.Р. = беше лупала
| МИН.ПРЕД.ВР., 2Л., ЕД.Ч., СР.Р. = беше лупало
| МИН.ПРЕД.ВР., 2Л., МН.Ч. = бяхте лупали
| МИН.ПРЕД.ВР., 3Л., ЕД.Ч., М.Р. = беше лупал
| МИН.ПРЕД.ВР., 3Л., ЕД.Ч., Ж.Р. = беше лупала
| МИН.ПРЕД.ВР., 3Л., ЕД.Ч., СР.Р. = беше лупало
| МИН.ПРЕД.ВР., 3Л., МН.Ч. = бяха лупали
| БЪД.ВР., 1Л., ЕД.Ч. = ще лупам
| БЪД.ВР., 1Л., МН.Ч. = ще лупаме
| БЪД.ВР., 2Л., ЕД.Ч. = ще лупаш
| БЪД.ВР., 2Л., МН.Ч. = ще лупате
| БЪД.ВР., 3Л., ЕД.Ч. = ще лупа
| БЪД.ВР., 3Л., МН.Ч. = ще лупат
| БЪД.ПРЕД.ВР., 1Л., ЕД.Ч., М.Р. = ще съм лупал
| БЪД.ПРЕД.ВР., 1Л., ЕД.Ч., Ж.Р. = ще съм лупала
| БЪД.ПРЕД.ВР., 1Л., ЕД.Ч., СР.Р. = ще съм лупало
| БЪД.ПРЕД.ВР., 1Л., МН.Ч. = ще сме лупали
| БЪД.ПРЕД.ВР., 2Л., ЕД.Ч., М.Р. = ще си лупал
| БЪД.ПРЕД.ВР., 2Л., ЕД.Ч., Ж.Р. = ще си лупала
| БЪД.ПРЕД.ВР., 2Л., ЕД.Ч., СР.Р. = ще си лупало
| БЪД.ПРЕД.ВР., 2Л., МН.Ч. = ще сте лупали
| БЪД.ПРЕД.ВР., 3Л., ЕД.Ч., М.Р. = ще е лупал
| БЪД.ПРЕД.ВР., 3Л., ЕД.Ч., Ж.Р. = ще е лупала
| БЪД.ПРЕД.ВР., 3Л., ЕД.Ч., СР.Р. = ще е лупало
| БЪД.ПРЕД.ВР., 3Л., МН.Ч. = ще са лупали
| БЪД.ВР. В МИН., 1Л., ЕД.Ч. = щях да лупам
| БЪД.ВР. В МИН., 1Л., МН.Ч. = щяхме да лупаме
| БЪД.ВР. В МИН., 2Л., ЕД.Ч. = щеше да лупаш
| БЪД.ВР. В МИН., 2Л., МН.Ч. = щяхте да лупате
| БЪД.ВР. В МИН., 3Л., ЕД.Ч. = щеше да лупа
| БЪД.ВР. В МИН., 3Л., МН.Ч. = щяха да лупат
| БЪД.ПРЕД.ВР. В МИН., 1Л., ЕД.Ч., М.Р. = щях да съм лупал
| БЪД.ПРЕД.ВР. В МИН., 1Л., ЕД.Ч., Ж.Р. = щях да съм лупала
| БЪД.ПРЕД.ВР. В МИН., 1Л., ЕД.Ч., СР.Р. = щях да съм лупало
| БЪД.ПРЕД.ВР. В МИН., 1Л., МН.Ч. = щяхме да сме лупали
| БЪД.ПРЕД.ВР. В МИН., 2Л., ЕД.Ч., М.Р. = щеше да си лупал
| БЪД.ПРЕД.ВР. В МИН., 2Л., ЕД.Ч., Ж.Р. = щеше да си лупала
| БЪД.ПРЕД.ВР. В МИН., 2Л., ЕД.Ч., СР.Р. = щеше да си лупало
| БЪД.ПРЕД.ВР. В МИН., 2Л., МН.Ч. = щяхте да сте лупали
| БЪД.ПРЕД.ВР. В МИН., 3Л., ЕД.Ч., М.Р. = щеше да е лупал
| БЪД.ПРЕД.ВР. В МИН., 3Л., ЕД.Ч., Ж.Р. = щеше да е лупала
| БЪД.ПРЕД.ВР. В МИН., 3Л., ЕД.Ч., СР.Р. = щеше да е лупало
| БЪД.ПРЕД.ВР. В МИН., 3Л., МН.Ч. = щяха да са лупали
| ПР.НАКЛ., СЕГ.ВР., 1Л., ЕД.Ч., М.Р. = лупал съм
| ПР.НАКЛ., СЕГ.ВР., 1Л., ЕД.Ч., Ж.Р. = лупала съм
| ПР.НАКЛ., СЕГ.ВР., 1Л., ЕД.Ч., СР.Р. = лупало съм
| ПР.НАКЛ., СЕГ.ВР., 1Л., МН.Ч. = лупали сме
| ПР.НАКЛ., СЕГ.ВР., 2Л., ЕД.Ч., М.Р. = лупал си
| ПР.НАКЛ., СЕГ.ВР., 2Л., ЕД.Ч., Ж.Р. = лупала си
| ПР.НАКЛ., СЕГ.ВР., 2Л., ЕД.Ч., СР.Р. = лупало си
| ПР.НАКЛ., СЕГ.ВР., 2Л., МН.Ч. = лупали сте
| ПР.НАКЛ., СЕГ.ВР., 3Л., ЕД.Ч., М.Р. = лупал (е)
| ПР.НАКЛ., СЕГ.ВР., 3Л., ЕД.Ч., Ж.Р. = лупала (е)
| ПР.НАКЛ., СЕГ.ВР., 3Л., ЕД.Ч., СР.Р. = лупало (е)
| ПР.НАКЛ., СЕГ.ВР., 3Л., МН.Ч. = лупали (са)
| ПР.НАКЛ., МИН.СВ.ВР., 1Л., ЕД.Ч., М.Р. = лупал съм
| ПР.НАКЛ., МИН.СВ.ВР., 1Л., ЕД.Ч., Ж.Р. = лупала съм
| ПР.НАКЛ., МИН.СВ.ВР., 1Л., ЕД.Ч., СР.Р. = лупало съм
| ПР.НАКЛ., МИН.СВ.ВР., 1Л., МН.Ч. = лупали сме
| ПР.НАКЛ., МИН.СВ.ВР., 2Л., ЕД.Ч., М.Р. = лупал си
| ПР.НАКЛ., МИН.СВ.ВР., 2Л., ЕД.Ч., Ж.Р. = лупала си
| ПР.НАКЛ., МИН.СВ.ВР., 2Л., ЕД.Ч., СР.Р. = лупало си
| ПР.НАКЛ., МИН.СВ.ВР., 2Л., МН.Ч. = лупали сте
| ПР.НАКЛ., МИН.СВ.ВР., 3Л., ЕД.Ч., М.Р. = лупал (е)
| ПР.НАКЛ., МИН.СВ.ВР., 3Л., ЕД.Ч., Ж.Р. = лупала (е)
| ПР.НАКЛ., МИН.СВ.ВР., 3Л., ЕД.Ч., СР.Р. = лупало (е)
| ПР.НАКЛ., МИН.СВ.ВР., 3Л., МН.Ч. = лупали (са)
| ПР.НАКЛ., МИН.НЕОПР.ВР., 1Л., ЕД.Ч., М.Р. = бил съм лупал
| ПР.НАКЛ., МИН.НЕОПР.ВР., 1Л., ЕД.Ч., Ж.Р. = била съм лупала
| ПР.НАКЛ., МИН.НЕОПР.ВР., 1Л., ЕД.Ч., СР.Р. = било съм лупало
| ПР.НАКЛ., МИН.НЕОПР.ВР., 1Л., МН.Ч. = били сме лупали
| ПР.НАКЛ., МИН.НЕОПР.ВР., 2Л., ЕД.Ч., М.Р. = бил си лупал
| ПР.НАКЛ., МИН.НЕОПР.ВР., 2Л., ЕД.Ч., Ж.Р. = била си лупала
| ПР.НАКЛ., МИН.НЕОПР.ВР., 2Л., ЕД.Ч., СР.Р. = било си лупало
| ПР.НАКЛ., МИН.НЕОПР.ВР., 2Л., МН.Ч. = били сте лупали
| ПР.НАКЛ., МИН.НЕОПР.ВР., 3Л., ЕД.Ч., М.Р. = бил (е) лупал
| ПР.НАКЛ., МИН.НЕОПР.ВР., 3Л., ЕД.Ч., Ж.Р. = била (е) лупала
| ПР.НАКЛ., МИН.НЕОПР.ВР., 3Л., ЕД.Ч., СР.Р. = било (е) лупало
| ПР.НАКЛ., МИН.НЕОПР.ВР., 3Л., МН.Ч. = били (са) лупали
| ПР.НАКЛ., БЪД.ВР., 1Л., ЕД.Ч., М.Р. = щял съм да лупам
| ПР.НАКЛ., БЪД.ВР., 1Л., ЕД.Ч., Ж.Р. = щяла съм да лупам
| ПР.НАКЛ., БЪД.ВР., 1Л., ЕД.Ч., СР.Р. = щяло съм да лупам
| ПР.НАКЛ., БЪД.ВР., 1Л., МН.Ч. = щели сме да лупаме
| ПР.НАКЛ., БЪД.ВР., 2Л., ЕД.Ч., М.Р. = щял си да лупаш
| ПР.НАКЛ., БЪД.ВР., 2Л., ЕД.Ч., Ж.Р. = щяла си да лупаш
| ПР.НАКЛ., БЪД.ВР., 2Л., ЕД.Ч., СР.Р. = щяло си да лупаш
| ПР.НАКЛ., БЪД.ВР., 2Л., МН.Ч. = щели сте да лупате
| ПР.НАКЛ., БЪД.ВР., 3Л., ЕД.Ч., М.Р. = щял (е) да лупа
| ПР.НАКЛ., БЪД.ВР., 3Л., ЕД.Ч., Ж.Р. = щяла (е) да лупа
| ПР.НАКЛ., БЪД.ВР., 3Л., ЕД.Ч., СР.Р. = щяло (е) да лупа
| ПР.НАКЛ., БЪД.ВР., 3Л., МН.Ч. = щели (са) да лупат
| ПР.НАКЛ., БЪД.ПРЕД.ВР., 1Л., ЕД.Ч., М.Р. = щял съм да съм лупал
| ПР.НАКЛ., БЪД.ПРЕД.ВР., 1Л., ЕД.Ч., Ж.Р. = щяла съм да съм лупала
| ПР.НАКЛ., БЪД.ПРЕД.ВР., 1Л., ЕД.Ч., СР.Р. = щяло съм да съм лупало
| ПР.НАКЛ., БЪД.ПРЕД.ВР., 1Л., МН.Ч. = щели сме да сме лупали
| ПР.НАКЛ., БЪД.ПРЕД.ВР., 2Л., ЕД.Ч., М.Р. = щял си да си лупал
| ПР.НАКЛ., БЪД.ПРЕД.ВР., 2Л., ЕД.Ч., Ж.Р. = щяла си да си лупала
| ПР.НАКЛ., БЪД.ПРЕД.ВР., 2Л., ЕД.Ч., СР.Р. = щяло си да си лупало
| ПР.НАКЛ., БЪД.ПРЕД.ВР., 2Л., МН.Ч. = щели сте да сте лупали
| ПР.НАКЛ., БЪД.ПРЕД.ВР., 3Л., ЕД.Ч., М.Р. = щял (е) да е лупал
| ПР.НАКЛ., БЪД.ПРЕД.ВР., 3Л., ЕД.Ч., Ж.Р. = щяла (е) да е лупала
| ПР.НАКЛ., БЪД.ПРЕД.ВР., 3Л., ЕД.Ч., СР.Р. = щяло (е) да е лупало
| ПР.НАКЛ., БЪД.ПРЕД.ВР., 3Л., МН.Ч. = щели (са) да са лупали
| УСЛОВНО НАКЛОНЕНИЕ, 1Л., ЕД.Ч., М.Р. = бих лупал
| УСЛОВНО НАКЛОНЕНИЕ, 1Л., ЕД.Ч., Ж.Р. = бих лупала
| УСЛОВНО НАКЛОНЕНИЕ, 1Л., ЕД.Ч., СР.Р. = бих лупало
| УСЛОВНО НАКЛОНЕНИЕ, 1Л., МН.Ч. = бихме лупали
| УСЛОВНО НАКЛОНЕНИЕ, 2Л., ЕД.Ч., М.Р. = би лупал
| УСЛОВНО НАКЛОНЕНИЕ, 2Л., ЕД.Ч., Ж.Р. = би лупала
| УСЛОВНО НАКЛОНЕНИЕ, 2Л., ЕД.Ч., СР.Р. = би лупало
| УСЛОВНО НАКЛОНЕНИЕ, 2Л., МН.Ч. = бихте лупали
| УСЛОВНО НАКЛОНЕНИЕ, 3Л., ЕД.Ч., М.Р. = би лупал
| УСЛОВНО НАКЛОНЕНИЕ, 3Л., ЕД.Ч., Ж.Р. = би лупала
| УСЛОВНО НАКЛОНЕНИЕ, 3Л., ЕД.Ч., СР.Р. = би лупало
| УСЛОВНО НАКЛОНЕНИЕ, 3Л., МН.Ч. = биха лупали
| ПОВЕЛИТЕЛНО НАКЛОНЕНИЕ, ЕД.Ч. = лу·пай
| ПОВЕЛИТЕЛНО НАКЛОНЕНИЕ, МН.Ч. = лу·пай·те
| МИН.СТРАД.ПРИЧ. М.Р. = лу·пан
| МИН.СТРАД.ПРИЧ. М.Р. НЕПЪЛЕН ЧЛЕН = лу·па·ния
| МИН.СТРАД.ПРИЧ. М.Р. ПЪЛЕН ЧЛЕН = лу·па·ни·ят
| МИН.СТРАД.ПРИЧ. Ж.Р. = лу·па·на
| МИН.СТРАД.ПРИЧ. Ж.Р. ЧЛЕН = лу·па·на·та
| МИН.СТРАД.ПРИЧ. СР.Р. = лу·па·но
| МИН.СТРАД.ПРИЧ. СР.Р. ЧЛЕН = лу·па·но·то
| МИН.СТРАД.ПРИЧ. МН.Ч. = лу·па·ни
| МИН.СТРАД.ПРИЧ. МН.Ч. ЧЛЕН = лу·па·ни·те
| МИН.ДЕЯТ.СВ.ПРИЧ. М.Р. = лу·пал
| МИН.ДЕЯТ.СВ.ПРИЧ. М.Р. НЕПЪЛЕН ЧЛЕН = лу·па·лия
| МИН.ДЕЯТ.СВ.ПРИЧ. М.Р. ПЪЛЕН ЧЛЕН = лу·па·ли·ят
| МИН.ДЕЯТ.СВ.ПРИЧ. Ж.Р. = лу·па·ла
| МИН.ДЕЯТ.СВ.ПРИЧ. Ж.Р. ЧЛЕН = лу·па·ла·та
| МИН.ДЕЯТ.СВ.ПРИЧ. СР.Р. = лу·па·ло
| МИН.ДЕЯТ.СВ.ПРИЧ. СР.Р. ЧЛЕН = лу·па·ло·то
| МИН.ДЕЯТ.СВ.ПРИЧ. МН.Ч. = лу·па·ли
| МИН.ДЕЯТ.СВ.ПРИЧ. МН.Ч. ЧЛЕН = лу·па·ли·те
| МИН.ДЕЯТ.НЕСВ.ПРИЧ. М.Р. = лу·пал
| МИН.ДЕЯТ.НЕСВ.ПРИЧ. М.Р. НЕПЪЛЕН ЧЛЕН = лу·па·лия
| МИН.ДЕЯТ.НЕСВ.ПРИЧ. М.Р. ПЪЛЕН ЧЛЕН = лу·па·ли·ят
| МИН.ДЕЯТ.НЕСВ.ПРИЧ. Ж.Р. = лу·па·ла
| МИН.ДЕЯТ.НЕСВ.ПРИЧ. Ж.Р. ЧЛЕН = лу·па·ла·та
| МИН.ДЕЯТ.НЕСВ.ПРИЧ. СР.Р. = лу·па·ло
| МИН.ДЕЯТ.НЕСВ.ПРИЧ. СР.Р. ЧЛЕН = лу·па·ло·то
| МИН.ДЕЯТ.НЕСВ.ПРИЧ. МН.Ч. = лу·па·ли
| МИН.ДЕЯТ.НЕСВ.ПРИЧ. МН.Ч. ЧЛЕН = лу·па·ли·те
| СЕГ.ДЕЯТ.ПРИЧ. М.Р. = лу·пащ
| СЕГ.ДЕЯТ.ПРИЧ. М.Р. НЕПЪЛЕН ЧЛЕН = лу·па·щия
| СЕГ.ДЕЯТ.ПРИЧ. М.Р. ПЪЛЕН ЧЛЕН = лу·па·щи·ят
| СЕГ.ДЕЯТ.ПРИЧ. Ж.Р. = лу·па·ща
| СЕГ.ДЕЯТ.ПРИЧ. Ж.Р. ЧЛЕН = лу·па·ща·та
| СЕГ.ДЕЯТ.ПРИЧ. СР.Р. = лу·па·що
| СЕГ.ДЕЯТ.ПРИЧ. СР.Р. ЧЛЕН = лу·па·що·то
| СЕГ.ДЕЯТ.ПРИЧ. МН.Ч. = лу·па·щи
| СЕГ.ДЕЯТ.ПРИЧ. МН.Ч. ЧЛЕН = лу·па·щи·те
| ДЕЕПРИЧАСТИЕ = лу·пай·ки
| СКРИТИ ПРЕПРАТКИ = 
[[лупам]],
[[лупаш]],
[[лупа]],
[[лупаме]],
[[лупате]],
[[лупат]],
[[лупах]],
[[лупахме]],
[[лупахте]],
[[лупаха]],
[[лупаше]],
[[лупай]],
[[лупайте]],
[[лупал]],
[[лупалия]],
[[лупалият]],
[[лупала]],
[[лупалата]],
[[лупало]],
[[лупалото]],
[[лупали]],
[[лупалите]],
[[лупан]],
[[лупания]],
[[лупаният]],
[[лупана]],
[[лупаната]],
[[лупано]],
[[лупаното]],
[[лупани]],
[[лупаните]],
[[лупащ]],
[[лупащия]],
[[лупащият]],
[[лупаща]],
[[лупащата]],
[[лупащо]],
[[лупащото]],
[[лупащи]],
[[лупащите]],
[[лупайки]],
[[лупал съм]],
[[лупала съм]],
[[лупало съм]],
[[лупали сме]],
[[лупал си]],
[[лупала си]],
[[лупало си]],
[[лупали сте]],
[[лупал е]],
[[лупала е]],
[[лупало е]],
[[лупали са]],
[[бях лупал]],
[[бях лупала]],
[[бях лупало]],
[[бяхме лупали]],
[[беше лупал]],
[[беше лупала]],
[[беше лупало]],
[[бяхте лупали]],
[[бяха лупали]],
[[ще лупам]],
[[ще лупаме]],
[[ще лупаш]],
[[ще лупате]],
[[ще лупа]],
[[ще лупат]],
[[ще съм лупал]],
[[ще съм лупала]],
[[ще съм лупало]],
[[ще сме лупали]],
[[ще си лупал]],
[[ще си лупала]],
[[ще си лупало]],
[[ще сте лупали]],
[[ще е лупал]],
[[ще е лупала]],
[[ще е лупало]],
[[ще са лупали]],
[[щях да лупам]],
[[щяхме да лупаме]],
[[щеше да лупаш]],
[[щяхте да лупате]],
[[щеше да лупа]],
[[щяха да лупат]],
[[щях да съм лупал]],
[[щях да съм лупала]],
[[щях да съм лупало]],
[[щяхме да сме лупали]],
[[щеше да си лупал]],
[[щеше да си лупала]],
[[щеше да си лупало]],
[[щяхте да сте лупали]],
[[щеше да е лупал]],
[[щеше да е лупала]],
[[щеше да е лупало]],
[[щяха да са лупали]],
[[бил съм лупал]],
[[била съм лупала]],
[[било съм лупало]],
[[били сме лупали]],
[[бил си лупал]],
[[била си лупала]],
[[било си лупало]],
[[били сте лупали]],
[[бил е лупал]],
[[била е лупала]],
[[било е лупало]],
[[били са лупали]],
[[щял съм да лупам]],
[[щяла съм да лупам]],
[[щяло съм да лупам]],
[[щели сме да лупаме]],
[[щял си да лупаш]],
[[щяла си да лупаш]],
[[щяло си да лупаш]],
[[щели сте да лупате]],
[[щял да лупа]],
[[щяла да лупа]],
[[щяло да лупа]],
[[щели да лупат]],
[[щял е да лупа]],
[[щяла е да лупа]],
[[щяло е да лупа]],
[[щели са да лупат]],
[[щял съм да съм лупал]],
[[щяла съм да съм лупала]],
[[щяло съм да съм лупало]],
[[щели сме да сме лупали]],
[[щял си да си лупал]],
[[щяла си да си лупала]],
[[щяло си да си лупало]],
[[щели сте да сте лупали]],
[[щял да е лупал]],
[[щяла да е лупала]],
[[щяло да е лупало]],
[[щели да са лупали]],
[[щял е да е лупал]],
[[щяла е да е лупала]],
[[щяло е да е лупало]],
[[щели са да са лупали]],
[[бих лупал]],
[[бих лупала]],
[[бих лупало]],
[[бихме лупали]],
[[би лупал]],
[[би лупала]],
[[би лупало]],
[[бихте лупали]],
[[биха лупали]],
}}</text>
      <sha1>hqmpy8yxaoy9l9mns05snqmhtbitzll</sha1>
    </revision>
  </page>
  <page>
    <title>Шаблон:Словоформи/лупвам</title>
    <ns>10</ns>
    <id>517652</id>
    <revision>
      <id>549632</id>
      <timestamp>2005-05-11T04:57:37Z</timestamp>
      <contributor>
        <username>Bgbot</username>
        <id>83</id>
      </contributor>
      <comment>Борислав: Шаблон със словоформи</comment>
      <model>wikitext</model>
      <format>text/x-wiki</format>
      <text bytes="19112" xml:space="preserve">{{Шаблон:Словоформи/Глагол|
  ОСНОВНА ФОРМА = лупвам
| СЕГ.ВР., 1Л., ЕД.Ч. = луп·вам
| СЕГ.ВР., 1Л., МН.Ч. = луп·ва·ме
| СЕГ.ВР., 2Л., ЕД.Ч. = луп·ваш
| СЕГ.ВР., 2Л., МН.Ч. = луп·ва·те
| СЕГ.ВР., 3Л., ЕД.Ч. = луп·ва
| СЕГ.ВР., 3Л., МН.Ч. = луп·ват
| МИН.СВ.ВР., 1Л., ЕД.Ч. = луп·вах
| МИН.СВ.ВР., 1Л., МН.Ч. = луп·вах·ме
| МИН.СВ.ВР., 2Л., ЕД.Ч. = луп·ва
| МИН.СВ.ВР., 2Л., МН.Ч. = луп·вах·те
| МИН.СВ.ВР., 3Л., ЕД.Ч. = луп·ва
| МИН.СВ.ВР., 3Л., МН.Ч. = луп·ва·ха
| МИН.НЕСВ.ВР., 1Л., ЕД.Ч. = луп·вах
| МИН.НЕСВ.ВР., 1Л., МН.Ч. = луп·вах·ме
| МИН.НЕСВ.ВР., 2Л., ЕД.Ч. = луп·ва·ше
| МИН.НЕСВ.ВР., 2Л., МН.Ч. = луп·вах·те
| МИН.НЕСВ.ВР., 3Л., ЕД.Ч. = луп·ва·ше
| МИН.НЕСВ.ВР., 3Л., МН.Ч. = луп·ва·ха
| МИН.НЕОПР.ВР., 1Л., ЕД.Ч., М.Р. = лупвал съм
| МИН.НЕОПР.ВР., 1Л., ЕД.Ч., Ж.Р. = лупвала съм
| МИН.НЕОПР.ВР., 1Л., ЕД.Ч., СР.Р. = лупвало съм
| МИН.НЕОПР.ВР., 1Л., МН.Ч. = лупвали сме
| МИН.НЕОПР.ВР., 2Л., ЕД.Ч., М.Р. = лупвал си
| МИН.НЕОПР.ВР., 2Л., ЕД.Ч., Ж.Р. = лупвала си
| МИН.НЕОПР.ВР., 2Л., ЕД.Ч., СР.Р. = лупвало си
| МИН.НЕОПР.ВР., 2Л., МН.Ч. = лупвали сте
| МИН.НЕОПР.ВР., 3Л., ЕД.Ч., М.Р. = лупвал е
| МИН.НЕОПР.ВР., 3Л., ЕД.Ч., Ж.Р. = лупвала е
| МИН.НЕОПР.ВР., 3Л., ЕД.Ч., СР.Р. = лупвало е
| МИН.НЕОПР.ВР., 3Л., МН.Ч. = лупвали са
| МИН.ПРЕД.ВР., 1Л., ЕД.Ч., М.Р. = бях лупвал
| МИН.ПРЕД.ВР., 1Л., ЕД.Ч., Ж.Р. = бях лупвала
| МИН.ПРЕД.ВР., 1Л., ЕД.Ч., СР.Р. = бях лупвало
| МИН.ПРЕД.ВР., 1Л., МН.Ч. = бяхме лупвали
| МИН.ПРЕД.ВР., 2Л., ЕД.Ч., М.Р. = беше лупвал
| МИН.ПРЕД.ВР., 2Л., ЕД.Ч., Ж.Р. = беше лупвала
| МИН.ПРЕД.ВР., 2Л., ЕД.Ч., СР.Р. = беше лупвало
| МИН.ПРЕД.ВР., 2Л., МН.Ч. = бяхте лупвали
| МИН.ПРЕД.ВР., 3Л., ЕД.Ч., М.Р. = беше лупвал
| МИН.ПРЕД.ВР., 3Л., ЕД.Ч., Ж.Р. = беше лупвала
| МИН.ПРЕД.ВР., 3Л., ЕД.Ч., СР.Р. = беше лупвало
| МИН.ПРЕД.ВР., 3Л., МН.Ч. = бяха лупвали
| БЪД.ВР., 1Л., ЕД.Ч. = ще лупвам
| БЪД.ВР., 1Л., МН.Ч. = ще лупваме
| БЪД.ВР., 2Л., ЕД.Ч. = ще лупваш
| БЪД.ВР., 2Л., МН.Ч. = ще лупвате
| БЪД.ВР., 3Л., ЕД.Ч. = ще лупва
| БЪД.ВР., 3Л., МН.Ч. = ще лупват
| БЪД.ПРЕД.ВР., 1Л., ЕД.Ч., М.Р. = ще съм лупвал
| БЪД.ПРЕД.ВР., 1Л., ЕД.Ч., Ж.Р. = ще съм лупвала
| БЪД.ПРЕД.ВР., 1Л., ЕД.Ч., СР.Р. = ще съм лупвало
| БЪД.ПРЕД.ВР., 1Л., МН.Ч. = ще сме лупвали
| БЪД.ПРЕД.ВР., 2Л., ЕД.Ч., М.Р. = ще си лупвал
| БЪД.ПРЕД.ВР., 2Л., ЕД.Ч., Ж.Р. = ще си лупвала
| БЪД.ПРЕД.ВР., 2Л., ЕД.Ч., СР.Р. = ще си лупвало
| БЪД.ПРЕД.ВР., 2Л., МН.Ч. = ще сте лупвали
| БЪД.ПРЕД.ВР., 3Л., ЕД.Ч., М.Р. = ще е лупвал
| БЪД.ПРЕД.ВР., 3Л., ЕД.Ч., Ж.Р. = ще е лупвала
| БЪД.ПРЕД.ВР., 3Л., ЕД.Ч., СР.Р. = ще е лупвало
| БЪД.ПРЕД.ВР., 3Л., МН.Ч. = ще са лупвали
| БЪД.ВР. В МИН., 1Л., ЕД.Ч. = щях да лупвам
| БЪД.ВР. В МИН., 1Л., МН.Ч. = щяхме да лупваме
| БЪД.ВР. В МИН., 2Л., ЕД.Ч. = щеше да лупваш
| БЪД.ВР. В МИН., 2Л., МН.Ч. = щяхте да лупвате
| БЪД.ВР. В МИН., 3Л., ЕД.Ч. = щеше да лупва
| БЪД.ВР. В МИН., 3Л., МН.Ч. = щяха да лупват
| БЪД.ПРЕД.ВР. В МИН., 1Л., ЕД.Ч., М.Р. = щях да съм лупвал
| БЪД.ПРЕД.ВР. В МИН., 1Л., ЕД.Ч., Ж.Р. = щях да съм лупвала
| БЪД.ПРЕД.ВР. В МИН., 1Л., ЕД.Ч., СР.Р. = щях да съм лупвало
| БЪД.ПРЕД.ВР. В МИН., 1Л., МН.Ч. = щяхме да сме лупвали
| БЪД.ПРЕД.ВР. В МИН., 2Л., ЕД.Ч., М.Р. = щеше да си лупвал
| БЪД.ПРЕД.ВР. В МИН., 2Л., ЕД.Ч., Ж.Р. = щеше да си лупвала
| БЪД.ПРЕД.ВР. В МИН., 2Л., ЕД.Ч., СР.Р. = щеше да си лупвало
| БЪД.ПРЕД.ВР. В МИН., 2Л., МН.Ч. = щяхте да сте лупвали
| БЪД.ПРЕД.ВР. В МИН., 3Л., ЕД.Ч., М.Р. = щеше да е лупвал
| БЪД.ПРЕД.ВР. В МИН., 3Л., ЕД.Ч., Ж.Р. = щеше да е лупвала
| БЪД.ПРЕД.ВР. В МИН., 3Л., ЕД.Ч., СР.Р. = щеше да е лупвало
| БЪД.ПРЕД.ВР. В МИН., 3Л., МН.Ч. = щяха да са лупвали
| ПР.НАКЛ., СЕГ.ВР., 1Л., ЕД.Ч., М.Р. = лупвал съм
| ПР.НАКЛ., СЕГ.ВР., 1Л., ЕД.Ч., Ж.Р. = лупвала съм
| ПР.НАКЛ., СЕГ.ВР., 1Л., ЕД.Ч., СР.Р. = лупвало съм
| ПР.НАКЛ., СЕГ.ВР., 1Л., МН.Ч. = лупвали сме
| ПР.НАКЛ., СЕГ.ВР., 2Л., ЕД.Ч., М.Р. = лупвал си
| ПР.НАКЛ., СЕГ.ВР., 2Л., ЕД.Ч., Ж.Р. = лупвала си
| ПР.НАКЛ., СЕГ.ВР., 2Л., ЕД.Ч., СР.Р. = лупвало си
| ПР.НАКЛ., СЕГ.ВР., 2Л., МН.Ч. = лупвали сте
| ПР.НАКЛ., СЕГ.ВР., 3Л., ЕД.Ч., М.Р. = лупвал (е)
| ПР.НАКЛ., СЕГ.ВР., 3Л., ЕД.Ч., Ж.Р. = лупвала (е)
| ПР.НАКЛ., СЕГ.ВР., 3Л., ЕД.Ч., СР.Р. = лупвало (е)
| ПР.НАКЛ., СЕГ.ВР., 3Л., МН.Ч. = лупвали (са)
| ПР.НАКЛ., МИН.СВ.ВР., 1Л., ЕД.Ч., М.Р. = лупвал съм
| ПР.НАКЛ., МИН.СВ.ВР., 1Л., ЕД.Ч., Ж.Р. = лупвала съм
| ПР.НАКЛ., МИН.СВ.ВР., 1Л., ЕД.Ч., СР.Р. = лупвало съм
| ПР.НАКЛ., МИН.СВ.ВР., 1Л., МН.Ч. = лупвали сме
| ПР.НАКЛ., МИН.СВ.ВР., 2Л., ЕД.Ч., М.Р. = лупвал си
| ПР.НАКЛ., МИН.СВ.ВР., 2Л., ЕД.Ч., Ж.Р. = лупвала си
| ПР.НАКЛ., МИН.СВ.ВР., 2Л., ЕД.Ч., СР.Р. = лупвало си
| ПР.НАКЛ., МИН.СВ.ВР., 2Л., МН.Ч. = лупвали сте
| ПР.НАКЛ., МИН.СВ.ВР., 3Л., ЕД.Ч., М.Р. = лупвал (е)
| ПР.НАКЛ., МИН.СВ.ВР., 3Л., ЕД.Ч., Ж.Р. = лупвала (е)
| ПР.НАКЛ., МИН.СВ.ВР., 3Л., ЕД.Ч., СР.Р. = лупвало (е)
| ПР.НАКЛ., МИН.СВ.ВР., 3Л., МН.Ч. = лупвали (са)
| ПР.НАКЛ., МИН.НЕОПР.ВР., 1Л., ЕД.Ч., М.Р. = бил съм лупвал
| ПР.НАКЛ., МИН.НЕОПР.ВР., 1Л., ЕД.Ч., Ж.Р. = била съм лупвала
| ПР.НАКЛ., МИН.НЕОПР.ВР., 1Л., ЕД.Ч., СР.Р. = било съм лупвало
| ПР.НАКЛ., МИН.НЕОПР.ВР., 1Л., МН.Ч. = били сме лупвали
| ПР.НАКЛ., МИН.НЕОПР.ВР., 2Л., ЕД.Ч., М.Р. = бил си лупвал
| ПР.НАКЛ., МИН.НЕОПР.ВР., 2Л., ЕД.Ч., Ж.Р. = била си лупвала
| ПР.НАКЛ., МИН.НЕОПР.ВР., 2Л., ЕД.Ч., СР.Р. = било си лупвало
| ПР.НАКЛ., МИН.НЕОПР.ВР., 2Л., МН.Ч. = били сте лупвали
| ПР.НАКЛ., МИН.НЕОПР.ВР., 3Л., ЕД.Ч., М.Р. = бил (е) лупвал
| ПР.НАКЛ., МИН.НЕОПР.ВР., 3Л., ЕД.Ч., Ж.Р. = била (е) лупвала
| ПР.НАКЛ., МИН.НЕОПР.ВР., 3Л., ЕД.Ч., СР.Р. = било (е) лупвало
| ПР.НАКЛ., МИН.НЕОПР.ВР., 3Л., МН.Ч. = били (са) лупвали
| ПР.НАКЛ., БЪД.ВР., 1Л., ЕД.Ч., М.Р. = щял съм да лупвам
| ПР.НАКЛ., БЪД.ВР., 1Л., ЕД.Ч., Ж.Р. = щяла съм да лупвам
| ПР.НАКЛ., БЪД.ВР., 1Л., ЕД.Ч., СР.Р. = щяло съм да лупвам
| ПР.НАКЛ., БЪД.ВР., 1Л., МН.Ч. = щели сме да лупваме
| ПР.НАКЛ., БЪД.ВР., 2Л., ЕД.Ч., М.Р. = щял си да лупваш
| ПР.НАКЛ., БЪД.ВР., 2Л., ЕД.Ч., Ж.Р. = щяла си да лупваш
| ПР.НАКЛ., БЪД.ВР., 2Л., ЕД.Ч., СР.Р. = щяло си да лупваш
| ПР.НАКЛ., БЪД.ВР., 2Л., МН.Ч. = щели сте да лупвате
| ПР.НАКЛ., БЪД.ВР., 3Л., ЕД.Ч., М.Р. = щял (е) да лупва
| ПР.НАКЛ., БЪД.ВР., 3Л., ЕД.Ч., Ж.Р. = щяла (е) да лупва
| ПР.НАКЛ., БЪД.ВР., 3Л., ЕД.Ч., СР.Р. = щяло (е) да лупва
| ПР.НАКЛ., БЪД.ВР., 3Л., МН.Ч. = щели (са) да лупват
| ПР.НАКЛ., БЪД.ПРЕД.ВР., 1Л., ЕД.Ч., М.Р. = щял съм да съм лупвал
| ПР.НАКЛ., БЪД.ПРЕД.ВР., 1Л., ЕД.Ч., Ж.Р. = щяла съм да съм лупвала
| ПР.НАКЛ., БЪД.ПРЕД.ВР., 1Л., ЕД.Ч., СР.Р. = щяло съм да съм лупвало
| ПР.НАКЛ., БЪД.ПРЕД.ВР., 1Л., МН.Ч. = щели сме да сме лупвали
| ПР.НАКЛ., БЪД.ПРЕД.ВР., 2Л., ЕД.Ч., М.Р. = щял си да си лупвал
| ПР.НАКЛ., БЪД.ПРЕД.ВР., 2Л., ЕД.Ч., Ж.Р. = щяла си да си лупвала
| ПР.НАКЛ., БЪД.ПРЕД.ВР., 2Л., ЕД.Ч., СР.Р. = щяло си да си лупвало
| ПР.НАКЛ., БЪД.ПРЕД.ВР., 2Л., МН.Ч. = щели сте да сте лупвали
| ПР.НАКЛ., БЪД.ПРЕД.ВР., 3Л., ЕД.Ч., М.Р. = щял (е) да е лупвал
| ПР.НАКЛ., БЪД.ПРЕД.ВР., 3Л., ЕД.Ч., Ж.Р. = щяла (е) да е лупвала
| ПР.НАКЛ., БЪД.ПРЕД.ВР., 3Л., ЕД.Ч., СР.Р. = щяло (е) да е лупвало
| ПР.НАКЛ., БЪД.ПРЕД.ВР., 3Л., МН.Ч. = щели (са) да са лупвали
| УСЛОВНО НАКЛОНЕНИЕ, 1Л., ЕД.Ч., М.Р. = бих лупвал
| УСЛОВНО НАКЛОНЕНИЕ, 1Л., ЕД.Ч., Ж.Р. = бих лупвала
| УСЛОВНО НАКЛОНЕНИЕ, 1Л., ЕД.Ч., СР.Р. = бих лупвало
| УСЛОВНО НАКЛОНЕНИЕ, 1Л., МН.Ч. = бихме лупвали
| УСЛОВНО НАКЛОНЕНИЕ, 2Л., ЕД.Ч., М.Р. = би лупвал
| УСЛОВНО НАКЛОНЕНИЕ, 2Л., ЕД.Ч., Ж.Р. = би лупвала
| УСЛОВНО НАКЛОНЕНИЕ, 2Л., ЕД.Ч., СР.Р. = би лупвало
| УСЛОВНО НАКЛОНЕНИЕ, 2Л., МН.Ч. = бихте лупвали
| УСЛОВНО НАКЛОНЕНИЕ, 3Л., ЕД.Ч., М.Р. = би лупвал
| УСЛОВНО НАКЛОНЕНИЕ, 3Л., ЕД.Ч., Ж.Р. = би лупвала
| УСЛОВНО НАКЛОНЕНИЕ, 3Л., ЕД.Ч., СР.Р. = би лупвало
| УСЛОВНО НАКЛОНЕНИЕ, 3Л., МН.Ч. = биха лупвали
| ПОВЕЛИТЕЛНО НАКЛОНЕНИЕ, ЕД.Ч. = луп·вай
| ПОВЕЛИТЕЛНО НАКЛОНЕНИЕ, МН.Ч. = луп·вай·те
| МИН.СТРАД.ПРИЧ. М.Р. = луп·ван
| МИН.СТРАД.ПРИЧ. М.Р. НЕПЪЛЕН ЧЛЕН = луп·ва·ния
| МИН.СТРАД.ПРИЧ. М.Р. ПЪЛЕН ЧЛЕН = луп·ва·ни·ят
| МИН.СТРАД.ПРИЧ. Ж.Р. = луп·ва·на
| МИН.СТРАД.ПРИЧ. Ж.Р. ЧЛЕН = луп·ва·на·та
| МИН.СТРАД.ПРИЧ. СР.Р. = луп·ва·но
| МИН.СТРАД.ПРИЧ. СР.Р. ЧЛЕН = луп·ва·но·то
| МИН.СТРАД.ПРИЧ. МН.Ч. = луп·ва·ни
| МИН.СТРАД.ПРИЧ. МН.Ч. ЧЛЕН = луп·ва·ни·те
| МИН.ДЕЯТ.СВ.ПРИЧ. М.Р. = луп·вал
| МИН.ДЕЯТ.СВ.ПРИЧ. М.Р. НЕПЪЛЕН ЧЛЕН = луп·ва·лия
| МИН.ДЕЯТ.СВ.ПРИЧ. М.Р. ПЪЛЕН ЧЛЕН = луп·ва·ли·ят
| МИН.ДЕЯТ.СВ.ПРИЧ. Ж.Р. = луп·ва·ла
| МИН.ДЕЯТ.СВ.ПРИЧ. Ж.Р. ЧЛЕН = луп·ва·ла·та
| МИН.ДЕЯТ.СВ.ПРИЧ. СР.Р. = луп·ва·ло
| МИН.ДЕЯТ.СВ.ПРИЧ. СР.Р. ЧЛЕН = луп·ва·ло·то
| МИН.ДЕЯТ.СВ.ПРИЧ. МН.Ч. = луп·ва·ли
| МИН.ДЕЯТ.СВ.ПРИЧ. МН.Ч. ЧЛЕН = луп·ва·ли·те
| МИН.ДЕЯТ.НЕСВ.ПРИЧ. М.Р. = луп·вал
| МИН.ДЕЯТ.НЕСВ.ПРИЧ. М.Р. НЕПЪЛЕН ЧЛЕН = луп·ва·лия
| МИН.ДЕЯТ.НЕСВ.ПРИЧ. М.Р. ПЪЛЕН ЧЛЕН = луп·ва·ли·ят
| МИН.ДЕЯТ.НЕСВ.ПРИЧ. Ж.Р. = луп·ва·ла
| МИН.ДЕЯТ.НЕСВ.ПРИЧ. Ж.Р. ЧЛЕН = луп·ва·ла·та
| МИН.ДЕЯТ.НЕСВ.ПРИЧ. СР.Р. = луп·ва·ло
| МИН.ДЕЯТ.НЕСВ.ПРИЧ. СР.Р. ЧЛЕН = луп·ва·ло·то
| МИН.ДЕЯТ.НЕСВ.ПРИЧ. МН.Ч. = луп·ва·ли
| МИН.ДЕЯТ.НЕСВ.ПРИЧ. МН.Ч. ЧЛЕН = луп·ва·ли·те
| СЕГ.ДЕЯТ.ПРИЧ. М.Р. = луп·ващ
| СЕГ.ДЕЯТ.ПРИЧ. М.Р. НЕПЪЛЕН ЧЛЕН = луп·ва·щия
| СЕГ.ДЕЯТ.ПРИЧ. М.Р. ПЪЛЕН ЧЛЕН = луп·ва·щи·ят
| СЕГ.ДЕЯТ.ПРИЧ. Ж.Р. = луп·ва·ща
| СЕГ.ДЕЯТ.ПРИЧ. Ж.Р. ЧЛЕН = луп·ва·ща·та
| СЕГ.ДЕЯТ.ПРИЧ. СР.Р. = луп·ва·що
| СЕГ.ДЕЯТ.ПРИЧ. СР.Р. ЧЛЕН = луп·ва·що·то
| СЕГ.ДЕЯТ.ПРИЧ. МН.Ч. = луп·ва·щи
| СЕГ.ДЕЯТ.ПРИЧ. МН.Ч. ЧЛЕН = луп·ва·щи·те
| ДЕЕПРИЧАСТИЕ = луп·вай·ки
| СКРИТИ ПРЕПРАТКИ = 
[[лупвам]],
[[лупваш]],
[[лупва]],
[[лупваме]],
[[лупвате]],
[[лупват]],
[[лупвах]],
[[лупвахме]],
[[лупвахте]],
[[лупваха]],
[[лупваше]],
[[лупвай]],
[[лупвайте]],
[[лупвал]],
[[лупвалия]],
[[лупвалият]],
[[лупвала]],
[[лупвалата]],
[[лупвало]],
[[лупвалото]],
[[лупвали]],
[[лупвалите]],
[[лупван]],
[[лупвания]],
[[лупваният]],
[[лупвана]],
[[лупваната]],
[[лупвано]],
[[лупваното]],
[[лупвани]],
[[лупваните]],
[[лупващ]],
[[лупващия]],
[[лупващият]],
[[лупваща]],
[[лупващата]],
[[лупващо]],
[[лупващото]],
[[лупващи]],
[[лупващите]],
[[лупвайки]],
[[лупвал съм]],
[[лупвала съм]],
[[лупвало съм]],
[[лупвали сме]],
[[лупвал си]],
[[лупвала си]],
[[лупвало си]],
[[лупвали сте]],
[[лупвал е]],
[[лупвала е]],
[[лупвало е]],
[[лупвали са]],
[[бях лупвал]],
[[бях лупвала]],
[[бях лупвало]],
[[бяхме лупвали]],
[[беше лупвал]],
[[беше лупвала]],
[[беше лупвало]],
[[бяхте лупвали]],
[[бяха лупвали]],
[[ще лупвам]],
[[ще лупваме]],
[[ще лупваш]],
[[ще лупвате]],
[[ще лупва]],
[[ще лупват]],
[[ще съм лупвал]],
[[ще съм лупвала]],
[[ще съм лупвало]],
[[ще сме лупвали]],
[[ще си лупвал]],
[[ще си лупвала]],
[[ще си лупвало]],
[[ще сте лупвали]],
[[ще е лупвал]],
[[ще е лупвала]],
[[ще е лупвало]],
[[ще са лупвали]],
[[щях да лупвам]],
[[щяхме да лупваме]],
[[щеше да лупваш]],
[[щяхте да лупвате]],
[[щеше да лупва]],
[[щяха да лупват]],
[[щях да съм лупвал]],
[[щях да съм лупвала]],
[[щях да съм лупвало]],
[[щяхме да сме лупвали]],
[[щеше да си лупвал]],
[[щеше да си лупвала]],
[[щеше да си лупвало]],
[[щяхте да сте лупвали]],
[[щеше да е лупвал]],
[[щеше да е лупвала]],
[[щеше да е лупвало]],
[[щяха да са лупвали]],
[[бил съм лупвал]],
[[била съм лупвала]],
[[било съм лупвало]],
[[били сме лупвали]],
[[бил си лупвал]],
[[била си лупвала]],
[[било си лупвало]],
[[били сте лупвали]],
[[бил е лупвал]],
[[била е лупвала]],
[[било е лупвало]],
[[били са лупвали]],
[[щял съм да лупвам]],
[[щяла съм да лупвам]],
[[щяло съм да лупвам]],
[[щели сме да лупваме]],
[[щял си да лупваш]],
[[щяла си да лупваш]],
[[щяло си да лупваш]],
[[щели сте да лупвате]],
[[щял да лупва]],
[[щяла да лупва]],
[[щяло да лупва]],
[[щели да лупват]],
[[щял е да лупва]],
[[щяла е да лупва]],
[[щяло е да лупва]],
[[щели са да лупват]],
[[щял съм да съм лупвал]],
[[щяла съм да съм лупвала]],
[[щяло съм да съм лупвало]],
[[щели сме да сме лупвали]],
[[щял си да си лупвал]],
[[щяла си да си лупвала]],
[[щяло си да си лупвало]],
[[щели сте да сте лупвали]],
[[щял да е лупвал]],
[[щяла да е лупвала]],
[[щяло да е лупвало]],
[[щели да са лупвали]],
[[щял е да е лупвал]],
[[щяла е да е лупвала]],
[[щяло е да е лупвало]],
[[щели са да са лупвали]],
[[бих лупвал]],
[[бих лупвала]],
[[бих лупвало]],
[[бихме лупвали]],
[[би лупвал]],
[[би лупвала]],
[[би лупвало]],
[[бихте лупвали]],
[[биха лупвали]],
}}</text>
      <sha1>sw46x524o18f6ndarc822kfzwtj7c1b</sha1>
    </revision>
  </page>
  <page>
    <title>Шаблон:Словоформи/лупна</title>
    <ns>10</ns>
    <id>394629</id>
    <revision>
      <id>426659</id>
      <parentid>9609</parentid>
      <timestamp>2005-05-06T18:00:24Z</timestamp>
      <contributor>
        <username>Bgbot</username>
        <id>83</id>
      </contributor>
      <comment>Борислав: Шаблон със словоформи</comment>
      <model>wikitext</model>
      <format>text/x-wiki</format>
      <text bytes="19206" xml:space="preserve">{{Шаблон:Словоформи/Глагол|
  ОСНОВНА ФОРМА = лупна
| СЕГ.ВР., 1Л., ЕД.Ч. = луп·на
| СЕГ.ВР., 1Л., МН.Ч. = луп·нем
| СЕГ.ВР., 2Л., ЕД.Ч. = луп·неш
| СЕГ.ВР., 2Л., МН.Ч. = луп·не·те
| СЕГ.ВР., 3Л., ЕД.Ч. = луп·не
| СЕГ.ВР., 3Л., МН.Ч. = луп·нат
| МИН.СВ.ВР., 1Л., ЕД.Ч. = луп·нах
| МИН.СВ.ВР., 1Л., МН.Ч. = луп·нах·ме
| МИН.СВ.ВР., 2Л., ЕД.Ч. = луп·на
| МИН.СВ.ВР., 2Л., МН.Ч. = луп·нах·те
| МИН.СВ.ВР., 3Л., ЕД.Ч. = луп·на
| МИН.СВ.ВР., 3Л., МН.Ч. = луп·на·ха
| МИН.НЕСВ.ВР., 1Л., ЕД.Ч. = луп·нех
| МИН.НЕСВ.ВР., 1Л., МН.Ч. = луп·нех·ме
| МИН.НЕСВ.ВР., 2Л., ЕД.Ч. = луп·не·ше
| МИН.НЕСВ.ВР., 2Л., МН.Ч. = луп·нех·те
| МИН.НЕСВ.ВР., 3Л., ЕД.Ч. = луп·не·ше
| МИН.НЕСВ.ВР., 3Л., МН.Ч. = луп·не·ха
| МИН.НЕОПР.ВР., 1Л., ЕД.Ч., М.Р. = лупнал съм
| МИН.НЕОПР.ВР., 1Л., ЕД.Ч., Ж.Р. = лупнала съм
| МИН.НЕОПР.ВР., 1Л., ЕД.Ч., СР.Р. = лупнало съм
| МИН.НЕОПР.ВР., 1Л., МН.Ч. = лупнали сме
| МИН.НЕОПР.ВР., 2Л., ЕД.Ч., М.Р. = лупнал си
| МИН.НЕОПР.ВР., 2Л., ЕД.Ч., Ж.Р. = лупнала си
| МИН.НЕОПР.ВР., 2Л., ЕД.Ч., СР.Р. = лупнало си
| МИН.НЕОПР.ВР., 2Л., МН.Ч. = лупнали сте
| МИН.НЕОПР.ВР., 3Л., ЕД.Ч., М.Р. = лупнал е
| МИН.НЕОПР.ВР., 3Л., ЕД.Ч., Ж.Р. = лупнала е
| МИН.НЕОПР.ВР., 3Л., ЕД.Ч., СР.Р. = лупнало е
| МИН.НЕОПР.ВР., 3Л., МН.Ч. = лупнали са
| МИН.ПРЕД.ВР., 1Л., ЕД.Ч., М.Р. = бях лупнал
| МИН.ПРЕД.ВР., 1Л., ЕД.Ч., Ж.Р. = бях лупнала
| МИН.ПРЕД.ВР., 1Л., ЕД.Ч., СР.Р. = бях лупнало
| МИН.ПРЕД.ВР., 1Л., МН.Ч. = бяхме лупнали
| МИН.ПРЕД.ВР., 2Л., ЕД.Ч., М.Р. = беше лупнал
| МИН.ПРЕД.ВР., 2Л., ЕД.Ч., Ж.Р. = беше лупнала
| МИН.ПРЕД.ВР., 2Л., ЕД.Ч., СР.Р. = беше лупнало
| МИН.ПРЕД.ВР., 2Л., МН.Ч. = бяхте лупнали
| МИН.ПРЕД.ВР., 3Л., ЕД.Ч., М.Р. = беше лупнал
| МИН.ПРЕД.ВР., 3Л., ЕД.Ч., Ж.Р. = беше лупнала
| МИН.ПРЕД.ВР., 3Л., ЕД.Ч., СР.Р. = беше лупнало
| МИН.ПРЕД.ВР., 3Л., МН.Ч. = бяха лупнали
| БЪД.ВР., 1Л., ЕД.Ч. = ще лупна
| БЪД.ВР., 1Л., МН.Ч. = ще лупнем
| БЪД.ВР., 2Л., ЕД.Ч. = ще лупнеш
| БЪД.ВР., 2Л., МН.Ч. = ще лупнете
| БЪД.ВР., 3Л., ЕД.Ч. = ще лупне
| БЪД.ВР., 3Л., МН.Ч. = ще лупнат
| БЪД.ПРЕД.ВР., 1Л., ЕД.Ч., М.Р. = ще съм лупнал
| БЪД.ПРЕД.ВР., 1Л., ЕД.Ч., Ж.Р. = ще съм лупнала
| БЪД.ПРЕД.ВР., 1Л., ЕД.Ч., СР.Р. = ще съм лупнало
| БЪД.ПРЕД.ВР., 1Л., МН.Ч. = ще сме лупнали
| БЪД.ПРЕД.ВР., 2Л., ЕД.Ч., М.Р. = ще си лупнал
| БЪД.ПРЕД.ВР., 2Л., ЕД.Ч., Ж.Р. = ще си лупнала
| БЪД.ПРЕД.ВР., 2Л., ЕД.Ч., СР.Р. = ще си лупнало
| БЪД.ПРЕД.ВР., 2Л., МН.Ч. = ще сте лупнали
| БЪД.ПРЕД.ВР., 3Л., ЕД.Ч., М.Р. = ще е лупнал
| БЪД.ПРЕД.ВР., 3Л., ЕД.Ч., Ж.Р. = ще е лупнала
| БЪД.ПРЕД.ВР., 3Л., ЕД.Ч., СР.Р. = ще е лупнало
| БЪД.ПРЕД.ВР., 3Л., МН.Ч. = ще са лупнали
| БЪД.ВР. В МИН., 1Л., ЕД.Ч. = щях да лупна
| БЪД.ВР. В МИН., 1Л., МН.Ч. = щяхме да лупнем
| БЪД.ВР. В МИН., 2Л., ЕД.Ч. = щеше да лупнеш
| БЪД.ВР. В МИН., 2Л., МН.Ч. = щяхте да лупнете
| БЪД.ВР. В МИН., 3Л., ЕД.Ч. = щеше да лупне
| БЪД.ВР. В МИН., 3Л., МН.Ч. = щяха да лупнат
| БЪД.ПРЕД.ВР. В МИН., 1Л., ЕД.Ч., М.Р. = щях да съм лупнал
| БЪД.ПРЕД.ВР. В МИН., 1Л., ЕД.Ч., Ж.Р. = щях да съм лупнала
| БЪД.ПРЕД.ВР. В МИН., 1Л., ЕД.Ч., СР.Р. = щях да съм лупнало
| БЪД.ПРЕД.ВР. В МИН., 1Л., МН.Ч. = щяхме да сме лупнали
| БЪД.ПРЕД.ВР. В МИН., 2Л., ЕД.Ч., М.Р. = щеше да си лупнал
| БЪД.ПРЕД.ВР. В МИН., 2Л., ЕД.Ч., Ж.Р. = щеше да си лупнала
| БЪД.ПРЕД.ВР. В МИН., 2Л., ЕД.Ч., СР.Р. = щеше да си лупнало
| БЪД.ПРЕД.ВР. В МИН., 2Л., МН.Ч. = щяхте да сте лупнали
| БЪД.ПРЕД.ВР. В МИН., 3Л., ЕД.Ч., М.Р. = щеше да е лупнал
| БЪД.ПРЕД.ВР. В МИН., 3Л., ЕД.Ч., Ж.Р. = щеше да е лупнала
| БЪД.ПРЕД.ВР. В МИН., 3Л., ЕД.Ч., СР.Р. = щеше да е лупнало
| БЪД.ПРЕД.ВР. В МИН., 3Л., МН.Ч. = щяха да са лупнали
| ПР.НАКЛ., СЕГ.ВР., 1Л., ЕД.Ч., М.Р. = лупнел съм
| ПР.НАКЛ., СЕГ.ВР., 1Л., ЕД.Ч., Ж.Р. = лупнела съм
| ПР.НАКЛ., СЕГ.ВР., 1Л., ЕД.Ч., СР.Р. = лупнело съм
| ПР.НАКЛ., СЕГ.ВР., 1Л., МН.Ч. = лупнели сме
| ПР.НАКЛ., СЕГ.ВР., 2Л., ЕД.Ч., М.Р. = лупнел си
| ПР.НАКЛ., СЕГ.ВР., 2Л., ЕД.Ч., Ж.Р. = лупнела си
| ПР.НАКЛ., СЕГ.ВР., 2Л., ЕД.Ч., СР.Р. = лупнело си
| ПР.НАКЛ., СЕГ.ВР., 2Л., МН.Ч. = лупнели сте
| ПР.НАКЛ., СЕГ.ВР., 3Л., ЕД.Ч., М.Р. = лупнел (е)
| ПР.НАКЛ., СЕГ.ВР., 3Л., ЕД.Ч., Ж.Р. = лупнела (е)
| ПР.НАКЛ., СЕГ.ВР., 3Л., ЕД.Ч., СР.Р. = лупнело (е)
| ПР.НАКЛ., СЕГ.ВР., 3Л., МН.Ч. = лупнели (са)
| ПР.НАКЛ., МИН.СВ.ВР., 1Л., ЕД.Ч., М.Р. = лупнал съм
| ПР.НАКЛ., МИН.СВ.ВР., 1Л., ЕД.Ч., Ж.Р. = лупнала съм
| ПР.НАКЛ., МИН.СВ.ВР., 1Л., ЕД.Ч., СР.Р. = лупнало съм
| ПР.НАКЛ., МИН.СВ.ВР., 1Л., МН.Ч. = лупнали сме
| ПР.НАКЛ., МИН.СВ.ВР., 2Л., ЕД.Ч., М.Р. = лупнал си
| ПР.НАКЛ., МИН.СВ.ВР., 2Л., ЕД.Ч., Ж.Р. = лупнала си
| ПР.НАКЛ., МИН.СВ.ВР., 2Л., ЕД.Ч., СР.Р. = лупнало си
| ПР.НАКЛ., МИН.СВ.ВР., 2Л., МН.Ч. = лупнали сте
| ПР.НАКЛ., МИН.СВ.ВР., 3Л., ЕД.Ч., М.Р. = лупнал (е)
| ПР.НАКЛ., МИН.СВ.ВР., 3Л., ЕД.Ч., Ж.Р. = лупнала (е)
| ПР.НАКЛ., МИН.СВ.ВР., 3Л., ЕД.Ч., СР.Р. = лупнало (е)
| ПР.НАКЛ., МИН.СВ.ВР., 3Л., МН.Ч. = лупнали (са)
| ПР.НАКЛ., МИН.НЕОПР.ВР., 1Л., ЕД.Ч., М.Р. = бил съм лупнал
| ПР.НАКЛ., МИН.НЕОПР.ВР., 1Л., ЕД.Ч., Ж.Р. = била съм лупнала
| ПР.НАКЛ., МИН.НЕОПР.ВР., 1Л., ЕД.Ч., СР.Р. = било съм лупнало
| ПР.НАКЛ., МИН.НЕОПР.ВР., 1Л., МН.Ч. = били сме лупнали
| ПР.НАКЛ., МИН.НЕОПР.ВР., 2Л., ЕД.Ч., М.Р. = бил си лупнал
| ПР.НАКЛ., МИН.НЕОПР.ВР., 2Л., ЕД.Ч., Ж.Р. = била си лупнала
| ПР.НАКЛ., МИН.НЕОПР.ВР., 2Л., ЕД.Ч., СР.Р. = било си лупнало
| ПР.НАКЛ., МИН.НЕОПР.ВР., 2Л., МН.Ч. = били сте лупнали
| ПР.НАКЛ., МИН.НЕОПР.ВР., 3Л., ЕД.Ч., М.Р. = бил (е) лупнал
| ПР.НАКЛ., МИН.НЕОПР.ВР., 3Л., ЕД.Ч., Ж.Р. = била (е) лупнала
| ПР.НАКЛ., МИН.НЕОПР.ВР., 3Л., ЕД.Ч., СР.Р. = било (е) лупнало
| ПР.НАКЛ., МИН.НЕОПР.ВР., 3Л., МН.Ч. = били (са) лупнали
| ПР.НАКЛ., БЪД.ВР., 1Л., ЕД.Ч., М.Р. = щял съм да лупна
| ПР.НАКЛ., БЪД.ВР., 1Л., ЕД.Ч., Ж.Р. = щяла съм да лупна
| ПР.НАКЛ., БЪД.ВР., 1Л., ЕД.Ч., СР.Р. = щяло съм да лупна
| ПР.НАКЛ., БЪД.ВР., 1Л., МН.Ч. = щели сме да лупнем
| ПР.НАКЛ., БЪД.ВР., 2Л., ЕД.Ч., М.Р. = щял си да лупнеш
| ПР.НАКЛ., БЪД.ВР., 2Л., ЕД.Ч., Ж.Р. = щяла си да лупнеш
| ПР.НАКЛ., БЪД.ВР., 2Л., ЕД.Ч., СР.Р. = щяло си да лупнеш
| ПР.НАКЛ., БЪД.ВР., 2Л., МН.Ч. = щели сте да лупнете
| ПР.НАКЛ., БЪД.ВР., 3Л., ЕД.Ч., М.Р. = щял (е) да лупне
| ПР.НАКЛ., БЪД.ВР., 3Л., ЕД.Ч., Ж.Р. = щяла (е) да лупне
| ПР.НАКЛ., БЪД.ВР., 3Л., ЕД.Ч., СР.Р. = щяло (е) да лупне
| ПР.НАКЛ., БЪД.ВР., 3Л., МН.Ч. = щели (са) да лупнат
| ПР.НАКЛ., БЪД.ПРЕД.ВР., 1Л., ЕД.Ч., М.Р. = щял съм да съм лупнал
| ПР.НАКЛ., БЪД.ПРЕД.ВР., 1Л., ЕД.Ч., Ж.Р. = щяла съм да съм лупнала
| ПР.НАКЛ., БЪД.ПРЕД.ВР., 1Л., ЕД.Ч., СР.Р. = щяло съм да съм лупнало
| ПР.НАКЛ., БЪД.ПРЕД.ВР., 1Л., МН.Ч. = щели сме да сме лупнали
| ПР.НАКЛ., БЪД.ПРЕД.ВР., 2Л., ЕД.Ч., М.Р. = щял си да си лупнал
| ПР.НАКЛ., БЪД.ПРЕД.ВР., 2Л., ЕД.Ч., Ж.Р. = щяла си да си лупнала
| ПР.НАКЛ., БЪД.ПРЕД.ВР., 2Л., ЕД.Ч., СР.Р. = щяло си да си лупнало
| ПР.НАКЛ., БЪД.ПРЕД.ВР., 2Л., МН.Ч. = щели сте да сте лупнали
| ПР.НАКЛ., БЪД.ПРЕД.ВР., 3Л., ЕД.Ч., М.Р. = щял (е) да е лупнал
| ПР.НАКЛ., БЪД.ПРЕД.ВР., 3Л., ЕД.Ч., Ж.Р. = щяла (е) да е лупнала
| ПР.НАКЛ., БЪД.ПРЕД.ВР., 3Л., ЕД.Ч., СР.Р. = щяло (е) да е лупнало
| ПР.НАКЛ., БЪД.ПРЕД.ВР., 3Л., МН.Ч. = щели (са) да са лупнали
| УСЛОВНО НАКЛОНЕНИЕ, 1Л., ЕД.Ч., М.Р. = бих лупнал
| УСЛОВНО НАКЛОНЕНИЕ, 1Л., ЕД.Ч., Ж.Р. = бих лупнала
| УСЛОВНО НАКЛОНЕНИЕ, 1Л., ЕД.Ч., СР.Р. = бих лупнало
| УСЛОВНО НАКЛОНЕНИЕ, 1Л., МН.Ч. = бихме лупнали
| УСЛОВНО НАКЛОНЕНИЕ, 2Л., ЕД.Ч., М.Р. = би лупнал
| УСЛОВНО НАКЛОНЕНИЕ, 2Л., ЕД.Ч., Ж.Р. = би лупнала
| УСЛОВНО НАКЛОНЕНИЕ, 2Л., ЕД.Ч., СР.Р. = би лупнало
| УСЛОВНО НАКЛОНЕНИЕ, 2Л., МН.Ч. = бихте лупнали
| УСЛОВНО НАКЛОНЕНИЕ, 3Л., ЕД.Ч., М.Р. = би лупнал
| УСЛОВНО НАКЛОНЕНИЕ, 3Л., ЕД.Ч., Ж.Р. = би лупнала
| УСЛОВНО НАКЛОНЕНИЕ, 3Л., ЕД.Ч., СР.Р. = би лупнало
| УСЛОВНО НАКЛОНЕНИЕ, 3Л., МН.Ч. = биха лупнали
| ПОВЕЛИТЕЛНО НАКЛОНЕНИЕ, ЕД.Ч. = луп·ни
| ПОВЕЛИТЕЛНО НАКЛОНЕНИЕ, МН.Ч. = луп·не·те
| МИН.СТРАД.ПРИЧ. М.Р. = луп·нат
| МИН.СТРАД.ПРИЧ. М.Р. НЕПЪЛЕН ЧЛЕН = луп·на·тия
| МИН.СТРАД.ПРИЧ. М.Р. ПЪЛЕН ЧЛЕН = луп·на·ти·ят
| МИН.СТРАД.ПРИЧ. Ж.Р. = луп·на·та
| МИН.СТРАД.ПРИЧ. Ж.Р. ЧЛЕН = луп·на·та·та
| МИН.СТРАД.ПРИЧ. СР.Р. = луп·на·то
| МИН.СТРАД.ПРИЧ. СР.Р. ЧЛЕН = луп·на·то·то
| МИН.СТРАД.ПРИЧ. МН.Ч. = луп·на·ти
| МИН.СТРАД.ПРИЧ. МН.Ч. ЧЛЕН = луп·на·ти·те
| МИН.ДЕЯТ.СВ.ПРИЧ. М.Р. = луп·нал
| МИН.ДЕЯТ.СВ.ПРИЧ. М.Р. НЕПЪЛЕН ЧЛЕН = луп·на·лия
| МИН.ДЕЯТ.СВ.ПРИЧ. М.Р. ПЪЛЕН ЧЛЕН = луп·на·ли·ят
| МИН.ДЕЯТ.СВ.ПРИЧ. Ж.Р. = луп·на·ла
| МИН.ДЕЯТ.СВ.ПРИЧ. Ж.Р. ЧЛЕН = луп·на·ла·та
| МИН.ДЕЯТ.СВ.ПРИЧ. СР.Р. = луп·на·ло
| МИН.ДЕЯТ.СВ.ПРИЧ. СР.Р. ЧЛЕН = луп·на·ло·то
| МИН.ДЕЯТ.СВ.ПРИЧ. МН.Ч. = луп·на·ли
| МИН.ДЕЯТ.СВ.ПРИЧ. МН.Ч. ЧЛЕН = луп·на·ли·те
| МИН.ДЕЯТ.НЕСВ.ПРИЧ. М.Р. = луп·нел
| МИН.ДЕЯТ.НЕСВ.ПРИЧ. М.Р. НЕПЪЛЕН ЧЛЕН = луп·не·лия
| МИН.ДЕЯТ.НЕСВ.ПРИЧ. М.Р. ПЪЛЕН ЧЛЕН = луп·не·ли·ят
| МИН.ДЕЯТ.НЕСВ.ПРИЧ. Ж.Р. = луп·не·ла
| МИН.ДЕЯТ.НЕСВ.ПРИЧ. Ж.Р. ЧЛЕН = луп·не·ла·та
| МИН.ДЕЯТ.НЕСВ.ПРИЧ. СР.Р. = луп·не·ло
| МИН.ДЕЯТ.НЕСВ.ПРИЧ. СР.Р. ЧЛЕН = луп·не·ло·то
| МИН.ДЕЯТ.НЕСВ.ПРИЧ. МН.Ч. = луп·не·ли
| МИН.ДЕЯТ.НЕСВ.ПРИЧ. МН.Ч. ЧЛЕН = луп·не·ли·те
| СЕГ.ДЕЯТ.ПРИЧ. М.Р. = —
| СЕГ.ДЕЯТ.ПРИЧ. М.Р. НЕПЪЛЕН ЧЛЕН = —
| СЕГ.ДЕЯТ.ПРИЧ. М.Р. ПЪЛЕН ЧЛЕН = —
| СЕГ.ДЕЯТ.ПРИЧ. Ж.Р. = —
| СЕГ.ДЕЯТ.ПРИЧ. Ж.Р. ЧЛЕН = —
| СЕГ.ДЕЯТ.ПРИЧ. СР.Р. = —
| СЕГ.ДЕЯТ.ПРИЧ. СР.Р. ЧЛЕН = —
| СЕГ.ДЕЯТ.ПРИЧ. МН.Ч. = —
| СЕГ.ДЕЯТ.ПРИЧ. МН.Ч. ЧЛЕН = —
| ДЕЕПРИЧАСТИЕ = —
| СКРИТИ ПРЕПРАТКИ = 
[[лупна]],
[[лупнеш]],
[[лупне]],
[[лупнем]],
[[лупнете]],
[[лупнат]],
[[лупнах]],
[[лупнахме]],
[[лупнахте]],
[[лупнаха]],
[[лупнех]],
[[лупнеше]],
[[лупнехме]],
[[лупнехте]],
[[лупнеха]],
[[лупни]],
[[лупнал]],
[[лупналия]],
[[лупналият]],
[[лупнала]],
[[лупналата]],
[[лупнало]],
[[лупналото]],
[[лупнали]],
[[лупналите]],
[[лупнел]],
[[лупнелия]],
[[лупнелият]],
[[лупнела]],
[[лупнелата]],
[[лупнело]],
[[лупнелото]],
[[лупнели]],
[[лупнелите]],
[[лупнатия]],
[[лупнатият]],
[[лупната]],
[[лупнатата]],
[[лупнато]],
[[лупнатото]],
[[лупнати]],
[[лупнатите]],
[[лупнал съм]],
[[лупнала съм]],
[[лупнало съм]],
[[лупнали сме]],
[[лупнал си]],
[[лупнала си]],
[[лупнало си]],
[[лупнали сте]],
[[лупнал е]],
[[лупнала е]],
[[лупнало е]],
[[лупнали са]],
[[бях лупнал]],
[[бях лупнала]],
[[бях лупнало]],
[[бяхме лупнали]],
[[беше лупнал]],
[[беше лупнала]],
[[беше лупнало]],
[[бяхте лупнали]],
[[бяха лупнали]],
[[ще лупна]],
[[ще лупнем]],
[[ще лупнеш]],
[[ще лупнете]],
[[ще лупне]],
[[ще лупнат]],
[[ще съм лупнал]],
[[ще съм лупнала]],
[[ще съм лупнало]],
[[ще сме лупнали]],
[[ще си лупнал]],
[[ще си лупнала]],
[[ще си лупнало]],
[[ще сте лупнали]],
[[ще е лупнал]],
[[ще е лупнала]],
[[ще е лупнало]],
[[ще са лупнали]],
[[щях да лупна]],
[[щяхме да лупнем]],
[[щеше да лупнеш]],
[[щяхте да лупнете]],
[[щеше да лупне]],
[[щяха да лупнат]],
[[щях да съм лупнал]],
[[щях да съм лупнала]],
[[щях да съм лупнало]],
[[щяхме да сме лупнали]],
[[щеше да си лупнал]],
[[щеше да си лупнала]],
[[щеше да си лупнало]],
[[щяхте да сте лупнали]],
[[щеше да е лупнал]],
[[щеше да е лупнала]],
[[щеше да е лупнало]],
[[щяха да са лупнали]],
[[лупнел съм]],
[[лупнела съм]],
[[лупнело съм]],
[[лупнели сме]],
[[лупнел си]],
[[лупнела си]],
[[лупнело си]],
[[лупнели сте]],
[[лупнел е]],
[[лупнела е]],
[[лупнело е]],
[[лупнели са]],
[[бил съм лупнал]],
[[била съм лупнала]],
[[било съм лупнало]],
[[били сме лупнали]],
[[бил си лупнал]],
[[била си лупнала]],
[[било си лупнало]],
[[били сте лупнали]],
[[бил е лупнал]],
[[била е лупнала]],
[[било е лупнало]],
[[били са лупнали]],
[[щял съм да лупна]],
[[щяла съм да лупна]],
[[щяло съм да лупна]],
[[щели сме да лупнем]],
[[щял си да лупнеш]],
[[щяла си да лупнеш]],
[[щяло си да лупнеш]],
[[щели сте да лупнете]],
[[щял да лупне]],
[[щяла да лупне]],
[[щяло да лупне]],
[[щели да лупнат]],
[[щял е да лупне]],
[[щяла е да лупне]],
[[щяло е да лупне]],
[[щели са да лупнат]],
[[щял съм да съм лупнал]],
[[щяла съм да съм лупнала]],
[[щяло съм да съм лупнало]],
[[щели сме да сме лупнали]],
[[щял си да си лупнал]],
[[щяла си да си лупнала]],
[[щяло си да си лупнало]],
[[щели сте да сте лупнали]],
[[щял да е лупнал]],
[[щяла да е лупнала]],
[[щяло да е лупнало]],
[[щели да са лупнали]],
[[щял е да е лупнал]],
[[щяла е да е лупнала]],
[[щяло е да е лупнало]],
[[щели са да са лупнали]],
[[бих лупнал]],
[[бих лупнала]],
[[бих лупнало]],
[[бихме лупнали]],
[[би лупнал]],
[[би лупнала]],
[[би лупнало]],
[[бихте лупнали]],
[[биха лупнали]],
}}</text>
      <sha1>3ae08h4pbj5iyom45t9mjnywvkrcb0f</sha1>
    </revision>
  </page>
  <page>
    <title>Шаблон:Словоформи/лустросам</title>
    <ns>10</ns>
    <id>517663</id>
    <revision>
      <id>549643</id>
      <timestamp>2005-05-11T04:57:47Z</timestamp>
      <contributor>
        <username>Bgbot</username>
        <id>83</id>
      </contributor>
      <comment>Борислав: Шаблон със словоформи</comment>
      <model>wikitext</model>
      <format>text/x-wiki</format>
      <text bytes="21386" xml:space="preserve">{{Шаблон:Словоформи/Глагол|
  ОСНОВНА ФОРМА = лустросам
| СЕГ.ВР., 1Л., ЕД.Ч. = лус·т·ро·сам
| СЕГ.ВР., 1Л., МН.Ч. = лус·т·ро·са·ме
| СЕГ.ВР., 2Л., ЕД.Ч. = лус·т·ро·саш
| СЕГ.ВР., 2Л., МН.Ч. = лус·т·ро·са·те
| СЕГ.ВР., 3Л., ЕД.Ч. = лус·т·ро·са
| СЕГ.ВР., 3Л., МН.Ч. = лус·т·ро·сат
| МИН.СВ.ВР., 1Л., ЕД.Ч. = лус·т·ро·сах
| МИН.СВ.ВР., 1Л., МН.Ч. = лус·т·ро·сах·ме
| МИН.СВ.ВР., 2Л., ЕД.Ч. = лус·т·ро·са
| МИН.СВ.ВР., 2Л., МН.Ч. = лус·т·ро·сах·те
| МИН.СВ.ВР., 3Л., ЕД.Ч. = лус·т·ро·са
| МИН.СВ.ВР., 3Л., МН.Ч. = лус·т·ро·са·ха
| МИН.НЕСВ.ВР., 1Л., ЕД.Ч. = лус·т·ро·сах
| МИН.НЕСВ.ВР., 1Л., МН.Ч. = лус·т·ро·сах·ме
| МИН.НЕСВ.ВР., 2Л., ЕД.Ч. = лус·т·ро·са·ше
| МИН.НЕСВ.ВР., 2Л., МН.Ч. = лус·т·ро·сах·те
| МИН.НЕСВ.ВР., 3Л., ЕД.Ч. = лус·т·ро·са·ше
| МИН.НЕСВ.ВР., 3Л., МН.Ч. = лус·т·ро·са·ха
| МИН.НЕОПР.ВР., 1Л., ЕД.Ч., М.Р. = лустросал съм
| МИН.НЕОПР.ВР., 1Л., ЕД.Ч., Ж.Р. = лустросала съм
| МИН.НЕОПР.ВР., 1Л., ЕД.Ч., СР.Р. = лустросало съм
| МИН.НЕОПР.ВР., 1Л., МН.Ч. = лустросали сме
| МИН.НЕОПР.ВР., 2Л., ЕД.Ч., М.Р. = лустросал си
| МИН.НЕОПР.ВР., 2Л., ЕД.Ч., Ж.Р. = лустросала си
| МИН.НЕОПР.ВР., 2Л., ЕД.Ч., СР.Р. = лустросало си
| МИН.НЕОПР.ВР., 2Л., МН.Ч. = лустросали сте
| МИН.НЕОПР.ВР., 3Л., ЕД.Ч., М.Р. = лустросал е
| МИН.НЕОПР.ВР., 3Л., ЕД.Ч., Ж.Р. = лустросала е
| МИН.НЕОПР.ВР., 3Л., ЕД.Ч., СР.Р. = лустросало е
| МИН.НЕОПР.ВР., 3Л., МН.Ч. = лустросали са
| МИН.ПРЕД.ВР., 1Л., ЕД.Ч., М.Р. = бях лустросал
| МИН.ПРЕД.ВР., 1Л., ЕД.Ч., Ж.Р. = бях лустросала
| МИН.ПРЕД.ВР., 1Л., ЕД.Ч., СР.Р. = бях лустросало
| МИН.ПРЕД.ВР., 1Л., МН.Ч. = бяхме лустросали
| МИН.ПРЕД.ВР., 2Л., ЕД.Ч., М.Р. = беше лустросал
| МИН.ПРЕД.ВР., 2Л., ЕД.Ч., Ж.Р. = беше лустросала
| МИН.ПРЕД.ВР., 2Л., ЕД.Ч., СР.Р. = беше лустросало
| МИН.ПРЕД.ВР., 2Л., МН.Ч. = бяхте лустросали
| МИН.ПРЕД.ВР., 3Л., ЕД.Ч., М.Р. = беше лустросал
| МИН.ПРЕД.ВР., 3Л., ЕД.Ч., Ж.Р. = беше лустросала
| МИН.ПРЕД.ВР., 3Л., ЕД.Ч., СР.Р. = беше лустросало
| МИН.ПРЕД.ВР., 3Л., МН.Ч. = бяха лустросали
| БЪД.ВР., 1Л., ЕД.Ч. = ще лустросам
| БЪД.ВР., 1Л., МН.Ч. = ще лустросаме
| БЪД.ВР., 2Л., ЕД.Ч. = ще лустросаш
| БЪД.ВР., 2Л., МН.Ч. = ще лустросате
| БЪД.ВР., 3Л., ЕД.Ч. = ще лустроса
| БЪД.ВР., 3Л., МН.Ч. = ще лустросат
| БЪД.ПРЕД.ВР., 1Л., ЕД.Ч., М.Р. = ще съм лустросал
| БЪД.ПРЕД.ВР., 1Л., ЕД.Ч., Ж.Р. = ще съм лустросала
| БЪД.ПРЕД.ВР., 1Л., ЕД.Ч., СР.Р. = ще съм лустросало
| БЪД.ПРЕД.ВР., 1Л., МН.Ч. = ще сме лустросали
| БЪД.ПРЕД.ВР., 2Л., ЕД.Ч., М.Р. = ще си лустросал
| БЪД.ПРЕД.ВР., 2Л., ЕД.Ч., Ж.Р. = ще си лустросала
| БЪД.ПРЕД.ВР., 2Л., ЕД.Ч., СР.Р. = ще си лустросало
| БЪД.ПРЕД.ВР., 2Л., МН.Ч. = ще сте лустросали
| БЪД.ПРЕД.ВР., 3Л., ЕД.Ч., М.Р. = ще е лустросал
| БЪД.ПРЕД.ВР., 3Л., ЕД.Ч., Ж.Р. = ще е лустросала
| БЪД.ПРЕД.ВР., 3Л., ЕД.Ч., СР.Р. = ще е лустросало
| БЪД.ПРЕД.ВР., 3Л., МН.Ч. = ще са лустросали
| БЪД.ВР. В МИН., 1Л., ЕД.Ч. = щях да лустросам
| БЪД.ВР. В МИН., 1Л., МН.Ч. = щяхме да лустросаме
| БЪД.ВР. В МИН., 2Л., ЕД.Ч. = щеше да лустросаш
| БЪД.ВР. В МИН., 2Л., МН.Ч. = щяхте да лустросате
| БЪД.ВР. В МИН., 3Л., ЕД.Ч. = щеше да лустроса
| БЪД.ВР. В МИН., 3Л., МН.Ч. = щяха да лустросат
| БЪД.ПРЕД.ВР. В МИН., 1Л., ЕД.Ч., М.Р. = щях да съм лустросал
| БЪД.ПРЕД.ВР. В МИН., 1Л., ЕД.Ч., Ж.Р. = щях да съм лустросала
| БЪД.ПРЕД.ВР. В МИН., 1Л., ЕД.Ч., СР.Р. = щях да съм лустросало
| БЪД.ПРЕД.ВР. В МИН., 1Л., МН.Ч. = щяхме да сме лустросали
| БЪД.ПРЕД.ВР. В МИН., 2Л., ЕД.Ч., М.Р. = щеше да си лустросал
| БЪД.ПРЕД.ВР. В МИН., 2Л., ЕД.Ч., Ж.Р. = щеше да си лустросала
| БЪД.ПРЕД.ВР. В МИН., 2Л., ЕД.Ч., СР.Р. = щеше да си лустросало
| БЪД.ПРЕД.ВР. В МИН., 2Л., МН.Ч. = щяхте да сте лустросали
| БЪД.ПРЕД.ВР. В МИН., 3Л., ЕД.Ч., М.Р. = щеше да е лустросал
| БЪД.ПРЕД.ВР. В МИН., 3Л., ЕД.Ч., Ж.Р. = щеше да е лустросала
| БЪД.ПРЕД.ВР. В МИН., 3Л., ЕД.Ч., СР.Р. = щеше да е лустросало
| БЪД.ПРЕД.ВР. В МИН., 3Л., МН.Ч. = щяха да са лустросали
| ПР.НАКЛ., СЕГ.ВР., 1Л., ЕД.Ч., М.Р. = лустросал съм
| ПР.НАКЛ., СЕГ.ВР., 1Л., ЕД.Ч., Ж.Р. = лустросала съм
| ПР.НАКЛ., СЕГ.ВР., 1Л., ЕД.Ч., СР.Р. = лустросало съм
| ПР.НАКЛ., СЕГ.ВР., 1Л., МН.Ч. = лустросали сме
| ПР.НАКЛ., СЕГ.ВР., 2Л., ЕД.Ч., М.Р. = лустросал си
| ПР.НАКЛ., СЕГ.ВР., 2Л., ЕД.Ч., Ж.Р. = лустросала си
| ПР.НАКЛ., СЕГ.ВР., 2Л., ЕД.Ч., СР.Р. = лустросало си
| ПР.НАКЛ., СЕГ.ВР., 2Л., МН.Ч. = лустросали сте
| ПР.НАКЛ., СЕГ.ВР., 3Л., ЕД.Ч., М.Р. = лустросал (е)
| ПР.НАКЛ., СЕГ.ВР., 3Л., ЕД.Ч., Ж.Р. = лустросала (е)
| ПР.НАКЛ., СЕГ.ВР., 3Л., ЕД.Ч., СР.Р. = лустросало (е)
| ПР.НАКЛ., СЕГ.ВР., 3Л., МН.Ч. = лустросали (са)
| ПР.НАКЛ., МИН.СВ.ВР., 1Л., ЕД.Ч., М.Р. = лустросал съм
| ПР.НАКЛ., МИН.СВ.ВР., 1Л., ЕД.Ч., Ж.Р. = лустросала съм
| ПР.НАКЛ., МИН.СВ.ВР., 1Л., ЕД.Ч., СР.Р. = лустросало съм
| ПР.НАКЛ., МИН.СВ.ВР., 1Л., МН.Ч. = лустросали сме
| ПР.НАКЛ., МИН.СВ.ВР., 2Л., ЕД.Ч., М.Р. = лустросал си
| ПР.НАКЛ., МИН.СВ.ВР., 2Л., ЕД.Ч., Ж.Р. = лустросала си
| ПР.НАКЛ., МИН.СВ.ВР., 2Л., ЕД.Ч., СР.Р. = лустросало си
| ПР.НАКЛ., МИН.СВ.ВР., 2Л., МН.Ч. = лустросали сте
| ПР.НАКЛ., МИН.СВ.ВР., 3Л., ЕД.Ч., М.Р. = лустросал (е)
| ПР.НАКЛ., МИН.СВ.ВР., 3Л., ЕД.Ч., Ж.Р. = лустросала (е)
| ПР.НАКЛ., МИН.СВ.ВР., 3Л., ЕД.Ч., СР.Р. = лустросало (е)
| ПР.НАКЛ., МИН.СВ.ВР., 3Л., МН.Ч. = лустросали (са)
| ПР.НАКЛ., МИН.НЕОПР.ВР., 1Л., ЕД.Ч., М.Р. = бил съм лустросал
| ПР.НАКЛ., МИН.НЕОПР.ВР., 1Л., ЕД.Ч., Ж.Р. = била съм лустросала
| ПР.НАКЛ., МИН.НЕОПР.ВР., 1Л., ЕД.Ч., СР.Р. = било съм лустросало
| ПР.НАКЛ., МИН.НЕОПР.ВР., 1Л., МН.Ч. = били сме лустросали
| ПР.НАКЛ., МИН.НЕОПР.ВР., 2Л., ЕД.Ч., М.Р. = бил си лустросал
| ПР.НАКЛ., МИН.НЕОПР.ВР., 2Л., ЕД.Ч., Ж.Р. = била си лустросала
| ПР.НАКЛ., МИН.НЕОПР.ВР., 2Л., ЕД.Ч., СР.Р. = било си лустросало
| ПР.НАКЛ., МИН.НЕОПР.ВР., 2Л., МН.Ч. = били сте лустросали
| ПР.НАКЛ., МИН.НЕОПР.ВР., 3Л., ЕД.Ч., М.Р. = бил (е) лустросал
| ПР.НАКЛ., МИН.НЕОПР.ВР., 3Л., ЕД.Ч., Ж.Р. = била (е) лустросала
| ПР.НАКЛ., МИН.НЕОПР.ВР., 3Л., ЕД.Ч., СР.Р. = било (е) лустросало
| ПР.НАКЛ., МИН.НЕОПР.ВР., 3Л., МН.Ч. = били (са) лустросали
| ПР.НАКЛ., БЪД.ВР., 1Л., ЕД.Ч., М.Р. = щял съм да лустросам
| ПР.НАКЛ., БЪД.ВР., 1Л., ЕД.Ч., Ж.Р. = щяла съм да лустросам
| ПР.НАКЛ., БЪД.ВР., 1Л., ЕД.Ч., СР.Р. = щяло съм да лустросам
| ПР.НАКЛ., БЪД.ВР., 1Л., МН.Ч. = щели сме да лустросаме
| ПР.НАКЛ., БЪД.ВР., 2Л., ЕД.Ч., М.Р. = щял си да лустросаш
| ПР.НАКЛ., БЪД.ВР., 2Л., ЕД.Ч., Ж.Р. = щяла си да лустросаш
| ПР.НАКЛ., БЪД.ВР., 2Л., ЕД.Ч., СР.Р. = щяло си да лустросаш
| ПР.НАКЛ., БЪД.ВР., 2Л., МН.Ч. = щели сте да лустросате
| ПР.НАКЛ., БЪД.ВР., 3Л., ЕД.Ч., М.Р. = щял (е) да лустроса
| ПР.НАКЛ., БЪД.ВР., 3Л., ЕД.Ч., Ж.Р. = щяла (е) да лустроса
| ПР.НАКЛ., БЪД.ВР., 3Л., ЕД.Ч., СР.Р. = щяло (е) да лустроса
| ПР.НАКЛ., БЪД.ВР., 3Л., МН.Ч. = щели (са) да лустросат
| ПР.НАКЛ., БЪД.ПРЕД.ВР., 1Л., ЕД.Ч., М.Р. = щял съм да съм лустросал
| ПР.НАКЛ., БЪД.ПРЕД.ВР., 1Л., ЕД.Ч., Ж.Р. = щяла съм да съм лустросала
| ПР.НАКЛ., БЪД.ПРЕД.ВР., 1Л., ЕД.Ч., СР.Р. = щяло съм да съм лустросало
| ПР.НАКЛ., БЪД.ПРЕД.ВР., 1Л., МН.Ч. = щели сме да сме лустросали
| ПР.НАКЛ., БЪД.ПРЕД.ВР., 2Л., ЕД.Ч., М.Р. = щял си да си лустросал
| ПР.НАКЛ., БЪД.ПРЕД.ВР., 2Л., ЕД.Ч., Ж.Р. = щяла си да си лустросала
| ПР.НАКЛ., БЪД.ПРЕД.ВР., 2Л., ЕД.Ч., СР.Р. = щяло си да си лустросало
| ПР.НАКЛ., БЪД.ПРЕД.ВР., 2Л., МН.Ч. = щели сте да сте лустросали
| ПР.НАКЛ., БЪД.ПРЕД.ВР., 3Л., ЕД.Ч., М.Р. = щял (е) да е лустросал
| ПР.НАКЛ., БЪД.ПРЕД.ВР., 3Л., ЕД.Ч., Ж.Р. = щяла (е) да е лустросала
| ПР.НАКЛ., БЪД.ПРЕД.ВР., 3Л., ЕД.Ч., СР.Р. = щяло (е) да е лустросало
| ПР.НАКЛ., БЪД.ПРЕД.ВР., 3Л., МН.Ч. = щели (са) да са лустросали
| УСЛОВНО НАКЛОНЕНИЕ, 1Л., ЕД.Ч., М.Р. = бих лустросал
| УСЛОВНО НАКЛОНЕНИЕ, 1Л., ЕД.Ч., Ж.Р. = бих лустросала
| УСЛОВНО НАКЛОНЕНИЕ, 1Л., ЕД.Ч., СР.Р. = бих лустросало
| УСЛОВНО НАКЛОНЕНИЕ, 1Л., МН.Ч. = бихме лустросали
| УСЛОВНО НАКЛОНЕНИЕ, 2Л., ЕД.Ч., М.Р. = би лустросал
| УСЛОВНО НАКЛОНЕНИЕ, 2Л., ЕД.Ч., Ж.Р. = би лустросала
| УСЛОВНО НАКЛОНЕНИЕ, 2Л., ЕД.Ч., СР.Р. = би лустросало
| УСЛОВНО НАКЛОНЕНИЕ, 2Л., МН.Ч. = бихте лустросали
| УСЛОВНО НАКЛОНЕНИЕ, 3Л., ЕД.Ч., М.Р. = би лустросал
| УСЛОВНО НАКЛОНЕНИЕ, 3Л., ЕД.Ч., Ж.Р. = би лустросала
| УСЛОВНО НАКЛОНЕНИЕ, 3Л., ЕД.Ч., СР.Р. = би лустросало
| УСЛОВНО НАКЛОНЕНИЕ, 3Л., МН.Ч. = биха лустросали
| ПОВЕЛИТЕЛНО НАКЛОНЕНИЕ, ЕД.Ч. = лус·т·ро·сай
| ПОВЕЛИТЕЛНО НАКЛОНЕНИЕ, МН.Ч. = лус·т·ро·сай·те
| МИН.СТРАД.ПРИЧ. М.Р. = лус·т·ро·сан
| МИН.СТРАД.ПРИЧ. М.Р. НЕПЪЛЕН ЧЛЕН = лус·т·ро·са·ния
| МИН.СТРАД.ПРИЧ. М.Р. ПЪЛЕН ЧЛЕН = лус·т·ро·са·ни·ят
| МИН.СТРАД.ПРИЧ. Ж.Р. = лус·т·ро·са·на
| МИН.СТРАД.ПРИЧ. Ж.Р. ЧЛЕН = лус·т·ро·са·на·та
| МИН.СТРАД.ПРИЧ. СР.Р. = лус·т·ро·са·но
| МИН.СТРАД.ПРИЧ. СР.Р. ЧЛЕН = лус·т·ро·са·но·то
| МИН.СТРАД.ПРИЧ. МН.Ч. = лус·т·ро·са·ни
| МИН.СТРАД.ПРИЧ. МН.Ч. ЧЛЕН = лус·т·ро·са·ни·те
| МИН.ДЕЯТ.СВ.ПРИЧ. М.Р. = лус·т·ро·сал
| МИН.ДЕЯТ.СВ.ПРИЧ. М.Р. НЕПЪЛЕН ЧЛЕН = лус·т·ро·са·лия
| МИН.ДЕЯТ.СВ.ПРИЧ. М.Р. ПЪЛЕН ЧЛЕН = лус·т·ро·са·ли·ят
| МИН.ДЕЯТ.СВ.ПРИЧ. Ж.Р. = лус·т·ро·са·ла
| МИН.ДЕЯТ.СВ.ПРИЧ. Ж.Р. ЧЛЕН = лус·т·ро·са·ла·та
| МИН.ДЕЯТ.СВ.ПРИЧ. СР.Р. = лус·т·ро·са·ло
| МИН.ДЕЯТ.СВ.ПРИЧ. СР.Р. ЧЛЕН = лус·т·ро·са·ло·то
| МИН.ДЕЯТ.СВ.ПРИЧ. МН.Ч. = лус·т·ро·са·ли
| МИН.ДЕЯТ.СВ.ПРИЧ. МН.Ч. ЧЛЕН = лус·т·ро·са·ли·те
| МИН.ДЕЯТ.НЕСВ.ПРИЧ. М.Р. = лус·т·ро·сал
| МИН.ДЕЯТ.НЕСВ.ПРИЧ. М.Р. НЕПЪЛЕН ЧЛЕН = лус·т·ро·са·лия
| МИН.ДЕЯТ.НЕСВ.ПРИЧ. М.Р. ПЪЛЕН ЧЛЕН = лус·т·ро·са·ли·ят
| МИН.ДЕЯТ.НЕСВ.ПРИЧ. Ж.Р. = лус·т·ро·са·ла
| МИН.ДЕЯТ.НЕСВ.ПРИЧ. Ж.Р. ЧЛЕН = лус·т·ро·са·ла·та
| МИН.ДЕЯТ.НЕСВ.ПРИЧ. СР.Р. = лус·т·ро·са·ло
| МИН.ДЕЯТ.НЕСВ.ПРИЧ. СР.Р. ЧЛЕН = лус·т·ро·са·ло·то
| МИН.ДЕЯТ.НЕСВ.ПРИЧ. МН.Ч. = лус·т·ро·са·ли
| МИН.ДЕЯТ.НЕСВ.ПРИЧ. МН.Ч. ЧЛЕН = лус·т·ро·са·ли·те
| СЕГ.ДЕЯТ.ПРИЧ. М.Р. = лус·т·ро·сащ
| СЕГ.ДЕЯТ.ПРИЧ. М.Р. НЕПЪЛЕН ЧЛЕН = лус·т·ро·са·щия
| СЕГ.ДЕЯТ.ПРИЧ. М.Р. ПЪЛЕН ЧЛЕН = лус·т·ро·са·щи·ят
| СЕГ.ДЕЯТ.ПРИЧ. Ж.Р. = лус·т·ро·са·ща
| СЕГ.ДЕЯТ.ПРИЧ. Ж.Р. ЧЛЕН = лус·т·ро·са·ща·та
| СЕГ.ДЕЯТ.ПРИЧ. СР.Р. = лус·т·ро·са·що
| СЕГ.ДЕЯТ.ПРИЧ. СР.Р. ЧЛЕН = лус·т·ро·са·що·то
| СЕГ.ДЕЯТ.ПРИЧ. МН.Ч. = лус·т·ро·са·щи
| СЕГ.ДЕЯТ.ПРИЧ. МН.Ч. ЧЛЕН = лус·т·ро·са·щи·те
| ДЕЕПРИЧАСТИЕ = лус·т·ро·сай·ки
| СКРИТИ ПРЕПРАТКИ = 
[[лустросам]],
[[лустросаш]],
[[лустроса]],
[[лустросаме]],
[[лустросате]],
[[лустросат]],
[[лустросах]],
[[лустросахме]],
[[лустросахте]],
[[лустросаха]],
[[лустросаше]],
[[лустросай]],
[[лустросайте]],
[[лустросал]],
[[лустросалия]],
[[лустросалият]],
[[лустросала]],
[[лустросалата]],
[[лустросало]],
[[лустросалото]],
[[лустросали]],
[[лустросалите]],
[[лустросан]],
[[лустросания]],
[[лустросаният]],
[[лустросана]],
[[лустросаната]],
[[лустросано]],
[[лустросаното]],
[[лустросани]],
[[лустросаните]],
[[лустросащ]],
[[лустросащия]],
[[лустросащият]],
[[лустросаща]],
[[лустросащата]],
[[лустросащо]],
[[лустросащото]],
[[лустросащи]],
[[лустросащите]],
[[лустросайки]],
[[лустросал съм]],
[[лустросала съм]],
[[лустросало съм]],
[[лустросали сме]],
[[лустросал си]],
[[лустросала си]],
[[лустросало си]],
[[лустросали сте]],
[[лустросал е]],
[[лустросала е]],
[[лустросало е]],
[[лустросали са]],
[[бях лустросал]],
[[бях лустросала]],
[[бях лустросало]],
[[бяхме лустросали]],
[[беше лустросал]],
[[беше лустросала]],
[[беше лустросало]],
[[бяхте лустросали]],
[[бяха лустросали]],
[[ще лустросам]],
[[ще лустросаме]],
[[ще лустросаш]],
[[ще лустросате]],
[[ще лустроса]],
[[ще лустросат]],
[[ще съм лустросал]],
[[ще съм лустросала]],
[[ще съм лустросало]],
[[ще сме лустросали]],
[[ще си лустросал]],
[[ще си лустросала]],
[[ще си лустросало]],
[[ще сте лустросали]],
[[ще е лустросал]],
[[ще е лустросала]],
[[ще е лустросало]],
[[ще са лустросали]],
[[щях да лустросам]],
[[щяхме да лустросаме]],
[[щеше да лустросаш]],
[[щяхте да лустросате]],
[[щеше да лустроса]],
[[щяха да лустросат]],
[[щях да съм лустросал]],
[[щях да съм лустросала]],
[[щях да съм лустросало]],
[[щяхме да сме лустросали]],
[[щеше да си лустросал]],
[[щеше да си лустросала]],
[[щеше да си лустросало]],
[[щяхте да сте лустросали]],
[[щеше да е лустросал]],
[[щеше да е лустросала]],
[[щеше да е лустросало]],
[[щяха да са лустросали]],
[[бил съм лустросал]],
[[била съм лустросала]],
[[било съм лустросало]],
[[били сме лустросали]],
[[бил си лустросал]],
[[била си лустросала]],
[[било си лустросало]],
[[били сте лустросали]],
[[бил е лустросал]],
[[била е лустросала]],
[[било е лустросало]],
[[били са лустросали]],
[[щял съм да лустросам]],
[[щяла съм да лустросам]],
[[щяло съм да лустросам]],
[[щели сме да лустросаме]],
[[щял си да лустросаш]],
[[щяла си да лустросаш]],
[[щяло си да лустросаш]],
[[щели сте да лустросате]],
[[щял да лустроса]],
[[щяла да лустроса]],
[[щяло да лустроса]],
[[щели да лустросат]],
[[щял е да лустроса]],
[[щяла е да лустроса]],
[[щяло е да лустроса]],
[[щели са да лустросат]],
[[щял съм да съм лустросал]],
[[щяла съм да съм лустросала]],
[[щяло съм да съм лустросало]],
[[щели сме да сме лустросали]],
[[щял си да си лустросал]],
[[щяла си да си лустросала]],
[[щяло си да си лустросало]],
[[щели сте да сте лустросали]],
[[щял да е лустросал]],
[[щяла да е лустросала]],
[[щяло да е лустросало]],
[[щели да са лустросали]],
[[щял е да е лустросал]],
[[щяла е да е лустросала]],
[[щяло е да е лустросало]],
[[щели са да са лустросали]],
[[бих лустросал]],
[[бих лустросала]],
[[бих лустросало]],
[[бихме лустросали]],
[[би лустросал]],
[[би лустросала]],
[[би лустросало]],
[[бихте лустросали]],
[[биха лустросали]],
}}</text>
      <sha1>6ot3olj2vocetztjkhey5t2wqhxwu99</sha1>
    </revision>
  </page>
  <page>
    <title>Шаблон:Словоформи/лустросвам</title>
    <ns>10</ns>
    <id>517676</id>
    <revision>
      <id>549656</id>
      <timestamp>2005-05-11T04:58:01Z</timestamp>
      <contributor>
        <username>Bgbot</username>
        <id>83</id>
      </contributor>
      <comment>Борислав: Шаблон със словоформи</comment>
      <model>wikitext</model>
      <format>text/x-wiki</format>
      <text bytes="22068" xml:space="preserve">{{Шаблон:Словоформи/Глагол|
  ОСНОВНА ФОРМА = лустросвам
| СЕГ.ВР., 1Л., ЕД.Ч. = лус·т·рос·вам
| СЕГ.ВР., 1Л., МН.Ч. = лус·т·рос·ва·ме
| СЕГ.ВР., 2Л., ЕД.Ч. = лус·т·рос·ваш
| СЕГ.ВР., 2Л., МН.Ч. = лус·т·рос·ва·те
| СЕГ.ВР., 3Л., ЕД.Ч. = лус·т·рос·ва
| СЕГ.ВР., 3Л., МН.Ч. = лус·т·рос·ват
| МИН.СВ.ВР., 1Л., ЕД.Ч. = лус·т·рос·вах
| МИН.СВ.ВР., 1Л., МН.Ч. = лус·т·рос·вах·ме
| МИН.СВ.ВР., 2Л., ЕД.Ч. = лус·т·рос·ва
| МИН.СВ.ВР., 2Л., МН.Ч. = лус·т·рос·вах·те
| МИН.СВ.ВР., 3Л., ЕД.Ч. = лус·т·рос·ва
| МИН.СВ.ВР., 3Л., МН.Ч. = лус·т·рос·ва·ха
| МИН.НЕСВ.ВР., 1Л., ЕД.Ч. = лус·т·рос·вах
| МИН.НЕСВ.ВР., 1Л., МН.Ч. = лус·т·рос·вах·ме
| МИН.НЕСВ.ВР., 2Л., ЕД.Ч. = лус·т·рос·ва·ше
| МИН.НЕСВ.ВР., 2Л., МН.Ч. = лус·т·рос·вах·те
| МИН.НЕСВ.ВР., 3Л., ЕД.Ч. = лус·т·рос·ва·ше
| МИН.НЕСВ.ВР., 3Л., МН.Ч. = лус·т·рос·ва·ха
| МИН.НЕОПР.ВР., 1Л., ЕД.Ч., М.Р. = лустросвал съм
| МИН.НЕОПР.ВР., 1Л., ЕД.Ч., Ж.Р. = лустросвала съм
| МИН.НЕОПР.ВР., 1Л., ЕД.Ч., СР.Р. = лустросвало съм
| МИН.НЕОПР.ВР., 1Л., МН.Ч. = лустросвали сме
| МИН.НЕОПР.ВР., 2Л., ЕД.Ч., М.Р. = лустросвал си
| МИН.НЕОПР.ВР., 2Л., ЕД.Ч., Ж.Р. = лустросвала си
| МИН.НЕОПР.ВР., 2Л., ЕД.Ч., СР.Р. = лустросвало си
| МИН.НЕОПР.ВР., 2Л., МН.Ч. = лустросвали сте
| МИН.НЕОПР.ВР., 3Л., ЕД.Ч., М.Р. = лустросвал е
| МИН.НЕОПР.ВР., 3Л., ЕД.Ч., Ж.Р. = лустросвала е
| МИН.НЕОПР.ВР., 3Л., ЕД.Ч., СР.Р. = лустросвало е
| МИН.НЕОПР.ВР., 3Л., МН.Ч. = лустросвали са
| МИН.ПРЕД.ВР., 1Л., ЕД.Ч., М.Р. = бях лустросвал
| МИН.ПРЕД.ВР., 1Л., ЕД.Ч., Ж.Р. = бях лустросвала
| МИН.ПРЕД.ВР., 1Л., ЕД.Ч., СР.Р. = бях лустросвало
| МИН.ПРЕД.ВР., 1Л., МН.Ч. = бяхме лустросвали
| МИН.ПРЕД.ВР., 2Л., ЕД.Ч., М.Р. = беше лустросвал
| МИН.ПРЕД.ВР., 2Л., ЕД.Ч., Ж.Р. = беше лустросвала
| МИН.ПРЕД.ВР., 2Л., ЕД.Ч., СР.Р. = беше лустросвало
| МИН.ПРЕД.ВР., 2Л., МН.Ч. = бяхте лустросвали
| МИН.ПРЕД.ВР., 3Л., ЕД.Ч., М.Р. = беше лустросвал
| МИН.ПРЕД.ВР., 3Л., ЕД.Ч., Ж.Р. = беше лустросвала
| МИН.ПРЕД.ВР., 3Л., ЕД.Ч., СР.Р. = беше лустросвало
| МИН.ПРЕД.ВР., 3Л., МН.Ч. = бяха лустросвали
| БЪД.ВР., 1Л., ЕД.Ч. = ще лустросвам
| БЪД.ВР., 1Л., МН.Ч. = ще лустросваме
| БЪД.ВР., 2Л., ЕД.Ч. = ще лустросваш
| БЪД.ВР., 2Л., МН.Ч. = ще лустросвате
| БЪД.ВР., 3Л., ЕД.Ч. = ще лустросва
| БЪД.ВР., 3Л., МН.Ч. = ще лустросват
| БЪД.ПРЕД.ВР., 1Л., ЕД.Ч., М.Р. = ще съм лустросвал
| БЪД.ПРЕД.ВР., 1Л., ЕД.Ч., Ж.Р. = ще съм лустросвала
| БЪД.ПРЕД.ВР., 1Л., ЕД.Ч., СР.Р. = ще съм лустросвало
| БЪД.ПРЕД.ВР., 1Л., МН.Ч. = ще сме лустросвали
| БЪД.ПРЕД.ВР., 2Л., ЕД.Ч., М.Р. = ще си лустросвал
| БЪД.ПРЕД.ВР., 2Л., ЕД.Ч., Ж.Р. = ще си лустросвала
| БЪД.ПРЕД.ВР., 2Л., ЕД.Ч., СР.Р. = ще си лустросвало
| БЪД.ПРЕД.ВР., 2Л., МН.Ч. = ще сте лустросвали
| БЪД.ПРЕД.ВР., 3Л., ЕД.Ч., М.Р. = ще е лустросвал
| БЪД.ПРЕД.ВР., 3Л., ЕД.Ч., Ж.Р. = ще е лустросвала
| БЪД.ПРЕД.ВР., 3Л., ЕД.Ч., СР.Р. = ще е лустросвало
| БЪД.ПРЕД.ВР., 3Л., МН.Ч. = ще са лустросвали
| БЪД.ВР. В МИН., 1Л., ЕД.Ч. = щях да лустросвам
| БЪД.ВР. В МИН., 1Л., МН.Ч. = щяхме да лустросваме
| БЪД.ВР. В МИН., 2Л., ЕД.Ч. = щеше да лустросваш
| БЪД.ВР. В МИН., 2Л., МН.Ч. = щяхте да лустросвате
| БЪД.ВР. В МИН., 3Л., ЕД.Ч. = щеше да лустросва
| БЪД.ВР. В МИН., 3Л., МН.Ч. = щяха да лустросват
| БЪД.ПРЕД.ВР. В МИН., 1Л., ЕД.Ч., М.Р. = щях да съм лустросвал
| БЪД.ПРЕД.ВР. В МИН., 1Л., ЕД.Ч., Ж.Р. = щях да съм лустросвала
| БЪД.ПРЕД.ВР. В МИН., 1Л., ЕД.Ч., СР.Р. = щях да съм лустросвало
| БЪД.ПРЕД.ВР. В МИН., 1Л., МН.Ч. = щяхме да сме лустросвали
| БЪД.ПРЕД.ВР. В МИН., 2Л., ЕД.Ч., М.Р. = щеше да си лустросвал
| БЪД.ПРЕД.ВР. В МИН., 2Л., ЕД.Ч., Ж.Р. = щеше да си лустросвала
| БЪД.ПРЕД.ВР. В МИН., 2Л., ЕД.Ч., СР.Р. = щеше да си лустросвало
| БЪД.ПРЕД.ВР. В МИН., 2Л., МН.Ч. = щяхте да сте лустросвали
| БЪД.ПРЕД.ВР. В МИН., 3Л., ЕД.Ч., М.Р. = щеше да е лустросвал
| БЪД.ПРЕД.ВР. В МИН., 3Л., ЕД.Ч., Ж.Р. = щеше да е лустросвала
| БЪД.ПРЕД.ВР. В МИН., 3Л., ЕД.Ч., СР.Р. = щеше да е лустросвало
| БЪД.ПРЕД.ВР. В МИН., 3Л., МН.Ч. = щяха да са лустросвали
| ПР.НАКЛ., СЕГ.ВР., 1Л., ЕД.Ч., М.Р. = лустросвал съм
| ПР.НАКЛ., СЕГ.ВР., 1Л., ЕД.Ч., Ж.Р. = лустросвала съм
| ПР.НАКЛ., СЕГ.ВР., 1Л., ЕД.Ч., СР.Р. = лустросвало съм
| ПР.НАКЛ., СЕГ.ВР., 1Л., МН.Ч. = лустросвали сме
| ПР.НАКЛ., СЕГ.ВР., 2Л., ЕД.Ч., М.Р. = лустросвал си
| ПР.НАКЛ., СЕГ.ВР., 2Л., ЕД.Ч., Ж.Р. = лустросвала си
| ПР.НАКЛ., СЕГ.ВР., 2Л., ЕД.Ч., СР.Р. = лустросвало си
| ПР.НАКЛ., СЕГ.ВР., 2Л., МН.Ч. = лустросвали сте
| ПР.НАКЛ., СЕГ.ВР., 3Л., ЕД.Ч., М.Р. = лустросвал (е)
| ПР.НАКЛ., СЕГ.ВР., 3Л., ЕД.Ч., Ж.Р. = лустросвала (е)
| ПР.НАКЛ., СЕГ.ВР., 3Л., ЕД.Ч., СР.Р. = лустросвало (е)
| ПР.НАКЛ., СЕГ.ВР., 3Л., МН.Ч. = лустросвали (са)
| ПР.НАКЛ., МИН.СВ.ВР., 1Л., ЕД.Ч., М.Р. = лустросвал съм
| ПР.НАКЛ., МИН.СВ.ВР., 1Л., ЕД.Ч., Ж.Р. = лустросвала съм
| ПР.НАКЛ., МИН.СВ.ВР., 1Л., ЕД.Ч., СР.Р. = лустросвало съм
| ПР.НАКЛ., МИН.СВ.ВР., 1Л., МН.Ч. = лустросвали сме
| ПР.НАКЛ., МИН.СВ.ВР., 2Л., ЕД.Ч., М.Р. = лустросвал си
| ПР.НАКЛ., МИН.СВ.ВР., 2Л., ЕД.Ч., Ж.Р. = лустросвала си
| ПР.НАКЛ., МИН.СВ.ВР., 2Л., ЕД.Ч., СР.Р. = лустросвало си
| ПР.НАКЛ., МИН.СВ.ВР., 2Л., МН.Ч. = лустросвали сте
| ПР.НАКЛ., МИН.СВ.ВР., 3Л., ЕД.Ч., М.Р. = лустросвал (е)
| ПР.НАКЛ., МИН.СВ.ВР., 3Л., ЕД.Ч., Ж.Р. = лустросвала (е)
| ПР.НАКЛ., МИН.СВ.ВР., 3Л., ЕД.Ч., СР.Р. = лустросвало (е)
| ПР.НАКЛ., МИН.СВ.ВР., 3Л., МН.Ч. = лустросвали (са)
| ПР.НАКЛ., МИН.НЕОПР.ВР., 1Л., ЕД.Ч., М.Р. = бил съм лустросвал
| ПР.НАКЛ., МИН.НЕОПР.ВР., 1Л., ЕД.Ч., Ж.Р. = била съм лустросвала
| ПР.НАКЛ., МИН.НЕОПР.ВР., 1Л., ЕД.Ч., СР.Р. = било съм лустросвало
| ПР.НАКЛ., МИН.НЕОПР.ВР., 1Л., МН.Ч. = били сме лустросвали
| ПР.НАКЛ., МИН.НЕОПР.ВР., 2Л., ЕД.Ч., М.Р. = бил си лустросвал
| ПР.НАКЛ., МИН.НЕОПР.ВР., 2Л., ЕД.Ч., Ж.Р. = била си лустросвала
| ПР.НАКЛ., МИН.НЕОПР.ВР., 2Л., ЕД.Ч., СР.Р. = било си лустросвало
| ПР.НАКЛ., МИН.НЕОПР.ВР., 2Л., МН.Ч. = били сте лустросвали
| ПР.НАКЛ., МИН.НЕОПР.ВР., 3Л., ЕД.Ч., М.Р. = бил (е) лустросвал
| ПР.НАКЛ., МИН.НЕОПР.ВР., 3Л., ЕД.Ч., Ж.Р. = била (е) лустросвала
| ПР.НАКЛ., МИН.НЕОПР.ВР., 3Л., ЕД.Ч., СР.Р. = било (е) лустросвало
| ПР.НАКЛ., МИН.НЕОПР.ВР., 3Л., МН.Ч. = били (са) лустросвали
| ПР.НАКЛ., БЪД.ВР., 1Л., ЕД.Ч., М.Р. = щял съм да лустросвам
| ПР.НАКЛ., БЪД.ВР., 1Л., ЕД.Ч., Ж.Р. = щяла съм да лустросвам
| ПР.НАКЛ., БЪД.ВР., 1Л., ЕД.Ч., СР.Р. = щяло съм да лустросвам
| ПР.НАКЛ., БЪД.ВР., 1Л., МН.Ч. = щели сме да лустросваме
| ПР.НАКЛ., БЪД.ВР., 2Л., ЕД.Ч., М.Р. = щял си да лустросваш
| ПР.НАКЛ., БЪД.ВР., 2Л., ЕД.Ч., Ж.Р. = щяла си да лустросваш
| ПР.НАКЛ., БЪД.ВР., 2Л., ЕД.Ч., СР.Р. = щяло си да лустросваш
| ПР.НАКЛ., БЪД.ВР., 2Л., МН.Ч. = щели сте да лустросвате
| ПР.НАКЛ., БЪД.ВР., 3Л., ЕД.Ч., М.Р. = щял (е) да лустросва
| ПР.НАКЛ., БЪД.ВР., 3Л., ЕД.Ч., Ж.Р. = щяла (е) да лустросва
| ПР.НАКЛ., БЪД.ВР., 3Л., ЕД.Ч., СР.Р. = щяло (е) да лустросва
| ПР.НАКЛ., БЪД.ВР., 3Л., МН.Ч. = щели (са) да лустросват
| ПР.НАКЛ., БЪД.ПРЕД.ВР., 1Л., ЕД.Ч., М.Р. = щял съм да съм лустросвал
| ПР.НАКЛ., БЪД.ПРЕД.ВР., 1Л., ЕД.Ч., Ж.Р. = щяла съм да съм лустросвала
| ПР.НАКЛ., БЪД.ПРЕД.ВР., 1Л., ЕД.Ч., СР.Р. = щяло съм да съм лустросвало
| ПР.НАКЛ., БЪД.ПРЕД.ВР., 1Л., МН.Ч. = щели сме да сме лустросвали
| ПР.НАКЛ., БЪД.ПРЕД.ВР., 2Л., ЕД.Ч., М.Р. = щял си да си лустросвал
| ПР.НАКЛ., БЪД.ПРЕД.ВР., 2Л., ЕД.Ч., Ж.Р. = щяла си да си лустросвала
| ПР.НАКЛ., БЪД.ПРЕД.ВР., 2Л., ЕД.Ч., СР.Р. = щяло си да си лустросвало
| ПР.НАКЛ., БЪД.ПРЕД.ВР., 2Л., МН.Ч. = щели сте да сте лустросвали
| ПР.НАКЛ., БЪД.ПРЕД.ВР., 3Л., ЕД.Ч., М.Р. = щял (е) да е лустросвал
| ПР.НАКЛ., БЪД.ПРЕД.ВР., 3Л., ЕД.Ч., Ж.Р. = щяла (е) да е лустросвала
| ПР.НАКЛ., БЪД.ПРЕД.ВР., 3Л., ЕД.Ч., СР.Р. = щяло (е) да е лустросвало
| ПР.НАКЛ., БЪД.ПРЕД.ВР., 3Л., МН.Ч. = щели (са) да са лустросвали
| УСЛОВНО НАКЛОНЕНИЕ, 1Л., ЕД.Ч., М.Р. = бих лустросвал
| УСЛОВНО НАКЛОНЕНИЕ, 1Л., ЕД.Ч., Ж.Р. = бих лустросвала
| УСЛОВНО НАКЛОНЕНИЕ, 1Л., ЕД.Ч., СР.Р. = бих лустросвало
| УСЛОВНО НАКЛОНЕНИЕ, 1Л., МН.Ч. = бихме лустросвали
| УСЛОВНО НАКЛОНЕНИЕ, 2Л., ЕД.Ч., М.Р. = би лустросвал
| УСЛОВНО НАКЛОНЕНИЕ, 2Л., ЕД.Ч., Ж.Р. = би лустросвала
| УСЛОВНО НАКЛОНЕНИЕ, 2Л., ЕД.Ч., СР.Р. = би лустросвало
| УСЛОВНО НАКЛОНЕНИЕ, 2Л., МН.Ч. = бихте лустросвали
| УСЛОВНО НАКЛОНЕНИЕ, 3Л., ЕД.Ч., М.Р. = би лустросвал
| УСЛОВНО НАКЛОНЕНИЕ, 3Л., ЕД.Ч., Ж.Р. = би лустросвала
| УСЛОВНО НАКЛОНЕНИЕ, 3Л., ЕД.Ч., СР.Р. = би лустросвало
| УСЛОВНО НАКЛОНЕНИЕ, 3Л., МН.Ч. = биха лустросвали
| ПОВЕЛИТЕЛНО НАКЛОНЕНИЕ, ЕД.Ч. = лус·т·рос·вай
| ПОВЕЛИТЕЛНО НАКЛОНЕНИЕ, МН.Ч. = лус·т·рос·вай·те
| МИН.СТРАД.ПРИЧ. М.Р. = лус·т·рос·ван
| МИН.СТРАД.ПРИЧ. М.Р. НЕПЪЛЕН ЧЛЕН = лус·т·рос·ва·ния
| МИН.СТРАД.ПРИЧ. М.Р. ПЪЛЕН ЧЛЕН = лус·т·рос·ва·ни·ят
| МИН.СТРАД.ПРИЧ. Ж.Р. = лус·т·рос·ва·на
| МИН.СТРАД.ПРИЧ. Ж.Р. ЧЛЕН = лус·т·рос·ва·на·та
| МИН.СТРАД.ПРИЧ. СР.Р. = лус·т·рос·ва·но
| МИН.СТРАД.ПРИЧ. СР.Р. ЧЛЕН = лус·т·рос·ва·но·то
| МИН.СТРАД.ПРИЧ. МН.Ч. = лус·т·рос·ва·ни
| МИН.СТРАД.ПРИЧ. МН.Ч. ЧЛЕН = лус·т·рос·ва·ни·те
| МИН.ДЕЯТ.СВ.ПРИЧ. М.Р. = лус·т·рос·вал
| МИН.ДЕЯТ.СВ.ПРИЧ. М.Р. НЕПЪЛЕН ЧЛЕН = лус·т·рос·ва·лия
| МИН.ДЕЯТ.СВ.ПРИЧ. М.Р. ПЪЛЕН ЧЛЕН = лус·т·рос·ва·ли·ят
| МИН.ДЕЯТ.СВ.ПРИЧ. Ж.Р. = лус·т·рос·ва·ла
| МИН.ДЕЯТ.СВ.ПРИЧ. Ж.Р. ЧЛЕН = лус·т·рос·ва·ла·та
| МИН.ДЕЯТ.СВ.ПРИЧ. СР.Р. = лус·т·рос·ва·ло
| МИН.ДЕЯТ.СВ.ПРИЧ. СР.Р. ЧЛЕН = лус·т·рос·ва·ло·то
| МИН.ДЕЯТ.СВ.ПРИЧ. МН.Ч. = лус·т·рос·ва·ли
| МИН.ДЕЯТ.СВ.ПРИЧ. МН.Ч. ЧЛЕН = лус·т·рос·ва·ли·те
| МИН.ДЕЯТ.НЕСВ.ПРИЧ. М.Р. = лус·т·рос·вал
| МИН.ДЕЯТ.НЕСВ.ПРИЧ. М.Р. НЕПЪЛЕН ЧЛЕН = лус·т·рос·ва·лия
| МИН.ДЕЯТ.НЕСВ.ПРИЧ. М.Р. ПЪЛЕН ЧЛЕН = лус·т·рос·ва·ли·ят
| МИН.ДЕЯТ.НЕСВ.ПРИЧ. Ж.Р. = лус·т·рос·ва·ла
| МИН.ДЕЯТ.НЕСВ.ПРИЧ. Ж.Р. ЧЛЕН = лус·т·рос·ва·ла·та
| МИН.ДЕЯТ.НЕСВ.ПРИЧ. СР.Р. = лус·т·рос·ва·ло
| МИН.ДЕЯТ.НЕСВ.ПРИЧ. СР.Р. ЧЛЕН = лус·т·рос·ва·ло·то
| МИН.ДЕЯТ.НЕСВ.ПРИЧ. МН.Ч. = лус·т·рос·ва·ли
| МИН.ДЕЯТ.НЕСВ.ПРИЧ. МН.Ч. ЧЛЕН = лус·т·рос·ва·ли·те
| СЕГ.ДЕЯТ.ПРИЧ. М.Р. = лус·т·рос·ващ
| СЕГ.ДЕЯТ.ПРИЧ. М.Р. НЕПЪЛЕН ЧЛЕН = лус·т·рос·ва·щия
| СЕГ.ДЕЯТ.ПРИЧ. М.Р. ПЪЛЕН ЧЛЕН = лус·т·рос·ва·щи·ят
| СЕГ.ДЕЯТ.ПРИЧ. Ж.Р. = лус·т·рос·ва·ща
| СЕГ.ДЕЯТ.ПРИЧ. Ж.Р. ЧЛЕН = лус·т·рос·ва·ща·та
| СЕГ.ДЕЯТ.ПРИЧ. СР.Р. = лус·т·рос·ва·що
| СЕГ.ДЕЯТ.ПРИЧ. СР.Р. ЧЛЕН = лус·т·рос·ва·що·то
| СЕГ.ДЕЯТ.ПРИЧ. МН.Ч. = лус·т·рос·ва·щи
| СЕГ.ДЕЯТ.ПРИЧ. МН.Ч. ЧЛЕН = лус·т·рос·ва·щи·те
| ДЕЕПРИЧАСТИЕ = лус·т·рос·вай·ки
| СКРИТИ ПРЕПРАТКИ = 
[[лустросвам]],
[[лустросваш]],
[[лустросва]],
[[лустросваме]],
[[лустросвате]],
[[лустросват]],
[[лустросвах]],
[[лустросвахме]],
[[лустросвахте]],
[[лустросваха]],
[[лустросваше]],
[[лустросвай]],
[[лустросвайте]],
[[лустросвал]],
[[лустросвалия]],
[[лустросвалият]],
[[лустросвала]],
[[лустросвалата]],
[[лустросвало]],
[[лустросвалото]],
[[лустросвали]],
[[лустросвалите]],
[[лустросван]],
[[лустросвания]],
[[лустросваният]],
[[лустросвана]],
[[лустросваната]],
[[лустросвано]],
[[лустросваното]],
[[лустросвани]],
[[лустросваните]],
[[лустросващ]],
[[лустросващия]],
[[лустросващият]],
[[лустросваща]],
[[лустросващата]],
[[лустросващо]],
[[лустросващото]],
[[лустросващи]],
[[лустросващите]],
[[лустросвайки]],
[[лустросвал съм]],
[[лустросвала съм]],
[[лустросвало съм]],
[[лустросвали сме]],
[[лустросвал си]],
[[лустросвала си]],
[[лустросвало си]],
[[лустросвали сте]],
[[лустросвал е]],
[[лустросвала е]],
[[лустросвало е]],
[[лустросвали са]],
[[бях лустросвал]],
[[бях лустросвала]],
[[бях лустросвало]],
[[бяхме лустросвали]],
[[беше лустросвал]],
[[беше лустросвала]],
[[беше лустросвало]],
[[бяхте лустросвали]],
[[бяха лустросвали]],
[[ще лустросвам]],
[[ще лустросваме]],
[[ще лустросваш]],
[[ще лустросвате]],
[[ще лустросва]],
[[ще лустросват]],
[[ще съм лустросвал]],
[[ще съм лустросвала]],
[[ще съм лустросвало]],
[[ще сме лустросвали]],
[[ще си лустросвал]],
[[ще си лустросвала]],
[[ще си лустросвало]],
[[ще сте лустросвали]],
[[ще е лустросвал]],
[[ще е лустросвала]],
[[ще е лустросвало]],
[[ще са лустросвали]],
[[щях да лустросвам]],
[[щяхме да лустросваме]],
[[щеше да лустросваш]],
[[щяхте да лустросвате]],
[[щеше да лустросва]],
[[щяха да лустросват]],
[[щях да съм лустросвал]],
[[щях да съм лустросвала]],
[[щях да съм лустросвало]],
[[щяхме да сме лустросвали]],
[[щеше да си лустросвал]],
[[щеше да си лустросвала]],
[[щеше да си лустросвало]],
[[щяхте да сте лустросвали]],
[[щеше да е лустросвал]],
[[щеше да е лустросвала]],
[[щеше да е лустросвало]],
[[щяха да са лустросвали]],
[[бил съм лустросвал]],
[[била съм лустросвала]],
[[било съм лустросвало]],
[[били сме лустросвали]],
[[бил си лустросвал]],
[[била си лустросвала]],
[[било си лустросвало]],
[[били сте лустросвали]],
[[бил е лустросвал]],
[[била е лустросвала]],
[[било е лустросвало]],
[[били са лустросвали]],
[[щял съм да лустросвам]],
[[щяла съм да лустросвам]],
[[щяло съм да лустросвам]],
[[щели сме да лустросваме]],
[[щял си да лустросваш]],
[[щяла си да лустросваш]],
[[щяло си да лустросваш]],
[[щели сте да лустросвате]],
[[щял да лустросва]],
[[щяла да лустросва]],
[[щяло да лустросва]],
[[щели да лустросват]],
[[щял е да лустросва]],
[[щяла е да лустросва]],
[[щяло е да лустросва]],
[[щели са да лустросват]],
[[щял съм да съм лустросвал]],
[[щяла съм да съм лустросвала]],
[[щяло съм да съм лустросвало]],
[[щели сме да сме лустросвали]],
[[щял си да си лустросвал]],
[[щяла си да си лустросвала]],
[[щяло си да си лустросвало]],
[[щели сте да сте лустросвали]],
[[щял да е лустросвал]],
[[щяла да е лустросвала]],
[[щяло да е лустросвало]],
[[щели да са лустросвали]],
[[щял е да е лустросвал]],
[[щяла е да е лустросвала]],
[[щяло е да е лустросвало]],
[[щели са да са лустросвали]],
[[бих лустросвал]],
[[бих лустросвала]],
[[бих лустросвало]],
[[бихме лустросвали]],
[[би лустросвал]],
[[би лустросвала]],
[[би лустросвало]],
[[бихте лустросвали]],
[[биха лустросвали]],
}}</text>
      <sha1>1wfd2t5rw5gj498xtil6isy5p9mb2hk</sha1>
    </revision>
  </page>
  <page>
    <title>Шаблон:Словоформи/лутам</title>
    <ns>10</ns>
    <id>517687</id>
    <revision>
      <id>549667</id>
      <timestamp>2005-05-11T04:58:11Z</timestamp>
      <contributor>
        <username>Bgbot</username>
        <id>83</id>
      </contributor>
      <comment>Борислав: Шаблон със словоформи</comment>
      <model>wikitext</model>
      <format>text/x-wiki</format>
      <text bytes="18430" xml:space="preserve">{{Шаблон:Словоформи/Глагол|
  ОСНОВНА ФОРМА = лутам
| СЕГ.ВР., 1Л., ЕД.Ч. = лу·там
| СЕГ.ВР., 1Л., МН.Ч. = лу·та·ме
| СЕГ.ВР., 2Л., ЕД.Ч. = лу·таш
| СЕГ.ВР., 2Л., МН.Ч. = лу·та·те
| СЕГ.ВР., 3Л., ЕД.Ч. = лу·та
| СЕГ.ВР., 3Л., МН.Ч. = лу·тат
| МИН.СВ.ВР., 1Л., ЕД.Ч. = лу·тах
| МИН.СВ.ВР., 1Л., МН.Ч. = лу·тах·ме
| МИН.СВ.ВР., 2Л., ЕД.Ч. = лу·та
| МИН.СВ.ВР., 2Л., МН.Ч. = лу·тах·те
| МИН.СВ.ВР., 3Л., ЕД.Ч. = лу·та
| МИН.СВ.ВР., 3Л., МН.Ч. = лу·та·ха
| МИН.НЕСВ.ВР., 1Л., ЕД.Ч. = лу·тах
| МИН.НЕСВ.ВР., 1Л., МН.Ч. = лу·тах·ме
| МИН.НЕСВ.ВР., 2Л., ЕД.Ч. = лу·та·ше
| МИН.НЕСВ.ВР., 2Л., МН.Ч. = лу·тах·те
| МИН.НЕСВ.ВР., 3Л., ЕД.Ч. = лу·та·ше
| МИН.НЕСВ.ВР., 3Л., МН.Ч. = лу·та·ха
| МИН.НЕОПР.ВР., 1Л., ЕД.Ч., М.Р. = лутал съм
| МИН.НЕОПР.ВР., 1Л., ЕД.Ч., Ж.Р. = лутала съм
| МИН.НЕОПР.ВР., 1Л., ЕД.Ч., СР.Р. = лутало съм
| МИН.НЕОПР.ВР., 1Л., МН.Ч. = лутали сме
| МИН.НЕОПР.ВР., 2Л., ЕД.Ч., М.Р. = лутал си
| МИН.НЕОПР.ВР., 2Л., ЕД.Ч., Ж.Р. = лутала си
| МИН.НЕОПР.ВР., 2Л., ЕД.Ч., СР.Р. = лутало си
| МИН.НЕОПР.ВР., 2Л., МН.Ч. = лутали сте
| МИН.НЕОПР.ВР., 3Л., ЕД.Ч., М.Р. = лутал е
| МИН.НЕОПР.ВР., 3Л., ЕД.Ч., Ж.Р. = лутала е
| МИН.НЕОПР.ВР., 3Л., ЕД.Ч., СР.Р. = лутало е
| МИН.НЕОПР.ВР., 3Л., МН.Ч. = лутали са
| МИН.ПРЕД.ВР., 1Л., ЕД.Ч., М.Р. = бях лутал
| МИН.ПРЕД.ВР., 1Л., ЕД.Ч., Ж.Р. = бях лутала
| МИН.ПРЕД.ВР., 1Л., ЕД.Ч., СР.Р. = бях лутало
| МИН.ПРЕД.ВР., 1Л., МН.Ч. = бяхме лутали
| МИН.ПРЕД.ВР., 2Л., ЕД.Ч., М.Р. = беше лутал
| МИН.ПРЕД.ВР., 2Л., ЕД.Ч., Ж.Р. = беше лутала
| МИН.ПРЕД.ВР., 2Л., ЕД.Ч., СР.Р. = беше лутало
| МИН.ПРЕД.ВР., 2Л., МН.Ч. = бяхте лутали
| МИН.ПРЕД.ВР., 3Л., ЕД.Ч., М.Р. = беше лутал
| МИН.ПРЕД.ВР., 3Л., ЕД.Ч., Ж.Р. = беше лутала
| МИН.ПРЕД.ВР., 3Л., ЕД.Ч., СР.Р. = беше лутало
| МИН.ПРЕД.ВР., 3Л., МН.Ч. = бяха лутали
| БЪД.ВР., 1Л., ЕД.Ч. = ще лутам
| БЪД.ВР., 1Л., МН.Ч. = ще лутаме
| БЪД.ВР., 2Л., ЕД.Ч. = ще луташ
| БЪД.ВР., 2Л., МН.Ч. = ще лутате
| БЪД.ВР., 3Л., ЕД.Ч. = ще лута
| БЪД.ВР., 3Л., МН.Ч. = ще лутат
| БЪД.ПРЕД.ВР., 1Л., ЕД.Ч., М.Р. = ще съм лутал
| БЪД.ПРЕД.ВР., 1Л., ЕД.Ч., Ж.Р. = ще съм лутала
| БЪД.ПРЕД.ВР., 1Л., ЕД.Ч., СР.Р. = ще съм лутало
| БЪД.ПРЕД.ВР., 1Л., МН.Ч. = ще сме лутали
| БЪД.ПРЕД.ВР., 2Л., ЕД.Ч., М.Р. = ще си лутал
| БЪД.ПРЕД.ВР., 2Л., ЕД.Ч., Ж.Р. = ще си лутала
| БЪД.ПРЕД.ВР., 2Л., ЕД.Ч., СР.Р. = ще си лутало
| БЪД.ПРЕД.ВР., 2Л., МН.Ч. = ще сте лутали
| БЪД.ПРЕД.ВР., 3Л., ЕД.Ч., М.Р. = ще е лутал
| БЪД.ПРЕД.ВР., 3Л., ЕД.Ч., Ж.Р. = ще е лутала
| БЪД.ПРЕД.ВР., 3Л., ЕД.Ч., СР.Р. = ще е лутало
| БЪД.ПРЕД.ВР., 3Л., МН.Ч. = ще са лутали
| БЪД.ВР. В МИН., 1Л., ЕД.Ч. = щях да лутам
| БЪД.ВР. В МИН., 1Л., МН.Ч. = щяхме да лутаме
| БЪД.ВР. В МИН., 2Л., ЕД.Ч. = щеше да луташ
| БЪД.ВР. В МИН., 2Л., МН.Ч. = щяхте да лутате
| БЪД.ВР. В МИН., 3Л., ЕД.Ч. = щеше да лута
| БЪД.ВР. В МИН., 3Л., МН.Ч. = щяха да лутат
| БЪД.ПРЕД.ВР. В МИН., 1Л., ЕД.Ч., М.Р. = щях да съм лутал
| БЪД.ПРЕД.ВР. В МИН., 1Л., ЕД.Ч., Ж.Р. = щях да съм лутала
| БЪД.ПРЕД.ВР. В МИН., 1Л., ЕД.Ч., СР.Р. = щях да съм лутало
| БЪД.ПРЕД.ВР. В МИН., 1Л., МН.Ч. = щяхме да сме лутали
| БЪД.ПРЕД.ВР. В МИН., 2Л., ЕД.Ч., М.Р. = щеше да си лутал
| БЪД.ПРЕД.ВР. В МИН., 2Л., ЕД.Ч., Ж.Р. = щеше да си лутала
| БЪД.ПРЕД.ВР. В МИН., 2Л., ЕД.Ч., СР.Р. = щеше да си лутало
| БЪД.ПРЕД.ВР. В МИН., 2Л., МН.Ч. = щяхте да сте лутали
| БЪД.ПРЕД.ВР. В МИН., 3Л., ЕД.Ч., М.Р. = щеше да е лутал
| БЪД.ПРЕД.ВР. В МИН., 3Л., ЕД.Ч., Ж.Р. = щеше да е лутала
| БЪД.ПРЕД.ВР. В МИН., 3Л., ЕД.Ч., СР.Р. = щеше да е лутало
| БЪД.ПРЕД.ВР. В МИН., 3Л., МН.Ч. = щяха да са лутали
| ПР.НАКЛ., СЕГ.ВР., 1Л., ЕД.Ч., М.Р. = лутал съм
| ПР.НАКЛ., СЕГ.ВР., 1Л., ЕД.Ч., Ж.Р. = лутала съм
| ПР.НАКЛ., СЕГ.ВР., 1Л., ЕД.Ч., СР.Р. = лутало съм
| ПР.НАКЛ., СЕГ.ВР., 1Л., МН.Ч. = лутали сме
| ПР.НАКЛ., СЕГ.ВР., 2Л., ЕД.Ч., М.Р. = лутал си
| ПР.НАКЛ., СЕГ.ВР., 2Л., ЕД.Ч., Ж.Р. = лутала си
| ПР.НАКЛ., СЕГ.ВР., 2Л., ЕД.Ч., СР.Р. = лутало си
| ПР.НАКЛ., СЕГ.ВР., 2Л., МН.Ч. = лутали сте
| ПР.НАКЛ., СЕГ.ВР., 3Л., ЕД.Ч., М.Р. = лутал (е)
| ПР.НАКЛ., СЕГ.ВР., 3Л., ЕД.Ч., Ж.Р. = лутала (е)
| ПР.НАКЛ., СЕГ.ВР., 3Л., ЕД.Ч., СР.Р. = лутало (е)
| ПР.НАКЛ., СЕГ.ВР., 3Л., МН.Ч. = лутали (са)
| ПР.НАКЛ., МИН.СВ.ВР., 1Л., ЕД.Ч., М.Р. = лутал съм
| ПР.НАКЛ., МИН.СВ.ВР., 1Л., ЕД.Ч., Ж.Р. = лутала съм
| ПР.НАКЛ., МИН.СВ.ВР., 1Л., ЕД.Ч., СР.Р. = лутало съм
| ПР.НАКЛ., МИН.СВ.ВР., 1Л., МН.Ч. = лутали сме
| ПР.НАКЛ., МИН.СВ.ВР., 2Л., ЕД.Ч., М.Р. = лутал си
| ПР.НАКЛ., МИН.СВ.ВР., 2Л., ЕД.Ч., Ж.Р. = лутала си
| ПР.НАКЛ., МИН.СВ.ВР., 2Л., ЕД.Ч., СР.Р. = лутало си
| ПР.НАКЛ., МИН.СВ.ВР., 2Л., МН.Ч. = лутали сте
| ПР.НАКЛ., МИН.СВ.ВР., 3Л., ЕД.Ч., М.Р. = лутал (е)
| ПР.НАКЛ., МИН.СВ.ВР., 3Л., ЕД.Ч., Ж.Р. = лутала (е)
| ПР.НАКЛ., МИН.СВ.ВР., 3Л., ЕД.Ч., СР.Р. = лутало (е)
| ПР.НАКЛ., МИН.СВ.ВР., 3Л., МН.Ч. = лутали (са)
| ПР.НАКЛ., МИН.НЕОПР.ВР., 1Л., ЕД.Ч., М.Р. = бил съм лутал
| ПР.НАКЛ., МИН.НЕОПР.ВР., 1Л., ЕД.Ч., Ж.Р. = била съм лутала
| ПР.НАКЛ., МИН.НЕОПР.ВР., 1Л., ЕД.Ч., СР.Р. = било съм лутало
| ПР.НАКЛ., МИН.НЕОПР.ВР., 1Л., МН.Ч. = били сме лутали
| ПР.НАКЛ., МИН.НЕОПР.ВР., 2Л., ЕД.Ч., М.Р. = бил си лутал
| ПР.НАКЛ., МИН.НЕОПР.ВР., 2Л., ЕД.Ч., Ж.Р. = била си лутала
| ПР.НАКЛ., МИН.НЕОПР.ВР., 2Л., ЕД.Ч., СР.Р. = било си лутало
| ПР.НАКЛ., МИН.НЕОПР.ВР., 2Л., МН.Ч. = били сте лутали
| ПР.НАКЛ., МИН.НЕОПР.ВР., 3Л., ЕД.Ч., М.Р. = бил (е) лутал
| ПР.НАКЛ., МИН.НЕОПР.ВР., 3Л., ЕД.Ч., Ж.Р. = била (е) лутала
| ПР.НАКЛ., МИН.НЕОПР.ВР., 3Л., ЕД.Ч., СР.Р. = било (е) лутало
| ПР.НАКЛ., МИН.НЕОПР.ВР., 3Л., МН.Ч. = били (са) лутали
| ПР.НАКЛ., БЪД.ВР., 1Л., ЕД.Ч., М.Р. = щял съм да лутам
| ПР.НАКЛ., БЪД.ВР., 1Л., ЕД.Ч., Ж.Р. = щяла съм да лутам
| ПР.НАКЛ., БЪД.ВР., 1Л., ЕД.Ч., СР.Р. = щяло съм да лутам
| ПР.НАКЛ., БЪД.ВР., 1Л., МН.Ч. = щели сме да лутаме
| ПР.НАКЛ., БЪД.ВР., 2Л., ЕД.Ч., М.Р. = щял си да луташ
| ПР.НАКЛ., БЪД.ВР., 2Л., ЕД.Ч., Ж.Р. = щяла си да луташ
| ПР.НАКЛ., БЪД.ВР., 2Л., ЕД.Ч., СР.Р. = щяло си да луташ
| ПР.НАКЛ., БЪД.ВР., 2Л., МН.Ч. = щели сте да лутате
| ПР.НАКЛ., БЪД.ВР., 3Л., ЕД.Ч., М.Р. = щял (е) да лута
| ПР.НАКЛ., БЪД.ВР., 3Л., ЕД.Ч., Ж.Р. = щяла (е) да лута
| ПР.НАКЛ., БЪД.ВР., 3Л., ЕД.Ч., СР.Р. = щяло (е) да лута
| ПР.НАКЛ., БЪД.ВР., 3Л., МН.Ч. = щели (са) да лутат
| ПР.НАКЛ., БЪД.ПРЕД.ВР., 1Л., ЕД.Ч., М.Р. = щял съм да съм лутал
| ПР.НАКЛ., БЪД.ПРЕД.ВР., 1Л., ЕД.Ч., Ж.Р. = щяла съм да съм лутала
| ПР.НАКЛ., БЪД.ПРЕД.ВР., 1Л., ЕД.Ч., СР.Р. = щяло съм да съм лутало
| ПР.НАКЛ., БЪД.ПРЕД.ВР., 1Л., МН.Ч. = щели сме да сме лутали
| ПР.НАКЛ., БЪД.ПРЕД.ВР., 2Л., ЕД.Ч., М.Р. = щял си да си лутал
| ПР.НАКЛ., БЪД.ПРЕД.ВР., 2Л., ЕД.Ч., Ж.Р. = щяла си да си лутала
| ПР.НАКЛ., БЪД.ПРЕД.ВР., 2Л., ЕД.Ч., СР.Р. = щяло си да си лутало
| ПР.НАКЛ., БЪД.ПРЕД.ВР., 2Л., МН.Ч. = щели сте да сте лутали
| ПР.НАКЛ., БЪД.ПРЕД.ВР., 3Л., ЕД.Ч., М.Р. = щял (е) да е лутал
| ПР.НАКЛ., БЪД.ПРЕД.ВР., 3Л., ЕД.Ч., Ж.Р. = щяла (е) да е лутала
| ПР.НАКЛ., БЪД.ПРЕД.ВР., 3Л., ЕД.Ч., СР.Р. = щяло (е) да е лутало
| ПР.НАКЛ., БЪД.ПРЕД.ВР., 3Л., МН.Ч. = щели (са) да са лутали
| УСЛОВНО НАКЛОНЕНИЕ, 1Л., ЕД.Ч., М.Р. = бих лутал
| УСЛОВНО НАКЛОНЕНИЕ, 1Л., ЕД.Ч., Ж.Р. = бих лутала
| УСЛОВНО НАКЛОНЕНИЕ, 1Л., ЕД.Ч., СР.Р. = бих лутало
| УСЛОВНО НАКЛОНЕНИЕ, 1Л., МН.Ч. = бихме лутали
| УСЛОВНО НАКЛОНЕНИЕ, 2Л., ЕД.Ч., М.Р. = би лутал
| УСЛОВНО НАКЛОНЕНИЕ, 2Л., ЕД.Ч., Ж.Р. = би лутала
| УСЛОВНО НАКЛОНЕНИЕ, 2Л., ЕД.Ч., СР.Р. = би лутало
| УСЛОВНО НАКЛОНЕНИЕ, 2Л., МН.Ч. = бихте лутали
| УСЛОВНО НАКЛОНЕНИЕ, 3Л., ЕД.Ч., М.Р. = би лутал
| УСЛОВНО НАКЛОНЕНИЕ, 3Л., ЕД.Ч., Ж.Р. = би лутала
| УСЛОВНО НАКЛОНЕНИЕ, 3Л., ЕД.Ч., СР.Р. = би лутало
| УСЛОВНО НАКЛОНЕНИЕ, 3Л., МН.Ч. = биха лутали
| ПОВЕЛИТЕЛНО НАКЛОНЕНИЕ, ЕД.Ч. = лу·тай
| ПОВЕЛИТЕЛНО НАКЛОНЕНИЕ, МН.Ч. = лу·тай·те
| МИН.СТРАД.ПРИЧ. М.Р. = лу·тан
| МИН.СТРАД.ПРИЧ. М.Р. НЕПЪЛЕН ЧЛЕН = лу·та·ния
| МИН.СТРАД.ПРИЧ. М.Р. ПЪЛЕН ЧЛЕН = лу·та·ни·ят
| МИН.СТРАД.ПРИЧ. Ж.Р. = лу·та·на
| МИН.СТРАД.ПРИЧ. Ж.Р. ЧЛЕН = лу·та·на·та
| МИН.СТРАД.ПРИЧ. СР.Р. = лу·та·но
| МИН.СТРАД.ПРИЧ. СР.Р. ЧЛЕН = лу·та·но·то
| МИН.СТРАД.ПРИЧ. МН.Ч. = лу·та·ни
| МИН.СТРАД.ПРИЧ. МН.Ч. ЧЛЕН = лу·та·ни·те
| МИН.ДЕЯТ.СВ.ПРИЧ. М.Р. = лу·тал
| МИН.ДЕЯТ.СВ.ПРИЧ. М.Р. НЕПЪЛЕН ЧЛЕН = лу·та·лия
| МИН.ДЕЯТ.СВ.ПРИЧ. М.Р. ПЪЛЕН ЧЛЕН = лу·та·ли·ят
| МИН.ДЕЯТ.СВ.ПРИЧ. Ж.Р. = лу·та·ла
| МИН.ДЕЯТ.СВ.ПРИЧ. Ж.Р. ЧЛЕН = лу·та·ла·та
| МИН.ДЕЯТ.СВ.ПРИЧ. СР.Р. = лу·та·ло
| МИН.ДЕЯТ.СВ.ПРИЧ. СР.Р. ЧЛЕН = лу·та·ло·то
| МИН.ДЕЯТ.СВ.ПРИЧ. МН.Ч. = лу·та·ли
| МИН.ДЕЯТ.СВ.ПРИЧ. МН.Ч. ЧЛЕН = лу·та·ли·те
| МИН.ДЕЯТ.НЕСВ.ПРИЧ. М.Р. = лу·тал
| МИН.ДЕЯТ.НЕСВ.ПРИЧ. М.Р. НЕПЪЛЕН ЧЛЕН = лу·та·лия
| МИН.ДЕЯТ.НЕСВ.ПРИЧ. М.Р. ПЪЛЕН ЧЛЕН = лу·та·ли·ят
| МИН.ДЕЯТ.НЕСВ.ПРИЧ. Ж.Р. = лу·та·ла
| МИН.ДЕЯТ.НЕСВ.ПРИЧ. Ж.Р. ЧЛЕН = лу·та·ла·та
| МИН.ДЕЯТ.НЕСВ.ПРИЧ. СР.Р. = лу·та·ло
| МИН.ДЕЯТ.НЕСВ.ПРИЧ. СР.Р. ЧЛЕН = лу·та·ло·то
| МИН.ДЕЯТ.НЕСВ.ПРИЧ. МН.Ч. = лу·та·ли
| МИН.ДЕЯТ.НЕСВ.ПРИЧ. МН.Ч. ЧЛЕН = лу·та·ли·те
| СЕГ.ДЕЯТ.ПРИЧ. М.Р. = лу·тащ
| СЕГ.ДЕЯТ.ПРИЧ. М.Р. НЕПЪЛЕН ЧЛЕН = лу·та·щия
| СЕГ.ДЕЯТ.ПРИЧ. М.Р. ПЪЛЕН ЧЛЕН = лу·та·щи·ят
| СЕГ.ДЕЯТ.ПРИЧ. Ж.Р. = лу·та·ща
| СЕГ.ДЕЯТ.ПРИЧ. Ж.Р. ЧЛЕН = лу·та·ща·та
| СЕГ.ДЕЯТ.ПРИЧ. СР.Р. = лу·та·що
| СЕГ.ДЕЯТ.ПРИЧ. СР.Р. ЧЛЕН = лу·та·що·то
| СЕГ.ДЕЯТ.ПРИЧ. МН.Ч. = лу·та·щи
| СЕГ.ДЕЯТ.ПРИЧ. МН.Ч. ЧЛЕН = лу·та·щи·те
| ДЕЕПРИЧАСТИЕ = лу·тай·ки
| СКРИТИ ПРЕПРАТКИ = 
[[лутам]],
[[луташ]],
[[лута]],
[[лутаме]],
[[лутате]],
[[лутат]],
[[лутах]],
[[лутахме]],
[[лутахте]],
[[лутаха]],
[[луташе]],
[[лутай]],
[[лутайте]],
[[лутал]],
[[луталия]],
[[луталият]],
[[лутала]],
[[луталата]],
[[лутало]],
[[луталото]],
[[лутали]],
[[луталите]],
[[лутан]],
[[лутания]],
[[лутаният]],
[[лутана]],
[[лутаната]],
[[лутано]],
[[лутаното]],
[[лутани]],
[[лутаните]],
[[лутащ]],
[[лутащия]],
[[лутащият]],
[[лутаща]],
[[лутащата]],
[[лутащо]],
[[лутащото]],
[[лутащи]],
[[лутащите]],
[[лутайки]],
[[лутал съм]],
[[лутала съм]],
[[лутало съм]],
[[лутали сме]],
[[лутал си]],
[[лутала си]],
[[лутало си]],
[[лутали сте]],
[[лутал е]],
[[лутала е]],
[[лутало е]],
[[лутали са]],
[[бях лутал]],
[[бях лутала]],
[[бях лутало]],
[[бяхме лутали]],
[[беше лутал]],
[[беше лутала]],
[[беше лутало]],
[[бяхте лутали]],
[[бяха лутали]],
[[ще лутам]],
[[ще лутаме]],
[[ще луташ]],
[[ще лутате]],
[[ще лута]],
[[ще лутат]],
[[ще съм лутал]],
[[ще съм лутала]],
[[ще съм лутало]],
[[ще сме лутали]],
[[ще си лутал]],
[[ще си лутала]],
[[ще си лутало]],
[[ще сте лутали]],
[[ще е лутал]],
[[ще е лутала]],
[[ще е лутало]],
[[ще са лутали]],
[[щях да лутам]],
[[щяхме да лутаме]],
[[щеше да луташ]],
[[щяхте да лутате]],
[[щеше да лута]],
[[щяха да лутат]],
[[щях да съм лутал]],
[[щях да съм лутала]],
[[щях да съм лутало]],
[[щяхме да сме лутали]],
[[щеше да си лутал]],
[[щеше да си лутала]],
[[щеше да си лутало]],
[[щяхте да сте лутали]],
[[щеше да е лутал]],
[[щеше да е лутала]],
[[щеше да е лутало]],
[[щяха да са лутали]],
[[бил съм лутал]],
[[била съм лутала]],
[[било съм лутало]],
[[били сме лутали]],
[[бил си лутал]],
[[била си лутала]],
[[било си лутало]],
[[били сте лутали]],
[[бил е лутал]],
[[била е лутала]],
[[било е лутало]],
[[били са лутали]],
[[щял съм да лутам]],
[[щяла съм да лутам]],
[[щяло съм да лутам]],
[[щели сме да лутаме]],
[[щял си да луташ]],
[[щяла си да луташ]],
[[щяло си да луташ]],
[[щели сте да лутате]],
[[щял да лута]],
[[щяла да лута]],
[[щяло да лута]],
[[щели да лутат]],
[[щял е да лута]],
[[щяла е да лута]],
[[щяло е да лута]],
[[щели са да лутат]],
[[щял съм да съм лутал]],
[[щяла съм да съм лутала]],
[[щяло съм да съм лутало]],
[[щели сме да сме лутали]],
[[щял си да си лутал]],
[[щяла си да си лутала]],
[[щяло си да си лутало]],
[[щели сте да сте лутали]],
[[щял да е лутал]],
[[щяла да е лутала]],
[[щяло да е лутало]],
[[щели да са лутали]],
[[щял е да е лутал]],
[[щяла е да е лутала]],
[[щяло е да е лутало]],
[[щели са да са лутали]],
[[бих лутал]],
[[бих лутала]],
[[бих лутало]],
[[бихме лутали]],
[[би лутал]],
[[би лутала]],
[[би лутало]],
[[бихте лутали]],
[[биха лутали]],
}}</text>
      <sha1>p2p9vywbxuuiz4s92c6m1t7hgdtxmfw</sha1>
    </revision>
  </page>
  <page>
    <title>Шаблон:Словоформи/лъготя</title>
    <ns>10</ns>
    <id>438357</id>
    <revision>
      <id>470339</id>
      <timestamp>2005-05-07T14:10:23Z</timestamp>
      <contributor>
        <username>Bgbot</username>
        <id>83</id>
      </contributor>
      <comment>Борислав: Шаблон със словоформи</comment>
      <model>wikitext</model>
      <format>text/x-wiki</format>
      <text bytes="20464" xml:space="preserve">{{Шаблон:Словоформи/Глагол|
  ОСНОВНА ФОРМА = лъготя
| СЕГ.ВР., 1Л., ЕД.Ч. = лъ·го·тя
| СЕГ.ВР., 1Л., МН.Ч. = лъ·го·тим
| СЕГ.ВР., 2Л., ЕД.Ч. = лъ·го·тиш
| СЕГ.ВР., 2Л., МН.Ч. = лъ·го·ти·те
| СЕГ.ВР., 3Л., ЕД.Ч. = лъ·го·ти
| СЕГ.ВР., 3Л., МН.Ч. = лъ·го·тят
| МИН.СВ.ВР., 1Л., ЕД.Ч. = лъ·го·тих
| МИН.СВ.ВР., 1Л., МН.Ч. = лъ·го·тих·ме
| МИН.СВ.ВР., 2Л., ЕД.Ч. = лъ·го·ти
| МИН.СВ.ВР., 2Л., МН.Ч. = лъ·го·тих·те
| МИН.СВ.ВР., 3Л., ЕД.Ч. = лъ·го·ти
| МИН.СВ.ВР., 3Л., МН.Ч. = лъ·го·ти·ха
| МИН.НЕСВ.ВР., 1Л., ЕД.Ч. = лъ·го·тех
| МИН.НЕСВ.ВР., 1Л., МН.Ч. = лъ·го·тех·ме
| МИН.НЕСВ.ВР., 2Л., ЕД.Ч. = лъ·го·те·ше
| МИН.НЕСВ.ВР., 2Л., МН.Ч. = лъ·го·тех·те
| МИН.НЕСВ.ВР., 3Л., ЕД.Ч. = лъ·го·те·ше
| МИН.НЕСВ.ВР., 3Л., МН.Ч. = лъ·го·те·ха
| МИН.НЕОПР.ВР., 1Л., ЕД.Ч., М.Р. = лъготил съм
| МИН.НЕОПР.ВР., 1Л., ЕД.Ч., Ж.Р. = лъготила съм
| МИН.НЕОПР.ВР., 1Л., ЕД.Ч., СР.Р. = лъготило съм
| МИН.НЕОПР.ВР., 1Л., МН.Ч. = лъготили сме
| МИН.НЕОПР.ВР., 2Л., ЕД.Ч., М.Р. = лъготил си
| МИН.НЕОПР.ВР., 2Л., ЕД.Ч., Ж.Р. = лъготила си
| МИН.НЕОПР.ВР., 2Л., ЕД.Ч., СР.Р. = лъготило си
| МИН.НЕОПР.ВР., 2Л., МН.Ч. = лъготили сте
| МИН.НЕОПР.ВР., 3Л., ЕД.Ч., М.Р. = лъготил е
| МИН.НЕОПР.ВР., 3Л., ЕД.Ч., Ж.Р. = лъготила е
| МИН.НЕОПР.ВР., 3Л., ЕД.Ч., СР.Р. = лъготило е
| МИН.НЕОПР.ВР., 3Л., МН.Ч. = лъготили са
| МИН.ПРЕД.ВР., 1Л., ЕД.Ч., М.Р. = бях лъготил
| МИН.ПРЕД.ВР., 1Л., ЕД.Ч., Ж.Р. = бях лъготила
| МИН.ПРЕД.ВР., 1Л., ЕД.Ч., СР.Р. = бях лъготило
| МИН.ПРЕД.ВР., 1Л., МН.Ч. = бяхме лъготили
| МИН.ПРЕД.ВР., 2Л., ЕД.Ч., М.Р. = беше лъготил
| МИН.ПРЕД.ВР., 2Л., ЕД.Ч., Ж.Р. = беше лъготила
| МИН.ПРЕД.ВР., 2Л., ЕД.Ч., СР.Р. = беше лъготило
| МИН.ПРЕД.ВР., 2Л., МН.Ч. = бяхте лъготили
| МИН.ПРЕД.ВР., 3Л., ЕД.Ч., М.Р. = беше лъготил
| МИН.ПРЕД.ВР., 3Л., ЕД.Ч., Ж.Р. = беше лъготила
| МИН.ПРЕД.ВР., 3Л., ЕД.Ч., СР.Р. = беше лъготило
| МИН.ПРЕД.ВР., 3Л., МН.Ч. = бяха лъготили
| БЪД.ВР., 1Л., ЕД.Ч. = ще лъготя
| БЪД.ВР., 1Л., МН.Ч. = ще лъготим
| БЪД.ВР., 2Л., ЕД.Ч. = ще лъготиш
| БЪД.ВР., 2Л., МН.Ч. = ще лъготите
| БЪД.ВР., 3Л., ЕД.Ч. = ще лъготи
| БЪД.ВР., 3Л., МН.Ч. = ще лъготят
| БЪД.ПРЕД.ВР., 1Л., ЕД.Ч., М.Р. = ще съм лъготил
| БЪД.ПРЕД.ВР., 1Л., ЕД.Ч., Ж.Р. = ще съм лъготила
| БЪД.ПРЕД.ВР., 1Л., ЕД.Ч., СР.Р. = ще съм лъготило
| БЪД.ПРЕД.ВР., 1Л., МН.Ч. = ще сме лъготили
| БЪД.ПРЕД.ВР., 2Л., ЕД.Ч., М.Р. = ще си лъготил
| БЪД.ПРЕД.ВР., 2Л., ЕД.Ч., Ж.Р. = ще си лъготила
| БЪД.ПРЕД.ВР., 2Л., ЕД.Ч., СР.Р. = ще си лъготило
| БЪД.ПРЕД.ВР., 2Л., МН.Ч. = ще сте лъготили
| БЪД.ПРЕД.ВР., 3Л., ЕД.Ч., М.Р. = ще е лъготил
| БЪД.ПРЕД.ВР., 3Л., ЕД.Ч., Ж.Р. = ще е лъготила
| БЪД.ПРЕД.ВР., 3Л., ЕД.Ч., СР.Р. = ще е лъготило
| БЪД.ПРЕД.ВР., 3Л., МН.Ч. = ще са лъготили
| БЪД.ВР. В МИН., 1Л., ЕД.Ч. = щях да лъготя
| БЪД.ВР. В МИН., 1Л., МН.Ч. = щяхме да лъготим
| БЪД.ВР. В МИН., 2Л., ЕД.Ч. = щеше да лъготиш
| БЪД.ВР. В МИН., 2Л., МН.Ч. = щяхте да лъготите
| БЪД.ВР. В МИН., 3Л., ЕД.Ч. = щеше да лъготи
| БЪД.ВР. В МИН., 3Л., МН.Ч. = щяха да лъготят
| БЪД.ПРЕД.ВР. В МИН., 1Л., ЕД.Ч., М.Р. = щях да съм лъготил
| БЪД.ПРЕД.ВР. В МИН., 1Л., ЕД.Ч., Ж.Р. = щях да съм лъготила
| БЪД.ПРЕД.ВР. В МИН., 1Л., ЕД.Ч., СР.Р. = щях да съм лъготило
| БЪД.ПРЕД.ВР. В МИН., 1Л., МН.Ч. = щяхме да сме лъготили
| БЪД.ПРЕД.ВР. В МИН., 2Л., ЕД.Ч., М.Р. = щеше да си лъготил
| БЪД.ПРЕД.ВР. В МИН., 2Л., ЕД.Ч., Ж.Р. = щеше да си лъготила
| БЪД.ПРЕД.ВР. В МИН., 2Л., ЕД.Ч., СР.Р. = щеше да си лъготило
| БЪД.ПРЕД.ВР. В МИН., 2Л., МН.Ч. = щяхте да сте лъготили
| БЪД.ПРЕД.ВР. В МИН., 3Л., ЕД.Ч., М.Р. = щеше да е лъготил
| БЪД.ПРЕД.ВР. В МИН., 3Л., ЕД.Ч., Ж.Р. = щеше да е лъготила
| БЪД.ПРЕД.ВР. В МИН., 3Л., ЕД.Ч., СР.Р. = щеше да е лъготило
| БЪД.ПРЕД.ВР. В МИН., 3Л., МН.Ч. = щяха да са лъготили
| ПР.НАКЛ., СЕГ.ВР., 1Л., ЕД.Ч., М.Р. = лъготел съм
| ПР.НАКЛ., СЕГ.ВР., 1Л., ЕД.Ч., Ж.Р. = лъготела съм
| ПР.НАКЛ., СЕГ.ВР., 1Л., ЕД.Ч., СР.Р. = лъготело съм
| ПР.НАКЛ., СЕГ.ВР., 1Л., МН.Ч. = лъготели сме
| ПР.НАКЛ., СЕГ.ВР., 2Л., ЕД.Ч., М.Р. = лъготел си
| ПР.НАКЛ., СЕГ.ВР., 2Л., ЕД.Ч., Ж.Р. = лъготела си
| ПР.НАКЛ., СЕГ.ВР., 2Л., ЕД.Ч., СР.Р. = лъготело си
| ПР.НАКЛ., СЕГ.ВР., 2Л., МН.Ч. = лъготели сте
| ПР.НАКЛ., СЕГ.ВР., 3Л., ЕД.Ч., М.Р. = лъготел (е)
| ПР.НАКЛ., СЕГ.ВР., 3Л., ЕД.Ч., Ж.Р. = лъготела (е)
| ПР.НАКЛ., СЕГ.ВР., 3Л., ЕД.Ч., СР.Р. = лъготело (е)
| ПР.НАКЛ., СЕГ.ВР., 3Л., МН.Ч. = лъготели (са)
| ПР.НАКЛ., МИН.СВ.ВР., 1Л., ЕД.Ч., М.Р. = лъготил съм
| ПР.НАКЛ., МИН.СВ.ВР., 1Л., ЕД.Ч., Ж.Р. = лъготила съм
| ПР.НАКЛ., МИН.СВ.ВР., 1Л., ЕД.Ч., СР.Р. = лъготило съм
| ПР.НАКЛ., МИН.СВ.ВР., 1Л., МН.Ч. = лъготили сме
| ПР.НАКЛ., МИН.СВ.ВР., 2Л., ЕД.Ч., М.Р. = лъготил си
| ПР.НАКЛ., МИН.СВ.ВР., 2Л., ЕД.Ч., Ж.Р. = лъготила си
| ПР.НАКЛ., МИН.СВ.ВР., 2Л., ЕД.Ч., СР.Р. = лъготило си
| ПР.НАКЛ., МИН.СВ.ВР., 2Л., МН.Ч. = лъготили сте
| ПР.НАКЛ., МИН.СВ.ВР., 3Л., ЕД.Ч., М.Р. = лъготил (е)
| ПР.НАКЛ., МИН.СВ.ВР., 3Л., ЕД.Ч., Ж.Р. = лъготила (е)
| ПР.НАКЛ., МИН.СВ.ВР., 3Л., ЕД.Ч., СР.Р. = лъготило (е)
| ПР.НАКЛ., МИН.СВ.ВР., 3Л., МН.Ч. = лъготили (са)
| ПР.НАКЛ., МИН.НЕОПР.ВР., 1Л., ЕД.Ч., М.Р. = бил съм лъготил
| ПР.НАКЛ., МИН.НЕОПР.ВР., 1Л., ЕД.Ч., Ж.Р. = била съм лъготила
| ПР.НАКЛ., МИН.НЕОПР.ВР., 1Л., ЕД.Ч., СР.Р. = било съм лъготило
| ПР.НАКЛ., МИН.НЕОПР.ВР., 1Л., МН.Ч. = били сме лъготили
| ПР.НАКЛ., МИН.НЕОПР.ВР., 2Л., ЕД.Ч., М.Р. = бил си лъготил
| ПР.НАКЛ., МИН.НЕОПР.ВР., 2Л., ЕД.Ч., Ж.Р. = била си лъготила
| ПР.НАКЛ., МИН.НЕОПР.ВР., 2Л., ЕД.Ч., СР.Р. = било си лъготило
| ПР.НАКЛ., МИН.НЕОПР.ВР., 2Л., МН.Ч. = били сте лъготили
| ПР.НАКЛ., МИН.НЕОПР.ВР., 3Л., ЕД.Ч., М.Р. = бил (е) лъготил
| ПР.НАКЛ., МИН.НЕОПР.ВР., 3Л., ЕД.Ч., Ж.Р. = била (е) лъготила
| ПР.НАКЛ., МИН.НЕОПР.ВР., 3Л., ЕД.Ч., СР.Р. = било (е) лъготило
| ПР.НАКЛ., МИН.НЕОПР.ВР., 3Л., МН.Ч. = били (са) лъготили
| ПР.НАКЛ., БЪД.ВР., 1Л., ЕД.Ч., М.Р. = щял съм да лъготя
| ПР.НАКЛ., БЪД.ВР., 1Л., ЕД.Ч., Ж.Р. = щяла съм да лъготя
| ПР.НАКЛ., БЪД.ВР., 1Л., ЕД.Ч., СР.Р. = щяло съм да лъготя
| ПР.НАКЛ., БЪД.ВР., 1Л., МН.Ч. = щели сме да лъготим
| ПР.НАКЛ., БЪД.ВР., 2Л., ЕД.Ч., М.Р. = щял си да лъготиш
| ПР.НАКЛ., БЪД.ВР., 2Л., ЕД.Ч., Ж.Р. = щяла си да лъготиш
| ПР.НАКЛ., БЪД.ВР., 2Л., ЕД.Ч., СР.Р. = щяло си да лъготиш
| ПР.НАКЛ., БЪД.ВР., 2Л., МН.Ч. = щели сте да лъготите
| ПР.НАКЛ., БЪД.ВР., 3Л., ЕД.Ч., М.Р. = щял (е) да лъготи
| ПР.НАКЛ., БЪД.ВР., 3Л., ЕД.Ч., Ж.Р. = щяла (е) да лъготи
| ПР.НАКЛ., БЪД.ВР., 3Л., ЕД.Ч., СР.Р. = щяло (е) да лъготи
| ПР.НАКЛ., БЪД.ВР., 3Л., МН.Ч. = щели (са) да лъготят
| ПР.НАКЛ., БЪД.ПРЕД.ВР., 1Л., ЕД.Ч., М.Р. = щял съм да съм лъготил
| ПР.НАКЛ., БЪД.ПРЕД.ВР., 1Л., ЕД.Ч., Ж.Р. = щяла съм да съм лъготила
| ПР.НАКЛ., БЪД.ПРЕД.ВР., 1Л., ЕД.Ч., СР.Р. = щяло съм да съм лъготило
| ПР.НАКЛ., БЪД.ПРЕД.ВР., 1Л., МН.Ч. = щели сме да сме лъготили
| ПР.НАКЛ., БЪД.ПРЕД.ВР., 2Л., ЕД.Ч., М.Р. = щял си да си лъготил
| ПР.НАКЛ., БЪД.ПРЕД.ВР., 2Л., ЕД.Ч., Ж.Р. = щяла си да си лъготила
| ПР.НАКЛ., БЪД.ПРЕД.ВР., 2Л., ЕД.Ч., СР.Р. = щяло си да си лъготило
| ПР.НАКЛ., БЪД.ПРЕД.ВР., 2Л., МН.Ч. = щели сте да сте лъготили
| ПР.НАКЛ., БЪД.ПРЕД.ВР., 3Л., ЕД.Ч., М.Р. = щял (е) да е лъготил
| ПР.НАКЛ., БЪД.ПРЕД.ВР., 3Л., ЕД.Ч., Ж.Р. = щяла (е) да е лъготила
| ПР.НАКЛ., БЪД.ПРЕД.ВР., 3Л., ЕД.Ч., СР.Р. = щяло (е) да е лъготило
| ПР.НАКЛ., БЪД.ПРЕД.ВР., 3Л., МН.Ч. = щели (са) да са лъготили
| УСЛОВНО НАКЛОНЕНИЕ, 1Л., ЕД.Ч., М.Р. = бих лъготил
| УСЛОВНО НАКЛОНЕНИЕ, 1Л., ЕД.Ч., Ж.Р. = бих лъготила
| УСЛОВНО НАКЛОНЕНИЕ, 1Л., ЕД.Ч., СР.Р. = бих лъготило
| УСЛОВНО НАКЛОНЕНИЕ, 1Л., МН.Ч. = бихме лъготили
| УСЛОВНО НАКЛОНЕНИЕ, 2Л., ЕД.Ч., М.Р. = би лъготил
| УСЛОВНО НАКЛОНЕНИЕ, 2Л., ЕД.Ч., Ж.Р. = би лъготила
| УСЛОВНО НАКЛОНЕНИЕ, 2Л., ЕД.Ч., СР.Р. = би лъготило
| УСЛОВНО НАКЛОНЕНИЕ, 2Л., МН.Ч. = бихте лъготили
| УСЛОВНО НАКЛОНЕНИЕ, 3Л., ЕД.Ч., М.Р. = би лъготил
| УСЛОВНО НАКЛОНЕНИЕ, 3Л., ЕД.Ч., Ж.Р. = би лъготила
| УСЛОВНО НАКЛОНЕНИЕ, 3Л., ЕД.Ч., СР.Р. = би лъготило
| УСЛОВНО НАКЛОНЕНИЕ, 3Л., МН.Ч. = биха лъготили
| ПОВЕЛИТЕЛНО НАКЛОНЕНИЕ, ЕД.Ч. = лъ·го·ти
| ПОВЕЛИТЕЛНО НАКЛОНЕНИЕ, МН.Ч. = лъ·го·те·те
| МИН.СТРАД.ПРИЧ. М.Р. = лъ·го·тен
| МИН.СТРАД.ПРИЧ. М.Р. НЕПЪЛЕН ЧЛЕН = лъ·го·те·ния
| МИН.СТРАД.ПРИЧ. М.Р. ПЪЛЕН ЧЛЕН = лъ·го·те·ни·ят
| МИН.СТРАД.ПРИЧ. Ж.Р. = лъ·го·те·на
| МИН.СТРАД.ПРИЧ. Ж.Р. ЧЛЕН = лъ·го·те·на·та
| МИН.СТРАД.ПРИЧ. СР.Р. = лъ·го·те·но
| МИН.СТРАД.ПРИЧ. СР.Р. ЧЛЕН = лъ·го·те·но·то
| МИН.СТРАД.ПРИЧ. МН.Ч. = лъ·го·те·ни
| МИН.СТРАД.ПРИЧ. МН.Ч. ЧЛЕН = лъ·го·те·ни·те
| МИН.ДЕЯТ.СВ.ПРИЧ. М.Р. = лъ·го·тил
| МИН.ДЕЯТ.СВ.ПРИЧ. М.Р. НЕПЪЛЕН ЧЛЕН = лъ·го·ти·лия
| МИН.ДЕЯТ.СВ.ПРИЧ. М.Р. ПЪЛЕН ЧЛЕН = лъ·го·ти·ли·ят
| МИН.ДЕЯТ.СВ.ПРИЧ. Ж.Р. = лъ·го·ти·ла
| МИН.ДЕЯТ.СВ.ПРИЧ. Ж.Р. ЧЛЕН = лъ·го·ти·ла·та
| МИН.ДЕЯТ.СВ.ПРИЧ. СР.Р. = лъ·го·ти·ло
| МИН.ДЕЯТ.СВ.ПРИЧ. СР.Р. ЧЛЕН = лъ·го·ти·ло·то
| МИН.ДЕЯТ.СВ.ПРИЧ. МН.Ч. = лъ·го·ти·ли
| МИН.ДЕЯТ.СВ.ПРИЧ. МН.Ч. ЧЛЕН = лъ·го·ти·ли·те
| МИН.ДЕЯТ.НЕСВ.ПРИЧ. М.Р. = лъ·го·тел
| МИН.ДЕЯТ.НЕСВ.ПРИЧ. М.Р. НЕПЪЛЕН ЧЛЕН = лъ·го·те·лия
| МИН.ДЕЯТ.НЕСВ.ПРИЧ. М.Р. ПЪЛЕН ЧЛЕН = лъ·го·те·ли·ят
| МИН.ДЕЯТ.НЕСВ.ПРИЧ. Ж.Р. = лъ·го·те·ла
| МИН.ДЕЯТ.НЕСВ.ПРИЧ. Ж.Р. ЧЛЕН = лъ·го·те·ла·та
| МИН.ДЕЯТ.НЕСВ.ПРИЧ. СР.Р. = лъ·го·те·ло
| МИН.ДЕЯТ.НЕСВ.ПРИЧ. СР.Р. ЧЛЕН = лъ·го·те·ло·то
| МИН.ДЕЯТ.НЕСВ.ПРИЧ. МН.Ч. = лъ·го·те·ли
| МИН.ДЕЯТ.НЕСВ.ПРИЧ. МН.Ч. ЧЛЕН = лъ·го·те·ли·те
| СЕГ.ДЕЯТ.ПРИЧ. М.Р. = лъ·го·тещ
| СЕГ.ДЕЯТ.ПРИЧ. М.Р. НЕПЪЛЕН ЧЛЕН = лъ·го·те·щия
| СЕГ.ДЕЯТ.ПРИЧ. М.Р. ПЪЛЕН ЧЛЕН = лъ·го·те·щи·ят
| СЕГ.ДЕЯТ.ПРИЧ. Ж.Р. = лъ·го·те·ща
| СЕГ.ДЕЯТ.ПРИЧ. Ж.Р. ЧЛЕН = лъ·го·те·ща·та
| СЕГ.ДЕЯТ.ПРИЧ. СР.Р. = лъ·го·те·що
| СЕГ.ДЕЯТ.ПРИЧ. СР.Р. ЧЛЕН = лъ·го·те·що·то
| СЕГ.ДЕЯТ.ПРИЧ. МН.Ч. = лъ·го·те·щи
| СЕГ.ДЕЯТ.ПРИЧ. МН.Ч. ЧЛЕН = лъ·го·те·щи·те
| ДЕЕПРИЧАСТИЕ = лъ·го·тей·ки
| СКРИТИ ПРЕПРАТКИ = 
[[лъготя]],
[[лъготиш]],
[[лъготи]],
[[лъготим]],
[[лъготите]],
[[лъготят]],
[[лъготих]],
[[лъготихме]],
[[лъготихте]],
[[лъготиха]],
[[лъготех]],
[[лъготеше]],
[[лъготехме]],
[[лъготехте]],
[[лъготеха]],
[[лъготете]],
[[лъготил]],
[[лъготилия]],
[[лъготилият]],
[[лъготила]],
[[лъготилата]],
[[лъготило]],
[[лъготилото]],
[[лъготили]],
[[лъготилите]],
[[лъготел]],
[[лъготелия]],
[[лъготелият]],
[[лъготела]],
[[лъготелата]],
[[лъготело]],
[[лъготелото]],
[[лъготели]],
[[лъготелите]],
[[лъготен]],
[[лъготения]],
[[лъготеният]],
[[лъготена]],
[[лъготената]],
[[лъготено]],
[[лъготеното]],
[[лъготени]],
[[лъготените]],
[[лъготещ]],
[[лъготещия]],
[[лъготещият]],
[[лъготеща]],
[[лъготещата]],
[[лъготещо]],
[[лъготещото]],
[[лъготещи]],
[[лъготещите]],
[[лъготейки]],
[[лъготил съм]],
[[лъготила съм]],
[[лъготило съм]],
[[лъготили сме]],
[[лъготил си]],
[[лъготила си]],
[[лъготило си]],
[[лъготили сте]],
[[лъготил е]],
[[лъготила е]],
[[лъготило е]],
[[лъготили са]],
[[бях лъготил]],
[[бях лъготила]],
[[бях лъготило]],
[[бяхме лъготили]],
[[беше лъготил]],
[[беше лъготила]],
[[беше лъготило]],
[[бяхте лъготили]],
[[бяха лъготили]],
[[ще лъготя]],
[[ще лъготим]],
[[ще лъготиш]],
[[ще лъготите]],
[[ще лъготи]],
[[ще лъготят]],
[[ще съм лъготил]],
[[ще съм лъготила]],
[[ще съм лъготило]],
[[ще сме лъготили]],
[[ще си лъготил]],
[[ще си лъготила]],
[[ще си лъготило]],
[[ще сте лъготили]],
[[ще е лъготил]],
[[ще е лъготила]],
[[ще е лъготило]],
[[ще са лъготили]],
[[щях да лъготя]],
[[щяхме да лъготим]],
[[щеше да лъготиш]],
[[щяхте да лъготите]],
[[щеше да лъготи]],
[[щяха да лъготят]],
[[щях да съм лъготил]],
[[щях да съм лъготила]],
[[щях да съм лъготило]],
[[щяхме да сме лъготили]],
[[щеше да си лъготил]],
[[щеше да си лъготила]],
[[щеше да си лъготило]],
[[щяхте да сте лъготили]],
[[щеше да е лъготил]],
[[щеше да е лъготила]],
[[щеше да е лъготило]],
[[щяха да са лъготили]],
[[лъготел съм]],
[[лъготела съм]],
[[лъготело съм]],
[[лъготели сме]],
[[лъготел си]],
[[лъготела си]],
[[лъготело си]],
[[лъготели сте]],
[[лъготел е]],
[[лъготела е]],
[[лъготело е]],
[[лъготели са]],
[[бил съм лъготил]],
[[била съм лъготила]],
[[било съм лъготило]],
[[били сме лъготили]],
[[бил си лъготил]],
[[била си лъготила]],
[[било си лъготило]],
[[били сте лъготили]],
[[бил е лъготил]],
[[била е лъготила]],
[[било е лъготило]],
[[били са лъготили]],
[[щял съм да лъготя]],
[[щяла съм да лъготя]],
[[щяло съм да лъготя]],
[[щели сме да лъготим]],
[[щял си да лъготиш]],
[[щяла си да лъготиш]],
[[щяло си да лъготиш]],
[[щели сте да лъготите]],
[[щял да лъготи]],
[[щяла да лъготи]],
[[щяло да лъготи]],
[[щели да лъготят]],
[[щял е да лъготи]],
[[щяла е да лъготи]],
[[щяло е да лъготи]],
[[щели са да лъготят]],
[[щял съм да съм лъготил]],
[[щяла съм да съм лъготила]],
[[щяло съм да съм лъготило]],
[[щели сме да сме лъготили]],
[[щял си да си лъготил]],
[[щяла си да си лъготила]],
[[щяло си да си лъготило]],
[[щели сте да сте лъготили]],
[[щял да е лъготил]],
[[щяла да е лъготила]],
[[щяло да е лъготило]],
[[щели да са лъготили]],
[[щял е да е лъготил]],
[[щяла е да е лъготила]],
[[щяло е да е лъготило]],
[[щели са да са лъготили]],
[[бих лъготил]],
[[бих лъготила]],
[[бих лъготило]],
[[бихме лъготили]],
[[би лъготил]],
[[би лъготила]],
[[би лъготило]],
[[бихте лъготили]],
[[биха лъготили]],
}}</text>
      <sha1>arqxyx2p6o7hkkt7eh8xqa3mhkril8t</sha1>
    </revision>
  </page>
  <page>
    <title>Шаблон:Словоформи/лъжа</title>
    <ns>10</ns>
    <id>401668</id>
    <revision>
      <id>433675</id>
      <parentid>10399</parentid>
      <timestamp>2005-05-06T21:10:42Z</timestamp>
      <contributor>
        <username>Bgbot</username>
        <id>83</id>
      </contributor>
      <comment>Борислав: Шаблон със словоформи</comment>
      <model>wikitext</model>
      <format>text/x-wiki</format>
      <text bytes="18900" xml:space="preserve">{{Шаблон:Словоформи/Глагол|
  ОСНОВНА ФОРМА = лъжа
| СЕГ.ВР., 1Л., ЕД.Ч. = лъ·жа
| СЕГ.ВР., 1Л., МН.Ч. = лъ·жем
| СЕГ.ВР., 2Л., ЕД.Ч. = лъ·жеш
| СЕГ.ВР., 2Л., МН.Ч. = лъ·же·те
| СЕГ.ВР., 3Л., ЕД.Ч. = лъ·же
| СЕГ.ВР., 3Л., МН.Ч. = лъ·жат
| МИН.СВ.ВР., 1Л., ЕД.Ч. = лъ·гах
| МИН.СВ.ВР., 1Л., МН.Ч. = лъ·гах·ме
| МИН.СВ.ВР., 2Л., ЕД.Ч. = лъ·га
| МИН.СВ.ВР., 2Л., МН.Ч. = лъ·гах·те
| МИН.СВ.ВР., 3Л., ЕД.Ч. = лъ·га
| МИН.СВ.ВР., 3Л., МН.Ч. = лъ·га·ха
| МИН.НЕСВ.ВР., 1Л., ЕД.Ч. = лъ·жех
| МИН.НЕСВ.ВР., 1Л., МН.Ч. = лъ·жех·ме
| МИН.НЕСВ.ВР., 2Л., ЕД.Ч. = лъ·же·ше
| МИН.НЕСВ.ВР., 2Л., МН.Ч. = лъ·жех·те
| МИН.НЕСВ.ВР., 3Л., ЕД.Ч. = лъ·же·ше
| МИН.НЕСВ.ВР., 3Л., МН.Ч. = лъ·же·ха
| МИН.НЕОПР.ВР., 1Л., ЕД.Ч., М.Р. = лъгал съм
| МИН.НЕОПР.ВР., 1Л., ЕД.Ч., Ж.Р. = лъгала съм
| МИН.НЕОПР.ВР., 1Л., ЕД.Ч., СР.Р. = лъгало съм
| МИН.НЕОПР.ВР., 1Л., МН.Ч. = лъгали сме
| МИН.НЕОПР.ВР., 2Л., ЕД.Ч., М.Р. = лъгал си
| МИН.НЕОПР.ВР., 2Л., ЕД.Ч., Ж.Р. = лъгала си
| МИН.НЕОПР.ВР., 2Л., ЕД.Ч., СР.Р. = лъгало си
| МИН.НЕОПР.ВР., 2Л., МН.Ч. = лъгали сте
| МИН.НЕОПР.ВР., 3Л., ЕД.Ч., М.Р. = лъгал е
| МИН.НЕОПР.ВР., 3Л., ЕД.Ч., Ж.Р. = лъгала е
| МИН.НЕОПР.ВР., 3Л., ЕД.Ч., СР.Р. = лъгало е
| МИН.НЕОПР.ВР., 3Л., МН.Ч. = лъгали са
| МИН.ПРЕД.ВР., 1Л., ЕД.Ч., М.Р. = бях лъгал
| МИН.ПРЕД.ВР., 1Л., ЕД.Ч., Ж.Р. = бях лъгала
| МИН.ПРЕД.ВР., 1Л., ЕД.Ч., СР.Р. = бях лъгало
| МИН.ПРЕД.ВР., 1Л., МН.Ч. = бяхме лъгали
| МИН.ПРЕД.ВР., 2Л., ЕД.Ч., М.Р. = беше лъгал
| МИН.ПРЕД.ВР., 2Л., ЕД.Ч., Ж.Р. = беше лъгала
| МИН.ПРЕД.ВР., 2Л., ЕД.Ч., СР.Р. = беше лъгало
| МИН.ПРЕД.ВР., 2Л., МН.Ч. = бяхте лъгали
| МИН.ПРЕД.ВР., 3Л., ЕД.Ч., М.Р. = беше лъгал
| МИН.ПРЕД.ВР., 3Л., ЕД.Ч., Ж.Р. = беше лъгала
| МИН.ПРЕД.ВР., 3Л., ЕД.Ч., СР.Р. = беше лъгало
| МИН.ПРЕД.ВР., 3Л., МН.Ч. = бяха лъгали
| БЪД.ВР., 1Л., ЕД.Ч. = ще лъжа
| БЪД.ВР., 1Л., МН.Ч. = ще лъжем
| БЪД.ВР., 2Л., ЕД.Ч. = ще лъжеш
| БЪД.ВР., 2Л., МН.Ч. = ще лъжете
| БЪД.ВР., 3Л., ЕД.Ч. = ще лъже
| БЪД.ВР., 3Л., МН.Ч. = ще лъжат
| БЪД.ПРЕД.ВР., 1Л., ЕД.Ч., М.Р. = ще съм лъгал
| БЪД.ПРЕД.ВР., 1Л., ЕД.Ч., Ж.Р. = ще съм лъгала
| БЪД.ПРЕД.ВР., 1Л., ЕД.Ч., СР.Р. = ще съм лъгало
| БЪД.ПРЕД.ВР., 1Л., МН.Ч. = ще сме лъгали
| БЪД.ПРЕД.ВР., 2Л., ЕД.Ч., М.Р. = ще си лъгал
| БЪД.ПРЕД.ВР., 2Л., ЕД.Ч., Ж.Р. = ще си лъгала
| БЪД.ПРЕД.ВР., 2Л., ЕД.Ч., СР.Р. = ще си лъгало
| БЪД.ПРЕД.ВР., 2Л., МН.Ч. = ще сте лъгали
| БЪД.ПРЕД.ВР., 3Л., ЕД.Ч., М.Р. = ще е лъгал
| БЪД.ПРЕД.ВР., 3Л., ЕД.Ч., Ж.Р. = ще е лъгала
| БЪД.ПРЕД.ВР., 3Л., ЕД.Ч., СР.Р. = ще е лъгало
| БЪД.ПРЕД.ВР., 3Л., МН.Ч. = ще са лъгали
| БЪД.ВР. В МИН., 1Л., ЕД.Ч. = щях да лъжа
| БЪД.ВР. В МИН., 1Л., МН.Ч. = щяхме да лъжем
| БЪД.ВР. В МИН., 2Л., ЕД.Ч. = щеше да лъжеш
| БЪД.ВР. В МИН., 2Л., МН.Ч. = щяхте да лъжете
| БЪД.ВР. В МИН., 3Л., ЕД.Ч. = щеше да лъже
| БЪД.ВР. В МИН., 3Л., МН.Ч. = щяха да лъжат
| БЪД.ПРЕД.ВР. В МИН., 1Л., ЕД.Ч., М.Р. = щях да съм лъгал
| БЪД.ПРЕД.ВР. В МИН., 1Л., ЕД.Ч., Ж.Р. = щях да съм лъгала
| БЪД.ПРЕД.ВР. В МИН., 1Л., ЕД.Ч., СР.Р. = щях да съм лъгало
| БЪД.ПРЕД.ВР. В МИН., 1Л., МН.Ч. = щяхме да сме лъгали
| БЪД.ПРЕД.ВР. В МИН., 2Л., ЕД.Ч., М.Р. = щеше да си лъгал
| БЪД.ПРЕД.ВР. В МИН., 2Л., ЕД.Ч., Ж.Р. = щеше да си лъгала
| БЪД.ПРЕД.ВР. В МИН., 2Л., ЕД.Ч., СР.Р. = щеше да си лъгало
| БЪД.ПРЕД.ВР. В МИН., 2Л., МН.Ч. = щяхте да сте лъгали
| БЪД.ПРЕД.ВР. В МИН., 3Л., ЕД.Ч., М.Р. = щеше да е лъгал
| БЪД.ПРЕД.ВР. В МИН., 3Л., ЕД.Ч., Ж.Р. = щеше да е лъгала
| БЪД.ПРЕД.ВР. В МИН., 3Л., ЕД.Ч., СР.Р. = щеше да е лъгало
| БЪД.ПРЕД.ВР. В МИН., 3Л., МН.Ч. = щяха да са лъгали
| ПР.НАКЛ., СЕГ.ВР., 1Л., ЕД.Ч., М.Р. = лъжел съм
| ПР.НАКЛ., СЕГ.ВР., 1Л., ЕД.Ч., Ж.Р. = лъжела съм
| ПР.НАКЛ., СЕГ.ВР., 1Л., ЕД.Ч., СР.Р. = лъжело съм
| ПР.НАКЛ., СЕГ.ВР., 1Л., МН.Ч. = лъжели сме
| ПР.НАКЛ., СЕГ.ВР., 2Л., ЕД.Ч., М.Р. = лъжел си
| ПР.НАКЛ., СЕГ.ВР., 2Л., ЕД.Ч., Ж.Р. = лъжела си
| ПР.НАКЛ., СЕГ.ВР., 2Л., ЕД.Ч., СР.Р. = лъжело си
| ПР.НАКЛ., СЕГ.ВР., 2Л., МН.Ч. = лъжели сте
| ПР.НАКЛ., СЕГ.ВР., 3Л., ЕД.Ч., М.Р. = лъжел (е)
| ПР.НАКЛ., СЕГ.ВР., 3Л., ЕД.Ч., Ж.Р. = лъжела (е)
| ПР.НАКЛ., СЕГ.ВР., 3Л., ЕД.Ч., СР.Р. = лъжело (е)
| ПР.НАКЛ., СЕГ.ВР., 3Л., МН.Ч. = лъжели (са)
| ПР.НАКЛ., МИН.СВ.ВР., 1Л., ЕД.Ч., М.Р. = лъгал съм
| ПР.НАКЛ., МИН.СВ.ВР., 1Л., ЕД.Ч., Ж.Р. = лъгала съм
| ПР.НАКЛ., МИН.СВ.ВР., 1Л., ЕД.Ч., СР.Р. = лъгало съм
| ПР.НАКЛ., МИН.СВ.ВР., 1Л., МН.Ч. = лъгали сме
| ПР.НАКЛ., МИН.СВ.ВР., 2Л., ЕД.Ч., М.Р. = лъгал си
| ПР.НАКЛ., МИН.СВ.ВР., 2Л., ЕД.Ч., Ж.Р. = лъгала си
| ПР.НАКЛ., МИН.СВ.ВР., 2Л., ЕД.Ч., СР.Р. = лъгало си
| ПР.НАКЛ., МИН.СВ.ВР., 2Л., МН.Ч. = лъгали сте
| ПР.НАКЛ., МИН.СВ.ВР., 3Л., ЕД.Ч., М.Р. = лъгал (е)
| ПР.НАКЛ., МИН.СВ.ВР., 3Л., ЕД.Ч., Ж.Р. = лъгала (е)
| ПР.НАКЛ., МИН.СВ.ВР., 3Л., ЕД.Ч., СР.Р. = лъгало (е)
| ПР.НАКЛ., МИН.СВ.ВР., 3Л., МН.Ч. = лъгали (са)
| ПР.НАКЛ., МИН.НЕОПР.ВР., 1Л., ЕД.Ч., М.Р. = бил съм лъгал
| ПР.НАКЛ., МИН.НЕОПР.ВР., 1Л., ЕД.Ч., Ж.Р. = била съм лъгала
| ПР.НАКЛ., МИН.НЕОПР.ВР., 1Л., ЕД.Ч., СР.Р. = било съм лъгало
| ПР.НАКЛ., МИН.НЕОПР.ВР., 1Л., МН.Ч. = били сме лъгали
| ПР.НАКЛ., МИН.НЕОПР.ВР., 2Л., ЕД.Ч., М.Р. = бил си лъгал
| ПР.НАКЛ., МИН.НЕОПР.ВР., 2Л., ЕД.Ч., Ж.Р. = била си лъгала
| ПР.НАКЛ., МИН.НЕОПР.ВР., 2Л., ЕД.Ч., СР.Р. = било си лъгало
| ПР.НАКЛ., МИН.НЕОПР.ВР., 2Л., МН.Ч. = били сте лъгали
| ПР.НАКЛ., МИН.НЕОПР.ВР., 3Л., ЕД.Ч., М.Р. = бил (е) лъгал
| ПР.НАКЛ., МИН.НЕОПР.ВР., 3Л., ЕД.Ч., Ж.Р. = била (е) лъгала
| ПР.НАКЛ., МИН.НЕОПР.ВР., 3Л., ЕД.Ч., СР.Р. = било (е) лъгало
| ПР.НАКЛ., МИН.НЕОПР.ВР., 3Л., МН.Ч. = били (са) лъгали
| ПР.НАКЛ., БЪД.ВР., 1Л., ЕД.Ч., М.Р. = щял съм да лъжа
| ПР.НАКЛ., БЪД.ВР., 1Л., ЕД.Ч., Ж.Р. = щяла съм да лъжа
| ПР.НАКЛ., БЪД.ВР., 1Л., ЕД.Ч., СР.Р. = щяло съм да лъжа
| ПР.НАКЛ., БЪД.ВР., 1Л., МН.Ч. = щели сме да лъжем
| ПР.НАКЛ., БЪД.ВР., 2Л., ЕД.Ч., М.Р. = щял си да лъжеш
| ПР.НАКЛ., БЪД.ВР., 2Л., ЕД.Ч., Ж.Р. = щяла си да лъжеш
| ПР.НАКЛ., БЪД.ВР., 2Л., ЕД.Ч., СР.Р. = щяло си да лъжеш
| ПР.НАКЛ., БЪД.ВР., 2Л., МН.Ч. = щели сте да лъжете
| ПР.НАКЛ., БЪД.ВР., 3Л., ЕД.Ч., М.Р. = щял (е) да лъже
| ПР.НАКЛ., БЪД.ВР., 3Л., ЕД.Ч., Ж.Р. = щяла (е) да лъже
| ПР.НАКЛ., БЪД.ВР., 3Л., ЕД.Ч., СР.Р. = щяло (е) да лъже
| ПР.НАКЛ., БЪД.ВР., 3Л., МН.Ч. = щели (са) да лъжат
| ПР.НАКЛ., БЪД.ПРЕД.ВР., 1Л., ЕД.Ч., М.Р. = щял съм да съм лъгал
| ПР.НАКЛ., БЪД.ПРЕД.ВР., 1Л., ЕД.Ч., Ж.Р. = щяла съм да съм лъгала
| ПР.НАКЛ., БЪД.ПРЕД.ВР., 1Л., ЕД.Ч., СР.Р. = щяло съм да съм лъгало
| ПР.НАКЛ., БЪД.ПРЕД.ВР., 1Л., МН.Ч. = щели сме да сме лъгали
| ПР.НАКЛ., БЪД.ПРЕД.ВР., 2Л., ЕД.Ч., М.Р. = щял си да си лъгал
| ПР.НАКЛ., БЪД.ПРЕД.ВР., 2Л., ЕД.Ч., Ж.Р. = щяла си да си лъгала
| ПР.НАКЛ., БЪД.ПРЕД.ВР., 2Л., ЕД.Ч., СР.Р. = щяло си да си лъгало
| ПР.НАКЛ., БЪД.ПРЕД.ВР., 2Л., МН.Ч. = щели сте да сте лъгали
| ПР.НАКЛ., БЪД.ПРЕД.ВР., 3Л., ЕД.Ч., М.Р. = щял (е) да е лъгал
| ПР.НАКЛ., БЪД.ПРЕД.ВР., 3Л., ЕД.Ч., Ж.Р. = щяла (е) да е лъгала
| ПР.НАКЛ., БЪД.ПРЕД.ВР., 3Л., ЕД.Ч., СР.Р. = щяло (е) да е лъгало
| ПР.НАКЛ., БЪД.ПРЕД.ВР., 3Л., МН.Ч. = щели (са) да са лъгали
| УСЛОВНО НАКЛОНЕНИЕ, 1Л., ЕД.Ч., М.Р. = бих лъгал
| УСЛОВНО НАКЛОНЕНИЕ, 1Л., ЕД.Ч., Ж.Р. = бих лъгала
| УСЛОВНО НАКЛОНЕНИЕ, 1Л., ЕД.Ч., СР.Р. = бих лъгало
| УСЛОВНО НАКЛОНЕНИЕ, 1Л., МН.Ч. = бихме лъгали
| УСЛОВНО НАКЛОНЕНИЕ, 2Л., ЕД.Ч., М.Р. = би лъгал
| УСЛОВНО НАКЛОНЕНИЕ, 2Л., ЕД.Ч., Ж.Р. = би лъгала
| УСЛОВНО НАКЛОНЕНИЕ, 2Л., ЕД.Ч., СР.Р. = би лъгало
| УСЛОВНО НАКЛОНЕНИЕ, 2Л., МН.Ч. = бихте лъгали
| УСЛОВНО НАКЛОНЕНИЕ, 3Л., ЕД.Ч., М.Р. = би лъгал
| УСЛОВНО НАКЛОНЕНИЕ, 3Л., ЕД.Ч., Ж.Р. = би лъгала
| УСЛОВНО НАКЛОНЕНИЕ, 3Л., ЕД.Ч., СР.Р. = би лъгало
| УСЛОВНО НАКЛОНЕНИЕ, 3Л., МН.Ч. = биха лъгали
| ПОВЕЛИТЕЛНО НАКЛОНЕНИЕ, ЕД.Ч. = лъ·жи
| ПОВЕЛИТЕЛНО НАКЛОНЕНИЕ, МН.Ч. = лъ·же·те
| МИН.СТРАД.ПРИЧ. М.Р. = лъ·ган
| МИН.СТРАД.ПРИЧ. М.Р. НЕПЪЛЕН ЧЛЕН = лъ·га·ния
| МИН.СТРАД.ПРИЧ. М.Р. ПЪЛЕН ЧЛЕН = лъ·га·ни·ят
| МИН.СТРАД.ПРИЧ. Ж.Р. = лъ·га·на
| МИН.СТРАД.ПРИЧ. Ж.Р. ЧЛЕН = лъ·га·на·та
| МИН.СТРАД.ПРИЧ. СР.Р. = лъ·га·но
| МИН.СТРАД.ПРИЧ. СР.Р. ЧЛЕН = лъ·га·но·то
| МИН.СТРАД.ПРИЧ. МН.Ч. = лъ·га·ни
| МИН.СТРАД.ПРИЧ. МН.Ч. ЧЛЕН = лъ·га·ни·те
| МИН.ДЕЯТ.СВ.ПРИЧ. М.Р. = лъ·гал
| МИН.ДЕЯТ.СВ.ПРИЧ. М.Р. НЕПЪЛЕН ЧЛЕН = лъ·га·лия
| МИН.ДЕЯТ.СВ.ПРИЧ. М.Р. ПЪЛЕН ЧЛЕН = лъ·га·ли·ят
| МИН.ДЕЯТ.СВ.ПРИЧ. Ж.Р. = лъ·га·ла
| МИН.ДЕЯТ.СВ.ПРИЧ. Ж.Р. ЧЛЕН = лъ·га·ла·та
| МИН.ДЕЯТ.СВ.ПРИЧ. СР.Р. = лъ·га·ло
| МИН.ДЕЯТ.СВ.ПРИЧ. СР.Р. ЧЛЕН = лъ·га·ло·то
| МИН.ДЕЯТ.СВ.ПРИЧ. МН.Ч. = лъ·га·ли
| МИН.ДЕЯТ.СВ.ПРИЧ. МН.Ч. ЧЛЕН = лъ·га·ли·те
| МИН.ДЕЯТ.НЕСВ.ПРИЧ. М.Р. = лъ·жел
| МИН.ДЕЯТ.НЕСВ.ПРИЧ. М.Р. НЕПЪЛЕН ЧЛЕН = лъ·же·лия
| МИН.ДЕЯТ.НЕСВ.ПРИЧ. М.Р. ПЪЛЕН ЧЛЕН = лъ·же·ли·ят
| МИН.ДЕЯТ.НЕСВ.ПРИЧ. Ж.Р. = лъ·же·ла
| МИН.ДЕЯТ.НЕСВ.ПРИЧ. Ж.Р. ЧЛЕН = лъ·же·ла·та
| МИН.ДЕЯТ.НЕСВ.ПРИЧ. СР.Р. = лъ·же·ло
| МИН.ДЕЯТ.НЕСВ.ПРИЧ. СР.Р. ЧЛЕН = лъ·же·ло·то
| МИН.ДЕЯТ.НЕСВ.ПРИЧ. МН.Ч. = лъ·же·ли
| МИН.ДЕЯТ.НЕСВ.ПРИЧ. МН.Ч. ЧЛЕН = лъ·же·ли·те
| СЕГ.ДЕЯТ.ПРИЧ. М.Р. = лъ·жещ
| СЕГ.ДЕЯТ.ПРИЧ. М.Р. НЕПЪЛЕН ЧЛЕН = лъ·же·щия
| СЕГ.ДЕЯТ.ПРИЧ. М.Р. ПЪЛЕН ЧЛЕН = лъ·же·щи·ят
| СЕГ.ДЕЯТ.ПРИЧ. Ж.Р. = лъ·же·ща
| СЕГ.ДЕЯТ.ПРИЧ. Ж.Р. ЧЛЕН = лъ·же·ща·та
| СЕГ.ДЕЯТ.ПРИЧ. СР.Р. = лъ·же·що
| СЕГ.ДЕЯТ.ПРИЧ. СР.Р. ЧЛЕН = лъ·же·що·то
| СЕГ.ДЕЯТ.ПРИЧ. МН.Ч. = лъ·же·щи
| СЕГ.ДЕЯТ.ПРИЧ. МН.Ч. ЧЛЕН = лъ·же·щи·те
| ДЕЕПРИЧАСТИЕ = лъ·жей·ки
| СКРИТИ ПРЕПРАТКИ = 
[[лъжа]],
[[лъжеш]],
[[лъже]],
[[лъжем]],
[[лъжете]],
[[лъжат]],
[[лъгах]],
[[лъга]],
[[лъгахме]],
[[лъгахте]],
[[лъгаха]],
[[лъжех]],
[[лъжеше]],
[[лъжехме]],
[[лъжехте]],
[[лъжеха]],
[[лъжи]],
[[лъгал]],
[[лъгалия]],
[[лъгалият]],
[[лъгала]],
[[лъгалата]],
[[лъгало]],
[[лъгалото]],
[[лъгали]],
[[лъгалите]],
[[лъжел]],
[[лъжелия]],
[[лъжелият]],
[[лъжела]],
[[лъжелата]],
[[лъжело]],
[[лъжелото]],
[[лъжели]],
[[лъжелите]],
[[лъган]],
[[лъгания]],
[[лъганият]],
[[лъгана]],
[[лъганата]],
[[лъгано]],
[[лъганото]],
[[лъгани]],
[[лъганите]],
[[лъжещ]],
[[лъжещия]],
[[лъжещият]],
[[лъжеща]],
[[лъжещата]],
[[лъжещо]],
[[лъжещото]],
[[лъжещи]],
[[лъжещите]],
[[лъжейки]],
[[лъгал съм]],
[[лъгала съм]],
[[лъгало съм]],
[[лъгали сме]],
[[лъгал си]],
[[лъгала си]],
[[лъгало си]],
[[лъгали сте]],
[[лъгал е]],
[[лъгала е]],
[[лъгало е]],
[[лъгали са]],
[[бях лъгал]],
[[бях лъгала]],
[[бях лъгало]],
[[бяхме лъгали]],
[[беше лъгал]],
[[беше лъгала]],
[[беше лъгало]],
[[бяхте лъгали]],
[[бяха лъгали]],
[[ще лъжа]],
[[ще лъжем]],
[[ще лъжеш]],
[[ще лъжете]],
[[ще лъже]],
[[ще лъжат]],
[[ще съм лъгал]],
[[ще съм лъгала]],
[[ще съм лъгало]],
[[ще сме лъгали]],
[[ще си лъгал]],
[[ще си лъгала]],
[[ще си лъгало]],
[[ще сте лъгали]],
[[ще е лъгал]],
[[ще е лъгала]],
[[ще е лъгало]],
[[ще са лъгали]],
[[щях да лъжа]],
[[щяхме да лъжем]],
[[щеше да лъжеш]],
[[щяхте да лъжете]],
[[щеше да лъже]],
[[щяха да лъжат]],
[[щях да съм лъгал]],
[[щях да съм лъгала]],
[[щях да съм лъгало]],
[[щяхме да сме лъгали]],
[[щеше да си лъгал]],
[[щеше да си лъгала]],
[[щеше да си лъгало]],
[[щяхте да сте лъгали]],
[[щеше да е лъгал]],
[[щеше да е лъгала]],
[[щеше да е лъгало]],
[[щяха да са лъгали]],
[[лъжел съм]],
[[лъжела съм]],
[[лъжело съм]],
[[лъжели сме]],
[[лъжел си]],
[[лъжела си]],
[[лъжело си]],
[[лъжели сте]],
[[лъжел е]],
[[лъжела е]],
[[лъжело е]],
[[лъжели са]],
[[бил съм лъгал]],
[[била съм лъгала]],
[[било съм лъгало]],
[[били сме лъгали]],
[[бил си лъгал]],
[[била си лъгала]],
[[било си лъгало]],
[[били сте лъгали]],
[[бил е лъгал]],
[[била е лъгала]],
[[било е лъгало]],
[[били са лъгали]],
[[щял съм да лъжа]],
[[щяла съм да лъжа]],
[[щяло съм да лъжа]],
[[щели сме да лъжем]],
[[щял си да лъжеш]],
[[щяла си да лъжеш]],
[[щяло си да лъжеш]],
[[щели сте да лъжете]],
[[щял да лъже]],
[[щяла да лъже]],
[[щяло да лъже]],
[[щели да лъжат]],
[[щял е да лъже]],
[[щяла е да лъже]],
[[щяло е да лъже]],
[[щели са да лъжат]],
[[щял съм да съм лъгал]],
[[щяла съм да съм лъгала]],
[[щяло съм да съм лъгало]],
[[щели сме да сме лъгали]],
[[щял си да си лъгал]],
[[щяла си да си лъгала]],
[[щяло си да си лъгало]],
[[щели сте да сте лъгали]],
[[щял да е лъгал]],
[[щяла да е лъгала]],
[[щяло да е лъгало]],
[[щели да са лъгали]],
[[щял е да е лъгал]],
[[щяла е да е лъгала]],
[[щяло е да е лъгало]],
[[щели са да са лъгали]],
[[бих лъгал]],
[[бих лъгала]],
[[бих лъгало]],
[[бихме лъгали]],
[[би лъгал]],
[[би лъгала]],
[[би лъгало]],
[[бихте лъгали]],
[[биха лъгали]],
}}</text>
      <sha1>f1d36iol70k8tdq1c024gkg51jlow77</sha1>
    </revision>
  </page>
  <page>
    <title>Шаблон:Словоформи/лъжесвидетелствам</title>
    <ns>10</ns>
    <id>517696</id>
    <revision>
      <id>549676</id>
      <timestamp>2005-05-11T04:58:25Z</timestamp>
      <contributor>
        <username>Bgbot</username>
        <id>83</id>
      </contributor>
      <comment>Борислав: Шаблон със словоформи</comment>
      <model>wikitext</model>
      <format>text/x-wiki</format>
      <text bytes="27298" xml:space="preserve">{{Шаблон:Словоформи/Глагол|
  ОСНОВНА ФОРМА = лъжесвидетелствам
| СЕГ.ВР., 1Л., ЕД.Ч. = лъ·жес·ви·де·тел·с·т·вам
| СЕГ.ВР., 1Л., МН.Ч. = лъ·жес·ви·де·тел·с·т·ва·ме
| СЕГ.ВР., 2Л., ЕД.Ч. = лъ·жес·ви·де·тел·с·т·ваш
| СЕГ.ВР., 2Л., МН.Ч. = лъ·жес·ви·де·тел·с·т·ва·те
| СЕГ.ВР., 3Л., ЕД.Ч. = лъ·жес·ви·де·тел·с·т·ва
| СЕГ.ВР., 3Л., МН.Ч. = лъ·жес·ви·де·тел·с·т·ват
| МИН.СВ.ВР., 1Л., ЕД.Ч. = лъ·жес·ви·де·тел·с·т·вах
| МИН.СВ.ВР., 1Л., МН.Ч. = лъ·жес·ви·де·тел·с·т·вах·ме
| МИН.СВ.ВР., 2Л., ЕД.Ч. = лъ·жес·ви·де·тел·с·т·ва
| МИН.СВ.ВР., 2Л., МН.Ч. = лъ·жес·ви·де·тел·с·т·вах·те
| МИН.СВ.ВР., 3Л., ЕД.Ч. = лъ·жес·ви·де·тел·с·т·ва
| МИН.СВ.ВР., 3Л., МН.Ч. = лъ·жес·ви·де·тел·с·т·ва·ха
| МИН.НЕСВ.ВР., 1Л., ЕД.Ч. = лъ·жес·ви·де·тел·с·т·вах
| МИН.НЕСВ.ВР., 1Л., МН.Ч. = лъ·жес·ви·де·тел·с·т·вах·ме
| МИН.НЕСВ.ВР., 2Л., ЕД.Ч. = лъ·жес·ви·де·тел·с·т·ва·ше
| МИН.НЕСВ.ВР., 2Л., МН.Ч. = лъ·жес·ви·де·тел·с·т·вах·те
| МИН.НЕСВ.ВР., 3Л., ЕД.Ч. = лъ·жес·ви·де·тел·с·т·ва·ше
| МИН.НЕСВ.ВР., 3Л., МН.Ч. = лъ·жес·ви·де·тел·с·т·ва·ха
| МИН.НЕОПР.ВР., 1Л., ЕД.Ч., М.Р. = лъжесвидетелствал съм
| МИН.НЕОПР.ВР., 1Л., ЕД.Ч., Ж.Р. = лъжесвидетелствала съм
| МИН.НЕОПР.ВР., 1Л., ЕД.Ч., СР.Р. = лъжесвидетелствало съм
| МИН.НЕОПР.ВР., 1Л., МН.Ч. = лъжесвидетелствали сме
| МИН.НЕОПР.ВР., 2Л., ЕД.Ч., М.Р. = лъжесвидетелствал си
| МИН.НЕОПР.ВР., 2Л., ЕД.Ч., Ж.Р. = лъжесвидетелствала си
| МИН.НЕОПР.ВР., 2Л., ЕД.Ч., СР.Р. = лъжесвидетелствало си
| МИН.НЕОПР.ВР., 2Л., МН.Ч. = лъжесвидетелствали сте
| МИН.НЕОПР.ВР., 3Л., ЕД.Ч., М.Р. = лъжесвидетелствал е
| МИН.НЕОПР.ВР., 3Л., ЕД.Ч., Ж.Р. = лъжесвидетелствала е
| МИН.НЕОПР.ВР., 3Л., ЕД.Ч., СР.Р. = лъжесвидетелствало е
| МИН.НЕОПР.ВР., 3Л., МН.Ч. = лъжесвидетелствали са
| МИН.ПРЕД.ВР., 1Л., ЕД.Ч., М.Р. = бях лъжесвидетелствал
| МИН.ПРЕД.ВР., 1Л., ЕД.Ч., Ж.Р. = бях лъжесвидетелствала
| МИН.ПРЕД.ВР., 1Л., ЕД.Ч., СР.Р. = бях лъжесвидетелствало
| МИН.ПРЕД.ВР., 1Л., МН.Ч. = бяхме лъжесвидетелствали
| МИН.ПРЕД.ВР., 2Л., ЕД.Ч., М.Р. = беше лъжесвидетелствал
| МИН.ПРЕД.ВР., 2Л., ЕД.Ч., Ж.Р. = беше лъжесвидетелствала
| МИН.ПРЕД.ВР., 2Л., ЕД.Ч., СР.Р. = беше лъжесвидетелствало
| МИН.ПРЕД.ВР., 2Л., МН.Ч. = бяхте лъжесвидетелствали
| МИН.ПРЕД.ВР., 3Л., ЕД.Ч., М.Р. = беше лъжесвидетелствал
| МИН.ПРЕД.ВР., 3Л., ЕД.Ч., Ж.Р. = беше лъжесвидетелствала
| МИН.ПРЕД.ВР., 3Л., ЕД.Ч., СР.Р. = беше лъжесвидетелствало
| МИН.ПРЕД.ВР., 3Л., МН.Ч. = бяха лъжесвидетелствали
| БЪД.ВР., 1Л., ЕД.Ч. = ще лъжесвидетелствам
| БЪД.ВР., 1Л., МН.Ч. = ще лъжесвидетелстваме
| БЪД.ВР., 2Л., ЕД.Ч. = ще лъжесвидетелстваш
| БЪД.ВР., 2Л., МН.Ч. = ще лъжесвидетелствате
| БЪД.ВР., 3Л., ЕД.Ч. = ще лъжесвидетелства
| БЪД.ВР., 3Л., МН.Ч. = ще лъжесвидетелстват
| БЪД.ПРЕД.ВР., 1Л., ЕД.Ч., М.Р. = ще съм лъжесвидетелствал
| БЪД.ПРЕД.ВР., 1Л., ЕД.Ч., Ж.Р. = ще съм лъжесвидетелствала
| БЪД.ПРЕД.ВР., 1Л., ЕД.Ч., СР.Р. = ще съм лъжесвидетелствало
| БЪД.ПРЕД.ВР., 1Л., МН.Ч. = ще сме лъжесвидетелствали
| БЪД.ПРЕД.ВР., 2Л., ЕД.Ч., М.Р. = ще си лъжесвидетелствал
| БЪД.ПРЕД.ВР., 2Л., ЕД.Ч., Ж.Р. = ще си лъжесвидетелствала
| БЪД.ПРЕД.ВР., 2Л., ЕД.Ч., СР.Р. = ще си лъжесвидетелствало
| БЪД.ПРЕД.ВР., 2Л., МН.Ч. = ще сте лъжесвидетелствали
| БЪД.ПРЕД.ВР., 3Л., ЕД.Ч., М.Р. = ще е лъжесвидетелствал
| БЪД.ПРЕД.ВР., 3Л., ЕД.Ч., Ж.Р. = ще е лъжесвидетелствала
| БЪД.ПРЕД.ВР., 3Л., ЕД.Ч., СР.Р. = ще е лъжесвидетелствало
| БЪД.ПРЕД.ВР., 3Л., МН.Ч. = ще са лъжесвидетелствали
| БЪД.ВР. В МИН., 1Л., ЕД.Ч. = щях да лъжесвидетелствам
| БЪД.ВР. В МИН., 1Л., МН.Ч. = щяхме да лъжесвидетелстваме
| БЪД.ВР. В МИН., 2Л., ЕД.Ч. = щеше да лъжесвидетелстваш
| БЪД.ВР. В МИН., 2Л., МН.Ч. = щяхте да лъжесвидетелствате
| БЪД.ВР. В МИН., 3Л., ЕД.Ч. = щеше да лъжесвидетелства
| БЪД.ВР. В МИН., 3Л., МН.Ч. = щяха да лъжесвидетелстват
| БЪД.ПРЕД.ВР. В МИН., 1Л., ЕД.Ч., М.Р. = щях да съм лъжесвидетелствал
| БЪД.ПРЕД.ВР. В МИН., 1Л., ЕД.Ч., Ж.Р. = щях да съм лъжесвидетелствала
| БЪД.ПРЕД.ВР. В МИН., 1Л., ЕД.Ч., СР.Р. = щях да съм лъжесвидетелствало
| БЪД.ПРЕД.ВР. В МИН., 1Л., МН.Ч. = щяхме да сме лъжесвидетелствали
| БЪД.ПРЕД.ВР. В МИН., 2Л., ЕД.Ч., М.Р. = щеше да си лъжесвидетелствал
| БЪД.ПРЕД.ВР. В МИН., 2Л., ЕД.Ч., Ж.Р. = щеше да си лъжесвидетелствала
| БЪД.ПРЕД.ВР. В МИН., 2Л., ЕД.Ч., СР.Р. = щеше да си лъжесвидетелствало
| БЪД.ПРЕД.ВР. В МИН., 2Л., МН.Ч. = щяхте да сте лъжесвидетелствали
| БЪД.ПРЕД.ВР. В МИН., 3Л., ЕД.Ч., М.Р. = щеше да е лъжесвидетелствал
| БЪД.ПРЕД.ВР. В МИН., 3Л., ЕД.Ч., Ж.Р. = щеше да е лъжесвидетелствала
| БЪД.ПРЕД.ВР. В МИН., 3Л., ЕД.Ч., СР.Р. = щеше да е лъжесвидетелствало
| БЪД.ПРЕД.ВР. В МИН., 3Л., МН.Ч. = щяха да са лъжесвидетелствали
| ПР.НАКЛ., СЕГ.ВР., 1Л., ЕД.Ч., М.Р. = лъжесвидетелствал съм
| ПР.НАКЛ., СЕГ.ВР., 1Л., ЕД.Ч., Ж.Р. = лъжесвидетелствала съм
| ПР.НАКЛ., СЕГ.ВР., 1Л., ЕД.Ч., СР.Р. = лъжесвидетелствало съм
| ПР.НАКЛ., СЕГ.ВР., 1Л., МН.Ч. = лъжесвидетелствали сме
| ПР.НАКЛ., СЕГ.ВР., 2Л., ЕД.Ч., М.Р. = лъжесвидетелствал си
| ПР.НАКЛ., СЕГ.ВР., 2Л., ЕД.Ч., Ж.Р. = лъжесвидетелствала си
| ПР.НАКЛ., СЕГ.ВР., 2Л., ЕД.Ч., СР.Р. = лъжесвидетелствало си
| ПР.НАКЛ., СЕГ.ВР., 2Л., МН.Ч. = лъжесвидетелствали сте
| ПР.НАКЛ., СЕГ.ВР., 3Л., ЕД.Ч., М.Р. = лъжесвидетелствал (е)
| ПР.НАКЛ., СЕГ.ВР., 3Л., ЕД.Ч., Ж.Р. = лъжесвидетелствала (е)
| ПР.НАКЛ., СЕГ.ВР., 3Л., ЕД.Ч., СР.Р. = лъжесвидетелствало (е)
| ПР.НАКЛ., СЕГ.ВР., 3Л., МН.Ч. = лъжесвидетелствали (са)
| ПР.НАКЛ., МИН.СВ.ВР., 1Л., ЕД.Ч., М.Р. = лъжесвидетелствал съм
| ПР.НАКЛ., МИН.СВ.ВР., 1Л., ЕД.Ч., Ж.Р. = лъжесвидетелствала съм
| ПР.НАКЛ., МИН.СВ.ВР., 1Л., ЕД.Ч., СР.Р. = лъжесвидетелствало съм
| ПР.НАКЛ., МИН.СВ.ВР., 1Л., МН.Ч. = лъжесвидетелствали сме
| ПР.НАКЛ., МИН.СВ.ВР., 2Л., ЕД.Ч., М.Р. = лъжесвидетелствал си
| ПР.НАКЛ., МИН.СВ.ВР., 2Л., ЕД.Ч., Ж.Р. = лъжесвидетелствала си
| ПР.НАКЛ., МИН.СВ.ВР., 2Л., ЕД.Ч., СР.Р. = лъжесвидетелствало си
| ПР.НАКЛ., МИН.СВ.ВР., 2Л., МН.Ч. = лъжесвидетелствали сте
| ПР.НАКЛ., МИН.СВ.ВР., 3Л., ЕД.Ч., М.Р. = лъжесвидетелствал (е)
| ПР.НАКЛ., МИН.СВ.ВР., 3Л., ЕД.Ч., Ж.Р. = лъжесвидетелствала (е)
| ПР.НАКЛ., МИН.СВ.ВР., 3Л., ЕД.Ч., СР.Р. = лъжесвидетелствало (е)
| ПР.НАКЛ., МИН.СВ.ВР., 3Л., МН.Ч. = лъжесвидетелствали (са)
| ПР.НАКЛ., МИН.НЕОПР.ВР., 1Л., ЕД.Ч., М.Р. = бил съм лъжесвидетелствал
| ПР.НАКЛ., МИН.НЕОПР.ВР., 1Л., ЕД.Ч., Ж.Р. = била съм лъжесвидетелствала
| ПР.НАКЛ., МИН.НЕОПР.ВР., 1Л., ЕД.Ч., СР.Р. = било съм лъжесвидетелствало
| ПР.НАКЛ., МИН.НЕОПР.ВР., 1Л., МН.Ч. = били сме лъжесвидетелствали
| ПР.НАКЛ., МИН.НЕОПР.ВР., 2Л., ЕД.Ч., М.Р. = бил си лъжесвидетелствал
| ПР.НАКЛ., МИН.НЕОПР.ВР., 2Л., ЕД.Ч., Ж.Р. = била си лъжесвидетелствала
| ПР.НАКЛ., МИН.НЕОПР.ВР., 2Л., ЕД.Ч., СР.Р. = било си лъжесвидетелствало
| ПР.НАКЛ., МИН.НЕОПР.ВР., 2Л., МН.Ч. = били сте лъжесвидетелствали
| ПР.НАКЛ., МИН.НЕОПР.ВР., 3Л., ЕД.Ч., М.Р. = бил (е) лъжесвидетелствал
| ПР.НАКЛ., МИН.НЕОПР.ВР., 3Л., ЕД.Ч., Ж.Р. = била (е) лъжесвидетелствала
| ПР.НАКЛ., МИН.НЕОПР.ВР., 3Л., ЕД.Ч., СР.Р. = било (е) лъжесвидетелствало
| ПР.НАКЛ., МИН.НЕОПР.ВР., 3Л., МН.Ч. = били (са) лъжесвидетелствали
| ПР.НАКЛ., БЪД.ВР., 1Л., ЕД.Ч., М.Р. = щял съм да лъжесвидетелствам
| ПР.НАКЛ., БЪД.ВР., 1Л., ЕД.Ч., Ж.Р. = щяла съм да лъжесвидетелствам
| ПР.НАКЛ., БЪД.ВР., 1Л., ЕД.Ч., СР.Р. = щяло съм да лъжесвидетелствам
| ПР.НАКЛ., БЪД.ВР., 1Л., МН.Ч. = щели сме да лъжесвидетелстваме
| ПР.НАКЛ., БЪД.ВР., 2Л., ЕД.Ч., М.Р. = щял си да лъжесвидетелстваш
| ПР.НАКЛ., БЪД.ВР., 2Л., ЕД.Ч., Ж.Р. = щяла си да лъжесвидетелстваш
| ПР.НАКЛ., БЪД.ВР., 2Л., ЕД.Ч., СР.Р. = щяло си да лъжесвидетелстваш
| ПР.НАКЛ., БЪД.ВР., 2Л., МН.Ч. = щели сте да лъжесвидетелствате
| ПР.НАКЛ., БЪД.ВР., 3Л., ЕД.Ч., М.Р. = щял (е) да лъжесвидетелства
| ПР.НАКЛ., БЪД.ВР., 3Л., ЕД.Ч., Ж.Р. = щяла (е) да лъжесвидетелства
| ПР.НАКЛ., БЪД.ВР., 3Л., ЕД.Ч., СР.Р. = щяло (е) да лъжесвидетелства
| ПР.НАКЛ., БЪД.ВР., 3Л., МН.Ч. = щели (са) да лъжесвидетелстват
| ПР.НАКЛ., БЪД.ПРЕД.ВР., 1Л., ЕД.Ч., М.Р. = щял съм да съм лъжесвидетелствал
| ПР.НАКЛ., БЪД.ПРЕД.ВР., 1Л., ЕД.Ч., Ж.Р. = щяла съм да съм лъжесвидетелствала
| ПР.НАКЛ., БЪД.ПРЕД.ВР., 1Л., ЕД.Ч., СР.Р. = щяло съм да съм лъжесвидетелствало
| ПР.НАКЛ., БЪД.ПРЕД.ВР., 1Л., МН.Ч. = щели сме да сме лъжесвидетелствали
| ПР.НАКЛ., БЪД.ПРЕД.ВР., 2Л., ЕД.Ч., М.Р. = щял си да си лъжесвидетелствал
| ПР.НАКЛ., БЪД.ПРЕД.ВР., 2Л., ЕД.Ч., Ж.Р. = щяла си да си лъжесвидетелствала
| ПР.НАКЛ., БЪД.ПРЕД.ВР., 2Л., ЕД.Ч., СР.Р. = щяло си да си лъжесвидетелствало
| ПР.НАКЛ., БЪД.ПРЕД.ВР., 2Л., МН.Ч. = щели сте да сте лъжесвидетелствали
| ПР.НАКЛ., БЪД.ПРЕД.ВР., 3Л., ЕД.Ч., М.Р. = щял (е) да е лъжесвидетелствал
| ПР.НАКЛ., БЪД.ПРЕД.ВР., 3Л., ЕД.Ч., Ж.Р. = щяла (е) да е лъжесвидетелствала
| ПР.НАКЛ., БЪД.ПРЕД.ВР., 3Л., ЕД.Ч., СР.Р. = щяло (е) да е лъжесвидетелствало
| ПР.НАКЛ., БЪД.ПРЕД.ВР., 3Л., МН.Ч. = щели (са) да са лъжесвидетелствали
| УСЛОВНО НАКЛОНЕНИЕ, 1Л., ЕД.Ч., М.Р. = бих лъжесвидетелствал
| УСЛОВНО НАКЛОНЕНИЕ, 1Л., ЕД.Ч., Ж.Р. = бих лъжесвидетелствала
| УСЛОВНО НАКЛОНЕНИЕ, 1Л., ЕД.Ч., СР.Р. = бих лъжесвидетелствало
| УСЛОВНО НАКЛОНЕНИЕ, 1Л., МН.Ч. = бихме лъжесвидетелствали
| УСЛОВНО НАКЛОНЕНИЕ, 2Л., ЕД.Ч., М.Р. = би лъжесвидетелствал
| УСЛОВНО НАКЛОНЕНИЕ, 2Л., ЕД.Ч., Ж.Р. = би лъжесвидетелствала
| УСЛОВНО НАКЛОНЕНИЕ, 2Л., ЕД.Ч., СР.Р. = би лъжесвидетелствало
| УСЛОВНО НАКЛОНЕНИЕ, 2Л., МН.Ч. = бихте лъжесвидетелствали
| УСЛОВНО НАКЛОНЕНИЕ, 3Л., ЕД.Ч., М.Р. = би лъжесвидетелствал
| УСЛОВНО НАКЛОНЕНИЕ, 3Л., ЕД.Ч., Ж.Р. = би лъжесвидетелствала
| УСЛОВНО НАКЛОНЕНИЕ, 3Л., ЕД.Ч., СР.Р. = би лъжесвидетелствало
| УСЛОВНО НАКЛОНЕНИЕ, 3Л., МН.Ч. = биха лъжесвидетелствали
| ПОВЕЛИТЕЛНО НАКЛОНЕНИЕ, ЕД.Ч. = лъ·жес·ви·де·тел·с·т·вай
| ПОВЕЛИТЕЛНО НАКЛОНЕНИЕ, МН.Ч. = лъ·жес·ви·де·тел·с·т·вай·те
| МИН.СТРАД.ПРИЧ. М.Р. = лъ·жес·ви·де·тел·с·т·ван
| МИН.СТРАД.ПРИЧ. М.Р. НЕПЪЛЕН ЧЛЕН = лъ·жес·ви·де·тел·с·т·ва·ния
| МИН.СТРАД.ПРИЧ. М.Р. ПЪЛЕН ЧЛЕН = лъ·жес·ви·де·тел·с·т·ва·ни·ят
| МИН.СТРАД.ПРИЧ. Ж.Р. = лъ·жес·ви·де·тел·с·т·ва·на
| МИН.СТРАД.ПРИЧ. Ж.Р. ЧЛЕН = лъ·жес·ви·де·тел·с·т·ва·на·та
| МИН.СТРАД.ПРИЧ. СР.Р. = лъ·жес·ви·де·тел·с·т·ва·но
| МИН.СТРАД.ПРИЧ. СР.Р. ЧЛЕН = лъ·жес·ви·де·тел·с·т·ва·но·то
| МИН.СТРАД.ПРИЧ. МН.Ч. = лъ·жес·ви·де·тел·с·т·ва·ни
| МИН.СТРАД.ПРИЧ. МН.Ч. ЧЛЕН = лъ·жес·ви·де·тел·с·т·ва·ни·те
| МИН.ДЕЯТ.СВ.ПРИЧ. М.Р. = лъ·жес·ви·де·тел·с·т·вал
| МИН.ДЕЯТ.СВ.ПРИЧ. М.Р. НЕПЪЛЕН ЧЛЕН = лъ·жес·ви·де·тел·с·т·ва·лия
| МИН.ДЕЯТ.СВ.ПРИЧ. М.Р. ПЪЛЕН ЧЛЕН = лъ·жес·ви·де·тел·с·т·ва·ли·ят
| МИН.ДЕЯТ.СВ.ПРИЧ. Ж.Р. = лъ·жес·ви·де·тел·с·т·ва·ла
| МИН.ДЕЯТ.СВ.ПРИЧ. Ж.Р. ЧЛЕН = лъ·жес·ви·де·тел·с·т·ва·ла·та
| МИН.ДЕЯТ.СВ.ПРИЧ. СР.Р. = лъ·жес·ви·де·тел·с·т·ва·ло
| МИН.ДЕЯТ.СВ.ПРИЧ. СР.Р. ЧЛЕН = лъ·жес·ви·де·тел·с·т·ва·ло·то
| МИН.ДЕЯТ.СВ.ПРИЧ. МН.Ч. = лъ·жес·ви·де·тел·с·т·ва·ли
| МИН.ДЕЯТ.СВ.ПРИЧ. МН.Ч. ЧЛЕН = лъ·жес·ви·де·тел·с·т·ва·ли·те
| МИН.ДЕЯТ.НЕСВ.ПРИЧ. М.Р. = лъ·жес·ви·де·тел·с·т·вал
| МИН.ДЕЯТ.НЕСВ.ПРИЧ. М.Р. НЕПЪЛЕН ЧЛЕН = лъ·жес·ви·де·тел·с·т·ва·лия
| МИН.ДЕЯТ.НЕСВ.ПРИЧ. М.Р. ПЪЛЕН ЧЛЕН = лъ·жес·ви·де·тел·с·т·ва·ли·ят
| МИН.ДЕЯТ.НЕСВ.ПРИЧ. Ж.Р. = лъ·жес·ви·де·тел·с·т·ва·ла
| МИН.ДЕЯТ.НЕСВ.ПРИЧ. Ж.Р. ЧЛЕН = лъ·жес·ви·де·тел·с·т·ва·ла·та
| МИН.ДЕЯТ.НЕСВ.ПРИЧ. СР.Р. = лъ·жес·ви·де·тел·с·т·ва·ло
| МИН.ДЕЯТ.НЕСВ.ПРИЧ. СР.Р. ЧЛЕН = лъ·жес·ви·де·тел·с·т·ва·ло·то
| МИН.ДЕЯТ.НЕСВ.ПРИЧ. МН.Ч. = лъ·жес·ви·де·тел·с·т·ва·ли
| МИН.ДЕЯТ.НЕСВ.ПРИЧ. МН.Ч. ЧЛЕН = лъ·жес·ви·де·тел·с·т·ва·ли·те
| СЕГ.ДЕЯТ.ПРИЧ. М.Р. = лъ·жес·ви·де·тел·с·т·ващ
| СЕГ.ДЕЯТ.ПРИЧ. М.Р. НЕПЪЛЕН ЧЛЕН = лъ·жес·ви·де·тел·с·т·ва·щия
| СЕГ.ДЕЯТ.ПРИЧ. М.Р. ПЪЛЕН ЧЛЕН = лъ·жес·ви·де·тел·с·т·ва·щи·ят
| СЕГ.ДЕЯТ.ПРИЧ. Ж.Р. = лъ·жес·ви·де·тел·с·т·ва·ща
| СЕГ.ДЕЯТ.ПРИЧ. Ж.Р. ЧЛЕН = лъ·жес·ви·де·тел·с·т·ва·ща·та
| СЕГ.ДЕЯТ.ПРИЧ. СР.Р. = лъ·жес·ви·де·тел·с·т·ва·що
| СЕГ.ДЕЯТ.ПРИЧ. СР.Р. ЧЛЕН = лъ·жес·ви·де·тел·с·т·ва·що·то
| СЕГ.ДЕЯТ.ПРИЧ. МН.Ч. = лъ·жес·ви·де·тел·с·т·ва·щи
| СЕГ.ДЕЯТ.ПРИЧ. МН.Ч. ЧЛЕН = лъ·жес·ви·де·тел·с·т·ва·щи·те
| ДЕЕПРИЧАСТИЕ = лъ·жес·ви·де·тел·с·т·вай·ки
| СКРИТИ ПРЕПРАТКИ = 
[[лъжесвидетелствам]],
[[лъжесвидетелстваш]],
[[лъжесвидетелства]],
[[лъжесвидетелстваме]],
[[лъжесвидетелствате]],
[[лъжесвидетелстват]],
[[лъжесвидетелствах]],
[[лъжесвидетелствахме]],
[[лъжесвидетелствахте]],
[[лъжесвидетелстваха]],
[[лъжесвидетелстваше]],
[[лъжесвидетелствай]],
[[лъжесвидетелствайте]],
[[лъжесвидетелствал]],
[[лъжесвидетелствалия]],
[[лъжесвидетелствалият]],
[[лъжесвидетелствала]],
[[лъжесвидетелствалата]],
[[лъжесвидетелствало]],
[[лъжесвидетелствалото]],
[[лъжесвидетелствали]],
[[лъжесвидетелствалите]],
[[лъжесвидетелстван]],
[[лъжесвидетелствания]],
[[лъжесвидетелстваният]],
[[лъжесвидетелствана]],
[[лъжесвидетелстваната]],
[[лъжесвидетелствано]],
[[лъжесвидетелстваното]],
[[лъжесвидетелствани]],
[[лъжесвидетелстваните]],
[[лъжесвидетелстващ]],
[[лъжесвидетелстващия]],
[[лъжесвидетелстващият]],
[[лъжесвидетелстваща]],
[[лъжесвидетелстващата]],
[[лъжесвидетелстващо]],
[[лъжесвидетелстващото]],
[[лъжесвидетелстващи]],
[[лъжесвидетелстващите]],
[[лъжесвидетелствайки]],
[[лъжесвидетелствал съм]],
[[лъжесвидетелствала съм]],
[[лъжесвидетелствало съм]],
[[лъжесвидетелствали сме]],
[[лъжесвидетелствал си]],
[[лъжесвидетелствала си]],
[[лъжесвидетелствало си]],
[[лъжесвидетелствали сте]],
[[лъжесвидетелствал е]],
[[лъжесвидетелствала е]],
[[лъжесвидетелствало е]],
[[лъжесвидетелствали са]],
[[бях лъжесвидетелствал]],
[[бях лъжесвидетелствала]],
[[бях лъжесвидетелствало]],
[[бяхме лъжесвидетелствали]],
[[беше лъжесвидетелствал]],
[[беше лъжесвидетелствала]],
[[беше лъжесвидетелствало]],
[[бяхте лъжесвидетелствали]],
[[бяха лъжесвидетелствали]],
[[ще лъжесвидетелствам]],
[[ще лъжесвидетелстваме]],
[[ще лъжесвидетелстваш]],
[[ще лъжесвидетелствате]],
[[ще лъжесвидетелства]],
[[ще лъжесвидетелстват]],
[[ще съм лъжесвидетелствал]],
[[ще съм лъжесвидетелствала]],
[[ще съм лъжесвидетелствало]],
[[ще сме лъжесвидетелствали]],
[[ще си лъжесвидетелствал]],
[[ще си лъжесвидетелствала]],
[[ще си лъжесвидетелствало]],
[[ще сте лъжесвидетелствали]],
[[ще е лъжесвидетелствал]],
[[ще е лъжесвидетелствала]],
[[ще е лъжесвидетелствало]],
[[ще са лъжесвидетелствали]],
[[щях да лъжесвидетелствам]],
[[щяхме да лъжесвидетелстваме]],
[[щеше да лъжесвидетелстваш]],
[[щяхте да лъжесвидетелствате]],
[[щеше да лъжесвидетелства]],
[[щяха да лъжесвидетелстват]],
[[щях да съм лъжесвидетелствал]],
[[щях да съм лъжесвидетелствала]],
[[щях да съм лъжесвидетелствало]],
[[щяхме да сме лъжесвидетелствали]],
[[щеше да си лъжесвидетелствал]],
[[щеше да си лъжесвидетелствала]],
[[щеше да си лъжесвидетелствало]],
[[щяхте да сте лъжесвидетелствали]],
[[щеше да е лъжесвидетелствал]],
[[щеше да е лъжесвидетелствала]],
[[щеше да е лъжесвидетелствало]],
[[щяха да са лъжесвидетелствали]],
[[бил съм лъжесвидетелствал]],
[[била съм лъжесвидетелствала]],
[[било съм лъжесвидетелствало]],
[[били сме лъжесвидетелствали]],
[[бил си лъжесвидетелствал]],
[[била си лъжесвидетелствала]],
[[било си лъжесвидетелствало]],
[[били сте лъжесвидетелствали]],
[[бил е лъжесвидетелствал]],
[[била е лъжесвидетелствала]],
[[било е лъжесвидетелствало]],
[[били са лъжесвидетелствали]],
[[щял съм да лъжесвидетелствам]],
[[щяла съм да лъжесвидетелствам]],
[[щяло съм да лъжесвидетелствам]],
[[щели сме да лъжесвидетелстваме]],
[[щял си да лъжесвидетелстваш]],
[[щяла си да лъжесвидетелстваш]],
[[щяло си да лъжесвидетелстваш]],
[[щели сте да лъжесвидетелствате]],
[[щял да лъжесвидетелства]],
[[щяла да лъжесвидетелства]],
[[щяло да лъжесвидетелства]],
[[щели да лъжесвидетелстват]],
[[щял е да лъжесвидетелства]],
[[щяла е да лъжесвидетелства]],
[[щяло е да лъжесвидетелства]],
[[щели са да лъжесвидетелстват]],
[[щял съм да съм лъжесвидетелствал]],
[[щяла съм да съм лъжесвидетелствала]],
[[щяло съм да съм лъжесвидетелствало]],
[[щели сме да сме лъжесвидетелствали]],
[[щял си да си лъжесвидетелствал]],
[[щяла си да си лъжесвидетелствала]],
[[щяло си да си лъжесвидетелствало]],
[[щели сте да сте лъжесвидетелствали]],
[[щял да е лъжесвидетелствал]],
[[щяла да е лъжесвидетелствала]],
[[щяло да е лъжесвидетелствало]],
[[щели да са лъжесвидетелствали]],
[[щял е да е лъжесвидетелствал]],
[[щяла е да е лъжесвидетелствала]],
[[щяло е да е лъжесвидетелствало]],
[[щели са да са лъжесвидетелствали]],
[[бих лъжесвидетелствал]],
[[бих лъжесвидетелствала]],
[[бих лъжесвидетелствало]],
[[бихме лъжесвидетелствали]],
[[би лъжесвидетелствал]],
[[би лъжесвидетелствала]],
[[би лъжесвидетелствало]],
[[бихте лъжесвидетелствали]],
[[биха лъжесвидетелствали]],
}}</text>
      <sha1>sbmgypwz7dyfeejz40himh0nt2hqtbr</sha1>
    </revision>
  </page>
  <page>
    <title>Шаблон:Словоформи/лъжесвидетелствувам</title>
    <ns>10</ns>
    <id>517706</id>
    <revision>
      <id>549686</id>
      <timestamp>2005-05-11T04:58:34Z</timestamp>
      <contributor>
        <username>Bgbot</username>
        <id>83</id>
      </contributor>
      <comment>Борислав: Шаблон със словоформи</comment>
      <model>wikitext</model>
      <format>text/x-wiki</format>
      <text bytes="28776" xml:space="preserve">{{Шаблон:Словоформи/Глагол|
  ОСНОВНА ФОРМА = лъжесвидетелствувам
| СЕГ.ВР., 1Л., ЕД.Ч. = лъ·жес·ви·де·тел·с·т·ву·вам
| СЕГ.ВР., 1Л., МН.Ч. = лъ·жес·ви·де·тел·с·т·ву·ва·ме
| СЕГ.ВР., 2Л., ЕД.Ч. = лъ·жес·ви·де·тел·с·т·ву·ваш
| СЕГ.ВР., 2Л., МН.Ч. = лъ·жес·ви·де·тел·с·т·ву·ва·те
| СЕГ.ВР., 3Л., ЕД.Ч. = лъ·жес·ви·де·тел·с·т·ву·ва
| СЕГ.ВР., 3Л., МН.Ч. = лъ·жес·ви·де·тел·с·т·ву·ват
| МИН.СВ.ВР., 1Л., ЕД.Ч. = лъ·жес·ви·де·тел·с·т·ву·вах
| МИН.СВ.ВР., 1Л., МН.Ч. = лъ·жес·ви·де·тел·с·т·ву·вах·ме
| МИН.СВ.ВР., 2Л., ЕД.Ч. = лъ·жес·ви·де·тел·с·т·ву·ва
| МИН.СВ.ВР., 2Л., МН.Ч. = лъ·жес·ви·де·тел·с·т·ву·вах·те
| МИН.СВ.ВР., 3Л., ЕД.Ч. = лъ·жес·ви·де·тел·с·т·ву·ва
| МИН.СВ.ВР., 3Л., МН.Ч. = лъ·жес·ви·де·тел·с·т·ву·ва·ха
| МИН.НЕСВ.ВР., 1Л., ЕД.Ч. = лъ·жес·ви·де·тел·с·т·ву·вах
| МИН.НЕСВ.ВР., 1Л., МН.Ч. = лъ·жес·ви·де·тел·с·т·ву·вах·ме
| МИН.НЕСВ.ВР., 2Л., ЕД.Ч. = лъ·жес·ви·де·тел·с·т·ву·ва·ше
| МИН.НЕСВ.ВР., 2Л., МН.Ч. = лъ·жес·ви·де·тел·с·т·ву·вах·те
| МИН.НЕСВ.ВР., 3Л., ЕД.Ч. = лъ·жес·ви·де·тел·с·т·ву·ва·ше
| МИН.НЕСВ.ВР., 3Л., МН.Ч. = лъ·жес·ви·де·тел·с·т·ву·ва·ха
| МИН.НЕОПР.ВР., 1Л., ЕД.Ч., М.Р. = лъжесвидетелствувал съм
| МИН.НЕОПР.ВР., 1Л., ЕД.Ч., Ж.Р. = лъжесвидетелствувала съм
| МИН.НЕОПР.ВР., 1Л., ЕД.Ч., СР.Р. = лъжесвидетелствувало съм
| МИН.НЕОПР.ВР., 1Л., МН.Ч. = лъжесвидетелствували сме
| МИН.НЕОПР.ВР., 2Л., ЕД.Ч., М.Р. = лъжесвидетелствувал си
| МИН.НЕОПР.ВР., 2Л., ЕД.Ч., Ж.Р. = лъжесвидетелствувала си
| МИН.НЕОПР.ВР., 2Л., ЕД.Ч., СР.Р. = лъжесвидетелствувало си
| МИН.НЕОПР.ВР., 2Л., МН.Ч. = лъжесвидетелствували сте
| МИН.НЕОПР.ВР., 3Л., ЕД.Ч., М.Р. = лъжесвидетелствувал е
| МИН.НЕОПР.ВР., 3Л., ЕД.Ч., Ж.Р. = лъжесвидетелствувала е
| МИН.НЕОПР.ВР., 3Л., ЕД.Ч., СР.Р. = лъжесвидетелствувало е
| МИН.НЕОПР.ВР., 3Л., МН.Ч. = лъжесвидетелствували са
| МИН.ПРЕД.ВР., 1Л., ЕД.Ч., М.Р. = бях лъжесвидетелствувал
| МИН.ПРЕД.ВР., 1Л., ЕД.Ч., Ж.Р. = бях лъжесвидетелствувала
| МИН.ПРЕД.ВР., 1Л., ЕД.Ч., СР.Р. = бях лъжесвидетелствувало
| МИН.ПРЕД.ВР., 1Л., МН.Ч. = бяхме лъжесвидетелствували
| МИН.ПРЕД.ВР., 2Л., ЕД.Ч., М.Р. = беше лъжесвидетелствувал
| МИН.ПРЕД.ВР., 2Л., ЕД.Ч., Ж.Р. = беше лъжесвидетелствувала
| МИН.ПРЕД.ВР., 2Л., ЕД.Ч., СР.Р. = беше лъжесвидетелствувало
| МИН.ПРЕД.ВР., 2Л., МН.Ч. = бяхте лъжесвидетелствували
| МИН.ПРЕД.ВР., 3Л., ЕД.Ч., М.Р. = беше лъжесвидетелствувал
| МИН.ПРЕД.ВР., 3Л., ЕД.Ч., Ж.Р. = беше лъжесвидетелствувала
| МИН.ПРЕД.ВР., 3Л., ЕД.Ч., СР.Р. = беше лъжесвидетелствувало
| МИН.ПРЕД.ВР., 3Л., МН.Ч. = бяха лъжесвидетелствували
| БЪД.ВР., 1Л., ЕД.Ч. = ще лъжесвидетелствувам
| БЪД.ВР., 1Л., МН.Ч. = ще лъжесвидетелствуваме
| БЪД.ВР., 2Л., ЕД.Ч. = ще лъжесвидетелствуваш
| БЪД.ВР., 2Л., МН.Ч. = ще лъжесвидетелствувате
| БЪД.ВР., 3Л., ЕД.Ч. = ще лъжесвидетелствува
| БЪД.ВР., 3Л., МН.Ч. = ще лъжесвидетелствуват
| БЪД.ПРЕД.ВР., 1Л., ЕД.Ч., М.Р. = ще съм лъжесвидетелствувал
| БЪД.ПРЕД.ВР., 1Л., ЕД.Ч., Ж.Р. = ще съм лъжесвидетелствувала
| БЪД.ПРЕД.ВР., 1Л., ЕД.Ч., СР.Р. = ще съм лъжесвидетелствувало
| БЪД.ПРЕД.ВР., 1Л., МН.Ч. = ще сме лъжесвидетелствували
| БЪД.ПРЕД.ВР., 2Л., ЕД.Ч., М.Р. = ще си лъжесвидетелствувал
| БЪД.ПРЕД.ВР., 2Л., ЕД.Ч., Ж.Р. = ще си лъжесвидетелствувала
| БЪД.ПРЕД.ВР., 2Л., ЕД.Ч., СР.Р. = ще си лъжесвидетелствувало
| БЪД.ПРЕД.ВР., 2Л., МН.Ч. = ще сте лъжесвидетелствували
| БЪД.ПРЕД.ВР., 3Л., ЕД.Ч., М.Р. = ще е лъжесвидетелствувал
| БЪД.ПРЕД.ВР., 3Л., ЕД.Ч., Ж.Р. = ще е лъжесвидетелствувала
| БЪД.ПРЕД.ВР., 3Л., ЕД.Ч., СР.Р. = ще е лъжесвидетелствувало
| БЪД.ПРЕД.ВР., 3Л., МН.Ч. = ще са лъжесвидетелствували
| БЪД.ВР. В МИН., 1Л., ЕД.Ч. = щях да лъжесвидетелствувам
| БЪД.ВР. В МИН., 1Л., МН.Ч. = щяхме да лъжесвидетелствуваме
| БЪД.ВР. В МИН., 2Л., ЕД.Ч. = щеше да лъжесвидетелствуваш
| БЪД.ВР. В МИН., 2Л., МН.Ч. = щяхте да лъжесвидетелствувате
| БЪД.ВР. В МИН., 3Л., ЕД.Ч. = щеше да лъжесвидетелствува
| БЪД.ВР. В МИН., 3Л., МН.Ч. = щяха да лъжесвидетелствуват
| БЪД.ПРЕД.ВР. В МИН., 1Л., ЕД.Ч., М.Р. = щях да съм лъжесвидетелствувал
| БЪД.ПРЕД.ВР. В МИН., 1Л., ЕД.Ч., Ж.Р. = щях да съм лъжесвидетелствувала
| БЪД.ПРЕД.ВР. В МИН., 1Л., ЕД.Ч., СР.Р. = щях да съм лъжесвидетелствувало
| БЪД.ПРЕД.ВР. В МИН., 1Л., МН.Ч. = щяхме да сме лъжесвидетелствували
| БЪД.ПРЕД.ВР. В МИН., 2Л., ЕД.Ч., М.Р. = щеше да си лъжесвидетелствувал
| БЪД.ПРЕД.ВР. В МИН., 2Л., ЕД.Ч., Ж.Р. = щеше да си лъжесвидетелствувала
| БЪД.ПРЕД.ВР. В МИН., 2Л., ЕД.Ч., СР.Р. = щеше да си лъжесвидетелствувало
| БЪД.ПРЕД.ВР. В МИН., 2Л., МН.Ч. = щяхте да сте лъжесвидетелствували
| БЪД.ПРЕД.ВР. В МИН., 3Л., ЕД.Ч., М.Р. = щеше да е лъжесвидетелствувал
| БЪД.ПРЕД.ВР. В МИН., 3Л., ЕД.Ч., Ж.Р. = щеше да е лъжесвидетелствувала
| БЪД.ПРЕД.ВР. В МИН., 3Л., ЕД.Ч., СР.Р. = щеше да е лъжесвидетелствувало
| БЪД.ПРЕД.ВР. В МИН., 3Л., МН.Ч. = щяха да са лъжесвидетелствували
| ПР.НАКЛ., СЕГ.ВР., 1Л., ЕД.Ч., М.Р. = лъжесвидетелствувал съм
| ПР.НАКЛ., СЕГ.ВР., 1Л., ЕД.Ч., Ж.Р. = лъжесвидетелствувала съм
| ПР.НАКЛ., СЕГ.ВР., 1Л., ЕД.Ч., СР.Р. = лъжесвидетелствувало съм
| ПР.НАКЛ., СЕГ.ВР., 1Л., МН.Ч. = лъжесвидетелствували сме
| ПР.НАКЛ., СЕГ.ВР., 2Л., ЕД.Ч., М.Р. = лъжесвидетелствувал си
| ПР.НАКЛ., СЕГ.ВР., 2Л., ЕД.Ч., Ж.Р. = лъжесвидетелствувала си
| ПР.НАКЛ., СЕГ.ВР., 2Л., ЕД.Ч., СР.Р. = лъжесвидетелствувало си
| ПР.НАКЛ., СЕГ.ВР., 2Л., МН.Ч. = лъжесвидетелствували сте
| ПР.НАКЛ., СЕГ.ВР., 3Л., ЕД.Ч., М.Р. = лъжесвидетелствувал (е)
| ПР.НАКЛ., СЕГ.ВР., 3Л., ЕД.Ч., Ж.Р. = лъжесвидетелствувала (е)
| ПР.НАКЛ., СЕГ.ВР., 3Л., ЕД.Ч., СР.Р. = лъжесвидетелствувало (е)
| ПР.НАКЛ., СЕГ.ВР., 3Л., МН.Ч. = лъжесвидетелствували (са)
| ПР.НАКЛ., МИН.СВ.ВР., 1Л., ЕД.Ч., М.Р. = лъжесвидетелствувал съм
| ПР.НАКЛ., МИН.СВ.ВР., 1Л., ЕД.Ч., Ж.Р. = лъжесвидетелствувала съм
| ПР.НАКЛ., МИН.СВ.ВР., 1Л., ЕД.Ч., СР.Р. = лъжесвидетелствувало съм
| ПР.НАКЛ., МИН.СВ.ВР., 1Л., МН.Ч. = лъжесвидетелствували сме
| ПР.НАКЛ., МИН.СВ.ВР., 2Л., ЕД.Ч., М.Р. = лъжесвидетелствувал си
| ПР.НАКЛ., МИН.СВ.ВР., 2Л., ЕД.Ч., Ж.Р. = лъжесвидетелствувала си
| ПР.НАКЛ., МИН.СВ.ВР., 2Л., ЕД.Ч., СР.Р. = лъжесвидетелствувало си
| ПР.НАКЛ., МИН.СВ.ВР., 2Л., МН.Ч. = лъжесвидетелствували сте
| ПР.НАКЛ., МИН.СВ.ВР., 3Л., ЕД.Ч., М.Р. = лъжесвидетелствувал (е)
| ПР.НАКЛ., МИН.СВ.ВР., 3Л., ЕД.Ч., Ж.Р. = лъжесвидетелствувала (е)
| ПР.НАКЛ., МИН.СВ.ВР., 3Л., ЕД.Ч., СР.Р. = лъжесвидетелствувало (е)
| ПР.НАКЛ., МИН.СВ.ВР., 3Л., МН.Ч. = лъжесвидетелствували (са)
| ПР.НАКЛ., МИН.НЕОПР.ВР., 1Л., ЕД.Ч., М.Р. = бил съм лъжесвидетелствувал
| ПР.НАКЛ., МИН.НЕОПР.ВР., 1Л., ЕД.Ч., Ж.Р. = била съм лъжесвидетелствувала
| ПР.НАКЛ., МИН.НЕОПР.ВР., 1Л., ЕД.Ч., СР.Р. = било съм лъжесвидетелствувало
| ПР.НАКЛ., МИН.НЕОПР.ВР., 1Л., МН.Ч. = били сме лъжесвидетелствували
| ПР.НАКЛ., МИН.НЕОПР.ВР., 2Л., ЕД.Ч., М.Р. = бил си лъжесвидетелствувал
| ПР.НАКЛ., МИН.НЕОПР.ВР., 2Л., ЕД.Ч., Ж.Р. = била си лъжесвидетелствувала
| ПР.НАКЛ., МИН.НЕОПР.ВР., 2Л., ЕД.Ч., СР.Р. = било си лъжесвидетелствувало
| ПР.НАКЛ., МИН.НЕОПР.ВР., 2Л., МН.Ч. = били сте лъжесвидетелствували
| ПР.НАКЛ., МИН.НЕОПР.ВР., 3Л., ЕД.Ч., М.Р. = бил (е) лъжесвидетелствувал
| ПР.НАКЛ., МИН.НЕОПР.ВР., 3Л., ЕД.Ч., Ж.Р. = била (е) лъжесвидетелствувала
| ПР.НАКЛ., МИН.НЕОПР.ВР., 3Л., ЕД.Ч., СР.Р. = било (е) лъжесвидетелствувало
| ПР.НАКЛ., МИН.НЕОПР.ВР., 3Л., МН.Ч. = били (са) лъжесвидетелствували
| ПР.НАКЛ., БЪД.ВР., 1Л., ЕД.Ч., М.Р. = щял съм да лъжесвидетелствувам
| ПР.НАКЛ., БЪД.ВР., 1Л., ЕД.Ч., Ж.Р. = щяла съм да лъжесвидетелствувам
| ПР.НАКЛ., БЪД.ВР., 1Л., ЕД.Ч., СР.Р. = щяло съм да лъжесвидетелствувам
| ПР.НАКЛ., БЪД.ВР., 1Л., МН.Ч. = щели сме да лъжесвидетелствуваме
| ПР.НАКЛ., БЪД.ВР., 2Л., ЕД.Ч., М.Р. = щял си да лъжесвидетелствуваш
| ПР.НАКЛ., БЪД.ВР., 2Л., ЕД.Ч., Ж.Р. = щяла си да лъжесвидетелствуваш
| ПР.НАКЛ., БЪД.ВР., 2Л., ЕД.Ч., СР.Р. = щяло си да лъжесвидетелствуваш
| ПР.НАКЛ., БЪД.ВР., 2Л., МН.Ч. = щели сте да лъжесвидетелствувате
| ПР.НАКЛ., БЪД.ВР., 3Л., ЕД.Ч., М.Р. = щял (е) да лъжесвидетелствува
| ПР.НАКЛ., БЪД.ВР., 3Л., ЕД.Ч., Ж.Р. = щяла (е) да лъжесвидетелствува
| ПР.НАКЛ., БЪД.ВР., 3Л., ЕД.Ч., СР.Р. = щяло (е) да лъжесвидетелствува
| ПР.НАКЛ., БЪД.ВР., 3Л., МН.Ч. = щели (са) да лъжесвидетелствуват
| ПР.НАКЛ., БЪД.ПРЕД.ВР., 1Л., ЕД.Ч., М.Р. = щял съм да съм лъжесвидетелствувал
| ПР.НАКЛ., БЪД.ПРЕД.ВР., 1Л., ЕД.Ч., Ж.Р. = щяла съм да съм лъжесвидетелствувала
| ПР.НАКЛ., БЪД.ПРЕД.ВР., 1Л., ЕД.Ч., СР.Р. = щяло съм да съм лъжесвидетелствувало
| ПР.НАКЛ., БЪД.ПРЕД.ВР., 1Л., МН.Ч. = щели сме да сме лъжесвидетелствували
| ПР.НАКЛ., БЪД.ПРЕД.ВР., 2Л., ЕД.Ч., М.Р. = щял си да си лъжесвидетелствувал
| ПР.НАКЛ., БЪД.ПРЕД.ВР., 2Л., ЕД.Ч., Ж.Р. = щяла си да си лъжесвидетелствувала
| ПР.НАКЛ., БЪД.ПРЕД.ВР., 2Л., ЕД.Ч., СР.Р. = щяло си да си лъжесвидетелствувало
| ПР.НАКЛ., БЪД.ПРЕД.ВР., 2Л., МН.Ч. = щели сте да сте лъжесвидетелствували
| ПР.НАКЛ., БЪД.ПРЕД.ВР., 3Л., ЕД.Ч., М.Р. = щял (е) да е лъжесвидетелствувал
| ПР.НАКЛ., БЪД.ПРЕД.ВР., 3Л., ЕД.Ч., Ж.Р. = щяла (е) да е лъжесвидетелствувала
| ПР.НАКЛ., БЪД.ПРЕД.ВР., 3Л., ЕД.Ч., СР.Р. = щяло (е) да е лъжесвидетелствувало
| ПР.НАКЛ., БЪД.ПРЕД.ВР., 3Л., МН.Ч. = щели (са) да са лъжесвидетелствували
| УСЛОВНО НАКЛОНЕНИЕ, 1Л., ЕД.Ч., М.Р. = бих лъжесвидетелствувал
| УСЛОВНО НАКЛОНЕНИЕ, 1Л., ЕД.Ч., Ж.Р. = бих лъжесвидетелствувала
| УСЛОВНО НАКЛОНЕНИЕ, 1Л., ЕД.Ч., СР.Р. = бих лъжесвидетелствувало
| УСЛОВНО НАКЛОНЕНИЕ, 1Л., МН.Ч. = бихме лъжесвидетелствували
| УСЛОВНО НАКЛОНЕНИЕ, 2Л., ЕД.Ч., М.Р. = би лъжесвидетелствувал
| УСЛОВНО НАКЛОНЕНИЕ, 2Л., ЕД.Ч., Ж.Р. = би лъжесвидетелствувала
| УСЛОВНО НАКЛОНЕНИЕ, 2Л., ЕД.Ч., СР.Р. = би лъжесвидетелствувало
| УСЛОВНО НАКЛОНЕНИЕ, 2Л., МН.Ч. = бихте лъжесвидетелствували
| УСЛОВНО НАКЛОНЕНИЕ, 3Л., ЕД.Ч., М.Р. = би лъжесвидетелствувал
| УСЛОВНО НАКЛОНЕНИЕ, 3Л., ЕД.Ч., Ж.Р. = би лъжесвидетелствувала
| УСЛОВНО НАКЛОНЕНИЕ, 3Л., ЕД.Ч., СР.Р. = би лъжесвидетелствувало
| УСЛОВНО НАКЛОНЕНИЕ, 3Л., МН.Ч. = биха лъжесвидетелствували
| ПОВЕЛИТЕЛНО НАКЛОНЕНИЕ, ЕД.Ч. = лъ·жес·ви·де·тел·с·т·ву·вай
| ПОВЕЛИТЕЛНО НАКЛОНЕНИЕ, МН.Ч. = лъ·жес·ви·де·тел·с·т·ву·вай·те
| МИН.СТРАД.ПРИЧ. М.Р. = лъ·жес·ви·де·тел·с·т·ву·ван
| МИН.СТРАД.ПРИЧ. М.Р. НЕПЪЛЕН ЧЛЕН = лъ·жес·ви·де·тел·с·т·ву·ва·ния
| МИН.СТРАД.ПРИЧ. М.Р. ПЪЛЕН ЧЛЕН = лъ·жес·ви·де·тел·с·т·ву·ва·ни·ят
| МИН.СТРАД.ПРИЧ. Ж.Р. = лъ·жес·ви·де·тел·с·т·ву·ва·на
| МИН.СТРАД.ПРИЧ. Ж.Р. ЧЛЕН = лъ·жес·ви·де·тел·с·т·ву·ва·на·та
| МИН.СТРАД.ПРИЧ. СР.Р. = лъ·жес·ви·де·тел·с·т·ву·ва·но
| МИН.СТРАД.ПРИЧ. СР.Р. ЧЛЕН = лъ·жес·ви·де·тел·с·т·ву·ва·но·то
| МИН.СТРАД.ПРИЧ. МН.Ч. = лъ·жес·ви·де·тел·с·т·ву·ва·ни
| МИН.СТРАД.ПРИЧ. МН.Ч. ЧЛЕН = лъ·жес·ви·де·тел·с·т·ву·ва·ни·те
| МИН.ДЕЯТ.СВ.ПРИЧ. М.Р. = лъ·жес·ви·де·тел·с·т·ву·вал
| МИН.ДЕЯТ.СВ.ПРИЧ. М.Р. НЕПЪЛЕН ЧЛЕН = лъ·жес·ви·де·тел·с·т·ву·ва·лия
| МИН.ДЕЯТ.СВ.ПРИЧ. М.Р. ПЪЛЕН ЧЛЕН = лъ·жес·ви·де·тел·с·т·ву·ва·ли·ят
| МИН.ДЕЯТ.СВ.ПРИЧ. Ж.Р. = лъ·жес·ви·де·тел·с·т·ву·ва·ла
| МИН.ДЕЯТ.СВ.ПРИЧ. Ж.Р. ЧЛЕН = лъ·жес·ви·де·тел·с·т·ву·ва·ла·та
| МИН.ДЕЯТ.СВ.ПРИЧ. СР.Р. = лъ·жес·ви·де·тел·с·т·ву·ва·ло
| МИН.ДЕЯТ.СВ.ПРИЧ. СР.Р. ЧЛЕН = лъ·жес·ви·де·тел·с·т·ву·ва·ло·то
| МИН.ДЕЯТ.СВ.ПРИЧ. МН.Ч. = лъ·жес·ви·де·тел·с·т·ву·ва·ли
| МИН.ДЕЯТ.СВ.ПРИЧ. МН.Ч. ЧЛЕН = лъ·жес·ви·де·тел·с·т·ву·ва·ли·те
| МИН.ДЕЯТ.НЕСВ.ПРИЧ. М.Р. = лъ·жес·ви·де·тел·с·т·ву·вал
| МИН.ДЕЯТ.НЕСВ.ПРИЧ. М.Р. НЕПЪЛЕН ЧЛЕН = лъ·жес·ви·де·тел·с·т·ву·ва·лия
| МИН.ДЕЯТ.НЕСВ.ПРИЧ. М.Р. ПЪЛЕН ЧЛЕН = лъ·жес·ви·де·тел·с·т·ву·ва·ли·ят
| МИН.ДЕЯТ.НЕСВ.ПРИЧ. Ж.Р. = лъ·жес·ви·де·тел·с·т·ву·ва·ла
| МИН.ДЕЯТ.НЕСВ.ПРИЧ. Ж.Р. ЧЛЕН = лъ·жес·ви·де·тел·с·т·ву·ва·ла·та
| МИН.ДЕЯТ.НЕСВ.ПРИЧ. СР.Р. = лъ·жес·ви·де·тел·с·т·ву·ва·ло
| МИН.ДЕЯТ.НЕСВ.ПРИЧ. СР.Р. ЧЛЕН = лъ·жес·ви·де·тел·с·т·ву·ва·ло·то
| МИН.ДЕЯТ.НЕСВ.ПРИЧ. МН.Ч. = лъ·жес·ви·де·тел·с·т·ву·ва·ли
| МИН.ДЕЯТ.НЕСВ.ПРИЧ. МН.Ч. ЧЛЕН = лъ·жес·ви·де·тел·с·т·ву·ва·ли·те
| СЕГ.ДЕЯТ.ПРИЧ. М.Р. = лъ·жес·ви·де·тел·с·т·ву·ващ
| СЕГ.ДЕЯТ.ПРИЧ. М.Р. НЕПЪЛЕН ЧЛЕН = лъ·жес·ви·де·тел·с·т·ву·ва·щия
| СЕГ.ДЕЯТ.ПРИЧ. М.Р. ПЪЛЕН ЧЛЕН = лъ·жес·ви·де·тел·с·т·ву·ва·щи·ят
| СЕГ.ДЕЯТ.ПРИЧ. Ж.Р. = лъ·жес·ви·де·тел·с·т·ву·ва·ща
| СЕГ.ДЕЯТ.ПРИЧ. Ж.Р. ЧЛЕН = лъ·жес·ви·де·тел·с·т·ву·ва·ща·та
| СЕГ.ДЕЯТ.ПРИЧ. СР.Р. = лъ·жес·ви·де·тел·с·т·ву·ва·що
| СЕГ.ДЕЯТ.ПРИЧ. СР.Р. ЧЛЕН = лъ·жес·ви·де·тел·с·т·ву·ва·що·то
| СЕГ.ДЕЯТ.ПРИЧ. МН.Ч. = лъ·жес·ви·де·тел·с·т·ву·ва·щи
| СЕГ.ДЕЯТ.ПРИЧ. МН.Ч. ЧЛЕН = лъ·жес·ви·де·тел·с·т·ву·ва·щи·те
| ДЕЕПРИЧАСТИЕ = лъ·жес·ви·де·тел·с·т·ву·вай·ки
| СКРИТИ ПРЕПРАТКИ = 
[[лъжесвидетелствувам]],
[[лъжесвидетелствуваш]],
[[лъжесвидетелствува]],
[[лъжесвидетелствуваме]],
[[лъжесвидетелствувате]],
[[лъжесвидетелствуват]],
[[лъжесвидетелствувах]],
[[лъжесвидетелствувахме]],
[[лъжесвидетелствувахте]],
[[лъжесвидетелствуваха]],
[[лъжесвидетелствуваше]],
[[лъжесвидетелствувай]],
[[лъжесвидетелствувайте]],
[[лъжесвидетелствувал]],
[[лъжесвидетелствувалия]],
[[лъжесвидетелствувалият]],
[[лъжесвидетелствувала]],
[[лъжесвидетелствувалата]],
[[лъжесвидетелствувало]],
[[лъжесвидетелствувалото]],
[[лъжесвидетелствували]],
[[лъжесвидетелствувалите]],
[[лъжесвидетелствуван]],
[[лъжесвидетелствувания]],
[[лъжесвидетелствуваният]],
[[лъжесвидетелствувана]],
[[лъжесвидетелствуваната]],
[[лъжесвидетелствувано]],
[[лъжесвидетелствуваното]],
[[лъжесвидетелствувани]],
[[лъжесвидетелствуваните]],
[[лъжесвидетелствуващ]],
[[лъжесвидетелствуващия]],
[[лъжесвидетелствуващият]],
[[лъжесвидетелствуваща]],
[[лъжесвидетелствуващата]],
[[лъжесвидетелствуващо]],
[[лъжесвидетелствуващото]],
[[лъжесвидетелствуващи]],
[[лъжесвидетелствуващите]],
[[лъжесвидетелствувайки]],
[[лъжесвидетелствувал съм]],
[[лъжесвидетелствувала съм]],
[[лъжесвидетелствувало съм]],
[[лъжесвидетелствували сме]],
[[лъжесвидетелствувал си]],
[[лъжесвидетелствувала си]],
[[лъжесвидетелствувало си]],
[[лъжесвидетелствували сте]],
[[лъжесвидетелствувал е]],
[[лъжесвидетелствувала е]],
[[лъжесвидетелствувало е]],
[[лъжесвидетелствували са]],
[[бях лъжесвидетелствувал]],
[[бях лъжесвидетелствувала]],
[[бях лъжесвидетелствувало]],
[[бяхме лъжесвидетелствували]],
[[беше лъжесвидетелствувал]],
[[беше лъжесвидетелствувала]],
[[беше лъжесвидетелствувало]],
[[бяхте лъжесвидетелствували]],
[[бяха лъжесвидетелствували]],
[[ще лъжесвидетелствувам]],
[[ще лъжесвидетелствуваме]],
[[ще лъжесвидетелствуваш]],
[[ще лъжесвидетелствувате]],
[[ще лъжесвидетелствува]],
[[ще лъжесвидетелствуват]],
[[ще съм лъжесвидетелствувал]],
[[ще съм лъжесвидетелствувала]],
[[ще съм лъжесвидетелствувало]],
[[ще сме лъжесвидетелствували]],
[[ще си лъжесвидетелствувал]],
[[ще си лъжесвидетелствувала]],
[[ще си лъжесвидетелствувало]],
[[ще сте лъжесвидетелствували]],
[[ще е лъжесвидетелствувал]],
[[ще е лъжесвидетелствувала]],
[[ще е лъжесвидетелствувало]],
[[ще са лъжесвидетелствували]],
[[щях да лъжесвидетелствувам]],
[[щяхме да лъжесвидетелствуваме]],
[[щеше да лъжесвидетелствуваш]],
[[щяхте да лъжесвидетелствувате]],
[[щеше да лъжесвидетелствува]],
[[щяха да лъжесвидетелствуват]],
[[щях да съм лъжесвидетелствувал]],
[[щях да съм лъжесвидетелствувала]],
[[щях да съм лъжесвидетелствувало]],
[[щяхме да сме лъжесвидетелствували]],
[[щеше да си лъжесвидетелствувал]],
[[щеше да си лъжесвидетелствувала]],
[[щеше да си лъжесвидетелствувало]],
[[щяхте да сте лъжесвидетелствували]],
[[щеше да е лъжесвидетелствувал]],
[[щеше да е лъжесвидетелствувала]],
[[щеше да е лъжесвидетелствувало]],
[[щяха да са лъжесвидетелствували]],
[[бил съм лъжесвидетелствувал]],
[[била съм лъжесвидетелствувала]],
[[било съм лъжесвидетелствувало]],
[[били сме лъжесвидетелствували]],
[[бил си лъжесвидетелствувал]],
[[била си лъжесвидетелствувала]],
[[било си лъжесвидетелствувало]],
[[били сте лъжесвидетелствували]],
[[бил е лъжесвидетелствувал]],
[[била е лъжесвидетелствувала]],
[[било е лъжесвидетелствувало]],
[[били са лъжесвидетелствували]],
[[щял съм да лъжесвидетелствувам]],
[[щяла съм да лъжесвидетелствувам]],
[[щяло съм да лъжесвидетелствувам]],
[[щели сме да лъжесвидетелствуваме]],
[[щял си да лъжесвидетелствуваш]],
[[щяла си да лъжесвидетелствуваш]],
[[щяло си да лъжесвидетелствуваш]],
[[щели сте да лъжесвидетелствувате]],
[[щял да лъжесвидетелствува]],
[[щяла да лъжесвидетелствува]],
[[щяло да лъжесвидетелствува]],
[[щели да лъжесвидетелствуват]],
[[щял е да лъжесвидетелствува]],
[[щяла е да лъжесвидетелствува]],
[[щяло е да лъжесвидетелствува]],
[[щели са да лъжесвидетелствуват]],
[[щял съм да съм лъжесвидетелствувал]],
[[щяла съм да съм лъжесвидетелствувала]],
[[щяло съм да съм лъжесвидетелствувало]],
[[щели сме да сме лъжесвидетелствували]],
[[щял си да си лъжесвидетелствувал]],
[[щяла си да си лъжесвидетелствувала]],
[[щяло си да си лъжесвидетелствувало]],
[[щели сте да сте лъжесвидетелствували]],
[[щял да е лъжесвидетелствувал]],
[[щяла да е лъжесвидетелствувала]],
[[щяло да е лъжесвидетелствувало]],
[[щели да са лъжесвидетелствували]],
[[щял е да е лъжесвидетелствувал]],
[[щяла е да е лъжесвидетелствувала]],
[[щяло е да е лъжесвидетелствувало]],
[[щели са да са лъжесвидетелствували]],
[[бих лъжесвидетелствувал]],
[[бих лъжесвидетелствувала]],
[[бих лъжесвидетелствувало]],
[[бихме лъжесвидетелствували]],
[[би лъжесвидетелствувал]],
[[би лъжесвидетелствувала]],
[[би лъжесвидетелствувало]],
[[бихте лъжесвидетелствували]],
[[биха лъжесвидетелствували]],
}}</text>
      <sha1>so2b0n9iaafp3v9sfmsby07kla73lug</sha1>
    </revision>
  </page>
  <page>
    <title>Шаблон:Словоформи/лъкатуша</title>
    <ns>10</ns>
    <id>461261</id>
    <revision>
      <id>493243</id>
      <timestamp>2005-05-08T11:30:17Z</timestamp>
      <contributor>
        <username>Bgbot</username>
        <id>83</id>
      </contributor>
      <comment>Борислав: Шаблон със словоформи</comment>
      <model>wikitext</model>
      <format>text/x-wiki</format>
      <text bytes="22038" xml:space="preserve">{{Шаблон:Словоформи/Глагол|
  ОСНОВНА ФОРМА = лъкатуша
| СЕГ.ВР., 1Л., ЕД.Ч. = лъ·ка·ту·ша
| СЕГ.ВР., 1Л., МН.Ч. = лъ·ка·ту·шим
| СЕГ.ВР., 2Л., ЕД.Ч. = лъ·ка·ту·шиш
| СЕГ.ВР., 2Л., МН.Ч. = лъ·ка·ту·ши·те
| СЕГ.ВР., 3Л., ЕД.Ч. = лъ·ка·ту·ши
| СЕГ.ВР., 3Л., МН.Ч. = лъ·ка·ту·шат
| МИН.СВ.ВР., 1Л., ЕД.Ч. = лъ·ка·ту·ших
| МИН.СВ.ВР., 1Л., МН.Ч. = лъ·ка·ту·ших·ме
| МИН.СВ.ВР., 2Л., ЕД.Ч. = лъ·ка·ту·ши
| МИН.СВ.ВР., 2Л., МН.Ч. = лъ·ка·ту·ших·те
| МИН.СВ.ВР., 3Л., ЕД.Ч. = лъ·ка·ту·ши
| МИН.СВ.ВР., 3Л., МН.Ч. = лъ·ка·ту·ши·ха
| МИН.НЕСВ.ВР., 1Л., ЕД.Ч. = лъ·ка·ту·шех
| МИН.НЕСВ.ВР., 1Л., МН.Ч. = лъ·ка·ту·шех·ме
| МИН.НЕСВ.ВР., 2Л., ЕД.Ч. = лъ·ка·ту·ше·ше
| МИН.НЕСВ.ВР., 2Л., МН.Ч. = лъ·ка·ту·шех·те
| МИН.НЕСВ.ВР., 3Л., ЕД.Ч. = лъ·ка·ту·ше·ше
| МИН.НЕСВ.ВР., 3Л., МН.Ч. = лъ·ка·ту·ше·ха
| МИН.НЕОПР.ВР., 1Л., ЕД.Ч., М.Р. = лъкатушил съм
| МИН.НЕОПР.ВР., 1Л., ЕД.Ч., Ж.Р. = лъкатушила съм
| МИН.НЕОПР.ВР., 1Л., ЕД.Ч., СР.Р. = лъкатушило съм
| МИН.НЕОПР.ВР., 1Л., МН.Ч. = лъкатушили сме
| МИН.НЕОПР.ВР., 2Л., ЕД.Ч., М.Р. = лъкатушил си
| МИН.НЕОПР.ВР., 2Л., ЕД.Ч., Ж.Р. = лъкатушила си
| МИН.НЕОПР.ВР., 2Л., ЕД.Ч., СР.Р. = лъкатушило си
| МИН.НЕОПР.ВР., 2Л., МН.Ч. = лъкатушили сте
| МИН.НЕОПР.ВР., 3Л., ЕД.Ч., М.Р. = лъкатушил е
| МИН.НЕОПР.ВР., 3Л., ЕД.Ч., Ж.Р. = лъкатушила е
| МИН.НЕОПР.ВР., 3Л., ЕД.Ч., СР.Р. = лъкатушило е
| МИН.НЕОПР.ВР., 3Л., МН.Ч. = лъкатушили са
| МИН.ПРЕД.ВР., 1Л., ЕД.Ч., М.Р. = бях лъкатушил
| МИН.ПРЕД.ВР., 1Л., ЕД.Ч., Ж.Р. = бях лъкатушила
| МИН.ПРЕД.ВР., 1Л., ЕД.Ч., СР.Р. = бях лъкатушило
| МИН.ПРЕД.ВР., 1Л., МН.Ч. = бяхме лъкатушили
| МИН.ПРЕД.ВР., 2Л., ЕД.Ч., М.Р. = беше лъкатушил
| МИН.ПРЕД.ВР., 2Л., ЕД.Ч., Ж.Р. = беше лъкатушила
| МИН.ПРЕД.ВР., 2Л., ЕД.Ч., СР.Р. = беше лъкатушило
| МИН.ПРЕД.ВР., 2Л., МН.Ч. = бяхте лъкатушили
| МИН.ПРЕД.ВР., 3Л., ЕД.Ч., М.Р. = беше лъкатушил
| МИН.ПРЕД.ВР., 3Л., ЕД.Ч., Ж.Р. = беше лъкатушила
| МИН.ПРЕД.ВР., 3Л., ЕД.Ч., СР.Р. = беше лъкатушило
| МИН.ПРЕД.ВР., 3Л., МН.Ч. = бяха лъкатушили
| БЪД.ВР., 1Л., ЕД.Ч. = ще лъкатуша
| БЪД.ВР., 1Л., МН.Ч. = ще лъкатушим
| БЪД.ВР., 2Л., ЕД.Ч. = ще лъкатушиш
| БЪД.ВР., 2Л., МН.Ч. = ще лъкатушите
| БЪД.ВР., 3Л., ЕД.Ч. = ще лъкатуши
| БЪД.ВР., 3Л., МН.Ч. = ще лъкатушат
| БЪД.ПРЕД.ВР., 1Л., ЕД.Ч., М.Р. = ще съм лъкатушил
| БЪД.ПРЕД.ВР., 1Л., ЕД.Ч., Ж.Р. = ще съм лъкатушила
| БЪД.ПРЕД.ВР., 1Л., ЕД.Ч., СР.Р. = ще съм лъкатушило
| БЪД.ПРЕД.ВР., 1Л., МН.Ч. = ще сме лъкатушили
| БЪД.ПРЕД.ВР., 2Л., ЕД.Ч., М.Р. = ще си лъкатушил
| БЪД.ПРЕД.ВР., 2Л., ЕД.Ч., Ж.Р. = ще си лъкатушила
| БЪД.ПРЕД.ВР., 2Л., ЕД.Ч., СР.Р. = ще си лъкатушило
| БЪД.ПРЕД.ВР., 2Л., МН.Ч. = ще сте лъкатушили
| БЪД.ПРЕД.ВР., 3Л., ЕД.Ч., М.Р. = ще е лъкатушил
| БЪД.ПРЕД.ВР., 3Л., ЕД.Ч., Ж.Р. = ще е лъкатушила
| БЪД.ПРЕД.ВР., 3Л., ЕД.Ч., СР.Р. = ще е лъкатушило
| БЪД.ПРЕД.ВР., 3Л., МН.Ч. = ще са лъкатушили
| БЪД.ВР. В МИН., 1Л., ЕД.Ч. = щях да лъкатуша
| БЪД.ВР. В МИН., 1Л., МН.Ч. = щяхме да лъкатушим
| БЪД.ВР. В МИН., 2Л., ЕД.Ч. = щеше да лъкатушиш
| БЪД.ВР. В МИН., 2Л., МН.Ч. = щяхте да лъкатушите
| БЪД.ВР. В МИН., 3Л., ЕД.Ч. = щеше да лъкатуши
| БЪД.ВР. В МИН., 3Л., МН.Ч. = щяха да лъкатушат
| БЪД.ПРЕД.ВР. В МИН., 1Л., ЕД.Ч., М.Р. = щях да съм лъкатушил
| БЪД.ПРЕД.ВР. В МИН., 1Л., ЕД.Ч., Ж.Р. = щях да съм лъкатушила
| БЪД.ПРЕД.ВР. В МИН., 1Л., ЕД.Ч., СР.Р. = щях да съм лъкатушило
| БЪД.ПРЕД.ВР. В МИН., 1Л., МН.Ч. = щяхме да сме лъкатушили
| БЪД.ПРЕД.ВР. В МИН., 2Л., ЕД.Ч., М.Р. = щеше да си лъкатушил
| БЪД.ПРЕД.ВР. В МИН., 2Л., ЕД.Ч., Ж.Р. = щеше да си лъкатушила
| БЪД.ПРЕД.ВР. В МИН., 2Л., ЕД.Ч., СР.Р. = щеше да си лъкатушило
| БЪД.ПРЕД.ВР. В МИН., 2Л., МН.Ч. = щяхте да сте лъкатушили
| БЪД.ПРЕД.ВР. В МИН., 3Л., ЕД.Ч., М.Р. = щеше да е лъкатушил
| БЪД.ПРЕД.ВР. В МИН., 3Л., ЕД.Ч., Ж.Р. = щеше да е лъкатушила
| БЪД.ПРЕД.ВР. В МИН., 3Л., ЕД.Ч., СР.Р. = щеше да е лъкатушило
| БЪД.ПРЕД.ВР. В МИН., 3Л., МН.Ч. = щяха да са лъкатушили
| ПР.НАКЛ., СЕГ.ВР., 1Л., ЕД.Ч., М.Р. = лъкатушел съм
| ПР.НАКЛ., СЕГ.ВР., 1Л., ЕД.Ч., Ж.Р. = лъкатушела съм
| ПР.НАКЛ., СЕГ.ВР., 1Л., ЕД.Ч., СР.Р. = лъкатушело съм
| ПР.НАКЛ., СЕГ.ВР., 1Л., МН.Ч. = лъкатушели сме
| ПР.НАКЛ., СЕГ.ВР., 2Л., ЕД.Ч., М.Р. = лъкатушел си
| ПР.НАКЛ., СЕГ.ВР., 2Л., ЕД.Ч., Ж.Р. = лъкатушела си
| ПР.НАКЛ., СЕГ.ВР., 2Л., ЕД.Ч., СР.Р. = лъкатушело си
| ПР.НАКЛ., СЕГ.ВР., 2Л., МН.Ч. = лъкатушели сте
| ПР.НАКЛ., СЕГ.ВР., 3Л., ЕД.Ч., М.Р. = лъкатушел (е)
| ПР.НАКЛ., СЕГ.ВР., 3Л., ЕД.Ч., Ж.Р. = лъкатушела (е)
| ПР.НАКЛ., СЕГ.ВР., 3Л., ЕД.Ч., СР.Р. = лъкатушело (е)
| ПР.НАКЛ., СЕГ.ВР., 3Л., МН.Ч. = лъкатушели (са)
| ПР.НАКЛ., МИН.СВ.ВР., 1Л., ЕД.Ч., М.Р. = лъкатушил съм
| ПР.НАКЛ., МИН.СВ.ВР., 1Л., ЕД.Ч., Ж.Р. = лъкатушила съм
| ПР.НАКЛ., МИН.СВ.ВР., 1Л., ЕД.Ч., СР.Р. = лъкатушило съм
| ПР.НАКЛ., МИН.СВ.ВР., 1Л., МН.Ч. = лъкатушили сме
| ПР.НАКЛ., МИН.СВ.ВР., 2Л., ЕД.Ч., М.Р. = лъкатушил си
| ПР.НАКЛ., МИН.СВ.ВР., 2Л., ЕД.Ч., Ж.Р. = лъкатушила си
| ПР.НАКЛ., МИН.СВ.ВР., 2Л., ЕД.Ч., СР.Р. = лъкатушило си
| ПР.НАКЛ., МИН.СВ.ВР., 2Л., МН.Ч. = лъкатушили сте
| ПР.НАКЛ., МИН.СВ.ВР., 3Л., ЕД.Ч., М.Р. = лъкатушил (е)
| ПР.НАКЛ., МИН.СВ.ВР., 3Л., ЕД.Ч., Ж.Р. = лъкатушила (е)
| ПР.НАКЛ., МИН.СВ.ВР., 3Л., ЕД.Ч., СР.Р. = лъкатушило (е)
| ПР.НАКЛ., МИН.СВ.ВР., 3Л., МН.Ч. = лъкатушили (са)
| ПР.НАКЛ., МИН.НЕОПР.ВР., 1Л., ЕД.Ч., М.Р. = бил съм лъкатушил
| ПР.НАКЛ., МИН.НЕОПР.ВР., 1Л., ЕД.Ч., Ж.Р. = била съм лъкатушила
| ПР.НАКЛ., МИН.НЕОПР.ВР., 1Л., ЕД.Ч., СР.Р. = било съм лъкатушило
| ПР.НАКЛ., МИН.НЕОПР.ВР., 1Л., МН.Ч. = били сме лъкатушили
| ПР.НАКЛ., МИН.НЕОПР.ВР., 2Л., ЕД.Ч., М.Р. = бил си лъкатушил
| ПР.НАКЛ., МИН.НЕОПР.ВР., 2Л., ЕД.Ч., Ж.Р. = била си лъкатушила
| ПР.НАКЛ., МИН.НЕОПР.ВР., 2Л., ЕД.Ч., СР.Р. = било си лъкатушило
| ПР.НАКЛ., МИН.НЕОПР.ВР., 2Л., МН.Ч. = били сте лъкатушили
| ПР.НАКЛ., МИН.НЕОПР.ВР., 3Л., ЕД.Ч., М.Р. = бил (е) лъкатушил
| ПР.НАКЛ., МИН.НЕОПР.ВР., 3Л., ЕД.Ч., Ж.Р. = била (е) лъкатушила
| ПР.НАКЛ., МИН.НЕОПР.ВР., 3Л., ЕД.Ч., СР.Р. = било (е) лъкатушило
| ПР.НАКЛ., МИН.НЕОПР.ВР., 3Л., МН.Ч. = били (са) лъкатушили
| ПР.НАКЛ., БЪД.ВР., 1Л., ЕД.Ч., М.Р. = щял съм да лъкатуша
| ПР.НАКЛ., БЪД.ВР., 1Л., ЕД.Ч., Ж.Р. = щяла съм да лъкатуша
| ПР.НАКЛ., БЪД.ВР., 1Л., ЕД.Ч., СР.Р. = щяло съм да лъкатуша
| ПР.НАКЛ., БЪД.ВР., 1Л., МН.Ч. = щели сме да лъкатушим
| ПР.НАКЛ., БЪД.ВР., 2Л., ЕД.Ч., М.Р. = щял си да лъкатушиш
| ПР.НАКЛ., БЪД.ВР., 2Л., ЕД.Ч., Ж.Р. = щяла си да лъкатушиш
| ПР.НАКЛ., БЪД.ВР., 2Л., ЕД.Ч., СР.Р. = щяло си да лъкатушиш
| ПР.НАКЛ., БЪД.ВР., 2Л., МН.Ч. = щели сте да лъкатушите
| ПР.НАКЛ., БЪД.ВР., 3Л., ЕД.Ч., М.Р. = щял (е) да лъкатуши
| ПР.НАКЛ., БЪД.ВР., 3Л., ЕД.Ч., Ж.Р. = щяла (е) да лъкатуши
| ПР.НАКЛ., БЪД.ВР., 3Л., ЕД.Ч., СР.Р. = щяло (е) да лъкатуши
| ПР.НАКЛ., БЪД.ВР., 3Л., МН.Ч. = щели (са) да лъкатушат
| ПР.НАКЛ., БЪД.ПРЕД.ВР., 1Л., ЕД.Ч., М.Р. = щял съм да съм лъкатушил
| ПР.НАКЛ., БЪД.ПРЕД.ВР., 1Л., ЕД.Ч., Ж.Р. = щяла съм да съм лъкатушила
| ПР.НАКЛ., БЪД.ПРЕД.ВР., 1Л., ЕД.Ч., СР.Р. = щяло съм да съм лъкатушило
| ПР.НАКЛ., БЪД.ПРЕД.ВР., 1Л., МН.Ч. = щели сме да сме лъкатушили
| ПР.НАКЛ., БЪД.ПРЕД.ВР., 2Л., ЕД.Ч., М.Р. = щял си да си лъкатушил
| ПР.НАКЛ., БЪД.ПРЕД.ВР., 2Л., ЕД.Ч., Ж.Р. = щяла си да си лъкатушила
| ПР.НАКЛ., БЪД.ПРЕД.ВР., 2Л., ЕД.Ч., СР.Р. = щяло си да си лъкатушило
| ПР.НАКЛ., БЪД.ПРЕД.ВР., 2Л., МН.Ч. = щели сте да сте лъкатушили
| ПР.НАКЛ., БЪД.ПРЕД.ВР., 3Л., ЕД.Ч., М.Р. = щял (е) да е лъкатушил
| ПР.НАКЛ., БЪД.ПРЕД.ВР., 3Л., ЕД.Ч., Ж.Р. = щяла (е) да е лъкатушила
| ПР.НАКЛ., БЪД.ПРЕД.ВР., 3Л., ЕД.Ч., СР.Р. = щяло (е) да е лъкатушило
| ПР.НАКЛ., БЪД.ПРЕД.ВР., 3Л., МН.Ч. = щели (са) да са лъкатушили
| УСЛОВНО НАКЛОНЕНИЕ, 1Л., ЕД.Ч., М.Р. = бих лъкатушил
| УСЛОВНО НАКЛОНЕНИЕ, 1Л., ЕД.Ч., Ж.Р. = бих лъкатушила
| УСЛОВНО НАКЛОНЕНИЕ, 1Л., ЕД.Ч., СР.Р. = бих лъкатушило
| УСЛОВНО НАКЛОНЕНИЕ, 1Л., МН.Ч. = бихме лъкатушили
| УСЛОВНО НАКЛОНЕНИЕ, 2Л., ЕД.Ч., М.Р. = би лъкатушил
| УСЛОВНО НАКЛОНЕНИЕ, 2Л., ЕД.Ч., Ж.Р. = би лъкатушила
| УСЛОВНО НАКЛОНЕНИЕ, 2Л., ЕД.Ч., СР.Р. = би лъкатушило
| УСЛОВНО НАКЛОНЕНИЕ, 2Л., МН.Ч. = бихте лъкатушили
| УСЛОВНО НАКЛОНЕНИЕ, 3Л., ЕД.Ч., М.Р. = би лъкатушил
| УСЛОВНО НАКЛОНЕНИЕ, 3Л., ЕД.Ч., Ж.Р. = би лъкатушила
| УСЛОВНО НАКЛОНЕНИЕ, 3Л., ЕД.Ч., СР.Р. = би лъкатушило
| УСЛОВНО НАКЛОНЕНИЕ, 3Л., МН.Ч. = биха лъкатушили
| ПОВЕЛИТЕЛНО НАКЛОНЕНИЕ, ЕД.Ч. = лъ·ка·ту·ши
| ПОВЕЛИТЕЛНО НАКЛОНЕНИЕ, МН.Ч. = лъ·ка·ту·ше·те
| МИН.СТРАД.ПРИЧ. М.Р. = лъ·ка·ту·шен
| МИН.СТРАД.ПРИЧ. М.Р. НЕПЪЛЕН ЧЛЕН = лъ·ка·ту·ше·ния
| МИН.СТРАД.ПРИЧ. М.Р. ПЪЛЕН ЧЛЕН = лъ·ка·ту·ше·ни·ят
| МИН.СТРАД.ПРИЧ. Ж.Р. = лъ·ка·ту·ше·на
| МИН.СТРАД.ПРИЧ. Ж.Р. ЧЛЕН = лъ·ка·ту·ше·на·та
| МИН.СТРАД.ПРИЧ. СР.Р. = лъ·ка·ту·ше·но
| МИН.СТРАД.ПРИЧ. СР.Р. ЧЛЕН = лъ·ка·ту·ше·но·то
| МИН.СТРАД.ПРИЧ. МН.Ч. = лъ·ка·ту·ше·ни
| МИН.СТРАД.ПРИЧ. МН.Ч. ЧЛЕН = лъ·ка·ту·ше·ни·те
| МИН.ДЕЯТ.СВ.ПРИЧ. М.Р. = лъ·ка·ту·шил
| МИН.ДЕЯТ.СВ.ПРИЧ. М.Р. НЕПЪЛЕН ЧЛЕН = лъ·ка·ту·ши·лия
| МИН.ДЕЯТ.СВ.ПРИЧ. М.Р. ПЪЛЕН ЧЛЕН = лъ·ка·ту·ши·ли·ят
| МИН.ДЕЯТ.СВ.ПРИЧ. Ж.Р. = лъ·ка·ту·ши·ла
| МИН.ДЕЯТ.СВ.ПРИЧ. Ж.Р. ЧЛЕН = лъ·ка·ту·ши·ла·та
| МИН.ДЕЯТ.СВ.ПРИЧ. СР.Р. = лъ·ка·ту·ши·ло
| МИН.ДЕЯТ.СВ.ПРИЧ. СР.Р. ЧЛЕН = лъ·ка·ту·ши·ло·то
| МИН.ДЕЯТ.СВ.ПРИЧ. МН.Ч. = лъ·ка·ту·ши·ли
| МИН.ДЕЯТ.СВ.ПРИЧ. МН.Ч. ЧЛЕН = лъ·ка·ту·ши·ли·те
| МИН.ДЕЯТ.НЕСВ.ПРИЧ. М.Р. = лъ·ка·ту·шел
| МИН.ДЕЯТ.НЕСВ.ПРИЧ. М.Р. НЕПЪЛЕН ЧЛЕН = лъ·ка·ту·ше·лия
| МИН.ДЕЯТ.НЕСВ.ПРИЧ. М.Р. ПЪЛЕН ЧЛЕН = лъ·ка·ту·ше·ли·ят
| МИН.ДЕЯТ.НЕСВ.ПРИЧ. Ж.Р. = лъ·ка·ту·ше·ла
| МИН.ДЕЯТ.НЕСВ.ПРИЧ. Ж.Р. ЧЛЕН = лъ·ка·ту·ше·ла·та
| МИН.ДЕЯТ.НЕСВ.ПРИЧ. СР.Р. = лъ·ка·ту·ше·ло
| МИН.ДЕЯТ.НЕСВ.ПРИЧ. СР.Р. ЧЛЕН = лъ·ка·ту·ше·ло·то
| МИН.ДЕЯТ.НЕСВ.ПРИЧ. МН.Ч. = лъ·ка·ту·ше·ли
| МИН.ДЕЯТ.НЕСВ.ПРИЧ. МН.Ч. ЧЛЕН = лъ·ка·ту·ше·ли·те
| СЕГ.ДЕЯТ.ПРИЧ. М.Р. = лъ·ка·ту·шещ
| СЕГ.ДЕЯТ.ПРИЧ. М.Р. НЕПЪЛЕН ЧЛЕН = лъ·ка·ту·ше·щия
| СЕГ.ДЕЯТ.ПРИЧ. М.Р. ПЪЛЕН ЧЛЕН = лъ·ка·ту·ше·щи·ят
| СЕГ.ДЕЯТ.ПРИЧ. Ж.Р. = лъ·ка·ту·ше·ща
| СЕГ.ДЕЯТ.ПРИЧ. Ж.Р. ЧЛЕН = лъ·ка·ту·ше·ща·та
| СЕГ.ДЕЯТ.ПРИЧ. СР.Р. = лъ·ка·ту·ше·що
| СЕГ.ДЕЯТ.ПРИЧ. СР.Р. ЧЛЕН = лъ·ка·ту·ше·що·то
| СЕГ.ДЕЯТ.ПРИЧ. МН.Ч. = лъ·ка·ту·ше·щи
| СЕГ.ДЕЯТ.ПРИЧ. МН.Ч. ЧЛЕН = лъ·ка·ту·ше·щи·те
| ДЕЕПРИЧАСТИЕ = лъ·ка·ту·шей·ки
| СКРИТИ ПРЕПРАТКИ = 
[[лъкатуша]],
[[лъкатушиш]],
[[лъкатуши]],
[[лъкатушим]],
[[лъкатушите]],
[[лъкатушат]],
[[лъкатуших]],
[[лъкатушихме]],
[[лъкатушихте]],
[[лъкатушиха]],
[[лъкатушех]],
[[лъкатушеше]],
[[лъкатушехме]],
[[лъкатушехте]],
[[лъкатушеха]],
[[лъкатушете]],
[[лъкатушил]],
[[лъкатушилия]],
[[лъкатушилият]],
[[лъкатушила]],
[[лъкатушилата]],
[[лъкатушило]],
[[лъкатушилото]],
[[лъкатушили]],
[[лъкатушилите]],
[[лъкатушел]],
[[лъкатушелия]],
[[лъкатушелият]],
[[лъкатушела]],
[[лъкатушелата]],
[[лъкатушело]],
[[лъкатушелото]],
[[лъкатушели]],
[[лъкатушелите]],
[[лъкатушен]],
[[лъкатушения]],
[[лъкатушеният]],
[[лъкатушена]],
[[лъкатушената]],
[[лъкатушено]],
[[лъкатушеното]],
[[лъкатушени]],
[[лъкатушените]],
[[лъкатушещ]],
[[лъкатушещия]],
[[лъкатушещият]],
[[лъкатушеща]],
[[лъкатушещата]],
[[лъкатушещо]],
[[лъкатушещото]],
[[лъкатушещи]],
[[лъкатушещите]],
[[лъкатушейки]],
[[лъкатушил съм]],
[[лъкатушила съм]],
[[лъкатушило съм]],
[[лъкатушили сме]],
[[лъкатушил си]],
[[лъкатушила си]],
[[лъкатушило си]],
[[лъкатушили сте]],
[[лъкатушил е]],
[[лъкатушила е]],
[[лъкатушило е]],
[[лъкатушили са]],
[[бях лъкатушил]],
[[бях лъкатушила]],
[[бях лъкатушило]],
[[бяхме лъкатушили]],
[[беше лъкатушил]],
[[беше лъкатушила]],
[[беше лъкатушило]],
[[бяхте лъкатушили]],
[[бяха лъкатушили]],
[[ще лъкатуша]],
[[ще лъкатушим]],
[[ще лъкатушиш]],
[[ще лъкатушите]],
[[ще лъкатуши]],
[[ще лъкатушат]],
[[ще съм лъкатушил]],
[[ще съм лъкатушила]],
[[ще съм лъкатушило]],
[[ще сме лъкатушили]],
[[ще си лъкатушил]],
[[ще си лъкатушила]],
[[ще си лъкатушило]],
[[ще сте лъкатушили]],
[[ще е лъкатушил]],
[[ще е лъкатушила]],
[[ще е лъкатушило]],
[[ще са лъкатушили]],
[[щях да лъкатуша]],
[[щяхме да лъкатушим]],
[[щеше да лъкатушиш]],
[[щяхте да лъкатушите]],
[[щеше да лъкатуши]],
[[щяха да лъкатушат]],
[[щях да съм лъкатушил]],
[[щях да съм лъкатушила]],
[[щях да съм лъкатушило]],
[[щяхме да сме лъкатушили]],
[[щеше да си лъкатушил]],
[[щеше да си лъкатушила]],
[[щеше да си лъкатушило]],
[[щяхте да сте лъкатушили]],
[[щеше да е лъкатушил]],
[[щеше да е лъкатушила]],
[[щеше да е лъкатушило]],
[[щяха да са лъкатушили]],
[[лъкатушел съм]],
[[лъкатушела съм]],
[[лъкатушело съм]],
[[лъкатушели сме]],
[[лъкатушел си]],
[[лъкатушела си]],
[[лъкатушело си]],
[[лъкатушели сте]],
[[лъкатушел е]],
[[лъкатушела е]],
[[лъкатушело е]],
[[лъкатушели са]],
[[бил съм лъкатушил]],
[[била съм лъкатушила]],
[[било съм лъкатушило]],
[[били сме лъкатушили]],
[[бил си лъкатушил]],
[[била си лъкатушила]],
[[било си лъкатушило]],
[[били сте лъкатушили]],
[[бил е лъкатушил]],
[[била е лъкатушила]],
[[било е лъкатушило]],
[[били са лъкатушили]],
[[щял съм да лъкатуша]],
[[щяла съм да лъкатуша]],
[[щяло съм да лъкатуша]],
[[щели сме да лъкатушим]],
[[щял си да лъкатушиш]],
[[щяла си да лъкатушиш]],
[[щяло си да лъкатушиш]],
[[щели сте да лъкатушите]],
[[щял да лъкатуши]],
[[щяла да лъкатуши]],
[[щяло да лъкатуши]],
[[щели да лъкатушат]],
[[щял е да лъкатуши]],
[[щяла е да лъкатуши]],
[[щяло е да лъкатуши]],
[[щели са да лъкатушат]],
[[щял съм да съм лъкатушил]],
[[щяла съм да съм лъкатушила]],
[[щяло съм да съм лъкатушило]],
[[щели сме да сме лъкатушили]],
[[щял си да си лъкатушил]],
[[щяла си да си лъкатушила]],
[[щяло си да си лъкатушило]],
[[щели сте да сте лъкатушили]],
[[щял да е лъкатушил]],
[[щяла да е лъкатушила]],
[[щяло да е лъкатушило]],
[[щели да са лъкатушили]],
[[щял е да е лъкатушил]],
[[щяла е да е лъкатушила]],
[[щяло е да е лъкатушило]],
[[щели са да са лъкатушили]],
[[бих лъкатушил]],
[[бих лъкатушила]],
[[бих лъкатушило]],
[[бихме лъкатушили]],
[[би лъкатушил]],
[[би лъкатушила]],
[[би лъкатушило]],
[[бихте лъкатушили]],
[[биха лъкатушили]],
}}</text>
      <sha1>0n4dnzq265dk3i20fc39il0g2koap7u</sha1>
    </revision>
  </page>
  <page>
    <title>Шаблон:Словоформи/лъсвам</title>
    <ns>10</ns>
    <id>517717</id>
    <revision>
      <id>549697</id>
      <timestamp>2005-05-11T04:58:48Z</timestamp>
      <contributor>
        <username>Bgbot</username>
        <id>83</id>
      </contributor>
      <comment>Борислав: Шаблон със словоформи</comment>
      <model>wikitext</model>
      <format>text/x-wiki</format>
      <text bytes="19112" xml:space="preserve">{{Шаблон:Словоформи/Глагол|
  ОСНОВНА ФОРМА = лъсвам
| СЕГ.ВР., 1Л., ЕД.Ч. = лъс·вам
| СЕГ.ВР., 1Л., МН.Ч. = лъс·ва·ме
| СЕГ.ВР., 2Л., ЕД.Ч. = лъс·ваш
| СЕГ.ВР., 2Л., МН.Ч. = лъс·ва·те
| СЕГ.ВР., 3Л., ЕД.Ч. = лъс·ва
| СЕГ.ВР., 3Л., МН.Ч. = лъс·ват
| МИН.СВ.ВР., 1Л., ЕД.Ч. = лъс·вах
| МИН.СВ.ВР., 1Л., МН.Ч. = лъс·вах·ме
| МИН.СВ.ВР., 2Л., ЕД.Ч. = лъс·ва
| МИН.СВ.ВР., 2Л., МН.Ч. = лъс·вах·те
| МИН.СВ.ВР., 3Л., ЕД.Ч. = лъс·ва
| МИН.СВ.ВР., 3Л., МН.Ч. = лъс·ва·ха
| МИН.НЕСВ.ВР., 1Л., ЕД.Ч. = лъс·вах
| МИН.НЕСВ.ВР., 1Л., МН.Ч. = лъс·вах·ме
| МИН.НЕСВ.ВР., 2Л., ЕД.Ч. = лъс·ва·ше
| МИН.НЕСВ.ВР., 2Л., МН.Ч. = лъс·вах·те
| МИН.НЕСВ.ВР., 3Л., ЕД.Ч. = лъс·ва·ше
| МИН.НЕСВ.ВР., 3Л., МН.Ч. = лъс·ва·ха
| МИН.НЕОПР.ВР., 1Л., ЕД.Ч., М.Р. = лъсвал съм
| МИН.НЕОПР.ВР., 1Л., ЕД.Ч., Ж.Р. = лъсвала съм
| МИН.НЕОПР.ВР., 1Л., ЕД.Ч., СР.Р. = лъсвало съм
| МИН.НЕОПР.ВР., 1Л., МН.Ч. = лъсвали сме
| МИН.НЕОПР.ВР., 2Л., ЕД.Ч., М.Р. = лъсвал си
| МИН.НЕОПР.ВР., 2Л., ЕД.Ч., Ж.Р. = лъсвала си
| МИН.НЕОПР.ВР., 2Л., ЕД.Ч., СР.Р. = лъсвало си
| МИН.НЕОПР.ВР., 2Л., МН.Ч. = лъсвали сте
| МИН.НЕОПР.ВР., 3Л., ЕД.Ч., М.Р. = лъсвал е
| МИН.НЕОПР.ВР., 3Л., ЕД.Ч., Ж.Р. = лъсвала е
| МИН.НЕОПР.ВР., 3Л., ЕД.Ч., СР.Р. = лъсвало е
| МИН.НЕОПР.ВР., 3Л., МН.Ч. = лъсвали са
| МИН.ПРЕД.ВР., 1Л., ЕД.Ч., М.Р. = бях лъсвал
| МИН.ПРЕД.ВР., 1Л., ЕД.Ч., Ж.Р. = бях лъсвала
| МИН.ПРЕД.ВР., 1Л., ЕД.Ч., СР.Р. = бях лъсвало
| МИН.ПРЕД.ВР., 1Л., МН.Ч. = бяхме лъсвали
| МИН.ПРЕД.ВР., 2Л., ЕД.Ч., М.Р. = беше лъсвал
| МИН.ПРЕД.ВР., 2Л., ЕД.Ч., Ж.Р. = беше лъсвала
| МИН.ПРЕД.ВР., 2Л., ЕД.Ч., СР.Р. = беше лъсвало
| МИН.ПРЕД.ВР., 2Л., МН.Ч. = бяхте лъсвали
| МИН.ПРЕД.ВР., 3Л., ЕД.Ч., М.Р. = беше лъсвал
| МИН.ПРЕД.ВР., 3Л., ЕД.Ч., Ж.Р. = беше лъсвала
| МИН.ПРЕД.ВР., 3Л., ЕД.Ч., СР.Р. = беше лъсвало
| МИН.ПРЕД.ВР., 3Л., МН.Ч. = бяха лъсвали
| БЪД.ВР., 1Л., ЕД.Ч. = ще лъсвам
| БЪД.ВР., 1Л., МН.Ч. = ще лъсваме
| БЪД.ВР., 2Л., ЕД.Ч. = ще лъсваш
| БЪД.ВР., 2Л., МН.Ч. = ще лъсвате
| БЪД.ВР., 3Л., ЕД.Ч. = ще лъсва
| БЪД.ВР., 3Л., МН.Ч. = ще лъсват
| БЪД.ПРЕД.ВР., 1Л., ЕД.Ч., М.Р. = ще съм лъсвал
| БЪД.ПРЕД.ВР., 1Л., ЕД.Ч., Ж.Р. = ще съм лъсвала
| БЪД.ПРЕД.ВР., 1Л., ЕД.Ч., СР.Р. = ще съм лъсвало
| БЪД.ПРЕД.ВР., 1Л., МН.Ч. = ще сме лъсвали
| БЪД.ПРЕД.ВР., 2Л., ЕД.Ч., М.Р. = ще си лъсвал
| БЪД.ПРЕД.ВР., 2Л., ЕД.Ч., Ж.Р. = ще си лъсвала
| БЪД.ПРЕД.ВР., 2Л., ЕД.Ч., СР.Р. = ще си лъсвало
| БЪД.ПРЕД.ВР., 2Л., МН.Ч. = ще сте лъсвали
| БЪД.ПРЕД.ВР., 3Л., ЕД.Ч., М.Р. = ще е лъсвал
| БЪД.ПРЕД.ВР., 3Л., ЕД.Ч., Ж.Р. = ще е лъсвала
| БЪД.ПРЕД.ВР., 3Л., ЕД.Ч., СР.Р. = ще е лъсвало
| БЪД.ПРЕД.ВР., 3Л., МН.Ч. = ще са лъсвали
| БЪД.ВР. В МИН., 1Л., ЕД.Ч. = щях да лъсвам
| БЪД.ВР. В МИН., 1Л., МН.Ч. = щяхме да лъсваме
| БЪД.ВР. В МИН., 2Л., ЕД.Ч. = щеше да лъсваш
| БЪД.ВР. В МИН., 2Л., МН.Ч. = щяхте да лъсвате
| БЪД.ВР. В МИН., 3Л., ЕД.Ч. = щеше да лъсва
| БЪД.ВР. В МИН., 3Л., МН.Ч. = щяха да лъсват
| БЪД.ПРЕД.ВР. В МИН., 1Л., ЕД.Ч., М.Р. = щях да съм лъсвал
| БЪД.ПРЕД.ВР. В МИН., 1Л., ЕД.Ч., Ж.Р. = щях да съм лъсвала
| БЪД.ПРЕД.ВР. В МИН., 1Л., ЕД.Ч., СР.Р. = щях да съм лъсвало
| БЪД.ПРЕД.ВР. В МИН., 1Л., МН.Ч. = щяхме да сме лъсвали
| БЪД.ПРЕД.ВР. В МИН., 2Л., ЕД.Ч., М.Р. = щеше да си лъсвал
| БЪД.ПРЕД.ВР. В МИН., 2Л., ЕД.Ч., Ж.Р. = щеше да си лъсвала
| БЪД.ПРЕД.ВР. В МИН., 2Л., ЕД.Ч., СР.Р. = щеше да си лъсвало
| БЪД.ПРЕД.ВР. В МИН., 2Л., МН.Ч. = щяхте да сте лъсвали
| БЪД.ПРЕД.ВР. В МИН., 3Л., ЕД.Ч., М.Р. = щеше да е лъсвал
| БЪД.ПРЕД.ВР. В МИН., 3Л., ЕД.Ч., Ж.Р. = щеше да е лъсвала
| БЪД.ПРЕД.ВР. В МИН., 3Л., ЕД.Ч., СР.Р. = щеше да е лъсвало
| БЪД.ПРЕД.ВР. В МИН., 3Л., МН.Ч. = щяха да са лъсвали
| ПР.НАКЛ., СЕГ.ВР., 1Л., ЕД.Ч., М.Р. = лъсвал съм
| ПР.НАКЛ., СЕГ.ВР., 1Л., ЕД.Ч., Ж.Р. = лъсвала съм
| ПР.НАКЛ., СЕГ.ВР., 1Л., ЕД.Ч., СР.Р. = лъсвало съм
| ПР.НАКЛ., СЕГ.ВР., 1Л., МН.Ч. = лъсвали сме
| ПР.НАКЛ., СЕГ.ВР., 2Л., ЕД.Ч., М.Р. = лъсвал си
| ПР.НАКЛ., СЕГ.ВР., 2Л., ЕД.Ч., Ж.Р. = лъсвала си
| ПР.НАКЛ., СЕГ.ВР., 2Л., ЕД.Ч., СР.Р. = лъсвало си
| ПР.НАКЛ., СЕГ.ВР., 2Л., МН.Ч. = лъсвали сте
| ПР.НАКЛ., СЕГ.ВР., 3Л., ЕД.Ч., М.Р. = лъсвал (е)
| ПР.НАКЛ., СЕГ.ВР., 3Л., ЕД.Ч., Ж.Р. = лъсвала (е)
| ПР.НАКЛ., СЕГ.ВР., 3Л., ЕД.Ч., СР.Р. = лъсвало (е)
| ПР.НАКЛ., СЕГ.ВР., 3Л., МН.Ч. = лъсвали (са)
| ПР.НАКЛ., МИН.СВ.ВР., 1Л., ЕД.Ч., М.Р. = лъсвал съм
| ПР.НАКЛ., МИН.СВ.ВР., 1Л., ЕД.Ч., Ж.Р. = лъсвала съм
| ПР.НАКЛ., МИН.СВ.ВР., 1Л., ЕД.Ч., СР.Р. = лъсвало съм
| ПР.НАКЛ., МИН.СВ.ВР., 1Л., МН.Ч. = лъсвали сме
| ПР.НАКЛ., МИН.СВ.ВР., 2Л., ЕД.Ч., М.Р. = лъсвал си
| ПР.НАКЛ., МИН.СВ.ВР., 2Л., ЕД.Ч., Ж.Р. = лъсвала си
| ПР.НАКЛ., МИН.СВ.ВР., 2Л., ЕД.Ч., СР.Р. = лъсвало си
| ПР.НАКЛ., МИН.СВ.ВР., 2Л., МН.Ч. = лъсвали сте
| ПР.НАКЛ., МИН.СВ.ВР., 3Л., ЕД.Ч., М.Р. = лъсвал (е)
| ПР.НАКЛ., МИН.СВ.ВР., 3Л., ЕД.Ч., Ж.Р. = лъсвала (е)
| ПР.НАКЛ., МИН.СВ.ВР., 3Л., ЕД.Ч., СР.Р. = лъсвало (е)
| ПР.НАКЛ., МИН.СВ.ВР., 3Л., МН.Ч. = лъсвали (са)
| ПР.НАКЛ., МИН.НЕОПР.ВР., 1Л., ЕД.Ч., М.Р. = бил съм лъсвал
| ПР.НАКЛ., МИН.НЕОПР.ВР., 1Л., ЕД.Ч., Ж.Р. = била съм лъсвала
| ПР.НАКЛ., МИН.НЕОПР.ВР., 1Л., ЕД.Ч., СР.Р. = било съм лъсвало
| ПР.НАКЛ., МИН.НЕОПР.ВР., 1Л., МН.Ч. = били сме лъсвали
| ПР.НАКЛ., МИН.НЕОПР.ВР., 2Л., ЕД.Ч., М.Р. = бил си лъсвал
| ПР.НАКЛ., МИН.НЕОПР.ВР., 2Л., ЕД.Ч., Ж.Р. = била си лъсвала
| ПР.НАКЛ., МИН.НЕОПР.ВР., 2Л., ЕД.Ч., СР.Р. = било си лъсвало
| ПР.НАКЛ., МИН.НЕОПР.ВР., 2Л., МН.Ч. = били сте лъсвали
| ПР.НАКЛ., МИН.НЕОПР.ВР., 3Л., ЕД.Ч., М.Р. = бил (е) лъсвал
| ПР.НАКЛ., МИН.НЕОПР.ВР., 3Л., ЕД.Ч., Ж.Р. = била (е) лъсвала
| ПР.НАКЛ., МИН.НЕОПР.ВР., 3Л., ЕД.Ч., СР.Р. = било (е) лъсвало
| ПР.НАКЛ., МИН.НЕОПР.ВР., 3Л., МН.Ч. = били (са) лъсвали
| ПР.НАКЛ., БЪД.ВР., 1Л., ЕД.Ч., М.Р. = щял съм да лъсвам
| ПР.НАКЛ., БЪД.ВР., 1Л., ЕД.Ч., Ж.Р. = щяла съм да лъсвам
| ПР.НАКЛ., БЪД.ВР., 1Л., ЕД.Ч., СР.Р. = щяло съм да лъсвам
| ПР.НАКЛ., БЪД.ВР., 1Л., МН.Ч. = щели сме да лъсваме
| ПР.НАКЛ., БЪД.ВР., 2Л., ЕД.Ч., М.Р. = щял си да лъсваш
| ПР.НАКЛ., БЪД.ВР., 2Л., ЕД.Ч., Ж.Р. = щяла си да лъсваш
| ПР.НАКЛ., БЪД.ВР., 2Л., ЕД.Ч., СР.Р. = щяло си да лъсваш
| ПР.НАКЛ., БЪД.ВР., 2Л., МН.Ч. = щели сте да лъсвате
| ПР.НАКЛ., БЪД.ВР., 3Л., ЕД.Ч., М.Р. = щял (е) да лъсва
| ПР.НАКЛ., БЪД.ВР., 3Л., ЕД.Ч., Ж.Р. = щяла (е) да лъсва
| ПР.НАКЛ., БЪД.ВР., 3Л., ЕД.Ч., СР.Р. = щяло (е) да лъсва
| ПР.НАКЛ., БЪД.ВР., 3Л., МН.Ч. = щели (са) да лъсват
| ПР.НАКЛ., БЪД.ПРЕД.ВР., 1Л., ЕД.Ч., М.Р. = щял съм да съм лъсвал
| ПР.НАКЛ., БЪД.ПРЕД.ВР., 1Л., ЕД.Ч., Ж.Р. = щяла съм да съм лъсвала
| ПР.НАКЛ., БЪД.ПРЕД.ВР., 1Л., ЕД.Ч., СР.Р. = щяло съм да съм лъсвало
| ПР.НАКЛ., БЪД.ПРЕД.ВР., 1Л., МН.Ч. = щели сме да сме лъсвали
| ПР.НАКЛ., БЪД.ПРЕД.ВР., 2Л., ЕД.Ч., М.Р. = щял си да си лъсвал
| ПР.НАКЛ., БЪД.ПРЕД.ВР., 2Л., ЕД.Ч., Ж.Р. = щяла си да си лъсвала
| ПР.НАКЛ., БЪД.ПРЕД.ВР., 2Л., ЕД.Ч., СР.Р. = щяло си да си лъсвало
| ПР.НАКЛ., БЪД.ПРЕД.ВР., 2Л., МН.Ч. = щели сте да сте лъсвали
| ПР.НАКЛ., БЪД.ПРЕД.ВР., 3Л., ЕД.Ч., М.Р. = щял (е) да е лъсвал
| ПР.НАКЛ., БЪД.ПРЕД.ВР., 3Л., ЕД.Ч., Ж.Р. = щяла (е) да е лъсвала
| ПР.НАКЛ., БЪД.ПРЕД.ВР., 3Л., ЕД.Ч., СР.Р. = щяло (е) да е лъсвало
| ПР.НАКЛ., БЪД.ПРЕД.ВР., 3Л., МН.Ч. = щели (са) да са лъсвали
| УСЛОВНО НАКЛОНЕНИЕ, 1Л., ЕД.Ч., М.Р. = бих лъсвал
| УСЛОВНО НАКЛОНЕНИЕ, 1Л., ЕД.Ч., Ж.Р. = бих лъсвала
| УСЛОВНО НАКЛОНЕНИЕ, 1Л., ЕД.Ч., СР.Р. = бих лъсвало
| УСЛОВНО НАКЛОНЕНИЕ, 1Л., МН.Ч. = бихме лъсвали
| УСЛОВНО НАКЛОНЕНИЕ, 2Л., ЕД.Ч., М.Р. = би лъсвал
| УСЛОВНО НАКЛОНЕНИЕ, 2Л., ЕД.Ч., Ж.Р. = би лъсвала
| УСЛОВНО НАКЛОНЕНИЕ, 2Л., ЕД.Ч., СР.Р. = би лъсвало
| УСЛОВНО НАКЛОНЕНИЕ, 2Л., МН.Ч. = бихте лъсвали
| УСЛОВНО НАКЛОНЕНИЕ, 3Л., ЕД.Ч., М.Р. = би лъсвал
| УСЛОВНО НАКЛОНЕНИЕ, 3Л., ЕД.Ч., Ж.Р. = би лъсвала
| УСЛОВНО НАКЛОНЕНИЕ, 3Л., ЕД.Ч., СР.Р. = би лъсвало
| УСЛОВНО НАКЛОНЕНИЕ, 3Л., МН.Ч. = биха лъсвали
| ПОВЕЛИТЕЛНО НАКЛОНЕНИЕ, ЕД.Ч. = лъс·вай
| ПОВЕЛИТЕЛНО НАКЛОНЕНИЕ, МН.Ч. = лъс·вай·те
| МИН.СТРАД.ПРИЧ. М.Р. = лъс·ван
| МИН.СТРАД.ПРИЧ. М.Р. НЕПЪЛЕН ЧЛЕН = лъс·ва·ния
| МИН.СТРАД.ПРИЧ. М.Р. ПЪЛЕН ЧЛЕН = лъс·ва·ни·ят
| МИН.СТРАД.ПРИЧ. Ж.Р. = лъс·ва·на
| МИН.СТРАД.ПРИЧ. Ж.Р. ЧЛЕН = лъс·ва·на·та
| МИН.СТРАД.ПРИЧ. СР.Р. = лъс·ва·но
| МИН.СТРАД.ПРИЧ. СР.Р. ЧЛЕН = лъс·ва·но·то
| МИН.СТРАД.ПРИЧ. МН.Ч. = лъс·ва·ни
| МИН.СТРАД.ПРИЧ. МН.Ч. ЧЛЕН = лъс·ва·ни·те
| МИН.ДЕЯТ.СВ.ПРИЧ. М.Р. = лъс·вал
| МИН.ДЕЯТ.СВ.ПРИЧ. М.Р. НЕПЪЛЕН ЧЛЕН = лъс·ва·лия
| МИН.ДЕЯТ.СВ.ПРИЧ. М.Р. ПЪЛЕН ЧЛЕН = лъс·ва·ли·ят
| МИН.ДЕЯТ.СВ.ПРИЧ. Ж.Р. = лъс·ва·ла
| МИН.ДЕЯТ.СВ.ПРИЧ. Ж.Р. ЧЛЕН = лъс·ва·ла·та
| МИН.ДЕЯТ.СВ.ПРИЧ. СР.Р. = лъс·ва·ло
| МИН.ДЕЯТ.СВ.ПРИЧ. СР.Р. ЧЛЕН = лъс·ва·ло·то
| МИН.ДЕЯТ.СВ.ПРИЧ. МН.Ч. = лъс·ва·ли
| МИН.ДЕЯТ.СВ.ПРИЧ. МН.Ч. ЧЛЕН = лъс·ва·ли·те
| МИН.ДЕЯТ.НЕСВ.ПРИЧ. М.Р. = лъс·вал
| МИН.ДЕЯТ.НЕСВ.ПРИЧ. М.Р. НЕПЪЛЕН ЧЛЕН = лъс·ва·лия
| МИН.ДЕЯТ.НЕСВ.ПРИЧ. М.Р. ПЪЛЕН ЧЛЕН = лъс·ва·ли·ят
| МИН.ДЕЯТ.НЕСВ.ПРИЧ. Ж.Р. = лъс·ва·ла
| МИН.ДЕЯТ.НЕСВ.ПРИЧ. Ж.Р. ЧЛЕН = лъс·ва·ла·та
| МИН.ДЕЯТ.НЕСВ.ПРИЧ. СР.Р. = лъс·ва·ло
| МИН.ДЕЯТ.НЕСВ.ПРИЧ. СР.Р. ЧЛЕН = лъс·ва·ло·то
| МИН.ДЕЯТ.НЕСВ.ПРИЧ. МН.Ч. = лъс·ва·ли
| МИН.ДЕЯТ.НЕСВ.ПРИЧ. МН.Ч. ЧЛЕН = лъс·ва·ли·те
| СЕГ.ДЕЯТ.ПРИЧ. М.Р. = лъс·ващ
| СЕГ.ДЕЯТ.ПРИЧ. М.Р. НЕПЪЛЕН ЧЛЕН = лъс·ва·щия
| СЕГ.ДЕЯТ.ПРИЧ. М.Р. ПЪЛЕН ЧЛЕН = лъс·ва·щи·ят
| СЕГ.ДЕЯТ.ПРИЧ. Ж.Р. = лъс·ва·ща
| СЕГ.ДЕЯТ.ПРИЧ. Ж.Р. ЧЛЕН = лъс·ва·ща·та
| СЕГ.ДЕЯТ.ПРИЧ. СР.Р. = лъс·ва·що
| СЕГ.ДЕЯТ.ПРИЧ. СР.Р. ЧЛЕН = лъс·ва·що·то
| СЕГ.ДЕЯТ.ПРИЧ. МН.Ч. = лъс·ва·щи
| СЕГ.ДЕЯТ.ПРИЧ. МН.Ч. ЧЛЕН = лъс·ва·щи·те
| ДЕЕПРИЧАСТИЕ = лъс·вай·ки
| СКРИТИ ПРЕПРАТКИ = 
[[лъсвам]],
[[лъсваш]],
[[лъсва]],
[[лъсваме]],
[[лъсвате]],
[[лъсват]],
[[лъсвах]],
[[лъсвахме]],
[[лъсвахте]],
[[лъсваха]],
[[лъсваше]],
[[лъсвай]],
[[лъсвайте]],
[[лъсвал]],
[[лъсвалия]],
[[лъсвалият]],
[[лъсвала]],
[[лъсвалата]],
[[лъсвало]],
[[лъсвалото]],
[[лъсвали]],
[[лъсвалите]],
[[лъсван]],
[[лъсвания]],
[[лъсваният]],
[[лъсвана]],
[[лъсваната]],
[[лъсвано]],
[[лъсваното]],
[[лъсвани]],
[[лъсваните]],
[[лъсващ]],
[[лъсващия]],
[[лъсващият]],
[[лъсваща]],
[[лъсващата]],
[[лъсващо]],
[[лъсващото]],
[[лъсващи]],
[[лъсващите]],
[[лъсвайки]],
[[лъсвал съм]],
[[лъсвала съм]],
[[лъсвало съм]],
[[лъсвали сме]],
[[лъсвал си]],
[[лъсвала си]],
[[лъсвало си]],
[[лъсвали сте]],
[[лъсвал е]],
[[лъсвала е]],
[[лъсвало е]],
[[лъсвали са]],
[[бях лъсвал]],
[[бях лъсвала]],
[[бях лъсвало]],
[[бяхме лъсвали]],
[[беше лъсвал]],
[[беше лъсвала]],
[[беше лъсвало]],
[[бяхте лъсвали]],
[[бяха лъсвали]],
[[ще лъсвам]],
[[ще лъсваме]],
[[ще лъсваш]],
[[ще лъсвате]],
[[ще лъсва]],
[[ще лъсват]],
[[ще съм лъсвал]],
[[ще съм лъсвала]],
[[ще съм лъсвало]],
[[ще сме лъсвали]],
[[ще си лъсвал]],
[[ще си лъсвала]],
[[ще си лъсвало]],
[[ще сте лъсвали]],
[[ще е лъсвал]],
[[ще е лъсвала]],
[[ще е лъсвало]],
[[ще са лъсвали]],
[[щях да лъсвам]],
[[щяхме да лъсваме]],
[[щеше да лъсваш]],
[[щяхте да лъсвате]],
[[щеше да лъсва]],
[[щяха да лъсват]],
[[щях да съм лъсвал]],
[[щях да съм лъсвала]],
[[щях да съм лъсвало]],
[[щяхме да сме лъсвали]],
[[щеше да си лъсвал]],
[[щеше да си лъсвала]],
[[щеше да си лъсвало]],
[[щяхте да сте лъсвали]],
[[щеше да е лъсвал]],
[[щеше да е лъсвала]],
[[щеше да е лъсвало]],
[[щяха да са лъсвали]],
[[бил съм лъсвал]],
[[била съм лъсвала]],
[[било съм лъсвало]],
[[били сме лъсвали]],
[[бил си лъсвал]],
[[била си лъсвала]],
[[било си лъсвало]],
[[били сте лъсвали]],
[[бил е лъсвал]],
[[била е лъсвала]],
[[било е лъсвало]],
[[били са лъсвали]],
[[щял съм да лъсвам]],
[[щяла съм да лъсвам]],
[[щяло съм да лъсвам]],
[[щели сме да лъсваме]],
[[щял си да лъсваш]],
[[щяла си да лъсваш]],
[[щяло си да лъсваш]],
[[щели сте да лъсвате]],
[[щял да лъсва]],
[[щяла да лъсва]],
[[щяло да лъсва]],
[[щели да лъсват]],
[[щял е да лъсва]],
[[щяла е да лъсва]],
[[щяло е да лъсва]],
[[щели са да лъсват]],
[[щял съм да съм лъсвал]],
[[щяла съм да съм лъсвала]],
[[щяло съм да съм лъсвало]],
[[щели сме да сме лъсвали]],
[[щял си да си лъсвал]],
[[щяла си да си лъсвала]],
[[щяло си да си лъсвало]],
[[щели сте да сте лъсвали]],
[[щял да е лъсвал]],
[[щяла да е лъсвала]],
[[щяло да е лъсвало]],
[[щели да са лъсвали]],
[[щял е да е лъсвал]],
[[щяла е да е лъсвала]],
[[щяло е да е лъсвало]],
[[щели са да са лъсвали]],
[[бих лъсвал]],
[[бих лъсвала]],
[[бих лъсвало]],
[[бихме лъсвали]],
[[би лъсвал]],
[[би лъсвала]],
[[би лъсвало]],
[[бихте лъсвали]],
[[биха лъсвали]],
}}</text>
      <sha1>dnf8pp2546m22pc1aovt8i68gd6duyp</sha1>
    </revision>
  </page>
  <page>
    <title>Шаблон:Словоформи/лъскам</title>
    <ns>10</ns>
    <id>517728</id>
    <revision>
      <id>549708</id>
      <timestamp>2005-05-11T04:58:57Z</timestamp>
      <contributor>
        <username>Bgbot</username>
        <id>83</id>
      </contributor>
      <comment>Борислав: Шаблон със словоформи</comment>
      <model>wikitext</model>
      <format>text/x-wiki</format>
      <text bytes="19112" xml:space="preserve">{{Шаблон:Словоформи/Глагол|
  ОСНОВНА ФОРМА = лъскам
| СЕГ.ВР., 1Л., ЕД.Ч. = лъс·кам
| СЕГ.ВР., 1Л., МН.Ч. = лъс·ка·ме
| СЕГ.ВР., 2Л., ЕД.Ч. = лъс·каш
| СЕГ.ВР., 2Л., МН.Ч. = лъс·ка·те
| СЕГ.ВР., 3Л., ЕД.Ч. = лъс·ка
| СЕГ.ВР., 3Л., МН.Ч. = лъс·кат
| МИН.СВ.ВР., 1Л., ЕД.Ч. = лъс·ках
| МИН.СВ.ВР., 1Л., МН.Ч. = лъс·ках·ме
| МИН.СВ.ВР., 2Л., ЕД.Ч. = лъс·ка
| МИН.СВ.ВР., 2Л., МН.Ч. = лъс·ках·те
| МИН.СВ.ВР., 3Л., ЕД.Ч. = лъс·ка
| МИН.СВ.ВР., 3Л., МН.Ч. = лъс·ка·ха
| МИН.НЕСВ.ВР., 1Л., ЕД.Ч. = лъс·ках
| МИН.НЕСВ.ВР., 1Л., МН.Ч. = лъс·ках·ме
| МИН.НЕСВ.ВР., 2Л., ЕД.Ч. = лъс·ка·ше
| МИН.НЕСВ.ВР., 2Л., МН.Ч. = лъс·ках·те
| МИН.НЕСВ.ВР., 3Л., ЕД.Ч. = лъс·ка·ше
| МИН.НЕСВ.ВР., 3Л., МН.Ч. = лъс·ка·ха
| МИН.НЕОПР.ВР., 1Л., ЕД.Ч., М.Р. = лъскал съм
| МИН.НЕОПР.ВР., 1Л., ЕД.Ч., Ж.Р. = лъскала съм
| МИН.НЕОПР.ВР., 1Л., ЕД.Ч., СР.Р. = лъскало съм
| МИН.НЕОПР.ВР., 1Л., МН.Ч. = лъскали сме
| МИН.НЕОПР.ВР., 2Л., ЕД.Ч., М.Р. = лъскал си
| МИН.НЕОПР.ВР., 2Л., ЕД.Ч., Ж.Р. = лъскала си
| МИН.НЕОПР.ВР., 2Л., ЕД.Ч., СР.Р. = лъскало си
| МИН.НЕОПР.ВР., 2Л., МН.Ч. = лъскали сте
| МИН.НЕОПР.ВР., 3Л., ЕД.Ч., М.Р. = лъскал е
| МИН.НЕОПР.ВР., 3Л., ЕД.Ч., Ж.Р. = лъскала е
| МИН.НЕОПР.ВР., 3Л., ЕД.Ч., СР.Р. = лъскало е
| МИН.НЕОПР.ВР., 3Л., МН.Ч. = лъскали са
| МИН.ПРЕД.ВР., 1Л., ЕД.Ч., М.Р. = бях лъскал
| МИН.ПРЕД.ВР., 1Л., ЕД.Ч., Ж.Р. = бях лъскала
| МИН.ПРЕД.ВР., 1Л., ЕД.Ч., СР.Р. = бях лъскало
| МИН.ПРЕД.ВР., 1Л., МН.Ч. = бяхме лъскали
| МИН.ПРЕД.ВР., 2Л., ЕД.Ч., М.Р. = беше лъскал
| МИН.ПРЕД.ВР., 2Л., ЕД.Ч., Ж.Р. = беше лъскала
| МИН.ПРЕД.ВР., 2Л., ЕД.Ч., СР.Р. = беше лъскало
| МИН.ПРЕД.ВР., 2Л., МН.Ч. = бяхте лъскали
| МИН.ПРЕД.ВР., 3Л., ЕД.Ч., М.Р. = беше лъскал
| МИН.ПРЕД.ВР., 3Л., ЕД.Ч., Ж.Р. = беше лъскала
| МИН.ПРЕД.ВР., 3Л., ЕД.Ч., СР.Р. = беше лъскало
| МИН.ПРЕД.ВР., 3Л., МН.Ч. = бяха лъскали
| БЪД.ВР., 1Л., ЕД.Ч. = ще лъскам
| БЪД.ВР., 1Л., МН.Ч. = ще лъскаме
| БЪД.ВР., 2Л., ЕД.Ч. = ще лъскаш
| БЪД.ВР., 2Л., МН.Ч. = ще лъскате
| БЪД.ВР., 3Л., ЕД.Ч. = ще лъска
| БЪД.ВР., 3Л., МН.Ч. = ще лъскат
| БЪД.ПРЕД.ВР., 1Л., ЕД.Ч., М.Р. = ще съм лъскал
| БЪД.ПРЕД.ВР., 1Л., ЕД.Ч., Ж.Р. = ще съм лъскала
| БЪД.ПРЕД.ВР., 1Л., ЕД.Ч., СР.Р. = ще съм лъскало
| БЪД.ПРЕД.ВР., 1Л., МН.Ч. = ще сме лъскали
| БЪД.ПРЕД.ВР., 2Л., ЕД.Ч., М.Р. = ще си лъскал
| БЪД.ПРЕД.ВР., 2Л., ЕД.Ч., Ж.Р. = ще си лъскала
| БЪД.ПРЕД.ВР., 2Л., ЕД.Ч., СР.Р. = ще си лъскало
| БЪД.ПРЕД.ВР., 2Л., МН.Ч. = ще сте лъскали
| БЪД.ПРЕД.ВР., 3Л., ЕД.Ч., М.Р. = ще е лъскал
| БЪД.ПРЕД.ВР., 3Л., ЕД.Ч., Ж.Р. = ще е лъскала
| БЪД.ПРЕД.ВР., 3Л., ЕД.Ч., СР.Р. = ще е лъскало
| БЪД.ПРЕД.ВР., 3Л., МН.Ч. = ще са лъскали
| БЪД.ВР. В МИН., 1Л., ЕД.Ч. = щях да лъскам
| БЪД.ВР. В МИН., 1Л., МН.Ч. = щяхме да лъскаме
| БЪД.ВР. В МИН., 2Л., ЕД.Ч. = щеше да лъскаш
| БЪД.ВР. В МИН., 2Л., МН.Ч. = щяхте да лъскате
| БЪД.ВР. В МИН., 3Л., ЕД.Ч. = щеше да лъска
| БЪД.ВР. В МИН., 3Л., МН.Ч. = щяха да лъскат
| БЪД.ПРЕД.ВР. В МИН., 1Л., ЕД.Ч., М.Р. = щях да съм лъскал
| БЪД.ПРЕД.ВР. В МИН., 1Л., ЕД.Ч., Ж.Р. = щях да съм лъскала
| БЪД.ПРЕД.ВР. В МИН., 1Л., ЕД.Ч., СР.Р. = щях да съм лъскало
| БЪД.ПРЕД.ВР. В МИН., 1Л., МН.Ч. = щяхме да сме лъскали
| БЪД.ПРЕД.ВР. В МИН., 2Л., ЕД.Ч., М.Р. = щеше да си лъскал
| БЪД.ПРЕД.ВР. В МИН., 2Л., ЕД.Ч., Ж.Р. = щеше да си лъскала
| БЪД.ПРЕД.ВР. В МИН., 2Л., ЕД.Ч., СР.Р. = щеше да си лъскало
| БЪД.ПРЕД.ВР. В МИН., 2Л., МН.Ч. = щяхте да сте лъскали
| БЪД.ПРЕД.ВР. В МИН., 3Л., ЕД.Ч., М.Р. = щеше да е лъскал
| БЪД.ПРЕД.ВР. В МИН., 3Л., ЕД.Ч., Ж.Р. = щеше да е лъскала
| БЪД.ПРЕД.ВР. В МИН., 3Л., ЕД.Ч., СР.Р. = щеше да е лъскало
| БЪД.ПРЕД.ВР. В МИН., 3Л., МН.Ч. = щяха да са лъскали
| ПР.НАКЛ., СЕГ.ВР., 1Л., ЕД.Ч., М.Р. = лъскал съм
| ПР.НАКЛ., СЕГ.ВР., 1Л., ЕД.Ч., Ж.Р. = лъскала съм
| ПР.НАКЛ., СЕГ.ВР., 1Л., ЕД.Ч., СР.Р. = лъскало съм
| ПР.НАКЛ., СЕГ.ВР., 1Л., МН.Ч. = лъскали сме
| ПР.НАКЛ., СЕГ.ВР., 2Л., ЕД.Ч., М.Р. = лъскал си
| ПР.НАКЛ., СЕГ.ВР., 2Л., ЕД.Ч., Ж.Р. = лъскала си
| ПР.НАКЛ., СЕГ.ВР., 2Л., ЕД.Ч., СР.Р. = лъскало си
| ПР.НАКЛ., СЕГ.ВР., 2Л., МН.Ч. = лъскали сте
| ПР.НАКЛ., СЕГ.ВР., 3Л., ЕД.Ч., М.Р. = лъскал (е)
| ПР.НАКЛ., СЕГ.ВР., 3Л., ЕД.Ч., Ж.Р. = лъскала (е)
| ПР.НАКЛ., СЕГ.ВР., 3Л., ЕД.Ч., СР.Р. = лъскало (е)
| ПР.НАКЛ., СЕГ.ВР., 3Л., МН.Ч. = лъскали (са)
| ПР.НАКЛ., МИН.СВ.ВР., 1Л., ЕД.Ч., М.Р. = лъскал съм
| ПР.НАКЛ., МИН.СВ.ВР., 1Л., ЕД.Ч., Ж.Р. = лъскала съм
| ПР.НАКЛ., МИН.СВ.ВР., 1Л., ЕД.Ч., СР.Р. = лъскало съм
| ПР.НАКЛ., МИН.СВ.ВР., 1Л., МН.Ч. = лъскали сме
| ПР.НАКЛ., МИН.СВ.ВР., 2Л., ЕД.Ч., М.Р. = лъскал си
| ПР.НАКЛ., МИН.СВ.ВР., 2Л., ЕД.Ч., Ж.Р. = лъскала си
| ПР.НАКЛ., МИН.СВ.ВР., 2Л., ЕД.Ч., СР.Р. = лъскало си
| ПР.НАКЛ., МИН.СВ.ВР., 2Л., МН.Ч. = лъскали сте
| ПР.НАКЛ., МИН.СВ.ВР., 3Л., ЕД.Ч., М.Р. = лъскал (е)
| ПР.НАКЛ., МИН.СВ.ВР., 3Л., ЕД.Ч., Ж.Р. = лъскала (е)
| ПР.НАКЛ., МИН.СВ.ВР., 3Л., ЕД.Ч., СР.Р. = лъскало (е)
| ПР.НАКЛ., МИН.СВ.ВР., 3Л., МН.Ч. = лъскали (са)
| ПР.НАКЛ., МИН.НЕОПР.ВР., 1Л., ЕД.Ч., М.Р. = бил съм лъскал
| ПР.НАКЛ., МИН.НЕОПР.ВР., 1Л., ЕД.Ч., Ж.Р. = била съм лъскала
| ПР.НАКЛ., МИН.НЕОПР.ВР., 1Л., ЕД.Ч., СР.Р. = било съм лъскало
| ПР.НАКЛ., МИН.НЕОПР.ВР., 1Л., МН.Ч. = били сме лъскали
| ПР.НАКЛ., МИН.НЕОПР.ВР., 2Л., ЕД.Ч., М.Р. = бил си лъскал
| ПР.НАКЛ., МИН.НЕОПР.ВР., 2Л., ЕД.Ч., Ж.Р. = била си лъскала
| ПР.НАКЛ., МИН.НЕОПР.ВР., 2Л., ЕД.Ч., СР.Р. = било си лъскало
| ПР.НАКЛ., МИН.НЕОПР.ВР., 2Л., МН.Ч. = били сте лъскали
| ПР.НАКЛ., МИН.НЕОПР.ВР., 3Л., ЕД.Ч., М.Р. = бил (е) лъскал
| ПР.НАКЛ., МИН.НЕОПР.ВР., 3Л., ЕД.Ч., Ж.Р. = била (е) лъскала
| ПР.НАКЛ., МИН.НЕОПР.ВР., 3Л., ЕД.Ч., СР.Р. = било (е) лъскало
| ПР.НАКЛ., МИН.НЕОПР.ВР., 3Л., МН.Ч. = били (са) лъскали
| ПР.НАКЛ., БЪД.ВР., 1Л., ЕД.Ч., М.Р. = щял съм да лъскам
| ПР.НАКЛ., БЪД.ВР., 1Л., ЕД.Ч., Ж.Р. = щяла съм да лъскам
| ПР.НАКЛ., БЪД.ВР., 1Л., ЕД.Ч., СР.Р. = щяло съм да лъскам
| ПР.НАКЛ., БЪД.ВР., 1Л., МН.Ч. = щели сме да лъскаме
| ПР.НАКЛ., БЪД.ВР., 2Л., ЕД.Ч., М.Р. = щял си да лъскаш
| ПР.НАКЛ., БЪД.ВР., 2Л., ЕД.Ч., Ж.Р. = щяла си да лъскаш
| ПР.НАКЛ., БЪД.ВР., 2Л., ЕД.Ч., СР.Р. = щяло си да лъскаш
| ПР.НАКЛ., БЪД.ВР., 2Л., МН.Ч. = щели сте да лъскате
| ПР.НАКЛ., БЪД.ВР., 3Л., ЕД.Ч., М.Р. = щял (е) да лъска
| ПР.НАКЛ., БЪД.ВР., 3Л., ЕД.Ч., Ж.Р. = щяла (е) да лъска
| ПР.НАКЛ., БЪД.ВР., 3Л., ЕД.Ч., СР.Р. = щяло (е) да лъска
| ПР.НАКЛ., БЪД.ВР., 3Л., МН.Ч. = щели (са) да лъскат
| ПР.НАКЛ., БЪД.ПРЕД.ВР., 1Л., ЕД.Ч., М.Р. = щял съм да съм лъскал
| ПР.НАКЛ., БЪД.ПРЕД.ВР., 1Л., ЕД.Ч., Ж.Р. = щяла съм да съм лъскала
| ПР.НАКЛ., БЪД.ПРЕД.ВР., 1Л., ЕД.Ч., СР.Р. = щяло съм да съм лъскало
| ПР.НАКЛ., БЪД.ПРЕД.ВР., 1Л., МН.Ч. = щели сме да сме лъскали
| ПР.НАКЛ., БЪД.ПРЕД.ВР., 2Л., ЕД.Ч., М.Р. = щял си да си лъскал
| ПР.НАКЛ., БЪД.ПРЕД.ВР., 2Л., ЕД.Ч., Ж.Р. = щяла си да си лъскала
| ПР.НАКЛ., БЪД.ПРЕД.ВР., 2Л., ЕД.Ч., СР.Р. = щяло си да си лъскало
| ПР.НАКЛ., БЪД.ПРЕД.ВР., 2Л., МН.Ч. = щели сте да сте лъскали
| ПР.НАКЛ., БЪД.ПРЕД.ВР., 3Л., ЕД.Ч., М.Р. = щял (е) да е лъскал
| ПР.НАКЛ., БЪД.ПРЕД.ВР., 3Л., ЕД.Ч., Ж.Р. = щяла (е) да е лъскала
| ПР.НАКЛ., БЪД.ПРЕД.ВР., 3Л., ЕД.Ч., СР.Р. = щяло (е) да е лъскало
| ПР.НАКЛ., БЪД.ПРЕД.ВР., 3Л., МН.Ч. = щели (са) да са лъскали
| УСЛОВНО НАКЛОНЕНИЕ, 1Л., ЕД.Ч., М.Р. = бих лъскал
| УСЛОВНО НАКЛОНЕНИЕ, 1Л., ЕД.Ч., Ж.Р. = бих лъскала
| УСЛОВНО НАКЛОНЕНИЕ, 1Л., ЕД.Ч., СР.Р. = бих лъскало
| УСЛОВНО НАКЛОНЕНИЕ, 1Л., МН.Ч. = бихме лъскали
| УСЛОВНО НАКЛОНЕНИЕ, 2Л., ЕД.Ч., М.Р. = би лъскал
| УСЛОВНО НАКЛОНЕНИЕ, 2Л., ЕД.Ч., Ж.Р. = би лъскала
| УСЛОВНО НАКЛОНЕНИЕ, 2Л., ЕД.Ч., СР.Р. = би лъскало
| УСЛОВНО НАКЛОНЕНИЕ, 2Л., МН.Ч. = бихте лъскали
| УСЛОВНО НАКЛОНЕНИЕ, 3Л., ЕД.Ч., М.Р. = би лъскал
| УСЛОВНО НАКЛОНЕНИЕ, 3Л., ЕД.Ч., Ж.Р. = би лъскала
| УСЛОВНО НАКЛОНЕНИЕ, 3Л., ЕД.Ч., СР.Р. = би лъскало
| УСЛОВНО НАКЛОНЕНИЕ, 3Л., МН.Ч. = биха лъскали
| ПОВЕЛИТЕЛНО НАКЛОНЕНИЕ, ЕД.Ч. = лъс·кай
| ПОВЕЛИТЕЛНО НАКЛОНЕНИЕ, МН.Ч. = лъс·кай·те
| МИН.СТРАД.ПРИЧ. М.Р. = лъс·кан
| МИН.СТРАД.ПРИЧ. М.Р. НЕПЪЛЕН ЧЛЕН = лъс·ка·ния
| МИН.СТРАД.ПРИЧ. М.Р. ПЪЛЕН ЧЛЕН = лъс·ка·ни·ят
| МИН.СТРАД.ПРИЧ. Ж.Р. = лъс·ка·на
| МИН.СТРАД.ПРИЧ. Ж.Р. ЧЛЕН = лъс·ка·на·та
| МИН.СТРАД.ПРИЧ. СР.Р. = лъс·ка·но
| МИН.СТРАД.ПРИЧ. СР.Р. ЧЛЕН = лъс·ка·но·то
| МИН.СТРАД.ПРИЧ. МН.Ч. = лъс·ка·ни
| МИН.СТРАД.ПРИЧ. МН.Ч. ЧЛЕН = лъс·ка·ни·те
| МИН.ДЕЯТ.СВ.ПРИЧ. М.Р. = лъс·кал
| МИН.ДЕЯТ.СВ.ПРИЧ. М.Р. НЕПЪЛЕН ЧЛЕН = лъс·ка·лия
| МИН.ДЕЯТ.СВ.ПРИЧ. М.Р. ПЪЛЕН ЧЛЕН = лъс·ка·ли·ят
| МИН.ДЕЯТ.СВ.ПРИЧ. Ж.Р. = лъс·ка·ла
| МИН.ДЕЯТ.СВ.ПРИЧ. Ж.Р. ЧЛЕН = лъс·ка·ла·та
| МИН.ДЕЯТ.СВ.ПРИЧ. СР.Р. = лъс·ка·ло
| МИН.ДЕЯТ.СВ.ПРИЧ. СР.Р. ЧЛЕН = лъс·ка·ло·то
| МИН.ДЕЯТ.СВ.ПРИЧ. МН.Ч. = лъс·ка·ли
| МИН.ДЕЯТ.СВ.ПРИЧ. МН.Ч. ЧЛЕН = лъс·ка·ли·те
| МИН.ДЕЯТ.НЕСВ.ПРИЧ. М.Р. = лъс·кал
| МИН.ДЕЯТ.НЕСВ.ПРИЧ. М.Р. НЕПЪЛЕН ЧЛЕН = лъс·ка·лия
| МИН.ДЕЯТ.НЕСВ.ПРИЧ. М.Р. ПЪЛЕН ЧЛЕН = лъс·ка·ли·ят
| МИН.ДЕЯТ.НЕСВ.ПРИЧ. Ж.Р. = лъс·ка·ла
| МИН.ДЕЯТ.НЕСВ.ПРИЧ. Ж.Р. ЧЛЕН = лъс·ка·ла·та
| МИН.ДЕЯТ.НЕСВ.ПРИЧ. СР.Р. = лъс·ка·ло
| МИН.ДЕЯТ.НЕСВ.ПРИЧ. СР.Р. ЧЛЕН = лъс·ка·ло·то
| МИН.ДЕЯТ.НЕСВ.ПРИЧ. МН.Ч. = лъс·ка·ли
| МИН.ДЕЯТ.НЕСВ.ПРИЧ. МН.Ч. ЧЛЕН = лъс·ка·ли·те
| СЕГ.ДЕЯТ.ПРИЧ. М.Р. = лъс·кащ
| СЕГ.ДЕЯТ.ПРИЧ. М.Р. НЕПЪЛЕН ЧЛЕН = лъс·ка·щия
| СЕГ.ДЕЯТ.ПРИЧ. М.Р. ПЪЛЕН ЧЛЕН = лъс·ка·щи·ят
| СЕГ.ДЕЯТ.ПРИЧ. Ж.Р. = лъс·ка·ща
| СЕГ.ДЕЯТ.ПРИЧ. Ж.Р. ЧЛЕН = лъс·ка·ща·та
| СЕГ.ДЕЯТ.ПРИЧ. СР.Р. = лъс·ка·що
| СЕГ.ДЕЯТ.ПРИЧ. СР.Р. ЧЛЕН = лъс·ка·що·то
| СЕГ.ДЕЯТ.ПРИЧ. МН.Ч. = лъс·ка·щи
| СЕГ.ДЕЯТ.ПРИЧ. МН.Ч. ЧЛЕН = лъс·ка·щи·те
| ДЕЕПРИЧАСТИЕ = лъс·кай·ки
| СКРИТИ ПРЕПРАТКИ = 
[[лъскам]],
[[лъскаш]],
[[лъска]],
[[лъскаме]],
[[лъскате]],
[[лъскат]],
[[лъсках]],
[[лъскахме]],
[[лъскахте]],
[[лъскаха]],
[[лъскаше]],
[[лъскай]],
[[лъскайте]],
[[лъскал]],
[[лъскалия]],
[[лъскалият]],
[[лъскала]],
[[лъскалата]],
[[лъскало]],
[[лъскалото]],
[[лъскали]],
[[лъскалите]],
[[лъскан]],
[[лъскания]],
[[лъсканият]],
[[лъскана]],
[[лъсканата]],
[[лъскано]],
[[лъсканото]],
[[лъскани]],
[[лъсканите]],
[[лъскащ]],
[[лъскащия]],
[[лъскащият]],
[[лъскаща]],
[[лъскащата]],
[[лъскащо]],
[[лъскащото]],
[[лъскащи]],
[[лъскащите]],
[[лъскайки]],
[[лъскал съм]],
[[лъскала съм]],
[[лъскало съм]],
[[лъскали сме]],
[[лъскал си]],
[[лъскала си]],
[[лъскало си]],
[[лъскали сте]],
[[лъскал е]],
[[лъскала е]],
[[лъскало е]],
[[лъскали са]],
[[бях лъскал]],
[[бях лъскала]],
[[бях лъскало]],
[[бяхме лъскали]],
[[беше лъскал]],
[[беше лъскала]],
[[беше лъскало]],
[[бяхте лъскали]],
[[бяха лъскали]],
[[ще лъскам]],
[[ще лъскаме]],
[[ще лъскаш]],
[[ще лъскате]],
[[ще лъска]],
[[ще лъскат]],
[[ще съм лъскал]],
[[ще съм лъскала]],
[[ще съм лъскало]],
[[ще сме лъскали]],
[[ще си лъскал]],
[[ще си лъскала]],
[[ще си лъскало]],
[[ще сте лъскали]],
[[ще е лъскал]],
[[ще е лъскала]],
[[ще е лъскало]],
[[ще са лъскали]],
[[щях да лъскам]],
[[щяхме да лъскаме]],
[[щеше да лъскаш]],
[[щяхте да лъскате]],
[[щеше да лъска]],
[[щяха да лъскат]],
[[щях да съм лъскал]],
[[щях да съм лъскала]],
[[щях да съм лъскало]],
[[щяхме да сме лъскали]],
[[щеше да си лъскал]],
[[щеше да си лъскала]],
[[щеше да си лъскало]],
[[щяхте да сте лъскали]],
[[щеше да е лъскал]],
[[щеше да е лъскала]],
[[щеше да е лъскало]],
[[щяха да са лъскали]],
[[бил съм лъскал]],
[[била съм лъскала]],
[[било съм лъскало]],
[[били сме лъскали]],
[[бил си лъскал]],
[[била си лъскала]],
[[било си лъскало]],
[[били сте лъскали]],
[[бил е лъскал]],
[[била е лъскала]],
[[било е лъскало]],
[[били са лъскали]],
[[щял съм да лъскам]],
[[щяла съм да лъскам]],
[[щяло съм да лъскам]],
[[щели сме да лъскаме]],
[[щял си да лъскаш]],
[[щяла си да лъскаш]],
[[щяло си да лъскаш]],
[[щели сте да лъскате]],
[[щял да лъска]],
[[щяла да лъска]],
[[щяло да лъска]],
[[щели да лъскат]],
[[щял е да лъска]],
[[щяла е да лъска]],
[[щяло е да лъска]],
[[щели са да лъскат]],
[[щял съм да съм лъскал]],
[[щяла съм да съм лъскала]],
[[щяло съм да съм лъскало]],
[[щели сме да сме лъскали]],
[[щял си да си лъскал]],
[[щяла си да си лъскала]],
[[щяло си да си лъскало]],
[[щели сте да сте лъскали]],
[[щял да е лъскал]],
[[щяла да е лъскала]],
[[щяло да е лъскало]],
[[щели да са лъскали]],
[[щял е да е лъскал]],
[[щяла е да е лъскала]],
[[щяло е да е лъскало]],
[[щели са да са лъскали]],
[[бих лъскал]],
[[бих лъскала]],
[[бих лъскало]],
[[бихме лъскали]],
[[би лъскал]],
[[би лъскала]],
[[би лъскало]],
[[бихте лъскали]],
[[биха лъскали]],
}}</text>
      <sha1>srj2wv5g1yacwddd56zuj5mi73cg135</sha1>
    </revision>
  </page>
  <page>
    <title>Шаблон:Словоформи/лъсна</title>
    <ns>10</ns>
    <id>394631</id>
    <revision>
      <id>426661</id>
      <parentid>9610</parentid>
      <timestamp>2005-05-06T18:00:42Z</timestamp>
      <contributor>
        <username>Bgbot</username>
        <id>83</id>
      </contributor>
      <comment>Борислав: Шаблон със словоформи</comment>
      <model>wikitext</model>
      <format>text/x-wiki</format>
      <text bytes="19206" xml:space="preserve">{{Шаблон:Словоформи/Глагол|
  ОСНОВНА ФОРМА = лъсна
| СЕГ.ВР., 1Л., ЕД.Ч. = лъс·на
| СЕГ.ВР., 1Л., МН.Ч. = лъс·нем
| СЕГ.ВР., 2Л., ЕД.Ч. = лъс·неш
| СЕГ.ВР., 2Л., МН.Ч. = лъс·не·те
| СЕГ.ВР., 3Л., ЕД.Ч. = лъс·не
| СЕГ.ВР., 3Л., МН.Ч. = лъс·нат
| МИН.СВ.ВР., 1Л., ЕД.Ч. = лъс·нах
| МИН.СВ.ВР., 1Л., МН.Ч. = лъс·нах·ме
| МИН.СВ.ВР., 2Л., ЕД.Ч. = лъс·на
| МИН.СВ.ВР., 2Л., МН.Ч. = лъс·нах·те
| МИН.СВ.ВР., 3Л., ЕД.Ч. = лъс·на
| МИН.СВ.ВР., 3Л., МН.Ч. = лъс·на·ха
| МИН.НЕСВ.ВР., 1Л., ЕД.Ч. = лъс·нех
| МИН.НЕСВ.ВР., 1Л., МН.Ч. = лъс·нех·ме
| МИН.НЕСВ.ВР., 2Л., ЕД.Ч. = лъс·не·ше
| МИН.НЕСВ.ВР., 2Л., МН.Ч. = лъс·нех·те
| МИН.НЕСВ.ВР., 3Л., ЕД.Ч. = лъс·не·ше
| МИН.НЕСВ.ВР., 3Л., МН.Ч. = лъс·не·ха
| МИН.НЕОПР.ВР., 1Л., ЕД.Ч., М.Р. = лъснал съм
| МИН.НЕОПР.ВР., 1Л., ЕД.Ч., Ж.Р. = лъснала съм
| МИН.НЕОПР.ВР., 1Л., ЕД.Ч., СР.Р. = лъснало съм
| МИН.НЕОПР.ВР., 1Л., МН.Ч. = лъснали сме
| МИН.НЕОПР.ВР., 2Л., ЕД.Ч., М.Р. = лъснал си
| МИН.НЕОПР.ВР., 2Л., ЕД.Ч., Ж.Р. = лъснала си
| МИН.НЕОПР.ВР., 2Л., ЕД.Ч., СР.Р. = лъснало си
| МИН.НЕОПР.ВР., 2Л., МН.Ч. = лъснали сте
| МИН.НЕОПР.ВР., 3Л., ЕД.Ч., М.Р. = лъснал е
| МИН.НЕОПР.ВР., 3Л., ЕД.Ч., Ж.Р. = лъснала е
| МИН.НЕОПР.ВР., 3Л., ЕД.Ч., СР.Р. = лъснало е
| МИН.НЕОПР.ВР., 3Л., МН.Ч. = лъснали са
| МИН.ПРЕД.ВР., 1Л., ЕД.Ч., М.Р. = бях лъснал
| МИН.ПРЕД.ВР., 1Л., ЕД.Ч., Ж.Р. = бях лъснала
| МИН.ПРЕД.ВР., 1Л., ЕД.Ч., СР.Р. = бях лъснало
| МИН.ПРЕД.ВР., 1Л., МН.Ч. = бяхме лъснали
| МИН.ПРЕД.ВР., 2Л., ЕД.Ч., М.Р. = беше лъснал
| МИН.ПРЕД.ВР., 2Л., ЕД.Ч., Ж.Р. = беше лъснала
| МИН.ПРЕД.ВР., 2Л., ЕД.Ч., СР.Р. = беше лъснало
| МИН.ПРЕД.ВР., 2Л., МН.Ч. = бяхте лъснали
| МИН.ПРЕД.ВР., 3Л., ЕД.Ч., М.Р. = беше лъснал
| МИН.ПРЕД.ВР., 3Л., ЕД.Ч., Ж.Р. = беше лъснала
| МИН.ПРЕД.ВР., 3Л., ЕД.Ч., СР.Р. = беше лъснало
| МИН.ПРЕД.ВР., 3Л., МН.Ч. = бяха лъснали
| БЪД.ВР., 1Л., ЕД.Ч. = ще лъсна
| БЪД.ВР., 1Л., МН.Ч. = ще лъснем
| БЪД.ВР., 2Л., ЕД.Ч. = ще лъснеш
| БЪД.ВР., 2Л., МН.Ч. = ще лъснете
| БЪД.ВР., 3Л., ЕД.Ч. = ще лъсне
| БЪД.ВР., 3Л., МН.Ч. = ще лъснат
| БЪД.ПРЕД.ВР., 1Л., ЕД.Ч., М.Р. = ще съм лъснал
| БЪД.ПРЕД.ВР., 1Л., ЕД.Ч., Ж.Р. = ще съм лъснала
| БЪД.ПРЕД.ВР., 1Л., ЕД.Ч., СР.Р. = ще съм лъснало
| БЪД.ПРЕД.ВР., 1Л., МН.Ч. = ще сме лъснали
| БЪД.ПРЕД.ВР., 2Л., ЕД.Ч., М.Р. = ще си лъснал
| БЪД.ПРЕД.ВР., 2Л., ЕД.Ч., Ж.Р. = ще си лъснала
| БЪД.ПРЕД.ВР., 2Л., ЕД.Ч., СР.Р. = ще си лъснало
| БЪД.ПРЕД.ВР., 2Л., МН.Ч. = ще сте лъснали
| БЪД.ПРЕД.ВР., 3Л., ЕД.Ч., М.Р. = ще е лъснал
| БЪД.ПРЕД.ВР., 3Л., ЕД.Ч., Ж.Р. = ще е лъснала
| БЪД.ПРЕД.ВР., 3Л., ЕД.Ч., СР.Р. = ще е лъснало
| БЪД.ПРЕД.ВР., 3Л., МН.Ч. = ще са лъснали
| БЪД.ВР. В МИН., 1Л., ЕД.Ч. = щях да лъсна
| БЪД.ВР. В МИН., 1Л., МН.Ч. = щяхме да лъснем
| БЪД.ВР. В МИН., 2Л., ЕД.Ч. = щеше да лъснеш
| БЪД.ВР. В МИН., 2Л., МН.Ч. = щяхте да лъснете
| БЪД.ВР. В МИН., 3Л., ЕД.Ч. = щеше да лъсне
| БЪД.ВР. В МИН., 3Л., МН.Ч. = щяха да лъснат
| БЪД.ПРЕД.ВР. В МИН., 1Л., ЕД.Ч., М.Р. = щях да съм лъснал
| БЪД.ПРЕД.ВР. В МИН., 1Л., ЕД.Ч., Ж.Р. = щях да съм лъснала
| БЪД.ПРЕД.ВР. В МИН., 1Л., ЕД.Ч., СР.Р. = щях да съм лъснало
| БЪД.ПРЕД.ВР. В МИН., 1Л., МН.Ч. = щяхме да сме лъснали
| БЪД.ПРЕД.ВР. В МИН., 2Л., ЕД.Ч., М.Р. = щеше да си лъснал
| БЪД.ПРЕД.ВР. В МИН., 2Л., ЕД.Ч., Ж.Р. = щеше да си лъснала
| БЪД.ПРЕД.ВР. В МИН., 2Л., ЕД.Ч., СР.Р. = щеше да си лъснало
| БЪД.ПРЕД.ВР. В МИН., 2Л., МН.Ч. = щяхте да сте лъснали
| БЪД.ПРЕД.ВР. В МИН., 3Л., ЕД.Ч., М.Р. = щеше да е лъснал
| БЪД.ПРЕД.ВР. В МИН., 3Л., ЕД.Ч., Ж.Р. = щеше да е лъснала
| БЪД.ПРЕД.ВР. В МИН., 3Л., ЕД.Ч., СР.Р. = щеше да е лъснало
| БЪД.ПРЕД.ВР. В МИН., 3Л., МН.Ч. = щяха да са лъснали
| ПР.НАКЛ., СЕГ.ВР., 1Л., ЕД.Ч., М.Р. = лъснел съм
| ПР.НАКЛ., СЕГ.ВР., 1Л., ЕД.Ч., Ж.Р. = лъснела съм
| ПР.НАКЛ., СЕГ.ВР., 1Л., ЕД.Ч., СР.Р. = лъснело съм
| ПР.НАКЛ., СЕГ.ВР., 1Л., МН.Ч. = лъснели сме
| ПР.НАКЛ., СЕГ.ВР., 2Л., ЕД.Ч., М.Р. = лъснел си
| ПР.НАКЛ., СЕГ.ВР., 2Л., ЕД.Ч., Ж.Р. = лъснела си
| ПР.НАКЛ., СЕГ.ВР., 2Л., ЕД.Ч., СР.Р. = лъснело си
| ПР.НАКЛ., СЕГ.ВР., 2Л., МН.Ч. = лъснели сте
| ПР.НАКЛ., СЕГ.ВР., 3Л., ЕД.Ч., М.Р. = лъснел (е)
| ПР.НАКЛ., СЕГ.ВР., 3Л., ЕД.Ч., Ж.Р. = лъснела (е)
| ПР.НАКЛ., СЕГ.ВР., 3Л., ЕД.Ч., СР.Р. = лъснело (е)
| ПР.НАКЛ., СЕГ.ВР., 3Л., МН.Ч. = лъснели (са)
| ПР.НАКЛ., МИН.СВ.ВР., 1Л., ЕД.Ч., М.Р. = лъснал съм
| ПР.НАКЛ., МИН.СВ.ВР., 1Л., ЕД.Ч., Ж.Р. = лъснала съм
| ПР.НАКЛ., МИН.СВ.ВР., 1Л., ЕД.Ч., СР.Р. = лъснало съм
| ПР.НАКЛ., МИН.СВ.ВР., 1Л., МН.Ч. = лъснали сме
| ПР.НАКЛ., МИН.СВ.ВР., 2Л., ЕД.Ч., М.Р. = лъснал си
| ПР.НАКЛ., МИН.СВ.ВР., 2Л., ЕД.Ч., Ж.Р. = лъснала си
| ПР.НАКЛ., МИН.СВ.ВР., 2Л., ЕД.Ч., СР.Р. = лъснало си
| ПР.НАКЛ., МИН.СВ.ВР., 2Л., МН.Ч. = лъснали сте
| ПР.НАКЛ., МИН.СВ.ВР., 3Л., ЕД.Ч., М.Р. = лъснал (е)
| ПР.НАКЛ., МИН.СВ.ВР., 3Л., ЕД.Ч., Ж.Р. = лъснала (е)
| ПР.НАКЛ., МИН.СВ.ВР., 3Л., ЕД.Ч., СР.Р. = лъснало (е)
| ПР.НАКЛ., МИН.СВ.ВР., 3Л., МН.Ч. = лъснали (са)
| ПР.НАКЛ., МИН.НЕОПР.ВР., 1Л., ЕД.Ч., М.Р. = бил съм лъснал
| ПР.НАКЛ., МИН.НЕОПР.ВР., 1Л., ЕД.Ч., Ж.Р. = била съм лъснала
| ПР.НАКЛ., МИН.НЕОПР.ВР., 1Л., ЕД.Ч., СР.Р. = било съм лъснало
| ПР.НАКЛ., МИН.НЕОПР.ВР., 1Л., МН.Ч. = били сме лъснали
| ПР.НАКЛ., МИН.НЕОПР.ВР., 2Л., ЕД.Ч., М.Р. = бил си лъснал
| ПР.НАКЛ., МИН.НЕОПР.ВР., 2Л., ЕД.Ч., Ж.Р. = била си лъснала
| ПР.НАКЛ., МИН.НЕОПР.ВР., 2Л., ЕД.Ч., СР.Р. = било си лъснало
| ПР.НАКЛ., МИН.НЕОПР.ВР., 2Л., МН.Ч. = били сте лъснали
| ПР.НАКЛ., МИН.НЕОПР.ВР., 3Л., ЕД.Ч., М.Р. = бил (е) лъснал
| ПР.НАКЛ., МИН.НЕОПР.ВР., 3Л., ЕД.Ч., Ж.Р. = била (е) лъснала
| ПР.НАКЛ., МИН.НЕОПР.ВР., 3Л., ЕД.Ч., СР.Р. = било (е) лъснало
| ПР.НАКЛ., МИН.НЕОПР.ВР., 3Л., МН.Ч. = били (са) лъснали
| ПР.НАКЛ., БЪД.ВР., 1Л., ЕД.Ч., М.Р. = щял съм да лъсна
| ПР.НАКЛ., БЪД.ВР., 1Л., ЕД.Ч., Ж.Р. = щяла съм да лъсна
| ПР.НАКЛ., БЪД.ВР., 1Л., ЕД.Ч., СР.Р. = щяло съм да лъсна
| ПР.НАКЛ., БЪД.ВР., 1Л., МН.Ч. = щели сме да лъснем
| ПР.НАКЛ., БЪД.ВР., 2Л., ЕД.Ч., М.Р. = щял си да лъснеш
| ПР.НАКЛ., БЪД.ВР., 2Л., ЕД.Ч., Ж.Р. = щяла си да лъснеш
| ПР.НАКЛ., БЪД.ВР., 2Л., ЕД.Ч., СР.Р. = щяло си да лъснеш
| ПР.НАКЛ., БЪД.ВР., 2Л., МН.Ч. = щели сте да лъснете
| ПР.НАКЛ., БЪД.ВР., 3Л., ЕД.Ч., М.Р. = щял (е) да лъсне
| ПР.НАКЛ., БЪД.ВР., 3Л., ЕД.Ч., Ж.Р. = щяла (е) да лъсне
| ПР.НАКЛ., БЪД.ВР., 3Л., ЕД.Ч., СР.Р. = щяло (е) да лъсне
| ПР.НАКЛ., БЪД.ВР., 3Л., МН.Ч. = щели (са) да лъснат
| ПР.НАКЛ., БЪД.ПРЕД.ВР., 1Л., ЕД.Ч., М.Р. = щял съм да съм лъснал
| ПР.НАКЛ., БЪД.ПРЕД.ВР., 1Л., ЕД.Ч., Ж.Р. = щяла съм да съм лъснала
| ПР.НАКЛ., БЪД.ПРЕД.ВР., 1Л., ЕД.Ч., СР.Р. = щяло съм да съм лъснало
| ПР.НАКЛ., БЪД.ПРЕД.ВР., 1Л., МН.Ч. = щели сме да сме лъснали
| ПР.НАКЛ., БЪД.ПРЕД.ВР., 2Л., ЕД.Ч., М.Р. = щял си да си лъснал
| ПР.НАКЛ., БЪД.ПРЕД.ВР., 2Л., ЕД.Ч., Ж.Р. = щяла си да си лъснала
| ПР.НАКЛ., БЪД.ПРЕД.ВР., 2Л., ЕД.Ч., СР.Р. = щяло си да си лъснало
| ПР.НАКЛ., БЪД.ПРЕД.ВР., 2Л., МН.Ч. = щели сте да сте лъснали
| ПР.НАКЛ., БЪД.ПРЕД.ВР., 3Л., ЕД.Ч., М.Р. = щял (е) да е лъснал
| ПР.НАКЛ., БЪД.ПРЕД.ВР., 3Л., ЕД.Ч., Ж.Р. = щяла (е) да е лъснала
| ПР.НАКЛ., БЪД.ПРЕД.ВР., 3Л., ЕД.Ч., СР.Р. = щяло (е) да е лъснало
| ПР.НАКЛ., БЪД.ПРЕД.ВР., 3Л., МН.Ч. = щели (са) да са лъснали
| УСЛОВНО НАКЛОНЕНИЕ, 1Л., ЕД.Ч., М.Р. = бих лъснал
| УСЛОВНО НАКЛОНЕНИЕ, 1Л., ЕД.Ч., Ж.Р. = бих лъснала
| УСЛОВНО НАКЛОНЕНИЕ, 1Л., ЕД.Ч., СР.Р. = бих лъснало
| УСЛОВНО НАКЛОНЕНИЕ, 1Л., МН.Ч. = бихме лъснали
| УСЛОВНО НАКЛОНЕНИЕ, 2Л., ЕД.Ч., М.Р. = би лъснал
| УСЛОВНО НАКЛОНЕНИЕ, 2Л., ЕД.Ч., Ж.Р. = би лъснала
| УСЛОВНО НАКЛОНЕНИЕ, 2Л., ЕД.Ч., СР.Р. = би лъснало
| УСЛОВНО НАКЛОНЕНИЕ, 2Л., МН.Ч. = бихте лъснали
| УСЛОВНО НАКЛОНЕНИЕ, 3Л., ЕД.Ч., М.Р. = би лъснал
| УСЛОВНО НАКЛОНЕНИЕ, 3Л., ЕД.Ч., Ж.Р. = би лъснала
| УСЛОВНО НАКЛОНЕНИЕ, 3Л., ЕД.Ч., СР.Р. = би лъснало
| УСЛОВНО НАКЛОНЕНИЕ, 3Л., МН.Ч. = биха лъснали
| ПОВЕЛИТЕЛНО НАКЛОНЕНИЕ, ЕД.Ч. = лъс·ни
| ПОВЕЛИТЕЛНО НАКЛОНЕНИЕ, МН.Ч. = лъс·не·те
| МИН.СТРАД.ПРИЧ. М.Р. = лъс·нат
| МИН.СТРАД.ПРИЧ. М.Р. НЕПЪЛЕН ЧЛЕН = лъс·на·тия
| МИН.СТРАД.ПРИЧ. М.Р. ПЪЛЕН ЧЛЕН = лъс·на·ти·ят
| МИН.СТРАД.ПРИЧ. Ж.Р. = лъс·на·та
| МИН.СТРАД.ПРИЧ. Ж.Р. ЧЛЕН = лъс·на·та·та
| МИН.СТРАД.ПРИЧ. СР.Р. = лъс·на·то
| МИН.СТРАД.ПРИЧ. СР.Р. ЧЛЕН = лъс·на·то·то
| МИН.СТРАД.ПРИЧ. МН.Ч. = лъс·на·ти
| МИН.СТРАД.ПРИЧ. МН.Ч. ЧЛЕН = лъс·на·ти·те
| МИН.ДЕЯТ.СВ.ПРИЧ. М.Р. = лъс·нал
| МИН.ДЕЯТ.СВ.ПРИЧ. М.Р. НЕПЪЛЕН ЧЛЕН = лъс·на·лия
| МИН.ДЕЯТ.СВ.ПРИЧ. М.Р. ПЪЛЕН ЧЛЕН = лъс·на·ли·ят
| МИН.ДЕЯТ.СВ.ПРИЧ. Ж.Р. = лъс·на·ла
| МИН.ДЕЯТ.СВ.ПРИЧ. Ж.Р. ЧЛЕН = лъс·на·ла·та
| МИН.ДЕЯТ.СВ.ПРИЧ. СР.Р. = лъс·на·ло
| МИН.ДЕЯТ.СВ.ПРИЧ. СР.Р. ЧЛЕН = лъс·на·ло·то
| МИН.ДЕЯТ.СВ.ПРИЧ. МН.Ч. = лъс·на·ли
| МИН.ДЕЯТ.СВ.ПРИЧ. МН.Ч. ЧЛЕН = лъс·на·ли·те
| МИН.ДЕЯТ.НЕСВ.ПРИЧ. М.Р. = лъс·нел
| МИН.ДЕЯТ.НЕСВ.ПРИЧ. М.Р. НЕПЪЛЕН ЧЛЕН = лъс·не·лия
| МИН.ДЕЯТ.НЕСВ.ПРИЧ. М.Р. ПЪЛЕН ЧЛЕН = лъс·не·ли·ят
| МИН.ДЕЯТ.НЕСВ.ПРИЧ. Ж.Р. = лъс·не·ла
| МИН.ДЕЯТ.НЕСВ.ПРИЧ. Ж.Р. ЧЛЕН = лъс·не·ла·та
| МИН.ДЕЯТ.НЕСВ.ПРИЧ. СР.Р. = лъс·не·ло
| МИН.ДЕЯТ.НЕСВ.ПРИЧ. СР.Р. ЧЛЕН = лъс·не·ло·то
| МИН.ДЕЯТ.НЕСВ.ПРИЧ. МН.Ч. = лъс·не·ли
| МИН.ДЕЯТ.НЕСВ.ПРИЧ. МН.Ч. ЧЛЕН = лъс·не·ли·те
| СЕГ.ДЕЯТ.ПРИЧ. М.Р. = —
| СЕГ.ДЕЯТ.ПРИЧ. М.Р. НЕПЪЛЕН ЧЛЕН = —
| СЕГ.ДЕЯТ.ПРИЧ. М.Р. ПЪЛЕН ЧЛЕН = —
| СЕГ.ДЕЯТ.ПРИЧ. Ж.Р. = —
| СЕГ.ДЕЯТ.ПРИЧ. Ж.Р. ЧЛЕН = —
| СЕГ.ДЕЯТ.ПРИЧ. СР.Р. = —
| СЕГ.ДЕЯТ.ПРИЧ. СР.Р. ЧЛЕН = —
| СЕГ.ДЕЯТ.ПРИЧ. МН.Ч. = —
| СЕГ.ДЕЯТ.ПРИЧ. МН.Ч. ЧЛЕН = —
| ДЕЕПРИЧАСТИЕ = —
| СКРИТИ ПРЕПРАТКИ = 
[[лъсна]],
[[лъснеш]],
[[лъсне]],
[[лъснем]],
[[лъснете]],
[[лъснат]],
[[лъснах]],
[[лъснахме]],
[[лъснахте]],
[[лъснаха]],
[[лъснех]],
[[лъснеше]],
[[лъснехме]],
[[лъснехте]],
[[лъснеха]],
[[лъсни]],
[[лъснал]],
[[лъсналия]],
[[лъсналият]],
[[лъснала]],
[[лъсналата]],
[[лъснало]],
[[лъсналото]],
[[лъснали]],
[[лъсналите]],
[[лъснел]],
[[лъснелия]],
[[лъснелият]],
[[лъснела]],
[[лъснелата]],
[[лъснело]],
[[лъснелото]],
[[лъснели]],
[[лъснелите]],
[[лъснатия]],
[[лъснатият]],
[[лъсната]],
[[лъснатата]],
[[лъснато]],
[[лъснатото]],
[[лъснати]],
[[лъснатите]],
[[лъснал съм]],
[[лъснала съм]],
[[лъснало съм]],
[[лъснали сме]],
[[лъснал си]],
[[лъснала си]],
[[лъснало си]],
[[лъснали сте]],
[[лъснал е]],
[[лъснала е]],
[[лъснало е]],
[[лъснали са]],
[[бях лъснал]],
[[бях лъснала]],
[[бях лъснало]],
[[бяхме лъснали]],
[[беше лъснал]],
[[беше лъснала]],
[[беше лъснало]],
[[бяхте лъснали]],
[[бяха лъснали]],
[[ще лъсна]],
[[ще лъснем]],
[[ще лъснеш]],
[[ще лъснете]],
[[ще лъсне]],
[[ще лъснат]],
[[ще съм лъснал]],
[[ще съм лъснала]],
[[ще съм лъснало]],
[[ще сме лъснали]],
[[ще си лъснал]],
[[ще си лъснала]],
[[ще си лъснало]],
[[ще сте лъснали]],
[[ще е лъснал]],
[[ще е лъснала]],
[[ще е лъснало]],
[[ще са лъснали]],
[[щях да лъсна]],
[[щяхме да лъснем]],
[[щеше да лъснеш]],
[[щяхте да лъснете]],
[[щеше да лъсне]],
[[щяха да лъснат]],
[[щях да съм лъснал]],
[[щях да съм лъснала]],
[[щях да съм лъснало]],
[[щяхме да сме лъснали]],
[[щеше да си лъснал]],
[[щеше да си лъснала]],
[[щеше да си лъснало]],
[[щяхте да сте лъснали]],
[[щеше да е лъснал]],
[[щеше да е лъснала]],
[[щеше да е лъснало]],
[[щяха да са лъснали]],
[[лъснел съм]],
[[лъснела съм]],
[[лъснело съм]],
[[лъснели сме]],
[[лъснел си]],
[[лъснела си]],
[[лъснело си]],
[[лъснели сте]],
[[лъснел е]],
[[лъснела е]],
[[лъснело е]],
[[лъснели са]],
[[бил съм лъснал]],
[[била съм лъснала]],
[[било съм лъснало]],
[[били сме лъснали]],
[[бил си лъснал]],
[[била си лъснала]],
[[било си лъснало]],
[[били сте лъснали]],
[[бил е лъснал]],
[[била е лъснала]],
[[било е лъснало]],
[[били са лъснали]],
[[щял съм да лъсна]],
[[щяла съм да лъсна]],
[[щяло съм да лъсна]],
[[щели сме да лъснем]],
[[щял си да лъснеш]],
[[щяла си да лъснеш]],
[[щяло си да лъснеш]],
[[щели сте да лъснете]],
[[щял да лъсне]],
[[щяла да лъсне]],
[[щяло да лъсне]],
[[щели да лъснат]],
[[щял е да лъсне]],
[[щяла е да лъсне]],
[[щяло е да лъсне]],
[[щели са да лъснат]],
[[щял съм да съм лъснал]],
[[щяла съм да съм лъснала]],
[[щяло съм да съм лъснало]],
[[щели сме да сме лъснали]],
[[щял си да си лъснал]],
[[щяла си да си лъснала]],
[[щяло си да си лъснало]],
[[щели сте да сте лъснали]],
[[щял да е лъснал]],
[[щяла да е лъснала]],
[[щяло да е лъснало]],
[[щели да са лъснали]],
[[щял е да е лъснал]],
[[щяла е да е лъснала]],
[[щяло е да е лъснало]],
[[щели са да са лъснали]],
[[бих лъснал]],
[[бих лъснала]],
[[бих лъснало]],
[[бихме лъснали]],
[[би лъснал]],
[[би лъснала]],
[[би лъснало]],
[[бихте лъснали]],
[[биха лъснали]],
}}</text>
      <sha1>3t0w64614iwlyxed8j3xrag1t2h6zyf</sha1>
    </revision>
  </page>
  <page>
    <title>Шаблон:Словоформи/лъхам</title>
    <ns>10</ns>
    <id>517739</id>
    <revision>
      <id>549719</id>
      <timestamp>2005-05-11T04:59:07Z</timestamp>
      <contributor>
        <username>Bgbot</username>
        <id>83</id>
      </contributor>
      <comment>Борислав: Шаблон със словоформи</comment>
      <model>wikitext</model>
      <format>text/x-wiki</format>
      <text bytes="18430" xml:space="preserve">{{Шаблон:Словоформи/Глагол|
  ОСНОВНА ФОРМА = лъхам
| СЕГ.ВР., 1Л., ЕД.Ч. = лъ·хам
| СЕГ.ВР., 1Л., МН.Ч. = лъ·ха·ме
| СЕГ.ВР., 2Л., ЕД.Ч. = лъ·хаш
| СЕГ.ВР., 2Л., МН.Ч. = лъ·ха·те
| СЕГ.ВР., 3Л., ЕД.Ч. = лъ·ха
| СЕГ.ВР., 3Л., МН.Ч. = лъ·хат
| МИН.СВ.ВР., 1Л., ЕД.Ч. = лъ·хах
| МИН.СВ.ВР., 1Л., МН.Ч. = лъ·хах·ме
| МИН.СВ.ВР., 2Л., ЕД.Ч. = лъ·ха
| МИН.СВ.ВР., 2Л., МН.Ч. = лъ·хах·те
| МИН.СВ.ВР., 3Л., ЕД.Ч. = лъ·ха
| МИН.СВ.ВР., 3Л., МН.Ч. = лъ·ха·ха
| МИН.НЕСВ.ВР., 1Л., ЕД.Ч. = лъ·хах
| МИН.НЕСВ.ВР., 1Л., МН.Ч. = лъ·хах·ме
| МИН.НЕСВ.ВР., 2Л., ЕД.Ч. = лъ·ха·ше
| МИН.НЕСВ.ВР., 2Л., МН.Ч. = лъ·хах·те
| МИН.НЕСВ.ВР., 3Л., ЕД.Ч. = лъ·ха·ше
| МИН.НЕСВ.ВР., 3Л., МН.Ч. = лъ·ха·ха
| МИН.НЕОПР.ВР., 1Л., ЕД.Ч., М.Р. = лъхал съм
| МИН.НЕОПР.ВР., 1Л., ЕД.Ч., Ж.Р. = лъхала съм
| МИН.НЕОПР.ВР., 1Л., ЕД.Ч., СР.Р. = лъхало съм
| МИН.НЕОПР.ВР., 1Л., МН.Ч. = лъхали сме
| МИН.НЕОПР.ВР., 2Л., ЕД.Ч., М.Р. = лъхал си
| МИН.НЕОПР.ВР., 2Л., ЕД.Ч., Ж.Р. = лъхала си
| МИН.НЕОПР.ВР., 2Л., ЕД.Ч., СР.Р. = лъхало си
| МИН.НЕОПР.ВР., 2Л., МН.Ч. = лъхали сте
| МИН.НЕОПР.ВР., 3Л., ЕД.Ч., М.Р. = лъхал е
| МИН.НЕОПР.ВР., 3Л., ЕД.Ч., Ж.Р. = лъхала е
| МИН.НЕОПР.ВР., 3Л., ЕД.Ч., СР.Р. = лъхало е
| МИН.НЕОПР.ВР., 3Л., МН.Ч. = лъхали са
| МИН.ПРЕД.ВР., 1Л., ЕД.Ч., М.Р. = бях лъхал
| МИН.ПРЕД.ВР., 1Л., ЕД.Ч., Ж.Р. = бях лъхала
| МИН.ПРЕД.ВР., 1Л., ЕД.Ч., СР.Р. = бях лъхало
| МИН.ПРЕД.ВР., 1Л., МН.Ч. = бяхме лъхали
| МИН.ПРЕД.ВР., 2Л., ЕД.Ч., М.Р. = беше лъхал
| МИН.ПРЕД.ВР., 2Л., ЕД.Ч., Ж.Р. = беше лъхала
| МИН.ПРЕД.ВР., 2Л., ЕД.Ч., СР.Р. = беше лъхало
| МИН.ПРЕД.ВР., 2Л., МН.Ч. = бяхте лъхали
| МИН.ПРЕД.ВР., 3Л., ЕД.Ч., М.Р. = беше лъхал
| МИН.ПРЕД.ВР., 3Л., ЕД.Ч., Ж.Р. = беше лъхала
| МИН.ПРЕД.ВР., 3Л., ЕД.Ч., СР.Р. = беше лъхало
| МИН.ПРЕД.ВР., 3Л., МН.Ч. = бяха лъхали
| БЪД.ВР., 1Л., ЕД.Ч. = ще лъхам
| БЪД.ВР., 1Л., МН.Ч. = ще лъхаме
| БЪД.ВР., 2Л., ЕД.Ч. = ще лъхаш
| БЪД.ВР., 2Л., МН.Ч. = ще лъхате
| БЪД.ВР., 3Л., ЕД.Ч. = ще лъха
| БЪД.ВР., 3Л., МН.Ч. = ще лъхат
| БЪД.ПРЕД.ВР., 1Л., ЕД.Ч., М.Р. = ще съм лъхал
| БЪД.ПРЕД.ВР., 1Л., ЕД.Ч., Ж.Р. = ще съм лъхала
| БЪД.ПРЕД.ВР., 1Л., ЕД.Ч., СР.Р. = ще съм лъхало
| БЪД.ПРЕД.ВР., 1Л., МН.Ч. = ще сме лъхали
| БЪД.ПРЕД.ВР., 2Л., ЕД.Ч., М.Р. = ще си лъхал
| БЪД.ПРЕД.ВР., 2Л., ЕД.Ч., Ж.Р. = ще си лъхала
| БЪД.ПРЕД.ВР., 2Л., ЕД.Ч., СР.Р. = ще си лъхало
| БЪД.ПРЕД.ВР., 2Л., МН.Ч. = ще сте лъхали
| БЪД.ПРЕД.ВР., 3Л., ЕД.Ч., М.Р. = ще е лъхал
| БЪД.ПРЕД.ВР., 3Л., ЕД.Ч., Ж.Р. = ще е лъхала
| БЪД.ПРЕД.ВР., 3Л., ЕД.Ч., СР.Р. = ще е лъхало
| БЪД.ПРЕД.ВР., 3Л., МН.Ч. = ще са лъхали
| БЪД.ВР. В МИН., 1Л., ЕД.Ч. = щях да лъхам
| БЪД.ВР. В МИН., 1Л., МН.Ч. = щяхме да лъхаме
| БЪД.ВР. В МИН., 2Л., ЕД.Ч. = щеше да лъхаш
| БЪД.ВР. В МИН., 2Л., МН.Ч. = щяхте да лъхате
| БЪД.ВР. В МИН., 3Л., ЕД.Ч. = щеше да лъха
| БЪД.ВР. В МИН., 3Л., МН.Ч. = щяха да лъхат
| БЪД.ПРЕД.ВР. В МИН., 1Л., ЕД.Ч., М.Р. = щях да съм лъхал
| БЪД.ПРЕД.ВР. В МИН., 1Л., ЕД.Ч., Ж.Р. = щях да съм лъхала
| БЪД.ПРЕД.ВР. В МИН., 1Л., ЕД.Ч., СР.Р. = щях да съм лъхало
| БЪД.ПРЕД.ВР. В МИН., 1Л., МН.Ч. = щяхме да сме лъхали
| БЪД.ПРЕД.ВР. В МИН., 2Л., ЕД.Ч., М.Р. = щеше да си лъхал
| БЪД.ПРЕД.ВР. В МИН., 2Л., ЕД.Ч., Ж.Р. = щеше да си лъхала
| БЪД.ПРЕД.ВР. В МИН., 2Л., ЕД.Ч., СР.Р. = щеше да си лъхало
| БЪД.ПРЕД.ВР. В МИН., 2Л., МН.Ч. = щяхте да сте лъхали
| БЪД.ПРЕД.ВР. В МИН., 3Л., ЕД.Ч., М.Р. = щеше да е лъхал
| БЪД.ПРЕД.ВР. В МИН., 3Л., ЕД.Ч., Ж.Р. = щеше да е лъхала
| БЪД.ПРЕД.ВР. В МИН., 3Л., ЕД.Ч., СР.Р. = щеше да е лъхало
| БЪД.ПРЕД.ВР. В МИН., 3Л., МН.Ч. = щяха да са лъхали
| ПР.НАКЛ., СЕГ.ВР., 1Л., ЕД.Ч., М.Р. = лъхал съм
| ПР.НАКЛ., СЕГ.ВР., 1Л., ЕД.Ч., Ж.Р. = лъхала съм
| ПР.НАКЛ., СЕГ.ВР., 1Л., ЕД.Ч., СР.Р. = лъхало съм
| ПР.НАКЛ., СЕГ.ВР., 1Л., МН.Ч. = лъхали сме
| ПР.НАКЛ., СЕГ.ВР., 2Л., ЕД.Ч., М.Р. = лъхал си
| ПР.НАКЛ., СЕГ.ВР., 2Л., ЕД.Ч., Ж.Р. = лъхала си
| ПР.НАКЛ., СЕГ.ВР., 2Л., ЕД.Ч., СР.Р. = лъхало си
| ПР.НАКЛ., СЕГ.ВР., 2Л., МН.Ч. = лъхали сте
| ПР.НАКЛ., СЕГ.ВР., 3Л., ЕД.Ч., М.Р. = лъхал (е)
| ПР.НАКЛ., СЕГ.ВР., 3Л., ЕД.Ч., Ж.Р. = лъхала (е)
| ПР.НАКЛ., СЕГ.ВР., 3Л., ЕД.Ч., СР.Р. = лъхало (е)
| ПР.НАКЛ., СЕГ.ВР., 3Л., МН.Ч. = лъхали (са)
| ПР.НАКЛ., МИН.СВ.ВР., 1Л., ЕД.Ч., М.Р. = лъхал съм
| ПР.НАКЛ., МИН.СВ.ВР., 1Л., ЕД.Ч., Ж.Р. = лъхала съм
| ПР.НАКЛ., МИН.СВ.ВР., 1Л., ЕД.Ч., СР.Р. = лъхало съм
| ПР.НАКЛ., МИН.СВ.ВР., 1Л., МН.Ч. = лъхали сме
| ПР.НАКЛ., МИН.СВ.ВР., 2Л., ЕД.Ч., М.Р. = лъхал си
| ПР.НАКЛ., МИН.СВ.ВР., 2Л., ЕД.Ч., Ж.Р. = лъхала си
| ПР.НАКЛ., МИН.СВ.ВР., 2Л., ЕД.Ч., СР.Р. = лъхало си
| ПР.НАКЛ., МИН.СВ.ВР., 2Л., МН.Ч. = лъхали сте
| ПР.НАКЛ., МИН.СВ.ВР., 3Л., ЕД.Ч., М.Р. = лъхал (е)
| ПР.НАКЛ., МИН.СВ.ВР., 3Л., ЕД.Ч., Ж.Р. = лъхала (е)
| ПР.НАКЛ., МИН.СВ.ВР., 3Л., ЕД.Ч., СР.Р. = лъхало (е)
| ПР.НАКЛ., МИН.СВ.ВР., 3Л., МН.Ч. = лъхали (са)
| ПР.НАКЛ., МИН.НЕОПР.ВР., 1Л., ЕД.Ч., М.Р. = бил съм лъхал
| ПР.НАКЛ., МИН.НЕОПР.ВР., 1Л., ЕД.Ч., Ж.Р. = била съм лъхала
| ПР.НАКЛ., МИН.НЕОПР.ВР., 1Л., ЕД.Ч., СР.Р. = било съм лъхало
| ПР.НАКЛ., МИН.НЕОПР.ВР., 1Л., МН.Ч. = били сме лъхали
| ПР.НАКЛ., МИН.НЕОПР.ВР., 2Л., ЕД.Ч., М.Р. = бил си лъхал
| ПР.НАКЛ., МИН.НЕОПР.ВР., 2Л., ЕД.Ч., Ж.Р. = била си лъхала
| ПР.НАКЛ., МИН.НЕОПР.ВР., 2Л., ЕД.Ч., СР.Р. = било си лъхало
| ПР.НАКЛ., МИН.НЕОПР.ВР., 2Л., МН.Ч. = били сте лъхали
| ПР.НАКЛ., МИН.НЕОПР.ВР., 3Л., ЕД.Ч., М.Р. = бил (е) лъхал
| ПР.НАКЛ., МИН.НЕОПР.ВР., 3Л., ЕД.Ч., Ж.Р. = била (е) лъхала
| ПР.НАКЛ., МИН.НЕОПР.ВР., 3Л., ЕД.Ч., СР.Р. = било (е) лъхало
| ПР.НАКЛ., МИН.НЕОПР.ВР., 3Л., МН.Ч. = били (са) лъхали
| ПР.НАКЛ., БЪД.ВР., 1Л., ЕД.Ч., М.Р. = щял съм да лъхам
| ПР.НАКЛ., БЪД.ВР., 1Л., ЕД.Ч., Ж.Р. = щяла съм да лъхам
| ПР.НАКЛ., БЪД.ВР., 1Л., ЕД.Ч., СР.Р. = щяло съм да лъхам
| ПР.НАКЛ., БЪД.ВР., 1Л., МН.Ч. = щели сме да лъхаме
| ПР.НАКЛ., БЪД.ВР., 2Л., ЕД.Ч., М.Р. = щял си да лъхаш
| ПР.НАКЛ., БЪД.ВР., 2Л., ЕД.Ч., Ж.Р. = щяла си да лъхаш
| ПР.НАКЛ., БЪД.ВР., 2Л., ЕД.Ч., СР.Р. = щяло си да лъхаш
| ПР.НАКЛ., БЪД.ВР., 2Л., МН.Ч. = щели сте да лъхате
| ПР.НАКЛ., БЪД.ВР., 3Л., ЕД.Ч., М.Р. = щял (е) да лъха
| ПР.НАКЛ., БЪД.ВР., 3Л., ЕД.Ч., Ж.Р. = щяла (е) да лъха
| ПР.НАКЛ., БЪД.ВР., 3Л., ЕД.Ч., СР.Р. = щяло (е) да лъха
| ПР.НАКЛ., БЪД.ВР., 3Л., МН.Ч. = щели (са) да лъхат
| ПР.НАКЛ., БЪД.ПРЕД.ВР., 1Л., ЕД.Ч., М.Р. = щял съм да съм лъхал
| ПР.НАКЛ., БЪД.ПРЕД.ВР., 1Л., ЕД.Ч., Ж.Р. = щяла съм да съм лъхала
| ПР.НАКЛ., БЪД.ПРЕД.ВР., 1Л., ЕД.Ч., СР.Р. = щяло съм да съм лъхало
| ПР.НАКЛ., БЪД.ПРЕД.ВР., 1Л., МН.Ч. = щели сме да сме лъхали
| ПР.НАКЛ., БЪД.ПРЕД.ВР., 2Л., ЕД.Ч., М.Р. = щял си да си лъхал
| ПР.НАКЛ., БЪД.ПРЕД.ВР., 2Л., ЕД.Ч., Ж.Р. = щяла си да си лъхала
| ПР.НАКЛ., БЪД.ПРЕД.ВР., 2Л., ЕД.Ч., СР.Р. = щяло си да си лъхало
| ПР.НАКЛ., БЪД.ПРЕД.ВР., 2Л., МН.Ч. = щели сте да сте лъхали
| ПР.НАКЛ., БЪД.ПРЕД.ВР., 3Л., ЕД.Ч., М.Р. = щял (е) да е лъхал
| ПР.НАКЛ., БЪД.ПРЕД.ВР., 3Л., ЕД.Ч., Ж.Р. = щяла (е) да е лъхала
| ПР.НАКЛ., БЪД.ПРЕД.ВР., 3Л., ЕД.Ч., СР.Р. = щяло (е) да е лъхало
| ПР.НАКЛ., БЪД.ПРЕД.ВР., 3Л., МН.Ч. = щели (са) да са лъхали
| УСЛОВНО НАКЛОНЕНИЕ, 1Л., ЕД.Ч., М.Р. = бих лъхал
| УСЛОВНО НАКЛОНЕНИЕ, 1Л., ЕД.Ч., Ж.Р. = бих лъхала
| УСЛОВНО НАКЛОНЕНИЕ, 1Л., ЕД.Ч., СР.Р. = бих лъхало
| УСЛОВНО НАКЛОНЕНИЕ, 1Л., МН.Ч. = бихме лъхали
| УСЛОВНО НАКЛОНЕНИЕ, 2Л., ЕД.Ч., М.Р. = би лъхал
| УСЛОВНО НАКЛОНЕНИЕ, 2Л., ЕД.Ч., Ж.Р. = би лъхала
| УСЛОВНО НАКЛОНЕНИЕ, 2Л., ЕД.Ч., СР.Р. = би лъхало
| УСЛОВНО НАКЛОНЕНИЕ, 2Л., МН.Ч. = бихте лъхали
| УСЛОВНО НАКЛОНЕНИЕ, 3Л., ЕД.Ч., М.Р. = би лъхал
| УСЛОВНО НАКЛОНЕНИЕ, 3Л., ЕД.Ч., Ж.Р. = би лъхала
| УСЛОВНО НАКЛОНЕНИЕ, 3Л., ЕД.Ч., СР.Р. = би лъхало
| УСЛОВНО НАКЛОНЕНИЕ, 3Л., МН.Ч. = биха лъхали
| ПОВЕЛИТЕЛНО НАКЛОНЕНИЕ, ЕД.Ч. = лъ·хай
| ПОВЕЛИТЕЛНО НАКЛОНЕНИЕ, МН.Ч. = лъ·хай·те
| МИН.СТРАД.ПРИЧ. М.Р. = лъ·хан
| МИН.СТРАД.ПРИЧ. М.Р. НЕПЪЛЕН ЧЛЕН = лъ·ха·ния
| МИН.СТРАД.ПРИЧ. М.Р. ПЪЛЕН ЧЛЕН = лъ·ха·ни·ят
| МИН.СТРАД.ПРИЧ. Ж.Р. = лъ·ха·на
| МИН.СТРАД.ПРИЧ. Ж.Р. ЧЛЕН = лъ·ха·на·та
| МИН.СТРАД.ПРИЧ. СР.Р. = лъ·ха·но
| МИН.СТРАД.ПРИЧ. СР.Р. ЧЛЕН = лъ·ха·но·то
| МИН.СТРАД.ПРИЧ. МН.Ч. = лъ·ха·ни
| МИН.СТРАД.ПРИЧ. МН.Ч. ЧЛЕН = лъ·ха·ни·те
| МИН.ДЕЯТ.СВ.ПРИЧ. М.Р. = лъ·хал
| МИН.ДЕЯТ.СВ.ПРИЧ. М.Р. НЕПЪЛЕН ЧЛЕН = лъ·ха·лия
| МИН.ДЕЯТ.СВ.ПРИЧ. М.Р. ПЪЛЕН ЧЛЕН = лъ·ха·ли·ят
| МИН.ДЕЯТ.СВ.ПРИЧ. Ж.Р. = лъ·ха·ла
| МИН.ДЕЯТ.СВ.ПРИЧ. Ж.Р. ЧЛЕН = лъ·ха·ла·та
| МИН.ДЕЯТ.СВ.ПРИЧ. СР.Р. = лъ·ха·ло
| МИН.ДЕЯТ.СВ.ПРИЧ. СР.Р. ЧЛЕН = лъ·ха·ло·то
| МИН.ДЕЯТ.СВ.ПРИЧ. МН.Ч. = лъ·ха·ли
| МИН.ДЕЯТ.СВ.ПРИЧ. МН.Ч. ЧЛЕН = лъ·ха·ли·те
| МИН.ДЕЯТ.НЕСВ.ПРИЧ. М.Р. = лъ·хал
| МИН.ДЕЯТ.НЕСВ.ПРИЧ. М.Р. НЕПЪЛЕН ЧЛЕН = лъ·ха·лия
| МИН.ДЕЯТ.НЕСВ.ПРИЧ. М.Р. ПЪЛЕН ЧЛЕН = лъ·ха·ли·ят
| МИН.ДЕЯТ.НЕСВ.ПРИЧ. Ж.Р. = лъ·ха·ла
| МИН.ДЕЯТ.НЕСВ.ПРИЧ. Ж.Р. ЧЛЕН = лъ·ха·ла·та
| МИН.ДЕЯТ.НЕСВ.ПРИЧ. СР.Р. = лъ·ха·ло
| МИН.ДЕЯТ.НЕСВ.ПРИЧ. СР.Р. ЧЛЕН = лъ·ха·ло·то
| МИН.ДЕЯТ.НЕСВ.ПРИЧ. МН.Ч. = лъ·ха·ли
| МИН.ДЕЯТ.НЕСВ.ПРИЧ. МН.Ч. ЧЛЕН = лъ·ха·ли·те
| СЕГ.ДЕЯТ.ПРИЧ. М.Р. = лъ·хащ
| СЕГ.ДЕЯТ.ПРИЧ. М.Р. НЕПЪЛЕН ЧЛЕН = лъ·ха·щия
| СЕГ.ДЕЯТ.ПРИЧ. М.Р. ПЪЛЕН ЧЛЕН = лъ·ха·щи·ят
| СЕГ.ДЕЯТ.ПРИЧ. Ж.Р. = лъ·ха·ща
| СЕГ.ДЕЯТ.ПРИЧ. Ж.Р. ЧЛЕН = лъ·ха·ща·та
| СЕГ.ДЕЯТ.ПРИЧ. СР.Р. = лъ·ха·що
| СЕГ.ДЕЯТ.ПРИЧ. СР.Р. ЧЛЕН = лъ·ха·що·то
| СЕГ.ДЕЯТ.ПРИЧ. МН.Ч. = лъ·ха·щи
| СЕГ.ДЕЯТ.ПРИЧ. МН.Ч. ЧЛЕН = лъ·ха·щи·те
| ДЕЕПРИЧАСТИЕ = лъ·хай·ки
| СКРИТИ ПРЕПРАТКИ = 
[[лъхам]],
[[лъхаш]],
[[лъха]],
[[лъхаме]],
[[лъхате]],
[[лъхат]],
[[лъхах]],
[[лъхахме]],
[[лъхахте]],
[[лъхаха]],
[[лъхаше]],
[[лъхай]],
[[лъхайте]],
[[лъхал]],
[[лъхалия]],
[[лъхалият]],
[[лъхала]],
[[лъхалата]],
[[лъхало]],
[[лъхалото]],
[[лъхали]],
[[лъхалите]],
[[лъхан]],
[[лъхания]],
[[лъханият]],
[[лъхана]],
[[лъханата]],
[[лъхано]],
[[лъханото]],
[[лъхани]],
[[лъханите]],
[[лъхащ]],
[[лъхащия]],
[[лъхащият]],
[[лъхаща]],
[[лъхащата]],
[[лъхащо]],
[[лъхащото]],
[[лъхащи]],
[[лъхащите]],
[[лъхайки]],
[[лъхал съм]],
[[лъхала съм]],
[[лъхало съм]],
[[лъхали сме]],
[[лъхал си]],
[[лъхала си]],
[[лъхало си]],
[[лъхали сте]],
[[лъхал е]],
[[лъхала е]],
[[лъхало е]],
[[лъхали са]],
[[бях лъхал]],
[[бях лъхала]],
[[бях лъхало]],
[[бяхме лъхали]],
[[беше лъхал]],
[[беше лъхала]],
[[беше лъхало]],
[[бяхте лъхали]],
[[бяха лъхали]],
[[ще лъхам]],
[[ще лъхаме]],
[[ще лъхаш]],
[[ще лъхате]],
[[ще лъха]],
[[ще лъхат]],
[[ще съм лъхал]],
[[ще съм лъхала]],
[[ще съм лъхало]],
[[ще сме лъхали]],
[[ще си лъхал]],
[[ще си лъхала]],
[[ще си лъхало]],
[[ще сте лъхали]],
[[ще е лъхал]],
[[ще е лъхала]],
[[ще е лъхало]],
[[ще са лъхали]],
[[щях да лъхам]],
[[щяхме да лъхаме]],
[[щеше да лъхаш]],
[[щяхте да лъхате]],
[[щеше да лъха]],
[[щяха да лъхат]],
[[щях да съм лъхал]],
[[щях да съм лъхала]],
[[щях да съм лъхало]],
[[щяхме да сме лъхали]],
[[щеше да си лъхал]],
[[щеше да си лъхала]],
[[щеше да си лъхало]],
[[щяхте да сте лъхали]],
[[щеше да е лъхал]],
[[щеше да е лъхала]],
[[щеше да е лъхало]],
[[щяха да са лъхали]],
[[бил съм лъхал]],
[[била съм лъхала]],
[[било съм лъхало]],
[[били сме лъхали]],
[[бил си лъхал]],
[[била си лъхала]],
[[било си лъхало]],
[[били сте лъхали]],
[[бил е лъхал]],
[[била е лъхала]],
[[било е лъхало]],
[[били са лъхали]],
[[щял съм да лъхам]],
[[щяла съм да лъхам]],
[[щяло съм да лъхам]],
[[щели сме да лъхаме]],
[[щял си да лъхаш]],
[[щяла си да лъхаш]],
[[щяло си да лъхаш]],
[[щели сте да лъхате]],
[[щял да лъха]],
[[щяла да лъха]],
[[щяло да лъха]],
[[щели да лъхат]],
[[щял е да лъха]],
[[щяла е да лъха]],
[[щяло е да лъха]],
[[щели са да лъхат]],
[[щял съм да съм лъхал]],
[[щяла съм да съм лъхала]],
[[щяло съм да съм лъхало]],
[[щели сме да сме лъхали]],
[[щял си да си лъхал]],
[[щяла си да си лъхала]],
[[щяло си да си лъхало]],
[[щели сте да сте лъхали]],
[[щял да е лъхал]],
[[щяла да е лъхала]],
[[щяло да е лъхало]],
[[щели да са лъхали]],
[[щял е да е лъхал]],
[[щяла е да е лъхала]],
[[щяло е да е лъхало]],
[[щели са да са лъхали]],
[[бих лъхал]],
[[бих лъхала]],
[[бих лъхало]],
[[бихме лъхали]],
[[би лъхал]],
[[би лъхала]],
[[би лъхало]],
[[бихте лъхали]],
[[биха лъхали]],
}}</text>
      <sha1>r1vx0adgh4214aigjxqdihyljso0yrr</sha1>
    </revision>
  </page>
  <page>
    <title>Шаблон:Словоформи/лъхвам</title>
    <ns>10</ns>
    <id>517750</id>
    <revision>
      <id>549730</id>
      <timestamp>2005-05-11T04:59:23Z</timestamp>
      <contributor>
        <username>Bgbot</username>
        <id>83</id>
      </contributor>
      <comment>Борислав: Шаблон със словоформи</comment>
      <model>wikitext</model>
      <format>text/x-wiki</format>
      <text bytes="19112" xml:space="preserve">{{Шаблон:Словоформи/Глагол|
  ОСНОВНА ФОРМА = лъхвам
| СЕГ.ВР., 1Л., ЕД.Ч. = лъх·вам
| СЕГ.ВР., 1Л., МН.Ч. = лъх·ва·ме
| СЕГ.ВР., 2Л., ЕД.Ч. = лъх·ваш
| СЕГ.ВР., 2Л., МН.Ч. = лъх·ва·те
| СЕГ.ВР., 3Л., ЕД.Ч. = лъх·ва
| СЕГ.ВР., 3Л., МН.Ч. = лъх·ват
| МИН.СВ.ВР., 1Л., ЕД.Ч. = лъх·вах
| МИН.СВ.ВР., 1Л., МН.Ч. = лъх·вах·ме
| МИН.СВ.ВР., 2Л., ЕД.Ч. = лъх·ва
| МИН.СВ.ВР., 2Л., МН.Ч. = лъх·вах·те
| МИН.СВ.ВР., 3Л., ЕД.Ч. = лъх·ва
| МИН.СВ.ВР., 3Л., МН.Ч. = лъх·ва·ха
| МИН.НЕСВ.ВР., 1Л., ЕД.Ч. = лъх·вах
| МИН.НЕСВ.ВР., 1Л., МН.Ч. = лъх·вах·ме
| МИН.НЕСВ.ВР., 2Л., ЕД.Ч. = лъх·ва·ше
| МИН.НЕСВ.ВР., 2Л., МН.Ч. = лъх·вах·те
| МИН.НЕСВ.ВР., 3Л., ЕД.Ч. = лъх·ва·ше
| МИН.НЕСВ.ВР., 3Л., МН.Ч. = лъх·ва·ха
| МИН.НЕОПР.ВР., 1Л., ЕД.Ч., М.Р. = лъхвал съм
| МИН.НЕОПР.ВР., 1Л., ЕД.Ч., Ж.Р. = лъхвала съм
| МИН.НЕОПР.ВР., 1Л., ЕД.Ч., СР.Р. = лъхвало съм
| МИН.НЕОПР.ВР., 1Л., МН.Ч. = лъхвали сме
| МИН.НЕОПР.ВР., 2Л., ЕД.Ч., М.Р. = лъхвал си
| МИН.НЕОПР.ВР., 2Л., ЕД.Ч., Ж.Р. = лъхвала си
| МИН.НЕОПР.ВР., 2Л., ЕД.Ч., СР.Р. = лъхвало си
| МИН.НЕОПР.ВР., 2Л., МН.Ч. = лъхвали сте
| МИН.НЕОПР.ВР., 3Л., ЕД.Ч., М.Р. = лъхвал е
| МИН.НЕОПР.ВР., 3Л., ЕД.Ч., Ж.Р. = лъхвала е
| МИН.НЕОПР.ВР., 3Л., ЕД.Ч., СР.Р. = лъхвало е
| МИН.НЕОПР.ВР., 3Л., МН.Ч. = лъхвали са
| МИН.ПРЕД.ВР., 1Л., ЕД.Ч., М.Р. = бях лъхвал
| МИН.ПРЕД.ВР., 1Л., ЕД.Ч., Ж.Р. = бях лъхвала
| МИН.ПРЕД.ВР., 1Л., ЕД.Ч., СР.Р. = бях лъхвало
| МИН.ПРЕД.ВР., 1Л., МН.Ч. = бяхме лъхвали
| МИН.ПРЕД.ВР., 2Л., ЕД.Ч., М.Р. = беше лъхвал
| МИН.ПРЕД.ВР., 2Л., ЕД.Ч., Ж.Р. = беше лъхвала
| МИН.ПРЕД.ВР., 2Л., ЕД.Ч., СР.Р. = беше лъхвало
| МИН.ПРЕД.ВР., 2Л., МН.Ч. = бяхте лъхвали
| МИН.ПРЕД.ВР., 3Л., ЕД.Ч., М.Р. = беше лъхвал
| МИН.ПРЕД.ВР., 3Л., ЕД.Ч., Ж.Р. = беше лъхвала
| МИН.ПРЕД.ВР., 3Л., ЕД.Ч., СР.Р. = беше лъхвало
| МИН.ПРЕД.ВР., 3Л., МН.Ч. = бяха лъхвали
| БЪД.ВР., 1Л., ЕД.Ч. = ще лъхвам
| БЪД.ВР., 1Л., МН.Ч. = ще лъхваме
| БЪД.ВР., 2Л., ЕД.Ч. = ще лъхваш
| БЪД.ВР., 2Л., МН.Ч. = ще лъхвате
| БЪД.ВР., 3Л., ЕД.Ч. = ще лъхва
| БЪД.ВР., 3Л., МН.Ч. = ще лъхват
| БЪД.ПРЕД.ВР., 1Л., ЕД.Ч., М.Р. = ще съм лъхвал
| БЪД.ПРЕД.ВР., 1Л., ЕД.Ч., Ж.Р. = ще съм лъхвала
| БЪД.ПРЕД.ВР., 1Л., ЕД.Ч., СР.Р. = ще съм лъхвало
| БЪД.ПРЕД.ВР., 1Л., МН.Ч. = ще сме лъхвали
| БЪД.ПРЕД.ВР., 2Л., ЕД.Ч., М.Р. = ще си лъхвал
| БЪД.ПРЕД.ВР., 2Л., ЕД.Ч., Ж.Р. = ще си лъхвала
| БЪД.ПРЕД.ВР., 2Л., ЕД.Ч., СР.Р. = ще си лъхвало
| БЪД.ПРЕД.ВР., 2Л., МН.Ч. = ще сте лъхвали
| БЪД.ПРЕД.ВР., 3Л., ЕД.Ч., М.Р. = ще е лъхвал
| БЪД.ПРЕД.ВР., 3Л., ЕД.Ч., Ж.Р. = ще е лъхвала
| БЪД.ПРЕД.ВР., 3Л., ЕД.Ч., СР.Р. = ще е лъхвало
| БЪД.ПРЕД.ВР., 3Л., МН.Ч. = ще са лъхвали
| БЪД.ВР. В МИН., 1Л., ЕД.Ч. = щях да лъхвам
| БЪД.ВР. В МИН., 1Л., МН.Ч. = щяхме да лъхваме
| БЪД.ВР. В МИН., 2Л., ЕД.Ч. = щеше да лъхваш
| БЪД.ВР. В МИН., 2Л., МН.Ч. = щяхте да лъхвате
| БЪД.ВР. В МИН., 3Л., ЕД.Ч. = щеше да лъхва
| БЪД.ВР. В МИН., 3Л., МН.Ч. = щяха да лъхват
| БЪД.ПРЕД.ВР. В МИН., 1Л., ЕД.Ч., М.Р. = щях да съм лъхвал
| БЪД.ПРЕД.ВР. В МИН., 1Л., ЕД.Ч., Ж.Р. = щях да съм лъхвала
| БЪД.ПРЕД.ВР. В МИН., 1Л., ЕД.Ч., СР.Р. = щях да съм лъхвало
| БЪД.ПРЕД.ВР. В МИН., 1Л., МН.Ч. = щяхме да сме лъхвали
| БЪД.ПРЕД.ВР. В МИН., 2Л., ЕД.Ч., М.Р. = щеше да си лъхвал
| БЪД.ПРЕД.ВР. В МИН., 2Л., ЕД.Ч., Ж.Р. = щеше да си лъхвала
| БЪД.ПРЕД.ВР. В МИН., 2Л., ЕД.Ч., СР.Р. = щеше да си лъхвало
| БЪД.ПРЕД.ВР. В МИН., 2Л., МН.Ч. = щяхте да сте лъхвали
| БЪД.ПРЕД.ВР. В МИН., 3Л., ЕД.Ч., М.Р. = щеше да е лъхвал
| БЪД.ПРЕД.ВР. В МИН., 3Л., ЕД.Ч., Ж.Р. = щеше да е лъхвала
| БЪД.ПРЕД.ВР. В МИН., 3Л., ЕД.Ч., СР.Р. = щеше да е лъхвало
| БЪД.ПРЕД.ВР. В МИН., 3Л., МН.Ч. = щяха да са лъхвали
| ПР.НАКЛ., СЕГ.ВР., 1Л., ЕД.Ч., М.Р. = лъхвал съм
| ПР.НАКЛ., СЕГ.ВР., 1Л., ЕД.Ч., Ж.Р. = лъхвала съм
| ПР.НАКЛ., СЕГ.ВР., 1Л., ЕД.Ч., СР.Р. = лъхвало съм
| ПР.НАКЛ., СЕГ.ВР., 1Л., МН.Ч. = лъхвали сме
| ПР.НАКЛ., СЕГ.ВР., 2Л., ЕД.Ч., М.Р. = лъхвал си
| ПР.НАКЛ., СЕГ.ВР., 2Л., ЕД.Ч., Ж.Р. = лъхвала си
| ПР.НАКЛ., СЕГ.ВР., 2Л., ЕД.Ч., СР.Р. = лъхвало си
| ПР.НАКЛ., СЕГ.ВР., 2Л., МН.Ч. = лъхвали сте
| ПР.НАКЛ., СЕГ.ВР., 3Л., ЕД.Ч., М.Р. = лъхвал (е)
| ПР.НАКЛ., СЕГ.ВР., 3Л., ЕД.Ч., Ж.Р. = лъхвала (е)
| ПР.НАКЛ., СЕГ.ВР., 3Л., ЕД.Ч., СР.Р. = лъхвало (е)
| ПР.НАКЛ., СЕГ.ВР., 3Л., МН.Ч. = лъхвали (са)
| ПР.НАКЛ., МИН.СВ.ВР., 1Л., ЕД.Ч., М.Р. = лъхвал съм
| ПР.НАКЛ., МИН.СВ.ВР., 1Л., ЕД.Ч., Ж.Р. = лъхвала съм
| ПР.НАКЛ., МИН.СВ.ВР., 1Л., ЕД.Ч., СР.Р. = лъхвало съм
| ПР.НАКЛ., МИН.СВ.ВР., 1Л., МН.Ч. = лъхвали сме
| ПР.НАКЛ., МИН.СВ.ВР., 2Л., ЕД.Ч., М.Р. = лъхвал си
| ПР.НАКЛ., МИН.СВ.ВР., 2Л., ЕД.Ч., Ж.Р. = лъхвала си
| ПР.НАКЛ., МИН.СВ.ВР., 2Л., ЕД.Ч., СР.Р. = лъхвало си
| ПР.НАКЛ., МИН.СВ.ВР., 2Л., МН.Ч. = лъхвали сте
| ПР.НАКЛ., МИН.СВ.ВР., 3Л., ЕД.Ч., М.Р. = лъхвал (е)
| ПР.НАКЛ., МИН.СВ.ВР., 3Л., ЕД.Ч., Ж.Р. = лъхвала (е)
| ПР.НАКЛ., МИН.СВ.ВР., 3Л., ЕД.Ч., СР.Р. = лъхвало (е)
| ПР.НАКЛ., МИН.СВ.ВР., 3Л., МН.Ч. = лъхвали (са)
| ПР.НАКЛ., МИН.НЕОПР.ВР., 1Л., ЕД.Ч., М.Р. = бил съм лъхвал
| ПР.НАКЛ., МИН.НЕОПР.ВР., 1Л., ЕД.Ч., Ж.Р. = била съм лъхвала
| ПР.НАКЛ., МИН.НЕОПР.ВР., 1Л., ЕД.Ч., СР.Р. = било съм лъхвало
| ПР.НАКЛ., МИН.НЕОПР.ВР., 1Л., МН.Ч. = били сме лъхвали
| ПР.НАКЛ., МИН.НЕОПР.ВР., 2Л., ЕД.Ч., М.Р. = бил си лъхвал
| ПР.НАКЛ., МИН.НЕОПР.ВР., 2Л., ЕД.Ч., Ж.Р. = била си лъхвала
| ПР.НАКЛ., МИН.НЕОПР.ВР., 2Л., ЕД.Ч., СР.Р. = било си лъхвало
| ПР.НАКЛ., МИН.НЕОПР.ВР., 2Л., МН.Ч. = били сте лъхвали
| ПР.НАКЛ., МИН.НЕОПР.ВР., 3Л., ЕД.Ч., М.Р. = бил (е) лъхвал
| ПР.НАКЛ., МИН.НЕОПР.ВР., 3Л., ЕД.Ч., Ж.Р. = била (е) лъхвала
| ПР.НАКЛ., МИН.НЕОПР.ВР., 3Л., ЕД.Ч., СР.Р. = било (е) лъхвало
| ПР.НАКЛ., МИН.НЕОПР.ВР., 3Л., МН.Ч. = били (са) лъхвали
| ПР.НАКЛ., БЪД.ВР., 1Л., ЕД.Ч., М.Р. = щял съм да лъхвам
| ПР.НАКЛ., БЪД.ВР., 1Л., ЕД.Ч., Ж.Р. = щяла съм да лъхвам
| ПР.НАКЛ., БЪД.ВР., 1Л., ЕД.Ч., СР.Р. = щяло съм да лъхвам
| ПР.НАКЛ., БЪД.ВР., 1Л., МН.Ч. = щели сме да лъхваме
| ПР.НАКЛ., БЪД.ВР., 2Л., ЕД.Ч., М.Р. = щял си да лъхваш
| ПР.НАКЛ., БЪД.ВР., 2Л., ЕД.Ч., Ж.Р. = щяла си да лъхваш
| ПР.НАКЛ., БЪД.ВР., 2Л., ЕД.Ч., СР.Р. = щяло си да лъхваш
| ПР.НАКЛ., БЪД.ВР., 2Л., МН.Ч. = щели сте да лъхвате
| ПР.НАКЛ., БЪД.ВР., 3Л., ЕД.Ч., М.Р. = щял (е) да лъхва
| ПР.НАКЛ., БЪД.ВР., 3Л., ЕД.Ч., Ж.Р. = щяла (е) да лъхва
| ПР.НАКЛ., БЪД.ВР., 3Л., ЕД.Ч., СР.Р. = щяло (е) да лъхва
| ПР.НАКЛ., БЪД.ВР., 3Л., МН.Ч. = щели (са) да лъхват
| ПР.НАКЛ., БЪД.ПРЕД.ВР., 1Л., ЕД.Ч., М.Р. = щял съм да съм лъхвал
| ПР.НАКЛ., БЪД.ПРЕД.ВР., 1Л., ЕД.Ч., Ж.Р. = щяла съм да съм лъхвала
| ПР.НАКЛ., БЪД.ПРЕД.ВР., 1Л., ЕД.Ч., СР.Р. = щяло съм да съм лъхвало
| ПР.НАКЛ., БЪД.ПРЕД.ВР., 1Л., МН.Ч. = щели сме да сме лъхвали
| ПР.НАКЛ., БЪД.ПРЕД.ВР., 2Л., ЕД.Ч., М.Р. = щял си да си лъхвал
| ПР.НАКЛ., БЪД.ПРЕД.ВР., 2Л., ЕД.Ч., Ж.Р. = щяла си да си лъхвала
| ПР.НАКЛ., БЪД.ПРЕД.ВР., 2Л., ЕД.Ч., СР.Р. = щяло си да си лъхвало
| ПР.НАКЛ., БЪД.ПРЕД.ВР., 2Л., МН.Ч. = щели сте да сте лъхвали
| ПР.НАКЛ., БЪД.ПРЕД.ВР., 3Л., ЕД.Ч., М.Р. = щял (е) да е лъхвал
| ПР.НАКЛ., БЪД.ПРЕД.ВР., 3Л., ЕД.Ч., Ж.Р. = щяла (е) да е лъхвала
| ПР.НАКЛ., БЪД.ПРЕД.ВР., 3Л., ЕД.Ч., СР.Р. = щяло (е) да е лъхвало
| ПР.НАКЛ., БЪД.ПРЕД.ВР., 3Л., МН.Ч. = щели (са) да са лъхвали
| УСЛОВНО НАКЛОНЕНИЕ, 1Л., ЕД.Ч., М.Р. = бих лъхвал
| УСЛОВНО НАКЛОНЕНИЕ, 1Л., ЕД.Ч., Ж.Р. = бих лъхвала
| УСЛОВНО НАКЛОНЕНИЕ, 1Л., ЕД.Ч., СР.Р. = бих лъхвало
| УСЛОВНО НАКЛОНЕНИЕ, 1Л., МН.Ч. = бихме лъхвали
| УСЛОВНО НАКЛОНЕНИЕ, 2Л., ЕД.Ч., М.Р. = би лъхвал
| УСЛОВНО НАКЛОНЕНИЕ, 2Л., ЕД.Ч., Ж.Р. = би лъхвала
| УСЛОВНО НАКЛОНЕНИЕ, 2Л., ЕД.Ч., СР.Р. = би лъхвало
| УСЛОВНО НАКЛОНЕНИЕ, 2Л., МН.Ч. = бихте лъхвали
| УСЛОВНО НАКЛОНЕНИЕ, 3Л., ЕД.Ч., М.Р. = би лъхвал
| УСЛОВНО НАКЛОНЕНИЕ, 3Л., ЕД.Ч., Ж.Р. = би лъхвала
| УСЛОВНО НАКЛОНЕНИЕ, 3Л., ЕД.Ч., СР.Р. = би лъхвало
| УСЛОВНО НАКЛОНЕНИЕ, 3Л., МН.Ч. = биха лъхвали
| ПОВЕЛИТЕЛНО НАКЛОНЕНИЕ, ЕД.Ч. = лъх·вай
| ПОВЕЛИТЕЛНО НАКЛОНЕНИЕ, МН.Ч. = лъх·вай·те
| МИН.СТРАД.ПРИЧ. М.Р. = лъх·ван
| МИН.СТРАД.ПРИЧ. М.Р. НЕПЪЛЕН ЧЛЕН = лъх·ва·ния
| МИН.СТРАД.ПРИЧ. М.Р. ПЪЛЕН ЧЛЕН = лъх·ва·ни·ят
| МИН.СТРАД.ПРИЧ. Ж.Р. = лъх·ва·на
| МИН.СТРАД.ПРИЧ. Ж.Р. ЧЛЕН = лъх·ва·на·та
| МИН.СТРАД.ПРИЧ. СР.Р. = лъх·ва·но
| МИН.СТРАД.ПРИЧ. СР.Р. ЧЛЕН = лъх·ва·но·то
| МИН.СТРАД.ПРИЧ. МН.Ч. = лъх·ва·ни
| МИН.СТРАД.ПРИЧ. МН.Ч. ЧЛЕН = лъх·ва·ни·те
| МИН.ДЕЯТ.СВ.ПРИЧ. М.Р. = лъх·вал
| МИН.ДЕЯТ.СВ.ПРИЧ. М.Р. НЕПЪЛЕН ЧЛЕН = лъх·ва·лия
| МИН.ДЕЯТ.СВ.ПРИЧ. М.Р. ПЪЛЕН ЧЛЕН = лъх·ва·ли·ят
| МИН.ДЕЯТ.СВ.ПРИЧ. Ж.Р. = лъх·ва·ла
| МИН.ДЕЯТ.СВ.ПРИЧ. Ж.Р. ЧЛЕН = лъх·ва·ла·та
| МИН.ДЕЯТ.СВ.ПРИЧ. СР.Р. = лъх·ва·ло
| МИН.ДЕЯТ.СВ.ПРИЧ. СР.Р. ЧЛЕН = лъх·ва·ло·то
| МИН.ДЕЯТ.СВ.ПРИЧ. МН.Ч. = лъх·ва·ли
| МИН.ДЕЯТ.СВ.ПРИЧ. МН.Ч. ЧЛЕН = лъх·ва·ли·те
| МИН.ДЕЯТ.НЕСВ.ПРИЧ. М.Р. = лъх·вал
| МИН.ДЕЯТ.НЕСВ.ПРИЧ. М.Р. НЕПЪЛЕН ЧЛЕН = лъх·ва·лия
| МИН.ДЕЯТ.НЕСВ.ПРИЧ. М.Р. ПЪЛЕН ЧЛЕН = лъх·ва·ли·ят
| МИН.ДЕЯТ.НЕСВ.ПРИЧ. Ж.Р. = лъх·ва·ла
| МИН.ДЕЯТ.НЕСВ.ПРИЧ. Ж.Р. ЧЛЕН = лъх·ва·ла·та
| МИН.ДЕЯТ.НЕСВ.ПРИЧ. СР.Р. = лъх·ва·ло
| МИН.ДЕЯТ.НЕСВ.ПРИЧ. СР.Р. ЧЛЕН = лъх·ва·ло·то
| МИН.ДЕЯТ.НЕСВ.ПРИЧ. МН.Ч. = лъх·ва·ли
| МИН.ДЕЯТ.НЕСВ.ПРИЧ. МН.Ч. ЧЛЕН = лъх·ва·ли·те
| СЕГ.ДЕЯТ.ПРИЧ. М.Р. = лъх·ващ
| СЕГ.ДЕЯТ.ПРИЧ. М.Р. НЕПЪЛЕН ЧЛЕН = лъх·ва·щия
| СЕГ.ДЕЯТ.ПРИЧ. М.Р. ПЪЛЕН ЧЛЕН = лъх·ва·щи·ят
| СЕГ.ДЕЯТ.ПРИЧ. Ж.Р. = лъх·ва·ща
| СЕГ.ДЕЯТ.ПРИЧ. Ж.Р. ЧЛЕН = лъх·ва·ща·та
| СЕГ.ДЕЯТ.ПРИЧ. СР.Р. = лъх·ва·що
| СЕГ.ДЕЯТ.ПРИЧ. СР.Р. ЧЛЕН = лъх·ва·що·то
| СЕГ.ДЕЯТ.ПРИЧ. МН.Ч. = лъх·ва·щи
| СЕГ.ДЕЯТ.ПРИЧ. МН.Ч. ЧЛЕН = лъх·ва·щи·те
| ДЕЕПРИЧАСТИЕ = лъх·вай·ки
| СКРИТИ ПРЕПРАТКИ = 
[[лъхвам]],
[[лъхваш]],
[[лъхва]],
[[лъхваме]],
[[лъхвате]],
[[лъхват]],
[[лъхвах]],
[[лъхвахме]],
[[лъхвахте]],
[[лъхваха]],
[[лъхваше]],
[[лъхвай]],
[[лъхвайте]],
[[лъхвал]],
[[лъхвалия]],
[[лъхвалият]],
[[лъхвала]],
[[лъхвалата]],
[[лъхвало]],
[[лъхвалото]],
[[лъхвали]],
[[лъхвалите]],
[[лъхван]],
[[лъхвания]],
[[лъхваният]],
[[лъхвана]],
[[лъхваната]],
[[лъхвано]],
[[лъхваното]],
[[лъхвани]],
[[лъхваните]],
[[лъхващ]],
[[лъхващия]],
[[лъхващият]],
[[лъхваща]],
[[лъхващата]],
[[лъхващо]],
[[лъхващото]],
[[лъхващи]],
[[лъхващите]],
[[лъхвайки]],
[[лъхвал съм]],
[[лъхвала съм]],
[[лъхвало съм]],
[[лъхвали сме]],
[[лъхвал си]],
[[лъхвала си]],
[[лъхвало си]],
[[лъхвали сте]],
[[лъхвал е]],
[[лъхвала е]],
[[лъхвало е]],
[[лъхвали са]],
[[бях лъхвал]],
[[бях лъхвала]],
[[бях лъхвало]],
[[бяхме лъхвали]],
[[беше лъхвал]],
[[беше лъхвала]],
[[беше лъхвало]],
[[бяхте лъхвали]],
[[бяха лъхвали]],
[[ще лъхвам]],
[[ще лъхваме]],
[[ще лъхваш]],
[[ще лъхвате]],
[[ще лъхва]],
[[ще лъхват]],
[[ще съм лъхвал]],
[[ще съм лъхвала]],
[[ще съм лъхвало]],
[[ще сме лъхвали]],
[[ще си лъхвал]],
[[ще си лъхвала]],
[[ще си лъхвало]],
[[ще сте лъхвали]],
[[ще е лъхвал]],
[[ще е лъхвала]],
[[ще е лъхвало]],
[[ще са лъхвали]],
[[щях да лъхвам]],
[[щяхме да лъхваме]],
[[щеше да лъхваш]],
[[щяхте да лъхвате]],
[[щеше да лъхва]],
[[щяха да лъхват]],
[[щях да съм лъхвал]],
[[щях да съм лъхвала]],
[[щях да съм лъхвало]],
[[щяхме да сме лъхвали]],
[[щеше да си лъхвал]],
[[щеше да си лъхвала]],
[[щеше да си лъхвало]],
[[щяхте да сте лъхвали]],
[[щеше да е лъхвал]],
[[щеше да е лъхвала]],
[[щеше да е лъхвало]],
[[щяха да са лъхвали]],
[[бил съм лъхвал]],
[[била съм лъхвала]],
[[било съм лъхвало]],
[[били сме лъхвали]],
[[бил си лъхвал]],
[[била си лъхвала]],
[[било си лъхвало]],
[[били сте лъхвали]],
[[бил е лъхвал]],
[[била е лъхвала]],
[[било е лъхвало]],
[[били са лъхвали]],
[[щял съм да лъхвам]],
[[щяла съм да лъхвам]],
[[щяло съм да лъхвам]],
[[щели сме да лъхваме]],
[[щял си да лъхваш]],
[[щяла си да лъхваш]],
[[щяло си да лъхваш]],
[[щели сте да лъхвате]],
[[щял да лъхва]],
[[щяла да лъхва]],
[[щяло да лъхва]],
[[щели да лъхват]],
[[щял е да лъхва]],
[[щяла е да лъхва]],
[[щяло е да лъхва]],
[[щели са да лъхват]],
[[щял съм да съм лъхвал]],
[[щяла съм да съм лъхвала]],
[[щяло съм да съм лъхвало]],
[[щели сме да сме лъхвали]],
[[щял си да си лъхвал]],
[[щяла си да си лъхвала]],
[[щяло си да си лъхвало]],
[[щели сте да сте лъхвали]],
[[щял да е лъхвал]],
[[щяла да е лъхвала]],
[[щяло да е лъхвало]],
[[щели да са лъхвали]],
[[щял е да е лъхвал]],
[[щяла е да е лъхвала]],
[[щяло е да е лъхвало]],
[[щели са да са лъхвали]],
[[бих лъхвал]],
[[бих лъхвала]],
[[бих лъхвало]],
[[бихме лъхвали]],
[[би лъхвал]],
[[би лъхвала]],
[[би лъхвало]],
[[бихте лъхвали]],
[[биха лъхвали]],
}}</text>
      <sha1>dexsg79spbx5dqrlf7yc1j3daxem0ei</sha1>
    </revision>
  </page>
  <page>
    <title>Шаблон:Словоформи/лъхна</title>
    <ns>10</ns>
    <id>394633</id>
    <revision>
      <id>426663</id>
      <parentid>9611</parentid>
      <timestamp>2005-05-06T18:00:54Z</timestamp>
      <contributor>
        <username>Bgbot</username>
        <id>83</id>
      </contributor>
      <comment>Борислав: Шаблон със словоформи</comment>
      <model>wikitext</model>
      <format>text/x-wiki</format>
      <text bytes="19206" xml:space="preserve">{{Шаблон:Словоформи/Глагол|
  ОСНОВНА ФОРМА = лъхна
| СЕГ.ВР., 1Л., ЕД.Ч. = лъх·на
| СЕГ.ВР., 1Л., МН.Ч. = лъх·нем
| СЕГ.ВР., 2Л., ЕД.Ч. = лъх·неш
| СЕГ.ВР., 2Л., МН.Ч. = лъх·не·те
| СЕГ.ВР., 3Л., ЕД.Ч. = лъх·не
| СЕГ.ВР., 3Л., МН.Ч. = лъх·нат
| МИН.СВ.ВР., 1Л., ЕД.Ч. = лъх·нах
| МИН.СВ.ВР., 1Л., МН.Ч. = лъх·нах·ме
| МИН.СВ.ВР., 2Л., ЕД.Ч. = лъх·на
| МИН.СВ.ВР., 2Л., МН.Ч. = лъх·нах·те
| МИН.СВ.ВР., 3Л., ЕД.Ч. = лъх·на
| МИН.СВ.ВР., 3Л., МН.Ч. = лъх·на·ха
| МИН.НЕСВ.ВР., 1Л., ЕД.Ч. = лъх·нех
| МИН.НЕСВ.ВР., 1Л., МН.Ч. = лъх·нех·ме
| МИН.НЕСВ.ВР., 2Л., ЕД.Ч. = лъх·не·ше
| МИН.НЕСВ.ВР., 2Л., МН.Ч. = лъх·нех·те
| МИН.НЕСВ.ВР., 3Л., ЕД.Ч. = лъх·не·ше
| МИН.НЕСВ.ВР., 3Л., МН.Ч. = лъх·не·ха
| МИН.НЕОПР.ВР., 1Л., ЕД.Ч., М.Р. = лъхнал съм
| МИН.НЕОПР.ВР., 1Л., ЕД.Ч., Ж.Р. = лъхнала съм
| МИН.НЕОПР.ВР., 1Л., ЕД.Ч., СР.Р. = лъхнало съм
| МИН.НЕОПР.ВР., 1Л., МН.Ч. = лъхнали сме
| МИН.НЕОПР.ВР., 2Л., ЕД.Ч., М.Р. = лъхнал си
| МИН.НЕОПР.ВР., 2Л., ЕД.Ч., Ж.Р. = лъхнала си
| МИН.НЕОПР.ВР., 2Л., ЕД.Ч., СР.Р. = лъхнало си
| МИН.НЕОПР.ВР., 2Л., МН.Ч. = лъхнали сте
| МИН.НЕОПР.ВР., 3Л., ЕД.Ч., М.Р. = лъхнал е
| МИН.НЕОПР.ВР., 3Л., ЕД.Ч., Ж.Р. = лъхнала е
| МИН.НЕОПР.ВР., 3Л., ЕД.Ч., СР.Р. = лъхнало е
| МИН.НЕОПР.ВР., 3Л., МН.Ч. = лъхнали са
| МИН.ПРЕД.ВР., 1Л., ЕД.Ч., М.Р. = бях лъхнал
| МИН.ПРЕД.ВР., 1Л., ЕД.Ч., Ж.Р. = бях лъхнала
| МИН.ПРЕД.ВР., 1Л., ЕД.Ч., СР.Р. = бях лъхнало
| МИН.ПРЕД.ВР., 1Л., МН.Ч. = бяхме лъхнали
| МИН.ПРЕД.ВР., 2Л., ЕД.Ч., М.Р. = беше лъхнал
| МИН.ПРЕД.ВР., 2Л., ЕД.Ч., Ж.Р. = беше лъхнала
| МИН.ПРЕД.ВР., 2Л., ЕД.Ч., СР.Р. = беше лъхнало
| МИН.ПРЕД.ВР., 2Л., МН.Ч. = бяхте лъхнали
| МИН.ПРЕД.ВР., 3Л., ЕД.Ч., М.Р. = беше лъхнал
| МИН.ПРЕД.ВР., 3Л., ЕД.Ч., Ж.Р. = беше лъхнала
| МИН.ПРЕД.ВР., 3Л., ЕД.Ч., СР.Р. = беше лъхнало
| МИН.ПРЕД.ВР., 3Л., МН.Ч. = бяха лъхнали
| БЪД.ВР., 1Л., ЕД.Ч. = ще лъхна
| БЪД.ВР., 1Л., МН.Ч. = ще лъхнем
| БЪД.ВР., 2Л., ЕД.Ч. = ще лъхнеш
| БЪД.ВР., 2Л., МН.Ч. = ще лъхнете
| БЪД.ВР., 3Л., ЕД.Ч. = ще лъхне
| БЪД.ВР., 3Л., МН.Ч. = ще лъхнат
| БЪД.ПРЕД.ВР., 1Л., ЕД.Ч., М.Р. = ще съм лъхнал
| БЪД.ПРЕД.ВР., 1Л., ЕД.Ч., Ж.Р. = ще съм лъхнала
| БЪД.ПРЕД.ВР., 1Л., ЕД.Ч., СР.Р. = ще съм лъхнало
| БЪД.ПРЕД.ВР., 1Л., МН.Ч. = ще сме лъхнали
| БЪД.ПРЕД.ВР., 2Л., ЕД.Ч., М.Р. = ще си лъхнал
| БЪД.ПРЕД.ВР., 2Л., ЕД.Ч., Ж.Р. = ще си лъхнала
| БЪД.ПРЕД.ВР., 2Л., ЕД.Ч., СР.Р. = ще си лъхнало
| БЪД.ПРЕД.ВР., 2Л., МН.Ч. = ще сте лъхнали
| БЪД.ПРЕД.ВР., 3Л., ЕД.Ч., М.Р. = ще е лъхнал
| БЪД.ПРЕД.ВР., 3Л., ЕД.Ч., Ж.Р. = ще е лъхнала
| БЪД.ПРЕД.ВР., 3Л., ЕД.Ч., СР.Р. = ще е лъхнало
| БЪД.ПРЕД.ВР., 3Л., МН.Ч. = ще са лъхнали
| БЪД.ВР. В МИН., 1Л., ЕД.Ч. = щях да лъхна
| БЪД.ВР. В МИН., 1Л., МН.Ч. = щяхме да лъхнем
| БЪД.ВР. В МИН., 2Л., ЕД.Ч. = щеше да лъхнеш
| БЪД.ВР. В МИН., 2Л., МН.Ч. = щяхте да лъхнете
| БЪД.ВР. В МИН., 3Л., ЕД.Ч. = щеше да лъхне
| БЪД.ВР. В МИН., 3Л., МН.Ч. = щяха да лъхнат
| БЪД.ПРЕД.ВР. В МИН., 1Л., ЕД.Ч., М.Р. = щях да съм лъхнал
| БЪД.ПРЕД.ВР. В МИН., 1Л., ЕД.Ч., Ж.Р. = щях да съм лъхнала
| БЪД.ПРЕД.ВР. В МИН., 1Л., ЕД.Ч., СР.Р. = щях да съм лъхнало
| БЪД.ПРЕД.ВР. В МИН., 1Л., МН.Ч. = щяхме да сме лъхнали
| БЪД.ПРЕД.ВР. В МИН., 2Л., ЕД.Ч., М.Р. = щеше да си лъхнал
| БЪД.ПРЕД.ВР. В МИН., 2Л., ЕД.Ч., Ж.Р. = щеше да си лъхнала
| БЪД.ПРЕД.ВР. В МИН., 2Л., ЕД.Ч., СР.Р. = щеше да си лъхнало
| БЪД.ПРЕД.ВР. В МИН., 2Л., МН.Ч. = щяхте да сте лъхнали
| БЪД.ПРЕД.ВР. В МИН., 3Л., ЕД.Ч., М.Р. = щеше да е лъхнал
| БЪД.ПРЕД.ВР. В МИН., 3Л., ЕД.Ч., Ж.Р. = щеше да е лъхнала
| БЪД.ПРЕД.ВР. В МИН., 3Л., ЕД.Ч., СР.Р. = щеше да е лъхнало
| БЪД.ПРЕД.ВР. В МИН., 3Л., МН.Ч. = щяха да са лъхнали
| ПР.НАКЛ., СЕГ.ВР., 1Л., ЕД.Ч., М.Р. = лъхнел съм
| ПР.НАКЛ., СЕГ.ВР., 1Л., ЕД.Ч., Ж.Р. = лъхнела съм
| ПР.НАКЛ., СЕГ.ВР., 1Л., ЕД.Ч., СР.Р. = лъхнело съм
| ПР.НАКЛ., СЕГ.ВР., 1Л., МН.Ч. = лъхнели сме
| ПР.НАКЛ., СЕГ.ВР., 2Л., ЕД.Ч., М.Р. = лъхнел си
| ПР.НАКЛ., СЕГ.ВР., 2Л., ЕД.Ч., Ж.Р. = лъхнела си
| ПР.НАКЛ., СЕГ.ВР., 2Л., ЕД.Ч., СР.Р. = лъхнело си
| ПР.НАКЛ., СЕГ.ВР., 2Л., МН.Ч. = лъхнели сте
| ПР.НАКЛ., СЕГ.ВР., 3Л., ЕД.Ч., М.Р. = лъхнел (е)
| ПР.НАКЛ., СЕГ.ВР., 3Л., ЕД.Ч., Ж.Р. = лъхнела (е)
| ПР.НАКЛ., СЕГ.ВР., 3Л., ЕД.Ч., СР.Р. = лъхнело (е)
| ПР.НАКЛ., СЕГ.ВР., 3Л., МН.Ч. = лъхнели (са)
| ПР.НАКЛ., МИН.СВ.ВР., 1Л., ЕД.Ч., М.Р. = лъхнал съм
| ПР.НАКЛ., МИН.СВ.ВР., 1Л., ЕД.Ч., Ж.Р. = лъхнала съм
| ПР.НАКЛ., МИН.СВ.ВР., 1Л., ЕД.Ч., СР.Р. = лъхнало съм
| ПР.НАКЛ., МИН.СВ.ВР., 1Л., МН.Ч. = лъхнали сме
| ПР.НАКЛ., МИН.СВ.ВР., 2Л., ЕД.Ч., М.Р. = лъхнал си
| ПР.НАКЛ., МИН.СВ.ВР., 2Л., ЕД.Ч., Ж.Р. = лъхнала си
| ПР.НАКЛ., МИН.СВ.ВР., 2Л., ЕД.Ч., СР.Р. = лъхнало си
| ПР.НАКЛ., МИН.СВ.ВР., 2Л., МН.Ч. = лъхнали сте
| ПР.НАКЛ., МИН.СВ.ВР., 3Л., ЕД.Ч., М.Р. = лъхнал (е)
| ПР.НАКЛ., МИН.СВ.ВР., 3Л., ЕД.Ч., Ж.Р. = лъхнала (е)
| ПР.НАКЛ., МИН.СВ.ВР., 3Л., ЕД.Ч., СР.Р. = лъхнало (е)
| ПР.НАКЛ., МИН.СВ.ВР., 3Л., МН.Ч. = лъхнали (са)
| ПР.НАКЛ., МИН.НЕОПР.ВР., 1Л., ЕД.Ч., М.Р. = бил съм лъхнал
| ПР.НАКЛ., МИН.НЕОПР.ВР., 1Л., ЕД.Ч., Ж.Р. = била съм лъхнала
| ПР.НАКЛ., МИН.НЕОПР.ВР., 1Л., ЕД.Ч., СР.Р. = било съм лъхнало
| ПР.НАКЛ., МИН.НЕОПР.ВР., 1Л., МН.Ч. = били сме лъхнали
| ПР.НАКЛ., МИН.НЕОПР.ВР., 2Л., ЕД.Ч., М.Р. = бил си лъхнал
| ПР.НАКЛ., МИН.НЕОПР.ВР., 2Л., ЕД.Ч., Ж.Р. = била си лъхнала
| ПР.НАКЛ., МИН.НЕОПР.ВР., 2Л., ЕД.Ч., СР.Р. = било си лъхнало
| ПР.НАКЛ., МИН.НЕОПР.ВР., 2Л., МН.Ч. = били сте лъхнали
| ПР.НАКЛ., МИН.НЕОПР.ВР., 3Л., ЕД.Ч., М.Р. = бил (е) лъхнал
| ПР.НАКЛ., МИН.НЕОПР.ВР., 3Л., ЕД.Ч., Ж.Р. = била (е) лъхнала
| ПР.НАКЛ., МИН.НЕОПР.ВР., 3Л., ЕД.Ч., СР.Р. = било (е) лъхнало
| ПР.НАКЛ., МИН.НЕОПР.ВР., 3Л., МН.Ч. = били (са) лъхнали
| ПР.НАКЛ., БЪД.ВР., 1Л., ЕД.Ч., М.Р. = щял съм да лъхна
| ПР.НАКЛ., БЪД.ВР., 1Л., ЕД.Ч., Ж.Р. = щяла съм да лъхна
| ПР.НАКЛ., БЪД.ВР., 1Л., ЕД.Ч., СР.Р. = щяло съм да лъхна
| ПР.НАКЛ., БЪД.ВР., 1Л., МН.Ч. = щели сме да лъхнем
| ПР.НАКЛ., БЪД.ВР., 2Л., ЕД.Ч., М.Р. = щял си да лъхнеш
| ПР.НАКЛ., БЪД.ВР., 2Л., ЕД.Ч., Ж.Р. = щяла си да лъхнеш
| ПР.НАКЛ., БЪД.ВР., 2Л., ЕД.Ч., СР.Р. = щяло си да лъхнеш
| ПР.НАКЛ., БЪД.ВР., 2Л., МН.Ч. = щели сте да лъхнете
| ПР.НАКЛ., БЪД.ВР., 3Л., ЕД.Ч., М.Р. = щял (е) да лъхне
| ПР.НАКЛ., БЪД.ВР., 3Л., ЕД.Ч., Ж.Р. = щяла (е) да лъхне
| ПР.НАКЛ., БЪД.ВР., 3Л., ЕД.Ч., СР.Р. = щяло (е) да лъхне
| ПР.НАКЛ., БЪД.ВР., 3Л., МН.Ч. = щели (са) да лъхнат
| ПР.НАКЛ., БЪД.ПРЕД.ВР., 1Л., ЕД.Ч., М.Р. = щял съм да съм лъхнал
| ПР.НАКЛ., БЪД.ПРЕД.ВР., 1Л., ЕД.Ч., Ж.Р. = щяла съм да съм лъхнала
| ПР.НАКЛ., БЪД.ПРЕД.ВР., 1Л., ЕД.Ч., СР.Р. = щяло съм да съм лъхнало
| ПР.НАКЛ., БЪД.ПРЕД.ВР., 1Л., МН.Ч. = щели сме да сме лъхнали
| ПР.НАКЛ., БЪД.ПРЕД.ВР., 2Л., ЕД.Ч., М.Р. = щял си да си лъхнал
| ПР.НАКЛ., БЪД.ПРЕД.ВР., 2Л., ЕД.Ч., Ж.Р. = щяла си да си лъхнала
| ПР.НАКЛ., БЪД.ПРЕД.ВР., 2Л., ЕД.Ч., СР.Р. = щяло си да си лъхнало
| ПР.НАКЛ., БЪД.ПРЕД.ВР., 2Л., МН.Ч. = щели сте да сте лъхнали
| ПР.НАКЛ., БЪД.ПРЕД.ВР., 3Л., ЕД.Ч., М.Р. = щял (е) да е лъхнал
| ПР.НАКЛ., БЪД.ПРЕД.ВР., 3Л., ЕД.Ч., Ж.Р. = щяла (е) да е лъхнала
| ПР.НАКЛ., БЪД.ПРЕД.ВР., 3Л., ЕД.Ч., СР.Р. = щяло (е) да е лъхнало
| ПР.НАКЛ., БЪД.ПРЕД.ВР., 3Л., МН.Ч. = щели (са) да са лъхнали
| УСЛОВНО НАКЛОНЕНИЕ, 1Л., ЕД.Ч., М.Р. = бих лъхнал
| УСЛОВНО НАКЛОНЕНИЕ, 1Л., ЕД.Ч., Ж.Р. = бих лъхнала
| УСЛОВНО НАКЛОНЕНИЕ, 1Л., ЕД.Ч., СР.Р. = бих лъхнало
| УСЛОВНО НАКЛОНЕНИЕ, 1Л., МН.Ч. = бихме лъхнали
| УСЛОВНО НАКЛОНЕНИЕ, 2Л., ЕД.Ч., М.Р. = би лъхнал
| УСЛОВНО НАКЛОНЕНИЕ, 2Л., ЕД.Ч., Ж.Р. = би лъхнала
| УСЛОВНО НАКЛОНЕНИЕ, 2Л., ЕД.Ч., СР.Р. = би лъхнало
| УСЛОВНО НАКЛОНЕНИЕ, 2Л., МН.Ч. = бихте лъхнали
| УСЛОВНО НАКЛОНЕНИЕ, 3Л., ЕД.Ч., М.Р. = би лъхнал
| УСЛОВНО НАКЛОНЕНИЕ, 3Л., ЕД.Ч., Ж.Р. = би лъхнала
| УСЛОВНО НАКЛОНЕНИЕ, 3Л., ЕД.Ч., СР.Р. = би лъхнало
| УСЛОВНО НАКЛОНЕНИЕ, 3Л., МН.Ч. = биха лъхнали
| ПОВЕЛИТЕЛНО НАКЛОНЕНИЕ, ЕД.Ч. = лъх·ни
| ПОВЕЛИТЕЛНО НАКЛОНЕНИЕ, МН.Ч. = лъх·не·те
| МИН.СТРАД.ПРИЧ. М.Р. = лъх·нат
| МИН.СТРАД.ПРИЧ. М.Р. НЕПЪЛЕН ЧЛЕН = лъх·на·тия
| МИН.СТРАД.ПРИЧ. М.Р. ПЪЛЕН ЧЛЕН = лъх·на·ти·ят
| МИН.СТРАД.ПРИЧ. Ж.Р. = лъх·на·та
| МИН.СТРАД.ПРИЧ. Ж.Р. ЧЛЕН = лъх·на·та·та
| МИН.СТРАД.ПРИЧ. СР.Р. = лъх·на·то
| МИН.СТРАД.ПРИЧ. СР.Р. ЧЛЕН = лъх·на·то·то
| МИН.СТРАД.ПРИЧ. МН.Ч. = лъх·на·ти
| МИН.СТРАД.ПРИЧ. МН.Ч. ЧЛЕН = лъх·на·ти·те
| МИН.ДЕЯТ.СВ.ПРИЧ. М.Р. = лъх·нал
| МИН.ДЕЯТ.СВ.ПРИЧ. М.Р. НЕПЪЛЕН ЧЛЕН = лъх·на·лия
| МИН.ДЕЯТ.СВ.ПРИЧ. М.Р. ПЪЛЕН ЧЛЕН = лъх·на·ли·ят
| МИН.ДЕЯТ.СВ.ПРИЧ. Ж.Р. = лъх·на·ла
| МИН.ДЕЯТ.СВ.ПРИЧ. Ж.Р. ЧЛЕН = лъх·на·ла·та
| МИН.ДЕЯТ.СВ.ПРИЧ. СР.Р. = лъх·на·ло
| МИН.ДЕЯТ.СВ.ПРИЧ. СР.Р. ЧЛЕН = лъх·на·ло·то
| МИН.ДЕЯТ.СВ.ПРИЧ. МН.Ч. = лъх·на·ли
| МИН.ДЕЯТ.СВ.ПРИЧ. МН.Ч. ЧЛЕН = лъх·на·ли·те
| МИН.ДЕЯТ.НЕСВ.ПРИЧ. М.Р. = лъх·нел
| МИН.ДЕЯТ.НЕСВ.ПРИЧ. М.Р. НЕПЪЛЕН ЧЛЕН = лъх·не·лия
| МИН.ДЕЯТ.НЕСВ.ПРИЧ. М.Р. ПЪЛЕН ЧЛЕН = лъх·не·ли·ят
| МИН.ДЕЯТ.НЕСВ.ПРИЧ. Ж.Р. = лъх·не·ла
| МИН.ДЕЯТ.НЕСВ.ПРИЧ. Ж.Р. ЧЛЕН = лъх·не·ла·та
| МИН.ДЕЯТ.НЕСВ.ПРИЧ. СР.Р. = лъх·не·ло
| МИН.ДЕЯТ.НЕСВ.ПРИЧ. СР.Р. ЧЛЕН = лъх·не·ло·то
| МИН.ДЕЯТ.НЕСВ.ПРИЧ. МН.Ч. = лъх·не·ли
| МИН.ДЕЯТ.НЕСВ.ПРИЧ. МН.Ч. ЧЛЕН = лъх·не·ли·те
| СЕГ.ДЕЯТ.ПРИЧ. М.Р. = —
| СЕГ.ДЕЯТ.ПРИЧ. М.Р. НЕПЪЛЕН ЧЛЕН = —
| СЕГ.ДЕЯТ.ПРИЧ. М.Р. ПЪЛЕН ЧЛЕН = —
| СЕГ.ДЕЯТ.ПРИЧ. Ж.Р. = —
| СЕГ.ДЕЯТ.ПРИЧ. Ж.Р. ЧЛЕН = —
| СЕГ.ДЕЯТ.ПРИЧ. СР.Р. = —
| СЕГ.ДЕЯТ.ПРИЧ. СР.Р. ЧЛЕН = —
| СЕГ.ДЕЯТ.ПРИЧ. МН.Ч. = —
| СЕГ.ДЕЯТ.ПРИЧ. МН.Ч. ЧЛЕН = —
| ДЕЕПРИЧАСТИЕ = —
| СКРИТИ ПРЕПРАТКИ = 
[[лъхна]],
[[лъхнеш]],
[[лъхне]],
[[лъхнем]],
[[лъхнете]],
[[лъхнат]],
[[лъхнах]],
[[лъхнахме]],
[[лъхнахте]],
[[лъхнаха]],
[[лъхнех]],
[[лъхнеше]],
[[лъхнехме]],
[[лъхнехте]],
[[лъхнеха]],
[[лъхни]],
[[лъхнал]],
[[лъхналия]],
[[лъхналият]],
[[лъхнала]],
[[лъхналата]],
[[лъхнало]],
[[лъхналото]],
[[лъхнали]],
[[лъхналите]],
[[лъхнел]],
[[лъхнелия]],
[[лъхнелият]],
[[лъхнела]],
[[лъхнелата]],
[[лъхнело]],
[[лъхнелото]],
[[лъхнели]],
[[лъхнелите]],
[[лъхнатия]],
[[лъхнатият]],
[[лъхната]],
[[лъхнатата]],
[[лъхнато]],
[[лъхнатото]],
[[лъхнати]],
[[лъхнатите]],
[[лъхнал съм]],
[[лъхнала съм]],
[[лъхнало съм]],
[[лъхнали сме]],
[[лъхнал си]],
[[лъхнала си]],
[[лъхнало си]],
[[лъхнали сте]],
[[лъхнал е]],
[[лъхнала е]],
[[лъхнало е]],
[[лъхнали са]],
[[бях лъхнал]],
[[бях лъхнала]],
[[бях лъхнало]],
[[бяхме лъхнали]],
[[беше лъхнал]],
[[беше лъхнала]],
[[беше лъхнало]],
[[бяхте лъхнали]],
[[бяха лъхнали]],
[[ще лъхна]],
[[ще лъхнем]],
[[ще лъхнеш]],
[[ще лъхнете]],
[[ще лъхне]],
[[ще лъхнат]],
[[ще съм лъхнал]],
[[ще съм лъхнала]],
[[ще съм лъхнало]],
[[ще сме лъхнали]],
[[ще си лъхнал]],
[[ще си лъхнала]],
[[ще си лъхнало]],
[[ще сте лъхнали]],
[[ще е лъхнал]],
[[ще е лъхнала]],
[[ще е лъхнало]],
[[ще са лъхнали]],
[[щях да лъхна]],
[[щяхме да лъхнем]],
[[щеше да лъхнеш]],
[[щяхте да лъхнете]],
[[щеше да лъхне]],
[[щяха да лъхнат]],
[[щях да съм лъхнал]],
[[щях да съм лъхнала]],
[[щях да съм лъхнало]],
[[щяхме да сме лъхнали]],
[[щеше да си лъхнал]],
[[щеше да си лъхнала]],
[[щеше да си лъхнало]],
[[щяхте да сте лъхнали]],
[[щеше да е лъхнал]],
[[щеше да е лъхнала]],
[[щеше да е лъхнало]],
[[щяха да са лъхнали]],
[[лъхнел съм]],
[[лъхнела съм]],
[[лъхнело съм]],
[[лъхнели сме]],
[[лъхнел си]],
[[лъхнела си]],
[[лъхнело си]],
[[лъхнели сте]],
[[лъхнел е]],
[[лъхнела е]],
[[лъхнело е]],
[[лъхнели са]],
[[бил съм лъхнал]],
[[била съм лъхнала]],
[[било съм лъхнало]],
[[били сме лъхнали]],
[[бил си лъхнал]],
[[била си лъхнала]],
[[било си лъхнало]],
[[били сте лъхнали]],
[[бил е лъхнал]],
[[била е лъхнала]],
[[било е лъхнало]],
[[били са лъхнали]],
[[щял съм да лъхна]],
[[щяла съм да лъхна]],
[[щяло съм да лъхна]],
[[щели сме да лъхнем]],
[[щял си да лъхнеш]],
[[щяла си да лъхнеш]],
[[щяло си да лъхнеш]],
[[щели сте да лъхнете]],
[[щял да лъхне]],
[[щяла да лъхне]],
[[щяло да лъхне]],
[[щели да лъхнат]],
[[щял е да лъхне]],
[[щяла е да лъхне]],
[[щяло е да лъхне]],
[[щели са да лъхнат]],
[[щял съм да съм лъхнал]],
[[щяла съм да съм лъхнала]],
[[щяло съм да съм лъхнало]],
[[щели сме да сме лъхнали]],
[[щял си да си лъхнал]],
[[щяла си да си лъхнала]],
[[щяло си да си лъхнало]],
[[щели сте да сте лъхнали]],
[[щял да е лъхнал]],
[[щяла да е лъхнала]],
[[щяло да е лъхнало]],
[[щели да са лъхнали]],
[[щял е да е лъхнал]],
[[щяла е да е лъхнала]],
[[щяло е да е лъхнало]],
[[щели са да са лъхнали]],
[[бих лъхнал]],
[[бих лъхнала]],
[[бих лъхнало]],
[[бихме лъхнали]],
[[би лъхнал]],
[[би лъхнала]],
[[би лъхнало]],
[[бихте лъхнали]],
[[биха лъхнали]],
}}</text>
      <sha1>df2sg9gv653y95hjhp5yn7h3ky6omm0</sha1>
    </revision>
  </page>
  <page>
    <title>Шаблон:Словоформи/лъхтя</title>
    <ns>10</ns>
    <id>466115</id>
    <revision>
      <id>498097</id>
      <timestamp>2005-05-08T13:48:07Z</timestamp>
      <contributor>
        <username>Bgbot</username>
        <id>83</id>
      </contributor>
      <comment>Борислав: Шаблон със словоформи</comment>
      <model>wikitext</model>
      <format>text/x-wiki</format>
      <text bytes="19090" xml:space="preserve">{{Шаблон:Словоформи/Глагол|
  ОСНОВНА ФОРМА = лъхтя
| СЕГ.ВР., 1Л., ЕД.Ч. = лъх·тя
| СЕГ.ВР., 1Л., МН.Ч. = лъх·тим
| СЕГ.ВР., 2Л., ЕД.Ч. = лъх·тиш
| СЕГ.ВР., 2Л., МН.Ч. = лъх·ти·те
| СЕГ.ВР., 3Л., ЕД.Ч. = лъх·ти
| СЕГ.ВР., 3Л., МН.Ч. = лъх·тят
| МИН.СВ.ВР., 1Л., ЕД.Ч. = лъх·тях
| МИН.СВ.ВР., 1Л., МН.Ч. = лъх·тях·ме
| МИН.СВ.ВР., 2Л., ЕД.Ч. = лъх·тя
| МИН.СВ.ВР., 2Л., МН.Ч. = лъх·тях·те
| МИН.СВ.ВР., 3Л., ЕД.Ч. = лъх·тя
| МИН.СВ.ВР., 3Л., МН.Ч. = лъх·тя·ха
| МИН.НЕСВ.ВР., 1Л., ЕД.Ч. = лъх·тях
| МИН.НЕСВ.ВР., 1Л., МН.Ч. = лъх·тях·ме
| МИН.НЕСВ.ВР., 2Л., ЕД.Ч. = лъх·те·ше
| МИН.НЕСВ.ВР., 2Л., МН.Ч. = лъх·тях·те
| МИН.НЕСВ.ВР., 3Л., ЕД.Ч. = лъх·те·ше
| МИН.НЕСВ.ВР., 3Л., МН.Ч. = лъх·тя·ха
| МИН.НЕОПР.ВР., 1Л., ЕД.Ч., М.Р. = лъхтял съм
| МИН.НЕОПР.ВР., 1Л., ЕД.Ч., Ж.Р. = лъхтяла съм
| МИН.НЕОПР.ВР., 1Л., ЕД.Ч., СР.Р. = лъхтяло съм
| МИН.НЕОПР.ВР., 1Л., МН.Ч. = лъхтели сме
| МИН.НЕОПР.ВР., 2Л., ЕД.Ч., М.Р. = лъхтял си
| МИН.НЕОПР.ВР., 2Л., ЕД.Ч., Ж.Р. = лъхтяла си
| МИН.НЕОПР.ВР., 2Л., ЕД.Ч., СР.Р. = лъхтяло си
| МИН.НЕОПР.ВР., 2Л., МН.Ч. = лъхтели сте
| МИН.НЕОПР.ВР., 3Л., ЕД.Ч., М.Р. = лъхтял е
| МИН.НЕОПР.ВР., 3Л., ЕД.Ч., Ж.Р. = лъхтяла е
| МИН.НЕОПР.ВР., 3Л., ЕД.Ч., СР.Р. = лъхтяло е
| МИН.НЕОПР.ВР., 3Л., МН.Ч. = лъхтели са
| МИН.ПРЕД.ВР., 1Л., ЕД.Ч., М.Р. = бях лъхтял
| МИН.ПРЕД.ВР., 1Л., ЕД.Ч., Ж.Р. = бях лъхтяла
| МИН.ПРЕД.ВР., 1Л., ЕД.Ч., СР.Р. = бях лъхтяло
| МИН.ПРЕД.ВР., 1Л., МН.Ч. = бяхме лъхтели
| МИН.ПРЕД.ВР., 2Л., ЕД.Ч., М.Р. = беше лъхтял
| МИН.ПРЕД.ВР., 2Л., ЕД.Ч., Ж.Р. = беше лъхтяла
| МИН.ПРЕД.ВР., 2Л., ЕД.Ч., СР.Р. = беше лъхтяло
| МИН.ПРЕД.ВР., 2Л., МН.Ч. = бяхте лъхтели
| МИН.ПРЕД.ВР., 3Л., ЕД.Ч., М.Р. = беше лъхтял
| МИН.ПРЕД.ВР., 3Л., ЕД.Ч., Ж.Р. = беше лъхтяла
| МИН.ПРЕД.ВР., 3Л., ЕД.Ч., СР.Р. = беше лъхтяло
| МИН.ПРЕД.ВР., 3Л., МН.Ч. = бяха лъхтели
| БЪД.ВР., 1Л., ЕД.Ч. = ще лъхтя
| БЪД.ВР., 1Л., МН.Ч. = ще лъхтим
| БЪД.ВР., 2Л., ЕД.Ч. = ще лъхтиш
| БЪД.ВР., 2Л., МН.Ч. = ще лъхтите
| БЪД.ВР., 3Л., ЕД.Ч. = ще лъхти
| БЪД.ВР., 3Л., МН.Ч. = ще лъхтят
| БЪД.ПРЕД.ВР., 1Л., ЕД.Ч., М.Р. = ще съм лъхтял
| БЪД.ПРЕД.ВР., 1Л., ЕД.Ч., Ж.Р. = ще съм лъхтяла
| БЪД.ПРЕД.ВР., 1Л., ЕД.Ч., СР.Р. = ще съм лъхтяло
| БЪД.ПРЕД.ВР., 1Л., МН.Ч. = ще сме лъхтели
| БЪД.ПРЕД.ВР., 2Л., ЕД.Ч., М.Р. = ще си лъхтял
| БЪД.ПРЕД.ВР., 2Л., ЕД.Ч., Ж.Р. = ще си лъхтяла
| БЪД.ПРЕД.ВР., 2Л., ЕД.Ч., СР.Р. = ще си лъхтяло
| БЪД.ПРЕД.ВР., 2Л., МН.Ч. = ще сте лъхтели
| БЪД.ПРЕД.ВР., 3Л., ЕД.Ч., М.Р. = ще е лъхтял
| БЪД.ПРЕД.ВР., 3Л., ЕД.Ч., Ж.Р. = ще е лъхтяла
| БЪД.ПРЕД.ВР., 3Л., ЕД.Ч., СР.Р. = ще е лъхтяло
| БЪД.ПРЕД.ВР., 3Л., МН.Ч. = ще са лъхтели
| БЪД.ВР. В МИН., 1Л., ЕД.Ч. = щях да лъхтя
| БЪД.ВР. В МИН., 1Л., МН.Ч. = щяхме да лъхтим
| БЪД.ВР. В МИН., 2Л., ЕД.Ч. = щеше да лъхтиш
| БЪД.ВР. В МИН., 2Л., МН.Ч. = щяхте да лъхтите
| БЪД.ВР. В МИН., 3Л., ЕД.Ч. = щеше да лъхти
| БЪД.ВР. В МИН., 3Л., МН.Ч. = щяха да лъхтят
| БЪД.ПРЕД.ВР. В МИН., 1Л., ЕД.Ч., М.Р. = щях да съм лъхтял
| БЪД.ПРЕД.ВР. В МИН., 1Л., ЕД.Ч., Ж.Р. = щях да съм лъхтяла
| БЪД.ПРЕД.ВР. В МИН., 1Л., ЕД.Ч., СР.Р. = щях да съм лъхтяло
| БЪД.ПРЕД.ВР. В МИН., 1Л., МН.Ч. = щяхме да сме лъхтели
| БЪД.ПРЕД.ВР. В МИН., 2Л., ЕД.Ч., М.Р. = щеше да си лъхтял
| БЪД.ПРЕД.ВР. В МИН., 2Л., ЕД.Ч., Ж.Р. = щеше да си лъхтяла
| БЪД.ПРЕД.ВР. В МИН., 2Л., ЕД.Ч., СР.Р. = щеше да си лъхтяло
| БЪД.ПРЕД.ВР. В МИН., 2Л., МН.Ч. = щяхте да сте лъхтели
| БЪД.ПРЕД.ВР. В МИН., 3Л., ЕД.Ч., М.Р. = щеше да е лъхтял
| БЪД.ПРЕД.ВР. В МИН., 3Л., ЕД.Ч., Ж.Р. = щеше да е лъхтяла
| БЪД.ПРЕД.ВР. В МИН., 3Л., ЕД.Ч., СР.Р. = щеше да е лъхтяло
| БЪД.ПРЕД.ВР. В МИН., 3Л., МН.Ч. = щяха да са лъхтели
| ПР.НАКЛ., СЕГ.ВР., 1Л., ЕД.Ч., М.Р. = лъхтял съм
| ПР.НАКЛ., СЕГ.ВР., 1Л., ЕД.Ч., Ж.Р. = лъхтяла съм
| ПР.НАКЛ., СЕГ.ВР., 1Л., ЕД.Ч., СР.Р. = лъхтяло съм
| ПР.НАКЛ., СЕГ.ВР., 1Л., МН.Ч. = лъхтели сме
| ПР.НАКЛ., СЕГ.ВР., 2Л., ЕД.Ч., М.Р. = лъхтял си
| ПР.НАКЛ., СЕГ.ВР., 2Л., ЕД.Ч., Ж.Р. = лъхтяла си
| ПР.НАКЛ., СЕГ.ВР., 2Л., ЕД.Ч., СР.Р. = лъхтяло си
| ПР.НАКЛ., СЕГ.ВР., 2Л., МН.Ч. = лъхтели сте
| ПР.НАКЛ., СЕГ.ВР., 3Л., ЕД.Ч., М.Р. = лъхтял (е)
| ПР.НАКЛ., СЕГ.ВР., 3Л., ЕД.Ч., Ж.Р. = лъхтяла (е)
| ПР.НАКЛ., СЕГ.ВР., 3Л., ЕД.Ч., СР.Р. = лъхтяло (е)
| ПР.НАКЛ., СЕГ.ВР., 3Л., МН.Ч. = лъхтели (са)
| ПР.НАКЛ., МИН.СВ.ВР., 1Л., ЕД.Ч., М.Р. = лъхтял съм
| ПР.НАКЛ., МИН.СВ.ВР., 1Л., ЕД.Ч., Ж.Р. = лъхтяла съм
| ПР.НАКЛ., МИН.СВ.ВР., 1Л., ЕД.Ч., СР.Р. = лъхтяло съм
| ПР.НАКЛ., МИН.СВ.ВР., 1Л., МН.Ч. = лъхтели сме
| ПР.НАКЛ., МИН.СВ.ВР., 2Л., ЕД.Ч., М.Р. = лъхтял си
| ПР.НАКЛ., МИН.СВ.ВР., 2Л., ЕД.Ч., Ж.Р. = лъхтяла си
| ПР.НАКЛ., МИН.СВ.ВР., 2Л., ЕД.Ч., СР.Р. = лъхтяло си
| ПР.НАКЛ., МИН.СВ.ВР., 2Л., МН.Ч. = лъхтели сте
| ПР.НАКЛ., МИН.СВ.ВР., 3Л., ЕД.Ч., М.Р. = лъхтял (е)
| ПР.НАКЛ., МИН.СВ.ВР., 3Л., ЕД.Ч., Ж.Р. = лъхтяла (е)
| ПР.НАКЛ., МИН.СВ.ВР., 3Л., ЕД.Ч., СР.Р. = лъхтяло (е)
| ПР.НАКЛ., МИН.СВ.ВР., 3Л., МН.Ч. = лъхтели (са)
| ПР.НАКЛ., МИН.НЕОПР.ВР., 1Л., ЕД.Ч., М.Р. = бил съм лъхтял
| ПР.НАКЛ., МИН.НЕОПР.ВР., 1Л., ЕД.Ч., Ж.Р. = била съм лъхтяла
| ПР.НАКЛ., МИН.НЕОПР.ВР., 1Л., ЕД.Ч., СР.Р. = било съм лъхтяло
| ПР.НАКЛ., МИН.НЕОПР.ВР., 1Л., МН.Ч. = били сме лъхтели
| ПР.НАКЛ., МИН.НЕОПР.ВР., 2Л., ЕД.Ч., М.Р. = бил си лъхтял
| ПР.НАКЛ., МИН.НЕОПР.ВР., 2Л., ЕД.Ч., Ж.Р. = била си лъхтяла
| ПР.НАКЛ., МИН.НЕОПР.ВР., 2Л., ЕД.Ч., СР.Р. = било си лъхтяло
| ПР.НАКЛ., МИН.НЕОПР.ВР., 2Л., МН.Ч. = били сте лъхтели
| ПР.НАКЛ., МИН.НЕОПР.ВР., 3Л., ЕД.Ч., М.Р. = бил (е) лъхтял
| ПР.НАКЛ., МИН.НЕОПР.ВР., 3Л., ЕД.Ч., Ж.Р. = била (е) лъхтяла
| ПР.НАКЛ., МИН.НЕОПР.ВР., 3Л., ЕД.Ч., СР.Р. = било (е) лъхтяло
| ПР.НАКЛ., МИН.НЕОПР.ВР., 3Л., МН.Ч. = били (са) лъхтели
| ПР.НАКЛ., БЪД.ВР., 1Л., ЕД.Ч., М.Р. = щял съм да лъхтя
| ПР.НАКЛ., БЪД.ВР., 1Л., ЕД.Ч., Ж.Р. = щяла съм да лъхтя
| ПР.НАКЛ., БЪД.ВР., 1Л., ЕД.Ч., СР.Р. = щяло съм да лъхтя
| ПР.НАКЛ., БЪД.ВР., 1Л., МН.Ч. = щели сме да лъхтим
| ПР.НАКЛ., БЪД.ВР., 2Л., ЕД.Ч., М.Р. = щял си да лъхтиш
| ПР.НАКЛ., БЪД.ВР., 2Л., ЕД.Ч., Ж.Р. = щяла си да лъхтиш
| ПР.НАКЛ., БЪД.ВР., 2Л., ЕД.Ч., СР.Р. = щяло си да лъхтиш
| ПР.НАКЛ., БЪД.ВР., 2Л., МН.Ч. = щели сте да лъхтите
| ПР.НАКЛ., БЪД.ВР., 3Л., ЕД.Ч., М.Р. = щял (е) да лъхти
| ПР.НАКЛ., БЪД.ВР., 3Л., ЕД.Ч., Ж.Р. = щяла (е) да лъхти
| ПР.НАКЛ., БЪД.ВР., 3Л., ЕД.Ч., СР.Р. = щяло (е) да лъхти
| ПР.НАКЛ., БЪД.ВР., 3Л., МН.Ч. = щели (са) да лъхтят
| ПР.НАКЛ., БЪД.ПРЕД.ВР., 1Л., ЕД.Ч., М.Р. = щял съм да съм лъхтял
| ПР.НАКЛ., БЪД.ПРЕД.ВР., 1Л., ЕД.Ч., Ж.Р. = щяла съм да съм лъхтяла
| ПР.НАКЛ., БЪД.ПРЕД.ВР., 1Л., ЕД.Ч., СР.Р. = щяло съм да съм лъхтяло
| ПР.НАКЛ., БЪД.ПРЕД.ВР., 1Л., МН.Ч. = щели сме да сме лъхтели
| ПР.НАКЛ., БЪД.ПРЕД.ВР., 2Л., ЕД.Ч., М.Р. = щял си да си лъхтял
| ПР.НАКЛ., БЪД.ПРЕД.ВР., 2Л., ЕД.Ч., Ж.Р. = щяла си да си лъхтяла
| ПР.НАКЛ., БЪД.ПРЕД.ВР., 2Л., ЕД.Ч., СР.Р. = щяло си да си лъхтяло
| ПР.НАКЛ., БЪД.ПРЕД.ВР., 2Л., МН.Ч. = щели сте да сте лъхтели
| ПР.НАКЛ., БЪД.ПРЕД.ВР., 3Л., ЕД.Ч., М.Р. = щял (е) да е лъхтял
| ПР.НАКЛ., БЪД.ПРЕД.ВР., 3Л., ЕД.Ч., Ж.Р. = щяла (е) да е лъхтяла
| ПР.НАКЛ., БЪД.ПРЕД.ВР., 3Л., ЕД.Ч., СР.Р. = щяло (е) да е лъхтяло
| ПР.НАКЛ., БЪД.ПРЕД.ВР., 3Л., МН.Ч. = щели (са) да са лъхтели
| УСЛОВНО НАКЛОНЕНИЕ, 1Л., ЕД.Ч., М.Р. = бих лъхтял
| УСЛОВНО НАКЛОНЕНИЕ, 1Л., ЕД.Ч., Ж.Р. = бих лъхтяла
| УСЛОВНО НАКЛОНЕНИЕ, 1Л., ЕД.Ч., СР.Р. = бих лъхтяло
| УСЛОВНО НАКЛОНЕНИЕ, 1Л., МН.Ч. = бихме лъхтели
| УСЛОВНО НАКЛОНЕНИЕ, 2Л., ЕД.Ч., М.Р. = би лъхтял
| УСЛОВНО НАКЛОНЕНИЕ, 2Л., ЕД.Ч., Ж.Р. = би лъхтяла
| УСЛОВНО НАКЛОНЕНИЕ, 2Л., ЕД.Ч., СР.Р. = би лъхтяло
| УСЛОВНО НАКЛОНЕНИЕ, 2Л., МН.Ч. = бихте лъхтели
| УСЛОВНО НАКЛОНЕНИЕ, 3Л., ЕД.Ч., М.Р. = би лъхтял
| УСЛОВНО НАКЛОНЕНИЕ, 3Л., ЕД.Ч., Ж.Р. = би лъхтяла
| УСЛОВНО НАКЛОНЕНИЕ, 3Л., ЕД.Ч., СР.Р. = би лъхтяло
| УСЛОВНО НАКЛОНЕНИЕ, 3Л., МН.Ч. = биха лъхтели
| ПОВЕЛИТЕЛНО НАКЛОНЕНИЕ, ЕД.Ч. = лъх·ти
| ПОВЕЛИТЕЛНО НАКЛОНЕНИЕ, МН.Ч. = лъх·те·те
| МИН.СТРАД.ПРИЧ. М.Р. = лъх·тян
| МИН.СТРАД.ПРИЧ. М.Р. НЕПЪЛЕН ЧЛЕН = лъх·тя·ния
| МИН.СТРАД.ПРИЧ. М.Р. ПЪЛЕН ЧЛЕН = лъх·тя·ни·ят
| МИН.СТРАД.ПРИЧ. Ж.Р. = лъх·тя·на
| МИН.СТРАД.ПРИЧ. Ж.Р. ЧЛЕН = лъх·тя·на·та
| МИН.СТРАД.ПРИЧ. СР.Р. = лъх·тя·но
| МИН.СТРАД.ПРИЧ. СР.Р. ЧЛЕН = лъх·тя·но·то
| МИН.СТРАД.ПРИЧ. МН.Ч. = лъх·те·ни
| МИН.СТРАД.ПРИЧ. МН.Ч. ЧЛЕН = лъх·те·ни·те
| МИН.ДЕЯТ.СВ.ПРИЧ. М.Р. = лъх·тял
| МИН.ДЕЯТ.СВ.ПРИЧ. М.Р. НЕПЪЛЕН ЧЛЕН = лъх·те·лия
| МИН.ДЕЯТ.СВ.ПРИЧ. М.Р. ПЪЛЕН ЧЛЕН = лъх·те·ли·ят
| МИН.ДЕЯТ.СВ.ПРИЧ. Ж.Р. = лъх·тя·ла
| МИН.ДЕЯТ.СВ.ПРИЧ. Ж.Р. ЧЛЕН = лъх·тя·ла·та
| МИН.ДЕЯТ.СВ.ПРИЧ. СР.Р. = лъх·тя·ло
| МИН.ДЕЯТ.СВ.ПРИЧ. СР.Р. ЧЛЕН = лъх·тя·ло·то
| МИН.ДЕЯТ.СВ.ПРИЧ. МН.Ч. = лъх·те·ли
| МИН.ДЕЯТ.СВ.ПРИЧ. МН.Ч. ЧЛЕН = лъх·те·ли·те
| МИН.ДЕЯТ.НЕСВ.ПРИЧ. М.Р. = лъх·тял
| МИН.ДЕЯТ.НЕСВ.ПРИЧ. М.Р. НЕПЪЛЕН ЧЛЕН = лъх·тя·лия
| МИН.ДЕЯТ.НЕСВ.ПРИЧ. М.Р. ПЪЛЕН ЧЛЕН = лъх·тя·ли·ят
| МИН.ДЕЯТ.НЕСВ.ПРИЧ. Ж.Р. = лъх·тя·ла
| МИН.ДЕЯТ.НЕСВ.ПРИЧ. Ж.Р. ЧЛЕН = лъх·тя·ла·та
| МИН.ДЕЯТ.НЕСВ.ПРИЧ. СР.Р. = лъх·тя·ло
| МИН.ДЕЯТ.НЕСВ.ПРИЧ. СР.Р. ЧЛЕН = лъх·тя·ло·то
| МИН.ДЕЯТ.НЕСВ.ПРИЧ. МН.Ч. = лъх·те·ли
| МИН.ДЕЯТ.НЕСВ.ПРИЧ. МН.Ч. ЧЛЕН = лъх·те·ли·те
| СЕГ.ДЕЯТ.ПРИЧ. М.Р. = лъх·тящ
| СЕГ.ДЕЯТ.ПРИЧ. М.Р. НЕПЪЛЕН ЧЛЕН = лъх·тя·щия
| СЕГ.ДЕЯТ.ПРИЧ. М.Р. ПЪЛЕН ЧЛЕН = лъх·тя·щи·ят
| СЕГ.ДЕЯТ.ПРИЧ. Ж.Р. = лъх·тя·ща
| СЕГ.ДЕЯТ.ПРИЧ. Ж.Р. ЧЛЕН = лъх·тя·ща·та
| СЕГ.ДЕЯТ.ПРИЧ. СР.Р. = лъх·тя·що
| СЕГ.ДЕЯТ.ПРИЧ. СР.Р. ЧЛЕН = лъх·тя·що·то
| СЕГ.ДЕЯТ.ПРИЧ. МН.Ч. = лъх·тя·щи
| СЕГ.ДЕЯТ.ПРИЧ. МН.Ч. ЧЛЕН = лъх·тя·щи·те
| ДЕЕПРИЧАСТИЕ = лъх·тей·ки
| СКРИТИ ПРЕПРАТКИ = 
[[лъхтя]],
[[лъхтиш]],
[[лъхти]],
[[лъхтим]],
[[лъхтите]],
[[лъхтят]],
[[лъхтях]],
[[лъхтяхме]],
[[лъхтяхте]],
[[лъхтяха]],
[[лъхтеше]],
[[лъхтете]],
[[лъхтял]],
[[лъхтелия]],
[[лъхтелият]],
[[лъхтяла]],
[[лъхтялата]],
[[лъхтяло]],
[[лъхтялото]],
[[лъхтели]],
[[лъхтелите]],
[[лъхтялия]],
[[лъхтялият]],
[[лъхтян]],
[[лъхтяния]],
[[лъхтяният]],
[[лъхтяна]],
[[лъхтяната]],
[[лъхтяно]],
[[лъхтяното]],
[[лъхтени]],
[[лъхтените]],
[[лъхтящ]],
[[лъхтящия]],
[[лъхтящият]],
[[лъхтяща]],
[[лъхтящата]],
[[лъхтящо]],
[[лъхтящото]],
[[лъхтящи]],
[[лъхтящите]],
[[лъхтейки]],
[[лъхтял съм]],
[[лъхтяла съм]],
[[лъхтяло съм]],
[[лъхтели сме]],
[[лъхтял си]],
[[лъхтяла си]],
[[лъхтяло си]],
[[лъхтели сте]],
[[лъхтял е]],
[[лъхтяла е]],
[[лъхтяло е]],
[[лъхтели са]],
[[бях лъхтял]],
[[бях лъхтяла]],
[[бях лъхтяло]],
[[бяхме лъхтели]],
[[беше лъхтял]],
[[беше лъхтяла]],
[[беше лъхтяло]],
[[бяхте лъхтели]],
[[бяха лъхтели]],
[[ще лъхтя]],
[[ще лъхтим]],
[[ще лъхтиш]],
[[ще лъхтите]],
[[ще лъхти]],
[[ще лъхтят]],
[[ще съм лъхтял]],
[[ще съм лъхтяла]],
[[ще съм лъхтяло]],
[[ще сме лъхтели]],
[[ще си лъхтял]],
[[ще си лъхтяла]],
[[ще си лъхтяло]],
[[ще сте лъхтели]],
[[ще е лъхтял]],
[[ще е лъхтяла]],
[[ще е лъхтяло]],
[[ще са лъхтели]],
[[щях да лъхтя]],
[[щяхме да лъхтим]],
[[щеше да лъхтиш]],
[[щяхте да лъхтите]],
[[щеше да лъхти]],
[[щяха да лъхтят]],
[[щях да съм лъхтял]],
[[щях да съм лъхтяла]],
[[щях да съм лъхтяло]],
[[щяхме да сме лъхтели]],
[[щеше да си лъхтял]],
[[щеше да си лъхтяла]],
[[щеше да си лъхтяло]],
[[щяхте да сте лъхтели]],
[[щеше да е лъхтял]],
[[щеше да е лъхтяла]],
[[щеше да е лъхтяло]],
[[щяха да са лъхтели]],
[[бил съм лъхтял]],
[[била съм лъхтяла]],
[[било съм лъхтяло]],
[[били сме лъхтели]],
[[бил си лъхтял]],
[[била си лъхтяла]],
[[било си лъхтяло]],
[[били сте лъхтели]],
[[бил е лъхтял]],
[[била е лъхтяла]],
[[било е лъхтяло]],
[[били са лъхтели]],
[[щял съм да лъхтя]],
[[щяла съм да лъхтя]],
[[щяло съм да лъхтя]],
[[щели сме да лъхтим]],
[[щял си да лъхтиш]],
[[щяла си да лъхтиш]],
[[щяло си да лъхтиш]],
[[щели сте да лъхтите]],
[[щял да лъхти]],
[[щяла да лъхти]],
[[щяло да лъхти]],
[[щели да лъхтят]],
[[щял е да лъхти]],
[[щяла е да лъхти]],
[[щяло е да лъхти]],
[[щели са да лъхтят]],
[[щял съм да съм лъхтял]],
[[щяла съм да съм лъхтяла]],
[[щяло съм да съм лъхтяло]],
[[щели сме да сме лъхтели]],
[[щял си да си лъхтял]],
[[щяла си да си лъхтяла]],
[[щяло си да си лъхтяло]],
[[щели сте да сте лъхтели]],
[[щял да е лъхтял]],
[[щяла да е лъхтяла]],
[[щяло да е лъхтяло]],
[[щели да са лъхтели]],
[[щял е да е лъхтял]],
[[щяла е да е лъхтяла]],
[[щяло е да е лъхтяло]],
[[щели са да са лъхтели]],
[[бих лъхтял]],
[[бих лъхтяла]],
[[бих лъхтяло]],
[[бихме лъхтели]],
[[би лъхтял]],
[[би лъхтяла]],
[[би лъхтяло]],
[[бихте лъхтели]],
[[биха лъхтели]],
}}</text>
      <sha1>khuqlwzklor6d205ov8781p935hqpzm</sha1>
    </revision>
  </page>
  <page>
    <title>Шаблон:Словоформи/лъча</title>
    <ns>10</ns>
    <id>461275</id>
    <revision>
      <id>493257</id>
      <timestamp>2005-05-08T11:30:38Z</timestamp>
      <contributor>
        <username>Bgbot</username>
        <id>83</id>
      </contributor>
      <comment>Борислав: Шаблон със словоформи</comment>
      <model>wikitext</model>
      <format>text/x-wiki</format>
      <text bytes="18890" xml:space="preserve">{{Шаблон:Словоформи/Глагол|
  ОСНОВНА ФОРМА = лъча
| СЕГ.ВР., 1Л., ЕД.Ч. = лъ·ча
| СЕГ.ВР., 1Л., МН.Ч. = лъ·чим
| СЕГ.ВР., 2Л., ЕД.Ч. = лъ·чиш
| СЕГ.ВР., 2Л., МН.Ч. = лъ·чи·те
| СЕГ.ВР., 3Л., ЕД.Ч. = лъ·чи
| СЕГ.ВР., 3Л., МН.Ч. = лъ·чат
| МИН.СВ.ВР., 1Л., ЕД.Ч. = лъ·чих
| МИН.СВ.ВР., 1Л., МН.Ч. = лъ·чих·ме
| МИН.СВ.ВР., 2Л., ЕД.Ч. = лъ·чи
| МИН.СВ.ВР., 2Л., МН.Ч. = лъ·чих·те
| МИН.СВ.ВР., 3Л., ЕД.Ч. = лъ·чи
| МИН.СВ.ВР., 3Л., МН.Ч. = лъ·чи·ха
| МИН.НЕСВ.ВР., 1Л., ЕД.Ч. = лъ·чех
| МИН.НЕСВ.ВР., 1Л., МН.Ч. = лъ·чех·ме
| МИН.НЕСВ.ВР., 2Л., ЕД.Ч. = лъ·че·ше
| МИН.НЕСВ.ВР., 2Л., МН.Ч. = лъ·чех·те
| МИН.НЕСВ.ВР., 3Л., ЕД.Ч. = лъ·че·ше
| МИН.НЕСВ.ВР., 3Л., МН.Ч. = лъ·че·ха
| МИН.НЕОПР.ВР., 1Л., ЕД.Ч., М.Р. = лъчил съм
| МИН.НЕОПР.ВР., 1Л., ЕД.Ч., Ж.Р. = лъчила съм
| МИН.НЕОПР.ВР., 1Л., ЕД.Ч., СР.Р. = лъчило съм
| МИН.НЕОПР.ВР., 1Л., МН.Ч. = лъчили сме
| МИН.НЕОПР.ВР., 2Л., ЕД.Ч., М.Р. = лъчил си
| МИН.НЕОПР.ВР., 2Л., ЕД.Ч., Ж.Р. = лъчила си
| МИН.НЕОПР.ВР., 2Л., ЕД.Ч., СР.Р. = лъчило си
| МИН.НЕОПР.ВР., 2Л., МН.Ч. = лъчили сте
| МИН.НЕОПР.ВР., 3Л., ЕД.Ч., М.Р. = лъчил е
| МИН.НЕОПР.ВР., 3Л., ЕД.Ч., Ж.Р. = лъчила е
| МИН.НЕОПР.ВР., 3Л., ЕД.Ч., СР.Р. = лъчило е
| МИН.НЕОПР.ВР., 3Л., МН.Ч. = лъчили са
| МИН.ПРЕД.ВР., 1Л., ЕД.Ч., М.Р. = бях лъчил
| МИН.ПРЕД.ВР., 1Л., ЕД.Ч., Ж.Р. = бях лъчила
| МИН.ПРЕД.ВР., 1Л., ЕД.Ч., СР.Р. = бях лъчило
| МИН.ПРЕД.ВР., 1Л., МН.Ч. = бяхме лъчили
| МИН.ПРЕД.ВР., 2Л., ЕД.Ч., М.Р. = беше лъчил
| МИН.ПРЕД.ВР., 2Л., ЕД.Ч., Ж.Р. = беше лъчила
| МИН.ПРЕД.ВР., 2Л., ЕД.Ч., СР.Р. = беше лъчило
| МИН.ПРЕД.ВР., 2Л., МН.Ч. = бяхте лъчили
| МИН.ПРЕД.ВР., 3Л., ЕД.Ч., М.Р. = беше лъчил
| МИН.ПРЕД.ВР., 3Л., ЕД.Ч., Ж.Р. = беше лъчила
| МИН.ПРЕД.ВР., 3Л., ЕД.Ч., СР.Р. = беше лъчило
| МИН.ПРЕД.ВР., 3Л., МН.Ч. = бяха лъчили
| БЪД.ВР., 1Л., ЕД.Ч. = ще лъча
| БЪД.ВР., 1Л., МН.Ч. = ще лъчим
| БЪД.ВР., 2Л., ЕД.Ч. = ще лъчиш
| БЪД.ВР., 2Л., МН.Ч. = ще лъчите
| БЪД.ВР., 3Л., ЕД.Ч. = ще лъчи
| БЪД.ВР., 3Л., МН.Ч. = ще лъчат
| БЪД.ПРЕД.ВР., 1Л., ЕД.Ч., М.Р. = ще съм лъчил
| БЪД.ПРЕД.ВР., 1Л., ЕД.Ч., Ж.Р. = ще съм лъчила
| БЪД.ПРЕД.ВР., 1Л., ЕД.Ч., СР.Р. = ще съм лъчило
| БЪД.ПРЕД.ВР., 1Л., МН.Ч. = ще сме лъчили
| БЪД.ПРЕД.ВР., 2Л., ЕД.Ч., М.Р. = ще си лъчил
| БЪД.ПРЕД.ВР., 2Л., ЕД.Ч., Ж.Р. = ще си лъчила
| БЪД.ПРЕД.ВР., 2Л., ЕД.Ч., СР.Р. = ще си лъчило
| БЪД.ПРЕД.ВР., 2Л., МН.Ч. = ще сте лъчили
| БЪД.ПРЕД.ВР., 3Л., ЕД.Ч., М.Р. = ще е лъчил
| БЪД.ПРЕД.ВР., 3Л., ЕД.Ч., Ж.Р. = ще е лъчила
| БЪД.ПРЕД.ВР., 3Л., ЕД.Ч., СР.Р. = ще е лъчило
| БЪД.ПРЕД.ВР., 3Л., МН.Ч. = ще са лъчили
| БЪД.ВР. В МИН., 1Л., ЕД.Ч. = щях да лъча
| БЪД.ВР. В МИН., 1Л., МН.Ч. = щяхме да лъчим
| БЪД.ВР. В МИН., 2Л., ЕД.Ч. = щеше да лъчиш
| БЪД.ВР. В МИН., 2Л., МН.Ч. = щяхте да лъчите
| БЪД.ВР. В МИН., 3Л., ЕД.Ч. = щеше да лъчи
| БЪД.ВР. В МИН., 3Л., МН.Ч. = щяха да лъчат
| БЪД.ПРЕД.ВР. В МИН., 1Л., ЕД.Ч., М.Р. = щях да съм лъчил
| БЪД.ПРЕД.ВР. В МИН., 1Л., ЕД.Ч., Ж.Р. = щях да съм лъчила
| БЪД.ПРЕД.ВР. В МИН., 1Л., ЕД.Ч., СР.Р. = щях да съм лъчило
| БЪД.ПРЕД.ВР. В МИН., 1Л., МН.Ч. = щяхме да сме лъчили
| БЪД.ПРЕД.ВР. В МИН., 2Л., ЕД.Ч., М.Р. = щеше да си лъчил
| БЪД.ПРЕД.ВР. В МИН., 2Л., ЕД.Ч., Ж.Р. = щеше да си лъчила
| БЪД.ПРЕД.ВР. В МИН., 2Л., ЕД.Ч., СР.Р. = щеше да си лъчило
| БЪД.ПРЕД.ВР. В МИН., 2Л., МН.Ч. = щяхте да сте лъчили
| БЪД.ПРЕД.ВР. В МИН., 3Л., ЕД.Ч., М.Р. = щеше да е лъчил
| БЪД.ПРЕД.ВР. В МИН., 3Л., ЕД.Ч., Ж.Р. = щеше да е лъчила
| БЪД.ПРЕД.ВР. В МИН., 3Л., ЕД.Ч., СР.Р. = щеше да е лъчило
| БЪД.ПРЕД.ВР. В МИН., 3Л., МН.Ч. = щяха да са лъчили
| ПР.НАКЛ., СЕГ.ВР., 1Л., ЕД.Ч., М.Р. = лъчел съм
| ПР.НАКЛ., СЕГ.ВР., 1Л., ЕД.Ч., Ж.Р. = лъчела съм
| ПР.НАКЛ., СЕГ.ВР., 1Л., ЕД.Ч., СР.Р. = лъчело съм
| ПР.НАКЛ., СЕГ.ВР., 1Л., МН.Ч. = лъчели сме
| ПР.НАКЛ., СЕГ.ВР., 2Л., ЕД.Ч., М.Р. = лъчел си
| ПР.НАКЛ., СЕГ.ВР., 2Л., ЕД.Ч., Ж.Р. = лъчела си
| ПР.НАКЛ., СЕГ.ВР., 2Л., ЕД.Ч., СР.Р. = лъчело си
| ПР.НАКЛ., СЕГ.ВР., 2Л., МН.Ч. = лъчели сте
| ПР.НАКЛ., СЕГ.ВР., 3Л., ЕД.Ч., М.Р. = лъчел (е)
| ПР.НАКЛ., СЕГ.ВР., 3Л., ЕД.Ч., Ж.Р. = лъчела (е)
| ПР.НАКЛ., СЕГ.ВР., 3Л., ЕД.Ч., СР.Р. = лъчело (е)
| ПР.НАКЛ., СЕГ.ВР., 3Л., МН.Ч. = лъчели (са)
| ПР.НАКЛ., МИН.СВ.ВР., 1Л., ЕД.Ч., М.Р. = лъчил съм
| ПР.НАКЛ., МИН.СВ.ВР., 1Л., ЕД.Ч., Ж.Р. = лъчила съм
| ПР.НАКЛ., МИН.СВ.ВР., 1Л., ЕД.Ч., СР.Р. = лъчило съм
| ПР.НАКЛ., МИН.СВ.ВР., 1Л., МН.Ч. = лъчили сме
| ПР.НАКЛ., МИН.СВ.ВР., 2Л., ЕД.Ч., М.Р. = лъчил си
| ПР.НАКЛ., МИН.СВ.ВР., 2Л., ЕД.Ч., Ж.Р. = лъчила си
| ПР.НАКЛ., МИН.СВ.ВР., 2Л., ЕД.Ч., СР.Р. = лъчило си
| ПР.НАКЛ., МИН.СВ.ВР., 2Л., МН.Ч. = лъчили сте
| ПР.НАКЛ., МИН.СВ.ВР., 3Л., ЕД.Ч., М.Р. = лъчил (е)
| ПР.НАКЛ., МИН.СВ.ВР., 3Л., ЕД.Ч., Ж.Р. = лъчила (е)
| ПР.НАКЛ., МИН.СВ.ВР., 3Л., ЕД.Ч., СР.Р. = лъчило (е)
| ПР.НАКЛ., МИН.СВ.ВР., 3Л., МН.Ч. = лъчили (са)
| ПР.НАКЛ., МИН.НЕОПР.ВР., 1Л., ЕД.Ч., М.Р. = бил съм лъчил
| ПР.НАКЛ., МИН.НЕОПР.ВР., 1Л., ЕД.Ч., Ж.Р. = била съм лъчила
| ПР.НАКЛ., МИН.НЕОПР.ВР., 1Л., ЕД.Ч., СР.Р. = било съм лъчило
| ПР.НАКЛ., МИН.НЕОПР.ВР., 1Л., МН.Ч. = били сме лъчили
| ПР.НАКЛ., МИН.НЕОПР.ВР., 2Л., ЕД.Ч., М.Р. = бил си лъчил
| ПР.НАКЛ., МИН.НЕОПР.ВР., 2Л., ЕД.Ч., Ж.Р. = била си лъчила
| ПР.НАКЛ., МИН.НЕОПР.ВР., 2Л., ЕД.Ч., СР.Р. = било си лъчило
| ПР.НАКЛ., МИН.НЕОПР.ВР., 2Л., МН.Ч. = били сте лъчили
| ПР.НАКЛ., МИН.НЕОПР.ВР., 3Л., ЕД.Ч., М.Р. = бил (е) лъчил
| ПР.НАКЛ., МИН.НЕОПР.ВР., 3Л., ЕД.Ч., Ж.Р. = била (е) лъчила
| ПР.НАКЛ., МИН.НЕОПР.ВР., 3Л., ЕД.Ч., СР.Р. = било (е) лъчило
| ПР.НАКЛ., МИН.НЕОПР.ВР., 3Л., МН.Ч. = били (са) лъчили
| ПР.НАКЛ., БЪД.ВР., 1Л., ЕД.Ч., М.Р. = щял съм да лъча
| ПР.НАКЛ., БЪД.ВР., 1Л., ЕД.Ч., Ж.Р. = щяла съм да лъча
| ПР.НАКЛ., БЪД.ВР., 1Л., ЕД.Ч., СР.Р. = щяло съм да лъча
| ПР.НАКЛ., БЪД.ВР., 1Л., МН.Ч. = щели сме да лъчим
| ПР.НАКЛ., БЪД.ВР., 2Л., ЕД.Ч., М.Р. = щял си да лъчиш
| ПР.НАКЛ., БЪД.ВР., 2Л., ЕД.Ч., Ж.Р. = щяла си да лъчиш
| ПР.НАКЛ., БЪД.ВР., 2Л., ЕД.Ч., СР.Р. = щяло си да лъчиш
| ПР.НАКЛ., БЪД.ВР., 2Л., МН.Ч. = щели сте да лъчите
| ПР.НАКЛ., БЪД.ВР., 3Л., ЕД.Ч., М.Р. = щял (е) да лъчи
| ПР.НАКЛ., БЪД.ВР., 3Л., ЕД.Ч., Ж.Р. = щяла (е) да лъчи
| ПР.НАКЛ., БЪД.ВР., 3Л., ЕД.Ч., СР.Р. = щяло (е) да лъчи
| ПР.НАКЛ., БЪД.ВР., 3Л., МН.Ч. = щели (са) да лъчат
| ПР.НАКЛ., БЪД.ПРЕД.ВР., 1Л., ЕД.Ч., М.Р. = щял съм да съм лъчил
| ПР.НАКЛ., БЪД.ПРЕД.ВР., 1Л., ЕД.Ч., Ж.Р. = щяла съм да съм лъчила
| ПР.НАКЛ., БЪД.ПРЕД.ВР., 1Л., ЕД.Ч., СР.Р. = щяло съм да съм лъчило
| ПР.НАКЛ., БЪД.ПРЕД.ВР., 1Л., МН.Ч. = щели сме да сме лъчили
| ПР.НАКЛ., БЪД.ПРЕД.ВР., 2Л., ЕД.Ч., М.Р. = щял си да си лъчил
| ПР.НАКЛ., БЪД.ПРЕД.ВР., 2Л., ЕД.Ч., Ж.Р. = щяла си да си лъчила
| ПР.НАКЛ., БЪД.ПРЕД.ВР., 2Л., ЕД.Ч., СР.Р. = щяло си да си лъчило
| ПР.НАКЛ., БЪД.ПРЕД.ВР., 2Л., МН.Ч. = щели сте да сте лъчили
| ПР.НАКЛ., БЪД.ПРЕД.ВР., 3Л., ЕД.Ч., М.Р. = щял (е) да е лъчил
| ПР.НАКЛ., БЪД.ПРЕД.ВР., 3Л., ЕД.Ч., Ж.Р. = щяла (е) да е лъчила
| ПР.НАКЛ., БЪД.ПРЕД.ВР., 3Л., ЕД.Ч., СР.Р. = щяло (е) да е лъчило
| ПР.НАКЛ., БЪД.ПРЕД.ВР., 3Л., МН.Ч. = щели (са) да са лъчили
| УСЛОВНО НАКЛОНЕНИЕ, 1Л., ЕД.Ч., М.Р. = бих лъчил
| УСЛОВНО НАКЛОНЕНИЕ, 1Л., ЕД.Ч., Ж.Р. = бих лъчила
| УСЛОВНО НАКЛОНЕНИЕ, 1Л., ЕД.Ч., СР.Р. = бих лъчило
| УСЛОВНО НАКЛОНЕНИЕ, 1Л., МН.Ч. = бихме лъчили
| УСЛОВНО НАКЛОНЕНИЕ, 2Л., ЕД.Ч., М.Р. = би лъчил
| УСЛОВНО НАКЛОНЕНИЕ, 2Л., ЕД.Ч., Ж.Р. = би лъчила
| УСЛОВНО НАКЛОНЕНИЕ, 2Л., ЕД.Ч., СР.Р. = би лъчило
| УСЛОВНО НАКЛОНЕНИЕ, 2Л., МН.Ч. = бихте лъчили
| УСЛОВНО НАКЛОНЕНИЕ, 3Л., ЕД.Ч., М.Р. = би лъчил
| УСЛОВНО НАКЛОНЕНИЕ, 3Л., ЕД.Ч., Ж.Р. = би лъчила
| УСЛОВНО НАКЛОНЕНИЕ, 3Л., ЕД.Ч., СР.Р. = би лъчило
| УСЛОВНО НАКЛОНЕНИЕ, 3Л., МН.Ч. = биха лъчили
| ПОВЕЛИТЕЛНО НАКЛОНЕНИЕ, ЕД.Ч. = лъ·чи
| ПОВЕЛИТЕЛНО НАКЛОНЕНИЕ, МН.Ч. = лъ·че·те
| МИН.СТРАД.ПРИЧ. М.Р. = лъ·чен
| МИН.СТРАД.ПРИЧ. М.Р. НЕПЪЛЕН ЧЛЕН = лъ·че·ния
| МИН.СТРАД.ПРИЧ. М.Р. ПЪЛЕН ЧЛЕН = лъ·че·ни·ят
| МИН.СТРАД.ПРИЧ. Ж.Р. = лъ·че·на
| МИН.СТРАД.ПРИЧ. Ж.Р. ЧЛЕН = лъ·че·на·та
| МИН.СТРАД.ПРИЧ. СР.Р. = лъ·че·но
| МИН.СТРАД.ПРИЧ. СР.Р. ЧЛЕН = лъ·че·но·то
| МИН.СТРАД.ПРИЧ. МН.Ч. = лъ·че·ни
| МИН.СТРАД.ПРИЧ. МН.Ч. ЧЛЕН = лъ·че·ни·те
| МИН.ДЕЯТ.СВ.ПРИЧ. М.Р. = лъ·чил
| МИН.ДЕЯТ.СВ.ПРИЧ. М.Р. НЕПЪЛЕН ЧЛЕН = лъ·чи·лия
| МИН.ДЕЯТ.СВ.ПРИЧ. М.Р. ПЪЛЕН ЧЛЕН = лъ·чи·ли·ят
| МИН.ДЕЯТ.СВ.ПРИЧ. Ж.Р. = лъ·чи·ла
| МИН.ДЕЯТ.СВ.ПРИЧ. Ж.Р. ЧЛЕН = лъ·чи·ла·та
| МИН.ДЕЯТ.СВ.ПРИЧ. СР.Р. = лъ·чи·ло
| МИН.ДЕЯТ.СВ.ПРИЧ. СР.Р. ЧЛЕН = лъ·чи·ло·то
| МИН.ДЕЯТ.СВ.ПРИЧ. МН.Ч. = лъ·чи·ли
| МИН.ДЕЯТ.СВ.ПРИЧ. МН.Ч. ЧЛЕН = лъ·чи·ли·те
| МИН.ДЕЯТ.НЕСВ.ПРИЧ. М.Р. = лъ·чел
| МИН.ДЕЯТ.НЕСВ.ПРИЧ. М.Р. НЕПЪЛЕН ЧЛЕН = лъ·че·лия
| МИН.ДЕЯТ.НЕСВ.ПРИЧ. М.Р. ПЪЛЕН ЧЛЕН = лъ·че·ли·ят
| МИН.ДЕЯТ.НЕСВ.ПРИЧ. Ж.Р. = лъ·че·ла
| МИН.ДЕЯТ.НЕСВ.ПРИЧ. Ж.Р. ЧЛЕН = лъ·че·ла·та
| МИН.ДЕЯТ.НЕСВ.ПРИЧ. СР.Р. = лъ·че·ло
| МИН.ДЕЯТ.НЕСВ.ПРИЧ. СР.Р. ЧЛЕН = лъ·че·ло·то
| МИН.ДЕЯТ.НЕСВ.ПРИЧ. МН.Ч. = лъ·че·ли
| МИН.ДЕЯТ.НЕСВ.ПРИЧ. МН.Ч. ЧЛЕН = лъ·че·ли·те
| СЕГ.ДЕЯТ.ПРИЧ. М.Р. = лъ·чещ
| СЕГ.ДЕЯТ.ПРИЧ. М.Р. НЕПЪЛЕН ЧЛЕН = лъ·че·щия
| СЕГ.ДЕЯТ.ПРИЧ. М.Р. ПЪЛЕН ЧЛЕН = лъ·че·щи·ят
| СЕГ.ДЕЯТ.ПРИЧ. Ж.Р. = лъ·че·ща
| СЕГ.ДЕЯТ.ПРИЧ. Ж.Р. ЧЛЕН = лъ·че·ща·та
| СЕГ.ДЕЯТ.ПРИЧ. СР.Р. = лъ·че·що
| СЕГ.ДЕЯТ.ПРИЧ. СР.Р. ЧЛЕН = лъ·че·що·то
| СЕГ.ДЕЯТ.ПРИЧ. МН.Ч. = лъ·че·щи
| СЕГ.ДЕЯТ.ПРИЧ. МН.Ч. ЧЛЕН = лъ·че·щи·те
| ДЕЕПРИЧАСТИЕ = лъ·чей·ки
| СКРИТИ ПРЕПРАТКИ = 
[[лъча]],
[[лъчиш]],
[[лъчи]],
[[лъчим]],
[[лъчите]],
[[лъчат]],
[[лъчих]],
[[лъчихме]],
[[лъчихте]],
[[лъчиха]],
[[лъчех]],
[[лъчеше]],
[[лъчехме]],
[[лъчехте]],
[[лъчеха]],
[[лъчете]],
[[лъчил]],
[[лъчилия]],
[[лъчилият]],
[[лъчила]],
[[лъчилата]],
[[лъчило]],
[[лъчилото]],
[[лъчили]],
[[лъчилите]],
[[лъчел]],
[[лъчелия]],
[[лъчелият]],
[[лъчела]],
[[лъчелата]],
[[лъчело]],
[[лъчелото]],
[[лъчели]],
[[лъчелите]],
[[лъчен]],
[[лъчения]],
[[лъченият]],
[[лъчена]],
[[лъчената]],
[[лъчено]],
[[лъченото]],
[[лъчени]],
[[лъчените]],
[[лъчещ]],
[[лъчещия]],
[[лъчещият]],
[[лъчеща]],
[[лъчещата]],
[[лъчещо]],
[[лъчещото]],
[[лъчещи]],
[[лъчещите]],
[[лъчейки]],
[[лъчил съм]],
[[лъчила съм]],
[[лъчило съм]],
[[лъчили сме]],
[[лъчил си]],
[[лъчила си]],
[[лъчило си]],
[[лъчили сте]],
[[лъчил е]],
[[лъчила е]],
[[лъчило е]],
[[лъчили са]],
[[бях лъчил]],
[[бях лъчила]],
[[бях лъчило]],
[[бяхме лъчили]],
[[беше лъчил]],
[[беше лъчила]],
[[беше лъчило]],
[[бяхте лъчили]],
[[бяха лъчили]],
[[ще лъча]],
[[ще лъчим]],
[[ще лъчиш]],
[[ще лъчите]],
[[ще лъчи]],
[[ще лъчат]],
[[ще съм лъчил]],
[[ще съм лъчила]],
[[ще съм лъчило]],
[[ще сме лъчили]],
[[ще си лъчил]],
[[ще си лъчила]],
[[ще си лъчило]],
[[ще сте лъчили]],
[[ще е лъчил]],
[[ще е лъчила]],
[[ще е лъчило]],
[[ще са лъчили]],
[[щях да лъча]],
[[щяхме да лъчим]],
[[щеше да лъчиш]],
[[щяхте да лъчите]],
[[щеше да лъчи]],
[[щяха да лъчат]],
[[щях да съм лъчил]],
[[щях да съм лъчила]],
[[щях да съм лъчило]],
[[щяхме да сме лъчили]],
[[щеше да си лъчил]],
[[щеше да си лъчила]],
[[щеше да си лъчило]],
[[щяхте да сте лъчили]],
[[щеше да е лъчил]],
[[щеше да е лъчила]],
[[щеше да е лъчило]],
[[щяха да са лъчили]],
[[лъчел съм]],
[[лъчела съм]],
[[лъчело съм]],
[[лъчели сме]],
[[лъчел си]],
[[лъчела си]],
[[лъчело си]],
[[лъчели сте]],
[[лъчел е]],
[[лъчела е]],
[[лъчело е]],
[[лъчели са]],
[[бил съм лъчил]],
[[била съм лъчила]],
[[било съм лъчило]],
[[били сме лъчили]],
[[бил си лъчил]],
[[била си лъчила]],
[[било си лъчило]],
[[били сте лъчили]],
[[бил е лъчил]],
[[била е лъчила]],
[[било е лъчило]],
[[били са лъчили]],
[[щял съм да лъча]],
[[щяла съм да лъча]],
[[щяло съм да лъча]],
[[щели сме да лъчим]],
[[щял си да лъчиш]],
[[щяла си да лъчиш]],
[[щяло си да лъчиш]],
[[щели сте да лъчите]],
[[щял да лъчи]],
[[щяла да лъчи]],
[[щяло да лъчи]],
[[щели да лъчат]],
[[щял е да лъчи]],
[[щяла е да лъчи]],
[[щяло е да лъчи]],
[[щели са да лъчат]],
[[щял съм да съм лъчил]],
[[щяла съм да съм лъчила]],
[[щяло съм да съм лъчило]],
[[щели сме да сме лъчили]],
[[щял си да си лъчил]],
[[щяла си да си лъчила]],
[[щяло си да си лъчило]],
[[щели сте да сте лъчили]],
[[щял да е лъчил]],
[[щяла да е лъчила]],
[[щяло да е лъчило]],
[[щели да са лъчили]],
[[щял е да е лъчил]],
[[щяла е да е лъчила]],
[[щяло е да е лъчило]],
[[щели са да са лъчили]],
[[бих лъчил]],
[[бих лъчила]],
[[бих лъчило]],
[[бихме лъчили]],
[[би лъчил]],
[[би лъчила]],
[[би лъчило]],
[[бихте лъчили]],
[[биха лъчили]],
}}</text>
      <sha1>d67pey47usexwqfx2ufwdcazd2kakby</sha1>
    </revision>
  </page>
  <page>
    <title>Шаблон:Словоформи/лъщя</title>
    <ns>10</ns>
    <id>466126</id>
    <revision>
      <id>498108</id>
      <timestamp>2005-05-08T13:48:26Z</timestamp>
      <contributor>
        <username>Bgbot</username>
        <id>83</id>
      </contributor>
      <comment>Борислав: Шаблон със словоформи</comment>
      <model>wikitext</model>
      <format>text/x-wiki</format>
      <text bytes="18406" xml:space="preserve">{{Шаблон:Словоформи/Глагол|
  ОСНОВНА ФОРМА = лъщя
| СЕГ.ВР., 1Л., ЕД.Ч. = лъ·щя
| СЕГ.ВР., 1Л., МН.Ч. = лъ·щим
| СЕГ.ВР., 2Л., ЕД.Ч. = лъ·щиш
| СЕГ.ВР., 2Л., МН.Ч. = лъ·щи·те
| СЕГ.ВР., 3Л., ЕД.Ч. = лъ·щи
| СЕГ.ВР., 3Л., МН.Ч. = лъ·щят
| МИН.СВ.ВР., 1Л., ЕД.Ч. = лъ·щях
| МИН.СВ.ВР., 1Л., МН.Ч. = лъ·щях·ме
| МИН.СВ.ВР., 2Л., ЕД.Ч. = лъ·щя
| МИН.СВ.ВР., 2Л., МН.Ч. = лъ·щях·те
| МИН.СВ.ВР., 3Л., ЕД.Ч. = лъ·щя
| МИН.СВ.ВР., 3Л., МН.Ч. = лъ·щя·ха
| МИН.НЕСВ.ВР., 1Л., ЕД.Ч. = лъ·щях
| МИН.НЕСВ.ВР., 1Л., МН.Ч. = лъ·щях·ме
| МИН.НЕСВ.ВР., 2Л., ЕД.Ч. = лъ·ще·ше
| МИН.НЕСВ.ВР., 2Л., МН.Ч. = лъ·щях·те
| МИН.НЕСВ.ВР., 3Л., ЕД.Ч. = лъ·ще·ше
| МИН.НЕСВ.ВР., 3Л., МН.Ч. = лъ·щя·ха
| МИН.НЕОПР.ВР., 1Л., ЕД.Ч., М.Р. = лъщял съм
| МИН.НЕОПР.ВР., 1Л., ЕД.Ч., Ж.Р. = лъщяла съм
| МИН.НЕОПР.ВР., 1Л., ЕД.Ч., СР.Р. = лъщяло съм
| МИН.НЕОПР.ВР., 1Л., МН.Ч. = лъщели сме
| МИН.НЕОПР.ВР., 2Л., ЕД.Ч., М.Р. = лъщял си
| МИН.НЕОПР.ВР., 2Л., ЕД.Ч., Ж.Р. = лъщяла си
| МИН.НЕОПР.ВР., 2Л., ЕД.Ч., СР.Р. = лъщяло си
| МИН.НЕОПР.ВР., 2Л., МН.Ч. = лъщели сте
| МИН.НЕОПР.ВР., 3Л., ЕД.Ч., М.Р. = лъщял е
| МИН.НЕОПР.ВР., 3Л., ЕД.Ч., Ж.Р. = лъщяла е
| МИН.НЕОПР.ВР., 3Л., ЕД.Ч., СР.Р. = лъщяло е
| МИН.НЕОПР.ВР., 3Л., МН.Ч. = лъщели са
| МИН.ПРЕД.ВР., 1Л., ЕД.Ч., М.Р. = бях лъщял
| МИН.ПРЕД.ВР., 1Л., ЕД.Ч., Ж.Р. = бях лъщяла
| МИН.ПРЕД.ВР., 1Л., ЕД.Ч., СР.Р. = бях лъщяло
| МИН.ПРЕД.ВР., 1Л., МН.Ч. = бяхме лъщели
| МИН.ПРЕД.ВР., 2Л., ЕД.Ч., М.Р. = беше лъщял
| МИН.ПРЕД.ВР., 2Л., ЕД.Ч., Ж.Р. = беше лъщяла
| МИН.ПРЕД.ВР., 2Л., ЕД.Ч., СР.Р. = беше лъщяло
| МИН.ПРЕД.ВР., 2Л., МН.Ч. = бяхте лъщели
| МИН.ПРЕД.ВР., 3Л., ЕД.Ч., М.Р. = беше лъщял
| МИН.ПРЕД.ВР., 3Л., ЕД.Ч., Ж.Р. = беше лъщяла
| МИН.ПРЕД.ВР., 3Л., ЕД.Ч., СР.Р. = беше лъщяло
| МИН.ПРЕД.ВР., 3Л., МН.Ч. = бяха лъщели
| БЪД.ВР., 1Л., ЕД.Ч. = ще лъщя
| БЪД.ВР., 1Л., МН.Ч. = ще лъщим
| БЪД.ВР., 2Л., ЕД.Ч. = ще лъщиш
| БЪД.ВР., 2Л., МН.Ч. = ще лъщите
| БЪД.ВР., 3Л., ЕД.Ч. = ще лъщи
| БЪД.ВР., 3Л., МН.Ч. = ще лъщят
| БЪД.ПРЕД.ВР., 1Л., ЕД.Ч., М.Р. = ще съм лъщял
| БЪД.ПРЕД.ВР., 1Л., ЕД.Ч., Ж.Р. = ще съм лъщяла
| БЪД.ПРЕД.ВР., 1Л., ЕД.Ч., СР.Р. = ще съм лъщяло
| БЪД.ПРЕД.ВР., 1Л., МН.Ч. = ще сме лъщели
| БЪД.ПРЕД.ВР., 2Л., ЕД.Ч., М.Р. = ще си лъщял
| БЪД.ПРЕД.ВР., 2Л., ЕД.Ч., Ж.Р. = ще си лъщяла
| БЪД.ПРЕД.ВР., 2Л., ЕД.Ч., СР.Р. = ще си лъщяло
| БЪД.ПРЕД.ВР., 2Л., МН.Ч. = ще сте лъщели
| БЪД.ПРЕД.ВР., 3Л., ЕД.Ч., М.Р. = ще е лъщял
| БЪД.ПРЕД.ВР., 3Л., ЕД.Ч., Ж.Р. = ще е лъщяла
| БЪД.ПРЕД.ВР., 3Л., ЕД.Ч., СР.Р. = ще е лъщяло
| БЪД.ПРЕД.ВР., 3Л., МН.Ч. = ще са лъщели
| БЪД.ВР. В МИН., 1Л., ЕД.Ч. = щях да лъщя
| БЪД.ВР. В МИН., 1Л., МН.Ч. = щяхме да лъщим
| БЪД.ВР. В МИН., 2Л., ЕД.Ч. = щеше да лъщиш
| БЪД.ВР. В МИН., 2Л., МН.Ч. = щяхте да лъщите
| БЪД.ВР. В МИН., 3Л., ЕД.Ч. = щеше да лъщи
| БЪД.ВР. В МИН., 3Л., МН.Ч. = щяха да лъщят
| БЪД.ПРЕД.ВР. В МИН., 1Л., ЕД.Ч., М.Р. = щях да съм лъщял
| БЪД.ПРЕД.ВР. В МИН., 1Л., ЕД.Ч., Ж.Р. = щях да съм лъщяла
| БЪД.ПРЕД.ВР. В МИН., 1Л., ЕД.Ч., СР.Р. = щях да съм лъщяло
| БЪД.ПРЕД.ВР. В МИН., 1Л., МН.Ч. = щяхме да сме лъщели
| БЪД.ПРЕД.ВР. В МИН., 2Л., ЕД.Ч., М.Р. = щеше да си лъщял
| БЪД.ПРЕД.ВР. В МИН., 2Л., ЕД.Ч., Ж.Р. = щеше да си лъщяла
| БЪД.ПРЕД.ВР. В МИН., 2Л., ЕД.Ч., СР.Р. = щеше да си лъщяло
| БЪД.ПРЕД.ВР. В МИН., 2Л., МН.Ч. = щяхте да сте лъщели
| БЪД.ПРЕД.ВР. В МИН., 3Л., ЕД.Ч., М.Р. = щеше да е лъщял
| БЪД.ПРЕД.ВР. В МИН., 3Л., ЕД.Ч., Ж.Р. = щеше да е лъщяла
| БЪД.ПРЕД.ВР. В МИН., 3Л., ЕД.Ч., СР.Р. = щеше да е лъщяло
| БЪД.ПРЕД.ВР. В МИН., 3Л., МН.Ч. = щяха да са лъщели
| ПР.НАКЛ., СЕГ.ВР., 1Л., ЕД.Ч., М.Р. = лъщял съм
| ПР.НАКЛ., СЕГ.ВР., 1Л., ЕД.Ч., Ж.Р. = лъщяла съм
| ПР.НАКЛ., СЕГ.ВР., 1Л., ЕД.Ч., СР.Р. = лъщяло съм
| ПР.НАКЛ., СЕГ.ВР., 1Л., МН.Ч. = лъщели сме
| ПР.НАКЛ., СЕГ.ВР., 2Л., ЕД.Ч., М.Р. = лъщял си
| ПР.НАКЛ., СЕГ.ВР., 2Л., ЕД.Ч., Ж.Р. = лъщяла си
| ПР.НАКЛ., СЕГ.ВР., 2Л., ЕД.Ч., СР.Р. = лъщяло си
| ПР.НАКЛ., СЕГ.ВР., 2Л., МН.Ч. = лъщели сте
| ПР.НАКЛ., СЕГ.ВР., 3Л., ЕД.Ч., М.Р. = лъщял (е)
| ПР.НАКЛ., СЕГ.ВР., 3Л., ЕД.Ч., Ж.Р. = лъщяла (е)
| ПР.НАКЛ., СЕГ.ВР., 3Л., ЕД.Ч., СР.Р. = лъщяло (е)
| ПР.НАКЛ., СЕГ.ВР., 3Л., МН.Ч. = лъщели (са)
| ПР.НАКЛ., МИН.СВ.ВР., 1Л., ЕД.Ч., М.Р. = лъщял съм
| ПР.НАКЛ., МИН.СВ.ВР., 1Л., ЕД.Ч., Ж.Р. = лъщяла съм
| ПР.НАКЛ., МИН.СВ.ВР., 1Л., ЕД.Ч., СР.Р. = лъщяло съм
| ПР.НАКЛ., МИН.СВ.ВР., 1Л., МН.Ч. = лъщели сме
| ПР.НАКЛ., МИН.СВ.ВР., 2Л., ЕД.Ч., М.Р. = лъщял си
| ПР.НАКЛ., МИН.СВ.ВР., 2Л., ЕД.Ч., Ж.Р. = лъщяла си
| ПР.НАКЛ., МИН.СВ.ВР., 2Л., ЕД.Ч., СР.Р. = лъщяло си
| ПР.НАКЛ., МИН.СВ.ВР., 2Л., МН.Ч. = лъщели сте
| ПР.НАКЛ., МИН.СВ.ВР., 3Л., ЕД.Ч., М.Р. = лъщял (е)
| ПР.НАКЛ., МИН.СВ.ВР., 3Л., ЕД.Ч., Ж.Р. = лъщяла (е)
| ПР.НАКЛ., МИН.СВ.ВР., 3Л., ЕД.Ч., СР.Р. = лъщяло (е)
| ПР.НАКЛ., МИН.СВ.ВР., 3Л., МН.Ч. = лъщели (са)
| ПР.НАКЛ., МИН.НЕОПР.ВР., 1Л., ЕД.Ч., М.Р. = бил съм лъщял
| ПР.НАКЛ., МИН.НЕОПР.ВР., 1Л., ЕД.Ч., Ж.Р. = била съм лъщяла
| ПР.НАКЛ., МИН.НЕОПР.ВР., 1Л., ЕД.Ч., СР.Р. = било съм лъщяло
| ПР.НАКЛ., МИН.НЕОПР.ВР., 1Л., МН.Ч. = били сме лъщели
| ПР.НАКЛ., МИН.НЕОПР.ВР., 2Л., ЕД.Ч., М.Р. = бил си лъщял
| ПР.НАКЛ., МИН.НЕОПР.ВР., 2Л., ЕД.Ч., Ж.Р. = била си лъщяла
| ПР.НАКЛ., МИН.НЕОПР.ВР., 2Л., ЕД.Ч., СР.Р. = било си лъщяло
| ПР.НАКЛ., МИН.НЕОПР.ВР., 2Л., МН.Ч. = били сте лъщели
| ПР.НАКЛ., МИН.НЕОПР.ВР., 3Л., ЕД.Ч., М.Р. = бил (е) лъщял
| ПР.НАКЛ., МИН.НЕОПР.ВР., 3Л., ЕД.Ч., Ж.Р. = била (е) лъщяла
| ПР.НАКЛ., МИН.НЕОПР.ВР., 3Л., ЕД.Ч., СР.Р. = било (е) лъщяло
| ПР.НАКЛ., МИН.НЕОПР.ВР., 3Л., МН.Ч. = били (са) лъщели
| ПР.НАКЛ., БЪД.ВР., 1Л., ЕД.Ч., М.Р. = щял съм да лъщя
| ПР.НАКЛ., БЪД.ВР., 1Л., ЕД.Ч., Ж.Р. = щяла съм да лъщя
| ПР.НАКЛ., БЪД.ВР., 1Л., ЕД.Ч., СР.Р. = щяло съм да лъщя
| ПР.НАКЛ., БЪД.ВР., 1Л., МН.Ч. = щели сме да лъщим
| ПР.НАКЛ., БЪД.ВР., 2Л., ЕД.Ч., М.Р. = щял си да лъщиш
| ПР.НАКЛ., БЪД.ВР., 2Л., ЕД.Ч., Ж.Р. = щяла си да лъщиш
| ПР.НАКЛ., БЪД.ВР., 2Л., ЕД.Ч., СР.Р. = щяло си да лъщиш
| ПР.НАКЛ., БЪД.ВР., 2Л., МН.Ч. = щели сте да лъщите
| ПР.НАКЛ., БЪД.ВР., 3Л., ЕД.Ч., М.Р. = щял (е) да лъщи
| ПР.НАКЛ., БЪД.ВР., 3Л., ЕД.Ч., Ж.Р. = щяла (е) да лъщи
| ПР.НАКЛ., БЪД.ВР., 3Л., ЕД.Ч., СР.Р. = щяло (е) да лъщи
| ПР.НАКЛ., БЪД.ВР., 3Л., МН.Ч. = щели (са) да лъщят
| ПР.НАКЛ., БЪД.ПРЕД.ВР., 1Л., ЕД.Ч., М.Р. = щял съм да съм лъщял
| ПР.НАКЛ., БЪД.ПРЕД.ВР., 1Л., ЕД.Ч., Ж.Р. = щяла съм да съм лъщяла
| ПР.НАКЛ., БЪД.ПРЕД.ВР., 1Л., ЕД.Ч., СР.Р. = щяло съм да съм лъщяло
| ПР.НАКЛ., БЪД.ПРЕД.ВР., 1Л., МН.Ч. = щели сме да сме лъщели
| ПР.НАКЛ., БЪД.ПРЕД.ВР., 2Л., ЕД.Ч., М.Р. = щял си да си лъщял
| ПР.НАКЛ., БЪД.ПРЕД.ВР., 2Л., ЕД.Ч., Ж.Р. = щяла си да си лъщяла
| ПР.НАКЛ., БЪД.ПРЕД.ВР., 2Л., ЕД.Ч., СР.Р. = щяло си да си лъщяло
| ПР.НАКЛ., БЪД.ПРЕД.ВР., 2Л., МН.Ч. = щели сте да сте лъщели
| ПР.НАКЛ., БЪД.ПРЕД.ВР., 3Л., ЕД.Ч., М.Р. = щял (е) да е лъщял
| ПР.НАКЛ., БЪД.ПРЕД.ВР., 3Л., ЕД.Ч., Ж.Р. = щяла (е) да е лъщяла
| ПР.НАКЛ., БЪД.ПРЕД.ВР., 3Л., ЕД.Ч., СР.Р. = щяло (е) да е лъщяло
| ПР.НАКЛ., БЪД.ПРЕД.ВР., 3Л., МН.Ч. = щели (са) да са лъщели
| УСЛОВНО НАКЛОНЕНИЕ, 1Л., ЕД.Ч., М.Р. = бих лъщял
| УСЛОВНО НАКЛОНЕНИЕ, 1Л., ЕД.Ч., Ж.Р. = бих лъщяла
| УСЛОВНО НАКЛОНЕНИЕ, 1Л., ЕД.Ч., СР.Р. = бих лъщяло
| УСЛОВНО НАКЛОНЕНИЕ, 1Л., МН.Ч. = бихме лъщели
| УСЛОВНО НАКЛОНЕНИЕ, 2Л., ЕД.Ч., М.Р. = би лъщял
| УСЛОВНО НАКЛОНЕНИЕ, 2Л., ЕД.Ч., Ж.Р. = би лъщяла
| УСЛОВНО НАКЛОНЕНИЕ, 2Л., ЕД.Ч., СР.Р. = би лъщяло
| УСЛОВНО НАКЛОНЕНИЕ, 2Л., МН.Ч. = бихте лъщели
| УСЛОВНО НАКЛОНЕНИЕ, 3Л., ЕД.Ч., М.Р. = би лъщял
| УСЛОВНО НАКЛОНЕНИЕ, 3Л., ЕД.Ч., Ж.Р. = би лъщяла
| УСЛОВНО НАКЛОНЕНИЕ, 3Л., ЕД.Ч., СР.Р. = би лъщяло
| УСЛОВНО НАКЛОНЕНИЕ, 3Л., МН.Ч. = биха лъщели
| ПОВЕЛИТЕЛНО НАКЛОНЕНИЕ, ЕД.Ч. = лъ·щи
| ПОВЕЛИТЕЛНО НАКЛОНЕНИЕ, МН.Ч. = лъ·ще·те
| МИН.СТРАД.ПРИЧ. М.Р. = лъ·щян
| МИН.СТРАД.ПРИЧ. М.Р. НЕПЪЛЕН ЧЛЕН = лъ·щя·ния
| МИН.СТРАД.ПРИЧ. М.Р. ПЪЛЕН ЧЛЕН = лъ·щя·ни·ят
| МИН.СТРАД.ПРИЧ. Ж.Р. = лъ·щя·на
| МИН.СТРАД.ПРИЧ. Ж.Р. ЧЛЕН = лъ·щя·на·та
| МИН.СТРАД.ПРИЧ. СР.Р. = лъ·щя·но
| МИН.СТРАД.ПРИЧ. СР.Р. ЧЛЕН = лъ·щя·но·то
| МИН.СТРАД.ПРИЧ. МН.Ч. = лъ·ще·ни
| МИН.СТРАД.ПРИЧ. МН.Ч. ЧЛЕН = лъ·ще·ни·те
| МИН.ДЕЯТ.СВ.ПРИЧ. М.Р. = лъ·щял
| МИН.ДЕЯТ.СВ.ПРИЧ. М.Р. НЕПЪЛЕН ЧЛЕН = лъ·ще·лия
| МИН.ДЕЯТ.СВ.ПРИЧ. М.Р. ПЪЛЕН ЧЛЕН = лъ·ще·ли·ят
| МИН.ДЕЯТ.СВ.ПРИЧ. Ж.Р. = лъ·щя·ла
| МИН.ДЕЯТ.СВ.ПРИЧ. Ж.Р. ЧЛЕН = лъ·щя·ла·та
| МИН.ДЕЯТ.СВ.ПРИЧ. СР.Р. = лъ·щя·ло
| МИН.ДЕЯТ.СВ.ПРИЧ. СР.Р. ЧЛЕН = лъ·щя·ло·то
| МИН.ДЕЯТ.СВ.ПРИЧ. МН.Ч. = лъ·ще·ли
| МИН.ДЕЯТ.СВ.ПРИЧ. МН.Ч. ЧЛЕН = лъ·ще·ли·те
| МИН.ДЕЯТ.НЕСВ.ПРИЧ. М.Р. = лъ·щял
| МИН.ДЕЯТ.НЕСВ.ПРИЧ. М.Р. НЕПЪЛЕН ЧЛЕН = лъ·щя·лия
| МИН.ДЕЯТ.НЕСВ.ПРИЧ. М.Р. ПЪЛЕН ЧЛЕН = лъ·щя·ли·ят
| МИН.ДЕЯТ.НЕСВ.ПРИЧ. Ж.Р. = лъ·щя·ла
| МИН.ДЕЯТ.НЕСВ.ПРИЧ. Ж.Р. ЧЛЕН = лъ·щя·ла·та
| МИН.ДЕЯТ.НЕСВ.ПРИЧ. СР.Р. = лъ·щя·ло
| МИН.ДЕЯТ.НЕСВ.ПРИЧ. СР.Р. ЧЛЕН = лъ·щя·ло·то
| МИН.ДЕЯТ.НЕСВ.ПРИЧ. МН.Ч. = лъ·ще·ли
| МИН.ДЕЯТ.НЕСВ.ПРИЧ. МН.Ч. ЧЛЕН = лъ·ще·ли·те
| СЕГ.ДЕЯТ.ПРИЧ. М.Р. = лъ·щящ
| СЕГ.ДЕЯТ.ПРИЧ. М.Р. НЕПЪЛЕН ЧЛЕН = лъ·щя·щия
| СЕГ.ДЕЯТ.ПРИЧ. М.Р. ПЪЛЕН ЧЛЕН = лъ·щя·щи·ят
| СЕГ.ДЕЯТ.ПРИЧ. Ж.Р. = лъ·щя·ща
| СЕГ.ДЕЯТ.ПРИЧ. Ж.Р. ЧЛЕН = лъ·щя·ща·та
| СЕГ.ДЕЯТ.ПРИЧ. СР.Р. = лъ·щя·що
| СЕГ.ДЕЯТ.ПРИЧ. СР.Р. ЧЛЕН = лъ·щя·що·то
| СЕГ.ДЕЯТ.ПРИЧ. МН.Ч. = лъ·щя·щи
| СЕГ.ДЕЯТ.ПРИЧ. МН.Ч. ЧЛЕН = лъ·щя·щи·те
| ДЕЕПРИЧАСТИЕ = лъ·щей·ки
| СКРИТИ ПРЕПРАТКИ = 
[[лъщя]],
[[лъщиш]],
[[лъщи]],
[[лъщим]],
[[лъщите]],
[[лъщят]],
[[лъщях]],
[[лъщяхме]],
[[лъщяхте]],
[[лъщяха]],
[[лъщеше]],
[[лъщете]],
[[лъщял]],
[[лъщелия]],
[[лъщелият]],
[[лъщяла]],
[[лъщялата]],
[[лъщяло]],
[[лъщялото]],
[[лъщели]],
[[лъщелите]],
[[лъщялия]],
[[лъщялият]],
[[лъщян]],
[[лъщяния]],
[[лъщяният]],
[[лъщяна]],
[[лъщяната]],
[[лъщяно]],
[[лъщяното]],
[[лъщени]],
[[лъщените]],
[[лъщящ]],
[[лъщящия]],
[[лъщящият]],
[[лъщяща]],
[[лъщящата]],
[[лъщящо]],
[[лъщящото]],
[[лъщящи]],
[[лъщящите]],
[[лъщейки]],
[[лъщял съм]],
[[лъщяла съм]],
[[лъщяло съм]],
[[лъщели сме]],
[[лъщял си]],
[[лъщяла си]],
[[лъщяло си]],
[[лъщели сте]],
[[лъщял е]],
[[лъщяла е]],
[[лъщяло е]],
[[лъщели са]],
[[бях лъщял]],
[[бях лъщяла]],
[[бях лъщяло]],
[[бяхме лъщели]],
[[беше лъщял]],
[[беше лъщяла]],
[[беше лъщяло]],
[[бяхте лъщели]],
[[бяха лъщели]],
[[ще лъщя]],
[[ще лъщим]],
[[ще лъщиш]],
[[ще лъщите]],
[[ще лъщи]],
[[ще лъщят]],
[[ще съм лъщял]],
[[ще съм лъщяла]],
[[ще съм лъщяло]],
[[ще сме лъщели]],
[[ще си лъщял]],
[[ще си лъщяла]],
[[ще си лъщяло]],
[[ще сте лъщели]],
[[ще е лъщял]],
[[ще е лъщяла]],
[[ще е лъщяло]],
[[ще са лъщели]],
[[щях да лъщя]],
[[щяхме да лъщим]],
[[щеше да лъщиш]],
[[щяхте да лъщите]],
[[щеше да лъщи]],
[[щяха да лъщят]],
[[щях да съм лъщял]],
[[щях да съм лъщяла]],
[[щях да съм лъщяло]],
[[щяхме да сме лъщели]],
[[щеше да си лъщял]],
[[щеше да си лъщяла]],
[[щеше да си лъщяло]],
[[щяхте да сте лъщели]],
[[щеше да е лъщял]],
[[щеше да е лъщяла]],
[[щеше да е лъщяло]],
[[щяха да са лъщели]],
[[бил съм лъщял]],
[[била съм лъщяла]],
[[било съм лъщяло]],
[[били сме лъщели]],
[[бил си лъщял]],
[[била си лъщяла]],
[[било си лъщяло]],
[[били сте лъщели]],
[[бил е лъщял]],
[[била е лъщяла]],
[[било е лъщяло]],
[[били са лъщели]],
[[щял съм да лъщя]],
[[щяла съм да лъщя]],
[[щяло съм да лъщя]],
[[щели сме да лъщим]],
[[щял си да лъщиш]],
[[щяла си да лъщиш]],
[[щяло си да лъщиш]],
[[щели сте да лъщите]],
[[щял да лъщи]],
[[щяла да лъщи]],
[[щяло да лъщи]],
[[щели да лъщят]],
[[щял е да лъщи]],
[[щяла е да лъщи]],
[[щяло е да лъщи]],
[[щели са да лъщят]],
[[щял съм да съм лъщял]],
[[щяла съм да съм лъщяла]],
[[щяло съм да съм лъщяло]],
[[щели сме да сме лъщели]],
[[щял си да си лъщял]],
[[щяла си да си лъщяла]],
[[щяло си да си лъщяло]],
[[щели сте да сте лъщели]],
[[щял да е лъщял]],
[[щяла да е лъщяла]],
[[щяло да е лъщяло]],
[[щели да са лъщели]],
[[щял е да е лъщял]],
[[щяла е да е лъщяла]],
[[щяло е да е лъщяло]],
[[щели са да са лъщели]],
[[бих лъщял]],
[[бих лъщяла]],
[[бих лъщяло]],
[[бихме лъщели]],
[[би лъщял]],
[[би лъщяла]],
[[би лъщяло]],
[[бихте лъщели]],
[[биха лъщели]],
}}</text>
      <sha1>o39ye4xpy2fdem7c5nscbrnzh3d6m3k</sha1>
    </revision>
  </page>
  <page>
    <title>Шаблон:Словоформи/любезнича</title>
    <ns>10</ns>
    <id>461288</id>
    <revision>
      <id>493270</id>
      <timestamp>2005-05-08T11:30:56Z</timestamp>
      <contributor>
        <username>Bgbot</username>
        <id>83</id>
      </contributor>
      <comment>Борислав: Шаблон със словоформи</comment>
      <model>wikitext</model>
      <format>text/x-wiki</format>
      <text bytes="22768" xml:space="preserve">{{Шаблон:Словоформи/Глагол|
  ОСНОВНА ФОРМА = любезнича
| СЕГ.ВР., 1Л., ЕД.Ч. = лю·без·ни·ча
| СЕГ.ВР., 1Л., МН.Ч. = лю·без·ни·чим
| СЕГ.ВР., 2Л., ЕД.Ч. = лю·без·ни·чиш
| СЕГ.ВР., 2Л., МН.Ч. = лю·без·ни·чи·те
| СЕГ.ВР., 3Л., ЕД.Ч. = лю·без·ни·чи
| СЕГ.ВР., 3Л., МН.Ч. = лю·без·ни·чат
| МИН.СВ.ВР., 1Л., ЕД.Ч. = лю·без·ни·чих
| МИН.СВ.ВР., 1Л., МН.Ч. = лю·без·ни·чих·ме
| МИН.СВ.ВР., 2Л., ЕД.Ч. = лю·без·ни·чи
| МИН.СВ.ВР., 2Л., МН.Ч. = лю·без·ни·чих·те
| МИН.СВ.ВР., 3Л., ЕД.Ч. = лю·без·ни·чи
| МИН.СВ.ВР., 3Л., МН.Ч. = лю·без·ни·чи·ха
| МИН.НЕСВ.ВР., 1Л., ЕД.Ч. = лю·без·ни·чех
| МИН.НЕСВ.ВР., 1Л., МН.Ч. = лю·без·ни·чех·ме
| МИН.НЕСВ.ВР., 2Л., ЕД.Ч. = лю·без·ни·че·ше
| МИН.НЕСВ.ВР., 2Л., МН.Ч. = лю·без·ни·чех·те
| МИН.НЕСВ.ВР., 3Л., ЕД.Ч. = лю·без·ни·че·ше
| МИН.НЕСВ.ВР., 3Л., МН.Ч. = лю·без·ни·че·ха
| МИН.НЕОПР.ВР., 1Л., ЕД.Ч., М.Р. = любезничил съм
| МИН.НЕОПР.ВР., 1Л., ЕД.Ч., Ж.Р. = любезничила съм
| МИН.НЕОПР.ВР., 1Л., ЕД.Ч., СР.Р. = любезничило съм
| МИН.НЕОПР.ВР., 1Л., МН.Ч. = любезничили сме
| МИН.НЕОПР.ВР., 2Л., ЕД.Ч., М.Р. = любезничил си
| МИН.НЕОПР.ВР., 2Л., ЕД.Ч., Ж.Р. = любезничила си
| МИН.НЕОПР.ВР., 2Л., ЕД.Ч., СР.Р. = любезничило си
| МИН.НЕОПР.ВР., 2Л., МН.Ч. = любезничили сте
| МИН.НЕОПР.ВР., 3Л., ЕД.Ч., М.Р. = любезничил е
| МИН.НЕОПР.ВР., 3Л., ЕД.Ч., Ж.Р. = любезничила е
| МИН.НЕОПР.ВР., 3Л., ЕД.Ч., СР.Р. = любезничило е
| МИН.НЕОПР.ВР., 3Л., МН.Ч. = любезничили са
| МИН.ПРЕД.ВР., 1Л., ЕД.Ч., М.Р. = бях любезничил
| МИН.ПРЕД.ВР., 1Л., ЕД.Ч., Ж.Р. = бях любезничила
| МИН.ПРЕД.ВР., 1Л., ЕД.Ч., СР.Р. = бях любезничило
| МИН.ПРЕД.ВР., 1Л., МН.Ч. = бяхме любезничили
| МИН.ПРЕД.ВР., 2Л., ЕД.Ч., М.Р. = беше любезничил
| МИН.ПРЕД.ВР., 2Л., ЕД.Ч., Ж.Р. = беше любезничила
| МИН.ПРЕД.ВР., 2Л., ЕД.Ч., СР.Р. = беше любезничило
| МИН.ПРЕД.ВР., 2Л., МН.Ч. = бяхте любезничили
| МИН.ПРЕД.ВР., 3Л., ЕД.Ч., М.Р. = беше любезничил
| МИН.ПРЕД.ВР., 3Л., ЕД.Ч., Ж.Р. = беше любезничила
| МИН.ПРЕД.ВР., 3Л., ЕД.Ч., СР.Р. = беше любезничило
| МИН.ПРЕД.ВР., 3Л., МН.Ч. = бяха любезничили
| БЪД.ВР., 1Л., ЕД.Ч. = ще любезнича
| БЪД.ВР., 1Л., МН.Ч. = ще любезничим
| БЪД.ВР., 2Л., ЕД.Ч. = ще любезничиш
| БЪД.ВР., 2Л., МН.Ч. = ще любезничите
| БЪД.ВР., 3Л., ЕД.Ч. = ще любезничи
| БЪД.ВР., 3Л., МН.Ч. = ще любезничат
| БЪД.ПРЕД.ВР., 1Л., ЕД.Ч., М.Р. = ще съм любезничил
| БЪД.ПРЕД.ВР., 1Л., ЕД.Ч., Ж.Р. = ще съм любезничила
| БЪД.ПРЕД.ВР., 1Л., ЕД.Ч., СР.Р. = ще съм любезничило
| БЪД.ПРЕД.ВР., 1Л., МН.Ч. = ще сме любезничили
| БЪД.ПРЕД.ВР., 2Л., ЕД.Ч., М.Р. = ще си любезничил
| БЪД.ПРЕД.ВР., 2Л., ЕД.Ч., Ж.Р. = ще си любезничила
| БЪД.ПРЕД.ВР., 2Л., ЕД.Ч., СР.Р. = ще си любезничило
| БЪД.ПРЕД.ВР., 2Л., МН.Ч. = ще сте любезничили
| БЪД.ПРЕД.ВР., 3Л., ЕД.Ч., М.Р. = ще е любезничил
| БЪД.ПРЕД.ВР., 3Л., ЕД.Ч., Ж.Р. = ще е любезничила
| БЪД.ПРЕД.ВР., 3Л., ЕД.Ч., СР.Р. = ще е любезничило
| БЪД.ПРЕД.ВР., 3Л., МН.Ч. = ще са любезничили
| БЪД.ВР. В МИН., 1Л., ЕД.Ч. = щях да любезнича
| БЪД.ВР. В МИН., 1Л., МН.Ч. = щяхме да любезничим
| БЪД.ВР. В МИН., 2Л., ЕД.Ч. = щеше да любезничиш
| БЪД.ВР. В МИН., 2Л., МН.Ч. = щяхте да любезничите
| БЪД.ВР. В МИН., 3Л., ЕД.Ч. = щеше да любезничи
| БЪД.ВР. В МИН., 3Л., МН.Ч. = щяха да любезничат
| БЪД.ПРЕД.ВР. В МИН., 1Л., ЕД.Ч., М.Р. = щях да съм любезничил
| БЪД.ПРЕД.ВР. В МИН., 1Л., ЕД.Ч., Ж.Р. = щях да съм любезничила
| БЪД.ПРЕД.ВР. В МИН., 1Л., ЕД.Ч., СР.Р. = щях да съм любезничило
| БЪД.ПРЕД.ВР. В МИН., 1Л., МН.Ч. = щяхме да сме любезничили
| БЪД.ПРЕД.ВР. В МИН., 2Л., ЕД.Ч., М.Р. = щеше да си любезничил
| БЪД.ПРЕД.ВР. В МИН., 2Л., ЕД.Ч., Ж.Р. = щеше да си любезничила
| БЪД.ПРЕД.ВР. В МИН., 2Л., ЕД.Ч., СР.Р. = щеше да си любезничило
| БЪД.ПРЕД.ВР. В МИН., 2Л., МН.Ч. = щяхте да сте любезничили
| БЪД.ПРЕД.ВР. В МИН., 3Л., ЕД.Ч., М.Р. = щеше да е любезничил
| БЪД.ПРЕД.ВР. В МИН., 3Л., ЕД.Ч., Ж.Р. = щеше да е любезничила
| БЪД.ПРЕД.ВР. В МИН., 3Л., ЕД.Ч., СР.Р. = щеше да е любезничило
| БЪД.ПРЕД.ВР. В МИН., 3Л., МН.Ч. = щяха да са любезничили
| ПР.НАКЛ., СЕГ.ВР., 1Л., ЕД.Ч., М.Р. = любезничел съм
| ПР.НАКЛ., СЕГ.ВР., 1Л., ЕД.Ч., Ж.Р. = любезничела съм
| ПР.НАКЛ., СЕГ.ВР., 1Л., ЕД.Ч., СР.Р. = любезничело съм
| ПР.НАКЛ., СЕГ.ВР., 1Л., МН.Ч. = любезничели сме
| ПР.НАКЛ., СЕГ.ВР., 2Л., ЕД.Ч., М.Р. = любезничел си
| ПР.НАКЛ., СЕГ.ВР., 2Л., ЕД.Ч., Ж.Р. = любезничела си
| ПР.НАКЛ., СЕГ.ВР., 2Л., ЕД.Ч., СР.Р. = любезничело си
| ПР.НАКЛ., СЕГ.ВР., 2Л., МН.Ч. = любезничели сте
| ПР.НАКЛ., СЕГ.ВР., 3Л., ЕД.Ч., М.Р. = любезничел (е)
| ПР.НАКЛ., СЕГ.ВР., 3Л., ЕД.Ч., Ж.Р. = любезничела (е)
| ПР.НАКЛ., СЕГ.ВР., 3Л., ЕД.Ч., СР.Р. = любезничело (е)
| ПР.НАКЛ., СЕГ.ВР., 3Л., МН.Ч. = любезничели (са)
| ПР.НАКЛ., МИН.СВ.ВР., 1Л., ЕД.Ч., М.Р. = любезничил съм
| ПР.НАКЛ., МИН.СВ.ВР., 1Л., ЕД.Ч., Ж.Р. = любезничила съм
| ПР.НАКЛ., МИН.СВ.ВР., 1Л., ЕД.Ч., СР.Р. = любезничило съм
| ПР.НАКЛ., МИН.СВ.ВР., 1Л., МН.Ч. = любезничили сме
| ПР.НАКЛ., МИН.СВ.ВР., 2Л., ЕД.Ч., М.Р. = любезничил си
| ПР.НАКЛ., МИН.СВ.ВР., 2Л., ЕД.Ч., Ж.Р. = любезничила си
| ПР.НАКЛ., МИН.СВ.ВР., 2Л., ЕД.Ч., СР.Р. = любезничило си
| ПР.НАКЛ., МИН.СВ.ВР., 2Л., МН.Ч. = любезничили сте
| ПР.НАКЛ., МИН.СВ.ВР., 3Л., ЕД.Ч., М.Р. = любезничил (е)
| ПР.НАКЛ., МИН.СВ.ВР., 3Л., ЕД.Ч., Ж.Р. = любезничила (е)
| ПР.НАКЛ., МИН.СВ.ВР., 3Л., ЕД.Ч., СР.Р. = любезничило (е)
| ПР.НАКЛ., МИН.СВ.ВР., 3Л., МН.Ч. = любезничили (са)
| ПР.НАКЛ., МИН.НЕОПР.ВР., 1Л., ЕД.Ч., М.Р. = бил съм любезничил
| ПР.НАКЛ., МИН.НЕОПР.ВР., 1Л., ЕД.Ч., Ж.Р. = била съм любезничила
| ПР.НАКЛ., МИН.НЕОПР.ВР., 1Л., ЕД.Ч., СР.Р. = било съм любезничило
| ПР.НАКЛ., МИН.НЕОПР.ВР., 1Л., МН.Ч. = били сме любезничили
| ПР.НАКЛ., МИН.НЕОПР.ВР., 2Л., ЕД.Ч., М.Р. = бил си любезничил
| ПР.НАКЛ., МИН.НЕОПР.ВР., 2Л., ЕД.Ч., Ж.Р. = била си любезничила
| ПР.НАКЛ., МИН.НЕОПР.ВР., 2Л., ЕД.Ч., СР.Р. = било си любезничило
| ПР.НАКЛ., МИН.НЕОПР.ВР., 2Л., МН.Ч. = били сте любезничили
| ПР.НАКЛ., МИН.НЕОПР.ВР., 3Л., ЕД.Ч., М.Р. = бил (е) любезничил
| ПР.НАКЛ., МИН.НЕОПР.ВР., 3Л., ЕД.Ч., Ж.Р. = била (е) любезничила
| ПР.НАКЛ., МИН.НЕОПР.ВР., 3Л., ЕД.Ч., СР.Р. = било (е) любезничило
| ПР.НАКЛ., МИН.НЕОПР.ВР., 3Л., МН.Ч. = били (са) любезничили
| ПР.НАКЛ., БЪД.ВР., 1Л., ЕД.Ч., М.Р. = щял съм да любезнича
| ПР.НАКЛ., БЪД.ВР., 1Л., ЕД.Ч., Ж.Р. = щяла съм да любезнича
| ПР.НАКЛ., БЪД.ВР., 1Л., ЕД.Ч., СР.Р. = щяло съм да любезнича
| ПР.НАКЛ., БЪД.ВР., 1Л., МН.Ч. = щели сме да любезничим
| ПР.НАКЛ., БЪД.ВР., 2Л., ЕД.Ч., М.Р. = щял си да любезничиш
| ПР.НАКЛ., БЪД.ВР., 2Л., ЕД.Ч., Ж.Р. = щяла си да любезничиш
| ПР.НАКЛ., БЪД.ВР., 2Л., ЕД.Ч., СР.Р. = щяло си да любезничиш
| ПР.НАКЛ., БЪД.ВР., 2Л., МН.Ч. = щели сте да любезничите
| ПР.НАКЛ., БЪД.ВР., 3Л., ЕД.Ч., М.Р. = щял (е) да любезничи
| ПР.НАКЛ., БЪД.ВР., 3Л., ЕД.Ч., Ж.Р. = щяла (е) да любезничи
| ПР.НАКЛ., БЪД.ВР., 3Л., ЕД.Ч., СР.Р. = щяло (е) да любезничи
| ПР.НАКЛ., БЪД.ВР., 3Л., МН.Ч. = щели (са) да любезничат
| ПР.НАКЛ., БЪД.ПРЕД.ВР., 1Л., ЕД.Ч., М.Р. = щял съм да съм любезничил
| ПР.НАКЛ., БЪД.ПРЕД.ВР., 1Л., ЕД.Ч., Ж.Р. = щяла съм да съм любезничила
| ПР.НАКЛ., БЪД.ПРЕД.ВР., 1Л., ЕД.Ч., СР.Р. = щяло съм да съм любезничило
| ПР.НАКЛ., БЪД.ПРЕД.ВР., 1Л., МН.Ч. = щели сме да сме любезничили
| ПР.НАКЛ., БЪД.ПРЕД.ВР., 2Л., ЕД.Ч., М.Р. = щял си да си любезничил
| ПР.НАКЛ., БЪД.ПРЕД.ВР., 2Л., ЕД.Ч., Ж.Р. = щяла си да си любезничила
| ПР.НАКЛ., БЪД.ПРЕД.ВР., 2Л., ЕД.Ч., СР.Р. = щяло си да си любезничило
| ПР.НАКЛ., БЪД.ПРЕД.ВР., 2Л., МН.Ч. = щели сте да сте любезничили
| ПР.НАКЛ., БЪД.ПРЕД.ВР., 3Л., ЕД.Ч., М.Р. = щял (е) да е любезничил
| ПР.НАКЛ., БЪД.ПРЕД.ВР., 3Л., ЕД.Ч., Ж.Р. = щяла (е) да е любезничила
| ПР.НАКЛ., БЪД.ПРЕД.ВР., 3Л., ЕД.Ч., СР.Р. = щяло (е) да е любезничило
| ПР.НАКЛ., БЪД.ПРЕД.ВР., 3Л., МН.Ч. = щели (са) да са любезничили
| УСЛОВНО НАКЛОНЕНИЕ, 1Л., ЕД.Ч., М.Р. = бих любезничил
| УСЛОВНО НАКЛОНЕНИЕ, 1Л., ЕД.Ч., Ж.Р. = бих любезничила
| УСЛОВНО НАКЛОНЕНИЕ, 1Л., ЕД.Ч., СР.Р. = бих любезничило
| УСЛОВНО НАКЛОНЕНИЕ, 1Л., МН.Ч. = бихме любезничили
| УСЛОВНО НАКЛОНЕНИЕ, 2Л., ЕД.Ч., М.Р. = би любезничил
| УСЛОВНО НАКЛОНЕНИЕ, 2Л., ЕД.Ч., Ж.Р. = би любезничила
| УСЛОВНО НАКЛОНЕНИЕ, 2Л., ЕД.Ч., СР.Р. = би любезничило
| УСЛОВНО НАКЛОНЕНИЕ, 2Л., МН.Ч. = бихте любезничили
| УСЛОВНО НАКЛОНЕНИЕ, 3Л., ЕД.Ч., М.Р. = би любезничил
| УСЛОВНО НАКЛОНЕНИЕ, 3Л., ЕД.Ч., Ж.Р. = би любезничила
| УСЛОВНО НАКЛОНЕНИЕ, 3Л., ЕД.Ч., СР.Р. = би любезничило
| УСЛОВНО НАКЛОНЕНИЕ, 3Л., МН.Ч. = биха любезничили
| ПОВЕЛИТЕЛНО НАКЛОНЕНИЕ, ЕД.Ч. = лю·без·ни·чи
| ПОВЕЛИТЕЛНО НАКЛОНЕНИЕ, МН.Ч. = лю·без·ни·че·те
| МИН.СТРАД.ПРИЧ. М.Р. = лю·без·ни·чен
| МИН.СТРАД.ПРИЧ. М.Р. НЕПЪЛЕН ЧЛЕН = лю·без·ни·че·ния
| МИН.СТРАД.ПРИЧ. М.Р. ПЪЛЕН ЧЛЕН = лю·без·ни·че·ни·ят
| МИН.СТРАД.ПРИЧ. Ж.Р. = лю·без·ни·че·на
| МИН.СТРАД.ПРИЧ. Ж.Р. ЧЛЕН = лю·без·ни·че·на·та
| МИН.СТРАД.ПРИЧ. СР.Р. = лю·без·ни·че·но
| МИН.СТРАД.ПРИЧ. СР.Р. ЧЛЕН = лю·без·ни·че·но·то
| МИН.СТРАД.ПРИЧ. МН.Ч. = лю·без·ни·че·ни
| МИН.СТРАД.ПРИЧ. МН.Ч. ЧЛЕН = лю·без·ни·че·ни·те
| МИН.ДЕЯТ.СВ.ПРИЧ. М.Р. = лю·без·ни·чил
| МИН.ДЕЯТ.СВ.ПРИЧ. М.Р. НЕПЪЛЕН ЧЛЕН = лю·без·ни·чи·лия
| МИН.ДЕЯТ.СВ.ПРИЧ. М.Р. ПЪЛЕН ЧЛЕН = лю·без·ни·чи·ли·ят
| МИН.ДЕЯТ.СВ.ПРИЧ. Ж.Р. = лю·без·ни·чи·ла
| МИН.ДЕЯТ.СВ.ПРИЧ. Ж.Р. ЧЛЕН = лю·без·ни·чи·ла·та
| МИН.ДЕЯТ.СВ.ПРИЧ. СР.Р. = лю·без·ни·чи·ло
| МИН.ДЕЯТ.СВ.ПРИЧ. СР.Р. ЧЛЕН = лю·без·ни·чи·ло·то
| МИН.ДЕЯТ.СВ.ПРИЧ. МН.Ч. = лю·без·ни·чи·ли
| МИН.ДЕЯТ.СВ.ПРИЧ. МН.Ч. ЧЛЕН = лю·без·ни·чи·ли·те
| МИН.ДЕЯТ.НЕСВ.ПРИЧ. М.Р. = лю·без·ни·чел
| МИН.ДЕЯТ.НЕСВ.ПРИЧ. М.Р. НЕПЪЛЕН ЧЛЕН = лю·без·ни·че·лия
| МИН.ДЕЯТ.НЕСВ.ПРИЧ. М.Р. ПЪЛЕН ЧЛЕН = лю·без·ни·че·ли·ят
| МИН.ДЕЯТ.НЕСВ.ПРИЧ. Ж.Р. = лю·без·ни·че·ла
| МИН.ДЕЯТ.НЕСВ.ПРИЧ. Ж.Р. ЧЛЕН = лю·без·ни·че·ла·та
| МИН.ДЕЯТ.НЕСВ.ПРИЧ. СР.Р. = лю·без·ни·че·ло
| МИН.ДЕЯТ.НЕСВ.ПРИЧ. СР.Р. ЧЛЕН = лю·без·ни·че·ло·то
| МИН.ДЕЯТ.НЕСВ.ПРИЧ. МН.Ч. = лю·без·ни·че·ли
| МИН.ДЕЯТ.НЕСВ.ПРИЧ. МН.Ч. ЧЛЕН = лю·без·ни·че·ли·те
| СЕГ.ДЕЯТ.ПРИЧ. М.Р. = лю·без·ни·чещ
| СЕГ.ДЕЯТ.ПРИЧ. М.Р. НЕПЪЛЕН ЧЛЕН = лю·без·ни·че·щия
| СЕГ.ДЕЯТ.ПРИЧ. М.Р. ПЪЛЕН ЧЛЕН = лю·без·ни·че·щи·ят
| СЕГ.ДЕЯТ.ПРИЧ. Ж.Р. = лю·без·ни·че·ща
| СЕГ.ДЕЯТ.ПРИЧ. Ж.Р. ЧЛЕН = лю·без·ни·че·ща·та
| СЕГ.ДЕЯТ.ПРИЧ. СР.Р. = лю·без·ни·че·що
| СЕГ.ДЕЯТ.ПРИЧ. СР.Р. ЧЛЕН = лю·без·ни·че·що·то
| СЕГ.ДЕЯТ.ПРИЧ. МН.Ч. = лю·без·ни·че·щи
| СЕГ.ДЕЯТ.ПРИЧ. МН.Ч. ЧЛЕН = лю·без·ни·че·щи·те
| ДЕЕПРИЧАСТИЕ = лю·без·ни·чей·ки
| СКРИТИ ПРЕПРАТКИ = 
[[любезнича]],
[[любезничиш]],
[[любезничи]],
[[любезничим]],
[[любезничите]],
[[любезничат]],
[[любезничих]],
[[любезничихме]],
[[любезничихте]],
[[любезничиха]],
[[любезничех]],
[[любезничеше]],
[[любезничехме]],
[[любезничехте]],
[[любезничеха]],
[[любезничете]],
[[любезничил]],
[[любезничилия]],
[[любезничилият]],
[[любезничила]],
[[любезничилата]],
[[любезничило]],
[[любезничилото]],
[[любезничили]],
[[любезничилите]],
[[любезничел]],
[[любезничелия]],
[[любезничелият]],
[[любезничела]],
[[любезничелата]],
[[любезничело]],
[[любезничелото]],
[[любезничели]],
[[любезничелите]],
[[любезничен]],
[[любезничения]],
[[любезниченият]],
[[любезничена]],
[[любезничената]],
[[любезничено]],
[[любезниченото]],
[[любезничени]],
[[любезничените]],
[[любезничещ]],
[[любезничещия]],
[[любезничещият]],
[[любезничеща]],
[[любезничещата]],
[[любезничещо]],
[[любезничещото]],
[[любезничещи]],
[[любезничещите]],
[[любезничейки]],
[[любезничил съм]],
[[любезничила съм]],
[[любезничило съм]],
[[любезничили сме]],
[[любезничил си]],
[[любезничила си]],
[[любезничило си]],
[[любезничили сте]],
[[любезничил е]],
[[любезничила е]],
[[любезничило е]],
[[любезничили са]],
[[бях любезничил]],
[[бях любезничила]],
[[бях любезничило]],
[[бяхме любезничили]],
[[беше любезничил]],
[[беше любезничила]],
[[беше любезничило]],
[[бяхте любезничили]],
[[бяха любезничили]],
[[ще любезнича]],
[[ще любезничим]],
[[ще любезничиш]],
[[ще любезничите]],
[[ще любезничи]],
[[ще любезничат]],
[[ще съм любезничил]],
[[ще съм любезничила]],
[[ще съм любезничило]],
[[ще сме любезничили]],
[[ще си любезничил]],
[[ще си любезничила]],
[[ще си любезничило]],
[[ще сте любезничили]],
[[ще е любезничил]],
[[ще е любезничила]],
[[ще е любезничило]],
[[ще са любезничили]],
[[щях да любезнича]],
[[щяхме да любезничим]],
[[щеше да любезничиш]],
[[щяхте да любезничите]],
[[щеше да любезничи]],
[[щяха да любезничат]],
[[щях да съм любезничил]],
[[щях да съм любезничила]],
[[щях да съм любезничило]],
[[щяхме да сме любезничили]],
[[щеше да си любезничил]],
[[щеше да си любезничила]],
[[щеше да си любезничило]],
[[щяхте да сте любезничили]],
[[щеше да е любезничил]],
[[щеше да е любезничила]],
[[щеше да е любезничило]],
[[щяха да са любезничили]],
[[любезничел съм]],
[[любезничела съм]],
[[любезничело съм]],
[[любезничели сме]],
[[любезничел си]],
[[любезничела си]],
[[любезничело си]],
[[любезничели сте]],
[[любезничел е]],
[[любезничела е]],
[[любезничело е]],
[[любезничели са]],
[[бил съм любезничил]],
[[била съм любезничила]],
[[било съм любезничило]],
[[били сме любезничили]],
[[бил си любезничил]],
[[била си любезничила]],
[[било си любезничило]],
[[били сте любезничили]],
[[бил е любезничил]],
[[била е любезничила]],
[[било е любезничило]],
[[били са любезничили]],
[[щял съм да любезнича]],
[[щяла съм да любезнича]],
[[щяло съм да любезнича]],
[[щели сме да любезничим]],
[[щял си да любезничиш]],
[[щяла си да любезничиш]],
[[щяло си да любезничиш]],
[[щели сте да любезничите]],
[[щял да любезничи]],
[[щяла да любезничи]],
[[щяло да любезничи]],
[[щели да любезничат]],
[[щял е да любезничи]],
[[щяла е да любезничи]],
[[щяло е да любезничи]],
[[щели са да любезничат]],
[[щял съм да съм любезничил]],
[[щяла съм да съм любезничила]],
[[щяло съм да съм любезничило]],
[[щели сме да сме любезничили]],
[[щял си да си любезничил]],
[[щяла си да си любезничила]],
[[щяло си да си любезничило]],
[[щели сте да сте любезничили]],
[[щял да е любезничил]],
[[щяла да е любезничила]],
[[щяло да е любезничило]],
[[щели да са любезничили]],
[[щял е да е любезничил]],
[[щяла е да е любезничила]],
[[щяло е да е любезничило]],
[[щели са да са любезничили]],
[[бих любезничил]],
[[бих любезничила]],
[[бих любезничило]],
[[бихме любезничили]],
[[би любезничил]],
[[би любезничила]],
[[би любезничило]],
[[бихте любезничили]],
[[биха любезничили]],
}}</text>
      <sha1>e1jhwa1jsbet7dcunbg9uha2khzuxdr</sha1>
    </revision>
  </page>
  <page>
    <title>Шаблон:Словоформи/любодействувам</title>
    <ns>10</ns>
    <id>517761</id>
    <revision>
      <id>549741</id>
      <timestamp>2005-05-11T04:59:29Z</timestamp>
      <contributor>
        <username>Bgbot</username>
        <id>83</id>
      </contributor>
      <comment>Борислав: Шаблон със словоформи</comment>
      <model>wikitext</model>
      <format>text/x-wiki</format>
      <text bytes="25024" xml:space="preserve">{{Шаблон:Словоформи/Глагол|
  ОСНОВНА ФОРМА = любодействувам
| СЕГ.ВР., 1Л., ЕД.Ч. = лю·бо·дейс·т·ву·вам
| СЕГ.ВР., 1Л., МН.Ч. = лю·бо·дейс·т·ву·ва·ме
| СЕГ.ВР., 2Л., ЕД.Ч. = лю·бо·дейс·т·ву·ваш
| СЕГ.ВР., 2Л., МН.Ч. = лю·бо·дейс·т·ву·ва·те
| СЕГ.ВР., 3Л., ЕД.Ч. = лю·бо·дейс·т·ву·ва
| СЕГ.ВР., 3Л., МН.Ч. = лю·бо·дейс·т·ву·ват
| МИН.СВ.ВР., 1Л., ЕД.Ч. = лю·бо·дейс·т·ву·вах
| МИН.СВ.ВР., 1Л., МН.Ч. = лю·бо·дейс·т·ву·вах·ме
| МИН.СВ.ВР., 2Л., ЕД.Ч. = лю·бо·дейс·т·ву·ва
| МИН.СВ.ВР., 2Л., МН.Ч. = лю·бо·дейс·т·ву·вах·те
| МИН.СВ.ВР., 3Л., ЕД.Ч. = лю·бо·дейс·т·ву·ва
| МИН.СВ.ВР., 3Л., МН.Ч. = лю·бо·дейс·т·ву·ва·ха
| МИН.НЕСВ.ВР., 1Л., ЕД.Ч. = лю·бо·дейс·т·ву·вах
| МИН.НЕСВ.ВР., 1Л., МН.Ч. = лю·бо·дейс·т·ву·вах·ме
| МИН.НЕСВ.ВР., 2Л., ЕД.Ч. = лю·бо·дейс·т·ву·ва·ше
| МИН.НЕСВ.ВР., 2Л., МН.Ч. = лю·бо·дейс·т·ву·вах·те
| МИН.НЕСВ.ВР., 3Л., ЕД.Ч. = лю·бо·дейс·т·ву·ва·ше
| МИН.НЕСВ.ВР., 3Л., МН.Ч. = лю·бо·дейс·т·ву·ва·ха
| МИН.НЕОПР.ВР., 1Л., ЕД.Ч., М.Р. = любодействувал съм
| МИН.НЕОПР.ВР., 1Л., ЕД.Ч., Ж.Р. = любодействувала съм
| МИН.НЕОПР.ВР., 1Л., ЕД.Ч., СР.Р. = любодействувало съм
| МИН.НЕОПР.ВР., 1Л., МН.Ч. = любодействували сме
| МИН.НЕОПР.ВР., 2Л., ЕД.Ч., М.Р. = любодействувал си
| МИН.НЕОПР.ВР., 2Л., ЕД.Ч., Ж.Р. = любодействувала си
| МИН.НЕОПР.ВР., 2Л., ЕД.Ч., СР.Р. = любодействувало си
| МИН.НЕОПР.ВР., 2Л., МН.Ч. = любодействували сте
| МИН.НЕОПР.ВР., 3Л., ЕД.Ч., М.Р. = любодействувал е
| МИН.НЕОПР.ВР., 3Л., ЕД.Ч., Ж.Р. = любодействувала е
| МИН.НЕОПР.ВР., 3Л., ЕД.Ч., СР.Р. = любодействувало е
| МИН.НЕОПР.ВР., 3Л., МН.Ч. = любодействували са
| МИН.ПРЕД.ВР., 1Л., ЕД.Ч., М.Р. = бях любодействувал
| МИН.ПРЕД.ВР., 1Л., ЕД.Ч., Ж.Р. = бях любодействувала
| МИН.ПРЕД.ВР., 1Л., ЕД.Ч., СР.Р. = бях любодействувало
| МИН.ПРЕД.ВР., 1Л., МН.Ч. = бяхме любодействували
| МИН.ПРЕД.ВР., 2Л., ЕД.Ч., М.Р. = беше любодействувал
| МИН.ПРЕД.ВР., 2Л., ЕД.Ч., Ж.Р. = беше любодействувала
| МИН.ПРЕД.ВР., 2Л., ЕД.Ч., СР.Р. = беше любодействувало
| МИН.ПРЕД.ВР., 2Л., МН.Ч. = бяхте любодействували
| МИН.ПРЕД.ВР., 3Л., ЕД.Ч., М.Р. = беше любодействувал
| МИН.ПРЕД.ВР., 3Л., ЕД.Ч., Ж.Р. = беше любодействувала
| МИН.ПРЕД.ВР., 3Л., ЕД.Ч., СР.Р. = беше любодействувало
| МИН.ПРЕД.ВР., 3Л., МН.Ч. = бяха любодействували
| БЪД.ВР., 1Л., ЕД.Ч. = ще любодействувам
| БЪД.ВР., 1Л., МН.Ч. = ще любодействуваме
| БЪД.ВР., 2Л., ЕД.Ч. = ще любодействуваш
| БЪД.ВР., 2Л., МН.Ч. = ще любодействувате
| БЪД.ВР., 3Л., ЕД.Ч. = ще любодействува
| БЪД.ВР., 3Л., МН.Ч. = ще любодействуват
| БЪД.ПРЕД.ВР., 1Л., ЕД.Ч., М.Р. = ще съм любодействувал
| БЪД.ПРЕД.ВР., 1Л., ЕД.Ч., Ж.Р. = ще съм любодействувала
| БЪД.ПРЕД.ВР., 1Л., ЕД.Ч., СР.Р. = ще съм любодействувало
| БЪД.ПРЕД.ВР., 1Л., МН.Ч. = ще сме любодействували
| БЪД.ПРЕД.ВР., 2Л., ЕД.Ч., М.Р. = ще си любодействувал
| БЪД.ПРЕД.ВР., 2Л., ЕД.Ч., Ж.Р. = ще си любодействувала
| БЪД.ПРЕД.ВР., 2Л., ЕД.Ч., СР.Р. = ще си любодействувало
| БЪД.ПРЕД.ВР., 2Л., МН.Ч. = ще сте любодействували
| БЪД.ПРЕД.ВР., 3Л., ЕД.Ч., М.Р. = ще е любодействувал
| БЪД.ПРЕД.ВР., 3Л., ЕД.Ч., Ж.Р. = ще е любодействувала
| БЪД.ПРЕД.ВР., 3Л., ЕД.Ч., СР.Р. = ще е любодействувало
| БЪД.ПРЕД.ВР., 3Л., МН.Ч. = ще са любодействували
| БЪД.ВР. В МИН., 1Л., ЕД.Ч. = щях да любодействувам
| БЪД.ВР. В МИН., 1Л., МН.Ч. = щяхме да любодействуваме
| БЪД.ВР. В МИН., 2Л., ЕД.Ч. = щеше да любодействуваш
| БЪД.ВР. В МИН., 2Л., МН.Ч. = щяхте да любодействувате
| БЪД.ВР. В МИН., 3Л., ЕД.Ч. = щеше да любодействува
| БЪД.ВР. В МИН., 3Л., МН.Ч. = щяха да любодействуват
| БЪД.ПРЕД.ВР. В МИН., 1Л., ЕД.Ч., М.Р. = щях да съм любодействувал
| БЪД.ПРЕД.ВР. В МИН., 1Л., ЕД.Ч., Ж.Р. = щях да съм любодействувала
| БЪД.ПРЕД.ВР. В МИН., 1Л., ЕД.Ч., СР.Р. = щях да съм любодействувало
| БЪД.ПРЕД.ВР. В МИН., 1Л., МН.Ч. = щяхме да сме любодействували
| БЪД.ПРЕД.ВР. В МИН., 2Л., ЕД.Ч., М.Р. = щеше да си любодействувал
| БЪД.ПРЕД.ВР. В МИН., 2Л., ЕД.Ч., Ж.Р. = щеше да си любодействувала
| БЪД.ПРЕД.ВР. В МИН., 2Л., ЕД.Ч., СР.Р. = щеше да си любодействувало
| БЪД.ПРЕД.ВР. В МИН., 2Л., МН.Ч. = щяхте да сте любодействували
| БЪД.ПРЕД.ВР. В МИН., 3Л., ЕД.Ч., М.Р. = щеше да е любодействувал
| БЪД.ПРЕД.ВР. В МИН., 3Л., ЕД.Ч., Ж.Р. = щеше да е любодействувала
| БЪД.ПРЕД.ВР. В МИН., 3Л., ЕД.Ч., СР.Р. = щеше да е любодействувало
| БЪД.ПРЕД.ВР. В МИН., 3Л., МН.Ч. = щяха да са любодействували
| ПР.НАКЛ., СЕГ.ВР., 1Л., ЕД.Ч., М.Р. = любодействувал съм
| ПР.НАКЛ., СЕГ.ВР., 1Л., ЕД.Ч., Ж.Р. = любодействувала съм
| ПР.НАКЛ., СЕГ.ВР., 1Л., ЕД.Ч., СР.Р. = любодействувало съм
| ПР.НАКЛ., СЕГ.ВР., 1Л., МН.Ч. = любодействували сме
| ПР.НАКЛ., СЕГ.ВР., 2Л., ЕД.Ч., М.Р. = любодействувал си
| ПР.НАКЛ., СЕГ.ВР., 2Л., ЕД.Ч., Ж.Р. = любодействувала си
| ПР.НАКЛ., СЕГ.ВР., 2Л., ЕД.Ч., СР.Р. = любодействувало си
| ПР.НАКЛ., СЕГ.ВР., 2Л., МН.Ч. = любодействували сте
| ПР.НАКЛ., СЕГ.ВР., 3Л., ЕД.Ч., М.Р. = любодействувал (е)
| ПР.НАКЛ., СЕГ.ВР., 3Л., ЕД.Ч., Ж.Р. = любодействувала (е)
| ПР.НАКЛ., СЕГ.ВР., 3Л., ЕД.Ч., СР.Р. = любодействувало (е)
| ПР.НАКЛ., СЕГ.ВР., 3Л., МН.Ч. = любодействували (са)
| ПР.НАКЛ., МИН.СВ.ВР., 1Л., ЕД.Ч., М.Р. = любодействувал съм
| ПР.НАКЛ., МИН.СВ.ВР., 1Л., ЕД.Ч., Ж.Р. = любодействувала съм
| ПР.НАКЛ., МИН.СВ.ВР., 1Л., ЕД.Ч., СР.Р. = любодействувало съм
| ПР.НАКЛ., МИН.СВ.ВР., 1Л., МН.Ч. = любодействували сме
| ПР.НАКЛ., МИН.СВ.ВР., 2Л., ЕД.Ч., М.Р. = любодействувал си
| ПР.НАКЛ., МИН.СВ.ВР., 2Л., ЕД.Ч., Ж.Р. = любодействувала си
| ПР.НАКЛ., МИН.СВ.ВР., 2Л., ЕД.Ч., СР.Р. = любодействувало си
| ПР.НАКЛ., МИН.СВ.ВР., 2Л., МН.Ч. = любодействували сте
| ПР.НАКЛ., МИН.СВ.ВР., 3Л., ЕД.Ч., М.Р. = любодействувал (е)
| ПР.НАКЛ., МИН.СВ.ВР., 3Л., ЕД.Ч., Ж.Р. = любодействувала (е)
| ПР.НАКЛ., МИН.СВ.ВР., 3Л., ЕД.Ч., СР.Р. = любодействувало (е)
| ПР.НАКЛ., МИН.СВ.ВР., 3Л., МН.Ч. = любодействували (са)
| ПР.НАКЛ., МИН.НЕОПР.ВР., 1Л., ЕД.Ч., М.Р. = бил съм любодействувал
| ПР.НАКЛ., МИН.НЕОПР.ВР., 1Л., ЕД.Ч., Ж.Р. = била съм любодействувала
| ПР.НАКЛ., МИН.НЕОПР.ВР., 1Л., ЕД.Ч., СР.Р. = било съм любодействувало
| ПР.НАКЛ., МИН.НЕОПР.ВР., 1Л., МН.Ч. = били сме любодействували
| ПР.НАКЛ., МИН.НЕОПР.ВР., 2Л., ЕД.Ч., М.Р. = бил си любодействувал
| ПР.НАКЛ., МИН.НЕОПР.ВР., 2Л., ЕД.Ч., Ж.Р. = била си любодействувала
| ПР.НАКЛ., МИН.НЕОПР.ВР., 2Л., ЕД.Ч., СР.Р. = било си любодействувало
| ПР.НАКЛ., МИН.НЕОПР.ВР., 2Л., МН.Ч. = били сте любодействували
| ПР.НАКЛ., МИН.НЕОПР.ВР., 3Л., ЕД.Ч., М.Р. = бил (е) любодействувал
| ПР.НАКЛ., МИН.НЕОПР.ВР., 3Л., ЕД.Ч., Ж.Р. = била (е) любодействувала
| ПР.НАКЛ., МИН.НЕОПР.ВР., 3Л., ЕД.Ч., СР.Р. = било (е) любодействувало
| ПР.НАКЛ., МИН.НЕОПР.ВР., 3Л., МН.Ч. = били (са) любодействували
| ПР.НАКЛ., БЪД.ВР., 1Л., ЕД.Ч., М.Р. = щял съм да любодействувам
| ПР.НАКЛ., БЪД.ВР., 1Л., ЕД.Ч., Ж.Р. = щяла съм да любодействувам
| ПР.НАКЛ., БЪД.ВР., 1Л., ЕД.Ч., СР.Р. = щяло съм да любодействувам
| ПР.НАКЛ., БЪД.ВР., 1Л., МН.Ч. = щели сме да любодействуваме
| ПР.НАКЛ., БЪД.ВР., 2Л., ЕД.Ч., М.Р. = щял си да любодействуваш
| ПР.НАКЛ., БЪД.ВР., 2Л., ЕД.Ч., Ж.Р. = щяла си да любодействуваш
| ПР.НАКЛ., БЪД.ВР., 2Л., ЕД.Ч., СР.Р. = щяло си да любодействуваш
| ПР.НАКЛ., БЪД.ВР., 2Л., МН.Ч. = щели сте да любодействувате
| ПР.НАКЛ., БЪД.ВР., 3Л., ЕД.Ч., М.Р. = щял (е) да любодействува
| ПР.НАКЛ., БЪД.ВР., 3Л., ЕД.Ч., Ж.Р. = щяла (е) да любодействува
| ПР.НАКЛ., БЪД.ВР., 3Л., ЕД.Ч., СР.Р. = щяло (е) да любодействува
| ПР.НАКЛ., БЪД.ВР., 3Л., МН.Ч. = щели (са) да любодействуват
| ПР.НАКЛ., БЪД.ПРЕД.ВР., 1Л., ЕД.Ч., М.Р. = щял съм да съм любодействувал
| ПР.НАКЛ., БЪД.ПРЕД.ВР., 1Л., ЕД.Ч., Ж.Р. = щяла съм да съм любодействувала
| ПР.НАКЛ., БЪД.ПРЕД.ВР., 1Л., ЕД.Ч., СР.Р. = щяло съм да съм любодействувало
| ПР.НАКЛ., БЪД.ПРЕД.ВР., 1Л., МН.Ч. = щели сме да сме любодействували
| ПР.НАКЛ., БЪД.ПРЕД.ВР., 2Л., ЕД.Ч., М.Р. = щял си да си любодействувал
| ПР.НАКЛ., БЪД.ПРЕД.ВР., 2Л., ЕД.Ч., Ж.Р. = щяла си да си любодействувала
| ПР.НАКЛ., БЪД.ПРЕД.ВР., 2Л., ЕД.Ч., СР.Р. = щяло си да си любодействувало
| ПР.НАКЛ., БЪД.ПРЕД.ВР., 2Л., МН.Ч. = щели сте да сте любодействували
| ПР.НАКЛ., БЪД.ПРЕД.ВР., 3Л., ЕД.Ч., М.Р. = щял (е) да е любодействувал
| ПР.НАКЛ., БЪД.ПРЕД.ВР., 3Л., ЕД.Ч., Ж.Р. = щяла (е) да е любодействувала
| ПР.НАКЛ., БЪД.ПРЕД.ВР., 3Л., ЕД.Ч., СР.Р. = щяло (е) да е любодействувало
| ПР.НАКЛ., БЪД.ПРЕД.ВР., 3Л., МН.Ч. = щели (са) да са любодействували
| УСЛОВНО НАКЛОНЕНИЕ, 1Л., ЕД.Ч., М.Р. = бих любодействувал
| УСЛОВНО НАКЛОНЕНИЕ, 1Л., ЕД.Ч., Ж.Р. = бих любодействувала
| УСЛОВНО НАКЛОНЕНИЕ, 1Л., ЕД.Ч., СР.Р. = бих любодействувало
| УСЛОВНО НАКЛОНЕНИЕ, 1Л., МН.Ч. = бихме любодействували
| УСЛОВНО НАКЛОНЕНИЕ, 2Л., ЕД.Ч., М.Р. = би любодействувал
| УСЛОВНО НАКЛОНЕНИЕ, 2Л., ЕД.Ч., Ж.Р. = би любодействувала
| УСЛОВНО НАКЛОНЕНИЕ, 2Л., ЕД.Ч., СР.Р. = би любодействувало
| УСЛОВНО НАКЛОНЕНИЕ, 2Л., МН.Ч. = бихте любодействували
| УСЛОВНО НАКЛОНЕНИЕ, 3Л., ЕД.Ч., М.Р. = би любодействувал
| УСЛОВНО НАКЛОНЕНИЕ, 3Л., ЕД.Ч., Ж.Р. = би любодействувала
| УСЛОВНО НАКЛОНЕНИЕ, 3Л., ЕД.Ч., СР.Р. = би любодействувало
| УСЛОВНО НАКЛОНЕНИЕ, 3Л., МН.Ч. = биха любодействували
| ПОВЕЛИТЕЛНО НАКЛОНЕНИЕ, ЕД.Ч. = лю·бо·дейс·т·ву·вай
| ПОВЕЛИТЕЛНО НАКЛОНЕНИЕ, МН.Ч. = лю·бо·дейс·т·ву·вай·те
| МИН.СТРАД.ПРИЧ. М.Р. = лю·бо·дейс·т·ву·ван
| МИН.СТРАД.ПРИЧ. М.Р. НЕПЪЛЕН ЧЛЕН = лю·бо·дейс·т·ву·ва·ния
| МИН.СТРАД.ПРИЧ. М.Р. ПЪЛЕН ЧЛЕН = лю·бо·дейс·т·ву·ва·ни·ят
| МИН.СТРАД.ПРИЧ. Ж.Р. = лю·бо·дейс·т·ву·ва·на
| МИН.СТРАД.ПРИЧ. Ж.Р. ЧЛЕН = лю·бо·дейс·т·ву·ва·на·та
| МИН.СТРАД.ПРИЧ. СР.Р. = лю·бо·дейс·т·ву·ва·но
| МИН.СТРАД.ПРИЧ. СР.Р. ЧЛЕН = лю·бо·дейс·т·ву·ва·но·то
| МИН.СТРАД.ПРИЧ. МН.Ч. = лю·бо·дейс·т·ву·ва·ни
| МИН.СТРАД.ПРИЧ. МН.Ч. ЧЛЕН = лю·бо·дейс·т·ву·ва·ни·те
| МИН.ДЕЯТ.СВ.ПРИЧ. М.Р. = лю·бо·дейс·т·ву·вал
| МИН.ДЕЯТ.СВ.ПРИЧ. М.Р. НЕПЪЛЕН ЧЛЕН = лю·бо·дейс·т·ву·ва·лия
| МИН.ДЕЯТ.СВ.ПРИЧ. М.Р. ПЪЛЕН ЧЛЕН = лю·бо·дейс·т·ву·ва·ли·ят
| МИН.ДЕЯТ.СВ.ПРИЧ. Ж.Р. = лю·бо·дейс·т·ву·ва·ла
| МИН.ДЕЯТ.СВ.ПРИЧ. Ж.Р. ЧЛЕН = лю·бо·дейс·т·ву·ва·ла·та
| МИН.ДЕЯТ.СВ.ПРИЧ. СР.Р. = лю·бо·дейс·т·ву·ва·ло
| МИН.ДЕЯТ.СВ.ПРИЧ. СР.Р. ЧЛЕН = лю·бо·дейс·т·ву·ва·ло·то
| МИН.ДЕЯТ.СВ.ПРИЧ. МН.Ч. = лю·бо·дейс·т·ву·ва·ли
| МИН.ДЕЯТ.СВ.ПРИЧ. МН.Ч. ЧЛЕН = лю·бо·дейс·т·ву·ва·ли·те
| МИН.ДЕЯТ.НЕСВ.ПРИЧ. М.Р. = лю·бо·дейс·т·ву·вал
| МИН.ДЕЯТ.НЕСВ.ПРИЧ. М.Р. НЕПЪЛЕН ЧЛЕН = лю·бо·дейс·т·ву·ва·лия
| МИН.ДЕЯТ.НЕСВ.ПРИЧ. М.Р. ПЪЛЕН ЧЛЕН = лю·бо·дейс·т·ву·ва·ли·ят
| МИН.ДЕЯТ.НЕСВ.ПРИЧ. Ж.Р. = лю·бо·дейс·т·ву·ва·ла
| МИН.ДЕЯТ.НЕСВ.ПРИЧ. Ж.Р. ЧЛЕН = лю·бо·дейс·т·ву·ва·ла·та
| МИН.ДЕЯТ.НЕСВ.ПРИЧ. СР.Р. = лю·бо·дейс·т·ву·ва·ло
| МИН.ДЕЯТ.НЕСВ.ПРИЧ. СР.Р. ЧЛЕН = лю·бо·дейс·т·ву·ва·ло·то
| МИН.ДЕЯТ.НЕСВ.ПРИЧ. МН.Ч. = лю·бо·дейс·т·ву·ва·ли
| МИН.ДЕЯТ.НЕСВ.ПРИЧ. МН.Ч. ЧЛЕН = лю·бо·дейс·т·ву·ва·ли·те
| СЕГ.ДЕЯТ.ПРИЧ. М.Р. = лю·бо·дейс·т·ву·ващ
| СЕГ.ДЕЯТ.ПРИЧ. М.Р. НЕПЪЛЕН ЧЛЕН = лю·бо·дейс·т·ву·ва·щия
| СЕГ.ДЕЯТ.ПРИЧ. М.Р. ПЪЛЕН ЧЛЕН = лю·бо·дейс·т·ву·ва·щи·ят
| СЕГ.ДЕЯТ.ПРИЧ. Ж.Р. = лю·бо·дейс·т·ву·ва·ща
| СЕГ.ДЕЯТ.ПРИЧ. Ж.Р. ЧЛЕН = лю·бо·дейс·т·ву·ва·ща·та
| СЕГ.ДЕЯТ.ПРИЧ. СР.Р. = лю·бо·дейс·т·ву·ва·що
| СЕГ.ДЕЯТ.ПРИЧ. СР.Р. ЧЛЕН = лю·бо·дейс·т·ву·ва·що·то
| СЕГ.ДЕЯТ.ПРИЧ. МН.Ч. = лю·бо·дейс·т·ву·ва·щи
| СЕГ.ДЕЯТ.ПРИЧ. МН.Ч. ЧЛЕН = лю·бо·дейс·т·ву·ва·щи·те
| ДЕЕПРИЧАСТИЕ = лю·бо·дейс·т·ву·вай·ки
| СКРИТИ ПРЕПРАТКИ = 
[[любодействувам]],
[[любодействуваш]],
[[любодействува]],
[[любодействуваме]],
[[любодействувате]],
[[любодействуват]],
[[любодействувах]],
[[любодействувахме]],
[[любодействувахте]],
[[любодействуваха]],
[[любодействуваше]],
[[любодействувай]],
[[любодействувайте]],
[[любодействувал]],
[[любодействувалия]],
[[любодействувалият]],
[[любодействувала]],
[[любодействувалата]],
[[любодействувало]],
[[любодействувалото]],
[[любодействували]],
[[любодействувалите]],
[[любодействуван]],
[[любодействувания]],
[[любодействуваният]],
[[любодействувана]],
[[любодействуваната]],
[[любодействувано]],
[[любодействуваното]],
[[любодействувани]],
[[любодействуваните]],
[[любодействуващ]],
[[любодействуващия]],
[[любодействуващият]],
[[любодействуваща]],
[[любодействуващата]],
[[любодействуващо]],
[[любодействуващото]],
[[любодействуващи]],
[[любодействуващите]],
[[любодействувайки]],
[[любодействувал съм]],
[[любодействувала съм]],
[[любодействувало съм]],
[[любодействували сме]],
[[любодействувал си]],
[[любодействувала си]],
[[любодействувало си]],
[[любодействували сте]],
[[любодействувал е]],
[[любодействувала е]],
[[любодействувало е]],
[[любодействували са]],
[[бях любодействувал]],
[[бях любодействувала]],
[[бях любодействувало]],
[[бяхме любодействували]],
[[беше любодействувал]],
[[беше любодействувала]],
[[беше любодействувало]],
[[бяхте любодействували]],
[[бяха любодействували]],
[[ще любодействувам]],
[[ще любодействуваме]],
[[ще любодействуваш]],
[[ще любодействувате]],
[[ще любодействува]],
[[ще любодействуват]],
[[ще съм любодействувал]],
[[ще съм любодействувала]],
[[ще съм любодействувало]],
[[ще сме любодействували]],
[[ще си любодействувал]],
[[ще си любодействувала]],
[[ще си любодействувало]],
[[ще сте любодействували]],
[[ще е любодействувал]],
[[ще е любодействувала]],
[[ще е любодействувало]],
[[ще са любодействували]],
[[щях да любодействувам]],
[[щяхме да любодействуваме]],
[[щеше да любодействуваш]],
[[щяхте да любодействувате]],
[[щеше да любодействува]],
[[щяха да любодействуват]],
[[щях да съм любодействувал]],
[[щях да съм любодействувала]],
[[щях да съм любодействувало]],
[[щяхме да сме любодействували]],
[[щеше да си любодействувал]],
[[щеше да си любодействувала]],
[[щеше да си любодействувало]],
[[щяхте да сте любодействували]],
[[щеше да е любодействувал]],
[[щеше да е любодействувала]],
[[щеше да е любодействувало]],
[[щяха да са любодействували]],
[[бил съм любодействувал]],
[[била съм любодействувала]],
[[било съм любодействувало]],
[[били сме любодействували]],
[[бил си любодействувал]],
[[била си любодействувала]],
[[било си любодействувало]],
[[били сте любодействували]],
[[бил е любодействувал]],
[[била е любодействувала]],
[[било е любодействувало]],
[[били са любодействували]],
[[щял съм да любодействувам]],
[[щяла съм да любодействувам]],
[[щяло съм да любодействувам]],
[[щели сме да любодействуваме]],
[[щял си да любодействуваш]],
[[щяла си да любодействуваш]],
[[щяло си да любодействуваш]],
[[щели сте да любодействувате]],
[[щял да любодействува]],
[[щяла да любодействува]],
[[щяло да любодействува]],
[[щели да любодействуват]],
[[щял е да любодействува]],
[[щяла е да любодействува]],
[[щяло е да любодействува]],
[[щели са да любодействуват]],
[[щял съм да съм любодействувал]],
[[щяла съм да съм любодействувала]],
[[щяло съм да съм любодействувало]],
[[щели сме да сме любодействували]],
[[щял си да си любодействувал]],
[[щяла си да си любодействувала]],
[[щяло си да си любодействувало]],
[[щели сте да сте любодействували]],
[[щял да е любодействувал]],
[[щяла да е любодействувала]],
[[щяло да е любодействувало]],
[[щели да са любодействували]],
[[щял е да е любодействувал]],
[[щяла е да е любодействувала]],
[[щяло е да е любодействувало]],
[[щели са да са любодействували]],
[[бих любодействувал]],
[[бих любодействувала]],
[[бих любодействувало]],
[[бихме любодействували]],
[[би любодействувал]],
[[би любодействувала]],
[[би любодействувало]],
[[бихте любодействували]],
[[биха любодействували]],
}}</text>
      <sha1>ca9i3kh424048k8jt4vv3w2tg8qchjy</sha1>
    </revision>
  </page>
  <page>
    <title>Шаблон:Словоформи/любопитствам</title>
    <ns>10</ns>
    <id>517772</id>
    <revision>
      <id>549752</id>
      <timestamp>2005-05-11T04:59:40Z</timestamp>
      <contributor>
        <username>Bgbot</username>
        <id>83</id>
      </contributor>
      <comment>Борислав: Шаблон със словоформи</comment>
      <model>wikitext</model>
      <format>text/x-wiki</format>
      <text bytes="23546" xml:space="preserve">{{Шаблон:Словоформи/Глагол|
  ОСНОВНА ФОРМА = любопитствам
| СЕГ.ВР., 1Л., ЕД.Ч. = лю·бо·пит·с·твам
| СЕГ.ВР., 1Л., МН.Ч. = лю·бо·пит·с·тва·ме
| СЕГ.ВР., 2Л., ЕД.Ч. = лю·бо·пит·с·тваш
| СЕГ.ВР., 2Л., МН.Ч. = лю·бо·пит·с·тва·те
| СЕГ.ВР., 3Л., ЕД.Ч. = лю·бо·пит·с·тва
| СЕГ.ВР., 3Л., МН.Ч. = лю·бо·пит·с·тват
| МИН.СВ.ВР., 1Л., ЕД.Ч. = лю·бо·пит·с·твах
| МИН.СВ.ВР., 1Л., МН.Ч. = лю·бо·пит·с·твах·ме
| МИН.СВ.ВР., 2Л., ЕД.Ч. = лю·бо·пит·с·тва
| МИН.СВ.ВР., 2Л., МН.Ч. = лю·бо·пит·с·твах·те
| МИН.СВ.ВР., 3Л., ЕД.Ч. = лю·бо·пит·с·тва
| МИН.СВ.ВР., 3Л., МН.Ч. = лю·бо·пит·с·тва·ха
| МИН.НЕСВ.ВР., 1Л., ЕД.Ч. = лю·бо·пит·с·твах
| МИН.НЕСВ.ВР., 1Л., МН.Ч. = лю·бо·пит·с·твах·ме
| МИН.НЕСВ.ВР., 2Л., ЕД.Ч. = лю·бо·пит·с·тва·ше
| МИН.НЕСВ.ВР., 2Л., МН.Ч. = лю·бо·пит·с·твах·те
| МИН.НЕСВ.ВР., 3Л., ЕД.Ч. = лю·бо·пит·с·тва·ше
| МИН.НЕСВ.ВР., 3Л., МН.Ч. = лю·бо·пит·с·тва·ха
| МИН.НЕОПР.ВР., 1Л., ЕД.Ч., М.Р. = любопитствал съм
| МИН.НЕОПР.ВР., 1Л., ЕД.Ч., Ж.Р. = любопитствала съм
| МИН.НЕОПР.ВР., 1Л., ЕД.Ч., СР.Р. = любопитствало съм
| МИН.НЕОПР.ВР., 1Л., МН.Ч. = любопитствали сме
| МИН.НЕОПР.ВР., 2Л., ЕД.Ч., М.Р. = любопитствал си
| МИН.НЕОПР.ВР., 2Л., ЕД.Ч., Ж.Р. = любопитствала си
| МИН.НЕОПР.ВР., 2Л., ЕД.Ч., СР.Р. = любопитствало си
| МИН.НЕОПР.ВР., 2Л., МН.Ч. = любопитствали сте
| МИН.НЕОПР.ВР., 3Л., ЕД.Ч., М.Р. = любопитствал е
| МИН.НЕОПР.ВР., 3Л., ЕД.Ч., Ж.Р. = любопитствала е
| МИН.НЕОПР.ВР., 3Л., ЕД.Ч., СР.Р. = любопитствало е
| МИН.НЕОПР.ВР., 3Л., МН.Ч. = любопитствали са
| МИН.ПРЕД.ВР., 1Л., ЕД.Ч., М.Р. = бях любопитствал
| МИН.ПРЕД.ВР., 1Л., ЕД.Ч., Ж.Р. = бях любопитствала
| МИН.ПРЕД.ВР., 1Л., ЕД.Ч., СР.Р. = бях любопитствало
| МИН.ПРЕД.ВР., 1Л., МН.Ч. = бяхме любопитствали
| МИН.ПРЕД.ВР., 2Л., ЕД.Ч., М.Р. = беше любопитствал
| МИН.ПРЕД.ВР., 2Л., ЕД.Ч., Ж.Р. = беше любопитствала
| МИН.ПРЕД.ВР., 2Л., ЕД.Ч., СР.Р. = беше любопитствало
| МИН.ПРЕД.ВР., 2Л., МН.Ч. = бяхте любопитствали
| МИН.ПРЕД.ВР., 3Л., ЕД.Ч., М.Р. = беше любопитствал
| МИН.ПРЕД.ВР., 3Л., ЕД.Ч., Ж.Р. = беше любопитствала
| МИН.ПРЕД.ВР., 3Л., ЕД.Ч., СР.Р. = беше любопитствало
| МИН.ПРЕД.ВР., 3Л., МН.Ч. = бяха любопитствали
| БЪД.ВР., 1Л., ЕД.Ч. = ще любопитствам
| БЪД.ВР., 1Л., МН.Ч. = ще любопитстваме
| БЪД.ВР., 2Л., ЕД.Ч. = ще любопитстваш
| БЪД.ВР., 2Л., МН.Ч. = ще любопитствате
| БЪД.ВР., 3Л., ЕД.Ч. = ще любопитства
| БЪД.ВР., 3Л., МН.Ч. = ще любопитстват
| БЪД.ПРЕД.ВР., 1Л., ЕД.Ч., М.Р. = ще съм любопитствал
| БЪД.ПРЕД.ВР., 1Л., ЕД.Ч., Ж.Р. = ще съм любопитствала
| БЪД.ПРЕД.ВР., 1Л., ЕД.Ч., СР.Р. = ще съм любопитствало
| БЪД.ПРЕД.ВР., 1Л., МН.Ч. = ще сме любопитствали
| БЪД.ПРЕД.ВР., 2Л., ЕД.Ч., М.Р. = ще си любопитствал
| БЪД.ПРЕД.ВР., 2Л., ЕД.Ч., Ж.Р. = ще си любопитствала
| БЪД.ПРЕД.ВР., 2Л., ЕД.Ч., СР.Р. = ще си любопитствало
| БЪД.ПРЕД.ВР., 2Л., МН.Ч. = ще сте любопитствали
| БЪД.ПРЕД.ВР., 3Л., ЕД.Ч., М.Р. = ще е любопитствал
| БЪД.ПРЕД.ВР., 3Л., ЕД.Ч., Ж.Р. = ще е любопитствала
| БЪД.ПРЕД.ВР., 3Л., ЕД.Ч., СР.Р. = ще е любопитствало
| БЪД.ПРЕД.ВР., 3Л., МН.Ч. = ще са любопитствали
| БЪД.ВР. В МИН., 1Л., ЕД.Ч. = щях да любопитствам
| БЪД.ВР. В МИН., 1Л., МН.Ч. = щяхме да любопитстваме
| БЪД.ВР. В МИН., 2Л., ЕД.Ч. = щеше да любопитстваш
| БЪД.ВР. В МИН., 2Л., МН.Ч. = щяхте да любопитствате
| БЪД.ВР. В МИН., 3Л., ЕД.Ч. = щеше да любопитства
| БЪД.ВР. В МИН., 3Л., МН.Ч. = щяха да любопитстват
| БЪД.ПРЕД.ВР. В МИН., 1Л., ЕД.Ч., М.Р. = щях да съм любопитствал
| БЪД.ПРЕД.ВР. В МИН., 1Л., ЕД.Ч., Ж.Р. = щях да съм любопитствала
| БЪД.ПРЕД.ВР. В МИН., 1Л., ЕД.Ч., СР.Р. = щях да съм любопитствало
| БЪД.ПРЕД.ВР. В МИН., 1Л., МН.Ч. = щяхме да сме любопитствали
| БЪД.ПРЕД.ВР. В МИН., 2Л., ЕД.Ч., М.Р. = щеше да си любопитствал
| БЪД.ПРЕД.ВР. В МИН., 2Л., ЕД.Ч., Ж.Р. = щеше да си любопитствала
| БЪД.ПРЕД.ВР. В МИН., 2Л., ЕД.Ч., СР.Р. = щеше да си любопитствало
| БЪД.ПРЕД.ВР. В МИН., 2Л., МН.Ч. = щяхте да сте любопитствали
| БЪД.ПРЕД.ВР. В МИН., 3Л., ЕД.Ч., М.Р. = щеше да е любопитствал
| БЪД.ПРЕД.ВР. В МИН., 3Л., ЕД.Ч., Ж.Р. = щеше да е любопитствала
| БЪД.ПРЕД.ВР. В МИН., 3Л., ЕД.Ч., СР.Р. = щеше да е любопитствало
| БЪД.ПРЕД.ВР. В МИН., 3Л., МН.Ч. = щяха да са любопитствали
| ПР.НАКЛ., СЕГ.ВР., 1Л., ЕД.Ч., М.Р. = любопитствал съм
| ПР.НАКЛ., СЕГ.ВР., 1Л., ЕД.Ч., Ж.Р. = любопитствала съм
| ПР.НАКЛ., СЕГ.ВР., 1Л., ЕД.Ч., СР.Р. = любопитствало съм
| ПР.НАКЛ., СЕГ.ВР., 1Л., МН.Ч. = любопитствали сме
| ПР.НАКЛ., СЕГ.ВР., 2Л., ЕД.Ч., М.Р. = любопитствал си
| ПР.НАКЛ., СЕГ.ВР., 2Л., ЕД.Ч., Ж.Р. = любопитствала си
| ПР.НАКЛ., СЕГ.ВР., 2Л., ЕД.Ч., СР.Р. = любопитствало си
| ПР.НАКЛ., СЕГ.ВР., 2Л., МН.Ч. = любопитствали сте
| ПР.НАКЛ., СЕГ.ВР., 3Л., ЕД.Ч., М.Р. = любопитствал (е)
| ПР.НАКЛ., СЕГ.ВР., 3Л., ЕД.Ч., Ж.Р. = любопитствала (е)
| ПР.НАКЛ., СЕГ.ВР., 3Л., ЕД.Ч., СР.Р. = любопитствало (е)
| ПР.НАКЛ., СЕГ.ВР., 3Л., МН.Ч. = любопитствали (са)
| ПР.НАКЛ., МИН.СВ.ВР., 1Л., ЕД.Ч., М.Р. = любопитствал съм
| ПР.НАКЛ., МИН.СВ.ВР., 1Л., ЕД.Ч., Ж.Р. = любопитствала съм
| ПР.НАКЛ., МИН.СВ.ВР., 1Л., ЕД.Ч., СР.Р. = любопитствало съм
| ПР.НАКЛ., МИН.СВ.ВР., 1Л., МН.Ч. = любопитствали сме
| ПР.НАКЛ., МИН.СВ.ВР., 2Л., ЕД.Ч., М.Р. = любопитствал си
| ПР.НАКЛ., МИН.СВ.ВР., 2Л., ЕД.Ч., Ж.Р. = любопитствала си
| ПР.НАКЛ., МИН.СВ.ВР., 2Л., ЕД.Ч., СР.Р. = любопитствало си
| ПР.НАКЛ., МИН.СВ.ВР., 2Л., МН.Ч. = любопитствали сте
| ПР.НАКЛ., МИН.СВ.ВР., 3Л., ЕД.Ч., М.Р. = любопитствал (е)
| ПР.НАКЛ., МИН.СВ.ВР., 3Л., ЕД.Ч., Ж.Р. = любопитствала (е)
| ПР.НАКЛ., МИН.СВ.ВР., 3Л., ЕД.Ч., СР.Р. = любопитствало (е)
| ПР.НАКЛ., МИН.СВ.ВР., 3Л., МН.Ч. = любопитствали (са)
| ПР.НАКЛ., МИН.НЕОПР.ВР., 1Л., ЕД.Ч., М.Р. = бил съм любопитствал
| ПР.НАКЛ., МИН.НЕОПР.ВР., 1Л., ЕД.Ч., Ж.Р. = била съм любопитствала
| ПР.НАКЛ., МИН.НЕОПР.ВР., 1Л., ЕД.Ч., СР.Р. = било съм любопитствало
| ПР.НАКЛ., МИН.НЕОПР.ВР., 1Л., МН.Ч. = били сме любопитствали
| ПР.НАКЛ., МИН.НЕОПР.ВР., 2Л., ЕД.Ч., М.Р. = бил си любопитствал
| ПР.НАКЛ., МИН.НЕОПР.ВР., 2Л., ЕД.Ч., Ж.Р. = била си любопитствала
| ПР.НАКЛ., МИН.НЕОПР.ВР., 2Л., ЕД.Ч., СР.Р. = било си любопитствало
| ПР.НАКЛ., МИН.НЕОПР.ВР., 2Л., МН.Ч. = били сте любопитствали
| ПР.НАКЛ., МИН.НЕОПР.ВР., 3Л., ЕД.Ч., М.Р. = бил (е) любопитствал
| ПР.НАКЛ., МИН.НЕОПР.ВР., 3Л., ЕД.Ч., Ж.Р. = била (е) любопитствала
| ПР.НАКЛ., МИН.НЕОПР.ВР., 3Л., ЕД.Ч., СР.Р. = било (е) любопитствало
| ПР.НАКЛ., МИН.НЕОПР.ВР., 3Л., МН.Ч. = били (са) любопитствали
| ПР.НАКЛ., БЪД.ВР., 1Л., ЕД.Ч., М.Р. = щял съм да любопитствам
| ПР.НАКЛ., БЪД.ВР., 1Л., ЕД.Ч., Ж.Р. = щяла съм да любопитствам
| ПР.НАКЛ., БЪД.ВР., 1Л., ЕД.Ч., СР.Р. = щяло съм да любопитствам
| ПР.НАКЛ., БЪД.ВР., 1Л., МН.Ч. = щели сме да любопитстваме
| ПР.НАКЛ., БЪД.ВР., 2Л., ЕД.Ч., М.Р. = щял си да любопитстваш
| ПР.НАКЛ., БЪД.ВР., 2Л., ЕД.Ч., Ж.Р. = щяла си да любопитстваш
| ПР.НАКЛ., БЪД.ВР., 2Л., ЕД.Ч., СР.Р. = щяло си да любопитстваш
| ПР.НАКЛ., БЪД.ВР., 2Л., МН.Ч. = щели сте да любопитствате
| ПР.НАКЛ., БЪД.ВР., 3Л., ЕД.Ч., М.Р. = щял (е) да любопитства
| ПР.НАКЛ., БЪД.ВР., 3Л., ЕД.Ч., Ж.Р. = щяла (е) да любопитства
| ПР.НАКЛ., БЪД.ВР., 3Л., ЕД.Ч., СР.Р. = щяло (е) да любопитства
| ПР.НАКЛ., БЪД.ВР., 3Л., МН.Ч. = щели (са) да любопитстват
| ПР.НАКЛ., БЪД.ПРЕД.ВР., 1Л., ЕД.Ч., М.Р. = щял съм да съм любопитствал
| ПР.НАКЛ., БЪД.ПРЕД.ВР., 1Л., ЕД.Ч., Ж.Р. = щяла съм да съм любопитствала
| ПР.НАКЛ., БЪД.ПРЕД.ВР., 1Л., ЕД.Ч., СР.Р. = щяло съм да съм любопитствало
| ПР.НАКЛ., БЪД.ПРЕД.ВР., 1Л., МН.Ч. = щели сме да сме любопитствали
| ПР.НАКЛ., БЪД.ПРЕД.ВР., 2Л., ЕД.Ч., М.Р. = щял си да си любопитствал
| ПР.НАКЛ., БЪД.ПРЕД.ВР., 2Л., ЕД.Ч., Ж.Р. = щяла си да си любопитствала
| ПР.НАКЛ., БЪД.ПРЕД.ВР., 2Л., ЕД.Ч., СР.Р. = щяло си да си любопитствало
| ПР.НАКЛ., БЪД.ПРЕД.ВР., 2Л., МН.Ч. = щели сте да сте любопитствали
| ПР.НАКЛ., БЪД.ПРЕД.ВР., 3Л., ЕД.Ч., М.Р. = щял (е) да е любопитствал
| ПР.НАКЛ., БЪД.ПРЕД.ВР., 3Л., ЕД.Ч., Ж.Р. = щяла (е) да е любопитствала
| ПР.НАКЛ., БЪД.ПРЕД.ВР., 3Л., ЕД.Ч., СР.Р. = щяло (е) да е любопитствало
| ПР.НАКЛ., БЪД.ПРЕД.ВР., 3Л., МН.Ч. = щели (са) да са любопитствали
| УСЛОВНО НАКЛОНЕНИЕ, 1Л., ЕД.Ч., М.Р. = бих любопитствал
| УСЛОВНО НАКЛОНЕНИЕ, 1Л., ЕД.Ч., Ж.Р. = бих любопитствала
| УСЛОВНО НАКЛОНЕНИЕ, 1Л., ЕД.Ч., СР.Р. = бих любопитствало
| УСЛОВНО НАКЛОНЕНИЕ, 1Л., МН.Ч. = бихме любопитствали
| УСЛОВНО НАКЛОНЕНИЕ, 2Л., ЕД.Ч., М.Р. = би любопитствал
| УСЛОВНО НАКЛОНЕНИЕ, 2Л., ЕД.Ч., Ж.Р. = би любопитствала
| УСЛОВНО НАКЛОНЕНИЕ, 2Л., ЕД.Ч., СР.Р. = би любопитствало
| УСЛОВНО НАКЛОНЕНИЕ, 2Л., МН.Ч. = бихте любопитствали
| УСЛОВНО НАКЛОНЕНИЕ, 3Л., ЕД.Ч., М.Р. = би любопитствал
| УСЛОВНО НАКЛОНЕНИЕ, 3Л., ЕД.Ч., Ж.Р. = би любопитствала
| УСЛОВНО НАКЛОНЕНИЕ, 3Л., ЕД.Ч., СР.Р. = би любопитствало
| УСЛОВНО НАКЛОНЕНИЕ, 3Л., МН.Ч. = биха любопитствали
| ПОВЕЛИТЕЛНО НАКЛОНЕНИЕ, ЕД.Ч. = лю·бо·пит·с·твай
| ПОВЕЛИТЕЛНО НАКЛОНЕНИЕ, МН.Ч. = лю·бо·пит·с·твай·те
| МИН.СТРАД.ПРИЧ. М.Р. = лю·бо·пит·с·тван
| МИН.СТРАД.ПРИЧ. М.Р. НЕПЪЛЕН ЧЛЕН = лю·бо·пит·с·тва·ния
| МИН.СТРАД.ПРИЧ. М.Р. ПЪЛЕН ЧЛЕН = лю·бо·пит·с·тва·ни·ят
| МИН.СТРАД.ПРИЧ. Ж.Р. = лю·бо·пит·с·тва·на
| МИН.СТРАД.ПРИЧ. Ж.Р. ЧЛЕН = лю·бо·пит·с·тва·на·та
| МИН.СТРАД.ПРИЧ. СР.Р. = лю·бо·пит·с·тва·но
| МИН.СТРАД.ПРИЧ. СР.Р. ЧЛЕН = лю·бо·пит·с·тва·но·то
| МИН.СТРАД.ПРИЧ. МН.Ч. = лю·бо·пит·с·тва·ни
| МИН.СТРАД.ПРИЧ. МН.Ч. ЧЛЕН = лю·бо·пит·с·тва·ни·те
| МИН.ДЕЯТ.СВ.ПРИЧ. М.Р. = лю·бо·пит·с·твал
| МИН.ДЕЯТ.СВ.ПРИЧ. М.Р. НЕПЪЛЕН ЧЛЕН = лю·бо·пит·с·тва·лия
| МИН.ДЕЯТ.СВ.ПРИЧ. М.Р. ПЪЛЕН ЧЛЕН = лю·бо·пит·с·тва·ли·ят
| МИН.ДЕЯТ.СВ.ПРИЧ. Ж.Р. = лю·бо·пит·с·тва·ла
| МИН.ДЕЯТ.СВ.ПРИЧ. Ж.Р. ЧЛЕН = лю·бо·пит·с·тва·ла·та
| МИН.ДЕЯТ.СВ.ПРИЧ. СР.Р. = лю·бо·пит·с·тва·ло
| МИН.ДЕЯТ.СВ.ПРИЧ. СР.Р. ЧЛЕН = лю·бо·пит·с·тва·ло·то
| МИН.ДЕЯТ.СВ.ПРИЧ. МН.Ч. = лю·бо·пит·с·тва·ли
| МИН.ДЕЯТ.СВ.ПРИЧ. МН.Ч. ЧЛЕН = лю·бо·пит·с·тва·ли·те
| МИН.ДЕЯТ.НЕСВ.ПРИЧ. М.Р. = лю·бо·пит·с·твал
| МИН.ДЕЯТ.НЕСВ.ПРИЧ. М.Р. НЕПЪЛЕН ЧЛЕН = лю·бо·пит·с·тва·лия
| МИН.ДЕЯТ.НЕСВ.ПРИЧ. М.Р. ПЪЛЕН ЧЛЕН = лю·бо·пит·с·тва·ли·ят
| МИН.ДЕЯТ.НЕСВ.ПРИЧ. Ж.Р. = лю·бо·пит·с·тва·ла
| МИН.ДЕЯТ.НЕСВ.ПРИЧ. Ж.Р. ЧЛЕН = лю·бо·пит·с·тва·ла·та
| МИН.ДЕЯТ.НЕСВ.ПРИЧ. СР.Р. = лю·бо·пит·с·тва·ло
| МИН.ДЕЯТ.НЕСВ.ПРИЧ. СР.Р. ЧЛЕН = лю·бо·пит·с·тва·ло·то
| МИН.ДЕЯТ.НЕСВ.ПРИЧ. МН.Ч. = лю·бо·пит·с·тва·ли
| МИН.ДЕЯТ.НЕСВ.ПРИЧ. МН.Ч. ЧЛЕН = лю·бо·пит·с·тва·ли·те
| СЕГ.ДЕЯТ.ПРИЧ. М.Р. = лю·бо·пит·с·тващ
| СЕГ.ДЕЯТ.ПРИЧ. М.Р. НЕПЪЛЕН ЧЛЕН = лю·бо·пит·с·тва·щия
| СЕГ.ДЕЯТ.ПРИЧ. М.Р. ПЪЛЕН ЧЛЕН = лю·бо·пит·с·тва·щи·ят
| СЕГ.ДЕЯТ.ПРИЧ. Ж.Р. = лю·бо·пит·с·тва·ща
| СЕГ.ДЕЯТ.ПРИЧ. Ж.Р. ЧЛЕН = лю·бо·пит·с·тва·ща·та
| СЕГ.ДЕЯТ.ПРИЧ. СР.Р. = лю·бо·пит·с·тва·що
| СЕГ.ДЕЯТ.ПРИЧ. СР.Р. ЧЛЕН = лю·бо·пит·с·тва·що·то
| СЕГ.ДЕЯТ.ПРИЧ. МН.Ч. = лю·бо·пит·с·тва·щи
| СЕГ.ДЕЯТ.ПРИЧ. МН.Ч. ЧЛЕН = лю·бо·пит·с·тва·щи·те
| ДЕЕПРИЧАСТИЕ = лю·бо·пит·с·твай·ки
| СКРИТИ ПРЕПРАТКИ = 
[[любопитствам]],
[[любопитстваш]],
[[любопитства]],
[[любопитстваме]],
[[любопитствате]],
[[любопитстват]],
[[любопитствах]],
[[любопитствахме]],
[[любопитствахте]],
[[любопитстваха]],
[[любопитстваше]],
[[любопитствай]],
[[любопитствайте]],
[[любопитствал]],
[[любопитствалия]],
[[любопитствалият]],
[[любопитствала]],
[[любопитствалата]],
[[любопитствало]],
[[любопитствалото]],
[[любопитствали]],
[[любопитствалите]],
[[любопитстван]],
[[любопитствания]],
[[любопитстваният]],
[[любопитствана]],
[[любопитстваната]],
[[любопитствано]],
[[любопитстваното]],
[[любопитствани]],
[[любопитстваните]],
[[любопитстващ]],
[[любопитстващия]],
[[любопитстващият]],
[[любопитстваща]],
[[любопитстващата]],
[[любопитстващо]],
[[любопитстващото]],
[[любопитстващи]],
[[любопитстващите]],
[[любопитствайки]],
[[любопитствал съм]],
[[любопитствала съм]],
[[любопитствало съм]],
[[любопитствали сме]],
[[любопитствал си]],
[[любопитствала си]],
[[любопитствало си]],
[[любопитствали сте]],
[[любопитствал е]],
[[любопитствала е]],
[[любопитствало е]],
[[любопитствали са]],
[[бях любопитствал]],
[[бях любопитствала]],
[[бях любопитствало]],
[[бяхме любопитствали]],
[[беше любопитствал]],
[[беше любопитствала]],
[[беше любопитствало]],
[[бяхте любопитствали]],
[[бяха любопитствали]],
[[ще любопитствам]],
[[ще любопитстваме]],
[[ще любопитстваш]],
[[ще любопитствате]],
[[ще любопитства]],
[[ще любопитстват]],
[[ще съм любопитствал]],
[[ще съм любопитствала]],
[[ще съм любопитствало]],
[[ще сме любопитствали]],
[[ще си любопитствал]],
[[ще си любопитствала]],
[[ще си любопитствало]],
[[ще сте любопитствали]],
[[ще е любопитствал]],
[[ще е любопитствала]],
[[ще е любопитствало]],
[[ще са любопитствали]],
[[щях да любопитствам]],
[[щяхме да любопитстваме]],
[[щеше да любопитстваш]],
[[щяхте да любопитствате]],
[[щеше да любопитства]],
[[щяха да любопитстват]],
[[щях да съм любопитствал]],
[[щях да съм любопитствала]],
[[щях да съм любопитствало]],
[[щяхме да сме любопитствали]],
[[щеше да си любопитствал]],
[[щеше да си любопитствала]],
[[щеше да си любопитствало]],
[[щяхте да сте любопитствали]],
[[щеше да е любопитствал]],
[[щеше да е любопитствала]],
[[щеше да е любопитствало]],
[[щяха да са любопитствали]],
[[бил съм любопитствал]],
[[била съм любопитствала]],
[[било съм любопитствало]],
[[били сме любопитствали]],
[[бил си любопитствал]],
[[била си любопитствала]],
[[било си любопитствало]],
[[били сте любопитствали]],
[[бил е любопитствал]],
[[била е любопитствала]],
[[било е любопитствало]],
[[били са любопитствали]],
[[щял съм да любопитствам]],
[[щяла съм да любопитствам]],
[[щяло съм да любопитствам]],
[[щели сме да любопитстваме]],
[[щял си да любопитстваш]],
[[щяла си да любопитстваш]],
[[щяло си да любопитстваш]],
[[щели сте да любопитствате]],
[[щял да любопитства]],
[[щяла да любопитства]],
[[щяло да любопитства]],
[[щели да любопитстват]],
[[щял е да любопитства]],
[[щяла е да любопитства]],
[[щяло е да любопитства]],
[[щели са да любопитстват]],
[[щял съм да съм любопитствал]],
[[щяла съм да съм любопитствала]],
[[щяло съм да съм любопитствало]],
[[щели сме да сме любопитствали]],
[[щял си да си любопитствал]],
[[щяла си да си любопитствала]],
[[щяло си да си любопитствало]],
[[щели сте да сте любопитствали]],
[[щял да е любопитствал]],
[[щяла да е любопитствала]],
[[щяло да е любопитствало]],
[[щели да са любопитствали]],
[[щял е да е любопитствал]],
[[щяла е да е любопитствала]],
[[щяло е да е любопитствало]],
[[щели са да са любопитствали]],
[[бих любопитствал]],
[[бих любопитствала]],
[[бих любопитствало]],
[[бихме любопитствали]],
[[би любопитствал]],
[[би любопитствала]],
[[би любопитствало]],
[[бихте любопитствали]],
[[биха любопитствали]],
}}</text>
      <sha1>5cxejquinbc1j5g2cf5xhf88hpkdk3c</sha1>
    </revision>
  </page>
  <page>
    <title>Шаблон:Словоформи/любопитствувам</title>
    <ns>10</ns>
    <id>517786</id>
    <revision>
      <id>549766</id>
      <timestamp>2005-05-11T04:59:52Z</timestamp>
      <contributor>
        <username>Bgbot</username>
        <id>83</id>
      </contributor>
      <comment>Борислав: Шаблон със словоформи</comment>
      <model>wikitext</model>
      <format>text/x-wiki</format>
      <text bytes="25024" xml:space="preserve">{{Шаблон:Словоформи/Глагол|
  ОСНОВНА ФОРМА = любопитствувам
| СЕГ.ВР., 1Л., ЕД.Ч. = лю·бо·пит·с·тву·вам
| СЕГ.ВР., 1Л., МН.Ч. = лю·бо·пит·с·тву·ва·ме
| СЕГ.ВР., 2Л., ЕД.Ч. = лю·бо·пит·с·тву·ваш
| СЕГ.ВР., 2Л., МН.Ч. = лю·бо·пит·с·тву·ва·те
| СЕГ.ВР., 3Л., ЕД.Ч. = лю·бо·пит·с·тву·ва
| СЕГ.ВР., 3Л., МН.Ч. = лю·бо·пит·с·тву·ват
| МИН.СВ.ВР., 1Л., ЕД.Ч. = лю·бо·пит·с·тву·вах
| МИН.СВ.ВР., 1Л., МН.Ч. = лю·бо·пит·с·тву·вах·ме
| МИН.СВ.ВР., 2Л., ЕД.Ч. = лю·бо·пит·с·тву·ва
| МИН.СВ.ВР., 2Л., МН.Ч. = лю·бо·пит·с·тву·вах·те
| МИН.СВ.ВР., 3Л., ЕД.Ч. = лю·бо·пит·с·тву·ва
| МИН.СВ.ВР., 3Л., МН.Ч. = лю·бо·пит·с·тву·ва·ха
| МИН.НЕСВ.ВР., 1Л., ЕД.Ч. = лю·бо·пит·с·тву·вах
| МИН.НЕСВ.ВР., 1Л., МН.Ч. = лю·бо·пит·с·тву·вах·ме
| МИН.НЕСВ.ВР., 2Л., ЕД.Ч. = лю·бо·пит·с·тву·ва·ше
| МИН.НЕСВ.ВР., 2Л., МН.Ч. = лю·бо·пит·с·тву·вах·те
| МИН.НЕСВ.ВР., 3Л., ЕД.Ч. = лю·бо·пит·с·тву·ва·ше
| МИН.НЕСВ.ВР., 3Л., МН.Ч. = лю·бо·пит·с·тву·ва·ха
| МИН.НЕОПР.ВР., 1Л., ЕД.Ч., М.Р. = любопитствувал съм
| МИН.НЕОПР.ВР., 1Л., ЕД.Ч., Ж.Р. = любопитствувала съм
| МИН.НЕОПР.ВР., 1Л., ЕД.Ч., СР.Р. = любопитствувало съм
| МИН.НЕОПР.ВР., 1Л., МН.Ч. = любопитствували сме
| МИН.НЕОПР.ВР., 2Л., ЕД.Ч., М.Р. = любопитствувал си
| МИН.НЕОПР.ВР., 2Л., ЕД.Ч., Ж.Р. = любопитствувала си
| МИН.НЕОПР.ВР., 2Л., ЕД.Ч., СР.Р. = любопитствувало си
| МИН.НЕОПР.ВР., 2Л., МН.Ч. = любопитствували сте
| МИН.НЕОПР.ВР., 3Л., ЕД.Ч., М.Р. = любопитствувал е
| МИН.НЕОПР.ВР., 3Л., ЕД.Ч., Ж.Р. = любопитствувала е
| МИН.НЕОПР.ВР., 3Л., ЕД.Ч., СР.Р. = любопитствувало е
| МИН.НЕОПР.ВР., 3Л., МН.Ч. = любопитствували са
| МИН.ПРЕД.ВР., 1Л., ЕД.Ч., М.Р. = бях любопитствувал
| МИН.ПРЕД.ВР., 1Л., ЕД.Ч., Ж.Р. = бях любопитствувала
| МИН.ПРЕД.ВР., 1Л., ЕД.Ч., СР.Р. = бях любопитствувало
| МИН.ПРЕД.ВР., 1Л., МН.Ч. = бяхме любопитствували
| МИН.ПРЕД.ВР., 2Л., ЕД.Ч., М.Р. = беше любопитствувал
| МИН.ПРЕД.ВР., 2Л., ЕД.Ч., Ж.Р. = беше любопитствувала
| МИН.ПРЕД.ВР., 2Л., ЕД.Ч., СР.Р. = беше любопитствувало
| МИН.ПРЕД.ВР., 2Л., МН.Ч. = бяхте любопитствували
| МИН.ПРЕД.ВР., 3Л., ЕД.Ч., М.Р. = беше любопитствувал
| МИН.ПРЕД.ВР., 3Л., ЕД.Ч., Ж.Р. = беше любопитствувала
| МИН.ПРЕД.ВР., 3Л., ЕД.Ч., СР.Р. = беше любопитствувало
| МИН.ПРЕД.ВР., 3Л., МН.Ч. = бяха любопитствували
| БЪД.ВР., 1Л., ЕД.Ч. = ще любопитствувам
| БЪД.ВР., 1Л., МН.Ч. = ще любопитствуваме
| БЪД.ВР., 2Л., ЕД.Ч. = ще любопитствуваш
| БЪД.ВР., 2Л., МН.Ч. = ще любопитствувате
| БЪД.ВР., 3Л., ЕД.Ч. = ще любопитствува
| БЪД.ВР., 3Л., МН.Ч. = ще любопитствуват
| БЪД.ПРЕД.ВР., 1Л., ЕД.Ч., М.Р. = ще съм любопитствувал
| БЪД.ПРЕД.ВР., 1Л., ЕД.Ч., Ж.Р. = ще съм любопитствувала
| БЪД.ПРЕД.ВР., 1Л., ЕД.Ч., СР.Р. = ще съм любопитствувало
| БЪД.ПРЕД.ВР., 1Л., МН.Ч. = ще сме любопитствували
| БЪД.ПРЕД.ВР., 2Л., ЕД.Ч., М.Р. = ще си любопитствувал
| БЪД.ПРЕД.ВР., 2Л., ЕД.Ч., Ж.Р. = ще си любопитствувала
| БЪД.ПРЕД.ВР., 2Л., ЕД.Ч., СР.Р. = ще си любопитствувало
| БЪД.ПРЕД.ВР., 2Л., МН.Ч. = ще сте любопитствували
| БЪД.ПРЕД.ВР., 3Л., ЕД.Ч., М.Р. = ще е любопитствувал
| БЪД.ПРЕД.ВР., 3Л., ЕД.Ч., Ж.Р. = ще е любопитствувала
| БЪД.ПРЕД.ВР., 3Л., ЕД.Ч., СР.Р. = ще е любопитствувало
| БЪД.ПРЕД.ВР., 3Л., МН.Ч. = ще са любопитствували
| БЪД.ВР. В МИН., 1Л., ЕД.Ч. = щях да любопитствувам
| БЪД.ВР. В МИН., 1Л., МН.Ч. = щяхме да любопитствуваме
| БЪД.ВР. В МИН., 2Л., ЕД.Ч. = щеше да любопитствуваш
| БЪД.ВР. В МИН., 2Л., МН.Ч. = щяхте да любопитствувате
| БЪД.ВР. В МИН., 3Л., ЕД.Ч. = щеше да любопитствува
| БЪД.ВР. В МИН., 3Л., МН.Ч. = щяха да любопитствуват
| БЪД.ПРЕД.ВР. В МИН., 1Л., ЕД.Ч., М.Р. = щях да съм любопитствувал
| БЪД.ПРЕД.ВР. В МИН., 1Л., ЕД.Ч., Ж.Р. = щях да съм любопитствувала
| БЪД.ПРЕД.ВР. В МИН., 1Л., ЕД.Ч., СР.Р. = щях да съм любопитствувало
| БЪД.ПРЕД.ВР. В МИН., 1Л., МН.Ч. = щяхме да сме любопитствували
| БЪД.ПРЕД.ВР. В МИН., 2Л., ЕД.Ч., М.Р. = щеше да си любопитствувал
| БЪД.ПРЕД.ВР. В МИН., 2Л., ЕД.Ч., Ж.Р. = щеше да си любопитствувала
| БЪД.ПРЕД.ВР. В МИН., 2Л., ЕД.Ч., СР.Р. = щеше да си любопитствувало
| БЪД.ПРЕД.ВР. В МИН., 2Л., МН.Ч. = щяхте да сте любопитствували
| БЪД.ПРЕД.ВР. В МИН., 3Л., ЕД.Ч., М.Р. = щеше да е любопитствувал
| БЪД.ПРЕД.ВР. В МИН., 3Л., ЕД.Ч., Ж.Р. = щеше да е любопитствувала
| БЪД.ПРЕД.ВР. В МИН., 3Л., ЕД.Ч., СР.Р. = щеше да е любопитствувало
| БЪД.ПРЕД.ВР. В МИН., 3Л., МН.Ч. = щяха да са любопитствували
| ПР.НАКЛ., СЕГ.ВР., 1Л., ЕД.Ч., М.Р. = любопитствувал съм
| ПР.НАКЛ., СЕГ.ВР., 1Л., ЕД.Ч., Ж.Р. = любопитствувала съм
| ПР.НАКЛ., СЕГ.ВР., 1Л., ЕД.Ч., СР.Р. = любопитствувало съм
| ПР.НАКЛ., СЕГ.ВР., 1Л., МН.Ч. = любопитствували сме
| ПР.НАКЛ., СЕГ.ВР., 2Л., ЕД.Ч., М.Р. = любопитствувал си
| ПР.НАКЛ., СЕГ.ВР., 2Л., ЕД.Ч., Ж.Р. = любопитствувала си
| ПР.НАКЛ., СЕГ.ВР., 2Л., ЕД.Ч., СР.Р. = любопитствувало си
| ПР.НАКЛ., СЕГ.ВР., 2Л., МН.Ч. = любопитствували сте
| ПР.НАКЛ., СЕГ.ВР., 3Л., ЕД.Ч., М.Р. = любопитствувал (е)
| ПР.НАКЛ., СЕГ.ВР., 3Л., ЕД.Ч., Ж.Р. = любопитствувала (е)
| ПР.НАКЛ., СЕГ.ВР., 3Л., ЕД.Ч., СР.Р. = любопитствувало (е)
| ПР.НАКЛ., СЕГ.ВР., 3Л., МН.Ч. = любопитствували (са)
| ПР.НАКЛ., МИН.СВ.ВР., 1Л., ЕД.Ч., М.Р. = любопитствувал съм
| ПР.НАКЛ., МИН.СВ.ВР., 1Л., ЕД.Ч., Ж.Р. = любопитствувала съм
| ПР.НАКЛ., МИН.СВ.ВР., 1Л., ЕД.Ч., СР.Р. = любопитствувало съм
| ПР.НАКЛ., МИН.СВ.ВР., 1Л., МН.Ч. = любопитствували сме
| ПР.НАКЛ., МИН.СВ.ВР., 2Л., ЕД.Ч., М.Р. = любопитствувал си
| ПР.НАКЛ., МИН.СВ.ВР., 2Л., ЕД.Ч., Ж.Р. = любопитствувала си
| ПР.НАКЛ., МИН.СВ.ВР., 2Л., ЕД.Ч., СР.Р. = любопитствувало си
| ПР.НАКЛ., МИН.СВ.ВР., 2Л., МН.Ч. = любопитствували сте
| ПР.НАКЛ., МИН.СВ.ВР., 3Л., ЕД.Ч., М.Р. = любопитствувал (е)
| ПР.НАКЛ., МИН.СВ.ВР., 3Л., ЕД.Ч., Ж.Р. = любопитствувала (е)
| ПР.НАКЛ., МИН.СВ.ВР., 3Л., ЕД.Ч., СР.Р. = любопитствувало (е)
| ПР.НАКЛ., МИН.СВ.ВР., 3Л., МН.Ч. = любопитствували (са)
| ПР.НАКЛ., МИН.НЕОПР.ВР., 1Л., ЕД.Ч., М.Р. = бил съм любопитствувал
| ПР.НАКЛ., МИН.НЕОПР.ВР., 1Л., ЕД.Ч., Ж.Р. = била съм любопитствувала
| ПР.НАКЛ., МИН.НЕОПР.ВР., 1Л., ЕД.Ч., СР.Р. = било съм любопитствувало
| ПР.НАКЛ., МИН.НЕОПР.ВР., 1Л., МН.Ч. = били сме любопитствували
| ПР.НАКЛ., МИН.НЕОПР.ВР., 2Л., ЕД.Ч., М.Р. = бил си любопитствувал
| ПР.НАКЛ., МИН.НЕОПР.ВР., 2Л., ЕД.Ч., Ж.Р. = била си любопитствувала
| ПР.НАКЛ., МИН.НЕОПР.ВР., 2Л., ЕД.Ч., СР.Р. = било си любопитствувало
| ПР.НАКЛ., МИН.НЕОПР.ВР., 2Л., МН.Ч. = били сте любопитствували
| ПР.НАКЛ., МИН.НЕОПР.ВР., 3Л., ЕД.Ч., М.Р. = бил (е) любопитствувал
| ПР.НАКЛ., МИН.НЕОПР.ВР., 3Л., ЕД.Ч., Ж.Р. = била (е) любопитствувала
| ПР.НАКЛ., МИН.НЕОПР.ВР., 3Л., ЕД.Ч., СР.Р. = било (е) любопитствувало
| ПР.НАКЛ., МИН.НЕОПР.ВР., 3Л., МН.Ч. = били (са) любопитствували
| ПР.НАКЛ., БЪД.ВР., 1Л., ЕД.Ч., М.Р. = щял съм да любопитствувам
| ПР.НАКЛ., БЪД.ВР., 1Л., ЕД.Ч., Ж.Р. = щяла съм да любопитствувам
| ПР.НАКЛ., БЪД.ВР., 1Л., ЕД.Ч., СР.Р. = щяло съм да любопитствувам
| ПР.НАКЛ., БЪД.ВР., 1Л., МН.Ч. = щели сме да любопитствуваме
| ПР.НАКЛ., БЪД.ВР., 2Л., ЕД.Ч., М.Р. = щял си да любопитствуваш
| ПР.НАКЛ., БЪД.ВР., 2Л., ЕД.Ч., Ж.Р. = щяла си да любопитствуваш
| ПР.НАКЛ., БЪД.ВР., 2Л., ЕД.Ч., СР.Р. = щяло си да любопитствуваш
| ПР.НАКЛ., БЪД.ВР., 2Л., МН.Ч. = щели сте да любопитствувате
| ПР.НАКЛ., БЪД.ВР., 3Л., ЕД.Ч., М.Р. = щял (е) да любопитствува
| ПР.НАКЛ., БЪД.ВР., 3Л., ЕД.Ч., Ж.Р. = щяла (е) да любопитствува
| ПР.НАКЛ., БЪД.ВР., 3Л., ЕД.Ч., СР.Р. = щяло (е) да любопитствува
| ПР.НАКЛ., БЪД.ВР., 3Л., МН.Ч. = щели (са) да любопитствуват
| ПР.НАКЛ., БЪД.ПРЕД.ВР., 1Л., ЕД.Ч., М.Р. = щял съм да съм любопитствувал
| ПР.НАКЛ., БЪД.ПРЕД.ВР., 1Л., ЕД.Ч., Ж.Р. = щяла съм да съм любопитствувала
| ПР.НАКЛ., БЪД.ПРЕД.ВР., 1Л., ЕД.Ч., СР.Р. = щяло съм да съм любопитствувало
| ПР.НАКЛ., БЪД.ПРЕД.ВР., 1Л., МН.Ч. = щели сме да сме любопитствували
| ПР.НАКЛ., БЪД.ПРЕД.ВР., 2Л., ЕД.Ч., М.Р. = щял си да си любопитствувал
| ПР.НАКЛ., БЪД.ПРЕД.ВР., 2Л., ЕД.Ч., Ж.Р. = щяла си да си любопитствувала
| ПР.НАКЛ., БЪД.ПРЕД.ВР., 2Л., ЕД.Ч., СР.Р. = щяло си да си любопитствувало
| ПР.НАКЛ., БЪД.ПРЕД.ВР., 2Л., МН.Ч. = щели сте да сте любопитствували
| ПР.НАКЛ., БЪД.ПРЕД.ВР., 3Л., ЕД.Ч., М.Р. = щял (е) да е любопитствувал
| ПР.НАКЛ., БЪД.ПРЕД.ВР., 3Л., ЕД.Ч., Ж.Р. = щяла (е) да е любопитствувала
| ПР.НАКЛ., БЪД.ПРЕД.ВР., 3Л., ЕД.Ч., СР.Р. = щяло (е) да е любопитствувало
| ПР.НАКЛ., БЪД.ПРЕД.ВР., 3Л., МН.Ч. = щели (са) да са любопитствували
| УСЛОВНО НАКЛОНЕНИЕ, 1Л., ЕД.Ч., М.Р. = бих любопитствувал
| УСЛОВНО НАКЛОНЕНИЕ, 1Л., ЕД.Ч., Ж.Р. = бих любопитствувала
| УСЛОВНО НАКЛОНЕНИЕ, 1Л., ЕД.Ч., СР.Р. = бих любопитствувало
| УСЛОВНО НАКЛОНЕНИЕ, 1Л., МН.Ч. = бихме любопитствували
| УСЛОВНО НАКЛОНЕНИЕ, 2Л., ЕД.Ч., М.Р. = би любопитствувал
| УСЛОВНО НАКЛОНЕНИЕ, 2Л., ЕД.Ч., Ж.Р. = би любопитствувала
| УСЛОВНО НАКЛОНЕНИЕ, 2Л., ЕД.Ч., СР.Р. = би любопитствувало
| УСЛОВНО НАКЛОНЕНИЕ, 2Л., МН.Ч. = бихте любопитствували
| УСЛОВНО НАКЛОНЕНИЕ, 3Л., ЕД.Ч., М.Р. = би любопитствувал
| УСЛОВНО НАКЛОНЕНИЕ, 3Л., ЕД.Ч., Ж.Р. = би любопитствувала
| УСЛОВНО НАКЛОНЕНИЕ, 3Л., ЕД.Ч., СР.Р. = би любопитствувало
| УСЛОВНО НАКЛОНЕНИЕ, 3Л., МН.Ч. = биха любопитствували
| ПОВЕЛИТЕЛНО НАКЛОНЕНИЕ, ЕД.Ч. = лю·бо·пит·с·тву·вай
| ПОВЕЛИТЕЛНО НАКЛОНЕНИЕ, МН.Ч. = лю·бо·пит·с·тву·вай·те
| МИН.СТРАД.ПРИЧ. М.Р. = лю·бо·пит·с·тву·ван
| МИН.СТРАД.ПРИЧ. М.Р. НЕПЪЛЕН ЧЛЕН = лю·бо·пит·с·тву·ва·ния
| МИН.СТРАД.ПРИЧ. М.Р. ПЪЛЕН ЧЛЕН = лю·бо·пит·с·тву·ва·ни·ят
| МИН.СТРАД.ПРИЧ. Ж.Р. = лю·бо·пит·с·тву·ва·на
| МИН.СТРАД.ПРИЧ. Ж.Р. ЧЛЕН = лю·бо·пит·с·тву·ва·на·та
| МИН.СТРАД.ПРИЧ. СР.Р. = лю·бо·пит·с·тву·ва·но
| МИН.СТРАД.ПРИЧ. СР.Р. ЧЛЕН = лю·бо·пит·с·тву·ва·но·то
| МИН.СТРАД.ПРИЧ. МН.Ч. = лю·бо·пит·с·тву·ва·ни
| МИН.СТРАД.ПРИЧ. МН.Ч. ЧЛЕН = лю·бо·пит·с·тву·ва·ни·те
| МИН.ДЕЯТ.СВ.ПРИЧ. М.Р. = лю·бо·пит·с·тву·вал
| МИН.ДЕЯТ.СВ.ПРИЧ. М.Р. НЕПЪЛЕН ЧЛЕН = лю·бо·пит·с·тву·ва·лия
| МИН.ДЕЯТ.СВ.ПРИЧ. М.Р. ПЪЛЕН ЧЛЕН = лю·бо·пит·с·тву·ва·ли·ят
| МИН.ДЕЯТ.СВ.ПРИЧ. Ж.Р. = лю·бо·пит·с·тву·ва·ла
| МИН.ДЕЯТ.СВ.ПРИЧ. Ж.Р. ЧЛЕН = лю·бо·пит·с·тву·ва·ла·та
| МИН.ДЕЯТ.СВ.ПРИЧ. СР.Р. = лю·бо·пит·с·тву·ва·ло
| МИН.ДЕЯТ.СВ.ПРИЧ. СР.Р. ЧЛЕН = лю·бо·пит·с·тву·ва·ло·то
| МИН.ДЕЯТ.СВ.ПРИЧ. МН.Ч. = лю·бо·пит·с·тву·ва·ли
| МИН.ДЕЯТ.СВ.ПРИЧ. МН.Ч. ЧЛЕН = лю·бо·пит·с·тву·ва·ли·те
| МИН.ДЕЯТ.НЕСВ.ПРИЧ. М.Р. = лю·бо·пит·с·тву·вал
| МИН.ДЕЯТ.НЕСВ.ПРИЧ. М.Р. НЕПЪЛЕН ЧЛЕН = лю·бо·пит·с·тву·ва·лия
| МИН.ДЕЯТ.НЕСВ.ПРИЧ. М.Р. ПЪЛЕН ЧЛЕН = лю·бо·пит·с·тву·ва·ли·ят
| МИН.ДЕЯТ.НЕСВ.ПРИЧ. Ж.Р. = лю·бо·пит·с·тву·ва·ла
| МИН.ДЕЯТ.НЕСВ.ПРИЧ. Ж.Р. ЧЛЕН = лю·бо·пит·с·тву·ва·ла·та
| МИН.ДЕЯТ.НЕСВ.ПРИЧ. СР.Р. = лю·бо·пит·с·тву·ва·ло
| МИН.ДЕЯТ.НЕСВ.ПРИЧ. СР.Р. ЧЛЕН = лю·бо·пит·с·тву·ва·ло·то
| МИН.ДЕЯТ.НЕСВ.ПРИЧ. МН.Ч. = лю·бо·пит·с·тву·ва·ли
| МИН.ДЕЯТ.НЕСВ.ПРИЧ. МН.Ч. ЧЛЕН = лю·бо·пит·с·тву·ва·ли·те
| СЕГ.ДЕЯТ.ПРИЧ. М.Р. = лю·бо·пит·с·тву·ващ
| СЕГ.ДЕЯТ.ПРИЧ. М.Р. НЕПЪЛЕН ЧЛЕН = лю·бо·пит·с·тву·ва·щия
| СЕГ.ДЕЯТ.ПРИЧ. М.Р. ПЪЛЕН ЧЛЕН = лю·бо·пит·с·тву·ва·щи·ят
| СЕГ.ДЕЯТ.ПРИЧ. Ж.Р. = лю·бо·пит·с·тву·ва·ща
| СЕГ.ДЕЯТ.ПРИЧ. Ж.Р. ЧЛЕН = лю·бо·пит·с·тву·ва·ща·та
| СЕГ.ДЕЯТ.ПРИЧ. СР.Р. = лю·бо·пит·с·тву·ва·що
| СЕГ.ДЕЯТ.ПРИЧ. СР.Р. ЧЛЕН = лю·бо·пит·с·тву·ва·що·то
| СЕГ.ДЕЯТ.ПРИЧ. МН.Ч. = лю·бо·пит·с·тву·ва·щи
| СЕГ.ДЕЯТ.ПРИЧ. МН.Ч. ЧЛЕН = лю·бо·пит·с·тву·ва·щи·те
| ДЕЕПРИЧАСТИЕ = лю·бо·пит·с·тву·вай·ки
| СКРИТИ ПРЕПРАТКИ = 
[[любопитствувам]],
[[любопитствуваш]],
[[любопитствува]],
[[любопитствуваме]],
[[любопитствувате]],
[[любопитствуват]],
[[любопитствувах]],
[[любопитствувахме]],
[[любопитствувахте]],
[[любопитствуваха]],
[[любопитствуваше]],
[[любопитствувай]],
[[любопитствувайте]],
[[любопитствувал]],
[[любопитствувалия]],
[[любопитствувалият]],
[[любопитствувала]],
[[любопитствувалата]],
[[любопитствувало]],
[[любопитствувалото]],
[[любопитствували]],
[[любопитствувалите]],
[[любопитствуван]],
[[любопитствувания]],
[[любопитствуваният]],
[[любопитствувана]],
[[любопитствуваната]],
[[любопитствувано]],
[[любопитствуваното]],
[[любопитствувани]],
[[любопитствуваните]],
[[любопитствуващ]],
[[любопитствуващия]],
[[любопитствуващият]],
[[любопитствуваща]],
[[любопитствуващата]],
[[любопитствуващо]],
[[любопитствуващото]],
[[любопитствуващи]],
[[любопитствуващите]],
[[любопитствувайки]],
[[любопитствувал съм]],
[[любопитствувала съм]],
[[любопитствувало съм]],
[[любопитствували сме]],
[[любопитствувал си]],
[[любопитствувала си]],
[[любопитствувало си]],
[[любопитствували сте]],
[[любопитствувал е]],
[[любопитствувала е]],
[[любопитствувало е]],
[[любопитствували са]],
[[бях любопитствувал]],
[[бях любопитствувала]],
[[бях любопитствувало]],
[[бяхме любопитствували]],
[[беше любопитствувал]],
[[беше любопитствувала]],
[[беше любопитствувало]],
[[бяхте любопитствували]],
[[бяха любопитствували]],
[[ще любопитствувам]],
[[ще любопитствуваме]],
[[ще любопитствуваш]],
[[ще любопитствувате]],
[[ще любопитствува]],
[[ще любопитствуват]],
[[ще съм любопитствувал]],
[[ще съм любопитствувала]],
[[ще съм любопитствувало]],
[[ще сме любопитствували]],
[[ще си любопитствувал]],
[[ще си любопитствувала]],
[[ще си любопитствувало]],
[[ще сте любопитствували]],
[[ще е любопитствувал]],
[[ще е любопитствувала]],
[[ще е любопитствувало]],
[[ще са любопитствували]],
[[щях да любопитствувам]],
[[щяхме да любопитствуваме]],
[[щеше да любопитствуваш]],
[[щяхте да любопитствувате]],
[[щеше да любопитствува]],
[[щяха да любопитствуват]],
[[щях да съм любопитствувал]],
[[щях да съм любопитствувала]],
[[щях да съм любопитствувало]],
[[щяхме да сме любопитствували]],
[[щеше да си любопитствувал]],
[[щеше да си любопитствувала]],
[[щеше да си любопитствувало]],
[[щяхте да сте любопитствували]],
[[щеше да е любопитствувал]],
[[щеше да е любопитствувала]],
[[щеше да е любопитствувало]],
[[щяха да са любопитствували]],
[[бил съм любопитствувал]],
[[била съм любопитствувала]],
[[било съм любопитствувало]],
[[били сме любопитствували]],
[[бил си любопитствувал]],
[[била си любопитствувала]],
[[било си любопитствувало]],
[[били сте любопитствували]],
[[бил е любопитствувал]],
[[била е любопитствувала]],
[[било е любопитствувало]],
[[били са любопитствували]],
[[щял съм да любопитствувам]],
[[щяла съм да любопитствувам]],
[[щяло съм да любопитствувам]],
[[щели сме да любопитствуваме]],
[[щял си да любопитствуваш]],
[[щяла си да любопитствуваш]],
[[щяло си да любопитствуваш]],
[[щели сте да любопитствувате]],
[[щял да любопитствува]],
[[щяла да любопитствува]],
[[щяло да любопитствува]],
[[щели да любопитствуват]],
[[щял е да любопитствува]],
[[щяла е да любопитствува]],
[[щяло е да любопитствува]],
[[щели са да любопитствуват]],
[[щял съм да съм любопитствувал]],
[[щяла съм да съм любопитствувала]],
[[щяло съм да съм любопитствувало]],
[[щели сме да сме любопитствували]],
[[щял си да си любопитствувал]],
[[щяла си да си любопитствувала]],
[[щяло си да си любопитствувало]],
[[щели сте да сте любопитствували]],
[[щял да е любопитствувал]],
[[щяла да е любопитствувала]],
[[щяло да е любопитствувало]],
[[щели да са любопитствували]],
[[щял е да е любопитствувал]],
[[щяла е да е любопитствувала]],
[[щяло е да е любопитствувало]],
[[щели са да са любопитствували]],
[[бих любопитствувал]],
[[бих любопитствувала]],
[[бих любопитствувало]],
[[бихме любопитствували]],
[[би любопитствувал]],
[[би любопитствувала]],
[[би любопитствувало]],
[[бихте любопитствували]],
[[биха любопитствували]],
}}</text>
      <sha1>h2tc1r3hifaljfqpjcxmcn7bbppwl4k</sha1>
    </revision>
  </page>
  <page>
    <title>Шаблон:Словоформи/любувам</title>
    <ns>10</ns>
    <id>517797</id>
    <revision>
      <id>549777</id>
      <timestamp>2005-05-11T05:00:02Z</timestamp>
      <contributor>
        <username>Bgbot</username>
        <id>83</id>
      </contributor>
      <comment>Борислав: Шаблон със словоформи</comment>
      <model>wikitext</model>
      <format>text/x-wiki</format>
      <text bytes="19908" xml:space="preserve">{{Шаблон:Словоформи/Глагол|
  ОСНОВНА ФОРМА = любувам
| СЕГ.ВР., 1Л., ЕД.Ч. = лю·бу·вам
| СЕГ.ВР., 1Л., МН.Ч. = лю·бу·ва·ме
| СЕГ.ВР., 2Л., ЕД.Ч. = лю·бу·ваш
| СЕГ.ВР., 2Л., МН.Ч. = лю·бу·ва·те
| СЕГ.ВР., 3Л., ЕД.Ч. = лю·бу·ва
| СЕГ.ВР., 3Л., МН.Ч. = лю·бу·ват
| МИН.СВ.ВР., 1Л., ЕД.Ч. = лю·бу·вах
| МИН.СВ.ВР., 1Л., МН.Ч. = лю·бу·вах·ме
| МИН.СВ.ВР., 2Л., ЕД.Ч. = лю·бу·ва
| МИН.СВ.ВР., 2Л., МН.Ч. = лю·бу·вах·те
| МИН.СВ.ВР., 3Л., ЕД.Ч. = лю·бу·ва
| МИН.СВ.ВР., 3Л., МН.Ч. = лю·бу·ва·ха
| МИН.НЕСВ.ВР., 1Л., ЕД.Ч. = лю·бу·вах
| МИН.НЕСВ.ВР., 1Л., МН.Ч. = лю·бу·вах·ме
| МИН.НЕСВ.ВР., 2Л., ЕД.Ч. = лю·бу·ва·ше
| МИН.НЕСВ.ВР., 2Л., МН.Ч. = лю·бу·вах·те
| МИН.НЕСВ.ВР., 3Л., ЕД.Ч. = лю·бу·ва·ше
| МИН.НЕСВ.ВР., 3Л., МН.Ч. = лю·бу·ва·ха
| МИН.НЕОПР.ВР., 1Л., ЕД.Ч., М.Р. = любувал съм
| МИН.НЕОПР.ВР., 1Л., ЕД.Ч., Ж.Р. = любувала съм
| МИН.НЕОПР.ВР., 1Л., ЕД.Ч., СР.Р. = любувало съм
| МИН.НЕОПР.ВР., 1Л., МН.Ч. = любували сме
| МИН.НЕОПР.ВР., 2Л., ЕД.Ч., М.Р. = любувал си
| МИН.НЕОПР.ВР., 2Л., ЕД.Ч., Ж.Р. = любувала си
| МИН.НЕОПР.ВР., 2Л., ЕД.Ч., СР.Р. = любувало си
| МИН.НЕОПР.ВР., 2Л., МН.Ч. = любували сте
| МИН.НЕОПР.ВР., 3Л., ЕД.Ч., М.Р. = любувал е
| МИН.НЕОПР.ВР., 3Л., ЕД.Ч., Ж.Р. = любувала е
| МИН.НЕОПР.ВР., 3Л., ЕД.Ч., СР.Р. = любувало е
| МИН.НЕОПР.ВР., 3Л., МН.Ч. = любували са
| МИН.ПРЕД.ВР., 1Л., ЕД.Ч., М.Р. = бях любувал
| МИН.ПРЕД.ВР., 1Л., ЕД.Ч., Ж.Р. = бях любувала
| МИН.ПРЕД.ВР., 1Л., ЕД.Ч., СР.Р. = бях любувало
| МИН.ПРЕД.ВР., 1Л., МН.Ч. = бяхме любували
| МИН.ПРЕД.ВР., 2Л., ЕД.Ч., М.Р. = беше любувал
| МИН.ПРЕД.ВР., 2Л., ЕД.Ч., Ж.Р. = беше любувала
| МИН.ПРЕД.ВР., 2Л., ЕД.Ч., СР.Р. = беше любувало
| МИН.ПРЕД.ВР., 2Л., МН.Ч. = бяхте любували
| МИН.ПРЕД.ВР., 3Л., ЕД.Ч., М.Р. = беше любувал
| МИН.ПРЕД.ВР., 3Л., ЕД.Ч., Ж.Р. = беше любувала
| МИН.ПРЕД.ВР., 3Л., ЕД.Ч., СР.Р. = беше любувало
| МИН.ПРЕД.ВР., 3Л., МН.Ч. = бяха любували
| БЪД.ВР., 1Л., ЕД.Ч. = ще любувам
| БЪД.ВР., 1Л., МН.Ч. = ще любуваме
| БЪД.ВР., 2Л., ЕД.Ч. = ще любуваш
| БЪД.ВР., 2Л., МН.Ч. = ще любувате
| БЪД.ВР., 3Л., ЕД.Ч. = ще любува
| БЪД.ВР., 3Л., МН.Ч. = ще любуват
| БЪД.ПРЕД.ВР., 1Л., ЕД.Ч., М.Р. = ще съм любувал
| БЪД.ПРЕД.ВР., 1Л., ЕД.Ч., Ж.Р. = ще съм любувала
| БЪД.ПРЕД.ВР., 1Л., ЕД.Ч., СР.Р. = ще съм любувало
| БЪД.ПРЕД.ВР., 1Л., МН.Ч. = ще сме любували
| БЪД.ПРЕД.ВР., 2Л., ЕД.Ч., М.Р. = ще си любувал
| БЪД.ПРЕД.ВР., 2Л., ЕД.Ч., Ж.Р. = ще си любувала
| БЪД.ПРЕД.ВР., 2Л., ЕД.Ч., СР.Р. = ще си любувало
| БЪД.ПРЕД.ВР., 2Л., МН.Ч. = ще сте любували
| БЪД.ПРЕД.ВР., 3Л., ЕД.Ч., М.Р. = ще е любувал
| БЪД.ПРЕД.ВР., 3Л., ЕД.Ч., Ж.Р. = ще е любувала
| БЪД.ПРЕД.ВР., 3Л., ЕД.Ч., СР.Р. = ще е любувало
| БЪД.ПРЕД.ВР., 3Л., МН.Ч. = ще са любували
| БЪД.ВР. В МИН., 1Л., ЕД.Ч. = щях да любувам
| БЪД.ВР. В МИН., 1Л., МН.Ч. = щяхме да любуваме
| БЪД.ВР. В МИН., 2Л., ЕД.Ч. = щеше да любуваш
| БЪД.ВР. В МИН., 2Л., МН.Ч. = щяхте да любувате
| БЪД.ВР. В МИН., 3Л., ЕД.Ч. = щеше да любува
| БЪД.ВР. В МИН., 3Л., МН.Ч. = щяха да любуват
| БЪД.ПРЕД.ВР. В МИН., 1Л., ЕД.Ч., М.Р. = щях да съм любувал
| БЪД.ПРЕД.ВР. В МИН., 1Л., ЕД.Ч., Ж.Р. = щях да съм любувала
| БЪД.ПРЕД.ВР. В МИН., 1Л., ЕД.Ч., СР.Р. = щях да съм любувало
| БЪД.ПРЕД.ВР. В МИН., 1Л., МН.Ч. = щяхме да сме любували
| БЪД.ПРЕД.ВР. В МИН., 2Л., ЕД.Ч., М.Р. = щеше да си любувал
| БЪД.ПРЕД.ВР. В МИН., 2Л., ЕД.Ч., Ж.Р. = щеше да си любувала
| БЪД.ПРЕД.ВР. В МИН., 2Л., ЕД.Ч., СР.Р. = щеше да си любувало
| БЪД.ПРЕД.ВР. В МИН., 2Л., МН.Ч. = щяхте да сте любували
| БЪД.ПРЕД.ВР. В МИН., 3Л., ЕД.Ч., М.Р. = щеше да е любувал
| БЪД.ПРЕД.ВР. В МИН., 3Л., ЕД.Ч., Ж.Р. = щеше да е любувала
| БЪД.ПРЕД.ВР. В МИН., 3Л., ЕД.Ч., СР.Р. = щеше да е любувало
| БЪД.ПРЕД.ВР. В МИН., 3Л., МН.Ч. = щяха да са любували
| ПР.НАКЛ., СЕГ.ВР., 1Л., ЕД.Ч., М.Р. = любувал съм
| ПР.НАКЛ., СЕГ.ВР., 1Л., ЕД.Ч., Ж.Р. = любувала съм
| ПР.НАКЛ., СЕГ.ВР., 1Л., ЕД.Ч., СР.Р. = любувало съм
| ПР.НАКЛ., СЕГ.ВР., 1Л., МН.Ч. = любували сме
| ПР.НАКЛ., СЕГ.ВР., 2Л., ЕД.Ч., М.Р. = любувал си
| ПР.НАКЛ., СЕГ.ВР., 2Л., ЕД.Ч., Ж.Р. = любувала си
| ПР.НАКЛ., СЕГ.ВР., 2Л., ЕД.Ч., СР.Р. = любувало си
| ПР.НАКЛ., СЕГ.ВР., 2Л., МН.Ч. = любували сте
| ПР.НАКЛ., СЕГ.ВР., 3Л., ЕД.Ч., М.Р. = любувал (е)
| ПР.НАКЛ., СЕГ.ВР., 3Л., ЕД.Ч., Ж.Р. = любувала (е)
| ПР.НАКЛ., СЕГ.ВР., 3Л., ЕД.Ч., СР.Р. = любувало (е)
| ПР.НАКЛ., СЕГ.ВР., 3Л., МН.Ч. = любували (са)
| ПР.НАКЛ., МИН.СВ.ВР., 1Л., ЕД.Ч., М.Р. = любувал съм
| ПР.НАКЛ., МИН.СВ.ВР., 1Л., ЕД.Ч., Ж.Р. = любувала съм
| ПР.НАКЛ., МИН.СВ.ВР., 1Л., ЕД.Ч., СР.Р. = любувало съм
| ПР.НАКЛ., МИН.СВ.ВР., 1Л., МН.Ч. = любували сме
| ПР.НАКЛ., МИН.СВ.ВР., 2Л., ЕД.Ч., М.Р. = любувал си
| ПР.НАКЛ., МИН.СВ.ВР., 2Л., ЕД.Ч., Ж.Р. = любувала си
| ПР.НАКЛ., МИН.СВ.ВР., 2Л., ЕД.Ч., СР.Р. = любувало си
| ПР.НАКЛ., МИН.СВ.ВР., 2Л., МН.Ч. = любували сте
| ПР.НАКЛ., МИН.СВ.ВР., 3Л., ЕД.Ч., М.Р. = любувал (е)
| ПР.НАКЛ., МИН.СВ.ВР., 3Л., ЕД.Ч., Ж.Р. = любувала (е)
| ПР.НАКЛ., МИН.СВ.ВР., 3Л., ЕД.Ч., СР.Р. = любувало (е)
| ПР.НАКЛ., МИН.СВ.ВР., 3Л., МН.Ч. = любували (са)
| ПР.НАКЛ., МИН.НЕОПР.ВР., 1Л., ЕД.Ч., М.Р. = бил съм любувал
| ПР.НАКЛ., МИН.НЕОПР.ВР., 1Л., ЕД.Ч., Ж.Р. = била съм любувала
| ПР.НАКЛ., МИН.НЕОПР.ВР., 1Л., ЕД.Ч., СР.Р. = било съм любувало
| ПР.НАКЛ., МИН.НЕОПР.ВР., 1Л., МН.Ч. = били сме любували
| ПР.НАКЛ., МИН.НЕОПР.ВР., 2Л., ЕД.Ч., М.Р. = бил си любувал
| ПР.НАКЛ., МИН.НЕОПР.ВР., 2Л., ЕД.Ч., Ж.Р. = била си любувала
| ПР.НАКЛ., МИН.НЕОПР.ВР., 2Л., ЕД.Ч., СР.Р. = било си любувало
| ПР.НАКЛ., МИН.НЕОПР.ВР., 2Л., МН.Ч. = били сте любували
| ПР.НАКЛ., МИН.НЕОПР.ВР., 3Л., ЕД.Ч., М.Р. = бил (е) любувал
| ПР.НАКЛ., МИН.НЕОПР.ВР., 3Л., ЕД.Ч., Ж.Р. = била (е) любувала
| ПР.НАКЛ., МИН.НЕОПР.ВР., 3Л., ЕД.Ч., СР.Р. = било (е) любувало
| ПР.НАКЛ., МИН.НЕОПР.ВР., 3Л., МН.Ч. = били (са) любували
| ПР.НАКЛ., БЪД.ВР., 1Л., ЕД.Ч., М.Р. = щял съм да любувам
| ПР.НАКЛ., БЪД.ВР., 1Л., ЕД.Ч., Ж.Р. = щяла съм да любувам
| ПР.НАКЛ., БЪД.ВР., 1Л., ЕД.Ч., СР.Р. = щяло съм да любувам
| ПР.НАКЛ., БЪД.ВР., 1Л., МН.Ч. = щели сме да любуваме
| ПР.НАКЛ., БЪД.ВР., 2Л., ЕД.Ч., М.Р. = щял си да любуваш
| ПР.НАКЛ., БЪД.ВР., 2Л., ЕД.Ч., Ж.Р. = щяла си да любуваш
| ПР.НАКЛ., БЪД.ВР., 2Л., ЕД.Ч., СР.Р. = щяло си да любуваш
| ПР.НАКЛ., БЪД.ВР., 2Л., МН.Ч. = щели сте да любувате
| ПР.НАКЛ., БЪД.ВР., 3Л., ЕД.Ч., М.Р. = щял (е) да любува
| ПР.НАКЛ., БЪД.ВР., 3Л., ЕД.Ч., Ж.Р. = щяла (е) да любува
| ПР.НАКЛ., БЪД.ВР., 3Л., ЕД.Ч., СР.Р. = щяло (е) да любува
| ПР.НАКЛ., БЪД.ВР., 3Л., МН.Ч. = щели (са) да любуват
| ПР.НАКЛ., БЪД.ПРЕД.ВР., 1Л., ЕД.Ч., М.Р. = щял съм да съм любувал
| ПР.НАКЛ., БЪД.ПРЕД.ВР., 1Л., ЕД.Ч., Ж.Р. = щяла съм да съм любувала
| ПР.НАКЛ., БЪД.ПРЕД.ВР., 1Л., ЕД.Ч., СР.Р. = щяло съм да съм любувало
| ПР.НАКЛ., БЪД.ПРЕД.ВР., 1Л., МН.Ч. = щели сме да сме любували
| ПР.НАКЛ., БЪД.ПРЕД.ВР., 2Л., ЕД.Ч., М.Р. = щял си да си любувал
| ПР.НАКЛ., БЪД.ПРЕД.ВР., 2Л., ЕД.Ч., Ж.Р. = щяла си да си любувала
| ПР.НАКЛ., БЪД.ПРЕД.ВР., 2Л., ЕД.Ч., СР.Р. = щяло си да си любувало
| ПР.НАКЛ., БЪД.ПРЕД.ВР., 2Л., МН.Ч. = щели сте да сте любували
| ПР.НАКЛ., БЪД.ПРЕД.ВР., 3Л., ЕД.Ч., М.Р. = щял (е) да е любувал
| ПР.НАКЛ., БЪД.ПРЕД.ВР., 3Л., ЕД.Ч., Ж.Р. = щяла (е) да е любувала
| ПР.НАКЛ., БЪД.ПРЕД.ВР., 3Л., ЕД.Ч., СР.Р. = щяло (е) да е любувало
| ПР.НАКЛ., БЪД.ПРЕД.ВР., 3Л., МН.Ч. = щели (са) да са любували
| УСЛОВНО НАКЛОНЕНИЕ, 1Л., ЕД.Ч., М.Р. = бих любувал
| УСЛОВНО НАКЛОНЕНИЕ, 1Л., ЕД.Ч., Ж.Р. = бих любувала
| УСЛОВНО НАКЛОНЕНИЕ, 1Л., ЕД.Ч., СР.Р. = бих любувало
| УСЛОВНО НАКЛОНЕНИЕ, 1Л., МН.Ч. = бихме любували
| УСЛОВНО НАКЛОНЕНИЕ, 2Л., ЕД.Ч., М.Р. = би любувал
| УСЛОВНО НАКЛОНЕНИЕ, 2Л., ЕД.Ч., Ж.Р. = би любувала
| УСЛОВНО НАКЛОНЕНИЕ, 2Л., ЕД.Ч., СР.Р. = би любувало
| УСЛОВНО НАКЛОНЕНИЕ, 2Л., МН.Ч. = бихте любували
| УСЛОВНО НАКЛОНЕНИЕ, 3Л., ЕД.Ч., М.Р. = би любувал
| УСЛОВНО НАКЛОНЕНИЕ, 3Л., ЕД.Ч., Ж.Р. = би любувала
| УСЛОВНО НАКЛОНЕНИЕ, 3Л., ЕД.Ч., СР.Р. = би любувало
| УСЛОВНО НАКЛОНЕНИЕ, 3Л., МН.Ч. = биха любували
| ПОВЕЛИТЕЛНО НАКЛОНЕНИЕ, ЕД.Ч. = лю·бу·вай
| ПОВЕЛИТЕЛНО НАКЛОНЕНИЕ, МН.Ч. = лю·бу·вай·те
| МИН.СТРАД.ПРИЧ. М.Р. = лю·бу·ван
| МИН.СТРАД.ПРИЧ. М.Р. НЕПЪЛЕН ЧЛЕН = лю·бу·ва·ния
| МИН.СТРАД.ПРИЧ. М.Р. ПЪЛЕН ЧЛЕН = лю·бу·ва·ни·ят
| МИН.СТРАД.ПРИЧ. Ж.Р. = лю·бу·ва·на
| МИН.СТРАД.ПРИЧ. Ж.Р. ЧЛЕН = лю·бу·ва·на·та
| МИН.СТРАД.ПРИЧ. СР.Р. = лю·бу·ва·но
| МИН.СТРАД.ПРИЧ. СР.Р. ЧЛЕН = лю·бу·ва·но·то
| МИН.СТРАД.ПРИЧ. МН.Ч. = лю·бу·ва·ни
| МИН.СТРАД.ПРИЧ. МН.Ч. ЧЛЕН = лю·бу·ва·ни·те
| МИН.ДЕЯТ.СВ.ПРИЧ. М.Р. = лю·бу·вал
| МИН.ДЕЯТ.СВ.ПРИЧ. М.Р. НЕПЪЛЕН ЧЛЕН = лю·бу·ва·лия
| МИН.ДЕЯТ.СВ.ПРИЧ. М.Р. ПЪЛЕН ЧЛЕН = лю·бу·ва·ли·ят
| МИН.ДЕЯТ.СВ.ПРИЧ. Ж.Р. = лю·бу·ва·ла
| МИН.ДЕЯТ.СВ.ПРИЧ. Ж.Р. ЧЛЕН = лю·бу·ва·ла·та
| МИН.ДЕЯТ.СВ.ПРИЧ. СР.Р. = лю·бу·ва·ло
| МИН.ДЕЯТ.СВ.ПРИЧ. СР.Р. ЧЛЕН = лю·бу·ва·ло·то
| МИН.ДЕЯТ.СВ.ПРИЧ. МН.Ч. = лю·бу·ва·ли
| МИН.ДЕЯТ.СВ.ПРИЧ. МН.Ч. ЧЛЕН = лю·бу·ва·ли·те
| МИН.ДЕЯТ.НЕСВ.ПРИЧ. М.Р. = лю·бу·вал
| МИН.ДЕЯТ.НЕСВ.ПРИЧ. М.Р. НЕПЪЛЕН ЧЛЕН = лю·бу·ва·лия
| МИН.ДЕЯТ.НЕСВ.ПРИЧ. М.Р. ПЪЛЕН ЧЛЕН = лю·бу·ва·ли·ят
| МИН.ДЕЯТ.НЕСВ.ПРИЧ. Ж.Р. = лю·бу·ва·ла
| МИН.ДЕЯТ.НЕСВ.ПРИЧ. Ж.Р. ЧЛЕН = лю·бу·ва·ла·та
| МИН.ДЕЯТ.НЕСВ.ПРИЧ. СР.Р. = лю·бу·ва·ло
| МИН.ДЕЯТ.НЕСВ.ПРИЧ. СР.Р. ЧЛЕН = лю·бу·ва·ло·то
| МИН.ДЕЯТ.НЕСВ.ПРИЧ. МН.Ч. = лю·бу·ва·ли
| МИН.ДЕЯТ.НЕСВ.ПРИЧ. МН.Ч. ЧЛЕН = лю·бу·ва·ли·те
| СЕГ.ДЕЯТ.ПРИЧ. М.Р. = лю·бу·ващ
| СЕГ.ДЕЯТ.ПРИЧ. М.Р. НЕПЪЛЕН ЧЛЕН = лю·бу·ва·щия
| СЕГ.ДЕЯТ.ПРИЧ. М.Р. ПЪЛЕН ЧЛЕН = лю·бу·ва·щи·ят
| СЕГ.ДЕЯТ.ПРИЧ. Ж.Р. = лю·бу·ва·ща
| СЕГ.ДЕЯТ.ПРИЧ. Ж.Р. ЧЛЕН = лю·бу·ва·ща·та
| СЕГ.ДЕЯТ.ПРИЧ. СР.Р. = лю·бу·ва·що
| СЕГ.ДЕЯТ.ПРИЧ. СР.Р. ЧЛЕН = лю·бу·ва·що·то
| СЕГ.ДЕЯТ.ПРИЧ. МН.Ч. = лю·бу·ва·щи
| СЕГ.ДЕЯТ.ПРИЧ. МН.Ч. ЧЛЕН = лю·бу·ва·щи·те
| ДЕЕПРИЧАСТИЕ = лю·бу·вай·ки
| СКРИТИ ПРЕПРАТКИ = 
[[любувам]],
[[любуваш]],
[[любува]],
[[любуваме]],
[[любувате]],
[[любуват]],
[[любувах]],
[[любувахме]],
[[любувахте]],
[[любуваха]],
[[любуваше]],
[[любувай]],
[[любувайте]],
[[любувал]],
[[любувалия]],
[[любувалият]],
[[любувала]],
[[любувалата]],
[[любувало]],
[[любувалото]],
[[любували]],
[[любувалите]],
[[любуван]],
[[любувания]],
[[любуваният]],
[[любувана]],
[[любуваната]],
[[любувано]],
[[любуваното]],
[[любувани]],
[[любуваните]],
[[любуващ]],
[[любуващия]],
[[любуващият]],
[[любуваща]],
[[любуващата]],
[[любуващо]],
[[любуващото]],
[[любуващи]],
[[любуващите]],
[[любувайки]],
[[любувал съм]],
[[любувала съм]],
[[любувало съм]],
[[любували сме]],
[[любувал си]],
[[любувала си]],
[[любувало си]],
[[любували сте]],
[[любувал е]],
[[любувала е]],
[[любувало е]],
[[любували са]],
[[бях любувал]],
[[бях любувала]],
[[бях любувало]],
[[бяхме любували]],
[[беше любувал]],
[[беше любувала]],
[[беше любувало]],
[[бяхте любували]],
[[бяха любували]],
[[ще любувам]],
[[ще любуваме]],
[[ще любуваш]],
[[ще любувате]],
[[ще любува]],
[[ще любуват]],
[[ще съм любувал]],
[[ще съм любувала]],
[[ще съм любувало]],
[[ще сме любували]],
[[ще си любувал]],
[[ще си любувала]],
[[ще си любувало]],
[[ще сте любували]],
[[ще е любувал]],
[[ще е любувала]],
[[ще е любувало]],
[[ще са любували]],
[[щях да любувам]],
[[щяхме да любуваме]],
[[щеше да любуваш]],
[[щяхте да любувате]],
[[щеше да любува]],
[[щяха да любуват]],
[[щях да съм любувал]],
[[щях да съм любувала]],
[[щях да съм любувало]],
[[щяхме да сме любували]],
[[щеше да си любувал]],
[[щеше да си любувала]],
[[щеше да си любувало]],
[[щяхте да сте любували]],
[[щеше да е любувал]],
[[щеше да е любувала]],
[[щеше да е любувало]],
[[щяха да са любували]],
[[бил съм любувал]],
[[била съм любувала]],
[[било съм любувало]],
[[били сме любували]],
[[бил си любувал]],
[[била си любувала]],
[[било си любувало]],
[[били сте любували]],
[[бил е любувал]],
[[била е любувала]],
[[било е любувало]],
[[били са любували]],
[[щял съм да любувам]],
[[щяла съм да любувам]],
[[щяло съм да любувам]],
[[щели сме да любуваме]],
[[щял си да любуваш]],
[[щяла си да любуваш]],
[[щяло си да любуваш]],
[[щели сте да любувате]],
[[щял да любува]],
[[щяла да любува]],
[[щяло да любува]],
[[щели да любуват]],
[[щял е да любува]],
[[щяла е да любува]],
[[щяло е да любува]],
[[щели са да любуват]],
[[щял съм да съм любувал]],
[[щяла съм да съм любувала]],
[[щяло съм да съм любувало]],
[[щели сме да сме любували]],
[[щял си да си любувал]],
[[щяла си да си любувала]],
[[щяло си да си любувало]],
[[щели сте да сте любували]],
[[щял да е любувал]],
[[щяла да е любувала]],
[[щяло да е любувало]],
[[щели да са любували]],
[[щял е да е любувал]],
[[щяла е да е любувала]],
[[щяло е да е любувало]],
[[щели са да са любували]],
[[бих любувал]],
[[бих любувала]],
[[бих любувало]],
[[бихме любували]],
[[би любувал]],
[[би любувала]],
[[би любувало]],
[[бихте любували]],
[[биха любували]],
}}</text>
      <sha1>mqz9imihu7snidvqagt8rsvgji4rtwv</sha1>
    </revision>
  </page>
  <page>
    <title>Шаблон:Словоформи/любя</title>
    <ns>10</ns>
    <id>438369</id>
    <revision>
      <id>470351</id>
      <timestamp>2005-05-07T14:10:41Z</timestamp>
      <contributor>
        <username>Bgbot</username>
        <id>83</id>
      </contributor>
      <comment>Борислав: Шаблон със словоформи</comment>
      <model>wikitext</model>
      <format>text/x-wiki</format>
      <text bytes="18890" xml:space="preserve">{{Шаблон:Словоформи/Глагол|
  ОСНОВНА ФОРМА = любя
| СЕГ.ВР., 1Л., ЕД.Ч. = лю·бя
| СЕГ.ВР., 1Л., МН.Ч. = лю·бим
| СЕГ.ВР., 2Л., ЕД.Ч. = лю·биш
| СЕГ.ВР., 2Л., МН.Ч. = лю·би·те
| СЕГ.ВР., 3Л., ЕД.Ч. = лю·би
| СЕГ.ВР., 3Л., МН.Ч. = лю·бят
| МИН.СВ.ВР., 1Л., ЕД.Ч. = лю·бих
| МИН.СВ.ВР., 1Л., МН.Ч. = лю·бих·ме
| МИН.СВ.ВР., 2Л., ЕД.Ч. = лю·би
| МИН.СВ.ВР., 2Л., МН.Ч. = лю·бих·те
| МИН.СВ.ВР., 3Л., ЕД.Ч. = лю·би
| МИН.СВ.ВР., 3Л., МН.Ч. = лю·би·ха
| МИН.НЕСВ.ВР., 1Л., ЕД.Ч. = лю·бех
| МИН.НЕСВ.ВР., 1Л., МН.Ч. = лю·бех·ме
| МИН.НЕСВ.ВР., 2Л., ЕД.Ч. = лю·бе·ше
| МИН.НЕСВ.ВР., 2Л., МН.Ч. = лю·бех·те
| МИН.НЕСВ.ВР., 3Л., ЕД.Ч. = лю·бе·ше
| МИН.НЕСВ.ВР., 3Л., МН.Ч. = лю·бе·ха
| МИН.НЕОПР.ВР., 1Л., ЕД.Ч., М.Р. = любил съм
| МИН.НЕОПР.ВР., 1Л., ЕД.Ч., Ж.Р. = любила съм
| МИН.НЕОПР.ВР., 1Л., ЕД.Ч., СР.Р. = любило съм
| МИН.НЕОПР.ВР., 1Л., МН.Ч. = любили сме
| МИН.НЕОПР.ВР., 2Л., ЕД.Ч., М.Р. = любил си
| МИН.НЕОПР.ВР., 2Л., ЕД.Ч., Ж.Р. = любила си
| МИН.НЕОПР.ВР., 2Л., ЕД.Ч., СР.Р. = любило си
| МИН.НЕОПР.ВР., 2Л., МН.Ч. = любили сте
| МИН.НЕОПР.ВР., 3Л., ЕД.Ч., М.Р. = любил е
| МИН.НЕОПР.ВР., 3Л., ЕД.Ч., Ж.Р. = любила е
| МИН.НЕОПР.ВР., 3Л., ЕД.Ч., СР.Р. = любило е
| МИН.НЕОПР.ВР., 3Л., МН.Ч. = любили са
| МИН.ПРЕД.ВР., 1Л., ЕД.Ч., М.Р. = бях любил
| МИН.ПРЕД.ВР., 1Л., ЕД.Ч., Ж.Р. = бях любила
| МИН.ПРЕД.ВР., 1Л., ЕД.Ч., СР.Р. = бях любило
| МИН.ПРЕД.ВР., 1Л., МН.Ч. = бяхме любили
| МИН.ПРЕД.ВР., 2Л., ЕД.Ч., М.Р. = беше любил
| МИН.ПРЕД.ВР., 2Л., ЕД.Ч., Ж.Р. = беше любила
| МИН.ПРЕД.ВР., 2Л., ЕД.Ч., СР.Р. = беше любило
| МИН.ПРЕД.ВР., 2Л., МН.Ч. = бяхте любили
| МИН.ПРЕД.ВР., 3Л., ЕД.Ч., М.Р. = беше любил
| МИН.ПРЕД.ВР., 3Л., ЕД.Ч., Ж.Р. = беше любила
| МИН.ПРЕД.ВР., 3Л., ЕД.Ч., СР.Р. = беше любило
| МИН.ПРЕД.ВР., 3Л., МН.Ч. = бяха любили
| БЪД.ВР., 1Л., ЕД.Ч. = ще любя
| БЪД.ВР., 1Л., МН.Ч. = ще любим
| БЪД.ВР., 2Л., ЕД.Ч. = ще любиш
| БЪД.ВР., 2Л., МН.Ч. = ще любите
| БЪД.ВР., 3Л., ЕД.Ч. = ще люби
| БЪД.ВР., 3Л., МН.Ч. = ще любят
| БЪД.ПРЕД.ВР., 1Л., ЕД.Ч., М.Р. = ще съм любил
| БЪД.ПРЕД.ВР., 1Л., ЕД.Ч., Ж.Р. = ще съм любила
| БЪД.ПРЕД.ВР., 1Л., ЕД.Ч., СР.Р. = ще съм любило
| БЪД.ПРЕД.ВР., 1Л., МН.Ч. = ще сме любили
| БЪД.ПРЕД.ВР., 2Л., ЕД.Ч., М.Р. = ще си любил
| БЪД.ПРЕД.ВР., 2Л., ЕД.Ч., Ж.Р. = ще си любила
| БЪД.ПРЕД.ВР., 2Л., ЕД.Ч., СР.Р. = ще си любило
| БЪД.ПРЕД.ВР., 2Л., МН.Ч. = ще сте любили
| БЪД.ПРЕД.ВР., 3Л., ЕД.Ч., М.Р. = ще е любил
| БЪД.ПРЕД.ВР., 3Л., ЕД.Ч., Ж.Р. = ще е любила
| БЪД.ПРЕД.ВР., 3Л., ЕД.Ч., СР.Р. = ще е любило
| БЪД.ПРЕД.ВР., 3Л., МН.Ч. = ще са любили
| БЪД.ВР. В МИН., 1Л., ЕД.Ч. = щях да любя
| БЪД.ВР. В МИН., 1Л., МН.Ч. = щяхме да любим
| БЪД.ВР. В МИН., 2Л., ЕД.Ч. = щеше да любиш
| БЪД.ВР. В МИН., 2Л., МН.Ч. = щяхте да любите
| БЪД.ВР. В МИН., 3Л., ЕД.Ч. = щеше да люби
| БЪД.ВР. В МИН., 3Л., МН.Ч. = щяха да любят
| БЪД.ПРЕД.ВР. В МИН., 1Л., ЕД.Ч., М.Р. = щях да съм любил
| БЪД.ПРЕД.ВР. В МИН., 1Л., ЕД.Ч., Ж.Р. = щях да съм любила
| БЪД.ПРЕД.ВР. В МИН., 1Л., ЕД.Ч., СР.Р. = щях да съм любило
| БЪД.ПРЕД.ВР. В МИН., 1Л., МН.Ч. = щяхме да сме любили
| БЪД.ПРЕД.ВР. В МИН., 2Л., ЕД.Ч., М.Р. = щеше да си любил
| БЪД.ПРЕД.ВР. В МИН., 2Л., ЕД.Ч., Ж.Р. = щеше да си любила
| БЪД.ПРЕД.ВР. В МИН., 2Л., ЕД.Ч., СР.Р. = щеше да си любило
| БЪД.ПРЕД.ВР. В МИН., 2Л., МН.Ч. = щяхте да сте любили
| БЪД.ПРЕД.ВР. В МИН., 3Л., ЕД.Ч., М.Р. = щеше да е любил
| БЪД.ПРЕД.ВР. В МИН., 3Л., ЕД.Ч., Ж.Р. = щеше да е любила
| БЪД.ПРЕД.ВР. В МИН., 3Л., ЕД.Ч., СР.Р. = щеше да е любило
| БЪД.ПРЕД.ВР. В МИН., 3Л., МН.Ч. = щяха да са любили
| ПР.НАКЛ., СЕГ.ВР., 1Л., ЕД.Ч., М.Р. = любел съм
| ПР.НАКЛ., СЕГ.ВР., 1Л., ЕД.Ч., Ж.Р. = любела съм
| ПР.НАКЛ., СЕГ.ВР., 1Л., ЕД.Ч., СР.Р. = любело съм
| ПР.НАКЛ., СЕГ.ВР., 1Л., МН.Ч. = любели сме
| ПР.НАКЛ., СЕГ.ВР., 2Л., ЕД.Ч., М.Р. = любел си
| ПР.НАКЛ., СЕГ.ВР., 2Л., ЕД.Ч., Ж.Р. = любела си
| ПР.НАКЛ., СЕГ.ВР., 2Л., ЕД.Ч., СР.Р. = любело си
| ПР.НАКЛ., СЕГ.ВР., 2Л., МН.Ч. = любели сте
| ПР.НАКЛ., СЕГ.ВР., 3Л., ЕД.Ч., М.Р. = любел (е)
| ПР.НАКЛ., СЕГ.ВР., 3Л., ЕД.Ч., Ж.Р. = любела (е)
| ПР.НАКЛ., СЕГ.ВР., 3Л., ЕД.Ч., СР.Р. = любело (е)
| ПР.НАКЛ., СЕГ.ВР., 3Л., МН.Ч. = любели (са)
| ПР.НАКЛ., МИН.СВ.ВР., 1Л., ЕД.Ч., М.Р. = любил съм
| ПР.НАКЛ., МИН.СВ.ВР., 1Л., ЕД.Ч., Ж.Р. = любила съм
| ПР.НАКЛ., МИН.СВ.ВР., 1Л., ЕД.Ч., СР.Р. = любило съм
| ПР.НАКЛ., МИН.СВ.ВР., 1Л., МН.Ч. = любили сме
| ПР.НАКЛ., МИН.СВ.ВР., 2Л., ЕД.Ч., М.Р. = любил си
| ПР.НАКЛ., МИН.СВ.ВР., 2Л., ЕД.Ч., Ж.Р. = любила си
| ПР.НАКЛ., МИН.СВ.ВР., 2Л., ЕД.Ч., СР.Р. = любило си
| ПР.НАКЛ., МИН.СВ.ВР., 2Л., МН.Ч. = любили сте
| ПР.НАКЛ., МИН.СВ.ВР., 3Л., ЕД.Ч., М.Р. = любил (е)
| ПР.НАКЛ., МИН.СВ.ВР., 3Л., ЕД.Ч., Ж.Р. = любила (е)
| ПР.НАКЛ., МИН.СВ.ВР., 3Л., ЕД.Ч., СР.Р. = любило (е)
| ПР.НАКЛ., МИН.СВ.ВР., 3Л., МН.Ч. = любили (са)
| ПР.НАКЛ., МИН.НЕОПР.ВР., 1Л., ЕД.Ч., М.Р. = бил съм любил
| ПР.НАКЛ., МИН.НЕОПР.ВР., 1Л., ЕД.Ч., Ж.Р. = била съм любила
| ПР.НАКЛ., МИН.НЕОПР.ВР., 1Л., ЕД.Ч., СР.Р. = било съм любило
| ПР.НАКЛ., МИН.НЕОПР.ВР., 1Л., МН.Ч. = били сме любили
| ПР.НАКЛ., МИН.НЕОПР.ВР., 2Л., ЕД.Ч., М.Р. = бил си любил
| ПР.НАКЛ., МИН.НЕОПР.ВР., 2Л., ЕД.Ч., Ж.Р. = била си любила
| ПР.НАКЛ., МИН.НЕОПР.ВР., 2Л., ЕД.Ч., СР.Р. = било си любило
| ПР.НАКЛ., МИН.НЕОПР.ВР., 2Л., МН.Ч. = били сте любили
| ПР.НАКЛ., МИН.НЕОПР.ВР., 3Л., ЕД.Ч., М.Р. = бил (е) любил
| ПР.НАКЛ., МИН.НЕОПР.ВР., 3Л., ЕД.Ч., Ж.Р. = била (е) любила
| ПР.НАКЛ., МИН.НЕОПР.ВР., 3Л., ЕД.Ч., СР.Р. = било (е) любило
| ПР.НАКЛ., МИН.НЕОПР.ВР., 3Л., МН.Ч. = били (са) любили
| ПР.НАКЛ., БЪД.ВР., 1Л., ЕД.Ч., М.Р. = щял съм да любя
| ПР.НАКЛ., БЪД.ВР., 1Л., ЕД.Ч., Ж.Р. = щяла съм да любя
| ПР.НАКЛ., БЪД.ВР., 1Л., ЕД.Ч., СР.Р. = щяло съм да любя
| ПР.НАКЛ., БЪД.ВР., 1Л., МН.Ч. = щели сме да любим
| ПР.НАКЛ., БЪД.ВР., 2Л., ЕД.Ч., М.Р. = щял си да любиш
| ПР.НАКЛ., БЪД.ВР., 2Л., ЕД.Ч., Ж.Р. = щяла си да любиш
| ПР.НАКЛ., БЪД.ВР., 2Л., ЕД.Ч., СР.Р. = щяло си да любиш
| ПР.НАКЛ., БЪД.ВР., 2Л., МН.Ч. = щели сте да любите
| ПР.НАКЛ., БЪД.ВР., 3Л., ЕД.Ч., М.Р. = щял (е) да люби
| ПР.НАКЛ., БЪД.ВР., 3Л., ЕД.Ч., Ж.Р. = щяла (е) да люби
| ПР.НАКЛ., БЪД.ВР., 3Л., ЕД.Ч., СР.Р. = щяло (е) да люби
| ПР.НАКЛ., БЪД.ВР., 3Л., МН.Ч. = щели (са) да любят
| ПР.НАКЛ., БЪД.ПРЕД.ВР., 1Л., ЕД.Ч., М.Р. = щял съм да съм любил
| ПР.НАКЛ., БЪД.ПРЕД.ВР., 1Л., ЕД.Ч., Ж.Р. = щяла съм да съм любила
| ПР.НАКЛ., БЪД.ПРЕД.ВР., 1Л., ЕД.Ч., СР.Р. = щяло съм да съм любило
| ПР.НАКЛ., БЪД.ПРЕД.ВР., 1Л., МН.Ч. = щели сме да сме любили
| ПР.НАКЛ., БЪД.ПРЕД.ВР., 2Л., ЕД.Ч., М.Р. = щял си да си любил
| ПР.НАКЛ., БЪД.ПРЕД.ВР., 2Л., ЕД.Ч., Ж.Р. = щяла си да си любила
| ПР.НАКЛ., БЪД.ПРЕД.ВР., 2Л., ЕД.Ч., СР.Р. = щяло си да си любило
| ПР.НАКЛ., БЪД.ПРЕД.ВР., 2Л., МН.Ч. = щели сте да сте любили
| ПР.НАКЛ., БЪД.ПРЕД.ВР., 3Л., ЕД.Ч., М.Р. = щял (е) да е любил
| ПР.НАКЛ., БЪД.ПРЕД.ВР., 3Л., ЕД.Ч., Ж.Р. = щяла (е) да е любила
| ПР.НАКЛ., БЪД.ПРЕД.ВР., 3Л., ЕД.Ч., СР.Р. = щяло (е) да е любило
| ПР.НАКЛ., БЪД.ПРЕД.ВР., 3Л., МН.Ч. = щели (са) да са любили
| УСЛОВНО НАКЛОНЕНИЕ, 1Л., ЕД.Ч., М.Р. = бих любил
| УСЛОВНО НАКЛОНЕНИЕ, 1Л., ЕД.Ч., Ж.Р. = бих любила
| УСЛОВНО НАКЛОНЕНИЕ, 1Л., ЕД.Ч., СР.Р. = бих любило
| УСЛОВНО НАКЛОНЕНИЕ, 1Л., МН.Ч. = бихме любили
| УСЛОВНО НАКЛОНЕНИЕ, 2Л., ЕД.Ч., М.Р. = би любил
| УСЛОВНО НАКЛОНЕНИЕ, 2Л., ЕД.Ч., Ж.Р. = би любила
| УСЛОВНО НАКЛОНЕНИЕ, 2Л., ЕД.Ч., СР.Р. = би любило
| УСЛОВНО НАКЛОНЕНИЕ, 2Л., МН.Ч. = бихте любили
| УСЛОВНО НАКЛОНЕНИЕ, 3Л., ЕД.Ч., М.Р. = би любил
| УСЛОВНО НАКЛОНЕНИЕ, 3Л., ЕД.Ч., Ж.Р. = би любила
| УСЛОВНО НАКЛОНЕНИЕ, 3Л., ЕД.Ч., СР.Р. = би любило
| УСЛОВНО НАКЛОНЕНИЕ, 3Л., МН.Ч. = биха любили
| ПОВЕЛИТЕЛНО НАКЛОНЕНИЕ, ЕД.Ч. = лю·би
| ПОВЕЛИТЕЛНО НАКЛОНЕНИЕ, МН.Ч. = лю·бе·те
| МИН.СТРАД.ПРИЧ. М.Р. = лю·бен
| МИН.СТРАД.ПРИЧ. М.Р. НЕПЪЛЕН ЧЛЕН = лю·бе·ния
| МИН.СТРАД.ПРИЧ. М.Р. ПЪЛЕН ЧЛЕН = лю·бе·ни·ят
| МИН.СТРАД.ПРИЧ. Ж.Р. = лю·бе·на
| МИН.СТРАД.ПРИЧ. Ж.Р. ЧЛЕН = лю·бе·на·та
| МИН.СТРАД.ПРИЧ. СР.Р. = лю·бе·но
| МИН.СТРАД.ПРИЧ. СР.Р. ЧЛЕН = лю·бе·но·то
| МИН.СТРАД.ПРИЧ. МН.Ч. = лю·бе·ни
| МИН.СТРАД.ПРИЧ. МН.Ч. ЧЛЕН = лю·бе·ни·те
| МИН.ДЕЯТ.СВ.ПРИЧ. М.Р. = лю·бил
| МИН.ДЕЯТ.СВ.ПРИЧ. М.Р. НЕПЪЛЕН ЧЛЕН = лю·би·лия
| МИН.ДЕЯТ.СВ.ПРИЧ. М.Р. ПЪЛЕН ЧЛЕН = лю·би·ли·ят
| МИН.ДЕЯТ.СВ.ПРИЧ. Ж.Р. = лю·би·ла
| МИН.ДЕЯТ.СВ.ПРИЧ. Ж.Р. ЧЛЕН = лю·би·ла·та
| МИН.ДЕЯТ.СВ.ПРИЧ. СР.Р. = лю·би·ло
| МИН.ДЕЯТ.СВ.ПРИЧ. СР.Р. ЧЛЕН = лю·би·ло·то
| МИН.ДЕЯТ.СВ.ПРИЧ. МН.Ч. = лю·би·ли
| МИН.ДЕЯТ.СВ.ПРИЧ. МН.Ч. ЧЛЕН = лю·би·ли·те
| МИН.ДЕЯТ.НЕСВ.ПРИЧ. М.Р. = лю·бел
| МИН.ДЕЯТ.НЕСВ.ПРИЧ. М.Р. НЕПЪЛЕН ЧЛЕН = лю·бе·лия
| МИН.ДЕЯТ.НЕСВ.ПРИЧ. М.Р. ПЪЛЕН ЧЛЕН = лю·бе·ли·ят
| МИН.ДЕЯТ.НЕСВ.ПРИЧ. Ж.Р. = лю·бе·ла
| МИН.ДЕЯТ.НЕСВ.ПРИЧ. Ж.Р. ЧЛЕН = лю·бе·ла·та
| МИН.ДЕЯТ.НЕСВ.ПРИЧ. СР.Р. = лю·бе·ло
| МИН.ДЕЯТ.НЕСВ.ПРИЧ. СР.Р. ЧЛЕН = лю·бе·ло·то
| МИН.ДЕЯТ.НЕСВ.ПРИЧ. МН.Ч. = лю·бе·ли
| МИН.ДЕЯТ.НЕСВ.ПРИЧ. МН.Ч. ЧЛЕН = лю·бе·ли·те
| СЕГ.ДЕЯТ.ПРИЧ. М.Р. = лю·бещ
| СЕГ.ДЕЯТ.ПРИЧ. М.Р. НЕПЪЛЕН ЧЛЕН = лю·бе·щия
| СЕГ.ДЕЯТ.ПРИЧ. М.Р. ПЪЛЕН ЧЛЕН = лю·бе·щи·ят
| СЕГ.ДЕЯТ.ПРИЧ. Ж.Р. = лю·бе·ща
| СЕГ.ДЕЯТ.ПРИЧ. Ж.Р. ЧЛЕН = лю·бе·ща·та
| СЕГ.ДЕЯТ.ПРИЧ. СР.Р. = лю·бе·що
| СЕГ.ДЕЯТ.ПРИЧ. СР.Р. ЧЛЕН = лю·бе·що·то
| СЕГ.ДЕЯТ.ПРИЧ. МН.Ч. = лю·бе·щи
| СЕГ.ДЕЯТ.ПРИЧ. МН.Ч. ЧЛЕН = лю·бе·щи·те
| ДЕЕПРИЧАСТИЕ = лю·бей·ки
| СКРИТИ ПРЕПРАТКИ = 
[[любя]],
[[любиш]],
[[люби]],
[[любим]],
[[любите]],
[[любят]],
[[любих]],
[[любихме]],
[[любихте]],
[[любиха]],
[[любех]],
[[любеше]],
[[любехме]],
[[любехте]],
[[любеха]],
[[любете]],
[[любил]],
[[любилия]],
[[любилият]],
[[любила]],
[[любилата]],
[[любило]],
[[любилото]],
[[любили]],
[[любилите]],
[[любел]],
[[любелия]],
[[любелият]],
[[любела]],
[[любелата]],
[[любело]],
[[любелото]],
[[любели]],
[[любелите]],
[[любен]],
[[любения]],
[[любеният]],
[[любена]],
[[любената]],
[[любено]],
[[любеното]],
[[любени]],
[[любените]],
[[любещ]],
[[любещия]],
[[любещият]],
[[любеща]],
[[любещата]],
[[любещо]],
[[любещото]],
[[любещи]],
[[любещите]],
[[любейки]],
[[любил съм]],
[[любила съм]],
[[любило съм]],
[[любили сме]],
[[любил си]],
[[любила си]],
[[любило си]],
[[любили сте]],
[[любил е]],
[[любила е]],
[[любило е]],
[[любили са]],
[[бях любил]],
[[бях любила]],
[[бях любило]],
[[бяхме любили]],
[[беше любил]],
[[беше любила]],
[[беше любило]],
[[бяхте любили]],
[[бяха любили]],
[[ще любя]],
[[ще любим]],
[[ще любиш]],
[[ще любите]],
[[ще люби]],
[[ще любят]],
[[ще съм любил]],
[[ще съм любила]],
[[ще съм любило]],
[[ще сме любили]],
[[ще си любил]],
[[ще си любила]],
[[ще си любило]],
[[ще сте любили]],
[[ще е любил]],
[[ще е любила]],
[[ще е любило]],
[[ще са любили]],
[[щях да любя]],
[[щяхме да любим]],
[[щеше да любиш]],
[[щяхте да любите]],
[[щеше да люби]],
[[щяха да любят]],
[[щях да съм любил]],
[[щях да съм любила]],
[[щях да съм любило]],
[[щяхме да сме любили]],
[[щеше да си любил]],
[[щеше да си любила]],
[[щеше да си любило]],
[[щяхте да сте любили]],
[[щеше да е любил]],
[[щеше да е любила]],
[[щеше да е любило]],
[[щяха да са любили]],
[[любел съм]],
[[любела съм]],
[[любело съм]],
[[любели сме]],
[[любел си]],
[[любела си]],
[[любело си]],
[[любели сте]],
[[любел е]],
[[любела е]],
[[любело е]],
[[любели са]],
[[бил съм любил]],
[[била съм любила]],
[[било съм любило]],
[[били сме любили]],
[[бил си любил]],
[[била си любила]],
[[било си любило]],
[[били сте любили]],
[[бил е любил]],
[[била е любила]],
[[било е любило]],
[[били са любили]],
[[щял съм да любя]],
[[щяла съм да любя]],
[[щяло съм да любя]],
[[щели сме да любим]],
[[щял си да любиш]],
[[щяла си да любиш]],
[[щяло си да любиш]],
[[щели сте да любите]],
[[щял да люби]],
[[щяла да люби]],
[[щяло да люби]],
[[щели да любят]],
[[щял е да люби]],
[[щяла е да люби]],
[[щяло е да люби]],
[[щели са да любят]],
[[щял съм да съм любил]],
[[щяла съм да съм любила]],
[[щяло съм да съм любило]],
[[щели сме да сме любили]],
[[щял си да си любил]],
[[щяла си да си любила]],
[[щяло си да си любило]],
[[щели сте да сте любили]],
[[щял да е любил]],
[[щяла да е любила]],
[[щяло да е любило]],
[[щели да са любили]],
[[щял е да е любил]],
[[щяла е да е любила]],
[[щяло е да е любило]],
[[щели са да са любили]],
[[бих любил]],
[[бих любила]],
[[бих любило]],
[[бихме любили]],
[[би любил]],
[[би любила]],
[[би любило]],
[[бихте любили]],
[[биха любили]],
}}</text>
      <sha1>8fy0gnnf85o6r146wyp3fwyrzxyme02</sha1>
    </revision>
  </page>
  <page>
    <title>Шаблон:Словоформи/люлея</title>
    <ns>10</ns>
    <id>402952</id>
    <revision>
      <id>434950</id>
      <parentid>10625</parentid>
      <timestamp>2005-05-06T21:53:47Z</timestamp>
      <contributor>
        <username>Bgbot</username>
        <id>83</id>
      </contributor>
      <comment>Борислав: Шаблон със словоформи</comment>
      <model>wikitext</model>
      <format>text/x-wiki</format>
      <text bytes="19260" xml:space="preserve">{{Шаблон:Словоформи/Глагол|
  ОСНОВНА ФОРМА = люлея
| СЕГ.ВР., 1Л., ЕД.Ч. = лю·лея
| СЕГ.ВР., 1Л., МН.Ч. = лю·ле·ем
| СЕГ.ВР., 2Л., ЕД.Ч. = лю·ле·еш
| СЕГ.ВР., 2Л., МН.Ч. = лю·ле·е·те
| СЕГ.ВР., 3Л., ЕД.Ч. = лю·лее
| СЕГ.ВР., 3Л., МН.Ч. = лю·ле·ят
| МИН.СВ.ВР., 1Л., ЕД.Ч. = лю·лях
| МИН.СВ.ВР., 1Л., МН.Ч. = лю·лях·ме
| МИН.СВ.ВР., 2Л., ЕД.Ч. = лю·ля
| МИН.СВ.ВР., 2Л., МН.Ч. = лю·лях·те
| МИН.СВ.ВР., 3Л., ЕД.Ч. = лю·ля
| МИН.СВ.ВР., 3Л., МН.Ч. = лю·ля·ха
| МИН.НЕСВ.ВР., 1Л., ЕД.Ч. = лю·ле·ех
| МИН.НЕСВ.ВР., 1Л., МН.Ч. = лю·ле·ех·ме
| МИН.НЕСВ.ВР., 2Л., ЕД.Ч. = лю·ле·е·ше
| МИН.НЕСВ.ВР., 2Л., МН.Ч. = лю·ле·ех·те
| МИН.НЕСВ.ВР., 3Л., ЕД.Ч. = лю·ле·е·ше
| МИН.НЕСВ.ВР., 3Л., МН.Ч. = лю·ле·е·ха
| МИН.НЕОПР.ВР., 1Л., ЕД.Ч., М.Р. = люлял съм
| МИН.НЕОПР.ВР., 1Л., ЕД.Ч., Ж.Р. = люляла съм
| МИН.НЕОПР.ВР., 1Л., ЕД.Ч., СР.Р. = люляло съм
| МИН.НЕОПР.ВР., 1Л., МН.Ч. = люлели сме
| МИН.НЕОПР.ВР., 2Л., ЕД.Ч., М.Р. = люлял си
| МИН.НЕОПР.ВР., 2Л., ЕД.Ч., Ж.Р. = люляла си
| МИН.НЕОПР.ВР., 2Л., ЕД.Ч., СР.Р. = люляло си
| МИН.НЕОПР.ВР., 2Л., МН.Ч. = люлели сте
| МИН.НЕОПР.ВР., 3Л., ЕД.Ч., М.Р. = люлял е
| МИН.НЕОПР.ВР., 3Л., ЕД.Ч., Ж.Р. = люляла е
| МИН.НЕОПР.ВР., 3Л., ЕД.Ч., СР.Р. = люляло е
| МИН.НЕОПР.ВР., 3Л., МН.Ч. = люлели са
| МИН.ПРЕД.ВР., 1Л., ЕД.Ч., М.Р. = бях люлял
| МИН.ПРЕД.ВР., 1Л., ЕД.Ч., Ж.Р. = бях люляла
| МИН.ПРЕД.ВР., 1Л., ЕД.Ч., СР.Р. = бях люляло
| МИН.ПРЕД.ВР., 1Л., МН.Ч. = бяхме люлели
| МИН.ПРЕД.ВР., 2Л., ЕД.Ч., М.Р. = беше люлял
| МИН.ПРЕД.ВР., 2Л., ЕД.Ч., Ж.Р. = беше люляла
| МИН.ПРЕД.ВР., 2Л., ЕД.Ч., СР.Р. = беше люляло
| МИН.ПРЕД.ВР., 2Л., МН.Ч. = бяхте люлели
| МИН.ПРЕД.ВР., 3Л., ЕД.Ч., М.Р. = беше люлял
| МИН.ПРЕД.ВР., 3Л., ЕД.Ч., Ж.Р. = беше люляла
| МИН.ПРЕД.ВР., 3Л., ЕД.Ч., СР.Р. = беше люляло
| МИН.ПРЕД.ВР., 3Л., МН.Ч. = бяха люлели
| БЪД.ВР., 1Л., ЕД.Ч. = ще люлея
| БЪД.ВР., 1Л., МН.Ч. = ще люлеем
| БЪД.ВР., 2Л., ЕД.Ч. = ще люлееш
| БЪД.ВР., 2Л., МН.Ч. = ще люлеете
| БЪД.ВР., 3Л., ЕД.Ч. = ще люлее
| БЪД.ВР., 3Л., МН.Ч. = ще люлеят
| БЪД.ПРЕД.ВР., 1Л., ЕД.Ч., М.Р. = ще съм люлял
| БЪД.ПРЕД.ВР., 1Л., ЕД.Ч., Ж.Р. = ще съм люляла
| БЪД.ПРЕД.ВР., 1Л., ЕД.Ч., СР.Р. = ще съм люляло
| БЪД.ПРЕД.ВР., 1Л., МН.Ч. = ще сме люлели
| БЪД.ПРЕД.ВР., 2Л., ЕД.Ч., М.Р. = ще си люлял
| БЪД.ПРЕД.ВР., 2Л., ЕД.Ч., Ж.Р. = ще си люляла
| БЪД.ПРЕД.ВР., 2Л., ЕД.Ч., СР.Р. = ще си люляло
| БЪД.ПРЕД.ВР., 2Л., МН.Ч. = ще сте люлели
| БЪД.ПРЕД.ВР., 3Л., ЕД.Ч., М.Р. = ще е люлял
| БЪД.ПРЕД.ВР., 3Л., ЕД.Ч., Ж.Р. = ще е люляла
| БЪД.ПРЕД.ВР., 3Л., ЕД.Ч., СР.Р. = ще е люляло
| БЪД.ПРЕД.ВР., 3Л., МН.Ч. = ще са люлели
| БЪД.ВР. В МИН., 1Л., ЕД.Ч. = щях да люлея
| БЪД.ВР. В МИН., 1Л., МН.Ч. = щяхме да люлеем
| БЪД.ВР. В МИН., 2Л., ЕД.Ч. = щеше да люлееш
| БЪД.ВР. В МИН., 2Л., МН.Ч. = щяхте да люлеете
| БЪД.ВР. В МИН., 3Л., ЕД.Ч. = щеше да люлее
| БЪД.ВР. В МИН., 3Л., МН.Ч. = щяха да люлеят
| БЪД.ПРЕД.ВР. В МИН., 1Л., ЕД.Ч., М.Р. = щях да съм люлял
| БЪД.ПРЕД.ВР. В МИН., 1Л., ЕД.Ч., Ж.Р. = щях да съм люляла
| БЪД.ПРЕД.ВР. В МИН., 1Л., ЕД.Ч., СР.Р. = щях да съм люляло
| БЪД.ПРЕД.ВР. В МИН., 1Л., МН.Ч. = щяхме да сме люлели
| БЪД.ПРЕД.ВР. В МИН., 2Л., ЕД.Ч., М.Р. = щеше да си люлял
| БЪД.ПРЕД.ВР. В МИН., 2Л., ЕД.Ч., Ж.Р. = щеше да си люляла
| БЪД.ПРЕД.ВР. В МИН., 2Л., ЕД.Ч., СР.Р. = щеше да си люляло
| БЪД.ПРЕД.ВР. В МИН., 2Л., МН.Ч. = щяхте да сте люлели
| БЪД.ПРЕД.ВР. В МИН., 3Л., ЕД.Ч., М.Р. = щеше да е люлял
| БЪД.ПРЕД.ВР. В МИН., 3Л., ЕД.Ч., Ж.Р. = щеше да е люляла
| БЪД.ПРЕД.ВР. В МИН., 3Л., ЕД.Ч., СР.Р. = щеше да е люляло
| БЪД.ПРЕД.ВР. В МИН., 3Л., МН.Ч. = щяха да са люлели
| ПР.НАКЛ., СЕГ.ВР., 1Л., ЕД.Ч., М.Р. = люлеел съм
| ПР.НАКЛ., СЕГ.ВР., 1Л., ЕД.Ч., Ж.Р. = люлеела съм
| ПР.НАКЛ., СЕГ.ВР., 1Л., ЕД.Ч., СР.Р. = люлеело съм
| ПР.НАКЛ., СЕГ.ВР., 1Л., МН.Ч. = люлеели сме
| ПР.НАКЛ., СЕГ.ВР., 2Л., ЕД.Ч., М.Р. = люлеел си
| ПР.НАКЛ., СЕГ.ВР., 2Л., ЕД.Ч., Ж.Р. = люлеела си
| ПР.НАКЛ., СЕГ.ВР., 2Л., ЕД.Ч., СР.Р. = люлеело си
| ПР.НАКЛ., СЕГ.ВР., 2Л., МН.Ч. = люлеели сте
| ПР.НАКЛ., СЕГ.ВР., 3Л., ЕД.Ч., М.Р. = люлеел (е)
| ПР.НАКЛ., СЕГ.ВР., 3Л., ЕД.Ч., Ж.Р. = люлеела (е)
| ПР.НАКЛ., СЕГ.ВР., 3Л., ЕД.Ч., СР.Р. = люлеело (е)
| ПР.НАКЛ., СЕГ.ВР., 3Л., МН.Ч. = люлеели (са)
| ПР.НАКЛ., МИН.СВ.ВР., 1Л., ЕД.Ч., М.Р. = люлял съм
| ПР.НАКЛ., МИН.СВ.ВР., 1Л., ЕД.Ч., Ж.Р. = люляла съм
| ПР.НАКЛ., МИН.СВ.ВР., 1Л., ЕД.Ч., СР.Р. = люляло съм
| ПР.НАКЛ., МИН.СВ.ВР., 1Л., МН.Ч. = люлели сме
| ПР.НАКЛ., МИН.СВ.ВР., 2Л., ЕД.Ч., М.Р. = люлял си
| ПР.НАКЛ., МИН.СВ.ВР., 2Л., ЕД.Ч., Ж.Р. = люляла си
| ПР.НАКЛ., МИН.СВ.ВР., 2Л., ЕД.Ч., СР.Р. = люляло си
| ПР.НАКЛ., МИН.СВ.ВР., 2Л., МН.Ч. = люлели сте
| ПР.НАКЛ., МИН.СВ.ВР., 3Л., ЕД.Ч., М.Р. = люлял (е)
| ПР.НАКЛ., МИН.СВ.ВР., 3Л., ЕД.Ч., Ж.Р. = люляла (е)
| ПР.НАКЛ., МИН.СВ.ВР., 3Л., ЕД.Ч., СР.Р. = люляло (е)
| ПР.НАКЛ., МИН.СВ.ВР., 3Л., МН.Ч. = люлели (са)
| ПР.НАКЛ., МИН.НЕОПР.ВР., 1Л., ЕД.Ч., М.Р. = бил съм люлял
| ПР.НАКЛ., МИН.НЕОПР.ВР., 1Л., ЕД.Ч., Ж.Р. = била съм люляла
| ПР.НАКЛ., МИН.НЕОПР.ВР., 1Л., ЕД.Ч., СР.Р. = било съм люляло
| ПР.НАКЛ., МИН.НЕОПР.ВР., 1Л., МН.Ч. = били сме люлели
| ПР.НАКЛ., МИН.НЕОПР.ВР., 2Л., ЕД.Ч., М.Р. = бил си люлял
| ПР.НАКЛ., МИН.НЕОПР.ВР., 2Л., ЕД.Ч., Ж.Р. = била си люляла
| ПР.НАКЛ., МИН.НЕОПР.ВР., 2Л., ЕД.Ч., СР.Р. = било си люляло
| ПР.НАКЛ., МИН.НЕОПР.ВР., 2Л., МН.Ч. = били сте люлели
| ПР.НАКЛ., МИН.НЕОПР.ВР., 3Л., ЕД.Ч., М.Р. = бил (е) люлял
| ПР.НАКЛ., МИН.НЕОПР.ВР., 3Л., ЕД.Ч., Ж.Р. = била (е) люляла
| ПР.НАКЛ., МИН.НЕОПР.ВР., 3Л., ЕД.Ч., СР.Р. = било (е) люляло
| ПР.НАКЛ., МИН.НЕОПР.ВР., 3Л., МН.Ч. = били (са) люлели
| ПР.НАКЛ., БЪД.ВР., 1Л., ЕД.Ч., М.Р. = щял съм да люлея
| ПР.НАКЛ., БЪД.ВР., 1Л., ЕД.Ч., Ж.Р. = щяла съм да люлея
| ПР.НАКЛ., БЪД.ВР., 1Л., ЕД.Ч., СР.Р. = щяло съм да люлея
| ПР.НАКЛ., БЪД.ВР., 1Л., МН.Ч. = щели сме да люлеем
| ПР.НАКЛ., БЪД.ВР., 2Л., ЕД.Ч., М.Р. = щял си да люлееш
| ПР.НАКЛ., БЪД.ВР., 2Л., ЕД.Ч., Ж.Р. = щяла си да люлееш
| ПР.НАКЛ., БЪД.ВР., 2Л., ЕД.Ч., СР.Р. = щяло си да люлееш
| ПР.НАКЛ., БЪД.ВР., 2Л., МН.Ч. = щели сте да люлеете
| ПР.НАКЛ., БЪД.ВР., 3Л., ЕД.Ч., М.Р. = щял (е) да люлее
| ПР.НАКЛ., БЪД.ВР., 3Л., ЕД.Ч., Ж.Р. = щяла (е) да люлее
| ПР.НАКЛ., БЪД.ВР., 3Л., ЕД.Ч., СР.Р. = щяло (е) да люлее
| ПР.НАКЛ., БЪД.ВР., 3Л., МН.Ч. = щели (са) да люлеят
| ПР.НАКЛ., БЪД.ПРЕД.ВР., 1Л., ЕД.Ч., М.Р. = щял съм да съм люлял
| ПР.НАКЛ., БЪД.ПРЕД.ВР., 1Л., ЕД.Ч., Ж.Р. = щяла съм да съм люляла
| ПР.НАКЛ., БЪД.ПРЕД.ВР., 1Л., ЕД.Ч., СР.Р. = щяло съм да съм люляло
| ПР.НАКЛ., БЪД.ПРЕД.ВР., 1Л., МН.Ч. = щели сме да сме люлели
| ПР.НАКЛ., БЪД.ПРЕД.ВР., 2Л., ЕД.Ч., М.Р. = щял си да си люлял
| ПР.НАКЛ., БЪД.ПРЕД.ВР., 2Л., ЕД.Ч., Ж.Р. = щяла си да си люляла
| ПР.НАКЛ., БЪД.ПРЕД.ВР., 2Л., ЕД.Ч., СР.Р. = щяло си да си люляло
| ПР.НАКЛ., БЪД.ПРЕД.ВР., 2Л., МН.Ч. = щели сте да сте люлели
| ПР.НАКЛ., БЪД.ПРЕД.ВР., 3Л., ЕД.Ч., М.Р. = щял (е) да е люлял
| ПР.НАКЛ., БЪД.ПРЕД.ВР., 3Л., ЕД.Ч., Ж.Р. = щяла (е) да е люляла
| ПР.НАКЛ., БЪД.ПРЕД.ВР., 3Л., ЕД.Ч., СР.Р. = щяло (е) да е люляло
| ПР.НАКЛ., БЪД.ПРЕД.ВР., 3Л., МН.Ч. = щели (са) да са люлели
| УСЛОВНО НАКЛОНЕНИЕ, 1Л., ЕД.Ч., М.Р. = бих люлял
| УСЛОВНО НАКЛОНЕНИЕ, 1Л., ЕД.Ч., Ж.Р. = бих люляла
| УСЛОВНО НАКЛОНЕНИЕ, 1Л., ЕД.Ч., СР.Р. = бих люляло
| УСЛОВНО НАКЛОНЕНИЕ, 1Л., МН.Ч. = бихме люлели
| УСЛОВНО НАКЛОНЕНИЕ, 2Л., ЕД.Ч., М.Р. = би люлял
| УСЛОВНО НАКЛОНЕНИЕ, 2Л., ЕД.Ч., Ж.Р. = би люляла
| УСЛОВНО НАКЛОНЕНИЕ, 2Л., ЕД.Ч., СР.Р. = би люляло
| УСЛОВНО НАКЛОНЕНИЕ, 2Л., МН.Ч. = бихте люлели
| УСЛОВНО НАКЛОНЕНИЕ, 3Л., ЕД.Ч., М.Р. = би люлял
| УСЛОВНО НАКЛОНЕНИЕ, 3Л., ЕД.Ч., Ж.Р. = би люляла
| УСЛОВНО НАКЛОНЕНИЕ, 3Л., ЕД.Ч., СР.Р. = би люляло
| УСЛОВНО НАКЛОНЕНИЕ, 3Л., МН.Ч. = биха люлели
| ПОВЕЛИТЕЛНО НАКЛОНЕНИЕ, ЕД.Ч. = лю·лей
| ПОВЕЛИТЕЛНО НАКЛОНЕНИЕ, МН.Ч. = лю·лей·те
| МИН.СТРАД.ПРИЧ. М.Р. = лю·лян
| МИН.СТРАД.ПРИЧ. М.Р. НЕПЪЛЕН ЧЛЕН = лю·ля·ния
| МИН.СТРАД.ПРИЧ. М.Р. ПЪЛЕН ЧЛЕН = лю·ля·ни·ят
| МИН.СТРАД.ПРИЧ. Ж.Р. = лю·ля·на
| МИН.СТРАД.ПРИЧ. Ж.Р. ЧЛЕН = лю·ля·на·та
| МИН.СТРАД.ПРИЧ. СР.Р. = лю·ля·но
| МИН.СТРАД.ПРИЧ. СР.Р. ЧЛЕН = лю·ля·но·то
| МИН.СТРАД.ПРИЧ. МН.Ч. = лю·ле·ни
| МИН.СТРАД.ПРИЧ. МН.Ч. ЧЛЕН = лю·ле·ни·те
| МИН.ДЕЯТ.СВ.ПРИЧ. М.Р. = лю·лял
| МИН.ДЕЯТ.СВ.ПРИЧ. М.Р. НЕПЪЛЕН ЧЛЕН = лю·ле·лия
| МИН.ДЕЯТ.СВ.ПРИЧ. М.Р. ПЪЛЕН ЧЛЕН = лю·ле·ли·ят
| МИН.ДЕЯТ.СВ.ПРИЧ. Ж.Р. = лю·ля·ла
| МИН.ДЕЯТ.СВ.ПРИЧ. Ж.Р. ЧЛЕН = лю·ля·ла·та
| МИН.ДЕЯТ.СВ.ПРИЧ. СР.Р. = лю·ля·ло
| МИН.ДЕЯТ.СВ.ПРИЧ. СР.Р. ЧЛЕН = лю·ля·ло·то
| МИН.ДЕЯТ.СВ.ПРИЧ. МН.Ч. = лю·ле·ли
| МИН.ДЕЯТ.СВ.ПРИЧ. МН.Ч. ЧЛЕН = лю·ле·ли·те
| МИН.ДЕЯТ.НЕСВ.ПРИЧ. М.Р. = лю·ле·ел
| МИН.ДЕЯТ.НЕСВ.ПРИЧ. М.Р. НЕПЪЛЕН ЧЛЕН = лю·ле·е·лия
| МИН.ДЕЯТ.НЕСВ.ПРИЧ. М.Р. ПЪЛЕН ЧЛЕН = лю·ле·е·ли·ят
| МИН.ДЕЯТ.НЕСВ.ПРИЧ. Ж.Р. = лю·ле·е·ла
| МИН.ДЕЯТ.НЕСВ.ПРИЧ. Ж.Р. ЧЛЕН = лю·ле·е·ла·та
| МИН.ДЕЯТ.НЕСВ.ПРИЧ. СР.Р. = лю·ле·е·ло
| МИН.ДЕЯТ.НЕСВ.ПРИЧ. СР.Р. ЧЛЕН = лю·ле·е·ло·то
| МИН.ДЕЯТ.НЕСВ.ПРИЧ. МН.Ч. = лю·ле·е·ли
| МИН.ДЕЯТ.НЕСВ.ПРИЧ. МН.Ч. ЧЛЕН = лю·ле·е·ли·те
| СЕГ.ДЕЯТ.ПРИЧ. М.Р. = лю·ле·ещ
| СЕГ.ДЕЯТ.ПРИЧ. М.Р. НЕПЪЛЕН ЧЛЕН = лю·ле·е·щия
| СЕГ.ДЕЯТ.ПРИЧ. М.Р. ПЪЛЕН ЧЛЕН = лю·ле·е·щи·ят
| СЕГ.ДЕЯТ.ПРИЧ. Ж.Р. = лю·ле·е·ща
| СЕГ.ДЕЯТ.ПРИЧ. Ж.Р. ЧЛЕН = лю·ле·е·ща·та
| СЕГ.ДЕЯТ.ПРИЧ. СР.Р. = лю·ле·е·що
| СЕГ.ДЕЯТ.ПРИЧ. СР.Р. ЧЛЕН = лю·ле·е·що·то
| СЕГ.ДЕЯТ.ПРИЧ. МН.Ч. = лю·ле·е·щи
| СЕГ.ДЕЯТ.ПРИЧ. МН.Ч. ЧЛЕН = лю·ле·е·щи·те
| ДЕЕПРИЧАСТИЕ = лю·ле·ей·ки
| СКРИТИ ПРЕПРАТКИ = 
[[люлея]],
[[люлееш]],
[[люлее]],
[[люлеем]],
[[люлеете]],
[[люлеят]],
[[люлях]],
[[люля]],
[[люляхме]],
[[люляхте]],
[[люляха]],
[[люлеех]],
[[люлееше]],
[[люлеехме]],
[[люлеехте]],
[[люлееха]],
[[люлей]],
[[люлейте]],
[[люлял]],
[[люлелия]],
[[люлелият]],
[[люляла]],
[[люлялата]],
[[люляло]],
[[люлялото]],
[[люлели]],
[[люлелите]],
[[люлеел]],
[[люлеелия]],
[[люлеелият]],
[[люлеела]],
[[люлеелата]],
[[люлеело]],
[[люлеелото]],
[[люлеели]],
[[люлеелите]],
[[люлян]],
[[люляния]],
[[люляният]],
[[люляна]],
[[люляната]],
[[люляно]],
[[люляното]],
[[люлени]],
[[люлените]],
[[люлеещ]],
[[люлеещия]],
[[люлеещият]],
[[люлееща]],
[[люлеещата]],
[[люлеещо]],
[[люлеещото]],
[[люлеещи]],
[[люлеещите]],
[[люлеейки]],
[[люлял съм]],
[[люляла съм]],
[[люляло съм]],
[[люлели сме]],
[[люлял си]],
[[люляла си]],
[[люляло си]],
[[люлели сте]],
[[люлял е]],
[[люляла е]],
[[люляло е]],
[[люлели са]],
[[бях люлял]],
[[бях люляла]],
[[бях люляло]],
[[бяхме люлели]],
[[беше люлял]],
[[беше люляла]],
[[беше люляло]],
[[бяхте люлели]],
[[бяха люлели]],
[[ще люлея]],
[[ще люлеем]],
[[ще люлееш]],
[[ще люлеете]],
[[ще люлее]],
[[ще люлеят]],
[[ще съм люлял]],
[[ще съм люляла]],
[[ще съм люляло]],
[[ще сме люлели]],
[[ще си люлял]],
[[ще си люляла]],
[[ще си люляло]],
[[ще сте люлели]],
[[ще е люлял]],
[[ще е люляла]],
[[ще е люляло]],
[[ще са люлели]],
[[щях да люлея]],
[[щяхме да люлеем]],
[[щеше да люлееш]],
[[щяхте да люлеете]],
[[щеше да люлее]],
[[щяха да люлеят]],
[[щях да съм люлял]],
[[щях да съм люляла]],
[[щях да съм люляло]],
[[щяхме да сме люлели]],
[[щеше да си люлял]],
[[щеше да си люляла]],
[[щеше да си люляло]],
[[щяхте да сте люлели]],
[[щеше да е люлял]],
[[щеше да е люляла]],
[[щеше да е люляло]],
[[щяха да са люлели]],
[[люлеел съм]],
[[люлеела съм]],
[[люлеело съм]],
[[люлеели сме]],
[[люлеел си]],
[[люлеела си]],
[[люлеело си]],
[[люлеели сте]],
[[люлеел е]],
[[люлеела е]],
[[люлеело е]],
[[люлеели са]],
[[бил съм люлял]],
[[била съм люляла]],
[[било съм люляло]],
[[били сме люлели]],
[[бил си люлял]],
[[била си люляла]],
[[било си люляло]],
[[били сте люлели]],
[[бил е люлял]],
[[била е люляла]],
[[било е люляло]],
[[били са люлели]],
[[щял съм да люлея]],
[[щяла съм да люлея]],
[[щяло съм да люлея]],
[[щели сме да люлеем]],
[[щял си да люлееш]],
[[щяла си да люлееш]],
[[щяло си да люлееш]],
[[щели сте да люлеете]],
[[щял да люлее]],
[[щяла да люлее]],
[[щяло да люлее]],
[[щели да люлеят]],
[[щял е да люлее]],
[[щяла е да люлее]],
[[щяло е да люлее]],
[[щели са да люлеят]],
[[щял съм да съм люлял]],
[[щяла съм да съм люляла]],
[[щяло съм да съм люляло]],
[[щели сме да сме люлели]],
[[щял си да си люлял]],
[[щяла си да си люляла]],
[[щяло си да си люляло]],
[[щели сте да сте люлели]],
[[щял да е люлял]],
[[щяла да е люляла]],
[[щяло да е люляло]],
[[щели да са люлели]],
[[щял е да е люлял]],
[[щяла е да е люляла]],
[[щяло е да е люляло]],
[[щели са да са люлели]],
[[бих люлял]],
[[бих люляла]],
[[бих люляло]],
[[бихме люлели]],
[[би люлял]],
[[би люляла]],
[[би люляло]],
[[бихте люлели]],
[[биха люлели]],
}}</text>
      <sha1>tb4edz2imlkq8mu501ub3ba71ewgx2m</sha1>
    </revision>
  </page>
  <page>
    <title>Шаблон:Словоформи/люлкам</title>
    <ns>10</ns>
    <id>517808</id>
    <revision>
      <id>549788</id>
      <timestamp>2005-05-11T05:00:12Z</timestamp>
      <contributor>
        <username>Bgbot</username>
        <id>83</id>
      </contributor>
      <comment>Борислав: Шаблон със словоформи</comment>
      <model>wikitext</model>
      <format>text/x-wiki</format>
      <text bytes="19112" xml:space="preserve">{{Шаблон:Словоформи/Глагол|
  ОСНОВНА ФОРМА = люлкам
| СЕГ.ВР., 1Л., ЕД.Ч. = люл·кам
| СЕГ.ВР., 1Л., МН.Ч. = люл·ка·ме
| СЕГ.ВР., 2Л., ЕД.Ч. = люл·каш
| СЕГ.ВР., 2Л., МН.Ч. = люл·ка·те
| СЕГ.ВР., 3Л., ЕД.Ч. = люл·ка
| СЕГ.ВР., 3Л., МН.Ч. = люл·кат
| МИН.СВ.ВР., 1Л., ЕД.Ч. = люл·ках
| МИН.СВ.ВР., 1Л., МН.Ч. = люл·ках·ме
| МИН.СВ.ВР., 2Л., ЕД.Ч. = люл·ка
| МИН.СВ.ВР., 2Л., МН.Ч. = люл·ках·те
| МИН.СВ.ВР., 3Л., ЕД.Ч. = люл·ка
| МИН.СВ.ВР., 3Л., МН.Ч. = люл·ка·ха
| МИН.НЕСВ.ВР., 1Л., ЕД.Ч. = люл·ках
| МИН.НЕСВ.ВР., 1Л., МН.Ч. = люл·ках·ме
| МИН.НЕСВ.ВР., 2Л., ЕД.Ч. = люл·ка·ше
| МИН.НЕСВ.ВР., 2Л., МН.Ч. = люл·ках·те
| МИН.НЕСВ.ВР., 3Л., ЕД.Ч. = люл·ка·ше
| МИН.НЕСВ.ВР., 3Л., МН.Ч. = люл·ка·ха
| МИН.НЕОПР.ВР., 1Л., ЕД.Ч., М.Р. = люлкал съм
| МИН.НЕОПР.ВР., 1Л., ЕД.Ч., Ж.Р. = люлкала съм
| МИН.НЕОПР.ВР., 1Л., ЕД.Ч., СР.Р. = люлкало съм
| МИН.НЕОПР.ВР., 1Л., МН.Ч. = люлкали сме
| МИН.НЕОПР.ВР., 2Л., ЕД.Ч., М.Р. = люлкал си
| МИН.НЕОПР.ВР., 2Л., ЕД.Ч., Ж.Р. = люлкала си
| МИН.НЕОПР.ВР., 2Л., ЕД.Ч., СР.Р. = люлкало си
| МИН.НЕОПР.ВР., 2Л., МН.Ч. = люлкали сте
| МИН.НЕОПР.ВР., 3Л., ЕД.Ч., М.Р. = люлкал е
| МИН.НЕОПР.ВР., 3Л., ЕД.Ч., Ж.Р. = люлкала е
| МИН.НЕОПР.ВР., 3Л., ЕД.Ч., СР.Р. = люлкало е
| МИН.НЕОПР.ВР., 3Л., МН.Ч. = люлкали са
| МИН.ПРЕД.ВР., 1Л., ЕД.Ч., М.Р. = бях люлкал
| МИН.ПРЕД.ВР., 1Л., ЕД.Ч., Ж.Р. = бях люлкала
| МИН.ПРЕД.ВР., 1Л., ЕД.Ч., СР.Р. = бях люлкало
| МИН.ПРЕД.ВР., 1Л., МН.Ч. = бяхме люлкали
| МИН.ПРЕД.ВР., 2Л., ЕД.Ч., М.Р. = беше люлкал
| МИН.ПРЕД.ВР., 2Л., ЕД.Ч., Ж.Р. = беше люлкала
| МИН.ПРЕД.ВР., 2Л., ЕД.Ч., СР.Р. = беше люлкало
| МИН.ПРЕД.ВР., 2Л., МН.Ч. = бяхте люлкали
| МИН.ПРЕД.ВР., 3Л., ЕД.Ч., М.Р. = беше люлкал
| МИН.ПРЕД.ВР., 3Л., ЕД.Ч., Ж.Р. = беше люлкала
| МИН.ПРЕД.ВР., 3Л., ЕД.Ч., СР.Р. = беше люлкало
| МИН.ПРЕД.ВР., 3Л., МН.Ч. = бяха люлкали
| БЪД.ВР., 1Л., ЕД.Ч. = ще люлкам
| БЪД.ВР., 1Л., МН.Ч. = ще люлкаме
| БЪД.ВР., 2Л., ЕД.Ч. = ще люлкаш
| БЪД.ВР., 2Л., МН.Ч. = ще люлкате
| БЪД.ВР., 3Л., ЕД.Ч. = ще люлка
| БЪД.ВР., 3Л., МН.Ч. = ще люлкат
| БЪД.ПРЕД.ВР., 1Л., ЕД.Ч., М.Р. = ще съм люлкал
| БЪД.ПРЕД.ВР., 1Л., ЕД.Ч., Ж.Р. = ще съм люлкала
| БЪД.ПРЕД.ВР., 1Л., ЕД.Ч., СР.Р. = ще съм люлкало
| БЪД.ПРЕД.ВР., 1Л., МН.Ч. = ще сме люлкали
| БЪД.ПРЕД.ВР., 2Л., ЕД.Ч., М.Р. = ще си люлкал
| БЪД.ПРЕД.ВР., 2Л., ЕД.Ч., Ж.Р. = ще си люлкала
| БЪД.ПРЕД.ВР., 2Л., ЕД.Ч., СР.Р. = ще си люлкало
| БЪД.ПРЕД.ВР., 2Л., МН.Ч. = ще сте люлкали
| БЪД.ПРЕД.ВР., 3Л., ЕД.Ч., М.Р. = ще е люлкал
| БЪД.ПРЕД.ВР., 3Л., ЕД.Ч., Ж.Р. = ще е люлкала
| БЪД.ПРЕД.ВР., 3Л., ЕД.Ч., СР.Р. = ще е люлкало
| БЪД.ПРЕД.ВР., 3Л., МН.Ч. = ще са люлкали
| БЪД.ВР. В МИН., 1Л., ЕД.Ч. = щях да люлкам
| БЪД.ВР. В МИН., 1Л., МН.Ч. = щяхме да люлкаме
| БЪД.ВР. В МИН., 2Л., ЕД.Ч. = щеше да люлкаш
| БЪД.ВР. В МИН., 2Л., МН.Ч. = щяхте да люлкате
| БЪД.ВР. В МИН., 3Л., ЕД.Ч. = щеше да люлка
| БЪД.ВР. В МИН., 3Л., МН.Ч. = щяха да люлкат
| БЪД.ПРЕД.ВР. В МИН., 1Л., ЕД.Ч., М.Р. = щях да съм люлкал
| БЪД.ПРЕД.ВР. В МИН., 1Л., ЕД.Ч., Ж.Р. = щях да съм люлкала
| БЪД.ПРЕД.ВР. В МИН., 1Л., ЕД.Ч., СР.Р. = щях да съм люлкало
| БЪД.ПРЕД.ВР. В МИН., 1Л., МН.Ч. = щяхме да сме люлкали
| БЪД.ПРЕД.ВР. В МИН., 2Л., ЕД.Ч., М.Р. = щеше да си люлкал
| БЪД.ПРЕД.ВР. В МИН., 2Л., ЕД.Ч., Ж.Р. = щеше да си люлкала
| БЪД.ПРЕД.ВР. В МИН., 2Л., ЕД.Ч., СР.Р. = щеше да си люлкало
| БЪД.ПРЕД.ВР. В МИН., 2Л., МН.Ч. = щяхте да сте люлкали
| БЪД.ПРЕД.ВР. В МИН., 3Л., ЕД.Ч., М.Р. = щеше да е люлкал
| БЪД.ПРЕД.ВР. В МИН., 3Л., ЕД.Ч., Ж.Р. = щеше да е люлкала
| БЪД.ПРЕД.ВР. В МИН., 3Л., ЕД.Ч., СР.Р. = щеше да е люлкало
| БЪД.ПРЕД.ВР. В МИН., 3Л., МН.Ч. = щяха да са люлкали
| ПР.НАКЛ., СЕГ.ВР., 1Л., ЕД.Ч., М.Р. = люлкал съм
| ПР.НАКЛ., СЕГ.ВР., 1Л., ЕД.Ч., Ж.Р. = люлкала съм
| ПР.НАКЛ., СЕГ.ВР., 1Л., ЕД.Ч., СР.Р. = люлкало съм
| ПР.НАКЛ., СЕГ.ВР., 1Л., МН.Ч. = люлкали сме
| ПР.НАКЛ., СЕГ.ВР., 2Л., ЕД.Ч., М.Р. = люлкал си
| ПР.НАКЛ., СЕГ.ВР., 2Л., ЕД.Ч., Ж.Р. = люлкала си
| ПР.НАКЛ., СЕГ.ВР., 2Л., ЕД.Ч., СР.Р. = люлкало си
| ПР.НАКЛ., СЕГ.ВР., 2Л., МН.Ч. = люлкали сте
| ПР.НАКЛ., СЕГ.ВР., 3Л., ЕД.Ч., М.Р. = люлкал (е)
| ПР.НАКЛ., СЕГ.ВР., 3Л., ЕД.Ч., Ж.Р. = люлкала (е)
| ПР.НАКЛ., СЕГ.ВР., 3Л., ЕД.Ч., СР.Р. = люлкало (е)
| ПР.НАКЛ., СЕГ.ВР., 3Л., МН.Ч. = люлкали (са)
| ПР.НАКЛ., МИН.СВ.ВР., 1Л., ЕД.Ч., М.Р. = люлкал съм
| ПР.НАКЛ., МИН.СВ.ВР., 1Л., ЕД.Ч., Ж.Р. = люлкала съм
| ПР.НАКЛ., МИН.СВ.ВР., 1Л., ЕД.Ч., СР.Р. = люлкало съм
| ПР.НАКЛ., МИН.СВ.ВР., 1Л., МН.Ч. = люлкали сме
| ПР.НАКЛ., МИН.СВ.ВР., 2Л., ЕД.Ч., М.Р. = люлкал си
| ПР.НАКЛ., МИН.СВ.ВР., 2Л., ЕД.Ч., Ж.Р. = люлкала си
| ПР.НАКЛ., МИН.СВ.ВР., 2Л., ЕД.Ч., СР.Р. = люлкало си
| ПР.НАКЛ., МИН.СВ.ВР., 2Л., МН.Ч. = люлкали сте
| ПР.НАКЛ., МИН.СВ.ВР., 3Л., ЕД.Ч., М.Р. = люлкал (е)
| ПР.НАКЛ., МИН.СВ.ВР., 3Л., ЕД.Ч., Ж.Р. = люлкала (е)
| ПР.НАКЛ., МИН.СВ.ВР., 3Л., ЕД.Ч., СР.Р. = люлкало (е)
| ПР.НАКЛ., МИН.СВ.ВР., 3Л., МН.Ч. = люлкали (са)
| ПР.НАКЛ., МИН.НЕОПР.ВР., 1Л., ЕД.Ч., М.Р. = бил съм люлкал
| ПР.НАКЛ., МИН.НЕОПР.ВР., 1Л., ЕД.Ч., Ж.Р. = била съм люлкала
| ПР.НАКЛ., МИН.НЕОПР.ВР., 1Л., ЕД.Ч., СР.Р. = било съм люлкало
| ПР.НАКЛ., МИН.НЕОПР.ВР., 1Л., МН.Ч. = били сме люлкали
| ПР.НАКЛ., МИН.НЕОПР.ВР., 2Л., ЕД.Ч., М.Р. = бил си люлкал
| ПР.НАКЛ., МИН.НЕОПР.ВР., 2Л., ЕД.Ч., Ж.Р. = била си люлкала
| ПР.НАКЛ., МИН.НЕОПР.ВР., 2Л., ЕД.Ч., СР.Р. = било си люлкало
| ПР.НАКЛ., МИН.НЕОПР.ВР., 2Л., МН.Ч. = били сте люлкали
| ПР.НАКЛ., МИН.НЕОПР.ВР., 3Л., ЕД.Ч., М.Р. = бил (е) люлкал
| ПР.НАКЛ., МИН.НЕОПР.ВР., 3Л., ЕД.Ч., Ж.Р. = била (е) люлкала
| ПР.НАКЛ., МИН.НЕОПР.ВР., 3Л., ЕД.Ч., СР.Р. = било (е) люлкало
| ПР.НАКЛ., МИН.НЕОПР.ВР., 3Л., МН.Ч. = били (са) люлкали
| ПР.НАКЛ., БЪД.ВР., 1Л., ЕД.Ч., М.Р. = щял съм да люлкам
| ПР.НАКЛ., БЪД.ВР., 1Л., ЕД.Ч., Ж.Р. = щяла съм да люлкам
| ПР.НАКЛ., БЪД.ВР., 1Л., ЕД.Ч., СР.Р. = щяло съм да люлкам
| ПР.НАКЛ., БЪД.ВР., 1Л., МН.Ч. = щели сме да люлкаме
| ПР.НАКЛ., БЪД.ВР., 2Л., ЕД.Ч., М.Р. = щял си да люлкаш
| ПР.НАКЛ., БЪД.ВР., 2Л., ЕД.Ч., Ж.Р. = щяла си да люлкаш
| ПР.НАКЛ., БЪД.ВР., 2Л., ЕД.Ч., СР.Р. = щяло си да люлкаш
| ПР.НАКЛ., БЪД.ВР., 2Л., МН.Ч. = щели сте да люлкате
| ПР.НАКЛ., БЪД.ВР., 3Л., ЕД.Ч., М.Р. = щял (е) да люлка
| ПР.НАКЛ., БЪД.ВР., 3Л., ЕД.Ч., Ж.Р. = щяла (е) да люлка
| ПР.НАКЛ., БЪД.ВР., 3Л., ЕД.Ч., СР.Р. = щяло (е) да люлка
| ПР.НАКЛ., БЪД.ВР., 3Л., МН.Ч. = щели (са) да люлкат
| ПР.НАКЛ., БЪД.ПРЕД.ВР., 1Л., ЕД.Ч., М.Р. = щял съм да съм люлкал
| ПР.НАКЛ., БЪД.ПРЕД.ВР., 1Л., ЕД.Ч., Ж.Р. = щяла съм да съм люлкала
| ПР.НАКЛ., БЪД.ПРЕД.ВР., 1Л., ЕД.Ч., СР.Р. = щяло съм да съм люлкало
| ПР.НАКЛ., БЪД.ПРЕД.ВР., 1Л., МН.Ч. = щели сме да сме люлкали
| ПР.НАКЛ., БЪД.ПРЕД.ВР., 2Л., ЕД.Ч., М.Р. = щял си да си люлкал
| ПР.НАКЛ., БЪД.ПРЕД.ВР., 2Л., ЕД.Ч., Ж.Р. = щяла си да си люлкала
| ПР.НАКЛ., БЪД.ПРЕД.ВР., 2Л., ЕД.Ч., СР.Р. = щяло си да си люлкало
| ПР.НАКЛ., БЪД.ПРЕД.ВР., 2Л., МН.Ч. = щели сте да сте люлкали
| ПР.НАКЛ., БЪД.ПРЕД.ВР., 3Л., ЕД.Ч., М.Р. = щял (е) да е люлкал
| ПР.НАКЛ., БЪД.ПРЕД.ВР., 3Л., ЕД.Ч., Ж.Р. = щяла (е) да е люлкала
| ПР.НАКЛ., БЪД.ПРЕД.ВР., 3Л., ЕД.Ч., СР.Р. = щяло (е) да е люлкало
| ПР.НАКЛ., БЪД.ПРЕД.ВР., 3Л., МН.Ч. = щели (са) да са люлкали
| УСЛОВНО НАКЛОНЕНИЕ, 1Л., ЕД.Ч., М.Р. = бих люлкал
| УСЛОВНО НАКЛОНЕНИЕ, 1Л., ЕД.Ч., Ж.Р. = бих люлкала
| УСЛОВНО НАКЛОНЕНИЕ, 1Л., ЕД.Ч., СР.Р. = бих люлкало
| УСЛОВНО НАКЛОНЕНИЕ, 1Л., МН.Ч. = бихме люлкали
| УСЛОВНО НАКЛОНЕНИЕ, 2Л., ЕД.Ч., М.Р. = би люлкал
| УСЛОВНО НАКЛОНЕНИЕ, 2Л., ЕД.Ч., Ж.Р. = би люлкала
| УСЛОВНО НАКЛОНЕНИЕ, 2Л., ЕД.Ч., СР.Р. = би люлкало
| УСЛОВНО НАКЛОНЕНИЕ, 2Л., МН.Ч. = бихте люлкали
| УСЛОВНО НАКЛОНЕНИЕ, 3Л., ЕД.Ч., М.Р. = би люлкал
| УСЛОВНО НАКЛОНЕНИЕ, 3Л., ЕД.Ч., Ж.Р. = би люлкала
| УСЛОВНО НАКЛОНЕНИЕ, 3Л., ЕД.Ч., СР.Р. = би люлкало
| УСЛОВНО НАКЛОНЕНИЕ, 3Л., МН.Ч. = биха люлкали
| ПОВЕЛИТЕЛНО НАКЛОНЕНИЕ, ЕД.Ч. = люл·кай
| ПОВЕЛИТЕЛНО НАКЛОНЕНИЕ, МН.Ч. = люл·кай·те
| МИН.СТРАД.ПРИЧ. М.Р. = люл·кан
| МИН.СТРАД.ПРИЧ. М.Р. НЕПЪЛЕН ЧЛЕН = люл·ка·ния
| МИН.СТРАД.ПРИЧ. М.Р. ПЪЛЕН ЧЛЕН = люл·ка·ни·ят
| МИН.СТРАД.ПРИЧ. Ж.Р. = люл·ка·на
| МИН.СТРАД.ПРИЧ. Ж.Р. ЧЛЕН = люл·ка·на·та
| МИН.СТРАД.ПРИЧ. СР.Р. = люл·ка·но
| МИН.СТРАД.ПРИЧ. СР.Р. ЧЛЕН = люл·ка·но·то
| МИН.СТРАД.ПРИЧ. МН.Ч. = люл·ка·ни
| МИН.СТРАД.ПРИЧ. МН.Ч. ЧЛЕН = люл·ка·ни·те
| МИН.ДЕЯТ.СВ.ПРИЧ. М.Р. = люл·кал
| МИН.ДЕЯТ.СВ.ПРИЧ. М.Р. НЕПЪЛЕН ЧЛЕН = люл·ка·лия
| МИН.ДЕЯТ.СВ.ПРИЧ. М.Р. ПЪЛЕН ЧЛЕН = люл·ка·ли·ят
| МИН.ДЕЯТ.СВ.ПРИЧ. Ж.Р. = люл·ка·ла
| МИН.ДЕЯТ.СВ.ПРИЧ. Ж.Р. ЧЛЕН = люл·ка·ла·та
| МИН.ДЕЯТ.СВ.ПРИЧ. СР.Р. = люл·ка·ло
| МИН.ДЕЯТ.СВ.ПРИЧ. СР.Р. ЧЛЕН = люл·ка·ло·то
| МИН.ДЕЯТ.СВ.ПРИЧ. МН.Ч. = люл·ка·ли
| МИН.ДЕЯТ.СВ.ПРИЧ. МН.Ч. ЧЛЕН = люл·ка·ли·те
| МИН.ДЕЯТ.НЕСВ.ПРИЧ. М.Р. = люл·кал
| МИН.ДЕЯТ.НЕСВ.ПРИЧ. М.Р. НЕПЪЛЕН ЧЛЕН = люл·ка·лия
| МИН.ДЕЯТ.НЕСВ.ПРИЧ. М.Р. ПЪЛЕН ЧЛЕН = люл·ка·ли·ят
| МИН.ДЕЯТ.НЕСВ.ПРИЧ. Ж.Р. = люл·ка·ла
| МИН.ДЕЯТ.НЕСВ.ПРИЧ. Ж.Р. ЧЛЕН = люл·ка·ла·та
| МИН.ДЕЯТ.НЕСВ.ПРИЧ. СР.Р. = люл·ка·ло
| МИН.ДЕЯТ.НЕСВ.ПРИЧ. СР.Р. ЧЛЕН = люл·ка·ло·то
| МИН.ДЕЯТ.НЕСВ.ПРИЧ. МН.Ч. = люл·ка·ли
| МИН.ДЕЯТ.НЕСВ.ПРИЧ. МН.Ч. ЧЛЕН = люл·ка·ли·те
| СЕГ.ДЕЯТ.ПРИЧ. М.Р. = люл·кащ
| СЕГ.ДЕЯТ.ПРИЧ. М.Р. НЕПЪЛЕН ЧЛЕН = люл·ка·щия
| СЕГ.ДЕЯТ.ПРИЧ. М.Р. ПЪЛЕН ЧЛЕН = люл·ка·щи·ят
| СЕГ.ДЕЯТ.ПРИЧ. Ж.Р. = люл·ка·ща
| СЕГ.ДЕЯТ.ПРИЧ. Ж.Р. ЧЛЕН = люл·ка·ща·та
| СЕГ.ДЕЯТ.ПРИЧ. СР.Р. = люл·ка·що
| СЕГ.ДЕЯТ.ПРИЧ. СР.Р. ЧЛЕН = люл·ка·що·то
| СЕГ.ДЕЯТ.ПРИЧ. МН.Ч. = люл·ка·щи
| СЕГ.ДЕЯТ.ПРИЧ. МН.Ч. ЧЛЕН = люл·ка·щи·те
| ДЕЕПРИЧАСТИЕ = люл·кай·ки
| СКРИТИ ПРЕПРАТКИ = 
[[люлкам]],
[[люлкаш]],
[[люлка]],
[[люлкаме]],
[[люлкате]],
[[люлкат]],
[[люлках]],
[[люлкахме]],
[[люлкахте]],
[[люлкаха]],
[[люлкаше]],
[[люлкай]],
[[люлкайте]],
[[люлкал]],
[[люлкалия]],
[[люлкалият]],
[[люлкала]],
[[люлкалата]],
[[люлкало]],
[[люлкалото]],
[[люлкали]],
[[люлкалите]],
[[люлкан]],
[[люлкания]],
[[люлканият]],
[[люлкана]],
[[люлканата]],
[[люлкано]],
[[люлканото]],
[[люлкани]],
[[люлканите]],
[[люлкащ]],
[[люлкащия]],
[[люлкащият]],
[[люлкаща]],
[[люлкащата]],
[[люлкащо]],
[[люлкащото]],
[[люлкащи]],
[[люлкащите]],
[[люлкайки]],
[[люлкал съм]],
[[люлкала съм]],
[[люлкало съм]],
[[люлкали сме]],
[[люлкал си]],
[[люлкала си]],
[[люлкало си]],
[[люлкали сте]],
[[люлкал е]],
[[люлкала е]],
[[люлкало е]],
[[люлкали са]],
[[бях люлкал]],
[[бях люлкала]],
[[бях люлкало]],
[[бяхме люлкали]],
[[беше люлкал]],
[[беше люлкала]],
[[беше люлкало]],
[[бяхте люлкали]],
[[бяха люлкали]],
[[ще люлкам]],
[[ще люлкаме]],
[[ще люлкаш]],
[[ще люлкате]],
[[ще люлка]],
[[ще люлкат]],
[[ще съм люлкал]],
[[ще съм люлкала]],
[[ще съм люлкало]],
[[ще сме люлкали]],
[[ще си люлкал]],
[[ще си люлкала]],
[[ще си люлкало]],
[[ще сте люлкали]],
[[ще е люлкал]],
[[ще е люлкала]],
[[ще е люлкало]],
[[ще са люлкали]],
[[щях да люлкам]],
[[щяхме да люлкаме]],
[[щеше да люлкаш]],
[[щяхте да люлкате]],
[[щеше да люлка]],
[[щяха да люлкат]],
[[щях да съм люлкал]],
[[щях да съм люлкала]],
[[щях да съм люлкало]],
[[щяхме да сме люлкали]],
[[щеше да си люлкал]],
[[щеше да си люлкала]],
[[щеше да си люлкало]],
[[щяхте да сте люлкали]],
[[щеше да е люлкал]],
[[щеше да е люлкала]],
[[щеше да е люлкало]],
[[щяха да са люлкали]],
[[бил съм люлкал]],
[[била съм люлкала]],
[[било съм люлкало]],
[[били сме люлкали]],
[[бил си люлкал]],
[[била си люлкала]],
[[било си люлкало]],
[[били сте люлкали]],
[[бил е люлкал]],
[[била е люлкала]],
[[било е люлкало]],
[[били са люлкали]],
[[щял съм да люлкам]],
[[щяла съм да люлкам]],
[[щяло съм да люлкам]],
[[щели сме да люлкаме]],
[[щял си да люлкаш]],
[[щяла си да люлкаш]],
[[щяло си да люлкаш]],
[[щели сте да люлкате]],
[[щял да люлка]],
[[щяла да люлка]],
[[щяло да люлка]],
[[щели да люлкат]],
[[щял е да люлка]],
[[щяла е да люлка]],
[[щяло е да люлка]],
[[щели са да люлкат]],
[[щял съм да съм люлкал]],
[[щяла съм да съм люлкала]],
[[щяло съм да съм люлкало]],
[[щели сме да сме люлкали]],
[[щял си да си люлкал]],
[[щяла си да си люлкала]],
[[щяло си да си люлкало]],
[[щели сте да сте люлкали]],
[[щял да е люлкал]],
[[щяла да е люлкала]],
[[щяло да е люлкало]],
[[щели да са люлкали]],
[[щял е да е люлкал]],
[[щяла е да е люлкала]],
[[щяло е да е люлкало]],
[[щели са да са люлкали]],
[[бих люлкал]],
[[бих люлкала]],
[[бих люлкало]],
[[бихме люлкали]],
[[би люлкал]],
[[би люлкала]],
[[би люлкало]],
[[бихте люлкали]],
[[биха люлкали]],
}}</text>
      <sha1>0tvw9tdonprskcfj456xp69v3fpx9ro</sha1>
    </revision>
  </page>
  <page>
    <title>Шаблон:Словоформи/люпя</title>
    <ns>10</ns>
    <id>438380</id>
    <revision>
      <id>470362</id>
      <timestamp>2005-05-07T14:11:00Z</timestamp>
      <contributor>
        <username>Bgbot</username>
        <id>83</id>
      </contributor>
      <comment>Борислав: Шаблон със словоформи</comment>
      <model>wikitext</model>
      <format>text/x-wiki</format>
      <text bytes="18890" xml:space="preserve">{{Шаблон:Словоформи/Глагол|
  ОСНОВНА ФОРМА = люпя
| СЕГ.ВР., 1Л., ЕД.Ч. = лю·пя
| СЕГ.ВР., 1Л., МН.Ч. = лю·пим
| СЕГ.ВР., 2Л., ЕД.Ч. = лю·пиш
| СЕГ.ВР., 2Л., МН.Ч. = лю·пи·те
| СЕГ.ВР., 3Л., ЕД.Ч. = лю·пи
| СЕГ.ВР., 3Л., МН.Ч. = лю·пят
| МИН.СВ.ВР., 1Л., ЕД.Ч. = лю·пих
| МИН.СВ.ВР., 1Л., МН.Ч. = лю·пих·ме
| МИН.СВ.ВР., 2Л., ЕД.Ч. = лю·пи
| МИН.СВ.ВР., 2Л., МН.Ч. = лю·пих·те
| МИН.СВ.ВР., 3Л., ЕД.Ч. = лю·пи
| МИН.СВ.ВР., 3Л., МН.Ч. = лю·пи·ха
| МИН.НЕСВ.ВР., 1Л., ЕД.Ч. = лю·пех
| МИН.НЕСВ.ВР., 1Л., МН.Ч. = лю·пех·ме
| МИН.НЕСВ.ВР., 2Л., ЕД.Ч. = лю·пе·ше
| МИН.НЕСВ.ВР., 2Л., МН.Ч. = лю·пех·те
| МИН.НЕСВ.ВР., 3Л., ЕД.Ч. = лю·пе·ше
| МИН.НЕСВ.ВР., 3Л., МН.Ч. = лю·пе·ха
| МИН.НЕОПР.ВР., 1Л., ЕД.Ч., М.Р. = люпил съм
| МИН.НЕОПР.ВР., 1Л., ЕД.Ч., Ж.Р. = люпила съм
| МИН.НЕОПР.ВР., 1Л., ЕД.Ч., СР.Р. = люпило съм
| МИН.НЕОПР.ВР., 1Л., МН.Ч. = люпили сме
| МИН.НЕОПР.ВР., 2Л., ЕД.Ч., М.Р. = люпил си
| МИН.НЕОПР.ВР., 2Л., ЕД.Ч., Ж.Р. = люпила си
| МИН.НЕОПР.ВР., 2Л., ЕД.Ч., СР.Р. = люпило си
| МИН.НЕОПР.ВР., 2Л., МН.Ч. = люпили сте
| МИН.НЕОПР.ВР., 3Л., ЕД.Ч., М.Р. = люпил е
| МИН.НЕОПР.ВР., 3Л., ЕД.Ч., Ж.Р. = люпила е
| МИН.НЕОПР.ВР., 3Л., ЕД.Ч., СР.Р. = люпило е
| МИН.НЕОПР.ВР., 3Л., МН.Ч. = люпили са
| МИН.ПРЕД.ВР., 1Л., ЕД.Ч., М.Р. = бях люпил
| МИН.ПРЕД.ВР., 1Л., ЕД.Ч., Ж.Р. = бях люпила
| МИН.ПРЕД.ВР., 1Л., ЕД.Ч., СР.Р. = бях люпило
| МИН.ПРЕД.ВР., 1Л., МН.Ч. = бяхме люпили
| МИН.ПРЕД.ВР., 2Л., ЕД.Ч., М.Р. = беше люпил
| МИН.ПРЕД.ВР., 2Л., ЕД.Ч., Ж.Р. = беше люпила
| МИН.ПРЕД.ВР., 2Л., ЕД.Ч., СР.Р. = беше люпило
| МИН.ПРЕД.ВР., 2Л., МН.Ч. = бяхте люпили
| МИН.ПРЕД.ВР., 3Л., ЕД.Ч., М.Р. = беше люпил
| МИН.ПРЕД.ВР., 3Л., ЕД.Ч., Ж.Р. = беше люпила
| МИН.ПРЕД.ВР., 3Л., ЕД.Ч., СР.Р. = беше люпило
| МИН.ПРЕД.ВР., 3Л., МН.Ч. = бяха люпили
| БЪД.ВР., 1Л., ЕД.Ч. = ще люпя
| БЪД.ВР., 1Л., МН.Ч. = ще люпим
| БЪД.ВР., 2Л., ЕД.Ч. = ще люпиш
| БЪД.ВР., 2Л., МН.Ч. = ще люпите
| БЪД.ВР., 3Л., ЕД.Ч. = ще люпи
| БЪД.ВР., 3Л., МН.Ч. = ще люпят
| БЪД.ПРЕД.ВР., 1Л., ЕД.Ч., М.Р. = ще съм люпил
| БЪД.ПРЕД.ВР., 1Л., ЕД.Ч., Ж.Р. = ще съм люпила
| БЪД.ПРЕД.ВР., 1Л., ЕД.Ч., СР.Р. = ще съм люпило
| БЪД.ПРЕД.ВР., 1Л., МН.Ч. = ще сме люпили
| БЪД.ПРЕД.ВР., 2Л., ЕД.Ч., М.Р. = ще си люпил
| БЪД.ПРЕД.ВР., 2Л., ЕД.Ч., Ж.Р. = ще си люпила
| БЪД.ПРЕД.ВР., 2Л., ЕД.Ч., СР.Р. = ще си люпило
| БЪД.ПРЕД.ВР., 2Л., МН.Ч. = ще сте люпили
| БЪД.ПРЕД.ВР., 3Л., ЕД.Ч., М.Р. = ще е люпил
| БЪД.ПРЕД.ВР., 3Л., ЕД.Ч., Ж.Р. = ще е люпила
| БЪД.ПРЕД.ВР., 3Л., ЕД.Ч., СР.Р. = ще е люпило
| БЪД.ПРЕД.ВР., 3Л., МН.Ч. = ще са люпили
| БЪД.ВР. В МИН., 1Л., ЕД.Ч. = щях да люпя
| БЪД.ВР. В МИН., 1Л., МН.Ч. = щяхме да люпим
| БЪД.ВР. В МИН., 2Л., ЕД.Ч. = щеше да люпиш
| БЪД.ВР. В МИН., 2Л., МН.Ч. = щяхте да люпите
| БЪД.ВР. В МИН., 3Л., ЕД.Ч. = щеше да люпи
| БЪД.ВР. В МИН., 3Л., МН.Ч. = щяха да люпят
| БЪД.ПРЕД.ВР. В МИН., 1Л., ЕД.Ч., М.Р. = щях да съм люпил
| БЪД.ПРЕД.ВР. В МИН., 1Л., ЕД.Ч., Ж.Р. = щях да съм люпила
| БЪД.ПРЕД.ВР. В МИН., 1Л., ЕД.Ч., СР.Р. = щях да съм люпило
| БЪД.ПРЕД.ВР. В МИН., 1Л., МН.Ч. = щяхме да сме люпили
| БЪД.ПРЕД.ВР. В МИН., 2Л., ЕД.Ч., М.Р. = щеше да си люпил
| БЪД.ПРЕД.ВР. В МИН., 2Л., ЕД.Ч., Ж.Р. = щеше да си люпила
| БЪД.ПРЕД.ВР. В МИН., 2Л., ЕД.Ч., СР.Р. = щеше да си люпило
| БЪД.ПРЕД.ВР. В МИН., 2Л., МН.Ч. = щяхте да сте люпили
| БЪД.ПРЕД.ВР. В МИН., 3Л., ЕД.Ч., М.Р. = щеше да е люпил
| БЪД.ПРЕД.ВР. В МИН., 3Л., ЕД.Ч., Ж.Р. = щеше да е люпила
| БЪД.ПРЕД.ВР. В МИН., 3Л., ЕД.Ч., СР.Р. = щеше да е люпило
| БЪД.ПРЕД.ВР. В МИН., 3Л., МН.Ч. = щяха да са люпили
| ПР.НАКЛ., СЕГ.ВР., 1Л., ЕД.Ч., М.Р. = люпел съм
| ПР.НАКЛ., СЕГ.ВР., 1Л., ЕД.Ч., Ж.Р. = люпела съм
| ПР.НАКЛ., СЕГ.ВР., 1Л., ЕД.Ч., СР.Р. = люпело съм
| ПР.НАКЛ., СЕГ.ВР., 1Л., МН.Ч. = люпели сме
| ПР.НАКЛ., СЕГ.ВР., 2Л., ЕД.Ч., М.Р. = люпел си
| ПР.НАКЛ., СЕГ.ВР., 2Л., ЕД.Ч., Ж.Р. = люпела си
| ПР.НАКЛ., СЕГ.ВР., 2Л., ЕД.Ч., СР.Р. = люпело си
| ПР.НАКЛ., СЕГ.ВР., 2Л., МН.Ч. = люпели сте
| ПР.НАКЛ., СЕГ.ВР., 3Л., ЕД.Ч., М.Р. = люпел (е)
| ПР.НАКЛ., СЕГ.ВР., 3Л., ЕД.Ч., Ж.Р. = люпела (е)
| ПР.НАКЛ., СЕГ.ВР., 3Л., ЕД.Ч., СР.Р. = люпело (е)
| ПР.НАКЛ., СЕГ.ВР., 3Л., МН.Ч. = люпели (са)
| ПР.НАКЛ., МИН.СВ.ВР., 1Л., ЕД.Ч., М.Р. = люпил съм
| ПР.НАКЛ., МИН.СВ.ВР., 1Л., ЕД.Ч., Ж.Р. = люпила съм
| ПР.НАКЛ., МИН.СВ.ВР., 1Л., ЕД.Ч., СР.Р. = люпило съм
| ПР.НАКЛ., МИН.СВ.ВР., 1Л., МН.Ч. = люпили сме
| ПР.НАКЛ., МИН.СВ.ВР., 2Л., ЕД.Ч., М.Р. = люпил си
| ПР.НАКЛ., МИН.СВ.ВР., 2Л., ЕД.Ч., Ж.Р. = люпила си
| ПР.НАКЛ., МИН.СВ.ВР., 2Л., ЕД.Ч., СР.Р. = люпило си
| ПР.НАКЛ., МИН.СВ.ВР., 2Л., МН.Ч. = люпили сте
| ПР.НАКЛ., МИН.СВ.ВР., 3Л., ЕД.Ч., М.Р. = люпил (е)
| ПР.НАКЛ., МИН.СВ.ВР., 3Л., ЕД.Ч., Ж.Р. = люпила (е)
| ПР.НАКЛ., МИН.СВ.ВР., 3Л., ЕД.Ч., СР.Р. = люпило (е)
| ПР.НАКЛ., МИН.СВ.ВР., 3Л., МН.Ч. = люпили (са)
| ПР.НАКЛ., МИН.НЕОПР.ВР., 1Л., ЕД.Ч., М.Р. = бил съм люпил
| ПР.НАКЛ., МИН.НЕОПР.ВР., 1Л., ЕД.Ч., Ж.Р. = била съм люпила
| ПР.НАКЛ., МИН.НЕОПР.ВР., 1Л., ЕД.Ч., СР.Р. = било съм люпило
| ПР.НАКЛ., МИН.НЕОПР.ВР., 1Л., МН.Ч. = били сме люпили
| ПР.НАКЛ., МИН.НЕОПР.ВР., 2Л., ЕД.Ч., М.Р. = бил си люпил
| ПР.НАКЛ., МИН.НЕОПР.ВР., 2Л., ЕД.Ч., Ж.Р. = била си люпила
| ПР.НАКЛ., МИН.НЕОПР.ВР., 2Л., ЕД.Ч., СР.Р. = било си люпило
| ПР.НАКЛ., МИН.НЕОПР.ВР., 2Л., МН.Ч. = били сте люпили
| ПР.НАКЛ., МИН.НЕОПР.ВР., 3Л., ЕД.Ч., М.Р. = бил (е) люпил
| ПР.НАКЛ., МИН.НЕОПР.ВР., 3Л., ЕД.Ч., Ж.Р. = била (е) люпила
| ПР.НАКЛ., МИН.НЕОПР.ВР., 3Л., ЕД.Ч., СР.Р. = било (е) люпило
| ПР.НАКЛ., МИН.НЕОПР.ВР., 3Л., МН.Ч. = били (са) люпили
| ПР.НАКЛ., БЪД.ВР., 1Л., ЕД.Ч., М.Р. = щял съм да люпя
| ПР.НАКЛ., БЪД.ВР., 1Л., ЕД.Ч., Ж.Р. = щяла съм да люпя
| ПР.НАКЛ., БЪД.ВР., 1Л., ЕД.Ч., СР.Р. = щяло съм да люпя
| ПР.НАКЛ., БЪД.ВР., 1Л., МН.Ч. = щели сме да люпим
| ПР.НАКЛ., БЪД.ВР., 2Л., ЕД.Ч., М.Р. = щял си да люпиш
| ПР.НАКЛ., БЪД.ВР., 2Л., ЕД.Ч., Ж.Р. = щяла си да люпиш
| ПР.НАКЛ., БЪД.ВР., 2Л., ЕД.Ч., СР.Р. = щяло си да люпиш
| ПР.НАКЛ., БЪД.ВР., 2Л., МН.Ч. = щели сте да люпите
| ПР.НАКЛ., БЪД.ВР., 3Л., ЕД.Ч., М.Р. = щял (е) да люпи
| ПР.НАКЛ., БЪД.ВР., 3Л., ЕД.Ч., Ж.Р. = щяла (е) да люпи
| ПР.НАКЛ., БЪД.ВР., 3Л., ЕД.Ч., СР.Р. = щяло (е) да люпи
| ПР.НАКЛ., БЪД.ВР., 3Л., МН.Ч. = щели (са) да люпят
| ПР.НАКЛ., БЪД.ПРЕД.ВР., 1Л., ЕД.Ч., М.Р. = щял съм да съм люпил
| ПР.НАКЛ., БЪД.ПРЕД.ВР., 1Л., ЕД.Ч., Ж.Р. = щяла съм да съм люпила
| ПР.НАКЛ., БЪД.ПРЕД.ВР., 1Л., ЕД.Ч., СР.Р. = щяло съм да съм люпило
| ПР.НАКЛ., БЪД.ПРЕД.ВР., 1Л., МН.Ч. = щели сме да сме люпили
| ПР.НАКЛ., БЪД.ПРЕД.ВР., 2Л., ЕД.Ч., М.Р. = щял си да си люпил
| ПР.НАКЛ., БЪД.ПРЕД.ВР., 2Л., ЕД.Ч., Ж.Р. = щяла си да си люпила
| ПР.НАКЛ., БЪД.ПРЕД.ВР., 2Л., ЕД.Ч., СР.Р. = щяло си да си люпило
| ПР.НАКЛ., БЪД.ПРЕД.ВР., 2Л., МН.Ч. = щели сте да сте люпили
| ПР.НАКЛ., БЪД.ПРЕД.ВР., 3Л., ЕД.Ч., М.Р. = щял (е) да е люпил
| ПР.НАКЛ., БЪД.ПРЕД.ВР., 3Л., ЕД.Ч., Ж.Р. = щяла (е) да е люпила
| ПР.НАКЛ., БЪД.ПРЕД.ВР., 3Л., ЕД.Ч., СР.Р. = щяло (е) да е люпило
| ПР.НАКЛ., БЪД.ПРЕД.ВР., 3Л., МН.Ч. = щели (са) да са люпили
| УСЛОВНО НАКЛОНЕНИЕ, 1Л., ЕД.Ч., М.Р. = бих люпил
| УСЛОВНО НАКЛОНЕНИЕ, 1Л., ЕД.Ч., Ж.Р. = бих люпила
| УСЛОВНО НАКЛОНЕНИЕ, 1Л., ЕД.Ч., СР.Р. = бих люпило
| УСЛОВНО НАКЛОНЕНИЕ, 1Л., МН.Ч. = бихме люпили
| УСЛОВНО НАКЛОНЕНИЕ, 2Л., ЕД.Ч., М.Р. = би люпил
| УСЛОВНО НАКЛОНЕНИЕ, 2Л., ЕД.Ч., Ж.Р. = би люпила
| УСЛОВНО НАКЛОНЕНИЕ, 2Л., ЕД.Ч., СР.Р. = би люпило
| УСЛОВНО НАКЛОНЕНИЕ, 2Л., МН.Ч. = бихте люпили
| УСЛОВНО НАКЛОНЕНИЕ, 3Л., ЕД.Ч., М.Р. = би люпил
| УСЛОВНО НАКЛОНЕНИЕ, 3Л., ЕД.Ч., Ж.Р. = би люпила
| УСЛОВНО НАКЛОНЕНИЕ, 3Л., ЕД.Ч., СР.Р. = би люпило
| УСЛОВНО НАКЛОНЕНИЕ, 3Л., МН.Ч. = биха люпили
| ПОВЕЛИТЕЛНО НАКЛОНЕНИЕ, ЕД.Ч. = лю·пи
| ПОВЕЛИТЕЛНО НАКЛОНЕНИЕ, МН.Ч. = лю·пе·те
| МИН.СТРАД.ПРИЧ. М.Р. = лю·пен
| МИН.СТРАД.ПРИЧ. М.Р. НЕПЪЛЕН ЧЛЕН = лю·пе·ния
| МИН.СТРАД.ПРИЧ. М.Р. ПЪЛЕН ЧЛЕН = лю·пе·ни·ят
| МИН.СТРАД.ПРИЧ. Ж.Р. = лю·пе·на
| МИН.СТРАД.ПРИЧ. Ж.Р. ЧЛЕН = лю·пе·на·та
| МИН.СТРАД.ПРИЧ. СР.Р. = лю·пе·но
| МИН.СТРАД.ПРИЧ. СР.Р. ЧЛЕН = лю·пе·но·то
| МИН.СТРАД.ПРИЧ. МН.Ч. = лю·пе·ни
| МИН.СТРАД.ПРИЧ. МН.Ч. ЧЛЕН = лю·пе·ни·те
| МИН.ДЕЯТ.СВ.ПРИЧ. М.Р. = лю·пил
| МИН.ДЕЯТ.СВ.ПРИЧ. М.Р. НЕПЪЛЕН ЧЛЕН = лю·пи·лия
| МИН.ДЕЯТ.СВ.ПРИЧ. М.Р. ПЪЛЕН ЧЛЕН = лю·пи·ли·ят
| МИН.ДЕЯТ.СВ.ПРИЧ. Ж.Р. = лю·пи·ла
| МИН.ДЕЯТ.СВ.ПРИЧ. Ж.Р. ЧЛЕН = лю·пи·ла·та
| МИН.ДЕЯТ.СВ.ПРИЧ. СР.Р. = лю·пи·ло
| МИН.ДЕЯТ.СВ.ПРИЧ. СР.Р. ЧЛЕН = лю·пи·ло·то
| МИН.ДЕЯТ.СВ.ПРИЧ. МН.Ч. = лю·пи·ли
| МИН.ДЕЯТ.СВ.ПРИЧ. МН.Ч. ЧЛЕН = лю·пи·ли·те
| МИН.ДЕЯТ.НЕСВ.ПРИЧ. М.Р. = лю·пел
| МИН.ДЕЯТ.НЕСВ.ПРИЧ. М.Р. НЕПЪЛЕН ЧЛЕН = лю·пе·лия
| МИН.ДЕЯТ.НЕСВ.ПРИЧ. М.Р. ПЪЛЕН ЧЛЕН = лю·пе·ли·ят
| МИН.ДЕЯТ.НЕСВ.ПРИЧ. Ж.Р. = лю·пе·ла
| МИН.ДЕЯТ.НЕСВ.ПРИЧ. Ж.Р. ЧЛЕН = лю·пе·ла·та
| МИН.ДЕЯТ.НЕСВ.ПРИЧ. СР.Р. = лю·пе·ло
| МИН.ДЕЯТ.НЕСВ.ПРИЧ. СР.Р. ЧЛЕН = лю·пе·ло·то
| МИН.ДЕЯТ.НЕСВ.ПРИЧ. МН.Ч. = лю·пе·ли
| МИН.ДЕЯТ.НЕСВ.ПРИЧ. МН.Ч. ЧЛЕН = лю·пе·ли·те
| СЕГ.ДЕЯТ.ПРИЧ. М.Р. = лю·пещ
| СЕГ.ДЕЯТ.ПРИЧ. М.Р. НЕПЪЛЕН ЧЛЕН = лю·пе·щия
| СЕГ.ДЕЯТ.ПРИЧ. М.Р. ПЪЛЕН ЧЛЕН = лю·пе·щи·ят
| СЕГ.ДЕЯТ.ПРИЧ. Ж.Р. = лю·пе·ща
| СЕГ.ДЕЯТ.ПРИЧ. Ж.Р. ЧЛЕН = лю·пе·ща·та
| СЕГ.ДЕЯТ.ПРИЧ. СР.Р. = лю·пе·що
| СЕГ.ДЕЯТ.ПРИЧ. СР.Р. ЧЛЕН = лю·пе·що·то
| СЕГ.ДЕЯТ.ПРИЧ. МН.Ч. = лю·пе·щи
| СЕГ.ДЕЯТ.ПРИЧ. МН.Ч. ЧЛЕН = лю·пе·щи·те
| ДЕЕПРИЧАСТИЕ = лю·пей·ки
| СКРИТИ ПРЕПРАТКИ = 
[[люпя]],
[[люпиш]],
[[люпи]],
[[люпим]],
[[люпите]],
[[люпят]],
[[люпих]],
[[люпихме]],
[[люпихте]],
[[люпиха]],
[[люпех]],
[[люпеше]],
[[люпехме]],
[[люпехте]],
[[люпеха]],
[[люпете]],
[[люпил]],
[[люпилия]],
[[люпилият]],
[[люпила]],
[[люпилата]],
[[люпило]],
[[люпилото]],
[[люпили]],
[[люпилите]],
[[люпел]],
[[люпелия]],
[[люпелият]],
[[люпела]],
[[люпелата]],
[[люпело]],
[[люпелото]],
[[люпели]],
[[люпелите]],
[[люпен]],
[[люпения]],
[[люпеният]],
[[люпена]],
[[люпената]],
[[люпено]],
[[люпеното]],
[[люпени]],
[[люпените]],
[[люпещ]],
[[люпещия]],
[[люпещият]],
[[люпеща]],
[[люпещата]],
[[люпещо]],
[[люпещото]],
[[люпещи]],
[[люпещите]],
[[люпейки]],
[[люпил съм]],
[[люпила съм]],
[[люпило съм]],
[[люпили сме]],
[[люпил си]],
[[люпила си]],
[[люпило си]],
[[люпили сте]],
[[люпил е]],
[[люпила е]],
[[люпило е]],
[[люпили са]],
[[бях люпил]],
[[бях люпила]],
[[бях люпило]],
[[бяхме люпили]],
[[беше люпил]],
[[беше люпила]],
[[беше люпило]],
[[бяхте люпили]],
[[бяха люпили]],
[[ще люпя]],
[[ще люпим]],
[[ще люпиш]],
[[ще люпите]],
[[ще люпи]],
[[ще люпят]],
[[ще съм люпил]],
[[ще съм люпила]],
[[ще съм люпило]],
[[ще сме люпили]],
[[ще си люпил]],
[[ще си люпила]],
[[ще си люпило]],
[[ще сте люпили]],
[[ще е люпил]],
[[ще е люпила]],
[[ще е люпило]],
[[ще са люпили]],
[[щях да люпя]],
[[щяхме да люпим]],
[[щеше да люпиш]],
[[щяхте да люпите]],
[[щеше да люпи]],
[[щяха да люпят]],
[[щях да съм люпил]],
[[щях да съм люпила]],
[[щях да съм люпило]],
[[щяхме да сме люпили]],
[[щеше да си люпил]],
[[щеше да си люпила]],
[[щеше да си люпило]],
[[щяхте да сте люпили]],
[[щеше да е люпил]],
[[щеше да е люпила]],
[[щеше да е люпило]],
[[щяха да са люпили]],
[[люпел съм]],
[[люпела съм]],
[[люпело съм]],
[[люпели сме]],
[[люпел си]],
[[люпела си]],
[[люпело си]],
[[люпели сте]],
[[люпел е]],
[[люпела е]],
[[люпело е]],
[[люпели са]],
[[бил съм люпил]],
[[била съм люпила]],
[[било съм люпило]],
[[били сме люпили]],
[[бил си люпил]],
[[била си люпила]],
[[било си люпило]],
[[били сте люпили]],
[[бил е люпил]],
[[била е люпила]],
[[било е люпило]],
[[били са люпили]],
[[щял съм да люпя]],
[[щяла съм да люпя]],
[[щяло съм да люпя]],
[[щели сме да люпим]],
[[щял си да люпиш]],
[[щяла си да люпиш]],
[[щяло си да люпиш]],
[[щели сте да люпите]],
[[щял да люпи]],
[[щяла да люпи]],
[[щяло да люпи]],
[[щели да люпят]],
[[щял е да люпи]],
[[щяла е да люпи]],
[[щяло е да люпи]],
[[щели са да люпят]],
[[щял съм да съм люпил]],
[[щяла съм да съм люпила]],
[[щяло съм да съм люпило]],
[[щели сме да сме люпили]],
[[щял си да си люпил]],
[[щяла си да си люпила]],
[[щяло си да си люпило]],
[[щели сте да сте люпили]],
[[щял да е люпил]],
[[щяла да е люпила]],
[[щяло да е люпило]],
[[щели да са люпили]],
[[щял е да е люпил]],
[[щяла е да е люпила]],
[[щяло е да е люпило]],
[[щели са да са люпили]],
[[бих люпил]],
[[бих люпила]],
[[бих люпило]],
[[бихме люпили]],
[[би люпил]],
[[би люпила]],
[[би люпило]],
[[бихте люпили]],
[[биха люпили]],
}}</text>
      <sha1>9f7ucc0o2l7zk8azs7ckxqaz6cnz8jo</sha1>
    </revision>
  </page>
  <page>
    <title>Шаблон:Словоформи/лютя</title>
    <ns>10</ns>
    <id>450645</id>
    <revision>
      <id>482627</id>
      <timestamp>2005-05-07T21:14:48Z</timestamp>
      <contributor>
        <username>Bgbot</username>
        <id>83</id>
      </contributor>
      <comment>Борислав: Шаблон със словоформи</comment>
      <model>wikitext</model>
      <format>text/x-wiki</format>
      <text bytes="18890" xml:space="preserve">{{Шаблон:Словоформи/Глагол|
  ОСНОВНА ФОРМА = лютя
| СЕГ.ВР., 1Л., ЕД.Ч. = лю·тя
| СЕГ.ВР., 1Л., МН.Ч. = лю·тим
| СЕГ.ВР., 2Л., ЕД.Ч. = лю·тиш
| СЕГ.ВР., 2Л., МН.Ч. = лю·ти·те
| СЕГ.ВР., 3Л., ЕД.Ч. = лю·ти
| СЕГ.ВР., 3Л., МН.Ч. = лю·тят
| МИН.СВ.ВР., 1Л., ЕД.Ч. = лю·тих
| МИН.СВ.ВР., 1Л., МН.Ч. = лю·тих·ме
| МИН.СВ.ВР., 2Л., ЕД.Ч. = лю·ти
| МИН.СВ.ВР., 2Л., МН.Ч. = лю·тих·те
| МИН.СВ.ВР., 3Л., ЕД.Ч. = лю·ти
| МИН.СВ.ВР., 3Л., МН.Ч. = лю·ти·ха
| МИН.НЕСВ.ВР., 1Л., ЕД.Ч. = лю·тях
| МИН.НЕСВ.ВР., 1Л., МН.Ч. = лю·тях·ме
| МИН.НЕСВ.ВР., 2Л., ЕД.Ч. = лю·те·ше
| МИН.НЕСВ.ВР., 2Л., МН.Ч. = лю·тях·те
| МИН.НЕСВ.ВР., 3Л., ЕД.Ч. = лю·те·ше
| МИН.НЕСВ.ВР., 3Л., МН.Ч. = лю·тя·ха
| МИН.НЕОПР.ВР., 1Л., ЕД.Ч., М.Р. = лютил съм
| МИН.НЕОПР.ВР., 1Л., ЕД.Ч., Ж.Р. = лютила съм
| МИН.НЕОПР.ВР., 1Л., ЕД.Ч., СР.Р. = лютило съм
| МИН.НЕОПР.ВР., 1Л., МН.Ч. = лютили сме
| МИН.НЕОПР.ВР., 2Л., ЕД.Ч., М.Р. = лютил си
| МИН.НЕОПР.ВР., 2Л., ЕД.Ч., Ж.Р. = лютила си
| МИН.НЕОПР.ВР., 2Л., ЕД.Ч., СР.Р. = лютило си
| МИН.НЕОПР.ВР., 2Л., МН.Ч. = лютили сте
| МИН.НЕОПР.ВР., 3Л., ЕД.Ч., М.Р. = лютил е
| МИН.НЕОПР.ВР., 3Л., ЕД.Ч., Ж.Р. = лютила е
| МИН.НЕОПР.ВР., 3Л., ЕД.Ч., СР.Р. = лютило е
| МИН.НЕОПР.ВР., 3Л., МН.Ч. = лютили са
| МИН.ПРЕД.ВР., 1Л., ЕД.Ч., М.Р. = бях лютил
| МИН.ПРЕД.ВР., 1Л., ЕД.Ч., Ж.Р. = бях лютила
| МИН.ПРЕД.ВР., 1Л., ЕД.Ч., СР.Р. = бях лютило
| МИН.ПРЕД.ВР., 1Л., МН.Ч. = бяхме лютили
| МИН.ПРЕД.ВР., 2Л., ЕД.Ч., М.Р. = беше лютил
| МИН.ПРЕД.ВР., 2Л., ЕД.Ч., Ж.Р. = беше лютила
| МИН.ПРЕД.ВР., 2Л., ЕД.Ч., СР.Р. = беше лютило
| МИН.ПРЕД.ВР., 2Л., МН.Ч. = бяхте лютили
| МИН.ПРЕД.ВР., 3Л., ЕД.Ч., М.Р. = беше лютил
| МИН.ПРЕД.ВР., 3Л., ЕД.Ч., Ж.Р. = беше лютила
| МИН.ПРЕД.ВР., 3Л., ЕД.Ч., СР.Р. = беше лютило
| МИН.ПРЕД.ВР., 3Л., МН.Ч. = бяха лютили
| БЪД.ВР., 1Л., ЕД.Ч. = ще лютя
| БЪД.ВР., 1Л., МН.Ч. = ще лютим
| БЪД.ВР., 2Л., ЕД.Ч. = ще лютиш
| БЪД.ВР., 2Л., МН.Ч. = ще лютите
| БЪД.ВР., 3Л., ЕД.Ч. = ще люти
| БЪД.ВР., 3Л., МН.Ч. = ще лютят
| БЪД.ПРЕД.ВР., 1Л., ЕД.Ч., М.Р. = ще съм лютил
| БЪД.ПРЕД.ВР., 1Л., ЕД.Ч., Ж.Р. = ще съм лютила
| БЪД.ПРЕД.ВР., 1Л., ЕД.Ч., СР.Р. = ще съм лютило
| БЪД.ПРЕД.ВР., 1Л., МН.Ч. = ще сме лютили
| БЪД.ПРЕД.ВР., 2Л., ЕД.Ч., М.Р. = ще си лютил
| БЪД.ПРЕД.ВР., 2Л., ЕД.Ч., Ж.Р. = ще си лютила
| БЪД.ПРЕД.ВР., 2Л., ЕД.Ч., СР.Р. = ще си лютило
| БЪД.ПРЕД.ВР., 2Л., МН.Ч. = ще сте лютили
| БЪД.ПРЕД.ВР., 3Л., ЕД.Ч., М.Р. = ще е лютил
| БЪД.ПРЕД.ВР., 3Л., ЕД.Ч., Ж.Р. = ще е лютила
| БЪД.ПРЕД.ВР., 3Л., ЕД.Ч., СР.Р. = ще е лютило
| БЪД.ПРЕД.ВР., 3Л., МН.Ч. = ще са лютили
| БЪД.ВР. В МИН., 1Л., ЕД.Ч. = щях да лютя
| БЪД.ВР. В МИН., 1Л., МН.Ч. = щяхме да лютим
| БЪД.ВР. В МИН., 2Л., ЕД.Ч. = щеше да лютиш
| БЪД.ВР. В МИН., 2Л., МН.Ч. = щяхте да лютите
| БЪД.ВР. В МИН., 3Л., ЕД.Ч. = щеше да люти
| БЪД.ВР. В МИН., 3Л., МН.Ч. = щяха да лютят
| БЪД.ПРЕД.ВР. В МИН., 1Л., ЕД.Ч., М.Р. = щях да съм лютил
| БЪД.ПРЕД.ВР. В МИН., 1Л., ЕД.Ч., Ж.Р. = щях да съм лютила
| БЪД.ПРЕД.ВР. В МИН., 1Л., ЕД.Ч., СР.Р. = щях да съм лютило
| БЪД.ПРЕД.ВР. В МИН., 1Л., МН.Ч. = щяхме да сме лютили
| БЪД.ПРЕД.ВР. В МИН., 2Л., ЕД.Ч., М.Р. = щеше да си лютил
| БЪД.ПРЕД.ВР. В МИН., 2Л., ЕД.Ч., Ж.Р. = щеше да си лютила
| БЪД.ПРЕД.ВР. В МИН., 2Л., ЕД.Ч., СР.Р. = щеше да си лютило
| БЪД.ПРЕД.ВР. В МИН., 2Л., МН.Ч. = щяхте да сте лютили
| БЪД.ПРЕД.ВР. В МИН., 3Л., ЕД.Ч., М.Р. = щеше да е лютил
| БЪД.ПРЕД.ВР. В МИН., 3Л., ЕД.Ч., Ж.Р. = щеше да е лютила
| БЪД.ПРЕД.ВР. В МИН., 3Л., ЕД.Ч., СР.Р. = щеше да е лютило
| БЪД.ПРЕД.ВР. В МИН., 3Л., МН.Ч. = щяха да са лютили
| ПР.НАКЛ., СЕГ.ВР., 1Л., ЕД.Ч., М.Р. = лютял съм
| ПР.НАКЛ., СЕГ.ВР., 1Л., ЕД.Ч., Ж.Р. = лютяла съм
| ПР.НАКЛ., СЕГ.ВР., 1Л., ЕД.Ч., СР.Р. = лютяло съм
| ПР.НАКЛ., СЕГ.ВР., 1Л., МН.Ч. = лютели сме
| ПР.НАКЛ., СЕГ.ВР., 2Л., ЕД.Ч., М.Р. = лютял си
| ПР.НАКЛ., СЕГ.ВР., 2Л., ЕД.Ч., Ж.Р. = лютяла си
| ПР.НАКЛ., СЕГ.ВР., 2Л., ЕД.Ч., СР.Р. = лютяло си
| ПР.НАКЛ., СЕГ.ВР., 2Л., МН.Ч. = лютели сте
| ПР.НАКЛ., СЕГ.ВР., 3Л., ЕД.Ч., М.Р. = лютял (е)
| ПР.НАКЛ., СЕГ.ВР., 3Л., ЕД.Ч., Ж.Р. = лютяла (е)
| ПР.НАКЛ., СЕГ.ВР., 3Л., ЕД.Ч., СР.Р. = лютяло (е)
| ПР.НАКЛ., СЕГ.ВР., 3Л., МН.Ч. = лютели (са)
| ПР.НАКЛ., МИН.СВ.ВР., 1Л., ЕД.Ч., М.Р. = лютил съм
| ПР.НАКЛ., МИН.СВ.ВР., 1Л., ЕД.Ч., Ж.Р. = лютила съм
| ПР.НАКЛ., МИН.СВ.ВР., 1Л., ЕД.Ч., СР.Р. = лютило съм
| ПР.НАКЛ., МИН.СВ.ВР., 1Л., МН.Ч. = лютили сме
| ПР.НАКЛ., МИН.СВ.ВР., 2Л., ЕД.Ч., М.Р. = лютил си
| ПР.НАКЛ., МИН.СВ.ВР., 2Л., ЕД.Ч., Ж.Р. = лютила си
| ПР.НАКЛ., МИН.СВ.ВР., 2Л., ЕД.Ч., СР.Р. = лютило си
| ПР.НАКЛ., МИН.СВ.ВР., 2Л., МН.Ч. = лютили сте
| ПР.НАКЛ., МИН.СВ.ВР., 3Л., ЕД.Ч., М.Р. = лютил (е)
| ПР.НАКЛ., МИН.СВ.ВР., 3Л., ЕД.Ч., Ж.Р. = лютила (е)
| ПР.НАКЛ., МИН.СВ.ВР., 3Л., ЕД.Ч., СР.Р. = лютило (е)
| ПР.НАКЛ., МИН.СВ.ВР., 3Л., МН.Ч. = лютили (са)
| ПР.НАКЛ., МИН.НЕОПР.ВР., 1Л., ЕД.Ч., М.Р. = бил съм лютил
| ПР.НАКЛ., МИН.НЕОПР.ВР., 1Л., ЕД.Ч., Ж.Р. = била съм лютила
| ПР.НАКЛ., МИН.НЕОПР.ВР., 1Л., ЕД.Ч., СР.Р. = било съм лютило
| ПР.НАКЛ., МИН.НЕОПР.ВР., 1Л., МН.Ч. = били сме лютили
| ПР.НАКЛ., МИН.НЕОПР.ВР., 2Л., ЕД.Ч., М.Р. = бил си лютил
| ПР.НАКЛ., МИН.НЕОПР.ВР., 2Л., ЕД.Ч., Ж.Р. = била си лютила
| ПР.НАКЛ., МИН.НЕОПР.ВР., 2Л., ЕД.Ч., СР.Р. = било си лютило
| ПР.НАКЛ., МИН.НЕОПР.ВР., 2Л., МН.Ч. = били сте лютили
| ПР.НАКЛ., МИН.НЕОПР.ВР., 3Л., ЕД.Ч., М.Р. = бил (е) лютил
| ПР.НАКЛ., МИН.НЕОПР.ВР., 3Л., ЕД.Ч., Ж.Р. = била (е) лютила
| ПР.НАКЛ., МИН.НЕОПР.ВР., 3Л., ЕД.Ч., СР.Р. = било (е) лютило
| ПР.НАКЛ., МИН.НЕОПР.ВР., 3Л., МН.Ч. = били (са) лютили
| ПР.НАКЛ., БЪД.ВР., 1Л., ЕД.Ч., М.Р. = щял съм да лютя
| ПР.НАКЛ., БЪД.ВР., 1Л., ЕД.Ч., Ж.Р. = щяла съм да лютя
| ПР.НАКЛ., БЪД.ВР., 1Л., ЕД.Ч., СР.Р. = щяло съм да лютя
| ПР.НАКЛ., БЪД.ВР., 1Л., МН.Ч. = щели сме да лютим
| ПР.НАКЛ., БЪД.ВР., 2Л., ЕД.Ч., М.Р. = щял си да лютиш
| ПР.НАКЛ., БЪД.ВР., 2Л., ЕД.Ч., Ж.Р. = щяла си да лютиш
| ПР.НАКЛ., БЪД.ВР., 2Л., ЕД.Ч., СР.Р. = щяло си да лютиш
| ПР.НАКЛ., БЪД.ВР., 2Л., МН.Ч. = щели сте да лютите
| ПР.НАКЛ., БЪД.ВР., 3Л., ЕД.Ч., М.Р. = щял (е) да люти
| ПР.НАКЛ., БЪД.ВР., 3Л., ЕД.Ч., Ж.Р. = щяла (е) да люти
| ПР.НАКЛ., БЪД.ВР., 3Л., ЕД.Ч., СР.Р. = щяло (е) да люти
| ПР.НАКЛ., БЪД.ВР., 3Л., МН.Ч. = щели (са) да лютят
| ПР.НАКЛ., БЪД.ПРЕД.ВР., 1Л., ЕД.Ч., М.Р. = щял съм да съм лютил
| ПР.НАКЛ., БЪД.ПРЕД.ВР., 1Л., ЕД.Ч., Ж.Р. = щяла съм да съм лютила
| ПР.НАКЛ., БЪД.ПРЕД.ВР., 1Л., ЕД.Ч., СР.Р. = щяло съм да съм лютило
| ПР.НАКЛ., БЪД.ПРЕД.ВР., 1Л., МН.Ч. = щели сме да сме лютили
| ПР.НАКЛ., БЪД.ПРЕД.ВР., 2Л., ЕД.Ч., М.Р. = щял си да си лютил
| ПР.НАКЛ., БЪД.ПРЕД.ВР., 2Л., ЕД.Ч., Ж.Р. = щяла си да си лютила
| ПР.НАКЛ., БЪД.ПРЕД.ВР., 2Л., ЕД.Ч., СР.Р. = щяло си да си лютило
| ПР.НАКЛ., БЪД.ПРЕД.ВР., 2Л., МН.Ч. = щели сте да сте лютили
| ПР.НАКЛ., БЪД.ПРЕД.ВР., 3Л., ЕД.Ч., М.Р. = щял (е) да е лютил
| ПР.НАКЛ., БЪД.ПРЕД.ВР., 3Л., ЕД.Ч., Ж.Р. = щяла (е) да е лютила
| ПР.НАКЛ., БЪД.ПРЕД.ВР., 3Л., ЕД.Ч., СР.Р. = щяло (е) да е лютило
| ПР.НАКЛ., БЪД.ПРЕД.ВР., 3Л., МН.Ч. = щели (са) да са лютили
| УСЛОВНО НАКЛОНЕНИЕ, 1Л., ЕД.Ч., М.Р. = бих лютил
| УСЛОВНО НАКЛОНЕНИЕ, 1Л., ЕД.Ч., Ж.Р. = бих лютила
| УСЛОВНО НАКЛОНЕНИЕ, 1Л., ЕД.Ч., СР.Р. = бих лютило
| УСЛОВНО НАКЛОНЕНИЕ, 1Л., МН.Ч. = бихме лютили
| УСЛОВНО НАКЛОНЕНИЕ, 2Л., ЕД.Ч., М.Р. = би лютил
| УСЛОВНО НАКЛОНЕНИЕ, 2Л., ЕД.Ч., Ж.Р. = би лютила
| УСЛОВНО НАКЛОНЕНИЕ, 2Л., ЕД.Ч., СР.Р. = би лютило
| УСЛОВНО НАКЛОНЕНИЕ, 2Л., МН.Ч. = бихте лютили
| УСЛОВНО НАКЛОНЕНИЕ, 3Л., ЕД.Ч., М.Р. = би лютил
| УСЛОВНО НАКЛОНЕНИЕ, 3Л., ЕД.Ч., Ж.Р. = би лютила
| УСЛОВНО НАКЛОНЕНИЕ, 3Л., ЕД.Ч., СР.Р. = би лютило
| УСЛОВНО НАКЛОНЕНИЕ, 3Л., МН.Ч. = биха лютили
| ПОВЕЛИТЕЛНО НАКЛОНЕНИЕ, ЕД.Ч. = лю·ти
| ПОВЕЛИТЕЛНО НАКЛОНЕНИЕ, МН.Ч. = лю·те·те
| МИН.СТРАД.ПРИЧ. М.Р. = лю·тен
| МИН.СТРАД.ПРИЧ. М.Р. НЕПЪЛЕН ЧЛЕН = лю·те·ния
| МИН.СТРАД.ПРИЧ. М.Р. ПЪЛЕН ЧЛЕН = лю·те·ни·ят
| МИН.СТРАД.ПРИЧ. Ж.Р. = лю·те·на
| МИН.СТРАД.ПРИЧ. Ж.Р. ЧЛЕН = лю·те·на·та
| МИН.СТРАД.ПРИЧ. СР.Р. = лю·те·но
| МИН.СТРАД.ПРИЧ. СР.Р. ЧЛЕН = лю·те·но·то
| МИН.СТРАД.ПРИЧ. МН.Ч. = лю·те·ни
| МИН.СТРАД.ПРИЧ. МН.Ч. ЧЛЕН = лю·те·ни·те
| МИН.ДЕЯТ.СВ.ПРИЧ. М.Р. = лю·тил
| МИН.ДЕЯТ.СВ.ПРИЧ. М.Р. НЕПЪЛЕН ЧЛЕН = лю·ти·лия
| МИН.ДЕЯТ.СВ.ПРИЧ. М.Р. ПЪЛЕН ЧЛЕН = лю·ти·ли·ят
| МИН.ДЕЯТ.СВ.ПРИЧ. Ж.Р. = лю·ти·ла
| МИН.ДЕЯТ.СВ.ПРИЧ. Ж.Р. ЧЛЕН = лю·ти·ла·та
| МИН.ДЕЯТ.СВ.ПРИЧ. СР.Р. = лю·ти·ло
| МИН.ДЕЯТ.СВ.ПРИЧ. СР.Р. ЧЛЕН = лю·ти·ло·то
| МИН.ДЕЯТ.СВ.ПРИЧ. МН.Ч. = лю·ти·ли
| МИН.ДЕЯТ.СВ.ПРИЧ. МН.Ч. ЧЛЕН = лю·ти·ли·те
| МИН.ДЕЯТ.НЕСВ.ПРИЧ. М.Р. = лю·тял
| МИН.ДЕЯТ.НЕСВ.ПРИЧ. М.Р. НЕПЪЛЕН ЧЛЕН = лю·тя·лия
| МИН.ДЕЯТ.НЕСВ.ПРИЧ. М.Р. ПЪЛЕН ЧЛЕН = лю·тя·ли·ят
| МИН.ДЕЯТ.НЕСВ.ПРИЧ. Ж.Р. = лю·тя·ла
| МИН.ДЕЯТ.НЕСВ.ПРИЧ. Ж.Р. ЧЛЕН = лю·тя·ла·та
| МИН.ДЕЯТ.НЕСВ.ПРИЧ. СР.Р. = лю·тя·ло
| МИН.ДЕЯТ.НЕСВ.ПРИЧ. СР.Р. ЧЛЕН = лю·тя·ло·то
| МИН.ДЕЯТ.НЕСВ.ПРИЧ. МН.Ч. = лю·те·ли
| МИН.ДЕЯТ.НЕСВ.ПРИЧ. МН.Ч. ЧЛЕН = лю·те·ли·те
| СЕГ.ДЕЯТ.ПРИЧ. М.Р. = лю·тящ
| СЕГ.ДЕЯТ.ПРИЧ. М.Р. НЕПЪЛЕН ЧЛЕН = лю·тя·щия
| СЕГ.ДЕЯТ.ПРИЧ. М.Р. ПЪЛЕН ЧЛЕН = лю·тя·щи·ят
| СЕГ.ДЕЯТ.ПРИЧ. Ж.Р. = лю·тя·ща
| СЕГ.ДЕЯТ.ПРИЧ. Ж.Р. ЧЛЕН = лю·тя·ща·та
| СЕГ.ДЕЯТ.ПРИЧ. СР.Р. = лю·тя·що
| СЕГ.ДЕЯТ.ПРИЧ. СР.Р. ЧЛЕН = лю·тя·що·то
| СЕГ.ДЕЯТ.ПРИЧ. МН.Ч. = лю·тя·щи
| СЕГ.ДЕЯТ.ПРИЧ. МН.Ч. ЧЛЕН = лю·тя·щи·те
| ДЕЕПРИЧАСТИЕ = лю·тей·ки
| СКРИТИ ПРЕПРАТКИ = 
[[лютя]],
[[лютиш]],
[[люти]],
[[лютим]],
[[лютите]],
[[лютят]],
[[лютих]],
[[лютихме]],
[[лютихте]],
[[лютиха]],
[[лютях]],
[[лютеше]],
[[лютяхме]],
[[лютяхте]],
[[лютяха]],
[[лютете]],
[[лютил]],
[[лютилия]],
[[лютилият]],
[[лютила]],
[[лютилата]],
[[лютило]],
[[лютилото]],
[[лютили]],
[[лютилите]],
[[лютял]],
[[лютялия]],
[[лютялият]],
[[лютяла]],
[[лютялата]],
[[лютяло]],
[[лютялото]],
[[лютели]],
[[лютелите]],
[[лютен]],
[[лютения]],
[[лютеният]],
[[лютена]],
[[лютената]],
[[лютено]],
[[лютеното]],
[[лютени]],
[[лютените]],
[[лютящ]],
[[лютящия]],
[[лютящият]],
[[лютяща]],
[[лютящата]],
[[лютящо]],
[[лютящото]],
[[лютящи]],
[[лютящите]],
[[лютейки]],
[[лютил съм]],
[[лютила съм]],
[[лютило съм]],
[[лютили сме]],
[[лютил си]],
[[лютила си]],
[[лютило си]],
[[лютили сте]],
[[лютил е]],
[[лютила е]],
[[лютило е]],
[[лютили са]],
[[бях лютил]],
[[бях лютила]],
[[бях лютило]],
[[бяхме лютили]],
[[беше лютил]],
[[беше лютила]],
[[беше лютило]],
[[бяхте лютили]],
[[бяха лютили]],
[[ще лютя]],
[[ще лютим]],
[[ще лютиш]],
[[ще лютите]],
[[ще люти]],
[[ще лютят]],
[[ще съм лютил]],
[[ще съм лютила]],
[[ще съм лютило]],
[[ще сме лютили]],
[[ще си лютил]],
[[ще си лютила]],
[[ще си лютило]],
[[ще сте лютили]],
[[ще е лютил]],
[[ще е лютила]],
[[ще е лютило]],
[[ще са лютили]],
[[щях да лютя]],
[[щяхме да лютим]],
[[щеше да лютиш]],
[[щяхте да лютите]],
[[щеше да люти]],
[[щяха да лютят]],
[[щях да съм лютил]],
[[щях да съм лютила]],
[[щях да съм лютило]],
[[щяхме да сме лютили]],
[[щеше да си лютил]],
[[щеше да си лютила]],
[[щеше да си лютило]],
[[щяхте да сте лютили]],
[[щеше да е лютил]],
[[щеше да е лютила]],
[[щеше да е лютило]],
[[щяха да са лютили]],
[[лютял съм]],
[[лютяла съм]],
[[лютяло съм]],
[[лютели сме]],
[[лютял си]],
[[лютяла си]],
[[лютяло си]],
[[лютели сте]],
[[лютял е]],
[[лютяла е]],
[[лютяло е]],
[[лютели са]],
[[бил съм лютил]],
[[била съм лютила]],
[[било съм лютило]],
[[били сме лютили]],
[[бил си лютил]],
[[била си лютила]],
[[било си лютило]],
[[били сте лютили]],
[[бил е лютил]],
[[била е лютила]],
[[било е лютило]],
[[били са лютили]],
[[щял съм да лютя]],
[[щяла съм да лютя]],
[[щяло съм да лютя]],
[[щели сме да лютим]],
[[щял си да лютиш]],
[[щяла си да лютиш]],
[[щяло си да лютиш]],
[[щели сте да лютите]],
[[щял да люти]],
[[щяла да люти]],
[[щяло да люти]],
[[щели да лютят]],
[[щял е да люти]],
[[щяла е да люти]],
[[щяло е да люти]],
[[щели са да лютят]],
[[щял съм да съм лютил]],
[[щяла съм да съм лютила]],
[[щяло съм да съм лютило]],
[[щели сме да сме лютили]],
[[щял си да си лютил]],
[[щяла си да си лютила]],
[[щяло си да си лютило]],
[[щели сте да сте лютили]],
[[щял да е лютил]],
[[щяла да е лютила]],
[[щяло да е лютило]],
[[щели да са лютили]],
[[щял е да е лютил]],
[[щяла е да е лютила]],
[[щяло е да е лютило]],
[[щели са да са лютили]],
[[бих лютил]],
[[бих лютила]],
[[бих лютило]],
[[бихме лютили]],
[[би лютил]],
[[би лютила]],
[[би лютило]],
[[бихте лютили]],
[[биха лютили]],
}}</text>
      <sha1>snywu21v4svgo8fjmww2dnoevw2fm42</sha1>
    </revision>
  </page>
  <page>
    <title>Шаблон:Словоформи/люшвам</title>
    <ns>10</ns>
    <id>517820</id>
    <revision>
      <id>549800</id>
      <timestamp>2005-05-11T05:00:25Z</timestamp>
      <contributor>
        <username>Bgbot</username>
        <id>83</id>
      </contributor>
      <comment>Борислав: Шаблон със словоформи</comment>
      <model>wikitext</model>
      <format>text/x-wiki</format>
      <text bytes="19112" xml:space="preserve">{{Шаблон:Словоформи/Глагол|
  ОСНОВНА ФОРМА = люшвам
| СЕГ.ВР., 1Л., ЕД.Ч. = люш·вам
| СЕГ.ВР., 1Л., МН.Ч. = люш·ва·ме
| СЕГ.ВР., 2Л., ЕД.Ч. = люш·ваш
| СЕГ.ВР., 2Л., МН.Ч. = люш·ва·те
| СЕГ.ВР., 3Л., ЕД.Ч. = люш·ва
| СЕГ.ВР., 3Л., МН.Ч. = люш·ват
| МИН.СВ.ВР., 1Л., ЕД.Ч. = люш·вах
| МИН.СВ.ВР., 1Л., МН.Ч. = люш·вах·ме
| МИН.СВ.ВР., 2Л., ЕД.Ч. = люш·ва
| МИН.СВ.ВР., 2Л., МН.Ч. = люш·вах·те
| МИН.СВ.ВР., 3Л., ЕД.Ч. = люш·ва
| МИН.СВ.ВР., 3Л., МН.Ч. = люш·ва·ха
| МИН.НЕСВ.ВР., 1Л., ЕД.Ч. = люш·вах
| МИН.НЕСВ.ВР., 1Л., МН.Ч. = люш·вах·ме
| МИН.НЕСВ.ВР., 2Л., ЕД.Ч. = люш·ва·ше
| МИН.НЕСВ.ВР., 2Л., МН.Ч. = люш·вах·те
| МИН.НЕСВ.ВР., 3Л., ЕД.Ч. = люш·ва·ше
| МИН.НЕСВ.ВР., 3Л., МН.Ч. = люш·ва·ха
| МИН.НЕОПР.ВР., 1Л., ЕД.Ч., М.Р. = люшвал съм
| МИН.НЕОПР.ВР., 1Л., ЕД.Ч., Ж.Р. = люшвала съм
| МИН.НЕОПР.ВР., 1Л., ЕД.Ч., СР.Р. = люшвало съм
| МИН.НЕОПР.ВР., 1Л., МН.Ч. = люшвали сме
| МИН.НЕОПР.ВР., 2Л., ЕД.Ч., М.Р. = люшвал си
| МИН.НЕОПР.ВР., 2Л., ЕД.Ч., Ж.Р. = люшвала си
| МИН.НЕОПР.ВР., 2Л., ЕД.Ч., СР.Р. = люшвало си
| МИН.НЕОПР.ВР., 2Л., МН.Ч. = люшвали сте
| МИН.НЕОПР.ВР., 3Л., ЕД.Ч., М.Р. = люшвал е
| МИН.НЕОПР.ВР., 3Л., ЕД.Ч., Ж.Р. = люшвала е
| МИН.НЕОПР.ВР., 3Л., ЕД.Ч., СР.Р. = люшвало е
| МИН.НЕОПР.ВР., 3Л., МН.Ч. = люшвали са
| МИН.ПРЕД.ВР., 1Л., ЕД.Ч., М.Р. = бях люшвал
| МИН.ПРЕД.ВР., 1Л., ЕД.Ч., Ж.Р. = бях люшвала
| МИН.ПРЕД.ВР., 1Л., ЕД.Ч., СР.Р. = бях люшвало
| МИН.ПРЕД.ВР., 1Л., МН.Ч. = бяхме люшвали
| МИН.ПРЕД.ВР., 2Л., ЕД.Ч., М.Р. = беше люшвал
| МИН.ПРЕД.ВР., 2Л., ЕД.Ч., Ж.Р. = беше люшвала
| МИН.ПРЕД.ВР., 2Л., ЕД.Ч., СР.Р. = беше люшвало
| МИН.ПРЕД.ВР., 2Л., МН.Ч. = бяхте люшвали
| МИН.ПРЕД.ВР., 3Л., ЕД.Ч., М.Р. = беше люшвал
| МИН.ПРЕД.ВР., 3Л., ЕД.Ч., Ж.Р. = беше люшвала
| МИН.ПРЕД.ВР., 3Л., ЕД.Ч., СР.Р. = беше люшвало
| МИН.ПРЕД.ВР., 3Л., МН.Ч. = бяха люшвали
| БЪД.ВР., 1Л., ЕД.Ч. = ще люшвам
| БЪД.ВР., 1Л., МН.Ч. = ще люшваме
| БЪД.ВР., 2Л., ЕД.Ч. = ще люшваш
| БЪД.ВР., 2Л., МН.Ч. = ще люшвате
| БЪД.ВР., 3Л., ЕД.Ч. = ще люшва
| БЪД.ВР., 3Л., МН.Ч. = ще люшват
| БЪД.ПРЕД.ВР., 1Л., ЕД.Ч., М.Р. = ще съм люшвал
| БЪД.ПРЕД.ВР., 1Л., ЕД.Ч., Ж.Р. = ще съм люшвала
| БЪД.ПРЕД.ВР., 1Л., ЕД.Ч., СР.Р. = ще съм люшвало
| БЪД.ПРЕД.ВР., 1Л., МН.Ч. = ще сме люшвали
| БЪД.ПРЕД.ВР., 2Л., ЕД.Ч., М.Р. = ще си люшвал
| БЪД.ПРЕД.ВР., 2Л., ЕД.Ч., Ж.Р. = ще си люшвала
| БЪД.ПРЕД.ВР., 2Л., ЕД.Ч., СР.Р. = ще си люшвало
| БЪД.ПРЕД.ВР., 2Л., МН.Ч. = ще сте люшвали
| БЪД.ПРЕД.ВР., 3Л., ЕД.Ч., М.Р. = ще е люшвал
| БЪД.ПРЕД.ВР., 3Л., ЕД.Ч., Ж.Р. = ще е люшвала
| БЪД.ПРЕД.ВР., 3Л., ЕД.Ч., СР.Р. = ще е люшвало
| БЪД.ПРЕД.ВР., 3Л., МН.Ч. = ще са люшвали
| БЪД.ВР. В МИН., 1Л., ЕД.Ч. = щях да люшвам
| БЪД.ВР. В МИН., 1Л., МН.Ч. = щяхме да люшваме
| БЪД.ВР. В МИН., 2Л., ЕД.Ч. = щеше да люшваш
| БЪД.ВР. В МИН., 2Л., МН.Ч. = щяхте да люшвате
| БЪД.ВР. В МИН., 3Л., ЕД.Ч. = щеше да люшва
| БЪД.ВР. В МИН., 3Л., МН.Ч. = щяха да люшват
| БЪД.ПРЕД.ВР. В МИН., 1Л., ЕД.Ч., М.Р. = щях да съм люшвал
| БЪД.ПРЕД.ВР. В МИН., 1Л., ЕД.Ч., Ж.Р. = щях да съм люшвала
| БЪД.ПРЕД.ВР. В МИН., 1Л., ЕД.Ч., СР.Р. = щях да съм люшвало
| БЪД.ПРЕД.ВР. В МИН., 1Л., МН.Ч. = щяхме да сме люшвали
| БЪД.ПРЕД.ВР. В МИН., 2Л., ЕД.Ч., М.Р. = щеше да си люшвал
| БЪД.ПРЕД.ВР. В МИН., 2Л., ЕД.Ч., Ж.Р. = щеше да си люшвала
| БЪД.ПРЕД.ВР. В МИН., 2Л., ЕД.Ч., СР.Р. = щеше да си люшвало
| БЪД.ПРЕД.ВР. В МИН., 2Л., МН.Ч. = щяхте да сте люшвали
| БЪД.ПРЕД.ВР. В МИН., 3Л., ЕД.Ч., М.Р. = щеше да е люшвал
| БЪД.ПРЕД.ВР. В МИН., 3Л., ЕД.Ч., Ж.Р. = щеше да е люшвала
| БЪД.ПРЕД.ВР. В МИН., 3Л., ЕД.Ч., СР.Р. = щеше да е люшвало
| БЪД.ПРЕД.ВР. В МИН., 3Л., МН.Ч. = щяха да са люшвали
| ПР.НАКЛ., СЕГ.ВР., 1Л., ЕД.Ч., М.Р. = люшвал съм
| ПР.НАКЛ., СЕГ.ВР., 1Л., ЕД.Ч., Ж.Р. = люшвала съм
| ПР.НАКЛ., СЕГ.ВР., 1Л., ЕД.Ч., СР.Р. = люшвало съм
| ПР.НАКЛ., СЕГ.ВР., 1Л., МН.Ч. = люшвали сме
| ПР.НАКЛ., СЕГ.ВР., 2Л., ЕД.Ч., М.Р. = люшвал си
| ПР.НАКЛ., СЕГ.ВР., 2Л., ЕД.Ч., Ж.Р. = люшвала си
| ПР.НАКЛ., СЕГ.ВР., 2Л., ЕД.Ч., СР.Р. = люшвало си
| ПР.НАКЛ., СЕГ.ВР., 2Л., МН.Ч. = люшвали сте
| ПР.НАКЛ., СЕГ.ВР., 3Л., ЕД.Ч., М.Р. = люшвал (е)
| ПР.НАКЛ., СЕГ.ВР., 3Л., ЕД.Ч., Ж.Р. = люшвала (е)
| ПР.НАКЛ., СЕГ.ВР., 3Л., ЕД.Ч., СР.Р. = люшвало (е)
| ПР.НАКЛ., СЕГ.ВР., 3Л., МН.Ч. = люшвали (са)
| ПР.НАКЛ., МИН.СВ.ВР., 1Л., ЕД.Ч., М.Р. = люшвал съм
| ПР.НАКЛ., МИН.СВ.ВР., 1Л., ЕД.Ч., Ж.Р. = люшвала съм
| ПР.НАКЛ., МИН.СВ.ВР., 1Л., ЕД.Ч., СР.Р. = люшвало съм
| ПР.НАКЛ., МИН.СВ.ВР., 1Л., МН.Ч. = люшвали сме
| ПР.НАКЛ., МИН.СВ.ВР., 2Л., ЕД.Ч., М.Р. = люшвал си
| ПР.НАКЛ., МИН.СВ.ВР., 2Л., ЕД.Ч., Ж.Р. = люшвала си
| ПР.НАКЛ., МИН.СВ.ВР., 2Л., ЕД.Ч., СР.Р. = люшвало си
| ПР.НАКЛ., МИН.СВ.ВР., 2Л., МН.Ч. = люшвали сте
| ПР.НАКЛ., МИН.СВ.ВР., 3Л., ЕД.Ч., М.Р. = люшвал (е)
| ПР.НАКЛ., МИН.СВ.ВР., 3Л., ЕД.Ч., Ж.Р. = люшвала (е)
| ПР.НАКЛ., МИН.СВ.ВР., 3Л., ЕД.Ч., СР.Р. = люшвало (е)
| ПР.НАКЛ., МИН.СВ.ВР., 3Л., МН.Ч. = люшвали (са)
| ПР.НАКЛ., МИН.НЕОПР.ВР., 1Л., ЕД.Ч., М.Р. = бил съм люшвал
| ПР.НАКЛ., МИН.НЕОПР.ВР., 1Л., ЕД.Ч., Ж.Р. = била съм люшвала
| ПР.НАКЛ., МИН.НЕОПР.ВР., 1Л., ЕД.Ч., СР.Р. = било съм люшвало
| ПР.НАКЛ., МИН.НЕОПР.ВР., 1Л., МН.Ч. = били сме люшвали
| ПР.НАКЛ., МИН.НЕОПР.ВР., 2Л., ЕД.Ч., М.Р. = бил си люшвал
| ПР.НАКЛ., МИН.НЕОПР.ВР., 2Л., ЕД.Ч., Ж.Р. = била си люшвала
| ПР.НАКЛ., МИН.НЕОПР.ВР., 2Л., ЕД.Ч., СР.Р. = било си люшвало
| ПР.НАКЛ., МИН.НЕОПР.ВР., 2Л., МН.Ч. = били сте люшвали
| ПР.НАКЛ., МИН.НЕОПР.ВР., 3Л., ЕД.Ч., М.Р. = бил (е) люшвал
| ПР.НАКЛ., МИН.НЕОПР.ВР., 3Л., ЕД.Ч., Ж.Р. = била (е) люшвала
| ПР.НАКЛ., МИН.НЕОПР.ВР., 3Л., ЕД.Ч., СР.Р. = било (е) люшвало
| ПР.НАКЛ., МИН.НЕОПР.ВР., 3Л., МН.Ч. = били (са) люшвали
| ПР.НАКЛ., БЪД.ВР., 1Л., ЕД.Ч., М.Р. = щял съм да люшвам
| ПР.НАКЛ., БЪД.ВР., 1Л., ЕД.Ч., Ж.Р. = щяла съм да люшвам
| ПР.НАКЛ., БЪД.ВР., 1Л., ЕД.Ч., СР.Р. = щяло съм да люшвам
| ПР.НАКЛ., БЪД.ВР., 1Л., МН.Ч. = щели сме да люшваме
| ПР.НАКЛ., БЪД.ВР., 2Л., ЕД.Ч., М.Р. = щял си да люшваш
| ПР.НАКЛ., БЪД.ВР., 2Л., ЕД.Ч., Ж.Р. = щяла си да люшваш
| ПР.НАКЛ., БЪД.ВР., 2Л., ЕД.Ч., СР.Р. = щяло си да люшваш
| ПР.НАКЛ., БЪД.ВР., 2Л., МН.Ч. = щели сте да люшвате
| ПР.НАКЛ., БЪД.ВР., 3Л., ЕД.Ч., М.Р. = щял (е) да люшва
| ПР.НАКЛ., БЪД.ВР., 3Л., ЕД.Ч., Ж.Р. = щяла (е) да люшва
| ПР.НАКЛ., БЪД.ВР., 3Л., ЕД.Ч., СР.Р. = щяло (е) да люшва
| ПР.НАКЛ., БЪД.ВР., 3Л., МН.Ч. = щели (са) да люшват
| ПР.НАКЛ., БЪД.ПРЕД.ВР., 1Л., ЕД.Ч., М.Р. = щял съм да съм люшвал
| ПР.НАКЛ., БЪД.ПРЕД.ВР., 1Л., ЕД.Ч., Ж.Р. = щяла съм да съм люшвала
| ПР.НАКЛ., БЪД.ПРЕД.ВР., 1Л., ЕД.Ч., СР.Р. = щяло съм да съм люшвало
| ПР.НАКЛ., БЪД.ПРЕД.ВР., 1Л., МН.Ч. = щели сме да сме люшвали
| ПР.НАКЛ., БЪД.ПРЕД.ВР., 2Л., ЕД.Ч., М.Р. = щял си да си люшвал
| ПР.НАКЛ., БЪД.ПРЕД.ВР., 2Л., ЕД.Ч., Ж.Р. = щяла си да си люшвала
| ПР.НАКЛ., БЪД.ПРЕД.ВР., 2Л., ЕД.Ч., СР.Р. = щяло си да си люшвало
| ПР.НАКЛ., БЪД.ПРЕД.ВР., 2Л., МН.Ч. = щели сте да сте люшвали
| ПР.НАКЛ., БЪД.ПРЕД.ВР., 3Л., ЕД.Ч., М.Р. = щял (е) да е люшвал
| ПР.НАКЛ., БЪД.ПРЕД.ВР., 3Л., ЕД.Ч., Ж.Р. = щяла (е) да е люшвала
| ПР.НАКЛ., БЪД.ПРЕД.ВР., 3Л., ЕД.Ч., СР.Р. = щяло (е) да е люшвало
| ПР.НАКЛ., БЪД.ПРЕД.ВР., 3Л., МН.Ч. = щели (са) да са люшвали
| УСЛОВНО НАКЛОНЕНИЕ, 1Л., ЕД.Ч., М.Р. = бих люшвал
| УСЛОВНО НАКЛОНЕНИЕ, 1Л., ЕД.Ч., Ж.Р. = бих люшвала
| УСЛОВНО НАКЛОНЕНИЕ, 1Л., ЕД.Ч., СР.Р. = бих люшвало
| УСЛОВНО НАКЛОНЕНИЕ, 1Л., МН.Ч. = бихме люшвали
| УСЛОВНО НАКЛОНЕНИЕ, 2Л., ЕД.Ч., М.Р. = би люшвал
| УСЛОВНО НАКЛОНЕНИЕ, 2Л., ЕД.Ч., Ж.Р. = би люшвала
| УСЛОВНО НАКЛОНЕНИЕ, 2Л., ЕД.Ч., СР.Р. = би люшвало
| УСЛОВНО НАКЛОНЕНИЕ, 2Л., МН.Ч. = бихте люшвали
| УСЛОВНО НАКЛОНЕНИЕ, 3Л., ЕД.Ч., М.Р. = би люшвал
| УСЛОВНО НАКЛОНЕНИЕ, 3Л., ЕД.Ч., Ж.Р. = би люшвала
| УСЛОВНО НАКЛОНЕНИЕ, 3Л., ЕД.Ч., СР.Р. = би люшвало
| УСЛОВНО НАКЛОНЕНИЕ, 3Л., МН.Ч. = биха люшвали
| ПОВЕЛИТЕЛНО НАКЛОНЕНИЕ, ЕД.Ч. = люш·вай
| ПОВЕЛИТЕЛНО НАКЛОНЕНИЕ, МН.Ч. = люш·вай·те
| МИН.СТРАД.ПРИЧ. М.Р. = люш·ван
| МИН.СТРАД.ПРИЧ. М.Р. НЕПЪЛЕН ЧЛЕН = люш·ва·ния
| МИН.СТРАД.ПРИЧ. М.Р. ПЪЛЕН ЧЛЕН = люш·ва·ни·ят
| МИН.СТРАД.ПРИЧ. Ж.Р. = люш·ва·на
| МИН.СТРАД.ПРИЧ. Ж.Р. ЧЛЕН = люш·ва·на·та
| МИН.СТРАД.ПРИЧ. СР.Р. = люш·ва·но
| МИН.СТРАД.ПРИЧ. СР.Р. ЧЛЕН = люш·ва·но·то
| МИН.СТРАД.ПРИЧ. МН.Ч. = люш·ва·ни
| МИН.СТРАД.ПРИЧ. МН.Ч. ЧЛЕН = люш·ва·ни·те
| МИН.ДЕЯТ.СВ.ПРИЧ. М.Р. = люш·вал
| МИН.ДЕЯТ.СВ.ПРИЧ. М.Р. НЕПЪЛЕН ЧЛЕН = люш·ва·лия
| МИН.ДЕЯТ.СВ.ПРИЧ. М.Р. ПЪЛЕН ЧЛЕН = люш·ва·ли·ят
| МИН.ДЕЯТ.СВ.ПРИЧ. Ж.Р. = люш·ва·ла
| МИН.ДЕЯТ.СВ.ПРИЧ. Ж.Р. ЧЛЕН = люш·ва·ла·та
| МИН.ДЕЯТ.СВ.ПРИЧ. СР.Р. = люш·ва·ло
| МИН.ДЕЯТ.СВ.ПРИЧ. СР.Р. ЧЛЕН = люш·ва·ло·то
| МИН.ДЕЯТ.СВ.ПРИЧ. МН.Ч. = люш·ва·ли
| МИН.ДЕЯТ.СВ.ПРИЧ. МН.Ч. ЧЛЕН = люш·ва·ли·те
| МИН.ДЕЯТ.НЕСВ.ПРИЧ. М.Р. = люш·вал
| МИН.ДЕЯТ.НЕСВ.ПРИЧ. М.Р. НЕПЪЛЕН ЧЛЕН = люш·ва·лия
| МИН.ДЕЯТ.НЕСВ.ПРИЧ. М.Р. ПЪЛЕН ЧЛЕН = люш·ва·ли·ят
| МИН.ДЕЯТ.НЕСВ.ПРИЧ. Ж.Р. = люш·ва·ла
| МИН.ДЕЯТ.НЕСВ.ПРИЧ. Ж.Р. ЧЛЕН = люш·ва·ла·та
| МИН.ДЕЯТ.НЕСВ.ПРИЧ. СР.Р. = люш·ва·ло
| МИН.ДЕЯТ.НЕСВ.ПРИЧ. СР.Р. ЧЛЕН = люш·ва·ло·то
| МИН.ДЕЯТ.НЕСВ.ПРИЧ. МН.Ч. = люш·ва·ли
| МИН.ДЕЯТ.НЕСВ.ПРИЧ. МН.Ч. ЧЛЕН = люш·ва·ли·те
| СЕГ.ДЕЯТ.ПРИЧ. М.Р. = люш·ващ
| СЕГ.ДЕЯТ.ПРИЧ. М.Р. НЕПЪЛЕН ЧЛЕН = люш·ва·щия
| СЕГ.ДЕЯТ.ПРИЧ. М.Р. ПЪЛЕН ЧЛЕН = люш·ва·щи·ят
| СЕГ.ДЕЯТ.ПРИЧ. Ж.Р. = люш·ва·ща
| СЕГ.ДЕЯТ.ПРИЧ. Ж.Р. ЧЛЕН = люш·ва·ща·та
| СЕГ.ДЕЯТ.ПРИЧ. СР.Р. = люш·ва·що
| СЕГ.ДЕЯТ.ПРИЧ. СР.Р. ЧЛЕН = люш·ва·що·то
| СЕГ.ДЕЯТ.ПРИЧ. МН.Ч. = люш·ва·щи
| СЕГ.ДЕЯТ.ПРИЧ. МН.Ч. ЧЛЕН = люш·ва·щи·те
| ДЕЕПРИЧАСТИЕ = люш·вай·ки
| СКРИТИ ПРЕПРАТКИ = 
[[люшвам]],
[[люшваш]],
[[люшва]],
[[люшваме]],
[[люшвате]],
[[люшват]],
[[люшвах]],
[[люшвахме]],
[[люшвахте]],
[[люшваха]],
[[люшваше]],
[[люшвай]],
[[люшвайте]],
[[люшвал]],
[[люшвалия]],
[[люшвалият]],
[[люшвала]],
[[люшвалата]],
[[люшвало]],
[[люшвалото]],
[[люшвали]],
[[люшвалите]],
[[люшван]],
[[люшвания]],
[[люшваният]],
[[люшвана]],
[[люшваната]],
[[люшвано]],
[[люшваното]],
[[люшвани]],
[[люшваните]],
[[люшващ]],
[[люшващия]],
[[люшващият]],
[[люшваща]],
[[люшващата]],
[[люшващо]],
[[люшващото]],
[[люшващи]],
[[люшващите]],
[[люшвайки]],
[[люшвал съм]],
[[люшвала съм]],
[[люшвало съм]],
[[люшвали сме]],
[[люшвал си]],
[[люшвала си]],
[[люшвало си]],
[[люшвали сте]],
[[люшвал е]],
[[люшвала е]],
[[люшвало е]],
[[люшвали са]],
[[бях люшвал]],
[[бях люшвала]],
[[бях люшвало]],
[[бяхме люшвали]],
[[беше люшвал]],
[[беше люшвала]],
[[беше люшвало]],
[[бяхте люшвали]],
[[бяха люшвали]],
[[ще люшвам]],
[[ще люшваме]],
[[ще люшваш]],
[[ще люшвате]],
[[ще люшва]],
[[ще люшват]],
[[ще съм люшвал]],
[[ще съм люшвала]],
[[ще съм люшвало]],
[[ще сме люшвали]],
[[ще си люшвал]],
[[ще си люшвала]],
[[ще си люшвало]],
[[ще сте люшвали]],
[[ще е люшвал]],
[[ще е люшвала]],
[[ще е люшвало]],
[[ще са люшвали]],
[[щях да люшвам]],
[[щяхме да люшваме]],
[[щеше да люшваш]],
[[щяхте да люшвате]],
[[щеше да люшва]],
[[щяха да люшват]],
[[щях да съм люшвал]],
[[щях да съм люшвала]],
[[щях да съм люшвало]],
[[щяхме да сме люшвали]],
[[щеше да си люшвал]],
[[щеше да си люшвала]],
[[щеше да си люшвало]],
[[щяхте да сте люшвали]],
[[щеше да е люшвал]],
[[щеше да е люшвала]],
[[щеше да е люшвало]],
[[щяха да са люшвали]],
[[бил съм люшвал]],
[[била съм люшвала]],
[[било съм люшвало]],
[[били сме люшвали]],
[[бил си люшвал]],
[[била си люшвала]],
[[било си люшвало]],
[[били сте люшвали]],
[[бил е люшвал]],
[[била е люшвала]],
[[било е люшвало]],
[[били са люшвали]],
[[щял съм да люшвам]],
[[щяла съм да люшвам]],
[[щяло съм да люшвам]],
[[щели сме да люшваме]],
[[щял си да люшваш]],
[[щяла си да люшваш]],
[[щяло си да люшваш]],
[[щели сте да люшвате]],
[[щял да люшва]],
[[щяла да люшва]],
[[щяло да люшва]],
[[щели да люшват]],
[[щял е да люшва]],
[[щяла е да люшва]],
[[щяло е да люшва]],
[[щели са да люшват]],
[[щял съм да съм люшвал]],
[[щяла съм да съм люшвала]],
[[щяло съм да съм люшвало]],
[[щели сме да сме люшвали]],
[[щял си да си люшвал]],
[[щяла си да си люшвала]],
[[щяло си да си люшвало]],
[[щели сте да сте люшвали]],
[[щял да е люшвал]],
[[щяла да е люшвала]],
[[щяло да е люшвало]],
[[щели да са люшвали]],
[[щял е да е люшвал]],
[[щяла е да е люшвала]],
[[щяло е да е люшвало]],
[[щели са да са люшвали]],
[[бих люшвал]],
[[бих люшвала]],
[[бих люшвало]],
[[бихме люшвали]],
[[би люшвал]],
[[би люшвала]],
[[би люшвало]],
[[бихте люшвали]],
[[биха люшвали]],
}}</text>
      <sha1>aexvcpz80g0wq9kwju60fb7462xd2cc</sha1>
    </revision>
  </page>
  <page>
    <title>Шаблон:Словоформи/люшкам</title>
    <ns>10</ns>
    <id>517831</id>
    <revision>
      <id>549811</id>
      <timestamp>2005-05-11T05:00:35Z</timestamp>
      <contributor>
        <username>Bgbot</username>
        <id>83</id>
      </contributor>
      <comment>Борислав: Шаблон със словоформи</comment>
      <model>wikitext</model>
      <format>text/x-wiki</format>
      <text bytes="19112" xml:space="preserve">{{Шаблон:Словоформи/Глагол|
  ОСНОВНА ФОРМА = люшкам
| СЕГ.ВР., 1Л., ЕД.Ч. = люш·кам
| СЕГ.ВР., 1Л., МН.Ч. = люш·ка·ме
| СЕГ.ВР., 2Л., ЕД.Ч. = люш·каш
| СЕГ.ВР., 2Л., МН.Ч. = люш·ка·те
| СЕГ.ВР., 3Л., ЕД.Ч. = люш·ка
| СЕГ.ВР., 3Л., МН.Ч. = люш·кат
| МИН.СВ.ВР., 1Л., ЕД.Ч. = люш·ках
| МИН.СВ.ВР., 1Л., МН.Ч. = люш·ках·ме
| МИН.СВ.ВР., 2Л., ЕД.Ч. = люш·ка
| МИН.СВ.ВР., 2Л., МН.Ч. = люш·ках·те
| МИН.СВ.ВР., 3Л., ЕД.Ч. = люш·ка
| МИН.СВ.ВР., 3Л., МН.Ч. = люш·ка·ха
| МИН.НЕСВ.ВР., 1Л., ЕД.Ч. = люш·ках
| МИН.НЕСВ.ВР., 1Л., МН.Ч. = люш·ках·ме
| МИН.НЕСВ.ВР., 2Л., ЕД.Ч. = люш·ка·ше
| МИН.НЕСВ.ВР., 2Л., МН.Ч. = люш·ках·те
| МИН.НЕСВ.ВР., 3Л., ЕД.Ч. = люш·ка·ше
| МИН.НЕСВ.ВР., 3Л., МН.Ч. = люш·ка·ха
| МИН.НЕОПР.ВР., 1Л., ЕД.Ч., М.Р. = люшкал съм
| МИН.НЕОПР.ВР., 1Л., ЕД.Ч., Ж.Р. = люшкала съм
| МИН.НЕОПР.ВР., 1Л., ЕД.Ч., СР.Р. = люшкало съм
| МИН.НЕОПР.ВР., 1Л., МН.Ч. = люшкали сме
| МИН.НЕОПР.ВР., 2Л., ЕД.Ч., М.Р. = люшкал си
| МИН.НЕОПР.ВР., 2Л., ЕД.Ч., Ж.Р. = люшкала си
| МИН.НЕОПР.ВР., 2Л., ЕД.Ч., СР.Р. = люшкало си
| МИН.НЕОПР.ВР., 2Л., МН.Ч. = люшкали сте
| МИН.НЕОПР.ВР., 3Л., ЕД.Ч., М.Р. = люшкал е
| МИН.НЕОПР.ВР., 3Л., ЕД.Ч., Ж.Р. = люшкала е
| МИН.НЕОПР.ВР., 3Л., ЕД.Ч., СР.Р. = люшкало е
| МИН.НЕОПР.ВР., 3Л., МН.Ч. = люшкали са
| МИН.ПРЕД.ВР., 1Л., ЕД.Ч., М.Р. = бях люшкал
| МИН.ПРЕД.ВР., 1Л., ЕД.Ч., Ж.Р. = бях люшкала
| МИН.ПРЕД.ВР., 1Л., ЕД.Ч., СР.Р. = бях люшкало
| МИН.ПРЕД.ВР., 1Л., МН.Ч. = бяхме люшкали
| МИН.ПРЕД.ВР., 2Л., ЕД.Ч., М.Р. = беше люшкал
| МИН.ПРЕД.ВР., 2Л., ЕД.Ч., Ж.Р. = беше люшкала
| МИН.ПРЕД.ВР., 2Л., ЕД.Ч., СР.Р. = беше люшкало
| МИН.ПРЕД.ВР., 2Л., МН.Ч. = бяхте люшкали
| МИН.ПРЕД.ВР., 3Л., ЕД.Ч., М.Р. = беше люшкал
| МИН.ПРЕД.ВР., 3Л., ЕД.Ч., Ж.Р. = беше люшкала
| МИН.ПРЕД.ВР., 3Л., ЕД.Ч., СР.Р. = беше люшкало
| МИН.ПРЕД.ВР., 3Л., МН.Ч. = бяха люшкали
| БЪД.ВР., 1Л., ЕД.Ч. = ще люшкам
| БЪД.ВР., 1Л., МН.Ч. = ще люшкаме
| БЪД.ВР., 2Л., ЕД.Ч. = ще люшкаш
| БЪД.ВР., 2Л., МН.Ч. = ще люшкате
| БЪД.ВР., 3Л., ЕД.Ч. = ще люшка
| БЪД.ВР., 3Л., МН.Ч. = ще люшкат
| БЪД.ПРЕД.ВР., 1Л., ЕД.Ч., М.Р. = ще съм люшкал
| БЪД.ПРЕД.ВР., 1Л., ЕД.Ч., Ж.Р. = ще съм люшкала
| БЪД.ПРЕД.ВР., 1Л., ЕД.Ч., СР.Р. = ще съм люшкало
| БЪД.ПРЕД.ВР., 1Л., МН.Ч. = ще сме люшкали
| БЪД.ПРЕД.ВР., 2Л., ЕД.Ч., М.Р. = ще си люшкал
| БЪД.ПРЕД.ВР., 2Л., ЕД.Ч., Ж.Р. = ще си люшкала
| БЪД.ПРЕД.ВР., 2Л., ЕД.Ч., СР.Р. = ще си люшкало
| БЪД.ПРЕД.ВР., 2Л., МН.Ч. = ще сте люшкали
| БЪД.ПРЕД.ВР., 3Л., ЕД.Ч., М.Р. = ще е люшкал
| БЪД.ПРЕД.ВР., 3Л., ЕД.Ч., Ж.Р. = ще е люшкала
| БЪД.ПРЕД.ВР., 3Л., ЕД.Ч., СР.Р. = ще е люшкало
| БЪД.ПРЕД.ВР., 3Л., МН.Ч. = ще са люшкали
| БЪД.ВР. В МИН., 1Л., ЕД.Ч. = щях да люшкам
| БЪД.ВР. В МИН., 1Л., МН.Ч. = щяхме да люшкаме
| БЪД.ВР. В МИН., 2Л., ЕД.Ч. = щеше да люшкаш
| БЪД.ВР. В МИН., 2Л., МН.Ч. = щяхте да люшкате
| БЪД.ВР. В МИН., 3Л., ЕД.Ч. = щеше да люшка
| БЪД.ВР. В МИН., 3Л., МН.Ч. = щяха да люшкат
| БЪД.ПРЕД.ВР. В МИН., 1Л., ЕД.Ч., М.Р. = щях да съм люшкал
| БЪД.ПРЕД.ВР. В МИН., 1Л., ЕД.Ч., Ж.Р. = щях да съм люшкала
| БЪД.ПРЕД.ВР. В МИН., 1Л., ЕД.Ч., СР.Р. = щях да съм люшкало
| БЪД.ПРЕД.ВР. В МИН., 1Л., МН.Ч. = щяхме да сме люшкали
| БЪД.ПРЕД.ВР. В МИН., 2Л., ЕД.Ч., М.Р. = щеше да си люшкал
| БЪД.ПРЕД.ВР. В МИН., 2Л., ЕД.Ч., Ж.Р. = щеше да си люшкала
| БЪД.ПРЕД.ВР. В МИН., 2Л., ЕД.Ч., СР.Р. = щеше да си люшкало
| БЪД.ПРЕД.ВР. В МИН., 2Л., МН.Ч. = щяхте да сте люшкали
| БЪД.ПРЕД.ВР. В МИН., 3Л., ЕД.Ч., М.Р. = щеше да е люшкал
| БЪД.ПРЕД.ВР. В МИН., 3Л., ЕД.Ч., Ж.Р. = щеше да е люшкала
| БЪД.ПРЕД.ВР. В МИН., 3Л., ЕД.Ч., СР.Р. = щеше да е люшкало
| БЪД.ПРЕД.ВР. В МИН., 3Л., МН.Ч. = щяха да са люшкали
| ПР.НАКЛ., СЕГ.ВР., 1Л., ЕД.Ч., М.Р. = люшкал съм
| ПР.НАКЛ., СЕГ.ВР., 1Л., ЕД.Ч., Ж.Р. = люшкала съм
| ПР.НАКЛ., СЕГ.ВР., 1Л., ЕД.Ч., СР.Р. = люшкало съм
| ПР.НАКЛ., СЕГ.ВР., 1Л., МН.Ч. = люшкали сме
| ПР.НАКЛ., СЕГ.ВР., 2Л., ЕД.Ч., М.Р. = люшкал си
| ПР.НАКЛ., СЕГ.ВР., 2Л., ЕД.Ч., Ж.Р. = люшкала си
| ПР.НАКЛ., СЕГ.ВР., 2Л., ЕД.Ч., СР.Р. = люшкало си
| ПР.НАКЛ., СЕГ.ВР., 2Л., МН.Ч. = люшкали сте
| ПР.НАКЛ., СЕГ.ВР., 3Л., ЕД.Ч., М.Р. = люшкал (е)
| ПР.НАКЛ., СЕГ.ВР., 3Л., ЕД.Ч., Ж.Р. = люшкала (е)
| ПР.НАКЛ., СЕГ.ВР., 3Л., ЕД.Ч., СР.Р. = люшкало (е)
| ПР.НАКЛ., СЕГ.ВР., 3Л., МН.Ч. = люшкали (са)
| ПР.НАКЛ., МИН.СВ.ВР., 1Л., ЕД.Ч., М.Р. = люшкал съм
| ПР.НАКЛ., МИН.СВ.ВР., 1Л., ЕД.Ч., Ж.Р. = люшкала съм
| ПР.НАКЛ., МИН.СВ.ВР., 1Л., ЕД.Ч., СР.Р. = люшкало съм
| ПР.НАКЛ., МИН.СВ.ВР., 1Л., МН.Ч. = люшкали сме
| ПР.НАКЛ., МИН.СВ.ВР., 2Л., ЕД.Ч., М.Р. = люшкал си
| ПР.НАКЛ., МИН.СВ.ВР., 2Л., ЕД.Ч., Ж.Р. = люшкала си
| ПР.НАКЛ., МИН.СВ.ВР., 2Л., ЕД.Ч., СР.Р. = люшкало си
| ПР.НАКЛ., МИН.СВ.ВР., 2Л., МН.Ч. = люшкали сте
| ПР.НАКЛ., МИН.СВ.ВР., 3Л., ЕД.Ч., М.Р. = люшкал (е)
| ПР.НАКЛ., МИН.СВ.ВР., 3Л., ЕД.Ч., Ж.Р. = люшкала (е)
| ПР.НАКЛ., МИН.СВ.ВР., 3Л., ЕД.Ч., СР.Р. = люшкало (е)
| ПР.НАКЛ., МИН.СВ.ВР., 3Л., МН.Ч. = люшкали (са)
| ПР.НАКЛ., МИН.НЕОПР.ВР., 1Л., ЕД.Ч., М.Р. = бил съм люшкал
| ПР.НАКЛ., МИН.НЕОПР.ВР., 1Л., ЕД.Ч., Ж.Р. = била съм люшкала
| ПР.НАКЛ., МИН.НЕОПР.ВР., 1Л., ЕД.Ч., СР.Р. = било съм люшкало
| ПР.НАКЛ., МИН.НЕОПР.ВР., 1Л., МН.Ч. = били сме люшкали
| ПР.НАКЛ., МИН.НЕОПР.ВР., 2Л., ЕД.Ч., М.Р. = бил си люшкал
| ПР.НАКЛ., МИН.НЕОПР.ВР., 2Л., ЕД.Ч., Ж.Р. = била си люшкала
| ПР.НАКЛ., МИН.НЕОПР.ВР., 2Л., ЕД.Ч., СР.Р. = било си люшкало
| ПР.НАКЛ., МИН.НЕОПР.ВР., 2Л., МН.Ч. = били сте люшкали
| ПР.НАКЛ., МИН.НЕОПР.ВР., 3Л., ЕД.Ч., М.Р. = бил (е) люшкал
| ПР.НАКЛ., МИН.НЕОПР.ВР., 3Л., ЕД.Ч., Ж.Р. = била (е) люшкала
| ПР.НАКЛ., МИН.НЕОПР.ВР., 3Л., ЕД.Ч., СР.Р. = било (е) люшкало
| ПР.НАКЛ., МИН.НЕОПР.ВР., 3Л., МН.Ч. = били (са) люшкали
| ПР.НАКЛ., БЪД.ВР., 1Л., ЕД.Ч., М.Р. = щял съм да люшкам
| ПР.НАКЛ., БЪД.ВР., 1Л., ЕД.Ч., Ж.Р. = щяла съм да люшкам
| ПР.НАКЛ., БЪД.ВР., 1Л., ЕД.Ч., СР.Р. = щяло съм да люшкам
| ПР.НАКЛ., БЪД.ВР., 1Л., МН.Ч. = щели сме да люшкаме
| ПР.НАКЛ., БЪД.ВР., 2Л., ЕД.Ч., М.Р. = щял си да люшкаш
| ПР.НАКЛ., БЪД.ВР., 2Л., ЕД.Ч., Ж.Р. = щяла си да люшкаш
| ПР.НАКЛ., БЪД.ВР., 2Л., ЕД.Ч., СР.Р. = щяло си да люшкаш
| ПР.НАКЛ., БЪД.ВР., 2Л., МН.Ч. = щели сте да люшкате
| ПР.НАКЛ., БЪД.ВР., 3Л., ЕД.Ч., М.Р. = щял (е) да люшка
| ПР.НАКЛ., БЪД.ВР., 3Л., ЕД.Ч., Ж.Р. = щяла (е) да люшка
| ПР.НАКЛ., БЪД.ВР., 3Л., ЕД.Ч., СР.Р. = щяло (е) да люшка
| ПР.НАКЛ., БЪД.ВР., 3Л., МН.Ч. = щели (са) да люшкат
| ПР.НАКЛ., БЪД.ПРЕД.ВР., 1Л., ЕД.Ч., М.Р. = щял съм да съм люшкал
| ПР.НАКЛ., БЪД.ПРЕД.ВР., 1Л., ЕД.Ч., Ж.Р. = щяла съм да съм люшкала
| ПР.НАКЛ., БЪД.ПРЕД.ВР., 1Л., ЕД.Ч., СР.Р. = щяло съм да съм люшкало
| ПР.НАКЛ., БЪД.ПРЕД.ВР., 1Л., МН.Ч. = щели сме да сме люшкали
| ПР.НАКЛ., БЪД.ПРЕД.ВР., 2Л., ЕД.Ч., М.Р. = щял си да си люшкал
| ПР.НАКЛ., БЪД.ПРЕД.ВР., 2Л., ЕД.Ч., Ж.Р. = щяла си да си люшкала
| ПР.НАКЛ., БЪД.ПРЕД.ВР., 2Л., ЕД.Ч., СР.Р. = щяло си да си люшкало
| ПР.НАКЛ., БЪД.ПРЕД.ВР., 2Л., МН.Ч. = щели сте да сте люшкали
| ПР.НАКЛ., БЪД.ПРЕД.ВР., 3Л., ЕД.Ч., М.Р. = щял (е) да е люшкал
| ПР.НАКЛ., БЪД.ПРЕД.ВР., 3Л., ЕД.Ч., Ж.Р. = щяла (е) да е люшкала
| ПР.НАКЛ., БЪД.ПРЕД.ВР., 3Л., ЕД.Ч., СР.Р. = щяло (е) да е люшкало
| ПР.НАКЛ., БЪД.ПРЕД.ВР., 3Л., МН.Ч. = щели (са) да са люшкали
| УСЛОВНО НАКЛОНЕНИЕ, 1Л., ЕД.Ч., М.Р. = бих люшкал
| УСЛОВНО НАКЛОНЕНИЕ, 1Л., ЕД.Ч., Ж.Р. = бих люшкала
| УСЛОВНО НАКЛОНЕНИЕ, 1Л., ЕД.Ч., СР.Р. = бих люшкало
| УСЛОВНО НАКЛОНЕНИЕ, 1Л., МН.Ч. = бихме люшкали
| УСЛОВНО НАКЛОНЕНИЕ, 2Л., ЕД.Ч., М.Р. = би люшкал
| УСЛОВНО НАКЛОНЕНИЕ, 2Л., ЕД.Ч., Ж.Р. = би люшкала
| УСЛОВНО НАКЛОНЕНИЕ, 2Л., ЕД.Ч., СР.Р. = би люшкало
| УСЛОВНО НАКЛОНЕНИЕ, 2Л., МН.Ч. = бихте люшкали
| УСЛОВНО НАКЛОНЕНИЕ, 3Л., ЕД.Ч., М.Р. = би люшкал
| УСЛОВНО НАКЛОНЕНИЕ, 3Л., ЕД.Ч., Ж.Р. = би люшкала
| УСЛОВНО НАКЛОНЕНИЕ, 3Л., ЕД.Ч., СР.Р. = би люшкало
| УСЛОВНО НАКЛОНЕНИЕ, 3Л., МН.Ч. = биха люшкали
| ПОВЕЛИТЕЛНО НАКЛОНЕНИЕ, ЕД.Ч. = люш·кай
| ПОВЕЛИТЕЛНО НАКЛОНЕНИЕ, МН.Ч. = люш·кай·те
| МИН.СТРАД.ПРИЧ. М.Р. = люш·кан
| МИН.СТРАД.ПРИЧ. М.Р. НЕПЪЛЕН ЧЛЕН = люш·ка·ния
| МИН.СТРАД.ПРИЧ. М.Р. ПЪЛЕН ЧЛЕН = люш·ка·ни·ят
| МИН.СТРАД.ПРИЧ. Ж.Р. = люш·ка·на
| МИН.СТРАД.ПРИЧ. Ж.Р. ЧЛЕН = люш·ка·на·та
| МИН.СТРАД.ПРИЧ. СР.Р. = люш·ка·но
| МИН.СТРАД.ПРИЧ. СР.Р. ЧЛЕН = люш·ка·но·то
| МИН.СТРАД.ПРИЧ. МН.Ч. = люш·ка·ни
| МИН.СТРАД.ПРИЧ. МН.Ч. ЧЛЕН = люш·ка·ни·те
| МИН.ДЕЯТ.СВ.ПРИЧ. М.Р. = люш·кал
| МИН.ДЕЯТ.СВ.ПРИЧ. М.Р. НЕПЪЛЕН ЧЛЕН = люш·ка·лия
| МИН.ДЕЯТ.СВ.ПРИЧ. М.Р. ПЪЛЕН ЧЛЕН = люш·ка·ли·ят
| МИН.ДЕЯТ.СВ.ПРИЧ. Ж.Р. = люш·ка·ла
| МИН.ДЕЯТ.СВ.ПРИЧ. Ж.Р. ЧЛЕН = люш·ка·ла·та
| МИН.ДЕЯТ.СВ.ПРИЧ. СР.Р. = люш·ка·ло
| МИН.ДЕЯТ.СВ.ПРИЧ. СР.Р. ЧЛЕН = люш·ка·ло·то
| МИН.ДЕЯТ.СВ.ПРИЧ. МН.Ч. = люш·ка·ли
| МИН.ДЕЯТ.СВ.ПРИЧ. МН.Ч. ЧЛЕН = люш·ка·ли·те
| МИН.ДЕЯТ.НЕСВ.ПРИЧ. М.Р. = люш·кал
| МИН.ДЕЯТ.НЕСВ.ПРИЧ. М.Р. НЕПЪЛЕН ЧЛЕН = люш·ка·лия
| МИН.ДЕЯТ.НЕСВ.ПРИЧ. М.Р. ПЪЛЕН ЧЛЕН = люш·ка·ли·ят
| МИН.ДЕЯТ.НЕСВ.ПРИЧ. Ж.Р. = люш·ка·ла
| МИН.ДЕЯТ.НЕСВ.ПРИЧ. Ж.Р. ЧЛЕН = люш·ка·ла·та
| МИН.ДЕЯТ.НЕСВ.ПРИЧ. СР.Р. = люш·ка·ло
| МИН.ДЕЯТ.НЕСВ.ПРИЧ. СР.Р. ЧЛЕН = люш·ка·ло·то
| МИН.ДЕЯТ.НЕСВ.ПРИЧ. МН.Ч. = люш·ка·ли
| МИН.ДЕЯТ.НЕСВ.ПРИЧ. МН.Ч. ЧЛЕН = люш·ка·ли·те
| СЕГ.ДЕЯТ.ПРИЧ. М.Р. = люш·кащ
| СЕГ.ДЕЯТ.ПРИЧ. М.Р. НЕПЪЛЕН ЧЛЕН = люш·ка·щия
| СЕГ.ДЕЯТ.ПРИЧ. М.Р. ПЪЛЕН ЧЛЕН = люш·ка·щи·ят
| СЕГ.ДЕЯТ.ПРИЧ. Ж.Р. = люш·ка·ща
| СЕГ.ДЕЯТ.ПРИЧ. Ж.Р. ЧЛЕН = люш·ка·ща·та
| СЕГ.ДЕЯТ.ПРИЧ. СР.Р. = люш·ка·що
| СЕГ.ДЕЯТ.ПРИЧ. СР.Р. ЧЛЕН = люш·ка·що·то
| СЕГ.ДЕЯТ.ПРИЧ. МН.Ч. = люш·ка·щи
| СЕГ.ДЕЯТ.ПРИЧ. МН.Ч. ЧЛЕН = люш·ка·щи·те
| ДЕЕПРИЧАСТИЕ = люш·кай·ки
| СКРИТИ ПРЕПРАТКИ = 
[[люшкам]],
[[люшкаш]],
[[люшка]],
[[люшкаме]],
[[люшкате]],
[[люшкат]],
[[люшках]],
[[люшкахме]],
[[люшкахте]],
[[люшкаха]],
[[люшкаше]],
[[люшкай]],
[[люшкайте]],
[[люшкал]],
[[люшкалия]],
[[люшкалият]],
[[люшкала]],
[[люшкалата]],
[[люшкало]],
[[люшкалото]],
[[люшкали]],
[[люшкалите]],
[[люшкан]],
[[люшкания]],
[[люшканият]],
[[люшкана]],
[[люшканата]],
[[люшкано]],
[[люшканото]],
[[люшкани]],
[[люшканите]],
[[люшкащ]],
[[люшкащия]],
[[люшкащият]],
[[люшкаща]],
[[люшкащата]],
[[люшкащо]],
[[люшкащото]],
[[люшкащи]],
[[люшкащите]],
[[люшкайки]],
[[люшкал съм]],
[[люшкала съм]],
[[люшкало съм]],
[[люшкали сме]],
[[люшкал си]],
[[люшкала си]],
[[люшкало си]],
[[люшкали сте]],
[[люшкал е]],
[[люшкала е]],
[[люшкало е]],
[[люшкали са]],
[[бях люшкал]],
[[бях люшкала]],
[[бях люшкало]],
[[бяхме люшкали]],
[[беше люшкал]],
[[беше люшкала]],
[[беше люшкало]],
[[бяхте люшкали]],
[[бяха люшкали]],
[[ще люшкам]],
[[ще люшкаме]],
[[ще люшкаш]],
[[ще люшкате]],
[[ще люшка]],
[[ще люшкат]],
[[ще съм люшкал]],
[[ще съм люшкала]],
[[ще съм люшкало]],
[[ще сме люшкали]],
[[ще си люшкал]],
[[ще си люшкала]],
[[ще си люшкало]],
[[ще сте люшкали]],
[[ще е люшкал]],
[[ще е люшкала]],
[[ще е люшкало]],
[[ще са люшкали]],
[[щях да люшкам]],
[[щяхме да люшкаме]],
[[щеше да люшкаш]],
[[щяхте да люшкате]],
[[щеше да люшка]],
[[щяха да люшкат]],
[[щях да съм люшкал]],
[[щях да съм люшкала]],
[[щях да съм люшкало]],
[[щяхме да сме люшкали]],
[[щеше да си люшкал]],
[[щеше да си люшкала]],
[[щеше да си люшкало]],
[[щяхте да сте люшкали]],
[[щеше да е люшкал]],
[[щеше да е люшкала]],
[[щеше да е люшкало]],
[[щяха да са люшкали]],
[[бил съм люшкал]],
[[била съм люшкала]],
[[било съм люшкало]],
[[били сме люшкали]],
[[бил си люшкал]],
[[била си люшкала]],
[[било си люшкало]],
[[били сте люшкали]],
[[бил е люшкал]],
[[била е люшкала]],
[[било е люшкало]],
[[били са люшкали]],
[[щял съм да люшкам]],
[[щяла съм да люшкам]],
[[щяло съм да люшкам]],
[[щели сме да люшкаме]],
[[щял си да люшкаш]],
[[щяла си да люшкаш]],
[[щяло си да люшкаш]],
[[щели сте да люшкате]],
[[щял да люшка]],
[[щяла да люшка]],
[[щяло да люшка]],
[[щели да люшкат]],
[[щял е да люшка]],
[[щяла е да люшка]],
[[щяло е да люшка]],
[[щели са да люшкат]],
[[щял съм да съм люшкал]],
[[щяла съм да съм люшкала]],
[[щяло съм да съм люшкало]],
[[щели сме да сме люшкали]],
[[щял си да си люшкал]],
[[щяла си да си люшкала]],
[[щяло си да си люшкало]],
[[щели сте да сте люшкали]],
[[щял да е люшкал]],
[[щяла да е люшкала]],
[[щяло да е люшкало]],
[[щели да са люшкали]],
[[щял е да е люшкал]],
[[щяла е да е люшкала]],
[[щяло е да е люшкало]],
[[щели са да са люшкали]],
[[бих люшкал]],
[[бих люшкала]],
[[бих люшкало]],
[[бихме люшкали]],
[[би люшкал]],
[[би люшкала]],
[[би люшкало]],
[[бихте люшкали]],
[[биха люшкали]],
}}</text>
      <sha1>eu92wwznbad9yy8zkmb2qvhw210k3hl</sha1>
    </revision>
  </page>
  <page>
    <title>Шаблон:Словоформи/люшна</title>
    <ns>10</ns>
    <id>394635</id>
    <revision>
      <id>426665</id>
      <parentid>9612</parentid>
      <timestamp>2005-05-06T18:01:03Z</timestamp>
      <contributor>
        <username>Bgbot</username>
        <id>83</id>
      </contributor>
      <comment>Борислав: Шаблон със словоформи</comment>
      <model>wikitext</model>
      <format>text/x-wiki</format>
      <text bytes="19206" xml:space="preserve">{{Шаблон:Словоформи/Глагол|
  ОСНОВНА ФОРМА = люшна
| СЕГ.ВР., 1Л., ЕД.Ч. = люш·на
| СЕГ.ВР., 1Л., МН.Ч. = люш·нем
| СЕГ.ВР., 2Л., ЕД.Ч. = люш·неш
| СЕГ.ВР., 2Л., МН.Ч. = люш·не·те
| СЕГ.ВР., 3Л., ЕД.Ч. = люш·не
| СЕГ.ВР., 3Л., МН.Ч. = люш·нат
| МИН.СВ.ВР., 1Л., ЕД.Ч. = люш·нах
| МИН.СВ.ВР., 1Л., МН.Ч. = люш·нах·ме
| МИН.СВ.ВР., 2Л., ЕД.Ч. = люш·на
| МИН.СВ.ВР., 2Л., МН.Ч. = люш·нах·те
| МИН.СВ.ВР., 3Л., ЕД.Ч. = люш·на
| МИН.СВ.ВР., 3Л., МН.Ч. = люш·на·ха
| МИН.НЕСВ.ВР., 1Л., ЕД.Ч. = люш·нех
| МИН.НЕСВ.ВР., 1Л., МН.Ч. = люш·нех·ме
| МИН.НЕСВ.ВР., 2Л., ЕД.Ч. = люш·не·ше
| МИН.НЕСВ.ВР., 2Л., МН.Ч. = люш·нех·те
| МИН.НЕСВ.ВР., 3Л., ЕД.Ч. = люш·не·ше
| МИН.НЕСВ.ВР., 3Л., МН.Ч. = люш·не·ха
| МИН.НЕОПР.ВР., 1Л., ЕД.Ч., М.Р. = люшнал съм
| МИН.НЕОПР.ВР., 1Л., ЕД.Ч., Ж.Р. = люшнала съм
| МИН.НЕОПР.ВР., 1Л., ЕД.Ч., СР.Р. = люшнало съм
| МИН.НЕОПР.ВР., 1Л., МН.Ч. = люшнали сме
| МИН.НЕОПР.ВР., 2Л., ЕД.Ч., М.Р. = люшнал си
| МИН.НЕОПР.ВР., 2Л., ЕД.Ч., Ж.Р. = люшнала си
| МИН.НЕОПР.ВР., 2Л., ЕД.Ч., СР.Р. = люшнало си
| МИН.НЕОПР.ВР., 2Л., МН.Ч. = люшнали сте
| МИН.НЕОПР.ВР., 3Л., ЕД.Ч., М.Р. = люшнал е
| МИН.НЕОПР.ВР., 3Л., ЕД.Ч., Ж.Р. = люшнала е
| МИН.НЕОПР.ВР., 3Л., ЕД.Ч., СР.Р. = люшнало е
| МИН.НЕОПР.ВР., 3Л., МН.Ч. = люшнали са
| МИН.ПРЕД.ВР., 1Л., ЕД.Ч., М.Р. = бях люшнал
| МИН.ПРЕД.ВР., 1Л., ЕД.Ч., Ж.Р. = бях люшнала
| МИН.ПРЕД.ВР., 1Л., ЕД.Ч., СР.Р. = бях люшнало
| МИН.ПРЕД.ВР., 1Л., МН.Ч. = бяхме люшнали
| МИН.ПРЕД.ВР., 2Л., ЕД.Ч., М.Р. = беше люшнал
| МИН.ПРЕД.ВР., 2Л., ЕД.Ч., Ж.Р. = беше люшнала
| МИН.ПРЕД.ВР., 2Л., ЕД.Ч., СР.Р. = беше люшнало
| МИН.ПРЕД.ВР., 2Л., МН.Ч. = бяхте люшнали
| МИН.ПРЕД.ВР., 3Л., ЕД.Ч., М.Р. = беше люшнал
| МИН.ПРЕД.ВР., 3Л., ЕД.Ч., Ж.Р. = беше люшнала
| МИН.ПРЕД.ВР., 3Л., ЕД.Ч., СР.Р. = беше люшнало
| МИН.ПРЕД.ВР., 3Л., МН.Ч. = бяха люшнали
| БЪД.ВР., 1Л., ЕД.Ч. = ще люшна
| БЪД.ВР., 1Л., МН.Ч. = ще люшнем
| БЪД.ВР., 2Л., ЕД.Ч. = ще люшнеш
| БЪД.ВР., 2Л., МН.Ч. = ще люшнете
| БЪД.ВР., 3Л., ЕД.Ч. = ще люшне
| БЪД.ВР., 3Л., МН.Ч. = ще люшнат
| БЪД.ПРЕД.ВР., 1Л., ЕД.Ч., М.Р. = ще съм люшнал
| БЪД.ПРЕД.ВР., 1Л., ЕД.Ч., Ж.Р. = ще съм люшнала
| БЪД.ПРЕД.ВР., 1Л., ЕД.Ч., СР.Р. = ще съм люшнало
| БЪД.ПРЕД.ВР., 1Л., МН.Ч. = ще сме люшнали
| БЪД.ПРЕД.ВР., 2Л., ЕД.Ч., М.Р. = ще си люшнал
| БЪД.ПРЕД.ВР., 2Л., ЕД.Ч., Ж.Р. = ще си люшнала
| БЪД.ПРЕД.ВР., 2Л., ЕД.Ч., СР.Р. = ще си люшнало
| БЪД.ПРЕД.ВР., 2Л., МН.Ч. = ще сте люшнали
| БЪД.ПРЕД.ВР., 3Л., ЕД.Ч., М.Р. = ще е люшнал
| БЪД.ПРЕД.ВР., 3Л., ЕД.Ч., Ж.Р. = ще е люшнала
| БЪД.ПРЕД.ВР., 3Л., ЕД.Ч., СР.Р. = ще е люшнало
| БЪД.ПРЕД.ВР., 3Л., МН.Ч. = ще са люшнали
| БЪД.ВР. В МИН., 1Л., ЕД.Ч. = щях да люшна
| БЪД.ВР. В МИН., 1Л., МН.Ч. = щяхме да люшнем
| БЪД.ВР. В МИН., 2Л., ЕД.Ч. = щеше да люшнеш
| БЪД.ВР. В МИН., 2Л., МН.Ч. = щяхте да люшнете
| БЪД.ВР. В МИН., 3Л., ЕД.Ч. = щеше да люшне
| БЪД.ВР. В МИН., 3Л., МН.Ч. = щяха да люшнат
| БЪД.ПРЕД.ВР. В МИН., 1Л., ЕД.Ч., М.Р. = щях да съм люшнал
| БЪД.ПРЕД.ВР. В МИН., 1Л., ЕД.Ч., Ж.Р. = щях да съм люшнала
| БЪД.ПРЕД.ВР. В МИН., 1Л., ЕД.Ч., СР.Р. = щях да съм люшнало
| БЪД.ПРЕД.ВР. В МИН., 1Л., МН.Ч. = щяхме да сме люшнали
| БЪД.ПРЕД.ВР. В МИН., 2Л., ЕД.Ч., М.Р. = щеше да си люшнал
| БЪД.ПРЕД.ВР. В МИН., 2Л., ЕД.Ч., Ж.Р. = щеше да си люшнала
| БЪД.ПРЕД.ВР. В МИН., 2Л., ЕД.Ч., СР.Р. = щеше да си люшнало
| БЪД.ПРЕД.ВР. В МИН., 2Л., МН.Ч. = щяхте да сте люшнали
| БЪД.ПРЕД.ВР. В МИН., 3Л., ЕД.Ч., М.Р. = щеше да е люшнал
| БЪД.ПРЕД.ВР. В МИН., 3Л., ЕД.Ч., Ж.Р. = щеше да е люшнала
| БЪД.ПРЕД.ВР. В МИН., 3Л., ЕД.Ч., СР.Р. = щеше да е люшнало
| БЪД.ПРЕД.ВР. В МИН., 3Л., МН.Ч. = щяха да са люшнали
| ПР.НАКЛ., СЕГ.ВР., 1Л., ЕД.Ч., М.Р. = люшнел съм
| ПР.НАКЛ., СЕГ.ВР., 1Л., ЕД.Ч., Ж.Р. = люшнела съм
| ПР.НАКЛ., СЕГ.ВР., 1Л., ЕД.Ч., СР.Р. = люшнело съм
| ПР.НАКЛ., СЕГ.ВР., 1Л., МН.Ч. = люшнели сме
| ПР.НАКЛ., СЕГ.ВР., 2Л., ЕД.Ч., М.Р. = люшнел си
| ПР.НАКЛ., СЕГ.ВР., 2Л., ЕД.Ч., Ж.Р. = люшнела си
| ПР.НАКЛ., СЕГ.ВР., 2Л., ЕД.Ч., СР.Р. = люшнело си
| ПР.НАКЛ., СЕГ.ВР., 2Л., МН.Ч. = люшнели сте
| ПР.НАКЛ., СЕГ.ВР., 3Л., ЕД.Ч., М.Р. = люшнел (е)
| ПР.НАКЛ., СЕГ.ВР., 3Л., ЕД.Ч., Ж.Р. = люшнела (е)
| ПР.НАКЛ., СЕГ.ВР., 3Л., ЕД.Ч., СР.Р. = люшнело (е)
| ПР.НАКЛ., СЕГ.ВР., 3Л., МН.Ч. = люшнели (са)
| ПР.НАКЛ., МИН.СВ.ВР., 1Л., ЕД.Ч., М.Р. = люшнал съм
| ПР.НАКЛ., МИН.СВ.ВР., 1Л., ЕД.Ч., Ж.Р. = люшнала съм
| ПР.НАКЛ., МИН.СВ.ВР., 1Л., ЕД.Ч., СР.Р. = люшнало съм
| ПР.НАКЛ., МИН.СВ.ВР., 1Л., МН.Ч. = люшнали сме
| ПР.НАКЛ., МИН.СВ.ВР., 2Л., ЕД.Ч., М.Р. = люшнал си
| ПР.НАКЛ., МИН.СВ.ВР., 2Л., ЕД.Ч., Ж.Р. = люшнала си
| ПР.НАКЛ., МИН.СВ.ВР., 2Л., ЕД.Ч., СР.Р. = люшнало си
| ПР.НАКЛ., МИН.СВ.ВР., 2Л., МН.Ч. = люшнали сте
| ПР.НАКЛ., МИН.СВ.ВР., 3Л., ЕД.Ч., М.Р. = люшнал (е)
| ПР.НАКЛ., МИН.СВ.ВР., 3Л., ЕД.Ч., Ж.Р. = люшнала (е)
| ПР.НАКЛ., МИН.СВ.ВР., 3Л., ЕД.Ч., СР.Р. = люшнало (е)
| ПР.НАКЛ., МИН.СВ.ВР., 3Л., МН.Ч. = люшнали (са)
| ПР.НАКЛ., МИН.НЕОПР.ВР., 1Л., ЕД.Ч., М.Р. = бил съм люшнал
| ПР.НАКЛ., МИН.НЕОПР.ВР., 1Л., ЕД.Ч., Ж.Р. = била съм люшнала
| ПР.НАКЛ., МИН.НЕОПР.ВР., 1Л., ЕД.Ч., СР.Р. = било съм люшнало
| ПР.НАКЛ., МИН.НЕОПР.ВР., 1Л., МН.Ч. = били сме люшнали
| ПР.НАКЛ., МИН.НЕОПР.ВР., 2Л., ЕД.Ч., М.Р. = бил си люшнал
| ПР.НАКЛ., МИН.НЕОПР.ВР., 2Л., ЕД.Ч., Ж.Р. = била си люшнала
| ПР.НАКЛ., МИН.НЕОПР.ВР., 2Л., ЕД.Ч., СР.Р. = било си люшнало
| ПР.НАКЛ., МИН.НЕОПР.ВР., 2Л., МН.Ч. = били сте люшнали
| ПР.НАКЛ., МИН.НЕОПР.ВР., 3Л., ЕД.Ч., М.Р. = бил (е) люшнал
| ПР.НАКЛ., МИН.НЕОПР.ВР., 3Л., ЕД.Ч., Ж.Р. = била (е) люшнала
| ПР.НАКЛ., МИН.НЕОПР.ВР., 3Л., ЕД.Ч., СР.Р. = било (е) люшнало
| ПР.НАКЛ., МИН.НЕОПР.ВР., 3Л., МН.Ч. = били (са) люшнали
| ПР.НАКЛ., БЪД.ВР., 1Л., ЕД.Ч., М.Р. = щял съм да люшна
| ПР.НАКЛ., БЪД.ВР., 1Л., ЕД.Ч., Ж.Р. = щяла съм да люшна
| ПР.НАКЛ., БЪД.ВР., 1Л., ЕД.Ч., СР.Р. = щяло съм да люшна
| ПР.НАКЛ., БЪД.ВР., 1Л., МН.Ч. = щели сме да люшнем
| ПР.НАКЛ., БЪД.ВР., 2Л., ЕД.Ч., М.Р. = щял си да люшнеш
| ПР.НАКЛ., БЪД.ВР., 2Л., ЕД.Ч., Ж.Р. = щяла си да люшнеш
| ПР.НАКЛ., БЪД.ВР., 2Л., ЕД.Ч., СР.Р. = щяло си да люшнеш
| ПР.НАКЛ., БЪД.ВР., 2Л., МН.Ч. = щели сте да люшнете
| ПР.НАКЛ., БЪД.ВР., 3Л., ЕД.Ч., М.Р. = щял (е) да люшне
| ПР.НАКЛ., БЪД.ВР., 3Л., ЕД.Ч., Ж.Р. = щяла (е) да люшне
| ПР.НАКЛ., БЪД.ВР., 3Л., ЕД.Ч., СР.Р. = щяло (е) да люшне
| ПР.НАКЛ., БЪД.ВР., 3Л., МН.Ч. = щели (са) да люшнат
| ПР.НАКЛ., БЪД.ПРЕД.ВР., 1Л., ЕД.Ч., М.Р. = щял съм да съм люшнал
| ПР.НАКЛ., БЪД.ПРЕД.ВР., 1Л., ЕД.Ч., Ж.Р. = щяла съм да съм люшнала
| ПР.НАКЛ., БЪД.ПРЕД.ВР., 1Л., ЕД.Ч., СР.Р. = щяло съм да съм люшнало
| ПР.НАКЛ., БЪД.ПРЕД.ВР., 1Л., МН.Ч. = щели сме да сме люшнали
| ПР.НАКЛ., БЪД.ПРЕД.ВР., 2Л., ЕД.Ч., М.Р. = щял си да си люшнал
| ПР.НАКЛ., БЪД.ПРЕД.ВР., 2Л., ЕД.Ч., Ж.Р. = щяла си да си люшнала
| ПР.НАКЛ., БЪД.ПРЕД.ВР., 2Л., ЕД.Ч., СР.Р. = щяло си да си люшнало
| ПР.НАКЛ., БЪД.ПРЕД.ВР., 2Л., МН.Ч. = щели сте да сте люшнали
| ПР.НАКЛ., БЪД.ПРЕД.ВР., 3Л., ЕД.Ч., М.Р. = щял (е) да е люшнал
| ПР.НАКЛ., БЪД.ПРЕД.ВР., 3Л., ЕД.Ч., Ж.Р. = щяла (е) да е люшнала
| ПР.НАКЛ., БЪД.ПРЕД.ВР., 3Л., ЕД.Ч., СР.Р. = щяло (е) да е люшнало
| ПР.НАКЛ., БЪД.ПРЕД.ВР., 3Л., МН.Ч. = щели (са) да са люшнали
| УСЛОВНО НАКЛОНЕНИЕ, 1Л., ЕД.Ч., М.Р. = бих люшнал
| УСЛОВНО НАКЛОНЕНИЕ, 1Л., ЕД.Ч., Ж.Р. = бих люшнала
| УСЛОВНО НАКЛОНЕНИЕ, 1Л., ЕД.Ч., СР.Р. = бих люшнало
| УСЛОВНО НАКЛОНЕНИЕ, 1Л., МН.Ч. = бихме люшнали
| УСЛОВНО НАКЛОНЕНИЕ, 2Л., ЕД.Ч., М.Р. = би люшнал
| УСЛОВНО НАКЛОНЕНИЕ, 2Л., ЕД.Ч., Ж.Р. = би люшнала
| УСЛОВНО НАКЛОНЕНИЕ, 2Л., ЕД.Ч., СР.Р. = би люшнало
| УСЛОВНО НАКЛОНЕНИЕ, 2Л., МН.Ч. = бихте люшнали
| УСЛОВНО НАКЛОНЕНИЕ, 3Л., ЕД.Ч., М.Р. = би люшнал
| УСЛОВНО НАКЛОНЕНИЕ, 3Л., ЕД.Ч., Ж.Р. = би люшнала
| УСЛОВНО НАКЛОНЕНИЕ, 3Л., ЕД.Ч., СР.Р. = би люшнало
| УСЛОВНО НАКЛОНЕНИЕ, 3Л., МН.Ч. = биха люшнали
| ПОВЕЛИТЕЛНО НАКЛОНЕНИЕ, ЕД.Ч. = люш·ни
| ПОВЕЛИТЕЛНО НАКЛОНЕНИЕ, МН.Ч. = люш·не·те
| МИН.СТРАД.ПРИЧ. М.Р. = люш·нат
| МИН.СТРАД.ПРИЧ. М.Р. НЕПЪЛЕН ЧЛЕН = люш·на·тия
| МИН.СТРАД.ПРИЧ. М.Р. ПЪЛЕН ЧЛЕН = люш·на·ти·ят
| МИН.СТРАД.ПРИЧ. Ж.Р. = люш·на·та
| МИН.СТРАД.ПРИЧ. Ж.Р. ЧЛЕН = люш·на·та·та
| МИН.СТРАД.ПРИЧ. СР.Р. = люш·на·то
| МИН.СТРАД.ПРИЧ. СР.Р. ЧЛЕН = люш·на·то·то
| МИН.СТРАД.ПРИЧ. МН.Ч. = люш·на·ти
| МИН.СТРАД.ПРИЧ. МН.Ч. ЧЛЕН = люш·на·ти·те
| МИН.ДЕЯТ.СВ.ПРИЧ. М.Р. = люш·нал
| МИН.ДЕЯТ.СВ.ПРИЧ. М.Р. НЕПЪЛЕН ЧЛЕН = люш·на·лия
| МИН.ДЕЯТ.СВ.ПРИЧ. М.Р. ПЪЛЕН ЧЛЕН = люш·на·ли·ят
| МИН.ДЕЯТ.СВ.ПРИЧ. Ж.Р. = люш·на·ла
| МИН.ДЕЯТ.СВ.ПРИЧ. Ж.Р. ЧЛЕН = люш·на·ла·та
| МИН.ДЕЯТ.СВ.ПРИЧ. СР.Р. = люш·на·ло
| МИН.ДЕЯТ.СВ.ПРИЧ. СР.Р. ЧЛЕН = люш·на·ло·то
| МИН.ДЕЯТ.СВ.ПРИЧ. МН.Ч. = люш·на·ли
| МИН.ДЕЯТ.СВ.ПРИЧ. МН.Ч. ЧЛЕН = люш·на·ли·те
| МИН.ДЕЯТ.НЕСВ.ПРИЧ. М.Р. = люш·нел
| МИН.ДЕЯТ.НЕСВ.ПРИЧ. М.Р. НЕПЪЛЕН ЧЛЕН = люш·не·лия
| МИН.ДЕЯТ.НЕСВ.ПРИЧ. М.Р. ПЪЛЕН ЧЛЕН = люш·не·ли·ят
| МИН.ДЕЯТ.НЕСВ.ПРИЧ. Ж.Р. = люш·не·ла
| МИН.ДЕЯТ.НЕСВ.ПРИЧ. Ж.Р. ЧЛЕН = люш·не·ла·та
| МИН.ДЕЯТ.НЕСВ.ПРИЧ. СР.Р. = люш·не·ло
| МИН.ДЕЯТ.НЕСВ.ПРИЧ. СР.Р. ЧЛЕН = люш·не·ло·то
| МИН.ДЕЯТ.НЕСВ.ПРИЧ. МН.Ч. = люш·не·ли
| МИН.ДЕЯТ.НЕСВ.ПРИЧ. МН.Ч. ЧЛЕН = люш·не·ли·те
| СЕГ.ДЕЯТ.ПРИЧ. М.Р. = —
| СЕГ.ДЕЯТ.ПРИЧ. М.Р. НЕПЪЛЕН ЧЛЕН = —
| СЕГ.ДЕЯТ.ПРИЧ. М.Р. ПЪЛЕН ЧЛЕН = —
| СЕГ.ДЕЯТ.ПРИЧ. Ж.Р. = —
| СЕГ.ДЕЯТ.ПРИЧ. Ж.Р. ЧЛЕН = —
| СЕГ.ДЕЯТ.ПРИЧ. СР.Р. = —
| СЕГ.ДЕЯТ.ПРИЧ. СР.Р. ЧЛЕН = —
| СЕГ.ДЕЯТ.ПРИЧ. МН.Ч. = —
| СЕГ.ДЕЯТ.ПРИЧ. МН.Ч. ЧЛЕН = —
| ДЕЕПРИЧАСТИЕ = —
| СКРИТИ ПРЕПРАТКИ = 
[[люшна]],
[[люшнеш]],
[[люшне]],
[[люшнем]],
[[люшнете]],
[[люшнат]],
[[люшнах]],
[[люшнахме]],
[[люшнахте]],
[[люшнаха]],
[[люшнех]],
[[люшнеше]],
[[люшнехме]],
[[люшнехте]],
[[люшнеха]],
[[люшни]],
[[люшнал]],
[[люшналия]],
[[люшналият]],
[[люшнала]],
[[люшналата]],
[[люшнало]],
[[люшналото]],
[[люшнали]],
[[люшналите]],
[[люшнел]],
[[люшнелия]],
[[люшнелият]],
[[люшнела]],
[[люшнелата]],
[[люшнело]],
[[люшнелото]],
[[люшнели]],
[[люшнелите]],
[[люшнатия]],
[[люшнатият]],
[[люшната]],
[[люшнатата]],
[[люшнато]],
[[люшнатото]],
[[люшнати]],
[[люшнатите]],
[[люшнал съм]],
[[люшнала съм]],
[[люшнало съм]],
[[люшнали сме]],
[[люшнал си]],
[[люшнала си]],
[[люшнало си]],
[[люшнали сте]],
[[люшнал е]],
[[люшнала е]],
[[люшнало е]],
[[люшнали са]],
[[бях люшнал]],
[[бях люшнала]],
[[бях люшнало]],
[[бяхме люшнали]],
[[беше люшнал]],
[[беше люшнала]],
[[беше люшнало]],
[[бяхте люшнали]],
[[бяха люшнали]],
[[ще люшна]],
[[ще люшнем]],
[[ще люшнеш]],
[[ще люшнете]],
[[ще люшне]],
[[ще люшнат]],
[[ще съм люшнал]],
[[ще съм люшнала]],
[[ще съм люшнало]],
[[ще сме люшнали]],
[[ще си люшнал]],
[[ще си люшнала]],
[[ще си люшнало]],
[[ще сте люшнали]],
[[ще е люшнал]],
[[ще е люшнала]],
[[ще е люшнало]],
[[ще са люшнали]],
[[щях да люшна]],
[[щяхме да люшнем]],
[[щеше да люшнеш]],
[[щяхте да люшнете]],
[[щеше да люшне]],
[[щяха да люшнат]],
[[щях да съм люшнал]],
[[щях да съм люшнала]],
[[щях да съм люшнало]],
[[щяхме да сме люшнали]],
[[щеше да си люшнал]],
[[щеше да си люшнала]],
[[щеше да си люшнало]],
[[щяхте да сте люшнали]],
[[щеше да е люшнал]],
[[щеше да е люшнала]],
[[щеше да е люшнало]],
[[щяха да са люшнали]],
[[люшнел съм]],
[[люшнела съм]],
[[люшнело съм]],
[[люшнели сме]],
[[люшнел си]],
[[люшнела си]],
[[люшнело си]],
[[люшнели сте]],
[[люшнел е]],
[[люшнела е]],
[[люшнело е]],
[[люшнели са]],
[[бил съм люшнал]],
[[била съм люшнала]],
[[било съм люшнало]],
[[били сме люшнали]],
[[бил си люшнал]],
[[била си люшнала]],
[[било си люшнало]],
[[били сте люшнали]],
[[бил е люшнал]],
[[била е люшнала]],
[[било е люшнало]],
[[били са люшнали]],
[[щял съм да люшна]],
[[щяла съм да люшна]],
[[щяло съм да люшна]],
[[щели сме да люшнем]],
[[щял си да люшнеш]],
[[щяла си да люшнеш]],
[[щяло си да люшнеш]],
[[щели сте да люшнете]],
[[щял да люшне]],
[[щяла да люшне]],
[[щяло да люшне]],
[[щели да люшнат]],
[[щял е да люшне]],
[[щяла е да люшне]],
[[щяло е да люшне]],
[[щели са да люшнат]],
[[щял съм да съм люшнал]],
[[щяла съм да съм люшнала]],
[[щяло съм да съм люшнало]],
[[щели сме да сме люшнали]],
[[щял си да си люшнал]],
[[щяла си да си люшнала]],
[[щяло си да си люшнало]],
[[щели сте да сте люшнали]],
[[щял да е люшнал]],
[[щяла да е люшнала]],
[[щяло да е люшнало]],
[[щели да са люшнали]],
[[щял е да е люшнал]],
[[щяла е да е люшнала]],
[[щяло е да е люшнало]],
[[щели са да са люшнали]],
[[бих люшнал]],
[[бих люшнала]],
[[бих люшнало]],
[[бихме люшнали]],
[[би люшнал]],
[[би люшнала]],
[[би люшнало]],
[[бихте люшнали]],
[[биха люшнали]],
}}</text>
      <sha1>6eoj2djezu8xp9jjsoj2q9wbdz42s0v</sha1>
    </revision>
  </page>
  <page>
    <title>Шаблон:Словоформи/лющя</title>
    <ns>10</ns>
    <id>438391</id>
    <revision>
      <id>470373</id>
      <timestamp>2005-05-07T14:11:19Z</timestamp>
      <contributor>
        <username>Bgbot</username>
        <id>83</id>
      </contributor>
      <comment>Борислав: Шаблон със словоформи</comment>
      <model>wikitext</model>
      <format>text/x-wiki</format>
      <text bytes="18890" xml:space="preserve">{{Шаблон:Словоформи/Глагол|
  ОСНОВНА ФОРМА = лющя
| СЕГ.ВР., 1Л., ЕД.Ч. = лю·щя
| СЕГ.ВР., 1Л., МН.Ч. = лю·щим
| СЕГ.ВР., 2Л., ЕД.Ч. = лю·щиш
| СЕГ.ВР., 2Л., МН.Ч. = лю·щи·те
| СЕГ.ВР., 3Л., ЕД.Ч. = лю·щи
| СЕГ.ВР., 3Л., МН.Ч. = лю·щят
| МИН.СВ.ВР., 1Л., ЕД.Ч. = лю·щих
| МИН.СВ.ВР., 1Л., МН.Ч. = лю·щих·ме
| МИН.СВ.ВР., 2Л., ЕД.Ч. = лю·щи
| МИН.СВ.ВР., 2Л., МН.Ч. = лю·щих·те
| МИН.СВ.ВР., 3Л., ЕД.Ч. = лю·щи
| МИН.СВ.ВР., 3Л., МН.Ч. = лю·щи·ха
| МИН.НЕСВ.ВР., 1Л., ЕД.Ч. = лю·щех
| МИН.НЕСВ.ВР., 1Л., МН.Ч. = лю·щех·ме
| МИН.НЕСВ.ВР., 2Л., ЕД.Ч. = лю·ще·ше
| МИН.НЕСВ.ВР., 2Л., МН.Ч. = лю·щех·те
| МИН.НЕСВ.ВР., 3Л., ЕД.Ч. = лю·ще·ше
| МИН.НЕСВ.ВР., 3Л., МН.Ч. = лю·ще·ха
| МИН.НЕОПР.ВР., 1Л., ЕД.Ч., М.Р. = лющил съм
| МИН.НЕОПР.ВР., 1Л., ЕД.Ч., Ж.Р. = лющила съм
| МИН.НЕОПР.ВР., 1Л., ЕД.Ч., СР.Р. = лющило съм
| МИН.НЕОПР.ВР., 1Л., МН.Ч. = лющили сме
| МИН.НЕОПР.ВР., 2Л., ЕД.Ч., М.Р. = лющил си
| МИН.НЕОПР.ВР., 2Л., ЕД.Ч., Ж.Р. = лющила си
| МИН.НЕОПР.ВР., 2Л., ЕД.Ч., СР.Р. = лющило си
| МИН.НЕОПР.ВР., 2Л., МН.Ч. = лющили сте
| МИН.НЕОПР.ВР., 3Л., ЕД.Ч., М.Р. = лющил е
| МИН.НЕОПР.ВР., 3Л., ЕД.Ч., Ж.Р. = лющила е
| МИН.НЕОПР.ВР., 3Л., ЕД.Ч., СР.Р. = лющило е
| МИН.НЕОПР.ВР., 3Л., МН.Ч. = лющили са
| МИН.ПРЕД.ВР., 1Л., ЕД.Ч., М.Р. = бях лющил
| МИН.ПРЕД.ВР., 1Л., ЕД.Ч., Ж.Р. = бях лющила
| МИН.ПРЕД.ВР., 1Л., ЕД.Ч., СР.Р. = бях лющило
| МИН.ПРЕД.ВР., 1Л., МН.Ч. = бяхме лющили
| МИН.ПРЕД.ВР., 2Л., ЕД.Ч., М.Р. = беше лющил
| МИН.ПРЕД.ВР., 2Л., ЕД.Ч., Ж.Р. = беше лющила
| МИН.ПРЕД.ВР., 2Л., ЕД.Ч., СР.Р. = беше лющило
| МИН.ПРЕД.ВР., 2Л., МН.Ч. = бяхте лющили
| МИН.ПРЕД.ВР., 3Л., ЕД.Ч., М.Р. = беше лющил
| МИН.ПРЕД.ВР., 3Л., ЕД.Ч., Ж.Р. = беше лющила
| МИН.ПРЕД.ВР., 3Л., ЕД.Ч., СР.Р. = беше лющило
| МИН.ПРЕД.ВР., 3Л., МН.Ч. = бяха лющили
| БЪД.ВР., 1Л., ЕД.Ч. = ще лющя
| БЪД.ВР., 1Л., МН.Ч. = ще лющим
| БЪД.ВР., 2Л., ЕД.Ч. = ще лющиш
| БЪД.ВР., 2Л., МН.Ч. = ще лющите
| БЪД.ВР., 3Л., ЕД.Ч. = ще лющи
| БЪД.ВР., 3Л., МН.Ч. = ще лющят
| БЪД.ПРЕД.ВР., 1Л., ЕД.Ч., М.Р. = ще съм лющил
| БЪД.ПРЕД.ВР., 1Л., ЕД.Ч., Ж.Р. = ще съм лющила
| БЪД.ПРЕД.ВР., 1Л., ЕД.Ч., СР.Р. = ще съм лющило
| БЪД.ПРЕД.ВР., 1Л., МН.Ч. = ще сме лющили
| БЪД.ПРЕД.ВР., 2Л., ЕД.Ч., М.Р. = ще си лющил
| БЪД.ПРЕД.ВР., 2Л., ЕД.Ч., Ж.Р. = ще си лющила
| БЪД.ПРЕД.ВР., 2Л., ЕД.Ч., СР.Р. = ще си лющило
| БЪД.ПРЕД.ВР., 2Л., МН.Ч. = ще сте лющили
| БЪД.ПРЕД.ВР., 3Л., ЕД.Ч., М.Р. = ще е лющил
| БЪД.ПРЕД.ВР., 3Л., ЕД.Ч., Ж.Р. = ще е лющила
| БЪД.ПРЕД.ВР., 3Л., ЕД.Ч., СР.Р. = ще е лющило
| БЪД.ПРЕД.ВР., 3Л., МН.Ч. = ще са лющили
| БЪД.ВР. В МИН., 1Л., ЕД.Ч. = щях да лющя
| БЪД.ВР. В МИН., 1Л., МН.Ч. = щяхме да лющим
| БЪД.ВР. В МИН., 2Л., ЕД.Ч. = щеше да лющиш
| БЪД.ВР. В МИН., 2Л., МН.Ч. = щяхте да лющите
| БЪД.ВР. В МИН., 3Л., ЕД.Ч. = щеше да лющи
| БЪД.ВР. В МИН., 3Л., МН.Ч. = щяха да лющят
| БЪД.ПРЕД.ВР. В МИН., 1Л., ЕД.Ч., М.Р. = щях да съм лющил
| БЪД.ПРЕД.ВР. В МИН., 1Л., ЕД.Ч., Ж.Р. = щях да съм лющила
| БЪД.ПРЕД.ВР. В МИН., 1Л., ЕД.Ч., СР.Р. = щях да съм лющило
| БЪД.ПРЕД.ВР. В МИН., 1Л., МН.Ч. = щяхме да сме лющили
| БЪД.ПРЕД.ВР. В МИН., 2Л., ЕД.Ч., М.Р. = щеше да си лющил
| БЪД.ПРЕД.ВР. В МИН., 2Л., ЕД.Ч., Ж.Р. = щеше да си лющила
| БЪД.ПРЕД.ВР. В МИН., 2Л., ЕД.Ч., СР.Р. = щеше да си лющило
| БЪД.ПРЕД.ВР. В МИН., 2Л., МН.Ч. = щяхте да сте лющили
| БЪД.ПРЕД.ВР. В МИН., 3Л., ЕД.Ч., М.Р. = щеше да е лющил
| БЪД.ПРЕД.ВР. В МИН., 3Л., ЕД.Ч., Ж.Р. = щеше да е лющила
| БЪД.ПРЕД.ВР. В МИН., 3Л., ЕД.Ч., СР.Р. = щеше да е лющило
| БЪД.ПРЕД.ВР. В МИН., 3Л., МН.Ч. = щяха да са лющили
| ПР.НАКЛ., СЕГ.ВР., 1Л., ЕД.Ч., М.Р. = лющел съм
| ПР.НАКЛ., СЕГ.ВР., 1Л., ЕД.Ч., Ж.Р. = лющела съм
| ПР.НАКЛ., СЕГ.ВР., 1Л., ЕД.Ч., СР.Р. = лющело съм
| ПР.НАКЛ., СЕГ.ВР., 1Л., МН.Ч. = лющели сме
| ПР.НАКЛ., СЕГ.ВР., 2Л., ЕД.Ч., М.Р. = лющел си
| ПР.НАКЛ., СЕГ.ВР., 2Л., ЕД.Ч., Ж.Р. = лющела си
| ПР.НАКЛ., СЕГ.ВР., 2Л., ЕД.Ч., СР.Р. = лющело си
| ПР.НАКЛ., СЕГ.ВР., 2Л., МН.Ч. = лющели сте
| ПР.НАКЛ., СЕГ.ВР., 3Л., ЕД.Ч., М.Р. = лющел (е)
| ПР.НАКЛ., СЕГ.ВР., 3Л., ЕД.Ч., Ж.Р. = лющела (е)
| ПР.НАКЛ., СЕГ.ВР., 3Л., ЕД.Ч., СР.Р. = лющело (е)
| ПР.НАКЛ., СЕГ.ВР., 3Л., МН.Ч. = лющели (са)
| ПР.НАКЛ., МИН.СВ.ВР., 1Л., ЕД.Ч., М.Р. = лющил съм
| ПР.НАКЛ., МИН.СВ.ВР., 1Л., ЕД.Ч., Ж.Р. = лющила съм
| ПР.НАКЛ., МИН.СВ.ВР., 1Л., ЕД.Ч., СР.Р. = лющило съм
| ПР.НАКЛ., МИН.СВ.ВР., 1Л., МН.Ч. = лющили сме
| ПР.НАКЛ., МИН.СВ.ВР., 2Л., ЕД.Ч., М.Р. = лющил си
| ПР.НАКЛ., МИН.СВ.ВР., 2Л., ЕД.Ч., Ж.Р. = лющила си
| ПР.НАКЛ., МИН.СВ.ВР., 2Л., ЕД.Ч., СР.Р. = лющило си
| ПР.НАКЛ., МИН.СВ.ВР., 2Л., МН.Ч. = лющили сте
| ПР.НАКЛ., МИН.СВ.ВР., 3Л., ЕД.Ч., М.Р. = лющил (е)
| ПР.НАКЛ., МИН.СВ.ВР., 3Л., ЕД.Ч., Ж.Р. = лющила (е)
| ПР.НАКЛ., МИН.СВ.ВР., 3Л., ЕД.Ч., СР.Р. = лющило (е)
| ПР.НАКЛ., МИН.СВ.ВР., 3Л., МН.Ч. = лющили (са)
| ПР.НАКЛ., МИН.НЕОПР.ВР., 1Л., ЕД.Ч., М.Р. = бил съм лющил
| ПР.НАКЛ., МИН.НЕОПР.ВР., 1Л., ЕД.Ч., Ж.Р. = била съм лющила
| ПР.НАКЛ., МИН.НЕОПР.ВР., 1Л., ЕД.Ч., СР.Р. = било съм лющило
| ПР.НАКЛ., МИН.НЕОПР.ВР., 1Л., МН.Ч. = били сме лющили
| ПР.НАКЛ., МИН.НЕОПР.ВР., 2Л., ЕД.Ч., М.Р. = бил си лющил
| ПР.НАКЛ., МИН.НЕОПР.ВР., 2Л., ЕД.Ч., Ж.Р. = била си лющила
| ПР.НАКЛ., МИН.НЕОПР.ВР., 2Л., ЕД.Ч., СР.Р. = било си лющило
| ПР.НАКЛ., МИН.НЕОПР.ВР., 2Л., МН.Ч. = били сте лющили
| ПР.НАКЛ., МИН.НЕОПР.ВР., 3Л., ЕД.Ч., М.Р. = бил (е) лющил
| ПР.НАКЛ., МИН.НЕОПР.ВР., 3Л., ЕД.Ч., Ж.Р. = била (е) лющила
| ПР.НАКЛ., МИН.НЕОПР.ВР., 3Л., ЕД.Ч., СР.Р. = било (е) лющило
| ПР.НАКЛ., МИН.НЕОПР.ВР., 3Л., МН.Ч. = били (са) лющили
| ПР.НАКЛ., БЪД.ВР., 1Л., ЕД.Ч., М.Р. = щял съм да лющя
| ПР.НАКЛ., БЪД.ВР., 1Л., ЕД.Ч., Ж.Р. = щяла съм да лющя
| ПР.НАКЛ., БЪД.ВР., 1Л., ЕД.Ч., СР.Р. = щяло съм да лющя
| ПР.НАКЛ., БЪД.ВР., 1Л., МН.Ч. = щели сме да лющим
| ПР.НАКЛ., БЪД.ВР., 2Л., ЕД.Ч., М.Р. = щял си да лющиш
| ПР.НАКЛ., БЪД.ВР., 2Л., ЕД.Ч., Ж.Р. = щяла си да лющиш
| ПР.НАКЛ., БЪД.ВР., 2Л., ЕД.Ч., СР.Р. = щяло си да лющиш
| ПР.НАКЛ., БЪД.ВР., 2Л., МН.Ч. = щели сте да лющите
| ПР.НАКЛ., БЪД.ВР., 3Л., ЕД.Ч., М.Р. = щял (е) да лющи
| ПР.НАКЛ., БЪД.ВР., 3Л., ЕД.Ч., Ж.Р. = щяла (е) да лющи
| ПР.НАКЛ., БЪД.ВР., 3Л., ЕД.Ч., СР.Р. = щяло (е) да лющи
| ПР.НАКЛ., БЪД.ВР., 3Л., МН.Ч. = щели (са) да лющят
| ПР.НАКЛ., БЪД.ПРЕД.ВР., 1Л., ЕД.Ч., М.Р. = щял съм да съм лющил
| ПР.НАКЛ., БЪД.ПРЕД.ВР., 1Л., ЕД.Ч., Ж.Р. = щяла съм да съм лющила
| ПР.НАКЛ., БЪД.ПРЕД.ВР., 1Л., ЕД.Ч., СР.Р. = щяло съм да съм лющило
| ПР.НАКЛ., БЪД.ПРЕД.ВР., 1Л., МН.Ч. = щели сме да сме лющили
| ПР.НАКЛ., БЪД.ПРЕД.ВР., 2Л., ЕД.Ч., М.Р. = щял си да си лющил
| ПР.НАКЛ., БЪД.ПРЕД.ВР., 2Л., ЕД.Ч., Ж.Р. = щяла си да си лющила
| ПР.НАКЛ., БЪД.ПРЕД.ВР., 2Л., ЕД.Ч., СР.Р. = щяло си да си лющило
| ПР.НАКЛ., БЪД.ПРЕД.ВР., 2Л., МН.Ч. = щели сте да сте лющили
| ПР.НАКЛ., БЪД.ПРЕД.ВР., 3Л., ЕД.Ч., М.Р. = щял (е) да е лющил
| ПР.НАКЛ., БЪД.ПРЕД.ВР., 3Л., ЕД.Ч., Ж.Р. = щяла (е) да е лющила
| ПР.НАКЛ., БЪД.ПРЕД.ВР., 3Л., ЕД.Ч., СР.Р. = щяло (е) да е лющило
| ПР.НАКЛ., БЪД.ПРЕД.ВР., 3Л., МН.Ч. = щели (са) да са лющили
| УСЛОВНО НАКЛОНЕНИЕ, 1Л., ЕД.Ч., М.Р. = бих лющил
| УСЛОВНО НАКЛОНЕНИЕ, 1Л., ЕД.Ч., Ж.Р. = бих лющила
| УСЛОВНО НАКЛОНЕНИЕ, 1Л., ЕД.Ч., СР.Р. = бих лющило
| УСЛОВНО НАКЛОНЕНИЕ, 1Л., МН.Ч. = бихме лющили
| УСЛОВНО НАКЛОНЕНИЕ, 2Л., ЕД.Ч., М.Р. = би лющил
| УСЛОВНО НАКЛОНЕНИЕ, 2Л., ЕД.Ч., Ж.Р. = би лющила
| УСЛОВНО НАКЛОНЕНИЕ, 2Л., ЕД.Ч., СР.Р. = би лющило
| УСЛОВНО НАКЛОНЕНИЕ, 2Л., МН.Ч. = бихте лющили
| УСЛОВНО НАКЛОНЕНИЕ, 3Л., ЕД.Ч., М.Р. = би лющил
| УСЛОВНО НАКЛОНЕНИЕ, 3Л., ЕД.Ч., Ж.Р. = би лющила
| УСЛОВНО НАКЛОНЕНИЕ, 3Л., ЕД.Ч., СР.Р. = би лющило
| УСЛОВНО НАКЛОНЕНИЕ, 3Л., МН.Ч. = биха лющили
| ПОВЕЛИТЕЛНО НАКЛОНЕНИЕ, ЕД.Ч. = лю·щи
| ПОВЕЛИТЕЛНО НАКЛОНЕНИЕ, МН.Ч. = лю·ще·те
| МИН.СТРАД.ПРИЧ. М.Р. = лю·щен
| МИН.СТРАД.ПРИЧ. М.Р. НЕПЪЛЕН ЧЛЕН = лю·ще·ния
| МИН.СТРАД.ПРИЧ. М.Р. ПЪЛЕН ЧЛЕН = лю·ще·ни·ят
| МИН.СТРАД.ПРИЧ. Ж.Р. = лю·ще·на
| МИН.СТРАД.ПРИЧ. Ж.Р. ЧЛЕН = лю·ще·на·та
| МИН.СТРАД.ПРИЧ. СР.Р. = лю·ще·но
| МИН.СТРАД.ПРИЧ. СР.Р. ЧЛЕН = лю·ще·но·то
| МИН.СТРАД.ПРИЧ. МН.Ч. = лю·ще·ни
| МИН.СТРАД.ПРИЧ. МН.Ч. ЧЛЕН = лю·ще·ни·те
| МИН.ДЕЯТ.СВ.ПРИЧ. М.Р. = лю·щил
| МИН.ДЕЯТ.СВ.ПРИЧ. М.Р. НЕПЪЛЕН ЧЛЕН = лю·щи·лия
| МИН.ДЕЯТ.СВ.ПРИЧ. М.Р. ПЪЛЕН ЧЛЕН = лю·щи·ли·ят
| МИН.ДЕЯТ.СВ.ПРИЧ. Ж.Р. = лю·щи·ла
| МИН.ДЕЯТ.СВ.ПРИЧ. Ж.Р. ЧЛЕН = лю·щи·ла·та
| МИН.ДЕЯТ.СВ.ПРИЧ. СР.Р. = лю·щи·ло
| МИН.ДЕЯТ.СВ.ПРИЧ. СР.Р. ЧЛЕН = лю·щи·ло·то
| МИН.ДЕЯТ.СВ.ПРИЧ. МН.Ч. = лю·щи·ли
| МИН.ДЕЯТ.СВ.ПРИЧ. МН.Ч. ЧЛЕН = лю·щи·ли·те
| МИН.ДЕЯТ.НЕСВ.ПРИЧ. М.Р. = лю·щел
| МИН.ДЕЯТ.НЕСВ.ПРИЧ. М.Р. НЕПЪЛЕН ЧЛЕН = лю·ще·лия
| МИН.ДЕЯТ.НЕСВ.ПРИЧ. М.Р. ПЪЛЕН ЧЛЕН = лю·ще·ли·ят
| МИН.ДЕЯТ.НЕСВ.ПРИЧ. Ж.Р. = лю·ще·ла
| МИН.ДЕЯТ.НЕСВ.ПРИЧ. Ж.Р. ЧЛЕН = лю·ще·ла·та
| МИН.ДЕЯТ.НЕСВ.ПРИЧ. СР.Р. = лю·ще·ло
| МИН.ДЕЯТ.НЕСВ.ПРИЧ. СР.Р. ЧЛЕН = лю·ще·ло·то
| МИН.ДЕЯТ.НЕСВ.ПРИЧ. МН.Ч. = лю·ще·ли
| МИН.ДЕЯТ.НЕСВ.ПРИЧ. МН.Ч. ЧЛЕН = лю·ще·ли·те
| СЕГ.ДЕЯТ.ПРИЧ. М.Р. = лю·щещ
| СЕГ.ДЕЯТ.ПРИЧ. М.Р. НЕПЪЛЕН ЧЛЕН = лю·ще·щия
| СЕГ.ДЕЯТ.ПРИЧ. М.Р. ПЪЛЕН ЧЛЕН = лю·ще·щи·ят
| СЕГ.ДЕЯТ.ПРИЧ. Ж.Р. = лю·ще·ща
| СЕГ.ДЕЯТ.ПРИЧ. Ж.Р. ЧЛЕН = лю·ще·ща·та
| СЕГ.ДЕЯТ.ПРИЧ. СР.Р. = лю·ще·що
| СЕГ.ДЕЯТ.ПРИЧ. СР.Р. ЧЛЕН = лю·ще·що·то
| СЕГ.ДЕЯТ.ПРИЧ. МН.Ч. = лю·ще·щи
| СЕГ.ДЕЯТ.ПРИЧ. МН.Ч. ЧЛЕН = лю·ще·щи·те
| ДЕЕПРИЧАСТИЕ = лю·щей·ки
| СКРИТИ ПРЕПРАТКИ = 
[[лющя]],
[[лющиш]],
[[лющи]],
[[лющим]],
[[лющите]],
[[лющят]],
[[лющих]],
[[лющихме]],
[[лющихте]],
[[лющиха]],
[[лющех]],
[[лющеше]],
[[лющехме]],
[[лющехте]],
[[лющеха]],
[[лющете]],
[[лющил]],
[[лющилия]],
[[лющилият]],
[[лющила]],
[[лющилата]],
[[лющило]],
[[лющилото]],
[[лющили]],
[[лющилите]],
[[лющел]],
[[лющелия]],
[[лющелият]],
[[лющела]],
[[лющелата]],
[[лющело]],
[[лющелото]],
[[лющели]],
[[лющелите]],
[[лющен]],
[[лющения]],
[[лющеният]],
[[лющена]],
[[лющената]],
[[лющено]],
[[лющеното]],
[[лющени]],
[[лющените]],
[[лющещ]],
[[лющещия]],
[[лющещият]],
[[лющеща]],
[[лющещата]],
[[лющещо]],
[[лющещото]],
[[лющещи]],
[[лющещите]],
[[лющейки]],
[[лющил съм]],
[[лющила съм]],
[[лющило съм]],
[[лющили сме]],
[[лющил си]],
[[лющила си]],
[[лющило си]],
[[лющили сте]],
[[лющил е]],
[[лющила е]],
[[лющило е]],
[[лющили са]],
[[бях лющил]],
[[бях лющила]],
[[бях лющило]],
[[бяхме лющили]],
[[беше лющил]],
[[беше лющила]],
[[беше лющило]],
[[бяхте лющили]],
[[бяха лющили]],
[[ще лющя]],
[[ще лющим]],
[[ще лющиш]],
[[ще лющите]],
[[ще лющи]],
[[ще лющят]],
[[ще съм лющил]],
[[ще съм лющила]],
[[ще съм лющило]],
[[ще сме лющили]],
[[ще си лющил]],
[[ще си лющила]],
[[ще си лющило]],
[[ще сте лющили]],
[[ще е лющил]],
[[ще е лющила]],
[[ще е лющило]],
[[ще са лющили]],
[[щях да лющя]],
[[щяхме да лющим]],
[[щеше да лющиш]],
[[щяхте да лющите]],
[[щеше да лющи]],
[[щяха да лющят]],
[[щях да съм лющил]],
[[щях да съм лющила]],
[[щях да съм лющило]],
[[щяхме да сме лющили]],
[[щеше да си лющил]],
[[щеше да си лющила]],
[[щеше да си лющило]],
[[щяхте да сте лющили]],
[[щеше да е лющил]],
[[щеше да е лющила]],
[[щеше да е лющило]],
[[щяха да са лющили]],
[[лющел съм]],
[[лющела съм]],
[[лющело съм]],
[[лющели сме]],
[[лющел си]],
[[лющела си]],
[[лющело си]],
[[лющели сте]],
[[лющел е]],
[[лющела е]],
[[лющело е]],
[[лющели са]],
[[бил съм лющил]],
[[била съм лющила]],
[[било съм лющило]],
[[били сме лющили]],
[[бил си лющил]],
[[била си лющила]],
[[било си лющило]],
[[били сте лющили]],
[[бил е лющил]],
[[била е лющила]],
[[било е лющило]],
[[били са лющили]],
[[щял съм да лющя]],
[[щяла съм да лющя]],
[[щяло съм да лющя]],
[[щели сме да лющим]],
[[щял си да лющиш]],
[[щяла си да лющиш]],
[[щяло си да лющиш]],
[[щели сте да лющите]],
[[щял да лющи]],
[[щяла да лющи]],
[[щяло да лющи]],
[[щели да лющят]],
[[щял е да лющи]],
[[щяла е да лющи]],
[[щяло е да лющи]],
[[щели са да лющят]],
[[щял съм да съм лющил]],
[[щяла съм да съм лющила]],
[[щяло съм да съм лющило]],
[[щели сме да сме лющили]],
[[щял си да си лющил]],
[[щяла си да си лющила]],
[[щяло си да си лющило]],
[[щели сте да сте лющили]],
[[щял да е лющил]],
[[щяла да е лющила]],
[[щяло да е лющило]],
[[щели да са лющили]],
[[щял е да е лющил]],
[[щяла е да е лющила]],
[[щяло е да е лющило]],
[[щели са да са лющили]],
[[бих лющил]],
[[бих лющила]],
[[бих лющило]],
[[бихме лющили]],
[[би лющил]],
[[би лющила]],
[[би лющило]],
[[бихте лющили]],
[[биха лющили]],
}}</text>
      <sha1>ol3m6bkc2x08j8vphk7hrrb25zlhzvs</sha1>
    </revision>
  </page>
  <page>
    <title>Шаблон:Словоформи/лягам</title>
    <ns>10</ns>
    <id>517841</id>
    <revision>
      <id>549821</id>
      <timestamp>2005-05-11T05:00:47Z</timestamp>
      <contributor>
        <username>Bgbot</username>
        <id>83</id>
      </contributor>
      <comment>Борислав: Шаблон със словоформи</comment>
      <model>wikitext</model>
      <format>text/x-wiki</format>
      <text bytes="18430" xml:space="preserve">{{Шаблон:Словоформи/Глагол|
  ОСНОВНА ФОРМА = лягам
| СЕГ.ВР., 1Л., ЕД.Ч. = ля·гам
| СЕГ.ВР., 1Л., МН.Ч. = ля·га·ме
| СЕГ.ВР., 2Л., ЕД.Ч. = ля·гаш
| СЕГ.ВР., 2Л., МН.Ч. = ля·га·те
| СЕГ.ВР., 3Л., ЕД.Ч. = ля·га
| СЕГ.ВР., 3Л., МН.Ч. = ля·гат
| МИН.СВ.ВР., 1Л., ЕД.Ч. = ля·гах
| МИН.СВ.ВР., 1Л., МН.Ч. = ля·гах·ме
| МИН.СВ.ВР., 2Л., ЕД.Ч. = ля·га
| МИН.СВ.ВР., 2Л., МН.Ч. = ля·гах·те
| МИН.СВ.ВР., 3Л., ЕД.Ч. = ля·га
| МИН.СВ.ВР., 3Л., МН.Ч. = ля·га·ха
| МИН.НЕСВ.ВР., 1Л., ЕД.Ч. = ля·гах
| МИН.НЕСВ.ВР., 1Л., МН.Ч. = ля·гах·ме
| МИН.НЕСВ.ВР., 2Л., ЕД.Ч. = ля·га·ше
| МИН.НЕСВ.ВР., 2Л., МН.Ч. = ля·гах·те
| МИН.НЕСВ.ВР., 3Л., ЕД.Ч. = ля·га·ше
| МИН.НЕСВ.ВР., 3Л., МН.Ч. = ля·га·ха
| МИН.НЕОПР.ВР., 1Л., ЕД.Ч., М.Р. = лягал съм
| МИН.НЕОПР.ВР., 1Л., ЕД.Ч., Ж.Р. = лягала съм
| МИН.НЕОПР.ВР., 1Л., ЕД.Ч., СР.Р. = лягало съм
| МИН.НЕОПР.ВР., 1Л., МН.Ч. = лягали сме
| МИН.НЕОПР.ВР., 2Л., ЕД.Ч., М.Р. = лягал си
| МИН.НЕОПР.ВР., 2Л., ЕД.Ч., Ж.Р. = лягала си
| МИН.НЕОПР.ВР., 2Л., ЕД.Ч., СР.Р. = лягало си
| МИН.НЕОПР.ВР., 2Л., МН.Ч. = лягали сте
| МИН.НЕОПР.ВР., 3Л., ЕД.Ч., М.Р. = лягал е
| МИН.НЕОПР.ВР., 3Л., ЕД.Ч., Ж.Р. = лягала е
| МИН.НЕОПР.ВР., 3Л., ЕД.Ч., СР.Р. = лягало е
| МИН.НЕОПР.ВР., 3Л., МН.Ч. = лягали са
| МИН.ПРЕД.ВР., 1Л., ЕД.Ч., М.Р. = бях лягал
| МИН.ПРЕД.ВР., 1Л., ЕД.Ч., Ж.Р. = бях лягала
| МИН.ПРЕД.ВР., 1Л., ЕД.Ч., СР.Р. = бях лягало
| МИН.ПРЕД.ВР., 1Л., МН.Ч. = бяхме лягали
| МИН.ПРЕД.ВР., 2Л., ЕД.Ч., М.Р. = беше лягал
| МИН.ПРЕД.ВР., 2Л., ЕД.Ч., Ж.Р. = беше лягала
| МИН.ПРЕД.ВР., 2Л., ЕД.Ч., СР.Р. = беше лягало
| МИН.ПРЕД.ВР., 2Л., МН.Ч. = бяхте лягали
| МИН.ПРЕД.ВР., 3Л., ЕД.Ч., М.Р. = беше лягал
| МИН.ПРЕД.ВР., 3Л., ЕД.Ч., Ж.Р. = беше лягала
| МИН.ПРЕД.ВР., 3Л., ЕД.Ч., СР.Р. = беше лягало
| МИН.ПРЕД.ВР., 3Л., МН.Ч. = бяха лягали
| БЪД.ВР., 1Л., ЕД.Ч. = ще лягам
| БЪД.ВР., 1Л., МН.Ч. = ще лягаме
| БЪД.ВР., 2Л., ЕД.Ч. = ще лягаш
| БЪД.ВР., 2Л., МН.Ч. = ще лягате
| БЪД.ВР., 3Л., ЕД.Ч. = ще ляга
| БЪД.ВР., 3Л., МН.Ч. = ще лягат
| БЪД.ПРЕД.ВР., 1Л., ЕД.Ч., М.Р. = ще съм лягал
| БЪД.ПРЕД.ВР., 1Л., ЕД.Ч., Ж.Р. = ще съм лягала
| БЪД.ПРЕД.ВР., 1Л., ЕД.Ч., СР.Р. = ще съм лягало
| БЪД.ПРЕД.ВР., 1Л., МН.Ч. = ще сме лягали
| БЪД.ПРЕД.ВР., 2Л., ЕД.Ч., М.Р. = ще си лягал
| БЪД.ПРЕД.ВР., 2Л., ЕД.Ч., Ж.Р. = ще си лягала
| БЪД.ПРЕД.ВР., 2Л., ЕД.Ч., СР.Р. = ще си лягало
| БЪД.ПРЕД.ВР., 2Л., МН.Ч. = ще сте лягали
| БЪД.ПРЕД.ВР., 3Л., ЕД.Ч., М.Р. = ще е лягал
| БЪД.ПРЕД.ВР., 3Л., ЕД.Ч., Ж.Р. = ще е лягала
| БЪД.ПРЕД.ВР., 3Л., ЕД.Ч., СР.Р. = ще е лягало
| БЪД.ПРЕД.ВР., 3Л., МН.Ч. = ще са лягали
| БЪД.ВР. В МИН., 1Л., ЕД.Ч. = щях да лягам
| БЪД.ВР. В МИН., 1Л., МН.Ч. = щяхме да лягаме
| БЪД.ВР. В МИН., 2Л., ЕД.Ч. = щеше да лягаш
| БЪД.ВР. В МИН., 2Л., МН.Ч. = щяхте да лягате
| БЪД.ВР. В МИН., 3Л., ЕД.Ч. = щеше да ляга
| БЪД.ВР. В МИН., 3Л., МН.Ч. = щяха да лягат
| БЪД.ПРЕД.ВР. В МИН., 1Л., ЕД.Ч., М.Р. = щях да съм лягал
| БЪД.ПРЕД.ВР. В МИН., 1Л., ЕД.Ч., Ж.Р. = щях да съм лягала
| БЪД.ПРЕД.ВР. В МИН., 1Л., ЕД.Ч., СР.Р. = щях да съм лягало
| БЪД.ПРЕД.ВР. В МИН., 1Л., МН.Ч. = щяхме да сме лягали
| БЪД.ПРЕД.ВР. В МИН., 2Л., ЕД.Ч., М.Р. = щеше да си лягал
| БЪД.ПРЕД.ВР. В МИН., 2Л., ЕД.Ч., Ж.Р. = щеше да си лягала
| БЪД.ПРЕД.ВР. В МИН., 2Л., ЕД.Ч., СР.Р. = щеше да си лягало
| БЪД.ПРЕД.ВР. В МИН., 2Л., МН.Ч. = щяхте да сте лягали
| БЪД.ПРЕД.ВР. В МИН., 3Л., ЕД.Ч., М.Р. = щеше да е лягал
| БЪД.ПРЕД.ВР. В МИН., 3Л., ЕД.Ч., Ж.Р. = щеше да е лягала
| БЪД.ПРЕД.ВР. В МИН., 3Л., ЕД.Ч., СР.Р. = щеше да е лягало
| БЪД.ПРЕД.ВР. В МИН., 3Л., МН.Ч. = щяха да са лягали
| ПР.НАКЛ., СЕГ.ВР., 1Л., ЕД.Ч., М.Р. = лягал съм
| ПР.НАКЛ., СЕГ.ВР., 1Л., ЕД.Ч., Ж.Р. = лягала съм
| ПР.НАКЛ., СЕГ.ВР., 1Л., ЕД.Ч., СР.Р. = лягало съм
| ПР.НАКЛ., СЕГ.ВР., 1Л., МН.Ч. = лягали сме
| ПР.НАКЛ., СЕГ.ВР., 2Л., ЕД.Ч., М.Р. = лягал си
| ПР.НАКЛ., СЕГ.ВР., 2Л., ЕД.Ч., Ж.Р. = лягала си
| ПР.НАКЛ., СЕГ.ВР., 2Л., ЕД.Ч., СР.Р. = лягало си
| ПР.НАКЛ., СЕГ.ВР., 2Л., МН.Ч. = лягали сте
| ПР.НАКЛ., СЕГ.ВР., 3Л., ЕД.Ч., М.Р. = лягал (е)
| ПР.НАКЛ., СЕГ.ВР., 3Л., ЕД.Ч., Ж.Р. = лягала (е)
| ПР.НАКЛ., СЕГ.ВР., 3Л., ЕД.Ч., СР.Р. = лягало (е)
| ПР.НАКЛ., СЕГ.ВР., 3Л., МН.Ч. = лягали (са)
| ПР.НАКЛ., МИН.СВ.ВР., 1Л., ЕД.Ч., М.Р. = лягал съм
| ПР.НАКЛ., МИН.СВ.ВР., 1Л., ЕД.Ч., Ж.Р. = лягала съм
| ПР.НАКЛ., МИН.СВ.ВР., 1Л., ЕД.Ч., СР.Р. = лягало съм
| ПР.НАКЛ., МИН.СВ.ВР., 1Л., МН.Ч. = лягали сме
| ПР.НАКЛ., МИН.СВ.ВР., 2Л., ЕД.Ч., М.Р. = лягал си
| ПР.НАКЛ., МИН.СВ.ВР., 2Л., ЕД.Ч., Ж.Р. = лягала си
| ПР.НАКЛ., МИН.СВ.ВР., 2Л., ЕД.Ч., СР.Р. = лягало си
| ПР.НАКЛ., МИН.СВ.ВР., 2Л., МН.Ч. = лягали сте
| ПР.НАКЛ., МИН.СВ.ВР., 3Л., ЕД.Ч., М.Р. = лягал (е)
| ПР.НАКЛ., МИН.СВ.ВР., 3Л., ЕД.Ч., Ж.Р. = лягала (е)
| ПР.НАКЛ., МИН.СВ.ВР., 3Л., ЕД.Ч., СР.Р. = лягало (е)
| ПР.НАКЛ., МИН.СВ.ВР., 3Л., МН.Ч. = лягали (са)
| ПР.НАКЛ., МИН.НЕОПР.ВР., 1Л., ЕД.Ч., М.Р. = бил съм лягал
| ПР.НАКЛ., МИН.НЕОПР.ВР., 1Л., ЕД.Ч., Ж.Р. = била съм лягала
| ПР.НАКЛ., МИН.НЕОПР.ВР., 1Л., ЕД.Ч., СР.Р. = било съм лягало
| ПР.НАКЛ., МИН.НЕОПР.ВР., 1Л., МН.Ч. = били сме лягали
| ПР.НАКЛ., МИН.НЕОПР.ВР., 2Л., ЕД.Ч., М.Р. = бил си лягал
| ПР.НАКЛ., МИН.НЕОПР.ВР., 2Л., ЕД.Ч., Ж.Р. = била си лягала
| ПР.НАКЛ., МИН.НЕОПР.ВР., 2Л., ЕД.Ч., СР.Р. = било си лягало
| ПР.НАКЛ., МИН.НЕОПР.ВР., 2Л., МН.Ч. = били сте лягали
| ПР.НАКЛ., МИН.НЕОПР.ВР., 3Л., ЕД.Ч., М.Р. = бил (е) лягал
| ПР.НАКЛ., МИН.НЕОПР.ВР., 3Л., ЕД.Ч., Ж.Р. = била (е) лягала
| ПР.НАКЛ., МИН.НЕОПР.ВР., 3Л., ЕД.Ч., СР.Р. = било (е) лягало
| ПР.НАКЛ., МИН.НЕОПР.ВР., 3Л., МН.Ч. = били (са) лягали
| ПР.НАКЛ., БЪД.ВР., 1Л., ЕД.Ч., М.Р. = щял съм да лягам
| ПР.НАКЛ., БЪД.ВР., 1Л., ЕД.Ч., Ж.Р. = щяла съм да лягам
| ПР.НАКЛ., БЪД.ВР., 1Л., ЕД.Ч., СР.Р. = щяло съм да лягам
| ПР.НАКЛ., БЪД.ВР., 1Л., МН.Ч. = щели сме да лягаме
| ПР.НАКЛ., БЪД.ВР., 2Л., ЕД.Ч., М.Р. = щял си да лягаш
| ПР.НАКЛ., БЪД.ВР., 2Л., ЕД.Ч., Ж.Р. = щяла си да лягаш
| ПР.НАКЛ., БЪД.ВР., 2Л., ЕД.Ч., СР.Р. = щяло си да лягаш
| ПР.НАКЛ., БЪД.ВР., 2Л., МН.Ч. = щели сте да лягате
| ПР.НАКЛ., БЪД.ВР., 3Л., ЕД.Ч., М.Р. = щял (е) да ляга
| ПР.НАКЛ., БЪД.ВР., 3Л., ЕД.Ч., Ж.Р. = щяла (е) да ляга
| ПР.НАКЛ., БЪД.ВР., 3Л., ЕД.Ч., СР.Р. = щяло (е) да ляга
| ПР.НАКЛ., БЪД.ВР., 3Л., МН.Ч. = щели (са) да лягат
| ПР.НАКЛ., БЪД.ПРЕД.ВР., 1Л., ЕД.Ч., М.Р. = щял съм да съм лягал
| ПР.НАКЛ., БЪД.ПРЕД.ВР., 1Л., ЕД.Ч., Ж.Р. = щяла съм да съм лягала
| ПР.НАКЛ., БЪД.ПРЕД.ВР., 1Л., ЕД.Ч., СР.Р. = щяло съм да съм лягало
| ПР.НАКЛ., БЪД.ПРЕД.ВР., 1Л., МН.Ч. = щели сме да сме лягали
| ПР.НАКЛ., БЪД.ПРЕД.ВР., 2Л., ЕД.Ч., М.Р. = щял си да си лягал
| ПР.НАКЛ., БЪД.ПРЕД.ВР., 2Л., ЕД.Ч., Ж.Р. = щяла си да си лягала
| ПР.НАКЛ., БЪД.ПРЕД.ВР., 2Л., ЕД.Ч., СР.Р. = щяло си да си лягало
| ПР.НАКЛ., БЪД.ПРЕД.ВР., 2Л., МН.Ч. = щели сте да сте лягали
| ПР.НАКЛ., БЪД.ПРЕД.ВР., 3Л., ЕД.Ч., М.Р. = щял (е) да е лягал
| ПР.НАКЛ., БЪД.ПРЕД.ВР., 3Л., ЕД.Ч., Ж.Р. = щяла (е) да е лягала
| ПР.НАКЛ., БЪД.ПРЕД.ВР., 3Л., ЕД.Ч., СР.Р. = щяло (е) да е лягало
| ПР.НАКЛ., БЪД.ПРЕД.ВР., 3Л., МН.Ч. = щели (са) да са лягали
| УСЛОВНО НАКЛОНЕНИЕ, 1Л., ЕД.Ч., М.Р. = бих лягал
| УСЛОВНО НАКЛОНЕНИЕ, 1Л., ЕД.Ч., Ж.Р. = бих лягала
| УСЛОВНО НАКЛОНЕНИЕ, 1Л., ЕД.Ч., СР.Р. = бих лягало
| УСЛОВНО НАКЛОНЕНИЕ, 1Л., МН.Ч. = бихме лягали
| УСЛОВНО НАКЛОНЕНИЕ, 2Л., ЕД.Ч., М.Р. = би лягал
| УСЛОВНО НАКЛОНЕНИЕ, 2Л., ЕД.Ч., Ж.Р. = би лягала
| УСЛОВНО НАКЛОНЕНИЕ, 2Л., ЕД.Ч., СР.Р. = би лягало
| УСЛОВНО НАКЛОНЕНИЕ, 2Л., МН.Ч. = бихте лягали
| УСЛОВНО НАКЛОНЕНИЕ, 3Л., ЕД.Ч., М.Р. = би лягал
| УСЛОВНО НАКЛОНЕНИЕ, 3Л., ЕД.Ч., Ж.Р. = би лягала
| УСЛОВНО НАКЛОНЕНИЕ, 3Л., ЕД.Ч., СР.Р. = би лягало
| УСЛОВНО НАКЛОНЕНИЕ, 3Л., МН.Ч. = биха лягали
| ПОВЕЛИТЕЛНО НАКЛОНЕНИЕ, ЕД.Ч. = ля·гай
| ПОВЕЛИТЕЛНО НАКЛОНЕНИЕ, МН.Ч. = ля·гай·те
| МИН.СТРАД.ПРИЧ. М.Р. = ля·ган
| МИН.СТРАД.ПРИЧ. М.Р. НЕПЪЛЕН ЧЛЕН = ля·га·ния
| МИН.СТРАД.ПРИЧ. М.Р. ПЪЛЕН ЧЛЕН = ля·га·ни·ят
| МИН.СТРАД.ПРИЧ. Ж.Р. = ля·га·на
| МИН.СТРАД.ПРИЧ. Ж.Р. ЧЛЕН = ля·га·на·та
| МИН.СТРАД.ПРИЧ. СР.Р. = ля·га·но
| МИН.СТРАД.ПРИЧ. СР.Р. ЧЛЕН = ля·га·но·то
| МИН.СТРАД.ПРИЧ. МН.Ч. = ля·га·ни
| МИН.СТРАД.ПРИЧ. МН.Ч. ЧЛЕН = ля·га·ни·те
| МИН.ДЕЯТ.СВ.ПРИЧ. М.Р. = ля·гал
| МИН.ДЕЯТ.СВ.ПРИЧ. М.Р. НЕПЪЛЕН ЧЛЕН = ля·га·лия
| МИН.ДЕЯТ.СВ.ПРИЧ. М.Р. ПЪЛЕН ЧЛЕН = ля·га·ли·ят
| МИН.ДЕЯТ.СВ.ПРИЧ. Ж.Р. = ля·га·ла
| МИН.ДЕЯТ.СВ.ПРИЧ. Ж.Р. ЧЛЕН = ля·га·ла·та
| МИН.ДЕЯТ.СВ.ПРИЧ. СР.Р. = ля·га·ло
| МИН.ДЕЯТ.СВ.ПРИЧ. СР.Р. ЧЛЕН = ля·га·ло·то
| МИН.ДЕЯТ.СВ.ПРИЧ. МН.Ч. = ля·га·ли
| МИН.ДЕЯТ.СВ.ПРИЧ. МН.Ч. ЧЛЕН = ля·га·ли·те
| МИН.ДЕЯТ.НЕСВ.ПРИЧ. М.Р. = ля·гал
| МИН.ДЕЯТ.НЕСВ.ПРИЧ. М.Р. НЕПЪЛЕН ЧЛЕН = ля·га·лия
| МИН.ДЕЯТ.НЕСВ.ПРИЧ. М.Р. ПЪЛЕН ЧЛЕН = ля·га·ли·ят
| МИН.ДЕЯТ.НЕСВ.ПРИЧ. Ж.Р. = ля·га·ла
| МИН.ДЕЯТ.НЕСВ.ПРИЧ. Ж.Р. ЧЛЕН = ля·га·ла·та
| МИН.ДЕЯТ.НЕСВ.ПРИЧ. СР.Р. = ля·га·ло
| МИН.ДЕЯТ.НЕСВ.ПРИЧ. СР.Р. ЧЛЕН = ля·га·ло·то
| МИН.ДЕЯТ.НЕСВ.ПРИЧ. МН.Ч. = ля·га·ли
| МИН.ДЕЯТ.НЕСВ.ПРИЧ. МН.Ч. ЧЛЕН = ля·га·ли·те
| СЕГ.ДЕЯТ.ПРИЧ. М.Р. = ля·гащ
| СЕГ.ДЕЯТ.ПРИЧ. М.Р. НЕПЪЛЕН ЧЛЕН = ля·га·щия
| СЕГ.ДЕЯТ.ПРИЧ. М.Р. ПЪЛЕН ЧЛЕН = ля·га·щи·ят
| СЕГ.ДЕЯТ.ПРИЧ. Ж.Р. = ля·га·ща
| СЕГ.ДЕЯТ.ПРИЧ. Ж.Р. ЧЛЕН = ля·га·ща·та
| СЕГ.ДЕЯТ.ПРИЧ. СР.Р. = ля·га·що
| СЕГ.ДЕЯТ.ПРИЧ. СР.Р. ЧЛЕН = ля·га·що·то
| СЕГ.ДЕЯТ.ПРИЧ. МН.Ч. = ля·га·щи
| СЕГ.ДЕЯТ.ПРИЧ. МН.Ч. ЧЛЕН = ля·га·щи·те
| ДЕЕПРИЧАСТИЕ = ля·гай·ки
| СКРИТИ ПРЕПРАТКИ = 
[[лягам]],
[[лягаш]],
[[ляга]],
[[лягаме]],
[[лягате]],
[[лягат]],
[[лягах]],
[[лягахме]],
[[лягахте]],
[[лягаха]],
[[лягаше]],
[[лягай]],
[[лягайте]],
[[лягал]],
[[лягалия]],
[[лягалият]],
[[лягала]],
[[лягалата]],
[[лягало]],
[[лягалото]],
[[лягали]],
[[лягалите]],
[[ляган]],
[[лягания]],
[[ляганият]],
[[лягана]],
[[ляганата]],
[[лягано]],
[[ляганото]],
[[лягани]],
[[ляганите]],
[[лягащ]],
[[лягащия]],
[[лягащият]],
[[лягаща]],
[[лягащата]],
[[лягащо]],
[[лягащото]],
[[лягащи]],
[[лягащите]],
[[лягайки]],
[[лягал съм]],
[[лягала съм]],
[[лягало съм]],
[[лягали сме]],
[[лягал си]],
[[лягала си]],
[[лягало си]],
[[лягали сте]],
[[лягал е]],
[[лягала е]],
[[лягало е]],
[[лягали са]],
[[бях лягал]],
[[бях лягала]],
[[бях лягало]],
[[бяхме лягали]],
[[беше лягал]],
[[беше лягала]],
[[беше лягало]],
[[бяхте лягали]],
[[бяха лягали]],
[[ще лягам]],
[[ще лягаме]],
[[ще лягаш]],
[[ще лягате]],
[[ще ляга]],
[[ще лягат]],
[[ще съм лягал]],
[[ще съм лягала]],
[[ще съм лягало]],
[[ще сме лягали]],
[[ще си лягал]],
[[ще си лягала]],
[[ще си лягало]],
[[ще сте лягали]],
[[ще е лягал]],
[[ще е лягала]],
[[ще е лягало]],
[[ще са лягали]],
[[щях да лягам]],
[[щяхме да лягаме]],
[[щеше да лягаш]],
[[щяхте да лягате]],
[[щеше да ляга]],
[[щяха да лягат]],
[[щях да съм лягал]],
[[щях да съм лягала]],
[[щях да съм лягало]],
[[щяхме да сме лягали]],
[[щеше да си лягал]],
[[щеше да си лягала]],
[[щеше да си лягало]],
[[щяхте да сте лягали]],
[[щеше да е лягал]],
[[щеше да е лягала]],
[[щеше да е лягало]],
[[щяха да са лягали]],
[[бил съм лягал]],
[[била съм лягала]],
[[било съм лягало]],
[[били сме лягали]],
[[бил си лягал]],
[[била си лягала]],
[[било си лягало]],
[[били сте лягали]],
[[бил е лягал]],
[[била е лягала]],
[[било е лягало]],
[[били са лягали]],
[[щял съм да лягам]],
[[щяла съм да лягам]],
[[щяло съм да лягам]],
[[щели сме да лягаме]],
[[щял си да лягаш]],
[[щяла си да лягаш]],
[[щяло си да лягаш]],
[[щели сте да лягате]],
[[щял да ляга]],
[[щяла да ляга]],
[[щяло да ляга]],
[[щели да лягат]],
[[щял е да ляга]],
[[щяла е да ляга]],
[[щяло е да ляга]],
[[щели са да лягат]],
[[щял съм да съм лягал]],
[[щяла съм да съм лягала]],
[[щяло съм да съм лягало]],
[[щели сме да сме лягали]],
[[щял си да си лягал]],
[[щяла си да си лягала]],
[[щяло си да си лягало]],
[[щели сте да сте лягали]],
[[щял да е лягал]],
[[щяла да е лягала]],
[[щяло да е лягало]],
[[щели да са лягали]],
[[щял е да е лягал]],
[[щяла е да е лягала]],
[[щяло е да е лягало]],
[[щели са да са лягали]],
[[бих лягал]],
[[бих лягала]],
[[бих лягало]],
[[бихме лягали]],
[[би лягал]],
[[би лягала]],
[[би лягало]],
[[бихте лягали]],
[[биха лягали]],
}}</text>
      <sha1>2078clxefm65o7217mchk89ygsqv02w</sha1>
    </revision>
  </page>
  <page>
    <title>Шаблон:break</title>
    <ns>10</ns>
    <id>287420</id>
    <revision>
      <id>1014257</id>
      <parentid>1012274</parentid>
      <timestamp>2011-08-10T18:17:57Z</timestamp>
      <contributor>
        <ip>79.100.0.27</ip>
      </contributor>
      <model>wikitext</model>
      <format>text/x-wiki</format>
      <text bytes="25" xml:space="preserve">&lt;br style="clear:both" /&gt;</text>
      <sha1>q5y5l61q0u8m4tuwcyjaqy6r6xrwe3q</sha1>
    </revision>
  </page>
  <page>
    <title>Шаблон:Словоформи/Глагол</title>
    <ns>10</ns>
    <id>267423</id>
    <revision>
      <id>1088430</id>
      <parentid>1083295</parentid>
      <timestamp>2016-06-18T13:55:49Z</timestamp>
      <contributor>
        <username>JNB45</username>
        <id>8810</id>
      </contributor>
      <model>wikitext</model>
      <format>text/x-wiki</format>
      <text bytes="19754" xml:space="preserve">Представени са всички форми на глагола '''[[{{{ОСНОВНА ФОРМА}}}]]'''. Посочени са и възможностите за пренасяне на думите, като мястото, в което думата може да се раздели, е отбелязано чрез знака ''средна точка'' ('''·''').

== Лични глаголни форми ==
=== Изявително наклонение ===
==== Сегашно време ====
{| class="forms-table detached" rules="all"
! || единствено число || множествено число
|-
! 1 лице
| {{{СЕГ.ВР., 1Л., ЕД.Ч.}}}
| {{{СЕГ.ВР., 1Л., МН.Ч.}}}
|-
! 2 лице
| {{{СЕГ.ВР., 2Л., ЕД.Ч.}}}
| {{{СЕГ.ВР., 2Л., МН.Ч.}}}
|-
! 3 лице
| {{{СЕГ.ВР., 3Л., ЕД.Ч.}}}
| {{{СЕГ.ВР., 3Л., МН.Ч.}}}
|}
{{break}}

==== Минало свършено време (аорист) ====
{| class="forms-table detached" rules="all"
! || единствено число || множествено число
|-
! 1 лице
| {{{МИН.СВ.ВР., 1Л., ЕД.Ч.}}}
| {{{МИН.СВ.ВР., 1Л., МН.Ч.}}}
|-
! 2 лице
| {{{МИН.СВ.ВР., 2Л., ЕД.Ч.}}}
| {{{МИН.СВ.ВР., 2Л., МН.Ч.}}}
|-
! 3 лице
| {{{МИН.СВ.ВР., 3Л., ЕД.Ч.}}}
| {{{МИН.СВ.ВР., 3Л., МН.Ч.}}}
|}
{{break}}

==== Минало несвършено време (имперфект) ====
{| class="forms-table detached" rules="all"
! || единствено число || множествено число
|-
! 1 лице
| {{{МИН.НЕСВ.ВР., 1Л., ЕД.Ч.}}}
| {{{МИН.НЕСВ.ВР., 1Л., МН.Ч.}}}
|-
! 2 лице
| {{{МИН.НЕСВ.ВР., 2Л., ЕД.Ч.}}}
| {{{МИН.НЕСВ.ВР., 2Л., МН.Ч.}}}
|-
! 3 лице
| {{{МИН.НЕСВ.ВР., 3Л., ЕД.Ч.}}}
| {{{МИН.НЕСВ.ВР., 3Л., МН.Ч.}}}
|}
{{break}}

==== Минало неопределено време (перфект) ====
{| class="forms-table detached" rules="all"
! rowspan="2" |
! colspan="3" | единствено число
! rowspan="2" | множествено число
|-
! мъжки род || женски род || среден род
|-
! 1 лице
| {{{МИН.НЕОПР.ВР., 1Л., ЕД.Ч., М.Р.}}}
| {{{МИН.НЕОПР.ВР., 1Л., ЕД.Ч., Ж.Р.}}}
| {{{МИН.НЕОПР.ВР., 1Л., ЕД.Ч., СР.Р.}}}
| {{{МИН.НЕОПР.ВР., 1Л., МН.Ч.}}}
|-
! 2 лице
| {{{МИН.НЕОПР.ВР., 2Л., ЕД.Ч., М.Р.}}}
| {{{МИН.НЕОПР.ВР., 2Л., ЕД.Ч., Ж.Р.}}}
| {{{МИН.НЕОПР.ВР., 2Л., ЕД.Ч., СР.Р.}}}
| {{{МИН.НЕОПР.ВР., 2Л., МН.Ч.}}}
|-
! 3 лице
| {{{МИН.НЕОПР.ВР., 3Л., ЕД.Ч., М.Р.}}}
| {{{МИН.НЕОПР.ВР., 3Л., ЕД.Ч., Ж.Р.}}}
| {{{МИН.НЕОПР.ВР., 3Л., ЕД.Ч., СР.Р.}}}
| {{{МИН.НЕОПР.ВР., 3Л., МН.Ч.}}}
|}
{{break}}

==== Минало предварително време (плусквамперфект) ====
{| class="forms-table detached" rules="all"
! rowspan="2" |
! colspan="3" | единствено число
! rowspan="2" | множествено число
|-
! мъжки род || женски род || среден род
|-
! 1 лице
| {{{МИН.ПРЕД.ВР., 1Л., ЕД.Ч., М.Р.}}}
| {{{МИН.ПРЕД.ВР., 1Л., ЕД.Ч., Ж.Р.}}}
| {{{МИН.ПРЕД.ВР., 1Л., ЕД.Ч., СР.Р.}}}
| {{{МИН.ПРЕД.ВР., 1Л., МН.Ч.}}}
|-
! 2 лице
| {{{МИН.ПРЕД.ВР., 2Л., ЕД.Ч., М.Р.}}}
| {{{МИН.ПРЕД.ВР., 2Л., ЕД.Ч., Ж.Р.}}}
| {{{МИН.ПРЕД.ВР., 2Л., ЕД.Ч., СР.Р.}}}
| {{{МИН.ПРЕД.ВР., 2Л., МН.Ч.}}}
|-
! 3 лице
| {{{МИН.ПРЕД.ВР., 3Л., ЕД.Ч., М.Р.}}}
| {{{МИН.ПРЕД.ВР., 3Л., ЕД.Ч., Ж.Р.}}}
| {{{МИН.ПРЕД.ВР., 3Л., ЕД.Ч., СР.Р.}}}
| {{{МИН.ПРЕД.ВР., 3Л., МН.Ч.}}}
|}
{{break}}

==== Бъдеще време ====
{| class="forms-table detached" rules="all"
! || единствено число || множествено число
|-
! 1 лице
| {{{БЪД.ВР., 1Л., ЕД.Ч.}}}
| {{{БЪД.ВР., 1Л., МН.Ч.}}}
|-
! 2 лице
| {{{БЪД.ВР., 2Л., ЕД.Ч.}}}
| {{{БЪД.ВР., 2Л., МН.Ч.}}}
|-
! 3 лице
| {{{БЪД.ВР., 3Л., ЕД.Ч.}}}
| {{{БЪД.ВР., 3Л., МН.Ч.}}}
|}
{{break}}

==== Бъдеще предварително време ====
{| class="forms-table detached" rules="all"
! rowspan="2" |
! colspan="3" | единствено число
! rowspan="2" | множествено число
|-
! мъжки род || женски род || среден род
|-
! 1 лице
| {{{БЪД.ПРЕД.ВР., 1Л., ЕД.Ч., М.Р.}}}
| {{{БЪД.ПРЕД.ВР., 1Л., ЕД.Ч., Ж.Р.}}}
| {{{БЪД.ПРЕД.ВР., 1Л., ЕД.Ч., СР.Р.}}}
| {{{БЪД.ПРЕД.ВР., 1Л., МН.Ч.}}}
|-
! 2 лице
| {{{БЪД.ПРЕД.ВР., 2Л., ЕД.Ч., М.Р.}}}
| {{{БЪД.ПРЕД.ВР., 2Л., ЕД.Ч., Ж.Р.}}}
| {{{БЪД.ПРЕД.ВР., 2Л., ЕД.Ч., СР.Р.}}}
| {{{БЪД.ПРЕД.ВР., 2Л., МН.Ч.}}}
|-
! 3 лице
| {{{БЪД.ПРЕД.ВР., 3Л., ЕД.Ч., М.Р.}}}
| {{{БЪД.ПРЕД.ВР., 3Л., ЕД.Ч., Ж.Р.}}}
| {{{БЪД.ПРЕД.ВР., 3Л., ЕД.Ч., СР.Р.}}}
| {{{БЪД.ПРЕД.ВР., 3Л., МН.Ч.}}}
|}
{{break}}

==== Бъдеще време в миналото ====
{| class="forms-table detached" rules="all"
! || единствено число || множествено число
|-
! 1 лице
| {{{БЪД.ВР. В МИН., 1Л., ЕД.Ч.}}}
| {{{БЪД.ВР. В МИН., 1Л., МН.Ч.}}}
|-
! 2 лице
| {{{БЪД.ВР. В МИН., 2Л., ЕД.Ч.}}}
| {{{БЪД.ВР. В МИН., 2Л., МН.Ч.}}}
|-
! 3 лице
| {{{БЪД.ВР. В МИН., 3Л., ЕД.Ч.}}}
| {{{БЪД.ВР. В МИН., 3Л., МН.Ч.}}}
|}
{{break}}

==== Бъдеще предварително време в миналото ====
{| class="forms-table detached" rules="all"
! rowspan="2" |
! colspan="3" | единствено число
! rowspan="2" | множествено число
|-
! мъжки род || женски род || среден род
|-
! 1 лице
| {{{БЪД.ПРЕД.ВР. В МИН., 1Л., ЕД.Ч., М.Р.}}}
| {{{БЪД.ПРЕД.ВР. В МИН., 1Л., ЕД.Ч., Ж.Р.}}}
| {{{БЪД.ПРЕД.ВР. В МИН., 1Л., ЕД.Ч., СР.Р.}}}
| {{{БЪД.ПРЕД.ВР. В МИН., 1Л., МН.Ч.}}}
|-
! 2 лице
| {{{БЪД.ПРЕД.ВР. В МИН., 2Л., ЕД.Ч., М.Р.}}}
| {{{БЪД.ПРЕД.ВР. В МИН., 2Л., ЕД.Ч., Ж.Р.}}}
| {{{БЪД.ПРЕД.ВР. В МИН., 2Л., ЕД.Ч., СР.Р.}}}
| {{{БЪД.ПРЕД.ВР. В МИН., 2Л., МН.Ч.}}}
|-
! 3 лице
| {{{БЪД.ПРЕД.ВР. В МИН., 3Л., ЕД.Ч., М.Р.}}}
| {{{БЪД.ПРЕД.ВР. В МИН., 3Л., ЕД.Ч., Ж.Р.}}}
| {{{БЪД.ПРЕД.ВР. В МИН., 3Л., ЕД.Ч., СР.Р.}}}
| {{{БЪД.ПРЕД.ВР. В МИН., 3Л., МН.Ч.}}}
|}
{{break}}

=== Преизказно наклонение ===
==== Сегашно време ====
{| class="forms-table detached" rules="all"
! rowspan="2" |
! colspan="3" | единствено число
! rowspan="2" | множествено число
|-
! мъжки род || женски род || среден род
|-
! 1 лице
| {{{ПР.НАКЛ., СЕГ.ВР., 1Л., ЕД.Ч., М.Р.}}}
| {{{ПР.НАКЛ., СЕГ.ВР., 1Л., ЕД.Ч., Ж.Р.}}}
| {{{ПР.НАКЛ., СЕГ.ВР., 1Л., ЕД.Ч., СР.Р.}}}
| {{{ПР.НАКЛ., СЕГ.ВР., 1Л., МН.Ч.}}}
|-
! 2 лице
| {{{ПР.НАКЛ., СЕГ.ВР., 2Л., ЕД.Ч., М.Р.}}}
| {{{ПР.НАКЛ., СЕГ.ВР., 2Л., ЕД.Ч., Ж.Р.}}}
| {{{ПР.НАКЛ., СЕГ.ВР., 2Л., ЕД.Ч., СР.Р.}}}
| {{{ПР.НАКЛ., СЕГ.ВР., 2Л., МН.Ч.}}}
|-
! 3 лице
| {{{ПР.НАКЛ., СЕГ.ВР., 3Л., ЕД.Ч., М.Р.}}}
| {{{ПР.НАКЛ., СЕГ.ВР., 3Л., ЕД.Ч., Ж.Р.}}}
| {{{ПР.НАКЛ., СЕГ.ВР., 3Л., ЕД.Ч., СР.Р.}}}
| {{{ПР.НАКЛ., СЕГ.ВР., 3Л., МН.Ч.}}}
|}
{{break}}

==== Минало свършено време (аорист) ====
{| class="forms-table detached" rules="all"
! rowspan="2" |
! colspan="3" | единствено число
! rowspan="2" | множествено число
|-
! мъжки род || женски род || среден род
|-
! 1 лице
| {{{ПР.НАКЛ., МИН.СВ.ВР., 1Л., ЕД.Ч., М.Р.}}}
| {{{ПР.НАКЛ., МИН.СВ.ВР., 1Л., ЕД.Ч., Ж.Р.}}}
| {{{ПР.НАКЛ., МИН.СВ.ВР., 1Л., ЕД.Ч., СР.Р.}}}
| {{{ПР.НАКЛ., МИН.СВ.ВР., 1Л., МН.Ч.}}}
|-
! 2 лице
| {{{ПР.НАКЛ., МИН.СВ.ВР., 2Л., ЕД.Ч., М.Р.}}}
| {{{ПР.НАКЛ., МИН.СВ.ВР., 2Л., ЕД.Ч., Ж.Р.}}}
| {{{ПР.НАКЛ., МИН.СВ.ВР., 2Л., ЕД.Ч., СР.Р.}}}
| {{{ПР.НАКЛ., МИН.СВ.ВР., 2Л., МН.Ч.}}}
|-
! 3 лице
| {{{ПР.НАКЛ., МИН.СВ.ВР., 3Л., ЕД.Ч., М.Р.}}}
| {{{ПР.НАКЛ., МИН.СВ.ВР., 3Л., ЕД.Ч., Ж.Р.}}}
| {{{ПР.НАКЛ., МИН.СВ.ВР., 3Л., ЕД.Ч., СР.Р.}}}
| {{{ПР.НАКЛ., МИН.СВ.ВР., 3Л., МН.Ч.}}}
|}
{{break}}

==== Минало несвършено време (имперфект) ====
Формите за ''минало несвършено време в преизказно наклонение'' са същите като тези за ''[[#Сегашно време 2|сегашно време в преизказно наклонение]]''.

==== Минало неопределено време (перфект) ====
{| class="forms-table detached" rules="all"
! rowspan="2" |
! colspan="3" | единствено число
! rowspan="2" | множествено число
|-
! мъжки род || женски род || среден род
|-
! 1 лице
| {{{ПР.НАКЛ., МИН.НЕОПР.ВР., 1Л., ЕД.Ч., М.Р.}}}
| {{{ПР.НАКЛ., МИН.НЕОПР.ВР., 1Л., ЕД.Ч., Ж.Р.}}}
| {{{ПР.НАКЛ., МИН.НЕОПР.ВР., 1Л., ЕД.Ч., СР.Р.}}}
| {{{ПР.НАКЛ., МИН.НЕОПР.ВР., 1Л., МН.Ч.}}}
|-
! 2 лице
| {{{ПР.НАКЛ., МИН.НЕОПР.ВР., 2Л., ЕД.Ч., М.Р.}}}
| {{{ПР.НАКЛ., МИН.НЕОПР.ВР., 2Л., ЕД.Ч., Ж.Р.}}}
| {{{ПР.НАКЛ., МИН.НЕОПР.ВР., 2Л., ЕД.Ч., СР.Р.}}}
| {{{ПР.НАКЛ., МИН.НЕОПР.ВР., 2Л., МН.Ч.}}}
|-
! 3 лице
| {{{ПР.НАКЛ., МИН.НЕОПР.ВР., 3Л., ЕД.Ч., М.Р.}}}
| {{{ПР.НАКЛ., МИН.НЕОПР.ВР., 3Л., ЕД.Ч., Ж.Р.}}}
| {{{ПР.НАКЛ., МИН.НЕОПР.ВР., 3Л., ЕД.Ч., СР.Р.}}}
| {{{ПР.НАКЛ., МИН.НЕОПР.ВР., 3Л., МН.Ч.}}}
|}
{{break}}

==== Минало предварително време (плусквамперфект) ====
Формите за ''минало предварително време в преизказно наклонение'' са същите като тези за ''[[#Минало неопределено време (перфект) 2|минало неопределено време в преизказно наклонение]]''.

==== Бъдеще време ====
{| class="forms-table detached" rules="all"
! rowspan="2" |
! colspan="3" | единствено число
! rowspan="2" | множествено число
|-
! мъжки род || женски род || среден род
|-
! 1 лице
| {{{ПР.НАКЛ., БЪД.ВР., 1Л., ЕД.Ч., М.Р.}}}
| {{{ПР.НАКЛ., БЪД.ВР., 1Л., ЕД.Ч., Ж.Р.}}}
| {{{ПР.НАКЛ., БЪД.ВР., 1Л., ЕД.Ч., СР.Р.}}}
| {{{ПР.НАКЛ., БЪД.ВР., 1Л., МН.Ч.}}}
|-
! 2 лице
| {{{ПР.НАКЛ., БЪД.ВР., 2Л., ЕД.Ч., М.Р.}}}
| {{{ПР.НАКЛ., БЪД.ВР., 2Л., ЕД.Ч., Ж.Р.}}}
| {{{ПР.НАКЛ., БЪД.ВР., 2Л., ЕД.Ч., СР.Р.}}}
| {{{ПР.НАКЛ., БЪД.ВР., 2Л., МН.Ч.}}}
|-
! 3 лице
| {{{ПР.НАКЛ., БЪД.ВР., 3Л., ЕД.Ч., М.Р.}}}
| {{{ПР.НАКЛ., БЪД.ВР., 3Л., ЕД.Ч., Ж.Р.}}}
| {{{ПР.НАКЛ., БЪД.ВР., 3Л., ЕД.Ч., СР.Р.}}}
| {{{ПР.НАКЛ., БЪД.ВР., 3Л., МН.Ч.}}}
|}
{{break}}

==== Бъдеще предварително време ====
{| class="forms-table detached" rules="all"
! rowspan="2" |
! colspan="3" | единствено число
! rowspan="2" | множествено число
|-
! мъжки род || женски род || среден род
|-
! 1 лице
| {{{ПР.НАКЛ., БЪД.ПРЕД.ВР., 1Л., ЕД.Ч., М.Р.}}}
| {{{ПР.НАКЛ., БЪД.ПРЕД.ВР., 1Л., ЕД.Ч., Ж.Р.}}}
| {{{ПР.НАКЛ., БЪД.ПРЕД.ВР., 1Л., ЕД.Ч., СР.Р.}}}
| {{{ПР.НАКЛ., БЪД.ПРЕД.ВР., 1Л., МН.Ч.}}}
|-
! 2 лице
| {{{ПР.НАКЛ., БЪД.ПРЕД.ВР., 2Л., ЕД.Ч., М.Р.}}}
| {{{ПР.НАКЛ., БЪД.ПРЕД.ВР., 2Л., ЕД.Ч., Ж.Р.}}}
| {{{ПР.НАКЛ., БЪД.ПРЕД.ВР., 2Л., ЕД.Ч., СР.Р.}}}
| {{{ПР.НАКЛ., БЪД.ПРЕД.ВР., 2Л., МН.Ч.}}}
|-
! 3 лице
| {{{ПР.НАКЛ., БЪД.ПРЕД.ВР., 3Л., ЕД.Ч., М.Р.}}}
| {{{ПР.НАКЛ., БЪД.ПРЕД.ВР., 3Л., ЕД.Ч., Ж.Р.}}}
| {{{ПР.НАКЛ., БЪД.ПРЕД.ВР., 3Л., ЕД.Ч., СР.Р.}}}
| {{{ПР.НАКЛ., БЪД.ПРЕД.ВР., 3Л., МН.Ч.}}}
|}
{{break}}

==== Бъдеще време в миналото ====
Формите за ''бъдеще време в миналото в преизказно наклонение'' са същите като тези за ''[[#Бъдеще време 2|бъдеще време в преизказно наклонение]]''.

==== Бъдеще предварително време в миналото ====
Формите за ''бъдеще предварително време в миналото в преизказно наклонение'' са същите като тези за ''[[#Бъдеще предварително време 2|бъдеще предварително време в преизказно наклонение]]''.

=== Условно наклонение ===
{| class="forms-table detached" rules="all"
! rowspan="2" |
! colspan="3" | единствено число
! rowspan="2" | множествено число
|-
! мъжки род || женски род || среден род
|-
! 1 лице
| {{{УСЛОВНО НАКЛОНЕНИЕ, 1Л., ЕД.Ч., М.Р.}}}
| {{{УСЛОВНО НАКЛОНЕНИЕ, 1Л., ЕД.Ч., Ж.Р.}}}
| {{{УСЛОВНО НАКЛОНЕНИЕ, 1Л., ЕД.Ч., СР.Р.}}}
| {{{УСЛОВНО НАКЛОНЕНИЕ, 1Л., МН.Ч.}}}
|-
! 2 лице
| {{{УСЛОВНО НАКЛОНЕНИЕ, 2Л., ЕД.Ч., М.Р.}}}
| {{{УСЛОВНО НАКЛОНЕНИЕ, 2Л., ЕД.Ч., Ж.Р.}}}
| {{{УСЛОВНО НАКЛОНЕНИЕ, 2Л., ЕД.Ч., СР.Р.}}}
| {{{УСЛОВНО НАКЛОНЕНИЕ, 2Л., МН.Ч.}}}
|-
! 3 лице
| {{{УСЛОВНО НАКЛОНЕНИЕ, 3Л., ЕД.Ч., М.Р.}}}
| {{{УСЛОВНО НАКЛОНЕНИЕ, 3Л., ЕД.Ч., Ж.Р.}}}
| {{{УСЛОВНО НАКЛОНЕНИЕ, 3Л., ЕД.Ч., СР.Р.}}}
| {{{УСЛОВНО НАКЛОНЕНИЕ, 3Л., МН.Ч.}}}
|}
{{break}}

=== Повелително наклонение ===
{| class="forms-table detached" rules="all"
! единствено число || множествено число
|-
| {{{ПОВЕЛИТЕЛНО НАКЛОНЕНИЕ, ЕД.Ч.}}}
| {{{ПОВЕЛИТЕЛНО НАКЛОНЕНИЕ, МН.Ч.}}}
|}
{{break}}

== Причастия (отглаголни прилагателни) ==

=== Минало страдателно причастие ===
{| class="forms-table detached" rules="all"
! rowspan="7" | единствено число
! rowspan="3" | мъжки род
!
| {{{МИН.СТРАД.ПРИЧ. М.Р.}}}
|-
! непълен член
| {{{МИН.СТРАД.ПРИЧ. М.Р. НЕПЪЛЕН ЧЛЕН}}}
|-
! пълен член
| {{{МИН.СТРАД.ПРИЧ. М.Р. ПЪЛЕН ЧЛЕН}}}
|-
! rowspan="2" | женски род
! 
| {{{МИН.СТРАД.ПРИЧ. Ж.Р.}}}
|-
! членувано
| {{{МИН.СТРАД.ПРИЧ. Ж.Р. ЧЛЕН}}}
|-
! rowspan="2" | среден род
!
| {{{МИН.СТРАД.ПРИЧ. СР.Р.}}}
|-
! членувано
| {{{МИН.СТРАД.ПРИЧ. СР.Р. ЧЛЕН}}}
|-
! rowspan="2" colspan="2" | множествено число
!
| {{{МИН.СТРАД.ПРИЧ. МН.Ч.}}}
|-
! членувано
| {{{МИН.СТРАД.ПРИЧ. МН.Ч. ЧЛЕН}}}
|}
{{break}}

=== Минало свършено деятелно причастие ===
{| class="forms-table detached" rules="all"
! rowspan="7" | единствено число
! rowspan="3" | мъжки род
!
| {{{МИН.ДЕЯТ.СВ.ПРИЧ. М.Р.}}}
|-
! непълен член
| {{{МИН.ДЕЯТ.СВ.ПРИЧ. М.Р. НЕПЪЛЕН ЧЛЕН}}}
|-
! пълен член
| {{{МИН.ДЕЯТ.СВ.ПРИЧ. М.Р. ПЪЛЕН ЧЛЕН}}}
|-
! rowspan="2" | женски род
! 
| {{{МИН.ДЕЯТ.СВ.ПРИЧ. Ж.Р.}}}
|-
! членувано
| {{{МИН.ДЕЯТ.СВ.ПРИЧ. Ж.Р. ЧЛЕН}}}
|-
! rowspan="2" | среден род
!
| {{{МИН.ДЕЯТ.СВ.ПРИЧ. СР.Р.}}}
|-
! членувано
| {{{МИН.ДЕЯТ.СВ.ПРИЧ. СР.Р. ЧЛЕН}}}
|-
! rowspan="2" colspan="2" | множествено число
!
| {{{МИН.ДЕЯТ.СВ.ПРИЧ. МН.Ч.}}}
|-
! членувано
| {{{МИН.ДЕЯТ.СВ.ПРИЧ. МН.Ч. ЧЛЕН}}}
|}
{{break}}

=== Минало несвършено деятелно причастие ===
{| class="forms-table detached" rules="all"
! rowspan="7" | единствено число
! rowspan="3" | мъжки род
!
| {{{МИН.ДЕЯТ.НЕСВ.ПРИЧ. М.Р.}}}
|-
! непълен член
| {{{МИН.ДЕЯТ.НЕСВ.ПРИЧ. М.Р. НЕПЪЛЕН ЧЛЕН}}}
|-
! пълен член
| {{{МИН.ДЕЯТ.НЕСВ.ПРИЧ. М.Р. ПЪЛЕН ЧЛЕН}}}
|-
! rowspan="2" | женски род
! 
| {{{МИН.ДЕЯТ.НЕСВ.ПРИЧ. Ж.Р.}}}
|-
! членувано
| {{{МИН.ДЕЯТ.НЕСВ.ПРИЧ. Ж.Р. ЧЛЕН}}}
|-
! rowspan="2" | среден род
!
| {{{МИН.ДЕЯТ.НЕСВ.ПРИЧ. СР.Р.}}}
|-
! членувано
| {{{МИН.ДЕЯТ.НЕСВ.ПРИЧ. СР.Р. ЧЛЕН}}}
|-
! rowspan="2" colspan="2" | множествено число
!
| {{{МИН.ДЕЯТ.НЕСВ.ПРИЧ. МН.Ч.}}}
|-
! членувано
| {{{МИН.ДЕЯТ.НЕСВ.ПРИЧ. МН.Ч. ЧЛЕН}}}
|}
{{break}}

=== Сегашно деятелно причастие ===
{| class="forms-table detached" rules="all"
! rowspan="7" | единствено число
! rowspan="3" | мъжки род
!
| {{{СЕГ.ДЕЯТ.ПРИЧ. М.Р.}}}
|-
! непълен член
| {{{СЕГ.ДЕЯТ.ПРИЧ. М.Р. НЕПЪЛЕН ЧЛЕН}}}
|-
! пълен член
| {{{СЕГ.ДЕЯТ.ПРИЧ. М.Р. ПЪЛЕН ЧЛЕН}}}
|-
! rowspan="2" | женски род
! 
| {{{СЕГ.ДЕЯТ.ПРИЧ. Ж.Р.}}}
|-
! членувано
| {{{СЕГ.ДЕЯТ.ПРИЧ. Ж.Р. ЧЛЕН}}}
|-
! rowspan="2" | среден род
!
| {{{СЕГ.ДЕЯТ.ПРИЧ. СР.Р.}}}
|-
! членувано
| {{{СЕГ.ДЕЯТ.ПРИЧ. СР.Р. ЧЛЕН}}}
|-
! rowspan="2" colspan="2" | множествено число
!
| {{{СЕГ.ДЕЯТ.ПРИЧ. МН.Ч.}}}
|-
! членувано
| {{{СЕГ.ДЕЯТ.ПРИЧ. МН.Ч. ЧЛЕН}}}
|}
{{break}}

== Деепричастие (отглаголно наречие) ==
{{{ДЕЕПРИЧАСТИЕ}}}
&lt;div class="hidden-links"&gt;{{{СКРИТИ ПРЕПРАТКИ}}}&lt;/div&gt;</text>
      <sha1>5ezxwzzh70nbxfo8nsuruqy5bqws1ej</sha1>
    </revision>
  </page>
</mediawiki>
